[{"verb": "\u05de\u05b0\u05d0\u05b7\u05d1\u05bc\u05b5\u05d3", "niqqud_less": "\u05de\u05d0\u05d1\u05d3", "translation": "I / you m. sg. / he / it lose(s)", "reading": "me'abed", "binyan": "PI'EL", "root": "\u05d0 - \u05d1 - \u05d3", "hint": "The first radical of this word is guttural; this affects the adjacent vowels.", "tense": "Present", "person": "Masculine Singular", "url": "https://www.pealim.com/dict/58-leabed/", "infinitive": "\u05dc\u05b0\u05d0\u05b7\u05d1\u05bc\u05b5\u05d3"}, {"verb": "\u05de\u05b0\u05d0\u05b7\u05d1\u05bc\u05b6\u05d3\u05b6\u05ea", "niqqud_less": "\u05de\u05d0\u05d1\u05d3\u05ea", "translation": "I / you f. sg. / she / it lose(s)", "reading": "me'abedet", "binyan": "PI'EL", "root": "\u05d0 - \u05d1 - \u05d3", "hint": "The first radical of this word is guttural; this affects the adjacent vowels.", "tense": "Present", "person": "Feminine Singular", "url": "https://www.pealim.com/dict/58-leabed/", "infinitive": "\u05dc\u05b0\u05d0\u05b7\u05d1\u05bc\u05b5\u05d3"}, {"verb": "\u05de\u05b0\u05d0\u05b7\u05d1\u05bc\u05b0\u05d3\u05b4\u05d9\u05dd", "niqqud_less": "\u05de\u05d0\u05d1\u05d3\u05d9\u05dd", "translation": "we / you m. pl. / they m. lose", "reading": "me'abdim", "binyan": "PI'EL", "root": "\u05d0 - \u05d1 - \u05d3", "hint": "The first radical of this word is guttural; this affects the adjacent vowels.", "tense": "Present", "person": "Masculine Plural", "url": "https://www.pealim.com/dict/58-leabed/", "infinitive": "\u05dc\u05b0\u05d0\u05b7\u05d1\u05bc\u05b5\u05d3"}, {"verb": "\u05de\u05b0\u05d0\u05b7\u05d1\u05bc\u05b0\u05d3\u05d5\u05b9\u05ea", "niqqud_less": "\u05de\u05d0\u05d1\u05d3\u05d5\u05ea", "translation": "we / you f. pl. / they f. lose", "reading": "me'abdot", "binyan": "PI'EL", "root": "\u05d0 - \u05d1 - \u05d3", "hint": "The first radical of this word is guttural; this affects the adjacent vowels.", "tense": "Present", "person": "Feminine Plural", "url": "https://www.pealim.com/dict/58-leabed/", "infinitive": "\u05dc\u05b0\u05d0\u05b7\u05d1\u05bc\u05b5\u05d3"}, {"verb": "\u05d0\u05d9\u05d1\u05d3\u05ea\u05d9", "niqqud_less": "\u05d0\u05d9\u05d1\u05d3\u05ea\u05d9", "translation": "I lost", "reading": "ibadeti", "binyan": "PI'EL", "root": "\u05d0 - \u05d1 - \u05d3", "hint": "The first radical of this word is guttural; this affects the adjacent vowels.", "tense": "Past", "person": "1st Singular", "url": "https://www.pealim.com/dict/58-leabed/", "infinitive": "\u05dc\u05b0\u05d0\u05b7\u05d1\u05bc\u05b5\u05d3"}, {"verb": "\u05d0\u05d9\u05d1\u05d3\u05e0\u05d5", "niqqud_less": "\u05d0\u05d9\u05d1\u05d3\u05e0\u05d5", "translation": "we lost", "reading": "ibadnu", "binyan": "PI'EL", "root": "\u05d0 - \u05d1 - \u05d3", "hint": "The first radical of this word is guttural; this affects the adjacent vowels.", "tense": "Past", "person": "1st Plural", "url": "https://www.pealim.com/dict/58-leabed/", "infinitive": "\u05dc\u05b0\u05d0\u05b7\u05d1\u05bc\u05b5\u05d3"}, {"verb": "\u05d0\u05d9\u05d1\u05d3\u05ea", "niqqud_less": "\u05d0\u05d9\u05d1\u05d3\u05ea", "translation": "you m. sg. lost", "reading": "ibadeta", "binyan": "PI'EL", "root": "\u05d0 - \u05d1 - \u05d3", "hint": "The first radical of this word is guttural; this affects the adjacent vowels.", "tense": "Past", "person": "2nd Masculine Singular", "url": "https://www.pealim.com/dict/58-leabed/", "infinitive": "\u05dc\u05b0\u05d0\u05b7\u05d1\u05bc\u05b5\u05d3"}, {"verb": "\u05d0\u05d9\u05d1\u05d3\u05ea", "niqqud_less": "\u05d0\u05d9\u05d1\u05d3\u05ea", "translation": "you f. sg. lost", "reading": "ibadet", "binyan": "PI'EL", "root": "\u05d0 - \u05d1 - \u05d3", "hint": "The first radical of this word is guttural; this affects the adjacent vowels.", "tense": "Past", "person": "2nd Feminine Singular", "url": "https://www.pealim.com/dict/58-leabed/", "infinitive": "\u05dc\u05b0\u05d0\u05b7\u05d1\u05bc\u05b5\u05d3"}, {"verb": "\u05d0\u05d9\u05d1\u05d3\u05ea\u05dd", "niqqud_less": "\u05d0\u05d9\u05d1\u05d3\u05ea\u05dd", "translation": "you m. pl. lost", "reading": "ibadetem", "binyan": "PI'EL", "root": "\u05d0 - \u05d1 - \u05d3", "hint": "The first radical of this word is guttural; this affects the adjacent vowels.", "tense": "Past", "person": "2nd Masculine Plural", "url": "https://www.pealim.com/dict/58-leabed/", "infinitive": "\u05dc\u05b0\u05d0\u05b7\u05d1\u05bc\u05b5\u05d3"}, {"verb": "\u05d0\u05d9\u05d1\u05d3\u05ea\u05df", "niqqud_less": "\u05d0\u05d9\u05d1\u05d3\u05ea\u05df", "translation": "you f. pl. lost", "reading": "ibadeten", "binyan": "PI'EL", "root": "\u05d0 - \u05d1 - \u05d3", "hint": "The first radical of this word is guttural; this affects the adjacent vowels.", "tense": "Past", "person": "2nd Feminine Plural", "url": "https://www.pealim.com/dict/58-leabed/", "infinitive": "\u05dc\u05b0\u05d0\u05b7\u05d1\u05bc\u05b5\u05d3"}, {"verb": "\u05d0\u05d9\u05d1\u05d3", "niqqud_less": "\u05d0\u05d9\u05d1\u05d3", "translation": "he / it lost", "reading": "ibed", "binyan": "PI'EL", "root": "\u05d0 - \u05d1 - \u05d3", "hint": "The first radical of this word is guttural; this affects the adjacent vowels.", "tense": "Past", "person": "3rd Masculine Singular", "url": "https://www.pealim.com/dict/58-leabed/", "infinitive": "\u05dc\u05b0\u05d0\u05b7\u05d1\u05bc\u05b5\u05d3"}, {"verb": "\u05d0\u05d9\u05d1\u05d3\u05d4", "niqqud_less": "\u05d0\u05d9\u05d1\u05d3\u05d4", "translation": "she / it lost", "reading": "ibda", "binyan": "PI'EL", "root": "\u05d0 - \u05d1 - \u05d3", "hint": "The first radical of this word is guttural; this affects the adjacent vowels.", "tense": "Past", "person": "3rd Feminine Singular", "url": "https://www.pealim.com/dict/58-leabed/", "infinitive": "\u05dc\u05b0\u05d0\u05b7\u05d1\u05bc\u05b5\u05d3"}, {"verb": "\u05d0\u05d9\u05d1\u05d3\u05d5", "niqqud_less": "\u05d0\u05d9\u05d1\u05d3\u05d5", "translation": "they lost", "reading": "ibdu", "binyan": "PI'EL", "root": "\u05d0 - \u05d1 - \u05d3", "hint": "The first radical of this word is guttural; this affects the adjacent vowels.", "tense": "Past", "person": "3rd Plural", "url": "https://www.pealim.com/dict/58-leabed/", "infinitive": "\u05dc\u05b0\u05d0\u05b7\u05d1\u05bc\u05b5\u05d3"}, {"verb": "\u05d0\u05b2\u05d0\u05b7\u05d1\u05bc\u05b5\u05d3", "niqqud_less": "\u05d0\u05d0\u05d1\u05d3", "translation": "I will lose", "reading": "a'abed", "binyan": "PI'EL", "root": "\u05d0 - \u05d1 - \u05d3", "hint": "The first radical of this word is guttural; this affects the adjacent vowels.", "tense": "Future", "person": "1st Singular", "url": "https://www.pealim.com/dict/58-leabed/", "infinitive": "\u05dc\u05b0\u05d0\u05b7\u05d1\u05bc\u05b5\u05d3"}, {"verb": "\u05e0\u05b0\u05d0\u05b7\u05d1\u05bc\u05b5\u05d3", "niqqud_less": "\u05e0\u05d0\u05d1\u05d3", "translation": "we will lose", "reading": "ne'abed", "binyan": "PI'EL", "root": "\u05d0 - \u05d1 - \u05d3", "hint": "The first radical of this word is guttural; this affects the adjacent vowels.", "tense": "Future", "person": "1st Plural", "url": "https://www.pealim.com/dict/58-leabed/", "infinitive": "\u05dc\u05b0\u05d0\u05b7\u05d1\u05bc\u05b5\u05d3"}, {"verb": "\u05ea\u05bc\u05b0\u05d0\u05b7\u05d1\u05bc\u05b5\u05d3", "niqqud_less": "\u05ea\u05d0\u05d1\u05d3", "translation": "you m. sg. will lose", "reading": "te'abed", "binyan": "PI'EL", "root": "\u05d0 - \u05d1 - \u05d3", "hint": "The first radical of this word is guttural; this affects the adjacent vowels.", "tense": "Future", "person": "2nd Masculine Singular", "url": "https://www.pealim.com/dict/58-leabed/", "infinitive": "\u05dc\u05b0\u05d0\u05b7\u05d1\u05bc\u05b5\u05d3"}, {"verb": "\u05ea\u05bc\u05b0\u05d0\u05b7\u05d1\u05bc\u05b0\u05d3\u05b4\u05d9", "niqqud_less": "\u05ea\u05d0\u05d1\u05d3\u05d9", "translation": "you f. sg. will lose", "reading": "te'abdi", "binyan": "PI'EL", "root": "\u05d0 - \u05d1 - \u05d3", "hint": "The first radical of this word is guttural; this affects the adjacent vowels.", "tense": "Future", "person": "2nd Feminine Singular", "url": "https://www.pealim.com/dict/58-leabed/", "infinitive": "\u05dc\u05b0\u05d0\u05b7\u05d1\u05bc\u05b5\u05d3"}, {"verb": "\u05ea\u05bc\u05b0\u05d0\u05b7\u05d1\u05bc\u05b0\u05d3\u05d5\u05bc", "niqqud_less": "\u05ea\u05d0\u05d1\u05d3\u05d5", "translation": "you m. pl. will lose", "reading": "te'abdu", "binyan": "PI'EL", "root": "\u05d0 - \u05d1 - \u05d3", "hint": "The first radical of this word is guttural; this affects the adjacent vowels.", "tense": "Future", "person": "2nd Masculine Plural", "url": "https://www.pealim.com/dict/58-leabed/", "infinitive": "\u05dc\u05b0\u05d0\u05b7\u05d1\u05bc\u05b5\u05d3"}, {"verb": "\u05d9\u05b0\u05d0\u05b7\u05d1\u05bc\u05b5\u05d3", "niqqud_less": "\u05d9\u05d0\u05d1\u05d3", "translation": "he / it will lose", "reading": "ye'abed", "binyan": "PI'EL", "root": "\u05d0 - \u05d1 - \u05d3", "hint": "The first radical of this word is guttural; this affects the adjacent vowels.", "tense": "Future", "person": "3rd Masculine Singular", "url": "https://www.pealim.com/dict/58-leabed/", "infinitive": "\u05dc\u05b0\u05d0\u05b7\u05d1\u05bc\u05b5\u05d3"}, {"verb": "\u05ea\u05bc\u05b0\u05d0\u05b7\u05d1\u05bc\u05b5\u05d3", "niqqud_less": "\u05ea\u05d0\u05d1\u05d3", "translation": "she / it will lose", "reading": "te'abed", "binyan": "PI'EL", "root": "\u05d0 - \u05d1 - \u05d3", "hint": "The first radical of this word is guttural; this affects the adjacent vowels.", "tense": "Future", "person": "3rd Feminine Singular", "url": "https://www.pealim.com/dict/58-leabed/", "infinitive": "\u05dc\u05b0\u05d0\u05b7\u05d1\u05bc\u05b5\u05d3"}, {"verb": "\u05d9\u05b0\u05d0\u05b7\u05d1\u05bc\u05b0\u05d3\u05d5\u05bc", "niqqud_less": "\u05d9\u05d0\u05d1\u05d3\u05d5", "translation": "they m. will lose", "reading": "ye'abdu", "binyan": "PI'EL", "root": "\u05d0 - \u05d1 - \u05d3", "hint": "The first radical of this word is guttural; this affects the adjacent vowels.", "tense": "Future", "person": "3rd Masculine Plural", "url": "https://www.pealim.com/dict/58-leabed/", "infinitive": "\u05dc\u05b0\u05d0\u05b7\u05d1\u05bc\u05b5\u05d3"}, {"verb": "\u05d0\u05b7\u05d1\u05bc\u05b5\u05d3!\u200f", "niqqud_less": "\u05d0\u05d1\u05d3!\u200f", "translation": "(to a man) lose!", "reading": "abed!", "binyan": "PI'EL", "root": "\u05d0 - \u05d1 - \u05d3", "hint": "The first radical of this word is guttural; this affects the adjacent vowels.", "tense": "Imperative", "person": "2nd Masculine Singular", "url": "https://www.pealim.com/dict/58-leabed/", "infinitive": "\u05dc\u05b0\u05d0\u05b7\u05d1\u05bc\u05b5\u05d3"}, {"verb": "\u05d0\u05b7\u05d1\u05bc\u05b0\u05d3\u05b4\u05d9!\u200f", "niqqud_less": "\u05d0\u05d1\u05d3\u05d9!\u200f", "translation": "(to a woman) lose!", "reading": "abdi!", "binyan": "PI'EL", "root": "\u05d0 - \u05d1 - \u05d3", "hint": "The first radical of this word is guttural; this affects the adjacent vowels.", "tense": "Imperative", "person": "2nd Feminine Singular", "url": "https://www.pealim.com/dict/58-leabed/", "infinitive": "\u05dc\u05b0\u05d0\u05b7\u05d1\u05bc\u05b5\u05d3"}, {"verb": "\u05d0\u05b7\u05d1\u05bc\u05b0\u05d3\u05d5\u05bc!\u200f", "niqqud_less": "\u05d0\u05d1\u05d3\u05d5!\u200f", "translation": "(to men) lose!", "reading": "abdu!", "binyan": "PI'EL", "root": "\u05d0 - \u05d1 - \u05d3", "hint": "The first radical of this word is guttural; this affects the adjacent vowels.", "tense": "Imperative", "person": "2nd Masculine Plural", "url": "https://www.pealim.com/dict/58-leabed/", "infinitive": "\u05dc\u05b0\u05d0\u05b7\u05d1\u05bc\u05b5\u05d3"}, {"verb": "\u05dc\u05b0\u05d0\u05b7\u05d1\u05bc\u05b5\u05d3", "niqqud_less": "\u05dc\u05d0\u05d1\u05d3", "translation": "to lose", "reading": "le'abed", "binyan": "PI'EL", "root": "\u05d0 - \u05d1 - \u05d3", "hint": "The first radical of this word is guttural; this affects the adjacent vowels.", "tense": "Infinitive", "person": "", "url": "https://www.pealim.com/dict/58-leabed/", "infinitive": "\u05dc\u05b0\u05d0\u05b7\u05d1\u05bc\u05b5\u05d3"}, {"verb": "\u05de\u05b4\u05ea\u05b0\u05d0\u05b7\u05d7\u05b5\u05d3", "niqqud_less": "\u05de\u05ea\u05d0\u05d7\u05d3", "translation": "I am / you m. sg. are / he / it is united", "reading": "mit'ached", "binyan": "HITPA'EL", "root": "\u05d0 - \u05d7 - \u05d3", "hint": "The first radical of this word is guttural; this affects the adjacent vowels.", "tense": "Present", "person": "Masculine Singular", "url": "https://www.pealim.com/dict/84-lehitached/", "infinitive": "\u05dc\u05b0\u05d4\u05b4\u05ea\u05b0\u05d0\u05b7\u05d7\u05b5\u05d3"}, {"verb": "\u05de\u05b4\u05ea\u05b0\u05d0\u05b7\u05d7\u05b6\u05d3\u05b6\u05ea", "niqqud_less": "\u05de\u05ea\u05d0\u05d7\u05d3\u05ea", "translation": "I am / you f. sg. are / she / it is united", "reading": "mit'achedet", "binyan": "HITPA'EL", "root": "\u05d0 - \u05d7 - \u05d3", "hint": "The first radical of this word is guttural; this affects the adjacent vowels.", "tense": "Present", "person": "Feminine Singular", "url": "https://www.pealim.com/dict/84-lehitached/", "infinitive": "\u05dc\u05b0\u05d4\u05b4\u05ea\u05b0\u05d0\u05b7\u05d7\u05b5\u05d3"}, {"verb": "\u05de\u05b4\u05ea\u05b0\u05d0\u05b7\u05d7\u05b2\u05d3\u05b4\u05d9\u05dd", "niqqud_less": "\u05de\u05ea\u05d0\u05d7\u05d3\u05d9\u05dd", "translation": "we / you m. pl. / they m. are united", "reading": "mit'achadim", "binyan": "HITPA'EL", "root": "\u05d0 - \u05d7 - \u05d3", "hint": "The first radical of this word is guttural; this affects the adjacent vowels.", "tense": "Present", "person": "Masculine Plural", "url": "https://www.pealim.com/dict/84-lehitached/", "infinitive": "\u05dc\u05b0\u05d4\u05b4\u05ea\u05b0\u05d0\u05b7\u05d7\u05b5\u05d3"}, {"verb": "\u05de\u05b4\u05ea\u05b0\u05d0\u05b7\u05d7\u05b2\u05d3\u05d5\u05b9\u05ea", "niqqud_less": "\u05de\u05ea\u05d0\u05d7\u05d3\u05d5\u05ea", "translation": "we / you f. pl. / they f. are united", "reading": "mit'achadot", "binyan": "HITPA'EL", "root": "\u05d0 - \u05d7 - \u05d3", "hint": "The first radical of this word is guttural; this affects the adjacent vowels.", "tense": "Present", "person": "Feminine Plural", "url": "https://www.pealim.com/dict/84-lehitached/", "infinitive": "\u05dc\u05b0\u05d4\u05b4\u05ea\u05b0\u05d0\u05b7\u05d7\u05b5\u05d3"}, {"verb": "\u05d4\u05b4\u05ea\u05b0\u05d0\u05b7\u05d7\u05b7\u05d3\u05b0\u05ea\u05bc\u05b4\u05d9", "niqqud_less": "\u05d4\u05ea\u05d0\u05d7\u05d3\u05ea\u05d9", "translation": "I was united", "reading": "hit'achadeti", "binyan": "HITPA'EL", "root": "\u05d0 - \u05d7 - \u05d3", "hint": "The first radical of this word is guttural; this affects the adjacent vowels.", "tense": "Past", "person": "1st Singular", "url": "https://www.pealim.com/dict/84-lehitached/", "infinitive": "\u05dc\u05b0\u05d4\u05b4\u05ea\u05b0\u05d0\u05b7\u05d7\u05b5\u05d3"}, {"verb": "\u05d4\u05b4\u05ea\u05b0\u05d0\u05b7\u05d7\u05b7\u05d3\u05b0\u05e0\u05d5\u05bc", "niqqud_less": "\u05d4\u05ea\u05d0\u05d7\u05d3\u05e0\u05d5", "translation": "we were united", "reading": "hit'achadnu", "binyan": "HITPA'EL", "root": "\u05d0 - \u05d7 - \u05d3", "hint": "The first radical of this word is guttural; this affects the adjacent vowels.", "tense": "Past", "person": "1st Plural", "url": "https://www.pealim.com/dict/84-lehitached/", "infinitive": "\u05dc\u05b0\u05d4\u05b4\u05ea\u05b0\u05d0\u05b7\u05d7\u05b5\u05d3"}, {"verb": "\u05d4\u05b4\u05ea\u05b0\u05d0\u05b7\u05d7\u05b7\u05d3\u05b0\u05ea\u05bc\u05b8", "niqqud_less": "\u05d4\u05ea\u05d0\u05d7\u05d3\u05ea", "translation": "you m. sg. were united", "reading": "hit'achadeta", "binyan": "HITPA'EL", "root": "\u05d0 - \u05d7 - \u05d3", "hint": "The first radical of this word is guttural; this affects the adjacent vowels.", "tense": "Past", "person": "2nd Masculine Singular", "url": "https://www.pealim.com/dict/84-lehitached/", "infinitive": "\u05dc\u05b0\u05d4\u05b4\u05ea\u05b0\u05d0\u05b7\u05d7\u05b5\u05d3"}, {"verb": "\u05d4\u05b4\u05ea\u05b0\u05d0\u05b7\u05d7\u05b7\u05d3\u05b0\u05ea\u05bc\u05b0", "niqqud_less": "\u05d4\u05ea\u05d0\u05d7\u05d3\u05ea", "translation": "you f. sg. were united", "reading": "hit'achadet", "binyan": "HITPA'EL", "root": "\u05d0 - \u05d7 - \u05d3", "hint": "The first radical of this word is guttural; this affects the adjacent vowels.", "tense": "Past", "person": "2nd Feminine Singular", "url": "https://www.pealim.com/dict/84-lehitached/", "infinitive": "\u05dc\u05b0\u05d4\u05b4\u05ea\u05b0\u05d0\u05b7\u05d7\u05b5\u05d3"}, {"verb": "\u05d4\u05b4\u05ea\u05b0\u05d0\u05b7\u05d7\u05b7\u05d3\u05b0\u05ea\u05bc\u05b6\u05dd", "niqqud_less": "\u05d4\u05ea\u05d0\u05d7\u05d3\u05ea\u05dd", "translation": "you m. pl. were united", "reading": "hit'achadetem", "binyan": "HITPA'EL", "root": "\u05d0 - \u05d7 - \u05d3", "hint": "The first radical of this word is guttural; this affects the adjacent vowels.", "tense": "Past", "person": "2nd Masculine Plural", "url": "https://www.pealim.com/dict/84-lehitached/", "infinitive": "\u05dc\u05b0\u05d4\u05b4\u05ea\u05b0\u05d0\u05b7\u05d7\u05b5\u05d3"}, {"verb": "\u05d4\u05b4\u05ea\u05b0\u05d0\u05b7\u05d7\u05b7\u05d3\u05b0\u05ea\u05bc\u05b6\u05df", "niqqud_less": "\u05d4\u05ea\u05d0\u05d7\u05d3\u05ea\u05df", "translation": "you f. pl. were united", "reading": "hit'achadeten", "binyan": "HITPA'EL", "root": "\u05d0 - \u05d7 - \u05d3", "hint": "The first radical of this word is guttural; this affects the adjacent vowels.", "tense": "Past", "person": "2nd Feminine Plural", "url": "https://www.pealim.com/dict/84-lehitached/", "infinitive": "\u05dc\u05b0\u05d4\u05b4\u05ea\u05b0\u05d0\u05b7\u05d7\u05b5\u05d3"}, {"verb": "\u05d4\u05b4\u05ea\u05b0\u05d0\u05b7\u05d7\u05b5\u05d3", "niqqud_less": "\u05d4\u05ea\u05d0\u05d7\u05d3", "translation": "he / it was united", "reading": "hit'ached", "binyan": "HITPA'EL", "root": "\u05d0 - \u05d7 - \u05d3", "hint": "The first radical of this word is guttural; this affects the adjacent vowels.", "tense": "Past", "person": "3rd Masculine Singular", "url": "https://www.pealim.com/dict/84-lehitached/", "infinitive": "\u05dc\u05b0\u05d4\u05b4\u05ea\u05b0\u05d0\u05b7\u05d7\u05b5\u05d3"}, {"verb": "\u05d4\u05b4\u05ea\u05b0\u05d0\u05b7\u05d7\u05b2\u05d3\u05b8\u05d4", "niqqud_less": "\u05d4\u05ea\u05d0\u05d7\u05d3\u05d4", "translation": "she / it was united", "reading": "hit'achada", "binyan": "HITPA'EL", "root": "\u05d0 - \u05d7 - \u05d3", "hint": "The first radical of this word is guttural; this affects the adjacent vowels.", "tense": "Past", "person": "3rd Feminine Singular", "url": "https://www.pealim.com/dict/84-lehitached/", "infinitive": "\u05dc\u05b0\u05d4\u05b4\u05ea\u05b0\u05d0\u05b7\u05d7\u05b5\u05d3"}, {"verb": "\u05d4\u05b4\u05ea\u05b0\u05d0\u05b7\u05d7\u05b2\u05d3\u05d5\u05bc", "niqqud_less": "\u05d4\u05ea\u05d0\u05d7\u05d3\u05d5", "translation": "they were united", "reading": "hit'achadu", "binyan": "HITPA'EL", "root": "\u05d0 - \u05d7 - \u05d3", "hint": "The first radical of this word is guttural; this affects the adjacent vowels.", "tense": "Past", "person": "3rd Plural", "url": "https://www.pealim.com/dict/84-lehitached/", "infinitive": "\u05dc\u05b0\u05d4\u05b4\u05ea\u05b0\u05d0\u05b7\u05d7\u05b5\u05d3"}, {"verb": "\u05d0\u05b6\u05ea\u05b0\u05d0\u05b7\u05d7\u05b5\u05d3", "niqqud_less": "\u05d0\u05ea\u05d0\u05d7\u05d3", "translation": "I will be united", "reading": "et'ached", "binyan": "HITPA'EL", "root": "\u05d0 - \u05d7 - \u05d3", "hint": "The first radical of this word is guttural; this affects the adjacent vowels.", "tense": "Future", "person": "1st Singular", "url": "https://www.pealim.com/dict/84-lehitached/", "infinitive": "\u05dc\u05b0\u05d4\u05b4\u05ea\u05b0\u05d0\u05b7\u05d7\u05b5\u05d3"}, {"verb": "\u05e0\u05b4\u05ea\u05b0\u05d0\u05b7\u05d7\u05b5\u05d3", "niqqud_less": "\u05e0\u05ea\u05d0\u05d7\u05d3", "translation": "we will be united", "reading": "nit'ached", "binyan": "HITPA'EL", "root": "\u05d0 - \u05d7 - \u05d3", "hint": "The first radical of this word is guttural; this affects the adjacent vowels.", "tense": "Future", "person": "1st Plural", "url": "https://www.pealim.com/dict/84-lehitached/", "infinitive": "\u05dc\u05b0\u05d4\u05b4\u05ea\u05b0\u05d0\u05b7\u05d7\u05b5\u05d3"}, {"verb": "\u05ea\u05bc\u05b4\u05ea\u05b0\u05d0\u05b7\u05d7\u05b5\u05d3", "niqqud_less": "\u05ea\u05ea\u05d0\u05d7\u05d3", "translation": "you m. sg. will be united", "reading": "tit'ached", "binyan": "HITPA'EL", "root": "\u05d0 - \u05d7 - \u05d3", "hint": "The first radical of this word is guttural; this affects the adjacent vowels.", "tense": "Future", "person": "2nd Masculine Singular", "url": "https://www.pealim.com/dict/84-lehitached/", "infinitive": "\u05dc\u05b0\u05d4\u05b4\u05ea\u05b0\u05d0\u05b7\u05d7\u05b5\u05d3"}, {"verb": "\u05ea\u05bc\u05b4\u05ea\u05b0\u05d0\u05b7\u05d7\u05b2\u05d3\u05b4\u05d9", "niqqud_less": "\u05ea\u05ea\u05d0\u05d7\u05d3\u05d9", "translation": "you f. sg. will be united", "reading": "tit'achadi", "binyan": "HITPA'EL", "root": "\u05d0 - \u05d7 - \u05d3", "hint": "The first radical of this word is guttural; this affects the adjacent vowels.", "tense": "Future", "person": "2nd Feminine Singular", "url": "https://www.pealim.com/dict/84-lehitached/", "infinitive": "\u05dc\u05b0\u05d4\u05b4\u05ea\u05b0\u05d0\u05b7\u05d7\u05b5\u05d3"}, {"verb": "\u05ea\u05bc\u05b4\u05ea\u05b0\u05d0\u05b7\u05d7\u05b2\u05d3\u05d5\u05bc", "niqqud_less": "\u05ea\u05ea\u05d0\u05d7\u05d3\u05d5", "translation": "you m. pl. will be united", "reading": "tit'achadu", "binyan": "HITPA'EL", "root": "\u05d0 - \u05d7 - \u05d3", "hint": "The first radical of this word is guttural; this affects the adjacent vowels.", "tense": "Future", "person": "2nd Masculine Plural", "url": "https://www.pealim.com/dict/84-lehitached/", "infinitive": "\u05dc\u05b0\u05d4\u05b4\u05ea\u05b0\u05d0\u05b7\u05d7\u05b5\u05d3"}, {"verb": "\u05d9\u05b4\u05ea\u05b0\u05d0\u05b7\u05d7\u05b5\u05d3", "niqqud_less": "\u05d9\u05ea\u05d0\u05d7\u05d3", "translation": "he / it will be united", "reading": "yit'ached", "binyan": "HITPA'EL", "root": "\u05d0 - \u05d7 - \u05d3", "hint": "The first radical of this word is guttural; this affects the adjacent vowels.", "tense": "Future", "person": "3rd Masculine Singular", "url": "https://www.pealim.com/dict/84-lehitached/", "infinitive": "\u05dc\u05b0\u05d4\u05b4\u05ea\u05b0\u05d0\u05b7\u05d7\u05b5\u05d3"}, {"verb": "\u05ea\u05bc\u05b4\u05ea\u05b0\u05d0\u05b7\u05d7\u05b5\u05d3", "niqqud_less": "\u05ea\u05ea\u05d0\u05d7\u05d3", "translation": "she / it will be united", "reading": "tit'ached", "binyan": "HITPA'EL", "root": "\u05d0 - \u05d7 - \u05d3", "hint": "The first radical of this word is guttural; this affects the adjacent vowels.", "tense": "Future", "person": "3rd Feminine Singular", "url": "https://www.pealim.com/dict/84-lehitached/", "infinitive": "\u05dc\u05b0\u05d4\u05b4\u05ea\u05b0\u05d0\u05b7\u05d7\u05b5\u05d3"}, {"verb": "\u05d9\u05b4\u05ea\u05b0\u05d0\u05b7\u05d7\u05b2\u05d3\u05d5\u05bc", "niqqud_less": "\u05d9\u05ea\u05d0\u05d7\u05d3\u05d5", "translation": "they m. will be united", "reading": "yit'achadu", "binyan": "HITPA'EL", "root": "\u05d0 - \u05d7 - \u05d3", "hint": "The first radical of this word is guttural; this affects the adjacent vowels.", "tense": "Future", "person": "3rd Masculine Plural", "url": "https://www.pealim.com/dict/84-lehitached/", "infinitive": "\u05dc\u05b0\u05d4\u05b4\u05ea\u05b0\u05d0\u05b7\u05d7\u05b5\u05d3"}, {"verb": "\u05d4\u05b4\u05ea\u05b0\u05d0\u05b7\u05d7\u05b5\u05d3!\u200f", "niqqud_less": "\u05d4\u05ea\u05d0\u05d7\u05d3!\u200f", "translation": "(to a man) be united!", "reading": "hit'ached!", "binyan": "HITPA'EL", "root": "\u05d0 - \u05d7 - \u05d3", "hint": "The first radical of this word is guttural; this affects the adjacent vowels.", "tense": "Imperative", "person": "2nd Masculine Singular", "url": "https://www.pealim.com/dict/84-lehitached/", "infinitive": "\u05dc\u05b0\u05d4\u05b4\u05ea\u05b0\u05d0\u05b7\u05d7\u05b5\u05d3"}, {"verb": "\u05d4\u05b4\u05ea\u05b0\u05d0\u05b7\u05d7\u05b2\u05d3\u05b4\u05d9!\u200f", "niqqud_less": "\u05d4\u05ea\u05d0\u05d7\u05d3\u05d9!\u200f", "translation": "(to a woman) be united!", "reading": "hit'achadi!", "binyan": "HITPA'EL", "root": "\u05d0 - \u05d7 - \u05d3", "hint": "The first radical of this word is guttural; this affects the adjacent vowels.", "tense": "Imperative", "person": "2nd Feminine Singular", "url": "https://www.pealim.com/dict/84-lehitached/", "infinitive": "\u05dc\u05b0\u05d4\u05b4\u05ea\u05b0\u05d0\u05b7\u05d7\u05b5\u05d3"}, {"verb": "\u05d4\u05b4\u05ea\u05b0\u05d0\u05b7\u05d7\u05b2\u05d3\u05d5\u05bc!\u200f", "niqqud_less": "\u05d4\u05ea\u05d0\u05d7\u05d3\u05d5!\u200f", "translation": "(to men) be united!", "reading": "hit'achadu!", "binyan": "HITPA'EL", "root": "\u05d0 - \u05d7 - \u05d3", "hint": "The first radical of this word is guttural; this affects the adjacent vowels.", "tense": "Imperative", "person": "2nd Masculine Plural", "url": "https://www.pealim.com/dict/84-lehitached/", "infinitive": "\u05dc\u05b0\u05d4\u05b4\u05ea\u05b0\u05d0\u05b7\u05d7\u05b5\u05d3"}, {"verb": "\u05dc\u05b0\u05d4\u05b4\u05ea\u05b0\u05d0\u05b7\u05d7\u05b5\u05d3", "niqqud_less": "\u05dc\u05d4\u05ea\u05d0\u05d7\u05d3", "translation": "to be united", "reading": "lehit'ached", "binyan": "HITPA'EL", "root": "\u05d0 - \u05d7 - \u05d3", "hint": "The first radical of this word is guttural; this affects the adjacent vowels.", "tense": "Infinitive", "person": "", "url": "https://www.pealim.com/dict/84-lehitached/", "infinitive": "\u05dc\u05b0\u05d4\u05b4\u05ea\u05b0\u05d0\u05b7\u05d7\u05b5\u05d3"}, {"verb": "\u05de\u05b0\u05d0\u05b7\u05d7\u05b5\u05dc", "niqqud_less": "\u05de\u05d0\u05d7\u05dc", "translation": "I / you m. sg. / he / it wish(es)", "reading": "me'achel", "binyan": "PI'EL", "root": "\u05d0 - \u05d7 - \u05dc", "hint": "The first radical of this word is guttural; this affects the adjacent vowels.", "tense": "Present", "person": "Masculine Singular", "url": "https://www.pealim.com/dict/87-leachel/", "infinitive": "\u05dc\u05b0\u05d0\u05b7\u05d7\u05b5\u05dc"}, {"verb": "\u05de\u05b0\u05d0\u05b7\u05d7\u05b6\u05dc\u05b6\u05ea", "niqqud_less": "\u05de\u05d0\u05d7\u05dc\u05ea", "translation": "I / you f. sg. / she / it wish(es)", "reading": "me'achelet", "binyan": "PI'EL", "root": "\u05d0 - \u05d7 - \u05dc", "hint": "The first radical of this word is guttural; this affects the adjacent vowels.", "tense": "Present", "person": "Feminine Singular", "url": "https://www.pealim.com/dict/87-leachel/", "infinitive": "\u05dc\u05b0\u05d0\u05b7\u05d7\u05b5\u05dc"}, {"verb": "\u05de\u05b0\u05d0\u05b7\u05d7\u05b2\u05dc\u05b4\u05d9\u05dd", "niqqud_less": "\u05de\u05d0\u05d7\u05dc\u05d9\u05dd", "translation": "we / you m. pl. / they m. wish", "reading": "me'achalim", "binyan": "PI'EL", "root": "\u05d0 - \u05d7 - \u05dc", "hint": "The first radical of this word is guttural; this affects the adjacent vowels.", "tense": "Present", "person": "Masculine Plural", "url": "https://www.pealim.com/dict/87-leachel/", "infinitive": "\u05dc\u05b0\u05d0\u05b7\u05d7\u05b5\u05dc"}, {"verb": "\u05de\u05b0\u05d0\u05b7\u05d7\u05b2\u05dc\u05d5\u05b9\u05ea", "niqqud_less": "\u05de\u05d0\u05d7\u05dc\u05d5\u05ea", "translation": "we / you f. pl. / they f. wish", "reading": "me'achalot", "binyan": "PI'EL", "root": "\u05d0 - \u05d7 - \u05dc", "hint": "The first radical of this word is guttural; this affects the adjacent vowels.", "tense": "Present", "person": "Feminine Plural", "url": "https://www.pealim.com/dict/87-leachel/", "infinitive": "\u05dc\u05b0\u05d0\u05b7\u05d7\u05b5\u05dc"}, {"verb": "\u05d0\u05d9\u05d7\u05dc\u05ea\u05d9", "niqqud_less": "\u05d0\u05d9\u05d7\u05dc\u05ea\u05d9", "translation": "I wished", "reading": "ichalti", "binyan": "PI'EL", "root": "\u05d0 - \u05d7 - \u05dc", "hint": "The first radical of this word is guttural; this affects the adjacent vowels.", "tense": "Past", "person": "1st Singular", "url": "https://www.pealim.com/dict/87-leachel/", "infinitive": "\u05dc\u05b0\u05d0\u05b7\u05d7\u05b5\u05dc"}, {"verb": "\u05d0\u05d9\u05d7\u05dc\u05e0\u05d5", "niqqud_less": "\u05d0\u05d9\u05d7\u05dc\u05e0\u05d5", "translation": "we wished", "reading": "ichalnu", "binyan": "PI'EL", "root": "\u05d0 - \u05d7 - \u05dc", "hint": "The first radical of this word is guttural; this affects the adjacent vowels.", "tense": "Past", "person": "1st Plural", "url": "https://www.pealim.com/dict/87-leachel/", "infinitive": "\u05dc\u05b0\u05d0\u05b7\u05d7\u05b5\u05dc"}, {"verb": "\u05d0\u05d9\u05d7\u05dc\u05ea", "niqqud_less": "\u05d0\u05d9\u05d7\u05dc\u05ea", "translation": "you m. sg. wished", "reading": "ichalta", "binyan": "PI'EL", "root": "\u05d0 - \u05d7 - \u05dc", "hint": "The first radical of this word is guttural; this affects the adjacent vowels.", "tense": "Past", "person": "2nd Masculine Singular", "url": "https://www.pealim.com/dict/87-leachel/", "infinitive": "\u05dc\u05b0\u05d0\u05b7\u05d7\u05b5\u05dc"}, {"verb": "\u05d0\u05d9\u05d7\u05dc\u05ea", "niqqud_less": "\u05d0\u05d9\u05d7\u05dc\u05ea", "translation": "you f. sg. wished", "reading": "ichalt", "binyan": "PI'EL", "root": "\u05d0 - \u05d7 - \u05dc", "hint": "The first radical of this word is guttural; this affects the adjacent vowels.", "tense": "Past", "person": "2nd Feminine Singular", "url": "https://www.pealim.com/dict/87-leachel/", "infinitive": "\u05dc\u05b0\u05d0\u05b7\u05d7\u05b5\u05dc"}, {"verb": "\u05d0\u05d9\u05d7\u05dc\u05ea\u05dd", "niqqud_less": "\u05d0\u05d9\u05d7\u05dc\u05ea\u05dd", "translation": "you m. pl. wished", "reading": "ichaltem", "binyan": "PI'EL", "root": "\u05d0 - \u05d7 - \u05dc", "hint": "The first radical of this word is guttural; this affects the adjacent vowels.", "tense": "Past", "person": "2nd Masculine Plural", "url": "https://www.pealim.com/dict/87-leachel/", "infinitive": "\u05dc\u05b0\u05d0\u05b7\u05d7\u05b5\u05dc"}, {"verb": "\u05d0\u05d9\u05d7\u05dc\u05ea\u05df", "niqqud_less": "\u05d0\u05d9\u05d7\u05dc\u05ea\u05df", "translation": "you f. pl. wished", "reading": "ichalten", "binyan": "PI'EL", "root": "\u05d0 - \u05d7 - \u05dc", "hint": "The first radical of this word is guttural; this affects the adjacent vowels.", "tense": "Past", "person": "2nd Feminine Plural", "url": "https://www.pealim.com/dict/87-leachel/", "infinitive": "\u05dc\u05b0\u05d0\u05b7\u05d7\u05b5\u05dc"}, {"verb": "\u05d0\u05d9\u05d7\u05dc", "niqqud_less": "\u05d0\u05d9\u05d7\u05dc", "translation": "he / it wished", "reading": "ichel", "binyan": "PI'EL", "root": "\u05d0 - \u05d7 - \u05dc", "hint": "The first radical of this word is guttural; this affects the adjacent vowels.", "tense": "Past", "person": "3rd Masculine Singular", "url": "https://www.pealim.com/dict/87-leachel/", "infinitive": "\u05dc\u05b0\u05d0\u05b7\u05d7\u05b5\u05dc"}, {"verb": "\u05d0\u05d9\u05d7\u05dc\u05d4", "niqqud_less": "\u05d0\u05d9\u05d7\u05dc\u05d4", "translation": "she / it wished", "reading": "ichala", "binyan": "PI'EL", "root": "\u05d0 - \u05d7 - \u05dc", "hint": "The first radical of this word is guttural; this affects the adjacent vowels.", "tense": "Past", "person": "3rd Feminine Singular", "url": "https://www.pealim.com/dict/87-leachel/", "infinitive": "\u05dc\u05b0\u05d0\u05b7\u05d7\u05b5\u05dc"}, {"verb": "\u05d0\u05d9\u05d7\u05dc\u05d5", "niqqud_less": "\u05d0\u05d9\u05d7\u05dc\u05d5", "translation": "they wished", "reading": "ichalu", "binyan": "PI'EL", "root": "\u05d0 - \u05d7 - \u05dc", "hint": "The first radical of this word is guttural; this affects the adjacent vowels.", "tense": "Past", "person": "3rd Plural", "url": "https://www.pealim.com/dict/87-leachel/", "infinitive": "\u05dc\u05b0\u05d0\u05b7\u05d7\u05b5\u05dc"}, {"verb": "\u05d0\u05b2\u05d0\u05b7\u05d7\u05b5\u05dc", "niqqud_less": "\u05d0\u05d0\u05d7\u05dc", "translation": "I will wish", "reading": "a'achel", "binyan": "PI'EL", "root": "\u05d0 - \u05d7 - \u05dc", "hint": "The first radical of this word is guttural; this affects the adjacent vowels.", "tense": "Future", "person": "1st Singular", "url": "https://www.pealim.com/dict/87-leachel/", "infinitive": "\u05dc\u05b0\u05d0\u05b7\u05d7\u05b5\u05dc"}, {"verb": "\u05e0\u05b0\u05d0\u05b7\u05d7\u05b5\u05dc", "niqqud_less": "\u05e0\u05d0\u05d7\u05dc", "translation": "we will wish", "reading": "ne'achel", "binyan": "PI'EL", "root": "\u05d0 - \u05d7 - \u05dc", "hint": "The first radical of this word is guttural; this affects the adjacent vowels.", "tense": "Future", "person": "1st Plural", "url": "https://www.pealim.com/dict/87-leachel/", "infinitive": "\u05dc\u05b0\u05d0\u05b7\u05d7\u05b5\u05dc"}, {"verb": "\u05ea\u05bc\u05b0\u05d0\u05b7\u05d7\u05b5\u05dc", "niqqud_less": "\u05ea\u05d0\u05d7\u05dc", "translation": "you m. sg. will wish", "reading": "te'achel", "binyan": "PI'EL", "root": "\u05d0 - \u05d7 - \u05dc", "hint": "The first radical of this word is guttural; this affects the adjacent vowels.", "tense": "Future", "person": "2nd Masculine Singular", "url": "https://www.pealim.com/dict/87-leachel/", "infinitive": "\u05dc\u05b0\u05d0\u05b7\u05d7\u05b5\u05dc"}, {"verb": "\u05ea\u05bc\u05b0\u05d0\u05b7\u05d7\u05b2\u05dc\u05b4\u05d9", "niqqud_less": "\u05ea\u05d0\u05d7\u05dc\u05d9", "translation": "you f. sg. will wish", "reading": "te'achali", "binyan": "PI'EL", "root": "\u05d0 - \u05d7 - \u05dc", "hint": "The first radical of this word is guttural; this affects the adjacent vowels.", "tense": "Future", "person": "2nd Feminine Singular", "url": "https://www.pealim.com/dict/87-leachel/", "infinitive": "\u05dc\u05b0\u05d0\u05b7\u05d7\u05b5\u05dc"}, {"verb": "\u05ea\u05bc\u05b0\u05d0\u05b7\u05d7\u05b2\u05dc\u05d5\u05bc", "niqqud_less": "\u05ea\u05d0\u05d7\u05dc\u05d5", "translation": "you m. pl. will wish", "reading": "te'achalu", "binyan": "PI'EL", "root": "\u05d0 - \u05d7 - \u05dc", "hint": "The first radical of this word is guttural; this affects the adjacent vowels.", "tense": "Future", "person": "2nd Masculine Plural", "url": "https://www.pealim.com/dict/87-leachel/", "infinitive": "\u05dc\u05b0\u05d0\u05b7\u05d7\u05b5\u05dc"}, {"verb": "\u05d9\u05b0\u05d0\u05b7\u05d7\u05b5\u05dc", "niqqud_less": "\u05d9\u05d0\u05d7\u05dc", "translation": "he / it will wish", "reading": "ye'achel", "binyan": "PI'EL", "root": "\u05d0 - \u05d7 - \u05dc", "hint": "The first radical of this word is guttural; this affects the adjacent vowels.", "tense": "Future", "person": "3rd Masculine Singular", "url": "https://www.pealim.com/dict/87-leachel/", "infinitive": "\u05dc\u05b0\u05d0\u05b7\u05d7\u05b5\u05dc"}, {"verb": "\u05ea\u05bc\u05b0\u05d0\u05b7\u05d7\u05b5\u05dc", "niqqud_less": "\u05ea\u05d0\u05d7\u05dc", "translation": "she / it will wish", "reading": "te'achel", "binyan": "PI'EL", "root": "\u05d0 - \u05d7 - \u05dc", "hint": "The first radical of this word is guttural; this affects the adjacent vowels.", "tense": "Future", "person": "3rd Feminine Singular", "url": "https://www.pealim.com/dict/87-leachel/", "infinitive": "\u05dc\u05b0\u05d0\u05b7\u05d7\u05b5\u05dc"}, {"verb": "\u05d9\u05b0\u05d0\u05b7\u05d7\u05b2\u05dc\u05d5\u05bc", "niqqud_less": "\u05d9\u05d0\u05d7\u05dc\u05d5", "translation": "they m. will wish", "reading": "ye'achalu", "binyan": "PI'EL", "root": "\u05d0 - \u05d7 - \u05dc", "hint": "The first radical of this word is guttural; this affects the adjacent vowels.", "tense": "Future", "person": "3rd Masculine Plural", "url": "https://www.pealim.com/dict/87-leachel/", "infinitive": "\u05dc\u05b0\u05d0\u05b7\u05d7\u05b5\u05dc"}, {"verb": "\u05d0\u05b7\u05d7\u05b5\u05dc!\u200f", "niqqud_less": "\u05d0\u05d7\u05dc!\u200f", "translation": "(to a man) wish!", "reading": "achel!", "binyan": "PI'EL", "root": "\u05d0 - \u05d7 - \u05dc", "hint": "The first radical of this word is guttural; this affects the adjacent vowels.", "tense": "Imperative", "person": "2nd Masculine Singular", "url": "https://www.pealim.com/dict/87-leachel/", "infinitive": "\u05dc\u05b0\u05d0\u05b7\u05d7\u05b5\u05dc"}, {"verb": "\u05d0\u05b7\u05d7\u05b2\u05dc\u05b4\u05d9!\u200f", "niqqud_less": "\u05d0\u05d7\u05dc\u05d9!\u200f", "translation": "(to a woman) wish!", "reading": "achali!", "binyan": "PI'EL", "root": "\u05d0 - \u05d7 - \u05dc", "hint": "The first radical of this word is guttural; this affects the adjacent vowels.", "tense": "Imperative", "person": "2nd Feminine Singular", "url": "https://www.pealim.com/dict/87-leachel/", "infinitive": "\u05dc\u05b0\u05d0\u05b7\u05d7\u05b5\u05dc"}, {"verb": "\u05d0\u05b7\u05d7\u05b2\u05dc\u05d5\u05bc!\u200f", "niqqud_less": "\u05d0\u05d7\u05dc\u05d5!\u200f", "translation": "(to men) wish!", "reading": "achalu!", "binyan": "PI'EL", "root": "\u05d0 - \u05d7 - \u05dc", "hint": "The first radical of this word is guttural; this affects the adjacent vowels.", "tense": "Imperative", "person": "2nd Masculine Plural", "url": "https://www.pealim.com/dict/87-leachel/", "infinitive": "\u05dc\u05b0\u05d0\u05b7\u05d7\u05b5\u05dc"}, {"verb": "\u05dc\u05b0\u05d0\u05b7\u05d7\u05b5\u05dc", "niqqud_less": "\u05dc\u05d0\u05d7\u05dc", "translation": "to wish", "reading": "le'achel", "binyan": "PI'EL", "root": "\u05d0 - \u05d7 - \u05dc", "hint": "The first radical of this word is guttural; this affects the adjacent vowels.", "tense": "Infinitive", "person": "", "url": "https://www.pealim.com/dict/87-leachel/", "infinitive": "\u05dc\u05b0\u05d0\u05b7\u05d7\u05b5\u05dc"}, {"verb": "\u05d0\u05d5\u05b9\u05db\u05b5\u05dc", "niqqud_less": "\u05d0\u05d5\u05db\u05dc", "translation": "I / you m. sg. / he / it eat(s)", "reading": "ochel", "binyan": "PA'AL", "root": "\u05d0 - \u05db - \u05dc", "hint": "The initial radical of this word disappears or turns into a vowel in inflected forms.", "tense": "Present", "person": "Masculine Singular", "url": "https://www.pealim.com/dict/30-leechol/", "infinitive": "\u05dc\u05d0\u05db\u05d5\u05dc"}, {"verb": "\u05d0\u05d5\u05b9\u05db\u05b6\u05dc\u05b6\u05ea", "niqqud_less": "\u05d0\u05d5\u05db\u05dc\u05ea", "translation": "I / you f. sg. / she / it eat(s)", "reading": "ochelet", "binyan": "PA'AL", "root": "\u05d0 - \u05db - \u05dc", "hint": "The initial radical of this word disappears or turns into a vowel in inflected forms.", "tense": "Present", "person": "Feminine Singular", "url": "https://www.pealim.com/dict/30-leechol/", "infinitive": "\u05dc\u05d0\u05db\u05d5\u05dc"}, {"verb": "\u05d0\u05d5\u05b9\u05db\u05b0\u05dc\u05b4\u05d9\u05dd", "niqqud_less": "\u05d0\u05d5\u05db\u05dc\u05d9\u05dd", "translation": "we / you m. pl. / they m. eat", "reading": "ochlim", "binyan": "PA'AL", "root": "\u05d0 - \u05db - \u05dc", "hint": "The initial radical of this word disappears or turns into a vowel in inflected forms.", "tense": "Present", "person": "Masculine Plural", "url": "https://www.pealim.com/dict/30-leechol/", "infinitive": "\u05dc\u05d0\u05db\u05d5\u05dc"}, {"verb": "\u05d0\u05d5\u05b9\u05db\u05b0\u05dc\u05d5\u05b9\u05ea", "niqqud_less": "\u05d0\u05d5\u05db\u05dc\u05d5\u05ea", "translation": "we / you f. pl. / they f. eat", "reading": "ochlot", "binyan": "PA'AL", "root": "\u05d0 - \u05db - \u05dc", "hint": "The initial radical of this word disappears or turns into a vowel in inflected forms.", "tense": "Present", "person": "Feminine Plural", "url": "https://www.pealim.com/dict/30-leechol/", "infinitive": "\u05dc\u05d0\u05db\u05d5\u05dc"}, {"verb": "\u05d0\u05b8\u05db\u05b7\u05dc\u05b0\u05ea\u05bc\u05b4\u05d9", "niqqud_less": "\u05d0\u05db\u05dc\u05ea\u05d9", "translation": "I ate", "reading": "achalti", "binyan": "PA'AL", "root": "\u05d0 - \u05db - \u05dc", "hint": "The initial radical of this word disappears or turns into a vowel in inflected forms.", "tense": "Past", "person": "1st Singular", "url": "https://www.pealim.com/dict/30-leechol/", "infinitive": "\u05dc\u05d0\u05db\u05d5\u05dc"}, {"verb": "\u05d0\u05b8\u05db\u05b7\u05dc\u05b0\u05e0\u05d5\u05bc", "niqqud_less": "\u05d0\u05db\u05dc\u05e0\u05d5", "translation": "we ate", "reading": "achalnu", "binyan": "PA'AL", "root": "\u05d0 - \u05db - \u05dc", "hint": "The initial radical of this word disappears or turns into a vowel in inflected forms.", "tense": "Past", "person": "1st Plural", "url": "https://www.pealim.com/dict/30-leechol/", "infinitive": "\u05dc\u05d0\u05db\u05d5\u05dc"}, {"verb": "\u05d0\u05b8\u05db\u05b7\u05dc\u05b0\u05ea\u05bc\u05b8", "niqqud_less": "\u05d0\u05db\u05dc\u05ea", "translation": "you m. sg. ate", "reading": "achalta", "binyan": "PA'AL", "root": "\u05d0 - \u05db - \u05dc", "hint": "The initial radical of this word disappears or turns into a vowel in inflected forms.", "tense": "Past", "person": "2nd Masculine Singular", "url": "https://www.pealim.com/dict/30-leechol/", "infinitive": "\u05dc\u05d0\u05db\u05d5\u05dc"}, {"verb": "\u05d0\u05b8\u05db\u05b7\u05dc\u05b0\u05ea\u05bc\u05b0", "niqqud_less": "\u05d0\u05db\u05dc\u05ea", "translation": "you f. sg. ate", "reading": "achalt", "binyan": "PA'AL", "root": "\u05d0 - \u05db - \u05dc", "hint": "The initial radical of this word disappears or turns into a vowel in inflected forms.", "tense": "Past", "person": "2nd Feminine Singular", "url": "https://www.pealim.com/dict/30-leechol/", "infinitive": "\u05dc\u05d0\u05db\u05d5\u05dc"}, {"verb": "\u05d0\u05b2\u05db\u05b7\u05dc\u05b0\u05ea\u05bc\u05b6\u05dd", "niqqud_less": "\u05d0\u05db\u05dc\u05ea\u05dd", "translation": "you m. pl. ate", "reading": "achaltem", "binyan": "PA'AL", "root": "\u05d0 - \u05db - \u05dc", "hint": "The initial radical of this word disappears or turns into a vowel in inflected forms.", "tense": "Past", "person": "2nd Masculine Plural", "url": "https://www.pealim.com/dict/30-leechol/", "infinitive": "\u05dc\u05d0\u05db\u05d5\u05dc"}, {"verb": "\u05d0\u05b2\u05db\u05b7\u05dc\u05b0\u05ea\u05bc\u05b6\u05df", "niqqud_less": "\u05d0\u05db\u05dc\u05ea\u05df", "translation": "you f. pl. ate", "reading": "achalten", "binyan": "PA'AL", "root": "\u05d0 - \u05db - \u05dc", "hint": "The initial radical of this word disappears or turns into a vowel in inflected forms.", "tense": "Past", "person": "2nd Feminine Plural", "url": "https://www.pealim.com/dict/30-leechol/", "infinitive": "\u05dc\u05d0\u05db\u05d5\u05dc"}, {"verb": "\u05d0\u05b8\u05db\u05b7\u05dc", "niqqud_less": "\u05d0\u05db\u05dc", "translation": "he / it ate", "reading": "achal", "binyan": "PA'AL", "root": "\u05d0 - \u05db - \u05dc", "hint": "The initial radical of this word disappears or turns into a vowel in inflected forms.", "tense": "Past", "person": "3rd Masculine Singular", "url": "https://www.pealim.com/dict/30-leechol/", "infinitive": "\u05dc\u05d0\u05db\u05d5\u05dc"}, {"verb": "\u05d0\u05b8\u05db\u05b0\u05dc\u05b8\u05d4", "niqqud_less": "\u05d0\u05db\u05dc\u05d4", "translation": "she / it ate", "reading": "achla", "binyan": "PA'AL", "root": "\u05d0 - \u05db - \u05dc", "hint": "The initial radical of this word disappears or turns into a vowel in inflected forms.", "tense": "Past", "person": "3rd Feminine Singular", "url": "https://www.pealim.com/dict/30-leechol/", "infinitive": "\u05dc\u05d0\u05db\u05d5\u05dc"}, {"verb": "\u05d0\u05b8\u05db\u05b0\u05dc\u05d5\u05bc", "niqqud_less": "\u05d0\u05db\u05dc\u05d5", "translation": "they ate", "reading": "achlu", "binyan": "PA'AL", "root": "\u05d0 - \u05db - \u05dc", "hint": "The initial radical of this word disappears or turns into a vowel in inflected forms.", "tense": "Past", "person": "3rd Plural", "url": "https://www.pealim.com/dict/30-leechol/", "infinitive": "\u05dc\u05d0\u05db\u05d5\u05dc"}, {"verb": "\u05d0\u05d5\u05db\u05dc", "niqqud_less": "\u05d0\u05d5\u05db\u05dc", "translation": "I will eat", "reading": "ochal", "binyan": "PA'AL", "root": "\u05d0 - \u05db - \u05dc", "hint": "The initial radical of this word disappears or turns into a vowel in inflected forms.", "tense": "Future", "person": "1st Singular", "url": "https://www.pealim.com/dict/30-leechol/", "infinitive": "\u05dc\u05d0\u05db\u05d5\u05dc"}, {"verb": "\u05e0\u05b9\u05d0\u05db\u05b7\u05dc", "niqqud_less": "\u05e0\u05d0\u05db\u05dc", "translation": "we will eat", "reading": "nochal", "binyan": "PA'AL", "root": "\u05d0 - \u05db - \u05dc", "hint": "The initial radical of this word disappears or turns into a vowel in inflected forms.", "tense": "Future", "person": "1st Plural", "url": "https://www.pealim.com/dict/30-leechol/", "infinitive": "\u05dc\u05d0\u05db\u05d5\u05dc"}, {"verb": "\u05ea\u05bc\u05b9\u05d0\u05db\u05b7\u05dc", "niqqud_less": "\u05ea\u05d0\u05db\u05dc", "translation": "you m. sg. will eat", "reading": "tochal", "binyan": "PA'AL", "root": "\u05d0 - \u05db - \u05dc", "hint": "The initial radical of this word disappears or turns into a vowel in inflected forms.", "tense": "Future", "person": "2nd Masculine Singular", "url": "https://www.pealim.com/dict/30-leechol/", "infinitive": "\u05dc\u05d0\u05db\u05d5\u05dc"}, {"verb": "\u05ea\u05bc\u05b9\u05d0\u05db\u05b0\u05dc\u05b4\u05d9", "niqqud_less": "\u05ea\u05d0\u05db\u05dc\u05d9", "translation": "you f. sg. will eat", "reading": "tochli", "binyan": "PA'AL", "root": "\u05d0 - \u05db - \u05dc", "hint": "The initial radical of this word disappears or turns into a vowel in inflected forms.", "tense": "Future", "person": "2nd Feminine Singular", "url": "https://www.pealim.com/dict/30-leechol/", "infinitive": "\u05dc\u05d0\u05db\u05d5\u05dc"}, {"verb": "\u05ea\u05bc\u05b9\u05d0\u05db\u05b0\u05dc\u05d5\u05bc", "niqqud_less": "\u05ea\u05d0\u05db\u05dc\u05d5", "translation": "you m. pl. will eat", "reading": "tochlu", "binyan": "PA'AL", "root": "\u05d0 - \u05db - \u05dc", "hint": "The initial radical of this word disappears or turns into a vowel in inflected forms.", "tense": "Future", "person": "2nd Masculine Plural", "url": "https://www.pealim.com/dict/30-leechol/", "infinitive": "\u05dc\u05d0\u05db\u05d5\u05dc"}, {"verb": "\u05d9\u05b9\u05d0\u05db\u05b7\u05dc", "niqqud_less": "\u05d9\u05d0\u05db\u05dc", "translation": "he / it will eat", "reading": "yochal", "binyan": "PA'AL", "root": "\u05d0 - \u05db - \u05dc", "hint": "The initial radical of this word disappears or turns into a vowel in inflected forms.", "tense": "Future", "person": "3rd Masculine Singular", "url": "https://www.pealim.com/dict/30-leechol/", "infinitive": "\u05dc\u05d0\u05db\u05d5\u05dc"}, {"verb": "\u05ea\u05bc\u05b9\u05d0\u05db\u05b7\u05dc", "niqqud_less": "\u05ea\u05d0\u05db\u05dc", "translation": "she / it will eat", "reading": "tochal", "binyan": "PA'AL", "root": "\u05d0 - \u05db - \u05dc", "hint": "The initial radical of this word disappears or turns into a vowel in inflected forms.", "tense": "Future", "person": "3rd Feminine Singular", "url": "https://www.pealim.com/dict/30-leechol/", "infinitive": "\u05dc\u05d0\u05db\u05d5\u05dc"}, {"verb": "\u05d9\u05b9\u05d0\u05db\u05b0\u05dc\u05d5\u05bc", "niqqud_less": "\u05d9\u05d0\u05db\u05dc\u05d5", "translation": "they m. will eat", "reading": "yochlu", "binyan": "PA'AL", "root": "\u05d0 - \u05db - \u05dc", "hint": "The initial radical of this word disappears or turns into a vowel in inflected forms.", "tense": "Future", "person": "3rd Masculine Plural", "url": "https://www.pealim.com/dict/30-leechol/", "infinitive": "\u05dc\u05d0\u05db\u05d5\u05dc"}, {"verb": "\u05d0\u05db\u05d5\u05dc!\u200f", "niqqud_less": "\u05d0\u05db\u05d5\u05dc!\u200f", "translation": "(to a man) eat!", "reading": "echol!", "binyan": "PA'AL", "root": "\u05d0 - \u05db - \u05dc", "hint": "The initial radical of this word disappears or turns into a vowel in inflected forms.", "tense": "Imperative", "person": "2nd Masculine Singular", "url": "https://www.pealim.com/dict/30-leechol/", "infinitive": "\u05dc\u05d0\u05db\u05d5\u05dc"}, {"verb": "\u05d0\u05b4\u05db\u05b0\u05dc\u05b4\u05d9!\u200f", "niqqud_less": "\u05d0\u05db\u05dc\u05d9!\u200f", "translation": "(to a woman) eat!", "reading": "ichli!", "binyan": "PA'AL", "root": "\u05d0 - \u05db - \u05dc", "hint": "The initial radical of this word disappears or turns into a vowel in inflected forms.", "tense": "Imperative", "person": "2nd Feminine Singular", "url": "https://www.pealim.com/dict/30-leechol/", "infinitive": "\u05dc\u05d0\u05db\u05d5\u05dc"}, {"verb": "\u05d0\u05b4\u05db\u05b0\u05dc\u05d5\u05bc!\u200f", "niqqud_less": "\u05d0\u05db\u05dc\u05d5!\u200f", "translation": "(to men) eat!", "reading": "ichlu!", "binyan": "PA'AL", "root": "\u05d0 - \u05db - \u05dc", "hint": "The initial radical of this word disappears or turns into a vowel in inflected forms.", "tense": "Imperative", "person": "2nd Masculine Plural", "url": "https://www.pealim.com/dict/30-leechol/", "infinitive": "\u05dc\u05d0\u05db\u05d5\u05dc"}, {"verb": "\u05dc\u05d0\u05db\u05d5\u05dc", "niqqud_less": "\u05dc\u05d0\u05db\u05d5\u05dc", "translation": "to eat", "reading": "le'echol", "binyan": "PA'AL", "root": "\u05d0 - \u05db - \u05dc", "hint": "The initial radical of this word disappears or turns into a vowel in inflected forms.", "tense": "Infinitive", "person": "", "url": "https://www.pealim.com/dict/30-leechol/", "infinitive": "\u05dc\u05d0\u05db\u05d5\u05dc"}, {"verb": "\u05de\u05b4\u05ea\u05b0\u05d0\u05b7\u05de\u05bc\u05b5\u05df", "niqqud_less": "\u05de\u05ea\u05d0\u05de\u05df", "translation": "I / you m. sg. / he / it train(s)", "reading": "mit'amen", "binyan": "HITPA'EL", "root": "\u05d0 - \u05de - \u05df", "hint": "The first radical of this word is guttural; this affects the adjacent vowels.", "tense": "Present", "person": "Masculine Singular", "url": "https://www.pealim.com/dict/115-lehitamen/", "infinitive": "\u05dc\u05b0\u05d4\u05b4\u05ea\u05b0\u05d0\u05b7\u05de\u05bc\u05b5\u05df"}, {"verb": "\u05de\u05b4\u05ea\u05b0\u05d0\u05b7\u05de\u05bc\u05b6\u05e0\u05b6\u05ea", "niqqud_less": "\u05de\u05ea\u05d0\u05de\u05e0\u05ea", "translation": "I / you f. sg. / she / it train(s)", "reading": "mit'amenet", "binyan": "HITPA'EL", "root": "\u05d0 - \u05de - \u05df", "hint": "The first radical of this word is guttural; this affects the adjacent vowels.", "tense": "Present", "person": "Feminine Singular", "url": "https://www.pealim.com/dict/115-lehitamen/", "infinitive": "\u05dc\u05b0\u05d4\u05b4\u05ea\u05b0\u05d0\u05b7\u05de\u05bc\u05b5\u05df"}, {"verb": "\u05de\u05b4\u05ea\u05b0\u05d0\u05b7\u05de\u05bc\u05b0\u05e0\u05b4\u05d9\u05dd", "niqqud_less": "\u05de\u05ea\u05d0\u05de\u05e0\u05d9\u05dd", "translation": "we / you m. pl. / they m. train", "reading": "mit'amnim", "binyan": "HITPA'EL", "root": "\u05d0 - \u05de - \u05df", "hint": "The first radical of this word is guttural; this affects the adjacent vowels.", "tense": "Present", "person": "Masculine Plural", "url": "https://www.pealim.com/dict/115-lehitamen/", "infinitive": "\u05dc\u05b0\u05d4\u05b4\u05ea\u05b0\u05d0\u05b7\u05de\u05bc\u05b5\u05df"}, {"verb": "\u05de\u05b4\u05ea\u05b0\u05d0\u05b7\u05de\u05bc\u05b0\u05e0\u05d5\u05b9\u05ea", "niqqud_less": "\u05de\u05ea\u05d0\u05de\u05e0\u05d5\u05ea", "translation": "we / you f. pl. / they f. train", "reading": "mit'amnot", "binyan": "HITPA'EL", "root": "\u05d0 - \u05de - \u05df", "hint": "The first radical of this word is guttural; this affects the adjacent vowels.", "tense": "Present", "person": "Feminine Plural", "url": "https://www.pealim.com/dict/115-lehitamen/", "infinitive": "\u05dc\u05b0\u05d4\u05b4\u05ea\u05b0\u05d0\u05b7\u05de\u05bc\u05b5\u05df"}, {"verb": "\u05d4\u05b4\u05ea\u05b0\u05d0\u05b7\u05de\u05bc\u05b7\u05e0\u05b0\u05ea\u05bc\u05b4\u05d9", "niqqud_less": "\u05d4\u05ea\u05d0\u05de\u05e0\u05ea\u05d9", "translation": "I trained", "reading": "hit'amanti", "binyan": "HITPA'EL", "root": "\u05d0 - \u05de - \u05df", "hint": "The first radical of this word is guttural; this affects the adjacent vowels.", "tense": "Past", "person": "1st Singular", "url": "https://www.pealim.com/dict/115-lehitamen/", "infinitive": "\u05dc\u05b0\u05d4\u05b4\u05ea\u05b0\u05d0\u05b7\u05de\u05bc\u05b5\u05df"}, {"verb": "\u05d4\u05b4\u05ea\u05b0\u05d0\u05b7\u05de\u05bc\u05b7\u05e0\u05bc\u05d5\u05bc", "niqqud_less": "\u05d4\u05ea\u05d0\u05de\u05e0\u05d5", "translation": "we trained", "reading": "hit'amannu", "binyan": "HITPA'EL", "root": "\u05d0 - \u05de - \u05df", "hint": "The first radical of this word is guttural; this affects the adjacent vowels.", "tense": "Past", "person": "1st Plural", "url": "https://www.pealim.com/dict/115-lehitamen/", "infinitive": "\u05dc\u05b0\u05d4\u05b4\u05ea\u05b0\u05d0\u05b7\u05de\u05bc\u05b5\u05df"}, {"verb": "\u05d4\u05b4\u05ea\u05b0\u05d0\u05b7\u05de\u05bc\u05b7\u05e0\u05b0\u05ea\u05bc\u05b8", "niqqud_less": "\u05d4\u05ea\u05d0\u05de\u05e0\u05ea", "translation": "you m. sg. trained", "reading": "hit'amanta", "binyan": "HITPA'EL", "root": "\u05d0 - \u05de - \u05df", "hint": "The first radical of this word is guttural; this affects the adjacent vowels.", "tense": "Past", "person": "2nd Masculine Singular", "url": "https://www.pealim.com/dict/115-lehitamen/", "infinitive": "\u05dc\u05b0\u05d4\u05b4\u05ea\u05b0\u05d0\u05b7\u05de\u05bc\u05b5\u05df"}, {"verb": "\u05d4\u05b4\u05ea\u05b0\u05d0\u05b7\u05de\u05bc\u05b7\u05e0\u05b0\u05ea\u05bc\u05b0", "niqqud_less": "\u05d4\u05ea\u05d0\u05de\u05e0\u05ea", "translation": "you f. sg. trained", "reading": "hit'amant", "binyan": "HITPA'EL", "root": "\u05d0 - \u05de - \u05df", "hint": "The first radical of this word is guttural; this affects the adjacent vowels.", "tense": "Past", "person": "2nd Feminine Singular", "url": "https://www.pealim.com/dict/115-lehitamen/", "infinitive": "\u05dc\u05b0\u05d4\u05b4\u05ea\u05b0\u05d0\u05b7\u05de\u05bc\u05b5\u05df"}, {"verb": "\u05d4\u05b4\u05ea\u05b0\u05d0\u05b7\u05de\u05bc\u05b7\u05e0\u05b0\u05ea\u05bc\u05b6\u05dd", "niqqud_less": "\u05d4\u05ea\u05d0\u05de\u05e0\u05ea\u05dd", "translation": "you m. pl. trained", "reading": "hit'amantem", "binyan": "HITPA'EL", "root": "\u05d0 - \u05de - \u05df", "hint": "The first radical of this word is guttural; this affects the adjacent vowels.", "tense": "Past", "person": "2nd Masculine Plural", "url": "https://www.pealim.com/dict/115-lehitamen/", "infinitive": "\u05dc\u05b0\u05d4\u05b4\u05ea\u05b0\u05d0\u05b7\u05de\u05bc\u05b5\u05df"}, {"verb": "\u05d4\u05b4\u05ea\u05b0\u05d0\u05b7\u05de\u05bc\u05b7\u05e0\u05b0\u05ea\u05bc\u05b6\u05df", "niqqud_less": "\u05d4\u05ea\u05d0\u05de\u05e0\u05ea\u05df", "translation": "you f. pl. trained", "reading": "hit'amanten", "binyan": "HITPA'EL", "root": "\u05d0 - \u05de - \u05df", "hint": "The first radical of this word is guttural; this affects the adjacent vowels.", "tense": "Past", "person": "2nd Feminine Plural", "url": "https://www.pealim.com/dict/115-lehitamen/", "infinitive": "\u05dc\u05b0\u05d4\u05b4\u05ea\u05b0\u05d0\u05b7\u05de\u05bc\u05b5\u05df"}, {"verb": "\u05d4\u05b4\u05ea\u05b0\u05d0\u05b7\u05de\u05bc\u05b5\u05df", "niqqud_less": "\u05d4\u05ea\u05d0\u05de\u05df", "translation": "he / it trained", "reading": "hit'amen", "binyan": "HITPA'EL", "root": "\u05d0 - \u05de - \u05df", "hint": "The first radical of this word is guttural; this affects the adjacent vowels.", "tense": "Past", "person": "3rd Masculine Singular", "url": "https://www.pealim.com/dict/115-lehitamen/", "infinitive": "\u05dc\u05b0\u05d4\u05b4\u05ea\u05b0\u05d0\u05b7\u05de\u05bc\u05b5\u05df"}, {"verb": "\u05d4\u05b4\u05ea\u05b0\u05d0\u05b7\u05de\u05bc\u05b0\u05e0\u05b8\u05d4", "niqqud_less": "\u05d4\u05ea\u05d0\u05de\u05e0\u05d4", "translation": "she / it trained", "reading": "hit'amna", "binyan": "HITPA'EL", "root": "\u05d0 - \u05de - \u05df", "hint": "The first radical of this word is guttural; this affects the adjacent vowels.", "tense": "Past", "person": "3rd Feminine Singular", "url": "https://www.pealim.com/dict/115-lehitamen/", "infinitive": "\u05dc\u05b0\u05d4\u05b4\u05ea\u05b0\u05d0\u05b7\u05de\u05bc\u05b5\u05df"}, {"verb": "\u05d4\u05b4\u05ea\u05b0\u05d0\u05b7\u05de\u05bc\u05b0\u05e0\u05d5\u05bc", "niqqud_less": "\u05d4\u05ea\u05d0\u05de\u05e0\u05d5", "translation": "they trained", "reading": "hit'amnu", "binyan": "HITPA'EL", "root": "\u05d0 - \u05de - \u05df", "hint": "The first radical of this word is guttural; this affects the adjacent vowels.", "tense": "Past", "person": "3rd Plural", "url": "https://www.pealim.com/dict/115-lehitamen/", "infinitive": "\u05dc\u05b0\u05d4\u05b4\u05ea\u05b0\u05d0\u05b7\u05de\u05bc\u05b5\u05df"}, {"verb": "\u05d0\u05b6\u05ea\u05b0\u05d0\u05b7\u05de\u05bc\u05b5\u05df", "niqqud_less": "\u05d0\u05ea\u05d0\u05de\u05df", "translation": "I will train", "reading": "et'amen", "binyan": "HITPA'EL", "root": "\u05d0 - \u05de - \u05df", "hint": "The first radical of this word is guttural; this affects the adjacent vowels.", "tense": "Future", "person": "1st Singular", "url": "https://www.pealim.com/dict/115-lehitamen/", "infinitive": "\u05dc\u05b0\u05d4\u05b4\u05ea\u05b0\u05d0\u05b7\u05de\u05bc\u05b5\u05df"}, {"verb": "\u05e0\u05b4\u05ea\u05b0\u05d0\u05b7\u05de\u05bc\u05b5\u05df", "niqqud_less": "\u05e0\u05ea\u05d0\u05de\u05df", "translation": "we will train", "reading": "nit'amen", "binyan": "HITPA'EL", "root": "\u05d0 - \u05de - \u05df", "hint": "The first radical of this word is guttural; this affects the adjacent vowels.", "tense": "Future", "person": "1st Plural", "url": "https://www.pealim.com/dict/115-lehitamen/", "infinitive": "\u05dc\u05b0\u05d4\u05b4\u05ea\u05b0\u05d0\u05b7\u05de\u05bc\u05b5\u05df"}, {"verb": "\u05ea\u05bc\u05b4\u05ea\u05b0\u05d0\u05b7\u05de\u05bc\u05b5\u05df", "niqqud_less": "\u05ea\u05ea\u05d0\u05de\u05df", "translation": "you m. sg. will train", "reading": "tit'amen", "binyan": "HITPA'EL", "root": "\u05d0 - \u05de - \u05df", "hint": "The first radical of this word is guttural; this affects the adjacent vowels.", "tense": "Future", "person": "2nd Masculine Singular", "url": "https://www.pealim.com/dict/115-lehitamen/", "infinitive": "\u05dc\u05b0\u05d4\u05b4\u05ea\u05b0\u05d0\u05b7\u05de\u05bc\u05b5\u05df"}, {"verb": "\u05ea\u05bc\u05b4\u05ea\u05b0\u05d0\u05b7\u05de\u05bc\u05b0\u05e0\u05b4\u05d9", "niqqud_less": "\u05ea\u05ea\u05d0\u05de\u05e0\u05d9", "translation": "you f. sg. will train", "reading": "tit'amni", "binyan": "HITPA'EL", "root": "\u05d0 - \u05de - \u05df", "hint": "The first radical of this word is guttural; this affects the adjacent vowels.", "tense": "Future", "person": "2nd Feminine Singular", "url": "https://www.pealim.com/dict/115-lehitamen/", "infinitive": "\u05dc\u05b0\u05d4\u05b4\u05ea\u05b0\u05d0\u05b7\u05de\u05bc\u05b5\u05df"}, {"verb": "\u05ea\u05bc\u05b4\u05ea\u05b0\u05d0\u05b7\u05de\u05bc\u05b0\u05e0\u05d5\u05bc", "niqqud_less": "\u05ea\u05ea\u05d0\u05de\u05e0\u05d5", "translation": "you m. pl. will train", "reading": "tit'amnu", "binyan": "HITPA'EL", "root": "\u05d0 - \u05de - \u05df", "hint": "The first radical of this word is guttural; this affects the adjacent vowels.", "tense": "Future", "person": "2nd Masculine Plural", "url": "https://www.pealim.com/dict/115-lehitamen/", "infinitive": "\u05dc\u05b0\u05d4\u05b4\u05ea\u05b0\u05d0\u05b7\u05de\u05bc\u05b5\u05df"}, {"verb": "\u05d9\u05b4\u05ea\u05b0\u05d0\u05b7\u05de\u05bc\u05b5\u05df", "niqqud_less": "\u05d9\u05ea\u05d0\u05de\u05df", "translation": "he / it will train", "reading": "yit'amen", "binyan": "HITPA'EL", "root": "\u05d0 - \u05de - \u05df", "hint": "The first radical of this word is guttural; this affects the adjacent vowels.", "tense": "Future", "person": "3rd Masculine Singular", "url": "https://www.pealim.com/dict/115-lehitamen/", "infinitive": "\u05dc\u05b0\u05d4\u05b4\u05ea\u05b0\u05d0\u05b7\u05de\u05bc\u05b5\u05df"}, {"verb": "\u05ea\u05bc\u05b4\u05ea\u05b0\u05d0\u05b7\u05de\u05bc\u05b5\u05df", "niqqud_less": "\u05ea\u05ea\u05d0\u05de\u05df", "translation": "she / it will train", "reading": "tit'amen", "binyan": "HITPA'EL", "root": "\u05d0 - \u05de - \u05df", "hint": "The first radical of this word is guttural; this affects the adjacent vowels.", "tense": "Future", "person": "3rd Feminine Singular", "url": "https://www.pealim.com/dict/115-lehitamen/", "infinitive": "\u05dc\u05b0\u05d4\u05b4\u05ea\u05b0\u05d0\u05b7\u05de\u05bc\u05b5\u05df"}, {"verb": "\u05d9\u05b4\u05ea\u05b0\u05d0\u05b7\u05de\u05bc\u05b0\u05e0\u05d5\u05bc", "niqqud_less": "\u05d9\u05ea\u05d0\u05de\u05e0\u05d5", "translation": "they m. will train", "reading": "yit'amnu", "binyan": "HITPA'EL", "root": "\u05d0 - \u05de - \u05df", "hint": "The first radical of this word is guttural; this affects the adjacent vowels.", "tense": "Future", "person": "3rd Masculine Plural", "url": "https://www.pealim.com/dict/115-lehitamen/", "infinitive": "\u05dc\u05b0\u05d4\u05b4\u05ea\u05b0\u05d0\u05b7\u05de\u05bc\u05b5\u05df"}, {"verb": "\u05d4\u05b4\u05ea\u05b0\u05d0\u05b7\u05de\u05bc\u05b5\u05df!\u200f", "niqqud_less": "\u05d4\u05ea\u05d0\u05de\u05df!\u200f", "translation": "(to a man) train!", "reading": "hit'amen!", "binyan": "HITPA'EL", "root": "\u05d0 - \u05de - \u05df", "hint": "The first radical of this word is guttural; this affects the adjacent vowels.", "tense": "Imperative", "person": "2nd Masculine Singular", "url": "https://www.pealim.com/dict/115-lehitamen/", "infinitive": "\u05dc\u05b0\u05d4\u05b4\u05ea\u05b0\u05d0\u05b7\u05de\u05bc\u05b5\u05df"}, {"verb": "\u05d4\u05b4\u05ea\u05b0\u05d0\u05b7\u05de\u05bc\u05b0\u05e0\u05b4\u05d9!\u200f", "niqqud_less": "\u05d4\u05ea\u05d0\u05de\u05e0\u05d9!\u200f", "translation": "(to a woman) train!", "reading": "hit'amni!", "binyan": "HITPA'EL", "root": "\u05d0 - \u05de - \u05df", "hint": "The first radical of this word is guttural; this affects the adjacent vowels.", "tense": "Imperative", "person": "2nd Feminine Singular", "url": "https://www.pealim.com/dict/115-lehitamen/", "infinitive": "\u05dc\u05b0\u05d4\u05b4\u05ea\u05b0\u05d0\u05b7\u05de\u05bc\u05b5\u05df"}, {"verb": "\u05d4\u05b4\u05ea\u05b0\u05d0\u05b7\u05de\u05bc\u05b0\u05e0\u05d5\u05bc!\u200f", "niqqud_less": "\u05d4\u05ea\u05d0\u05de\u05e0\u05d5!\u200f", "translation": "(to men) train!", "reading": "hit'amnu!", "binyan": "HITPA'EL", "root": "\u05d0 - \u05de - \u05df", "hint": "The first radical of this word is guttural; this affects the adjacent vowels.", "tense": "Imperative", "person": "2nd Masculine Plural", "url": "https://www.pealim.com/dict/115-lehitamen/", "infinitive": "\u05dc\u05b0\u05d4\u05b4\u05ea\u05b0\u05d0\u05b7\u05de\u05bc\u05b5\u05df"}, {"verb": "\u05dc\u05b0\u05d4\u05b4\u05ea\u05b0\u05d0\u05b7\u05de\u05bc\u05b5\u05df", "niqqud_less": "\u05dc\u05d4\u05ea\u05d0\u05de\u05df", "translation": "to train", "reading": "lehit'amen", "binyan": "HITPA'EL", "root": "\u05d0 - \u05de - \u05df", "hint": "The first radical of this word is guttural; this affects the adjacent vowels.", "tense": "Infinitive", "person": "", "url": "https://www.pealim.com/dict/115-lehitamen/", "infinitive": "\u05dc\u05b0\u05d4\u05b4\u05ea\u05b0\u05d0\u05b7\u05de\u05bc\u05b5\u05df"}, {"verb": "\u05d0\u05d5\u05b9\u05de\u05b5\u05e8", "niqqud_less": "\u05d0\u05d5\u05de\u05e8", "translation": "I / you m. sg. / he / it say(s)", "reading": "omer", "binyan": "PA'AL", "root": "\u05d0 - \u05de - \u05e8", "hint": "The initial radical of this word disappears or turns into a vowel in inflected forms.", "tense": "Present", "person": "Masculine Singular", "url": "https://www.pealim.com/dict/55-lomar/", "infinitive": "\u05dc\u05d5\u05b9\u05de\u05b7\u05e8"}, {"verb": "\u05d0\u05d5\u05b9\u05de\u05b6\u05e8\u05b6\u05ea", "niqqud_less": "\u05d0\u05d5\u05de\u05e8\u05ea", "translation": "I / you f. sg. / she / it say(s)", "reading": "omeret", "binyan": "PA'AL", "root": "\u05d0 - \u05de - \u05e8", "hint": "The initial radical of this word disappears or turns into a vowel in inflected forms.", "tense": "Present", "person": "Feminine Singular", "url": "https://www.pealim.com/dict/55-lomar/", "infinitive": "\u05dc\u05d5\u05b9\u05de\u05b7\u05e8"}, {"verb": "\u05d0\u05d5\u05b9\u05de\u05b0\u05e8\u05b4\u05d9\u05dd", "niqqud_less": "\u05d0\u05d5\u05de\u05e8\u05d9\u05dd", "translation": "we / you m. pl. / they m. say", "reading": "omrim", "binyan": "PA'AL", "root": "\u05d0 - \u05de - \u05e8", "hint": "The initial radical of this word disappears or turns into a vowel in inflected forms.", "tense": "Present", "person": "Masculine Plural", "url": "https://www.pealim.com/dict/55-lomar/", "infinitive": "\u05dc\u05d5\u05b9\u05de\u05b7\u05e8"}, {"verb": "\u05d0\u05d5\u05b9\u05de\u05b0\u05e8\u05d5\u05b9\u05ea", "niqqud_less": "\u05d0\u05d5\u05de\u05e8\u05d5\u05ea", "translation": "we / you f. pl. / they f. say", "reading": "omrot", "binyan": "PA'AL", "root": "\u05d0 - \u05de - \u05e8", "hint": "The initial radical of this word disappears or turns into a vowel in inflected forms.", "tense": "Present", "person": "Feminine Plural", "url": "https://www.pealim.com/dict/55-lomar/", "infinitive": "\u05dc\u05d5\u05b9\u05de\u05b7\u05e8"}, {"verb": "\u05d0\u05b8\u05de\u05b7\u05e8\u05b0\u05ea\u05bc\u05b4\u05d9", "niqqud_less": "\u05d0\u05de\u05e8\u05ea\u05d9", "translation": "I said", "reading": "amarti", "binyan": "PA'AL", "root": "\u05d0 - \u05de - \u05e8", "hint": "The initial radical of this word disappears or turns into a vowel in inflected forms.", "tense": "Past", "person": "1st Singular", "url": "https://www.pealim.com/dict/55-lomar/", "infinitive": "\u05dc\u05d5\u05b9\u05de\u05b7\u05e8"}, {"verb": "\u05d0\u05b8\u05de\u05b7\u05e8\u05b0\u05e0\u05d5\u05bc", "niqqud_less": "\u05d0\u05de\u05e8\u05e0\u05d5", "translation": "we said", "reading": "amarnu", "binyan": "PA'AL", "root": "\u05d0 - \u05de - \u05e8", "hint": "The initial radical of this word disappears or turns into a vowel in inflected forms.", "tense": "Past", "person": "1st Plural", "url": "https://www.pealim.com/dict/55-lomar/", "infinitive": "\u05dc\u05d5\u05b9\u05de\u05b7\u05e8"}, {"verb": "\u05d0\u05b8\u05de\u05b7\u05e8\u05b0\u05ea\u05bc\u05b8", "niqqud_less": "\u05d0\u05de\u05e8\u05ea", "translation": "you m. sg. said", "reading": "amarta", "binyan": "PA'AL", "root": "\u05d0 - \u05de - \u05e8", "hint": "The initial radical of this word disappears or turns into a vowel in inflected forms.", "tense": "Past", "person": "2nd Masculine Singular", "url": "https://www.pealim.com/dict/55-lomar/", "infinitive": "\u05dc\u05d5\u05b9\u05de\u05b7\u05e8"}, {"verb": "\u05d0\u05b8\u05de\u05b7\u05e8\u05b0\u05ea\u05bc\u05b0", "niqqud_less": "\u05d0\u05de\u05e8\u05ea", "translation": "you f. sg. said", "reading": "amart", "binyan": "PA'AL", "root": "\u05d0 - \u05de - \u05e8", "hint": "The initial radical of this word disappears or turns into a vowel in inflected forms.", "tense": "Past", "person": "2nd Feminine Singular", "url": "https://www.pealim.com/dict/55-lomar/", "infinitive": "\u05dc\u05d5\u05b9\u05de\u05b7\u05e8"}, {"verb": "\u05d0\u05b2\u05de\u05b7\u05e8\u05b0\u05ea\u05bc\u05b6\u05dd", "niqqud_less": "\u05d0\u05de\u05e8\u05ea\u05dd", "translation": "you m. pl. said", "reading": "amartem", "binyan": "PA'AL", "root": "\u05d0 - \u05de - \u05e8", "hint": "The initial radical of this word disappears or turns into a vowel in inflected forms.", "tense": "Past", "person": "2nd Masculine Plural", "url": "https://www.pealim.com/dict/55-lomar/", "infinitive": "\u05dc\u05d5\u05b9\u05de\u05b7\u05e8"}, {"verb": "\u05d0\u05b2\u05de\u05b7\u05e8\u05b0\u05ea\u05bc\u05b6\u05df", "niqqud_less": "\u05d0\u05de\u05e8\u05ea\u05df", "translation": "you f. pl. said", "reading": "amarten", "binyan": "PA'AL", "root": "\u05d0 - \u05de - \u05e8", "hint": "The initial radical of this word disappears or turns into a vowel in inflected forms.", "tense": "Past", "person": "2nd Feminine Plural", "url": "https://www.pealim.com/dict/55-lomar/", "infinitive": "\u05dc\u05d5\u05b9\u05de\u05b7\u05e8"}, {"verb": "\u05d0\u05b8\u05de\u05b7\u05e8", "niqqud_less": "\u05d0\u05de\u05e8", "translation": "he / it said", "reading": "amar", "binyan": "PA'AL", "root": "\u05d0 - \u05de - \u05e8", "hint": "The initial radical of this word disappears or turns into a vowel in inflected forms.", "tense": "Past", "person": "3rd Masculine Singular", "url": "https://www.pealim.com/dict/55-lomar/", "infinitive": "\u05dc\u05d5\u05b9\u05de\u05b7\u05e8"}, {"verb": "\u05d0\u05b8\u05de\u05b0\u05e8\u05b8\u05d4", "niqqud_less": "\u05d0\u05de\u05e8\u05d4", "translation": "she / it said", "reading": "amra", "binyan": "PA'AL", "root": "\u05d0 - \u05de - \u05e8", "hint": "The initial radical of this word disappears or turns into a vowel in inflected forms.", "tense": "Past", "person": "3rd Feminine Singular", "url": "https://www.pealim.com/dict/55-lomar/", "infinitive": "\u05dc\u05d5\u05b9\u05de\u05b7\u05e8"}, {"verb": "\u05d0\u05b8\u05de\u05b0\u05e8\u05d5\u05bc", "niqqud_less": "\u05d0\u05de\u05e8\u05d5", "translation": "they said", "reading": "amru", "binyan": "PA'AL", "root": "\u05d0 - \u05de - \u05e8", "hint": "The initial radical of this word disappears or turns into a vowel in inflected forms.", "tense": "Past", "person": "3rd Plural", "url": "https://www.pealim.com/dict/55-lomar/", "infinitive": "\u05dc\u05d5\u05b9\u05de\u05b7\u05e8"}, {"verb": "\u05d0\u05d5\u05de\u05e8", "niqqud_less": "\u05d0\u05d5\u05de\u05e8", "translation": "I will say", "reading": "omar", "binyan": "PA'AL", "root": "\u05d0 - \u05de - \u05e8", "hint": "The initial radical of this word disappears or turns into a vowel in inflected forms.", "tense": "Future", "person": "1st Singular", "url": "https://www.pealim.com/dict/55-lomar/", "infinitive": "\u05dc\u05d5\u05b9\u05de\u05b7\u05e8"}, {"verb": "\u05e0\u05b9\u05d0\u05de\u05b7\u05e8", "niqqud_less": "\u05e0\u05d0\u05de\u05e8", "translation": "we will say", "reading": "nomar", "binyan": "PA'AL", "root": "\u05d0 - \u05de - \u05e8", "hint": "The initial radical of this word disappears or turns into a vowel in inflected forms.", "tense": "Future", "person": "1st Plural", "url": "https://www.pealim.com/dict/55-lomar/", "infinitive": "\u05dc\u05d5\u05b9\u05de\u05b7\u05e8"}, {"verb": "\u05ea\u05bc\u05b9\u05d0\u05de\u05b7\u05e8", "niqqud_less": "\u05ea\u05d0\u05de\u05e8", "translation": "you m. sg. will say", "reading": "tomar", "binyan": "PA'AL", "root": "\u05d0 - \u05de - \u05e8", "hint": "The initial radical of this word disappears or turns into a vowel in inflected forms.", "tense": "Future", "person": "2nd Masculine Singular", "url": "https://www.pealim.com/dict/55-lomar/", "infinitive": "\u05dc\u05d5\u05b9\u05de\u05b7\u05e8"}, {"verb": "\u05ea\u05bc\u05b9\u05d0\u05de\u05b0\u05e8\u05b4\u05d9", "niqqud_less": "\u05ea\u05d0\u05de\u05e8\u05d9", "translation": "you f. sg. will say", "reading": "tomri", "binyan": "PA'AL", "root": "\u05d0 - \u05de - \u05e8", "hint": "The initial radical of this word disappears or turns into a vowel in inflected forms.", "tense": "Future", "person": "2nd Feminine Singular", "url": "https://www.pealim.com/dict/55-lomar/", "infinitive": "\u05dc\u05d5\u05b9\u05de\u05b7\u05e8"}, {"verb": "\u05ea\u05bc\u05b9\u05d0\u05de\u05b0\u05e8\u05d5\u05bc", "niqqud_less": "\u05ea\u05d0\u05de\u05e8\u05d5", "translation": "you m. pl. will say", "reading": "tomru", "binyan": "PA'AL", "root": "\u05d0 - \u05de - \u05e8", "hint": "The initial radical of this word disappears or turns into a vowel in inflected forms.", "tense": "Future", "person": "2nd Masculine Plural", "url": "https://www.pealim.com/dict/55-lomar/", "infinitive": "\u05dc\u05d5\u05b9\u05de\u05b7\u05e8"}, {"verb": "\u05d9\u05b9\u05d0\u05de\u05b7\u05e8", "niqqud_less": "\u05d9\u05d0\u05de\u05e8", "translation": "he / it will say", "reading": "yomar", "binyan": "PA'AL", "root": "\u05d0 - \u05de - \u05e8", "hint": "The initial radical of this word disappears or turns into a vowel in inflected forms.", "tense": "Future", "person": "3rd Masculine Singular", "url": "https://www.pealim.com/dict/55-lomar/", "infinitive": "\u05dc\u05d5\u05b9\u05de\u05b7\u05e8"}, {"verb": "\u05ea\u05bc\u05b9\u05d0\u05de\u05b7\u05e8", "niqqud_less": "\u05ea\u05d0\u05de\u05e8", "translation": "she / it will say", "reading": "tomar", "binyan": "PA'AL", "root": "\u05d0 - \u05de - \u05e8", "hint": "The initial radical of this word disappears or turns into a vowel in inflected forms.", "tense": "Future", "person": "3rd Feminine Singular", "url": "https://www.pealim.com/dict/55-lomar/", "infinitive": "\u05dc\u05d5\u05b9\u05de\u05b7\u05e8"}, {"verb": "\u05d9\u05b9\u05d0\u05de\u05b0\u05e8\u05d5\u05bc", "niqqud_less": "\u05d9\u05d0\u05de\u05e8\u05d5", "translation": "they m. will say", "reading": "yomru", "binyan": "PA'AL", "root": "\u05d0 - \u05de - \u05e8", "hint": "The initial radical of this word disappears or turns into a vowel in inflected forms.", "tense": "Future", "person": "3rd Masculine Plural", "url": "https://www.pealim.com/dict/55-lomar/", "infinitive": "\u05dc\u05d5\u05b9\u05de\u05b7\u05e8"}, {"verb": "\u05d0\u05de\u05d5\u05e8!\u200f", "niqqud_less": "\u05d0\u05de\u05d5\u05e8!\u200f", "translation": "(to a man) say!", "reading": "emor!", "binyan": "PA'AL", "root": "\u05d0 - \u05de - \u05e8", "hint": "The initial radical of this word disappears or turns into a vowel in inflected forms.", "tense": "Imperative", "person": "2nd Masculine Singular", "url": "https://www.pealim.com/dict/55-lomar/", "infinitive": "\u05dc\u05d5\u05b9\u05de\u05b7\u05e8"}, {"verb": "\u05d0\u05b4\u05de\u05b0\u05e8\u05b4\u05d9!\u200f", "niqqud_less": "\u05d0\u05de\u05e8\u05d9!\u200f", "translation": "(to a woman) say!", "reading": "imri!", "binyan": "PA'AL", "root": "\u05d0 - \u05de - \u05e8", "hint": "The initial radical of this word disappears or turns into a vowel in inflected forms.", "tense": "Imperative", "person": "2nd Feminine Singular", "url": "https://www.pealim.com/dict/55-lomar/", "infinitive": "\u05dc\u05d5\u05b9\u05de\u05b7\u05e8"}, {"verb": "\u05d0\u05b4\u05de\u05b0\u05e8\u05d5\u05bc!\u200f", "niqqud_less": "\u05d0\u05de\u05e8\u05d5!\u200f", "translation": "(to men) say!", "reading": "imru!", "binyan": "PA'AL", "root": "\u05d0 - \u05de - \u05e8", "hint": "The initial radical of this word disappears or turns into a vowel in inflected forms.", "tense": "Imperative", "person": "2nd Masculine Plural", "url": "https://www.pealim.com/dict/55-lomar/", "infinitive": "\u05dc\u05d5\u05b9\u05de\u05b7\u05e8"}, {"verb": "\u05dc\u05d5\u05b9\u05de\u05b7\u05e8", "niqqud_less": "\u05dc\u05d5\u05de\u05e8", "translation": "to say", "reading": "lomar", "binyan": "PA'AL", "root": "\u05d0 - \u05de - \u05e8", "hint": "The initial radical of this word disappears or turns into a vowel in inflected forms.", "tense": "Infinitive", "person": "", "url": "https://www.pealim.com/dict/55-lomar/", "infinitive": "\u05dc\u05d5\u05b9\u05de\u05b7\u05e8"}, {"verb": "\u05de\u05b5\u05d1\u05b4\u05d9\u05d0", "niqqud_less": "\u05de\u05d1\u05d9\u05d0", "translation": "I / you m. sg. / he / it bring(s)", "reading": "mevi", "binyan": "HIF'IL", "root": "\u05d1 - \u05d5 - \u05d0", "hint": "The middle radical of this word disappears or turns into a vowel in inflected forms.", "tense": "Present", "person": "Masculine Singular", "url": "https://www.pealim.com/dict/188-lehavi/", "infinitive": "\u05dc\u05b0\u05d4\u05b8\u05d1\u05b4\u05d9\u05d0"}, {"verb": "\u05de\u05b0\u05d1\u05b4\u05d9\u05d0\u05b8\u05d4", "niqqud_less": "\u05de\u05d1\u05d9\u05d0\u05d4", "translation": "I / you f. sg. / she / it bring(s)", "reading": "mevi'a", "binyan": "HIF'IL", "root": "\u05d1 - \u05d5 - \u05d0", "hint": "The middle radical of this word disappears or turns into a vowel in inflected forms.", "tense": "Present", "person": "Feminine Singular", "url": "https://www.pealim.com/dict/188-lehavi/", "infinitive": "\u05dc\u05b0\u05d4\u05b8\u05d1\u05b4\u05d9\u05d0"}, {"verb": "\u05de\u05b0\u05d1\u05b4\u05d9\u05d0\u05b4\u05d9\u05dd", "niqqud_less": "\u05de\u05d1\u05d9\u05d0\u05d9\u05dd", "translation": "we / you m. pl. / they m. bring", "reading": "mevi'im", "binyan": "HIF'IL", "root": "\u05d1 - \u05d5 - \u05d0", "hint": "The middle radical of this word disappears or turns into a vowel in inflected forms.", "tense": "Present", "person": "Masculine Plural", "url": "https://www.pealim.com/dict/188-lehavi/", "infinitive": "\u05dc\u05b0\u05d4\u05b8\u05d1\u05b4\u05d9\u05d0"}, {"verb": "\u05de\u05b0\u05d1\u05b4\u05d9\u05d0\u05d5\u05b9\u05ea", "niqqud_less": "\u05de\u05d1\u05d9\u05d0\u05d5\u05ea", "translation": "we / you f. pl. / they f. bring", "reading": "mevi'ot", "binyan": "HIF'IL", "root": "\u05d1 - \u05d5 - \u05d0", "hint": "The middle radical of this word disappears or turns into a vowel in inflected forms.", "tense": "Present", "person": "Feminine Plural", "url": "https://www.pealim.com/dict/188-lehavi/", "infinitive": "\u05dc\u05b0\u05d4\u05b8\u05d1\u05b4\u05d9\u05d0"}, {"verb": "\u05d4\u05b5\u05d1\u05b5\u05d0\u05ea\u05b4\u05d9", "niqqud_less": "\u05d4\u05d1\u05d0\u05ea\u05d9", "translation": "I brought", "reading": "heveti", "binyan": "HIF'IL", "root": "\u05d1 - \u05d5 - \u05d0", "hint": "The middle radical of this word disappears or turns into a vowel in inflected forms.", "tense": "Past", "person": "1st Singular", "url": "https://www.pealim.com/dict/188-lehavi/", "infinitive": "\u05dc\u05b0\u05d4\u05b8\u05d1\u05b4\u05d9\u05d0"}, {"verb": "\u05d4\u05b5\u05d1\u05b5\u05d0\u05e0\u05d5\u05bc", "niqqud_less": "\u05d4\u05d1\u05d0\u05e0\u05d5", "translation": "we brought", "reading": "hevenu", "binyan": "HIF'IL", "root": "\u05d1 - \u05d5 - \u05d0", "hint": "The middle radical of this word disappears or turns into a vowel in inflected forms.", "tense": "Past", "person": "1st Plural", "url": "https://www.pealim.com/dict/188-lehavi/", "infinitive": "\u05dc\u05b0\u05d4\u05b8\u05d1\u05b4\u05d9\u05d0"}, {"verb": "\u05d4\u05b5\u05d1\u05b5\u05d0\u05ea\u05b8", "niqqud_less": "\u05d4\u05d1\u05d0\u05ea", "translation": "you m. sg. brought", "reading": "heveta", "binyan": "HIF'IL", "root": "\u05d1 - \u05d5 - \u05d0", "hint": "The middle radical of this word disappears or turns into a vowel in inflected forms.", "tense": "Past", "person": "2nd Masculine Singular", "url": "https://www.pealim.com/dict/188-lehavi/", "infinitive": "\u05dc\u05b0\u05d4\u05b8\u05d1\u05b4\u05d9\u05d0"}, {"verb": "\u05d4\u05b5\u05d1\u05b5\u05d0\u05ea", "niqqud_less": "\u05d4\u05d1\u05d0\u05ea", "translation": "you f. sg. brought", "reading": "hevet", "binyan": "HIF'IL", "root": "\u05d1 - \u05d5 - \u05d0", "hint": "The middle radical of this word disappears or turns into a vowel in inflected forms.", "tense": "Past", "person": "2nd Feminine Singular", "url": "https://www.pealim.com/dict/188-lehavi/", "infinitive": "\u05dc\u05b0\u05d4\u05b8\u05d1\u05b4\u05d9\u05d0"}, {"verb": "\u05d4\u05b2\u05d1\u05b5\u05d0\u05ea\u05b6\u05dd", "niqqud_less": "\u05d4\u05d1\u05d0\u05ea\u05dd", "translation": "you m. pl. brought", "reading": "havetem", "binyan": "HIF'IL", "root": "\u05d1 - \u05d5 - \u05d0", "hint": "The middle radical of this word disappears or turns into a vowel in inflected forms.", "tense": "Past", "person": "2nd Masculine Plural", "url": "https://www.pealim.com/dict/188-lehavi/", "infinitive": "\u05dc\u05b0\u05d4\u05b8\u05d1\u05b4\u05d9\u05d0"}, {"verb": "\u05d4\u05b2\u05d1\u05b5\u05d0\u05ea\u05b6\u05df", "niqqud_less": "\u05d4\u05d1\u05d0\u05ea\u05df", "translation": "you f. pl. brought", "reading": "haveten", "binyan": "HIF'IL", "root": "\u05d1 - \u05d5 - \u05d0", "hint": "The middle radical of this word disappears or turns into a vowel in inflected forms.", "tense": "Past", "person": "2nd Feminine Plural", "url": "https://www.pealim.com/dict/188-lehavi/", "infinitive": "\u05dc\u05b0\u05d4\u05b8\u05d1\u05b4\u05d9\u05d0"}, {"verb": "\u05d4\u05b5\u05d1\u05b4\u05d9\u05d0", "niqqud_less": "\u05d4\u05d1\u05d9\u05d0", "translation": "he / it brought", "reading": "hevi", "binyan": "HIF'IL", "root": "\u05d1 - \u05d5 - \u05d0", "hint": "The middle radical of this word disappears or turns into a vowel in inflected forms.", "tense": "Past", "person": "3rd Masculine Singular", "url": "https://www.pealim.com/dict/188-lehavi/", "infinitive": "\u05dc\u05b0\u05d4\u05b8\u05d1\u05b4\u05d9\u05d0"}, {"verb": "\u05d4\u05b5\u05d1\u05b4\u05d9\u05d0\u05b8\u05d4", "niqqud_less": "\u05d4\u05d1\u05d9\u05d0\u05d4", "translation": "she / it brought", "reading": "hevi'a", "binyan": "HIF'IL", "root": "\u05d1 - \u05d5 - \u05d0", "hint": "The middle radical of this word disappears or turns into a vowel in inflected forms.", "tense": "Past", "person": "3rd Feminine Singular", "url": "https://www.pealim.com/dict/188-lehavi/", "infinitive": "\u05dc\u05b0\u05d4\u05b8\u05d1\u05b4\u05d9\u05d0"}, {"verb": "\u05d4\u05b5\u05d1\u05b4\u05d9\u05d0\u05d5\u05bc", "niqqud_less": "\u05d4\u05d1\u05d9\u05d0\u05d5", "translation": "they brought", "reading": "hevi'u", "binyan": "HIF'IL", "root": "\u05d1 - \u05d5 - \u05d0", "hint": "The middle radical of this word disappears or turns into a vowel in inflected forms.", "tense": "Past", "person": "3rd Plural", "url": "https://www.pealim.com/dict/188-lehavi/", "infinitive": "\u05dc\u05b0\u05d4\u05b8\u05d1\u05b4\u05d9\u05d0"}, {"verb": "\u05d0\u05b8\u05d1\u05b4\u05d9\u05d0", "niqqud_less": "\u05d0\u05d1\u05d9\u05d0", "translation": "I will bring", "reading": "avi", "binyan": "HIF'IL", "root": "\u05d1 - \u05d5 - \u05d0", "hint": "The middle radical of this word disappears or turns into a vowel in inflected forms.", "tense": "Future", "person": "1st Singular", "url": "https://www.pealim.com/dict/188-lehavi/", "infinitive": "\u05dc\u05b0\u05d4\u05b8\u05d1\u05b4\u05d9\u05d0"}, {"verb": "\u05e0\u05b8\u05d1\u05b4\u05d9\u05d0", "niqqud_less": "\u05e0\u05d1\u05d9\u05d0", "translation": "we will bring", "reading": "navi", "binyan": "HIF'IL", "root": "\u05d1 - \u05d5 - \u05d0", "hint": "The middle radical of this word disappears or turns into a vowel in inflected forms.", "tense": "Future", "person": "1st Plural", "url": "https://www.pealim.com/dict/188-lehavi/", "infinitive": "\u05dc\u05b0\u05d4\u05b8\u05d1\u05b4\u05d9\u05d0"}, {"verb": "\u05ea\u05bc\u05b8\u05d1\u05b4\u05d9\u05d0", "niqqud_less": "\u05ea\u05d1\u05d9\u05d0", "translation": "you m. sg. will bring", "reading": "tavi", "binyan": "HIF'IL", "root": "\u05d1 - \u05d5 - \u05d0", "hint": "The middle radical of this word disappears or turns into a vowel in inflected forms.", "tense": "Future", "person": "2nd Masculine Singular", "url": "https://www.pealim.com/dict/188-lehavi/", "infinitive": "\u05dc\u05b0\u05d4\u05b8\u05d1\u05b4\u05d9\u05d0"}, {"verb": "\u05ea\u05bc\u05b8\u05d1\u05b4\u05d9\u05d0\u05b4\u05d9", "niqqud_less": "\u05ea\u05d1\u05d9\u05d0\u05d9", "translation": "you f. sg. will bring", "reading": "tavi'i", "binyan": "HIF'IL", "root": "\u05d1 - \u05d5 - \u05d0", "hint": "The middle radical of this word disappears or turns into a vowel in inflected forms.", "tense": "Future", "person": "2nd Feminine Singular", "url": "https://www.pealim.com/dict/188-lehavi/", "infinitive": "\u05dc\u05b0\u05d4\u05b8\u05d1\u05b4\u05d9\u05d0"}, {"verb": "\u05ea\u05bc\u05b8\u05d1\u05b4\u05d9\u05d0\u05d5\u05bc", "niqqud_less": "\u05ea\u05d1\u05d9\u05d0\u05d5", "translation": "you m. pl. will bring", "reading": "tavi'u", "binyan": "HIF'IL", "root": "\u05d1 - \u05d5 - \u05d0", "hint": "The middle radical of this word disappears or turns into a vowel in inflected forms.", "tense": "Future", "person": "2nd Masculine Plural", "url": "https://www.pealim.com/dict/188-lehavi/", "infinitive": "\u05dc\u05b0\u05d4\u05b8\u05d1\u05b4\u05d9\u05d0"}, {"verb": "\u05d9\u05b8\u05d1\u05b4\u05d9\u05d0", "niqqud_less": "\u05d9\u05d1\u05d9\u05d0", "translation": "he / it will bring", "reading": "yavi", "binyan": "HIF'IL", "root": "\u05d1 - \u05d5 - \u05d0", "hint": "The middle radical of this word disappears or turns into a vowel in inflected forms.", "tense": "Future", "person": "3rd Masculine Singular", "url": "https://www.pealim.com/dict/188-lehavi/", "infinitive": "\u05dc\u05b0\u05d4\u05b8\u05d1\u05b4\u05d9\u05d0"}, {"verb": "\u05ea\u05bc\u05b8\u05d1\u05b4\u05d9\u05d0", "niqqud_less": "\u05ea\u05d1\u05d9\u05d0", "translation": "she / it will bring", "reading": "tavi", "binyan": "HIF'IL", "root": "\u05d1 - \u05d5 - \u05d0", "hint": "The middle radical of this word disappears or turns into a vowel in inflected forms.", "tense": "Future", "person": "3rd Feminine Singular", "url": "https://www.pealim.com/dict/188-lehavi/", "infinitive": "\u05dc\u05b0\u05d4\u05b8\u05d1\u05b4\u05d9\u05d0"}, {"verb": "\u05d9\u05b8\u05d1\u05b4\u05d9\u05d0\u05d5\u05bc", "niqqud_less": "\u05d9\u05d1\u05d9\u05d0\u05d5", "translation": "they m. will bring", "reading": "yavi'u", "binyan": "HIF'IL", "root": "\u05d1 - \u05d5 - \u05d0", "hint": "The middle radical of this word disappears or turns into a vowel in inflected forms.", "tense": "Future", "person": "3rd Masculine Plural", "url": "https://www.pealim.com/dict/188-lehavi/", "infinitive": "\u05dc\u05b0\u05d4\u05b8\u05d1\u05b4\u05d9\u05d0"}, {"verb": "\u05d4\u05b8\u05d1\u05b5\u05d0!\u200f", "niqqud_less": "\u05d4\u05d1\u05d0!\u200f", "translation": "(to a man) bring!", "reading": "have!", "binyan": "HIF'IL", "root": "\u05d1 - \u05d5 - \u05d0", "hint": "The middle radical of this word disappears or turns into a vowel in inflected forms.", "tense": "Imperative", "person": "2nd Masculine Singular", "url": "https://www.pealim.com/dict/188-lehavi/", "infinitive": "\u05dc\u05b0\u05d4\u05b8\u05d1\u05b4\u05d9\u05d0"}, {"verb": "\u05d4\u05b8\u05d1\u05b4\u05d9\u05d0\u05b4\u05d9!\u200f", "niqqud_less": "\u05d4\u05d1\u05d9\u05d0\u05d9!\u200f", "translation": "(to a woman) bring!", "reading": "havi'i!", "binyan": "HIF'IL", "root": "\u05d1 - \u05d5 - \u05d0", "hint": "The middle radical of this word disappears or turns into a vowel in inflected forms.", "tense": "Imperative", "person": "2nd Feminine Singular", "url": "https://www.pealim.com/dict/188-lehavi/", "infinitive": "\u05dc\u05b0\u05d4\u05b8\u05d1\u05b4\u05d9\u05d0"}, {"verb": "\u05d4\u05b8\u05d1\u05b4\u05d9\u05d0\u05d5\u05bc!\u200f", "niqqud_less": "\u05d4\u05d1\u05d9\u05d0\u05d5!\u200f", "translation": "(to men) bring!", "reading": "havi'u!", "binyan": "HIF'IL", "root": "\u05d1 - \u05d5 - \u05d0", "hint": "The middle radical of this word disappears or turns into a vowel in inflected forms.", "tense": "Imperative", "person": "2nd Masculine Plural", "url": "https://www.pealim.com/dict/188-lehavi/", "infinitive": "\u05dc\u05b0\u05d4\u05b8\u05d1\u05b4\u05d9\u05d0"}, {"verb": "\u05dc\u05b0\u05d4\u05b8\u05d1\u05b4\u05d9\u05d0", "niqqud_less": "\u05dc\u05d4\u05d1\u05d9\u05d0", "translation": "to bring", "reading": "lehavi", "binyan": "HIF'IL", "root": "\u05d1 - \u05d5 - \u05d0", "hint": "The middle radical of this word disappears or turns into a vowel in inflected forms.", "tense": "Infinitive", "person": "", "url": "https://www.pealim.com/dict/188-lehavi/", "infinitive": "\u05dc\u05b0\u05d4\u05b8\u05d1\u05b4\u05d9\u05d0"}, {"verb": "\u05de\u05b0\u05d1\u05b7\u05d6\u05b0\u05d1\u05bc\u05b5\u05d6", "niqqud_less": "\u05de\u05d1\u05d6\u05d1\u05d6", "translation": "I / you m. sg. / he / it waste(s)", "reading": "mevazbez", "binyan": "PI'EL", "root": "\u05d1 - \u05d6 - \u05d1 - \u05d6", "hint": "This word has a 4-letter root. The second and third letters of the root occupy the place reserved for the middle radical in the inflection model.", "tense": "Present", "person": "Masculine Singular", "url": "https://www.pealim.com/dict/196-levazbez/", "infinitive": "\u05dc\u05b0\u05d1\u05b7\u05d6\u05b0\u05d1\u05bc\u05b5\u05d6"}, {"verb": "\u05de\u05b0\u05d1\u05b7\u05d6\u05b0\u05d1\u05bc\u05b6\u05d6\u05b6\u05ea", "niqqud_less": "\u05de\u05d1\u05d6\u05d1\u05d6\u05ea", "translation": "I / you f. sg. / she / it waste(s)", "reading": "mevazbezet", "binyan": "PI'EL", "root": "\u05d1 - \u05d6 - \u05d1 - \u05d6", "hint": "This word has a 4-letter root. The second and third letters of the root occupy the place reserved for the middle radical in the inflection model.", "tense": "Present", "person": "Feminine Singular", "url": "https://www.pealim.com/dict/196-levazbez/", "infinitive": "\u05dc\u05b0\u05d1\u05b7\u05d6\u05b0\u05d1\u05bc\u05b5\u05d6"}, {"verb": "\u05de\u05b0\u05d1\u05b7\u05d6\u05b0\u05d1\u05bc\u05b0\u05d6\u05b4\u05d9\u05dd", "niqqud_less": "\u05de\u05d1\u05d6\u05d1\u05d6\u05d9\u05dd", "translation": "we / you m. pl. / they m. waste", "reading": "mevazbezim", "binyan": "PI'EL", "root": "\u05d1 - \u05d6 - \u05d1 - \u05d6", "hint": "This word has a 4-letter root. The second and third letters of the root occupy the place reserved for the middle radical in the inflection model.", "tense": "Present", "person": "Masculine Plural", "url": "https://www.pealim.com/dict/196-levazbez/", "infinitive": "\u05dc\u05b0\u05d1\u05b7\u05d6\u05b0\u05d1\u05bc\u05b5\u05d6"}, {"verb": "\u05de\u05b0\u05d1\u05b7\u05d6\u05b0\u05d1\u05bc\u05b0\u05d6\u05d5\u05b9\u05ea", "niqqud_less": "\u05de\u05d1\u05d6\u05d1\u05d6\u05d5\u05ea", "translation": "we / you f. pl. / they f. waste", "reading": "mevazbezot", "binyan": "PI'EL", "root": "\u05d1 - \u05d6 - \u05d1 - \u05d6", "hint": "This word has a 4-letter root. The second and third letters of the root occupy the place reserved for the middle radical in the inflection model.", "tense": "Present", "person": "Feminine Plural", "url": "https://www.pealim.com/dict/196-levazbez/", "infinitive": "\u05dc\u05b0\u05d1\u05b7\u05d6\u05b0\u05d1\u05bc\u05b5\u05d6"}, {"verb": "\u05d1\u05bc\u05b4\u05d6\u05b0\u05d1\u05bc\u05b7\u05d6\u05b0\u05ea\u05bc\u05b4\u05d9", "niqqud_less": "\u05d1\u05d6\u05d1\u05d6\u05ea\u05d9", "translation": "I wasted", "reading": "bizbazti", "binyan": "PI'EL", "root": "\u05d1 - \u05d6 - \u05d1 - \u05d6", "hint": "This word has a 4-letter root. The second and third letters of the root occupy the place reserved for the middle radical in the inflection model.", "tense": "Past", "person": "1st Singular", "url": "https://www.pealim.com/dict/196-levazbez/", "infinitive": "\u05dc\u05b0\u05d1\u05b7\u05d6\u05b0\u05d1\u05bc\u05b5\u05d6"}, {"verb": "\u05d1\u05bc\u05b4\u05d6\u05b0\u05d1\u05bc\u05b7\u05d6\u05b0\u05e0\u05d5\u05bc", "niqqud_less": "\u05d1\u05d6\u05d1\u05d6\u05e0\u05d5", "translation": "we wasted", "reading": "bizbaznu", "binyan": "PI'EL", "root": "\u05d1 - \u05d6 - \u05d1 - \u05d6", "hint": "This word has a 4-letter root. The second and third letters of the root occupy the place reserved for the middle radical in the inflection model.", "tense": "Past", "person": "1st Plural", "url": "https://www.pealim.com/dict/196-levazbez/", "infinitive": "\u05dc\u05b0\u05d1\u05b7\u05d6\u05b0\u05d1\u05bc\u05b5\u05d6"}, {"verb": "\u05d1\u05bc\u05b4\u05d6\u05b0\u05d1\u05bc\u05b7\u05d6\u05b0\u05ea\u05bc\u05b8", "niqqud_less": "\u05d1\u05d6\u05d1\u05d6\u05ea", "translation": "you m. sg. wasted", "reading": "bizbazta", "binyan": "PI'EL", "root": "\u05d1 - \u05d6 - \u05d1 - \u05d6", "hint": "This word has a 4-letter root. The second and third letters of the root occupy the place reserved for the middle radical in the inflection model.", "tense": "Past", "person": "2nd Masculine Singular", "url": "https://www.pealim.com/dict/196-levazbez/", "infinitive": "\u05dc\u05b0\u05d1\u05b7\u05d6\u05b0\u05d1\u05bc\u05b5\u05d6"}, {"verb": "\u05d1\u05bc\u05b4\u05d6\u05b0\u05d1\u05bc\u05b7\u05d6\u05b0\u05ea\u05bc\u05b0", "niqqud_less": "\u05d1\u05d6\u05d1\u05d6\u05ea", "translation": "you f. sg. wasted", "reading": "bizbazt", "binyan": "PI'EL", "root": "\u05d1 - \u05d6 - \u05d1 - \u05d6", "hint": "This word has a 4-letter root. The second and third letters of the root occupy the place reserved for the middle radical in the inflection model.", "tense": "Past", "person": "2nd Feminine Singular", "url": "https://www.pealim.com/dict/196-levazbez/", "infinitive": "\u05dc\u05b0\u05d1\u05b7\u05d6\u05b0\u05d1\u05bc\u05b5\u05d6"}, {"verb": "\u05d1\u05bc\u05b4\u05d6\u05b0\u05d1\u05bc\u05b7\u05d6\u05b0\u05ea\u05bc\u05b6\u05dd", "niqqud_less": "\u05d1\u05d6\u05d1\u05d6\u05ea\u05dd", "translation": "you m. pl. wasted", "reading": "bizbaztem", "binyan": "PI'EL", "root": "\u05d1 - \u05d6 - \u05d1 - \u05d6", "hint": "This word has a 4-letter root. The second and third letters of the root occupy the place reserved for the middle radical in the inflection model.", "tense": "Past", "person": "2nd Masculine Plural", "url": "https://www.pealim.com/dict/196-levazbez/", "infinitive": "\u05dc\u05b0\u05d1\u05b7\u05d6\u05b0\u05d1\u05bc\u05b5\u05d6"}, {"verb": "\u05d1\u05bc\u05b4\u05d6\u05b0\u05d1\u05bc\u05b7\u05d6\u05b0\u05ea\u05bc\u05b6\u05df", "niqqud_less": "\u05d1\u05d6\u05d1\u05d6\u05ea\u05df", "translation": "you f. pl. wasted", "reading": "bizbazten", "binyan": "PI'EL", "root": "\u05d1 - \u05d6 - \u05d1 - \u05d6", "hint": "This word has a 4-letter root. The second and third letters of the root occupy the place reserved for the middle radical in the inflection model.", "tense": "Past", "person": "2nd Feminine Plural", "url": "https://www.pealim.com/dict/196-levazbez/", "infinitive": "\u05dc\u05b0\u05d1\u05b7\u05d6\u05b0\u05d1\u05bc\u05b5\u05d6"}, {"verb": "\u05d1\u05bc\u05b4\u05d6\u05b0\u05d1\u05bc\u05b5\u05d6", "niqqud_less": "\u05d1\u05d6\u05d1\u05d6", "translation": "he / it wasted", "reading": "bizbez", "binyan": "PI'EL", "root": "\u05d1 - \u05d6 - \u05d1 - \u05d6", "hint": "This word has a 4-letter root. The second and third letters of the root occupy the place reserved for the middle radical in the inflection model.", "tense": "Past", "person": "3rd Masculine Singular", "url": "https://www.pealim.com/dict/196-levazbez/", "infinitive": "\u05dc\u05b0\u05d1\u05b7\u05d6\u05b0\u05d1\u05bc\u05b5\u05d6"}, {"verb": "\u05d1\u05bc\u05b4\u05d6\u05b0\u05d1\u05bc\u05b0\u05d6\u05b8\u05d4", "niqqud_less": "\u05d1\u05d6\u05d1\u05d6\u05d4", "translation": "she / it wasted", "reading": "bizbeza", "binyan": "PI'EL", "root": "\u05d1 - \u05d6 - \u05d1 - \u05d6", "hint": "This word has a 4-letter root. The second and third letters of the root occupy the place reserved for the middle radical in the inflection model.", "tense": "Past", "person": "3rd Feminine Singular", "url": "https://www.pealim.com/dict/196-levazbez/", "infinitive": "\u05dc\u05b0\u05d1\u05b7\u05d6\u05b0\u05d1\u05bc\u05b5\u05d6"}, {"verb": "\u05d1\u05bc\u05b4\u05d6\u05b0\u05d1\u05bc\u05b0\u05d6\u05d5\u05bc", "niqqud_less": "\u05d1\u05d6\u05d1\u05d6\u05d5", "translation": "they wasted", "reading": "bizbezu", "binyan": "PI'EL", "root": "\u05d1 - \u05d6 - \u05d1 - \u05d6", "hint": "This word has a 4-letter root. The second and third letters of the root occupy the place reserved for the middle radical in the inflection model.", "tense": "Past", "person": "3rd Plural", "url": "https://www.pealim.com/dict/196-levazbez/", "infinitive": "\u05dc\u05b0\u05d1\u05b7\u05d6\u05b0\u05d1\u05bc\u05b5\u05d6"}, {"verb": "\u05d0\u05b2\u05d1\u05b7\u05d6\u05b0\u05d1\u05bc\u05b5\u05d6", "niqqud_less": "\u05d0\u05d1\u05d6\u05d1\u05d6", "translation": "I will waste", "reading": "avazbez", "binyan": "PI'EL", "root": "\u05d1 - \u05d6 - \u05d1 - \u05d6", "hint": "This word has a 4-letter root. The second and third letters of the root occupy the place reserved for the middle radical in the inflection model.", "tense": "Future", "person": "1st Singular", "url": "https://www.pealim.com/dict/196-levazbez/", "infinitive": "\u05dc\u05b0\u05d1\u05b7\u05d6\u05b0\u05d1\u05bc\u05b5\u05d6"}, {"verb": "\u05e0\u05b0\u05d1\u05b7\u05d6\u05b0\u05d1\u05bc\u05b5\u05d6", "niqqud_less": "\u05e0\u05d1\u05d6\u05d1\u05d6", "translation": "we will waste", "reading": "nevazbez", "binyan": "PI'EL", "root": "\u05d1 - \u05d6 - \u05d1 - \u05d6", "hint": "This word has a 4-letter root. The second and third letters of the root occupy the place reserved for the middle radical in the inflection model.", "tense": "Future", "person": "1st Plural", "url": "https://www.pealim.com/dict/196-levazbez/", "infinitive": "\u05dc\u05b0\u05d1\u05b7\u05d6\u05b0\u05d1\u05bc\u05b5\u05d6"}, {"verb": "\u05ea\u05bc\u05b0\u05d1\u05b7\u05d6\u05b0\u05d1\u05bc\u05b5\u05d6", "niqqud_less": "\u05ea\u05d1\u05d6\u05d1\u05d6", "translation": "you m. sg. will waste", "reading": "tevazbez", "binyan": "PI'EL", "root": "\u05d1 - \u05d6 - \u05d1 - \u05d6", "hint": "This word has a 4-letter root. The second and third letters of the root occupy the place reserved for the middle radical in the inflection model.", "tense": "Future", "person": "2nd Masculine Singular", "url": "https://www.pealim.com/dict/196-levazbez/", "infinitive": "\u05dc\u05b0\u05d1\u05b7\u05d6\u05b0\u05d1\u05bc\u05b5\u05d6"}, {"verb": "\u05ea\u05bc\u05b0\u05d1\u05b7\u05d6\u05b0\u05d1\u05bc\u05b0\u05d6\u05b4\u05d9", "niqqud_less": "\u05ea\u05d1\u05d6\u05d1\u05d6\u05d9", "translation": "you f. sg. will waste", "reading": "tevazbezi", "binyan": "PI'EL", "root": "\u05d1 - \u05d6 - \u05d1 - \u05d6", "hint": "This word has a 4-letter root. The second and third letters of the root occupy the place reserved for the middle radical in the inflection model.", "tense": "Future", "person": "2nd Feminine Singular", "url": "https://www.pealim.com/dict/196-levazbez/", "infinitive": "\u05dc\u05b0\u05d1\u05b7\u05d6\u05b0\u05d1\u05bc\u05b5\u05d6"}, {"verb": "\u05ea\u05bc\u05b0\u05d1\u05b7\u05d6\u05b0\u05d1\u05bc\u05b0\u05d6\u05d5\u05bc", "niqqud_less": "\u05ea\u05d1\u05d6\u05d1\u05d6\u05d5", "translation": "you m. pl. will waste", "reading": "tevazbezu", "binyan": "PI'EL", "root": "\u05d1 - \u05d6 - \u05d1 - \u05d6", "hint": "This word has a 4-letter root. The second and third letters of the root occupy the place reserved for the middle radical in the inflection model.", "tense": "Future", "person": "2nd Masculine Plural", "url": "https://www.pealim.com/dict/196-levazbez/", "infinitive": "\u05dc\u05b0\u05d1\u05b7\u05d6\u05b0\u05d1\u05bc\u05b5\u05d6"}, {"verb": "\u05d9\u05b0\u05d1\u05b7\u05d6\u05b0\u05d1\u05bc\u05b5\u05d6", "niqqud_less": "\u05d9\u05d1\u05d6\u05d1\u05d6", "translation": "he / it will waste", "reading": "yevazbez", "binyan": "PI'EL", "root": "\u05d1 - \u05d6 - \u05d1 - \u05d6", "hint": "This word has a 4-letter root. The second and third letters of the root occupy the place reserved for the middle radical in the inflection model.", "tense": "Future", "person": "3rd Masculine Singular", "url": "https://www.pealim.com/dict/196-levazbez/", "infinitive": "\u05dc\u05b0\u05d1\u05b7\u05d6\u05b0\u05d1\u05bc\u05b5\u05d6"}, {"verb": "\u05ea\u05bc\u05b0\u05d1\u05b7\u05d6\u05b0\u05d1\u05bc\u05b5\u05d6", "niqqud_less": "\u05ea\u05d1\u05d6\u05d1\u05d6", "translation": "she / it will waste", "reading": "tevazbez", "binyan": "PI'EL", "root": "\u05d1 - \u05d6 - \u05d1 - \u05d6", "hint": "This word has a 4-letter root. The second and third letters of the root occupy the place reserved for the middle radical in the inflection model.", "tense": "Future", "person": "3rd Feminine Singular", "url": "https://www.pealim.com/dict/196-levazbez/", "infinitive": "\u05dc\u05b0\u05d1\u05b7\u05d6\u05b0\u05d1\u05bc\u05b5\u05d6"}, {"verb": "\u05d9\u05b0\u05d1\u05b7\u05d6\u05b0\u05d1\u05bc\u05b0\u05d6\u05d5\u05bc", "niqqud_less": "\u05d9\u05d1\u05d6\u05d1\u05d6\u05d5", "translation": "they m. will waste", "reading": "yevazbezu", "binyan": "PI'EL", "root": "\u05d1 - \u05d6 - \u05d1 - \u05d6", "hint": "This word has a 4-letter root. The second and third letters of the root occupy the place reserved for the middle radical in the inflection model.", "tense": "Future", "person": "3rd Masculine Plural", "url": "https://www.pealim.com/dict/196-levazbez/", "infinitive": "\u05dc\u05b0\u05d1\u05b7\u05d6\u05b0\u05d1\u05bc\u05b5\u05d6"}, {"verb": "\u05d1\u05bc\u05b7\u05d6\u05b0\u05d1\u05bc\u05b5\u05d6!\u200f", "niqqud_less": "\u05d1\u05d6\u05d1\u05d6!\u200f", "translation": "(to a man) waste!", "reading": "bazbez!", "binyan": "PI'EL", "root": "\u05d1 - \u05d6 - \u05d1 - \u05d6", "hint": "This word has a 4-letter root. The second and third letters of the root occupy the place reserved for the middle radical in the inflection model.", "tense": "Imperative", "person": "2nd Masculine Singular", "url": "https://www.pealim.com/dict/196-levazbez/", "infinitive": "\u05dc\u05b0\u05d1\u05b7\u05d6\u05b0\u05d1\u05bc\u05b5\u05d6"}, {"verb": "\u05d1\u05bc\u05b7\u05d6\u05b0\u05d1\u05bc\u05b0\u05d6\u05b4\u05d9!\u200f", "niqqud_less": "\u05d1\u05d6\u05d1\u05d6\u05d9!\u200f", "translation": "(to a woman) waste!", "reading": "bazbezi!", "binyan": "PI'EL", "root": "\u05d1 - \u05d6 - \u05d1 - \u05d6", "hint": "This word has a 4-letter root. The second and third letters of the root occupy the place reserved for the middle radical in the inflection model.", "tense": "Imperative", "person": "2nd Feminine Singular", "url": "https://www.pealim.com/dict/196-levazbez/", "infinitive": "\u05dc\u05b0\u05d1\u05b7\u05d6\u05b0\u05d1\u05bc\u05b5\u05d6"}, {"verb": "\u05d1\u05bc\u05b7\u05d6\u05b0\u05d1\u05bc\u05b0\u05d6\u05d5\u05bc!\u200f", "niqqud_less": "\u05d1\u05d6\u05d1\u05d6\u05d5!\u200f", "translation": "(to men) waste!", "reading": "bazbezu!", "binyan": "PI'EL", "root": "\u05d1 - \u05d6 - \u05d1 - \u05d6", "hint": "This word has a 4-letter root. The second and third letters of the root occupy the place reserved for the middle radical in the inflection model.", "tense": "Imperative", "person": "2nd Masculine Plural", "url": "https://www.pealim.com/dict/196-levazbez/", "infinitive": "\u05dc\u05b0\u05d1\u05b7\u05d6\u05b0\u05d1\u05bc\u05b5\u05d6"}, {"verb": "\u05dc\u05b0\u05d1\u05b7\u05d6\u05b0\u05d1\u05bc\u05b5\u05d6", "niqqud_less": "\u05dc\u05d1\u05d6\u05d1\u05d6", "translation": "to waste", "reading": "levazbez", "binyan": "PI'EL", "root": "\u05d1 - \u05d6 - \u05d1 - \u05d6", "hint": "This word has a 4-letter root. The second and third letters of the root occupy the place reserved for the middle radical in the inflection model.", "tense": "Infinitive", "person": "", "url": "https://www.pealim.com/dict/196-levazbez/", "infinitive": "\u05dc\u05b0\u05d1\u05b7\u05d6\u05b0\u05d1\u05bc\u05b5\u05d6"}, {"verb": "\u05de\u05b0\u05d1\u05b7\u05dc\u05b0\u05d1\u05bc\u05b5\u05dc", "niqqud_less": "\u05de\u05d1\u05dc\u05d1\u05dc", "translation": "I / you m. sg. / he / it confuse(s)", "reading": "mevalbel", "binyan": "PI'EL", "root": "\u05d1 - \u05dc - \u05d1 - \u05dc", "hint": "This word has a 4-letter root. The second and third letters of the root occupy the place reserved for the middle radical in the inflection model.", "tense": "Present", "person": "Masculine Singular", "url": "https://www.pealim.com/dict/219-levalbel/", "infinitive": "\u05dc\u05b0\u05d1\u05b7\u05dc\u05b0\u05d1\u05bc\u05b5\u05dc"}, {"verb": "\u05de\u05b0\u05d1\u05b7\u05dc\u05b0\u05d1\u05bc\u05b6\u05dc\u05b6\u05ea", "niqqud_less": "\u05de\u05d1\u05dc\u05d1\u05dc\u05ea", "translation": "I / you f. sg. / she / it confuse(s)", "reading": "mevalbelet", "binyan": "PI'EL", "root": "\u05d1 - \u05dc - \u05d1 - \u05dc", "hint": "This word has a 4-letter root. The second and third letters of the root occupy the place reserved for the middle radical in the inflection model.", "tense": "Present", "person": "Feminine Singular", "url": "https://www.pealim.com/dict/219-levalbel/", "infinitive": "\u05dc\u05b0\u05d1\u05b7\u05dc\u05b0\u05d1\u05bc\u05b5\u05dc"}, {"verb": "\u05de\u05b0\u05d1\u05b7\u05dc\u05b0\u05d1\u05bc\u05b0\u05dc\u05b4\u05d9\u05dd", "niqqud_less": "\u05de\u05d1\u05dc\u05d1\u05dc\u05d9\u05dd", "translation": "we / you m. pl. / they m. confuse", "reading": "mevalbelim", "binyan": "PI'EL", "root": "\u05d1 - \u05dc - \u05d1 - \u05dc", "hint": "This word has a 4-letter root. The second and third letters of the root occupy the place reserved for the middle radical in the inflection model.", "tense": "Present", "person": "Masculine Plural", "url": "https://www.pealim.com/dict/219-levalbel/", "infinitive": "\u05dc\u05b0\u05d1\u05b7\u05dc\u05b0\u05d1\u05bc\u05b5\u05dc"}, {"verb": "\u05de\u05b0\u05d1\u05b7\u05dc\u05b0\u05d1\u05bc\u05b0\u05dc\u05d5\u05b9\u05ea", "niqqud_less": "\u05de\u05d1\u05dc\u05d1\u05dc\u05d5\u05ea", "translation": "we / you f. pl. / they f. confuse", "reading": "mevalbelot", "binyan": "PI'EL", "root": "\u05d1 - \u05dc - \u05d1 - \u05dc", "hint": "This word has a 4-letter root. The second and third letters of the root occupy the place reserved for the middle radical in the inflection model.", "tense": "Present", "person": "Feminine Plural", "url": "https://www.pealim.com/dict/219-levalbel/", "infinitive": "\u05dc\u05b0\u05d1\u05b7\u05dc\u05b0\u05d1\u05bc\u05b5\u05dc"}, {"verb": "\u05d1\u05bc\u05b4\u05dc\u05b0\u05d1\u05bc\u05b7\u05dc\u05b0\u05ea\u05bc\u05b4\u05d9", "niqqud_less": "\u05d1\u05dc\u05d1\u05dc\u05ea\u05d9", "translation": "I confused", "reading": "bilbalti", "binyan": "PI'EL", "root": "\u05d1 - \u05dc - \u05d1 - \u05dc", "hint": "This word has a 4-letter root. The second and third letters of the root occupy the place reserved for the middle radical in the inflection model.", "tense": "Past", "person": "1st Singular", "url": "https://www.pealim.com/dict/219-levalbel/", "infinitive": "\u05dc\u05b0\u05d1\u05b7\u05dc\u05b0\u05d1\u05bc\u05b5\u05dc"}, {"verb": "\u05d1\u05bc\u05b4\u05dc\u05b0\u05d1\u05bc\u05b7\u05dc\u05b0\u05e0\u05d5\u05bc", "niqqud_less": "\u05d1\u05dc\u05d1\u05dc\u05e0\u05d5", "translation": "we confused", "reading": "bilbalnu", "binyan": "PI'EL", "root": "\u05d1 - \u05dc - \u05d1 - \u05dc", "hint": "This word has a 4-letter root. The second and third letters of the root occupy the place reserved for the middle radical in the inflection model.", "tense": "Past", "person": "1st Plural", "url": "https://www.pealim.com/dict/219-levalbel/", "infinitive": "\u05dc\u05b0\u05d1\u05b7\u05dc\u05b0\u05d1\u05bc\u05b5\u05dc"}, {"verb": "\u05d1\u05bc\u05b4\u05dc\u05b0\u05d1\u05bc\u05b7\u05dc\u05b0\u05ea\u05bc\u05b8", "niqqud_less": "\u05d1\u05dc\u05d1\u05dc\u05ea", "translation": "you m. sg. confused", "reading": "bilbalta", "binyan": "PI'EL", "root": "\u05d1 - \u05dc - \u05d1 - \u05dc", "hint": "This word has a 4-letter root. The second and third letters of the root occupy the place reserved for the middle radical in the inflection model.", "tense": "Past", "person": "2nd Masculine Singular", "url": "https://www.pealim.com/dict/219-levalbel/", "infinitive": "\u05dc\u05b0\u05d1\u05b7\u05dc\u05b0\u05d1\u05bc\u05b5\u05dc"}, {"verb": "\u05d1\u05bc\u05b4\u05dc\u05b0\u05d1\u05bc\u05b7\u05dc\u05b0\u05ea\u05bc\u05b0", "niqqud_less": "\u05d1\u05dc\u05d1\u05dc\u05ea", "translation": "you f. sg. confused", "reading": "bilbalt", "binyan": "PI'EL", "root": "\u05d1 - \u05dc - \u05d1 - \u05dc", "hint": "This word has a 4-letter root. The second and third letters of the root occupy the place reserved for the middle radical in the inflection model.", "tense": "Past", "person": "2nd Feminine Singular", "url": "https://www.pealim.com/dict/219-levalbel/", "infinitive": "\u05dc\u05b0\u05d1\u05b7\u05dc\u05b0\u05d1\u05bc\u05b5\u05dc"}, {"verb": "\u05d1\u05bc\u05b4\u05dc\u05b0\u05d1\u05bc\u05b7\u05dc\u05b0\u05ea\u05bc\u05b6\u05dd", "niqqud_less": "\u05d1\u05dc\u05d1\u05dc\u05ea\u05dd", "translation": "you m. pl. confused", "reading": "bilbaltem", "binyan": "PI'EL", "root": "\u05d1 - \u05dc - \u05d1 - \u05dc", "hint": "This word has a 4-letter root. The second and third letters of the root occupy the place reserved for the middle radical in the inflection model.", "tense": "Past", "person": "2nd Masculine Plural", "url": "https://www.pealim.com/dict/219-levalbel/", "infinitive": "\u05dc\u05b0\u05d1\u05b7\u05dc\u05b0\u05d1\u05bc\u05b5\u05dc"}, {"verb": "\u05d1\u05bc\u05b4\u05dc\u05b0\u05d1\u05bc\u05b7\u05dc\u05b0\u05ea\u05bc\u05b6\u05df", "niqqud_less": "\u05d1\u05dc\u05d1\u05dc\u05ea\u05df", "translation": "you f. pl. confused", "reading": "bilbalten", "binyan": "PI'EL", "root": "\u05d1 - \u05dc - \u05d1 - \u05dc", "hint": "This word has a 4-letter root. The second and third letters of the root occupy the place reserved for the middle radical in the inflection model.", "tense": "Past", "person": "2nd Feminine Plural", "url": "https://www.pealim.com/dict/219-levalbel/", "infinitive": "\u05dc\u05b0\u05d1\u05b7\u05dc\u05b0\u05d1\u05bc\u05b5\u05dc"}, {"verb": "\u05d1\u05bc\u05b4\u05dc\u05b0\u05d1\u05bc\u05b5\u05dc", "niqqud_less": "\u05d1\u05dc\u05d1\u05dc", "translation": "he / it confused", "reading": "bilbel", "binyan": "PI'EL", "root": "\u05d1 - \u05dc - \u05d1 - \u05dc", "hint": "This word has a 4-letter root. The second and third letters of the root occupy the place reserved for the middle radical in the inflection model.", "tense": "Past", "person": "3rd Masculine Singular", "url": "https://www.pealim.com/dict/219-levalbel/", "infinitive": "\u05dc\u05b0\u05d1\u05b7\u05dc\u05b0\u05d1\u05bc\u05b5\u05dc"}, {"verb": "\u05d1\u05bc\u05b4\u05dc\u05b0\u05d1\u05bc\u05b0\u05dc\u05b8\u05d4", "niqqud_less": "\u05d1\u05dc\u05d1\u05dc\u05d4", "translation": "she / it confused", "reading": "bilbela", "binyan": "PI'EL", "root": "\u05d1 - \u05dc - \u05d1 - \u05dc", "hint": "This word has a 4-letter root. The second and third letters of the root occupy the place reserved for the middle radical in the inflection model.", "tense": "Past", "person": "3rd Feminine Singular", "url": "https://www.pealim.com/dict/219-levalbel/", "infinitive": "\u05dc\u05b0\u05d1\u05b7\u05dc\u05b0\u05d1\u05bc\u05b5\u05dc"}, {"verb": "\u05d1\u05bc\u05b4\u05dc\u05b0\u05d1\u05bc\u05b0\u05dc\u05d5\u05bc", "niqqud_less": "\u05d1\u05dc\u05d1\u05dc\u05d5", "translation": "they confused", "reading": "bilbelu", "binyan": "PI'EL", "root": "\u05d1 - \u05dc - \u05d1 - \u05dc", "hint": "This word has a 4-letter root. The second and third letters of the root occupy the place reserved for the middle radical in the inflection model.", "tense": "Past", "person": "3rd Plural", "url": "https://www.pealim.com/dict/219-levalbel/", "infinitive": "\u05dc\u05b0\u05d1\u05b7\u05dc\u05b0\u05d1\u05bc\u05b5\u05dc"}, {"verb": "\u05d0\u05b2\u05d1\u05b7\u05dc\u05b0\u05d1\u05bc\u05b5\u05dc", "niqqud_less": "\u05d0\u05d1\u05dc\u05d1\u05dc", "translation": "I will confuse", "reading": "avalbel", "binyan": "PI'EL", "root": "\u05d1 - \u05dc - \u05d1 - \u05dc", "hint": "This word has a 4-letter root. The second and third letters of the root occupy the place reserved for the middle radical in the inflection model.", "tense": "Future", "person": "1st Singular", "url": "https://www.pealim.com/dict/219-levalbel/", "infinitive": "\u05dc\u05b0\u05d1\u05b7\u05dc\u05b0\u05d1\u05bc\u05b5\u05dc"}, {"verb": "\u05e0\u05b0\u05d1\u05b7\u05dc\u05b0\u05d1\u05bc\u05b5\u05dc", "niqqud_less": "\u05e0\u05d1\u05dc\u05d1\u05dc", "translation": "we will confuse", "reading": "nevalbel", "binyan": "PI'EL", "root": "\u05d1 - \u05dc - \u05d1 - \u05dc", "hint": "This word has a 4-letter root. The second and third letters of the root occupy the place reserved for the middle radical in the inflection model.", "tense": "Future", "person": "1st Plural", "url": "https://www.pealim.com/dict/219-levalbel/", "infinitive": "\u05dc\u05b0\u05d1\u05b7\u05dc\u05b0\u05d1\u05bc\u05b5\u05dc"}, {"verb": "\u05ea\u05bc\u05b0\u05d1\u05b7\u05dc\u05b0\u05d1\u05bc\u05b5\u05dc", "niqqud_less": "\u05ea\u05d1\u05dc\u05d1\u05dc", "translation": "you m. sg. will confuse", "reading": "tevalbel", "binyan": "PI'EL", "root": "\u05d1 - \u05dc - \u05d1 - \u05dc", "hint": "This word has a 4-letter root. The second and third letters of the root occupy the place reserved for the middle radical in the inflection model.", "tense": "Future", "person": "2nd Masculine Singular", "url": "https://www.pealim.com/dict/219-levalbel/", "infinitive": "\u05dc\u05b0\u05d1\u05b7\u05dc\u05b0\u05d1\u05bc\u05b5\u05dc"}, {"verb": "\u05ea\u05bc\u05b0\u05d1\u05b7\u05dc\u05b0\u05d1\u05bc\u05b0\u05dc\u05b4\u05d9", "niqqud_less": "\u05ea\u05d1\u05dc\u05d1\u05dc\u05d9", "translation": "you f. sg. will confuse", "reading": "tevalbeli", "binyan": "PI'EL", "root": "\u05d1 - \u05dc - \u05d1 - \u05dc", "hint": "This word has a 4-letter root. The second and third letters of the root occupy the place reserved for the middle radical in the inflection model.", "tense": "Future", "person": "2nd Feminine Singular", "url": "https://www.pealim.com/dict/219-levalbel/", "infinitive": "\u05dc\u05b0\u05d1\u05b7\u05dc\u05b0\u05d1\u05bc\u05b5\u05dc"}, {"verb": "\u05ea\u05bc\u05b0\u05d1\u05b7\u05dc\u05b0\u05d1\u05bc\u05b0\u05dc\u05d5\u05bc", "niqqud_less": "\u05ea\u05d1\u05dc\u05d1\u05dc\u05d5", "translation": "you m. pl. will confuse", "reading": "tevalbelu", "binyan": "PI'EL", "root": "\u05d1 - \u05dc - \u05d1 - \u05dc", "hint": "This word has a 4-letter root. The second and third letters of the root occupy the place reserved for the middle radical in the inflection model.", "tense": "Future", "person": "2nd Masculine Plural", "url": "https://www.pealim.com/dict/219-levalbel/", "infinitive": "\u05dc\u05b0\u05d1\u05b7\u05dc\u05b0\u05d1\u05bc\u05b5\u05dc"}, {"verb": "\u05d9\u05b0\u05d1\u05b7\u05dc\u05b0\u05d1\u05bc\u05b5\u05dc", "niqqud_less": "\u05d9\u05d1\u05dc\u05d1\u05dc", "translation": "he / it will confuse", "reading": "yevalbel", "binyan": "PI'EL", "root": "\u05d1 - \u05dc - \u05d1 - \u05dc", "hint": "This word has a 4-letter root. The second and third letters of the root occupy the place reserved for the middle radical in the inflection model.", "tense": "Future", "person": "3rd Masculine Singular", "url": "https://www.pealim.com/dict/219-levalbel/", "infinitive": "\u05dc\u05b0\u05d1\u05b7\u05dc\u05b0\u05d1\u05bc\u05b5\u05dc"}, {"verb": "\u05ea\u05bc\u05b0\u05d1\u05b7\u05dc\u05b0\u05d1\u05bc\u05b5\u05dc", "niqqud_less": "\u05ea\u05d1\u05dc\u05d1\u05dc", "translation": "she / it will confuse", "reading": "tevalbel", "binyan": "PI'EL", "root": "\u05d1 - \u05dc - \u05d1 - \u05dc", "hint": "This word has a 4-letter root. The second and third letters of the root occupy the place reserved for the middle radical in the inflection model.", "tense": "Future", "person": "3rd Feminine Singular", "url": "https://www.pealim.com/dict/219-levalbel/", "infinitive": "\u05dc\u05b0\u05d1\u05b7\u05dc\u05b0\u05d1\u05bc\u05b5\u05dc"}, {"verb": "\u05d9\u05b0\u05d1\u05b7\u05dc\u05b0\u05d1\u05bc\u05b0\u05dc\u05d5\u05bc", "niqqud_less": "\u05d9\u05d1\u05dc\u05d1\u05dc\u05d5", "translation": "they m. will confuse", "reading": "yevalbelu", "binyan": "PI'EL", "root": "\u05d1 - \u05dc - \u05d1 - \u05dc", "hint": "This word has a 4-letter root. The second and third letters of the root occupy the place reserved for the middle radical in the inflection model.", "tense": "Future", "person": "3rd Masculine Plural", "url": "https://www.pealim.com/dict/219-levalbel/", "infinitive": "\u05dc\u05b0\u05d1\u05b7\u05dc\u05b0\u05d1\u05bc\u05b5\u05dc"}, {"verb": "\u05d1\u05bc\u05b7\u05dc\u05b0\u05d1\u05bc\u05b5\u05dc!\u200f", "niqqud_less": "\u05d1\u05dc\u05d1\u05dc!\u200f", "translation": "(to a man) confuse!", "reading": "balbel!", "binyan": "PI'EL", "root": "\u05d1 - \u05dc - \u05d1 - \u05dc", "hint": "This word has a 4-letter root. The second and third letters of the root occupy the place reserved for the middle radical in the inflection model.", "tense": "Imperative", "person": "2nd Masculine Singular", "url": "https://www.pealim.com/dict/219-levalbel/", "infinitive": "\u05dc\u05b0\u05d1\u05b7\u05dc\u05b0\u05d1\u05bc\u05b5\u05dc"}, {"verb": "\u05d1\u05bc\u05b7\u05dc\u05b0\u05d1\u05bc\u05b0\u05dc\u05b4\u05d9!\u200f", "niqqud_less": "\u05d1\u05dc\u05d1\u05dc\u05d9!\u200f", "translation": "(to a woman) confuse!", "reading": "balbeli!", "binyan": "PI'EL", "root": "\u05d1 - \u05dc - \u05d1 - \u05dc", "hint": "This word has a 4-letter root. The second and third letters of the root occupy the place reserved for the middle radical in the inflection model.", "tense": "Imperative", "person": "2nd Feminine Singular", "url": "https://www.pealim.com/dict/219-levalbel/", "infinitive": "\u05dc\u05b0\u05d1\u05b7\u05dc\u05b0\u05d1\u05bc\u05b5\u05dc"}, {"verb": "\u05d1\u05bc\u05b7\u05dc\u05b0\u05d1\u05bc\u05b0\u05dc\u05d5\u05bc!\u200f", "niqqud_less": "\u05d1\u05dc\u05d1\u05dc\u05d5!\u200f", "translation": "(to men) confuse!", "reading": "balbelu!", "binyan": "PI'EL", "root": "\u05d1 - \u05dc - \u05d1 - \u05dc", "hint": "This word has a 4-letter root. The second and third letters of the root occupy the place reserved for the middle radical in the inflection model.", "tense": "Imperative", "person": "2nd Masculine Plural", "url": "https://www.pealim.com/dict/219-levalbel/", "infinitive": "\u05dc\u05b0\u05d1\u05b7\u05dc\u05b0\u05d1\u05bc\u05b5\u05dc"}, {"verb": "\u05dc\u05b0\u05d1\u05b7\u05dc\u05b0\u05d1\u05bc\u05b5\u05dc", "niqqud_less": "\u05dc\u05d1\u05dc\u05d1\u05dc", "translation": "to confuse", "reading": "levalbel", "binyan": "PI'EL", "root": "\u05d1 - \u05dc - \u05d1 - \u05dc", "hint": "This word has a 4-letter root. The second and third letters of the root occupy the place reserved for the middle radical in the inflection model.", "tense": "Infinitive", "person": "", "url": "https://www.pealim.com/dict/219-levalbel/", "infinitive": "\u05dc\u05b0\u05d1\u05b7\u05dc\u05b0\u05d1\u05bc\u05b5\u05dc"}, {"verb": "\u05d1\u05bc\u05d5\u05b9\u05dc\u05b6\u05d4", "niqqud_less": "\u05d1\u05d5\u05dc\u05d4", "translation": "I / you m. sg. / he / it wear(s) out", "reading": "bole", "binyan": "PA'AL", "root": "\u05d1 - \u05dc - \u05d4", "hint": "The final radical of this word disappears or turns into a vowel in inflected forms.", "tense": "Present", "person": "Masculine Singular", "url": "https://www.pealim.com/dict/2736-livlot/", "infinitive": "\u05dc\u05b4\u05d1\u05b0\u05dc\u05d5\u05b9\u05ea"}, {"verb": "\u05d1\u05bc\u05d5\u05b9\u05dc\u05b8\u05d4", "niqqud_less": "\u05d1\u05d5\u05dc\u05d4", "translation": "I / you f. sg. / she / it wear(s) out", "reading": "bola", "binyan": "PA'AL", "root": "\u05d1 - \u05dc - \u05d4", "hint": "The final radical of this word disappears or turns into a vowel in inflected forms.", "tense": "Present", "person": "Feminine Singular", "url": "https://www.pealim.com/dict/2736-livlot/", "infinitive": "\u05dc\u05b4\u05d1\u05b0\u05dc\u05d5\u05b9\u05ea"}, {"verb": "\u05d1\u05bc\u05d5\u05b9\u05dc\u05b4\u05d9\u05dd", "niqqud_less": "\u05d1\u05d5\u05dc\u05d9\u05dd", "translation": "we / you m. pl. / they m. wear out", "reading": "bolim", "binyan": "PA'AL", "root": "\u05d1 - \u05dc - \u05d4", "hint": "The final radical of this word disappears or turns into a vowel in inflected forms.", "tense": "Present", "person": "Masculine Plural", "url": "https://www.pealim.com/dict/2736-livlot/", "infinitive": "\u05dc\u05b4\u05d1\u05b0\u05dc\u05d5\u05b9\u05ea"}, {"verb": "\u05d1\u05bc\u05d5\u05b9\u05dc\u05d5\u05b9\u05ea", "niqqud_less": "\u05d1\u05d5\u05dc\u05d5\u05ea", "translation": "we / you f. pl. / they f. wear out", "reading": "bolot", "binyan": "PA'AL", "root": "\u05d1 - \u05dc - \u05d4", "hint": "The final radical of this word disappears or turns into a vowel in inflected forms.", "tense": "Present", "person": "Feminine Plural", "url": "https://www.pealim.com/dict/2736-livlot/", "infinitive": "\u05dc\u05b4\u05d1\u05b0\u05dc\u05d5\u05b9\u05ea"}, {"verb": "\u05d1\u05bc\u05b8\u05dc\u05b4\u05d9\u05ea\u05b4\u05d9", "niqqud_less": "\u05d1\u05dc\u05d9\u05ea\u05d9", "translation": "I wore out", "reading": "baliti", "binyan": "PA'AL", "root": "\u05d1 - \u05dc - \u05d4", "hint": "The final radical of this word disappears or turns into a vowel in inflected forms.", "tense": "Past", "person": "1st Singular", "url": "https://www.pealim.com/dict/2736-livlot/", "infinitive": "\u05dc\u05b4\u05d1\u05b0\u05dc\u05d5\u05b9\u05ea"}, {"verb": "\u05d1\u05bc\u05b8\u05dc\u05b4\u05d9\u05e0\u05d5\u05bc", "niqqud_less": "\u05d1\u05dc\u05d9\u05e0\u05d5", "translation": "we wore out", "reading": "balinu", "binyan": "PA'AL", "root": "\u05d1 - \u05dc - \u05d4", "hint": "The final radical of this word disappears or turns into a vowel in inflected forms.", "tense": "Past", "person": "1st Plural", "url": "https://www.pealim.com/dict/2736-livlot/", "infinitive": "\u05dc\u05b4\u05d1\u05b0\u05dc\u05d5\u05b9\u05ea"}, {"verb": "\u05d1\u05bc\u05b8\u05dc\u05b4\u05d9\u05ea\u05b8", "niqqud_less": "\u05d1\u05dc\u05d9\u05ea", "translation": "you m. sg. wore out", "reading": "balita", "binyan": "PA'AL", "root": "\u05d1 - \u05dc - \u05d4", "hint": "The final radical of this word disappears or turns into a vowel in inflected forms.", "tense": "Past", "person": "2nd Masculine Singular", "url": "https://www.pealim.com/dict/2736-livlot/", "infinitive": "\u05dc\u05b4\u05d1\u05b0\u05dc\u05d5\u05b9\u05ea"}, {"verb": "\u05d1\u05bc\u05b8\u05dc\u05b4\u05d9\u05ea", "niqqud_less": "\u05d1\u05dc\u05d9\u05ea", "translation": "you f. sg. wore out", "reading": "balit", "binyan": "PA'AL", "root": "\u05d1 - \u05dc - \u05d4", "hint": "The final radical of this word disappears or turns into a vowel in inflected forms.", "tense": "Past", "person": "2nd Feminine Singular", "url": "https://www.pealim.com/dict/2736-livlot/", "infinitive": "\u05dc\u05b4\u05d1\u05b0\u05dc\u05d5\u05b9\u05ea"}, {"verb": "\u05d1\u05bc\u05b0\u05dc\u05b4\u05d9\u05ea\u05b6\u05dd", "niqqud_less": "\u05d1\u05dc\u05d9\u05ea\u05dd", "translation": "you m. pl. wore out", "reading": "blitem", "binyan": "PA'AL", "root": "\u05d1 - \u05dc - \u05d4", "hint": "The final radical of this word disappears or turns into a vowel in inflected forms.", "tense": "Past", "person": "2nd Masculine Plural", "url": "https://www.pealim.com/dict/2736-livlot/", "infinitive": "\u05dc\u05b4\u05d1\u05b0\u05dc\u05d5\u05b9\u05ea"}, {"verb": "\u05d1\u05bc\u05b0\u05dc\u05b4\u05d9\u05ea\u05b6\u05df", "niqqud_less": "\u05d1\u05dc\u05d9\u05ea\u05df", "translation": "you f. pl. wore out", "reading": "bliten", "binyan": "PA'AL", "root": "\u05d1 - \u05dc - \u05d4", "hint": "The final radical of this word disappears or turns into a vowel in inflected forms.", "tense": "Past", "person": "2nd Feminine Plural", "url": "https://www.pealim.com/dict/2736-livlot/", "infinitive": "\u05dc\u05b4\u05d1\u05b0\u05dc\u05d5\u05b9\u05ea"}, {"verb": "\u05d1\u05bc\u05b8\u05dc\u05b8\u05d4", "niqqud_less": "\u05d1\u05dc\u05d4", "translation": "he / it wore out", "reading": "bala", "binyan": "PA'AL", "root": "\u05d1 - \u05dc - \u05d4", "hint": "The final radical of this word disappears or turns into a vowel in inflected forms.", "tense": "Past", "person": "3rd Masculine Singular", "url": "https://www.pealim.com/dict/2736-livlot/", "infinitive": "\u05dc\u05b4\u05d1\u05b0\u05dc\u05d5\u05b9\u05ea"}, {"verb": "\u05d1\u05bc\u05b8\u05dc\u05b0\u05ea\u05b8\u05d4", "niqqud_less": "\u05d1\u05dc\u05ea\u05d4", "translation": "she / it wore out", "reading": "balta", "binyan": "PA'AL", "root": "\u05d1 - \u05dc - \u05d4", "hint": "The final radical of this word disappears or turns into a vowel in inflected forms.", "tense": "Past", "person": "3rd Feminine Singular", "url": "https://www.pealim.com/dict/2736-livlot/", "infinitive": "\u05dc\u05b4\u05d1\u05b0\u05dc\u05d5\u05b9\u05ea"}, {"verb": "\u05d1\u05bc\u05b8\u05dc\u05d5\u05bc", "niqqud_less": "\u05d1\u05dc\u05d5", "translation": "they wore out", "reading": "balu", "binyan": "PA'AL", "root": "\u05d1 - \u05dc - \u05d4", "hint": "The final radical of this word disappears or turns into a vowel in inflected forms.", "tense": "Past", "person": "3rd Plural", "url": "https://www.pealim.com/dict/2736-livlot/", "infinitive": "\u05dc\u05b4\u05d1\u05b0\u05dc\u05d5\u05b9\u05ea"}, {"verb": "\u05d0\u05b6\u05d1\u05b0\u05dc\u05b6\u05d4", "niqqud_less": "\u05d0\u05d1\u05dc\u05d4", "translation": "I will wear out", "reading": "evle", "binyan": "PA'AL", "root": "\u05d1 - \u05dc - \u05d4", "hint": "The final radical of this word disappears or turns into a vowel in inflected forms.", "tense": "Future", "person": "1st Singular", "url": "https://www.pealim.com/dict/2736-livlot/", "infinitive": "\u05dc\u05b4\u05d1\u05b0\u05dc\u05d5\u05b9\u05ea"}, {"verb": "\u05e0\u05b4\u05d1\u05b0\u05dc\u05b6\u05d4", "niqqud_less": "\u05e0\u05d1\u05dc\u05d4", "translation": "we will wear out", "reading": "nivle", "binyan": "PA'AL", "root": "\u05d1 - \u05dc - \u05d4", "hint": "The final radical of this word disappears or turns into a vowel in inflected forms.", "tense": "Future", "person": "1st Plural", "url": "https://www.pealim.com/dict/2736-livlot/", "infinitive": "\u05dc\u05b4\u05d1\u05b0\u05dc\u05d5\u05b9\u05ea"}, {"verb": "\u05ea\u05bc\u05b4\u05d1\u05b0\u05dc\u05b6\u05d4", "niqqud_less": "\u05ea\u05d1\u05dc\u05d4", "translation": "you m. sg. will wear out", "reading": "tivle", "binyan": "PA'AL", "root": "\u05d1 - \u05dc - \u05d4", "hint": "The final radical of this word disappears or turns into a vowel in inflected forms.", "tense": "Future", "person": "2nd Masculine Singular", "url": "https://www.pealim.com/dict/2736-livlot/", "infinitive": "\u05dc\u05b4\u05d1\u05b0\u05dc\u05d5\u05b9\u05ea"}, {"verb": "\u05ea\u05bc\u05b4\u05d1\u05b0\u05dc\u05b4\u05d9", "niqqud_less": "\u05ea\u05d1\u05dc\u05d9", "translation": "you f. sg. will wear out", "reading": "tivli", "binyan": "PA'AL", "root": "\u05d1 - \u05dc - \u05d4", "hint": "The final radical of this word disappears or turns into a vowel in inflected forms.", "tense": "Future", "person": "2nd Feminine Singular", "url": "https://www.pealim.com/dict/2736-livlot/", "infinitive": "\u05dc\u05b4\u05d1\u05b0\u05dc\u05d5\u05b9\u05ea"}, {"verb": "\u05ea\u05bc\u05b4\u05d1\u05b0\u05dc\u05d5\u05bc", "niqqud_less": "\u05ea\u05d1\u05dc\u05d5", "translation": "you m. pl. will wear out", "reading": "tivlu", "binyan": "PA'AL", "root": "\u05d1 - \u05dc - \u05d4", "hint": "The final radical of this word disappears or turns into a vowel in inflected forms.", "tense": "Future", "person": "2nd Masculine Plural", "url": "https://www.pealim.com/dict/2736-livlot/", "infinitive": "\u05dc\u05b4\u05d1\u05b0\u05dc\u05d5\u05b9\u05ea"}, {"verb": "\u05d9\u05b4\u05d1\u05b0\u05dc\u05b6\u05d4", "niqqud_less": "\u05d9\u05d1\u05dc\u05d4", "translation": "he / it will wear out", "reading": "yivle", "binyan": "PA'AL", "root": "\u05d1 - \u05dc - \u05d4", "hint": "The final radical of this word disappears or turns into a vowel in inflected forms.", "tense": "Future", "person": "3rd Masculine Singular", "url": "https://www.pealim.com/dict/2736-livlot/", "infinitive": "\u05dc\u05b4\u05d1\u05b0\u05dc\u05d5\u05b9\u05ea"}, {"verb": "\u05ea\u05bc\u05b4\u05d1\u05b0\u05dc\u05b6\u05d4", "niqqud_less": "\u05ea\u05d1\u05dc\u05d4", "translation": "she / it will wear out", "reading": "tivle", "binyan": "PA'AL", "root": "\u05d1 - \u05dc - \u05d4", "hint": "The final radical of this word disappears or turns into a vowel in inflected forms.", "tense": "Future", "person": "3rd Feminine Singular", "url": "https://www.pealim.com/dict/2736-livlot/", "infinitive": "\u05dc\u05b4\u05d1\u05b0\u05dc\u05d5\u05b9\u05ea"}, {"verb": "\u05d9\u05b4\u05d1\u05b0\u05dc\u05d5\u05bc", "niqqud_less": "\u05d9\u05d1\u05dc\u05d5", "translation": "they m. will wear out", "reading": "yivlu", "binyan": "PA'AL", "root": "\u05d1 - \u05dc - \u05d4", "hint": "The final radical of this word disappears or turns into a vowel in inflected forms.", "tense": "Future", "person": "3rd Masculine Plural", "url": "https://www.pealim.com/dict/2736-livlot/", "infinitive": "\u05dc\u05b4\u05d1\u05b0\u05dc\u05d5\u05b9\u05ea"}, {"verb": "\u05d1\u05bc\u05b0\u05dc\u05b5\u05d4!\u200f", "niqqud_less": "\u05d1\u05dc\u05d4!\u200f", "translation": "(to a man) wear out!", "reading": "ble!", "binyan": "PA'AL", "root": "\u05d1 - \u05dc - \u05d4", "hint": "The final radical of this word disappears or turns into a vowel in inflected forms.", "tense": "Imperative", "person": "2nd Masculine Singular", "url": "https://www.pealim.com/dict/2736-livlot/", "infinitive": "\u05dc\u05b4\u05d1\u05b0\u05dc\u05d5\u05b9\u05ea"}, {"verb": "\u05d1\u05bc\u05b0\u05dc\u05b4\u05d9!\u200f", "niqqud_less": "\u05d1\u05dc\u05d9!\u200f", "translation": "(to a woman) wear out!", "reading": "bli!", "binyan": "PA'AL", "root": "\u05d1 - \u05dc - \u05d4", "hint": "The final radical of this word disappears or turns into a vowel in inflected forms.", "tense": "Imperative", "person": "2nd Feminine Singular", "url": "https://www.pealim.com/dict/2736-livlot/", "infinitive": "\u05dc\u05b4\u05d1\u05b0\u05dc\u05d5\u05b9\u05ea"}, {"verb": "\u05d1\u05bc\u05b0\u05dc\u05d5\u05bc!\u200f", "niqqud_less": "\u05d1\u05dc\u05d5!\u200f", "translation": "(to men) wear out!", "reading": "blu!", "binyan": "PA'AL", "root": "\u05d1 - \u05dc - \u05d4", "hint": "The final radical of this word disappears or turns into a vowel in inflected forms.", "tense": "Imperative", "person": "2nd Masculine Plural", "url": "https://www.pealim.com/dict/2736-livlot/", "infinitive": "\u05dc\u05b4\u05d1\u05b0\u05dc\u05d5\u05b9\u05ea"}, {"verb": "\u05dc\u05b4\u05d1\u05b0\u05dc\u05d5\u05b9\u05ea", "niqqud_less": "\u05dc\u05d1\u05dc\u05d5\u05ea", "translation": "to wear out", "reading": "livlot", "binyan": "PA'AL", "root": "\u05d1 - \u05dc - \u05d4", "hint": "The final radical of this word disappears or turns into a vowel in inflected forms.", "tense": "Infinitive", "person": "", "url": "https://www.pealim.com/dict/2736-livlot/", "infinitive": "\u05dc\u05b4\u05d1\u05b0\u05dc\u05d5\u05b9\u05ea"}, {"verb": "\u05de\u05b0\u05d1\u05b7\u05dc\u05bc\u05b6\u05d4", "niqqud_less": "\u05de\u05d1\u05dc\u05d4", "translation": "I / you m. sg. / he / it spend(s)", "reading": "mevale", "binyan": "PI'EL", "root": "\u05d1 - \u05dc - \u05d4", "hint": "The final radical of this word disappears or turns into a vowel in inflected forms.", "tense": "Present", "person": "Masculine Singular", "url": "https://www.pealim.com/dict/222-levalot/", "infinitive": "\u05dc\u05b0\u05d1\u05b7\u05dc\u05bc\u05d5\u05b9\u05ea"}, {"verb": "\u05de\u05b0\u05d1\u05b7\u05dc\u05bc\u05b8\u05d4", "niqqud_less": "\u05de\u05d1\u05dc\u05d4", "translation": "I / you f. sg. / she / it spend(s)", "reading": "mevala", "binyan": "PI'EL", "root": "\u05d1 - \u05dc - \u05d4", "hint": "The final radical of this word disappears or turns into a vowel in inflected forms.", "tense": "Present", "person": "Feminine Singular", "url": "https://www.pealim.com/dict/222-levalot/", "infinitive": "\u05dc\u05b0\u05d1\u05b7\u05dc\u05bc\u05d5\u05b9\u05ea"}, {"verb": "\u05de\u05b0\u05d1\u05b7\u05dc\u05bc\u05b4\u05d9\u05dd", "niqqud_less": "\u05de\u05d1\u05dc\u05d9\u05dd", "translation": "we / you m. pl. / they m. spend", "reading": "mevalim", "binyan": "PI'EL", "root": "\u05d1 - \u05dc - \u05d4", "hint": "The final radical of this word disappears or turns into a vowel in inflected forms.", "tense": "Present", "person": "Masculine Plural", "url": "https://www.pealim.com/dict/222-levalot/", "infinitive": "\u05dc\u05b0\u05d1\u05b7\u05dc\u05bc\u05d5\u05b9\u05ea"}, {"verb": "\u05de\u05b0\u05d1\u05b7\u05dc\u05bc\u05d5\u05b9\u05ea", "niqqud_less": "\u05de\u05d1\u05dc\u05d5\u05ea", "translation": "we / you f. pl. / they f. spend", "reading": "mevalot", "binyan": "PI'EL", "root": "\u05d1 - \u05dc - \u05d4", "hint": "The final radical of this word disappears or turns into a vowel in inflected forms.", "tense": "Present", "person": "Feminine Plural", "url": "https://www.pealim.com/dict/222-levalot/", "infinitive": "\u05dc\u05b0\u05d1\u05b7\u05dc\u05bc\u05d5\u05b9\u05ea"}, {"verb": "\u05d1\u05d9\u05dc\u05d9\u05ea\u05d9", "niqqud_less": "\u05d1\u05d9\u05dc\u05d9\u05ea\u05d9", "translation": "I spent", "reading": "biliti", "binyan": "PI'EL", "root": "\u05d1 - \u05dc - \u05d4", "hint": "The final radical of this word disappears or turns into a vowel in inflected forms.", "tense": "Past", "person": "1st Singular", "url": "https://www.pealim.com/dict/222-levalot/", "infinitive": "\u05dc\u05b0\u05d1\u05b7\u05dc\u05bc\u05d5\u05b9\u05ea"}, {"verb": "\u05d1\u05d9\u05dc\u05d9\u05e0\u05d5", "niqqud_less": "\u05d1\u05d9\u05dc\u05d9\u05e0\u05d5", "translation": "we spent", "reading": "bilinu", "binyan": "PI'EL", "root": "\u05d1 - \u05dc - \u05d4", "hint": "The final radical of this word disappears or turns into a vowel in inflected forms.", "tense": "Past", "person": "1st Plural", "url": "https://www.pealim.com/dict/222-levalot/", "infinitive": "\u05dc\u05b0\u05d1\u05b7\u05dc\u05bc\u05d5\u05b9\u05ea"}, {"verb": "\u05d1\u05d9\u05dc\u05d9\u05ea", "niqqud_less": "\u05d1\u05d9\u05dc\u05d9\u05ea", "translation": "you m. sg. spent", "reading": "bilita", "binyan": "PI'EL", "root": "\u05d1 - \u05dc - \u05d4", "hint": "The final radical of this word disappears or turns into a vowel in inflected forms.", "tense": "Past", "person": "2nd Masculine Singular", "url": "https://www.pealim.com/dict/222-levalot/", "infinitive": "\u05dc\u05b0\u05d1\u05b7\u05dc\u05bc\u05d5\u05b9\u05ea"}, {"verb": "\u05d1\u05d9\u05dc\u05d9\u05ea", "niqqud_less": "\u05d1\u05d9\u05dc\u05d9\u05ea", "translation": "you f. sg. spent", "reading": "bilit", "binyan": "PI'EL", "root": "\u05d1 - \u05dc - \u05d4", "hint": "The final radical of this word disappears or turns into a vowel in inflected forms.", "tense": "Past", "person": "2nd Feminine Singular", "url": "https://www.pealim.com/dict/222-levalot/", "infinitive": "\u05dc\u05b0\u05d1\u05b7\u05dc\u05bc\u05d5\u05b9\u05ea"}, {"verb": "\u05d1\u05d9\u05dc\u05d9\u05ea\u05dd", "niqqud_less": "\u05d1\u05d9\u05dc\u05d9\u05ea\u05dd", "translation": "you m. pl. spent", "reading": "bilitem", "binyan": "PI'EL", "root": "\u05d1 - \u05dc - \u05d4", "hint": "The final radical of this word disappears or turns into a vowel in inflected forms.", "tense": "Past", "person": "2nd Masculine Plural", "url": "https://www.pealim.com/dict/222-levalot/", "infinitive": "\u05dc\u05b0\u05d1\u05b7\u05dc\u05bc\u05d5\u05b9\u05ea"}, {"verb": "\u05d1\u05d9\u05dc\u05d9\u05ea\u05df", "niqqud_less": "\u05d1\u05d9\u05dc\u05d9\u05ea\u05df", "translation": "you f. pl. spent", "reading": "biliten", "binyan": "PI'EL", "root": "\u05d1 - \u05dc - \u05d4", "hint": "The final radical of this word disappears or turns into a vowel in inflected forms.", "tense": "Past", "person": "2nd Feminine Plural", "url": "https://www.pealim.com/dict/222-levalot/", "infinitive": "\u05dc\u05b0\u05d1\u05b7\u05dc\u05bc\u05d5\u05b9\u05ea"}, {"verb": "\u05d1\u05d9\u05dc\u05d4", "niqqud_less": "\u05d1\u05d9\u05dc\u05d4", "translation": "he / it spent", "reading": "bila", "binyan": "PI'EL", "root": "\u05d1 - \u05dc - \u05d4", "hint": "The final radical of this word disappears or turns into a vowel in inflected forms.", "tense": "Past", "person": "3rd Masculine Singular", "url": "https://www.pealim.com/dict/222-levalot/", "infinitive": "\u05dc\u05b0\u05d1\u05b7\u05dc\u05bc\u05d5\u05b9\u05ea"}, {"verb": "\u05d1\u05d9\u05dc\u05ea\u05d4", "niqqud_less": "\u05d1\u05d9\u05dc\u05ea\u05d4", "translation": "she / it spent", "reading": "bilta", "binyan": "PI'EL", "root": "\u05d1 - \u05dc - \u05d4", "hint": "The final radical of this word disappears or turns into a vowel in inflected forms.", "tense": "Past", "person": "3rd Feminine Singular", "url": "https://www.pealim.com/dict/222-levalot/", "infinitive": "\u05dc\u05b0\u05d1\u05b7\u05dc\u05bc\u05d5\u05b9\u05ea"}, {"verb": "\u05d1\u05d9\u05dc\u05d5", "niqqud_less": "\u05d1\u05d9\u05dc\u05d5", "translation": "they spent", "reading": "bilu", "binyan": "PI'EL", "root": "\u05d1 - \u05dc - \u05d4", "hint": "The final radical of this word disappears or turns into a vowel in inflected forms.", "tense": "Past", "person": "3rd Plural", "url": "https://www.pealim.com/dict/222-levalot/", "infinitive": "\u05dc\u05b0\u05d1\u05b7\u05dc\u05bc\u05d5\u05b9\u05ea"}, {"verb": "\u05d0\u05b2\u05d1\u05b7\u05dc\u05bc\u05b6\u05d4", "niqqud_less": "\u05d0\u05d1\u05dc\u05d4", "translation": "I will spend", "reading": "avale", "binyan": "PI'EL", "root": "\u05d1 - \u05dc - \u05d4", "hint": "The final radical of this word disappears or turns into a vowel in inflected forms.", "tense": "Future", "person": "1st Singular", "url": "https://www.pealim.com/dict/222-levalot/", "infinitive": "\u05dc\u05b0\u05d1\u05b7\u05dc\u05bc\u05d5\u05b9\u05ea"}, {"verb": "\u05e0\u05b0\u05d1\u05b7\u05dc\u05bc\u05b6\u05d4", "niqqud_less": "\u05e0\u05d1\u05dc\u05d4", "translation": "we will spend", "reading": "nevale", "binyan": "PI'EL", "root": "\u05d1 - \u05dc - \u05d4", "hint": "The final radical of this word disappears or turns into a vowel in inflected forms.", "tense": "Future", "person": "1st Plural", "url": "https://www.pealim.com/dict/222-levalot/", "infinitive": "\u05dc\u05b0\u05d1\u05b7\u05dc\u05bc\u05d5\u05b9\u05ea"}, {"verb": "\u05ea\u05bc\u05b0\u05d1\u05b7\u05dc\u05bc\u05b6\u05d4", "niqqud_less": "\u05ea\u05d1\u05dc\u05d4", "translation": "you m. sg. will spend", "reading": "tevale", "binyan": "PI'EL", "root": "\u05d1 - \u05dc - \u05d4", "hint": "The final radical of this word disappears or turns into a vowel in inflected forms.", "tense": "Future", "person": "2nd Masculine Singular", "url": "https://www.pealim.com/dict/222-levalot/", "infinitive": "\u05dc\u05b0\u05d1\u05b7\u05dc\u05bc\u05d5\u05b9\u05ea"}, {"verb": "\u05ea\u05bc\u05b0\u05d1\u05b7\u05dc\u05bc\u05b4\u05d9", "niqqud_less": "\u05ea\u05d1\u05dc\u05d9", "translation": "you f. sg. will spend", "reading": "tevali", "binyan": "PI'EL", "root": "\u05d1 - \u05dc - \u05d4", "hint": "The final radical of this word disappears or turns into a vowel in inflected forms.", "tense": "Future", "person": "2nd Feminine Singular", "url": "https://www.pealim.com/dict/222-levalot/", "infinitive": "\u05dc\u05b0\u05d1\u05b7\u05dc\u05bc\u05d5\u05b9\u05ea"}, {"verb": "\u05ea\u05bc\u05b0\u05d1\u05b7\u05dc\u05bc\u05d5\u05bc", "niqqud_less": "\u05ea\u05d1\u05dc\u05d5", "translation": "you m. pl. will spend", "reading": "tevalu", "binyan": "PI'EL", "root": "\u05d1 - \u05dc - \u05d4", "hint": "The final radical of this word disappears or turns into a vowel in inflected forms.", "tense": "Future", "person": "2nd Masculine Plural", "url": "https://www.pealim.com/dict/222-levalot/", "infinitive": "\u05dc\u05b0\u05d1\u05b7\u05dc\u05bc\u05d5\u05b9\u05ea"}, {"verb": "\u05d9\u05b0\u05d1\u05b7\u05dc\u05bc\u05b6\u05d4", "niqqud_less": "\u05d9\u05d1\u05dc\u05d4", "translation": "he / it will spend", "reading": "yevale", "binyan": "PI'EL", "root": "\u05d1 - \u05dc - \u05d4", "hint": "The final radical of this word disappears or turns into a vowel in inflected forms.", "tense": "Future", "person": "3rd Masculine Singular", "url": "https://www.pealim.com/dict/222-levalot/", "infinitive": "\u05dc\u05b0\u05d1\u05b7\u05dc\u05bc\u05d5\u05b9\u05ea"}, {"verb": "\u05ea\u05bc\u05b0\u05d1\u05b7\u05dc\u05bc\u05b6\u05d4", "niqqud_less": "\u05ea\u05d1\u05dc\u05d4", "translation": "she / it will spend", "reading": "tevale", "binyan": "PI'EL", "root": "\u05d1 - \u05dc - \u05d4", "hint": "The final radical of this word disappears or turns into a vowel in inflected forms.", "tense": "Future", "person": "3rd Feminine Singular", "url": "https://www.pealim.com/dict/222-levalot/", "infinitive": "\u05dc\u05b0\u05d1\u05b7\u05dc\u05bc\u05d5\u05b9\u05ea"}, {"verb": "\u05d9\u05b0\u05d1\u05b7\u05dc\u05bc\u05d5\u05bc", "niqqud_less": "\u05d9\u05d1\u05dc\u05d5", "translation": "they m. will spend", "reading": "yevalu", "binyan": "PI'EL", "root": "\u05d1 - \u05dc - \u05d4", "hint": "The final radical of this word disappears or turns into a vowel in inflected forms.", "tense": "Future", "person": "3rd Masculine Plural", "url": "https://www.pealim.com/dict/222-levalot/", "infinitive": "\u05dc\u05b0\u05d1\u05b7\u05dc\u05bc\u05d5\u05b9\u05ea"}, {"verb": "\u05d1\u05bc\u05b7\u05dc\u05bc\u05b5\u05d4!\u200f", "niqqud_less": "\u05d1\u05dc\u05d4!\u200f", "translation": "(to a man) spend!", "reading": "bale!", "binyan": "PI'EL", "root": "\u05d1 - \u05dc - \u05d4", "hint": "The final radical of this word disappears or turns into a vowel in inflected forms.", "tense": "Imperative", "person": "2nd Masculine Singular", "url": "https://www.pealim.com/dict/222-levalot/", "infinitive": "\u05dc\u05b0\u05d1\u05b7\u05dc\u05bc\u05d5\u05b9\u05ea"}, {"verb": "\u05d1\u05bc\u05b7\u05dc\u05bc\u05b4\u05d9!\u200f", "niqqud_less": "\u05d1\u05dc\u05d9!\u200f", "translation": "(to a woman) spend!", "reading": "bali!", "binyan": "PI'EL", "root": "\u05d1 - \u05dc - \u05d4", "hint": "The final radical of this word disappears or turns into a vowel in inflected forms.", "tense": "Imperative", "person": "2nd Feminine Singular", "url": "https://www.pealim.com/dict/222-levalot/", "infinitive": "\u05dc\u05b0\u05d1\u05b7\u05dc\u05bc\u05d5\u05b9\u05ea"}, {"verb": "\u05d1\u05bc\u05b7\u05dc\u05bc\u05d5\u05bc!\u200f", "niqqud_less": "\u05d1\u05dc\u05d5!\u200f", "translation": "(to men) spend!", "reading": "balu!", "binyan": "PI'EL", "root": "\u05d1 - \u05dc - \u05d4", "hint": "The final radical of this word disappears or turns into a vowel in inflected forms.", "tense": "Imperative", "person": "2nd Masculine Plural", "url": "https://www.pealim.com/dict/222-levalot/", "infinitive": "\u05dc\u05b0\u05d1\u05b7\u05dc\u05bc\u05d5\u05b9\u05ea"}, {"verb": "\u05dc\u05b0\u05d1\u05b7\u05dc\u05bc\u05d5\u05b9\u05ea", "niqqud_less": "\u05dc\u05d1\u05dc\u05d5\u05ea", "translation": "to spend", "reading": "levalot", "binyan": "PI'EL", "root": "\u05d1 - \u05dc - \u05d4", "hint": "The final radical of this word disappears or turns into a vowel in inflected forms.", "tense": "Infinitive", "person": "", "url": "https://www.pealim.com/dict/222-levalot/", "infinitive": "\u05dc\u05b0\u05d1\u05b7\u05dc\u05bc\u05d5\u05b9\u05ea"}, {"verb": "\u05de\u05b0\u05d1\u05b7\u05e7\u05bc\u05b5\u05e8", "niqqud_less": "\u05de\u05d1\u05e7\u05e8", "translation": "I / you m. sg. / he / it visit(s)", "reading": "mevaker", "binyan": "PI'EL", "root": "\u05d1 - \u05e7 - \u05e8", "hint": "This root does not have any special conjugation properties.", "tense": "Present", "person": "Masculine Singular", "url": "https://www.pealim.com/dict/254-levaker/", "infinitive": "\u05dc\u05b0\u05d1\u05b7\u05e7\u05bc\u05b5\u05e8"}, {"verb": "\u05de\u05b0\u05d1\u05b7\u05e7\u05bc\u05b6\u05e8\u05b6\u05ea", "niqqud_less": "\u05de\u05d1\u05e7\u05e8\u05ea", "translation": "I / you f. sg. / she / it visit(s)", "reading": "mevakeret", "binyan": "PI'EL", "root": "\u05d1 - \u05e7 - \u05e8", "hint": "This root does not have any special conjugation properties.", "tense": "Present", "person": "Feminine Singular", "url": "https://www.pealim.com/dict/254-levaker/", "infinitive": "\u05dc\u05b0\u05d1\u05b7\u05e7\u05bc\u05b5\u05e8"}, {"verb": "\u05de\u05b0\u05d1\u05b7\u05e7\u05bc\u05b0\u05e8\u05b4\u05d9\u05dd", "niqqud_less": "\u05de\u05d1\u05e7\u05e8\u05d9\u05dd", "translation": "we / you m. pl. / they m. visit", "reading": "mevakrim", "binyan": "PI'EL", "root": "\u05d1 - \u05e7 - \u05e8", "hint": "This root does not have any special conjugation properties.", "tense": "Present", "person": "Masculine Plural", "url": "https://www.pealim.com/dict/254-levaker/", "infinitive": "\u05dc\u05b0\u05d1\u05b7\u05e7\u05bc\u05b5\u05e8"}, {"verb": "\u05de\u05b0\u05d1\u05b7\u05e7\u05bc\u05b0\u05e8\u05d5\u05b9\u05ea", "niqqud_less": "\u05de\u05d1\u05e7\u05e8\u05d5\u05ea", "translation": "we / you f. pl. / they f. visit", "reading": "mevakrot", "binyan": "PI'EL", "root": "\u05d1 - \u05e7 - \u05e8", "hint": "This root does not have any special conjugation properties.", "tense": "Present", "person": "Feminine Plural", "url": "https://www.pealim.com/dict/254-levaker/", "infinitive": "\u05dc\u05b0\u05d1\u05b7\u05e7\u05bc\u05b5\u05e8"}, {"verb": "\u05d1\u05d9\u05e7\u05e8\u05ea\u05d9", "niqqud_less": "\u05d1\u05d9\u05e7\u05e8\u05ea\u05d9", "translation": "I visited", "reading": "bikarti", "binyan": "PI'EL", "root": "\u05d1 - \u05e7 - \u05e8", "hint": "This root does not have any special conjugation properties.", "tense": "Past", "person": "1st Singular", "url": "https://www.pealim.com/dict/254-levaker/", "infinitive": "\u05dc\u05b0\u05d1\u05b7\u05e7\u05bc\u05b5\u05e8"}, {"verb": "\u05d1\u05d9\u05e7\u05e8\u05e0\u05d5", "niqqud_less": "\u05d1\u05d9\u05e7\u05e8\u05e0\u05d5", "translation": "we visited", "reading": "bikarnu", "binyan": "PI'EL", "root": "\u05d1 - \u05e7 - \u05e8", "hint": "This root does not have any special conjugation properties.", "tense": "Past", "person": "1st Plural", "url": "https://www.pealim.com/dict/254-levaker/", "infinitive": "\u05dc\u05b0\u05d1\u05b7\u05e7\u05bc\u05b5\u05e8"}, {"verb": "\u05d1\u05d9\u05e7\u05e8\u05ea", "niqqud_less": "\u05d1\u05d9\u05e7\u05e8\u05ea", "translation": "you m. sg. visited", "reading": "bikarta", "binyan": "PI'EL", "root": "\u05d1 - \u05e7 - \u05e8", "hint": "This root does not have any special conjugation properties.", "tense": "Past", "person": "2nd Masculine Singular", "url": "https://www.pealim.com/dict/254-levaker/", "infinitive": "\u05dc\u05b0\u05d1\u05b7\u05e7\u05bc\u05b5\u05e8"}, {"verb": "\u05d1\u05d9\u05e7\u05e8\u05ea", "niqqud_less": "\u05d1\u05d9\u05e7\u05e8\u05ea", "translation": "you f. sg. visited", "reading": "bikart", "binyan": "PI'EL", "root": "\u05d1 - \u05e7 - \u05e8", "hint": "This root does not have any special conjugation properties.", "tense": "Past", "person": "2nd Feminine Singular", "url": "https://www.pealim.com/dict/254-levaker/", "infinitive": "\u05dc\u05b0\u05d1\u05b7\u05e7\u05bc\u05b5\u05e8"}, {"verb": "\u05d1\u05d9\u05e7\u05e8\u05ea\u05dd", "niqqud_less": "\u05d1\u05d9\u05e7\u05e8\u05ea\u05dd", "translation": "you m. pl. visited", "reading": "bikartem", "binyan": "PI'EL", "root": "\u05d1 - \u05e7 - \u05e8", "hint": "This root does not have any special conjugation properties.", "tense": "Past", "person": "2nd Masculine Plural", "url": "https://www.pealim.com/dict/254-levaker/", "infinitive": "\u05dc\u05b0\u05d1\u05b7\u05e7\u05bc\u05b5\u05e8"}, {"verb": "\u05d1\u05d9\u05e7\u05e8\u05ea\u05df", "niqqud_less": "\u05d1\u05d9\u05e7\u05e8\u05ea\u05df", "translation": "you f. pl. visited", "reading": "bikarten", "binyan": "PI'EL", "root": "\u05d1 - \u05e7 - \u05e8", "hint": "This root does not have any special conjugation properties.", "tense": "Past", "person": "2nd Feminine Plural", "url": "https://www.pealim.com/dict/254-levaker/", "infinitive": "\u05dc\u05b0\u05d1\u05b7\u05e7\u05bc\u05b5\u05e8"}, {"verb": "\u05d1\u05d9\u05e7\u05e8", "niqqud_less": "\u05d1\u05d9\u05e7\u05e8", "translation": "he / it visited", "reading": "biker", "binyan": "PI'EL", "root": "\u05d1 - \u05e7 - \u05e8", "hint": "This root does not have any special conjugation properties.", "tense": "Past", "person": "3rd Masculine Singular", "url": "https://www.pealim.com/dict/254-levaker/", "infinitive": "\u05dc\u05b0\u05d1\u05b7\u05e7\u05bc\u05b5\u05e8"}, {"verb": "\u05d1\u05d9\u05e7\u05e8\u05d4", "niqqud_less": "\u05d1\u05d9\u05e7\u05e8\u05d4", "translation": "she / it visited", "reading": "bikra", "binyan": "PI'EL", "root": "\u05d1 - \u05e7 - \u05e8", "hint": "This root does not have any special conjugation properties.", "tense": "Past", "person": "3rd Feminine Singular", "url": "https://www.pealim.com/dict/254-levaker/", "infinitive": "\u05dc\u05b0\u05d1\u05b7\u05e7\u05bc\u05b5\u05e8"}, {"verb": "\u05d1\u05d9\u05e7\u05e8\u05d5", "niqqud_less": "\u05d1\u05d9\u05e7\u05e8\u05d5", "translation": "they visited", "reading": "bikru", "binyan": "PI'EL", "root": "\u05d1 - \u05e7 - \u05e8", "hint": "This root does not have any special conjugation properties.", "tense": "Past", "person": "3rd Plural", "url": "https://www.pealim.com/dict/254-levaker/", "infinitive": "\u05dc\u05b0\u05d1\u05b7\u05e7\u05bc\u05b5\u05e8"}, {"verb": "\u05d0\u05b2\u05d1\u05b7\u05e7\u05bc\u05b5\u05e8", "niqqud_less": "\u05d0\u05d1\u05e7\u05e8", "translation": "I will visit", "reading": "avaker", "binyan": "PI'EL", "root": "\u05d1 - \u05e7 - \u05e8", "hint": "This root does not have any special conjugation properties.", "tense": "Future", "person": "1st Singular", "url": "https://www.pealim.com/dict/254-levaker/", "infinitive": "\u05dc\u05b0\u05d1\u05b7\u05e7\u05bc\u05b5\u05e8"}, {"verb": "\u05e0\u05b0\u05d1\u05b7\u05e7\u05bc\u05b5\u05e8", "niqqud_less": "\u05e0\u05d1\u05e7\u05e8", "translation": "we will visit", "reading": "nevaker", "binyan": "PI'EL", "root": "\u05d1 - \u05e7 - \u05e8", "hint": "This root does not have any special conjugation properties.", "tense": "Future", "person": "1st Plural", "url": "https://www.pealim.com/dict/254-levaker/", "infinitive": "\u05dc\u05b0\u05d1\u05b7\u05e7\u05bc\u05b5\u05e8"}, {"verb": "\u05ea\u05bc\u05b0\u05d1\u05b7\u05e7\u05bc\u05b5\u05e8", "niqqud_less": "\u05ea\u05d1\u05e7\u05e8", "translation": "you m. sg. will visit", "reading": "tevaker", "binyan": "PI'EL", "root": "\u05d1 - \u05e7 - \u05e8", "hint": "This root does not have any special conjugation properties.", "tense": "Future", "person": "2nd Masculine Singular", "url": "https://www.pealim.com/dict/254-levaker/", "infinitive": "\u05dc\u05b0\u05d1\u05b7\u05e7\u05bc\u05b5\u05e8"}, {"verb": "\u05ea\u05bc\u05b0\u05d1\u05b7\u05e7\u05bc\u05b0\u05e8\u05b4\u05d9", "niqqud_less": "\u05ea\u05d1\u05e7\u05e8\u05d9", "translation": "you f. sg. will visit", "reading": "tevakri", "binyan": "PI'EL", "root": "\u05d1 - \u05e7 - \u05e8", "hint": "This root does not have any special conjugation properties.", "tense": "Future", "person": "2nd Feminine Singular", "url": "https://www.pealim.com/dict/254-levaker/", "infinitive": "\u05dc\u05b0\u05d1\u05b7\u05e7\u05bc\u05b5\u05e8"}, {"verb": "\u05ea\u05bc\u05b0\u05d1\u05b7\u05e7\u05bc\u05b0\u05e8\u05d5\u05bc", "niqqud_less": "\u05ea\u05d1\u05e7\u05e8\u05d5", "translation": "you m. pl. will visit", "reading": "tevakru", "binyan": "PI'EL", "root": "\u05d1 - \u05e7 - \u05e8", "hint": "This root does not have any special conjugation properties.", "tense": "Future", "person": "2nd Masculine Plural", "url": "https://www.pealim.com/dict/254-levaker/", "infinitive": "\u05dc\u05b0\u05d1\u05b7\u05e7\u05bc\u05b5\u05e8"}, {"verb": "\u05d9\u05b0\u05d1\u05b7\u05e7\u05bc\u05b5\u05e8", "niqqud_less": "\u05d9\u05d1\u05e7\u05e8", "translation": "he / it will visit", "reading": "yevaker", "binyan": "PI'EL", "root": "\u05d1 - \u05e7 - \u05e8", "hint": "This root does not have any special conjugation properties.", "tense": "Future", "person": "3rd Masculine Singular", "url": "https://www.pealim.com/dict/254-levaker/", "infinitive": "\u05dc\u05b0\u05d1\u05b7\u05e7\u05bc\u05b5\u05e8"}, {"verb": "\u05ea\u05bc\u05b0\u05d1\u05b7\u05e7\u05bc\u05b5\u05e8", "niqqud_less": "\u05ea\u05d1\u05e7\u05e8", "translation": "she / it will visit", "reading": "tevaker", "binyan": "PI'EL", "root": "\u05d1 - \u05e7 - \u05e8", "hint": "This root does not have any special conjugation properties.", "tense": "Future", "person": "3rd Feminine Singular", "url": "https://www.pealim.com/dict/254-levaker/", "infinitive": "\u05dc\u05b0\u05d1\u05b7\u05e7\u05bc\u05b5\u05e8"}, {"verb": "\u05d9\u05b0\u05d1\u05b7\u05e7\u05bc\u05b0\u05e8\u05d5\u05bc", "niqqud_less": "\u05d9\u05d1\u05e7\u05e8\u05d5", "translation": "they m. will visit", "reading": "yevakru", "binyan": "PI'EL", "root": "\u05d1 - \u05e7 - \u05e8", "hint": "This root does not have any special conjugation properties.", "tense": "Future", "person": "3rd Masculine Plural", "url": "https://www.pealim.com/dict/254-levaker/", "infinitive": "\u05dc\u05b0\u05d1\u05b7\u05e7\u05bc\u05b5\u05e8"}, {"verb": "\u05d1\u05bc\u05b7\u05e7\u05bc\u05b5\u05e8!\u200f", "niqqud_less": "\u05d1\u05e7\u05e8!\u200f", "translation": "(to a man) visit!", "reading": "baker!", "binyan": "PI'EL", "root": "\u05d1 - \u05e7 - \u05e8", "hint": "This root does not have any special conjugation properties.", "tense": "Imperative", "person": "2nd Masculine Singular", "url": "https://www.pealim.com/dict/254-levaker/", "infinitive": "\u05dc\u05b0\u05d1\u05b7\u05e7\u05bc\u05b5\u05e8"}, {"verb": "\u05d1\u05bc\u05b7\u05e7\u05bc\u05b0\u05e8\u05b4\u05d9!\u200f", "niqqud_less": "\u05d1\u05e7\u05e8\u05d9!\u200f", "translation": "(to a woman) visit!", "reading": "bakri!", "binyan": "PI'EL", "root": "\u05d1 - \u05e7 - \u05e8", "hint": "This root does not have any special conjugation properties.", "tense": "Imperative", "person": "2nd Feminine Singular", "url": "https://www.pealim.com/dict/254-levaker/", "infinitive": "\u05dc\u05b0\u05d1\u05b7\u05e7\u05bc\u05b5\u05e8"}, {"verb": "\u05d1\u05bc\u05b7\u05e7\u05bc\u05b0\u05e8\u05d5\u05bc!\u200f", "niqqud_less": "\u05d1\u05e7\u05e8\u05d5!\u200f", "translation": "(to men) visit!", "reading": "bakru!", "binyan": "PI'EL", "root": "\u05d1 - \u05e7 - \u05e8", "hint": "This root does not have any special conjugation properties.", "tense": "Imperative", "person": "2nd Masculine Plural", "url": "https://www.pealim.com/dict/254-levaker/", "infinitive": "\u05dc\u05b0\u05d1\u05b7\u05e7\u05bc\u05b5\u05e8"}, {"verb": "\u05dc\u05b0\u05d1\u05b7\u05e7\u05bc\u05b5\u05e8", "niqqud_less": "\u05dc\u05d1\u05e7\u05e8", "translation": "to visit", "reading": "levaker", "binyan": "PI'EL", "root": "\u05d1 - \u05e7 - \u05e8", "hint": "This root does not have any special conjugation properties.", "tense": "Infinitive", "person": "", "url": "https://www.pealim.com/dict/254-levaker/", "infinitive": "\u05dc\u05b0\u05d1\u05b7\u05e7\u05bc\u05b5\u05e8"}, {"verb": "\u05de\u05b0\u05d1\u05b7\u05e7\u05bc\u05b5\u05e9\u05c1", "niqqud_less": "\u05de\u05d1\u05e7\u05e9", "translation": "I / you m. sg. / he / it ask(s)", "reading": "mevakesh", "binyan": "PI'EL", "root": "\u05d1 - \u05e7 - \u05e9\u05c1", "hint": "This root does not have any special conjugation properties.", "tense": "Present", "person": "Masculine Singular", "url": "https://www.pealim.com/dict/255-levakesh/", "infinitive": "\u05dc\u05b0\u05d1\u05b7\u05e7\u05bc\u05b5\u05e9\u05c1"}, {"verb": "\u05de\u05b0\u05d1\u05b7\u05e7\u05bc\u05b6\u05e9\u05c1\u05b6\u05ea", "niqqud_less": "\u05de\u05d1\u05e7\u05e9\u05ea", "translation": "I / you f. sg. / she / it ask(s)", "reading": "mevakeshet", "binyan": "PI'EL", "root": "\u05d1 - \u05e7 - \u05e9\u05c1", "hint": "This root does not have any special conjugation properties.", "tense": "Present", "person": "Feminine Singular", "url": "https://www.pealim.com/dict/255-levakesh/", "infinitive": "\u05dc\u05b0\u05d1\u05b7\u05e7\u05bc\u05b5\u05e9\u05c1"}, {"verb": "\u05de\u05b0\u05d1\u05b7\u05e7\u05bc\u05b0\u05e9\u05c1\u05b4\u05d9\u05dd", "niqqud_less": "\u05de\u05d1\u05e7\u05e9\u05d9\u05dd", "translation": "we / you m. pl. / they m. ask", "reading": "mevakshim", "binyan": "PI'EL", "root": "\u05d1 - \u05e7 - \u05e9\u05c1", "hint": "This root does not have any special conjugation properties.", "tense": "Present", "person": "Masculine Plural", "url": "https://www.pealim.com/dict/255-levakesh/", "infinitive": "\u05dc\u05b0\u05d1\u05b7\u05e7\u05bc\u05b5\u05e9\u05c1"}, {"verb": "\u05de\u05b0\u05d1\u05b7\u05e7\u05bc\u05b0\u05e9\u05c1\u05d5\u05b9\u05ea", "niqqud_less": "\u05de\u05d1\u05e7\u05e9\u05d5\u05ea", "translation": "we / you f. pl. / they f. ask", "reading": "mevakshot", "binyan": "PI'EL", "root": "\u05d1 - \u05e7 - \u05e9\u05c1", "hint": "This root does not have any special conjugation properties.", "tense": "Present", "person": "Feminine Plural", "url": "https://www.pealim.com/dict/255-levakesh/", "infinitive": "\u05dc\u05b0\u05d1\u05b7\u05e7\u05bc\u05b5\u05e9\u05c1"}, {"verb": "\u05d1\u05d9\u05e7\u05e9\u05ea\u05d9", "niqqud_less": "\u05d1\u05d9\u05e7\u05e9\u05ea\u05d9", "translation": "I asked", "reading": "bikashti", "binyan": "PI'EL", "root": "\u05d1 - \u05e7 - \u05e9\u05c1", "hint": "This root does not have any special conjugation properties.", "tense": "Past", "person": "1st Singular", "url": "https://www.pealim.com/dict/255-levakesh/", "infinitive": "\u05dc\u05b0\u05d1\u05b7\u05e7\u05bc\u05b5\u05e9\u05c1"}, {"verb": "\u05d1\u05d9\u05e7\u05e9\u05e0\u05d5", "niqqud_less": "\u05d1\u05d9\u05e7\u05e9\u05e0\u05d5", "translation": "we asked", "reading": "bikashnu", "binyan": "PI'EL", "root": "\u05d1 - \u05e7 - \u05e9\u05c1", "hint": "This root does not have any special conjugation properties.", "tense": "Past", "person": "1st Plural", "url": "https://www.pealim.com/dict/255-levakesh/", "infinitive": "\u05dc\u05b0\u05d1\u05b7\u05e7\u05bc\u05b5\u05e9\u05c1"}, {"verb": "\u05d1\u05d9\u05e7\u05e9\u05ea", "niqqud_less": "\u05d1\u05d9\u05e7\u05e9\u05ea", "translation": "you m. sg. asked", "reading": "bikashta", "binyan": "PI'EL", "root": "\u05d1 - \u05e7 - \u05e9\u05c1", "hint": "This root does not have any special conjugation properties.", "tense": "Past", "person": "2nd Masculine Singular", "url": "https://www.pealim.com/dict/255-levakesh/", "infinitive": "\u05dc\u05b0\u05d1\u05b7\u05e7\u05bc\u05b5\u05e9\u05c1"}, {"verb": "\u05d1\u05d9\u05e7\u05e9\u05ea", "niqqud_less": "\u05d1\u05d9\u05e7\u05e9\u05ea", "translation": "you f. sg. asked", "reading": "bikasht", "binyan": "PI'EL", "root": "\u05d1 - \u05e7 - \u05e9\u05c1", "hint": "This root does not have any special conjugation properties.", "tense": "Past", "person": "2nd Feminine Singular", "url": "https://www.pealim.com/dict/255-levakesh/", "infinitive": "\u05dc\u05b0\u05d1\u05b7\u05e7\u05bc\u05b5\u05e9\u05c1"}, {"verb": "\u05d1\u05d9\u05e7\u05e9\u05ea\u05dd", "niqqud_less": "\u05d1\u05d9\u05e7\u05e9\u05ea\u05dd", "translation": "you m. pl. asked", "reading": "bikashtem", "binyan": "PI'EL", "root": "\u05d1 - \u05e7 - \u05e9\u05c1", "hint": "This root does not have any special conjugation properties.", "tense": "Past", "person": "2nd Masculine Plural", "url": "https://www.pealim.com/dict/255-levakesh/", "infinitive": "\u05dc\u05b0\u05d1\u05b7\u05e7\u05bc\u05b5\u05e9\u05c1"}, {"verb": "\u05d1\u05d9\u05e7\u05e9\u05ea\u05df", "niqqud_less": "\u05d1\u05d9\u05e7\u05e9\u05ea\u05df", "translation": "you f. pl. asked", "reading": "bikashten", "binyan": "PI'EL", "root": "\u05d1 - \u05e7 - \u05e9\u05c1", "hint": "This root does not have any special conjugation properties.", "tense": "Past", "person": "2nd Feminine Plural", "url": "https://www.pealim.com/dict/255-levakesh/", "infinitive": "\u05dc\u05b0\u05d1\u05b7\u05e7\u05bc\u05b5\u05e9\u05c1"}, {"verb": "\u05d1\u05d9\u05e7\u05e9", "niqqud_less": "\u05d1\u05d9\u05e7\u05e9", "translation": "he / it asked", "reading": "bikesh", "binyan": "PI'EL", "root": "\u05d1 - \u05e7 - \u05e9\u05c1", "hint": "This root does not have any special conjugation properties.", "tense": "Past", "person": "3rd Masculine Singular", "url": "https://www.pealim.com/dict/255-levakesh/", "infinitive": "\u05dc\u05b0\u05d1\u05b7\u05e7\u05bc\u05b5\u05e9\u05c1"}, {"verb": "\u05d1\u05d9\u05e7\u05e9\u05d4", "niqqud_less": "\u05d1\u05d9\u05e7\u05e9\u05d4", "translation": "she / it asked", "reading": "biksha", "binyan": "PI'EL", "root": "\u05d1 - \u05e7 - \u05e9\u05c1", "hint": "This root does not have any special conjugation properties.", "tense": "Past", "person": "3rd Feminine Singular", "url": "https://www.pealim.com/dict/255-levakesh/", "infinitive": "\u05dc\u05b0\u05d1\u05b7\u05e7\u05bc\u05b5\u05e9\u05c1"}, {"verb": "\u05d1\u05d9\u05e7\u05e9\u05d5", "niqqud_less": "\u05d1\u05d9\u05e7\u05e9\u05d5", "translation": "they asked", "reading": "bikshu", "binyan": "PI'EL", "root": "\u05d1 - \u05e7 - \u05e9\u05c1", "hint": "This root does not have any special conjugation properties.", "tense": "Past", "person": "3rd Plural", "url": "https://www.pealim.com/dict/255-levakesh/", "infinitive": "\u05dc\u05b0\u05d1\u05b7\u05e7\u05bc\u05b5\u05e9\u05c1"}, {"verb": "\u05d0\u05b2\u05d1\u05b7\u05e7\u05bc\u05b5\u05e9\u05c1", "niqqud_less": "\u05d0\u05d1\u05e7\u05e9", "translation": "I will ask", "reading": "avakesh", "binyan": "PI'EL", "root": "\u05d1 - \u05e7 - \u05e9\u05c1", "hint": "This root does not have any special conjugation properties.", "tense": "Future", "person": "1st Singular", "url": "https://www.pealim.com/dict/255-levakesh/", "infinitive": "\u05dc\u05b0\u05d1\u05b7\u05e7\u05bc\u05b5\u05e9\u05c1"}, {"verb": "\u05e0\u05b0\u05d1\u05b7\u05e7\u05bc\u05b5\u05e9\u05c1", "niqqud_less": "\u05e0\u05d1\u05e7\u05e9", "translation": "we will ask", "reading": "nevakesh", "binyan": "PI'EL", "root": "\u05d1 - \u05e7 - \u05e9\u05c1", "hint": "This root does not have any special conjugation properties.", "tense": "Future", "person": "1st Plural", "url": "https://www.pealim.com/dict/255-levakesh/", "infinitive": "\u05dc\u05b0\u05d1\u05b7\u05e7\u05bc\u05b5\u05e9\u05c1"}, {"verb": "\u05ea\u05bc\u05b0\u05d1\u05b7\u05e7\u05bc\u05b5\u05e9\u05c1", "niqqud_less": "\u05ea\u05d1\u05e7\u05e9", "translation": "you m. sg. will ask", "reading": "tevakesh", "binyan": "PI'EL", "root": "\u05d1 - \u05e7 - \u05e9\u05c1", "hint": "This root does not have any special conjugation properties.", "tense": "Future", "person": "2nd Masculine Singular", "url": "https://www.pealim.com/dict/255-levakesh/", "infinitive": "\u05dc\u05b0\u05d1\u05b7\u05e7\u05bc\u05b5\u05e9\u05c1"}, {"verb": "\u05ea\u05bc\u05b0\u05d1\u05b7\u05e7\u05bc\u05b0\u05e9\u05c1\u05b4\u05d9", "niqqud_less": "\u05ea\u05d1\u05e7\u05e9\u05d9", "translation": "you f. sg. will ask", "reading": "tevakshi", "binyan": "PI'EL", "root": "\u05d1 - \u05e7 - \u05e9\u05c1", "hint": "This root does not have any special conjugation properties.", "tense": "Future", "person": "2nd Feminine Singular", "url": "https://www.pealim.com/dict/255-levakesh/", "infinitive": "\u05dc\u05b0\u05d1\u05b7\u05e7\u05bc\u05b5\u05e9\u05c1"}, {"verb": "\u05ea\u05bc\u05b0\u05d1\u05b7\u05e7\u05bc\u05b0\u05e9\u05c1\u05d5\u05bc", "niqqud_less": "\u05ea\u05d1\u05e7\u05e9\u05d5", "translation": "you m. pl. will ask", "reading": "tevakshu", "binyan": "PI'EL", "root": "\u05d1 - \u05e7 - \u05e9\u05c1", "hint": "This root does not have any special conjugation properties.", "tense": "Future", "person": "2nd Masculine Plural", "url": "https://www.pealim.com/dict/255-levakesh/", "infinitive": "\u05dc\u05b0\u05d1\u05b7\u05e7\u05bc\u05b5\u05e9\u05c1"}, {"verb": "\u05d9\u05b0\u05d1\u05b7\u05e7\u05bc\u05b5\u05e9\u05c1", "niqqud_less": "\u05d9\u05d1\u05e7\u05e9", "translation": "he / it will ask", "reading": "yevakesh", "binyan": "PI'EL", "root": "\u05d1 - \u05e7 - \u05e9\u05c1", "hint": "This root does not have any special conjugation properties.", "tense": "Future", "person": "3rd Masculine Singular", "url": "https://www.pealim.com/dict/255-levakesh/", "infinitive": "\u05dc\u05b0\u05d1\u05b7\u05e7\u05bc\u05b5\u05e9\u05c1"}, {"verb": "\u05ea\u05bc\u05b0\u05d1\u05b7\u05e7\u05bc\u05b5\u05e9\u05c1", "niqqud_less": "\u05ea\u05d1\u05e7\u05e9", "translation": "she / it will ask", "reading": "tevakesh", "binyan": "PI'EL", "root": "\u05d1 - \u05e7 - \u05e9\u05c1", "hint": "This root does not have any special conjugation properties.", "tense": "Future", "person": "3rd Feminine Singular", "url": "https://www.pealim.com/dict/255-levakesh/", "infinitive": "\u05dc\u05b0\u05d1\u05b7\u05e7\u05bc\u05b5\u05e9\u05c1"}, {"verb": "\u05d9\u05b0\u05d1\u05b7\u05e7\u05bc\u05b0\u05e9\u05c1\u05d5\u05bc", "niqqud_less": "\u05d9\u05d1\u05e7\u05e9\u05d5", "translation": "they m. will ask", "reading": "yevakshu", "binyan": "PI'EL", "root": "\u05d1 - \u05e7 - \u05e9\u05c1", "hint": "This root does not have any special conjugation properties.", "tense": "Future", "person": "3rd Masculine Plural", "url": "https://www.pealim.com/dict/255-levakesh/", "infinitive": "\u05dc\u05b0\u05d1\u05b7\u05e7\u05bc\u05b5\u05e9\u05c1"}, {"verb": "\u05d1\u05bc\u05b7\u05e7\u05bc\u05b5\u05e9\u05c1!\u200f", "niqqud_less": "\u05d1\u05e7\u05e9!\u200f", "translation": "(to a man) ask!", "reading": "bakesh!", "binyan": "PI'EL", "root": "\u05d1 - \u05e7 - \u05e9\u05c1", "hint": "This root does not have any special conjugation properties.", "tense": "Imperative", "person": "2nd Masculine Singular", "url": "https://www.pealim.com/dict/255-levakesh/", "infinitive": "\u05dc\u05b0\u05d1\u05b7\u05e7\u05bc\u05b5\u05e9\u05c1"}, {"verb": "\u05d1\u05bc\u05b7\u05e7\u05bc\u05b0\u05e9\u05c1\u05b4\u05d9!\u200f", "niqqud_less": "\u05d1\u05e7\u05e9\u05d9!\u200f", "translation": "(to a woman) ask!", "reading": "bakshi!", "binyan": "PI'EL", "root": "\u05d1 - \u05e7 - \u05e9\u05c1", "hint": "This root does not have any special conjugation properties.", "tense": "Imperative", "person": "2nd Feminine Singular", "url": "https://www.pealim.com/dict/255-levakesh/", "infinitive": "\u05dc\u05b0\u05d1\u05b7\u05e7\u05bc\u05b5\u05e9\u05c1"}, {"verb": "\u05d1\u05bc\u05b7\u05e7\u05bc\u05b0\u05e9\u05c1\u05d5\u05bc!\u200f", "niqqud_less": "\u05d1\u05e7\u05e9\u05d5!\u200f", "translation": "(to men) ask!", "reading": "bakshu!", "binyan": "PI'EL", "root": "\u05d1 - \u05e7 - \u05e9\u05c1", "hint": "This root does not have any special conjugation properties.", "tense": "Imperative", "person": "2nd Masculine Plural", "url": "https://www.pealim.com/dict/255-levakesh/", "infinitive": "\u05dc\u05b0\u05d1\u05b7\u05e7\u05bc\u05b5\u05e9\u05c1"}, {"verb": "\u05dc\u05b0\u05d1\u05b7\u05e7\u05bc\u05b5\u05e9\u05c1", "niqqud_less": "\u05dc\u05d1\u05e7\u05e9", "translation": "to ask", "reading": "levakesh", "binyan": "PI'EL", "root": "\u05d1 - \u05e7 - \u05e9\u05c1", "hint": "This root does not have any special conjugation properties.", "tense": "Infinitive", "person": "", "url": "https://www.pealim.com/dict/255-levakesh/", "infinitive": "\u05dc\u05b0\u05d1\u05b7\u05e7\u05bc\u05b5\u05e9\u05c1"}, {"verb": "\u05d1\u05bc\u05d5\u05b9\u05e8\u05b5\u05d7\u05b7", "niqqud_less": "\u05d1\u05d5\u05e8\u05d7", "translation": "I / you m. sg. / he / it escape(s)", "reading": "boreach", "binyan": "PA'AL", "root": "\u05d1 - \u05e8 - \u05d7", "hint": "The final radical of this word is guttural; this affects the adjacent vowels.", "tense": "Present", "person": "Masculine Singular", "url": "https://www.pealim.com/dict/263-livroach/", "infinitive": "\u05dc\u05d1\u05e8\u05d5\u05d7"}, {"verb": "\u05d1\u05bc\u05d5\u05b9\u05e8\u05b7\u05d7\u05b7\u05ea", "niqqud_less": "\u05d1\u05d5\u05e8\u05d7\u05ea", "translation": "I / you f. sg. / she / it escape(s)", "reading": "borachat", "binyan": "PA'AL", "root": "\u05d1 - \u05e8 - \u05d7", "hint": "The final radical of this word is guttural; this affects the adjacent vowels.", "tense": "Present", "person": "Feminine Singular", "url": "https://www.pealim.com/dict/263-livroach/", "infinitive": "\u05dc\u05d1\u05e8\u05d5\u05d7"}, {"verb": "\u05d1\u05bc\u05d5\u05b9\u05e8\u05b0\u05d7\u05b4\u05d9\u05dd", "niqqud_less": "\u05d1\u05d5\u05e8\u05d7\u05d9\u05dd", "translation": "we / you m. pl. / they m. escape", "reading": "borchim", "binyan": "PA'AL", "root": "\u05d1 - \u05e8 - \u05d7", "hint": "The final radical of this word is guttural; this affects the adjacent vowels.", "tense": "Present", "person": "Masculine Plural", "url": "https://www.pealim.com/dict/263-livroach/", "infinitive": "\u05dc\u05d1\u05e8\u05d5\u05d7"}, {"verb": "\u05d1\u05bc\u05d5\u05b9\u05e8\u05b0\u05d7\u05d5\u05b9\u05ea", "niqqud_less": "\u05d1\u05d5\u05e8\u05d7\u05d5\u05ea", "translation": "we / you f. pl. / they f. escape", "reading": "borchot", "binyan": "PA'AL", "root": "\u05d1 - \u05e8 - \u05d7", "hint": "The final radical of this word is guttural; this affects the adjacent vowels.", "tense": "Present", "person": "Feminine Plural", "url": "https://www.pealim.com/dict/263-livroach/", "infinitive": "\u05dc\u05d1\u05e8\u05d5\u05d7"}, {"verb": "\u05d1\u05bc\u05b8\u05e8\u05b7\u05d7\u05b0\u05ea\u05bc\u05b4\u05d9", "niqqud_less": "\u05d1\u05e8\u05d7\u05ea\u05d9", "translation": "I escaped", "reading": "barachti", "binyan": "PA'AL", "root": "\u05d1 - \u05e8 - \u05d7", "hint": "The final radical of this word is guttural; this affects the adjacent vowels.", "tense": "Past", "person": "1st Singular", "url": "https://www.pealim.com/dict/263-livroach/", "infinitive": "\u05dc\u05d1\u05e8\u05d5\u05d7"}, {"verb": "\u05d1\u05bc\u05b8\u05e8\u05b7\u05d7\u05b0\u05e0\u05d5\u05bc", "niqqud_less": "\u05d1\u05e8\u05d7\u05e0\u05d5", "translation": "we escaped", "reading": "barachnu", "binyan": "PA'AL", "root": "\u05d1 - \u05e8 - \u05d7", "hint": "The final radical of this word is guttural; this affects the adjacent vowels.", "tense": "Past", "person": "1st Plural", "url": "https://www.pealim.com/dict/263-livroach/", "infinitive": "\u05dc\u05d1\u05e8\u05d5\u05d7"}, {"verb": "\u05d1\u05bc\u05b8\u05e8\u05b7\u05d7\u05b0\u05ea\u05bc\u05b8", "niqqud_less": "\u05d1\u05e8\u05d7\u05ea", "translation": "you m. sg. escaped", "reading": "barachta", "binyan": "PA'AL", "root": "\u05d1 - \u05e8 - \u05d7", "hint": "The final radical of this word is guttural; this affects the adjacent vowels.", "tense": "Past", "person": "2nd Masculine Singular", "url": "https://www.pealim.com/dict/263-livroach/", "infinitive": "\u05dc\u05d1\u05e8\u05d5\u05d7"}, {"verb": "\u05d1\u05bc\u05b8\u05e8\u05b7\u05d7\u05b0\u05ea\u05bc\u05b0", "niqqud_less": "\u05d1\u05e8\u05d7\u05ea", "translation": "you f. sg. escaped", "reading": "baracht", "binyan": "PA'AL", "root": "\u05d1 - \u05e8 - \u05d7", "hint": "The final radical of this word is guttural; this affects the adjacent vowels.", "tense": "Past", "person": "2nd Feminine Singular", "url": "https://www.pealim.com/dict/263-livroach/", "infinitive": "\u05dc\u05d1\u05e8\u05d5\u05d7"}, {"verb": "\u05d1\u05bc\u05b0\u05e8\u05b7\u05d7\u05b0\u05ea\u05bc\u05b6\u05dd", "niqqud_less": "\u05d1\u05e8\u05d7\u05ea\u05dd", "translation": "you m. pl. escaped", "reading": "brachtem", "binyan": "PA'AL", "root": "\u05d1 - \u05e8 - \u05d7", "hint": "The final radical of this word is guttural; this affects the adjacent vowels.", "tense": "Past", "person": "2nd Masculine Plural", "url": "https://www.pealim.com/dict/263-livroach/", "infinitive": "\u05dc\u05d1\u05e8\u05d5\u05d7"}, {"verb": "\u05d1\u05bc\u05b0\u05e8\u05b7\u05d7\u05b0\u05ea\u05bc\u05b6\u05df", "niqqud_less": "\u05d1\u05e8\u05d7\u05ea\u05df", "translation": "you f. pl. escaped", "reading": "brachten", "binyan": "PA'AL", "root": "\u05d1 - \u05e8 - \u05d7", "hint": "The final radical of this word is guttural; this affects the adjacent vowels.", "tense": "Past", "person": "2nd Feminine Plural", "url": "https://www.pealim.com/dict/263-livroach/", "infinitive": "\u05dc\u05d1\u05e8\u05d5\u05d7"}, {"verb": "\u05d1\u05bc\u05b8\u05e8\u05b7\u05d7", "niqqud_less": "\u05d1\u05e8\u05d7", "translation": "he / it escaped", "reading": "barach", "binyan": "PA'AL", "root": "\u05d1 - \u05e8 - \u05d7", "hint": "The final radical of this word is guttural; this affects the adjacent vowels.", "tense": "Past", "person": "3rd Masculine Singular", "url": "https://www.pealim.com/dict/263-livroach/", "infinitive": "\u05dc\u05d1\u05e8\u05d5\u05d7"}, {"verb": "\u05d1\u05bc\u05b8\u05e8\u05b0\u05d7\u05b8\u05d4", "niqqud_less": "\u05d1\u05e8\u05d7\u05d4", "translation": "she / it escaped", "reading": "barcha", "binyan": "PA'AL", "root": "\u05d1 - \u05e8 - \u05d7", "hint": "The final radical of this word is guttural; this affects the adjacent vowels.", "tense": "Past", "person": "3rd Feminine Singular", "url": "https://www.pealim.com/dict/263-livroach/", "infinitive": "\u05dc\u05d1\u05e8\u05d5\u05d7"}, {"verb": "\u05d1\u05bc\u05b8\u05e8\u05b0\u05d7\u05d5\u05bc", "niqqud_less": "\u05d1\u05e8\u05d7\u05d5", "translation": "they escaped", "reading": "barchu", "binyan": "PA'AL", "root": "\u05d1 - \u05e8 - \u05d7", "hint": "The final radical of this word is guttural; this affects the adjacent vowels.", "tense": "Past", "person": "3rd Plural", "url": "https://www.pealim.com/dict/263-livroach/", "infinitive": "\u05dc\u05d1\u05e8\u05d5\u05d7"}, {"verb": "\u05d0\u05b6\u05d1\u05b0\u05e8\u05b7\u05d7", "niqqud_less": "\u05d0\u05d1\u05e8\u05d7", "translation": "I will escape", "reading": "evrach", "binyan": "PA'AL", "root": "\u05d1 - \u05e8 - \u05d7", "hint": "The final radical of this word is guttural; this affects the adjacent vowels.", "tense": "Future", "person": "1st Singular", "url": "https://www.pealim.com/dict/263-livroach/", "infinitive": "\u05dc\u05d1\u05e8\u05d5\u05d7"}, {"verb": "\u05e0\u05b4\u05d1\u05b0\u05e8\u05b7\u05d7", "niqqud_less": "\u05e0\u05d1\u05e8\u05d7", "translation": "we will escape", "reading": "nivrach", "binyan": "PA'AL", "root": "\u05d1 - \u05e8 - \u05d7", "hint": "The final radical of this word is guttural; this affects the adjacent vowels.", "tense": "Future", "person": "1st Plural", "url": "https://www.pealim.com/dict/263-livroach/", "infinitive": "\u05dc\u05d1\u05e8\u05d5\u05d7"}, {"verb": "\u05ea\u05bc\u05b4\u05d1\u05b0\u05e8\u05b7\u05d7", "niqqud_less": "\u05ea\u05d1\u05e8\u05d7", "translation": "you m. sg. will escape", "reading": "tivrach", "binyan": "PA'AL", "root": "\u05d1 - \u05e8 - \u05d7", "hint": "The final radical of this word is guttural; this affects the adjacent vowels.", "tense": "Future", "person": "2nd Masculine Singular", "url": "https://www.pealim.com/dict/263-livroach/", "infinitive": "\u05dc\u05d1\u05e8\u05d5\u05d7"}, {"verb": "\u05ea\u05bc\u05b4\u05d1\u05b0\u05e8\u05b0\u05d7\u05b4\u05d9", "niqqud_less": "\u05ea\u05d1\u05e8\u05d7\u05d9", "translation": "you f. sg. will escape", "reading": "tivrechi", "binyan": "PA'AL", "root": "\u05d1 - \u05e8 - \u05d7", "hint": "The final radical of this word is guttural; this affects the adjacent vowels.", "tense": "Future", "person": "2nd Feminine Singular", "url": "https://www.pealim.com/dict/263-livroach/", "infinitive": "\u05dc\u05d1\u05e8\u05d5\u05d7"}, {"verb": "\u05ea\u05bc\u05b4\u05d1\u05b0\u05e8\u05b0\u05d7\u05d5\u05bc", "niqqud_less": "\u05ea\u05d1\u05e8\u05d7\u05d5", "translation": "you m. pl. will escape", "reading": "tivrechu", "binyan": "PA'AL", "root": "\u05d1 - \u05e8 - \u05d7", "hint": "The final radical of this word is guttural; this affects the adjacent vowels.", "tense": "Future", "person": "2nd Masculine Plural", "url": "https://www.pealim.com/dict/263-livroach/", "infinitive": "\u05dc\u05d1\u05e8\u05d5\u05d7"}, {"verb": "\u05d9\u05b4\u05d1\u05b0\u05e8\u05b7\u05d7", "niqqud_less": "\u05d9\u05d1\u05e8\u05d7", "translation": "he / it will escape", "reading": "yivrach", "binyan": "PA'AL", "root": "\u05d1 - \u05e8 - \u05d7", "hint": "The final radical of this word is guttural; this affects the adjacent vowels.", "tense": "Future", "person": "3rd Masculine Singular", "url": "https://www.pealim.com/dict/263-livroach/", "infinitive": "\u05dc\u05d1\u05e8\u05d5\u05d7"}, {"verb": "\u05ea\u05bc\u05b4\u05d1\u05b0\u05e8\u05b7\u05d7", "niqqud_less": "\u05ea\u05d1\u05e8\u05d7", "translation": "she / it will escape", "reading": "tivrach", "binyan": "PA'AL", "root": "\u05d1 - \u05e8 - \u05d7", "hint": "The final radical of this word is guttural; this affects the adjacent vowels.", "tense": "Future", "person": "3rd Feminine Singular", "url": "https://www.pealim.com/dict/263-livroach/", "infinitive": "\u05dc\u05d1\u05e8\u05d5\u05d7"}, {"verb": "\u05d9\u05b4\u05d1\u05b0\u05e8\u05b0\u05d7\u05d5\u05bc", "niqqud_less": "\u05d9\u05d1\u05e8\u05d7\u05d5", "translation": "they m. will escape", "reading": "yivrechu", "binyan": "PA'AL", "root": "\u05d1 - \u05e8 - \u05d7", "hint": "The final radical of this word is guttural; this affects the adjacent vowels.", "tense": "Future", "person": "3rd Masculine Plural", "url": "https://www.pealim.com/dict/263-livroach/", "infinitive": "\u05dc\u05d1\u05e8\u05d5\u05d7"}, {"verb": "\u05d1\u05bc\u05b0\u05e8\u05b7\u05d7!\u200f", "niqqud_less": "\u05d1\u05e8\u05d7!\u200f", "translation": "(to a man) escape!", "reading": "brach!", "binyan": "PA'AL", "root": "\u05d1 - \u05e8 - \u05d7", "hint": "The final radical of this word is guttural; this affects the adjacent vowels.", "tense": "Imperative", "person": "2nd Masculine Singular", "url": "https://www.pealim.com/dict/263-livroach/", "infinitive": "\u05dc\u05d1\u05e8\u05d5\u05d7"}, {"verb": "\u05d1\u05bc\u05b4\u05e8\u05b0\u05d7\u05b4\u05d9!\u200f", "niqqud_less": "\u05d1\u05e8\u05d7\u05d9!\u200f", "translation": "(to a woman) escape!", "reading": "birchi!", "binyan": "PA'AL", "root": "\u05d1 - \u05e8 - \u05d7", "hint": "The final radical of this word is guttural; this affects the adjacent vowels.", "tense": "Imperative", "person": "2nd Feminine Singular", "url": "https://www.pealim.com/dict/263-livroach/", "infinitive": "\u05dc\u05d1\u05e8\u05d5\u05d7"}, {"verb": "\u05d1\u05bc\u05b4\u05e8\u05b0\u05d7\u05d5\u05bc!\u200f", "niqqud_less": "\u05d1\u05e8\u05d7\u05d5!\u200f", "translation": "(to men) escape!", "reading": "birchu!", "binyan": "PA'AL", "root": "\u05d1 - \u05e8 - \u05d7", "hint": "The final radical of this word is guttural; this affects the adjacent vowels.", "tense": "Imperative", "person": "2nd Masculine Plural", "url": "https://www.pealim.com/dict/263-livroach/", "infinitive": "\u05dc\u05d1\u05e8\u05d5\u05d7"}, {"verb": "\u05dc\u05d1\u05e8\u05d5\u05d7", "niqqud_less": "\u05dc\u05d1\u05e8\u05d5\u05d7", "translation": "to escape", "reading": "livroach", "binyan": "PA'AL", "root": "\u05d1 - \u05e8 - \u05d7", "hint": "The final radical of this word is guttural; this affects the adjacent vowels.", "tense": "Infinitive", "person": "", "url": "https://www.pealim.com/dict/263-livroach/", "infinitive": "\u05dc\u05d1\u05e8\u05d5\u05d7"}, {"verb": "\u05de\u05b0\u05d1\u05b8\u05e8\u05b5\u05da\u05b0", "niqqud_less": "\u05de\u05d1\u05e8\u05da", "translation": "I / you m. sg. / he / it bless(es)", "reading": "mevarech", "binyan": "PI'EL", "root": "\u05d1 - \u05e8 - \u05da", "hint": "The middle radical of this word is guttural. It cannot bear a dagesh, and the adjacent vowels may be affected.", "tense": "Present", "person": "Masculine Singular", "url": "https://www.pealim.com/dict/265-levarech/", "infinitive": "\u05dc\u05b0\u05d1\u05b8\u05e8\u05b5\u05da\u05b0"}, {"verb": "\u05de\u05b0\u05d1\u05b8\u05e8\u05b6\u05db\u05b6\u05ea", "niqqud_less": "\u05de\u05d1\u05e8\u05db\u05ea", "translation": "I / you f. sg. / she / it bless(es)", "reading": "mevarechet", "binyan": "PI'EL", "root": "\u05d1 - \u05e8 - \u05da", "hint": "The middle radical of this word is guttural. It cannot bear a dagesh, and the adjacent vowels may be affected.", "tense": "Present", "person": "Feminine Singular", "url": "https://www.pealim.com/dict/265-levarech/", "infinitive": "\u05dc\u05b0\u05d1\u05b8\u05e8\u05b5\u05da\u05b0"}, {"verb": "\u05de\u05b0\u05d1\u05b8\u05e8\u05b0\u05db\u05b4\u05d9\u05dd", "niqqud_less": "\u05de\u05d1\u05e8\u05db\u05d9\u05dd", "translation": "we / you m. pl. / they m. bless", "reading": "mevarchim", "binyan": "PI'EL", "root": "\u05d1 - \u05e8 - \u05da", "hint": "The middle radical of this word is guttural. It cannot bear a dagesh, and the adjacent vowels may be affected.", "tense": "Present", "person": "Masculine Plural", "url": "https://www.pealim.com/dict/265-levarech/", "infinitive": "\u05dc\u05b0\u05d1\u05b8\u05e8\u05b5\u05da\u05b0"}, {"verb": "\u05de\u05b0\u05d1\u05b8\u05e8\u05b0\u05db\u05d5\u05b9\u05ea", "niqqud_less": "\u05de\u05d1\u05e8\u05db\u05d5\u05ea", "translation": "we / you f. pl. / they f. bless", "reading": "mevarchot", "binyan": "PI'EL", "root": "\u05d1 - \u05e8 - \u05da", "hint": "The middle radical of this word is guttural. It cannot bear a dagesh, and the adjacent vowels may be affected.", "tense": "Present", "person": "Feminine Plural", "url": "https://www.pealim.com/dict/265-levarech/", "infinitive": "\u05dc\u05b0\u05d1\u05b8\u05e8\u05b5\u05da\u05b0"}, {"verb": "\u05d1\u05d9\u05e8\u05db\u05ea\u05d9", "niqqud_less": "\u05d1\u05d9\u05e8\u05db\u05ea\u05d9", "translation": "I blessed", "reading": "berachti", "binyan": "PI'EL", "root": "\u05d1 - \u05e8 - \u05da", "hint": "The middle radical of this word is guttural. It cannot bear a dagesh, and the adjacent vowels may be affected.", "tense": "Past", "person": "1st Singular", "url": "https://www.pealim.com/dict/265-levarech/", "infinitive": "\u05dc\u05b0\u05d1\u05b8\u05e8\u05b5\u05da\u05b0"}, {"verb": "\u05d1\u05d9\u05e8\u05db\u05e0\u05d5", "niqqud_less": "\u05d1\u05d9\u05e8\u05db\u05e0\u05d5", "translation": "we blessed", "reading": "berachnu", "binyan": "PI'EL", "root": "\u05d1 - \u05e8 - \u05da", "hint": "The middle radical of this word is guttural. It cannot bear a dagesh, and the adjacent vowels may be affected.", "tense": "Past", "person": "1st Plural", "url": "https://www.pealim.com/dict/265-levarech/", "infinitive": "\u05dc\u05b0\u05d1\u05b8\u05e8\u05b5\u05da\u05b0"}, {"verb": "\u05d1\u05d9\u05e8\u05db\u05ea", "niqqud_less": "\u05d1\u05d9\u05e8\u05db\u05ea", "translation": "you m. sg. blessed", "reading": "berachta", "binyan": "PI'EL", "root": "\u05d1 - \u05e8 - \u05da", "hint": "The middle radical of this word is guttural. It cannot bear a dagesh, and the adjacent vowels may be affected.", "tense": "Past", "person": "2nd Masculine Singular", "url": "https://www.pealim.com/dict/265-levarech/", "infinitive": "\u05dc\u05b0\u05d1\u05b8\u05e8\u05b5\u05da\u05b0"}, {"verb": "\u05d1\u05d9\u05e8\u05db\u05ea", "niqqud_less": "\u05d1\u05d9\u05e8\u05db\u05ea", "translation": "you f. sg. blessed", "reading": "beracht", "binyan": "PI'EL", "root": "\u05d1 - \u05e8 - \u05da", "hint": "The middle radical of this word is guttural. It cannot bear a dagesh, and the adjacent vowels may be affected.", "tense": "Past", "person": "2nd Feminine Singular", "url": "https://www.pealim.com/dict/265-levarech/", "infinitive": "\u05dc\u05b0\u05d1\u05b8\u05e8\u05b5\u05da\u05b0"}, {"verb": "\u05d1\u05d9\u05e8\u05db\u05ea\u05dd", "niqqud_less": "\u05d1\u05d9\u05e8\u05db\u05ea\u05dd", "translation": "you m. pl. blessed", "reading": "berachtem", "binyan": "PI'EL", "root": "\u05d1 - \u05e8 - \u05da", "hint": "The middle radical of this word is guttural. It cannot bear a dagesh, and the adjacent vowels may be affected.", "tense": "Past", "person": "2nd Masculine Plural", "url": "https://www.pealim.com/dict/265-levarech/", "infinitive": "\u05dc\u05b0\u05d1\u05b8\u05e8\u05b5\u05da\u05b0"}, {"verb": "\u05d1\u05d9\u05e8\u05db\u05ea\u05df", "niqqud_less": "\u05d1\u05d9\u05e8\u05db\u05ea\u05df", "translation": "you f. pl. blessed", "reading": "berachten", "binyan": "PI'EL", "root": "\u05d1 - \u05e8 - \u05da", "hint": "The middle radical of this word is guttural. It cannot bear a dagesh, and the adjacent vowels may be affected.", "tense": "Past", "person": "2nd Feminine Plural", "url": "https://www.pealim.com/dict/265-levarech/", "infinitive": "\u05dc\u05b0\u05d1\u05b8\u05e8\u05b5\u05da\u05b0"}, {"verb": "\u05d1\u05d9\u05e8\u05db\u05d4", "niqqud_less": "\u05d1\u05d9\u05e8\u05db\u05d4", "translation": "she / it blessed", "reading": "bercha", "binyan": "PI'EL", "root": "\u05d1 - \u05e8 - \u05da", "hint": "The middle radical of this word is guttural. It cannot bear a dagesh, and the adjacent vowels may be affected.", "tense": "Past", "person": "3rd Feminine Singular", "url": "https://www.pealim.com/dict/265-levarech/", "infinitive": "\u05dc\u05b0\u05d1\u05b8\u05e8\u05b5\u05da\u05b0"}, {"verb": "\u05d1\u05d9\u05e8\u05db\u05d5", "niqqud_less": "\u05d1\u05d9\u05e8\u05db\u05d5", "translation": "they blessed", "reading": "berchu", "binyan": "PI'EL", "root": "\u05d1 - \u05e8 - \u05da", "hint": "The middle radical of this word is guttural. It cannot bear a dagesh, and the adjacent vowels may be affected.", "tense": "Past", "person": "3rd Plural", "url": "https://www.pealim.com/dict/265-levarech/", "infinitive": "\u05dc\u05b0\u05d1\u05b8\u05e8\u05b5\u05da\u05b0"}, {"verb": "\u05d0\u05b2\u05d1\u05b8\u05e8\u05b5\u05da\u05b0", "niqqud_less": "\u05d0\u05d1\u05e8\u05da", "translation": "I will bless", "reading": "avarech", "binyan": "PI'EL", "root": "\u05d1 - \u05e8 - \u05da", "hint": "The middle radical of this word is guttural. It cannot bear a dagesh, and the adjacent vowels may be affected.", "tense": "Future", "person": "1st Singular", "url": "https://www.pealim.com/dict/265-levarech/", "infinitive": "\u05dc\u05b0\u05d1\u05b8\u05e8\u05b5\u05da\u05b0"}, {"verb": "\u05e0\u05b0\u05d1\u05b8\u05e8\u05b5\u05da\u05b0", "niqqud_less": "\u05e0\u05d1\u05e8\u05da", "translation": "we will bless", "reading": "nevarech", "binyan": "PI'EL", "root": "\u05d1 - \u05e8 - \u05da", "hint": "The middle radical of this word is guttural. It cannot bear a dagesh, and the adjacent vowels may be affected.", "tense": "Future", "person": "1st Plural", "url": "https://www.pealim.com/dict/265-levarech/", "infinitive": "\u05dc\u05b0\u05d1\u05b8\u05e8\u05b5\u05da\u05b0"}, {"verb": "\u05ea\u05bc\u05b0\u05d1\u05b8\u05e8\u05b5\u05da\u05b0", "niqqud_less": "\u05ea\u05d1\u05e8\u05da", "translation": "you m. sg. will bless", "reading": "tevarech", "binyan": "PI'EL", "root": "\u05d1 - \u05e8 - \u05da", "hint": "The middle radical of this word is guttural. It cannot bear a dagesh, and the adjacent vowels may be affected.", "tense": "Future", "person": "2nd Masculine Singular", "url": "https://www.pealim.com/dict/265-levarech/", "infinitive": "\u05dc\u05b0\u05d1\u05b8\u05e8\u05b5\u05da\u05b0"}, {"verb": "\u05ea\u05bc\u05b0\u05d1\u05b8\u05e8\u05b0\u05db\u05b4\u05d9", "niqqud_less": "\u05ea\u05d1\u05e8\u05db\u05d9", "translation": "you f. sg. will bless", "reading": "tevarchi", "binyan": "PI'EL", "root": "\u05d1 - \u05e8 - \u05da", "hint": "The middle radical of this word is guttural. It cannot bear a dagesh, and the adjacent vowels may be affected.", "tense": "Future", "person": "2nd Feminine Singular", "url": "https://www.pealim.com/dict/265-levarech/", "infinitive": "\u05dc\u05b0\u05d1\u05b8\u05e8\u05b5\u05da\u05b0"}, {"verb": "\u05ea\u05bc\u05b0\u05d1\u05b8\u05e8\u05b0\u05db\u05d5\u05bc", "niqqud_less": "\u05ea\u05d1\u05e8\u05db\u05d5", "translation": "you m. pl. will bless", "reading": "tevarchu", "binyan": "PI'EL", "root": "\u05d1 - \u05e8 - \u05da", "hint": "The middle radical of this word is guttural. It cannot bear a dagesh, and the adjacent vowels may be affected.", "tense": "Future", "person": "2nd Masculine Plural", "url": "https://www.pealim.com/dict/265-levarech/", "infinitive": "\u05dc\u05b0\u05d1\u05b8\u05e8\u05b5\u05da\u05b0"}, {"verb": "\u05d9\u05b0\u05d1\u05b8\u05e8\u05b5\u05da\u05b0", "niqqud_less": "\u05d9\u05d1\u05e8\u05da", "translation": "he / it will bless", "reading": "yevarech", "binyan": "PI'EL", "root": "\u05d1 - \u05e8 - \u05da", "hint": "The middle radical of this word is guttural. It cannot bear a dagesh, and the adjacent vowels may be affected.", "tense": "Future", "person": "3rd Masculine Singular", "url": "https://www.pealim.com/dict/265-levarech/", "infinitive": "\u05dc\u05b0\u05d1\u05b8\u05e8\u05b5\u05da\u05b0"}, {"verb": "\u05ea\u05bc\u05b0\u05d1\u05b8\u05e8\u05b5\u05da\u05b0", "niqqud_less": "\u05ea\u05d1\u05e8\u05da", "translation": "she / it will bless", "reading": "tevarech", "binyan": "PI'EL", "root": "\u05d1 - \u05e8 - \u05da", "hint": "The middle radical of this word is guttural. It cannot bear a dagesh, and the adjacent vowels may be affected.", "tense": "Future", "person": "3rd Feminine Singular", "url": "https://www.pealim.com/dict/265-levarech/", "infinitive": "\u05dc\u05b0\u05d1\u05b8\u05e8\u05b5\u05da\u05b0"}, {"verb": "\u05d9\u05b0\u05d1\u05b8\u05e8\u05b0\u05db\u05d5\u05bc", "niqqud_less": "\u05d9\u05d1\u05e8\u05db\u05d5", "translation": "they m. will bless", "reading": "yevarchu", "binyan": "PI'EL", "root": "\u05d1 - \u05e8 - \u05da", "hint": "The middle radical of this word is guttural. It cannot bear a dagesh, and the adjacent vowels may be affected.", "tense": "Future", "person": "3rd Masculine Plural", "url": "https://www.pealim.com/dict/265-levarech/", "infinitive": "\u05dc\u05b0\u05d1\u05b8\u05e8\u05b5\u05da\u05b0"}, {"verb": "\u05d1\u05bc\u05b8\u05e8\u05b5\u05da\u05b0!\u200f", "niqqud_less": "\u05d1\u05e8\u05da!\u200f", "translation": "(to a man) bless!", "reading": "barech!", "binyan": "PI'EL", "root": "\u05d1 - \u05e8 - \u05da", "hint": "The middle radical of this word is guttural. It cannot bear a dagesh, and the adjacent vowels may be affected.", "tense": "Imperative", "person": "2nd Masculine Singular", "url": "https://www.pealim.com/dict/265-levarech/", "infinitive": "\u05dc\u05b0\u05d1\u05b8\u05e8\u05b5\u05da\u05b0"}, {"verb": "\u05d1\u05bc\u05b8\u05e8\u05b0\u05db\u05b4\u05d9!\u200f", "niqqud_less": "\u05d1\u05e8\u05db\u05d9!\u200f", "translation": "(to a woman) bless!", "reading": "barchi!", "binyan": "PI'EL", "root": "\u05d1 - \u05e8 - \u05da", "hint": "The middle radical of this word is guttural. It cannot bear a dagesh, and the adjacent vowels may be affected.", "tense": "Imperative", "person": "2nd Feminine Singular", "url": "https://www.pealim.com/dict/265-levarech/", "infinitive": "\u05dc\u05b0\u05d1\u05b8\u05e8\u05b5\u05da\u05b0"}, {"verb": "\u05d1\u05bc\u05b8\u05e8\u05b0\u05db\u05d5\u05bc!\u200f", "niqqud_less": "\u05d1\u05e8\u05db\u05d5!\u200f", "translation": "(to men) bless!", "reading": "barchu!", "binyan": "PI'EL", "root": "\u05d1 - \u05e8 - \u05da", "hint": "The middle radical of this word is guttural. It cannot bear a dagesh, and the adjacent vowels may be affected.", "tense": "Imperative", "person": "2nd Masculine Plural", "url": "https://www.pealim.com/dict/265-levarech/", "infinitive": "\u05dc\u05b0\u05d1\u05b8\u05e8\u05b5\u05da\u05b0"}, {"verb": "\u05dc\u05b0\u05d1\u05b8\u05e8\u05b5\u05da\u05b0", "niqqud_less": "\u05dc\u05d1\u05e8\u05da", "translation": "to bless", "reading": "levarech", "binyan": "PI'EL", "root": "\u05d1 - \u05e8 - \u05da", "hint": "The middle radical of this word is guttural. It cannot bear a dagesh, and the adjacent vowels may be affected.", "tense": "Infinitive", "person": "", "url": "https://www.pealim.com/dict/265-levarech/", "infinitive": "\u05dc\u05b0\u05d1\u05b8\u05e8\u05b5\u05da\u05b0"}, {"verb": "\u05de\u05b4\u05ea\u05b0\u05d2\u05bc\u05b7\u05d1\u05bc\u05b5\u05e8", "niqqud_less": "\u05de\u05ea\u05d2\u05d1\u05e8", "translation": "I / you m. sg. / he / it overcome(s)", "reading": "mitgaber", "binyan": "HITPA'EL", "root": "\u05d2 - \u05d1 - \u05e8", "hint": "This root does not have any special conjugation properties.", "tense": "Present", "person": "Masculine Singular", "url": "https://www.pealim.com/dict/294-lehitgaber/", "infinitive": "\u05dc\u05b0\u05d4\u05b4\u05ea\u05b0\u05d2\u05bc\u05b7\u05d1\u05bc\u05b5\u05e8"}, {"verb": "\u05de\u05b4\u05ea\u05b0\u05d2\u05bc\u05b7\u05d1\u05bc\u05b6\u05e8\u05b6\u05ea", "niqqud_less": "\u05de\u05ea\u05d2\u05d1\u05e8\u05ea", "translation": "I / you f. sg. / she / it overcome(s)", "reading": "mitgaberet", "binyan": "HITPA'EL", "root": "\u05d2 - \u05d1 - \u05e8", "hint": "This root does not have any special conjugation properties.", "tense": "Present", "person": "Feminine Singular", "url": "https://www.pealim.com/dict/294-lehitgaber/", "infinitive": "\u05dc\u05b0\u05d4\u05b4\u05ea\u05b0\u05d2\u05bc\u05b7\u05d1\u05bc\u05b5\u05e8"}, {"verb": "\u05de\u05b4\u05ea\u05b0\u05d2\u05bc\u05b7\u05d1\u05bc\u05b0\u05e8\u05b4\u05d9\u05dd", "niqqud_less": "\u05de\u05ea\u05d2\u05d1\u05e8\u05d9\u05dd", "translation": "we / you m. pl. / they m. overcome", "reading": "mitgabrim", "binyan": "HITPA'EL", "root": "\u05d2 - \u05d1 - \u05e8", "hint": "This root does not have any special conjugation properties.", "tense": "Present", "person": "Masculine Plural", "url": "https://www.pealim.com/dict/294-lehitgaber/", "infinitive": "\u05dc\u05b0\u05d4\u05b4\u05ea\u05b0\u05d2\u05bc\u05b7\u05d1\u05bc\u05b5\u05e8"}, {"verb": "\u05de\u05b4\u05ea\u05b0\u05d2\u05bc\u05b7\u05d1\u05bc\u05b0\u05e8\u05d5\u05b9\u05ea", "niqqud_less": "\u05de\u05ea\u05d2\u05d1\u05e8\u05d5\u05ea", "translation": "we / you f. pl. / they f. overcome", "reading": "mitgabrot", "binyan": "HITPA'EL", "root": "\u05d2 - \u05d1 - \u05e8", "hint": "This root does not have any special conjugation properties.", "tense": "Present", "person": "Feminine Plural", "url": "https://www.pealim.com/dict/294-lehitgaber/", "infinitive": "\u05dc\u05b0\u05d4\u05b4\u05ea\u05b0\u05d2\u05bc\u05b7\u05d1\u05bc\u05b5\u05e8"}, {"verb": "\u05d4\u05b4\u05ea\u05b0\u05d2\u05bc\u05b7\u05d1\u05bc\u05b7\u05e8\u05b0\u05ea\u05bc\u05b4\u05d9", "niqqud_less": "\u05d4\u05ea\u05d2\u05d1\u05e8\u05ea\u05d9", "translation": "I overcame", "reading": "hitgabarti", "binyan": "HITPA'EL", "root": "\u05d2 - \u05d1 - \u05e8", "hint": "This root does not have any special conjugation properties.", "tense": "Past", "person": "1st Singular", "url": "https://www.pealim.com/dict/294-lehitgaber/", "infinitive": "\u05dc\u05b0\u05d4\u05b4\u05ea\u05b0\u05d2\u05bc\u05b7\u05d1\u05bc\u05b5\u05e8"}, {"verb": "\u05d4\u05b4\u05ea\u05b0\u05d2\u05bc\u05b7\u05d1\u05bc\u05b7\u05e8\u05b0\u05e0\u05d5\u05bc", "niqqud_less": "\u05d4\u05ea\u05d2\u05d1\u05e8\u05e0\u05d5", "translation": "we overcame", "reading": "hitgabarnu", "binyan": "HITPA'EL", "root": "\u05d2 - \u05d1 - \u05e8", "hint": "This root does not have any special conjugation properties.", "tense": "Past", "person": "1st Plural", "url": "https://www.pealim.com/dict/294-lehitgaber/", "infinitive": "\u05dc\u05b0\u05d4\u05b4\u05ea\u05b0\u05d2\u05bc\u05b7\u05d1\u05bc\u05b5\u05e8"}, {"verb": "\u05d4\u05b4\u05ea\u05b0\u05d2\u05bc\u05b7\u05d1\u05bc\u05b7\u05e8\u05b0\u05ea\u05bc\u05b8", "niqqud_less": "\u05d4\u05ea\u05d2\u05d1\u05e8\u05ea", "translation": "you m. sg. overcame", "reading": "hitgabarta", "binyan": "HITPA'EL", "root": "\u05d2 - \u05d1 - \u05e8", "hint": "This root does not have any special conjugation properties.", "tense": "Past", "person": "2nd Masculine Singular", "url": "https://www.pealim.com/dict/294-lehitgaber/", "infinitive": "\u05dc\u05b0\u05d4\u05b4\u05ea\u05b0\u05d2\u05bc\u05b7\u05d1\u05bc\u05b5\u05e8"}, {"verb": "\u05d4\u05b4\u05ea\u05b0\u05d2\u05bc\u05b7\u05d1\u05bc\u05b7\u05e8\u05b0\u05ea\u05bc\u05b0", "niqqud_less": "\u05d4\u05ea\u05d2\u05d1\u05e8\u05ea", "translation": "you f. sg. overcame", "reading": "hitgabart", "binyan": "HITPA'EL", "root": "\u05d2 - \u05d1 - \u05e8", "hint": "This root does not have any special conjugation properties.", "tense": "Past", "person": "2nd Feminine Singular", "url": "https://www.pealim.com/dict/294-lehitgaber/", "infinitive": "\u05dc\u05b0\u05d4\u05b4\u05ea\u05b0\u05d2\u05bc\u05b7\u05d1\u05bc\u05b5\u05e8"}, {"verb": "\u05d4\u05b4\u05ea\u05b0\u05d2\u05bc\u05b7\u05d1\u05bc\u05b7\u05e8\u05b0\u05ea\u05bc\u05b6\u05dd", "niqqud_less": "\u05d4\u05ea\u05d2\u05d1\u05e8\u05ea\u05dd", "translation": "you m. pl. overcame", "reading": "hitgabartem", "binyan": "HITPA'EL", "root": "\u05d2 - \u05d1 - \u05e8", "hint": "This root does not have any special conjugation properties.", "tense": "Past", "person": "2nd Masculine Plural", "url": "https://www.pealim.com/dict/294-lehitgaber/", "infinitive": "\u05dc\u05b0\u05d4\u05b4\u05ea\u05b0\u05d2\u05bc\u05b7\u05d1\u05bc\u05b5\u05e8"}, {"verb": "\u05d4\u05b4\u05ea\u05b0\u05d2\u05bc\u05b7\u05d1\u05bc\u05b7\u05e8\u05b0\u05ea\u05bc\u05b6\u05df", "niqqud_less": "\u05d4\u05ea\u05d2\u05d1\u05e8\u05ea\u05df", "translation": "you f. pl. overcame", "reading": "hitgabarten", "binyan": "HITPA'EL", "root": "\u05d2 - \u05d1 - \u05e8", "hint": "This root does not have any special conjugation properties.", "tense": "Past", "person": "2nd Feminine Plural", "url": "https://www.pealim.com/dict/294-lehitgaber/", "infinitive": "\u05dc\u05b0\u05d4\u05b4\u05ea\u05b0\u05d2\u05bc\u05b7\u05d1\u05bc\u05b5\u05e8"}, {"verb": "\u05d4\u05b4\u05ea\u05b0\u05d2\u05bc\u05b7\u05d1\u05bc\u05b5\u05e8", "niqqud_less": "\u05d4\u05ea\u05d2\u05d1\u05e8", "translation": "he / it overcame", "reading": "hitgaber", "binyan": "HITPA'EL", "root": "\u05d2 - \u05d1 - \u05e8", "hint": "This root does not have any special conjugation properties.", "tense": "Past", "person": "3rd Masculine Singular", "url": "https://www.pealim.com/dict/294-lehitgaber/", "infinitive": "\u05dc\u05b0\u05d4\u05b4\u05ea\u05b0\u05d2\u05bc\u05b7\u05d1\u05bc\u05b5\u05e8"}, {"verb": "\u05d4\u05b4\u05ea\u05b0\u05d2\u05bc\u05b7\u05d1\u05bc\u05b0\u05e8\u05b8\u05d4", "niqqud_less": "\u05d4\u05ea\u05d2\u05d1\u05e8\u05d4", "translation": "she / it overcame", "reading": "hitgabra", "binyan": "HITPA'EL", "root": "\u05d2 - \u05d1 - \u05e8", "hint": "This root does not have any special conjugation properties.", "tense": "Past", "person": "3rd Feminine Singular", "url": "https://www.pealim.com/dict/294-lehitgaber/", "infinitive": "\u05dc\u05b0\u05d4\u05b4\u05ea\u05b0\u05d2\u05bc\u05b7\u05d1\u05bc\u05b5\u05e8"}, {"verb": "\u05d4\u05b4\u05ea\u05b0\u05d2\u05bc\u05b7\u05d1\u05bc\u05b0\u05e8\u05d5\u05bc", "niqqud_less": "\u05d4\u05ea\u05d2\u05d1\u05e8\u05d5", "translation": "they overcame", "reading": "hitgabru", "binyan": "HITPA'EL", "root": "\u05d2 - \u05d1 - \u05e8", "hint": "This root does not have any special conjugation properties.", "tense": "Past", "person": "3rd Plural", "url": "https://www.pealim.com/dict/294-lehitgaber/", "infinitive": "\u05dc\u05b0\u05d4\u05b4\u05ea\u05b0\u05d2\u05bc\u05b7\u05d1\u05bc\u05b5\u05e8"}, {"verb": "\u05d0\u05b6\u05ea\u05b0\u05d2\u05bc\u05b7\u05d1\u05bc\u05b5\u05e8", "niqqud_less": "\u05d0\u05ea\u05d2\u05d1\u05e8", "translation": "I will overcome", "reading": "etgaber", "binyan": "HITPA'EL", "root": "\u05d2 - \u05d1 - \u05e8", "hint": "This root does not have any special conjugation properties.", "tense": "Future", "person": "1st Singular", "url": "https://www.pealim.com/dict/294-lehitgaber/", "infinitive": "\u05dc\u05b0\u05d4\u05b4\u05ea\u05b0\u05d2\u05bc\u05b7\u05d1\u05bc\u05b5\u05e8"}, {"verb": "\u05e0\u05b4\u05ea\u05b0\u05d2\u05bc\u05b7\u05d1\u05bc\u05b5\u05e8", "niqqud_less": "\u05e0\u05ea\u05d2\u05d1\u05e8", "translation": "we will overcome", "reading": "nitgaber", "binyan": "HITPA'EL", "root": "\u05d2 - \u05d1 - \u05e8", "hint": "This root does not have any special conjugation properties.", "tense": "Future", "person": "1st Plural", "url": "https://www.pealim.com/dict/294-lehitgaber/", "infinitive": "\u05dc\u05b0\u05d4\u05b4\u05ea\u05b0\u05d2\u05bc\u05b7\u05d1\u05bc\u05b5\u05e8"}, {"verb": "\u05ea\u05bc\u05b4\u05ea\u05b0\u05d2\u05bc\u05b7\u05d1\u05bc\u05b5\u05e8", "niqqud_less": "\u05ea\u05ea\u05d2\u05d1\u05e8", "translation": "you m. sg. will overcome", "reading": "titgaber", "binyan": "HITPA'EL", "root": "\u05d2 - \u05d1 - \u05e8", "hint": "This root does not have any special conjugation properties.", "tense": "Future", "person": "2nd Masculine Singular", "url": "https://www.pealim.com/dict/294-lehitgaber/", "infinitive": "\u05dc\u05b0\u05d4\u05b4\u05ea\u05b0\u05d2\u05bc\u05b7\u05d1\u05bc\u05b5\u05e8"}, {"verb": "\u05ea\u05bc\u05b4\u05ea\u05b0\u05d2\u05bc\u05b7\u05d1\u05bc\u05b0\u05e8\u05b4\u05d9", "niqqud_less": "\u05ea\u05ea\u05d2\u05d1\u05e8\u05d9", "translation": "you f. sg. will overcome", "reading": "titgabri", "binyan": "HITPA'EL", "root": "\u05d2 - \u05d1 - \u05e8", "hint": "This root does not have any special conjugation properties.", "tense": "Future", "person": "2nd Feminine Singular", "url": "https://www.pealim.com/dict/294-lehitgaber/", "infinitive": "\u05dc\u05b0\u05d4\u05b4\u05ea\u05b0\u05d2\u05bc\u05b7\u05d1\u05bc\u05b5\u05e8"}, {"verb": "\u05ea\u05bc\u05b4\u05ea\u05b0\u05d2\u05bc\u05b7\u05d1\u05bc\u05b0\u05e8\u05d5\u05bc", "niqqud_less": "\u05ea\u05ea\u05d2\u05d1\u05e8\u05d5", "translation": "you m. pl. will overcome", "reading": "titgabru", "binyan": "HITPA'EL", "root": "\u05d2 - \u05d1 - \u05e8", "hint": "This root does not have any special conjugation properties.", "tense": "Future", "person": "2nd Masculine Plural", "url": "https://www.pealim.com/dict/294-lehitgaber/", "infinitive": "\u05dc\u05b0\u05d4\u05b4\u05ea\u05b0\u05d2\u05bc\u05b7\u05d1\u05bc\u05b5\u05e8"}, {"verb": "\u05d9\u05b4\u05ea\u05b0\u05d2\u05bc\u05b7\u05d1\u05bc\u05b5\u05e8", "niqqud_less": "\u05d9\u05ea\u05d2\u05d1\u05e8", "translation": "he / it will overcome", "reading": "yitgaber", "binyan": "HITPA'EL", "root": "\u05d2 - \u05d1 - \u05e8", "hint": "This root does not have any special conjugation properties.", "tense": "Future", "person": "3rd Masculine Singular", "url": "https://www.pealim.com/dict/294-lehitgaber/", "infinitive": "\u05dc\u05b0\u05d4\u05b4\u05ea\u05b0\u05d2\u05bc\u05b7\u05d1\u05bc\u05b5\u05e8"}, {"verb": "\u05ea\u05bc\u05b4\u05ea\u05b0\u05d2\u05bc\u05b7\u05d1\u05bc\u05b5\u05e8", "niqqud_less": "\u05ea\u05ea\u05d2\u05d1\u05e8", "translation": "she / it will overcome", "reading": "titgaber", "binyan": "HITPA'EL", "root": "\u05d2 - \u05d1 - \u05e8", "hint": "This root does not have any special conjugation properties.", "tense": "Future", "person": "3rd Feminine Singular", "url": "https://www.pealim.com/dict/294-lehitgaber/", "infinitive": "\u05dc\u05b0\u05d4\u05b4\u05ea\u05b0\u05d2\u05bc\u05b7\u05d1\u05bc\u05b5\u05e8"}, {"verb": "\u05d9\u05b4\u05ea\u05b0\u05d2\u05bc\u05b7\u05d1\u05bc\u05b0\u05e8\u05d5\u05bc", "niqqud_less": "\u05d9\u05ea\u05d2\u05d1\u05e8\u05d5", "translation": "they m. will overcome", "reading": "yitgabru", "binyan": "HITPA'EL", "root": "\u05d2 - \u05d1 - \u05e8", "hint": "This root does not have any special conjugation properties.", "tense": "Future", "person": "3rd Masculine Plural", "url": "https://www.pealim.com/dict/294-lehitgaber/", "infinitive": "\u05dc\u05b0\u05d4\u05b4\u05ea\u05b0\u05d2\u05bc\u05b7\u05d1\u05bc\u05b5\u05e8"}, {"verb": "\u05d4\u05b4\u05ea\u05b0\u05d2\u05bc\u05b7\u05d1\u05bc\u05b5\u05e8!\u200f", "niqqud_less": "\u05d4\u05ea\u05d2\u05d1\u05e8!\u200f", "translation": "(to a man) overcome!", "reading": "hitgaber!", "binyan": "HITPA'EL", "root": "\u05d2 - \u05d1 - \u05e8", "hint": "This root does not have any special conjugation properties.", "tense": "Imperative", "person": "2nd Masculine Singular", "url": "https://www.pealim.com/dict/294-lehitgaber/", "infinitive": "\u05dc\u05b0\u05d4\u05b4\u05ea\u05b0\u05d2\u05bc\u05b7\u05d1\u05bc\u05b5\u05e8"}, {"verb": "\u05d4\u05b4\u05ea\u05b0\u05d2\u05bc\u05b7\u05d1\u05bc\u05b0\u05e8\u05b4\u05d9!\u200f", "niqqud_less": "\u05d4\u05ea\u05d2\u05d1\u05e8\u05d9!\u200f", "translation": "(to a woman) overcome!", "reading": "hitgabri!", "binyan": "HITPA'EL", "root": "\u05d2 - \u05d1 - \u05e8", "hint": "This root does not have any special conjugation properties.", "tense": "Imperative", "person": "2nd Feminine Singular", "url": "https://www.pealim.com/dict/294-lehitgaber/", "infinitive": "\u05dc\u05b0\u05d4\u05b4\u05ea\u05b0\u05d2\u05bc\u05b7\u05d1\u05bc\u05b5\u05e8"}, {"verb": "\u05d4\u05b4\u05ea\u05b0\u05d2\u05bc\u05b7\u05d1\u05bc\u05b0\u05e8\u05d5\u05bc!\u200f", "niqqud_less": "\u05d4\u05ea\u05d2\u05d1\u05e8\u05d5!\u200f", "translation": "(to men) overcome!", "reading": "hitgabru!", "binyan": "HITPA'EL", "root": "\u05d2 - \u05d1 - \u05e8", "hint": "This root does not have any special conjugation properties.", "tense": "Imperative", "person": "2nd Masculine Plural", "url": "https://www.pealim.com/dict/294-lehitgaber/", "infinitive": "\u05dc\u05b0\u05d4\u05b4\u05ea\u05b0\u05d2\u05bc\u05b7\u05d1\u05bc\u05b5\u05e8"}, {"verb": "\u05dc\u05b0\u05d4\u05b4\u05ea\u05b0\u05d2\u05bc\u05b7\u05d1\u05bc\u05b5\u05e8", "niqqud_less": "\u05dc\u05d4\u05ea\u05d2\u05d1\u05e8", "translation": "to overcome", "reading": "lehitgaber", "binyan": "HITPA'EL", "root": "\u05d2 - \u05d1 - \u05e8", "hint": "This root does not have any special conjugation properties.", "tense": "Infinitive", "person": "", "url": "https://www.pealim.com/dict/294-lehitgaber/", "infinitive": "\u05dc\u05b0\u05d4\u05b4\u05ea\u05b0\u05d2\u05bc\u05b7\u05d1\u05bc\u05b5\u05e8"}, {"verb": "\u05d2\u05bc\u05b8\u05e8", "niqqud_less": "\u05d2\u05e8", "translation": "I / you m. sg. / he / it live(s)", "reading": "gar", "binyan": "PA'AL", "root": "\u05d2 - \u05d5 - \u05e8", "hint": "The middle radical of this word disappears or turns into a vowel in inflected forms.", "tense": "Present", "person": "Masculine Singular", "url": "https://www.pealim.com/dict/4-lagur/", "infinitive": "\u05dc\u05b8\u05d2\u05d5\u05bc\u05e8"}, {"verb": "\u05d2\u05bc\u05b8\u05e8\u05b8\u05d4", "niqqud_less": "\u05d2\u05e8\u05d4", "translation": "I / you f. sg. / she / it live(s)", "reading": "gara", "binyan": "PA'AL", "root": "\u05d2 - \u05d5 - \u05e8", "hint": "The middle radical of this word disappears or turns into a vowel in inflected forms.", "tense": "Present", "person": "Feminine Singular", "url": "https://www.pealim.com/dict/4-lagur/", "infinitive": "\u05dc\u05b8\u05d2\u05d5\u05bc\u05e8"}, {"verb": "\u05d2\u05bc\u05b8\u05e8\u05b4\u05d9\u05dd", "niqqud_less": "\u05d2\u05e8\u05d9\u05dd", "translation": "we / you m. pl. / they m. live", "reading": "garim", "binyan": "PA'AL", "root": "\u05d2 - \u05d5 - \u05e8", "hint": "The middle radical of this word disappears or turns into a vowel in inflected forms.", "tense": "Present", "person": "Masculine Plural", "url": "https://www.pealim.com/dict/4-lagur/", "infinitive": "\u05dc\u05b8\u05d2\u05d5\u05bc\u05e8"}, {"verb": "\u05d2\u05bc\u05b8\u05e8\u05d5\u05b9\u05ea", "niqqud_less": "\u05d2\u05e8\u05d5\u05ea", "translation": "we / you f. pl. / they f. live", "reading": "garot", "binyan": "PA'AL", "root": "\u05d2 - \u05d5 - \u05e8", "hint": "The middle radical of this word disappears or turns into a vowel in inflected forms.", "tense": "Present", "person": "Feminine Plural", "url": "https://www.pealim.com/dict/4-lagur/", "infinitive": "\u05dc\u05b8\u05d2\u05d5\u05bc\u05e8"}, {"verb": "\u05d2\u05bc\u05b7\u05e8\u05b0\u05ea\u05bc\u05b4\u05d9", "niqqud_less": "\u05d2\u05e8\u05ea\u05d9", "translation": "I lived", "reading": "garti", "binyan": "PA'AL", "root": "\u05d2 - \u05d5 - \u05e8", "hint": "The middle radical of this word disappears or turns into a vowel in inflected forms.", "tense": "Past", "person": "1st Singular", "url": "https://www.pealim.com/dict/4-lagur/", "infinitive": "\u05dc\u05b8\u05d2\u05d5\u05bc\u05e8"}, {"verb": "\u05d2\u05bc\u05b7\u05e8\u05b0\u05e0\u05d5\u05bc", "niqqud_less": "\u05d2\u05e8\u05e0\u05d5", "translation": "we lived", "reading": "garnu", "binyan": "PA'AL", "root": "\u05d2 - \u05d5 - \u05e8", "hint": "The middle radical of this word disappears or turns into a vowel in inflected forms.", "tense": "Past", "person": "1st Plural", "url": "https://www.pealim.com/dict/4-lagur/", "infinitive": "\u05dc\u05b8\u05d2\u05d5\u05bc\u05e8"}, {"verb": "\u05d2\u05bc\u05b7\u05e8\u05b0\u05ea\u05bc\u05b8", "niqqud_less": "\u05d2\u05e8\u05ea", "translation": "you m. sg. lived", "reading": "garta", "binyan": "PA'AL", "root": "\u05d2 - \u05d5 - \u05e8", "hint": "The middle radical of this word disappears or turns into a vowel in inflected forms.", "tense": "Past", "person": "2nd Masculine Singular", "url": "https://www.pealim.com/dict/4-lagur/", "infinitive": "\u05dc\u05b8\u05d2\u05d5\u05bc\u05e8"}, {"verb": "\u05d2\u05bc\u05b7\u05e8\u05b0\u05ea\u05bc\u05b0", "niqqud_less": "\u05d2\u05e8\u05ea", "translation": "you f. sg. lived", "reading": "gart", "binyan": "PA'AL", "root": "\u05d2 - \u05d5 - \u05e8", "hint": "The middle radical of this word disappears or turns into a vowel in inflected forms.", "tense": "Past", "person": "2nd Feminine Singular", "url": "https://www.pealim.com/dict/4-lagur/", "infinitive": "\u05dc\u05b8\u05d2\u05d5\u05bc\u05e8"}, {"verb": "\u05d2\u05bc\u05b7\u05e8\u05b0\u05ea\u05bc\u05b6\u05dd", "niqqud_less": "\u05d2\u05e8\u05ea\u05dd", "translation": "you m. pl. lived", "reading": "gartem", "binyan": "PA'AL", "root": "\u05d2 - \u05d5 - \u05e8", "hint": "The middle radical of this word disappears or turns into a vowel in inflected forms.", "tense": "Past", "person": "2nd Masculine Plural", "url": "https://www.pealim.com/dict/4-lagur/", "infinitive": "\u05dc\u05b8\u05d2\u05d5\u05bc\u05e8"}, {"verb": "\u05d2\u05bc\u05b7\u05e8\u05b0\u05ea\u05bc\u05b6\u05df", "niqqud_less": "\u05d2\u05e8\u05ea\u05df", "translation": "you f. pl. lived", "reading": "garten", "binyan": "PA'AL", "root": "\u05d2 - \u05d5 - \u05e8", "hint": "The middle radical of this word disappears or turns into a vowel in inflected forms.", "tense": "Past", "person": "2nd Feminine Plural", "url": "https://www.pealim.com/dict/4-lagur/", "infinitive": "\u05dc\u05b8\u05d2\u05d5\u05bc\u05e8"}, {"verb": "\u05d2\u05bc\u05b8\u05e8", "niqqud_less": "\u05d2\u05e8", "translation": "he / it lived", "reading": "gar", "binyan": "PA'AL", "root": "\u05d2 - \u05d5 - \u05e8", "hint": "The middle radical of this word disappears or turns into a vowel in inflected forms.", "tense": "Past", "person": "3rd Masculine Singular", "url": "https://www.pealim.com/dict/4-lagur/", "infinitive": "\u05dc\u05b8\u05d2\u05d5\u05bc\u05e8"}, {"verb": "\u05d2\u05bc\u05b8\u05e8\u05b8\u05d4", "niqqud_less": "\u05d2\u05e8\u05d4", "translation": "she / it lived", "reading": "gara", "binyan": "PA'AL", "root": "\u05d2 - \u05d5 - \u05e8", "hint": "The middle radical of this word disappears or turns into a vowel in inflected forms.", "tense": "Past", "person": "3rd Feminine Singular", "url": "https://www.pealim.com/dict/4-lagur/", "infinitive": "\u05dc\u05b8\u05d2\u05d5\u05bc\u05e8"}, {"verb": "\u05d2\u05bc\u05b8\u05e8\u05d5\u05bc", "niqqud_less": "\u05d2\u05e8\u05d5", "translation": "they lived", "reading": "garu", "binyan": "PA'AL", "root": "\u05d2 - \u05d5 - \u05e8", "hint": "The middle radical of this word disappears or turns into a vowel in inflected forms.", "tense": "Past", "person": "3rd Plural", "url": "https://www.pealim.com/dict/4-lagur/", "infinitive": "\u05dc\u05b8\u05d2\u05d5\u05bc\u05e8"}, {"verb": "\u05d0\u05b8\u05d2\u05d5\u05bc\u05e8", "niqqud_less": "\u05d0\u05d2\u05d5\u05e8", "translation": "I will live", "reading": "agur", "binyan": "PA'AL", "root": "\u05d2 - \u05d5 - \u05e8", "hint": "The middle radical of this word disappears or turns into a vowel in inflected forms.", "tense": "Future", "person": "1st Singular", "url": "https://www.pealim.com/dict/4-lagur/", "infinitive": "\u05dc\u05b8\u05d2\u05d5\u05bc\u05e8"}, {"verb": "\u05e0\u05b8\u05d2\u05d5\u05bc\u05e8", "niqqud_less": "\u05e0\u05d2\u05d5\u05e8", "translation": "we will live", "reading": "nagur", "binyan": "PA'AL", "root": "\u05d2 - \u05d5 - \u05e8", "hint": "The middle radical of this word disappears or turns into a vowel in inflected forms.", "tense": "Future", "person": "1st Plural", "url": "https://www.pealim.com/dict/4-lagur/", "infinitive": "\u05dc\u05b8\u05d2\u05d5\u05bc\u05e8"}, {"verb": "\u05ea\u05bc\u05b8\u05d2\u05d5\u05bc\u05e8", "niqqud_less": "\u05ea\u05d2\u05d5\u05e8", "translation": "you m. sg. will live", "reading": "tagur", "binyan": "PA'AL", "root": "\u05d2 - \u05d5 - \u05e8", "hint": "The middle radical of this word disappears or turns into a vowel in inflected forms.", "tense": "Future", "person": "2nd Masculine Singular", "url": "https://www.pealim.com/dict/4-lagur/", "infinitive": "\u05dc\u05b8\u05d2\u05d5\u05bc\u05e8"}, {"verb": "\u05ea\u05bc\u05b8\u05d2\u05d5\u05bc\u05e8\u05b4\u05d9", "niqqud_less": "\u05ea\u05d2\u05d5\u05e8\u05d9", "translation": "you f. sg. will live", "reading": "taguri", "binyan": "PA'AL", "root": "\u05d2 - \u05d5 - \u05e8", "hint": "The middle radical of this word disappears or turns into a vowel in inflected forms.", "tense": "Future", "person": "2nd Feminine Singular", "url": "https://www.pealim.com/dict/4-lagur/", "infinitive": "\u05dc\u05b8\u05d2\u05d5\u05bc\u05e8"}, {"verb": "\u05ea\u05bc\u05b8\u05d2\u05d5\u05bc\u05e8\u05d5\u05bc", "niqqud_less": "\u05ea\u05d2\u05d5\u05e8\u05d5", "translation": "you m. pl. will live", "reading": "taguru", "binyan": "PA'AL", "root": "\u05d2 - \u05d5 - \u05e8", "hint": "The middle radical of this word disappears or turns into a vowel in inflected forms.", "tense": "Future", "person": "2nd Masculine Plural", "url": "https://www.pealim.com/dict/4-lagur/", "infinitive": "\u05dc\u05b8\u05d2\u05d5\u05bc\u05e8"}, {"verb": "\u05d9\u05b8\u05d2\u05d5\u05bc\u05e8", "niqqud_less": "\u05d9\u05d2\u05d5\u05e8", "translation": "he / it will live", "reading": "yagur", "binyan": "PA'AL", "root": "\u05d2 - \u05d5 - \u05e8", "hint": "The middle radical of this word disappears or turns into a vowel in inflected forms.", "tense": "Future", "person": "3rd Masculine Singular", "url": "https://www.pealim.com/dict/4-lagur/", "infinitive": "\u05dc\u05b8\u05d2\u05d5\u05bc\u05e8"}, {"verb": "\u05ea\u05bc\u05b8\u05d2\u05d5\u05bc\u05e8", "niqqud_less": "\u05ea\u05d2\u05d5\u05e8", "translation": "she / it will live", "reading": "tagur", "binyan": "PA'AL", "root": "\u05d2 - \u05d5 - \u05e8", "hint": "The middle radical of this word disappears or turns into a vowel in inflected forms.", "tense": "Future", "person": "3rd Feminine Singular", "url": "https://www.pealim.com/dict/4-lagur/", "infinitive": "\u05dc\u05b8\u05d2\u05d5\u05bc\u05e8"}, {"verb": "\u05d9\u05b8\u05d2\u05d5\u05bc\u05e8\u05d5\u05bc", "niqqud_less": "\u05d9\u05d2\u05d5\u05e8\u05d5", "translation": "they m. will live", "reading": "yaguru", "binyan": "PA'AL", "root": "\u05d2 - \u05d5 - \u05e8", "hint": "The middle radical of this word disappears or turns into a vowel in inflected forms.", "tense": "Future", "person": "3rd Masculine Plural", "url": "https://www.pealim.com/dict/4-lagur/", "infinitive": "\u05dc\u05b8\u05d2\u05d5\u05bc\u05e8"}, {"verb": "\u05d2\u05bc\u05d5\u05bc\u05e8!\u200f", "niqqud_less": "\u05d2\u05d5\u05e8!\u200f", "translation": "(to a man) live!", "reading": "gur!", "binyan": "PA'AL", "root": "\u05d2 - \u05d5 - \u05e8", "hint": "The middle radical of this word disappears or turns into a vowel in inflected forms.", "tense": "Imperative", "person": "2nd Masculine Singular", "url": "https://www.pealim.com/dict/4-lagur/", "infinitive": "\u05dc\u05b8\u05d2\u05d5\u05bc\u05e8"}, {"verb": "\u05d2\u05bc\u05d5\u05bc\u05e8\u05b4\u05d9!\u200f", "niqqud_less": "\u05d2\u05d5\u05e8\u05d9!\u200f", "translation": "(to a woman) live!", "reading": "guri!", "binyan": "PA'AL", "root": "\u05d2 - \u05d5 - \u05e8", "hint": "The middle radical of this word disappears or turns into a vowel in inflected forms.", "tense": "Imperative", "person": "2nd Feminine Singular", "url": "https://www.pealim.com/dict/4-lagur/", "infinitive": "\u05dc\u05b8\u05d2\u05d5\u05bc\u05e8"}, {"verb": "\u05d2\u05bc\u05d5\u05bc\u05e8\u05d5\u05bc!\u200f", "niqqud_less": "\u05d2\u05d5\u05e8\u05d5!\u200f", "translation": "(to men) live!", "reading": "guru!", "binyan": "PA'AL", "root": "\u05d2 - \u05d5 - \u05e8", "hint": "The middle radical of this word disappears or turns into a vowel in inflected forms.", "tense": "Imperative", "person": "2nd Masculine Plural", "url": "https://www.pealim.com/dict/4-lagur/", "infinitive": "\u05dc\u05b8\u05d2\u05d5\u05bc\u05e8"}, {"verb": "\u05dc\u05b8\u05d2\u05d5\u05bc\u05e8", "niqqud_less": "\u05dc\u05d2\u05d5\u05e8", "translation": "to live", "reading": "lagur", "binyan": "PA'AL", "root": "\u05d2 - \u05d5 - \u05e8", "hint": "The middle radical of this word disappears or turns into a vowel in inflected forms.", "tense": "Infinitive", "person": "", "url": "https://www.pealim.com/dict/4-lagur/", "infinitive": "\u05dc\u05b8\u05d2\u05d5\u05bc\u05e8"}, {"verb": "\u05e0\u05b4\u05d2\u05b0\u05de\u05b8\u05e8", "niqqud_less": "\u05e0\u05d2\u05de\u05e8", "translation": "I / you m. sg. / he / it come(s) to an end", "reading": "nigmar", "binyan": "NIF'AL", "root": "\u05d2 - \u05de - \u05e8", "hint": "This root does not have any special conjugation properties.", "tense": "Present", "person": "Masculine Singular", "url": "https://www.pealim.com/dict/352-lehigamer/", "infinitive": "\u05dc\u05d4\u05d9\u05d2\u05de\u05e8"}, {"verb": "\u05e0\u05b4\u05d2\u05b0\u05de\u05b6\u05e8\u05b6\u05ea", "niqqud_less": "\u05e0\u05d2\u05de\u05e8\u05ea", "translation": "I / you f. sg. / she / it come(s) to an end", "reading": "nigmeret", "binyan": "NIF'AL", "root": "\u05d2 - \u05de - \u05e8", "hint": "This root does not have any special conjugation properties.", "tense": "Present", "person": "Feminine Singular", "url": "https://www.pealim.com/dict/352-lehigamer/", "infinitive": "\u05dc\u05d4\u05d9\u05d2\u05de\u05e8"}, {"verb": "\u05e0\u05b4\u05d2\u05b0\u05de\u05b8\u05e8\u05b4\u05d9\u05dd", "niqqud_less": "\u05e0\u05d2\u05de\u05e8\u05d9\u05dd", "translation": "we / you m. pl. / they m. come to an end", "reading": "nigmarim", "binyan": "NIF'AL", "root": "\u05d2 - \u05de - \u05e8", "hint": "This root does not have any special conjugation properties.", "tense": "Present", "person": "Masculine Plural", "url": "https://www.pealim.com/dict/352-lehigamer/", "infinitive": "\u05dc\u05d4\u05d9\u05d2\u05de\u05e8"}, {"verb": "\u05e0\u05b4\u05d2\u05b0\u05de\u05b8\u05e8\u05d5\u05b9\u05ea", "niqqud_less": "\u05e0\u05d2\u05de\u05e8\u05d5\u05ea", "translation": "we / you f. pl. / they f. come to an end", "reading": "nigmarot", "binyan": "NIF'AL", "root": "\u05d2 - \u05de - \u05e8", "hint": "This root does not have any special conjugation properties.", "tense": "Present", "person": "Feminine Plural", "url": "https://www.pealim.com/dict/352-lehigamer/", "infinitive": "\u05dc\u05d4\u05d9\u05d2\u05de\u05e8"}, {"verb": "\u05e0\u05b4\u05d2\u05b0\u05de\u05b7\u05e8\u05b0\u05ea\u05bc\u05b4\u05d9", "niqqud_less": "\u05e0\u05d2\u05de\u05e8\u05ea\u05d9", "translation": "I came to an end", "reading": "nigmarti", "binyan": "NIF'AL", "root": "\u05d2 - \u05de - \u05e8", "hint": "This root does not have any special conjugation properties.", "tense": "Past", "person": "1st Singular", "url": "https://www.pealim.com/dict/352-lehigamer/", "infinitive": "\u05dc\u05d4\u05d9\u05d2\u05de\u05e8"}, {"verb": "\u05e0\u05b4\u05d2\u05b0\u05de\u05b7\u05e8\u05b0\u05e0\u05d5\u05bc", "niqqud_less": "\u05e0\u05d2\u05de\u05e8\u05e0\u05d5", "translation": "we came to an end", "reading": "nigmarnu", "binyan": "NIF'AL", "root": "\u05d2 - \u05de - \u05e8", "hint": "This root does not have any special conjugation properties.", "tense": "Past", "person": "1st Plural", "url": "https://www.pealim.com/dict/352-lehigamer/", "infinitive": "\u05dc\u05d4\u05d9\u05d2\u05de\u05e8"}, {"verb": "\u05e0\u05b4\u05d2\u05b0\u05de\u05b7\u05e8\u05b0\u05ea\u05bc\u05b8", "niqqud_less": "\u05e0\u05d2\u05de\u05e8\u05ea", "translation": "you m. sg. came to an end", "reading": "nigmarta", "binyan": "NIF'AL", "root": "\u05d2 - \u05de - \u05e8", "hint": "This root does not have any special conjugation properties.", "tense": "Past", "person": "2nd Masculine Singular", "url": "https://www.pealim.com/dict/352-lehigamer/", "infinitive": "\u05dc\u05d4\u05d9\u05d2\u05de\u05e8"}, {"verb": "\u05e0\u05b4\u05d2\u05b0\u05de\u05b7\u05e8\u05b0\u05ea\u05bc\u05b0", "niqqud_less": "\u05e0\u05d2\u05de\u05e8\u05ea", "translation": "you f. sg. came to an end", "reading": "nigmart", "binyan": "NIF'AL", "root": "\u05d2 - \u05de - \u05e8", "hint": "This root does not have any special conjugation properties.", "tense": "Past", "person": "2nd Feminine Singular", "url": "https://www.pealim.com/dict/352-lehigamer/", "infinitive": "\u05dc\u05d4\u05d9\u05d2\u05de\u05e8"}, {"verb": "\u05e0\u05b4\u05d2\u05b0\u05de\u05b7\u05e8\u05b0\u05ea\u05bc\u05b6\u05dd", "niqqud_less": "\u05e0\u05d2\u05de\u05e8\u05ea\u05dd", "translation": "you m. pl. came to an end", "reading": "nigmartem", "binyan": "NIF'AL", "root": "\u05d2 - \u05de - \u05e8", "hint": "This root does not have any special conjugation properties.", "tense": "Past", "person": "2nd Masculine Plural", "url": "https://www.pealim.com/dict/352-lehigamer/", "infinitive": "\u05dc\u05d4\u05d9\u05d2\u05de\u05e8"}, {"verb": "\u05e0\u05b4\u05d2\u05b0\u05de\u05b7\u05e8\u05b0\u05ea\u05bc\u05b6\u05df", "niqqud_less": "\u05e0\u05d2\u05de\u05e8\u05ea\u05df", "translation": "you f. pl. came to an end", "reading": "nigmarten", "binyan": "NIF'AL", "root": "\u05d2 - \u05de - \u05e8", "hint": "This root does not have any special conjugation properties.", "tense": "Past", "person": "2nd Feminine Plural", "url": "https://www.pealim.com/dict/352-lehigamer/", "infinitive": "\u05dc\u05d4\u05d9\u05d2\u05de\u05e8"}, {"verb": "\u05e0\u05b4\u05d2\u05b0\u05de\u05b7\u05e8", "niqqud_less": "\u05e0\u05d2\u05de\u05e8", "translation": "he / it came to an end", "reading": "nigmar", "binyan": "NIF'AL", "root": "\u05d2 - \u05de - \u05e8", "hint": "This root does not have any special conjugation properties.", "tense": "Past", "person": "3rd Masculine Singular", "url": "https://www.pealim.com/dict/352-lehigamer/", "infinitive": "\u05dc\u05d4\u05d9\u05d2\u05de\u05e8"}, {"verb": "\u05e0\u05b4\u05d2\u05b0\u05de\u05b0\u05e8\u05b8\u05d4", "niqqud_less": "\u05e0\u05d2\u05de\u05e8\u05d4", "translation": "she / it came to an end", "reading": "nigmera", "binyan": "NIF'AL", "root": "\u05d2 - \u05de - \u05e8", "hint": "This root does not have any special conjugation properties.", "tense": "Past", "person": "3rd Feminine Singular", "url": "https://www.pealim.com/dict/352-lehigamer/", "infinitive": "\u05dc\u05d4\u05d9\u05d2\u05de\u05e8"}, {"verb": "\u05e0\u05b4\u05d2\u05b0\u05de\u05b0\u05e8\u05d5\u05bc", "niqqud_less": "\u05e0\u05d2\u05de\u05e8\u05d5", "translation": "they came to an end", "reading": "nigmeru", "binyan": "NIF'AL", "root": "\u05d2 - \u05de - \u05e8", "hint": "This root does not have any special conjugation properties.", "tense": "Past", "person": "3rd Plural", "url": "https://www.pealim.com/dict/352-lehigamer/", "infinitive": "\u05dc\u05d4\u05d9\u05d2\u05de\u05e8"}, {"verb": "\u05d0\u05b6\u05d2\u05bc\u05b8\u05de\u05b5\u05e8", "niqqud_less": "\u05d0\u05d2\u05de\u05e8", "translation": "I will come to an end", "reading": "egamer", "binyan": "NIF'AL", "root": "\u05d2 - \u05de - \u05e8", "hint": "This root does not have any special conjugation properties.", "tense": "Future", "person": "1st Singular", "url": "https://www.pealim.com/dict/352-lehigamer/", "infinitive": "\u05dc\u05d4\u05d9\u05d2\u05de\u05e8"}, {"verb": "\u05e0\u05d9\u05d2\u05de\u05e8", "niqqud_less": "\u05e0\u05d9\u05d2\u05de\u05e8", "translation": "we will come to an end", "reading": "nigamer", "binyan": "NIF'AL", "root": "\u05d2 - \u05de - \u05e8", "hint": "This root does not have any special conjugation properties.", "tense": "Future", "person": "1st Plural", "url": "https://www.pealim.com/dict/352-lehigamer/", "infinitive": "\u05dc\u05d4\u05d9\u05d2\u05de\u05e8"}, {"verb": "\u05ea\u05d9\u05d2\u05de\u05e8", "niqqud_less": "\u05ea\u05d9\u05d2\u05de\u05e8", "translation": "you m. sg. will come to an end", "reading": "tigamer", "binyan": "NIF'AL", "root": "\u05d2 - \u05de - \u05e8", "hint": "This root does not have any special conjugation properties.", "tense": "Future", "person": "2nd Masculine Singular", "url": "https://www.pealim.com/dict/352-lehigamer/", "infinitive": "\u05dc\u05d4\u05d9\u05d2\u05de\u05e8"}, {"verb": "\u05ea\u05d9\u05d2\u05de\u05e8\u05d9", "niqqud_less": "\u05ea\u05d9\u05d2\u05de\u05e8\u05d9", "translation": "you f. sg. will come to an end", "reading": "tigamri", "binyan": "NIF'AL", "root": "\u05d2 - \u05de - \u05e8", "hint": "This root does not have any special conjugation properties.", "tense": "Future", "person": "2nd Feminine Singular", "url": "https://www.pealim.com/dict/352-lehigamer/", "infinitive": "\u05dc\u05d4\u05d9\u05d2\u05de\u05e8"}, {"verb": "\u05ea\u05d9\u05d2\u05de\u05e8\u05d5", "niqqud_less": "\u05ea\u05d9\u05d2\u05de\u05e8\u05d5", "translation": "you m. pl. will come to an end", "reading": "tigamru", "binyan": "NIF'AL", "root": "\u05d2 - \u05de - \u05e8", "hint": "This root does not have any special conjugation properties.", "tense": "Future", "person": "2nd Masculine Plural", "url": "https://www.pealim.com/dict/352-lehigamer/", "infinitive": "\u05dc\u05d4\u05d9\u05d2\u05de\u05e8"}, {"verb": "\u05d9\u05d9\u05d2\u05de\u05e8", "niqqud_less": "\u05d9\u05d9\u05d2\u05de\u05e8", "translation": "he / it will come to an end", "reading": "yigamer", "binyan": "NIF'AL", "root": "\u05d2 - \u05de - \u05e8", "hint": "This root does not have any special conjugation properties.", "tense": "Future", "person": "3rd Masculine Singular", "url": "https://www.pealim.com/dict/352-lehigamer/", "infinitive": "\u05dc\u05d4\u05d9\u05d2\u05de\u05e8"}, {"verb": "\u05ea\u05d9\u05d2\u05de\u05e8", "niqqud_less": "\u05ea\u05d9\u05d2\u05de\u05e8", "translation": "she / it will come to an end", "reading": "tigamer", "binyan": "NIF'AL", "root": "\u05d2 - \u05de - \u05e8", "hint": "This root does not have any special conjugation properties.", "tense": "Future", "person": "3rd Feminine Singular", "url": "https://www.pealim.com/dict/352-lehigamer/", "infinitive": "\u05dc\u05d4\u05d9\u05d2\u05de\u05e8"}, {"verb": "\u05d9\u05d9\u05d2\u05de\u05e8\u05d5", "niqqud_less": "\u05d9\u05d9\u05d2\u05de\u05e8\u05d5", "translation": "they m. will come to an end", "reading": "yigamru", "binyan": "NIF'AL", "root": "\u05d2 - \u05de - \u05e8", "hint": "This root does not have any special conjugation properties.", "tense": "Future", "person": "3rd Masculine Plural", "url": "https://www.pealim.com/dict/352-lehigamer/", "infinitive": "\u05dc\u05d4\u05d9\u05d2\u05de\u05e8"}, {"verb": "\u05d4\u05d9\u05d2\u05de\u05e8!\u200f", "niqqud_less": "\u05d4\u05d9\u05d2\u05de\u05e8!\u200f", "translation": "(to a man) come to an end!", "reading": "higamer!", "binyan": "NIF'AL", "root": "\u05d2 - \u05de - \u05e8", "hint": "This root does not have any special conjugation properties.", "tense": "Imperative", "person": "2nd Masculine Singular", "url": "https://www.pealim.com/dict/352-lehigamer/", "infinitive": "\u05dc\u05d4\u05d9\u05d2\u05de\u05e8"}, {"verb": "\u05d4\u05d9\u05d2\u05de\u05e8\u05d9!\u200f", "niqqud_less": "\u05d4\u05d9\u05d2\u05de\u05e8\u05d9!\u200f", "translation": "(to a woman) come to an end!", "reading": "higamri!", "binyan": "NIF'AL", "root": "\u05d2 - \u05de - \u05e8", "hint": "This root does not have any special conjugation properties.", "tense": "Imperative", "person": "2nd Feminine Singular", "url": "https://www.pealim.com/dict/352-lehigamer/", "infinitive": "\u05dc\u05d4\u05d9\u05d2\u05de\u05e8"}, {"verb": "\u05d4\u05d9\u05d2\u05de\u05e8\u05d5!\u200f", "niqqud_less": "\u05d4\u05d9\u05d2\u05de\u05e8\u05d5!\u200f", "translation": "(to men) come to an end!", "reading": "higamru!", "binyan": "NIF'AL", "root": "\u05d2 - \u05de - \u05e8", "hint": "This root does not have any special conjugation properties.", "tense": "Imperative", "person": "2nd Masculine Plural", "url": "https://www.pealim.com/dict/352-lehigamer/", "infinitive": "\u05dc\u05d4\u05d9\u05d2\u05de\u05e8"}, {"verb": "\u05dc\u05d4\u05d9\u05d2\u05de\u05e8", "niqqud_less": "\u05dc\u05d4\u05d9\u05d2\u05de\u05e8", "translation": "to come to an end", "reading": "lehigamer", "binyan": "NIF'AL", "root": "\u05d2 - \u05de - \u05e8", "hint": "This root does not have any special conjugation properties.", "tense": "Infinitive", "person": "", "url": "https://www.pealim.com/dict/352-lehigamer/", "infinitive": "\u05dc\u05d4\u05d9\u05d2\u05de\u05e8"}, {"verb": "\u05de\u05b5\u05d2\u05b5\u05df", "niqqud_less": "\u05de\u05d2\u05df", "translation": "I / you m. sg. / he / it defend(s)", "reading": "megen", "binyan": "HIF'IL", "root": "\u05d2 - \u05e0 - \u05df", "hint": "The middle and final radicals of this word are identical. This word is conjugated according to the geminate root model.", "tense": "Present", "person": "Masculine Singular", "url": "https://www.pealim.com/dict/365-lehagen/", "infinitive": "\u05dc\u05b0\u05d4\u05b8\u05d2\u05b5\u05df"}, {"verb": "\u05de\u05d2\u05d9\u05e0\u05d4", "niqqud_less": "\u05de\u05d2\u05d9\u05e0\u05d4", "translation": "I / you f. sg. / she / it defend(s)", "reading": "megina", "binyan": "HIF'IL", "root": "\u05d2 - \u05e0 - \u05df", "hint": "The middle and final radicals of this word are identical. This word is conjugated according to the geminate root model.", "tense": "Present", "person": "Feminine Singular", "url": "https://www.pealim.com/dict/365-lehagen/", "infinitive": "\u05dc\u05b0\u05d4\u05b8\u05d2\u05b5\u05df"}, {"verb": "\u05de\u05d2\u05d9\u05e0\u05d9\u05dd", "niqqud_less": "\u05de\u05d2\u05d9\u05e0\u05d9\u05dd", "translation": "we / you m. pl. / they m. defend", "reading": "meginim", "binyan": "HIF'IL", "root": "\u05d2 - \u05e0 - \u05df", "hint": "The middle and final radicals of this word are identical. This word is conjugated according to the geminate root model.", "tense": "Present", "person": "Masculine Plural", "url": "https://www.pealim.com/dict/365-lehagen/", "infinitive": "\u05dc\u05b0\u05d4\u05b8\u05d2\u05b5\u05df"}, {"verb": "\u05de\u05d2\u05d9\u05e0\u05d5\u05ea", "niqqud_less": "\u05de\u05d2\u05d9\u05e0\u05d5\u05ea", "translation": "we / you f. pl. / they f. defend", "reading": "meginot", "binyan": "HIF'IL", "root": "\u05d2 - \u05e0 - \u05df", "hint": "The middle and final radicals of this word are identical. This word is conjugated according to the geminate root model.", "tense": "Present", "person": "Feminine Plural", "url": "https://www.pealim.com/dict/365-lehagen/", "infinitive": "\u05dc\u05b0\u05d4\u05b8\u05d2\u05b5\u05df"}, {"verb": "\u05d4\u05b5\u05d2\u05b5\u05df", "niqqud_less": "\u05d4\u05d2\u05df", "translation": "he / it defended", "reading": "hegen", "binyan": "HIF'IL", "root": "\u05d2 - \u05e0 - \u05df", "hint": "The middle and final radicals of this word are identical. This word is conjugated according to the geminate root model.", "tense": "Past", "person": "3rd Masculine Singular", "url": "https://www.pealim.com/dict/365-lehagen/", "infinitive": "\u05dc\u05b0\u05d4\u05b8\u05d2\u05b5\u05df"}, {"verb": "\u05d4\u05b5\u05d2\u05b5\u05e0\u05bc\u05b8\u05d4", "niqqud_less": "\u05d4\u05d2\u05e0\u05d4", "translation": "she / it defended", "reading": "hegena", "binyan": "HIF'IL", "root": "\u05d2 - \u05e0 - \u05df", "hint": "The middle and final radicals of this word are identical. This word is conjugated according to the geminate root model.", "tense": "Past", "person": "3rd Feminine Singular", "url": "https://www.pealim.com/dict/365-lehagen/", "infinitive": "\u05dc\u05b0\u05d4\u05b8\u05d2\u05b5\u05df"}, {"verb": "\u05d4\u05b5\u05d2\u05b5\u05e0\u05bc\u05d5\u05bc", "niqqud_less": "\u05d4\u05d2\u05e0\u05d5", "translation": "they defended", "reading": "hegenu", "binyan": "HIF'IL", "root": "\u05d2 - \u05e0 - \u05df", "hint": "The middle and final radicals of this word are identical. This word is conjugated according to the geminate root model.", "tense": "Past", "person": "3rd Plural", "url": "https://www.pealim.com/dict/365-lehagen/", "infinitive": "\u05dc\u05b0\u05d4\u05b8\u05d2\u05b5\u05df"}, {"verb": "\u05d0\u05b8\u05d2\u05b5\u05df", "niqqud_less": "\u05d0\u05d2\u05df", "translation": "I will defend", "reading": "agen", "binyan": "HIF'IL", "root": "\u05d2 - \u05e0 - \u05df", "hint": "The middle and final radicals of this word are identical. This word is conjugated according to the geminate root model.", "tense": "Future", "person": "1st Singular", "url": "https://www.pealim.com/dict/365-lehagen/", "infinitive": "\u05dc\u05b0\u05d4\u05b8\u05d2\u05b5\u05df"}, {"verb": "\u05e0\u05b8\u05d2\u05b5\u05df", "niqqud_less": "\u05e0\u05d2\u05df", "translation": "we will defend", "reading": "nagen", "binyan": "HIF'IL", "root": "\u05d2 - \u05e0 - \u05df", "hint": "The middle and final radicals of this word are identical. This word is conjugated according to the geminate root model.", "tense": "Future", "person": "1st Plural", "url": "https://www.pealim.com/dict/365-lehagen/", "infinitive": "\u05dc\u05b0\u05d4\u05b8\u05d2\u05b5\u05df"}, {"verb": "\u05ea\u05bc\u05b8\u05d2\u05b5\u05df", "niqqud_less": "\u05ea\u05d2\u05df", "translation": "you m. sg. will defend", "reading": "tagen", "binyan": "HIF'IL", "root": "\u05d2 - \u05e0 - \u05df", "hint": "The middle and final radicals of this word are identical. This word is conjugated according to the geminate root model.", "tense": "Future", "person": "2nd Masculine Singular", "url": "https://www.pealim.com/dict/365-lehagen/", "infinitive": "\u05dc\u05b0\u05d4\u05b8\u05d2\u05b5\u05df"}, {"verb": "\u05ea\u05bc\u05b8\u05d2\u05b5\u05e0\u05bc\u05b4\u05d9", "niqqud_less": "\u05ea\u05d2\u05e0\u05d9", "translation": "you f. sg. will defend", "reading": "tageni", "binyan": "HIF'IL", "root": "\u05d2 - \u05e0 - \u05df", "hint": "The middle and final radicals of this word are identical. This word is conjugated according to the geminate root model.", "tense": "Future", "person": "2nd Feminine Singular", "url": "https://www.pealim.com/dict/365-lehagen/", "infinitive": "\u05dc\u05b0\u05d4\u05b8\u05d2\u05b5\u05df"}, {"verb": "\u05ea\u05bc\u05b8\u05d2\u05b5\u05e0\u05bc\u05d5\u05bc", "niqqud_less": "\u05ea\u05d2\u05e0\u05d5", "translation": "you m. pl. will defend", "reading": "tagenu", "binyan": "HIF'IL", "root": "\u05d2 - \u05e0 - \u05df", "hint": "The middle and final radicals of this word are identical. This word is conjugated according to the geminate root model.", "tense": "Future", "person": "2nd Masculine Plural", "url": "https://www.pealim.com/dict/365-lehagen/", "infinitive": "\u05dc\u05b0\u05d4\u05b8\u05d2\u05b5\u05df"}, {"verb": "\u05d9\u05b8\u05d2\u05b5\u05df", "niqqud_less": "\u05d9\u05d2\u05df", "translation": "he / it will defend", "reading": "yagen", "binyan": "HIF'IL", "root": "\u05d2 - \u05e0 - \u05df", "hint": "The middle and final radicals of this word are identical. This word is conjugated according to the geminate root model.", "tense": "Future", "person": "3rd Masculine Singular", "url": "https://www.pealim.com/dict/365-lehagen/", "infinitive": "\u05dc\u05b0\u05d4\u05b8\u05d2\u05b5\u05df"}, {"verb": "\u05ea\u05bc\u05b8\u05d2\u05b5\u05df", "niqqud_less": "\u05ea\u05d2\u05df", "translation": "she / it will defend", "reading": "tagen", "binyan": "HIF'IL", "root": "\u05d2 - \u05e0 - \u05df", "hint": "The middle and final radicals of this word are identical. This word is conjugated according to the geminate root model.", "tense": "Future", "person": "3rd Feminine Singular", "url": "https://www.pealim.com/dict/365-lehagen/", "infinitive": "\u05dc\u05b0\u05d4\u05b8\u05d2\u05b5\u05df"}, {"verb": "\u05d9\u05b8\u05d2\u05b5\u05e0\u05bc\u05d5\u05bc", "niqqud_less": "\u05d9\u05d2\u05e0\u05d5", "translation": "they m. will defend", "reading": "yagenu", "binyan": "HIF'IL", "root": "\u05d2 - \u05e0 - \u05df", "hint": "The middle and final radicals of this word are identical. This word is conjugated according to the geminate root model.", "tense": "Future", "person": "3rd Masculine Plural", "url": "https://www.pealim.com/dict/365-lehagen/", "infinitive": "\u05dc\u05b0\u05d4\u05b8\u05d2\u05b5\u05df"}, {"verb": "\u05d4\u05b8\u05d2\u05b5\u05df!\u200f", "niqqud_less": "\u05d4\u05d2\u05df!\u200f", "translation": "(to a man) defend!", "reading": "hagen!", "binyan": "HIF'IL", "root": "\u05d2 - \u05e0 - \u05df", "hint": "The middle and final radicals of this word are identical. This word is conjugated according to the geminate root model.", "tense": "Imperative", "person": "2nd Masculine Singular", "url": "https://www.pealim.com/dict/365-lehagen/", "infinitive": "\u05dc\u05b0\u05d4\u05b8\u05d2\u05b5\u05df"}, {"verb": "\u05d4\u05b8\u05d2\u05b5\u05e0\u05bc\u05b4\u05d9!\u200f", "niqqud_less": "\u05d4\u05d2\u05e0\u05d9!\u200f", "translation": "(to a woman) defend!", "reading": "hageni!", "binyan": "HIF'IL", "root": "\u05d2 - \u05e0 - \u05df", "hint": "The middle and final radicals of this word are identical. This word is conjugated according to the geminate root model.", "tense": "Imperative", "person": "2nd Feminine Singular", "url": "https://www.pealim.com/dict/365-lehagen/", "infinitive": "\u05dc\u05b0\u05d4\u05b8\u05d2\u05b5\u05df"}, {"verb": "\u05d4\u05b8\u05d2\u05b5\u05e0\u05bc\u05d5\u05bc!\u200f", "niqqud_less": "\u05d4\u05d2\u05e0\u05d5!\u200f", "translation": "(to men) defend!", "reading": "hagenu!", "binyan": "HIF'IL", "root": "\u05d2 - \u05e0 - \u05df", "hint": "The middle and final radicals of this word are identical. This word is conjugated according to the geminate root model.", "tense": "Imperative", "person": "2nd Masculine Plural", "url": "https://www.pealim.com/dict/365-lehagen/", "infinitive": "\u05dc\u05b0\u05d4\u05b8\u05d2\u05b5\u05df"}, {"verb": "\u05dc\u05b0\u05d4\u05b8\u05d2\u05b5\u05df", "niqqud_less": "\u05dc\u05d4\u05d2\u05df", "translation": "to defend", "reading": "lehagen", "binyan": "HIF'IL", "root": "\u05d2 - \u05e0 - \u05df", "hint": "The middle and final radicals of this word are identical. This word is conjugated according to the geminate root model.", "tense": "Infinitive", "person": "", "url": "https://www.pealim.com/dict/365-lehagen/", "infinitive": "\u05dc\u05b0\u05d4\u05b8\u05d2\u05b5\u05df"}, {"verb": "\u05de\u05b4\u05ea\u05b0\u05d2\u05bc\u05b7\u05e2\u05b0\u05d2\u05bc\u05b5\u05e2\u05b7", "niqqud_less": "\u05de\u05ea\u05d2\u05e2\u05d2\u05e2", "translation": "I / you m. sg. / he / it miss(es)", "reading": "mitga'agea", "binyan": "HITPA'EL", "root": "\u05d2 - \u05e2 - \u05d2 - \u05e2", "hint": "The middle radical of this word is guttural. It cannot bear a dagesh, and the adjacent vowels may be affected.", "tense": "Present", "person": "Masculine Singular", "url": "https://www.pealim.com/dict/367-lehitgaagea/", "infinitive": "\u05dc\u05b0\u05d4\u05b4\u05ea\u05b0\u05d2\u05bc\u05b7\u05e2\u05b0\u05d2\u05bc\u05b5\u05e2\u05b7"}, {"verb": "\u05de\u05b4\u05ea\u05b0\u05d2\u05bc\u05b7\u05e2\u05b0\u05d2\u05bc\u05b7\u05e2\u05b7\u05ea", "niqqud_less": "\u05de\u05ea\u05d2\u05e2\u05d2\u05e2\u05ea", "translation": "I / you f. sg. / she / it miss(es)", "reading": "mitga'aga'at", "binyan": "HITPA'EL", "root": "\u05d2 - \u05e2 - \u05d2 - \u05e2", "hint": "The middle radical of this word is guttural. It cannot bear a dagesh, and the adjacent vowels may be affected.", "tense": "Present", "person": "Feminine Singular", "url": "https://www.pealim.com/dict/367-lehitgaagea/", "infinitive": "\u05dc\u05b0\u05d4\u05b4\u05ea\u05b0\u05d2\u05bc\u05b7\u05e2\u05b0\u05d2\u05bc\u05b5\u05e2\u05b7"}, {"verb": "\u05de\u05b4\u05ea\u05b0\u05d2\u05bc\u05b7\u05e2\u05b0\u05d2\u05bc\u05b0\u05e2\u05b4\u05d9\u05dd", "niqqud_less": "\u05de\u05ea\u05d2\u05e2\u05d2\u05e2\u05d9\u05dd", "translation": "we / you m. pl. / they m. miss", "reading": "mitga'ag'im", "binyan": "HITPA'EL", "root": "\u05d2 - \u05e2 - \u05d2 - \u05e2", "hint": "The middle radical of this word is guttural. It cannot bear a dagesh, and the adjacent vowels may be affected.", "tense": "Present", "person": "Masculine Plural", "url": "https://www.pealim.com/dict/367-lehitgaagea/", "infinitive": "\u05dc\u05b0\u05d4\u05b4\u05ea\u05b0\u05d2\u05bc\u05b7\u05e2\u05b0\u05d2\u05bc\u05b5\u05e2\u05b7"}, {"verb": "\u05de\u05b4\u05ea\u05b0\u05d2\u05bc\u05b7\u05e2\u05b0\u05d2\u05bc\u05b0\u05e2\u05d5\u05b9\u05ea", "niqqud_less": "\u05de\u05ea\u05d2\u05e2\u05d2\u05e2\u05d5\u05ea", "translation": "we / you f. pl. / they f. miss", "reading": "mitga'ag'ot", "binyan": "HITPA'EL", "root": "\u05d2 - \u05e2 - \u05d2 - \u05e2", "hint": "The middle radical of this word is guttural. It cannot bear a dagesh, and the adjacent vowels may be affected.", "tense": "Present", "person": "Feminine Plural", "url": "https://www.pealim.com/dict/367-lehitgaagea/", "infinitive": "\u05dc\u05b0\u05d4\u05b4\u05ea\u05b0\u05d2\u05bc\u05b7\u05e2\u05b0\u05d2\u05bc\u05b5\u05e2\u05b7"}, {"verb": "\u05d4\u05b4\u05ea\u05b0\u05d2\u05bc\u05b7\u05e2\u05b0\u05d2\u05bc\u05b7\u05e2\u05b0\u05ea\u05bc\u05b4\u05d9", "niqqud_less": "\u05d4\u05ea\u05d2\u05e2\u05d2\u05e2\u05ea\u05d9", "translation": "I missed", "reading": "hitga'agati", "binyan": "HITPA'EL", "root": "\u05d2 - \u05e2 - \u05d2 - \u05e2", "hint": "The middle radical of this word is guttural. It cannot bear a dagesh, and the adjacent vowels may be affected.", "tense": "Past", "person": "1st Singular", "url": "https://www.pealim.com/dict/367-lehitgaagea/", "infinitive": "\u05dc\u05b0\u05d4\u05b4\u05ea\u05b0\u05d2\u05bc\u05b7\u05e2\u05b0\u05d2\u05bc\u05b5\u05e2\u05b7"}, {"verb": "\u05d4\u05b4\u05ea\u05b0\u05d2\u05bc\u05b7\u05e2\u05b0\u05d2\u05bc\u05b7\u05e2\u05b0\u05e0\u05d5\u05bc", "niqqud_less": "\u05d4\u05ea\u05d2\u05e2\u05d2\u05e2\u05e0\u05d5", "translation": "we missed", "reading": "hitga'aganu", "binyan": "HITPA'EL", "root": "\u05d2 - \u05e2 - \u05d2 - \u05e2", "hint": "The middle radical of this word is guttural. It cannot bear a dagesh, and the adjacent vowels may be affected.", "tense": "Past", "person": "1st Plural", "url": "https://www.pealim.com/dict/367-lehitgaagea/", "infinitive": "\u05dc\u05b0\u05d4\u05b4\u05ea\u05b0\u05d2\u05bc\u05b7\u05e2\u05b0\u05d2\u05bc\u05b5\u05e2\u05b7"}, {"verb": "\u05d4\u05b4\u05ea\u05b0\u05d2\u05bc\u05b7\u05e2\u05b0\u05d2\u05bc\u05b7\u05e2\u05b0\u05ea\u05bc\u05b8", "niqqud_less": "\u05d4\u05ea\u05d2\u05e2\u05d2\u05e2\u05ea", "translation": "you m. sg. missed", "reading": "hitga'agata", "binyan": "HITPA'EL", "root": "\u05d2 - \u05e2 - \u05d2 - \u05e2", "hint": "The middle radical of this word is guttural. It cannot bear a dagesh, and the adjacent vowels may be affected.", "tense": "Past", "person": "2nd Masculine Singular", "url": "https://www.pealim.com/dict/367-lehitgaagea/", "infinitive": "\u05dc\u05b0\u05d4\u05b4\u05ea\u05b0\u05d2\u05bc\u05b7\u05e2\u05b0\u05d2\u05bc\u05b5\u05e2\u05b7"}, {"verb": "\u05d4\u05b4\u05ea\u05b0\u05d2\u05bc\u05b7\u05e2\u05b0\u05d2\u05bc\u05b7\u05e2\u05b0\u05ea\u05bc\u05b0", "niqqud_less": "\u05d4\u05ea\u05d2\u05e2\u05d2\u05e2\u05ea", "translation": "you f. sg. missed", "reading": "hitga'agat", "binyan": "HITPA'EL", "root": "\u05d2 - \u05e2 - \u05d2 - \u05e2", "hint": "The middle radical of this word is guttural. It cannot bear a dagesh, and the adjacent vowels may be affected.", "tense": "Past", "person": "2nd Feminine Singular", "url": "https://www.pealim.com/dict/367-lehitgaagea/", "infinitive": "\u05dc\u05b0\u05d4\u05b4\u05ea\u05b0\u05d2\u05bc\u05b7\u05e2\u05b0\u05d2\u05bc\u05b5\u05e2\u05b7"}, {"verb": "\u05d4\u05b4\u05ea\u05b0\u05d2\u05bc\u05b7\u05e2\u05b0\u05d2\u05bc\u05b7\u05e2\u05b0\u05ea\u05bc\u05b6\u05dd", "niqqud_less": "\u05d4\u05ea\u05d2\u05e2\u05d2\u05e2\u05ea\u05dd", "translation": "you m. pl. missed", "reading": "hitga'aga'atem", "binyan": "HITPA'EL", "root": "\u05d2 - \u05e2 - \u05d2 - \u05e2", "hint": "The middle radical of this word is guttural. It cannot bear a dagesh, and the adjacent vowels may be affected.", "tense": "Past", "person": "2nd Masculine Plural", "url": "https://www.pealim.com/dict/367-lehitgaagea/", "infinitive": "\u05dc\u05b0\u05d4\u05b4\u05ea\u05b0\u05d2\u05bc\u05b7\u05e2\u05b0\u05d2\u05bc\u05b5\u05e2\u05b7"}, {"verb": "\u05d4\u05b4\u05ea\u05b0\u05d2\u05bc\u05b7\u05e2\u05b0\u05d2\u05bc\u05b7\u05e2\u05b0\u05ea\u05bc\u05b6\u05df", "niqqud_less": "\u05d4\u05ea\u05d2\u05e2\u05d2\u05e2\u05ea\u05df", "translation": "you f. pl. missed", "reading": "hitga'aga'aten", "binyan": "HITPA'EL", "root": "\u05d2 - \u05e2 - \u05d2 - \u05e2", "hint": "The middle radical of this word is guttural. It cannot bear a dagesh, and the adjacent vowels may be affected.", "tense": "Past", "person": "2nd Feminine Plural", "url": "https://www.pealim.com/dict/367-lehitgaagea/", "infinitive": "\u05dc\u05b0\u05d4\u05b4\u05ea\u05b0\u05d2\u05bc\u05b7\u05e2\u05b0\u05d2\u05bc\u05b5\u05e2\u05b7"}, {"verb": "\u05d4\u05b4\u05ea\u05b0\u05d2\u05bc\u05b7\u05e2\u05b0\u05d2\u05bc\u05b5\u05e2\u05b7", "niqqud_less": "\u05d4\u05ea\u05d2\u05e2\u05d2\u05e2", "translation": "\u05d4\u05b4\u05ea\u05b0\u05d2\u05bc\u05b7\u05e2\u05b0\u05d2\u05bc\u05b7\u05e2hitga'aga", "reading": "hitga'agea", "binyan": "HITPA'EL", "root": "\u05d2 - \u05e2 - \u05d2 - \u05e2", "hint": "The middle radical of this word is guttural. It cannot bear a dagesh, and the adjacent vowels may be affected.", "tense": "Past", "person": "3rd Masculine Singular", "url": "https://www.pealim.com/dict/367-lehitgaagea/", "infinitive": "\u05dc\u05b0\u05d4\u05b4\u05ea\u05b0\u05d2\u05bc\u05b7\u05e2\u05b0\u05d2\u05bc\u05b5\u05e2\u05b7"}, {"verb": "\u05d4\u05b4\u05ea\u05b0\u05d2\u05bc\u05b7\u05e2\u05b0\u05d2\u05bc\u05b0\u05e2\u05b8\u05d4", "niqqud_less": "\u05d4\u05ea\u05d2\u05e2\u05d2\u05e2\u05d4", "translation": "she / it missed", "reading": "hitga'ag'a", "binyan": "HITPA'EL", "root": "\u05d2 - \u05e2 - \u05d2 - \u05e2", "hint": "The middle radical of this word is guttural. It cannot bear a dagesh, and the adjacent vowels may be affected.", "tense": "Past", "person": "3rd Feminine Singular", "url": "https://www.pealim.com/dict/367-lehitgaagea/", "infinitive": "\u05dc\u05b0\u05d4\u05b4\u05ea\u05b0\u05d2\u05bc\u05b7\u05e2\u05b0\u05d2\u05bc\u05b5\u05e2\u05b7"}, {"verb": "\u05d4\u05b4\u05ea\u05b0\u05d2\u05bc\u05b7\u05e2\u05b0\u05d2\u05bc\u05b0\u05e2\u05d5\u05bc", "niqqud_less": "\u05d4\u05ea\u05d2\u05e2\u05d2\u05e2\u05d5", "translation": "they missed", "reading": "hitga'ag'u", "binyan": "HITPA'EL", "root": "\u05d2 - \u05e2 - \u05d2 - \u05e2", "hint": "The middle radical of this word is guttural. It cannot bear a dagesh, and the adjacent vowels may be affected.", "tense": "Past", "person": "3rd Plural", "url": "https://www.pealim.com/dict/367-lehitgaagea/", "infinitive": "\u05dc\u05b0\u05d4\u05b4\u05ea\u05b0\u05d2\u05bc\u05b7\u05e2\u05b0\u05d2\u05bc\u05b5\u05e2\u05b7"}, {"verb": "\u05d0\u05b6\u05ea\u05b0\u05d2\u05bc\u05b7\u05e2\u05b0\u05d2\u05bc\u05b5\u05e2\u05b7", "niqqud_less": "\u05d0\u05ea\u05d2\u05e2\u05d2\u05e2", "translation": "\u05d0\u05b6\u05ea\u05b0\u05d2\u05bc\u05b7\u05e2\u05b0\u05d2\u05bc\u05b7\u05e2etga'aga", "reading": "etga'agea", "binyan": "HITPA'EL", "root": "\u05d2 - \u05e2 - \u05d2 - \u05e2", "hint": "The middle radical of this word is guttural. It cannot bear a dagesh, and the adjacent vowels may be affected.", "tense": "Future", "person": "1st Singular", "url": "https://www.pealim.com/dict/367-lehitgaagea/", "infinitive": "\u05dc\u05b0\u05d4\u05b4\u05ea\u05b0\u05d2\u05bc\u05b7\u05e2\u05b0\u05d2\u05bc\u05b5\u05e2\u05b7"}, {"verb": "\u05e0\u05b4\u05ea\u05b0\u05d2\u05bc\u05b7\u05e2\u05b0\u05d2\u05bc\u05b5\u05e2\u05b7", "niqqud_less": "\u05e0\u05ea\u05d2\u05e2\u05d2\u05e2", "translation": "\u05e0\u05b4\u05ea\u05b0\u05d2\u05bc\u05b7\u05e2\u05b0\u05d2\u05bc\u05b7\u05e2nitga'aga", "reading": "nitga'agea", "binyan": "HITPA'EL", "root": "\u05d2 - \u05e2 - \u05d2 - \u05e2", "hint": "The middle radical of this word is guttural. It cannot bear a dagesh, and the adjacent vowels may be affected.", "tense": "Future", "person": "1st Plural", "url": "https://www.pealim.com/dict/367-lehitgaagea/", "infinitive": "\u05dc\u05b0\u05d4\u05b4\u05ea\u05b0\u05d2\u05bc\u05b7\u05e2\u05b0\u05d2\u05bc\u05b5\u05e2\u05b7"}, {"verb": "\u05ea\u05bc\u05b4\u05ea\u05b0\u05d2\u05bc\u05b7\u05e2\u05b0\u05d2\u05bc\u05b5\u05e2\u05b7", "niqqud_less": "\u05ea\u05ea\u05d2\u05e2\u05d2\u05e2", "translation": "\u05ea\u05bc\u05b4\u05ea\u05b0\u05d2\u05bc\u05b7\u05e2\u05b0\u05d2\u05bc\u05b7\u05e2titga'aga", "reading": "titga'agea", "binyan": "HITPA'EL", "root": "\u05d2 - \u05e2 - \u05d2 - \u05e2", "hint": "The middle radical of this word is guttural. It cannot bear a dagesh, and the adjacent vowels may be affected.", "tense": "Future", "person": "2nd Masculine Singular", "url": "https://www.pealim.com/dict/367-lehitgaagea/", "infinitive": "\u05dc\u05b0\u05d4\u05b4\u05ea\u05b0\u05d2\u05bc\u05b7\u05e2\u05b0\u05d2\u05bc\u05b5\u05e2\u05b7"}, {"verb": "\u05ea\u05bc\u05b4\u05ea\u05b0\u05d2\u05bc\u05b7\u05e2\u05b0\u05d2\u05bc\u05b0\u05e2\u05b4\u05d9", "niqqud_less": "\u05ea\u05ea\u05d2\u05e2\u05d2\u05e2\u05d9", "translation": "you f. sg. will miss", "reading": "titga'ag'i", "binyan": "HITPA'EL", "root": "\u05d2 - \u05e2 - \u05d2 - \u05e2", "hint": "The middle radical of this word is guttural. It cannot bear a dagesh, and the adjacent vowels may be affected.", "tense": "Future", "person": "2nd Feminine Singular", "url": "https://www.pealim.com/dict/367-lehitgaagea/", "infinitive": "\u05dc\u05b0\u05d4\u05b4\u05ea\u05b0\u05d2\u05bc\u05b7\u05e2\u05b0\u05d2\u05bc\u05b5\u05e2\u05b7"}, {"verb": "\u05ea\u05bc\u05b4\u05ea\u05b0\u05d2\u05bc\u05b7\u05e2\u05b0\u05d2\u05bc\u05b0\u05e2\u05d5\u05bc", "niqqud_less": "\u05ea\u05ea\u05d2\u05e2\u05d2\u05e2\u05d5", "translation": "you m. pl. will miss", "reading": "titga'ag'u", "binyan": "HITPA'EL", "root": "\u05d2 - \u05e2 - \u05d2 - \u05e2", "hint": "The middle radical of this word is guttural. It cannot bear a dagesh, and the adjacent vowels may be affected.", "tense": "Future", "person": "2nd Masculine Plural", "url": "https://www.pealim.com/dict/367-lehitgaagea/", "infinitive": "\u05dc\u05b0\u05d4\u05b4\u05ea\u05b0\u05d2\u05bc\u05b7\u05e2\u05b0\u05d2\u05bc\u05b5\u05e2\u05b7"}, {"verb": "\u05d9\u05b4\u05ea\u05b0\u05d2\u05bc\u05b7\u05e2\u05b0\u05d2\u05bc\u05b5\u05e2\u05b7", "niqqud_less": "\u05d9\u05ea\u05d2\u05e2\u05d2\u05e2", "translation": "\u05d9\u05b4\u05ea\u05b0\u05d2\u05bc\u05b7\u05e2\u05b0\u05d2\u05bc\u05b7\u05e2yitga'aga", "reading": "yitga'agea", "binyan": "HITPA'EL", "root": "\u05d2 - \u05e2 - \u05d2 - \u05e2", "hint": "The middle radical of this word is guttural. It cannot bear a dagesh, and the adjacent vowels may be affected.", "tense": "Future", "person": "3rd Masculine Singular", "url": "https://www.pealim.com/dict/367-lehitgaagea/", "infinitive": "\u05dc\u05b0\u05d4\u05b4\u05ea\u05b0\u05d2\u05bc\u05b7\u05e2\u05b0\u05d2\u05bc\u05b5\u05e2\u05b7"}, {"verb": "\u05ea\u05bc\u05b4\u05ea\u05b0\u05d2\u05bc\u05b7\u05e2\u05b0\u05d2\u05bc\u05b5\u05e2\u05b7", "niqqud_less": "\u05ea\u05ea\u05d2\u05e2\u05d2\u05e2", "translation": "\u05ea\u05bc\u05b4\u05ea\u05b0\u05d2\u05bc\u05b7\u05e2\u05b0\u05d2\u05bc\u05b7\u05e2titga'aga", "reading": "titga'agea", "binyan": "HITPA'EL", "root": "\u05d2 - \u05e2 - \u05d2 - \u05e2", "hint": "The middle radical of this word is guttural. It cannot bear a dagesh, and the adjacent vowels may be affected.", "tense": "Future", "person": "3rd Feminine Singular", "url": "https://www.pealim.com/dict/367-lehitgaagea/", "infinitive": "\u05dc\u05b0\u05d4\u05b4\u05ea\u05b0\u05d2\u05bc\u05b7\u05e2\u05b0\u05d2\u05bc\u05b5\u05e2\u05b7"}, {"verb": "\u05d9\u05b4\u05ea\u05b0\u05d2\u05bc\u05b7\u05e2\u05b0\u05d2\u05bc\u05b0\u05e2\u05d5\u05bc", "niqqud_less": "\u05d9\u05ea\u05d2\u05e2\u05d2\u05e2\u05d5", "translation": "they m. will miss", "reading": "yitga'ag'u", "binyan": "HITPA'EL", "root": "\u05d2 - \u05e2 - \u05d2 - \u05e2", "hint": "The middle radical of this word is guttural. It cannot bear a dagesh, and the adjacent vowels may be affected.", "tense": "Future", "person": "3rd Masculine Plural", "url": "https://www.pealim.com/dict/367-lehitgaagea/", "infinitive": "\u05dc\u05b0\u05d4\u05b4\u05ea\u05b0\u05d2\u05bc\u05b7\u05e2\u05b0\u05d2\u05bc\u05b5\u05e2\u05b7"}, {"verb": "\u05d4\u05b4\u05ea\u05b0\u05d2\u05bc\u05b7\u05e2\u05b0\u05d2\u05bc\u05b5\u05e2\u05b7!\u200f", "niqqud_less": "\u05d4\u05ea\u05d2\u05e2\u05d2\u05e2!\u200f", "translation": "\u05d4\u05b4\u05ea\u05b0\u05d2\u05bc\u05b7\u05e2\u05b0\u05d2\u05bc\u05b7\u05e2!\u200fhitga'aga!", "reading": "hitga'agea!", "binyan": "HITPA'EL", "root": "\u05d2 - \u05e2 - \u05d2 - \u05e2", "hint": "The middle radical of this word is guttural. It cannot bear a dagesh, and the adjacent vowels may be affected.", "tense": "Imperative", "person": "2nd Masculine Singular", "url": "https://www.pealim.com/dict/367-lehitgaagea/", "infinitive": "\u05dc\u05b0\u05d4\u05b4\u05ea\u05b0\u05d2\u05bc\u05b7\u05e2\u05b0\u05d2\u05bc\u05b5\u05e2\u05b7"}, {"verb": "\u05d4\u05b4\u05ea\u05b0\u05d2\u05bc\u05b7\u05e2\u05b0\u05d2\u05bc\u05b0\u05e2\u05b4\u05d9!\u200f", "niqqud_less": "\u05d4\u05ea\u05d2\u05e2\u05d2\u05e2\u05d9!\u200f", "translation": "(to a woman) miss!", "reading": "hitga'ag'i!", "binyan": "HITPA'EL", "root": "\u05d2 - \u05e2 - \u05d2 - \u05e2", "hint": "The middle radical of this word is guttural. It cannot bear a dagesh, and the adjacent vowels may be affected.", "tense": "Imperative", "person": "2nd Feminine Singular", "url": "https://www.pealim.com/dict/367-lehitgaagea/", "infinitive": "\u05dc\u05b0\u05d4\u05b4\u05ea\u05b0\u05d2\u05bc\u05b7\u05e2\u05b0\u05d2\u05bc\u05b5\u05e2\u05b7"}, {"verb": "\u05d4\u05b4\u05ea\u05b0\u05d2\u05bc\u05b7\u05e2\u05b0\u05d2\u05bc\u05b0\u05e2\u05d5\u05bc!\u200f", "niqqud_less": "\u05d4\u05ea\u05d2\u05e2\u05d2\u05e2\u05d5!\u200f", "translation": "(to men) miss!", "reading": "hitga'ag'u!", "binyan": "HITPA'EL", "root": "\u05d2 - \u05e2 - \u05d2 - \u05e2", "hint": "The middle radical of this word is guttural. It cannot bear a dagesh, and the adjacent vowels may be affected.", "tense": "Imperative", "person": "2nd Masculine Plural", "url": "https://www.pealim.com/dict/367-lehitgaagea/", "infinitive": "\u05dc\u05b0\u05d4\u05b4\u05ea\u05b0\u05d2\u05bc\u05b7\u05e2\u05b0\u05d2\u05bc\u05b5\u05e2\u05b7"}, {"verb": "\u05dc\u05b0\u05d4\u05b4\u05ea\u05b0\u05d2\u05bc\u05b7\u05e2\u05b0\u05d2\u05bc\u05b5\u05e2\u05b7", "niqqud_less": "\u05dc\u05d4\u05ea\u05d2\u05e2\u05d2\u05e2", "translation": "to miss", "reading": "lehitga'agea", "binyan": "HITPA'EL", "root": "\u05d2 - \u05e2 - \u05d2 - \u05e2", "hint": "The middle radical of this word is guttural. It cannot bear a dagesh, and the adjacent vowels may be affected.", "tense": "Infinitive", "person": "", "url": "https://www.pealim.com/dict/367-lehitgaagea/", "infinitive": "\u05dc\u05b0\u05d4\u05b4\u05ea\u05b0\u05d2\u05bc\u05b7\u05e2\u05b0\u05d2\u05bc\u05b5\u05e2\u05b7"}, {"verb": "\u05de\u05b0\u05d3\u05b7\u05d1\u05bc\u05b5\u05e8", "niqqud_less": "\u05de\u05d3\u05d1\u05e8", "translation": "I / you m. sg. / he / it speak(s)", "reading": "medaber", "binyan": "PI'EL", "root": "\u05d3 - \u05d1 - \u05e8", "hint": "This root does not have any special conjugation properties.", "tense": "Present", "person": "Masculine Singular", "url": "https://www.pealim.com/dict/2-ledaber/", "infinitive": "\u05dc\u05b0\u05d3\u05b7\u05d1\u05bc\u05b5\u05e8"}, {"verb": "\u05de\u05b0\u05d3\u05b7\u05d1\u05bc\u05b6\u05e8\u05b6\u05ea", "niqqud_less": "\u05de\u05d3\u05d1\u05e8\u05ea", "translation": "I / you f. sg. / she / it speak(s)", "reading": "medaberet", "binyan": "PI'EL", "root": "\u05d3 - \u05d1 - \u05e8", "hint": "This root does not have any special conjugation properties.", "tense": "Present", "person": "Feminine Singular", "url": "https://www.pealim.com/dict/2-ledaber/", "infinitive": "\u05dc\u05b0\u05d3\u05b7\u05d1\u05bc\u05b5\u05e8"}, {"verb": "\u05de\u05b0\u05d3\u05b7\u05d1\u05bc\u05b0\u05e8\u05b4\u05d9\u05dd", "niqqud_less": "\u05de\u05d3\u05d1\u05e8\u05d9\u05dd", "translation": "we / you m. pl. / they m. speak", "reading": "medabrim", "binyan": "PI'EL", "root": "\u05d3 - \u05d1 - \u05e8", "hint": "This root does not have any special conjugation properties.", "tense": "Present", "person": "Masculine Plural", "url": "https://www.pealim.com/dict/2-ledaber/", "infinitive": "\u05dc\u05b0\u05d3\u05b7\u05d1\u05bc\u05b5\u05e8"}, {"verb": "\u05de\u05b0\u05d3\u05b7\u05d1\u05bc\u05b0\u05e8\u05d5\u05b9\u05ea", "niqqud_less": "\u05de\u05d3\u05d1\u05e8\u05d5\u05ea", "translation": "we / you f. pl. / they f. speak", "reading": "medabrot", "binyan": "PI'EL", "root": "\u05d3 - \u05d1 - \u05e8", "hint": "This root does not have any special conjugation properties.", "tense": "Present", "person": "Feminine Plural", "url": "https://www.pealim.com/dict/2-ledaber/", "infinitive": "\u05dc\u05b0\u05d3\u05b7\u05d1\u05bc\u05b5\u05e8"}, {"verb": "\u05d3\u05d9\u05d1\u05e8\u05ea\u05d9", "niqqud_less": "\u05d3\u05d9\u05d1\u05e8\u05ea\u05d9", "translation": "I spoke", "reading": "dibarti", "binyan": "PI'EL", "root": "\u05d3 - \u05d1 - \u05e8", "hint": "This root does not have any special conjugation properties.", "tense": "Past", "person": "1st Singular", "url": "https://www.pealim.com/dict/2-ledaber/", "infinitive": "\u05dc\u05b0\u05d3\u05b7\u05d1\u05bc\u05b5\u05e8"}, {"verb": "\u05d3\u05d9\u05d1\u05e8\u05e0\u05d5", "niqqud_less": "\u05d3\u05d9\u05d1\u05e8\u05e0\u05d5", "translation": "we spoke", "reading": "dibarnu", "binyan": "PI'EL", "root": "\u05d3 - \u05d1 - \u05e8", "hint": "This root does not have any special conjugation properties.", "tense": "Past", "person": "1st Plural", "url": "https://www.pealim.com/dict/2-ledaber/", "infinitive": "\u05dc\u05b0\u05d3\u05b7\u05d1\u05bc\u05b5\u05e8"}, {"verb": "\u05d3\u05d9\u05d1\u05e8\u05ea", "niqqud_less": "\u05d3\u05d9\u05d1\u05e8\u05ea", "translation": "you m. sg. spoke", "reading": "dibarta", "binyan": "PI'EL", "root": "\u05d3 - \u05d1 - \u05e8", "hint": "This root does not have any special conjugation properties.", "tense": "Past", "person": "2nd Masculine Singular", "url": "https://www.pealim.com/dict/2-ledaber/", "infinitive": "\u05dc\u05b0\u05d3\u05b7\u05d1\u05bc\u05b5\u05e8"}, {"verb": "\u05d3\u05d9\u05d1\u05e8\u05ea", "niqqud_less": "\u05d3\u05d9\u05d1\u05e8\u05ea", "translation": "you f. sg. spoke", "reading": "dibart", "binyan": "PI'EL", "root": "\u05d3 - \u05d1 - \u05e8", "hint": "This root does not have any special conjugation properties.", "tense": "Past", "person": "2nd Feminine Singular", "url": "https://www.pealim.com/dict/2-ledaber/", "infinitive": "\u05dc\u05b0\u05d3\u05b7\u05d1\u05bc\u05b5\u05e8"}, {"verb": "\u05d3\u05d9\u05d1\u05e8\u05ea\u05dd", "niqqud_less": "\u05d3\u05d9\u05d1\u05e8\u05ea\u05dd", "translation": "you m. pl. spoke", "reading": "dibartem", "binyan": "PI'EL", "root": "\u05d3 - \u05d1 - \u05e8", "hint": "This root does not have any special conjugation properties.", "tense": "Past", "person": "2nd Masculine Plural", "url": "https://www.pealim.com/dict/2-ledaber/", "infinitive": "\u05dc\u05b0\u05d3\u05b7\u05d1\u05bc\u05b5\u05e8"}, {"verb": "\u05d3\u05d9\u05d1\u05e8\u05ea\u05df", "niqqud_less": "\u05d3\u05d9\u05d1\u05e8\u05ea\u05df", "translation": "you f. pl. spoke", "reading": "dibarten", "binyan": "PI'EL", "root": "\u05d3 - \u05d1 - \u05e8", "hint": "This root does not have any special conjugation properties.", "tense": "Past", "person": "2nd Feminine Plural", "url": "https://www.pealim.com/dict/2-ledaber/", "infinitive": "\u05dc\u05b0\u05d3\u05b7\u05d1\u05bc\u05b5\u05e8"}, {"verb": "\u05d3\u05d9\u05d1\u05e8", "niqqud_less": "\u05d3\u05d9\u05d1\u05e8", "translation": "he / it spoke", "reading": "diber", "binyan": "PI'EL", "root": "\u05d3 - \u05d1 - \u05e8", "hint": "This root does not have any special conjugation properties.", "tense": "Past", "person": "3rd Masculine Singular", "url": "https://www.pealim.com/dict/2-ledaber/", "infinitive": "\u05dc\u05b0\u05d3\u05b7\u05d1\u05bc\u05b5\u05e8"}, {"verb": "\u05d3\u05d9\u05d1\u05e8\u05d4", "niqqud_less": "\u05d3\u05d9\u05d1\u05e8\u05d4", "translation": "she / it spoke", "reading": "dibra", "binyan": "PI'EL", "root": "\u05d3 - \u05d1 - \u05e8", "hint": "This root does not have any special conjugation properties.", "tense": "Past", "person": "3rd Feminine Singular", "url": "https://www.pealim.com/dict/2-ledaber/", "infinitive": "\u05dc\u05b0\u05d3\u05b7\u05d1\u05bc\u05b5\u05e8"}, {"verb": "\u05d3\u05d9\u05d1\u05e8\u05d5", "niqqud_less": "\u05d3\u05d9\u05d1\u05e8\u05d5", "translation": "they spoke", "reading": "dibru", "binyan": "PI'EL", "root": "\u05d3 - \u05d1 - \u05e8", "hint": "This root does not have any special conjugation properties.", "tense": "Past", "person": "3rd Plural", "url": "https://www.pealim.com/dict/2-ledaber/", "infinitive": "\u05dc\u05b0\u05d3\u05b7\u05d1\u05bc\u05b5\u05e8"}, {"verb": "\u05d0\u05b2\u05d3\u05b7\u05d1\u05bc\u05b5\u05e8", "niqqud_less": "\u05d0\u05d3\u05d1\u05e8", "translation": "I will speak", "reading": "adaber", "binyan": "PI'EL", "root": "\u05d3 - \u05d1 - \u05e8", "hint": "This root does not have any special conjugation properties.", "tense": "Future", "person": "1st Singular", "url": "https://www.pealim.com/dict/2-ledaber/", "infinitive": "\u05dc\u05b0\u05d3\u05b7\u05d1\u05bc\u05b5\u05e8"}, {"verb": "\u05e0\u05b0\u05d3\u05b7\u05d1\u05bc\u05b5\u05e8", "niqqud_less": "\u05e0\u05d3\u05d1\u05e8", "translation": "we will speak", "reading": "nedaber", "binyan": "PI'EL", "root": "\u05d3 - \u05d1 - \u05e8", "hint": "This root does not have any special conjugation properties.", "tense": "Future", "person": "1st Plural", "url": "https://www.pealim.com/dict/2-ledaber/", "infinitive": "\u05dc\u05b0\u05d3\u05b7\u05d1\u05bc\u05b5\u05e8"}, {"verb": "\u05ea\u05bc\u05b0\u05d3\u05b7\u05d1\u05bc\u05b5\u05e8", "niqqud_less": "\u05ea\u05d3\u05d1\u05e8", "translation": "you m. sg. will speak", "reading": "tedaber", "binyan": "PI'EL", "root": "\u05d3 - \u05d1 - \u05e8", "hint": "This root does not have any special conjugation properties.", "tense": "Future", "person": "2nd Masculine Singular", "url": "https://www.pealim.com/dict/2-ledaber/", "infinitive": "\u05dc\u05b0\u05d3\u05b7\u05d1\u05bc\u05b5\u05e8"}, {"verb": "\u05ea\u05bc\u05b0\u05d3\u05b7\u05d1\u05bc\u05b0\u05e8\u05b4\u05d9", "niqqud_less": "\u05ea\u05d3\u05d1\u05e8\u05d9", "translation": "you f. sg. will speak", "reading": "tedabri", "binyan": "PI'EL", "root": "\u05d3 - \u05d1 - \u05e8", "hint": "This root does not have any special conjugation properties.", "tense": "Future", "person": "2nd Feminine Singular", "url": "https://www.pealim.com/dict/2-ledaber/", "infinitive": "\u05dc\u05b0\u05d3\u05b7\u05d1\u05bc\u05b5\u05e8"}, {"verb": "\u05ea\u05bc\u05b0\u05d3\u05b7\u05d1\u05bc\u05b0\u05e8\u05d5\u05bc", "niqqud_less": "\u05ea\u05d3\u05d1\u05e8\u05d5", "translation": "you m. pl. will speak", "reading": "tedabru", "binyan": "PI'EL", "root": "\u05d3 - \u05d1 - \u05e8", "hint": "This root does not have any special conjugation properties.", "tense": "Future", "person": "2nd Masculine Plural", "url": "https://www.pealim.com/dict/2-ledaber/", "infinitive": "\u05dc\u05b0\u05d3\u05b7\u05d1\u05bc\u05b5\u05e8"}, {"verb": "\u05d9\u05b0\u05d3\u05b7\u05d1\u05bc\u05b5\u05e8", "niqqud_less": "\u05d9\u05d3\u05d1\u05e8", "translation": "he / it will speak", "reading": "yedaber", "binyan": "PI'EL", "root": "\u05d3 - \u05d1 - \u05e8", "hint": "This root does not have any special conjugation properties.", "tense": "Future", "person": "3rd Masculine Singular", "url": "https://www.pealim.com/dict/2-ledaber/", "infinitive": "\u05dc\u05b0\u05d3\u05b7\u05d1\u05bc\u05b5\u05e8"}, {"verb": "\u05ea\u05bc\u05b0\u05d3\u05b7\u05d1\u05bc\u05b5\u05e8", "niqqud_less": "\u05ea\u05d3\u05d1\u05e8", "translation": "she / it will speak", "reading": "tedaber", "binyan": "PI'EL", "root": "\u05d3 - \u05d1 - \u05e8", "hint": "This root does not have any special conjugation properties.", "tense": "Future", "person": "3rd Feminine Singular", "url": "https://www.pealim.com/dict/2-ledaber/", "infinitive": "\u05dc\u05b0\u05d3\u05b7\u05d1\u05bc\u05b5\u05e8"}, {"verb": "\u05d9\u05b0\u05d3\u05b7\u05d1\u05bc\u05b0\u05e8\u05d5\u05bc", "niqqud_less": "\u05d9\u05d3\u05d1\u05e8\u05d5", "translation": "they m. will speak", "reading": "yedabru", "binyan": "PI'EL", "root": "\u05d3 - \u05d1 - \u05e8", "hint": "This root does not have any special conjugation properties.", "tense": "Future", "person": "3rd Masculine Plural", "url": "https://www.pealim.com/dict/2-ledaber/", "infinitive": "\u05dc\u05b0\u05d3\u05b7\u05d1\u05bc\u05b5\u05e8"}, {"verb": "\u05d3\u05bc\u05b7\u05d1\u05bc\u05b5\u05e8!\u200f", "niqqud_less": "\u05d3\u05d1\u05e8!\u200f", "translation": "(to a man) speak!", "reading": "daber!", "binyan": "PI'EL", "root": "\u05d3 - \u05d1 - \u05e8", "hint": "This root does not have any special conjugation properties.", "tense": "Imperative", "person": "2nd Masculine Singular", "url": "https://www.pealim.com/dict/2-ledaber/", "infinitive": "\u05dc\u05b0\u05d3\u05b7\u05d1\u05bc\u05b5\u05e8"}, {"verb": "\u05d3\u05bc\u05b7\u05d1\u05bc\u05b0\u05e8\u05b4\u05d9!\u200f", "niqqud_less": "\u05d3\u05d1\u05e8\u05d9!\u200f", "translation": "(to a woman) speak!", "reading": "dabri!", "binyan": "PI'EL", "root": "\u05d3 - \u05d1 - \u05e8", "hint": "This root does not have any special conjugation properties.", "tense": "Imperative", "person": "2nd Feminine Singular", "url": "https://www.pealim.com/dict/2-ledaber/", "infinitive": "\u05dc\u05b0\u05d3\u05b7\u05d1\u05bc\u05b5\u05e8"}, {"verb": "\u05d3\u05bc\u05b7\u05d1\u05bc\u05b0\u05e8\u05d5\u05bc!\u200f", "niqqud_less": "\u05d3\u05d1\u05e8\u05d5!\u200f", "translation": "(to men) speak!", "reading": "dabru!", "binyan": "PI'EL", "root": "\u05d3 - \u05d1 - \u05e8", "hint": "This root does not have any special conjugation properties.", "tense": "Imperative", "person": "2nd Masculine Plural", "url": "https://www.pealim.com/dict/2-ledaber/", "infinitive": "\u05dc\u05b0\u05d3\u05b7\u05d1\u05bc\u05b5\u05e8"}, {"verb": "\u05dc\u05b0\u05d3\u05b7\u05d1\u05bc\u05b5\u05e8", "niqqud_less": "\u05dc\u05d3\u05d1\u05e8", "translation": "to speak", "reading": "ledaber", "binyan": "PI'EL", "root": "\u05d3 - \u05d1 - \u05e8", "hint": "This root does not have any special conjugation properties.", "tense": "Infinitive", "person": "", "url": "https://www.pealim.com/dict/2-ledaber/", "infinitive": "\u05dc\u05b0\u05d3\u05b7\u05d1\u05bc\u05b5\u05e8"}, {"verb": "\u05de\u05d3\u05d9\u05d9\u05e7", "niqqud_less": "\u05de\u05d3\u05d9\u05d9\u05e7", "translation": "I am / you m. sg. are / he / it is precise", "reading": "medayek", "binyan": "PI'EL", "root": "\u05d3 - \u05d9 - \u05e7", "hint": "This root does not have any special conjugation properties.", "tense": "Present", "person": "Masculine Singular", "url": "https://www.pealim.com/dict/6021-ledayek/", "infinitive": "\u05dc\u05d3\u05d9\u05d9\u05e7"}, {"verb": "\u05de\u05d3\u05d9\u05d9\u05e7\u05ea", "niqqud_less": "\u05de\u05d3\u05d9\u05d9\u05e7\u05ea", "translation": "I am / you f. sg. are / she / it is precise", "reading": "medayeket", "binyan": "PI'EL", "root": "\u05d3 - \u05d9 - \u05e7", "hint": "This root does not have any special conjugation properties.", "tense": "Present", "person": "Feminine Singular", "url": "https://www.pealim.com/dict/6021-ledayek/", "infinitive": "\u05dc\u05d3\u05d9\u05d9\u05e7"}, {"verb": "\u05de\u05d3\u05d9\u05d9\u05e7\u05d9\u05dd", "niqqud_less": "\u05de\u05d3\u05d9\u05d9\u05e7\u05d9\u05dd", "translation": "we / you m. pl. / they m. are precise", "reading": "medaykim", "binyan": "PI'EL", "root": "\u05d3 - \u05d9 - \u05e7", "hint": "This root does not have any special conjugation properties.", "tense": "Present", "person": "Masculine Plural", "url": "https://www.pealim.com/dict/6021-ledayek/", "infinitive": "\u05dc\u05d3\u05d9\u05d9\u05e7"}, {"verb": "\u05de\u05d3\u05d9\u05d9\u05e7\u05d5\u05ea", "niqqud_less": "\u05de\u05d3\u05d9\u05d9\u05e7\u05d5\u05ea", "translation": "we / you f. pl. / they f. are precise", "reading": "medaykot", "binyan": "PI'EL", "root": "\u05d3 - \u05d9 - \u05e7", "hint": "This root does not have any special conjugation properties.", "tense": "Present", "person": "Feminine Plural", "url": "https://www.pealim.com/dict/6021-ledayek/", "infinitive": "\u05dc\u05d3\u05d9\u05d9\u05e7"}, {"verb": "\u05d3\u05d9\u05d9\u05e7\u05ea\u05d9", "niqqud_less": "\u05d3\u05d9\u05d9\u05e7\u05ea\u05d9", "translation": "I was precise", "reading": "diyakti", "binyan": "PI'EL", "root": "\u05d3 - \u05d9 - \u05e7", "hint": "This root does not have any special conjugation properties.", "tense": "Past", "person": "1st Singular", "url": "https://www.pealim.com/dict/6021-ledayek/", "infinitive": "\u05dc\u05d3\u05d9\u05d9\u05e7"}, {"verb": "\u05d3\u05d9\u05d9\u05e7\u05e0\u05d5", "niqqud_less": "\u05d3\u05d9\u05d9\u05e7\u05e0\u05d5", "translation": "we were precise", "reading": "diyaknu", "binyan": "PI'EL", "root": "\u05d3 - \u05d9 - \u05e7", "hint": "This root does not have any special conjugation properties.", "tense": "Past", "person": "1st Plural", "url": "https://www.pealim.com/dict/6021-ledayek/", "infinitive": "\u05dc\u05d3\u05d9\u05d9\u05e7"}, {"verb": "\u05d3\u05d9\u05d9\u05e7\u05ea", "niqqud_less": "\u05d3\u05d9\u05d9\u05e7\u05ea", "translation": "you m. sg. were precise", "reading": "diyakta", "binyan": "PI'EL", "root": "\u05d3 - \u05d9 - \u05e7", "hint": "This root does not have any special conjugation properties.", "tense": "Past", "person": "2nd Masculine Singular", "url": "https://www.pealim.com/dict/6021-ledayek/", "infinitive": "\u05dc\u05d3\u05d9\u05d9\u05e7"}, {"verb": "\u05d3\u05d9\u05d9\u05e7\u05ea", "niqqud_less": "\u05d3\u05d9\u05d9\u05e7\u05ea", "translation": "you f. sg. were precise", "reading": "diyakt", "binyan": "PI'EL", "root": "\u05d3 - \u05d9 - \u05e7", "hint": "This root does not have any special conjugation properties.", "tense": "Past", "person": "2nd Feminine Singular", "url": "https://www.pealim.com/dict/6021-ledayek/", "infinitive": "\u05dc\u05d3\u05d9\u05d9\u05e7"}, {"verb": "\u05d3\u05d9\u05d9\u05e7\u05ea\u05dd", "niqqud_less": "\u05d3\u05d9\u05d9\u05e7\u05ea\u05dd", "translation": "you m. pl. were precise", "reading": "diyaktem", "binyan": "PI'EL", "root": "\u05d3 - \u05d9 - \u05e7", "hint": "This root does not have any special conjugation properties.", "tense": "Past", "person": "2nd Masculine Plural", "url": "https://www.pealim.com/dict/6021-ledayek/", "infinitive": "\u05dc\u05d3\u05d9\u05d9\u05e7"}, {"verb": "\u05d3\u05d9\u05d9\u05e7\u05ea\u05df", "niqqud_less": "\u05d3\u05d9\u05d9\u05e7\u05ea\u05df", "translation": "you f. pl. were precise", "reading": "diyakten", "binyan": "PI'EL", "root": "\u05d3 - \u05d9 - \u05e7", "hint": "This root does not have any special conjugation properties.", "tense": "Past", "person": "2nd Feminine Plural", "url": "https://www.pealim.com/dict/6021-ledayek/", "infinitive": "\u05dc\u05d3\u05d9\u05d9\u05e7"}, {"verb": "\u05d3\u05d9\u05d9\u05e7", "niqqud_less": "\u05d3\u05d9\u05d9\u05e7", "translation": "he / it was precise", "reading": "diyek", "binyan": "PI'EL", "root": "\u05d3 - \u05d9 - \u05e7", "hint": "This root does not have any special conjugation properties.", "tense": "Past", "person": "3rd Masculine Singular", "url": "https://www.pealim.com/dict/6021-ledayek/", "infinitive": "\u05dc\u05d3\u05d9\u05d9\u05e7"}, {"verb": "\u05d3\u05d9\u05d9\u05e7\u05d4", "niqqud_less": "\u05d3\u05d9\u05d9\u05e7\u05d4", "translation": "she / it was precise", "reading": "diyka", "binyan": "PI'EL", "root": "\u05d3 - \u05d9 - \u05e7", "hint": "This root does not have any special conjugation properties.", "tense": "Past", "person": "3rd Feminine Singular", "url": "https://www.pealim.com/dict/6021-ledayek/", "infinitive": "\u05dc\u05d3\u05d9\u05d9\u05e7"}, {"verb": "\u05d3\u05d9\u05d9\u05e7\u05d5", "niqqud_less": "\u05d3\u05d9\u05d9\u05e7\u05d5", "translation": "they were precise", "reading": "diyku", "binyan": "PI'EL", "root": "\u05d3 - \u05d9 - \u05e7", "hint": "This root does not have any special conjugation properties.", "tense": "Past", "person": "3rd Plural", "url": "https://www.pealim.com/dict/6021-ledayek/", "infinitive": "\u05dc\u05d3\u05d9\u05d9\u05e7"}, {"verb": "\u05d0\u05d3\u05d9\u05d9\u05e7", "niqqud_less": "\u05d0\u05d3\u05d9\u05d9\u05e7", "translation": "I will be precise", "reading": "adayek", "binyan": "PI'EL", "root": "\u05d3 - \u05d9 - \u05e7", "hint": "This root does not have any special conjugation properties.", "tense": "Future", "person": "1st Singular", "url": "https://www.pealim.com/dict/6021-ledayek/", "infinitive": "\u05dc\u05d3\u05d9\u05d9\u05e7"}, {"verb": "\u05e0\u05d3\u05d9\u05d9\u05e7", "niqqud_less": "\u05e0\u05d3\u05d9\u05d9\u05e7", "translation": "we will be precise", "reading": "nedayek", "binyan": "PI'EL", "root": "\u05d3 - \u05d9 - \u05e7", "hint": "This root does not have any special conjugation properties.", "tense": "Future", "person": "1st Plural", "url": "https://www.pealim.com/dict/6021-ledayek/", "infinitive": "\u05dc\u05d3\u05d9\u05d9\u05e7"}, {"verb": "\u05ea\u05d3\u05d9\u05d9\u05e7", "niqqud_less": "\u05ea\u05d3\u05d9\u05d9\u05e7", "translation": "you m. sg. will be precise", "reading": "tedayek", "binyan": "PI'EL", "root": "\u05d3 - \u05d9 - \u05e7", "hint": "This root does not have any special conjugation properties.", "tense": "Future", "person": "2nd Masculine Singular", "url": "https://www.pealim.com/dict/6021-ledayek/", "infinitive": "\u05dc\u05d3\u05d9\u05d9\u05e7"}, {"verb": "\u05ea\u05d3\u05d9\u05d9\u05e7\u05d9", "niqqud_less": "\u05ea\u05d3\u05d9\u05d9\u05e7\u05d9", "translation": "you f. sg. will be precise", "reading": "tedayki", "binyan": "PI'EL", "root": "\u05d3 - \u05d9 - \u05e7", "hint": "This root does not have any special conjugation properties.", "tense": "Future", "person": "2nd Feminine Singular", "url": "https://www.pealim.com/dict/6021-ledayek/", "infinitive": "\u05dc\u05d3\u05d9\u05d9\u05e7"}, {"verb": "\u05ea\u05d3\u05d9\u05d9\u05e7\u05d5", "niqqud_less": "\u05ea\u05d3\u05d9\u05d9\u05e7\u05d5", "translation": "you m. pl. will be precise", "reading": "tedayku", "binyan": "PI'EL", "root": "\u05d3 - \u05d9 - \u05e7", "hint": "This root does not have any special conjugation properties.", "tense": "Future", "person": "2nd Masculine Plural", "url": "https://www.pealim.com/dict/6021-ledayek/", "infinitive": "\u05dc\u05d3\u05d9\u05d9\u05e7"}, {"verb": "\u05d9\u05d3\u05d9\u05d9\u05e7", "niqqud_less": "\u05d9\u05d3\u05d9\u05d9\u05e7", "translation": "he / it will be precise", "reading": "yedayek", "binyan": "PI'EL", "root": "\u05d3 - \u05d9 - \u05e7", "hint": "This root does not have any special conjugation properties.", "tense": "Future", "person": "3rd Masculine Singular", "url": "https://www.pealim.com/dict/6021-ledayek/", "infinitive": "\u05dc\u05d3\u05d9\u05d9\u05e7"}, {"verb": "\u05ea\u05d3\u05d9\u05d9\u05e7", "niqqud_less": "\u05ea\u05d3\u05d9\u05d9\u05e7", "translation": "she / it will be precise", "reading": "tedayek", "binyan": "PI'EL", "root": "\u05d3 - \u05d9 - \u05e7", "hint": "This root does not have any special conjugation properties.", "tense": "Future", "person": "3rd Feminine Singular", "url": "https://www.pealim.com/dict/6021-ledayek/", "infinitive": "\u05dc\u05d3\u05d9\u05d9\u05e7"}, {"verb": "\u05d9\u05d3\u05d9\u05d9\u05e7\u05d5", "niqqud_less": "\u05d9\u05d3\u05d9\u05d9\u05e7\u05d5", "translation": "they m. will be precise", "reading": "yedayku", "binyan": "PI'EL", "root": "\u05d3 - \u05d9 - \u05e7", "hint": "This root does not have any special conjugation properties.", "tense": "Future", "person": "3rd Masculine Plural", "url": "https://www.pealim.com/dict/6021-ledayek/", "infinitive": "\u05dc\u05d3\u05d9\u05d9\u05e7"}, {"verb": "\u05d3\u05d9\u05d9\u05e7!\u200f", "niqqud_less": "\u05d3\u05d9\u05d9\u05e7!\u200f", "translation": "(to a man) be precise!", "reading": "dayek!", "binyan": "PI'EL", "root": "\u05d3 - \u05d9 - \u05e7", "hint": "This root does not have any special conjugation properties.", "tense": "Imperative", "person": "2nd Masculine Singular", "url": "https://www.pealim.com/dict/6021-ledayek/", "infinitive": "\u05dc\u05d3\u05d9\u05d9\u05e7"}, {"verb": "\u05d3\u05d9\u05d9\u05e7\u05d9!\u200f", "niqqud_less": "\u05d3\u05d9\u05d9\u05e7\u05d9!\u200f", "translation": "(to a woman) be precise!", "reading": "dayki!", "binyan": "PI'EL", "root": "\u05d3 - \u05d9 - \u05e7", "hint": "This root does not have any special conjugation properties.", "tense": "Imperative", "person": "2nd Feminine Singular", "url": "https://www.pealim.com/dict/6021-ledayek/", "infinitive": "\u05dc\u05d3\u05d9\u05d9\u05e7"}, {"verb": "\u05d3\u05d9\u05d9\u05e7\u05d5!\u200f", "niqqud_less": "\u05d3\u05d9\u05d9\u05e7\u05d5!\u200f", "translation": "(to men) be precise!", "reading": "dayku!", "binyan": "PI'EL", "root": "\u05d3 - \u05d9 - \u05e7", "hint": "This root does not have any special conjugation properties.", "tense": "Imperative", "person": "2nd Masculine Plural", "url": "https://www.pealim.com/dict/6021-ledayek/", "infinitive": "\u05dc\u05d3\u05d9\u05d9\u05e7"}, {"verb": "\u05dc\u05d3\u05d9\u05d9\u05e7", "niqqud_less": "\u05dc\u05d3\u05d9\u05d9\u05e7", "translation": "to be precise", "reading": "ledayek", "binyan": "PI'EL", "root": "\u05d3 - \u05d9 - \u05e7", "hint": "This root does not have any special conjugation properties.", "tense": "Infinitive", "person": "", "url": "https://www.pealim.com/dict/6021-ledayek/", "infinitive": "\u05dc\u05d3\u05d9\u05d9\u05e7"}, {"verb": "\u05d3\u05bc\u05d5\u05b9\u05e8\u05b5\u05e9\u05c1", "niqqud_less": "\u05d3\u05d5\u05e8\u05e9", "translation": "I / you m. sg. / he / it demand(s)", "reading": "doresh", "binyan": "PA'AL", "root": "\u05d3 - \u05e8 - \u05e9\u05c1", "hint": "This root does not have any special conjugation properties.", "tense": "Present", "person": "Masculine Singular", "url": "https://www.pealim.com/dict/445-lidrosh/", "infinitive": "\u05dc\u05d3\u05e8\u05d5\u05e9"}, {"verb": "\u05d3\u05bc\u05d5\u05b9\u05e8\u05b6\u05e9\u05c1\u05b6\u05ea", "niqqud_less": "\u05d3\u05d5\u05e8\u05e9\u05ea", "translation": "I / you f. sg. / she / it demand(s)", "reading": "doreshet", "binyan": "PA'AL", "root": "\u05d3 - \u05e8 - \u05e9\u05c1", "hint": "This root does not have any special conjugation properties.", "tense": "Present", "person": "Feminine Singular", "url": "https://www.pealim.com/dict/445-lidrosh/", "infinitive": "\u05dc\u05d3\u05e8\u05d5\u05e9"}, {"verb": "\u05d3\u05bc\u05d5\u05b9\u05e8\u05b0\u05e9\u05c1\u05b4\u05d9\u05dd", "niqqud_less": "\u05d3\u05d5\u05e8\u05e9\u05d9\u05dd", "translation": "we / you m. pl. / they m. demand", "reading": "dorshim", "binyan": "PA'AL", "root": "\u05d3 - \u05e8 - \u05e9\u05c1", "hint": "This root does not have any special conjugation properties.", "tense": "Present", "person": "Masculine Plural", "url": "https://www.pealim.com/dict/445-lidrosh/", "infinitive": "\u05dc\u05d3\u05e8\u05d5\u05e9"}, {"verb": "\u05d3\u05bc\u05d5\u05b9\u05e8\u05b0\u05e9\u05c1\u05d5\u05b9\u05ea", "niqqud_less": "\u05d3\u05d5\u05e8\u05e9\u05d5\u05ea", "translation": "we / you f. pl. / they f. demand", "reading": "dorshot", "binyan": "PA'AL", "root": "\u05d3 - \u05e8 - \u05e9\u05c1", "hint": "This root does not have any special conjugation properties.", "tense": "Present", "person": "Feminine Plural", "url": "https://www.pealim.com/dict/445-lidrosh/", "infinitive": "\u05dc\u05d3\u05e8\u05d5\u05e9"}, {"verb": "\u05d3\u05bc\u05b8\u05e8\u05b7\u05e9\u05c1\u05b0\u05ea\u05bc\u05b4\u05d9", "niqqud_less": "\u05d3\u05e8\u05e9\u05ea\u05d9", "translation": "I demanded", "reading": "darashti", "binyan": "PA'AL", "root": "\u05d3 - \u05e8 - \u05e9\u05c1", "hint": "This root does not have any special conjugation properties.", "tense": "Past", "person": "1st Singular", "url": "https://www.pealim.com/dict/445-lidrosh/", "infinitive": "\u05dc\u05d3\u05e8\u05d5\u05e9"}, {"verb": "\u05d3\u05bc\u05b8\u05e8\u05b7\u05e9\u05c1\u05b0\u05e0\u05d5\u05bc", "niqqud_less": "\u05d3\u05e8\u05e9\u05e0\u05d5", "translation": "we demanded", "reading": "darashnu", "binyan": "PA'AL", "root": "\u05d3 - \u05e8 - \u05e9\u05c1", "hint": "This root does not have any special conjugation properties.", "tense": "Past", "person": "1st Plural", "url": "https://www.pealim.com/dict/445-lidrosh/", "infinitive": "\u05dc\u05d3\u05e8\u05d5\u05e9"}, {"verb": "\u05d3\u05bc\u05b8\u05e8\u05b7\u05e9\u05c1\u05b0\u05ea\u05bc\u05b8", "niqqud_less": "\u05d3\u05e8\u05e9\u05ea", "translation": "you m. sg. demanded", "reading": "darashta", "binyan": "PA'AL", "root": "\u05d3 - \u05e8 - \u05e9\u05c1", "hint": "This root does not have any special conjugation properties.", "tense": "Past", "person": "2nd Masculine Singular", "url": "https://www.pealim.com/dict/445-lidrosh/", "infinitive": "\u05dc\u05d3\u05e8\u05d5\u05e9"}, {"verb": "\u05d3\u05bc\u05b8\u05e8\u05b7\u05e9\u05c1\u05b0\u05ea\u05bc\u05b0", "niqqud_less": "\u05d3\u05e8\u05e9\u05ea", "translation": "you f. sg. demanded", "reading": "darasht", "binyan": "PA'AL", "root": "\u05d3 - \u05e8 - \u05e9\u05c1", "hint": "This root does not have any special conjugation properties.", "tense": "Past", "person": "2nd Feminine Singular", "url": "https://www.pealim.com/dict/445-lidrosh/", "infinitive": "\u05dc\u05d3\u05e8\u05d5\u05e9"}, {"verb": "\u05d3\u05bc\u05b0\u05e8\u05b7\u05e9\u05c1\u05b0\u05ea\u05bc\u05b6\u05dd", "niqqud_less": "\u05d3\u05e8\u05e9\u05ea\u05dd", "translation": "you m. pl. demanded", "reading": "drashtem", "binyan": "PA'AL", "root": "\u05d3 - \u05e8 - \u05e9\u05c1", "hint": "This root does not have any special conjugation properties.", "tense": "Past", "person": "2nd Masculine Plural", "url": "https://www.pealim.com/dict/445-lidrosh/", "infinitive": "\u05dc\u05d3\u05e8\u05d5\u05e9"}, {"verb": "\u05d3\u05bc\u05b0\u05e8\u05b7\u05e9\u05c1\u05b0\u05ea\u05bc\u05b6\u05df", "niqqud_less": "\u05d3\u05e8\u05e9\u05ea\u05df", "translation": "you f. pl. demanded", "reading": "drashten", "binyan": "PA'AL", "root": "\u05d3 - \u05e8 - \u05e9\u05c1", "hint": "This root does not have any special conjugation properties.", "tense": "Past", "person": "2nd Feminine Plural", "url": "https://www.pealim.com/dict/445-lidrosh/", "infinitive": "\u05dc\u05d3\u05e8\u05d5\u05e9"}, {"verb": "\u05d3\u05bc\u05b8\u05e8\u05b7\u05e9\u05c1", "niqqud_less": "\u05d3\u05e8\u05e9", "translation": "he / it demanded", "reading": "darash", "binyan": "PA'AL", "root": "\u05d3 - \u05e8 - \u05e9\u05c1", "hint": "This root does not have any special conjugation properties.", "tense": "Past", "person": "3rd Masculine Singular", "url": "https://www.pealim.com/dict/445-lidrosh/", "infinitive": "\u05dc\u05d3\u05e8\u05d5\u05e9"}, {"verb": "\u05d3\u05bc\u05b8\u05e8\u05b0\u05e9\u05c1\u05b8\u05d4", "niqqud_less": "\u05d3\u05e8\u05e9\u05d4", "translation": "she / it demanded", "reading": "darsha", "binyan": "PA'AL", "root": "\u05d3 - \u05e8 - \u05e9\u05c1", "hint": "This root does not have any special conjugation properties.", "tense": "Past", "person": "3rd Feminine Singular", "url": "https://www.pealim.com/dict/445-lidrosh/", "infinitive": "\u05dc\u05d3\u05e8\u05d5\u05e9"}, {"verb": "\u05d3\u05bc\u05b8\u05e8\u05b0\u05e9\u05c1\u05d5\u05bc", "niqqud_less": "\u05d3\u05e8\u05e9\u05d5", "translation": "they demanded", "reading": "darshu", "binyan": "PA'AL", "root": "\u05d3 - \u05e8 - \u05e9\u05c1", "hint": "This root does not have any special conjugation properties.", "tense": "Past", "person": "3rd Plural", "url": "https://www.pealim.com/dict/445-lidrosh/", "infinitive": "\u05dc\u05d3\u05e8\u05d5\u05e9"}, {"verb": "\u05d0\u05d3\u05e8\u05d5\u05e9", "niqqud_less": "\u05d0\u05d3\u05e8\u05d5\u05e9", "translation": "I will demand", "reading": "edrosh", "binyan": "PA'AL", "root": "\u05d3 - \u05e8 - \u05e9\u05c1", "hint": "This root does not have any special conjugation properties.", "tense": "Future", "person": "1st Singular", "url": "https://www.pealim.com/dict/445-lidrosh/", "infinitive": "\u05dc\u05d3\u05e8\u05d5\u05e9"}, {"verb": "\u05e0\u05d3\u05e8\u05d5\u05e9", "niqqud_less": "\u05e0\u05d3\u05e8\u05d5\u05e9", "translation": "we will demand", "reading": "nidrosh", "binyan": "PA'AL", "root": "\u05d3 - \u05e8 - \u05e9\u05c1", "hint": "This root does not have any special conjugation properties.", "tense": "Future", "person": "1st Plural", "url": "https://www.pealim.com/dict/445-lidrosh/", "infinitive": "\u05dc\u05d3\u05e8\u05d5\u05e9"}, {"verb": "\u05ea\u05d3\u05e8\u05d5\u05e9", "niqqud_less": "\u05ea\u05d3\u05e8\u05d5\u05e9", "translation": "you m. sg. will demand", "reading": "tidrosh", "binyan": "PA'AL", "root": "\u05d3 - \u05e8 - \u05e9\u05c1", "hint": "This root does not have any special conjugation properties.", "tense": "Future", "person": "2nd Masculine Singular", "url": "https://www.pealim.com/dict/445-lidrosh/", "infinitive": "\u05dc\u05d3\u05e8\u05d5\u05e9"}, {"verb": "\u05ea\u05bc\u05b4\u05d3\u05b0\u05e8\u05b0\u05e9\u05c1\u05b4\u05d9", "niqqud_less": "\u05ea\u05d3\u05e8\u05e9\u05d9", "translation": "you f. sg. will demand", "reading": "tidreshi", "binyan": "PA'AL", "root": "\u05d3 - \u05e8 - \u05e9\u05c1", "hint": "This root does not have any special conjugation properties.", "tense": "Future", "person": "2nd Feminine Singular", "url": "https://www.pealim.com/dict/445-lidrosh/", "infinitive": "\u05dc\u05d3\u05e8\u05d5\u05e9"}, {"verb": "\u05ea\u05bc\u05b4\u05d3\u05b0\u05e8\u05b0\u05e9\u05c1\u05d5\u05bc", "niqqud_less": "\u05ea\u05d3\u05e8\u05e9\u05d5", "translation": "you m. pl. will demand", "reading": "tidreshu", "binyan": "PA'AL", "root": "\u05d3 - \u05e8 - \u05e9\u05c1", "hint": "This root does not have any special conjugation properties.", "tense": "Future", "person": "2nd Masculine Plural", "url": "https://www.pealim.com/dict/445-lidrosh/", "infinitive": "\u05dc\u05d3\u05e8\u05d5\u05e9"}, {"verb": "\u05d9\u05d3\u05e8\u05d5\u05e9", "niqqud_less": "\u05d9\u05d3\u05e8\u05d5\u05e9", "translation": "he / it will demand", "reading": "yidrosh", "binyan": "PA'AL", "root": "\u05d3 - \u05e8 - \u05e9\u05c1", "hint": "This root does not have any special conjugation properties.", "tense": "Future", "person": "3rd Masculine Singular", "url": "https://www.pealim.com/dict/445-lidrosh/", "infinitive": "\u05dc\u05d3\u05e8\u05d5\u05e9"}, {"verb": "\u05ea\u05d3\u05e8\u05d5\u05e9", "niqqud_less": "\u05ea\u05d3\u05e8\u05d5\u05e9", "translation": "she / it will demand", "reading": "tidrosh", "binyan": "PA'AL", "root": "\u05d3 - \u05e8 - \u05e9\u05c1", "hint": "This root does not have any special conjugation properties.", "tense": "Future", "person": "3rd Feminine Singular", "url": "https://www.pealim.com/dict/445-lidrosh/", "infinitive": "\u05dc\u05d3\u05e8\u05d5\u05e9"}, {"verb": "\u05d9\u05b4\u05d3\u05b0\u05e8\u05b0\u05e9\u05c1\u05d5\u05bc", "niqqud_less": "\u05d9\u05d3\u05e8\u05e9\u05d5", "translation": "they m. will demand", "reading": "yidreshu", "binyan": "PA'AL", "root": "\u05d3 - \u05e8 - \u05e9\u05c1", "hint": "This root does not have any special conjugation properties.", "tense": "Future", "person": "3rd Masculine Plural", "url": "https://www.pealim.com/dict/445-lidrosh/", "infinitive": "\u05dc\u05d3\u05e8\u05d5\u05e9"}, {"verb": "\u05d3\u05e8\u05d5\u05e9!\u200f", "niqqud_less": "\u05d3\u05e8\u05d5\u05e9!\u200f", "translation": "(to a man) demand!", "reading": "drosh!", "binyan": "PA'AL", "root": "\u05d3 - \u05e8 - \u05e9\u05c1", "hint": "This root does not have any special conjugation properties.", "tense": "Imperative", "person": "2nd Masculine Singular", "url": "https://www.pealim.com/dict/445-lidrosh/", "infinitive": "\u05dc\u05d3\u05e8\u05d5\u05e9"}, {"verb": "\u05d3\u05bc\u05b4\u05e8\u05b0\u05e9\u05c1\u05b4\u05d9!\u200f", "niqqud_less": "\u05d3\u05e8\u05e9\u05d9!\u200f", "translation": "(to a woman) demand!", "reading": "dirshi!", "binyan": "PA'AL", "root": "\u05d3 - \u05e8 - \u05e9\u05c1", "hint": "This root does not have any special conjugation properties.", "tense": "Imperative", "person": "2nd Feminine Singular", "url": "https://www.pealim.com/dict/445-lidrosh/", "infinitive": "\u05dc\u05d3\u05e8\u05d5\u05e9"}, {"verb": "\u05d3\u05bc\u05b4\u05e8\u05b0\u05e9\u05c1\u05d5\u05bc!\u200f", "niqqud_less": "\u05d3\u05e8\u05e9\u05d5!\u200f", "translation": "(to men) demand!", "reading": "dirshu!", "binyan": "PA'AL", "root": "\u05d3 - \u05e8 - \u05e9\u05c1", "hint": "This root does not have any special conjugation properties.", "tense": "Imperative", "person": "2nd Masculine Plural", "url": "https://www.pealim.com/dict/445-lidrosh/", "infinitive": "\u05dc\u05d3\u05e8\u05d5\u05e9"}, {"verb": "\u05dc\u05d3\u05e8\u05d5\u05e9", "niqqud_less": "\u05dc\u05d3\u05e8\u05d5\u05e9", "translation": "to demand", "reading": "lidrosh", "binyan": "PA'AL", "root": "\u05d3 - \u05e8 - \u05e9\u05c1", "hint": "This root does not have any special conjugation properties.", "tense": "Infinitive", "person": "", "url": "https://www.pealim.com/dict/445-lidrosh/", "infinitive": "\u05dc\u05d3\u05e8\u05d5\u05e9"}, {"verb": "\u05d4\u05b8\u05d9\u05b4\u05d9\u05ea\u05b4\u05d9", "niqqud_less": "\u05d4\u05d9\u05d9\u05ea\u05d9", "translation": "I was", "reading": "hayiti", "binyan": "PA'AL", "root": "\u05d4 - \u05d9 - \u05d4", "hint": "The final radical of this word disappears or turns into a vowel in inflected forms.", "tense": "Past", "person": "1st Singular", "url": "https://www.pealim.com/dict/454-lihyot/", "infinitive": "\u05dc\u05b4\u05d4\u05b0\u05d9\u05d5\u05b9\u05ea"}, {"verb": "\u05d4\u05b8\u05d9\u05b4\u05d9\u05e0\u05d5\u05bc", "niqqud_less": "\u05d4\u05d9\u05d9\u05e0\u05d5", "translation": "we were", "reading": "hayinu", "binyan": "PA'AL", "root": "\u05d4 - \u05d9 - \u05d4", "hint": "The final radical of this word disappears or turns into a vowel in inflected forms.", "tense": "Past", "person": "1st Plural", "url": "https://www.pealim.com/dict/454-lihyot/", "infinitive": "\u05dc\u05b4\u05d4\u05b0\u05d9\u05d5\u05b9\u05ea"}, {"verb": "\u05d4\u05b8\u05d9\u05b4\u05d9\u05ea\u05b8", "niqqud_less": "\u05d4\u05d9\u05d9\u05ea", "translation": "you m. sg. were", "reading": "hayita", "binyan": "PA'AL", "root": "\u05d4 - \u05d9 - \u05d4", "hint": "The final radical of this word disappears or turns into a vowel in inflected forms.", "tense": "Past", "person": "2nd Masculine Singular", "url": "https://www.pealim.com/dict/454-lihyot/", "infinitive": "\u05dc\u05b4\u05d4\u05b0\u05d9\u05d5\u05b9\u05ea"}, {"verb": "\u05d4\u05b8\u05d9\u05b4\u05d9\u05ea", "niqqud_less": "\u05d4\u05d9\u05d9\u05ea", "translation": "you f. sg. were", "reading": "hayit", "binyan": "PA'AL", "root": "\u05d4 - \u05d9 - \u05d4", "hint": "The final radical of this word disappears or turns into a vowel in inflected forms.", "tense": "Past", "person": "2nd Feminine Singular", "url": "https://www.pealim.com/dict/454-lihyot/", "infinitive": "\u05dc\u05b4\u05d4\u05b0\u05d9\u05d5\u05b9\u05ea"}, {"verb": "\u05d4\u05b1\u05d9\u05b4\u05d9\u05ea\u05b6\u05dd", "niqqud_less": "\u05d4\u05d9\u05d9\u05ea\u05dd", "translation": "\u05d4\u05b2\u05d9\u05b4\u05d9\u05ea\u05b6\u05ddhayitem", "reading": "heyitem", "binyan": "PA'AL", "root": "\u05d4 - \u05d9 - \u05d4", "hint": "The final radical of this word disappears or turns into a vowel in inflected forms.", "tense": "Past", "person": "2nd Masculine Plural", "url": "https://www.pealim.com/dict/454-lihyot/", "infinitive": "\u05dc\u05b4\u05d4\u05b0\u05d9\u05d5\u05b9\u05ea"}, {"verb": "\u05d4\u05b1\u05d9\u05b4\u05d9\u05ea\u05b6\u05df", "niqqud_less": "\u05d4\u05d9\u05d9\u05ea\u05df", "translation": "\u05d4\u05b2\u05d9\u05b4\u05d9\u05ea\u05b6\u05dfhayiten", "reading": "heyiten", "binyan": "PA'AL", "root": "\u05d4 - \u05d9 - \u05d4", "hint": "The final radical of this word disappears or turns into a vowel in inflected forms.", "tense": "Past", "person": "2nd Feminine Plural", "url": "https://www.pealim.com/dict/454-lihyot/", "infinitive": "\u05dc\u05b4\u05d4\u05b0\u05d9\u05d5\u05b9\u05ea"}, {"verb": "\u05d4\u05b8\u05d9\u05b8\u05d4", "niqqud_less": "\u05d4\u05d9\u05d4", "translation": "he / it was", "reading": "haya", "binyan": "PA'AL", "root": "\u05d4 - \u05d9 - \u05d4", "hint": "The final radical of this word disappears or turns into a vowel in inflected forms.", "tense": "Past", "person": "3rd Masculine Singular", "url": "https://www.pealim.com/dict/454-lihyot/", "infinitive": "\u05dc\u05b4\u05d4\u05b0\u05d9\u05d5\u05b9\u05ea"}, {"verb": "\u05d4\u05d9\u05d9\u05ea\u05d4", "niqqud_less": "\u05d4\u05d9\u05d9\u05ea\u05d4", "translation": "she / it was", "reading": "hayta", "binyan": "PA'AL", "root": "\u05d4 - \u05d9 - \u05d4", "hint": "The final radical of this word disappears or turns into a vowel in inflected forms.", "tense": "Past", "person": "3rd Feminine Singular", "url": "https://www.pealim.com/dict/454-lihyot/", "infinitive": "\u05dc\u05b4\u05d4\u05b0\u05d9\u05d5\u05b9\u05ea"}, {"verb": "\u05d4\u05b8\u05d9\u05d5\u05bc", "niqqud_less": "\u05d4\u05d9\u05d5", "translation": "they were", "reading": "hayu", "binyan": "PA'AL", "root": "\u05d4 - \u05d9 - \u05d4", "hint": "The final radical of this word disappears or turns into a vowel in inflected forms.", "tense": "Past", "person": "3rd Plural", "url": "https://www.pealim.com/dict/454-lihyot/", "infinitive": "\u05dc\u05b4\u05d4\u05b0\u05d9\u05d5\u05b9\u05ea"}, {"verb": "\u05d0\u05b6\u05d4\u05b0\u05d9\u05b6\u05d4", "niqqud_less": "\u05d0\u05d4\u05d9\u05d4", "translation": "I will be", "reading": "ehye", "binyan": "PA'AL", "root": "\u05d4 - \u05d9 - \u05d4", "hint": "The final radical of this word disappears or turns into a vowel in inflected forms.", "tense": "Future", "person": "1st Singular", "url": "https://www.pealim.com/dict/454-lihyot/", "infinitive": "\u05dc\u05b4\u05d4\u05b0\u05d9\u05d5\u05b9\u05ea"}, {"verb": "\u05e0\u05b4\u05d4\u05b0\u05d9\u05b6\u05d4", "niqqud_less": "\u05e0\u05d4\u05d9\u05d4", "translation": "we will be", "reading": "nihye", "binyan": "PA'AL", "root": "\u05d4 - \u05d9 - \u05d4", "hint": "The final radical of this word disappears or turns into a vowel in inflected forms.", "tense": "Future", "person": "1st Plural", "url": "https://www.pealim.com/dict/454-lihyot/", "infinitive": "\u05dc\u05b4\u05d4\u05b0\u05d9\u05d5\u05b9\u05ea"}, {"verb": "\u05ea\u05bc\u05b4\u05d4\u05b0\u05d9\u05b6\u05d4", "niqqud_less": "\u05ea\u05d4\u05d9\u05d4", "translation": "you m. sg. will be", "reading": "tihye", "binyan": "PA'AL", "root": "\u05d4 - \u05d9 - \u05d4", "hint": "The final radical of this word disappears or turns into a vowel in inflected forms.", "tense": "Future", "person": "2nd Masculine Singular", "url": "https://www.pealim.com/dict/454-lihyot/", "infinitive": "\u05dc\u05b4\u05d4\u05b0\u05d9\u05d5\u05b9\u05ea"}, {"verb": "\u05ea\u05bc\u05b4\u05d4\u05b0\u05d9\u05b4\u05d9", "niqqud_less": "\u05ea\u05d4\u05d9\u05d9", "translation": "you f. sg. will be", "reading": "tihyi", "binyan": "PA'AL", "root": "\u05d4 - \u05d9 - \u05d4", "hint": "The final radical of this word disappears or turns into a vowel in inflected forms.", "tense": "Future", "person": "2nd Feminine Singular", "url": "https://www.pealim.com/dict/454-lihyot/", "infinitive": "\u05dc\u05b4\u05d4\u05b0\u05d9\u05d5\u05b9\u05ea"}, {"verb": "\u05ea\u05bc\u05b4\u05d4\u05b0\u05d9\u05d5\u05bc", "niqqud_less": "\u05ea\u05d4\u05d9\u05d5", "translation": "you m. pl. will be", "reading": "tihyu", "binyan": "PA'AL", "root": "\u05d4 - \u05d9 - \u05d4", "hint": "The final radical of this word disappears or turns into a vowel in inflected forms.", "tense": "Future", "person": "2nd Masculine Plural", "url": "https://www.pealim.com/dict/454-lihyot/", "infinitive": "\u05dc\u05b4\u05d4\u05b0\u05d9\u05d5\u05b9\u05ea"}, {"verb": "\u05d9\u05b4\u05d4\u05b0\u05d9\u05b6\u05d4", "niqqud_less": "\u05d9\u05d4\u05d9\u05d4", "translation": "he / it will be", "reading": "yihye", "binyan": "PA'AL", "root": "\u05d4 - \u05d9 - \u05d4", "hint": "The final radical of this word disappears or turns into a vowel in inflected forms.", "tense": "Future", "person": "3rd Masculine Singular", "url": "https://www.pealim.com/dict/454-lihyot/", "infinitive": "\u05dc\u05b4\u05d4\u05b0\u05d9\u05d5\u05b9\u05ea"}, {"verb": "\u05ea\u05bc\u05b4\u05d4\u05b0\u05d9\u05b6\u05d4", "niqqud_less": "\u05ea\u05d4\u05d9\u05d4", "translation": "she / it will be", "reading": "tihye", "binyan": "PA'AL", "root": "\u05d4 - \u05d9 - \u05d4", "hint": "The final radical of this word disappears or turns into a vowel in inflected forms.", "tense": "Future", "person": "3rd Feminine Singular", "url": "https://www.pealim.com/dict/454-lihyot/", "infinitive": "\u05dc\u05b4\u05d4\u05b0\u05d9\u05d5\u05b9\u05ea"}, {"verb": "\u05d9\u05b4\u05d4\u05b0\u05d9\u05d5\u05bc", "niqqud_less": "\u05d9\u05d4\u05d9\u05d5", "translation": "they m. will be", "reading": "yihyu", "binyan": "PA'AL", "root": "\u05d4 - \u05d9 - \u05d4", "hint": "The final radical of this word disappears or turns into a vowel in inflected forms.", "tense": "Future", "person": "3rd Masculine Plural", "url": "https://www.pealim.com/dict/454-lihyot/", "infinitive": "\u05dc\u05b4\u05d4\u05b0\u05d9\u05d5\u05b9\u05ea"}, {"verb": "\u05d4\u05b1\u05d9\u05b5\u05d4!\u200f", "niqqud_less": "\u05d4\u05d9\u05d4!\u200f", "translation": "(to a man) be!", "reading": "heye!", "binyan": "PA'AL", "root": "\u05d4 - \u05d9 - \u05d4", "hint": "The final radical of this word disappears or turns into a vowel in inflected forms.", "tense": "Imperative", "person": "2nd Masculine Singular", "url": "https://www.pealim.com/dict/454-lihyot/", "infinitive": "\u05dc\u05b4\u05d4\u05b0\u05d9\u05d5\u05b9\u05ea"}, {"verb": "\u05d4\u05b1\u05d9\u05b4\u05d9!\u200f", "niqqud_less": "\u05d4\u05d9\u05d9!\u200f", "translation": "\u05d4\u05b2\u05d9\u05b4\u05d9!\u200fhayi!", "reading": "heyi!", "binyan": "PA'AL", "root": "\u05d4 - \u05d9 - \u05d4", "hint": "The final radical of this word disappears or turns into a vowel in inflected forms.", "tense": "Imperative", "person": "2nd Feminine Singular", "url": "https://www.pealim.com/dict/454-lihyot/", "infinitive": "\u05dc\u05b4\u05d4\u05b0\u05d9\u05d5\u05b9\u05ea"}, {"verb": "\u05d4\u05b1\u05d9\u05d5\u05bc!\u200f", "niqqud_less": "\u05d4\u05d9\u05d5!\u200f", "translation": "(to men) be!", "reading": "heyu!", "binyan": "PA'AL", "root": "\u05d4 - \u05d9 - \u05d4", "hint": "The final radical of this word disappears or turns into a vowel in inflected forms.", "tense": "Imperative", "person": "2nd Masculine Plural", "url": "https://www.pealim.com/dict/454-lihyot/", "infinitive": "\u05dc\u05b4\u05d4\u05b0\u05d9\u05d5\u05b9\u05ea"}, {"verb": "\u05dc\u05b4\u05d4\u05b0\u05d9\u05d5\u05b9\u05ea", "niqqud_less": "\u05dc\u05d4\u05d9\u05d5\u05ea", "translation": "to be", "reading": "lihyot", "binyan": "PA'AL", "root": "\u05d4 - \u05d9 - \u05d4", "hint": "The final radical of this word disappears or turns into a vowel in inflected forms.", "tense": "Infinitive", "person": "", "url": "https://www.pealim.com/dict/454-lihyot/", "infinitive": "\u05dc\u05b4\u05d4\u05b0\u05d9\u05d5\u05b9\u05ea"}, {"verb": "\u05d4\u05d5\u05b9\u05dc\u05b5\u05da\u05b0", "niqqud_less": "\u05d4\u05d5\u05dc\u05da", "translation": "I / you m. sg. / he / it go(es)", "reading": "holech", "binyan": "PA'AL", "root": "\u05d4 - \u05dc - \u05da", "hint": "The initial radical of this word disappears or turns into a vowel in inflected forms.", "tense": "Present", "person": "Masculine Singular", "url": "https://www.pealim.com/dict/7-lalechet/", "infinitive": "\u05dc\u05b8\u05dc\u05b6\u05db\u05b6\u05ea"}, {"verb": "\u05d4\u05d5\u05b9\u05dc\u05b6\u05db\u05b6\u05ea", "niqqud_less": "\u05d4\u05d5\u05dc\u05db\u05ea", "translation": "I / you f. sg. / she / it go(es)", "reading": "holechet", "binyan": "PA'AL", "root": "\u05d4 - \u05dc - \u05da", "hint": "The initial radical of this word disappears or turns into a vowel in inflected forms.", "tense": "Present", "person": "Feminine Singular", "url": "https://www.pealim.com/dict/7-lalechet/", "infinitive": "\u05dc\u05b8\u05dc\u05b6\u05db\u05b6\u05ea"}, {"verb": "\u05d4\u05d5\u05b9\u05dc\u05b0\u05db\u05b4\u05d9\u05dd", "niqqud_less": "\u05d4\u05d5\u05dc\u05db\u05d9\u05dd", "translation": "we / you m. pl. / they m. go", "reading": "holchim", "binyan": "PA'AL", "root": "\u05d4 - \u05dc - \u05da", "hint": "The initial radical of this word disappears or turns into a vowel in inflected forms.", "tense": "Present", "person": "Masculine Plural", "url": "https://www.pealim.com/dict/7-lalechet/", "infinitive": "\u05dc\u05b8\u05dc\u05b6\u05db\u05b6\u05ea"}, {"verb": "\u05d4\u05d5\u05b9\u05dc\u05b0\u05db\u05d5\u05b9\u05ea", "niqqud_less": "\u05d4\u05d5\u05dc\u05db\u05d5\u05ea", "translation": "we / you f. pl. / they f. go", "reading": "holchot", "binyan": "PA'AL", "root": "\u05d4 - \u05dc - \u05da", "hint": "The initial radical of this word disappears or turns into a vowel in inflected forms.", "tense": "Present", "person": "Feminine Plural", "url": "https://www.pealim.com/dict/7-lalechet/", "infinitive": "\u05dc\u05b8\u05dc\u05b6\u05db\u05b6\u05ea"}, {"verb": "\u05d4\u05b8\u05dc\u05b7\u05db\u05b0\u05ea\u05bc\u05b4\u05d9", "niqqud_less": "\u05d4\u05dc\u05db\u05ea\u05d9", "translation": "I went", "reading": "halachti", "binyan": "PA'AL", "root": "\u05d4 - \u05dc - \u05da", "hint": "The initial radical of this word disappears or turns into a vowel in inflected forms.", "tense": "Past", "person": "1st Singular", "url": "https://www.pealim.com/dict/7-lalechet/", "infinitive": "\u05dc\u05b8\u05dc\u05b6\u05db\u05b6\u05ea"}, {"verb": "\u05d4\u05b8\u05dc\u05b7\u05db\u05b0\u05e0\u05d5\u05bc", "niqqud_less": "\u05d4\u05dc\u05db\u05e0\u05d5", "translation": "we went", "reading": "halachnu", "binyan": "PA'AL", "root": "\u05d4 - \u05dc - \u05da", "hint": "The initial radical of this word disappears or turns into a vowel in inflected forms.", "tense": "Past", "person": "1st Plural", "url": "https://www.pealim.com/dict/7-lalechet/", "infinitive": "\u05dc\u05b8\u05dc\u05b6\u05db\u05b6\u05ea"}, {"verb": "\u05d4\u05b8\u05dc\u05b7\u05db\u05b0\u05ea\u05bc\u05b8", "niqqud_less": "\u05d4\u05dc\u05db\u05ea", "translation": "you m. sg. went", "reading": "halachta", "binyan": "PA'AL", "root": "\u05d4 - \u05dc - \u05da", "hint": "The initial radical of this word disappears or turns into a vowel in inflected forms.", "tense": "Past", "person": "2nd Masculine Singular", "url": "https://www.pealim.com/dict/7-lalechet/", "infinitive": "\u05dc\u05b8\u05dc\u05b6\u05db\u05b6\u05ea"}, {"verb": "\u05d4\u05b8\u05dc\u05b7\u05db\u05b0\u05ea\u05bc\u05b0", "niqqud_less": "\u05d4\u05dc\u05db\u05ea", "translation": "you f. sg. went", "reading": "halacht", "binyan": "PA'AL", "root": "\u05d4 - \u05dc - \u05da", "hint": "The initial radical of this word disappears or turns into a vowel in inflected forms.", "tense": "Past", "person": "2nd Feminine Singular", "url": "https://www.pealim.com/dict/7-lalechet/", "infinitive": "\u05dc\u05b8\u05dc\u05b6\u05db\u05b6\u05ea"}, {"verb": "\u05d4\u05b2\u05dc\u05b7\u05db\u05b0\u05ea\u05bc\u05b6\u05dd", "niqqud_less": "\u05d4\u05dc\u05db\u05ea\u05dd", "translation": "you m. pl. went", "reading": "halachtem", "binyan": "PA'AL", "root": "\u05d4 - \u05dc - \u05da", "hint": "The initial radical of this word disappears or turns into a vowel in inflected forms.", "tense": "Past", "person": "2nd Masculine Plural", "url": "https://www.pealim.com/dict/7-lalechet/", "infinitive": "\u05dc\u05b8\u05dc\u05b6\u05db\u05b6\u05ea"}, {"verb": "\u05d4\u05b2\u05dc\u05b7\u05db\u05b0\u05ea\u05bc\u05b6\u05df", "niqqud_less": "\u05d4\u05dc\u05db\u05ea\u05df", "translation": "you f. pl. went", "reading": "halachten", "binyan": "PA'AL", "root": "\u05d4 - \u05dc - \u05da", "hint": "The initial radical of this word disappears or turns into a vowel in inflected forms.", "tense": "Past", "person": "2nd Feminine Plural", "url": "https://www.pealim.com/dict/7-lalechet/", "infinitive": "\u05dc\u05b8\u05dc\u05b6\u05db\u05b6\u05ea"}, {"verb": "\u05d4\u05b8\u05dc\u05b7\u05da\u05b0", "niqqud_less": "\u05d4\u05dc\u05da", "translation": "he / it went", "reading": "halach", "binyan": "PA'AL", "root": "\u05d4 - \u05dc - \u05da", "hint": "The initial radical of this word disappears or turns into a vowel in inflected forms.", "tense": "Past", "person": "3rd Masculine Singular", "url": "https://www.pealim.com/dict/7-lalechet/", "infinitive": "\u05dc\u05b8\u05dc\u05b6\u05db\u05b6\u05ea"}, {"verb": "\u05d4\u05b8\u05dc\u05b0\u05db\u05b8\u05d4", "niqqud_less": "\u05d4\u05dc\u05db\u05d4", "translation": "she / it went", "reading": "halcha", "binyan": "PA'AL", "root": "\u05d4 - \u05dc - \u05da", "hint": "The initial radical of this word disappears or turns into a vowel in inflected forms.", "tense": "Past", "person": "3rd Feminine Singular", "url": "https://www.pealim.com/dict/7-lalechet/", "infinitive": "\u05dc\u05b8\u05dc\u05b6\u05db\u05b6\u05ea"}, {"verb": "\u05d4\u05b8\u05dc\u05b0\u05db\u05d5\u05bc", "niqqud_less": "\u05d4\u05dc\u05db\u05d5", "translation": "they went", "reading": "halchu", "binyan": "PA'AL", "root": "\u05d4 - \u05dc - \u05da", "hint": "The initial radical of this word disappears or turns into a vowel in inflected forms.", "tense": "Past", "person": "3rd Plural", "url": "https://www.pealim.com/dict/7-lalechet/", "infinitive": "\u05dc\u05b8\u05dc\u05b6\u05db\u05b6\u05ea"}, {"verb": "\u05d0\u05b5\u05dc\u05b5\u05da\u05b0", "niqqud_less": "\u05d0\u05dc\u05da", "translation": "I will go", "reading": "elech", "binyan": "PA'AL", "root": "\u05d4 - \u05dc - \u05da", "hint": "The initial radical of this word disappears or turns into a vowel in inflected forms.", "tense": "Future", "person": "1st Singular", "url": "https://www.pealim.com/dict/7-lalechet/", "infinitive": "\u05dc\u05b8\u05dc\u05b6\u05db\u05b6\u05ea"}, {"verb": "\u05e0\u05b5\u05dc\u05b5\u05da\u05b0", "niqqud_less": "\u05e0\u05dc\u05da", "translation": "we will go", "reading": "nelech", "binyan": "PA'AL", "root": "\u05d4 - \u05dc - \u05da", "hint": "The initial radical of this word disappears or turns into a vowel in inflected forms.", "tense": "Future", "person": "1st Plural", "url": "https://www.pealim.com/dict/7-lalechet/", "infinitive": "\u05dc\u05b8\u05dc\u05b6\u05db\u05b6\u05ea"}, {"verb": "\u05ea\u05bc\u05b5\u05dc\u05b5\u05da\u05b0", "niqqud_less": "\u05ea\u05dc\u05da", "translation": "you m. sg. will go", "reading": "telech", "binyan": "PA'AL", "root": "\u05d4 - \u05dc - \u05da", "hint": "The initial radical of this word disappears or turns into a vowel in inflected forms.", "tense": "Future", "person": "2nd Masculine Singular", "url": "https://www.pealim.com/dict/7-lalechet/", "infinitive": "\u05dc\u05b8\u05dc\u05b6\u05db\u05b6\u05ea"}, {"verb": "\u05ea\u05bc\u05b5\u05dc\u05b0\u05db\u05b4\u05d9", "niqqud_less": "\u05ea\u05dc\u05db\u05d9", "translation": "you f. sg. will go", "reading": "telchi", "binyan": "PA'AL", "root": "\u05d4 - \u05dc - \u05da", "hint": "The initial radical of this word disappears or turns into a vowel in inflected forms.", "tense": "Future", "person": "2nd Feminine Singular", "url": "https://www.pealim.com/dict/7-lalechet/", "infinitive": "\u05dc\u05b8\u05dc\u05b6\u05db\u05b6\u05ea"}, {"verb": "\u05ea\u05bc\u05b5\u05dc\u05b0\u05db\u05d5\u05bc", "niqqud_less": "\u05ea\u05dc\u05db\u05d5", "translation": "you m. pl. will go", "reading": "telchu", "binyan": "PA'AL", "root": "\u05d4 - \u05dc - \u05da", "hint": "The initial radical of this word disappears or turns into a vowel in inflected forms.", "tense": "Future", "person": "2nd Masculine Plural", "url": "https://www.pealim.com/dict/7-lalechet/", "infinitive": "\u05dc\u05b8\u05dc\u05b6\u05db\u05b6\u05ea"}, {"verb": "\u05d9\u05b5\u05dc\u05b5\u05da\u05b0", "niqqud_less": "\u05d9\u05dc\u05da", "translation": "he / it will go", "reading": "yelech", "binyan": "PA'AL", "root": "\u05d4 - \u05dc - \u05da", "hint": "The initial radical of this word disappears or turns into a vowel in inflected forms.", "tense": "Future", "person": "3rd Masculine Singular", "url": "https://www.pealim.com/dict/7-lalechet/", "infinitive": "\u05dc\u05b8\u05dc\u05b6\u05db\u05b6\u05ea"}, {"verb": "\u05ea\u05bc\u05b5\u05dc\u05b5\u05da\u05b0", "niqqud_less": "\u05ea\u05dc\u05da", "translation": "she / it will go", "reading": "telech", "binyan": "PA'AL", "root": "\u05d4 - \u05dc - \u05da", "hint": "The initial radical of this word disappears or turns into a vowel in inflected forms.", "tense": "Future", "person": "3rd Feminine Singular", "url": "https://www.pealim.com/dict/7-lalechet/", "infinitive": "\u05dc\u05b8\u05dc\u05b6\u05db\u05b6\u05ea"}, {"verb": "\u05d9\u05b5\u05dc\u05b0\u05db\u05d5\u05bc", "niqqud_less": "\u05d9\u05dc\u05db\u05d5", "translation": "they m. will go", "reading": "yelchu", "binyan": "PA'AL", "root": "\u05d4 - \u05dc - \u05da", "hint": "The initial radical of this word disappears or turns into a vowel in inflected forms.", "tense": "Future", "person": "3rd Masculine Plural", "url": "https://www.pealim.com/dict/7-lalechet/", "infinitive": "\u05dc\u05b8\u05dc\u05b6\u05db\u05b6\u05ea"}, {"verb": "\u05dc\u05b5\u05da\u05b0!\u200f", "niqqud_less": "\u05dc\u05da!\u200f", "translation": "(to a man) go!", "reading": "lech!", "binyan": "PA'AL", "root": "\u05d4 - \u05dc - \u05da", "hint": "The initial radical of this word disappears or turns into a vowel in inflected forms.", "tense": "Imperative", "person": "2nd Masculine Singular", "url": "https://www.pealim.com/dict/7-lalechet/", "infinitive": "\u05dc\u05b8\u05dc\u05b6\u05db\u05b6\u05ea"}, {"verb": "\u05dc\u05b0\u05db\u05b4\u05d9!\u200f", "niqqud_less": "\u05dc\u05db\u05d9!\u200f", "translation": "(to a woman) go!", "reading": "lechi!", "binyan": "PA'AL", "root": "\u05d4 - \u05dc - \u05da", "hint": "The initial radical of this word disappears or turns into a vowel in inflected forms.", "tense": "Imperative", "person": "2nd Feminine Singular", "url": "https://www.pealim.com/dict/7-lalechet/", "infinitive": "\u05dc\u05b8\u05dc\u05b6\u05db\u05b6\u05ea"}, {"verb": "\u05dc\u05b0\u05db\u05d5\u05bc!\u200f", "niqqud_less": "\u05dc\u05db\u05d5!\u200f", "translation": "(to men) go!", "reading": "lechu!", "binyan": "PA'AL", "root": "\u05d4 - \u05dc - \u05da", "hint": "The initial radical of this word disappears or turns into a vowel in inflected forms.", "tense": "Imperative", "person": "2nd Masculine Plural", "url": "https://www.pealim.com/dict/7-lalechet/", "infinitive": "\u05dc\u05b8\u05dc\u05b6\u05db\u05b6\u05ea"}, {"verb": "\u05dc\u05b8\u05dc\u05b6\u05db\u05b6\u05ea", "niqqud_less": "\u05dc\u05dc\u05db\u05ea", "translation": "to go", "reading": "lalechet", "binyan": "PA'AL", "root": "\u05d4 - \u05dc - \u05da", "hint": "The initial radical of this word disappears or turns into a vowel in inflected forms.", "tense": "Infinitive", "person": "", "url": "https://www.pealim.com/dict/7-lalechet/", "infinitive": "\u05dc\u05b8\u05dc\u05b6\u05db\u05b6\u05ea"}, {"verb": "\u05d4\u05d5\u05b9\u05e8\u05b5\u05d2", "niqqud_less": "\u05d4\u05d5\u05e8\u05d2", "translation": "I / you m. sg. / he / it kill(s)", "reading": "horeg", "binyan": "PA'AL", "root": "\u05d4 - \u05e8 - \u05d2", "hint": "The first radical of this word is guttural; this affects the adjacent vowels.", "tense": "Present", "person": "Masculine Singular", "url": "https://www.pealim.com/dict/473-laharog/", "infinitive": "\u05dc\u05d4\u05e8\u05d5\u05d2"}, {"verb": "\u05d4\u05d5\u05b9\u05e8\u05b6\u05d2\u05b6\u05ea", "niqqud_less": "\u05d4\u05d5\u05e8\u05d2\u05ea", "translation": "I / you f. sg. / she / it kill(s)", "reading": "horeget", "binyan": "PA'AL", "root": "\u05d4 - \u05e8 - \u05d2", "hint": "The first radical of this word is guttural; this affects the adjacent vowels.", "tense": "Present", "person": "Feminine Singular", "url": "https://www.pealim.com/dict/473-laharog/", "infinitive": "\u05dc\u05d4\u05e8\u05d5\u05d2"}, {"verb": "\u05d4\u05d5\u05b9\u05e8\u05b0\u05d2\u05b4\u05d9\u05dd", "niqqud_less": "\u05d4\u05d5\u05e8\u05d2\u05d9\u05dd", "translation": "we / you m. pl. / they m. kill", "reading": "horgim", "binyan": "PA'AL", "root": "\u05d4 - \u05e8 - \u05d2", "hint": "The first radical of this word is guttural; this affects the adjacent vowels.", "tense": "Present", "person": "Masculine Plural", "url": "https://www.pealim.com/dict/473-laharog/", "infinitive": "\u05dc\u05d4\u05e8\u05d5\u05d2"}, {"verb": "\u05d4\u05d5\u05b9\u05e8\u05b0\u05d2\u05d5\u05b9\u05ea", "niqqud_less": "\u05d4\u05d5\u05e8\u05d2\u05d5\u05ea", "translation": "we / you f. pl. / they f. kill", "reading": "horgot", "binyan": "PA'AL", "root": "\u05d4 - \u05e8 - \u05d2", "hint": "The first radical of this word is guttural; this affects the adjacent vowels.", "tense": "Present", "person": "Feminine Plural", "url": "https://www.pealim.com/dict/473-laharog/", "infinitive": "\u05dc\u05d4\u05e8\u05d5\u05d2"}, {"verb": "\u05d4\u05b8\u05e8\u05b7\u05d2\u05b0\u05ea\u05bc\u05b4\u05d9", "niqqud_less": "\u05d4\u05e8\u05d2\u05ea\u05d9", "translation": "I killed", "reading": "haragti", "binyan": "PA'AL", "root": "\u05d4 - \u05e8 - \u05d2", "hint": "The first radical of this word is guttural; this affects the adjacent vowels.", "tense": "Past", "person": "1st Singular", "url": "https://www.pealim.com/dict/473-laharog/", "infinitive": "\u05dc\u05d4\u05e8\u05d5\u05d2"}, {"verb": "\u05d4\u05b8\u05e8\u05b7\u05d2\u05b0\u05e0\u05d5\u05bc", "niqqud_less": "\u05d4\u05e8\u05d2\u05e0\u05d5", "translation": "we killed", "reading": "haragnu", "binyan": "PA'AL", "root": "\u05d4 - \u05e8 - \u05d2", "hint": "The first radical of this word is guttural; this affects the adjacent vowels.", "tense": "Past", "person": "1st Plural", "url": "https://www.pealim.com/dict/473-laharog/", "infinitive": "\u05dc\u05d4\u05e8\u05d5\u05d2"}, {"verb": "\u05d4\u05b8\u05e8\u05b7\u05d2\u05b0\u05ea\u05bc\u05b8", "niqqud_less": "\u05d4\u05e8\u05d2\u05ea", "translation": "you m. sg. killed", "reading": "haragta", "binyan": "PA'AL", "root": "\u05d4 - \u05e8 - \u05d2", "hint": "The first radical of this word is guttural; this affects the adjacent vowels.", "tense": "Past", "person": "2nd Masculine Singular", "url": "https://www.pealim.com/dict/473-laharog/", "infinitive": "\u05dc\u05d4\u05e8\u05d5\u05d2"}, {"verb": "\u05d4\u05b8\u05e8\u05b7\u05d2\u05b0\u05ea\u05bc\u05b0", "niqqud_less": "\u05d4\u05e8\u05d2\u05ea", "translation": "you f. sg. killed", "reading": "haragt", "binyan": "PA'AL", "root": "\u05d4 - \u05e8 - \u05d2", "hint": "The first radical of this word is guttural; this affects the adjacent vowels.", "tense": "Past", "person": "2nd Feminine Singular", "url": "https://www.pealim.com/dict/473-laharog/", "infinitive": "\u05dc\u05d4\u05e8\u05d5\u05d2"}, {"verb": "\u05d4\u05b2\u05e8\u05b7\u05d2\u05b0\u05ea\u05bc\u05b6\u05dd", "niqqud_less": "\u05d4\u05e8\u05d2\u05ea\u05dd", "translation": "you m. pl. killed", "reading": "haragtem", "binyan": "PA'AL", "root": "\u05d4 - \u05e8 - \u05d2", "hint": "The first radical of this word is guttural; this affects the adjacent vowels.", "tense": "Past", "person": "2nd Masculine Plural", "url": "https://www.pealim.com/dict/473-laharog/", "infinitive": "\u05dc\u05d4\u05e8\u05d5\u05d2"}, {"verb": "\u05d4\u05b2\u05e8\u05b7\u05d2\u05b0\u05ea\u05bc\u05b6\u05df", "niqqud_less": "\u05d4\u05e8\u05d2\u05ea\u05df", "translation": "you f. pl. killed", "reading": "haragten", "binyan": "PA'AL", "root": "\u05d4 - \u05e8 - \u05d2", "hint": "The first radical of this word is guttural; this affects the adjacent vowels.", "tense": "Past", "person": "2nd Feminine Plural", "url": "https://www.pealim.com/dict/473-laharog/", "infinitive": "\u05dc\u05d4\u05e8\u05d5\u05d2"}, {"verb": "\u05d4\u05b8\u05e8\u05b7\u05d2", "niqqud_less": "\u05d4\u05e8\u05d2", "translation": "he / it killed", "reading": "harag", "binyan": "PA'AL", "root": "\u05d4 - \u05e8 - \u05d2", "hint": "The first radical of this word is guttural; this affects the adjacent vowels.", "tense": "Past", "person": "3rd Masculine Singular", "url": "https://www.pealim.com/dict/473-laharog/", "infinitive": "\u05dc\u05d4\u05e8\u05d5\u05d2"}, {"verb": "\u05d4\u05b8\u05e8\u05b0\u05d2\u05b8\u05d4", "niqqud_less": "\u05d4\u05e8\u05d2\u05d4", "translation": "she / it killed", "reading": "harga", "binyan": "PA'AL", "root": "\u05d4 - \u05e8 - \u05d2", "hint": "The first radical of this word is guttural; this affects the adjacent vowels.", "tense": "Past", "person": "3rd Feminine Singular", "url": "https://www.pealim.com/dict/473-laharog/", "infinitive": "\u05dc\u05d4\u05e8\u05d5\u05d2"}, {"verb": "\u05d4\u05b8\u05e8\u05b0\u05d2\u05d5\u05bc", "niqqud_less": "\u05d4\u05e8\u05d2\u05d5", "translation": "they killed", "reading": "hargu", "binyan": "PA'AL", "root": "\u05d4 - \u05e8 - \u05d2", "hint": "The first radical of this word is guttural; this affects the adjacent vowels.", "tense": "Past", "person": "3rd Plural", "url": "https://www.pealim.com/dict/473-laharog/", "infinitive": "\u05dc\u05d4\u05e8\u05d5\u05d2"}, {"verb": "\u05d0\u05d4\u05e8\u05d5\u05d2", "niqqud_less": "\u05d0\u05d4\u05e8\u05d5\u05d2", "translation": "I will kill", "reading": "eherog", "binyan": "PA'AL", "root": "\u05d4 - \u05e8 - \u05d2", "hint": "The first radical of this word is guttural; this affects the adjacent vowels.", "tense": "Future", "person": "1st Singular", "url": "https://www.pealim.com/dict/473-laharog/", "infinitive": "\u05dc\u05d4\u05e8\u05d5\u05d2"}, {"verb": "\u05e0\u05d4\u05e8\u05d5\u05d2", "niqqud_less": "\u05e0\u05d4\u05e8\u05d5\u05d2", "translation": "we will kill", "reading": "naharog", "binyan": "PA'AL", "root": "\u05d4 - \u05e8 - \u05d2", "hint": "The first radical of this word is guttural; this affects the adjacent vowels.", "tense": "Future", "person": "1st Plural", "url": "https://www.pealim.com/dict/473-laharog/", "infinitive": "\u05dc\u05d4\u05e8\u05d5\u05d2"}, {"verb": "\u05ea\u05d4\u05e8\u05d5\u05d2", "niqqud_less": "\u05ea\u05d4\u05e8\u05d5\u05d2", "translation": "you m. sg. will kill", "reading": "taharog", "binyan": "PA'AL", "root": "\u05d4 - \u05e8 - \u05d2", "hint": "The first radical of this word is guttural; this affects the adjacent vowels.", "tense": "Future", "person": "2nd Masculine Singular", "url": "https://www.pealim.com/dict/473-laharog/", "infinitive": "\u05dc\u05d4\u05e8\u05d5\u05d2"}, {"verb": "\u05ea\u05bc\u05b7\u05d4\u05b7\u05e8\u05b0\u05d2\u05b4\u05d9", "niqqud_less": "\u05ea\u05d4\u05e8\u05d2\u05d9", "translation": "you f. sg. will kill", "reading": "tahargi", "binyan": "PA'AL", "root": "\u05d4 - \u05e8 - \u05d2", "hint": "The first radical of this word is guttural; this affects the adjacent vowels.", "tense": "Future", "person": "2nd Feminine Singular", "url": "https://www.pealim.com/dict/473-laharog/", "infinitive": "\u05dc\u05d4\u05e8\u05d5\u05d2"}, {"verb": "\u05ea\u05bc\u05b7\u05d4\u05b7\u05e8\u05b0\u05d2\u05d5\u05bc", "niqqud_less": "\u05ea\u05d4\u05e8\u05d2\u05d5", "translation": "you m. pl. will kill", "reading": "tahargu", "binyan": "PA'AL", "root": "\u05d4 - \u05e8 - \u05d2", "hint": "The first radical of this word is guttural; this affects the adjacent vowels.", "tense": "Future", "person": "2nd Masculine Plural", "url": "https://www.pealim.com/dict/473-laharog/", "infinitive": "\u05dc\u05d4\u05e8\u05d5\u05d2"}, {"verb": "\u05d9\u05d4\u05e8\u05d5\u05d2", "niqqud_less": "\u05d9\u05d4\u05e8\u05d5\u05d2", "translation": "he / it will kill", "reading": "yaharog", "binyan": "PA'AL", "root": "\u05d4 - \u05e8 - \u05d2", "hint": "The first radical of this word is guttural; this affects the adjacent vowels.", "tense": "Future", "person": "3rd Masculine Singular", "url": "https://www.pealim.com/dict/473-laharog/", "infinitive": "\u05dc\u05d4\u05e8\u05d5\u05d2"}, {"verb": "\u05ea\u05d4\u05e8\u05d5\u05d2", "niqqud_less": "\u05ea\u05d4\u05e8\u05d5\u05d2", "translation": "she / it will kill", "reading": "taharog", "binyan": "PA'AL", "root": "\u05d4 - \u05e8 - \u05d2", "hint": "The first radical of this word is guttural; this affects the adjacent vowels.", "tense": "Future", "person": "3rd Feminine Singular", "url": "https://www.pealim.com/dict/473-laharog/", "infinitive": "\u05dc\u05d4\u05e8\u05d5\u05d2"}, {"verb": "\u05d9\u05b7\u05d4\u05b7\u05e8\u05b0\u05d2\u05d5\u05bc", "niqqud_less": "\u05d9\u05d4\u05e8\u05d2\u05d5", "translation": "they m. will kill", "reading": "yahargu", "binyan": "PA'AL", "root": "\u05d4 - \u05e8 - \u05d2", "hint": "The first radical of this word is guttural; this affects the adjacent vowels.", "tense": "Future", "person": "3rd Masculine Plural", "url": "https://www.pealim.com/dict/473-laharog/", "infinitive": "\u05dc\u05d4\u05e8\u05d5\u05d2"}, {"verb": "\u05d4\u05e8\u05d5\u05d2!\u200f", "niqqud_less": "\u05d4\u05e8\u05d5\u05d2!\u200f", "translation": "(to a man) kill!", "reading": "harog!", "binyan": "PA'AL", "root": "\u05d4 - \u05e8 - \u05d2", "hint": "The first radical of this word is guttural; this affects the adjacent vowels.", "tense": "Imperative", "person": "2nd Masculine Singular", "url": "https://www.pealim.com/dict/473-laharog/", "infinitive": "\u05dc\u05d4\u05e8\u05d5\u05d2"}, {"verb": "\u05d4\u05b4\u05e8\u05b0\u05d2\u05b4\u05d9!\u200f", "niqqud_less": "\u05d4\u05e8\u05d2\u05d9!\u200f", "translation": "(to a woman) kill!", "reading": "hirgi!", "binyan": "PA'AL", "root": "\u05d4 - \u05e8 - \u05d2", "hint": "The first radical of this word is guttural; this affects the adjacent vowels.", "tense": "Imperative", "person": "2nd Feminine Singular", "url": "https://www.pealim.com/dict/473-laharog/", "infinitive": "\u05dc\u05d4\u05e8\u05d5\u05d2"}, {"verb": "\u05d4\u05b4\u05e8\u05b0\u05d2\u05d5\u05bc!\u200f", "niqqud_less": "\u05d4\u05e8\u05d2\u05d5!\u200f", "translation": "(to men) kill!", "reading": "hirgu!", "binyan": "PA'AL", "root": "\u05d4 - \u05e8 - \u05d2", "hint": "The first radical of this word is guttural; this affects the adjacent vowels.", "tense": "Imperative", "person": "2nd Masculine Plural", "url": "https://www.pealim.com/dict/473-laharog/", "infinitive": "\u05dc\u05d4\u05e8\u05d5\u05d2"}, {"verb": "\u05dc\u05d4\u05e8\u05d5\u05d2", "niqqud_less": "\u05dc\u05d4\u05e8\u05d5\u05d2", "translation": "to kill", "reading": "laharog", "binyan": "PA'AL", "root": "\u05d4 - \u05e8 - \u05d2", "hint": "The first radical of this word is guttural; this affects the adjacent vowels.", "tense": "Infinitive", "person": "", "url": "https://www.pealim.com/dict/473-laharog/", "infinitive": "\u05dc\u05d4\u05e8\u05d5\u05d2"}, {"verb": "\u05e0\u05b4\u05d6\u05b0\u05d4\u05b8\u05e8", "niqqud_less": "\u05e0\u05d6\u05d4\u05e8", "translation": "I am / you m. sg. are / he / it is careful", "reading": "nizhar", "binyan": "NIF'AL", "root": "\u05d6 - \u05d4 - \u05e8", "hint": "The middle radical of this word is guttural; this affects the adjacent vowels.", "tense": "Present", "person": "Masculine Singular", "url": "https://www.pealim.com/dict/488-lehizaher/", "infinitive": "\u05dc\u05d4\u05d9\u05d6\u05d4\u05e8"}, {"verb": "\u05e0\u05b4\u05d6\u05b0\u05d4\u05b6\u05e8\u05b6\u05ea", "niqqud_less": "\u05e0\u05d6\u05d4\u05e8\u05ea", "translation": "I am / you f. sg. are / she / it is careful", "reading": "nizheret", "binyan": "NIF'AL", "root": "\u05d6 - \u05d4 - \u05e8", "hint": "The middle radical of this word is guttural; this affects the adjacent vowels.", "tense": "Present", "person": "Feminine Singular", "url": "https://www.pealim.com/dict/488-lehizaher/", "infinitive": "\u05dc\u05d4\u05d9\u05d6\u05d4\u05e8"}, {"verb": "\u05e0\u05b4\u05d6\u05b0\u05d4\u05b8\u05e8\u05b4\u05d9\u05dd", "niqqud_less": "\u05e0\u05d6\u05d4\u05e8\u05d9\u05dd", "translation": "we / you m. pl. / they m. are careful", "reading": "nizharim", "binyan": "NIF'AL", "root": "\u05d6 - \u05d4 - \u05e8", "hint": "The middle radical of this word is guttural; this affects the adjacent vowels.", "tense": "Present", "person": "Masculine Plural", "url": "https://www.pealim.com/dict/488-lehizaher/", "infinitive": "\u05dc\u05d4\u05d9\u05d6\u05d4\u05e8"}, {"verb": "\u05e0\u05b4\u05d6\u05b0\u05d4\u05b8\u05e8\u05d5\u05b9\u05ea", "niqqud_less": "\u05e0\u05d6\u05d4\u05e8\u05d5\u05ea", "translation": "we / you f. pl. / they f. are careful", "reading": "nizharot", "binyan": "NIF'AL", "root": "\u05d6 - \u05d4 - \u05e8", "hint": "The middle radical of this word is guttural; this affects the adjacent vowels.", "tense": "Present", "person": "Feminine Plural", "url": "https://www.pealim.com/dict/488-lehizaher/", "infinitive": "\u05dc\u05d4\u05d9\u05d6\u05d4\u05e8"}, {"verb": "\u05e0\u05b4\u05d6\u05b0\u05d4\u05b7\u05e8\u05b0\u05ea\u05bc\u05b4\u05d9", "niqqud_less": "\u05e0\u05d6\u05d4\u05e8\u05ea\u05d9", "translation": "I was careful", "reading": "nizharti", "binyan": "NIF'AL", "root": "\u05d6 - \u05d4 - \u05e8", "hint": "The middle radical of this word is guttural; this affects the adjacent vowels.", "tense": "Past", "person": "1st Singular", "url": "https://www.pealim.com/dict/488-lehizaher/", "infinitive": "\u05dc\u05d4\u05d9\u05d6\u05d4\u05e8"}, {"verb": "\u05e0\u05b4\u05d6\u05b0\u05d4\u05b7\u05e8\u05b0\u05e0\u05d5\u05bc", "niqqud_less": "\u05e0\u05d6\u05d4\u05e8\u05e0\u05d5", "translation": "we were careful", "reading": "nizharnu", "binyan": "NIF'AL", "root": "\u05d6 - \u05d4 - \u05e8", "hint": "The middle radical of this word is guttural; this affects the adjacent vowels.", "tense": "Past", "person": "1st Plural", "url": "https://www.pealim.com/dict/488-lehizaher/", "infinitive": "\u05dc\u05d4\u05d9\u05d6\u05d4\u05e8"}, {"verb": "\u05e0\u05b4\u05d6\u05b0\u05d4\u05b7\u05e8\u05b0\u05ea\u05bc\u05b8", "niqqud_less": "\u05e0\u05d6\u05d4\u05e8\u05ea", "translation": "you m. sg. were careful", "reading": "nizharta", "binyan": "NIF'AL", "root": "\u05d6 - \u05d4 - \u05e8", "hint": "The middle radical of this word is guttural; this affects the adjacent vowels.", "tense": "Past", "person": "2nd Masculine Singular", "url": "https://www.pealim.com/dict/488-lehizaher/", "infinitive": "\u05dc\u05d4\u05d9\u05d6\u05d4\u05e8"}, {"verb": "\u05e0\u05b4\u05d6\u05b0\u05d4\u05b7\u05e8\u05b0\u05ea\u05bc\u05b0", "niqqud_less": "\u05e0\u05d6\u05d4\u05e8\u05ea", "translation": "you f. sg. were careful", "reading": "nizhart", "binyan": "NIF'AL", "root": "\u05d6 - \u05d4 - \u05e8", "hint": "The middle radical of this word is guttural; this affects the adjacent vowels.", "tense": "Past", "person": "2nd Feminine Singular", "url": "https://www.pealim.com/dict/488-lehizaher/", "infinitive": "\u05dc\u05d4\u05d9\u05d6\u05d4\u05e8"}, {"verb": "\u05e0\u05b4\u05d6\u05b0\u05d4\u05b7\u05e8\u05b0\u05ea\u05bc\u05b6\u05dd", "niqqud_less": "\u05e0\u05d6\u05d4\u05e8\u05ea\u05dd", "translation": "you m. pl. were careful", "reading": "nizhartem", "binyan": "NIF'AL", "root": "\u05d6 - \u05d4 - \u05e8", "hint": "The middle radical of this word is guttural; this affects the adjacent vowels.", "tense": "Past", "person": "2nd Masculine Plural", "url": "https://www.pealim.com/dict/488-lehizaher/", "infinitive": "\u05dc\u05d4\u05d9\u05d6\u05d4\u05e8"}, {"verb": "\u05e0\u05b4\u05d6\u05b0\u05d4\u05b7\u05e8\u05b0\u05ea\u05bc\u05b6\u05df", "niqqud_less": "\u05e0\u05d6\u05d4\u05e8\u05ea\u05df", "translation": "you f. pl. were careful", "reading": "nizharten", "binyan": "NIF'AL", "root": "\u05d6 - \u05d4 - \u05e8", "hint": "The middle radical of this word is guttural; this affects the adjacent vowels.", "tense": "Past", "person": "2nd Feminine Plural", "url": "https://www.pealim.com/dict/488-lehizaher/", "infinitive": "\u05dc\u05d4\u05d9\u05d6\u05d4\u05e8"}, {"verb": "\u05e0\u05b4\u05d6\u05b0\u05d4\u05b7\u05e8", "niqqud_less": "\u05e0\u05d6\u05d4\u05e8", "translation": "he / it was careful", "reading": "nizhar", "binyan": "NIF'AL", "root": "\u05d6 - \u05d4 - \u05e8", "hint": "The middle radical of this word is guttural; this affects the adjacent vowels.", "tense": "Past", "person": "3rd Masculine Singular", "url": "https://www.pealim.com/dict/488-lehizaher/", "infinitive": "\u05dc\u05d4\u05d9\u05d6\u05d4\u05e8"}, {"verb": "\u05e0\u05b4\u05d6\u05b0\u05d4\u05b2\u05e8\u05b8\u05d4", "niqqud_less": "\u05e0\u05d6\u05d4\u05e8\u05d4", "translation": "she / it was careful", "reading": "nizhara", "binyan": "NIF'AL", "root": "\u05d6 - \u05d4 - \u05e8", "hint": "The middle radical of this word is guttural; this affects the adjacent vowels.", "tense": "Past", "person": "3rd Feminine Singular", "url": "https://www.pealim.com/dict/488-lehizaher/", "infinitive": "\u05dc\u05d4\u05d9\u05d6\u05d4\u05e8"}, {"verb": "\u05e0\u05b4\u05d6\u05b0\u05d4\u05b2\u05e8\u05d5\u05bc", "niqqud_less": "\u05e0\u05d6\u05d4\u05e8\u05d5", "translation": "they were careful", "reading": "nizharu", "binyan": "NIF'AL", "root": "\u05d6 - \u05d4 - \u05e8", "hint": "The middle radical of this word is guttural; this affects the adjacent vowels.", "tense": "Past", "person": "3rd Plural", "url": "https://www.pealim.com/dict/488-lehizaher/", "infinitive": "\u05dc\u05d4\u05d9\u05d6\u05d4\u05e8"}, {"verb": "\u05d0\u05b6\u05d6\u05bc\u05b8\u05d4\u05b5\u05e8", "niqqud_less": "\u05d0\u05d6\u05d4\u05e8", "translation": "I will be careful", "reading": "ezaher", "binyan": "NIF'AL", "root": "\u05d6 - \u05d4 - \u05e8", "hint": "The middle radical of this word is guttural; this affects the adjacent vowels.", "tense": "Future", "person": "1st Singular", "url": "https://www.pealim.com/dict/488-lehizaher/", "infinitive": "\u05dc\u05d4\u05d9\u05d6\u05d4\u05e8"}, {"verb": "\u05e0\u05d9\u05d6\u05d4\u05e8", "niqqud_less": "\u05e0\u05d9\u05d6\u05d4\u05e8", "translation": "we will be careful", "reading": "nizaher", "binyan": "NIF'AL", "root": "\u05d6 - \u05d4 - \u05e8", "hint": "The middle radical of this word is guttural; this affects the adjacent vowels.", "tense": "Future", "person": "1st Plural", "url": "https://www.pealim.com/dict/488-lehizaher/", "infinitive": "\u05dc\u05d4\u05d9\u05d6\u05d4\u05e8"}, {"verb": "\u05ea\u05d9\u05d6\u05d4\u05e8", "niqqud_less": "\u05ea\u05d9\u05d6\u05d4\u05e8", "translation": "you m. sg. will be careful", "reading": "tizaher", "binyan": "NIF'AL", "root": "\u05d6 - \u05d4 - \u05e8", "hint": "The middle radical of this word is guttural; this affects the adjacent vowels.", "tense": "Future", "person": "2nd Masculine Singular", "url": "https://www.pealim.com/dict/488-lehizaher/", "infinitive": "\u05dc\u05d4\u05d9\u05d6\u05d4\u05e8"}, {"verb": "\u05ea\u05d9\u05d6\u05d4\u05e8\u05d9", "niqqud_less": "\u05ea\u05d9\u05d6\u05d4\u05e8\u05d9", "translation": "you f. sg. will be careful", "reading": "tizahari", "binyan": "NIF'AL", "root": "\u05d6 - \u05d4 - \u05e8", "hint": "The middle radical of this word is guttural; this affects the adjacent vowels.", "tense": "Future", "person": "2nd Feminine Singular", "url": "https://www.pealim.com/dict/488-lehizaher/", "infinitive": "\u05dc\u05d4\u05d9\u05d6\u05d4\u05e8"}, {"verb": "\u05ea\u05d9\u05d6\u05d4\u05e8\u05d5", "niqqud_less": "\u05ea\u05d9\u05d6\u05d4\u05e8\u05d5", "translation": "you m. pl. will be careful", "reading": "tizaharu", "binyan": "NIF'AL", "root": "\u05d6 - \u05d4 - \u05e8", "hint": "The middle radical of this word is guttural; this affects the adjacent vowels.", "tense": "Future", "person": "2nd Masculine Plural", "url": "https://www.pealim.com/dict/488-lehizaher/", "infinitive": "\u05dc\u05d4\u05d9\u05d6\u05d4\u05e8"}, {"verb": "\u05d9\u05d9\u05d6\u05d4\u05e8", "niqqud_less": "\u05d9\u05d9\u05d6\u05d4\u05e8", "translation": "he / it will be careful", "reading": "yizaher", "binyan": "NIF'AL", "root": "\u05d6 - \u05d4 - \u05e8", "hint": "The middle radical of this word is guttural; this affects the adjacent vowels.", "tense": "Future", "person": "3rd Masculine Singular", "url": "https://www.pealim.com/dict/488-lehizaher/", "infinitive": "\u05dc\u05d4\u05d9\u05d6\u05d4\u05e8"}, {"verb": "\u05ea\u05d9\u05d6\u05d4\u05e8", "niqqud_less": "\u05ea\u05d9\u05d6\u05d4\u05e8", "translation": "she / it will be careful", "reading": "tizaher", "binyan": "NIF'AL", "root": "\u05d6 - \u05d4 - \u05e8", "hint": "The middle radical of this word is guttural; this affects the adjacent vowels.", "tense": "Future", "person": "3rd Feminine Singular", "url": "https://www.pealim.com/dict/488-lehizaher/", "infinitive": "\u05dc\u05d4\u05d9\u05d6\u05d4\u05e8"}, {"verb": "\u05d9\u05d9\u05d6\u05d4\u05e8\u05d5", "niqqud_less": "\u05d9\u05d9\u05d6\u05d4\u05e8\u05d5", "translation": "they m. will be careful", "reading": "yizaharu", "binyan": "NIF'AL", "root": "\u05d6 - \u05d4 - \u05e8", "hint": "The middle radical of this word is guttural; this affects the adjacent vowels.", "tense": "Future", "person": "3rd Masculine Plural", "url": "https://www.pealim.com/dict/488-lehizaher/", "infinitive": "\u05dc\u05d4\u05d9\u05d6\u05d4\u05e8"}, {"verb": "\u05d4\u05d9\u05d6\u05d4\u05e8!\u200f", "niqqud_less": "\u05d4\u05d9\u05d6\u05d4\u05e8!\u200f", "translation": "(to a man) be careful!", "reading": "hizaher!", "binyan": "NIF'AL", "root": "\u05d6 - \u05d4 - \u05e8", "hint": "The middle radical of this word is guttural; this affects the adjacent vowels.", "tense": "Imperative", "person": "2nd Masculine Singular", "url": "https://www.pealim.com/dict/488-lehizaher/", "infinitive": "\u05dc\u05d4\u05d9\u05d6\u05d4\u05e8"}, {"verb": "\u05d4\u05d9\u05d6\u05d4\u05e8\u05d9!\u200f", "niqqud_less": "\u05d4\u05d9\u05d6\u05d4\u05e8\u05d9!\u200f", "translation": "(to a woman) be careful!", "reading": "hizahari!", "binyan": "NIF'AL", "root": "\u05d6 - \u05d4 - \u05e8", "hint": "The middle radical of this word is guttural; this affects the adjacent vowels.", "tense": "Imperative", "person": "2nd Feminine Singular", "url": "https://www.pealim.com/dict/488-lehizaher/", "infinitive": "\u05dc\u05d4\u05d9\u05d6\u05d4\u05e8"}, {"verb": "\u05d4\u05d9\u05d6\u05d4\u05e8\u05d5!\u200f", "niqqud_less": "\u05d4\u05d9\u05d6\u05d4\u05e8\u05d5!\u200f", "translation": "(to men) be careful!", "reading": "hizaharu!", "binyan": "NIF'AL", "root": "\u05d6 - \u05d4 - \u05e8", "hint": "The middle radical of this word is guttural; this affects the adjacent vowels.", "tense": "Imperative", "person": "2nd Masculine Plural", "url": "https://www.pealim.com/dict/488-lehizaher/", "infinitive": "\u05dc\u05d4\u05d9\u05d6\u05d4\u05e8"}, {"verb": "\u05dc\u05d4\u05d9\u05d6\u05d4\u05e8", "niqqud_less": "\u05dc\u05d4\u05d9\u05d6\u05d4\u05e8", "translation": "to be careful", "reading": "lehizaher", "binyan": "NIF'AL", "root": "\u05d6 - \u05d4 - \u05e8", "hint": "The middle radical of this word is guttural; this affects the adjacent vowels.", "tense": "Infinitive", "person": "", "url": "https://www.pealim.com/dict/488-lehizaher/", "infinitive": "\u05dc\u05d4\u05d9\u05d6\u05d4\u05e8"}, {"verb": "\u05de\u05b7\u05d6\u05b0\u05de\u05b4\u05d9\u05df", "niqqud_less": "\u05de\u05d6\u05de\u05d9\u05df", "translation": "I / you m. sg. / he / it invite(s)", "reading": "mazmin", "binyan": "HIF'IL", "root": "\u05d6 - \u05de - \u05df", "hint": "The final radical of this word can assimilate with the suffix in inflected forms.", "tense": "Present", "person": "Masculine Singular", "url": "https://www.pealim.com/dict/509-lehazmin/", "infinitive": "\u05dc\u05b0\u05d4\u05b7\u05d6\u05b0\u05de\u05b4\u05d9\u05df"}, {"verb": "\u05de\u05b7\u05d6\u05b0\u05de\u05b4\u05d9\u05e0\u05b8\u05d4", "niqqud_less": "\u05de\u05d6\u05de\u05d9\u05e0\u05d4", "translation": "I / you f. sg. / she / it invite(s)", "reading": "mazmina", "binyan": "HIF'IL", "root": "\u05d6 - \u05de - \u05df", "hint": "The final radical of this word can assimilate with the suffix in inflected forms.", "tense": "Present", "person": "Feminine Singular", "url": "https://www.pealim.com/dict/509-lehazmin/", "infinitive": "\u05dc\u05b0\u05d4\u05b7\u05d6\u05b0\u05de\u05b4\u05d9\u05df"}, {"verb": "\u05de\u05b7\u05d6\u05b0\u05de\u05b4\u05d9\u05e0\u05b4\u05d9\u05dd", "niqqud_less": "\u05de\u05d6\u05de\u05d9\u05e0\u05d9\u05dd", "translation": "we / you m. pl. / they m. invite", "reading": "mazminim", "binyan": "HIF'IL", "root": "\u05d6 - \u05de - \u05df", "hint": "The final radical of this word can assimilate with the suffix in inflected forms.", "tense": "Present", "person": "Masculine Plural", "url": "https://www.pealim.com/dict/509-lehazmin/", "infinitive": "\u05dc\u05b0\u05d4\u05b7\u05d6\u05b0\u05de\u05b4\u05d9\u05df"}, {"verb": "\u05de\u05b7\u05d6\u05b0\u05de\u05b4\u05d9\u05e0\u05d5\u05b9\u05ea", "niqqud_less": "\u05de\u05d6\u05de\u05d9\u05e0\u05d5\u05ea", "translation": "we / you f. pl. / they f. invite", "reading": "mazminot", "binyan": "HIF'IL", "root": "\u05d6 - \u05de - \u05df", "hint": "The final radical of this word can assimilate with the suffix in inflected forms.", "tense": "Present", "person": "Feminine Plural", "url": "https://www.pealim.com/dict/509-lehazmin/", "infinitive": "\u05dc\u05b0\u05d4\u05b7\u05d6\u05b0\u05de\u05b4\u05d9\u05df"}, {"verb": "\u05d4\u05b4\u05d6\u05b0\u05de\u05b7\u05e0\u05b0\u05ea\u05bc\u05b4\u05d9", "niqqud_less": "\u05d4\u05d6\u05de\u05e0\u05ea\u05d9", "translation": "I invited", "reading": "hizmanti", "binyan": "HIF'IL", "root": "\u05d6 - \u05de - \u05df", "hint": "The final radical of this word can assimilate with the suffix in inflected forms.", "tense": "Past", "person": "1st Singular", "url": "https://www.pealim.com/dict/509-lehazmin/", "infinitive": "\u05dc\u05b0\u05d4\u05b7\u05d6\u05b0\u05de\u05b4\u05d9\u05df"}, {"verb": "\u05d4\u05b4\u05d6\u05b0\u05de\u05b7\u05e0\u05bc\u05d5\u05bc", "niqqud_less": "\u05d4\u05d6\u05de\u05e0\u05d5", "translation": "we invited", "reading": "hizmannu", "binyan": "HIF'IL", "root": "\u05d6 - \u05de - \u05df", "hint": "The final radical of this word can assimilate with the suffix in inflected forms.", "tense": "Past", "person": "1st Plural", "url": "https://www.pealim.com/dict/509-lehazmin/", "infinitive": "\u05dc\u05b0\u05d4\u05b7\u05d6\u05b0\u05de\u05b4\u05d9\u05df"}, {"verb": "\u05d4\u05b4\u05d6\u05b0\u05de\u05b7\u05e0\u05b0\u05ea\u05bc\u05b8", "niqqud_less": "\u05d4\u05d6\u05de\u05e0\u05ea", "translation": "you m. sg. invited", "reading": "hizmanta", "binyan": "HIF'IL", "root": "\u05d6 - \u05de - \u05df", "hint": "The final radical of this word can assimilate with the suffix in inflected forms.", "tense": "Past", "person": "2nd Masculine Singular", "url": "https://www.pealim.com/dict/509-lehazmin/", "infinitive": "\u05dc\u05b0\u05d4\u05b7\u05d6\u05b0\u05de\u05b4\u05d9\u05df"}, {"verb": "\u05d4\u05b4\u05d6\u05b0\u05de\u05b7\u05e0\u05b0\u05ea\u05bc\u05b0", "niqqud_less": "\u05d4\u05d6\u05de\u05e0\u05ea", "translation": "you f. sg. invited", "reading": "hizmant", "binyan": "HIF'IL", "root": "\u05d6 - \u05de - \u05df", "hint": "The final radical of this word can assimilate with the suffix in inflected forms.", "tense": "Past", "person": "2nd Feminine Singular", "url": "https://www.pealim.com/dict/509-lehazmin/", "infinitive": "\u05dc\u05b0\u05d4\u05b7\u05d6\u05b0\u05de\u05b4\u05d9\u05df"}, {"verb": "\u05d4\u05b4\u05d6\u05b0\u05de\u05b7\u05e0\u05b0\u05ea\u05bc\u05b6\u05dd", "niqqud_less": "\u05d4\u05d6\u05de\u05e0\u05ea\u05dd", "translation": "you m. pl. invited", "reading": "hizmantem", "binyan": "HIF'IL", "root": "\u05d6 - \u05de - \u05df", "hint": "The final radical of this word can assimilate with the suffix in inflected forms.", "tense": "Past", "person": "2nd Masculine Plural", "url": "https://www.pealim.com/dict/509-lehazmin/", "infinitive": "\u05dc\u05b0\u05d4\u05b7\u05d6\u05b0\u05de\u05b4\u05d9\u05df"}, {"verb": "\u05d4\u05b4\u05d6\u05b0\u05de\u05b7\u05e0\u05b0\u05ea\u05bc\u05b6\u05df", "niqqud_less": "\u05d4\u05d6\u05de\u05e0\u05ea\u05df", "translation": "you f. pl. invited", "reading": "hizmanten", "binyan": "HIF'IL", "root": "\u05d6 - \u05de - \u05df", "hint": "The final radical of this word can assimilate with the suffix in inflected forms.", "tense": "Past", "person": "2nd Feminine Plural", "url": "https://www.pealim.com/dict/509-lehazmin/", "infinitive": "\u05dc\u05b0\u05d4\u05b7\u05d6\u05b0\u05de\u05b4\u05d9\u05df"}, {"verb": "\u05d4\u05b4\u05d6\u05b0\u05de\u05b4\u05d9\u05df", "niqqud_less": "\u05d4\u05d6\u05de\u05d9\u05df", "translation": "he / it invited", "reading": "hizmin", "binyan": "HIF'IL", "root": "\u05d6 - \u05de - \u05df", "hint": "The final radical of this word can assimilate with the suffix in inflected forms.", "tense": "Past", "person": "3rd Masculine Singular", "url": "https://www.pealim.com/dict/509-lehazmin/", "infinitive": "\u05dc\u05b0\u05d4\u05b7\u05d6\u05b0\u05de\u05b4\u05d9\u05df"}, {"verb": "\u05d4\u05b4\u05d6\u05b0\u05de\u05b4\u05d9\u05e0\u05b8\u05d4", "niqqud_less": "\u05d4\u05d6\u05de\u05d9\u05e0\u05d4", "translation": "she / it invited", "reading": "hizmina", "binyan": "HIF'IL", "root": "\u05d6 - \u05de - \u05df", "hint": "The final radical of this word can assimilate with the suffix in inflected forms.", "tense": "Past", "person": "3rd Feminine Singular", "url": "https://www.pealim.com/dict/509-lehazmin/", "infinitive": "\u05dc\u05b0\u05d4\u05b7\u05d6\u05b0\u05de\u05b4\u05d9\u05df"}, {"verb": "\u05d4\u05b4\u05d6\u05b0\u05de\u05b4\u05d9\u05e0\u05d5\u05bc", "niqqud_less": "\u05d4\u05d6\u05de\u05d9\u05e0\u05d5", "translation": "they invited", "reading": "hizminu", "binyan": "HIF'IL", "root": "\u05d6 - \u05de - \u05df", "hint": "The final radical of this word can assimilate with the suffix in inflected forms.", "tense": "Past", "person": "3rd Plural", "url": "https://www.pealim.com/dict/509-lehazmin/", "infinitive": "\u05dc\u05b0\u05d4\u05b7\u05d6\u05b0\u05de\u05b4\u05d9\u05df"}, {"verb": "\u05d0\u05b7\u05d6\u05b0\u05de\u05b4\u05d9\u05df", "niqqud_less": "\u05d0\u05d6\u05de\u05d9\u05df", "translation": "I will invite", "reading": "azmin", "binyan": "HIF'IL", "root": "\u05d6 - \u05de - \u05df", "hint": "The final radical of this word can assimilate with the suffix in inflected forms.", "tense": "Future", "person": "1st Singular", "url": "https://www.pealim.com/dict/509-lehazmin/", "infinitive": "\u05dc\u05b0\u05d4\u05b7\u05d6\u05b0\u05de\u05b4\u05d9\u05df"}, {"verb": "\u05e0\u05b7\u05d6\u05b0\u05de\u05b4\u05d9\u05df", "niqqud_less": "\u05e0\u05d6\u05de\u05d9\u05df", "translation": "we will invite", "reading": "nazmin", "binyan": "HIF'IL", "root": "\u05d6 - \u05de - \u05df", "hint": "The final radical of this word can assimilate with the suffix in inflected forms.", "tense": "Future", "person": "1st Plural", "url": "https://www.pealim.com/dict/509-lehazmin/", "infinitive": "\u05dc\u05b0\u05d4\u05b7\u05d6\u05b0\u05de\u05b4\u05d9\u05df"}, {"verb": "\u05ea\u05bc\u05b7\u05d6\u05b0\u05de\u05b4\u05d9\u05df", "niqqud_less": "\u05ea\u05d6\u05de\u05d9\u05df", "translation": "you m. sg. will invite", "reading": "tazmin", "binyan": "HIF'IL", "root": "\u05d6 - \u05de - \u05df", "hint": "The final radical of this word can assimilate with the suffix in inflected forms.", "tense": "Future", "person": "2nd Masculine Singular", "url": "https://www.pealim.com/dict/509-lehazmin/", "infinitive": "\u05dc\u05b0\u05d4\u05b7\u05d6\u05b0\u05de\u05b4\u05d9\u05df"}, {"verb": "\u05ea\u05bc\u05b7\u05d6\u05b0\u05de\u05b4\u05d9\u05e0\u05b4\u05d9", "niqqud_less": "\u05ea\u05d6\u05de\u05d9\u05e0\u05d9", "translation": "you f. sg. will invite", "reading": "tazmini", "binyan": "HIF'IL", "root": "\u05d6 - \u05de - \u05df", "hint": "The final radical of this word can assimilate with the suffix in inflected forms.", "tense": "Future", "person": "2nd Feminine Singular", "url": "https://www.pealim.com/dict/509-lehazmin/", "infinitive": "\u05dc\u05b0\u05d4\u05b7\u05d6\u05b0\u05de\u05b4\u05d9\u05df"}, {"verb": "\u05ea\u05bc\u05b7\u05d6\u05b0\u05de\u05b4\u05d9\u05e0\u05d5\u05bc", "niqqud_less": "\u05ea\u05d6\u05de\u05d9\u05e0\u05d5", "translation": "you m. pl. will invite", "reading": "tazminu", "binyan": "HIF'IL", "root": "\u05d6 - \u05de - \u05df", "hint": "The final radical of this word can assimilate with the suffix in inflected forms.", "tense": "Future", "person": "2nd Masculine Plural", "url": "https://www.pealim.com/dict/509-lehazmin/", "infinitive": "\u05dc\u05b0\u05d4\u05b7\u05d6\u05b0\u05de\u05b4\u05d9\u05df"}, {"verb": "\u05d9\u05b7\u05d6\u05b0\u05de\u05b4\u05d9\u05df", "niqqud_less": "\u05d9\u05d6\u05de\u05d9\u05df", "translation": "he / it will invite", "reading": "yazmin", "binyan": "HIF'IL", "root": "\u05d6 - \u05de - \u05df", "hint": "The final radical of this word can assimilate with the suffix in inflected forms.", "tense": "Future", "person": "3rd Masculine Singular", "url": "https://www.pealim.com/dict/509-lehazmin/", "infinitive": "\u05dc\u05b0\u05d4\u05b7\u05d6\u05b0\u05de\u05b4\u05d9\u05df"}, {"verb": "\u05ea\u05bc\u05b7\u05d6\u05b0\u05de\u05b4\u05d9\u05df", "niqqud_less": "\u05ea\u05d6\u05de\u05d9\u05df", "translation": "she / it will invite", "reading": "tazmin", "binyan": "HIF'IL", "root": "\u05d6 - \u05de - \u05df", "hint": "The final radical of this word can assimilate with the suffix in inflected forms.", "tense": "Future", "person": "3rd Feminine Singular", "url": "https://www.pealim.com/dict/509-lehazmin/", "infinitive": "\u05dc\u05b0\u05d4\u05b7\u05d6\u05b0\u05de\u05b4\u05d9\u05df"}, {"verb": "\u05d9\u05b7\u05d6\u05b0\u05de\u05b4\u05d9\u05e0\u05d5\u05bc", "niqqud_less": "\u05d9\u05d6\u05de\u05d9\u05e0\u05d5", "translation": "they m. will invite", "reading": "yazminu", "binyan": "HIF'IL", "root": "\u05d6 - \u05de - \u05df", "hint": "The final radical of this word can assimilate with the suffix in inflected forms.", "tense": "Future", "person": "3rd Masculine Plural", "url": "https://www.pealim.com/dict/509-lehazmin/", "infinitive": "\u05dc\u05b0\u05d4\u05b7\u05d6\u05b0\u05de\u05b4\u05d9\u05df"}, {"verb": "\u05d4\u05b7\u05d6\u05b0\u05de\u05b5\u05df!\u200f", "niqqud_less": "\u05d4\u05d6\u05de\u05df!\u200f", "translation": "(to a man) invite!", "reading": "hazmen!", "binyan": "HIF'IL", "root": "\u05d6 - \u05de - \u05df", "hint": "The final radical of this word can assimilate with the suffix in inflected forms.", "tense": "Imperative", "person": "2nd Masculine Singular", "url": "https://www.pealim.com/dict/509-lehazmin/", "infinitive": "\u05dc\u05b0\u05d4\u05b7\u05d6\u05b0\u05de\u05b4\u05d9\u05df"}, {"verb": "\u05d4\u05b7\u05d6\u05b0\u05de\u05b4\u05d9\u05e0\u05b4\u05d9!\u200f", "niqqud_less": "\u05d4\u05d6\u05de\u05d9\u05e0\u05d9!\u200f", "translation": "(to a woman) invite!", "reading": "hazmini!", "binyan": "HIF'IL", "root": "\u05d6 - \u05de - \u05df", "hint": "The final radical of this word can assimilate with the suffix in inflected forms.", "tense": "Imperative", "person": "2nd Feminine Singular", "url": "https://www.pealim.com/dict/509-lehazmin/", "infinitive": "\u05dc\u05b0\u05d4\u05b7\u05d6\u05b0\u05de\u05b4\u05d9\u05df"}, {"verb": "\u05d4\u05b7\u05d6\u05b0\u05de\u05b4\u05d9\u05e0\u05d5\u05bc!\u200f", "niqqud_less": "\u05d4\u05d6\u05de\u05d9\u05e0\u05d5!\u200f", "translation": "(to men) invite!", "reading": "hazminu!", "binyan": "HIF'IL", "root": "\u05d6 - \u05de - \u05df", "hint": "The final radical of this word can assimilate with the suffix in inflected forms.", "tense": "Imperative", "person": "2nd Masculine Plural", "url": "https://www.pealim.com/dict/509-lehazmin/", "infinitive": "\u05dc\u05b0\u05d4\u05b7\u05d6\u05b0\u05de\u05b4\u05d9\u05df"}, {"verb": "\u05dc\u05b0\u05d4\u05b7\u05d6\u05b0\u05de\u05b4\u05d9\u05df", "niqqud_less": "\u05dc\u05d4\u05d6\u05de\u05d9\u05df", "translation": "to invite", "reading": "lehazmin", "binyan": "HIF'IL", "root": "\u05d6 - \u05de - \u05df", "hint": "The final radical of this word can assimilate with the suffix in inflected forms.", "tense": "Infinitive", "person": "", "url": "https://www.pealim.com/dict/509-lehazmin/", "infinitive": "\u05dc\u05b0\u05d4\u05b7\u05d6\u05b0\u05de\u05b4\u05d9\u05df"}, {"verb": "\u05d6\u05d5\u05b9\u05e8\u05b5\u05e7", "niqqud_less": "\u05d6\u05d5\u05e8\u05e7", "translation": "I / you m. sg. / he / it throw(s)", "reading": "zorek", "binyan": "PA'AL", "root": "\u05d6 - \u05e8 - \u05e7", "hint": "This root does not have any special conjugation properties.", "tense": "Present", "person": "Masculine Singular", "url": "https://www.pealim.com/dict/37-lizrok/", "infinitive": "\u05dc\u05d6\u05e8\u05d5\u05e7"}, {"verb": "\u05d6\u05d5\u05b9\u05e8\u05b6\u05e7\u05b6\u05ea", "niqqud_less": "\u05d6\u05d5\u05e8\u05e7\u05ea", "translation": "I / you f. sg. / she / it throw(s)", "reading": "zoreket", "binyan": "PA'AL", "root": "\u05d6 - \u05e8 - \u05e7", "hint": "This root does not have any special conjugation properties.", "tense": "Present", "person": "Feminine Singular", "url": "https://www.pealim.com/dict/37-lizrok/", "infinitive": "\u05dc\u05d6\u05e8\u05d5\u05e7"}, {"verb": "\u05d6\u05d5\u05b9\u05e8\u05b0\u05e7\u05b4\u05d9\u05dd", "niqqud_less": "\u05d6\u05d5\u05e8\u05e7\u05d9\u05dd", "translation": "we / you m. pl. / they m. throw", "reading": "zorkim", "binyan": "PA'AL", "root": "\u05d6 - \u05e8 - \u05e7", "hint": "This root does not have any special conjugation properties.", "tense": "Present", "person": "Masculine Plural", "url": "https://www.pealim.com/dict/37-lizrok/", "infinitive": "\u05dc\u05d6\u05e8\u05d5\u05e7"}, {"verb": "\u05d6\u05d5\u05b9\u05e8\u05b0\u05e7\u05d5\u05b9\u05ea", "niqqud_less": "\u05d6\u05d5\u05e8\u05e7\u05d5\u05ea", "translation": "we / you f. pl. / they f. throw", "reading": "zorkot", "binyan": "PA'AL", "root": "\u05d6 - \u05e8 - \u05e7", "hint": "This root does not have any special conjugation properties.", "tense": "Present", "person": "Feminine Plural", "url": "https://www.pealim.com/dict/37-lizrok/", "infinitive": "\u05dc\u05d6\u05e8\u05d5\u05e7"}, {"verb": "\u05d6\u05b8\u05e8\u05b7\u05e7\u05b0\u05ea\u05bc\u05b4\u05d9", "niqqud_less": "\u05d6\u05e8\u05e7\u05ea\u05d9", "translation": "I threw", "reading": "zarakti", "binyan": "PA'AL", "root": "\u05d6 - \u05e8 - \u05e7", "hint": "This root does not have any special conjugation properties.", "tense": "Past", "person": "1st Singular", "url": "https://www.pealim.com/dict/37-lizrok/", "infinitive": "\u05dc\u05d6\u05e8\u05d5\u05e7"}, {"verb": "\u05d6\u05b8\u05e8\u05b7\u05e7\u05b0\u05e0\u05d5\u05bc", "niqqud_less": "\u05d6\u05e8\u05e7\u05e0\u05d5", "translation": "we threw", "reading": "zaraknu", "binyan": "PA'AL", "root": "\u05d6 - \u05e8 - \u05e7", "hint": "This root does not have any special conjugation properties.", "tense": "Past", "person": "1st Plural", "url": "https://www.pealim.com/dict/37-lizrok/", "infinitive": "\u05dc\u05d6\u05e8\u05d5\u05e7"}, {"verb": "\u05d6\u05b8\u05e8\u05b7\u05e7\u05b0\u05ea\u05bc\u05b8", "niqqud_less": "\u05d6\u05e8\u05e7\u05ea", "translation": "you m. sg. threw", "reading": "zarakta", "binyan": "PA'AL", "root": "\u05d6 - \u05e8 - \u05e7", "hint": "This root does not have any special conjugation properties.", "tense": "Past", "person": "2nd Masculine Singular", "url": "https://www.pealim.com/dict/37-lizrok/", "infinitive": "\u05dc\u05d6\u05e8\u05d5\u05e7"}, {"verb": "\u05d6\u05b8\u05e8\u05b7\u05e7\u05b0\u05ea\u05bc\u05b0", "niqqud_less": "\u05d6\u05e8\u05e7\u05ea", "translation": "you f. sg. threw", "reading": "zarakt", "binyan": "PA'AL", "root": "\u05d6 - \u05e8 - \u05e7", "hint": "This root does not have any special conjugation properties.", "tense": "Past", "person": "2nd Feminine Singular", "url": "https://www.pealim.com/dict/37-lizrok/", "infinitive": "\u05dc\u05d6\u05e8\u05d5\u05e7"}, {"verb": "\u05d6\u05b0\u05e8\u05b7\u05e7\u05b0\u05ea\u05bc\u05b6\u05dd", "niqqud_less": "\u05d6\u05e8\u05e7\u05ea\u05dd", "translation": "you m. pl. threw", "reading": "zraktem", "binyan": "PA'AL", "root": "\u05d6 - \u05e8 - \u05e7", "hint": "This root does not have any special conjugation properties.", "tense": "Past", "person": "2nd Masculine Plural", "url": "https://www.pealim.com/dict/37-lizrok/", "infinitive": "\u05dc\u05d6\u05e8\u05d5\u05e7"}, {"verb": "\u05d6\u05b0\u05e8\u05b7\u05e7\u05b0\u05ea\u05bc\u05b6\u05df", "niqqud_less": "\u05d6\u05e8\u05e7\u05ea\u05df", "translation": "you f. pl. threw", "reading": "zrakten", "binyan": "PA'AL", "root": "\u05d6 - \u05e8 - \u05e7", "hint": "This root does not have any special conjugation properties.", "tense": "Past", "person": "2nd Feminine Plural", "url": "https://www.pealim.com/dict/37-lizrok/", "infinitive": "\u05dc\u05d6\u05e8\u05d5\u05e7"}, {"verb": "\u05d6\u05b8\u05e8\u05b7\u05e7", "niqqud_less": "\u05d6\u05e8\u05e7", "translation": "he / it threw", "reading": "zarak", "binyan": "PA'AL", "root": "\u05d6 - \u05e8 - \u05e7", "hint": "This root does not have any special conjugation properties.", "tense": "Past", "person": "3rd Masculine Singular", "url": "https://www.pealim.com/dict/37-lizrok/", "infinitive": "\u05dc\u05d6\u05e8\u05d5\u05e7"}, {"verb": "\u05d6\u05b8\u05e8\u05b0\u05e7\u05b8\u05d4", "niqqud_less": "\u05d6\u05e8\u05e7\u05d4", "translation": "she / it threw", "reading": "zarka", "binyan": "PA'AL", "root": "\u05d6 - \u05e8 - \u05e7", "hint": "This root does not have any special conjugation properties.", "tense": "Past", "person": "3rd Feminine Singular", "url": "https://www.pealim.com/dict/37-lizrok/", "infinitive": "\u05dc\u05d6\u05e8\u05d5\u05e7"}, {"verb": "\u05d6\u05b8\u05e8\u05b0\u05e7\u05d5\u05bc", "niqqud_less": "\u05d6\u05e8\u05e7\u05d5", "translation": "they threw", "reading": "zarku", "binyan": "PA'AL", "root": "\u05d6 - \u05e8 - \u05e7", "hint": "This root does not have any special conjugation properties.", "tense": "Past", "person": "3rd Plural", "url": "https://www.pealim.com/dict/37-lizrok/", "infinitive": "\u05dc\u05d6\u05e8\u05d5\u05e7"}, {"verb": "\u05d0\u05d6\u05e8\u05d5\u05e7", "niqqud_less": "\u05d0\u05d6\u05e8\u05d5\u05e7", "translation": "I will throw", "reading": "ezrok", "binyan": "PA'AL", "root": "\u05d6 - \u05e8 - \u05e7", "hint": "This root does not have any special conjugation properties.", "tense": "Future", "person": "1st Singular", "url": "https://www.pealim.com/dict/37-lizrok/", "infinitive": "\u05dc\u05d6\u05e8\u05d5\u05e7"}, {"verb": "\u05e0\u05d6\u05e8\u05d5\u05e7", "niqqud_less": "\u05e0\u05d6\u05e8\u05d5\u05e7", "translation": "we will throw", "reading": "nizrok", "binyan": "PA'AL", "root": "\u05d6 - \u05e8 - \u05e7", "hint": "This root does not have any special conjugation properties.", "tense": "Future", "person": "1st Plural", "url": "https://www.pealim.com/dict/37-lizrok/", "infinitive": "\u05dc\u05d6\u05e8\u05d5\u05e7"}, {"verb": "\u05ea\u05d6\u05e8\u05d5\u05e7", "niqqud_less": "\u05ea\u05d6\u05e8\u05d5\u05e7", "translation": "you m. sg. will throw", "reading": "tizrok", "binyan": "PA'AL", "root": "\u05d6 - \u05e8 - \u05e7", "hint": "This root does not have any special conjugation properties.", "tense": "Future", "person": "2nd Masculine Singular", "url": "https://www.pealim.com/dict/37-lizrok/", "infinitive": "\u05dc\u05d6\u05e8\u05d5\u05e7"}, {"verb": "\u05ea\u05bc\u05b4\u05d6\u05b0\u05e8\u05b0\u05e7\u05b4\u05d9", "niqqud_less": "\u05ea\u05d6\u05e8\u05e7\u05d9", "translation": "you f. sg. will throw", "reading": "tizreki", "binyan": "PA'AL", "root": "\u05d6 - \u05e8 - \u05e7", "hint": "This root does not have any special conjugation properties.", "tense": "Future", "person": "2nd Feminine Singular", "url": "https://www.pealim.com/dict/37-lizrok/", "infinitive": "\u05dc\u05d6\u05e8\u05d5\u05e7"}, {"verb": "\u05ea\u05bc\u05b4\u05d6\u05b0\u05e8\u05b0\u05e7\u05d5\u05bc", "niqqud_less": "\u05ea\u05d6\u05e8\u05e7\u05d5", "translation": "you m. pl. will throw", "reading": "tizreku", "binyan": "PA'AL", "root": "\u05d6 - \u05e8 - \u05e7", "hint": "This root does not have any special conjugation properties.", "tense": "Future", "person": "2nd Masculine Plural", "url": "https://www.pealim.com/dict/37-lizrok/", "infinitive": "\u05dc\u05d6\u05e8\u05d5\u05e7"}, {"verb": "\u05d9\u05d6\u05e8\u05d5\u05e7", "niqqud_less": "\u05d9\u05d6\u05e8\u05d5\u05e7", "translation": "he / it will throw", "reading": "yizrok", "binyan": "PA'AL", "root": "\u05d6 - \u05e8 - \u05e7", "hint": "This root does not have any special conjugation properties.", "tense": "Future", "person": "3rd Masculine Singular", "url": "https://www.pealim.com/dict/37-lizrok/", "infinitive": "\u05dc\u05d6\u05e8\u05d5\u05e7"}, {"verb": "\u05ea\u05d6\u05e8\u05d5\u05e7", "niqqud_less": "\u05ea\u05d6\u05e8\u05d5\u05e7", "translation": "she / it will throw", "reading": "tizrok", "binyan": "PA'AL", "root": "\u05d6 - \u05e8 - \u05e7", "hint": "This root does not have any special conjugation properties.", "tense": "Future", "person": "3rd Feminine Singular", "url": "https://www.pealim.com/dict/37-lizrok/", "infinitive": "\u05dc\u05d6\u05e8\u05d5\u05e7"}, {"verb": "\u05d9\u05b4\u05d6\u05b0\u05e8\u05b0\u05e7\u05d5\u05bc", "niqqud_less": "\u05d9\u05d6\u05e8\u05e7\u05d5", "translation": "they m. will throw", "reading": "yizreku", "binyan": "PA'AL", "root": "\u05d6 - \u05e8 - \u05e7", "hint": "This root does not have any special conjugation properties.", "tense": "Future", "person": "3rd Masculine Plural", "url": "https://www.pealim.com/dict/37-lizrok/", "infinitive": "\u05dc\u05d6\u05e8\u05d5\u05e7"}, {"verb": "\u05d6\u05e8\u05d5\u05e7!\u200f", "niqqud_less": "\u05d6\u05e8\u05d5\u05e7!\u200f", "translation": "(to a man) throw!", "reading": "zrok!", "binyan": "PA'AL", "root": "\u05d6 - \u05e8 - \u05e7", "hint": "This root does not have any special conjugation properties.", "tense": "Imperative", "person": "2nd Masculine Singular", "url": "https://www.pealim.com/dict/37-lizrok/", "infinitive": "\u05dc\u05d6\u05e8\u05d5\u05e7"}, {"verb": "\u05d6\u05b4\u05e8\u05b0\u05e7\u05b4\u05d9!\u200f", "niqqud_less": "\u05d6\u05e8\u05e7\u05d9!\u200f", "translation": "(to a woman) throw!", "reading": "zirki!", "binyan": "PA'AL", "root": "\u05d6 - \u05e8 - \u05e7", "hint": "This root does not have any special conjugation properties.", "tense": "Imperative", "person": "2nd Feminine Singular", "url": "https://www.pealim.com/dict/37-lizrok/", "infinitive": "\u05dc\u05d6\u05e8\u05d5\u05e7"}, {"verb": "\u05d6\u05b4\u05e8\u05b0\u05e7\u05d5\u05bc!\u200f", "niqqud_less": "\u05d6\u05e8\u05e7\u05d5!\u200f", "translation": "(to men) throw!", "reading": "zirku!", "binyan": "PA'AL", "root": "\u05d6 - \u05e8 - \u05e7", "hint": "This root does not have any special conjugation properties.", "tense": "Imperative", "person": "2nd Masculine Plural", "url": "https://www.pealim.com/dict/37-lizrok/", "infinitive": "\u05dc\u05d6\u05e8\u05d5\u05e7"}, {"verb": "\u05dc\u05d6\u05e8\u05d5\u05e7", "niqqud_less": "\u05dc\u05d6\u05e8\u05d5\u05e7", "translation": "to throw", "reading": "lizrok", "binyan": "PA'AL", "root": "\u05d6 - \u05e8 - \u05e7", "hint": "This root does not have any special conjugation properties.", "tense": "Infinitive", "person": "", "url": "https://www.pealim.com/dict/37-lizrok/", "infinitive": "\u05dc\u05d6\u05e8\u05d5\u05e7"}, {"verb": "\u05de\u05b0\u05d7\u05b7\u05d1\u05bc\u05b5\u05e7", "niqqud_less": "\u05de\u05d7\u05d1\u05e7", "translation": "I / you m. sg. / he / it embrace(s)", "reading": "mechabek", "binyan": "PI'EL", "root": "\u05d7 - \u05d1 - \u05e7", "hint": "The first radical of this word is guttural; this affects the adjacent vowels.", "tense": "Present", "person": "Masculine Singular", "url": "https://www.pealim.com/dict/549-lechabek/", "infinitive": "\u05dc\u05b0\u05d7\u05b7\u05d1\u05bc\u05b5\u05e7"}, {"verb": "\u05de\u05b0\u05d7\u05b7\u05d1\u05bc\u05b6\u05e7\u05b6\u05ea", "niqqud_less": "\u05de\u05d7\u05d1\u05e7\u05ea", "translation": "I / you f. sg. / she / it embrace(s)", "reading": "mechabeket", "binyan": "PI'EL", "root": "\u05d7 - \u05d1 - \u05e7", "hint": "The first radical of this word is guttural; this affects the adjacent vowels.", "tense": "Present", "person": "Feminine Singular", "url": "https://www.pealim.com/dict/549-lechabek/", "infinitive": "\u05dc\u05b0\u05d7\u05b7\u05d1\u05bc\u05b5\u05e7"}, {"verb": "\u05de\u05b0\u05d7\u05b7\u05d1\u05bc\u05b0\u05e7\u05b4\u05d9\u05dd", "niqqud_less": "\u05de\u05d7\u05d1\u05e7\u05d9\u05dd", "translation": "we / you m. pl. / they m. embrace", "reading": "mechabkim", "binyan": "PI'EL", "root": "\u05d7 - \u05d1 - \u05e7", "hint": "The first radical of this word is guttural; this affects the adjacent vowels.", "tense": "Present", "person": "Masculine Plural", "url": "https://www.pealim.com/dict/549-lechabek/", "infinitive": "\u05dc\u05b0\u05d7\u05b7\u05d1\u05bc\u05b5\u05e7"}, {"verb": "\u05de\u05b0\u05d7\u05b7\u05d1\u05bc\u05b0\u05e7\u05d5\u05b9\u05ea", "niqqud_less": "\u05de\u05d7\u05d1\u05e7\u05d5\u05ea", "translation": "we / you f. pl. / they f. embrace", "reading": "mechabkot", "binyan": "PI'EL", "root": "\u05d7 - \u05d1 - \u05e7", "hint": "The first radical of this word is guttural; this affects the adjacent vowels.", "tense": "Present", "person": "Feminine Plural", "url": "https://www.pealim.com/dict/549-lechabek/", "infinitive": "\u05dc\u05b0\u05d7\u05b7\u05d1\u05bc\u05b5\u05e7"}, {"verb": "\u05d7\u05d9\u05d1\u05e7\u05ea\u05d9", "niqqud_less": "\u05d7\u05d9\u05d1\u05e7\u05ea\u05d9", "translation": "I embraced", "reading": "chibakti", "binyan": "PI'EL", "root": "\u05d7 - \u05d1 - \u05e7", "hint": "The first radical of this word is guttural; this affects the adjacent vowels.", "tense": "Past", "person": "1st Singular", "url": "https://www.pealim.com/dict/549-lechabek/", "infinitive": "\u05dc\u05b0\u05d7\u05b7\u05d1\u05bc\u05b5\u05e7"}, {"verb": "\u05d7\u05d9\u05d1\u05e7\u05e0\u05d5", "niqqud_less": "\u05d7\u05d9\u05d1\u05e7\u05e0\u05d5", "translation": "we embraced", "reading": "chibaknu", "binyan": "PI'EL", "root": "\u05d7 - \u05d1 - \u05e7", "hint": "The first radical of this word is guttural; this affects the adjacent vowels.", "tense": "Past", "person": "1st Plural", "url": "https://www.pealim.com/dict/549-lechabek/", "infinitive": "\u05dc\u05b0\u05d7\u05b7\u05d1\u05bc\u05b5\u05e7"}, {"verb": "\u05d7\u05d9\u05d1\u05e7\u05ea", "niqqud_less": "\u05d7\u05d9\u05d1\u05e7\u05ea", "translation": "you m. sg. embraced", "reading": "chibakta", "binyan": "PI'EL", "root": "\u05d7 - \u05d1 - \u05e7", "hint": "The first radical of this word is guttural; this affects the adjacent vowels.", "tense": "Past", "person": "2nd Masculine Singular", "url": "https://www.pealim.com/dict/549-lechabek/", "infinitive": "\u05dc\u05b0\u05d7\u05b7\u05d1\u05bc\u05b5\u05e7"}, {"verb": "\u05d7\u05d9\u05d1\u05e7\u05ea", "niqqud_less": "\u05d7\u05d9\u05d1\u05e7\u05ea", "translation": "you f. sg. embraced", "reading": "chibakt", "binyan": "PI'EL", "root": "\u05d7 - \u05d1 - \u05e7", "hint": "The first radical of this word is guttural; this affects the adjacent vowels.", "tense": "Past", "person": "2nd Feminine Singular", "url": "https://www.pealim.com/dict/549-lechabek/", "infinitive": "\u05dc\u05b0\u05d7\u05b7\u05d1\u05bc\u05b5\u05e7"}, {"verb": "\u05d7\u05d9\u05d1\u05e7\u05ea\u05dd", "niqqud_less": "\u05d7\u05d9\u05d1\u05e7\u05ea\u05dd", "translation": "you m. pl. embraced", "reading": "chibaktem", "binyan": "PI'EL", "root": "\u05d7 - \u05d1 - \u05e7", "hint": "The first radical of this word is guttural; this affects the adjacent vowels.", "tense": "Past", "person": "2nd Masculine Plural", "url": "https://www.pealim.com/dict/549-lechabek/", "infinitive": "\u05dc\u05b0\u05d7\u05b7\u05d1\u05bc\u05b5\u05e7"}, {"verb": "\u05d7\u05d9\u05d1\u05e7\u05ea\u05df", "niqqud_less": "\u05d7\u05d9\u05d1\u05e7\u05ea\u05df", "translation": "you f. pl. embraced", "reading": "chibakten", "binyan": "PI'EL", "root": "\u05d7 - \u05d1 - \u05e7", "hint": "The first radical of this word is guttural; this affects the adjacent vowels.", "tense": "Past", "person": "2nd Feminine Plural", "url": "https://www.pealim.com/dict/549-lechabek/", "infinitive": "\u05dc\u05b0\u05d7\u05b7\u05d1\u05bc\u05b5\u05e7"}, {"verb": "\u05d7\u05d9\u05d1\u05e7", "niqqud_less": "\u05d7\u05d9\u05d1\u05e7", "translation": "he / it embraced", "reading": "chibek", "binyan": "PI'EL", "root": "\u05d7 - \u05d1 - \u05e7", "hint": "The first radical of this word is guttural; this affects the adjacent vowels.", "tense": "Past", "person": "3rd Masculine Singular", "url": "https://www.pealim.com/dict/549-lechabek/", "infinitive": "\u05dc\u05b0\u05d7\u05b7\u05d1\u05bc\u05b5\u05e7"}, {"verb": "\u05d7\u05d9\u05d1\u05e7\u05d4", "niqqud_less": "\u05d7\u05d9\u05d1\u05e7\u05d4", "translation": "she / it embraced", "reading": "chibka", "binyan": "PI'EL", "root": "\u05d7 - \u05d1 - \u05e7", "hint": "The first radical of this word is guttural; this affects the adjacent vowels.", "tense": "Past", "person": "3rd Feminine Singular", "url": "https://www.pealim.com/dict/549-lechabek/", "infinitive": "\u05dc\u05b0\u05d7\u05b7\u05d1\u05bc\u05b5\u05e7"}, {"verb": "\u05d7\u05d9\u05d1\u05e7\u05d5", "niqqud_less": "\u05d7\u05d9\u05d1\u05e7\u05d5", "translation": "they embraced", "reading": "chibku", "binyan": "PI'EL", "root": "\u05d7 - \u05d1 - \u05e7", "hint": "The first radical of this word is guttural; this affects the adjacent vowels.", "tense": "Past", "person": "3rd Plural", "url": "https://www.pealim.com/dict/549-lechabek/", "infinitive": "\u05dc\u05b0\u05d7\u05b7\u05d1\u05bc\u05b5\u05e7"}, {"verb": "\u05d0\u05b2\u05d7\u05b7\u05d1\u05bc\u05b5\u05e7", "niqqud_less": "\u05d0\u05d7\u05d1\u05e7", "translation": "I will embrace", "reading": "achabek", "binyan": "PI'EL", "root": "\u05d7 - \u05d1 - \u05e7", "hint": "The first radical of this word is guttural; this affects the adjacent vowels.", "tense": "Future", "person": "1st Singular", "url": "https://www.pealim.com/dict/549-lechabek/", "infinitive": "\u05dc\u05b0\u05d7\u05b7\u05d1\u05bc\u05b5\u05e7"}, {"verb": "\u05e0\u05b0\u05d7\u05b7\u05d1\u05bc\u05b5\u05e7", "niqqud_less": "\u05e0\u05d7\u05d1\u05e7", "translation": "we will embrace", "reading": "nechabek", "binyan": "PI'EL", "root": "\u05d7 - \u05d1 - \u05e7", "hint": "The first radical of this word is guttural; this affects the adjacent vowels.", "tense": "Future", "person": "1st Plural", "url": "https://www.pealim.com/dict/549-lechabek/", "infinitive": "\u05dc\u05b0\u05d7\u05b7\u05d1\u05bc\u05b5\u05e7"}, {"verb": "\u05ea\u05bc\u05b0\u05d7\u05b7\u05d1\u05bc\u05b5\u05e7", "niqqud_less": "\u05ea\u05d7\u05d1\u05e7", "translation": "you m. sg. will embrace", "reading": "techabek", "binyan": "PI'EL", "root": "\u05d7 - \u05d1 - \u05e7", "hint": "The first radical of this word is guttural; this affects the adjacent vowels.", "tense": "Future", "person": "2nd Masculine Singular", "url": "https://www.pealim.com/dict/549-lechabek/", "infinitive": "\u05dc\u05b0\u05d7\u05b7\u05d1\u05bc\u05b5\u05e7"}, {"verb": "\u05ea\u05bc\u05b0\u05d7\u05b7\u05d1\u05bc\u05b0\u05e7\u05b4\u05d9", "niqqud_less": "\u05ea\u05d7\u05d1\u05e7\u05d9", "translation": "you f. sg. will embrace", "reading": "techabki", "binyan": "PI'EL", "root": "\u05d7 - \u05d1 - \u05e7", "hint": "The first radical of this word is guttural; this affects the adjacent vowels.", "tense": "Future", "person": "2nd Feminine Singular", "url": "https://www.pealim.com/dict/549-lechabek/", "infinitive": "\u05dc\u05b0\u05d7\u05b7\u05d1\u05bc\u05b5\u05e7"}, {"verb": "\u05ea\u05bc\u05b0\u05d7\u05b7\u05d1\u05bc\u05b0\u05e7\u05d5\u05bc", "niqqud_less": "\u05ea\u05d7\u05d1\u05e7\u05d5", "translation": "you m. pl. will embrace", "reading": "techabku", "binyan": "PI'EL", "root": "\u05d7 - \u05d1 - \u05e7", "hint": "The first radical of this word is guttural; this affects the adjacent vowels.", "tense": "Future", "person": "2nd Masculine Plural", "url": "https://www.pealim.com/dict/549-lechabek/", "infinitive": "\u05dc\u05b0\u05d7\u05b7\u05d1\u05bc\u05b5\u05e7"}, {"verb": "\u05d9\u05b0\u05d7\u05b7\u05d1\u05bc\u05b5\u05e7", "niqqud_less": "\u05d9\u05d7\u05d1\u05e7", "translation": "he / it will embrace", "reading": "yechabek", "binyan": "PI'EL", "root": "\u05d7 - \u05d1 - \u05e7", "hint": "The first radical of this word is guttural; this affects the adjacent vowels.", "tense": "Future", "person": "3rd Masculine Singular", "url": "https://www.pealim.com/dict/549-lechabek/", "infinitive": "\u05dc\u05b0\u05d7\u05b7\u05d1\u05bc\u05b5\u05e7"}, {"verb": "\u05ea\u05bc\u05b0\u05d7\u05b7\u05d1\u05bc\u05b5\u05e7", "niqqud_less": "\u05ea\u05d7\u05d1\u05e7", "translation": "she / it will embrace", "reading": "techabek", "binyan": "PI'EL", "root": "\u05d7 - \u05d1 - \u05e7", "hint": "The first radical of this word is guttural; this affects the adjacent vowels.", "tense": "Future", "person": "3rd Feminine Singular", "url": "https://www.pealim.com/dict/549-lechabek/", "infinitive": "\u05dc\u05b0\u05d7\u05b7\u05d1\u05bc\u05b5\u05e7"}, {"verb": "\u05d9\u05b0\u05d7\u05b7\u05d1\u05bc\u05b0\u05e7\u05d5\u05bc", "niqqud_less": "\u05d9\u05d7\u05d1\u05e7\u05d5", "translation": "they m. will embrace", "reading": "yechabku", "binyan": "PI'EL", "root": "\u05d7 - \u05d1 - \u05e7", "hint": "The first radical of this word is guttural; this affects the adjacent vowels.", "tense": "Future", "person": "3rd Masculine Plural", "url": "https://www.pealim.com/dict/549-lechabek/", "infinitive": "\u05dc\u05b0\u05d7\u05b7\u05d1\u05bc\u05b5\u05e7"}, {"verb": "\u05d7\u05b7\u05d1\u05bc\u05b5\u05e7!\u200f", "niqqud_less": "\u05d7\u05d1\u05e7!\u200f", "translation": "(to a man) embrace!", "reading": "chabek!", "binyan": "PI'EL", "root": "\u05d7 - \u05d1 - \u05e7", "hint": "The first radical of this word is guttural; this affects the adjacent vowels.", "tense": "Imperative", "person": "2nd Masculine Singular", "url": "https://www.pealim.com/dict/549-lechabek/", "infinitive": "\u05dc\u05b0\u05d7\u05b7\u05d1\u05bc\u05b5\u05e7"}, {"verb": "\u05d7\u05b7\u05d1\u05bc\u05b0\u05e7\u05b4\u05d9!\u200f", "niqqud_less": "\u05d7\u05d1\u05e7\u05d9!\u200f", "translation": "(to a woman) embrace!", "reading": "chabki!", "binyan": "PI'EL", "root": "\u05d7 - \u05d1 - \u05e7", "hint": "The first radical of this word is guttural; this affects the adjacent vowels.", "tense": "Imperative", "person": "2nd Feminine Singular", "url": "https://www.pealim.com/dict/549-lechabek/", "infinitive": "\u05dc\u05b0\u05d7\u05b7\u05d1\u05bc\u05b5\u05e7"}, {"verb": "\u05d7\u05b7\u05d1\u05bc\u05b0\u05e7\u05d5\u05bc!\u200f", "niqqud_less": "\u05d7\u05d1\u05e7\u05d5!\u200f", "translation": "(to men) embrace!", "reading": "chabku!", "binyan": "PI'EL", "root": "\u05d7 - \u05d1 - \u05e7", "hint": "The first radical of this word is guttural; this affects the adjacent vowels.", "tense": "Imperative", "person": "2nd Masculine Plural", "url": "https://www.pealim.com/dict/549-lechabek/", "infinitive": "\u05dc\u05b0\u05d7\u05b7\u05d1\u05bc\u05b5\u05e7"}, {"verb": "\u05dc\u05b0\u05d7\u05b7\u05d1\u05bc\u05b5\u05e7", "niqqud_less": "\u05dc\u05d7\u05d1\u05e7", "translation": "to embrace", "reading": "lechabek", "binyan": "PI'EL", "root": "\u05d7 - \u05d1 - \u05e7", "hint": "The first radical of this word is guttural; this affects the adjacent vowels.", "tense": "Infinitive", "person": "", "url": "https://www.pealim.com/dict/549-lechabek/", "infinitive": "\u05dc\u05b0\u05d7\u05b7\u05d1\u05bc\u05b5\u05e7"}, {"verb": "\u05de\u05b4\u05ea\u05b0\u05d7\u05b7\u05d1\u05bc\u05b5\u05e7", "niqqud_less": "\u05de\u05ea\u05d7\u05d1\u05e7", "translation": "I / you m. sg. / he / it embrace(s)", "reading": "mitchabek", "binyan": "HITPA'EL", "root": "\u05d7 - \u05d1 - \u05e7", "hint": "The first radical of this word is guttural; this affects the adjacent vowels.", "tense": "Present", "person": "Masculine Singular", "url": "https://www.pealim.com/dict/550-lehitchabek/", "infinitive": "\u05dc\u05b0\u05d4\u05b4\u05ea\u05b0\u05d7\u05b7\u05d1\u05bc\u05b5\u05e7"}, {"verb": "\u05de\u05b4\u05ea\u05b0\u05d7\u05b7\u05d1\u05bc\u05b6\u05e7\u05b6\u05ea", "niqqud_less": "\u05de\u05ea\u05d7\u05d1\u05e7\u05ea", "translation": "I / you f. sg. / she / it embrace(s)", "reading": "mitchabeket", "binyan": "HITPA'EL", "root": "\u05d7 - \u05d1 - \u05e7", "hint": "The first radical of this word is guttural; this affects the adjacent vowels.", "tense": "Present", "person": "Feminine Singular", "url": "https://www.pealim.com/dict/550-lehitchabek/", "infinitive": "\u05dc\u05b0\u05d4\u05b4\u05ea\u05b0\u05d7\u05b7\u05d1\u05bc\u05b5\u05e7"}, {"verb": "\u05de\u05b4\u05ea\u05b0\u05d7\u05b7\u05d1\u05bc\u05b0\u05e7\u05b4\u05d9\u05dd", "niqqud_less": "\u05de\u05ea\u05d7\u05d1\u05e7\u05d9\u05dd", "translation": "we / you m. pl. / they m. embrace", "reading": "mitchabkim", "binyan": "HITPA'EL", "root": "\u05d7 - \u05d1 - \u05e7", "hint": "The first radical of this word is guttural; this affects the adjacent vowels.", "tense": "Present", "person": "Masculine Plural", "url": "https://www.pealim.com/dict/550-lehitchabek/", "infinitive": "\u05dc\u05b0\u05d4\u05b4\u05ea\u05b0\u05d7\u05b7\u05d1\u05bc\u05b5\u05e7"}, {"verb": "\u05de\u05b4\u05ea\u05b0\u05d7\u05b7\u05d1\u05bc\u05b0\u05e7\u05d5\u05b9\u05ea", "niqqud_less": "\u05de\u05ea\u05d7\u05d1\u05e7\u05d5\u05ea", "translation": "we / you f. pl. / they f. embrace", "reading": "mitchabkot", "binyan": "HITPA'EL", "root": "\u05d7 - \u05d1 - \u05e7", "hint": "The first radical of this word is guttural; this affects the adjacent vowels.", "tense": "Present", "person": "Feminine Plural", "url": "https://www.pealim.com/dict/550-lehitchabek/", "infinitive": "\u05dc\u05b0\u05d4\u05b4\u05ea\u05b0\u05d7\u05b7\u05d1\u05bc\u05b5\u05e7"}, {"verb": "\u05d4\u05b4\u05ea\u05b0\u05d7\u05b7\u05d1\u05bc\u05b7\u05e7\u05b0\u05ea\u05bc\u05b4\u05d9", "niqqud_less": "\u05d4\u05ea\u05d7\u05d1\u05e7\u05ea\u05d9", "translation": "I embraced", "reading": "hitchabakti", "binyan": "HITPA'EL", "root": "\u05d7 - \u05d1 - \u05e7", "hint": "The first radical of this word is guttural; this affects the adjacent vowels.", "tense": "Past", "person": "1st Singular", "url": "https://www.pealim.com/dict/550-lehitchabek/", "infinitive": "\u05dc\u05b0\u05d4\u05b4\u05ea\u05b0\u05d7\u05b7\u05d1\u05bc\u05b5\u05e7"}, {"verb": "\u05d4\u05b4\u05ea\u05b0\u05d7\u05b7\u05d1\u05bc\u05b7\u05e7\u05b0\u05e0\u05d5\u05bc", "niqqud_less": "\u05d4\u05ea\u05d7\u05d1\u05e7\u05e0\u05d5", "translation": "we embraced", "reading": "hitchabaknu", "binyan": "HITPA'EL", "root": "\u05d7 - \u05d1 - \u05e7", "hint": "The first radical of this word is guttural; this affects the adjacent vowels.", "tense": "Past", "person": "1st Plural", "url": "https://www.pealim.com/dict/550-lehitchabek/", "infinitive": "\u05dc\u05b0\u05d4\u05b4\u05ea\u05b0\u05d7\u05b7\u05d1\u05bc\u05b5\u05e7"}, {"verb": "\u05d4\u05b4\u05ea\u05b0\u05d7\u05b7\u05d1\u05bc\u05b7\u05e7\u05b0\u05ea\u05bc\u05b8", "niqqud_less": "\u05d4\u05ea\u05d7\u05d1\u05e7\u05ea", "translation": "you m. sg. embraced", "reading": "hitchabakta", "binyan": "HITPA'EL", "root": "\u05d7 - \u05d1 - \u05e7", "hint": "The first radical of this word is guttural; this affects the adjacent vowels.", "tense": "Past", "person": "2nd Masculine Singular", "url": "https://www.pealim.com/dict/550-lehitchabek/", "infinitive": "\u05dc\u05b0\u05d4\u05b4\u05ea\u05b0\u05d7\u05b7\u05d1\u05bc\u05b5\u05e7"}, {"verb": "\u05d4\u05b4\u05ea\u05b0\u05d7\u05b7\u05d1\u05bc\u05b7\u05e7\u05b0\u05ea\u05bc\u05b0", "niqqud_less": "\u05d4\u05ea\u05d7\u05d1\u05e7\u05ea", "translation": "you f. sg. embraced", "reading": "hitchabakt", "binyan": "HITPA'EL", "root": "\u05d7 - \u05d1 - \u05e7", "hint": "The first radical of this word is guttural; this affects the adjacent vowels.", "tense": "Past", "person": "2nd Feminine Singular", "url": "https://www.pealim.com/dict/550-lehitchabek/", "infinitive": "\u05dc\u05b0\u05d4\u05b4\u05ea\u05b0\u05d7\u05b7\u05d1\u05bc\u05b5\u05e7"}, {"verb": "\u05d4\u05b4\u05ea\u05b0\u05d7\u05b7\u05d1\u05bc\u05b7\u05e7\u05b0\u05ea\u05bc\u05b6\u05dd", "niqqud_less": "\u05d4\u05ea\u05d7\u05d1\u05e7\u05ea\u05dd", "translation": "you m. pl. embraced", "reading": "hitchabaktem", "binyan": "HITPA'EL", "root": "\u05d7 - \u05d1 - \u05e7", "hint": "The first radical of this word is guttural; this affects the adjacent vowels.", "tense": "Past", "person": "2nd Masculine Plural", "url": "https://www.pealim.com/dict/550-lehitchabek/", "infinitive": "\u05dc\u05b0\u05d4\u05b4\u05ea\u05b0\u05d7\u05b7\u05d1\u05bc\u05b5\u05e7"}, {"verb": "\u05d4\u05b4\u05ea\u05b0\u05d7\u05b7\u05d1\u05bc\u05b7\u05e7\u05b0\u05ea\u05bc\u05b6\u05df", "niqqud_less": "\u05d4\u05ea\u05d7\u05d1\u05e7\u05ea\u05df", "translation": "you f. pl. embraced", "reading": "hitchabakten", "binyan": "HITPA'EL", "root": "\u05d7 - \u05d1 - \u05e7", "hint": "The first radical of this word is guttural; this affects the adjacent vowels.", "tense": "Past", "person": "2nd Feminine Plural", "url": "https://www.pealim.com/dict/550-lehitchabek/", "infinitive": "\u05dc\u05b0\u05d4\u05b4\u05ea\u05b0\u05d7\u05b7\u05d1\u05bc\u05b5\u05e7"}, {"verb": "\u05d4\u05b4\u05ea\u05b0\u05d7\u05b7\u05d1\u05bc\u05b5\u05e7", "niqqud_less": "\u05d4\u05ea\u05d7\u05d1\u05e7", "translation": "he / it embraced", "reading": "hitchabek", "binyan": "HITPA'EL", "root": "\u05d7 - \u05d1 - \u05e7", "hint": "The first radical of this word is guttural; this affects the adjacent vowels.", "tense": "Past", "person": "3rd Masculine Singular", "url": "https://www.pealim.com/dict/550-lehitchabek/", "infinitive": "\u05dc\u05b0\u05d4\u05b4\u05ea\u05b0\u05d7\u05b7\u05d1\u05bc\u05b5\u05e7"}, {"verb": "\u05d4\u05b4\u05ea\u05b0\u05d7\u05b7\u05d1\u05bc\u05b0\u05e7\u05b8\u05d4", "niqqud_less": "\u05d4\u05ea\u05d7\u05d1\u05e7\u05d4", "translation": "she / it embraced", "reading": "hitchabka", "binyan": "HITPA'EL", "root": "\u05d7 - \u05d1 - \u05e7", "hint": "The first radical of this word is guttural; this affects the adjacent vowels.", "tense": "Past", "person": "3rd Feminine Singular", "url": "https://www.pealim.com/dict/550-lehitchabek/", "infinitive": "\u05dc\u05b0\u05d4\u05b4\u05ea\u05b0\u05d7\u05b7\u05d1\u05bc\u05b5\u05e7"}, {"verb": "\u05d4\u05b4\u05ea\u05b0\u05d7\u05b7\u05d1\u05bc\u05b0\u05e7\u05d5\u05bc", "niqqud_less": "\u05d4\u05ea\u05d7\u05d1\u05e7\u05d5", "translation": "they embraced", "reading": "hitchabku", "binyan": "HITPA'EL", "root": "\u05d7 - \u05d1 - \u05e7", "hint": "The first radical of this word is guttural; this affects the adjacent vowels.", "tense": "Past", "person": "3rd Plural", "url": "https://www.pealim.com/dict/550-lehitchabek/", "infinitive": "\u05dc\u05b0\u05d4\u05b4\u05ea\u05b0\u05d7\u05b7\u05d1\u05bc\u05b5\u05e7"}, {"verb": "\u05d0\u05b6\u05ea\u05b0\u05d7\u05b7\u05d1\u05bc\u05b5\u05e7", "niqqud_less": "\u05d0\u05ea\u05d7\u05d1\u05e7", "translation": "I will embrace", "reading": "etchabek", "binyan": "HITPA'EL", "root": "\u05d7 - \u05d1 - \u05e7", "hint": "The first radical of this word is guttural; this affects the adjacent vowels.", "tense": "Future", "person": "1st Singular", "url": "https://www.pealim.com/dict/550-lehitchabek/", "infinitive": "\u05dc\u05b0\u05d4\u05b4\u05ea\u05b0\u05d7\u05b7\u05d1\u05bc\u05b5\u05e7"}, {"verb": "\u05e0\u05b4\u05ea\u05b0\u05d7\u05b7\u05d1\u05bc\u05b5\u05e7", "niqqud_less": "\u05e0\u05ea\u05d7\u05d1\u05e7", "translation": "we will embrace", "reading": "nitchabek", "binyan": "HITPA'EL", "root": "\u05d7 - \u05d1 - \u05e7", "hint": "The first radical of this word is guttural; this affects the adjacent vowels.", "tense": "Future", "person": "1st Plural", "url": "https://www.pealim.com/dict/550-lehitchabek/", "infinitive": "\u05dc\u05b0\u05d4\u05b4\u05ea\u05b0\u05d7\u05b7\u05d1\u05bc\u05b5\u05e7"}, {"verb": "\u05ea\u05bc\u05b4\u05ea\u05b0\u05d7\u05b7\u05d1\u05bc\u05b5\u05e7", "niqqud_less": "\u05ea\u05ea\u05d7\u05d1\u05e7", "translation": "you m. sg. will embrace", "reading": "titchabek", "binyan": "HITPA'EL", "root": "\u05d7 - \u05d1 - \u05e7", "hint": "The first radical of this word is guttural; this affects the adjacent vowels.", "tense": "Future", "person": "2nd Masculine Singular", "url": "https://www.pealim.com/dict/550-lehitchabek/", "infinitive": "\u05dc\u05b0\u05d4\u05b4\u05ea\u05b0\u05d7\u05b7\u05d1\u05bc\u05b5\u05e7"}, {"verb": "\u05ea\u05bc\u05b4\u05ea\u05b0\u05d7\u05b7\u05d1\u05bc\u05b0\u05e7\u05b4\u05d9", "niqqud_less": "\u05ea\u05ea\u05d7\u05d1\u05e7\u05d9", "translation": "you f. sg. will embrace", "reading": "titchabki", "binyan": "HITPA'EL", "root": "\u05d7 - \u05d1 - \u05e7", "hint": "The first radical of this word is guttural; this affects the adjacent vowels.", "tense": "Future", "person": "2nd Feminine Singular", "url": "https://www.pealim.com/dict/550-lehitchabek/", "infinitive": "\u05dc\u05b0\u05d4\u05b4\u05ea\u05b0\u05d7\u05b7\u05d1\u05bc\u05b5\u05e7"}, {"verb": "\u05ea\u05bc\u05b4\u05ea\u05b0\u05d7\u05b7\u05d1\u05bc\u05b0\u05e7\u05d5\u05bc", "niqqud_less": "\u05ea\u05ea\u05d7\u05d1\u05e7\u05d5", "translation": "you m. pl. will embrace", "reading": "titchabku", "binyan": "HITPA'EL", "root": "\u05d7 - \u05d1 - \u05e7", "hint": "The first radical of this word is guttural; this affects the adjacent vowels.", "tense": "Future", "person": "2nd Masculine Plural", "url": "https://www.pealim.com/dict/550-lehitchabek/", "infinitive": "\u05dc\u05b0\u05d4\u05b4\u05ea\u05b0\u05d7\u05b7\u05d1\u05bc\u05b5\u05e7"}, {"verb": "\u05d9\u05b4\u05ea\u05b0\u05d7\u05b7\u05d1\u05bc\u05b5\u05e7", "niqqud_less": "\u05d9\u05ea\u05d7\u05d1\u05e7", "translation": "he / it will embrace", "reading": "yitchabek", "binyan": "HITPA'EL", "root": "\u05d7 - \u05d1 - \u05e7", "hint": "The first radical of this word is guttural; this affects the adjacent vowels.", "tense": "Future", "person": "3rd Masculine Singular", "url": "https://www.pealim.com/dict/550-lehitchabek/", "infinitive": "\u05dc\u05b0\u05d4\u05b4\u05ea\u05b0\u05d7\u05b7\u05d1\u05bc\u05b5\u05e7"}, {"verb": "\u05ea\u05bc\u05b4\u05ea\u05b0\u05d7\u05b7\u05d1\u05bc\u05b5\u05e7", "niqqud_less": "\u05ea\u05ea\u05d7\u05d1\u05e7", "translation": "she / it will embrace", "reading": "titchabek", "binyan": "HITPA'EL", "root": "\u05d7 - \u05d1 - \u05e7", "hint": "The first radical of this word is guttural; this affects the adjacent vowels.", "tense": "Future", "person": "3rd Feminine Singular", "url": "https://www.pealim.com/dict/550-lehitchabek/", "infinitive": "\u05dc\u05b0\u05d4\u05b4\u05ea\u05b0\u05d7\u05b7\u05d1\u05bc\u05b5\u05e7"}, {"verb": "\u05d9\u05b4\u05ea\u05b0\u05d7\u05b7\u05d1\u05bc\u05b0\u05e7\u05d5\u05bc", "niqqud_less": "\u05d9\u05ea\u05d7\u05d1\u05e7\u05d5", "translation": "they m. will embrace", "reading": "yitchabku", "binyan": "HITPA'EL", "root": "\u05d7 - \u05d1 - \u05e7", "hint": "The first radical of this word is guttural; this affects the adjacent vowels.", "tense": "Future", "person": "3rd Masculine Plural", "url": "https://www.pealim.com/dict/550-lehitchabek/", "infinitive": "\u05dc\u05b0\u05d4\u05b4\u05ea\u05b0\u05d7\u05b7\u05d1\u05bc\u05b5\u05e7"}, {"verb": "\u05d4\u05b4\u05ea\u05b0\u05d7\u05b7\u05d1\u05bc\u05b5\u05e7!\u200f", "niqqud_less": "\u05d4\u05ea\u05d7\u05d1\u05e7!\u200f", "translation": "(to a man) embrace!", "reading": "hitchabek!", "binyan": "HITPA'EL", "root": "\u05d7 - \u05d1 - \u05e7", "hint": "The first radical of this word is guttural; this affects the adjacent vowels.", "tense": "Imperative", "person": "2nd Masculine Singular", "url": "https://www.pealim.com/dict/550-lehitchabek/", "infinitive": "\u05dc\u05b0\u05d4\u05b4\u05ea\u05b0\u05d7\u05b7\u05d1\u05bc\u05b5\u05e7"}, {"verb": "\u05d4\u05b4\u05ea\u05b0\u05d7\u05b7\u05d1\u05bc\u05b0\u05e7\u05b4\u05d9!\u200f", "niqqud_less": "\u05d4\u05ea\u05d7\u05d1\u05e7\u05d9!\u200f", "translation": "(to a woman) embrace!", "reading": "hitchabki!", "binyan": "HITPA'EL", "root": "\u05d7 - \u05d1 - \u05e7", "hint": "The first radical of this word is guttural; this affects the adjacent vowels.", "tense": "Imperative", "person": "2nd Feminine Singular", "url": "https://www.pealim.com/dict/550-lehitchabek/", "infinitive": "\u05dc\u05b0\u05d4\u05b4\u05ea\u05b0\u05d7\u05b7\u05d1\u05bc\u05b5\u05e7"}, {"verb": "\u05d4\u05b4\u05ea\u05b0\u05d7\u05b7\u05d1\u05bc\u05b0\u05e7\u05d5\u05bc!\u200f", "niqqud_less": "\u05d4\u05ea\u05d7\u05d1\u05e7\u05d5!\u200f", "translation": "(to men) embrace!", "reading": "hitchabku!", "binyan": "HITPA'EL", "root": "\u05d7 - \u05d1 - \u05e7", "hint": "The first radical of this word is guttural; this affects the adjacent vowels.", "tense": "Imperative", "person": "2nd Masculine Plural", "url": "https://www.pealim.com/dict/550-lehitchabek/", "infinitive": "\u05dc\u05b0\u05d4\u05b4\u05ea\u05b0\u05d7\u05b7\u05d1\u05bc\u05b5\u05e7"}, {"verb": "\u05dc\u05b0\u05d4\u05b4\u05ea\u05b0\u05d7\u05b7\u05d1\u05bc\u05b5\u05e7", "niqqud_less": "\u05dc\u05d4\u05ea\u05d7\u05d1\u05e7", "translation": "to embrace", "reading": "lehitchabek", "binyan": "HITPA'EL", "root": "\u05d7 - \u05d1 - \u05e7", "hint": "The first radical of this word is guttural; this affects the adjacent vowels.", "tense": "Infinitive", "person": "", "url": "https://www.pealim.com/dict/550-lehitchabek/", "infinitive": "\u05dc\u05b0\u05d4\u05b4\u05ea\u05b0\u05d7\u05b7\u05d1\u05bc\u05b5\u05e7"}, {"verb": "\u05de\u05b0\u05d7\u05b7\u05d6\u05bc\u05b5\u05e7", "niqqud_less": "\u05de\u05d7\u05d6\u05e7", "translation": "I / you m. sg. / he / it strengthen(s)", "reading": "mechazek", "binyan": "PI'EL", "root": "\u05d7 - \u05d6 - \u05e7", "hint": "The first radical of this word is guttural; this affects the adjacent vowels.", "tense": "Present", "person": "Masculine Singular", "url": "https://www.pealim.com/dict/577-lechazek/", "infinitive": "\u05dc\u05b0\u05d7\u05b7\u05d6\u05bc\u05b5\u05e7"}, {"verb": "\u05de\u05b0\u05d7\u05b7\u05d6\u05bc\u05b6\u05e7\u05b6\u05ea", "niqqud_less": "\u05de\u05d7\u05d6\u05e7\u05ea", "translation": "I / you f. sg. / she / it strengthen(s)", "reading": "mechazeket", "binyan": "PI'EL", "root": "\u05d7 - \u05d6 - \u05e7", "hint": "The first radical of this word is guttural; this affects the adjacent vowels.", "tense": "Present", "person": "Feminine Singular", "url": "https://www.pealim.com/dict/577-lechazek/", "infinitive": "\u05dc\u05b0\u05d7\u05b7\u05d6\u05bc\u05b5\u05e7"}, {"verb": "\u05de\u05b0\u05d7\u05b7\u05d6\u05bc\u05b0\u05e7\u05b4\u05d9\u05dd", "niqqud_less": "\u05de\u05d7\u05d6\u05e7\u05d9\u05dd", "translation": "we / you m. pl. / they m. strengthen", "reading": "mechazkim", "binyan": "PI'EL", "root": "\u05d7 - \u05d6 - \u05e7", "hint": "The first radical of this word is guttural; this affects the adjacent vowels.", "tense": "Present", "person": "Masculine Plural", "url": "https://www.pealim.com/dict/577-lechazek/", "infinitive": "\u05dc\u05b0\u05d7\u05b7\u05d6\u05bc\u05b5\u05e7"}, {"verb": "\u05de\u05b0\u05d7\u05b7\u05d6\u05bc\u05b0\u05e7\u05d5\u05b9\u05ea", "niqqud_less": "\u05de\u05d7\u05d6\u05e7\u05d5\u05ea", "translation": "we / you f. pl. / they f. strengthen", "reading": "mechazkot", "binyan": "PI'EL", "root": "\u05d7 - \u05d6 - \u05e7", "hint": "The first radical of this word is guttural; this affects the adjacent vowels.", "tense": "Present", "person": "Feminine Plural", "url": "https://www.pealim.com/dict/577-lechazek/", "infinitive": "\u05dc\u05b0\u05d7\u05b7\u05d6\u05bc\u05b5\u05e7"}, {"verb": "\u05d7\u05d9\u05d6\u05e7\u05ea\u05d9", "niqqud_less": "\u05d7\u05d9\u05d6\u05e7\u05ea\u05d9", "translation": "I strengthened", "reading": "chizakti", "binyan": "PI'EL", "root": "\u05d7 - \u05d6 - \u05e7", "hint": "The first radical of this word is guttural; this affects the adjacent vowels.", "tense": "Past", "person": "1st Singular", "url": "https://www.pealim.com/dict/577-lechazek/", "infinitive": "\u05dc\u05b0\u05d7\u05b7\u05d6\u05bc\u05b5\u05e7"}, {"verb": "\u05d7\u05d9\u05d6\u05e7\u05e0\u05d5", "niqqud_less": "\u05d7\u05d9\u05d6\u05e7\u05e0\u05d5", "translation": "we strengthened", "reading": "chizaknu", "binyan": "PI'EL", "root": "\u05d7 - \u05d6 - \u05e7", "hint": "The first radical of this word is guttural; this affects the adjacent vowels.", "tense": "Past", "person": "1st Plural", "url": "https://www.pealim.com/dict/577-lechazek/", "infinitive": "\u05dc\u05b0\u05d7\u05b7\u05d6\u05bc\u05b5\u05e7"}, {"verb": "\u05d7\u05d9\u05d6\u05e7\u05ea", "niqqud_less": "\u05d7\u05d9\u05d6\u05e7\u05ea", "translation": "you m. sg. strengthened", "reading": "chizakta", "binyan": "PI'EL", "root": "\u05d7 - \u05d6 - \u05e7", "hint": "The first radical of this word is guttural; this affects the adjacent vowels.", "tense": "Past", "person": "2nd Masculine Singular", "url": "https://www.pealim.com/dict/577-lechazek/", "infinitive": "\u05dc\u05b0\u05d7\u05b7\u05d6\u05bc\u05b5\u05e7"}, {"verb": "\u05d7\u05d9\u05d6\u05e7\u05ea", "niqqud_less": "\u05d7\u05d9\u05d6\u05e7\u05ea", "translation": "you f. sg. strengthened", "reading": "chizakt", "binyan": "PI'EL", "root": "\u05d7 - \u05d6 - \u05e7", "hint": "The first radical of this word is guttural; this affects the adjacent vowels.", "tense": "Past", "person": "2nd Feminine Singular", "url": "https://www.pealim.com/dict/577-lechazek/", "infinitive": "\u05dc\u05b0\u05d7\u05b7\u05d6\u05bc\u05b5\u05e7"}, {"verb": "\u05d7\u05d9\u05d6\u05e7\u05ea\u05dd", "niqqud_less": "\u05d7\u05d9\u05d6\u05e7\u05ea\u05dd", "translation": "you m. pl. strengthened", "reading": "chizaktem", "binyan": "PI'EL", "root": "\u05d7 - \u05d6 - \u05e7", "hint": "The first radical of this word is guttural; this affects the adjacent vowels.", "tense": "Past", "person": "2nd Masculine Plural", "url": "https://www.pealim.com/dict/577-lechazek/", "infinitive": "\u05dc\u05b0\u05d7\u05b7\u05d6\u05bc\u05b5\u05e7"}, {"verb": "\u05d7\u05d9\u05d6\u05e7\u05ea\u05df", "niqqud_less": "\u05d7\u05d9\u05d6\u05e7\u05ea\u05df", "translation": "you f. pl. strengthened", "reading": "chizakten", "binyan": "PI'EL", "root": "\u05d7 - \u05d6 - \u05e7", "hint": "The first radical of this word is guttural; this affects the adjacent vowels.", "tense": "Past", "person": "2nd Feminine Plural", "url": "https://www.pealim.com/dict/577-lechazek/", "infinitive": "\u05dc\u05b0\u05d7\u05b7\u05d6\u05bc\u05b5\u05e7"}, {"verb": "\u05d7\u05d9\u05d6\u05e7", "niqqud_less": "\u05d7\u05d9\u05d6\u05e7", "translation": "he / it strengthened", "reading": "chizek", "binyan": "PI'EL", "root": "\u05d7 - \u05d6 - \u05e7", "hint": "The first radical of this word is guttural; this affects the adjacent vowels.", "tense": "Past", "person": "3rd Masculine Singular", "url": "https://www.pealim.com/dict/577-lechazek/", "infinitive": "\u05dc\u05b0\u05d7\u05b7\u05d6\u05bc\u05b5\u05e7"}, {"verb": "\u05d7\u05d9\u05d6\u05e7\u05d4", "niqqud_less": "\u05d7\u05d9\u05d6\u05e7\u05d4", "translation": "she / it strengthened", "reading": "chizka", "binyan": "PI'EL", "root": "\u05d7 - \u05d6 - \u05e7", "hint": "The first radical of this word is guttural; this affects the adjacent vowels.", "tense": "Past", "person": "3rd Feminine Singular", "url": "https://www.pealim.com/dict/577-lechazek/", "infinitive": "\u05dc\u05b0\u05d7\u05b7\u05d6\u05bc\u05b5\u05e7"}, {"verb": "\u05d7\u05d9\u05d6\u05e7\u05d5", "niqqud_less": "\u05d7\u05d9\u05d6\u05e7\u05d5", "translation": "they strengthened", "reading": "chizku", "binyan": "PI'EL", "root": "\u05d7 - \u05d6 - \u05e7", "hint": "The first radical of this word is guttural; this affects the adjacent vowels.", "tense": "Past", "person": "3rd Plural", "url": "https://www.pealim.com/dict/577-lechazek/", "infinitive": "\u05dc\u05b0\u05d7\u05b7\u05d6\u05bc\u05b5\u05e7"}, {"verb": "\u05d0\u05b2\u05d7\u05b7\u05d6\u05bc\u05b5\u05e7", "niqqud_less": "\u05d0\u05d7\u05d6\u05e7", "translation": "I will strengthen", "reading": "achazek", "binyan": "PI'EL", "root": "\u05d7 - \u05d6 - \u05e7", "hint": "The first radical of this word is guttural; this affects the adjacent vowels.", "tense": "Future", "person": "1st Singular", "url": "https://www.pealim.com/dict/577-lechazek/", "infinitive": "\u05dc\u05b0\u05d7\u05b7\u05d6\u05bc\u05b5\u05e7"}, {"verb": "\u05e0\u05b0\u05d7\u05b7\u05d6\u05bc\u05b5\u05e7", "niqqud_less": "\u05e0\u05d7\u05d6\u05e7", "translation": "we will strengthen", "reading": "nechazek", "binyan": "PI'EL", "root": "\u05d7 - \u05d6 - \u05e7", "hint": "The first radical of this word is guttural; this affects the adjacent vowels.", "tense": "Future", "person": "1st Plural", "url": "https://www.pealim.com/dict/577-lechazek/", "infinitive": "\u05dc\u05b0\u05d7\u05b7\u05d6\u05bc\u05b5\u05e7"}, {"verb": "\u05ea\u05bc\u05b0\u05d7\u05b7\u05d6\u05bc\u05b5\u05e7", "niqqud_less": "\u05ea\u05d7\u05d6\u05e7", "translation": "you m. sg. will strengthen", "reading": "techazek", "binyan": "PI'EL", "root": "\u05d7 - \u05d6 - \u05e7", "hint": "The first radical of this word is guttural; this affects the adjacent vowels.", "tense": "Future", "person": "2nd Masculine Singular", "url": "https://www.pealim.com/dict/577-lechazek/", "infinitive": "\u05dc\u05b0\u05d7\u05b7\u05d6\u05bc\u05b5\u05e7"}, {"verb": "\u05ea\u05bc\u05b0\u05d7\u05b7\u05d6\u05bc\u05b0\u05e7\u05b4\u05d9", "niqqud_less": "\u05ea\u05d7\u05d6\u05e7\u05d9", "translation": "you f. sg. will strengthen", "reading": "techazki", "binyan": "PI'EL", "root": "\u05d7 - \u05d6 - \u05e7", "hint": "The first radical of this word is guttural; this affects the adjacent vowels.", "tense": "Future", "person": "2nd Feminine Singular", "url": "https://www.pealim.com/dict/577-lechazek/", "infinitive": "\u05dc\u05b0\u05d7\u05b7\u05d6\u05bc\u05b5\u05e7"}, {"verb": "\u05ea\u05bc\u05b0\u05d7\u05b7\u05d6\u05bc\u05b0\u05e7\u05d5\u05bc", "niqqud_less": "\u05ea\u05d7\u05d6\u05e7\u05d5", "translation": "you m. pl. will strengthen", "reading": "techazku", "binyan": "PI'EL", "root": "\u05d7 - \u05d6 - \u05e7", "hint": "The first radical of this word is guttural; this affects the adjacent vowels.", "tense": "Future", "person": "2nd Masculine Plural", "url": "https://www.pealim.com/dict/577-lechazek/", "infinitive": "\u05dc\u05b0\u05d7\u05b7\u05d6\u05bc\u05b5\u05e7"}, {"verb": "\u05d9\u05b0\u05d7\u05b7\u05d6\u05bc\u05b5\u05e7", "niqqud_less": "\u05d9\u05d7\u05d6\u05e7", "translation": "he / it will strengthen", "reading": "yechazek", "binyan": "PI'EL", "root": "\u05d7 - \u05d6 - \u05e7", "hint": "The first radical of this word is guttural; this affects the adjacent vowels.", "tense": "Future", "person": "3rd Masculine Singular", "url": "https://www.pealim.com/dict/577-lechazek/", "infinitive": "\u05dc\u05b0\u05d7\u05b7\u05d6\u05bc\u05b5\u05e7"}, {"verb": "\u05ea\u05bc\u05b0\u05d7\u05b7\u05d6\u05bc\u05b5\u05e7", "niqqud_less": "\u05ea\u05d7\u05d6\u05e7", "translation": "she / it will strengthen", "reading": "techazek", "binyan": "PI'EL", "root": "\u05d7 - \u05d6 - \u05e7", "hint": "The first radical of this word is guttural; this affects the adjacent vowels.", "tense": "Future", "person": "3rd Feminine Singular", "url": "https://www.pealim.com/dict/577-lechazek/", "infinitive": "\u05dc\u05b0\u05d7\u05b7\u05d6\u05bc\u05b5\u05e7"}, {"verb": "\u05d9\u05b0\u05d7\u05b7\u05d6\u05bc\u05b0\u05e7\u05d5\u05bc", "niqqud_less": "\u05d9\u05d7\u05d6\u05e7\u05d5", "translation": "they m. will strengthen", "reading": "yechazku", "binyan": "PI'EL", "root": "\u05d7 - \u05d6 - \u05e7", "hint": "The first radical of this word is guttural; this affects the adjacent vowels.", "tense": "Future", "person": "3rd Masculine Plural", "url": "https://www.pealim.com/dict/577-lechazek/", "infinitive": "\u05dc\u05b0\u05d7\u05b7\u05d6\u05bc\u05b5\u05e7"}, {"verb": "\u05d7\u05b7\u05d6\u05bc\u05b5\u05e7!\u200f", "niqqud_less": "\u05d7\u05d6\u05e7!\u200f", "translation": "(to a man) strengthen!", "reading": "chazek!", "binyan": "PI'EL", "root": "\u05d7 - \u05d6 - \u05e7", "hint": "The first radical of this word is guttural; this affects the adjacent vowels.", "tense": "Imperative", "person": "2nd Masculine Singular", "url": "https://www.pealim.com/dict/577-lechazek/", "infinitive": "\u05dc\u05b0\u05d7\u05b7\u05d6\u05bc\u05b5\u05e7"}, {"verb": "\u05d7\u05b7\u05d6\u05bc\u05b0\u05e7\u05b4\u05d9!\u200f", "niqqud_less": "\u05d7\u05d6\u05e7\u05d9!\u200f", "translation": "(to a woman) strengthen!", "reading": "chazki!", "binyan": "PI'EL", "root": "\u05d7 - \u05d6 - \u05e7", "hint": "The first radical of this word is guttural; this affects the adjacent vowels.", "tense": "Imperative", "person": "2nd Feminine Singular", "url": "https://www.pealim.com/dict/577-lechazek/", "infinitive": "\u05dc\u05b0\u05d7\u05b7\u05d6\u05bc\u05b5\u05e7"}, {"verb": "\u05d7\u05b7\u05d6\u05bc\u05b0\u05e7\u05d5\u05bc!\u200f", "niqqud_less": "\u05d7\u05d6\u05e7\u05d5!\u200f", "translation": "(to men) strengthen!", "reading": "chazku!", "binyan": "PI'EL", "root": "\u05d7 - \u05d6 - \u05e7", "hint": "The first radical of this word is guttural; this affects the adjacent vowels.", "tense": "Imperative", "person": "2nd Masculine Plural", "url": "https://www.pealim.com/dict/577-lechazek/", "infinitive": "\u05dc\u05b0\u05d7\u05b7\u05d6\u05bc\u05b5\u05e7"}, {"verb": "\u05dc\u05b0\u05d7\u05b7\u05d6\u05bc\u05b5\u05e7", "niqqud_less": "\u05dc\u05d7\u05d6\u05e7", "translation": "to strengthen", "reading": "lechazek", "binyan": "PI'EL", "root": "\u05d7 - \u05d6 - \u05e7", "hint": "The first radical of this word is guttural; this affects the adjacent vowels.", "tense": "Infinitive", "person": "", "url": "https://www.pealim.com/dict/577-lechazek/", "infinitive": "\u05dc\u05b0\u05d7\u05b7\u05d6\u05bc\u05b5\u05e7"}, {"verb": "\u05d7\u05b7\u05d9", "niqqud_less": "\u05d7\u05d9", "translation": "I / you m. sg. / he / it live(s)", "reading": "chay", "binyan": "PA'AL", "root": "\u05d7 - \u05d9 - \u05d4", "hint": "The final radical of this word disappears or turns into a vowel in inflected forms.", "tense": "Present", "person": "Masculine Singular", "url": "https://www.pealim.com/dict/797-lichyot/", "infinitive": "\u05dc\u05b4\u05d7\u05b0\u05d9\u05d5\u05b9\u05ea"}, {"verb": "\u05d7\u05b7\u05d9\u05bc\u05b8\u05d4", "niqqud_less": "\u05d7\u05d9\u05d4", "translation": "I / you f. sg. / she / it live(s)", "reading": "chaya", "binyan": "PA'AL", "root": "\u05d7 - \u05d9 - \u05d4", "hint": "The final radical of this word disappears or turns into a vowel in inflected forms.", "tense": "Present", "person": "Feminine Singular", "url": "https://www.pealim.com/dict/797-lichyot/", "infinitive": "\u05dc\u05b4\u05d7\u05b0\u05d9\u05d5\u05b9\u05ea"}, {"verb": "\u05d7\u05b7\u05d9\u05bc\u05b4\u05d9\u05dd", "niqqud_less": "\u05d7\u05d9\u05d9\u05dd", "translation": "we / you m. pl. / they m. live", "reading": "chayim", "binyan": "PA'AL", "root": "\u05d7 - \u05d9 - \u05d4", "hint": "The final radical of this word disappears or turns into a vowel in inflected forms.", "tense": "Present", "person": "Masculine Plural", "url": "https://www.pealim.com/dict/797-lichyot/", "infinitive": "\u05dc\u05b4\u05d7\u05b0\u05d9\u05d5\u05b9\u05ea"}, {"verb": "\u05d7\u05b7\u05d9\u05bc\u05d5\u05b9\u05ea", "niqqud_less": "\u05d7\u05d9\u05d5\u05ea", "translation": "we / you f. pl. / they f. live", "reading": "chayot", "binyan": "PA'AL", "root": "\u05d7 - \u05d9 - \u05d4", "hint": "The final radical of this word disappears or turns into a vowel in inflected forms.", "tense": "Present", "person": "Feminine Plural", "url": "https://www.pealim.com/dict/797-lichyot/", "infinitive": "\u05dc\u05b4\u05d7\u05b0\u05d9\u05d5\u05b9\u05ea"}, {"verb": "\u05d7\u05b8\u05d9\u05b4\u05d9\u05ea\u05b4\u05d9", "niqqud_less": "\u05d7\u05d9\u05d9\u05ea\u05d9", "translation": "I lived", "reading": "chayiti", "binyan": "PA'AL", "root": "\u05d7 - \u05d9 - \u05d4", "hint": "The final radical of this word disappears or turns into a vowel in inflected forms.", "tense": "Past", "person": "1st Singular", "url": "https://www.pealim.com/dict/797-lichyot/", "infinitive": "\u05dc\u05b4\u05d7\u05b0\u05d9\u05d5\u05b9\u05ea"}, {"verb": "\u05d7\u05b8\u05d9\u05b4\u05d9\u05e0\u05d5\u05bc", "niqqud_less": "\u05d7\u05d9\u05d9\u05e0\u05d5", "translation": "we lived", "reading": "chayinu", "binyan": "PA'AL", "root": "\u05d7 - \u05d9 - \u05d4", "hint": "The final radical of this word disappears or turns into a vowel in inflected forms.", "tense": "Past", "person": "1st Plural", "url": "https://www.pealim.com/dict/797-lichyot/", "infinitive": "\u05dc\u05b4\u05d7\u05b0\u05d9\u05d5\u05b9\u05ea"}, {"verb": "\u05d7\u05b8\u05d9\u05b4\u05d9\u05ea\u05b8", "niqqud_less": "\u05d7\u05d9\u05d9\u05ea", "translation": "you m. sg. lived", "reading": "chayita", "binyan": "PA'AL", "root": "\u05d7 - \u05d9 - \u05d4", "hint": "The final radical of this word disappears or turns into a vowel in inflected forms.", "tense": "Past", "person": "2nd Masculine Singular", "url": "https://www.pealim.com/dict/797-lichyot/", "infinitive": "\u05dc\u05b4\u05d7\u05b0\u05d9\u05d5\u05b9\u05ea"}, {"verb": "\u05d7\u05b8\u05d9\u05b4\u05d9\u05ea", "niqqud_less": "\u05d7\u05d9\u05d9\u05ea", "translation": "you f. sg. lived", "reading": "chayit", "binyan": "PA'AL", "root": "\u05d7 - \u05d9 - \u05d4", "hint": "The final radical of this word disappears or turns into a vowel in inflected forms.", "tense": "Past", "person": "2nd Feminine Singular", "url": "https://www.pealim.com/dict/797-lichyot/", "infinitive": "\u05dc\u05b4\u05d7\u05b0\u05d9\u05d5\u05b9\u05ea"}, {"verb": "\u05d7\u05b1\u05d9\u05b4\u05d9\u05ea\u05b6\u05dd", "niqqud_less": "\u05d7\u05d9\u05d9\u05ea\u05dd", "translation": "\u05d7\u05b2\u05d9\u05b4\u05d9\u05ea\u05b6\u05ddchayitem", "reading": "cheyitem", "binyan": "PA'AL", "root": "\u05d7 - \u05d9 - \u05d4", "hint": "The final radical of this word disappears or turns into a vowel in inflected forms.", "tense": "Past", "person": "2nd Masculine Plural", "url": "https://www.pealim.com/dict/797-lichyot/", "infinitive": "\u05dc\u05b4\u05d7\u05b0\u05d9\u05d5\u05b9\u05ea"}, {"verb": "\u05d7\u05b1\u05d9\u05b4\u05d9\u05ea\u05b6\u05df", "niqqud_less": "\u05d7\u05d9\u05d9\u05ea\u05df", "translation": "\u05d7\u05b2\u05d9\u05b4\u05d9\u05ea\u05b6\u05dfchayiten", "reading": "cheyiten", "binyan": "PA'AL", "root": "\u05d7 - \u05d9 - \u05d4", "hint": "The final radical of this word disappears or turns into a vowel in inflected forms.", "tense": "Past", "person": "2nd Feminine Plural", "url": "https://www.pealim.com/dict/797-lichyot/", "infinitive": "\u05dc\u05b4\u05d7\u05b0\u05d9\u05d5\u05b9\u05ea"}, {"verb": "\u05d7\u05b7\u05d9", "niqqud_less": "\u05d7\u05d9", "translation": "\u05d7\u05b8\u05d9\u05b8\u05d4chaya", "reading": "chay", "binyan": "PA'AL", "root": "\u05d7 - \u05d9 - \u05d4", "hint": "The final radical of this word disappears or turns into a vowel in inflected forms.", "tense": "Past", "person": "3rd Masculine Singular", "url": "https://www.pealim.com/dict/797-lichyot/", "infinitive": "\u05dc\u05b4\u05d7\u05b0\u05d9\u05d5\u05b9\u05ea"}, {"verb": "\u05d7\u05d9\u05d9\u05ea\u05d4", "niqqud_less": "\u05d7\u05d9\u05d9\u05ea\u05d4", "translation": "she / it lived", "reading": "chayta", "binyan": "PA'AL", "root": "\u05d7 - \u05d9 - \u05d4", "hint": "The final radical of this word disappears or turns into a vowel in inflected forms.", "tense": "Past", "person": "3rd Feminine Singular", "url": "https://www.pealim.com/dict/797-lichyot/", "infinitive": "\u05dc\u05b4\u05d7\u05b0\u05d9\u05d5\u05b9\u05ea"}, {"verb": "\u05d7\u05b8\u05d9\u05d5\u05bc", "niqqud_less": "\u05d7\u05d9\u05d5", "translation": "they lived", "reading": "chayu", "binyan": "PA'AL", "root": "\u05d7 - \u05d9 - \u05d4", "hint": "The final radical of this word disappears or turns into a vowel in inflected forms.", "tense": "Past", "person": "3rd Plural", "url": "https://www.pealim.com/dict/797-lichyot/", "infinitive": "\u05dc\u05b4\u05d7\u05b0\u05d9\u05d5\u05b9\u05ea"}, {"verb": "\u05d0\u05b6\u05d7\u05b0\u05d9\u05b6\u05d4", "niqqud_less": "\u05d0\u05d7\u05d9\u05d4", "translation": "I will live", "reading": "echye", "binyan": "PA'AL", "root": "\u05d7 - \u05d9 - \u05d4", "hint": "The final radical of this word disappears or turns into a vowel in inflected forms.", "tense": "Future", "person": "1st Singular", "url": "https://www.pealim.com/dict/797-lichyot/", "infinitive": "\u05dc\u05b4\u05d7\u05b0\u05d9\u05d5\u05b9\u05ea"}, {"verb": "\u05e0\u05b4\u05d7\u05b0\u05d9\u05b6\u05d4", "niqqud_less": "\u05e0\u05d7\u05d9\u05d4", "translation": "we will live", "reading": "nichye", "binyan": "PA'AL", "root": "\u05d7 - \u05d9 - \u05d4", "hint": "The final radical of this word disappears or turns into a vowel in inflected forms.", "tense": "Future", "person": "1st Plural", "url": "https://www.pealim.com/dict/797-lichyot/", "infinitive": "\u05dc\u05b4\u05d7\u05b0\u05d9\u05d5\u05b9\u05ea"}, {"verb": "\u05ea\u05bc\u05b4\u05d7\u05b0\u05d9\u05b6\u05d4", "niqqud_less": "\u05ea\u05d7\u05d9\u05d4", "translation": "you m. sg. will live", "reading": "tichye", "binyan": "PA'AL", "root": "\u05d7 - \u05d9 - \u05d4", "hint": "The final radical of this word disappears or turns into a vowel in inflected forms.", "tense": "Future", "person": "2nd Masculine Singular", "url": "https://www.pealim.com/dict/797-lichyot/", "infinitive": "\u05dc\u05b4\u05d7\u05b0\u05d9\u05d5\u05b9\u05ea"}, {"verb": "\u05ea\u05bc\u05b4\u05d7\u05b0\u05d9\u05b4\u05d9", "niqqud_less": "\u05ea\u05d7\u05d9\u05d9", "translation": "you f. sg. will live", "reading": "tichyi", "binyan": "PA'AL", "root": "\u05d7 - \u05d9 - \u05d4", "hint": "The final radical of this word disappears or turns into a vowel in inflected forms.", "tense": "Future", "person": "2nd Feminine Singular", "url": "https://www.pealim.com/dict/797-lichyot/", "infinitive": "\u05dc\u05b4\u05d7\u05b0\u05d9\u05d5\u05b9\u05ea"}, {"verb": "\u05ea\u05bc\u05b4\u05d7\u05b0\u05d9\u05d5\u05bc", "niqqud_less": "\u05ea\u05d7\u05d9\u05d5", "translation": "you m. pl. will live", "reading": "tichyu", "binyan": "PA'AL", "root": "\u05d7 - \u05d9 - \u05d4", "hint": "The final radical of this word disappears or turns into a vowel in inflected forms.", "tense": "Future", "person": "2nd Masculine Plural", "url": "https://www.pealim.com/dict/797-lichyot/", "infinitive": "\u05dc\u05b4\u05d7\u05b0\u05d9\u05d5\u05b9\u05ea"}, {"verb": "\u05d9\u05b4\u05d7\u05b0\u05d9\u05b6\u05d4", "niqqud_less": "\u05d9\u05d7\u05d9\u05d4", "translation": "he / it will live", "reading": "yichye", "binyan": "PA'AL", "root": "\u05d7 - \u05d9 - \u05d4", "hint": "The final radical of this word disappears or turns into a vowel in inflected forms.", "tense": "Future", "person": "3rd Masculine Singular", "url": "https://www.pealim.com/dict/797-lichyot/", "infinitive": "\u05dc\u05b4\u05d7\u05b0\u05d9\u05d5\u05b9\u05ea"}, {"verb": "\u05ea\u05bc\u05b4\u05d7\u05b0\u05d9\u05b6\u05d4", "niqqud_less": "\u05ea\u05d7\u05d9\u05d4", "translation": "she / it will live", "reading": "tichye", "binyan": "PA'AL", "root": "\u05d7 - \u05d9 - \u05d4", "hint": "The final radical of this word disappears or turns into a vowel in inflected forms.", "tense": "Future", "person": "3rd Feminine Singular", "url": "https://www.pealim.com/dict/797-lichyot/", "infinitive": "\u05dc\u05b4\u05d7\u05b0\u05d9\u05d5\u05b9\u05ea"}, {"verb": "\u05d9\u05b4\u05d7\u05b0\u05d9\u05d5\u05bc", "niqqud_less": "\u05d9\u05d7\u05d9\u05d5", "translation": "they m. will live", "reading": "yichyu", "binyan": "PA'AL", "root": "\u05d7 - \u05d9 - \u05d4", "hint": "The final radical of this word disappears or turns into a vowel in inflected forms.", "tense": "Future", "person": "3rd Masculine Plural", "url": "https://www.pealim.com/dict/797-lichyot/", "infinitive": "\u05dc\u05b4\u05d7\u05b0\u05d9\u05d5\u05b9\u05ea"}, {"verb": "\u05d7\u05b2\u05d9\u05b5\u05d4!\u200f", "niqqud_less": "\u05d7\u05d9\u05d4!\u200f", "translation": "(to a man) live!", "reading": "chaye!", "binyan": "PA'AL", "root": "\u05d7 - \u05d9 - \u05d4", "hint": "The final radical of this word disappears or turns into a vowel in inflected forms.", "tense": "Imperative", "person": "2nd Masculine Singular", "url": "https://www.pealim.com/dict/797-lichyot/", "infinitive": "\u05dc\u05b4\u05d7\u05b0\u05d9\u05d5\u05b9\u05ea"}, {"verb": "\u05d7\u05b2\u05d9\u05b4\u05d9!\u200f", "niqqud_less": "\u05d7\u05d9\u05d9!\u200f", "translation": "(to a woman) live!", "reading": "chayi!", "binyan": "PA'AL", "root": "\u05d7 - \u05d9 - \u05d4", "hint": "The final radical of this word disappears or turns into a vowel in inflected forms.", "tense": "Imperative", "person": "2nd Feminine Singular", "url": "https://www.pealim.com/dict/797-lichyot/", "infinitive": "\u05dc\u05b4\u05d7\u05b0\u05d9\u05d5\u05b9\u05ea"}, {"verb": "\u05d7\u05b2\u05d9\u05d5\u05bc!\u200f", "niqqud_less": "\u05d7\u05d9\u05d5!\u200f", "translation": "(to men) live!", "reading": "chayu!", "binyan": "PA'AL", "root": "\u05d7 - \u05d9 - \u05d4", "hint": "The final radical of this word disappears or turns into a vowel in inflected forms.", "tense": "Imperative", "person": "2nd Masculine Plural", "url": "https://www.pealim.com/dict/797-lichyot/", "infinitive": "\u05dc\u05b4\u05d7\u05b0\u05d9\u05d5\u05b9\u05ea"}, {"verb": "\u05dc\u05b4\u05d7\u05b0\u05d9\u05d5\u05b9\u05ea", "niqqud_less": "\u05dc\u05d7\u05d9\u05d5\u05ea", "translation": "to live", "reading": "lichyot", "binyan": "PA'AL", "root": "\u05d7 - \u05d9 - \u05d4", "hint": "The final radical of this word disappears or turns into a vowel in inflected forms.", "tense": "Infinitive", "person": "", "url": "https://www.pealim.com/dict/797-lichyot/", "infinitive": "\u05dc\u05b4\u05d7\u05b0\u05d9\u05d5\u05b9\u05ea"}, {"verb": "\u05de\u05b0\u05d7\u05b7\u05db\u05bc\u05b6\u05d4", "niqqud_less": "\u05de\u05d7\u05db\u05d4", "translation": "I / you m. sg. / he / it await(s)", "reading": "mechake", "binyan": "PI'EL", "root": "\u05d7 - \u05db - \u05d4", "hint": "The final radical of this word disappears or turns into a vowel in inflected forms.", "tense": "Present", "person": "Masculine Singular", "url": "https://www.pealim.com/dict/594-lechakot/", "infinitive": "\u05dc\u05b0\u05d7\u05b7\u05db\u05bc\u05d5\u05b9\u05ea"}, {"verb": "\u05de\u05b0\u05d7\u05b7\u05db\u05bc\u05b8\u05d4", "niqqud_less": "\u05de\u05d7\u05db\u05d4", "translation": "I / you f. sg. / she / it await(s)", "reading": "mechaka", "binyan": "PI'EL", "root": "\u05d7 - \u05db - \u05d4", "hint": "The final radical of this word disappears or turns into a vowel in inflected forms.", "tense": "Present", "person": "Feminine Singular", "url": "https://www.pealim.com/dict/594-lechakot/", "infinitive": "\u05dc\u05b0\u05d7\u05b7\u05db\u05bc\u05d5\u05b9\u05ea"}, {"verb": "\u05de\u05b0\u05d7\u05b7\u05db\u05bc\u05b4\u05d9\u05dd", "niqqud_less": "\u05de\u05d7\u05db\u05d9\u05dd", "translation": "we / you m. pl. / they m. await", "reading": "mechakim", "binyan": "PI'EL", "root": "\u05d7 - \u05db - \u05d4", "hint": "The final radical of this word disappears or turns into a vowel in inflected forms.", "tense": "Present", "person": "Masculine Plural", "url": "https://www.pealim.com/dict/594-lechakot/", "infinitive": "\u05dc\u05b0\u05d7\u05b7\u05db\u05bc\u05d5\u05b9\u05ea"}, {"verb": "\u05de\u05b0\u05d7\u05b7\u05db\u05bc\u05d5\u05b9\u05ea", "niqqud_less": "\u05de\u05d7\u05db\u05d5\u05ea", "translation": "we / you f. pl. / they f. await", "reading": "mechakot", "binyan": "PI'EL", "root": "\u05d7 - \u05db - \u05d4", "hint": "The final radical of this word disappears or turns into a vowel in inflected forms.", "tense": "Present", "person": "Feminine Plural", "url": "https://www.pealim.com/dict/594-lechakot/", "infinitive": "\u05dc\u05b0\u05d7\u05b7\u05db\u05bc\u05d5\u05b9\u05ea"}, {"verb": "\u05d7\u05d9\u05db\u05d9\u05ea\u05d9", "niqqud_less": "\u05d7\u05d9\u05db\u05d9\u05ea\u05d9", "translation": "I awaited", "reading": "chikiti", "binyan": "PI'EL", "root": "\u05d7 - \u05db - \u05d4", "hint": "The final radical of this word disappears or turns into a vowel in inflected forms.", "tense": "Past", "person": "1st Singular", "url": "https://www.pealim.com/dict/594-lechakot/", "infinitive": "\u05dc\u05b0\u05d7\u05b7\u05db\u05bc\u05d5\u05b9\u05ea"}, {"verb": "\u05d7\u05d9\u05db\u05d9\u05e0\u05d5", "niqqud_less": "\u05d7\u05d9\u05db\u05d9\u05e0\u05d5", "translation": "we awaited", "reading": "chikinu", "binyan": "PI'EL", "root": "\u05d7 - \u05db - \u05d4", "hint": "The final radical of this word disappears or turns into a vowel in inflected forms.", "tense": "Past", "person": "1st Plural", "url": "https://www.pealim.com/dict/594-lechakot/", "infinitive": "\u05dc\u05b0\u05d7\u05b7\u05db\u05bc\u05d5\u05b9\u05ea"}, {"verb": "\u05d7\u05d9\u05db\u05d9\u05ea", "niqqud_less": "\u05d7\u05d9\u05db\u05d9\u05ea", "translation": "you m. sg. awaited", "reading": "chikita", "binyan": "PI'EL", "root": "\u05d7 - \u05db - \u05d4", "hint": "The final radical of this word disappears or turns into a vowel in inflected forms.", "tense": "Past", "person": "2nd Masculine Singular", "url": "https://www.pealim.com/dict/594-lechakot/", "infinitive": "\u05dc\u05b0\u05d7\u05b7\u05db\u05bc\u05d5\u05b9\u05ea"}, {"verb": "\u05d7\u05d9\u05db\u05d9\u05ea", "niqqud_less": "\u05d7\u05d9\u05db\u05d9\u05ea", "translation": "you f. sg. awaited", "reading": "chikit", "binyan": "PI'EL", "root": "\u05d7 - \u05db - \u05d4", "hint": "The final radical of this word disappears or turns into a vowel in inflected forms.", "tense": "Past", "person": "2nd Feminine Singular", "url": "https://www.pealim.com/dict/594-lechakot/", "infinitive": "\u05dc\u05b0\u05d7\u05b7\u05db\u05bc\u05d5\u05b9\u05ea"}, {"verb": "\u05d7\u05d9\u05db\u05d9\u05ea\u05dd", "niqqud_less": "\u05d7\u05d9\u05db\u05d9\u05ea\u05dd", "translation": "you m. pl. awaited", "reading": "chikitem", "binyan": "PI'EL", "root": "\u05d7 - \u05db - \u05d4", "hint": "The final radical of this word disappears or turns into a vowel in inflected forms.", "tense": "Past", "person": "2nd Masculine Plural", "url": "https://www.pealim.com/dict/594-lechakot/", "infinitive": "\u05dc\u05b0\u05d7\u05b7\u05db\u05bc\u05d5\u05b9\u05ea"}, {"verb": "\u05d7\u05d9\u05db\u05d9\u05ea\u05df", "niqqud_less": "\u05d7\u05d9\u05db\u05d9\u05ea\u05df", "translation": "you f. pl. awaited", "reading": "chikiten", "binyan": "PI'EL", "root": "\u05d7 - \u05db - \u05d4", "hint": "The final radical of this word disappears or turns into a vowel in inflected forms.", "tense": "Past", "person": "2nd Feminine Plural", "url": "https://www.pealim.com/dict/594-lechakot/", "infinitive": "\u05dc\u05b0\u05d7\u05b7\u05db\u05bc\u05d5\u05b9\u05ea"}, {"verb": "\u05d7\u05d9\u05db\u05d4", "niqqud_less": "\u05d7\u05d9\u05db\u05d4", "translation": "he / it awaited", "reading": "chika", "binyan": "PI'EL", "root": "\u05d7 - \u05db - \u05d4", "hint": "The final radical of this word disappears or turns into a vowel in inflected forms.", "tense": "Past", "person": "3rd Masculine Singular", "url": "https://www.pealim.com/dict/594-lechakot/", "infinitive": "\u05dc\u05b0\u05d7\u05b7\u05db\u05bc\u05d5\u05b9\u05ea"}, {"verb": "\u05d7\u05d9\u05db\u05ea\u05d4", "niqqud_less": "\u05d7\u05d9\u05db\u05ea\u05d4", "translation": "she / it awaited", "reading": "chikta", "binyan": "PI'EL", "root": "\u05d7 - \u05db - \u05d4", "hint": "The final radical of this word disappears or turns into a vowel in inflected forms.", "tense": "Past", "person": "3rd Feminine Singular", "url": "https://www.pealim.com/dict/594-lechakot/", "infinitive": "\u05dc\u05b0\u05d7\u05b7\u05db\u05bc\u05d5\u05b9\u05ea"}, {"verb": "\u05d7\u05d9\u05db\u05d5", "niqqud_less": "\u05d7\u05d9\u05db\u05d5", "translation": "they awaited", "reading": "chiku", "binyan": "PI'EL", "root": "\u05d7 - \u05db - \u05d4", "hint": "The final radical of this word disappears or turns into a vowel in inflected forms.", "tense": "Past", "person": "3rd Plural", "url": "https://www.pealim.com/dict/594-lechakot/", "infinitive": "\u05dc\u05b0\u05d7\u05b7\u05db\u05bc\u05d5\u05b9\u05ea"}, {"verb": "\u05d0\u05b2\u05d7\u05b7\u05db\u05bc\u05b6\u05d4", "niqqud_less": "\u05d0\u05d7\u05db\u05d4", "translation": "I will await", "reading": "achake", "binyan": "PI'EL", "root": "\u05d7 - \u05db - \u05d4", "hint": "The final radical of this word disappears or turns into a vowel in inflected forms.", "tense": "Future", "person": "1st Singular", "url": "https://www.pealim.com/dict/594-lechakot/", "infinitive": "\u05dc\u05b0\u05d7\u05b7\u05db\u05bc\u05d5\u05b9\u05ea"}, {"verb": "\u05e0\u05b0\u05d7\u05b7\u05db\u05bc\u05b6\u05d4", "niqqud_less": "\u05e0\u05d7\u05db\u05d4", "translation": "we will await", "reading": "nechake", "binyan": "PI'EL", "root": "\u05d7 - \u05db - \u05d4", "hint": "The final radical of this word disappears or turns into a vowel in inflected forms.", "tense": "Future", "person": "1st Plural", "url": "https://www.pealim.com/dict/594-lechakot/", "infinitive": "\u05dc\u05b0\u05d7\u05b7\u05db\u05bc\u05d5\u05b9\u05ea"}, {"verb": "\u05ea\u05bc\u05b0\u05d7\u05b7\u05db\u05bc\u05b6\u05d4", "niqqud_less": "\u05ea\u05d7\u05db\u05d4", "translation": "you m. sg. will await", "reading": "techake", "binyan": "PI'EL", "root": "\u05d7 - \u05db - \u05d4", "hint": "The final radical of this word disappears or turns into a vowel in inflected forms.", "tense": "Future", "person": "2nd Masculine Singular", "url": "https://www.pealim.com/dict/594-lechakot/", "infinitive": "\u05dc\u05b0\u05d7\u05b7\u05db\u05bc\u05d5\u05b9\u05ea"}, {"verb": "\u05ea\u05bc\u05b0\u05d7\u05b7\u05db\u05bc\u05b4\u05d9", "niqqud_less": "\u05ea\u05d7\u05db\u05d9", "translation": "you f. sg. will await", "reading": "techaki", "binyan": "PI'EL", "root": "\u05d7 - \u05db - \u05d4", "hint": "The final radical of this word disappears or turns into a vowel in inflected forms.", "tense": "Future", "person": "2nd Feminine Singular", "url": "https://www.pealim.com/dict/594-lechakot/", "infinitive": "\u05dc\u05b0\u05d7\u05b7\u05db\u05bc\u05d5\u05b9\u05ea"}, {"verb": "\u05ea\u05bc\u05b0\u05d7\u05b7\u05db\u05bc\u05d5\u05bc", "niqqud_less": "\u05ea\u05d7\u05db\u05d5", "translation": "you m. pl. will await", "reading": "techaku", "binyan": "PI'EL", "root": "\u05d7 - \u05db - \u05d4", "hint": "The final radical of this word disappears or turns into a vowel in inflected forms.", "tense": "Future", "person": "2nd Masculine Plural", "url": "https://www.pealim.com/dict/594-lechakot/", "infinitive": "\u05dc\u05b0\u05d7\u05b7\u05db\u05bc\u05d5\u05b9\u05ea"}, {"verb": "\u05d9\u05b0\u05d7\u05b7\u05db\u05bc\u05b6\u05d4", "niqqud_less": "\u05d9\u05d7\u05db\u05d4", "translation": "he / it will await", "reading": "yechake", "binyan": "PI'EL", "root": "\u05d7 - \u05db - \u05d4", "hint": "The final radical of this word disappears or turns into a vowel in inflected forms.", "tense": "Future", "person": "3rd Masculine Singular", "url": "https://www.pealim.com/dict/594-lechakot/", "infinitive": "\u05dc\u05b0\u05d7\u05b7\u05db\u05bc\u05d5\u05b9\u05ea"}, {"verb": "\u05ea\u05bc\u05b0\u05d7\u05b7\u05db\u05bc\u05b6\u05d4", "niqqud_less": "\u05ea\u05d7\u05db\u05d4", "translation": "she / it will await", "reading": "techake", "binyan": "PI'EL", "root": "\u05d7 - \u05db - \u05d4", "hint": "The final radical of this word disappears or turns into a vowel in inflected forms.", "tense": "Future", "person": "3rd Feminine Singular", "url": "https://www.pealim.com/dict/594-lechakot/", "infinitive": "\u05dc\u05b0\u05d7\u05b7\u05db\u05bc\u05d5\u05b9\u05ea"}, {"verb": "\u05d9\u05b0\u05d7\u05b7\u05db\u05bc\u05d5\u05bc", "niqqud_less": "\u05d9\u05d7\u05db\u05d5", "translation": "they m. will await", "reading": "yechaku", "binyan": "PI'EL", "root": "\u05d7 - \u05db - \u05d4", "hint": "The final radical of this word disappears or turns into a vowel in inflected forms.", "tense": "Future", "person": "3rd Masculine Plural", "url": "https://www.pealim.com/dict/594-lechakot/", "infinitive": "\u05dc\u05b0\u05d7\u05b7\u05db\u05bc\u05d5\u05b9\u05ea"}, {"verb": "\u05d7\u05b7\u05db\u05bc\u05b5\u05d4!\u200f", "niqqud_less": "\u05d7\u05db\u05d4!\u200f", "translation": "(to a man) await!", "reading": "chake!", "binyan": "PI'EL", "root": "\u05d7 - \u05db - \u05d4", "hint": "The final radical of this word disappears or turns into a vowel in inflected forms.", "tense": "Imperative", "person": "2nd Masculine Singular", "url": "https://www.pealim.com/dict/594-lechakot/", "infinitive": "\u05dc\u05b0\u05d7\u05b7\u05db\u05bc\u05d5\u05b9\u05ea"}, {"verb": "\u05d7\u05b7\u05db\u05bc\u05b4\u05d9!\u200f", "niqqud_less": "\u05d7\u05db\u05d9!\u200f", "translation": "(to a woman) await!", "reading": "chaki!", "binyan": "PI'EL", "root": "\u05d7 - \u05db - \u05d4", "hint": "The final radical of this word disappears or turns into a vowel in inflected forms.", "tense": "Imperative", "person": "2nd Feminine Singular", "url": "https://www.pealim.com/dict/594-lechakot/", "infinitive": "\u05dc\u05b0\u05d7\u05b7\u05db\u05bc\u05d5\u05b9\u05ea"}, {"verb": "\u05d7\u05b7\u05db\u05bc\u05d5\u05bc!\u200f", "niqqud_less": "\u05d7\u05db\u05d5!\u200f", "translation": "(to men) await!", "reading": "chaku!", "binyan": "PI'EL", "root": "\u05d7 - \u05db - \u05d4", "hint": "The final radical of this word disappears or turns into a vowel in inflected forms.", "tense": "Imperative", "person": "2nd Masculine Plural", "url": "https://www.pealim.com/dict/594-lechakot/", "infinitive": "\u05dc\u05b0\u05d7\u05b7\u05db\u05bc\u05d5\u05b9\u05ea"}, {"verb": "\u05dc\u05b0\u05d7\u05b7\u05db\u05bc\u05d5\u05b9\u05ea", "niqqud_less": "\u05dc\u05d7\u05db\u05d5\u05ea", "translation": "to await", "reading": "lechakot", "binyan": "PI'EL", "root": "\u05d7 - \u05db - \u05d4", "hint": "The final radical of this word disappears or turns into a vowel in inflected forms.", "tense": "Infinitive", "person": "", "url": "https://www.pealim.com/dict/594-lechakot/", "infinitive": "\u05dc\u05b0\u05d7\u05b7\u05db\u05bc\u05d5\u05b9\u05ea"}, {"verb": "\u05de\u05b0\u05d7\u05b7\u05e4\u05bc\u05b5\u05e9\u05c2", "niqqud_less": "\u05de\u05d7\u05e4\u05e9", "translation": "I / you m. sg. / he / it search(es)", "reading": "mechapes", "binyan": "PI'EL", "root": "\u05d7 - \u05e4 - \u05e9\u05c2", "hint": "The first radical of this word is guttural; this affects the adjacent vowels.", "tense": "Present", "person": "Masculine Singular", "url": "https://www.pealim.com/dict/663-lechapes/", "infinitive": "\u05dc\u05b0\u05d7\u05b7\u05e4\u05bc\u05b5\u05e9\u05c2"}, {"verb": "\u05de\u05b0\u05d7\u05b7\u05e4\u05bc\u05b6\u05e9\u05c2\u05b6\u05ea", "niqqud_less": "\u05de\u05d7\u05e4\u05e9\u05ea", "translation": "I / you f. sg. / she / it search(es)", "reading": "mechapeset", "binyan": "PI'EL", "root": "\u05d7 - \u05e4 - \u05e9\u05c2", "hint": "The first radical of this word is guttural; this affects the adjacent vowels.", "tense": "Present", "person": "Feminine Singular", "url": "https://www.pealim.com/dict/663-lechapes/", "infinitive": "\u05dc\u05b0\u05d7\u05b7\u05e4\u05bc\u05b5\u05e9\u05c2"}, {"verb": "\u05de\u05b0\u05d7\u05b7\u05e4\u05bc\u05b0\u05e9\u05c2\u05b4\u05d9\u05dd", "niqqud_less": "\u05de\u05d7\u05e4\u05e9\u05d9\u05dd", "translation": "we / you m. pl. / they m. search", "reading": "mechapsim", "binyan": "PI'EL", "root": "\u05d7 - \u05e4 - \u05e9\u05c2", "hint": "The first radical of this word is guttural; this affects the adjacent vowels.", "tense": "Present", "person": "Masculine Plural", "url": "https://www.pealim.com/dict/663-lechapes/", "infinitive": "\u05dc\u05b0\u05d7\u05b7\u05e4\u05bc\u05b5\u05e9\u05c2"}, {"verb": "\u05de\u05b0\u05d7\u05b7\u05e4\u05bc\u05b0\u05e9\u05c2\u05d5\u05b9\u05ea", "niqqud_less": "\u05de\u05d7\u05e4\u05e9\u05d5\u05ea", "translation": "we / you f. pl. / they f. search", "reading": "mechapsot", "binyan": "PI'EL", "root": "\u05d7 - \u05e4 - \u05e9\u05c2", "hint": "The first radical of this word is guttural; this affects the adjacent vowels.", "tense": "Present", "person": "Feminine Plural", "url": "https://www.pealim.com/dict/663-lechapes/", "infinitive": "\u05dc\u05b0\u05d7\u05b7\u05e4\u05bc\u05b5\u05e9\u05c2"}, {"verb": "\u05d7\u05d9\u05e4\u05e9\u05ea\u05d9", "niqqud_less": "\u05d7\u05d9\u05e4\u05e9\u05ea\u05d9", "translation": "I searched", "reading": "chipasti", "binyan": "PI'EL", "root": "\u05d7 - \u05e4 - \u05e9\u05c2", "hint": "The first radical of this word is guttural; this affects the adjacent vowels.", "tense": "Past", "person": "1st Singular", "url": "https://www.pealim.com/dict/663-lechapes/", "infinitive": "\u05dc\u05b0\u05d7\u05b7\u05e4\u05bc\u05b5\u05e9\u05c2"}, {"verb": "\u05d7\u05d9\u05e4\u05e9\u05e0\u05d5", "niqqud_less": "\u05d7\u05d9\u05e4\u05e9\u05e0\u05d5", "translation": "we searched", "reading": "chipasnu", "binyan": "PI'EL", "root": "\u05d7 - \u05e4 - \u05e9\u05c2", "hint": "The first radical of this word is guttural; this affects the adjacent vowels.", "tense": "Past", "person": "1st Plural", "url": "https://www.pealim.com/dict/663-lechapes/", "infinitive": "\u05dc\u05b0\u05d7\u05b7\u05e4\u05bc\u05b5\u05e9\u05c2"}, {"verb": "\u05d7\u05d9\u05e4\u05e9\u05ea", "niqqud_less": "\u05d7\u05d9\u05e4\u05e9\u05ea", "translation": "you m. sg. searched", "reading": "chipasta", "binyan": "PI'EL", "root": "\u05d7 - \u05e4 - \u05e9\u05c2", "hint": "The first radical of this word is guttural; this affects the adjacent vowels.", "tense": "Past", "person": "2nd Masculine Singular", "url": "https://www.pealim.com/dict/663-lechapes/", "infinitive": "\u05dc\u05b0\u05d7\u05b7\u05e4\u05bc\u05b5\u05e9\u05c2"}, {"verb": "\u05d7\u05d9\u05e4\u05e9\u05ea", "niqqud_less": "\u05d7\u05d9\u05e4\u05e9\u05ea", "translation": "you f. sg. searched", "reading": "chipast", "binyan": "PI'EL", "root": "\u05d7 - \u05e4 - \u05e9\u05c2", "hint": "The first radical of this word is guttural; this affects the adjacent vowels.", "tense": "Past", "person": "2nd Feminine Singular", "url": "https://www.pealim.com/dict/663-lechapes/", "infinitive": "\u05dc\u05b0\u05d7\u05b7\u05e4\u05bc\u05b5\u05e9\u05c2"}, {"verb": "\u05d7\u05d9\u05e4\u05e9\u05ea\u05dd", "niqqud_less": "\u05d7\u05d9\u05e4\u05e9\u05ea\u05dd", "translation": "you m. pl. searched", "reading": "chipastem", "binyan": "PI'EL", "root": "\u05d7 - \u05e4 - \u05e9\u05c2", "hint": "The first radical of this word is guttural; this affects the adjacent vowels.", "tense": "Past", "person": "2nd Masculine Plural", "url": "https://www.pealim.com/dict/663-lechapes/", "infinitive": "\u05dc\u05b0\u05d7\u05b7\u05e4\u05bc\u05b5\u05e9\u05c2"}, {"verb": "\u05d7\u05d9\u05e4\u05e9\u05ea\u05df", "niqqud_less": "\u05d7\u05d9\u05e4\u05e9\u05ea\u05df", "translation": "you f. pl. searched", "reading": "chipasten", "binyan": "PI'EL", "root": "\u05d7 - \u05e4 - \u05e9\u05c2", "hint": "The first radical of this word is guttural; this affects the adjacent vowels.", "tense": "Past", "person": "2nd Feminine Plural", "url": "https://www.pealim.com/dict/663-lechapes/", "infinitive": "\u05dc\u05b0\u05d7\u05b7\u05e4\u05bc\u05b5\u05e9\u05c2"}, {"verb": "\u05d7\u05d9\u05e4\u05e9", "niqqud_less": "\u05d7\u05d9\u05e4\u05e9", "translation": "he / it searched", "reading": "chipes", "binyan": "PI'EL", "root": "\u05d7 - \u05e4 - \u05e9\u05c2", "hint": "The first radical of this word is guttural; this affects the adjacent vowels.", "tense": "Past", "person": "3rd Masculine Singular", "url": "https://www.pealim.com/dict/663-lechapes/", "infinitive": "\u05dc\u05b0\u05d7\u05b7\u05e4\u05bc\u05b5\u05e9\u05c2"}, {"verb": "\u05d7\u05d9\u05e4\u05e9\u05d4", "niqqud_less": "\u05d7\u05d9\u05e4\u05e9\u05d4", "translation": "she / it searched", "reading": "chipsa", "binyan": "PI'EL", "root": "\u05d7 - \u05e4 - \u05e9\u05c2", "hint": "The first radical of this word is guttural; this affects the adjacent vowels.", "tense": "Past", "person": "3rd Feminine Singular", "url": "https://www.pealim.com/dict/663-lechapes/", "infinitive": "\u05dc\u05b0\u05d7\u05b7\u05e4\u05bc\u05b5\u05e9\u05c2"}, {"verb": "\u05d7\u05d9\u05e4\u05e9\u05d5", "niqqud_less": "\u05d7\u05d9\u05e4\u05e9\u05d5", "translation": "they searched", "reading": "chipsu", "binyan": "PI'EL", "root": "\u05d7 - \u05e4 - \u05e9\u05c2", "hint": "The first radical of this word is guttural; this affects the adjacent vowels.", "tense": "Past", "person": "3rd Plural", "url": "https://www.pealim.com/dict/663-lechapes/", "infinitive": "\u05dc\u05b0\u05d7\u05b7\u05e4\u05bc\u05b5\u05e9\u05c2"}, {"verb": "\u05d0\u05b2\u05d7\u05b7\u05e4\u05bc\u05b5\u05e9\u05c2", "niqqud_less": "\u05d0\u05d7\u05e4\u05e9", "translation": "I will search", "reading": "achapes", "binyan": "PI'EL", "root": "\u05d7 - \u05e4 - \u05e9\u05c2", "hint": "The first radical of this word is guttural; this affects the adjacent vowels.", "tense": "Future", "person": "1st Singular", "url": "https://www.pealim.com/dict/663-lechapes/", "infinitive": "\u05dc\u05b0\u05d7\u05b7\u05e4\u05bc\u05b5\u05e9\u05c2"}, {"verb": "\u05e0\u05b0\u05d7\u05b7\u05e4\u05bc\u05b5\u05e9\u05c2", "niqqud_less": "\u05e0\u05d7\u05e4\u05e9", "translation": "we will search", "reading": "nechapes", "binyan": "PI'EL", "root": "\u05d7 - \u05e4 - \u05e9\u05c2", "hint": "The first radical of this word is guttural; this affects the adjacent vowels.", "tense": "Future", "person": "1st Plural", "url": "https://www.pealim.com/dict/663-lechapes/", "infinitive": "\u05dc\u05b0\u05d7\u05b7\u05e4\u05bc\u05b5\u05e9\u05c2"}, {"verb": "\u05ea\u05bc\u05b0\u05d7\u05b7\u05e4\u05bc\u05b5\u05e9\u05c2", "niqqud_less": "\u05ea\u05d7\u05e4\u05e9", "translation": "you m. sg. will search", "reading": "techapes", "binyan": "PI'EL", "root": "\u05d7 - \u05e4 - \u05e9\u05c2", "hint": "The first radical of this word is guttural; this affects the adjacent vowels.", "tense": "Future", "person": "2nd Masculine Singular", "url": "https://www.pealim.com/dict/663-lechapes/", "infinitive": "\u05dc\u05b0\u05d7\u05b7\u05e4\u05bc\u05b5\u05e9\u05c2"}, {"verb": "\u05ea\u05bc\u05b0\u05d7\u05b7\u05e4\u05bc\u05b0\u05e9\u05c2\u05b4\u05d9", "niqqud_less": "\u05ea\u05d7\u05e4\u05e9\u05d9", "translation": "you f. sg. will search", "reading": "techapsi", "binyan": "PI'EL", "root": "\u05d7 - \u05e4 - \u05e9\u05c2", "hint": "The first radical of this word is guttural; this affects the adjacent vowels.", "tense": "Future", "person": "2nd Feminine Singular", "url": "https://www.pealim.com/dict/663-lechapes/", "infinitive": "\u05dc\u05b0\u05d7\u05b7\u05e4\u05bc\u05b5\u05e9\u05c2"}, {"verb": "\u05ea\u05bc\u05b0\u05d7\u05b7\u05e4\u05bc\u05b0\u05e9\u05c2\u05d5\u05bc", "niqqud_less": "\u05ea\u05d7\u05e4\u05e9\u05d5", "translation": "you m. pl. will search", "reading": "techapsu", "binyan": "PI'EL", "root": "\u05d7 - \u05e4 - \u05e9\u05c2", "hint": "The first radical of this word is guttural; this affects the adjacent vowels.", "tense": "Future", "person": "2nd Masculine Plural", "url": "https://www.pealim.com/dict/663-lechapes/", "infinitive": "\u05dc\u05b0\u05d7\u05b7\u05e4\u05bc\u05b5\u05e9\u05c2"}, {"verb": "\u05d9\u05b0\u05d7\u05b7\u05e4\u05bc\u05b5\u05e9\u05c2", "niqqud_less": "\u05d9\u05d7\u05e4\u05e9", "translation": "he / it will search", "reading": "yechapes", "binyan": "PI'EL", "root": "\u05d7 - \u05e4 - \u05e9\u05c2", "hint": "The first radical of this word is guttural; this affects the adjacent vowels.", "tense": "Future", "person": "3rd Masculine Singular", "url": "https://www.pealim.com/dict/663-lechapes/", "infinitive": "\u05dc\u05b0\u05d7\u05b7\u05e4\u05bc\u05b5\u05e9\u05c2"}, {"verb": "\u05ea\u05bc\u05b0\u05d7\u05b7\u05e4\u05bc\u05b5\u05e9\u05c2", "niqqud_less": "\u05ea\u05d7\u05e4\u05e9", "translation": "she / it will search", "reading": "techapes", "binyan": "PI'EL", "root": "\u05d7 - \u05e4 - \u05e9\u05c2", "hint": "The first radical of this word is guttural; this affects the adjacent vowels.", "tense": "Future", "person": "3rd Feminine Singular", "url": "https://www.pealim.com/dict/663-lechapes/", "infinitive": "\u05dc\u05b0\u05d7\u05b7\u05e4\u05bc\u05b5\u05e9\u05c2"}, {"verb": "\u05d9\u05b0\u05d7\u05b7\u05e4\u05bc\u05b0\u05e9\u05c2\u05d5\u05bc", "niqqud_less": "\u05d9\u05d7\u05e4\u05e9\u05d5", "translation": "they m. will search", "reading": "yechapsu", "binyan": "PI'EL", "root": "\u05d7 - \u05e4 - \u05e9\u05c2", "hint": "The first radical of this word is guttural; this affects the adjacent vowels.", "tense": "Future", "person": "3rd Masculine Plural", "url": "https://www.pealim.com/dict/663-lechapes/", "infinitive": "\u05dc\u05b0\u05d7\u05b7\u05e4\u05bc\u05b5\u05e9\u05c2"}, {"verb": "\u05d7\u05b7\u05e4\u05bc\u05b5\u05e9\u05c2!\u200f", "niqqud_less": "\u05d7\u05e4\u05e9!\u200f", "translation": "(to a man) search!", "reading": "chapes!", "binyan": "PI'EL", "root": "\u05d7 - \u05e4 - \u05e9\u05c2", "hint": "The first radical of this word is guttural; this affects the adjacent vowels.", "tense": "Imperative", "person": "2nd Masculine Singular", "url": "https://www.pealim.com/dict/663-lechapes/", "infinitive": "\u05dc\u05b0\u05d7\u05b7\u05e4\u05bc\u05b5\u05e9\u05c2"}, {"verb": "\u05d7\u05b7\u05e4\u05bc\u05b0\u05e9\u05c2\u05b4\u05d9!\u200f", "niqqud_less": "\u05d7\u05e4\u05e9\u05d9!\u200f", "translation": "(to a woman) search!", "reading": "chapsi!", "binyan": "PI'EL", "root": "\u05d7 - \u05e4 - \u05e9\u05c2", "hint": "The first radical of this word is guttural; this affects the adjacent vowels.", "tense": "Imperative", "person": "2nd Feminine Singular", "url": "https://www.pealim.com/dict/663-lechapes/", "infinitive": "\u05dc\u05b0\u05d7\u05b7\u05e4\u05bc\u05b5\u05e9\u05c2"}, {"verb": "\u05d7\u05b7\u05e4\u05bc\u05b0\u05e9\u05c2\u05d5\u05bc!\u200f", "niqqud_less": "\u05d7\u05e4\u05e9\u05d5!\u200f", "translation": "(to men) search!", "reading": "chapsu!", "binyan": "PI'EL", "root": "\u05d7 - \u05e4 - \u05e9\u05c2", "hint": "The first radical of this word is guttural; this affects the adjacent vowels.", "tense": "Imperative", "person": "2nd Masculine Plural", "url": "https://www.pealim.com/dict/663-lechapes/", "infinitive": "\u05dc\u05b0\u05d7\u05b7\u05e4\u05bc\u05b5\u05e9\u05c2"}, {"verb": "\u05dc\u05b0\u05d7\u05b7\u05e4\u05bc\u05b5\u05e9\u05c2", "niqqud_less": "\u05dc\u05d7\u05e4\u05e9", "translation": "to search", "reading": "lechapes", "binyan": "PI'EL", "root": "\u05d7 - \u05e4 - \u05e9\u05c2", "hint": "The first radical of this word is guttural; this affects the adjacent vowels.", "tense": "Infinitive", "person": "", "url": "https://www.pealim.com/dict/663-lechapes/", "infinitive": "\u05dc\u05b0\u05d7\u05b7\u05e4\u05bc\u05b5\u05e9\u05c2"}, {"verb": "\u05d7\u05d5\u05b9\u05e9\u05c1\u05b5\u05d1", "niqqud_less": "\u05d7\u05d5\u05e9\u05d1", "translation": "I / you m. sg. / he / it think(s)", "reading": "choshev", "binyan": "PA'AL", "root": "\u05d7 - \u05e9\u05c1 - \u05d1", "hint": "The first radical of this word is guttural; this affects the adjacent vowels.", "tense": "Present", "person": "Masculine Singular", "url": "https://www.pealim.com/dict/700-lachshov/", "infinitive": "\u05dc\u05d7\u05e9\u05d5\u05d1"}, {"verb": "\u05d7\u05d5\u05b9\u05e9\u05c1\u05b6\u05d1\u05b6\u05ea", "niqqud_less": "\u05d7\u05d5\u05e9\u05d1\u05ea", "translation": "I / you f. sg. / she / it think(s)", "reading": "choshevet", "binyan": "PA'AL", "root": "\u05d7 - \u05e9\u05c1 - \u05d1", "hint": "The first radical of this word is guttural; this affects the adjacent vowels.", "tense": "Present", "person": "Feminine Singular", "url": "https://www.pealim.com/dict/700-lachshov/", "infinitive": "\u05dc\u05d7\u05e9\u05d5\u05d1"}, {"verb": "\u05d7\u05d5\u05b9\u05e9\u05c1\u05b0\u05d1\u05b4\u05d9\u05dd", "niqqud_less": "\u05d7\u05d5\u05e9\u05d1\u05d9\u05dd", "translation": "we / you m. pl. / they m. think", "reading": "choshvim", "binyan": "PA'AL", "root": "\u05d7 - \u05e9\u05c1 - \u05d1", "hint": "The first radical of this word is guttural; this affects the adjacent vowels.", "tense": "Present", "person": "Masculine Plural", "url": "https://www.pealim.com/dict/700-lachshov/", "infinitive": "\u05dc\u05d7\u05e9\u05d5\u05d1"}, {"verb": "\u05d7\u05d5\u05b9\u05e9\u05c1\u05b0\u05d1\u05d5\u05b9\u05ea", "niqqud_less": "\u05d7\u05d5\u05e9\u05d1\u05d5\u05ea", "translation": "we / you f. pl. / they f. think", "reading": "choshvot", "binyan": "PA'AL", "root": "\u05d7 - \u05e9\u05c1 - \u05d1", "hint": "The first radical of this word is guttural; this affects the adjacent vowels.", "tense": "Present", "person": "Feminine Plural", "url": "https://www.pealim.com/dict/700-lachshov/", "infinitive": "\u05dc\u05d7\u05e9\u05d5\u05d1"}, {"verb": "\u05d7\u05b8\u05e9\u05c1\u05b7\u05d1\u05b0\u05ea\u05bc\u05b4\u05d9", "niqqud_less": "\u05d7\u05e9\u05d1\u05ea\u05d9", "translation": "I thought", "reading": "chashavti", "binyan": "PA'AL", "root": "\u05d7 - \u05e9\u05c1 - \u05d1", "hint": "The first radical of this word is guttural; this affects the adjacent vowels.", "tense": "Past", "person": "1st Singular", "url": "https://www.pealim.com/dict/700-lachshov/", "infinitive": "\u05dc\u05d7\u05e9\u05d5\u05d1"}, {"verb": "\u05d7\u05b8\u05e9\u05c1\u05b7\u05d1\u05b0\u05e0\u05d5\u05bc", "niqqud_less": "\u05d7\u05e9\u05d1\u05e0\u05d5", "translation": "we thought", "reading": "chashavnu", "binyan": "PA'AL", "root": "\u05d7 - \u05e9\u05c1 - \u05d1", "hint": "The first radical of this word is guttural; this affects the adjacent vowels.", "tense": "Past", "person": "1st Plural", "url": "https://www.pealim.com/dict/700-lachshov/", "infinitive": "\u05dc\u05d7\u05e9\u05d5\u05d1"}, {"verb": "\u05d7\u05b8\u05e9\u05c1\u05b7\u05d1\u05b0\u05ea\u05bc\u05b8", "niqqud_less": "\u05d7\u05e9\u05d1\u05ea", "translation": "you m. sg. thought", "reading": "chashavta", "binyan": "PA'AL", "root": "\u05d7 - \u05e9\u05c1 - \u05d1", "hint": "The first radical of this word is guttural; this affects the adjacent vowels.", "tense": "Past", "person": "2nd Masculine Singular", "url": "https://www.pealim.com/dict/700-lachshov/", "infinitive": "\u05dc\u05d7\u05e9\u05d5\u05d1"}, {"verb": "\u05d7\u05b8\u05e9\u05c1\u05b7\u05d1\u05b0\u05ea\u05bc\u05b0", "niqqud_less": "\u05d7\u05e9\u05d1\u05ea", "translation": "you f. sg. thought", "reading": "chashavt", "binyan": "PA'AL", "root": "\u05d7 - \u05e9\u05c1 - \u05d1", "hint": "The first radical of this word is guttural; this affects the adjacent vowels.", "tense": "Past", "person": "2nd Feminine Singular", "url": "https://www.pealim.com/dict/700-lachshov/", "infinitive": "\u05dc\u05d7\u05e9\u05d5\u05d1"}, {"verb": "\u05d7\u05b2\u05e9\u05c1\u05b7\u05d1\u05b0\u05ea\u05bc\u05b6\u05dd", "niqqud_less": "\u05d7\u05e9\u05d1\u05ea\u05dd", "translation": "you m. pl. thought", "reading": "chashavtem", "binyan": "PA'AL", "root": "\u05d7 - \u05e9\u05c1 - \u05d1", "hint": "The first radical of this word is guttural; this affects the adjacent vowels.", "tense": "Past", "person": "2nd Masculine Plural", "url": "https://www.pealim.com/dict/700-lachshov/", "infinitive": "\u05dc\u05d7\u05e9\u05d5\u05d1"}, {"verb": "\u05d7\u05b2\u05e9\u05c1\u05b7\u05d1\u05b0\u05ea\u05bc\u05b6\u05df", "niqqud_less": "\u05d7\u05e9\u05d1\u05ea\u05df", "translation": "you f. pl. thought", "reading": "chashavten", "binyan": "PA'AL", "root": "\u05d7 - \u05e9\u05c1 - \u05d1", "hint": "The first radical of this word is guttural; this affects the adjacent vowels.", "tense": "Past", "person": "2nd Feminine Plural", "url": "https://www.pealim.com/dict/700-lachshov/", "infinitive": "\u05dc\u05d7\u05e9\u05d5\u05d1"}, {"verb": "\u05d7\u05b8\u05e9\u05c1\u05b7\u05d1", "niqqud_less": "\u05d7\u05e9\u05d1", "translation": "he / it thought", "reading": "chashav", "binyan": "PA'AL", "root": "\u05d7 - \u05e9\u05c1 - \u05d1", "hint": "The first radical of this word is guttural; this affects the adjacent vowels.", "tense": "Past", "person": "3rd Masculine Singular", "url": "https://www.pealim.com/dict/700-lachshov/", "infinitive": "\u05dc\u05d7\u05e9\u05d5\u05d1"}, {"verb": "\u05d7\u05b8\u05e9\u05c1\u05b0\u05d1\u05b8\u05d4", "niqqud_less": "\u05d7\u05e9\u05d1\u05d4", "translation": "she / it thought", "reading": "chashva", "binyan": "PA'AL", "root": "\u05d7 - \u05e9\u05c1 - \u05d1", "hint": "The first radical of this word is guttural; this affects the adjacent vowels.", "tense": "Past", "person": "3rd Feminine Singular", "url": "https://www.pealim.com/dict/700-lachshov/", "infinitive": "\u05dc\u05d7\u05e9\u05d5\u05d1"}, {"verb": "\u05d7\u05b8\u05e9\u05c1\u05b0\u05d1\u05d5\u05bc", "niqqud_less": "\u05d7\u05e9\u05d1\u05d5", "translation": "they thought", "reading": "chashvu", "binyan": "PA'AL", "root": "\u05d7 - \u05e9\u05c1 - \u05d1", "hint": "The first radical of this word is guttural; this affects the adjacent vowels.", "tense": "Past", "person": "3rd Plural", "url": "https://www.pealim.com/dict/700-lachshov/", "infinitive": "\u05dc\u05d7\u05e9\u05d5\u05d1"}, {"verb": "\u05d0\u05d7\u05e9\u05d5\u05d1", "niqqud_less": "\u05d0\u05d7\u05e9\u05d5\u05d1", "translation": "I will think", "reading": "echshov", "binyan": "PA'AL", "root": "\u05d7 - \u05e9\u05c1 - \u05d1", "hint": "The first radical of this word is guttural; this affects the adjacent vowels.", "tense": "Future", "person": "1st Singular", "url": "https://www.pealim.com/dict/700-lachshov/", "infinitive": "\u05dc\u05d7\u05e9\u05d5\u05d1"}, {"verb": "\u05e0\u05d7\u05e9\u05d5\u05d1", "niqqud_less": "\u05e0\u05d7\u05e9\u05d5\u05d1", "translation": "we will think", "reading": "nachshov", "binyan": "PA'AL", "root": "\u05d7 - \u05e9\u05c1 - \u05d1", "hint": "The first radical of this word is guttural; this affects the adjacent vowels.", "tense": "Future", "person": "1st Plural", "url": "https://www.pealim.com/dict/700-lachshov/", "infinitive": "\u05dc\u05d7\u05e9\u05d5\u05d1"}, {"verb": "\u05ea\u05d7\u05e9\u05d5\u05d1", "niqqud_less": "\u05ea\u05d7\u05e9\u05d5\u05d1", "translation": "you m. sg. will think", "reading": "tachshov", "binyan": "PA'AL", "root": "\u05d7 - \u05e9\u05c1 - \u05d1", "hint": "The first radical of this word is guttural; this affects the adjacent vowels.", "tense": "Future", "person": "2nd Masculine Singular", "url": "https://www.pealim.com/dict/700-lachshov/", "infinitive": "\u05dc\u05d7\u05e9\u05d5\u05d1"}, {"verb": "\u05ea\u05bc\u05b7\u05d7\u05b0\u05e9\u05c1\u05b0\u05d1\u05b4\u05d9", "niqqud_less": "\u05ea\u05d7\u05e9\u05d1\u05d9", "translation": "you f. sg. will think", "reading": "tachshevi", "binyan": "PA'AL", "root": "\u05d7 - \u05e9\u05c1 - \u05d1", "hint": "The first radical of this word is guttural; this affects the adjacent vowels.", "tense": "Future", "person": "2nd Feminine Singular", "url": "https://www.pealim.com/dict/700-lachshov/", "infinitive": "\u05dc\u05d7\u05e9\u05d5\u05d1"}, {"verb": "\u05ea\u05bc\u05b7\u05d7\u05b0\u05e9\u05c1\u05b0\u05d1\u05d5\u05bc", "niqqud_less": "\u05ea\u05d7\u05e9\u05d1\u05d5", "translation": "you m. pl. will think", "reading": "tachshevu", "binyan": "PA'AL", "root": "\u05d7 - \u05e9\u05c1 - \u05d1", "hint": "The first radical of this word is guttural; this affects the adjacent vowels.", "tense": "Future", "person": "2nd Masculine Plural", "url": "https://www.pealim.com/dict/700-lachshov/", "infinitive": "\u05dc\u05d7\u05e9\u05d5\u05d1"}, {"verb": "\u05d9\u05d7\u05e9\u05d5\u05d1", "niqqud_less": "\u05d9\u05d7\u05e9\u05d5\u05d1", "translation": "he / it will think", "reading": "yachshov", "binyan": "PA'AL", "root": "\u05d7 - \u05e9\u05c1 - \u05d1", "hint": "The first radical of this word is guttural; this affects the adjacent vowels.", "tense": "Future", "person": "3rd Masculine Singular", "url": "https://www.pealim.com/dict/700-lachshov/", "infinitive": "\u05dc\u05d7\u05e9\u05d5\u05d1"}, {"verb": "\u05ea\u05d7\u05e9\u05d5\u05d1", "niqqud_less": "\u05ea\u05d7\u05e9\u05d5\u05d1", "translation": "she / it will think", "reading": "tachshov", "binyan": "PA'AL", "root": "\u05d7 - \u05e9\u05c1 - \u05d1", "hint": "The first radical of this word is guttural; this affects the adjacent vowels.", "tense": "Future", "person": "3rd Feminine Singular", "url": "https://www.pealim.com/dict/700-lachshov/", "infinitive": "\u05dc\u05d7\u05e9\u05d5\u05d1"}, {"verb": "\u05d9\u05b7\u05d7\u05b0\u05e9\u05c1\u05b0\u05d1\u05d5\u05bc", "niqqud_less": "\u05d9\u05d7\u05e9\u05d1\u05d5", "translation": "they m. will think", "reading": "yachshevu", "binyan": "PA'AL", "root": "\u05d7 - \u05e9\u05c1 - \u05d1", "hint": "The first radical of this word is guttural; this affects the adjacent vowels.", "tense": "Future", "person": "3rd Masculine Plural", "url": "https://www.pealim.com/dict/700-lachshov/", "infinitive": "\u05dc\u05d7\u05e9\u05d5\u05d1"}, {"verb": "\u05d7\u05e9\u05d5\u05d1!\u200f", "niqqud_less": "\u05d7\u05e9\u05d5\u05d1!\u200f", "translation": "(to a man) think!", "reading": "chashov!", "binyan": "PA'AL", "root": "\u05d7 - \u05e9\u05c1 - \u05d1", "hint": "The first radical of this word is guttural; this affects the adjacent vowels.", "tense": "Imperative", "person": "2nd Masculine Singular", "url": "https://www.pealim.com/dict/700-lachshov/", "infinitive": "\u05dc\u05d7\u05e9\u05d5\u05d1"}, {"verb": "\u05d7\u05b4\u05e9\u05c1\u05b0\u05d1\u05b4\u05d9!\u200f", "niqqud_less": "\u05d7\u05e9\u05d1\u05d9!\u200f", "translation": "(to a woman) think!", "reading": "chishvi!", "binyan": "PA'AL", "root": "\u05d7 - \u05e9\u05c1 - \u05d1", "hint": "The first radical of this word is guttural; this affects the adjacent vowels.", "tense": "Imperative", "person": "2nd Feminine Singular", "url": "https://www.pealim.com/dict/700-lachshov/", "infinitive": "\u05dc\u05d7\u05e9\u05d5\u05d1"}, {"verb": "\u05d7\u05b4\u05e9\u05c1\u05b0\u05d1\u05d5\u05bc!\u200f", "niqqud_less": "\u05d7\u05e9\u05d1\u05d5!\u200f", "translation": "(to men) think!", "reading": "chishvu!", "binyan": "PA'AL", "root": "\u05d7 - \u05e9\u05c1 - \u05d1", "hint": "The first radical of this word is guttural; this affects the adjacent vowels.", "tense": "Imperative", "person": "2nd Masculine Plural", "url": "https://www.pealim.com/dict/700-lachshov/", "infinitive": "\u05dc\u05d7\u05e9\u05d5\u05d1"}, {"verb": "\u05dc\u05d7\u05e9\u05d5\u05d1", "niqqud_less": "\u05dc\u05d7\u05e9\u05d5\u05d1", "translation": "to think", "reading": "lachshov", "binyan": "PA'AL", "root": "\u05d7 - \u05e9\u05c1 - \u05d1", "hint": "The first radical of this word is guttural; this affects the adjacent vowels.", "tense": "Infinitive", "person": "", "url": "https://www.pealim.com/dict/700-lachshov/", "infinitive": "\u05dc\u05d7\u05e9\u05d5\u05d1"}, {"verb": "\u05de\u05b4\u05ea\u05b0\u05d7\u05b7\u05ea\u05bc\u05b5\u05df", "niqqud_less": "\u05de\u05ea\u05d7\u05ea\u05df", "translation": "I / you m. sg. / he / it get(s) married", "reading": "mitchaten", "binyan": "HITPA'EL", "root": "\u05d7 - \u05ea - \u05df", "hint": "The first radical of this word is guttural; this affects the adjacent vowels.", "tense": "Present", "person": "Masculine Singular", "url": "https://www.pealim.com/dict/724-lehitchaten/", "infinitive": "\u05dc\u05b0\u05d4\u05b4\u05ea\u05b0\u05d7\u05b7\u05ea\u05bc\u05b5\u05df"}, {"verb": "\u05de\u05b4\u05ea\u05b0\u05d7\u05b7\u05ea\u05bc\u05b6\u05e0\u05b6\u05ea", "niqqud_less": "\u05de\u05ea\u05d7\u05ea\u05e0\u05ea", "translation": "I / you f. sg. / she / it get(s) married", "reading": "mitchatenet", "binyan": "HITPA'EL", "root": "\u05d7 - \u05ea - \u05df", "hint": "The first radical of this word is guttural; this affects the adjacent vowels.", "tense": "Present", "person": "Feminine Singular", "url": "https://www.pealim.com/dict/724-lehitchaten/", "infinitive": "\u05dc\u05b0\u05d4\u05b4\u05ea\u05b0\u05d7\u05b7\u05ea\u05bc\u05b5\u05df"}, {"verb": "\u05de\u05b4\u05ea\u05b0\u05d7\u05b7\u05ea\u05bc\u05b0\u05e0\u05b4\u05d9\u05dd", "niqqud_less": "\u05de\u05ea\u05d7\u05ea\u05e0\u05d9\u05dd", "translation": "we / you m. pl. / they m. get married", "reading": "mitchatnim", "binyan": "HITPA'EL", "root": "\u05d7 - \u05ea - \u05df", "hint": "The first radical of this word is guttural; this affects the adjacent vowels.", "tense": "Present", "person": "Masculine Plural", "url": "https://www.pealim.com/dict/724-lehitchaten/", "infinitive": "\u05dc\u05b0\u05d4\u05b4\u05ea\u05b0\u05d7\u05b7\u05ea\u05bc\u05b5\u05df"}, {"verb": "\u05de\u05b4\u05ea\u05b0\u05d7\u05b7\u05ea\u05bc\u05b0\u05e0\u05d5\u05b9\u05ea", "niqqud_less": "\u05de\u05ea\u05d7\u05ea\u05e0\u05d5\u05ea", "translation": "we / you f. pl. / they f. get married", "reading": "mitchatnot", "binyan": "HITPA'EL", "root": "\u05d7 - \u05ea - \u05df", "hint": "The first radical of this word is guttural; this affects the adjacent vowels.", "tense": "Present", "person": "Feminine Plural", "url": "https://www.pealim.com/dict/724-lehitchaten/", "infinitive": "\u05dc\u05b0\u05d4\u05b4\u05ea\u05b0\u05d7\u05b7\u05ea\u05bc\u05b5\u05df"}, {"verb": "\u05d4\u05b4\u05ea\u05b0\u05d7\u05b7\u05ea\u05bc\u05b7\u05e0\u05b0\u05ea\u05bc\u05b4\u05d9", "niqqud_less": "\u05d4\u05ea\u05d7\u05ea\u05e0\u05ea\u05d9", "translation": "I got married", "reading": "hitchatanti", "binyan": "HITPA'EL", "root": "\u05d7 - \u05ea - \u05df", "hint": "The first radical of this word is guttural; this affects the adjacent vowels.", "tense": "Past", "person": "1st Singular", "url": "https://www.pealim.com/dict/724-lehitchaten/", "infinitive": "\u05dc\u05b0\u05d4\u05b4\u05ea\u05b0\u05d7\u05b7\u05ea\u05bc\u05b5\u05df"}, {"verb": "\u05d4\u05b4\u05ea\u05b0\u05d7\u05b7\u05ea\u05bc\u05b7\u05e0\u05bc\u05d5\u05bc", "niqqud_less": "\u05d4\u05ea\u05d7\u05ea\u05e0\u05d5", "translation": "we got married", "reading": "hitchatannu", "binyan": "HITPA'EL", "root": "\u05d7 - \u05ea - \u05df", "hint": "The first radical of this word is guttural; this affects the adjacent vowels.", "tense": "Past", "person": "1st Plural", "url": "https://www.pealim.com/dict/724-lehitchaten/", "infinitive": "\u05dc\u05b0\u05d4\u05b4\u05ea\u05b0\u05d7\u05b7\u05ea\u05bc\u05b5\u05df"}, {"verb": "\u05d4\u05b4\u05ea\u05b0\u05d7\u05b7\u05ea\u05bc\u05b7\u05e0\u05b0\u05ea\u05bc\u05b8", "niqqud_less": "\u05d4\u05ea\u05d7\u05ea\u05e0\u05ea", "translation": "you m. sg. got married", "reading": "hitchatanta", "binyan": "HITPA'EL", "root": "\u05d7 - \u05ea - \u05df", "hint": "The first radical of this word is guttural; this affects the adjacent vowels.", "tense": "Past", "person": "2nd Masculine Singular", "url": "https://www.pealim.com/dict/724-lehitchaten/", "infinitive": "\u05dc\u05b0\u05d4\u05b4\u05ea\u05b0\u05d7\u05b7\u05ea\u05bc\u05b5\u05df"}, {"verb": "\u05d4\u05b4\u05ea\u05b0\u05d7\u05b7\u05ea\u05bc\u05b7\u05e0\u05b0\u05ea\u05bc\u05b0", "niqqud_less": "\u05d4\u05ea\u05d7\u05ea\u05e0\u05ea", "translation": "you f. sg. got married", "reading": "hitchatant", "binyan": "HITPA'EL", "root": "\u05d7 - \u05ea - \u05df", "hint": "The first radical of this word is guttural; this affects the adjacent vowels.", "tense": "Past", "person": "2nd Feminine Singular", "url": "https://www.pealim.com/dict/724-lehitchaten/", "infinitive": "\u05dc\u05b0\u05d4\u05b4\u05ea\u05b0\u05d7\u05b7\u05ea\u05bc\u05b5\u05df"}, {"verb": "\u05d4\u05b4\u05ea\u05b0\u05d7\u05b7\u05ea\u05bc\u05b7\u05e0\u05b0\u05ea\u05bc\u05b6\u05dd", "niqqud_less": "\u05d4\u05ea\u05d7\u05ea\u05e0\u05ea\u05dd", "translation": "you m. pl. got married", "reading": "hitchatantem", "binyan": "HITPA'EL", "root": "\u05d7 - \u05ea - \u05df", "hint": "The first radical of this word is guttural; this affects the adjacent vowels.", "tense": "Past", "person": "2nd Masculine Plural", "url": "https://www.pealim.com/dict/724-lehitchaten/", "infinitive": "\u05dc\u05b0\u05d4\u05b4\u05ea\u05b0\u05d7\u05b7\u05ea\u05bc\u05b5\u05df"}, {"verb": "\u05d4\u05b4\u05ea\u05b0\u05d7\u05b7\u05ea\u05bc\u05b7\u05e0\u05b0\u05ea\u05bc\u05b6\u05df", "niqqud_less": "\u05d4\u05ea\u05d7\u05ea\u05e0\u05ea\u05df", "translation": "you f. pl. got married", "reading": "hitchatanten", "binyan": "HITPA'EL", "root": "\u05d7 - \u05ea - \u05df", "hint": "The first radical of this word is guttural; this affects the adjacent vowels.", "tense": "Past", "person": "2nd Feminine Plural", "url": "https://www.pealim.com/dict/724-lehitchaten/", "infinitive": "\u05dc\u05b0\u05d4\u05b4\u05ea\u05b0\u05d7\u05b7\u05ea\u05bc\u05b5\u05df"}, {"verb": "\u05d4\u05b4\u05ea\u05b0\u05d7\u05b7\u05ea\u05bc\u05b5\u05df", "niqqud_less": "\u05d4\u05ea\u05d7\u05ea\u05df", "translation": "he / it got married", "reading": "hitchaten", "binyan": "HITPA'EL", "root": "\u05d7 - \u05ea - \u05df", "hint": "The first radical of this word is guttural; this affects the adjacent vowels.", "tense": "Past", "person": "3rd Masculine Singular", "url": "https://www.pealim.com/dict/724-lehitchaten/", "infinitive": "\u05dc\u05b0\u05d4\u05b4\u05ea\u05b0\u05d7\u05b7\u05ea\u05bc\u05b5\u05df"}, {"verb": "\u05d4\u05b4\u05ea\u05b0\u05d7\u05b7\u05ea\u05bc\u05b0\u05e0\u05b8\u05d4", "niqqud_less": "\u05d4\u05ea\u05d7\u05ea\u05e0\u05d4", "translation": "she / it got married", "reading": "hitchatna", "binyan": "HITPA'EL", "root": "\u05d7 - \u05ea - \u05df", "hint": "The first radical of this word is guttural; this affects the adjacent vowels.", "tense": "Past", "person": "3rd Feminine Singular", "url": "https://www.pealim.com/dict/724-lehitchaten/", "infinitive": "\u05dc\u05b0\u05d4\u05b4\u05ea\u05b0\u05d7\u05b7\u05ea\u05bc\u05b5\u05df"}, {"verb": "\u05d4\u05b4\u05ea\u05b0\u05d7\u05b7\u05ea\u05bc\u05b0\u05e0\u05d5\u05bc", "niqqud_less": "\u05d4\u05ea\u05d7\u05ea\u05e0\u05d5", "translation": "they got married", "reading": "hitchatnu", "binyan": "HITPA'EL", "root": "\u05d7 - \u05ea - \u05df", "hint": "The first radical of this word is guttural; this affects the adjacent vowels.", "tense": "Past", "person": "3rd Plural", "url": "https://www.pealim.com/dict/724-lehitchaten/", "infinitive": "\u05dc\u05b0\u05d4\u05b4\u05ea\u05b0\u05d7\u05b7\u05ea\u05bc\u05b5\u05df"}, {"verb": "\u05d0\u05b6\u05ea\u05b0\u05d7\u05b7\u05ea\u05bc\u05b5\u05df", "niqqud_less": "\u05d0\u05ea\u05d7\u05ea\u05df", "translation": "I will get married", "reading": "etchaten", "binyan": "HITPA'EL", "root": "\u05d7 - \u05ea - \u05df", "hint": "The first radical of this word is guttural; this affects the adjacent vowels.", "tense": "Future", "person": "1st Singular", "url": "https://www.pealim.com/dict/724-lehitchaten/", "infinitive": "\u05dc\u05b0\u05d4\u05b4\u05ea\u05b0\u05d7\u05b7\u05ea\u05bc\u05b5\u05df"}, {"verb": "\u05e0\u05b4\u05ea\u05b0\u05d7\u05b7\u05ea\u05bc\u05b5\u05df", "niqqud_less": "\u05e0\u05ea\u05d7\u05ea\u05df", "translation": "we will get married", "reading": "nitchaten", "binyan": "HITPA'EL", "root": "\u05d7 - \u05ea - \u05df", "hint": "The first radical of this word is guttural; this affects the adjacent vowels.", "tense": "Future", "person": "1st Plural", "url": "https://www.pealim.com/dict/724-lehitchaten/", "infinitive": "\u05dc\u05b0\u05d4\u05b4\u05ea\u05b0\u05d7\u05b7\u05ea\u05bc\u05b5\u05df"}, {"verb": "\u05ea\u05bc\u05b4\u05ea\u05b0\u05d7\u05b7\u05ea\u05bc\u05b5\u05df", "niqqud_less": "\u05ea\u05ea\u05d7\u05ea\u05df", "translation": "you m. sg. will get married", "reading": "titchaten", "binyan": "HITPA'EL", "root": "\u05d7 - \u05ea - \u05df", "hint": "The first radical of this word is guttural; this affects the adjacent vowels.", "tense": "Future", "person": "2nd Masculine Singular", "url": "https://www.pealim.com/dict/724-lehitchaten/", "infinitive": "\u05dc\u05b0\u05d4\u05b4\u05ea\u05b0\u05d7\u05b7\u05ea\u05bc\u05b5\u05df"}, {"verb": "\u05ea\u05bc\u05b4\u05ea\u05b0\u05d7\u05b7\u05ea\u05bc\u05b0\u05e0\u05b4\u05d9", "niqqud_less": "\u05ea\u05ea\u05d7\u05ea\u05e0\u05d9", "translation": "you f. sg. will get married", "reading": "titchatni", "binyan": "HITPA'EL", "root": "\u05d7 - \u05ea - \u05df", "hint": "The first radical of this word is guttural; this affects the adjacent vowels.", "tense": "Future", "person": "2nd Feminine Singular", "url": "https://www.pealim.com/dict/724-lehitchaten/", "infinitive": "\u05dc\u05b0\u05d4\u05b4\u05ea\u05b0\u05d7\u05b7\u05ea\u05bc\u05b5\u05df"}, {"verb": "\u05ea\u05bc\u05b4\u05ea\u05b0\u05d7\u05b7\u05ea\u05bc\u05b0\u05e0\u05d5\u05bc", "niqqud_less": "\u05ea\u05ea\u05d7\u05ea\u05e0\u05d5", "translation": "you m. pl. will get married", "reading": "titchatnu", "binyan": "HITPA'EL", "root": "\u05d7 - \u05ea - \u05df", "hint": "The first radical of this word is guttural; this affects the adjacent vowels.", "tense": "Future", "person": "2nd Masculine Plural", "url": "https://www.pealim.com/dict/724-lehitchaten/", "infinitive": "\u05dc\u05b0\u05d4\u05b4\u05ea\u05b0\u05d7\u05b7\u05ea\u05bc\u05b5\u05df"}, {"verb": "\u05d9\u05b4\u05ea\u05b0\u05d7\u05b7\u05ea\u05bc\u05b5\u05df", "niqqud_less": "\u05d9\u05ea\u05d7\u05ea\u05df", "translation": "he / it will get married", "reading": "yitchaten", "binyan": "HITPA'EL", "root": "\u05d7 - \u05ea - \u05df", "hint": "The first radical of this word is guttural; this affects the adjacent vowels.", "tense": "Future", "person": "3rd Masculine Singular", "url": "https://www.pealim.com/dict/724-lehitchaten/", "infinitive": "\u05dc\u05b0\u05d4\u05b4\u05ea\u05b0\u05d7\u05b7\u05ea\u05bc\u05b5\u05df"}, {"verb": "\u05ea\u05bc\u05b4\u05ea\u05b0\u05d7\u05b7\u05ea\u05bc\u05b5\u05df", "niqqud_less": "\u05ea\u05ea\u05d7\u05ea\u05df", "translation": "she / it will get married", "reading": "titchaten", "binyan": "HITPA'EL", "root": "\u05d7 - \u05ea - \u05df", "hint": "The first radical of this word is guttural; this affects the adjacent vowels.", "tense": "Future", "person": "3rd Feminine Singular", "url": "https://www.pealim.com/dict/724-lehitchaten/", "infinitive": "\u05dc\u05b0\u05d4\u05b4\u05ea\u05b0\u05d7\u05b7\u05ea\u05bc\u05b5\u05df"}, {"verb": "\u05d9\u05b4\u05ea\u05b0\u05d7\u05b7\u05ea\u05bc\u05b0\u05e0\u05d5\u05bc", "niqqud_less": "\u05d9\u05ea\u05d7\u05ea\u05e0\u05d5", "translation": "they m. will get married", "reading": "yitchatnu", "binyan": "HITPA'EL", "root": "\u05d7 - \u05ea - \u05df", "hint": "The first radical of this word is guttural; this affects the adjacent vowels.", "tense": "Future", "person": "3rd Masculine Plural", "url": "https://www.pealim.com/dict/724-lehitchaten/", "infinitive": "\u05dc\u05b0\u05d4\u05b4\u05ea\u05b0\u05d7\u05b7\u05ea\u05bc\u05b5\u05df"}, {"verb": "\u05d4\u05b4\u05ea\u05b0\u05d7\u05b7\u05ea\u05bc\u05b5\u05df!\u200f", "niqqud_less": "\u05d4\u05ea\u05d7\u05ea\u05df!\u200f", "translation": "(to a man) get married!", "reading": "hitchaten!", "binyan": "HITPA'EL", "root": "\u05d7 - \u05ea - \u05df", "hint": "The first radical of this word is guttural; this affects the adjacent vowels.", "tense": "Imperative", "person": "2nd Masculine Singular", "url": "https://www.pealim.com/dict/724-lehitchaten/", "infinitive": "\u05dc\u05b0\u05d4\u05b4\u05ea\u05b0\u05d7\u05b7\u05ea\u05bc\u05b5\u05df"}, {"verb": "\u05d4\u05b4\u05ea\u05b0\u05d7\u05b7\u05ea\u05bc\u05b0\u05e0\u05b4\u05d9!\u200f", "niqqud_less": "\u05d4\u05ea\u05d7\u05ea\u05e0\u05d9!\u200f", "translation": "(to a woman) get married!", "reading": "hitchatni!", "binyan": "HITPA'EL", "root": "\u05d7 - \u05ea - \u05df", "hint": "The first radical of this word is guttural; this affects the adjacent vowels.", "tense": "Imperative", "person": "2nd Feminine Singular", "url": "https://www.pealim.com/dict/724-lehitchaten/", "infinitive": "\u05dc\u05b0\u05d4\u05b4\u05ea\u05b0\u05d7\u05b7\u05ea\u05bc\u05b5\u05df"}, {"verb": "\u05d4\u05b4\u05ea\u05b0\u05d7\u05b7\u05ea\u05bc\u05b0\u05e0\u05d5\u05bc!\u200f", "niqqud_less": "\u05d4\u05ea\u05d7\u05ea\u05e0\u05d5!\u200f", "translation": "(to men) get married!", "reading": "hitchatnu!", "binyan": "HITPA'EL", "root": "\u05d7 - \u05ea - \u05df", "hint": "The first radical of this word is guttural; this affects the adjacent vowels.", "tense": "Imperative", "person": "2nd Masculine Plural", "url": "https://www.pealim.com/dict/724-lehitchaten/", "infinitive": "\u05dc\u05b0\u05d4\u05b4\u05ea\u05b0\u05d7\u05b7\u05ea\u05bc\u05b5\u05df"}, {"verb": "\u05dc\u05b0\u05d4\u05b4\u05ea\u05b0\u05d7\u05b7\u05ea\u05bc\u05b5\u05df", "niqqud_less": "\u05dc\u05d4\u05ea\u05d7\u05ea\u05df", "translation": "to get married", "reading": "lehitchaten", "binyan": "HITPA'EL", "root": "\u05d7 - \u05ea - \u05df", "hint": "The first radical of this word is guttural; this affects the adjacent vowels.", "tense": "Infinitive", "person": "", "url": "https://www.pealim.com/dict/724-lehitchaten/", "infinitive": "\u05dc\u05b0\u05d4\u05b4\u05ea\u05b0\u05d7\u05b7\u05ea\u05bc\u05b5\u05df"}, {"verb": "\u05de\u05d8\u05d9\u05d9\u05dc", "niqqud_less": "\u05de\u05d8\u05d9\u05d9\u05dc", "translation": "I / you m. sg. / he / it walk(s)", "reading": "metayel", "binyan": "PI'EL", "root": "\u05d8 - \u05d9 - \u05dc", "hint": "This root does not have any special conjugation properties.", "tense": "Present", "person": "Masculine Singular", "url": "https://www.pealim.com/dict/743-letayel/", "infinitive": "\u05dc\u05d8\u05d9\u05d9\u05dc"}, {"verb": "\u05de\u05d8\u05d9\u05d9\u05dc\u05ea", "niqqud_less": "\u05de\u05d8\u05d9\u05d9\u05dc\u05ea", "translation": "I / you f. sg. / she / it walk(s)", "reading": "metayelet", "binyan": "PI'EL", "root": "\u05d8 - \u05d9 - \u05dc", "hint": "This root does not have any special conjugation properties.", "tense": "Present", "person": "Feminine Singular", "url": "https://www.pealim.com/dict/743-letayel/", "infinitive": "\u05dc\u05d8\u05d9\u05d9\u05dc"}, {"verb": "\u05de\u05d8\u05d9\u05d9\u05dc\u05d9\u05dd", "niqqud_less": "\u05de\u05d8\u05d9\u05d9\u05dc\u05d9\u05dd", "translation": "we / you m. pl. / they m. walk", "reading": "metaylim", "binyan": "PI'EL", "root": "\u05d8 - \u05d9 - \u05dc", "hint": "This root does not have any special conjugation properties.", "tense": "Present", "person": "Masculine Plural", "url": "https://www.pealim.com/dict/743-letayel/", "infinitive": "\u05dc\u05d8\u05d9\u05d9\u05dc"}, {"verb": "\u05de\u05d8\u05d9\u05d9\u05dc\u05d5\u05ea", "niqqud_less": "\u05de\u05d8\u05d9\u05d9\u05dc\u05d5\u05ea", "translation": "we / you f. pl. / they f. walk", "reading": "metaylot", "binyan": "PI'EL", "root": "\u05d8 - \u05d9 - \u05dc", "hint": "This root does not have any special conjugation properties.", "tense": "Present", "person": "Feminine Plural", "url": "https://www.pealim.com/dict/743-letayel/", "infinitive": "\u05dc\u05d8\u05d9\u05d9\u05dc"}, {"verb": "\u05d8\u05d9\u05d9\u05dc\u05ea\u05d9", "niqqud_less": "\u05d8\u05d9\u05d9\u05dc\u05ea\u05d9", "translation": "I walked", "reading": "tiyalti", "binyan": "PI'EL", "root": "\u05d8 - \u05d9 - \u05dc", "hint": "This root does not have any special conjugation properties.", "tense": "Past", "person": "1st Singular", "url": "https://www.pealim.com/dict/743-letayel/", "infinitive": "\u05dc\u05d8\u05d9\u05d9\u05dc"}, {"verb": "\u05d8\u05d9\u05d9\u05dc\u05e0\u05d5", "niqqud_less": "\u05d8\u05d9\u05d9\u05dc\u05e0\u05d5", "translation": "we walked", "reading": "tiyalnu", "binyan": "PI'EL", "root": "\u05d8 - \u05d9 - \u05dc", "hint": "This root does not have any special conjugation properties.", "tense": "Past", "person": "1st Plural", "url": "https://www.pealim.com/dict/743-letayel/", "infinitive": "\u05dc\u05d8\u05d9\u05d9\u05dc"}, {"verb": "\u05d8\u05d9\u05d9\u05dc\u05ea", "niqqud_less": "\u05d8\u05d9\u05d9\u05dc\u05ea", "translation": "you m. sg. walked", "reading": "tiyalta", "binyan": "PI'EL", "root": "\u05d8 - \u05d9 - \u05dc", "hint": "This root does not have any special conjugation properties.", "tense": "Past", "person": "2nd Masculine Singular", "url": "https://www.pealim.com/dict/743-letayel/", "infinitive": "\u05dc\u05d8\u05d9\u05d9\u05dc"}, {"verb": "\u05d8\u05d9\u05d9\u05dc\u05ea", "niqqud_less": "\u05d8\u05d9\u05d9\u05dc\u05ea", "translation": "you f. sg. walked", "reading": "tiyalt", "binyan": "PI'EL", "root": "\u05d8 - \u05d9 - \u05dc", "hint": "This root does not have any special conjugation properties.", "tense": "Past", "person": "2nd Feminine Singular", "url": "https://www.pealim.com/dict/743-letayel/", "infinitive": "\u05dc\u05d8\u05d9\u05d9\u05dc"}, {"verb": "\u05d8\u05d9\u05d9\u05dc\u05ea\u05dd", "niqqud_less": "\u05d8\u05d9\u05d9\u05dc\u05ea\u05dd", "translation": "you m. pl. walked", "reading": "tiyaltem", "binyan": "PI'EL", "root": "\u05d8 - \u05d9 - \u05dc", "hint": "This root does not have any special conjugation properties.", "tense": "Past", "person": "2nd Masculine Plural", "url": "https://www.pealim.com/dict/743-letayel/", "infinitive": "\u05dc\u05d8\u05d9\u05d9\u05dc"}, {"verb": "\u05d8\u05d9\u05d9\u05dc\u05ea\u05df", "niqqud_less": "\u05d8\u05d9\u05d9\u05dc\u05ea\u05df", "translation": "you f. pl. walked", "reading": "tiyalten", "binyan": "PI'EL", "root": "\u05d8 - \u05d9 - \u05dc", "hint": "This root does not have any special conjugation properties.", "tense": "Past", "person": "2nd Feminine Plural", "url": "https://www.pealim.com/dict/743-letayel/", "infinitive": "\u05dc\u05d8\u05d9\u05d9\u05dc"}, {"verb": "\u05d8\u05d9\u05d9\u05dc", "niqqud_less": "\u05d8\u05d9\u05d9\u05dc", "translation": "he / it walked", "reading": "tiyel", "binyan": "PI'EL", "root": "\u05d8 - \u05d9 - \u05dc", "hint": "This root does not have any special conjugation properties.", "tense": "Past", "person": "3rd Masculine Singular", "url": "https://www.pealim.com/dict/743-letayel/", "infinitive": "\u05dc\u05d8\u05d9\u05d9\u05dc"}, {"verb": "\u05d8\u05d9\u05d9\u05dc\u05d4", "niqqud_less": "\u05d8\u05d9\u05d9\u05dc\u05d4", "translation": "she / it walked", "reading": "tiyla", "binyan": "PI'EL", "root": "\u05d8 - \u05d9 - \u05dc", "hint": "This root does not have any special conjugation properties.", "tense": "Past", "person": "3rd Feminine Singular", "url": "https://www.pealim.com/dict/743-letayel/", "infinitive": "\u05dc\u05d8\u05d9\u05d9\u05dc"}, {"verb": "\u05d8\u05d9\u05d9\u05dc\u05d5", "niqqud_less": "\u05d8\u05d9\u05d9\u05dc\u05d5", "translation": "they walked", "reading": "tiylu", "binyan": "PI'EL", "root": "\u05d8 - \u05d9 - \u05dc", "hint": "This root does not have any special conjugation properties.", "tense": "Past", "person": "3rd Plural", "url": "https://www.pealim.com/dict/743-letayel/", "infinitive": "\u05dc\u05d8\u05d9\u05d9\u05dc"}, {"verb": "\u05d0\u05d8\u05d9\u05d9\u05dc", "niqqud_less": "\u05d0\u05d8\u05d9\u05d9\u05dc", "translation": "I will walk", "reading": "atayel", "binyan": "PI'EL", "root": "\u05d8 - \u05d9 - \u05dc", "hint": "This root does not have any special conjugation properties.", "tense": "Future", "person": "1st Singular", "url": "https://www.pealim.com/dict/743-letayel/", "infinitive": "\u05dc\u05d8\u05d9\u05d9\u05dc"}, {"verb": "\u05e0\u05d8\u05d9\u05d9\u05dc", "niqqud_less": "\u05e0\u05d8\u05d9\u05d9\u05dc", "translation": "we will walk", "reading": "netayel", "binyan": "PI'EL", "root": "\u05d8 - \u05d9 - \u05dc", "hint": "This root does not have any special conjugation properties.", "tense": "Future", "person": "1st Plural", "url": "https://www.pealim.com/dict/743-letayel/", "infinitive": "\u05dc\u05d8\u05d9\u05d9\u05dc"}, {"verb": "\u05ea\u05d8\u05d9\u05d9\u05dc", "niqqud_less": "\u05ea\u05d8\u05d9\u05d9\u05dc", "translation": "you m. sg. will walk", "reading": "tetayel", "binyan": "PI'EL", "root": "\u05d8 - \u05d9 - \u05dc", "hint": "This root does not have any special conjugation properties.", "tense": "Future", "person": "2nd Masculine Singular", "url": "https://www.pealim.com/dict/743-letayel/", "infinitive": "\u05dc\u05d8\u05d9\u05d9\u05dc"}, {"verb": "\u05ea\u05d8\u05d9\u05d9\u05dc\u05d9", "niqqud_less": "\u05ea\u05d8\u05d9\u05d9\u05dc\u05d9", "translation": "you f. sg. will walk", "reading": "tetayli", "binyan": "PI'EL", "root": "\u05d8 - \u05d9 - \u05dc", "hint": "This root does not have any special conjugation properties.", "tense": "Future", "person": "2nd Feminine Singular", "url": "https://www.pealim.com/dict/743-letayel/", "infinitive": "\u05dc\u05d8\u05d9\u05d9\u05dc"}, {"verb": "\u05ea\u05d8\u05d9\u05d9\u05dc\u05d5", "niqqud_less": "\u05ea\u05d8\u05d9\u05d9\u05dc\u05d5", "translation": "you m. pl. will walk", "reading": "tetaylu", "binyan": "PI'EL", "root": "\u05d8 - \u05d9 - \u05dc", "hint": "This root does not have any special conjugation properties.", "tense": "Future", "person": "2nd Masculine Plural", "url": "https://www.pealim.com/dict/743-letayel/", "infinitive": "\u05dc\u05d8\u05d9\u05d9\u05dc"}, {"verb": "\u05d9\u05d8\u05d9\u05d9\u05dc", "niqqud_less": "\u05d9\u05d8\u05d9\u05d9\u05dc", "translation": "he / it will walk", "reading": "yetayel", "binyan": "PI'EL", "root": "\u05d8 - \u05d9 - \u05dc", "hint": "This root does not have any special conjugation properties.", "tense": "Future", "person": "3rd Masculine Singular", "url": "https://www.pealim.com/dict/743-letayel/", "infinitive": "\u05dc\u05d8\u05d9\u05d9\u05dc"}, {"verb": "\u05ea\u05d8\u05d9\u05d9\u05dc", "niqqud_less": "\u05ea\u05d8\u05d9\u05d9\u05dc", "translation": "she / it will walk", "reading": "tetayel", "binyan": "PI'EL", "root": "\u05d8 - \u05d9 - \u05dc", "hint": "This root does not have any special conjugation properties.", "tense": "Future", "person": "3rd Feminine Singular", "url": "https://www.pealim.com/dict/743-letayel/", "infinitive": "\u05dc\u05d8\u05d9\u05d9\u05dc"}, {"verb": "\u05d9\u05d8\u05d9\u05d9\u05dc\u05d5", "niqqud_less": "\u05d9\u05d8\u05d9\u05d9\u05dc\u05d5", "translation": "they m. will walk", "reading": "yetaylu", "binyan": "PI'EL", "root": "\u05d8 - \u05d9 - \u05dc", "hint": "This root does not have any special conjugation properties.", "tense": "Future", "person": "3rd Masculine Plural", "url": "https://www.pealim.com/dict/743-letayel/", "infinitive": "\u05dc\u05d8\u05d9\u05d9\u05dc"}, {"verb": "\u05d8\u05d9\u05d9\u05dc!\u200f", "niqqud_less": "\u05d8\u05d9\u05d9\u05dc!\u200f", "translation": "(to a man) walk!", "reading": "tayel!", "binyan": "PI'EL", "root": "\u05d8 - \u05d9 - \u05dc", "hint": "This root does not have any special conjugation properties.", "tense": "Imperative", "person": "2nd Masculine Singular", "url": "https://www.pealim.com/dict/743-letayel/", "infinitive": "\u05dc\u05d8\u05d9\u05d9\u05dc"}, {"verb": "\u05d8\u05d9\u05d9\u05dc\u05d9!\u200f", "niqqud_less": "\u05d8\u05d9\u05d9\u05dc\u05d9!\u200f", "translation": "(to a woman) walk!", "reading": "tayli!", "binyan": "PI'EL", "root": "\u05d8 - \u05d9 - \u05dc", "hint": "This root does not have any special conjugation properties.", "tense": "Imperative", "person": "2nd Feminine Singular", "url": "https://www.pealim.com/dict/743-letayel/", "infinitive": "\u05dc\u05d8\u05d9\u05d9\u05dc"}, {"verb": "\u05d8\u05d9\u05d9\u05dc\u05d5!\u200f", "niqqud_less": "\u05d8\u05d9\u05d9\u05dc\u05d5!\u200f", "translation": "(to men) walk!", "reading": "taylu!", "binyan": "PI'EL", "root": "\u05d8 - \u05d9 - \u05dc", "hint": "This root does not have any special conjugation properties.", "tense": "Imperative", "person": "2nd Masculine Plural", "url": "https://www.pealim.com/dict/743-letayel/", "infinitive": "\u05dc\u05d8\u05d9\u05d9\u05dc"}, {"verb": "\u05dc\u05d8\u05d9\u05d9\u05dc", "niqqud_less": "\u05dc\u05d8\u05d9\u05d9\u05dc", "translation": "to walk", "reading": "letayel", "binyan": "PI'EL", "root": "\u05d8 - \u05d9 - \u05dc", "hint": "This root does not have any special conjugation properties.", "tense": "Infinitive", "person": "", "url": "https://www.pealim.com/dict/743-letayel/", "infinitive": "\u05dc\u05d8\u05d9\u05d9\u05dc"}, {"verb": "\u05de\u05b0\u05d8\u05b7\u05e4\u05bc\u05b5\u05dc", "niqqud_less": "\u05de\u05d8\u05e4\u05dc", "translation": "I / you m. sg. / he / it treat(s)", "reading": "metapel", "binyan": "PI'EL", "root": "\u05d8 - \u05e4 - \u05dc", "hint": "This root does not have any special conjugation properties.", "tense": "Present", "person": "Masculine Singular", "url": "https://www.pealim.com/dict/761-letapel/", "infinitive": "\u05dc\u05b0\u05d8\u05b7\u05e4\u05bc\u05b5\u05dc"}, {"verb": "\u05de\u05b0\u05d8\u05b7\u05e4\u05bc\u05b6\u05dc\u05b6\u05ea", "niqqud_less": "\u05de\u05d8\u05e4\u05dc\u05ea", "translation": "I / you f. sg. / she / it treat(s)", "reading": "metapelet", "binyan": "PI'EL", "root": "\u05d8 - \u05e4 - \u05dc", "hint": "This root does not have any special conjugation properties.", "tense": "Present", "person": "Feminine Singular", "url": "https://www.pealim.com/dict/761-letapel/", "infinitive": "\u05dc\u05b0\u05d8\u05b7\u05e4\u05bc\u05b5\u05dc"}, {"verb": "\u05de\u05b0\u05d8\u05b7\u05e4\u05bc\u05b0\u05dc\u05b4\u05d9\u05dd", "niqqud_less": "\u05de\u05d8\u05e4\u05dc\u05d9\u05dd", "translation": "we / you m. pl. / they m. treat", "reading": "metaplim", "binyan": "PI'EL", "root": "\u05d8 - \u05e4 - \u05dc", "hint": "This root does not have any special conjugation properties.", "tense": "Present", "person": "Masculine Plural", "url": "https://www.pealim.com/dict/761-letapel/", "infinitive": "\u05dc\u05b0\u05d8\u05b7\u05e4\u05bc\u05b5\u05dc"}, {"verb": "\u05de\u05b0\u05d8\u05b7\u05e4\u05bc\u05b0\u05dc\u05d5\u05b9\u05ea", "niqqud_less": "\u05de\u05d8\u05e4\u05dc\u05d5\u05ea", "translation": "we / you f. pl. / they f. treat", "reading": "metaplot", "binyan": "PI'EL", "root": "\u05d8 - \u05e4 - \u05dc", "hint": "This root does not have any special conjugation properties.", "tense": "Present", "person": "Feminine Plural", "url": "https://www.pealim.com/dict/761-letapel/", "infinitive": "\u05dc\u05b0\u05d8\u05b7\u05e4\u05bc\u05b5\u05dc"}, {"verb": "\u05d8\u05d9\u05e4\u05dc\u05ea\u05d9", "niqqud_less": "\u05d8\u05d9\u05e4\u05dc\u05ea\u05d9", "translation": "I treated", "reading": "tipalti", "binyan": "PI'EL", "root": "\u05d8 - \u05e4 - \u05dc", "hint": "This root does not have any special conjugation properties.", "tense": "Past", "person": "1st Singular", "url": "https://www.pealim.com/dict/761-letapel/", "infinitive": "\u05dc\u05b0\u05d8\u05b7\u05e4\u05bc\u05b5\u05dc"}, {"verb": "\u05d8\u05d9\u05e4\u05dc\u05e0\u05d5", "niqqud_less": "\u05d8\u05d9\u05e4\u05dc\u05e0\u05d5", "translation": "we treated", "reading": "tipalnu", "binyan": "PI'EL", "root": "\u05d8 - \u05e4 - \u05dc", "hint": "This root does not have any special conjugation properties.", "tense": "Past", "person": "1st Plural", "url": "https://www.pealim.com/dict/761-letapel/", "infinitive": "\u05dc\u05b0\u05d8\u05b7\u05e4\u05bc\u05b5\u05dc"}, {"verb": "\u05d8\u05d9\u05e4\u05dc\u05ea", "niqqud_less": "\u05d8\u05d9\u05e4\u05dc\u05ea", "translation": "you m. sg. treated", "reading": "tipalta", "binyan": "PI'EL", "root": "\u05d8 - \u05e4 - \u05dc", "hint": "This root does not have any special conjugation properties.", "tense": "Past", "person": "2nd Masculine Singular", "url": "https://www.pealim.com/dict/761-letapel/", "infinitive": "\u05dc\u05b0\u05d8\u05b7\u05e4\u05bc\u05b5\u05dc"}, {"verb": "\u05d8\u05d9\u05e4\u05dc\u05ea", "niqqud_less": "\u05d8\u05d9\u05e4\u05dc\u05ea", "translation": "you f. sg. treated", "reading": "tipalt", "binyan": "PI'EL", "root": "\u05d8 - \u05e4 - \u05dc", "hint": "This root does not have any special conjugation properties.", "tense": "Past", "person": "2nd Feminine Singular", "url": "https://www.pealim.com/dict/761-letapel/", "infinitive": "\u05dc\u05b0\u05d8\u05b7\u05e4\u05bc\u05b5\u05dc"}, {"verb": "\u05d8\u05d9\u05e4\u05dc\u05ea\u05dd", "niqqud_less": "\u05d8\u05d9\u05e4\u05dc\u05ea\u05dd", "translation": "you m. pl. treated", "reading": "tipaltem", "binyan": "PI'EL", "root": "\u05d8 - \u05e4 - \u05dc", "hint": "This root does not have any special conjugation properties.", "tense": "Past", "person": "2nd Masculine Plural", "url": "https://www.pealim.com/dict/761-letapel/", "infinitive": "\u05dc\u05b0\u05d8\u05b7\u05e4\u05bc\u05b5\u05dc"}, {"verb": "\u05d8\u05d9\u05e4\u05dc\u05ea\u05df", "niqqud_less": "\u05d8\u05d9\u05e4\u05dc\u05ea\u05df", "translation": "you f. pl. treated", "reading": "tipalten", "binyan": "PI'EL", "root": "\u05d8 - \u05e4 - \u05dc", "hint": "This root does not have any special conjugation properties.", "tense": "Past", "person": "2nd Feminine Plural", "url": "https://www.pealim.com/dict/761-letapel/", "infinitive": "\u05dc\u05b0\u05d8\u05b7\u05e4\u05bc\u05b5\u05dc"}, {"verb": "\u05d8\u05d9\u05e4\u05dc", "niqqud_less": "\u05d8\u05d9\u05e4\u05dc", "translation": "he / it treated", "reading": "tipel", "binyan": "PI'EL", "root": "\u05d8 - \u05e4 - \u05dc", "hint": "This root does not have any special conjugation properties.", "tense": "Past", "person": "3rd Masculine Singular", "url": "https://www.pealim.com/dict/761-letapel/", "infinitive": "\u05dc\u05b0\u05d8\u05b7\u05e4\u05bc\u05b5\u05dc"}, {"verb": "\u05d8\u05d9\u05e4\u05dc\u05d4", "niqqud_less": "\u05d8\u05d9\u05e4\u05dc\u05d4", "translation": "she / it treated", "reading": "tipla", "binyan": "PI'EL", "root": "\u05d8 - \u05e4 - \u05dc", "hint": "This root does not have any special conjugation properties.", "tense": "Past", "person": "3rd Feminine Singular", "url": "https://www.pealim.com/dict/761-letapel/", "infinitive": "\u05dc\u05b0\u05d8\u05b7\u05e4\u05bc\u05b5\u05dc"}, {"verb": "\u05d8\u05d9\u05e4\u05dc\u05d5", "niqqud_less": "\u05d8\u05d9\u05e4\u05dc\u05d5", "translation": "they treated", "reading": "tiplu", "binyan": "PI'EL", "root": "\u05d8 - \u05e4 - \u05dc", "hint": "This root does not have any special conjugation properties.", "tense": "Past", "person": "3rd Plural", "url": "https://www.pealim.com/dict/761-letapel/", "infinitive": "\u05dc\u05b0\u05d8\u05b7\u05e4\u05bc\u05b5\u05dc"}, {"verb": "\u05d0\u05b2\u05d8\u05b7\u05e4\u05bc\u05b5\u05dc", "niqqud_less": "\u05d0\u05d8\u05e4\u05dc", "translation": "I will treat", "reading": "atapel", "binyan": "PI'EL", "root": "\u05d8 - \u05e4 - \u05dc", "hint": "This root does not have any special conjugation properties.", "tense": "Future", "person": "1st Singular", "url": "https://www.pealim.com/dict/761-letapel/", "infinitive": "\u05dc\u05b0\u05d8\u05b7\u05e4\u05bc\u05b5\u05dc"}, {"verb": "\u05e0\u05b0\u05d8\u05b7\u05e4\u05bc\u05b5\u05dc", "niqqud_less": "\u05e0\u05d8\u05e4\u05dc", "translation": "we will treat", "reading": "netapel", "binyan": "PI'EL", "root": "\u05d8 - \u05e4 - \u05dc", "hint": "This root does not have any special conjugation properties.", "tense": "Future", "person": "1st Plural", "url": "https://www.pealim.com/dict/761-letapel/", "infinitive": "\u05dc\u05b0\u05d8\u05b7\u05e4\u05bc\u05b5\u05dc"}, {"verb": "\u05ea\u05bc\u05b0\u05d8\u05b7\u05e4\u05bc\u05b5\u05dc", "niqqud_less": "\u05ea\u05d8\u05e4\u05dc", "translation": "you m. sg. will treat", "reading": "tetapel", "binyan": "PI'EL", "root": "\u05d8 - \u05e4 - \u05dc", "hint": "This root does not have any special conjugation properties.", "tense": "Future", "person": "2nd Masculine Singular", "url": "https://www.pealim.com/dict/761-letapel/", "infinitive": "\u05dc\u05b0\u05d8\u05b7\u05e4\u05bc\u05b5\u05dc"}, {"verb": "\u05ea\u05bc\u05b0\u05d8\u05b7\u05e4\u05bc\u05b0\u05dc\u05b4\u05d9", "niqqud_less": "\u05ea\u05d8\u05e4\u05dc\u05d9", "translation": "you f. sg. will treat", "reading": "tetapli", "binyan": "PI'EL", "root": "\u05d8 - \u05e4 - \u05dc", "hint": "This root does not have any special conjugation properties.", "tense": "Future", "person": "2nd Feminine Singular", "url": "https://www.pealim.com/dict/761-letapel/", "infinitive": "\u05dc\u05b0\u05d8\u05b7\u05e4\u05bc\u05b5\u05dc"}, {"verb": "\u05ea\u05bc\u05b0\u05d8\u05b7\u05e4\u05bc\u05b0\u05dc\u05d5\u05bc", "niqqud_less": "\u05ea\u05d8\u05e4\u05dc\u05d5", "translation": "you m. pl. will treat", "reading": "tetaplu", "binyan": "PI'EL", "root": "\u05d8 - \u05e4 - \u05dc", "hint": "This root does not have any special conjugation properties.", "tense": "Future", "person": "2nd Masculine Plural", "url": "https://www.pealim.com/dict/761-letapel/", "infinitive": "\u05dc\u05b0\u05d8\u05b7\u05e4\u05bc\u05b5\u05dc"}, {"verb": "\u05d9\u05b0\u05d8\u05b7\u05e4\u05bc\u05b5\u05dc", "niqqud_less": "\u05d9\u05d8\u05e4\u05dc", "translation": "he / it will treat", "reading": "yetapel", "binyan": "PI'EL", "root": "\u05d8 - \u05e4 - \u05dc", "hint": "This root does not have any special conjugation properties.", "tense": "Future", "person": "3rd Masculine Singular", "url": "https://www.pealim.com/dict/761-letapel/", "infinitive": "\u05dc\u05b0\u05d8\u05b7\u05e4\u05bc\u05b5\u05dc"}, {"verb": "\u05ea\u05bc\u05b0\u05d8\u05b7\u05e4\u05bc\u05b5\u05dc", "niqqud_less": "\u05ea\u05d8\u05e4\u05dc", "translation": "she / it will treat", "reading": "tetapel", "binyan": "PI'EL", "root": "\u05d8 - \u05e4 - \u05dc", "hint": "This root does not have any special conjugation properties.", "tense": "Future", "person": "3rd Feminine Singular", "url": "https://www.pealim.com/dict/761-letapel/", "infinitive": "\u05dc\u05b0\u05d8\u05b7\u05e4\u05bc\u05b5\u05dc"}, {"verb": "\u05d9\u05b0\u05d8\u05b7\u05e4\u05bc\u05b0\u05dc\u05d5\u05bc", "niqqud_less": "\u05d9\u05d8\u05e4\u05dc\u05d5", "translation": "they m. will treat", "reading": "yetaplu", "binyan": "PI'EL", "root": "\u05d8 - \u05e4 - \u05dc", "hint": "This root does not have any special conjugation properties.", "tense": "Future", "person": "3rd Masculine Plural", "url": "https://www.pealim.com/dict/761-letapel/", "infinitive": "\u05dc\u05b0\u05d8\u05b7\u05e4\u05bc\u05b5\u05dc"}, {"verb": "\u05d8\u05b7\u05e4\u05bc\u05b5\u05dc!\u200f", "niqqud_less": "\u05d8\u05e4\u05dc!\u200f", "translation": "(to a man) treat!", "reading": "tapel!", "binyan": "PI'EL", "root": "\u05d8 - \u05e4 - \u05dc", "hint": "This root does not have any special conjugation properties.", "tense": "Imperative", "person": "2nd Masculine Singular", "url": "https://www.pealim.com/dict/761-letapel/", "infinitive": "\u05dc\u05b0\u05d8\u05b7\u05e4\u05bc\u05b5\u05dc"}, {"verb": "\u05d8\u05b7\u05e4\u05bc\u05b0\u05dc\u05b4\u05d9!\u200f", "niqqud_less": "\u05d8\u05e4\u05dc\u05d9!\u200f", "translation": "(to a woman) treat!", "reading": "tapli!", "binyan": "PI'EL", "root": "\u05d8 - \u05e4 - \u05dc", "hint": "This root does not have any special conjugation properties.", "tense": "Imperative", "person": "2nd Feminine Singular", "url": "https://www.pealim.com/dict/761-letapel/", "infinitive": "\u05dc\u05b0\u05d8\u05b7\u05e4\u05bc\u05b5\u05dc"}, {"verb": "\u05d8\u05b7\u05e4\u05bc\u05b0\u05dc\u05d5\u05bc!\u200f", "niqqud_less": "\u05d8\u05e4\u05dc\u05d5!\u200f", "translation": "(to men) treat!", "reading": "taplu!", "binyan": "PI'EL", "root": "\u05d8 - \u05e4 - \u05dc", "hint": "This root does not have any special conjugation properties.", "tense": "Imperative", "person": "2nd Masculine Plural", "url": "https://www.pealim.com/dict/761-letapel/", "infinitive": "\u05dc\u05b0\u05d8\u05b7\u05e4\u05bc\u05b5\u05dc"}, {"verb": "\u05dc\u05b0\u05d8\u05b7\u05e4\u05bc\u05b5\u05dc", "niqqud_less": "\u05dc\u05d8\u05e4\u05dc", "translation": "to treat", "reading": "letapel", "binyan": "PI'EL", "root": "\u05d8 - \u05e4 - \u05dc", "hint": "This root does not have any special conjugation properties.", "tense": "Infinitive", "person": "", "url": "https://www.pealim.com/dict/761-letapel/", "infinitive": "\u05dc\u05b0\u05d8\u05b7\u05e4\u05bc\u05b5\u05dc"}, {"verb": "\u05d9\u05d5\u05b9\u05d3\u05b5\u05e2\u05b7", "niqqud_less": "\u05d9\u05d5\u05d3\u05e2", "translation": "I / you m. sg. / he / it know(s)", "reading": "yodea", "binyan": "PA'AL", "root": "\u05d9 - \u05d3 - \u05e2", "hint": "The initial radical of this word disappears or turns into a vowel in inflected forms.", "tense": "Present", "person": "Masculine Singular", "url": "https://www.pealim.com/dict/791-ladaat/", "infinitive": "\u05dc\u05b8\u05d3\u05b7\u05e2\u05b7\u05ea"}, {"verb": "\u05d9\u05d5\u05b9\u05d3\u05b7\u05e2\u05b7\u05ea", "niqqud_less": "\u05d9\u05d5\u05d3\u05e2\u05ea", "translation": "I / you f. sg. / she / it know(s)", "reading": "yoda'at", "binyan": "PA'AL", "root": "\u05d9 - \u05d3 - \u05e2", "hint": "The initial radical of this word disappears or turns into a vowel in inflected forms.", "tense": "Present", "person": "Feminine Singular", "url": "https://www.pealim.com/dict/791-ladaat/", "infinitive": "\u05dc\u05b8\u05d3\u05b7\u05e2\u05b7\u05ea"}, {"verb": "\u05d9\u05d5\u05b9\u05d3\u05b0\u05e2\u05b4\u05d9\u05dd", "niqqud_less": "\u05d9\u05d5\u05d3\u05e2\u05d9\u05dd", "translation": "we / you m. pl. / they m. know", "reading": "yod'im", "binyan": "PA'AL", "root": "\u05d9 - \u05d3 - \u05e2", "hint": "The initial radical of this word disappears or turns into a vowel in inflected forms.", "tense": "Present", "person": "Masculine Plural", "url": "https://www.pealim.com/dict/791-ladaat/", "infinitive": "\u05dc\u05b8\u05d3\u05b7\u05e2\u05b7\u05ea"}, {"verb": "\u05d9\u05d5\u05b9\u05d3\u05b0\u05e2\u05d5\u05b9\u05ea", "niqqud_less": "\u05d9\u05d5\u05d3\u05e2\u05d5\u05ea", "translation": "we / you f. pl. / they f. know", "reading": "yod'ot", "binyan": "PA'AL", "root": "\u05d9 - \u05d3 - \u05e2", "hint": "The initial radical of this word disappears or turns into a vowel in inflected forms.", "tense": "Present", "person": "Feminine Plural", "url": "https://www.pealim.com/dict/791-ladaat/", "infinitive": "\u05dc\u05b8\u05d3\u05b7\u05e2\u05b7\u05ea"}, {"verb": "\u05d9\u05b8\u05d3\u05b7\u05e2\u05b0\u05ea\u05bc\u05b4\u05d9", "niqqud_less": "\u05d9\u05d3\u05e2\u05ea\u05d9", "translation": "I knew", "reading": "yadati", "binyan": "PA'AL", "root": "\u05d9 - \u05d3 - \u05e2", "hint": "The initial radical of this word disappears or turns into a vowel in inflected forms.", "tense": "Past", "person": "1st Singular", "url": "https://www.pealim.com/dict/791-ladaat/", "infinitive": "\u05dc\u05b8\u05d3\u05b7\u05e2\u05b7\u05ea"}, {"verb": "\u05d9\u05b8\u05d3\u05b7\u05e2\u05b0\u05e0\u05d5\u05bc", "niqqud_less": "\u05d9\u05d3\u05e2\u05e0\u05d5", "translation": "we knew", "reading": "yadanu", "binyan": "PA'AL", "root": "\u05d9 - \u05d3 - \u05e2", "hint": "The initial radical of this word disappears or turns into a vowel in inflected forms.", "tense": "Past", "person": "1st Plural", "url": "https://www.pealim.com/dict/791-ladaat/", "infinitive": "\u05dc\u05b8\u05d3\u05b7\u05e2\u05b7\u05ea"}, {"verb": "\u05d9\u05b8\u05d3\u05b7\u05e2\u05b0\u05ea\u05bc\u05b8", "niqqud_less": "\u05d9\u05d3\u05e2\u05ea", "translation": "you m. sg. knew", "reading": "yadata", "binyan": "PA'AL", "root": "\u05d9 - \u05d3 - \u05e2", "hint": "The initial radical of this word disappears or turns into a vowel in inflected forms.", "tense": "Past", "person": "2nd Masculine Singular", "url": "https://www.pealim.com/dict/791-ladaat/", "infinitive": "\u05dc\u05b8\u05d3\u05b7\u05e2\u05b7\u05ea"}, {"verb": "\u05d9\u05b8\u05d3\u05b7\u05e2\u05b0\u05ea\u05bc\u05b0", "niqqud_less": "\u05d9\u05d3\u05e2\u05ea", "translation": "you f. sg. knew", "reading": "yadat", "binyan": "PA'AL", "root": "\u05d9 - \u05d3 - \u05e2", "hint": "The initial radical of this word disappears or turns into a vowel in inflected forms.", "tense": "Past", "person": "2nd Feminine Singular", "url": "https://www.pealim.com/dict/791-ladaat/", "infinitive": "\u05dc\u05b8\u05d3\u05b7\u05e2\u05b7\u05ea"}, {"verb": "\u05d9\u05b0\u05d3\u05b7\u05e2\u05b0\u05ea\u05bc\u05b6\u05dd", "niqqud_less": "\u05d9\u05d3\u05e2\u05ea\u05dd", "translation": "you m. pl. knew", "reading": "yeda'atem", "binyan": "PA'AL", "root": "\u05d9 - \u05d3 - \u05e2", "hint": "The initial radical of this word disappears or turns into a vowel in inflected forms.", "tense": "Past", "person": "2nd Masculine Plural", "url": "https://www.pealim.com/dict/791-ladaat/", "infinitive": "\u05dc\u05b8\u05d3\u05b7\u05e2\u05b7\u05ea"}, {"verb": "\u05d9\u05b0\u05d3\u05b7\u05e2\u05b0\u05ea\u05bc\u05b6\u05df", "niqqud_less": "\u05d9\u05d3\u05e2\u05ea\u05df", "translation": "you f. pl. knew", "reading": "yeda'aten", "binyan": "PA'AL", "root": "\u05d9 - \u05d3 - \u05e2", "hint": "The initial radical of this word disappears or turns into a vowel in inflected forms.", "tense": "Past", "person": "2nd Feminine Plural", "url": "https://www.pealim.com/dict/791-ladaat/", "infinitive": "\u05dc\u05b8\u05d3\u05b7\u05e2\u05b7\u05ea"}, {"verb": "\u05d9\u05b8\u05d3\u05b7\u05e2", "niqqud_less": "\u05d9\u05d3\u05e2", "translation": "he / it knew", "reading": "yada", "binyan": "PA'AL", "root": "\u05d9 - \u05d3 - \u05e2", "hint": "The initial radical of this word disappears or turns into a vowel in inflected forms.", "tense": "Past", "person": "3rd Masculine Singular", "url": "https://www.pealim.com/dict/791-ladaat/", "infinitive": "\u05dc\u05b8\u05d3\u05b7\u05e2\u05b7\u05ea"}, {"verb": "\u05d9\u05b8\u05d3\u05b0\u05e2\u05b8\u05d4", "niqqud_less": "\u05d9\u05d3\u05e2\u05d4", "translation": "she / it knew", "reading": "yad'a", "binyan": "PA'AL", "root": "\u05d9 - \u05d3 - \u05e2", "hint": "The initial radical of this word disappears or turns into a vowel in inflected forms.", "tense": "Past", "person": "3rd Feminine Singular", "url": "https://www.pealim.com/dict/791-ladaat/", "infinitive": "\u05dc\u05b8\u05d3\u05b7\u05e2\u05b7\u05ea"}, {"verb": "\u05d9\u05b8\u05d3\u05b0\u05e2\u05d5\u05bc", "niqqud_less": "\u05d9\u05d3\u05e2\u05d5", "translation": "they knew", "reading": "yad'u", "binyan": "PA'AL", "root": "\u05d9 - \u05d3 - \u05e2", "hint": "The initial radical of this word disappears or turns into a vowel in inflected forms.", "tense": "Past", "person": "3rd Plural", "url": "https://www.pealim.com/dict/791-ladaat/", "infinitive": "\u05dc\u05b8\u05d3\u05b7\u05e2\u05b7\u05ea"}, {"verb": "\u05d0\u05b5\u05d3\u05b7\u05e2", "niqqud_less": "\u05d0\u05d3\u05e2", "translation": "I will know", "reading": "eda", "binyan": "PA'AL", "root": "\u05d9 - \u05d3 - \u05e2", "hint": "The initial radical of this word disappears or turns into a vowel in inflected forms.", "tense": "Future", "person": "1st Singular", "url": "https://www.pealim.com/dict/791-ladaat/", "infinitive": "\u05dc\u05b8\u05d3\u05b7\u05e2\u05b7\u05ea"}, {"verb": "\u05e0\u05b5\u05d3\u05b7\u05e2", "niqqud_less": "\u05e0\u05d3\u05e2", "translation": "we will know", "reading": "neda", "binyan": "PA'AL", "root": "\u05d9 - \u05d3 - \u05e2", "hint": "The initial radical of this word disappears or turns into a vowel in inflected forms.", "tense": "Future", "person": "1st Plural", "url": "https://www.pealim.com/dict/791-ladaat/", "infinitive": "\u05dc\u05b8\u05d3\u05b7\u05e2\u05b7\u05ea"}, {"verb": "\u05ea\u05bc\u05b5\u05d3\u05b7\u05e2", "niqqud_less": "\u05ea\u05d3\u05e2", "translation": "you m. sg. will know", "reading": "teda", "binyan": "PA'AL", "root": "\u05d9 - \u05d3 - \u05e2", "hint": "The initial radical of this word disappears or turns into a vowel in inflected forms.", "tense": "Future", "person": "2nd Masculine Singular", "url": "https://www.pealim.com/dict/791-ladaat/", "infinitive": "\u05dc\u05b8\u05d3\u05b7\u05e2\u05b7\u05ea"}, {"verb": "\u05ea\u05bc\u05b5\u05d3\u05b0\u05e2\u05b4\u05d9", "niqqud_less": "\u05ea\u05d3\u05e2\u05d9", "translation": "you f. sg. will know", "reading": "ted'i", "binyan": "PA'AL", "root": "\u05d9 - \u05d3 - \u05e2", "hint": "The initial radical of this word disappears or turns into a vowel in inflected forms.", "tense": "Future", "person": "2nd Feminine Singular", "url": "https://www.pealim.com/dict/791-ladaat/", "infinitive": "\u05dc\u05b8\u05d3\u05b7\u05e2\u05b7\u05ea"}, {"verb": "\u05ea\u05bc\u05b5\u05d3\u05b0\u05e2\u05d5\u05bc", "niqqud_less": "\u05ea\u05d3\u05e2\u05d5", "translation": "you m. pl. will know", "reading": "ted'u", "binyan": "PA'AL", "root": "\u05d9 - \u05d3 - \u05e2", "hint": "The initial radical of this word disappears or turns into a vowel in inflected forms.", "tense": "Future", "person": "2nd Masculine Plural", "url": "https://www.pealim.com/dict/791-ladaat/", "infinitive": "\u05dc\u05b8\u05d3\u05b7\u05e2\u05b7\u05ea"}, {"verb": "\u05d9\u05b5\u05d3\u05b7\u05e2", "niqqud_less": "\u05d9\u05d3\u05e2", "translation": "he / it will know", "reading": "yeda", "binyan": "PA'AL", "root": "\u05d9 - \u05d3 - \u05e2", "hint": "The initial radical of this word disappears or turns into a vowel in inflected forms.", "tense": "Future", "person": "3rd Masculine Singular", "url": "https://www.pealim.com/dict/791-ladaat/", "infinitive": "\u05dc\u05b8\u05d3\u05b7\u05e2\u05b7\u05ea"}, {"verb": "\u05ea\u05bc\u05b5\u05d3\u05b7\u05e2", "niqqud_less": "\u05ea\u05d3\u05e2", "translation": "she / it will know", "reading": "teda", "binyan": "PA'AL", "root": "\u05d9 - \u05d3 - \u05e2", "hint": "The initial radical of this word disappears or turns into a vowel in inflected forms.", "tense": "Future", "person": "3rd Feminine Singular", "url": "https://www.pealim.com/dict/791-ladaat/", "infinitive": "\u05dc\u05b8\u05d3\u05b7\u05e2\u05b7\u05ea"}, {"verb": "\u05d9\u05b5\u05d3\u05b0\u05e2\u05d5\u05bc", "niqqud_less": "\u05d9\u05d3\u05e2\u05d5", "translation": "they m. will know", "reading": "yed'u", "binyan": "PA'AL", "root": "\u05d9 - \u05d3 - \u05e2", "hint": "The initial radical of this word disappears or turns into a vowel in inflected forms.", "tense": "Future", "person": "3rd Masculine Plural", "url": "https://www.pealim.com/dict/791-ladaat/", "infinitive": "\u05dc\u05b8\u05d3\u05b7\u05e2\u05b7\u05ea"}, {"verb": "\u05d3\u05bc\u05b7\u05e2!\u200f", "niqqud_less": "\u05d3\u05e2!\u200f", "translation": "(to a man) know!", "reading": "da!", "binyan": "PA'AL", "root": "\u05d9 - \u05d3 - \u05e2", "hint": "The initial radical of this word disappears or turns into a vowel in inflected forms.", "tense": "Imperative", "person": "2nd Masculine Singular", "url": "https://www.pealim.com/dict/791-ladaat/", "infinitive": "\u05dc\u05b8\u05d3\u05b7\u05e2\u05b7\u05ea"}, {"verb": "\u05d3\u05bc\u05b0\u05e2\u05b4\u05d9!\u200f", "niqqud_less": "\u05d3\u05e2\u05d9!\u200f", "translation": "(to a woman) know!", "reading": "de'i!", "binyan": "PA'AL", "root": "\u05d9 - \u05d3 - \u05e2", "hint": "The initial radical of this word disappears or turns into a vowel in inflected forms.", "tense": "Imperative", "person": "2nd Feminine Singular", "url": "https://www.pealim.com/dict/791-ladaat/", "infinitive": "\u05dc\u05b8\u05d3\u05b7\u05e2\u05b7\u05ea"}, {"verb": "\u05d3\u05bc\u05b0\u05e2\u05d5\u05bc!\u200f", "niqqud_less": "\u05d3\u05e2\u05d5!\u200f", "translation": "(to men) know!", "reading": "de'u!", "binyan": "PA'AL", "root": "\u05d9 - \u05d3 - \u05e2", "hint": "The initial radical of this word disappears or turns into a vowel in inflected forms.", "tense": "Imperative", "person": "2nd Masculine Plural", "url": "https://www.pealim.com/dict/791-ladaat/", "infinitive": "\u05dc\u05b8\u05d3\u05b7\u05e2\u05b7\u05ea"}, {"verb": "\u05dc\u05b8\u05d3\u05b7\u05e2\u05b7\u05ea", "niqqud_less": "\u05dc\u05d3\u05e2\u05ea", "translation": "to know", "reading": "lada'at", "binyan": "PA'AL", "root": "\u05d9 - \u05d3 - \u05e2", "hint": "The initial radical of this word disappears or turns into a vowel in inflected forms.", "tense": "Infinitive", "person": "", "url": "https://www.pealim.com/dict/791-ladaat/", "infinitive": "\u05dc\u05b8\u05d3\u05b7\u05e2\u05b7\u05ea"}, {"verb": "\u05d9\u05d5\u05b9\u05dc\u05b5\u05d3", "niqqud_less": "\u05d9\u05d5\u05dc\u05d3", "translation": "I / you m. sg. / he / it give(s) birth", "reading": "yoled", "binyan": "PA'AL", "root": "\u05d9 - \u05dc - \u05d3", "hint": "The initial radical of this word disappears or turns into a vowel in inflected forms.", "tense": "Present", "person": "Masculine Singular", "url": "https://www.pealim.com/dict/808-laledet/", "infinitive": "\u05dc\u05b8\u05dc\u05b6\u05d3\u05b6\u05ea"}, {"verb": "\u05d9\u05d5\u05b9\u05dc\u05b6\u05d3\u05b6\u05ea", "niqqud_less": "\u05d9\u05d5\u05dc\u05d3\u05ea", "translation": "I / you f. sg. / she / it give(s) birth", "reading": "yoledet", "binyan": "PA'AL", "root": "\u05d9 - \u05dc - \u05d3", "hint": "The initial radical of this word disappears or turns into a vowel in inflected forms.", "tense": "Present", "person": "Feminine Singular", "url": "https://www.pealim.com/dict/808-laledet/", "infinitive": "\u05dc\u05b8\u05dc\u05b6\u05d3\u05b6\u05ea"}, {"verb": "\u05d9\u05d5\u05b9\u05dc\u05b0\u05d3\u05b4\u05d9\u05dd", "niqqud_less": "\u05d9\u05d5\u05dc\u05d3\u05d9\u05dd", "translation": "we / you m. pl. / they m. give birth", "reading": "yoldim", "binyan": "PA'AL", "root": "\u05d9 - \u05dc - \u05d3", "hint": "The initial radical of this word disappears or turns into a vowel in inflected forms.", "tense": "Present", "person": "Masculine Plural", "url": "https://www.pealim.com/dict/808-laledet/", "infinitive": "\u05dc\u05b8\u05dc\u05b6\u05d3\u05b6\u05ea"}, {"verb": "\u05d9\u05d5\u05b9\u05dc\u05b0\u05d3\u05d5\u05b9\u05ea", "niqqud_less": "\u05d9\u05d5\u05dc\u05d3\u05d5\u05ea", "translation": "we / you f. pl. / they f. give birth", "reading": "yoldot", "binyan": "PA'AL", "root": "\u05d9 - \u05dc - \u05d3", "hint": "The initial radical of this word disappears or turns into a vowel in inflected forms.", "tense": "Present", "person": "Feminine Plural", "url": "https://www.pealim.com/dict/808-laledet/", "infinitive": "\u05dc\u05b8\u05dc\u05b6\u05d3\u05b6\u05ea"}, {"verb": "\u05d9\u05b8\u05dc\u05b7\u05d3\u05b0\u05ea\u05bc\u05b4\u05d9", "niqqud_less": "\u05d9\u05dc\u05d3\u05ea\u05d9", "translation": "I gave birth", "reading": "yaladeti", "binyan": "PA'AL", "root": "\u05d9 - \u05dc - \u05d3", "hint": "The initial radical of this word disappears or turns into a vowel in inflected forms.", "tense": "Past", "person": "1st Singular", "url": "https://www.pealim.com/dict/808-laledet/", "infinitive": "\u05dc\u05b8\u05dc\u05b6\u05d3\u05b6\u05ea"}, {"verb": "\u05d9\u05b8\u05dc\u05b7\u05d3\u05b0\u05e0\u05d5\u05bc", "niqqud_less": "\u05d9\u05dc\u05d3\u05e0\u05d5", "translation": "we gave birth", "reading": "yaladnu", "binyan": "PA'AL", "root": "\u05d9 - \u05dc - \u05d3", "hint": "The initial radical of this word disappears or turns into a vowel in inflected forms.", "tense": "Past", "person": "1st Plural", "url": "https://www.pealim.com/dict/808-laledet/", "infinitive": "\u05dc\u05b8\u05dc\u05b6\u05d3\u05b6\u05ea"}, {"verb": "\u05d9\u05b8\u05dc\u05b7\u05d3\u05b0\u05ea\u05bc\u05b8", "niqqud_less": "\u05d9\u05dc\u05d3\u05ea", "translation": "you m. sg. gave birth", "reading": "yaladeta", "binyan": "PA'AL", "root": "\u05d9 - \u05dc - \u05d3", "hint": "The initial radical of this word disappears or turns into a vowel in inflected forms.", "tense": "Past", "person": "2nd Masculine Singular", "url": "https://www.pealim.com/dict/808-laledet/", "infinitive": "\u05dc\u05b8\u05dc\u05b6\u05d3\u05b6\u05ea"}, {"verb": "\u05d9\u05b8\u05dc\u05b7\u05d3\u05b0\u05ea\u05bc\u05b0", "niqqud_less": "\u05d9\u05dc\u05d3\u05ea", "translation": "you f. sg. gave birth", "reading": "yaladet", "binyan": "PA'AL", "root": "\u05d9 - \u05dc - \u05d3", "hint": "The initial radical of this word disappears or turns into a vowel in inflected forms.", "tense": "Past", "person": "2nd Feminine Singular", "url": "https://www.pealim.com/dict/808-laledet/", "infinitive": "\u05dc\u05b8\u05dc\u05b6\u05d3\u05b6\u05ea"}, {"verb": "\u05d9\u05b0\u05dc\u05b7\u05d3\u05b0\u05ea\u05bc\u05b6\u05dd", "niqqud_less": "\u05d9\u05dc\u05d3\u05ea\u05dd", "translation": "you m. pl. gave birth", "reading": "yeladetem", "binyan": "PA'AL", "root": "\u05d9 - \u05dc - \u05d3", "hint": "The initial radical of this word disappears or turns into a vowel in inflected forms.", "tense": "Past", "person": "2nd Masculine Plural", "url": "https://www.pealim.com/dict/808-laledet/", "infinitive": "\u05dc\u05b8\u05dc\u05b6\u05d3\u05b6\u05ea"}, {"verb": "\u05d9\u05b0\u05dc\u05b7\u05d3\u05b0\u05ea\u05bc\u05b6\u05df", "niqqud_less": "\u05d9\u05dc\u05d3\u05ea\u05df", "translation": "you f. pl. gave birth", "reading": "yeladeten", "binyan": "PA'AL", "root": "\u05d9 - \u05dc - \u05d3", "hint": "The initial radical of this word disappears or turns into a vowel in inflected forms.", "tense": "Past", "person": "2nd Feminine Plural", "url": "https://www.pealim.com/dict/808-laledet/", "infinitive": "\u05dc\u05b8\u05dc\u05b6\u05d3\u05b6\u05ea"}, {"verb": "\u05d9\u05b8\u05dc\u05b7\u05d3", "niqqud_less": "\u05d9\u05dc\u05d3", "translation": "he / it gave birth", "reading": "yalad", "binyan": "PA'AL", "root": "\u05d9 - \u05dc - \u05d3", "hint": "The initial radical of this word disappears or turns into a vowel in inflected forms.", "tense": "Past", "person": "3rd Masculine Singular", "url": "https://www.pealim.com/dict/808-laledet/", "infinitive": "\u05dc\u05b8\u05dc\u05b6\u05d3\u05b6\u05ea"}, {"verb": "\u05d9\u05b8\u05dc\u05b0\u05d3\u05b8\u05d4", "niqqud_less": "\u05d9\u05dc\u05d3\u05d4", "translation": "she / it gave birth", "reading": "yalda", "binyan": "PA'AL", "root": "\u05d9 - \u05dc - \u05d3", "hint": "The initial radical of this word disappears or turns into a vowel in inflected forms.", "tense": "Past", "person": "3rd Feminine Singular", "url": "https://www.pealim.com/dict/808-laledet/", "infinitive": "\u05dc\u05b8\u05dc\u05b6\u05d3\u05b6\u05ea"}, {"verb": "\u05d9\u05b8\u05dc\u05b0\u05d3\u05d5\u05bc", "niqqud_less": "\u05d9\u05dc\u05d3\u05d5", "translation": "they gave birth", "reading": "yaldu", "binyan": "PA'AL", "root": "\u05d9 - \u05dc - \u05d3", "hint": "The initial radical of this word disappears or turns into a vowel in inflected forms.", "tense": "Past", "person": "3rd Plural", "url": "https://www.pealim.com/dict/808-laledet/", "infinitive": "\u05dc\u05b8\u05dc\u05b6\u05d3\u05b6\u05ea"}, {"verb": "\u05d0\u05b5\u05dc\u05b5\u05d3", "niqqud_less": "\u05d0\u05dc\u05d3", "translation": "I will give birth", "reading": "eled", "binyan": "PA'AL", "root": "\u05d9 - \u05dc - \u05d3", "hint": "The initial radical of this word disappears or turns into a vowel in inflected forms.", "tense": "Future", "person": "1st Singular", "url": "https://www.pealim.com/dict/808-laledet/", "infinitive": "\u05dc\u05b8\u05dc\u05b6\u05d3\u05b6\u05ea"}, {"verb": "\u05e0\u05b5\u05dc\u05b5\u05d3", "niqqud_less": "\u05e0\u05dc\u05d3", "translation": "we will give birth", "reading": "neled", "binyan": "PA'AL", "root": "\u05d9 - \u05dc - \u05d3", "hint": "The initial radical of this word disappears or turns into a vowel in inflected forms.", "tense": "Future", "person": "1st Plural", "url": "https://www.pealim.com/dict/808-laledet/", "infinitive": "\u05dc\u05b8\u05dc\u05b6\u05d3\u05b6\u05ea"}, {"verb": "\u05ea\u05bc\u05b5\u05dc\u05b5\u05d3", "niqqud_less": "\u05ea\u05dc\u05d3", "translation": "you m. sg. will give birth", "reading": "teled", "binyan": "PA'AL", "root": "\u05d9 - \u05dc - \u05d3", "hint": "The initial radical of this word disappears or turns into a vowel in inflected forms.", "tense": "Future", "person": "2nd Masculine Singular", "url": "https://www.pealim.com/dict/808-laledet/", "infinitive": "\u05dc\u05b8\u05dc\u05b6\u05d3\u05b6\u05ea"}, {"verb": "\u05ea\u05bc\u05b5\u05dc\u05b0\u05d3\u05b4\u05d9", "niqqud_less": "\u05ea\u05dc\u05d3\u05d9", "translation": "you f. sg. will give birth", "reading": "teldi", "binyan": "PA'AL", "root": "\u05d9 - \u05dc - \u05d3", "hint": "The initial radical of this word disappears or turns into a vowel in inflected forms.", "tense": "Future", "person": "2nd Feminine Singular", "url": "https://www.pealim.com/dict/808-laledet/", "infinitive": "\u05dc\u05b8\u05dc\u05b6\u05d3\u05b6\u05ea"}, {"verb": "\u05ea\u05bc\u05b5\u05dc\u05b0\u05d3\u05d5\u05bc", "niqqud_less": "\u05ea\u05dc\u05d3\u05d5", "translation": "you m. pl. will give birth", "reading": "teldu", "binyan": "PA'AL", "root": "\u05d9 - \u05dc - \u05d3", "hint": "The initial radical of this word disappears or turns into a vowel in inflected forms.", "tense": "Future", "person": "2nd Masculine Plural", "url": "https://www.pealim.com/dict/808-laledet/", "infinitive": "\u05dc\u05b8\u05dc\u05b6\u05d3\u05b6\u05ea"}, {"verb": "\u05d9\u05b5\u05dc\u05b5\u05d3", "niqqud_less": "\u05d9\u05dc\u05d3", "translation": "he / it will give birth", "reading": "yeled", "binyan": "PA'AL", "root": "\u05d9 - \u05dc - \u05d3", "hint": "The initial radical of this word disappears or turns into a vowel in inflected forms.", "tense": "Future", "person": "3rd Masculine Singular", "url": "https://www.pealim.com/dict/808-laledet/", "infinitive": "\u05dc\u05b8\u05dc\u05b6\u05d3\u05b6\u05ea"}, {"verb": "\u05ea\u05bc\u05b5\u05dc\u05b5\u05d3", "niqqud_less": "\u05ea\u05dc\u05d3", "translation": "she / it will give birth", "reading": "teled", "binyan": "PA'AL", "root": "\u05d9 - \u05dc - \u05d3", "hint": "The initial radical of this word disappears or turns into a vowel in inflected forms.", "tense": "Future", "person": "3rd Feminine Singular", "url": "https://www.pealim.com/dict/808-laledet/", "infinitive": "\u05dc\u05b8\u05dc\u05b6\u05d3\u05b6\u05ea"}, {"verb": "\u05d9\u05b5\u05dc\u05b0\u05d3\u05d5\u05bc", "niqqud_less": "\u05d9\u05dc\u05d3\u05d5", "translation": "they m. will give birth", "reading": "yeldu", "binyan": "PA'AL", "root": "\u05d9 - \u05dc - \u05d3", "hint": "The initial radical of this word disappears or turns into a vowel in inflected forms.", "tense": "Future", "person": "3rd Masculine Plural", "url": "https://www.pealim.com/dict/808-laledet/", "infinitive": "\u05dc\u05b8\u05dc\u05b6\u05d3\u05b6\u05ea"}, {"verb": "\u05dc\u05b5\u05d3!\u200f", "niqqud_less": "\u05dc\u05d3!\u200f", "translation": "(to a man) give birth!", "reading": "led!", "binyan": "PA'AL", "root": "\u05d9 - \u05dc - \u05d3", "hint": "The initial radical of this word disappears or turns into a vowel in inflected forms.", "tense": "Imperative", "person": "2nd Masculine Singular", "url": "https://www.pealim.com/dict/808-laledet/", "infinitive": "\u05dc\u05b8\u05dc\u05b6\u05d3\u05b6\u05ea"}, {"verb": "\u05dc\u05b0\u05d3\u05b4\u05d9!\u200f", "niqqud_less": "\u05dc\u05d3\u05d9!\u200f", "translation": "(to a woman) give birth!", "reading": "ledi!", "binyan": "PA'AL", "root": "\u05d9 - \u05dc - \u05d3", "hint": "The initial radical of this word disappears or turns into a vowel in inflected forms.", "tense": "Imperative", "person": "2nd Feminine Singular", "url": "https://www.pealim.com/dict/808-laledet/", "infinitive": "\u05dc\u05b8\u05dc\u05b6\u05d3\u05b6\u05ea"}, {"verb": "\u05dc\u05b0\u05d3\u05d5\u05bc!\u200f", "niqqud_less": "\u05dc\u05d3\u05d5!\u200f", "translation": "(to men) give birth!", "reading": "ledu!", "binyan": "PA'AL", "root": "\u05d9 - \u05dc - \u05d3", "hint": "The initial radical of this word disappears or turns into a vowel in inflected forms.", "tense": "Imperative", "person": "2nd Masculine Plural", "url": "https://www.pealim.com/dict/808-laledet/", "infinitive": "\u05dc\u05b8\u05dc\u05b6\u05d3\u05b6\u05ea"}, {"verb": "\u05dc\u05b8\u05dc\u05b6\u05d3\u05b6\u05ea", "niqqud_less": "\u05dc\u05dc\u05d3\u05ea", "translation": "to give birth", "reading": "laledet", "binyan": "PA'AL", "root": "\u05d9 - \u05dc - \u05d3", "hint": "The initial radical of this word disappears or turns into a vowel in inflected forms.", "tense": "Infinitive", "person": "", "url": "https://www.pealim.com/dict/808-laledet/", "infinitive": "\u05dc\u05b8\u05dc\u05b6\u05d3\u05b6\u05ea"}, {"verb": "\u05d9\u05d5\u05b9\u05e6\u05b5\u05d0", "niqqud_less": "\u05d9\u05d5\u05e6\u05d0", "translation": "I / you m. sg. / he / it exit(s)", "reading": "yotze", "binyan": "PA'AL", "root": "\u05d9 - \u05e6 - \u05d0", "hint": "The initial radical of this word disappears or turns into a vowel in inflected forms.", "tense": "Present", "person": "Masculine Singular", "url": "https://www.pealim.com/dict/832-latzet/", "infinitive": "\u05dc\u05b8\u05e6\u05b5\u05d0\u05ea"}, {"verb": "\u05d9\u05d5\u05b9\u05e6\u05b5\u05d0\u05ea", "niqqud_less": "\u05d9\u05d5\u05e6\u05d0\u05ea", "translation": "I / you f. sg. / she / it exit(s)", "reading": "yotzet", "binyan": "PA'AL", "root": "\u05d9 - \u05e6 - \u05d0", "hint": "The initial radical of this word disappears or turns into a vowel in inflected forms.", "tense": "Present", "person": "Feminine Singular", "url": "https://www.pealim.com/dict/832-latzet/", "infinitive": "\u05dc\u05b8\u05e6\u05b5\u05d0\u05ea"}, {"verb": "\u05d9\u05d5\u05b9\u05e6\u05b0\u05d0\u05b4\u05d9\u05dd", "niqqud_less": "\u05d9\u05d5\u05e6\u05d0\u05d9\u05dd", "translation": "we / you m. pl. / they m. exit", "reading": "yotz'im", "binyan": "PA'AL", "root": "\u05d9 - \u05e6 - \u05d0", "hint": "The initial radical of this word disappears or turns into a vowel in inflected forms.", "tense": "Present", "person": "Masculine Plural", "url": "https://www.pealim.com/dict/832-latzet/", "infinitive": "\u05dc\u05b8\u05e6\u05b5\u05d0\u05ea"}, {"verb": "\u05d9\u05d5\u05b9\u05e6\u05b0\u05d0\u05d5\u05b9\u05ea", "niqqud_less": "\u05d9\u05d5\u05e6\u05d0\u05d5\u05ea", "translation": "we / you f. pl. / they f. exit", "reading": "yotz'ot", "binyan": "PA'AL", "root": "\u05d9 - \u05e6 - \u05d0", "hint": "The initial radical of this word disappears or turns into a vowel in inflected forms.", "tense": "Present", "person": "Feminine Plural", "url": "https://www.pealim.com/dict/832-latzet/", "infinitive": "\u05dc\u05b8\u05e6\u05b5\u05d0\u05ea"}, {"verb": "\u05d9\u05b8\u05e6\u05b8\u05d0\u05ea\u05b4\u05d9", "niqqud_less": "\u05d9\u05e6\u05d0\u05ea\u05d9", "translation": "I exited", "reading": "yatzati", "binyan": "PA'AL", "root": "\u05d9 - \u05e6 - \u05d0", "hint": "The initial radical of this word disappears or turns into a vowel in inflected forms.", "tense": "Past", "person": "1st Singular", "url": "https://www.pealim.com/dict/832-latzet/", "infinitive": "\u05dc\u05b8\u05e6\u05b5\u05d0\u05ea"}, {"verb": "\u05d9\u05b8\u05e6\u05b8\u05d0\u05e0\u05d5\u05bc", "niqqud_less": "\u05d9\u05e6\u05d0\u05e0\u05d5", "translation": "we exited", "reading": "yatzanu", "binyan": "PA'AL", "root": "\u05d9 - \u05e6 - \u05d0", "hint": "The initial radical of this word disappears or turns into a vowel in inflected forms.", "tense": "Past", "person": "1st Plural", "url": "https://www.pealim.com/dict/832-latzet/", "infinitive": "\u05dc\u05b8\u05e6\u05b5\u05d0\u05ea"}, {"verb": "\u05d9\u05b8\u05e6\u05b8\u05d0\u05ea\u05b8", "niqqud_less": "\u05d9\u05e6\u05d0\u05ea", "translation": "you m. sg. exited", "reading": "yatzata", "binyan": "PA'AL", "root": "\u05d9 - \u05e6 - \u05d0", "hint": "The initial radical of this word disappears or turns into a vowel in inflected forms.", "tense": "Past", "person": "2nd Masculine Singular", "url": "https://www.pealim.com/dict/832-latzet/", "infinitive": "\u05dc\u05b8\u05e6\u05b5\u05d0\u05ea"}, {"verb": "\u05d9\u05b8\u05e6\u05b8\u05d0\u05ea", "niqqud_less": "\u05d9\u05e6\u05d0\u05ea", "translation": "you f. sg. exited", "reading": "yatzat", "binyan": "PA'AL", "root": "\u05d9 - \u05e6 - \u05d0", "hint": "The initial radical of this word disappears or turns into a vowel in inflected forms.", "tense": "Past", "person": "2nd Feminine Singular", "url": "https://www.pealim.com/dict/832-latzet/", "infinitive": "\u05dc\u05b8\u05e6\u05b5\u05d0\u05ea"}, {"verb": "\u05d9\u05b0\u05e6\u05b8\u05d0\u05ea\u05b6\u05dd", "niqqud_less": "\u05d9\u05e6\u05d0\u05ea\u05dd", "translation": "you m. pl. exited", "reading": "yetzatem", "binyan": "PA'AL", "root": "\u05d9 - \u05e6 - \u05d0", "hint": "The initial radical of this word disappears or turns into a vowel in inflected forms.", "tense": "Past", "person": "2nd Masculine Plural", "url": "https://www.pealim.com/dict/832-latzet/", "infinitive": "\u05dc\u05b8\u05e6\u05b5\u05d0\u05ea"}, {"verb": "\u05d9\u05b0\u05e6\u05b8\u05d0\u05ea\u05b6\u05df", "niqqud_less": "\u05d9\u05e6\u05d0\u05ea\u05df", "translation": "you f. pl. exited", "reading": "yetzaten", "binyan": "PA'AL", "root": "\u05d9 - \u05e6 - \u05d0", "hint": "The initial radical of this word disappears or turns into a vowel in inflected forms.", "tense": "Past", "person": "2nd Feminine Plural", "url": "https://www.pealim.com/dict/832-latzet/", "infinitive": "\u05dc\u05b8\u05e6\u05b5\u05d0\u05ea"}, {"verb": "\u05d9\u05b8\u05e6\u05b8\u05d0", "niqqud_less": "\u05d9\u05e6\u05d0", "translation": "he / it exited", "reading": "yatza", "binyan": "PA'AL", "root": "\u05d9 - \u05e6 - \u05d0", "hint": "The initial radical of this word disappears or turns into a vowel in inflected forms.", "tense": "Past", "person": "3rd Masculine Singular", "url": "https://www.pealim.com/dict/832-latzet/", "infinitive": "\u05dc\u05b8\u05e6\u05b5\u05d0\u05ea"}, {"verb": "\u05d9\u05b8\u05e6\u05b0\u05d0\u05b8\u05d4", "niqqud_less": "\u05d9\u05e6\u05d0\u05d4", "translation": "she / it exited", "reading": "yatz'a", "binyan": "PA'AL", "root": "\u05d9 - \u05e6 - \u05d0", "hint": "The initial radical of this word disappears or turns into a vowel in inflected forms.", "tense": "Past", "person": "3rd Feminine Singular", "url": "https://www.pealim.com/dict/832-latzet/", "infinitive": "\u05dc\u05b8\u05e6\u05b5\u05d0\u05ea"}, {"verb": "\u05d9\u05b8\u05e6\u05b0\u05d0\u05d5\u05bc", "niqqud_less": "\u05d9\u05e6\u05d0\u05d5", "translation": "they exited", "reading": "yatz'u", "binyan": "PA'AL", "root": "\u05d9 - \u05e6 - \u05d0", "hint": "The initial radical of this word disappears or turns into a vowel in inflected forms.", "tense": "Past", "person": "3rd Plural", "url": "https://www.pealim.com/dict/832-latzet/", "infinitive": "\u05dc\u05b8\u05e6\u05b5\u05d0\u05ea"}, {"verb": "\u05d0\u05b5\u05e6\u05b5\u05d0", "niqqud_less": "\u05d0\u05e6\u05d0", "translation": "I will exit", "reading": "etze", "binyan": "PA'AL", "root": "\u05d9 - \u05e6 - \u05d0", "hint": "The initial radical of this word disappears or turns into a vowel in inflected forms.", "tense": "Future", "person": "1st Singular", "url": "https://www.pealim.com/dict/832-latzet/", "infinitive": "\u05dc\u05b8\u05e6\u05b5\u05d0\u05ea"}, {"verb": "\u05e0\u05b5\u05e6\u05b5\u05d0", "niqqud_less": "\u05e0\u05e6\u05d0", "translation": "we will exit", "reading": "netze", "binyan": "PA'AL", "root": "\u05d9 - \u05e6 - \u05d0", "hint": "The initial radical of this word disappears or turns into a vowel in inflected forms.", "tense": "Future", "person": "1st Plural", "url": "https://www.pealim.com/dict/832-latzet/", "infinitive": "\u05dc\u05b8\u05e6\u05b5\u05d0\u05ea"}, {"verb": "\u05ea\u05bc\u05b5\u05e6\u05b5\u05d0", "niqqud_less": "\u05ea\u05e6\u05d0", "translation": "you m. sg. will exit", "reading": "tetze", "binyan": "PA'AL", "root": "\u05d9 - \u05e6 - \u05d0", "hint": "The initial radical of this word disappears or turns into a vowel in inflected forms.", "tense": "Future", "person": "2nd Masculine Singular", "url": "https://www.pealim.com/dict/832-latzet/", "infinitive": "\u05dc\u05b8\u05e6\u05b5\u05d0\u05ea"}, {"verb": "\u05ea\u05bc\u05b5\u05e6\u05b0\u05d0\u05b4\u05d9", "niqqud_less": "\u05ea\u05e6\u05d0\u05d9", "translation": "you f. sg. will exit", "reading": "tetz'i", "binyan": "PA'AL", "root": "\u05d9 - \u05e6 - \u05d0", "hint": "The initial radical of this word disappears or turns into a vowel in inflected forms.", "tense": "Future", "person": "2nd Feminine Singular", "url": "https://www.pealim.com/dict/832-latzet/", "infinitive": "\u05dc\u05b8\u05e6\u05b5\u05d0\u05ea"}, {"verb": "\u05ea\u05bc\u05b5\u05e6\u05b0\u05d0\u05d5\u05bc", "niqqud_less": "\u05ea\u05e6\u05d0\u05d5", "translation": "you m. pl. will exit", "reading": "tetz'u", "binyan": "PA'AL", "root": "\u05d9 - \u05e6 - \u05d0", "hint": "The initial radical of this word disappears or turns into a vowel in inflected forms.", "tense": "Future", "person": "2nd Masculine Plural", "url": "https://www.pealim.com/dict/832-latzet/", "infinitive": "\u05dc\u05b8\u05e6\u05b5\u05d0\u05ea"}, {"verb": "\u05d9\u05b5\u05e6\u05b5\u05d0", "niqqud_less": "\u05d9\u05e6\u05d0", "translation": "he / it will exit", "reading": "yetze", "binyan": "PA'AL", "root": "\u05d9 - \u05e6 - \u05d0", "hint": "The initial radical of this word disappears or turns into a vowel in inflected forms.", "tense": "Future", "person": "3rd Masculine Singular", "url": "https://www.pealim.com/dict/832-latzet/", "infinitive": "\u05dc\u05b8\u05e6\u05b5\u05d0\u05ea"}, {"verb": "\u05ea\u05bc\u05b5\u05e6\u05b5\u05d0", "niqqud_less": "\u05ea\u05e6\u05d0", "translation": "she / it will exit", "reading": "tetze", "binyan": "PA'AL", "root": "\u05d9 - \u05e6 - \u05d0", "hint": "The initial radical of this word disappears or turns into a vowel in inflected forms.", "tense": "Future", "person": "3rd Feminine Singular", "url": "https://www.pealim.com/dict/832-latzet/", "infinitive": "\u05dc\u05b8\u05e6\u05b5\u05d0\u05ea"}, {"verb": "\u05d9\u05b5\u05e6\u05b0\u05d0\u05d5\u05bc", "niqqud_less": "\u05d9\u05e6\u05d0\u05d5", "translation": "they m. will exit", "reading": "yetz'u", "binyan": "PA'AL", "root": "\u05d9 - \u05e6 - \u05d0", "hint": "The initial radical of this word disappears or turns into a vowel in inflected forms.", "tense": "Future", "person": "3rd Masculine Plural", "url": "https://www.pealim.com/dict/832-latzet/", "infinitive": "\u05dc\u05b8\u05e6\u05b5\u05d0\u05ea"}, {"verb": "\u05e6\u05b5\u05d0!\u200f", "niqqud_less": "\u05e6\u05d0!\u200f", "translation": "(to a man) exit!", "reading": "tze!", "binyan": "PA'AL", "root": "\u05d9 - \u05e6 - \u05d0", "hint": "The initial radical of this word disappears or turns into a vowel in inflected forms.", "tense": "Imperative", "person": "2nd Masculine Singular", "url": "https://www.pealim.com/dict/832-latzet/", "infinitive": "\u05dc\u05b8\u05e6\u05b5\u05d0\u05ea"}, {"verb": "\u05e6\u05b0\u05d0\u05b4\u05d9!\u200f", "niqqud_less": "\u05e6\u05d0\u05d9!\u200f", "translation": "(to a woman) exit!", "reading": "tze'i!", "binyan": "PA'AL", "root": "\u05d9 - \u05e6 - \u05d0", "hint": "The initial radical of this word disappears or turns into a vowel in inflected forms.", "tense": "Imperative", "person": "2nd Feminine Singular", "url": "https://www.pealim.com/dict/832-latzet/", "infinitive": "\u05dc\u05b8\u05e6\u05b5\u05d0\u05ea"}, {"verb": "\u05e6\u05b0\u05d0\u05d5\u05bc!\u200f", "niqqud_less": "\u05e6\u05d0\u05d5!\u200f", "translation": "(to men) exit!", "reading": "tze'u!", "binyan": "PA'AL", "root": "\u05d9 - \u05e6 - \u05d0", "hint": "The initial radical of this word disappears or turns into a vowel in inflected forms.", "tense": "Imperative", "person": "2nd Masculine Plural", "url": "https://www.pealim.com/dict/832-latzet/", "infinitive": "\u05dc\u05b8\u05e6\u05b5\u05d0\u05ea"}, {"verb": "\u05dc\u05b8\u05e6\u05b5\u05d0\u05ea", "niqqud_less": "\u05dc\u05e6\u05d0\u05ea", "translation": "to exit", "reading": "latzet", "binyan": "PA'AL", "root": "\u05d9 - \u05e6 - \u05d0", "hint": "The initial radical of this word disappears or turns into a vowel in inflected forms.", "tense": "Infinitive", "person": "", "url": "https://www.pealim.com/dict/832-latzet/", "infinitive": "\u05dc\u05b8\u05e6\u05b5\u05d0\u05ea"}, {"verb": "\u05d9\u05d5\u05b9\u05e8\u05b5\u05d3", "niqqud_less": "\u05d9\u05d5\u05e8\u05d3", "translation": "I / you m. sg. / he / it descend(s)", "reading": "yored", "binyan": "PA'AL", "root": "\u05d9 - \u05e8 - \u05d3", "hint": "The initial radical of this word disappears or turns into a vowel in inflected forms.", "tense": "Present", "person": "Masculine Singular", "url": "https://www.pealim.com/dict/848-laredet/", "infinitive": "\u05dc\u05b8\u05e8\u05b6\u05d3\u05b6\u05ea"}, {"verb": "\u05d9\u05d5\u05b9\u05e8\u05b6\u05d3\u05b6\u05ea", "niqqud_less": "\u05d9\u05d5\u05e8\u05d3\u05ea", "translation": "I / you f. sg. / she / it descend(s)", "reading": "yoredet", "binyan": "PA'AL", "root": "\u05d9 - \u05e8 - \u05d3", "hint": "The initial radical of this word disappears or turns into a vowel in inflected forms.", "tense": "Present", "person": "Feminine Singular", "url": "https://www.pealim.com/dict/848-laredet/", "infinitive": "\u05dc\u05b8\u05e8\u05b6\u05d3\u05b6\u05ea"}, {"verb": "\u05d9\u05d5\u05b9\u05e8\u05b0\u05d3\u05b4\u05d9\u05dd", "niqqud_less": "\u05d9\u05d5\u05e8\u05d3\u05d9\u05dd", "translation": "we / you m. pl. / they m. descend", "reading": "yordim", "binyan": "PA'AL", "root": "\u05d9 - \u05e8 - \u05d3", "hint": "The initial radical of this word disappears or turns into a vowel in inflected forms.", "tense": "Present", "person": "Masculine Plural", "url": "https://www.pealim.com/dict/848-laredet/", "infinitive": "\u05dc\u05b8\u05e8\u05b6\u05d3\u05b6\u05ea"}, {"verb": "\u05d9\u05d5\u05b9\u05e8\u05b0\u05d3\u05d5\u05b9\u05ea", "niqqud_less": "\u05d9\u05d5\u05e8\u05d3\u05d5\u05ea", "translation": "we / you f. pl. / they f. descend", "reading": "yordot", "binyan": "PA'AL", "root": "\u05d9 - \u05e8 - \u05d3", "hint": "The initial radical of this word disappears or turns into a vowel in inflected forms.", "tense": "Present", "person": "Feminine Plural", "url": "https://www.pealim.com/dict/848-laredet/", "infinitive": "\u05dc\u05b8\u05e8\u05b6\u05d3\u05b6\u05ea"}, {"verb": "\u05d9\u05b8\u05e8\u05b7\u05d3\u05b0\u05ea\u05bc\u05b4\u05d9", "niqqud_less": "\u05d9\u05e8\u05d3\u05ea\u05d9", "translation": "I descended", "reading": "yaradeti", "binyan": "PA'AL", "root": "\u05d9 - \u05e8 - \u05d3", "hint": "The initial radical of this word disappears or turns into a vowel in inflected forms.", "tense": "Past", "person": "1st Singular", "url": "https://www.pealim.com/dict/848-laredet/", "infinitive": "\u05dc\u05b8\u05e8\u05b6\u05d3\u05b6\u05ea"}, {"verb": "\u05d9\u05b8\u05e8\u05b7\u05d3\u05b0\u05e0\u05d5\u05bc", "niqqud_less": "\u05d9\u05e8\u05d3\u05e0\u05d5", "translation": "we descended", "reading": "yaradnu", "binyan": "PA'AL", "root": "\u05d9 - \u05e8 - \u05d3", "hint": "The initial radical of this word disappears or turns into a vowel in inflected forms.", "tense": "Past", "person": "1st Plural", "url": "https://www.pealim.com/dict/848-laredet/", "infinitive": "\u05dc\u05b8\u05e8\u05b6\u05d3\u05b6\u05ea"}, {"verb": "\u05d9\u05b8\u05e8\u05b7\u05d3\u05b0\u05ea\u05bc\u05b8", "niqqud_less": "\u05d9\u05e8\u05d3\u05ea", "translation": "you m. sg. descended", "reading": "yaradeta", "binyan": "PA'AL", "root": "\u05d9 - \u05e8 - \u05d3", "hint": "The initial radical of this word disappears or turns into a vowel in inflected forms.", "tense": "Past", "person": "2nd Masculine Singular", "url": "https://www.pealim.com/dict/848-laredet/", "infinitive": "\u05dc\u05b8\u05e8\u05b6\u05d3\u05b6\u05ea"}, {"verb": "\u05d9\u05b8\u05e8\u05b7\u05d3\u05b0\u05ea\u05bc\u05b0", "niqqud_less": "\u05d9\u05e8\u05d3\u05ea", "translation": "you f. sg. descended", "reading": "yaradet", "binyan": "PA'AL", "root": "\u05d9 - \u05e8 - \u05d3", "hint": "The initial radical of this word disappears or turns into a vowel in inflected forms.", "tense": "Past", "person": "2nd Feminine Singular", "url": "https://www.pealim.com/dict/848-laredet/", "infinitive": "\u05dc\u05b8\u05e8\u05b6\u05d3\u05b6\u05ea"}, {"verb": "\u05d9\u05b0\u05e8\u05b7\u05d3\u05b0\u05ea\u05bc\u05b6\u05dd", "niqqud_less": "\u05d9\u05e8\u05d3\u05ea\u05dd", "translation": "you m. pl. descended", "reading": "yeradetem", "binyan": "PA'AL", "root": "\u05d9 - \u05e8 - \u05d3", "hint": "The initial radical of this word disappears or turns into a vowel in inflected forms.", "tense": "Past", "person": "2nd Masculine Plural", "url": "https://www.pealim.com/dict/848-laredet/", "infinitive": "\u05dc\u05b8\u05e8\u05b6\u05d3\u05b6\u05ea"}, {"verb": "\u05d9\u05b0\u05e8\u05b7\u05d3\u05b0\u05ea\u05bc\u05b6\u05df", "niqqud_less": "\u05d9\u05e8\u05d3\u05ea\u05df", "translation": "you f. pl. descended", "reading": "yeradeten", "binyan": "PA'AL", "root": "\u05d9 - \u05e8 - \u05d3", "hint": "The initial radical of this word disappears or turns into a vowel in inflected forms.", "tense": "Past", "person": "2nd Feminine Plural", "url": "https://www.pealim.com/dict/848-laredet/", "infinitive": "\u05dc\u05b8\u05e8\u05b6\u05d3\u05b6\u05ea"}, {"verb": "\u05d9\u05b8\u05e8\u05b7\u05d3", "niqqud_less": "\u05d9\u05e8\u05d3", "translation": "he / it descended", "reading": "yarad", "binyan": "PA'AL", "root": "\u05d9 - \u05e8 - \u05d3", "hint": "The initial radical of this word disappears or turns into a vowel in inflected forms.", "tense": "Past", "person": "3rd Masculine Singular", "url": "https://www.pealim.com/dict/848-laredet/", "infinitive": "\u05dc\u05b8\u05e8\u05b6\u05d3\u05b6\u05ea"}, {"verb": "\u05d9\u05b8\u05e8\u05b0\u05d3\u05b8\u05d4", "niqqud_less": "\u05d9\u05e8\u05d3\u05d4", "translation": "she / it descended", "reading": "yarda", "binyan": "PA'AL", "root": "\u05d9 - \u05e8 - \u05d3", "hint": "The initial radical of this word disappears or turns into a vowel in inflected forms.", "tense": "Past", "person": "3rd Feminine Singular", "url": "https://www.pealim.com/dict/848-laredet/", "infinitive": "\u05dc\u05b8\u05e8\u05b6\u05d3\u05b6\u05ea"}, {"verb": "\u05d9\u05b8\u05e8\u05b0\u05d3\u05d5\u05bc", "niqqud_less": "\u05d9\u05e8\u05d3\u05d5", "translation": "they descended", "reading": "yardu", "binyan": "PA'AL", "root": "\u05d9 - \u05e8 - \u05d3", "hint": "The initial radical of this word disappears or turns into a vowel in inflected forms.", "tense": "Past", "person": "3rd Plural", "url": "https://www.pealim.com/dict/848-laredet/", "infinitive": "\u05dc\u05b8\u05e8\u05b6\u05d3\u05b6\u05ea"}, {"verb": "\u05d0\u05b5\u05e8\u05b5\u05d3", "niqqud_less": "\u05d0\u05e8\u05d3", "translation": "I will descend", "reading": "ered", "binyan": "PA'AL", "root": "\u05d9 - \u05e8 - \u05d3", "hint": "The initial radical of this word disappears or turns into a vowel in inflected forms.", "tense": "Future", "person": "1st Singular", "url": "https://www.pealim.com/dict/848-laredet/", "infinitive": "\u05dc\u05b8\u05e8\u05b6\u05d3\u05b6\u05ea"}, {"verb": "\u05e0\u05b5\u05e8\u05b5\u05d3", "niqqud_less": "\u05e0\u05e8\u05d3", "translation": "we will descend", "reading": "nered", "binyan": "PA'AL", "root": "\u05d9 - \u05e8 - \u05d3", "hint": "The initial radical of this word disappears or turns into a vowel in inflected forms.", "tense": "Future", "person": "1st Plural", "url": "https://www.pealim.com/dict/848-laredet/", "infinitive": "\u05dc\u05b8\u05e8\u05b6\u05d3\u05b6\u05ea"}, {"verb": "\u05ea\u05bc\u05b5\u05e8\u05b5\u05d3", "niqqud_less": "\u05ea\u05e8\u05d3", "translation": "you m. sg. will descend", "reading": "tered", "binyan": "PA'AL", "root": "\u05d9 - \u05e8 - \u05d3", "hint": "The initial radical of this word disappears or turns into a vowel in inflected forms.", "tense": "Future", "person": "2nd Masculine Singular", "url": "https://www.pealim.com/dict/848-laredet/", "infinitive": "\u05dc\u05b8\u05e8\u05b6\u05d3\u05b6\u05ea"}, {"verb": "\u05ea\u05bc\u05b5\u05e8\u05b0\u05d3\u05b4\u05d9", "niqqud_less": "\u05ea\u05e8\u05d3\u05d9", "translation": "you f. sg. will descend", "reading": "terdi", "binyan": "PA'AL", "root": "\u05d9 - \u05e8 - \u05d3", "hint": "The initial radical of this word disappears or turns into a vowel in inflected forms.", "tense": "Future", "person": "2nd Feminine Singular", "url": "https://www.pealim.com/dict/848-laredet/", "infinitive": "\u05dc\u05b8\u05e8\u05b6\u05d3\u05b6\u05ea"}, {"verb": "\u05ea\u05bc\u05b5\u05e8\u05b0\u05d3\u05d5\u05bc", "niqqud_less": "\u05ea\u05e8\u05d3\u05d5", "translation": "you m. pl. will descend", "reading": "terdu", "binyan": "PA'AL", "root": "\u05d9 - \u05e8 - \u05d3", "hint": "The initial radical of this word disappears or turns into a vowel in inflected forms.", "tense": "Future", "person": "2nd Masculine Plural", "url": "https://www.pealim.com/dict/848-laredet/", "infinitive": "\u05dc\u05b8\u05e8\u05b6\u05d3\u05b6\u05ea"}, {"verb": "\u05d9\u05b5\u05e8\u05b5\u05d3", "niqqud_less": "\u05d9\u05e8\u05d3", "translation": "he / it will descend", "reading": "yered", "binyan": "PA'AL", "root": "\u05d9 - \u05e8 - \u05d3", "hint": "The initial radical of this word disappears or turns into a vowel in inflected forms.", "tense": "Future", "person": "3rd Masculine Singular", "url": "https://www.pealim.com/dict/848-laredet/", "infinitive": "\u05dc\u05b8\u05e8\u05b6\u05d3\u05b6\u05ea"}, {"verb": "\u05ea\u05bc\u05b5\u05e8\u05b5\u05d3", "niqqud_less": "\u05ea\u05e8\u05d3", "translation": "she / it will descend", "reading": "tered", "binyan": "PA'AL", "root": "\u05d9 - \u05e8 - \u05d3", "hint": "The initial radical of this word disappears or turns into a vowel in inflected forms.", "tense": "Future", "person": "3rd Feminine Singular", "url": "https://www.pealim.com/dict/848-laredet/", "infinitive": "\u05dc\u05b8\u05e8\u05b6\u05d3\u05b6\u05ea"}, {"verb": "\u05d9\u05b5\u05e8\u05b0\u05d3\u05d5\u05bc", "niqqud_less": "\u05d9\u05e8\u05d3\u05d5", "translation": "they m. will descend", "reading": "yerdu", "binyan": "PA'AL", "root": "\u05d9 - \u05e8 - \u05d3", "hint": "The initial radical of this word disappears or turns into a vowel in inflected forms.", "tense": "Future", "person": "3rd Masculine Plural", "url": "https://www.pealim.com/dict/848-laredet/", "infinitive": "\u05dc\u05b8\u05e8\u05b6\u05d3\u05b6\u05ea"}, {"verb": "\u05e8\u05b5\u05d3!\u200f", "niqqud_less": "\u05e8\u05d3!\u200f", "translation": "(to a man) descend!", "reading": "red!", "binyan": "PA'AL", "root": "\u05d9 - \u05e8 - \u05d3", "hint": "The initial radical of this word disappears or turns into a vowel in inflected forms.", "tense": "Imperative", "person": "2nd Masculine Singular", "url": "https://www.pealim.com/dict/848-laredet/", "infinitive": "\u05dc\u05b8\u05e8\u05b6\u05d3\u05b6\u05ea"}, {"verb": "\u05e8\u05b0\u05d3\u05b4\u05d9!\u200f", "niqqud_less": "\u05e8\u05d3\u05d9!\u200f", "translation": "(to a woman) descend!", "reading": "redi!", "binyan": "PA'AL", "root": "\u05d9 - \u05e8 - \u05d3", "hint": "The initial radical of this word disappears or turns into a vowel in inflected forms.", "tense": "Imperative", "person": "2nd Feminine Singular", "url": "https://www.pealim.com/dict/848-laredet/", "infinitive": "\u05dc\u05b8\u05e8\u05b6\u05d3\u05b6\u05ea"}, {"verb": "\u05e8\u05b0\u05d3\u05d5\u05bc!\u200f", "niqqud_less": "\u05e8\u05d3\u05d5!\u200f", "translation": "(to men) descend!", "reading": "redu!", "binyan": "PA'AL", "root": "\u05d9 - \u05e8 - \u05d3", "hint": "The initial radical of this word disappears or turns into a vowel in inflected forms.", "tense": "Imperative", "person": "2nd Masculine Plural", "url": "https://www.pealim.com/dict/848-laredet/", "infinitive": "\u05dc\u05b8\u05e8\u05b6\u05d3\u05b6\u05ea"}, {"verb": "\u05dc\u05b8\u05e8\u05b6\u05d3\u05b6\u05ea", "niqqud_less": "\u05dc\u05e8\u05d3\u05ea", "translation": "to descend", "reading": "laredet", "binyan": "PA'AL", "root": "\u05d9 - \u05e8 - \u05d3", "hint": "The initial radical of this word disappears or turns into a vowel in inflected forms.", "tense": "Infinitive", "person": "", "url": "https://www.pealim.com/dict/848-laredet/", "infinitive": "\u05dc\u05b8\u05e8\u05b6\u05d3\u05b6\u05ea"}, {"verb": "\u05d9\u05d5\u05b9\u05e9\u05c1\u05b5\u05d1", "niqqud_less": "\u05d9\u05d5\u05e9\u05d1", "translation": "I / you m. sg. / he / it sit(s)", "reading": "yoshev", "binyan": "PA'AL", "root": "\u05d9 - \u05e9\u05c1 - \u05d1", "hint": "The initial radical of this word disappears or turns into a vowel in inflected forms.", "tense": "Present", "person": "Masculine Singular", "url": "https://www.pealim.com/dict/9-lashevet/", "infinitive": "\u05dc\u05b8\u05e9\u05c1\u05b6\u05d1\u05b6\u05ea"}, {"verb": "\u05d9\u05d5\u05b9\u05e9\u05c1\u05b6\u05d1\u05b6\u05ea", "niqqud_less": "\u05d9\u05d5\u05e9\u05d1\u05ea", "translation": "I / you f. sg. / she / it sit(s)", "reading": "yoshevet", "binyan": "PA'AL", "root": "\u05d9 - \u05e9\u05c1 - \u05d1", "hint": "The initial radical of this word disappears or turns into a vowel in inflected forms.", "tense": "Present", "person": "Feminine Singular", "url": "https://www.pealim.com/dict/9-lashevet/", "infinitive": "\u05dc\u05b8\u05e9\u05c1\u05b6\u05d1\u05b6\u05ea"}, {"verb": "\u05d9\u05d5\u05b9\u05e9\u05c1\u05b0\u05d1\u05b4\u05d9\u05dd", "niqqud_less": "\u05d9\u05d5\u05e9\u05d1\u05d9\u05dd", "translation": "we / you m. pl. / they m. sit", "reading": "yoshvim", "binyan": "PA'AL", "root": "\u05d9 - \u05e9\u05c1 - \u05d1", "hint": "The initial radical of this word disappears or turns into a vowel in inflected forms.", "tense": "Present", "person": "Masculine Plural", "url": "https://www.pealim.com/dict/9-lashevet/", "infinitive": "\u05dc\u05b8\u05e9\u05c1\u05b6\u05d1\u05b6\u05ea"}, {"verb": "\u05d9\u05d5\u05b9\u05e9\u05c1\u05b0\u05d1\u05d5\u05b9\u05ea", "niqqud_less": "\u05d9\u05d5\u05e9\u05d1\u05d5\u05ea", "translation": "we / you f. pl. / they f. sit", "reading": "yoshvot", "binyan": "PA'AL", "root": "\u05d9 - \u05e9\u05c1 - \u05d1", "hint": "The initial radical of this word disappears or turns into a vowel in inflected forms.", "tense": "Present", "person": "Feminine Plural", "url": "https://www.pealim.com/dict/9-lashevet/", "infinitive": "\u05dc\u05b8\u05e9\u05c1\u05b6\u05d1\u05b6\u05ea"}, {"verb": "\u05d9\u05b8\u05e9\u05c1\u05b7\u05d1\u05b0\u05ea\u05bc\u05b4\u05d9", "niqqud_less": "\u05d9\u05e9\u05d1\u05ea\u05d9", "translation": "I sat", "reading": "yashavti", "binyan": "PA'AL", "root": "\u05d9 - \u05e9\u05c1 - \u05d1", "hint": "The initial radical of this word disappears or turns into a vowel in inflected forms.", "tense": "Past", "person": "1st Singular", "url": "https://www.pealim.com/dict/9-lashevet/", "infinitive": "\u05dc\u05b8\u05e9\u05c1\u05b6\u05d1\u05b6\u05ea"}, {"verb": "\u05d9\u05b8\u05e9\u05c1\u05b7\u05d1\u05b0\u05e0\u05d5\u05bc", "niqqud_less": "\u05d9\u05e9\u05d1\u05e0\u05d5", "translation": "we sat", "reading": "yashavnu", "binyan": "PA'AL", "root": "\u05d9 - \u05e9\u05c1 - \u05d1", "hint": "The initial radical of this word disappears or turns into a vowel in inflected forms.", "tense": "Past", "person": "1st Plural", "url": "https://www.pealim.com/dict/9-lashevet/", "infinitive": "\u05dc\u05b8\u05e9\u05c1\u05b6\u05d1\u05b6\u05ea"}, {"verb": "\u05d9\u05b8\u05e9\u05c1\u05b7\u05d1\u05b0\u05ea\u05bc\u05b8", "niqqud_less": "\u05d9\u05e9\u05d1\u05ea", "translation": "you m. sg. sat", "reading": "yashavta", "binyan": "PA'AL", "root": "\u05d9 - \u05e9\u05c1 - \u05d1", "hint": "The initial radical of this word disappears or turns into a vowel in inflected forms.", "tense": "Past", "person": "2nd Masculine Singular", "url": "https://www.pealim.com/dict/9-lashevet/", "infinitive": "\u05dc\u05b8\u05e9\u05c1\u05b6\u05d1\u05b6\u05ea"}, {"verb": "\u05d9\u05b8\u05e9\u05c1\u05b7\u05d1\u05b0\u05ea\u05bc\u05b0", "niqqud_less": "\u05d9\u05e9\u05d1\u05ea", "translation": "you f. sg. sat", "reading": "yashavt", "binyan": "PA'AL", "root": "\u05d9 - \u05e9\u05c1 - \u05d1", "hint": "The initial radical of this word disappears or turns into a vowel in inflected forms.", "tense": "Past", "person": "2nd Feminine Singular", "url": "https://www.pealim.com/dict/9-lashevet/", "infinitive": "\u05dc\u05b8\u05e9\u05c1\u05b6\u05d1\u05b6\u05ea"}, {"verb": "\u05d9\u05b0\u05e9\u05c1\u05b7\u05d1\u05b0\u05ea\u05bc\u05b6\u05dd", "niqqud_less": "\u05d9\u05e9\u05d1\u05ea\u05dd", "translation": "you m. pl. sat", "reading": "yeshavtem", "binyan": "PA'AL", "root": "\u05d9 - \u05e9\u05c1 - \u05d1", "hint": "The initial radical of this word disappears or turns into a vowel in inflected forms.", "tense": "Past", "person": "2nd Masculine Plural", "url": "https://www.pealim.com/dict/9-lashevet/", "infinitive": "\u05dc\u05b8\u05e9\u05c1\u05b6\u05d1\u05b6\u05ea"}, {"verb": "\u05d9\u05b0\u05e9\u05c1\u05b7\u05d1\u05b0\u05ea\u05bc\u05b6\u05df", "niqqud_less": "\u05d9\u05e9\u05d1\u05ea\u05df", "translation": "you f. pl. sat", "reading": "yeshavten", "binyan": "PA'AL", "root": "\u05d9 - \u05e9\u05c1 - \u05d1", "hint": "The initial radical of this word disappears or turns into a vowel in inflected forms.", "tense": "Past", "person": "2nd Feminine Plural", "url": "https://www.pealim.com/dict/9-lashevet/", "infinitive": "\u05dc\u05b8\u05e9\u05c1\u05b6\u05d1\u05b6\u05ea"}, {"verb": "\u05d9\u05b8\u05e9\u05c1\u05b7\u05d1", "niqqud_less": "\u05d9\u05e9\u05d1", "translation": "he / it sat", "reading": "yashav", "binyan": "PA'AL", "root": "\u05d9 - \u05e9\u05c1 - \u05d1", "hint": "The initial radical of this word disappears or turns into a vowel in inflected forms.", "tense": "Past", "person": "3rd Masculine Singular", "url": "https://www.pealim.com/dict/9-lashevet/", "infinitive": "\u05dc\u05b8\u05e9\u05c1\u05b6\u05d1\u05b6\u05ea"}, {"verb": "\u05d9\u05b8\u05e9\u05c1\u05b0\u05d1\u05b8\u05d4", "niqqud_less": "\u05d9\u05e9\u05d1\u05d4", "translation": "she / it sat", "reading": "yashva", "binyan": "PA'AL", "root": "\u05d9 - \u05e9\u05c1 - \u05d1", "hint": "The initial radical of this word disappears or turns into a vowel in inflected forms.", "tense": "Past", "person": "3rd Feminine Singular", "url": "https://www.pealim.com/dict/9-lashevet/", "infinitive": "\u05dc\u05b8\u05e9\u05c1\u05b6\u05d1\u05b6\u05ea"}, {"verb": "\u05d9\u05b8\u05e9\u05c1\u05b0\u05d1\u05d5\u05bc", "niqqud_less": "\u05d9\u05e9\u05d1\u05d5", "translation": "they sat", "reading": "yashvu", "binyan": "PA'AL", "root": "\u05d9 - \u05e9\u05c1 - \u05d1", "hint": "The initial radical of this word disappears or turns into a vowel in inflected forms.", "tense": "Past", "person": "3rd Plural", "url": "https://www.pealim.com/dict/9-lashevet/", "infinitive": "\u05dc\u05b8\u05e9\u05c1\u05b6\u05d1\u05b6\u05ea"}, {"verb": "\u05d0\u05b5\u05e9\u05c1\u05b5\u05d1", "niqqud_less": "\u05d0\u05e9\u05d1", "translation": "I will sit", "reading": "eshev", "binyan": "PA'AL", "root": "\u05d9 - \u05e9\u05c1 - \u05d1", "hint": "The initial radical of this word disappears or turns into a vowel in inflected forms.", "tense": "Future", "person": "1st Singular", "url": "https://www.pealim.com/dict/9-lashevet/", "infinitive": "\u05dc\u05b8\u05e9\u05c1\u05b6\u05d1\u05b6\u05ea"}, {"verb": "\u05e0\u05b5\u05e9\u05c1\u05b5\u05d1", "niqqud_less": "\u05e0\u05e9\u05d1", "translation": "we will sit", "reading": "neshev", "binyan": "PA'AL", "root": "\u05d9 - \u05e9\u05c1 - \u05d1", "hint": "The initial radical of this word disappears or turns into a vowel in inflected forms.", "tense": "Future", "person": "1st Plural", "url": "https://www.pealim.com/dict/9-lashevet/", "infinitive": "\u05dc\u05b8\u05e9\u05c1\u05b6\u05d1\u05b6\u05ea"}, {"verb": "\u05ea\u05bc\u05b5\u05e9\u05c1\u05b5\u05d1", "niqqud_less": "\u05ea\u05e9\u05d1", "translation": "you m. sg. will sit", "reading": "teshev", "binyan": "PA'AL", "root": "\u05d9 - \u05e9\u05c1 - \u05d1", "hint": "The initial radical of this word disappears or turns into a vowel in inflected forms.", "tense": "Future", "person": "2nd Masculine Singular", "url": "https://www.pealim.com/dict/9-lashevet/", "infinitive": "\u05dc\u05b8\u05e9\u05c1\u05b6\u05d1\u05b6\u05ea"}, {"verb": "\u05ea\u05bc\u05b5\u05e9\u05c1\u05b0\u05d1\u05b4\u05d9", "niqqud_less": "\u05ea\u05e9\u05d1\u05d9", "translation": "you f. sg. will sit", "reading": "teshvi", "binyan": "PA'AL", "root": "\u05d9 - \u05e9\u05c1 - \u05d1", "hint": "The initial radical of this word disappears or turns into a vowel in inflected forms.", "tense": "Future", "person": "2nd Feminine Singular", "url": "https://www.pealim.com/dict/9-lashevet/", "infinitive": "\u05dc\u05b8\u05e9\u05c1\u05b6\u05d1\u05b6\u05ea"}, {"verb": "\u05ea\u05bc\u05b5\u05e9\u05c1\u05b0\u05d1\u05d5\u05bc", "niqqud_less": "\u05ea\u05e9\u05d1\u05d5", "translation": "you m. pl. will sit", "reading": "teshvu", "binyan": "PA'AL", "root": "\u05d9 - \u05e9\u05c1 - \u05d1", "hint": "The initial radical of this word disappears or turns into a vowel in inflected forms.", "tense": "Future", "person": "2nd Masculine Plural", "url": "https://www.pealim.com/dict/9-lashevet/", "infinitive": "\u05dc\u05b8\u05e9\u05c1\u05b6\u05d1\u05b6\u05ea"}, {"verb": "\u05d9\u05b5\u05e9\u05c1\u05b5\u05d1", "niqqud_less": "\u05d9\u05e9\u05d1", "translation": "he / it will sit", "reading": "yeshev", "binyan": "PA'AL", "root": "\u05d9 - \u05e9\u05c1 - \u05d1", "hint": "The initial radical of this word disappears or turns into a vowel in inflected forms.", "tense": "Future", "person": "3rd Masculine Singular", "url": "https://www.pealim.com/dict/9-lashevet/", "infinitive": "\u05dc\u05b8\u05e9\u05c1\u05b6\u05d1\u05b6\u05ea"}, {"verb": "\u05ea\u05bc\u05b5\u05e9\u05c1\u05b5\u05d1", "niqqud_less": "\u05ea\u05e9\u05d1", "translation": "she / it will sit", "reading": "teshev", "binyan": "PA'AL", "root": "\u05d9 - \u05e9\u05c1 - \u05d1", "hint": "The initial radical of this word disappears or turns into a vowel in inflected forms.", "tense": "Future", "person": "3rd Feminine Singular", "url": "https://www.pealim.com/dict/9-lashevet/", "infinitive": "\u05dc\u05b8\u05e9\u05c1\u05b6\u05d1\u05b6\u05ea"}, {"verb": "\u05d9\u05b5\u05e9\u05c1\u05b0\u05d1\u05d5\u05bc", "niqqud_less": "\u05d9\u05e9\u05d1\u05d5", "translation": "they m. will sit", "reading": "yeshvu", "binyan": "PA'AL", "root": "\u05d9 - \u05e9\u05c1 - \u05d1", "hint": "The initial radical of this word disappears or turns into a vowel in inflected forms.", "tense": "Future", "person": "3rd Masculine Plural", "url": "https://www.pealim.com/dict/9-lashevet/", "infinitive": "\u05dc\u05b8\u05e9\u05c1\u05b6\u05d1\u05b6\u05ea"}, {"verb": "\u05e9\u05c1\u05b5\u05d1!\u200f", "niqqud_less": "\u05e9\u05d1!\u200f", "translation": "(to a man) sit!", "reading": "shev!", "binyan": "PA'AL", "root": "\u05d9 - \u05e9\u05c1 - \u05d1", "hint": "The initial radical of this word disappears or turns into a vowel in inflected forms.", "tense": "Imperative", "person": "2nd Masculine Singular", "url": "https://www.pealim.com/dict/9-lashevet/", "infinitive": "\u05dc\u05b8\u05e9\u05c1\u05b6\u05d1\u05b6\u05ea"}, {"verb": "\u05e9\u05c1\u05b0\u05d1\u05b4\u05d9!\u200f", "niqqud_less": "\u05e9\u05d1\u05d9!\u200f", "translation": "(to a woman) sit!", "reading": "shvi!", "binyan": "PA'AL", "root": "\u05d9 - \u05e9\u05c1 - \u05d1", "hint": "The initial radical of this word disappears or turns into a vowel in inflected forms.", "tense": "Imperative", "person": "2nd Feminine Singular", "url": "https://www.pealim.com/dict/9-lashevet/", "infinitive": "\u05dc\u05b8\u05e9\u05c1\u05b6\u05d1\u05b6\u05ea"}, {"verb": "\u05e9\u05c1\u05b0\u05d1\u05d5\u05bc!\u200f", "niqqud_less": "\u05e9\u05d1\u05d5!\u200f", "translation": "(to men) sit!", "reading": "shvu!", "binyan": "PA'AL", "root": "\u05d9 - \u05e9\u05c1 - \u05d1", "hint": "The initial radical of this word disappears or turns into a vowel in inflected forms.", "tense": "Imperative", "person": "2nd Masculine Plural", "url": "https://www.pealim.com/dict/9-lashevet/", "infinitive": "\u05dc\u05b8\u05e9\u05c1\u05b6\u05d1\u05b6\u05ea"}, {"verb": "\u05dc\u05b8\u05e9\u05c1\u05b6\u05d1\u05b6\u05ea", "niqqud_less": "\u05dc\u05e9\u05d1\u05ea", "translation": "to sit", "reading": "lashevet", "binyan": "PA'AL", "root": "\u05d9 - \u05e9\u05c1 - \u05d1", "hint": "The initial radical of this word disappears or turns into a vowel in inflected forms.", "tense": "Infinitive", "person": "", "url": "https://www.pealim.com/dict/9-lashevet/", "infinitive": "\u05dc\u05b8\u05e9\u05c1\u05b6\u05d1\u05b6\u05ea"}, {"verb": "\u05de\u05b5\u05db\u05b4\u05d9\u05df", "niqqud_less": "\u05de\u05db\u05d9\u05df", "translation": "I / you m. sg. / he / it prepare(s)", "reading": "mechin", "binyan": "HIF'IL", "root": "\u05db - \u05d5 - \u05df", "hint": "The middle radical of this word disappears or turns into a vowel in inflected forms.", "tense": "Present", "person": "Masculine Singular", "url": "https://www.pealim.com/dict/893-lehachin/", "infinitive": "\u05dc\u05b0\u05d4\u05b8\u05db\u05b4\u05d9\u05df"}, {"verb": "\u05de\u05b0\u05db\u05b4\u05d9\u05e0\u05b8\u05d4", "niqqud_less": "\u05de\u05db\u05d9\u05e0\u05d4", "translation": "I / you f. sg. / she / it prepare(s)", "reading": "mechina", "binyan": "HIF'IL", "root": "\u05db - \u05d5 - \u05df", "hint": "The middle radical of this word disappears or turns into a vowel in inflected forms.", "tense": "Present", "person": "Feminine Singular", "url": "https://www.pealim.com/dict/893-lehachin/", "infinitive": "\u05dc\u05b0\u05d4\u05b8\u05db\u05b4\u05d9\u05df"}, {"verb": "\u05de\u05b0\u05db\u05b4\u05d9\u05e0\u05b4\u05d9\u05dd", "niqqud_less": "\u05de\u05db\u05d9\u05e0\u05d9\u05dd", "translation": "we / you m. pl. / they m. prepare", "reading": "mechinim", "binyan": "HIF'IL", "root": "\u05db - \u05d5 - \u05df", "hint": "The middle radical of this word disappears or turns into a vowel in inflected forms.", "tense": "Present", "person": "Masculine Plural", "url": "https://www.pealim.com/dict/893-lehachin/", "infinitive": "\u05dc\u05b0\u05d4\u05b8\u05db\u05b4\u05d9\u05df"}, {"verb": "\u05de\u05b0\u05db\u05b4\u05d9\u05e0\u05d5\u05b9\u05ea", "niqqud_less": "\u05de\u05db\u05d9\u05e0\u05d5\u05ea", "translation": "we / you f. pl. / they f. prepare", "reading": "mechinot", "binyan": "HIF'IL", "root": "\u05db - \u05d5 - \u05df", "hint": "The middle radical of this word disappears or turns into a vowel in inflected forms.", "tense": "Present", "person": "Feminine Plural", "url": "https://www.pealim.com/dict/893-lehachin/", "infinitive": "\u05dc\u05b0\u05d4\u05b8\u05db\u05b4\u05d9\u05df"}, {"verb": "\u05d4\u05b5\u05db\u05b7\u05e0\u05b0\u05ea\u05bc\u05b4\u05d9", "niqqud_less": "\u05d4\u05db\u05e0\u05ea\u05d9", "translation": "\u05d4\u05b2\u05db\u05b4\u05d9\u05e0\u05d5\u05b9\u05ea\u05b4\u05d9hachinoti", "reading": "hechanti", "binyan": "HIF'IL", "root": "\u05db - \u05d5 - \u05df", "hint": "The middle radical of this word disappears or turns into a vowel in inflected forms.", "tense": "Past", "person": "1st Singular", "url": "https://www.pealim.com/dict/893-lehachin/", "infinitive": "\u05dc\u05b0\u05d4\u05b8\u05db\u05b4\u05d9\u05df"}, {"verb": "\u05d4\u05b5\u05db\u05b7\u05e0\u05bc\u05d5\u05bc", "niqqud_less": "\u05d4\u05db\u05e0\u05d5", "translation": "\u05d4\u05b2\u05db\u05b4\u05d9\u05e0\u05d5\u05b9\u05e0\u05d5\u05bchachinonu", "reading": "hechannu", "binyan": "HIF'IL", "root": "\u05db - \u05d5 - \u05df", "hint": "The middle radical of this word disappears or turns into a vowel in inflected forms.", "tense": "Past", "person": "1st Plural", "url": "https://www.pealim.com/dict/893-lehachin/", "infinitive": "\u05dc\u05b0\u05d4\u05b8\u05db\u05b4\u05d9\u05df"}, {"verb": "\u05d4\u05b5\u05db\u05b7\u05e0\u05b0\u05ea\u05bc\u05b8", "niqqud_less": "\u05d4\u05db\u05e0\u05ea", "translation": "\u05d4\u05b2\u05db\u05b4\u05d9\u05e0\u05d5\u05b9\u05ea\u05b8hachinota", "reading": "hechanta", "binyan": "HIF'IL", "root": "\u05db - \u05d5 - \u05df", "hint": "The middle radical of this word disappears or turns into a vowel in inflected forms.", "tense": "Past", "person": "2nd Masculine Singular", "url": "https://www.pealim.com/dict/893-lehachin/", "infinitive": "\u05dc\u05b0\u05d4\u05b8\u05db\u05b4\u05d9\u05df"}, {"verb": "\u05d4\u05b5\u05db\u05b7\u05e0\u05b0\u05ea\u05bc\u05b0", "niqqud_less": "\u05d4\u05db\u05e0\u05ea", "translation": "\u05d4\u05b2\u05db\u05b4\u05d9\u05e0\u05d5\u05b9\u05eahachinot", "reading": "hechant", "binyan": "HIF'IL", "root": "\u05db - \u05d5 - \u05df", "hint": "The middle radical of this word disappears or turns into a vowel in inflected forms.", "tense": "Past", "person": "2nd Feminine Singular", "url": "https://www.pealim.com/dict/893-lehachin/", "infinitive": "\u05dc\u05b0\u05d4\u05b8\u05db\u05b4\u05d9\u05df"}, {"verb": "\u05d4\u05b2\u05db\u05b7\u05e0\u05b0\u05ea\u05bc\u05b6\u05dd", "niqqud_less": "\u05d4\u05db\u05e0\u05ea\u05dd", "translation": "\u05d4\u05b2\u05db\u05b4\u05d9\u05e0\u05d5\u05b9\u05ea\u05b6\u05ddhachinotem", "reading": "hachantem", "binyan": "HIF'IL", "root": "\u05db - \u05d5 - \u05df", "hint": "The middle radical of this word disappears or turns into a vowel in inflected forms.", "tense": "Past", "person": "2nd Masculine Plural", "url": "https://www.pealim.com/dict/893-lehachin/", "infinitive": "\u05dc\u05b0\u05d4\u05b8\u05db\u05b4\u05d9\u05df"}, {"verb": "\u05d4\u05b2\u05db\u05b7\u05e0\u05b0\u05ea\u05bc\u05b6\u05df", "niqqud_less": "\u05d4\u05db\u05e0\u05ea\u05df", "translation": "\u05d4\u05b2\u05db\u05b4\u05d9\u05e0\u05d5\u05b9\u05ea\u05b6\u05dfhachinoten", "reading": "hachanten", "binyan": "HIF'IL", "root": "\u05db - \u05d5 - \u05df", "hint": "The middle radical of this word disappears or turns into a vowel in inflected forms.", "tense": "Past", "person": "2nd Feminine Plural", "url": "https://www.pealim.com/dict/893-lehachin/", "infinitive": "\u05dc\u05b0\u05d4\u05b8\u05db\u05b4\u05d9\u05df"}, {"verb": "\u05d4\u05b5\u05db\u05b4\u05d9\u05df", "niqqud_less": "\u05d4\u05db\u05d9\u05df", "translation": "he / it prepared", "reading": "hechin", "binyan": "HIF'IL", "root": "\u05db - \u05d5 - \u05df", "hint": "The middle radical of this word disappears or turns into a vowel in inflected forms.", "tense": "Past", "person": "3rd Masculine Singular", "url": "https://www.pealim.com/dict/893-lehachin/", "infinitive": "\u05dc\u05b0\u05d4\u05b8\u05db\u05b4\u05d9\u05df"}, {"verb": "\u05d4\u05b5\u05db\u05b4\u05d9\u05e0\u05b8\u05d4", "niqqud_less": "\u05d4\u05db\u05d9\u05e0\u05d4", "translation": "she / it prepared", "reading": "hechina", "binyan": "HIF'IL", "root": "\u05db - \u05d5 - \u05df", "hint": "The middle radical of this word disappears or turns into a vowel in inflected forms.", "tense": "Past", "person": "3rd Feminine Singular", "url": "https://www.pealim.com/dict/893-lehachin/", "infinitive": "\u05dc\u05b0\u05d4\u05b8\u05db\u05b4\u05d9\u05df"}, {"verb": "\u05d4\u05b5\u05db\u05b4\u05d9\u05e0\u05d5\u05bc", "niqqud_less": "\u05d4\u05db\u05d9\u05e0\u05d5", "translation": "they prepared", "reading": "hechinu", "binyan": "HIF'IL", "root": "\u05db - \u05d5 - \u05df", "hint": "The middle radical of this word disappears or turns into a vowel in inflected forms.", "tense": "Past", "person": "3rd Plural", "url": "https://www.pealim.com/dict/893-lehachin/", "infinitive": "\u05dc\u05b0\u05d4\u05b8\u05db\u05b4\u05d9\u05df"}, {"verb": "\u05d0\u05b8\u05db\u05b4\u05d9\u05df", "niqqud_less": "\u05d0\u05db\u05d9\u05df", "translation": "I will prepare", "reading": "achin", "binyan": "HIF'IL", "root": "\u05db - \u05d5 - \u05df", "hint": "The middle radical of this word disappears or turns into a vowel in inflected forms.", "tense": "Future", "person": "1st Singular", "url": "https://www.pealim.com/dict/893-lehachin/", "infinitive": "\u05dc\u05b0\u05d4\u05b8\u05db\u05b4\u05d9\u05df"}, {"verb": "\u05e0\u05b8\u05db\u05b4\u05d9\u05df", "niqqud_less": "\u05e0\u05db\u05d9\u05df", "translation": "we will prepare", "reading": "nachin", "binyan": "HIF'IL", "root": "\u05db - \u05d5 - \u05df", "hint": "The middle radical of this word disappears or turns into a vowel in inflected forms.", "tense": "Future", "person": "1st Plural", "url": "https://www.pealim.com/dict/893-lehachin/", "infinitive": "\u05dc\u05b0\u05d4\u05b8\u05db\u05b4\u05d9\u05df"}, {"verb": "\u05ea\u05bc\u05b8\u05db\u05b4\u05d9\u05df", "niqqud_less": "\u05ea\u05db\u05d9\u05df", "translation": "you m. sg. will prepare", "reading": "tachin", "binyan": "HIF'IL", "root": "\u05db - \u05d5 - \u05df", "hint": "The middle radical of this word disappears or turns into a vowel in inflected forms.", "tense": "Future", "person": "2nd Masculine Singular", "url": "https://www.pealim.com/dict/893-lehachin/", "infinitive": "\u05dc\u05b0\u05d4\u05b8\u05db\u05b4\u05d9\u05df"}, {"verb": "\u05ea\u05bc\u05b8\u05db\u05b4\u05d9\u05e0\u05b4\u05d9", "niqqud_less": "\u05ea\u05db\u05d9\u05e0\u05d9", "translation": "you f. sg. will prepare", "reading": "tachini", "binyan": "HIF'IL", "root": "\u05db - \u05d5 - \u05df", "hint": "The middle radical of this word disappears or turns into a vowel in inflected forms.", "tense": "Future", "person": "2nd Feminine Singular", "url": "https://www.pealim.com/dict/893-lehachin/", "infinitive": "\u05dc\u05b0\u05d4\u05b8\u05db\u05b4\u05d9\u05df"}, {"verb": "\u05ea\u05bc\u05b8\u05db\u05b4\u05d9\u05e0\u05d5\u05bc", "niqqud_less": "\u05ea\u05db\u05d9\u05e0\u05d5", "translation": "you m. pl. will prepare", "reading": "tachinu", "binyan": "HIF'IL", "root": "\u05db - \u05d5 - \u05df", "hint": "The middle radical of this word disappears or turns into a vowel in inflected forms.", "tense": "Future", "person": "2nd Masculine Plural", "url": "https://www.pealim.com/dict/893-lehachin/", "infinitive": "\u05dc\u05b0\u05d4\u05b8\u05db\u05b4\u05d9\u05df"}, {"verb": "\u05d9\u05b8\u05db\u05b4\u05d9\u05df", "niqqud_less": "\u05d9\u05db\u05d9\u05df", "translation": "he / it will prepare", "reading": "yachin", "binyan": "HIF'IL", "root": "\u05db - \u05d5 - \u05df", "hint": "The middle radical of this word disappears or turns into a vowel in inflected forms.", "tense": "Future", "person": "3rd Masculine Singular", "url": "https://www.pealim.com/dict/893-lehachin/", "infinitive": "\u05dc\u05b0\u05d4\u05b8\u05db\u05b4\u05d9\u05df"}, {"verb": "\u05ea\u05bc\u05b8\u05db\u05b4\u05d9\u05df", "niqqud_less": "\u05ea\u05db\u05d9\u05df", "translation": "she / it will prepare", "reading": "tachin", "binyan": "HIF'IL", "root": "\u05db - \u05d5 - \u05df", "hint": "The middle radical of this word disappears or turns into a vowel in inflected forms.", "tense": "Future", "person": "3rd Feminine Singular", "url": "https://www.pealim.com/dict/893-lehachin/", "infinitive": "\u05dc\u05b0\u05d4\u05b8\u05db\u05b4\u05d9\u05df"}, {"verb": "\u05d9\u05b8\u05db\u05b4\u05d9\u05e0\u05d5\u05bc", "niqqud_less": "\u05d9\u05db\u05d9\u05e0\u05d5", "translation": "they m. will prepare", "reading": "yachinu", "binyan": "HIF'IL", "root": "\u05db - \u05d5 - \u05df", "hint": "The middle radical of this word disappears or turns into a vowel in inflected forms.", "tense": "Future", "person": "3rd Masculine Plural", "url": "https://www.pealim.com/dict/893-lehachin/", "infinitive": "\u05dc\u05b0\u05d4\u05b8\u05db\u05b4\u05d9\u05df"}, {"verb": "\u05d4\u05b8\u05db\u05b5\u05df!\u200f", "niqqud_less": "\u05d4\u05db\u05df!\u200f", "translation": "(to a man) prepare!", "reading": "hachen!", "binyan": "HIF'IL", "root": "\u05db - \u05d5 - \u05df", "hint": "The middle radical of this word disappears or turns into a vowel in inflected forms.", "tense": "Imperative", "person": "2nd Masculine Singular", "url": "https://www.pealim.com/dict/893-lehachin/", "infinitive": "\u05dc\u05b0\u05d4\u05b8\u05db\u05b4\u05d9\u05df"}, {"verb": "\u05d4\u05b8\u05db\u05b4\u05d9\u05e0\u05b4\u05d9!\u200f", "niqqud_less": "\u05d4\u05db\u05d9\u05e0\u05d9!\u200f", "translation": "(to a woman) prepare!", "reading": "hachini!", "binyan": "HIF'IL", "root": "\u05db - \u05d5 - \u05df", "hint": "The middle radical of this word disappears or turns into a vowel in inflected forms.", "tense": "Imperative", "person": "2nd Feminine Singular", "url": "https://www.pealim.com/dict/893-lehachin/", "infinitive": "\u05dc\u05b0\u05d4\u05b8\u05db\u05b4\u05d9\u05df"}, {"verb": "\u05d4\u05b8\u05db\u05b4\u05d9\u05e0\u05d5\u05bc!\u200f", "niqqud_less": "\u05d4\u05db\u05d9\u05e0\u05d5!\u200f", "translation": "(to men) prepare!", "reading": "hachinu!", "binyan": "HIF'IL", "root": "\u05db - \u05d5 - \u05df", "hint": "The middle radical of this word disappears or turns into a vowel in inflected forms.", "tense": "Imperative", "person": "2nd Masculine Plural", "url": "https://www.pealim.com/dict/893-lehachin/", "infinitive": "\u05dc\u05b0\u05d4\u05b8\u05db\u05b4\u05d9\u05df"}, {"verb": "\u05dc\u05b0\u05d4\u05b8\u05db\u05b4\u05d9\u05df", "niqqud_less": "\u05dc\u05d4\u05db\u05d9\u05df", "translation": "to prepare", "reading": "lehachin", "binyan": "HIF'IL", "root": "\u05db - \u05d5 - \u05df", "hint": "The middle radical of this word disappears or turns into a vowel in inflected forms.", "tense": "Infinitive", "person": "", "url": "https://www.pealim.com/dict/893-lehachin/", "infinitive": "\u05dc\u05b0\u05d4\u05b8\u05db\u05b4\u05d9\u05df"}, {"verb": "\u05de\u05b4\u05ea\u05b0\u05db\u05bc\u05d5\u05b9\u05e0\u05b5\u05df", "niqqud_less": "\u05de\u05ea\u05db\u05d5\u05e0\u05df", "translation": "I / you m. sg. / he / it prepare(s)", "reading": "mitkonen", "binyan": "HITPA'EL", "root": "\u05db - \u05d5 - \u05df", "hint": "The middle radical of this word is weak. This word is conjugated according to the polel model.", "tense": "Present", "person": "Masculine Singular", "url": "https://www.pealim.com/dict/897-lehitkonen/", "infinitive": "\u05dc\u05b0\u05d4\u05b4\u05ea\u05b0\u05db\u05bc\u05d5\u05b9\u05e0\u05b5\u05df"}, {"verb": "\u05de\u05b4\u05ea\u05b0\u05db\u05bc\u05d5\u05b9\u05e0\u05b6\u05e0\u05b6\u05ea", "niqqud_less": "\u05de\u05ea\u05db\u05d5\u05e0\u05e0\u05ea", "translation": "I / you f. sg. / she / it prepare(s)", "reading": "mitkonenet", "binyan": "HITPA'EL", "root": "\u05db - \u05d5 - \u05df", "hint": "The middle radical of this word is weak. This word is conjugated according to the polel model.", "tense": "Present", "person": "Feminine Singular", "url": "https://www.pealim.com/dict/897-lehitkonen/", "infinitive": "\u05dc\u05b0\u05d4\u05b4\u05ea\u05b0\u05db\u05bc\u05d5\u05b9\u05e0\u05b5\u05df"}, {"verb": "\u05de\u05b4\u05ea\u05b0\u05db\u05bc\u05d5\u05b9\u05e0\u05b0\u05e0\u05b4\u05d9\u05dd", "niqqud_less": "\u05de\u05ea\u05db\u05d5\u05e0\u05e0\u05d9\u05dd", "translation": "we / you m. pl. / they m. prepare", "reading": "mitkonenim", "binyan": "HITPA'EL", "root": "\u05db - \u05d5 - \u05df", "hint": "The middle radical of this word is weak. This word is conjugated according to the polel model.", "tense": "Present", "person": "Masculine Plural", "url": "https://www.pealim.com/dict/897-lehitkonen/", "infinitive": "\u05dc\u05b0\u05d4\u05b4\u05ea\u05b0\u05db\u05bc\u05d5\u05b9\u05e0\u05b5\u05df"}, {"verb": "\u05de\u05b4\u05ea\u05b0\u05db\u05bc\u05d5\u05b9\u05e0\u05b0\u05e0\u05d5\u05b9\u05ea", "niqqud_less": "\u05de\u05ea\u05db\u05d5\u05e0\u05e0\u05d5\u05ea", "translation": "we / you f. pl. / they f. prepare", "reading": "mitkonenot", "binyan": "HITPA'EL", "root": "\u05db - \u05d5 - \u05df", "hint": "The middle radical of this word is weak. This word is conjugated according to the polel model.", "tense": "Present", "person": "Feminine Plural", "url": "https://www.pealim.com/dict/897-lehitkonen/", "infinitive": "\u05dc\u05b0\u05d4\u05b4\u05ea\u05b0\u05db\u05bc\u05d5\u05b9\u05e0\u05b5\u05df"}, {"verb": "\u05d4\u05b4\u05ea\u05b0\u05db\u05bc\u05d5\u05b9\u05e0\u05b7\u05e0\u05b0\u05ea\u05bc\u05b4\u05d9", "niqqud_less": "\u05d4\u05ea\u05db\u05d5\u05e0\u05e0\u05ea\u05d9", "translation": "I prepared", "reading": "hitkonanti", "binyan": "HITPA'EL", "root": "\u05db - \u05d5 - \u05df", "hint": "The middle radical of this word is weak. This word is conjugated according to the polel model.", "tense": "Past", "person": "1st Singular", "url": "https://www.pealim.com/dict/897-lehitkonen/", "infinitive": "\u05dc\u05b0\u05d4\u05b4\u05ea\u05b0\u05db\u05bc\u05d5\u05b9\u05e0\u05b5\u05df"}, {"verb": "\u05d4\u05b4\u05ea\u05b0\u05db\u05bc\u05d5\u05b9\u05e0\u05b7\u05e0\u05bc\u05d5\u05bc", "niqqud_less": "\u05d4\u05ea\u05db\u05d5\u05e0\u05e0\u05d5", "translation": "we prepared", "reading": "hitkonannu", "binyan": "HITPA'EL", "root": "\u05db - \u05d5 - \u05df", "hint": "The middle radical of this word is weak. This word is conjugated according to the polel model.", "tense": "Past", "person": "1st Plural", "url": "https://www.pealim.com/dict/897-lehitkonen/", "infinitive": "\u05dc\u05b0\u05d4\u05b4\u05ea\u05b0\u05db\u05bc\u05d5\u05b9\u05e0\u05b5\u05df"}, {"verb": "\u05d4\u05b4\u05ea\u05b0\u05db\u05bc\u05d5\u05b9\u05e0\u05b7\u05e0\u05b0\u05ea\u05bc\u05b8", "niqqud_less": "\u05d4\u05ea\u05db\u05d5\u05e0\u05e0\u05ea", "translation": "you m. sg. prepared", "reading": "hitkonanta", "binyan": "HITPA'EL", "root": "\u05db - \u05d5 - \u05df", "hint": "The middle radical of this word is weak. This word is conjugated according to the polel model.", "tense": "Past", "person": "2nd Masculine Singular", "url": "https://www.pealim.com/dict/897-lehitkonen/", "infinitive": "\u05dc\u05b0\u05d4\u05b4\u05ea\u05b0\u05db\u05bc\u05d5\u05b9\u05e0\u05b5\u05df"}, {"verb": "\u05d4\u05b4\u05ea\u05b0\u05db\u05bc\u05d5\u05b9\u05e0\u05b7\u05e0\u05b0\u05ea\u05bc\u05b0", "niqqud_less": "\u05d4\u05ea\u05db\u05d5\u05e0\u05e0\u05ea", "translation": "you f. sg. prepared", "reading": "hitkonant", "binyan": "HITPA'EL", "root": "\u05db - \u05d5 - \u05df", "hint": "The middle radical of this word is weak. This word is conjugated according to the polel model.", "tense": "Past", "person": "2nd Feminine Singular", "url": "https://www.pealim.com/dict/897-lehitkonen/", "infinitive": "\u05dc\u05b0\u05d4\u05b4\u05ea\u05b0\u05db\u05bc\u05d5\u05b9\u05e0\u05b5\u05df"}, {"verb": "\u05d4\u05b4\u05ea\u05b0\u05db\u05bc\u05d5\u05b9\u05e0\u05b7\u05e0\u05b0\u05ea\u05bc\u05b6\u05dd", "niqqud_less": "\u05d4\u05ea\u05db\u05d5\u05e0\u05e0\u05ea\u05dd", "translation": "you m. pl. prepared", "reading": "hitkonantem", "binyan": "HITPA'EL", "root": "\u05db - \u05d5 - \u05df", "hint": "The middle radical of this word is weak. This word is conjugated according to the polel model.", "tense": "Past", "person": "2nd Masculine Plural", "url": "https://www.pealim.com/dict/897-lehitkonen/", "infinitive": "\u05dc\u05b0\u05d4\u05b4\u05ea\u05b0\u05db\u05bc\u05d5\u05b9\u05e0\u05b5\u05df"}, {"verb": "\u05d4\u05b4\u05ea\u05b0\u05db\u05bc\u05d5\u05b9\u05e0\u05b7\u05e0\u05b0\u05ea\u05bc\u05b6\u05df", "niqqud_less": "\u05d4\u05ea\u05db\u05d5\u05e0\u05e0\u05ea\u05df", "translation": "you f. pl. prepared", "reading": "hitkonanten", "binyan": "HITPA'EL", "root": "\u05db - \u05d5 - \u05df", "hint": "The middle radical of this word is weak. This word is conjugated according to the polel model.", "tense": "Past", "person": "2nd Feminine Plural", "url": "https://www.pealim.com/dict/897-lehitkonen/", "infinitive": "\u05dc\u05b0\u05d4\u05b4\u05ea\u05b0\u05db\u05bc\u05d5\u05b9\u05e0\u05b5\u05df"}, {"verb": "\u05d4\u05b4\u05ea\u05b0\u05db\u05bc\u05d5\u05b9\u05e0\u05b5\u05df", "niqqud_less": "\u05d4\u05ea\u05db\u05d5\u05e0\u05df", "translation": "he / it prepared", "reading": "hitkonen", "binyan": "HITPA'EL", "root": "\u05db - \u05d5 - \u05df", "hint": "The middle radical of this word is weak. This word is conjugated according to the polel model.", "tense": "Past", "person": "3rd Masculine Singular", "url": "https://www.pealim.com/dict/897-lehitkonen/", "infinitive": "\u05dc\u05b0\u05d4\u05b4\u05ea\u05b0\u05db\u05bc\u05d5\u05b9\u05e0\u05b5\u05df"}, {"verb": "\u05d4\u05b4\u05ea\u05b0\u05db\u05bc\u05d5\u05b9\u05e0\u05b0\u05e0\u05b8\u05d4", "niqqud_less": "\u05d4\u05ea\u05db\u05d5\u05e0\u05e0\u05d4", "translation": "she / it prepared", "reading": "hitkonena", "binyan": "HITPA'EL", "root": "\u05db - \u05d5 - \u05df", "hint": "The middle radical of this word is weak. This word is conjugated according to the polel model.", "tense": "Past", "person": "3rd Feminine Singular", "url": "https://www.pealim.com/dict/897-lehitkonen/", "infinitive": "\u05dc\u05b0\u05d4\u05b4\u05ea\u05b0\u05db\u05bc\u05d5\u05b9\u05e0\u05b5\u05df"}, {"verb": "\u05d4\u05b4\u05ea\u05b0\u05db\u05bc\u05d5\u05b9\u05e0\u05b0\u05e0\u05d5\u05bc", "niqqud_less": "\u05d4\u05ea\u05db\u05d5\u05e0\u05e0\u05d5", "translation": "they prepared", "reading": "hitkonenu", "binyan": "HITPA'EL", "root": "\u05db - \u05d5 - \u05df", "hint": "The middle radical of this word is weak. This word is conjugated according to the polel model.", "tense": "Past", "person": "3rd Plural", "url": "https://www.pealim.com/dict/897-lehitkonen/", "infinitive": "\u05dc\u05b0\u05d4\u05b4\u05ea\u05b0\u05db\u05bc\u05d5\u05b9\u05e0\u05b5\u05df"}, {"verb": "\u05d0\u05b6\u05ea\u05b0\u05db\u05bc\u05d5\u05b9\u05e0\u05b5\u05df", "niqqud_less": "\u05d0\u05ea\u05db\u05d5\u05e0\u05df", "translation": "I will prepare", "reading": "etkonen", "binyan": "HITPA'EL", "root": "\u05db - \u05d5 - \u05df", "hint": "The middle radical of this word is weak. This word is conjugated according to the polel model.", "tense": "Future", "person": "1st Singular", "url": "https://www.pealim.com/dict/897-lehitkonen/", "infinitive": "\u05dc\u05b0\u05d4\u05b4\u05ea\u05b0\u05db\u05bc\u05d5\u05b9\u05e0\u05b5\u05df"}, {"verb": "\u05e0\u05b4\u05ea\u05b0\u05db\u05bc\u05d5\u05b9\u05e0\u05b5\u05df", "niqqud_less": "\u05e0\u05ea\u05db\u05d5\u05e0\u05df", "translation": "we will prepare", "reading": "nitkonen", "binyan": "HITPA'EL", "root": "\u05db - \u05d5 - \u05df", "hint": "The middle radical of this word is weak. This word is conjugated according to the polel model.", "tense": "Future", "person": "1st Plural", "url": "https://www.pealim.com/dict/897-lehitkonen/", "infinitive": "\u05dc\u05b0\u05d4\u05b4\u05ea\u05b0\u05db\u05bc\u05d5\u05b9\u05e0\u05b5\u05df"}, {"verb": "\u05ea\u05bc\u05b4\u05ea\u05b0\u05db\u05bc\u05d5\u05b9\u05e0\u05b5\u05df", "niqqud_less": "\u05ea\u05ea\u05db\u05d5\u05e0\u05df", "translation": "you m. sg. will prepare", "reading": "titkonen", "binyan": "HITPA'EL", "root": "\u05db - \u05d5 - \u05df", "hint": "The middle radical of this word is weak. This word is conjugated according to the polel model.", "tense": "Future", "person": "2nd Masculine Singular", "url": "https://www.pealim.com/dict/897-lehitkonen/", "infinitive": "\u05dc\u05b0\u05d4\u05b4\u05ea\u05b0\u05db\u05bc\u05d5\u05b9\u05e0\u05b5\u05df"}, {"verb": "\u05ea\u05bc\u05b4\u05ea\u05b0\u05db\u05bc\u05d5\u05b9\u05e0\u05b0\u05e0\u05b4\u05d9", "niqqud_less": "\u05ea\u05ea\u05db\u05d5\u05e0\u05e0\u05d9", "translation": "you f. sg. will prepare", "reading": "titkoneni", "binyan": "HITPA'EL", "root": "\u05db - \u05d5 - \u05df", "hint": "The middle radical of this word is weak. This word is conjugated according to the polel model.", "tense": "Future", "person": "2nd Feminine Singular", "url": "https://www.pealim.com/dict/897-lehitkonen/", "infinitive": "\u05dc\u05b0\u05d4\u05b4\u05ea\u05b0\u05db\u05bc\u05d5\u05b9\u05e0\u05b5\u05df"}, {"verb": "\u05ea\u05bc\u05b4\u05ea\u05b0\u05db\u05bc\u05d5\u05b9\u05e0\u05b0\u05e0\u05d5\u05bc", "niqqud_less": "\u05ea\u05ea\u05db\u05d5\u05e0\u05e0\u05d5", "translation": "you m. pl. will prepare", "reading": "titkonenu", "binyan": "HITPA'EL", "root": "\u05db - \u05d5 - \u05df", "hint": "The middle radical of this word is weak. This word is conjugated according to the polel model.", "tense": "Future", "person": "2nd Masculine Plural", "url": "https://www.pealim.com/dict/897-lehitkonen/", "infinitive": "\u05dc\u05b0\u05d4\u05b4\u05ea\u05b0\u05db\u05bc\u05d5\u05b9\u05e0\u05b5\u05df"}, {"verb": "\u05d9\u05b4\u05ea\u05b0\u05db\u05bc\u05d5\u05b9\u05e0\u05b5\u05df", "niqqud_less": "\u05d9\u05ea\u05db\u05d5\u05e0\u05df", "translation": "he / it will prepare", "reading": "yitkonen", "binyan": "HITPA'EL", "root": "\u05db - \u05d5 - \u05df", "hint": "The middle radical of this word is weak. This word is conjugated according to the polel model.", "tense": "Future", "person": "3rd Masculine Singular", "url": "https://www.pealim.com/dict/897-lehitkonen/", "infinitive": "\u05dc\u05b0\u05d4\u05b4\u05ea\u05b0\u05db\u05bc\u05d5\u05b9\u05e0\u05b5\u05df"}, {"verb": "\u05ea\u05bc\u05b4\u05ea\u05b0\u05db\u05bc\u05d5\u05b9\u05e0\u05b5\u05df", "niqqud_less": "\u05ea\u05ea\u05db\u05d5\u05e0\u05df", "translation": "she / it will prepare", "reading": "titkonen", "binyan": "HITPA'EL", "root": "\u05db - \u05d5 - \u05df", "hint": "The middle radical of this word is weak. This word is conjugated according to the polel model.", "tense": "Future", "person": "3rd Feminine Singular", "url": "https://www.pealim.com/dict/897-lehitkonen/", "infinitive": "\u05dc\u05b0\u05d4\u05b4\u05ea\u05b0\u05db\u05bc\u05d5\u05b9\u05e0\u05b5\u05df"}, {"verb": "\u05d9\u05b4\u05ea\u05b0\u05db\u05bc\u05d5\u05b9\u05e0\u05b0\u05e0\u05d5\u05bc", "niqqud_less": "\u05d9\u05ea\u05db\u05d5\u05e0\u05e0\u05d5", "translation": "they m. will prepare", "reading": "yitkonenu", "binyan": "HITPA'EL", "root": "\u05db - \u05d5 - \u05df", "hint": "The middle radical of this word is weak. This word is conjugated according to the polel model.", "tense": "Future", "person": "3rd Masculine Plural", "url": "https://www.pealim.com/dict/897-lehitkonen/", "infinitive": "\u05dc\u05b0\u05d4\u05b4\u05ea\u05b0\u05db\u05bc\u05d5\u05b9\u05e0\u05b5\u05df"}, {"verb": "\u05d4\u05b4\u05ea\u05b0\u05db\u05bc\u05d5\u05b9\u05e0\u05b5\u05df!\u200f", "niqqud_less": "\u05d4\u05ea\u05db\u05d5\u05e0\u05df!\u200f", "translation": "(to a man) prepare!", "reading": "hitkonen!", "binyan": "HITPA'EL", "root": "\u05db - \u05d5 - \u05df", "hint": "The middle radical of this word is weak. This word is conjugated according to the polel model.", "tense": "Imperative", "person": "2nd Masculine Singular", "url": "https://www.pealim.com/dict/897-lehitkonen/", "infinitive": "\u05dc\u05b0\u05d4\u05b4\u05ea\u05b0\u05db\u05bc\u05d5\u05b9\u05e0\u05b5\u05df"}, {"verb": "\u05d4\u05b4\u05ea\u05b0\u05db\u05bc\u05d5\u05b9\u05e0\u05b0\u05e0\u05b4\u05d9!\u200f", "niqqud_less": "\u05d4\u05ea\u05db\u05d5\u05e0\u05e0\u05d9!\u200f", "translation": "(to a woman) prepare!", "reading": "hitkoneni!", "binyan": "HITPA'EL", "root": "\u05db - \u05d5 - \u05df", "hint": "The middle radical of this word is weak. This word is conjugated according to the polel model.", "tense": "Imperative", "person": "2nd Feminine Singular", "url": "https://www.pealim.com/dict/897-lehitkonen/", "infinitive": "\u05dc\u05b0\u05d4\u05b4\u05ea\u05b0\u05db\u05bc\u05d5\u05b9\u05e0\u05b5\u05df"}, {"verb": "\u05d4\u05b4\u05ea\u05b0\u05db\u05bc\u05d5\u05b9\u05e0\u05b0\u05e0\u05d5\u05bc!\u200f", "niqqud_less": "\u05d4\u05ea\u05db\u05d5\u05e0\u05e0\u05d5!\u200f", "translation": "(to men) prepare!", "reading": "hitkonenu!", "binyan": "HITPA'EL", "root": "\u05db - \u05d5 - \u05df", "hint": "The middle radical of this word is weak. This word is conjugated according to the polel model.", "tense": "Imperative", "person": "2nd Masculine Plural", "url": "https://www.pealim.com/dict/897-lehitkonen/", "infinitive": "\u05dc\u05b0\u05d4\u05b4\u05ea\u05b0\u05db\u05bc\u05d5\u05b9\u05e0\u05b5\u05df"}, {"verb": "\u05dc\u05b0\u05d4\u05b4\u05ea\u05b0\u05db\u05bc\u05d5\u05b9\u05e0\u05b5\u05df", "niqqud_less": "\u05dc\u05d4\u05ea\u05db\u05d5\u05e0\u05df", "translation": "to prepare", "reading": "lehitkonen", "binyan": "HITPA'EL", "root": "\u05db - \u05d5 - \u05df", "hint": "The middle radical of this word is weak. This word is conjugated according to the polel model.", "tense": "Infinitive", "person": "", "url": "https://www.pealim.com/dict/897-lehitkonen/", "infinitive": "\u05dc\u05b0\u05d4\u05b4\u05ea\u05b0\u05db\u05bc\u05d5\u05b9\u05e0\u05b5\u05df"}, {"verb": "\u05e0\u05b4\u05db\u05b0\u05e0\u05b8\u05e1", "niqqud_less": "\u05e0\u05db\u05e0\u05e1", "translation": "I / you m. sg. / he / it enter(s)", "reading": "nichnas", "binyan": "NIF'AL", "root": "\u05db - \u05e0 - \u05e1", "hint": "This root does not have any special conjugation properties.", "tense": "Present", "person": "Masculine Singular", "url": "https://www.pealim.com/dict/918-lehikanes/", "infinitive": "\u05dc\u05d4\u05d9\u05db\u05e0\u05e1"}, {"verb": "\u05e0\u05b4\u05db\u05b0\u05e0\u05b6\u05e1\u05b6\u05ea", "niqqud_less": "\u05e0\u05db\u05e0\u05e1\u05ea", "translation": "I / you f. sg. / she / it enter(s)", "reading": "nichneset", "binyan": "NIF'AL", "root": "\u05db - \u05e0 - \u05e1", "hint": "This root does not have any special conjugation properties.", "tense": "Present", "person": "Feminine Singular", "url": "https://www.pealim.com/dict/918-lehikanes/", "infinitive": "\u05dc\u05d4\u05d9\u05db\u05e0\u05e1"}, {"verb": "\u05e0\u05b4\u05db\u05b0\u05e0\u05b8\u05e1\u05b4\u05d9\u05dd", "niqqud_less": "\u05e0\u05db\u05e0\u05e1\u05d9\u05dd", "translation": "we / you m. pl. / they m. enter", "reading": "nichnasim", "binyan": "NIF'AL", "root": "\u05db - \u05e0 - \u05e1", "hint": "This root does not have any special conjugation properties.", "tense": "Present", "person": "Masculine Plural", "url": "https://www.pealim.com/dict/918-lehikanes/", "infinitive": "\u05dc\u05d4\u05d9\u05db\u05e0\u05e1"}, {"verb": "\u05e0\u05b4\u05db\u05b0\u05e0\u05b8\u05e1\u05d5\u05b9\u05ea", "niqqud_less": "\u05e0\u05db\u05e0\u05e1\u05d5\u05ea", "translation": "we / you f. pl. / they f. enter", "reading": "nichnasot", "binyan": "NIF'AL", "root": "\u05db - \u05e0 - \u05e1", "hint": "This root does not have any special conjugation properties.", "tense": "Present", "person": "Feminine Plural", "url": "https://www.pealim.com/dict/918-lehikanes/", "infinitive": "\u05dc\u05d4\u05d9\u05db\u05e0\u05e1"}, {"verb": "\u05e0\u05b4\u05db\u05b0\u05e0\u05b7\u05e1\u05b0\u05ea\u05bc\u05b4\u05d9", "niqqud_less": "\u05e0\u05db\u05e0\u05e1\u05ea\u05d9", "translation": "I entered", "reading": "nichnasti", "binyan": "NIF'AL", "root": "\u05db - \u05e0 - \u05e1", "hint": "This root does not have any special conjugation properties.", "tense": "Past", "person": "1st Singular", "url": "https://www.pealim.com/dict/918-lehikanes/", "infinitive": "\u05dc\u05d4\u05d9\u05db\u05e0\u05e1"}, {"verb": "\u05e0\u05b4\u05db\u05b0\u05e0\u05b7\u05e1\u05b0\u05e0\u05d5\u05bc", "niqqud_less": "\u05e0\u05db\u05e0\u05e1\u05e0\u05d5", "translation": "we entered", "reading": "nichnasnu", "binyan": "NIF'AL", "root": "\u05db - \u05e0 - \u05e1", "hint": "This root does not have any special conjugation properties.", "tense": "Past", "person": "1st Plural", "url": "https://www.pealim.com/dict/918-lehikanes/", "infinitive": "\u05dc\u05d4\u05d9\u05db\u05e0\u05e1"}, {"verb": "\u05e0\u05b4\u05db\u05b0\u05e0\u05b7\u05e1\u05b0\u05ea\u05bc\u05b8", "niqqud_less": "\u05e0\u05db\u05e0\u05e1\u05ea", "translation": "you m. sg. entered", "reading": "nichnasta", "binyan": "NIF'AL", "root": "\u05db - \u05e0 - \u05e1", "hint": "This root does not have any special conjugation properties.", "tense": "Past", "person": "2nd Masculine Singular", "url": "https://www.pealim.com/dict/918-lehikanes/", "infinitive": "\u05dc\u05d4\u05d9\u05db\u05e0\u05e1"}, {"verb": "\u05e0\u05b4\u05db\u05b0\u05e0\u05b7\u05e1\u05b0\u05ea\u05bc\u05b0", "niqqud_less": "\u05e0\u05db\u05e0\u05e1\u05ea", "translation": "you f. sg. entered", "reading": "nichnast", "binyan": "NIF'AL", "root": "\u05db - \u05e0 - \u05e1", "hint": "This root does not have any special conjugation properties.", "tense": "Past", "person": "2nd Feminine Singular", "url": "https://www.pealim.com/dict/918-lehikanes/", "infinitive": "\u05dc\u05d4\u05d9\u05db\u05e0\u05e1"}, {"verb": "\u05e0\u05b4\u05db\u05b0\u05e0\u05b7\u05e1\u05b0\u05ea\u05bc\u05b6\u05dd", "niqqud_less": "\u05e0\u05db\u05e0\u05e1\u05ea\u05dd", "translation": "you m. pl. entered", "reading": "nichnastem", "binyan": "NIF'AL", "root": "\u05db - \u05e0 - \u05e1", "hint": "This root does not have any special conjugation properties.", "tense": "Past", "person": "2nd Masculine Plural", "url": "https://www.pealim.com/dict/918-lehikanes/", "infinitive": "\u05dc\u05d4\u05d9\u05db\u05e0\u05e1"}, {"verb": "\u05e0\u05b4\u05db\u05b0\u05e0\u05b7\u05e1\u05b0\u05ea\u05bc\u05b6\u05df", "niqqud_less": "\u05e0\u05db\u05e0\u05e1\u05ea\u05df", "translation": "you f. pl. entered", "reading": "nichnasten", "binyan": "NIF'AL", "root": "\u05db - \u05e0 - \u05e1", "hint": "This root does not have any special conjugation properties.", "tense": "Past", "person": "2nd Feminine Plural", "url": "https://www.pealim.com/dict/918-lehikanes/", "infinitive": "\u05dc\u05d4\u05d9\u05db\u05e0\u05e1"}, {"verb": "\u05e0\u05b4\u05db\u05b0\u05e0\u05b7\u05e1", "niqqud_less": "\u05e0\u05db\u05e0\u05e1", "translation": "he / it entered", "reading": "nichnas", "binyan": "NIF'AL", "root": "\u05db - \u05e0 - \u05e1", "hint": "This root does not have any special conjugation properties.", "tense": "Past", "person": "3rd Masculine Singular", "url": "https://www.pealim.com/dict/918-lehikanes/", "infinitive": "\u05dc\u05d4\u05d9\u05db\u05e0\u05e1"}, {"verb": "\u05e0\u05b4\u05db\u05b0\u05e0\u05b0\u05e1\u05b8\u05d4", "niqqud_less": "\u05e0\u05db\u05e0\u05e1\u05d4", "translation": "she / it entered", "reading": "nichnesa", "binyan": "NIF'AL", "root": "\u05db - \u05e0 - \u05e1", "hint": "This root does not have any special conjugation properties.", "tense": "Past", "person": "3rd Feminine Singular", "url": "https://www.pealim.com/dict/918-lehikanes/", "infinitive": "\u05dc\u05d4\u05d9\u05db\u05e0\u05e1"}, {"verb": "\u05e0\u05b4\u05db\u05b0\u05e0\u05b0\u05e1\u05d5\u05bc", "niqqud_less": "\u05e0\u05db\u05e0\u05e1\u05d5", "translation": "they entered", "reading": "nichnesu", "binyan": "NIF'AL", "root": "\u05db - \u05e0 - \u05e1", "hint": "This root does not have any special conjugation properties.", "tense": "Past", "person": "3rd Plural", "url": "https://www.pealim.com/dict/918-lehikanes/", "infinitive": "\u05dc\u05d4\u05d9\u05db\u05e0\u05e1"}, {"verb": "\u05d0\u05b6\u05db\u05bc\u05b8\u05e0\u05b5\u05e1", "niqqud_less": "\u05d0\u05db\u05e0\u05e1", "translation": "I will enter", "reading": "ekanes", "binyan": "NIF'AL", "root": "\u05db - \u05e0 - \u05e1", "hint": "This root does not have any special conjugation properties.", "tense": "Future", "person": "1st Singular", "url": "https://www.pealim.com/dict/918-lehikanes/", "infinitive": "\u05dc\u05d4\u05d9\u05db\u05e0\u05e1"}, {"verb": "\u05e0\u05d9\u05db\u05e0\u05e1", "niqqud_less": "\u05e0\u05d9\u05db\u05e0\u05e1", "translation": "we will enter", "reading": "nikanes", "binyan": "NIF'AL", "root": "\u05db - \u05e0 - \u05e1", "hint": "This root does not have any special conjugation properties.", "tense": "Future", "person": "1st Plural", "url": "https://www.pealim.com/dict/918-lehikanes/", "infinitive": "\u05dc\u05d4\u05d9\u05db\u05e0\u05e1"}, {"verb": "\u05ea\u05d9\u05db\u05e0\u05e1", "niqqud_less": "\u05ea\u05d9\u05db\u05e0\u05e1", "translation": "you m. sg. will enter", "reading": "tikanes", "binyan": "NIF'AL", "root": "\u05db - \u05e0 - \u05e1", "hint": "This root does not have any special conjugation properties.", "tense": "Future", "person": "2nd Masculine Singular", "url": "https://www.pealim.com/dict/918-lehikanes/", "infinitive": "\u05dc\u05d4\u05d9\u05db\u05e0\u05e1"}, {"verb": "\u05ea\u05d9\u05db\u05e0\u05e1\u05d9", "niqqud_less": "\u05ea\u05d9\u05db\u05e0\u05e1\u05d9", "translation": "you f. sg. will enter", "reading": "tikansi", "binyan": "NIF'AL", "root": "\u05db - \u05e0 - \u05e1", "hint": "This root does not have any special conjugation properties.", "tense": "Future", "person": "2nd Feminine Singular", "url": "https://www.pealim.com/dict/918-lehikanes/", "infinitive": "\u05dc\u05d4\u05d9\u05db\u05e0\u05e1"}, {"verb": "\u05ea\u05d9\u05db\u05e0\u05e1\u05d5", "niqqud_less": "\u05ea\u05d9\u05db\u05e0\u05e1\u05d5", "translation": "you m. pl. will enter", "reading": "tikansu", "binyan": "NIF'AL", "root": "\u05db - \u05e0 - \u05e1", "hint": "This root does not have any special conjugation properties.", "tense": "Future", "person": "2nd Masculine Plural", "url": "https://www.pealim.com/dict/918-lehikanes/", "infinitive": "\u05dc\u05d4\u05d9\u05db\u05e0\u05e1"}, {"verb": "\u05d9\u05d9\u05db\u05e0\u05e1", "niqqud_less": "\u05d9\u05d9\u05db\u05e0\u05e1", "translation": "he / it will enter", "reading": "yikanes", "binyan": "NIF'AL", "root": "\u05db - \u05e0 - \u05e1", "hint": "This root does not have any special conjugation properties.", "tense": "Future", "person": "3rd Masculine Singular", "url": "https://www.pealim.com/dict/918-lehikanes/", "infinitive": "\u05dc\u05d4\u05d9\u05db\u05e0\u05e1"}, {"verb": "\u05ea\u05d9\u05db\u05e0\u05e1", "niqqud_less": "\u05ea\u05d9\u05db\u05e0\u05e1", "translation": "she / it will enter", "reading": "tikanes", "binyan": "NIF'AL", "root": "\u05db - \u05e0 - \u05e1", "hint": "This root does not have any special conjugation properties.", "tense": "Future", "person": "3rd Feminine Singular", "url": "https://www.pealim.com/dict/918-lehikanes/", "infinitive": "\u05dc\u05d4\u05d9\u05db\u05e0\u05e1"}, {"verb": "\u05d9\u05d9\u05db\u05e0\u05e1\u05d5", "niqqud_less": "\u05d9\u05d9\u05db\u05e0\u05e1\u05d5", "translation": "they m. will enter", "reading": "yikansu", "binyan": "NIF'AL", "root": "\u05db - \u05e0 - \u05e1", "hint": "This root does not have any special conjugation properties.", "tense": "Future", "person": "3rd Masculine Plural", "url": "https://www.pealim.com/dict/918-lehikanes/", "infinitive": "\u05dc\u05d4\u05d9\u05db\u05e0\u05e1"}, {"verb": "\u05d4\u05d9\u05db\u05e0\u05e1!\u200f", "niqqud_less": "\u05d4\u05d9\u05db\u05e0\u05e1!\u200f", "translation": "(to a man) enter!", "reading": "hikanes!", "binyan": "NIF'AL", "root": "\u05db - \u05e0 - \u05e1", "hint": "This root does not have any special conjugation properties.", "tense": "Imperative", "person": "2nd Masculine Singular", "url": "https://www.pealim.com/dict/918-lehikanes/", "infinitive": "\u05dc\u05d4\u05d9\u05db\u05e0\u05e1"}, {"verb": "\u05d4\u05d9\u05db\u05e0\u05e1\u05d9!\u200f", "niqqud_less": "\u05d4\u05d9\u05db\u05e0\u05e1\u05d9!\u200f", "translation": "(to a woman) enter!", "reading": "hikansi!", "binyan": "NIF'AL", "root": "\u05db - \u05e0 - \u05e1", "hint": "This root does not have any special conjugation properties.", "tense": "Imperative", "person": "2nd Feminine Singular", "url": "https://www.pealim.com/dict/918-lehikanes/", "infinitive": "\u05dc\u05d4\u05d9\u05db\u05e0\u05e1"}, {"verb": "\u05d4\u05d9\u05db\u05e0\u05e1\u05d5!\u200f", "niqqud_less": "\u05d4\u05d9\u05db\u05e0\u05e1\u05d5!\u200f", "translation": "(to men) enter!", "reading": "hikansu!", "binyan": "NIF'AL", "root": "\u05db - \u05e0 - \u05e1", "hint": "This root does not have any special conjugation properties.", "tense": "Imperative", "person": "2nd Masculine Plural", "url": "https://www.pealim.com/dict/918-lehikanes/", "infinitive": "\u05dc\u05d4\u05d9\u05db\u05e0\u05e1"}, {"verb": "\u05dc\u05d4\u05d9\u05db\u05e0\u05e1", "niqqud_less": "\u05dc\u05d4\u05d9\u05db\u05e0\u05e1", "translation": "to enter", "reading": "lehikanes", "binyan": "NIF'AL", "root": "\u05db - \u05e0 - \u05e1", "hint": "This root does not have any special conjugation properties.", "tense": "Infinitive", "person": "", "url": "https://www.pealim.com/dict/918-lehikanes/", "infinitive": "\u05dc\u05d4\u05d9\u05db\u05e0\u05e1"}, {"verb": "\u05db\u05bc\u05d5\u05b9\u05ea\u05b5\u05d1", "niqqud_less": "\u05db\u05d5\u05ea\u05d1", "translation": "I / you m. sg. / he / it write(s)", "reading": "kotev", "binyan": "PA'AL", "root": "\u05db - \u05ea - \u05d1", "hint": "This root does not have any special conjugation properties.", "tense": "Present", "person": "Masculine Singular", "url": "https://www.pealim.com/dict/1-lichtov/", "infinitive": "\u05dc\u05db\u05ea\u05d5\u05d1"}, {"verb": "\u05db\u05bc\u05d5\u05b9\u05ea\u05b6\u05d1\u05b6\u05ea", "niqqud_less": "\u05db\u05d5\u05ea\u05d1\u05ea", "translation": "I / you f. sg. / she / it write(s)", "reading": "kotevet", "binyan": "PA'AL", "root": "\u05db - \u05ea - \u05d1", "hint": "This root does not have any special conjugation properties.", "tense": "Present", "person": "Feminine Singular", "url": "https://www.pealim.com/dict/1-lichtov/", "infinitive": "\u05dc\u05db\u05ea\u05d5\u05d1"}, {"verb": "\u05db\u05bc\u05d5\u05b9\u05ea\u05b0\u05d1\u05b4\u05d9\u05dd", "niqqud_less": "\u05db\u05d5\u05ea\u05d1\u05d9\u05dd", "translation": "we / you m. pl. / they m. write", "reading": "kotvim", "binyan": "PA'AL", "root": "\u05db - \u05ea - \u05d1", "hint": "This root does not have any special conjugation properties.", "tense": "Present", "person": "Masculine Plural", "url": "https://www.pealim.com/dict/1-lichtov/", "infinitive": "\u05dc\u05db\u05ea\u05d5\u05d1"}, {"verb": "\u05db\u05bc\u05d5\u05b9\u05ea\u05b0\u05d1\u05d5\u05b9\u05ea", "niqqud_less": "\u05db\u05d5\u05ea\u05d1\u05d5\u05ea", "translation": "we / you f. pl. / they f. write", "reading": "kotvot", "binyan": "PA'AL", "root": "\u05db - \u05ea - \u05d1", "hint": "This root does not have any special conjugation properties.", "tense": "Present", "person": "Feminine Plural", "url": "https://www.pealim.com/dict/1-lichtov/", "infinitive": "\u05dc\u05db\u05ea\u05d5\u05d1"}, {"verb": "\u05db\u05bc\u05b8\u05ea\u05b7\u05d1\u05b0\u05ea\u05bc\u05b4\u05d9", "niqqud_less": "\u05db\u05ea\u05d1\u05ea\u05d9", "translation": "I wrote", "reading": "katavti", "binyan": "PA'AL", "root": "\u05db - \u05ea - \u05d1", "hint": "This root does not have any special conjugation properties.", "tense": "Past", "person": "1st Singular", "url": "https://www.pealim.com/dict/1-lichtov/", "infinitive": "\u05dc\u05db\u05ea\u05d5\u05d1"}, {"verb": "\u05db\u05bc\u05b8\u05ea\u05b7\u05d1\u05b0\u05e0\u05d5\u05bc", "niqqud_less": "\u05db\u05ea\u05d1\u05e0\u05d5", "translation": "we wrote", "reading": "katavnu", "binyan": "PA'AL", "root": "\u05db - \u05ea - \u05d1", "hint": "This root does not have any special conjugation properties.", "tense": "Past", "person": "1st Plural", "url": "https://www.pealim.com/dict/1-lichtov/", "infinitive": "\u05dc\u05db\u05ea\u05d5\u05d1"}, {"verb": "\u05db\u05bc\u05b8\u05ea\u05b7\u05d1\u05b0\u05ea\u05bc\u05b8", "niqqud_less": "\u05db\u05ea\u05d1\u05ea", "translation": "you m. sg. wrote", "reading": "katavta", "binyan": "PA'AL", "root": "\u05db - \u05ea - \u05d1", "hint": "This root does not have any special conjugation properties.", "tense": "Past", "person": "2nd Masculine Singular", "url": "https://www.pealim.com/dict/1-lichtov/", "infinitive": "\u05dc\u05db\u05ea\u05d5\u05d1"}, {"verb": "\u05db\u05bc\u05b8\u05ea\u05b7\u05d1\u05b0\u05ea\u05bc\u05b0", "niqqud_less": "\u05db\u05ea\u05d1\u05ea", "translation": "you f. sg. wrote", "reading": "katavt", "binyan": "PA'AL", "root": "\u05db - \u05ea - \u05d1", "hint": "This root does not have any special conjugation properties.", "tense": "Past", "person": "2nd Feminine Singular", "url": "https://www.pealim.com/dict/1-lichtov/", "infinitive": "\u05dc\u05db\u05ea\u05d5\u05d1"}, {"verb": "\u05db\u05bc\u05b0\u05ea\u05b7\u05d1\u05b0\u05ea\u05bc\u05b6\u05dd", "niqqud_less": "\u05db\u05ea\u05d1\u05ea\u05dd", "translation": "you m. pl. wrote", "reading": "ktavtem", "binyan": "PA'AL", "root": "\u05db - \u05ea - \u05d1", "hint": "This root does not have any special conjugation properties.", "tense": "Past", "person": "2nd Masculine Plural", "url": "https://www.pealim.com/dict/1-lichtov/", "infinitive": "\u05dc\u05db\u05ea\u05d5\u05d1"}, {"verb": "\u05db\u05bc\u05b0\u05ea\u05b7\u05d1\u05b0\u05ea\u05bc\u05b6\u05df", "niqqud_less": "\u05db\u05ea\u05d1\u05ea\u05df", "translation": "you f. pl. wrote", "reading": "ktavten", "binyan": "PA'AL", "root": "\u05db - \u05ea - \u05d1", "hint": "This root does not have any special conjugation properties.", "tense": "Past", "person": "2nd Feminine Plural", "url": "https://www.pealim.com/dict/1-lichtov/", "infinitive": "\u05dc\u05db\u05ea\u05d5\u05d1"}, {"verb": "\u05db\u05bc\u05b8\u05ea\u05b7\u05d1", "niqqud_less": "\u05db\u05ea\u05d1", "translation": "he / it wrote", "reading": "katav", "binyan": "PA'AL", "root": "\u05db - \u05ea - \u05d1", "hint": "This root does not have any special conjugation properties.", "tense": "Past", "person": "3rd Masculine Singular", "url": "https://www.pealim.com/dict/1-lichtov/", "infinitive": "\u05dc\u05db\u05ea\u05d5\u05d1"}, {"verb": "\u05db\u05bc\u05b8\u05ea\u05b0\u05d1\u05b8\u05d4", "niqqud_less": "\u05db\u05ea\u05d1\u05d4", "translation": "she / it wrote", "reading": "katva", "binyan": "PA'AL", "root": "\u05db - \u05ea - \u05d1", "hint": "This root does not have any special conjugation properties.", "tense": "Past", "person": "3rd Feminine Singular", "url": "https://www.pealim.com/dict/1-lichtov/", "infinitive": "\u05dc\u05db\u05ea\u05d5\u05d1"}, {"verb": "\u05db\u05bc\u05b8\u05ea\u05b0\u05d1\u05d5\u05bc", "niqqud_less": "\u05db\u05ea\u05d1\u05d5", "translation": "they wrote", "reading": "katvu", "binyan": "PA'AL", "root": "\u05db - \u05ea - \u05d1", "hint": "This root does not have any special conjugation properties.", "tense": "Past", "person": "3rd Plural", "url": "https://www.pealim.com/dict/1-lichtov/", "infinitive": "\u05dc\u05db\u05ea\u05d5\u05d1"}, {"verb": "\u05d0\u05db\u05ea\u05d5\u05d1", "niqqud_less": "\u05d0\u05db\u05ea\u05d5\u05d1", "translation": "I will write", "reading": "echtov", "binyan": "PA'AL", "root": "\u05db - \u05ea - \u05d1", "hint": "This root does not have any special conjugation properties.", "tense": "Future", "person": "1st Singular", "url": "https://www.pealim.com/dict/1-lichtov/", "infinitive": "\u05dc\u05db\u05ea\u05d5\u05d1"}, {"verb": "\u05e0\u05db\u05ea\u05d5\u05d1", "niqqud_less": "\u05e0\u05db\u05ea\u05d5\u05d1", "translation": "we will write", "reading": "nichtov", "binyan": "PA'AL", "root": "\u05db - \u05ea - \u05d1", "hint": "This root does not have any special conjugation properties.", "tense": "Future", "person": "1st Plural", "url": "https://www.pealim.com/dict/1-lichtov/", "infinitive": "\u05dc\u05db\u05ea\u05d5\u05d1"}, {"verb": "\u05ea\u05db\u05ea\u05d5\u05d1", "niqqud_less": "\u05ea\u05db\u05ea\u05d5\u05d1", "translation": "you m. sg. will write", "reading": "tichtov", "binyan": "PA'AL", "root": "\u05db - \u05ea - \u05d1", "hint": "This root does not have any special conjugation properties.", "tense": "Future", "person": "2nd Masculine Singular", "url": "https://www.pealim.com/dict/1-lichtov/", "infinitive": "\u05dc\u05db\u05ea\u05d5\u05d1"}, {"verb": "\u05ea\u05bc\u05b4\u05db\u05b0\u05ea\u05bc\u05b0\u05d1\u05b4\u05d9", "niqqud_less": "\u05ea\u05db\u05ea\u05d1\u05d9", "translation": "you f. sg. will write", "reading": "tichtevi", "binyan": "PA'AL", "root": "\u05db - \u05ea - \u05d1", "hint": "This root does not have any special conjugation properties.", "tense": "Future", "person": "2nd Feminine Singular", "url": "https://www.pealim.com/dict/1-lichtov/", "infinitive": "\u05dc\u05db\u05ea\u05d5\u05d1"}, {"verb": "\u05ea\u05bc\u05b4\u05db\u05b0\u05ea\u05bc\u05b0\u05d1\u05d5\u05bc", "niqqud_less": "\u05ea\u05db\u05ea\u05d1\u05d5", "translation": "you m. pl. will write", "reading": "tichtevu", "binyan": "PA'AL", "root": "\u05db - \u05ea - \u05d1", "hint": "This root does not have any special conjugation properties.", "tense": "Future", "person": "2nd Masculine Plural", "url": "https://www.pealim.com/dict/1-lichtov/", "infinitive": "\u05dc\u05db\u05ea\u05d5\u05d1"}, {"verb": "\u05d9\u05db\u05ea\u05d5\u05d1", "niqqud_less": "\u05d9\u05db\u05ea\u05d5\u05d1", "translation": "he / it will write", "reading": "yichtov", "binyan": "PA'AL", "root": "\u05db - \u05ea - \u05d1", "hint": "This root does not have any special conjugation properties.", "tense": "Future", "person": "3rd Masculine Singular", "url": "https://www.pealim.com/dict/1-lichtov/", "infinitive": "\u05dc\u05db\u05ea\u05d5\u05d1"}, {"verb": "\u05ea\u05db\u05ea\u05d5\u05d1", "niqqud_less": "\u05ea\u05db\u05ea\u05d5\u05d1", "translation": "she / it will write", "reading": "tichtov", "binyan": "PA'AL", "root": "\u05db - \u05ea - \u05d1", "hint": "This root does not have any special conjugation properties.", "tense": "Future", "person": "3rd Feminine Singular", "url": "https://www.pealim.com/dict/1-lichtov/", "infinitive": "\u05dc\u05db\u05ea\u05d5\u05d1"}, {"verb": "\u05d9\u05b4\u05db\u05b0\u05ea\u05bc\u05b0\u05d1\u05d5\u05bc", "niqqud_less": "\u05d9\u05db\u05ea\u05d1\u05d5", "translation": "they m. will write", "reading": "yichtevu", "binyan": "PA'AL", "root": "\u05db - \u05ea - \u05d1", "hint": "This root does not have any special conjugation properties.", "tense": "Future", "person": "3rd Masculine Plural", "url": "https://www.pealim.com/dict/1-lichtov/", "infinitive": "\u05dc\u05db\u05ea\u05d5\u05d1"}, {"verb": "\u05db\u05ea\u05d5\u05d1!\u200f", "niqqud_less": "\u05db\u05ea\u05d5\u05d1!\u200f", "translation": "(to a man) write!", "reading": "ktov!", "binyan": "PA'AL", "root": "\u05db - \u05ea - \u05d1", "hint": "This root does not have any special conjugation properties.", "tense": "Imperative", "person": "2nd Masculine Singular", "url": "https://www.pealim.com/dict/1-lichtov/", "infinitive": "\u05dc\u05db\u05ea\u05d5\u05d1"}, {"verb": "\u05db\u05bc\u05b4\u05ea\u05b0\u05d1\u05b4\u05d9!\u200f", "niqqud_less": "\u05db\u05ea\u05d1\u05d9!\u200f", "translation": "(to a woman) write!", "reading": "kitvi!", "binyan": "PA'AL", "root": "\u05db - \u05ea - \u05d1", "hint": "This root does not have any special conjugation properties.", "tense": "Imperative", "person": "2nd Feminine Singular", "url": "https://www.pealim.com/dict/1-lichtov/", "infinitive": "\u05dc\u05db\u05ea\u05d5\u05d1"}, {"verb": "\u05db\u05bc\u05b4\u05ea\u05b0\u05d1\u05d5\u05bc!\u200f", "niqqud_less": "\u05db\u05ea\u05d1\u05d5!\u200f", "translation": "(to men) write!", "reading": "kitvu!", "binyan": "PA'AL", "root": "\u05db - \u05ea - \u05d1", "hint": "This root does not have any special conjugation properties.", "tense": "Imperative", "person": "2nd Masculine Plural", "url": "https://www.pealim.com/dict/1-lichtov/", "infinitive": "\u05dc\u05db\u05ea\u05d5\u05d1"}, {"verb": "\u05dc\u05db\u05ea\u05d5\u05d1", "niqqud_less": "\u05dc\u05db\u05ea\u05d5\u05d1", "translation": "to write", "reading": "lichtov", "binyan": "PA'AL", "root": "\u05db - \u05ea - \u05d1", "hint": "This root does not have any special conjugation properties.", "tense": "Infinitive", "person": "", "url": "https://www.pealim.com/dict/1-lichtov/", "infinitive": "\u05dc\u05db\u05ea\u05d5\u05d1"}, {"verb": "\u05de\u05b4\u05ea\u05b0\u05dc\u05b7\u05d1\u05bc\u05b5\u05e9\u05c1", "niqqud_less": "\u05de\u05ea\u05dc\u05d1\u05e9", "translation": "I / you m. sg. / he / it dress(es) himself", "reading": "mitlabesh", "binyan": "HITPA'EL", "root": "\u05dc - \u05d1 - \u05e9\u05c1", "hint": "This root does not have any special conjugation properties.", "tense": "Present", "person": "Masculine Singular", "url": "https://www.pealim.com/dict/974-lehitlabesh/", "infinitive": "\u05dc\u05b0\u05d4\u05b4\u05ea\u05b0\u05dc\u05b7\u05d1\u05bc\u05b5\u05e9\u05c1"}, {"verb": "\u05de\u05b4\u05ea\u05b0\u05dc\u05b7\u05d1\u05bc\u05b6\u05e9\u05c1\u05b6\u05ea", "niqqud_less": "\u05de\u05ea\u05dc\u05d1\u05e9\u05ea", "translation": "I / you f. sg. / she / it dress(es) herself", "reading": "mitlabeshet", "binyan": "HITPA'EL", "root": "\u05dc - \u05d1 - \u05e9\u05c1", "hint": "This root does not have any special conjugation properties.", "tense": "Present", "person": "Feminine Singular", "url": "https://www.pealim.com/dict/974-lehitlabesh/", "infinitive": "\u05dc\u05b0\u05d4\u05b4\u05ea\u05b0\u05dc\u05b7\u05d1\u05bc\u05b5\u05e9\u05c1"}, {"verb": "\u05de\u05b4\u05ea\u05b0\u05dc\u05b7\u05d1\u05bc\u05b0\u05e9\u05c1\u05b4\u05d9\u05dd", "niqqud_less": "\u05de\u05ea\u05dc\u05d1\u05e9\u05d9\u05dd", "translation": "we / you m. pl. / they m. dress themselves", "reading": "mitlabshim", "binyan": "HITPA'EL", "root": "\u05dc - \u05d1 - \u05e9\u05c1", "hint": "This root does not have any special conjugation properties.", "tense": "Present", "person": "Masculine Plural", "url": "https://www.pealim.com/dict/974-lehitlabesh/", "infinitive": "\u05dc\u05b0\u05d4\u05b4\u05ea\u05b0\u05dc\u05b7\u05d1\u05bc\u05b5\u05e9\u05c1"}, {"verb": "\u05de\u05b4\u05ea\u05b0\u05dc\u05b7\u05d1\u05bc\u05b0\u05e9\u05c1\u05d5\u05b9\u05ea", "niqqud_less": "\u05de\u05ea\u05dc\u05d1\u05e9\u05d5\u05ea", "translation": "we / you f. pl. / they f. dress themselves", "reading": "mitlabshot", "binyan": "HITPA'EL", "root": "\u05dc - \u05d1 - \u05e9\u05c1", "hint": "This root does not have any special conjugation properties.", "tense": "Present", "person": "Feminine Plural", "url": "https://www.pealim.com/dict/974-lehitlabesh/", "infinitive": "\u05dc\u05b0\u05d4\u05b4\u05ea\u05b0\u05dc\u05b7\u05d1\u05bc\u05b5\u05e9\u05c1"}, {"verb": "\u05d4\u05b4\u05ea\u05b0\u05dc\u05b7\u05d1\u05bc\u05b7\u05e9\u05c1\u05b0\u05ea\u05bc\u05b4\u05d9", "niqqud_less": "\u05d4\u05ea\u05dc\u05d1\u05e9\u05ea\u05d9", "translation": "I dressed myself", "reading": "hitlabashti", "binyan": "HITPA'EL", "root": "\u05dc - \u05d1 - \u05e9\u05c1", "hint": "This root does not have any special conjugation properties.", "tense": "Past", "person": "1st Singular", "url": "https://www.pealim.com/dict/974-lehitlabesh/", "infinitive": "\u05dc\u05b0\u05d4\u05b4\u05ea\u05b0\u05dc\u05b7\u05d1\u05bc\u05b5\u05e9\u05c1"}, {"verb": "\u05d4\u05b4\u05ea\u05b0\u05dc\u05b7\u05d1\u05bc\u05b7\u05e9\u05c1\u05b0\u05e0\u05d5\u05bc", "niqqud_less": "\u05d4\u05ea\u05dc\u05d1\u05e9\u05e0\u05d5", "translation": "we dressed ourselves", "reading": "hitlabashnu", "binyan": "HITPA'EL", "root": "\u05dc - \u05d1 - \u05e9\u05c1", "hint": "This root does not have any special conjugation properties.", "tense": "Past", "person": "1st Plural", "url": "https://www.pealim.com/dict/974-lehitlabesh/", "infinitive": "\u05dc\u05b0\u05d4\u05b4\u05ea\u05b0\u05dc\u05b7\u05d1\u05bc\u05b5\u05e9\u05c1"}, {"verb": "\u05d4\u05b4\u05ea\u05b0\u05dc\u05b7\u05d1\u05bc\u05b7\u05e9\u05c1\u05b0\u05ea\u05bc\u05b8", "niqqud_less": "\u05d4\u05ea\u05dc\u05d1\u05e9\u05ea", "translation": "you m. sg. dressed yourself", "reading": "hitlabashta", "binyan": "HITPA'EL", "root": "\u05dc - \u05d1 - \u05e9\u05c1", "hint": "This root does not have any special conjugation properties.", "tense": "Past", "person": "2nd Masculine Singular", "url": "https://www.pealim.com/dict/974-lehitlabesh/", "infinitive": "\u05dc\u05b0\u05d4\u05b4\u05ea\u05b0\u05dc\u05b7\u05d1\u05bc\u05b5\u05e9\u05c1"}, {"verb": "\u05d4\u05b4\u05ea\u05b0\u05dc\u05b7\u05d1\u05bc\u05b7\u05e9\u05c1\u05b0\u05ea\u05bc\u05b0", "niqqud_less": "\u05d4\u05ea\u05dc\u05d1\u05e9\u05ea", "translation": "you f. sg. dressed yourself", "reading": "hitlabasht", "binyan": "HITPA'EL", "root": "\u05dc - \u05d1 - \u05e9\u05c1", "hint": "This root does not have any special conjugation properties.", "tense": "Past", "person": "2nd Feminine Singular", "url": "https://www.pealim.com/dict/974-lehitlabesh/", "infinitive": "\u05dc\u05b0\u05d4\u05b4\u05ea\u05b0\u05dc\u05b7\u05d1\u05bc\u05b5\u05e9\u05c1"}, {"verb": "\u05d4\u05b4\u05ea\u05b0\u05dc\u05b7\u05d1\u05bc\u05b7\u05e9\u05c1\u05b0\u05ea\u05bc\u05b6\u05dd", "niqqud_less": "\u05d4\u05ea\u05dc\u05d1\u05e9\u05ea\u05dd", "translation": "you m. pl. dressed yourselves", "reading": "hitlabashtem", "binyan": "HITPA'EL", "root": "\u05dc - \u05d1 - \u05e9\u05c1", "hint": "This root does not have any special conjugation properties.", "tense": "Past", "person": "2nd Masculine Plural", "url": "https://www.pealim.com/dict/974-lehitlabesh/", "infinitive": "\u05dc\u05b0\u05d4\u05b4\u05ea\u05b0\u05dc\u05b7\u05d1\u05bc\u05b5\u05e9\u05c1"}, {"verb": "\u05d4\u05b4\u05ea\u05b0\u05dc\u05b7\u05d1\u05bc\u05b7\u05e9\u05c1\u05b0\u05ea\u05bc\u05b6\u05df", "niqqud_less": "\u05d4\u05ea\u05dc\u05d1\u05e9\u05ea\u05df", "translation": "you f. pl. dressed yourselves", "reading": "hitlabashten", "binyan": "HITPA'EL", "root": "\u05dc - \u05d1 - \u05e9\u05c1", "hint": "This root does not have any special conjugation properties.", "tense": "Past", "person": "2nd Feminine Plural", "url": "https://www.pealim.com/dict/974-lehitlabesh/", "infinitive": "\u05dc\u05b0\u05d4\u05b4\u05ea\u05b0\u05dc\u05b7\u05d1\u05bc\u05b5\u05e9\u05c1"}, {"verb": "\u05d4\u05b4\u05ea\u05b0\u05dc\u05b7\u05d1\u05bc\u05b5\u05e9\u05c1", "niqqud_less": "\u05d4\u05ea\u05dc\u05d1\u05e9", "translation": "he / it dressed himself", "reading": "hitlabesh", "binyan": "HITPA'EL", "root": "\u05dc - \u05d1 - \u05e9\u05c1", "hint": "This root does not have any special conjugation properties.", "tense": "Past", "person": "3rd Masculine Singular", "url": "https://www.pealim.com/dict/974-lehitlabesh/", "infinitive": "\u05dc\u05b0\u05d4\u05b4\u05ea\u05b0\u05dc\u05b7\u05d1\u05bc\u05b5\u05e9\u05c1"}, {"verb": "\u05d4\u05b4\u05ea\u05b0\u05dc\u05b7\u05d1\u05bc\u05b0\u05e9\u05c1\u05b8\u05d4", "niqqud_less": "\u05d4\u05ea\u05dc\u05d1\u05e9\u05d4", "translation": "she / it dressed herself", "reading": "hitlabsha", "binyan": "HITPA'EL", "root": "\u05dc - \u05d1 - \u05e9\u05c1", "hint": "This root does not have any special conjugation properties.", "tense": "Past", "person": "3rd Feminine Singular", "url": "https://www.pealim.com/dict/974-lehitlabesh/", "infinitive": "\u05dc\u05b0\u05d4\u05b4\u05ea\u05b0\u05dc\u05b7\u05d1\u05bc\u05b5\u05e9\u05c1"}, {"verb": "\u05d4\u05b4\u05ea\u05b0\u05dc\u05b7\u05d1\u05bc\u05b0\u05e9\u05c1\u05d5\u05bc", "niqqud_less": "\u05d4\u05ea\u05dc\u05d1\u05e9\u05d5", "translation": "they dressed themselves", "reading": "hitlabshu", "binyan": "HITPA'EL", "root": "\u05dc - \u05d1 - \u05e9\u05c1", "hint": "This root does not have any special conjugation properties.", "tense": "Past", "person": "3rd Plural", "url": "https://www.pealim.com/dict/974-lehitlabesh/", "infinitive": "\u05dc\u05b0\u05d4\u05b4\u05ea\u05b0\u05dc\u05b7\u05d1\u05bc\u05b5\u05e9\u05c1"}, {"verb": "\u05d0\u05b6\u05ea\u05b0\u05dc\u05b7\u05d1\u05bc\u05b5\u05e9\u05c1", "niqqud_less": "\u05d0\u05ea\u05dc\u05d1\u05e9", "translation": "I will dress myself", "reading": "etlabesh", "binyan": "HITPA'EL", "root": "\u05dc - \u05d1 - \u05e9\u05c1", "hint": "This root does not have any special conjugation properties.", "tense": "Future", "person": "1st Singular", "url": "https://www.pealim.com/dict/974-lehitlabesh/", "infinitive": "\u05dc\u05b0\u05d4\u05b4\u05ea\u05b0\u05dc\u05b7\u05d1\u05bc\u05b5\u05e9\u05c1"}, {"verb": "\u05e0\u05b4\u05ea\u05b0\u05dc\u05b7\u05d1\u05bc\u05b5\u05e9\u05c1", "niqqud_less": "\u05e0\u05ea\u05dc\u05d1\u05e9", "translation": "we will dress ourselves", "reading": "nitlabesh", "binyan": "HITPA'EL", "root": "\u05dc - \u05d1 - \u05e9\u05c1", "hint": "This root does not have any special conjugation properties.", "tense": "Future", "person": "1st Plural", "url": "https://www.pealim.com/dict/974-lehitlabesh/", "infinitive": "\u05dc\u05b0\u05d4\u05b4\u05ea\u05b0\u05dc\u05b7\u05d1\u05bc\u05b5\u05e9\u05c1"}, {"verb": "\u05ea\u05bc\u05b4\u05ea\u05b0\u05dc\u05b7\u05d1\u05bc\u05b5\u05e9\u05c1", "niqqud_less": "\u05ea\u05ea\u05dc\u05d1\u05e9", "translation": "you m. sg. will dress yourself", "reading": "titlabesh", "binyan": "HITPA'EL", "root": "\u05dc - \u05d1 - \u05e9\u05c1", "hint": "This root does not have any special conjugation properties.", "tense": "Future", "person": "2nd Masculine Singular", "url": "https://www.pealim.com/dict/974-lehitlabesh/", "infinitive": "\u05dc\u05b0\u05d4\u05b4\u05ea\u05b0\u05dc\u05b7\u05d1\u05bc\u05b5\u05e9\u05c1"}, {"verb": "\u05ea\u05bc\u05b4\u05ea\u05b0\u05dc\u05b7\u05d1\u05bc\u05b0\u05e9\u05c1\u05b4\u05d9", "niqqud_less": "\u05ea\u05ea\u05dc\u05d1\u05e9\u05d9", "translation": "you f. sg. will dress yourself", "reading": "titlabshi", "binyan": "HITPA'EL", "root": "\u05dc - \u05d1 - \u05e9\u05c1", "hint": "This root does not have any special conjugation properties.", "tense": "Future", "person": "2nd Feminine Singular", "url": "https://www.pealim.com/dict/974-lehitlabesh/", "infinitive": "\u05dc\u05b0\u05d4\u05b4\u05ea\u05b0\u05dc\u05b7\u05d1\u05bc\u05b5\u05e9\u05c1"}, {"verb": "\u05ea\u05bc\u05b4\u05ea\u05b0\u05dc\u05b7\u05d1\u05bc\u05b0\u05e9\u05c1\u05d5\u05bc", "niqqud_less": "\u05ea\u05ea\u05dc\u05d1\u05e9\u05d5", "translation": "you m. pl. will dress yourselves", "reading": "titlabshu", "binyan": "HITPA'EL", "root": "\u05dc - \u05d1 - \u05e9\u05c1", "hint": "This root does not have any special conjugation properties.", "tense": "Future", "person": "2nd Masculine Plural", "url": "https://www.pealim.com/dict/974-lehitlabesh/", "infinitive": "\u05dc\u05b0\u05d4\u05b4\u05ea\u05b0\u05dc\u05b7\u05d1\u05bc\u05b5\u05e9\u05c1"}, {"verb": "\u05d9\u05b4\u05ea\u05b0\u05dc\u05b7\u05d1\u05bc\u05b5\u05e9\u05c1", "niqqud_less": "\u05d9\u05ea\u05dc\u05d1\u05e9", "translation": "he / it will dress himself", "reading": "yitlabesh", "binyan": "HITPA'EL", "root": "\u05dc - \u05d1 - \u05e9\u05c1", "hint": "This root does not have any special conjugation properties.", "tense": "Future", "person": "3rd Masculine Singular", "url": "https://www.pealim.com/dict/974-lehitlabesh/", "infinitive": "\u05dc\u05b0\u05d4\u05b4\u05ea\u05b0\u05dc\u05b7\u05d1\u05bc\u05b5\u05e9\u05c1"}, {"verb": "\u05ea\u05bc\u05b4\u05ea\u05b0\u05dc\u05b7\u05d1\u05bc\u05b5\u05e9\u05c1", "niqqud_less": "\u05ea\u05ea\u05dc\u05d1\u05e9", "translation": "she / it will dress herself", "reading": "titlabesh", "binyan": "HITPA'EL", "root": "\u05dc - \u05d1 - \u05e9\u05c1", "hint": "This root does not have any special conjugation properties.", "tense": "Future", "person": "3rd Feminine Singular", "url": "https://www.pealim.com/dict/974-lehitlabesh/", "infinitive": "\u05dc\u05b0\u05d4\u05b4\u05ea\u05b0\u05dc\u05b7\u05d1\u05bc\u05b5\u05e9\u05c1"}, {"verb": "\u05d9\u05b4\u05ea\u05b0\u05dc\u05b7\u05d1\u05bc\u05b0\u05e9\u05c1\u05d5\u05bc", "niqqud_less": "\u05d9\u05ea\u05dc\u05d1\u05e9\u05d5", "translation": "they m. will dress themselves", "reading": "yitlabshu", "binyan": "HITPA'EL", "root": "\u05dc - \u05d1 - \u05e9\u05c1", "hint": "This root does not have any special conjugation properties.", "tense": "Future", "person": "3rd Masculine Plural", "url": "https://www.pealim.com/dict/974-lehitlabesh/", "infinitive": "\u05dc\u05b0\u05d4\u05b4\u05ea\u05b0\u05dc\u05b7\u05d1\u05bc\u05b5\u05e9\u05c1"}, {"verb": "\u05d4\u05b4\u05ea\u05b0\u05dc\u05b7\u05d1\u05bc\u05b5\u05e9\u05c1!\u200f", "niqqud_less": "\u05d4\u05ea\u05dc\u05d1\u05e9!\u200f", "translation": "(to a man) dress yourself!", "reading": "hitlabesh!", "binyan": "HITPA'EL", "root": "\u05dc - \u05d1 - \u05e9\u05c1", "hint": "This root does not have any special conjugation properties.", "tense": "Imperative", "person": "2nd Masculine Singular", "url": "https://www.pealim.com/dict/974-lehitlabesh/", "infinitive": "\u05dc\u05b0\u05d4\u05b4\u05ea\u05b0\u05dc\u05b7\u05d1\u05bc\u05b5\u05e9\u05c1"}, {"verb": "\u05d4\u05b4\u05ea\u05b0\u05dc\u05b7\u05d1\u05bc\u05b0\u05e9\u05c1\u05b4\u05d9!\u200f", "niqqud_less": "\u05d4\u05ea\u05dc\u05d1\u05e9\u05d9!\u200f", "translation": "(to a woman) dress yourself!", "reading": "hitlabshi!", "binyan": "HITPA'EL", "root": "\u05dc - \u05d1 - \u05e9\u05c1", "hint": "This root does not have any special conjugation properties.", "tense": "Imperative", "person": "2nd Feminine Singular", "url": "https://www.pealim.com/dict/974-lehitlabesh/", "infinitive": "\u05dc\u05b0\u05d4\u05b4\u05ea\u05b0\u05dc\u05b7\u05d1\u05bc\u05b5\u05e9\u05c1"}, {"verb": "\u05d4\u05b4\u05ea\u05b0\u05dc\u05b7\u05d1\u05bc\u05b0\u05e9\u05c1\u05d5\u05bc!\u200f", "niqqud_less": "\u05d4\u05ea\u05dc\u05d1\u05e9\u05d5!\u200f", "translation": "(to men) dress yourselves!", "reading": "hitlabshu!", "binyan": "HITPA'EL", "root": "\u05dc - \u05d1 - \u05e9\u05c1", "hint": "This root does not have any special conjugation properties.", "tense": "Imperative", "person": "2nd Masculine Plural", "url": "https://www.pealim.com/dict/974-lehitlabesh/", "infinitive": "\u05dc\u05b0\u05d4\u05b4\u05ea\u05b0\u05dc\u05b7\u05d1\u05bc\u05b5\u05e9\u05c1"}, {"verb": "\u05dc\u05b0\u05d4\u05b4\u05ea\u05b0\u05dc\u05b7\u05d1\u05bc\u05b5\u05e9\u05c1", "niqqud_less": "\u05dc\u05d4\u05ea\u05dc\u05d1\u05e9", "translation": "to dress one's", "reading": "lehitlabesh", "binyan": "HITPA'EL", "root": "\u05dc - \u05d1 - \u05e9\u05c1", "hint": "This root does not have any special conjugation properties.", "tense": "Infinitive", "person": "", "url": "https://www.pealim.com/dict/974-lehitlabesh/", "infinitive": "\u05dc\u05b0\u05d4\u05b4\u05ea\u05b0\u05dc\u05b7\u05d1\u05bc\u05b5\u05e9\u05c1"}, {"verb": "\u05de\u05b7\u05dc\u05b0\u05d1\u05bc\u05b4\u05d9\u05e9\u05c1", "niqqud_less": "\u05de\u05dc\u05d1\u05d9\u05e9", "translation": "I / you m. sg. / he / it dress(es)", "reading": "malbish", "binyan": "HIF'IL", "root": "\u05dc - \u05d1 - \u05e9\u05c1", "hint": "This root does not have any special conjugation properties.", "tense": "Present", "person": "Masculine Singular", "url": "https://www.pealim.com/dict/975-lehalbish/", "infinitive": "\u05dc\u05b0\u05d4\u05b7\u05dc\u05b0\u05d1\u05bc\u05b4\u05d9\u05e9\u05c1"}, {"verb": "\u05de\u05b7\u05dc\u05b0\u05d1\u05bc\u05b4\u05d9\u05e9\u05c1\u05b8\u05d4", "niqqud_less": "\u05de\u05dc\u05d1\u05d9\u05e9\u05d4", "translation": "I / you f. sg. / she / it dress(es)", "reading": "malbisha", "binyan": "HIF'IL", "root": "\u05dc - \u05d1 - \u05e9\u05c1", "hint": "This root does not have any special conjugation properties.", "tense": "Present", "person": "Feminine Singular", "url": "https://www.pealim.com/dict/975-lehalbish/", "infinitive": "\u05dc\u05b0\u05d4\u05b7\u05dc\u05b0\u05d1\u05bc\u05b4\u05d9\u05e9\u05c1"}, {"verb": "\u05de\u05b7\u05dc\u05b0\u05d1\u05bc\u05b4\u05d9\u05e9\u05c1\u05b4\u05d9\u05dd", "niqqud_less": "\u05de\u05dc\u05d1\u05d9\u05e9\u05d9\u05dd", "translation": "we / you m. pl. / they m. dress", "reading": "malbishim", "binyan": "HIF'IL", "root": "\u05dc - \u05d1 - \u05e9\u05c1", "hint": "This root does not have any special conjugation properties.", "tense": "Present", "person": "Masculine Plural", "url": "https://www.pealim.com/dict/975-lehalbish/", "infinitive": "\u05dc\u05b0\u05d4\u05b7\u05dc\u05b0\u05d1\u05bc\u05b4\u05d9\u05e9\u05c1"}, {"verb": "\u05de\u05b7\u05dc\u05b0\u05d1\u05bc\u05b4\u05d9\u05e9\u05c1\u05d5\u05b9\u05ea", "niqqud_less": "\u05de\u05dc\u05d1\u05d9\u05e9\u05d5\u05ea", "translation": "we / you f. pl. / they f. dress", "reading": "malbishot", "binyan": "HIF'IL", "root": "\u05dc - \u05d1 - \u05e9\u05c1", "hint": "This root does not have any special conjugation properties.", "tense": "Present", "person": "Feminine Plural", "url": "https://www.pealim.com/dict/975-lehalbish/", "infinitive": "\u05dc\u05b0\u05d4\u05b7\u05dc\u05b0\u05d1\u05bc\u05b4\u05d9\u05e9\u05c1"}, {"verb": "\u05d4\u05b4\u05dc\u05b0\u05d1\u05bc\u05b7\u05e9\u05c1\u05b0\u05ea\u05bc\u05b4\u05d9", "niqqud_less": "\u05d4\u05dc\u05d1\u05e9\u05ea\u05d9", "translation": "I dressed", "reading": "hilbashti", "binyan": "HIF'IL", "root": "\u05dc - \u05d1 - \u05e9\u05c1", "hint": "This root does not have any special conjugation properties.", "tense": "Past", "person": "1st Singular", "url": "https://www.pealim.com/dict/975-lehalbish/", "infinitive": "\u05dc\u05b0\u05d4\u05b7\u05dc\u05b0\u05d1\u05bc\u05b4\u05d9\u05e9\u05c1"}, {"verb": "\u05d4\u05b4\u05dc\u05b0\u05d1\u05bc\u05b7\u05e9\u05c1\u05b0\u05e0\u05d5\u05bc", "niqqud_less": "\u05d4\u05dc\u05d1\u05e9\u05e0\u05d5", "translation": "we dressed", "reading": "hilbashnu", "binyan": "HIF'IL", "root": "\u05dc - \u05d1 - \u05e9\u05c1", "hint": "This root does not have any special conjugation properties.", "tense": "Past", "person": "1st Plural", "url": "https://www.pealim.com/dict/975-lehalbish/", "infinitive": "\u05dc\u05b0\u05d4\u05b7\u05dc\u05b0\u05d1\u05bc\u05b4\u05d9\u05e9\u05c1"}, {"verb": "\u05d4\u05b4\u05dc\u05b0\u05d1\u05bc\u05b7\u05e9\u05c1\u05b0\u05ea\u05bc\u05b8", "niqqud_less": "\u05d4\u05dc\u05d1\u05e9\u05ea", "translation": "you m. sg. dressed", "reading": "hilbashta", "binyan": "HIF'IL", "root": "\u05dc - \u05d1 - \u05e9\u05c1", "hint": "This root does not have any special conjugation properties.", "tense": "Past", "person": "2nd Masculine Singular", "url": "https://www.pealim.com/dict/975-lehalbish/", "infinitive": "\u05dc\u05b0\u05d4\u05b7\u05dc\u05b0\u05d1\u05bc\u05b4\u05d9\u05e9\u05c1"}, {"verb": "\u05d4\u05b4\u05dc\u05b0\u05d1\u05bc\u05b7\u05e9\u05c1\u05b0\u05ea\u05bc\u05b0", "niqqud_less": "\u05d4\u05dc\u05d1\u05e9\u05ea", "translation": "you f. sg. dressed", "reading": "hilbasht", "binyan": "HIF'IL", "root": "\u05dc - \u05d1 - \u05e9\u05c1", "hint": "This root does not have any special conjugation properties.", "tense": "Past", "person": "2nd Feminine Singular", "url": "https://www.pealim.com/dict/975-lehalbish/", "infinitive": "\u05dc\u05b0\u05d4\u05b7\u05dc\u05b0\u05d1\u05bc\u05b4\u05d9\u05e9\u05c1"}, {"verb": "\u05d4\u05b4\u05dc\u05b0\u05d1\u05bc\u05b7\u05e9\u05c1\u05b0\u05ea\u05bc\u05b6\u05dd", "niqqud_less": "\u05d4\u05dc\u05d1\u05e9\u05ea\u05dd", "translation": "you m. pl. dressed", "reading": "hilbashtem", "binyan": "HIF'IL", "root": "\u05dc - \u05d1 - \u05e9\u05c1", "hint": "This root does not have any special conjugation properties.", "tense": "Past", "person": "2nd Masculine Plural", "url": "https://www.pealim.com/dict/975-lehalbish/", "infinitive": "\u05dc\u05b0\u05d4\u05b7\u05dc\u05b0\u05d1\u05bc\u05b4\u05d9\u05e9\u05c1"}, {"verb": "\u05d4\u05b4\u05dc\u05b0\u05d1\u05bc\u05b7\u05e9\u05c1\u05b0\u05ea\u05bc\u05b6\u05df", "niqqud_less": "\u05d4\u05dc\u05d1\u05e9\u05ea\u05df", "translation": "you f. pl. dressed", "reading": "hilbashten", "binyan": "HIF'IL", "root": "\u05dc - \u05d1 - \u05e9\u05c1", "hint": "This root does not have any special conjugation properties.", "tense": "Past", "person": "2nd Feminine Plural", "url": "https://www.pealim.com/dict/975-lehalbish/", "infinitive": "\u05dc\u05b0\u05d4\u05b7\u05dc\u05b0\u05d1\u05bc\u05b4\u05d9\u05e9\u05c1"}, {"verb": "\u05d4\u05b4\u05dc\u05b0\u05d1\u05bc\u05b4\u05d9\u05e9\u05c1", "niqqud_less": "\u05d4\u05dc\u05d1\u05d9\u05e9", "translation": "he / it dressed", "reading": "hilbish", "binyan": "HIF'IL", "root": "\u05dc - \u05d1 - \u05e9\u05c1", "hint": "This root does not have any special conjugation properties.", "tense": "Past", "person": "3rd Masculine Singular", "url": "https://www.pealim.com/dict/975-lehalbish/", "infinitive": "\u05dc\u05b0\u05d4\u05b7\u05dc\u05b0\u05d1\u05bc\u05b4\u05d9\u05e9\u05c1"}, {"verb": "\u05d4\u05b4\u05dc\u05b0\u05d1\u05bc\u05b4\u05d9\u05e9\u05c1\u05b8\u05d4", "niqqud_less": "\u05d4\u05dc\u05d1\u05d9\u05e9\u05d4", "translation": "she / it dressed", "reading": "hilbisha", "binyan": "HIF'IL", "root": "\u05dc - \u05d1 - \u05e9\u05c1", "hint": "This root does not have any special conjugation properties.", "tense": "Past", "person": "3rd Feminine Singular", "url": "https://www.pealim.com/dict/975-lehalbish/", "infinitive": "\u05dc\u05b0\u05d4\u05b7\u05dc\u05b0\u05d1\u05bc\u05b4\u05d9\u05e9\u05c1"}, {"verb": "\u05d4\u05b4\u05dc\u05b0\u05d1\u05bc\u05b4\u05d9\u05e9\u05c1\u05d5\u05bc", "niqqud_less": "\u05d4\u05dc\u05d1\u05d9\u05e9\u05d5", "translation": "they dressed", "reading": "hilbishu", "binyan": "HIF'IL", "root": "\u05dc - \u05d1 - \u05e9\u05c1", "hint": "This root does not have any special conjugation properties.", "tense": "Past", "person": "3rd Plural", "url": "https://www.pealim.com/dict/975-lehalbish/", "infinitive": "\u05dc\u05b0\u05d4\u05b7\u05dc\u05b0\u05d1\u05bc\u05b4\u05d9\u05e9\u05c1"}, {"verb": "\u05d0\u05b7\u05dc\u05b0\u05d1\u05bc\u05b4\u05d9\u05e9\u05c1", "niqqud_less": "\u05d0\u05dc\u05d1\u05d9\u05e9", "translation": "I will dress", "reading": "albish", "binyan": "HIF'IL", "root": "\u05dc - \u05d1 - \u05e9\u05c1", "hint": "This root does not have any special conjugation properties.", "tense": "Future", "person": "1st Singular", "url": "https://www.pealim.com/dict/975-lehalbish/", "infinitive": "\u05dc\u05b0\u05d4\u05b7\u05dc\u05b0\u05d1\u05bc\u05b4\u05d9\u05e9\u05c1"}, {"verb": "\u05e0\u05b7\u05dc\u05b0\u05d1\u05bc\u05b4\u05d9\u05e9\u05c1", "niqqud_less": "\u05e0\u05dc\u05d1\u05d9\u05e9", "translation": "we will dress", "reading": "nalbish", "binyan": "HIF'IL", "root": "\u05dc - \u05d1 - \u05e9\u05c1", "hint": "This root does not have any special conjugation properties.", "tense": "Future", "person": "1st Plural", "url": "https://www.pealim.com/dict/975-lehalbish/", "infinitive": "\u05dc\u05b0\u05d4\u05b7\u05dc\u05b0\u05d1\u05bc\u05b4\u05d9\u05e9\u05c1"}, {"verb": "\u05ea\u05bc\u05b7\u05dc\u05b0\u05d1\u05bc\u05b4\u05d9\u05e9\u05c1", "niqqud_less": "\u05ea\u05dc\u05d1\u05d9\u05e9", "translation": "you m. sg. will dress", "reading": "talbish", "binyan": "HIF'IL", "root": "\u05dc - \u05d1 - \u05e9\u05c1", "hint": "This root does not have any special conjugation properties.", "tense": "Future", "person": "2nd Masculine Singular", "url": "https://www.pealim.com/dict/975-lehalbish/", "infinitive": "\u05dc\u05b0\u05d4\u05b7\u05dc\u05b0\u05d1\u05bc\u05b4\u05d9\u05e9\u05c1"}, {"verb": "\u05ea\u05bc\u05b7\u05dc\u05b0\u05d1\u05bc\u05b4\u05d9\u05e9\u05c1\u05b4\u05d9", "niqqud_less": "\u05ea\u05dc\u05d1\u05d9\u05e9\u05d9", "translation": "you f. sg. will dress", "reading": "talbishi", "binyan": "HIF'IL", "root": "\u05dc - \u05d1 - \u05e9\u05c1", "hint": "This root does not have any special conjugation properties.", "tense": "Future", "person": "2nd Feminine Singular", "url": "https://www.pealim.com/dict/975-lehalbish/", "infinitive": "\u05dc\u05b0\u05d4\u05b7\u05dc\u05b0\u05d1\u05bc\u05b4\u05d9\u05e9\u05c1"}, {"verb": "\u05ea\u05bc\u05b7\u05dc\u05b0\u05d1\u05bc\u05b4\u05d9\u05e9\u05c1\u05d5\u05bc", "niqqud_less": "\u05ea\u05dc\u05d1\u05d9\u05e9\u05d5", "translation": "you m. pl. will dress", "reading": "talbishu", "binyan": "HIF'IL", "root": "\u05dc - \u05d1 - \u05e9\u05c1", "hint": "This root does not have any special conjugation properties.", "tense": "Future", "person": "2nd Masculine Plural", "url": "https://www.pealim.com/dict/975-lehalbish/", "infinitive": "\u05dc\u05b0\u05d4\u05b7\u05dc\u05b0\u05d1\u05bc\u05b4\u05d9\u05e9\u05c1"}, {"verb": "\u05d9\u05b7\u05dc\u05b0\u05d1\u05bc\u05b4\u05d9\u05e9\u05c1", "niqqud_less": "\u05d9\u05dc\u05d1\u05d9\u05e9", "translation": "he / it will dress", "reading": "yalbish", "binyan": "HIF'IL", "root": "\u05dc - \u05d1 - \u05e9\u05c1", "hint": "This root does not have any special conjugation properties.", "tense": "Future", "person": "3rd Masculine Singular", "url": "https://www.pealim.com/dict/975-lehalbish/", "infinitive": "\u05dc\u05b0\u05d4\u05b7\u05dc\u05b0\u05d1\u05bc\u05b4\u05d9\u05e9\u05c1"}, {"verb": "\u05ea\u05bc\u05b7\u05dc\u05b0\u05d1\u05bc\u05b4\u05d9\u05e9\u05c1", "niqqud_less": "\u05ea\u05dc\u05d1\u05d9\u05e9", "translation": "she / it will dress", "reading": "talbish", "binyan": "HIF'IL", "root": "\u05dc - \u05d1 - \u05e9\u05c1", "hint": "This root does not have any special conjugation properties.", "tense": "Future", "person": "3rd Feminine Singular", "url": "https://www.pealim.com/dict/975-lehalbish/", "infinitive": "\u05dc\u05b0\u05d4\u05b7\u05dc\u05b0\u05d1\u05bc\u05b4\u05d9\u05e9\u05c1"}, {"verb": "\u05d9\u05b7\u05dc\u05b0\u05d1\u05bc\u05b4\u05d9\u05e9\u05c1\u05d5\u05bc", "niqqud_less": "\u05d9\u05dc\u05d1\u05d9\u05e9\u05d5", "translation": "they m. will dress", "reading": "yalbishu", "binyan": "HIF'IL", "root": "\u05dc - \u05d1 - \u05e9\u05c1", "hint": "This root does not have any special conjugation properties.", "tense": "Future", "person": "3rd Masculine Plural", "url": "https://www.pealim.com/dict/975-lehalbish/", "infinitive": "\u05dc\u05b0\u05d4\u05b7\u05dc\u05b0\u05d1\u05bc\u05b4\u05d9\u05e9\u05c1"}, {"verb": "\u05d4\u05b7\u05dc\u05b0\u05d1\u05bc\u05b5\u05e9\u05c1!\u200f", "niqqud_less": "\u05d4\u05dc\u05d1\u05e9!\u200f", "translation": "(to a man) dress!", "reading": "halbesh!", "binyan": "HIF'IL", "root": "\u05dc - \u05d1 - \u05e9\u05c1", "hint": "This root does not have any special conjugation properties.", "tense": "Imperative", "person": "2nd Masculine Singular", "url": "https://www.pealim.com/dict/975-lehalbish/", "infinitive": "\u05dc\u05b0\u05d4\u05b7\u05dc\u05b0\u05d1\u05bc\u05b4\u05d9\u05e9\u05c1"}, {"verb": "\u05d4\u05b7\u05dc\u05b0\u05d1\u05bc\u05b4\u05d9\u05e9\u05c1\u05b4\u05d9!\u200f", "niqqud_less": "\u05d4\u05dc\u05d1\u05d9\u05e9\u05d9!\u200f", "translation": "(to a woman) dress!", "reading": "halbishi!", "binyan": "HIF'IL", "root": "\u05dc - \u05d1 - \u05e9\u05c1", "hint": "This root does not have any special conjugation properties.", "tense": "Imperative", "person": "2nd Feminine Singular", "url": "https://www.pealim.com/dict/975-lehalbish/", "infinitive": "\u05dc\u05b0\u05d4\u05b7\u05dc\u05b0\u05d1\u05bc\u05b4\u05d9\u05e9\u05c1"}, {"verb": "\u05d4\u05b7\u05dc\u05b0\u05d1\u05bc\u05b4\u05d9\u05e9\u05c1\u05d5\u05bc!\u200f", "niqqud_less": "\u05d4\u05dc\u05d1\u05d9\u05e9\u05d5!\u200f", "translation": "(to men) dress!", "reading": "halbishu!", "binyan": "HIF'IL", "root": "\u05dc - \u05d1 - \u05e9\u05c1", "hint": "This root does not have any special conjugation properties.", "tense": "Imperative", "person": "2nd Masculine Plural", "url": "https://www.pealim.com/dict/975-lehalbish/", "infinitive": "\u05dc\u05b0\u05d4\u05b7\u05dc\u05b0\u05d1\u05bc\u05b4\u05d9\u05e9\u05c1"}, {"verb": "\u05dc\u05b0\u05d4\u05b7\u05dc\u05b0\u05d1\u05bc\u05b4\u05d9\u05e9\u05c1", "niqqud_less": "\u05dc\u05d4\u05dc\u05d1\u05d9\u05e9", "translation": "to dress", "reading": "lehalbish", "binyan": "HIF'IL", "root": "\u05dc - \u05d1 - \u05e9\u05c1", "hint": "This root does not have any special conjugation properties.", "tense": "Infinitive", "person": "", "url": "https://www.pealim.com/dict/975-lehalbish/", "infinitive": "\u05dc\u05b0\u05d4\u05b7\u05dc\u05b0\u05d1\u05bc\u05b4\u05d9\u05e9\u05c1"}, {"verb": "\u05dc\u05d5\u05b9\u05d7\u05b5\u05e5", "niqqud_less": "\u05dc\u05d5\u05d7\u05e5", "translation": "I / you m. sg. / he / it press(es)", "reading": "lochetz", "binyan": "PA'AL", "root": "\u05dc - \u05d7 - \u05e5", "hint": "The middle radical of this word is guttural; this affects the adjacent vowels.", "tense": "Present", "person": "Masculine Singular", "url": "https://www.pealim.com/dict/994-lilchotz/", "infinitive": "\u05dc\u05dc\u05d7\u05d5\u05e5"}, {"verb": "\u05dc\u05d5\u05b9\u05d7\u05b6\u05e6\u05b6\u05ea", "niqqud_less": "\u05dc\u05d5\u05d7\u05e6\u05ea", "translation": "I / you f. sg. / she / it press(es)", "reading": "lochetzet", "binyan": "PA'AL", "root": "\u05dc - \u05d7 - \u05e5", "hint": "The middle radical of this word is guttural; this affects the adjacent vowels.", "tense": "Present", "person": "Feminine Singular", "url": "https://www.pealim.com/dict/994-lilchotz/", "infinitive": "\u05dc\u05dc\u05d7\u05d5\u05e5"}, {"verb": "\u05dc\u05d5\u05b9\u05d7\u05b2\u05e6\u05b4\u05d9\u05dd", "niqqud_less": "\u05dc\u05d5\u05d7\u05e6\u05d9\u05dd", "translation": "we / you m. pl. / they m. press", "reading": "lochatzim", "binyan": "PA'AL", "root": "\u05dc - \u05d7 - \u05e5", "hint": "The middle radical of this word is guttural; this affects the adjacent vowels.", "tense": "Present", "person": "Masculine Plural", "url": "https://www.pealim.com/dict/994-lilchotz/", "infinitive": "\u05dc\u05dc\u05d7\u05d5\u05e5"}, {"verb": "\u05dc\u05d5\u05b9\u05d7\u05b2\u05e6\u05d5\u05b9\u05ea", "niqqud_less": "\u05dc\u05d5\u05d7\u05e6\u05d5\u05ea", "translation": "we / you f. pl. / they f. press", "reading": "lochatzot", "binyan": "PA'AL", "root": "\u05dc - \u05d7 - \u05e5", "hint": "The middle radical of this word is guttural; this affects the adjacent vowels.", "tense": "Present", "person": "Feminine Plural", "url": "https://www.pealim.com/dict/994-lilchotz/", "infinitive": "\u05dc\u05dc\u05d7\u05d5\u05e5"}, {"verb": "\u05dc\u05b8\u05d7\u05b7\u05e6\u05b0\u05ea\u05bc\u05b4\u05d9", "niqqud_less": "\u05dc\u05d7\u05e6\u05ea\u05d9", "translation": "I pressed", "reading": "lachatzti", "binyan": "PA'AL", "root": "\u05dc - \u05d7 - \u05e5", "hint": "The middle radical of this word is guttural; this affects the adjacent vowels.", "tense": "Past", "person": "1st Singular", "url": "https://www.pealim.com/dict/994-lilchotz/", "infinitive": "\u05dc\u05dc\u05d7\u05d5\u05e5"}, {"verb": "\u05dc\u05b8\u05d7\u05b7\u05e6\u05b0\u05e0\u05d5\u05bc", "niqqud_less": "\u05dc\u05d7\u05e6\u05e0\u05d5", "translation": "we pressed", "reading": "lachatznu", "binyan": "PA'AL", "root": "\u05dc - \u05d7 - \u05e5", "hint": "The middle radical of this word is guttural; this affects the adjacent vowels.", "tense": "Past", "person": "1st Plural", "url": "https://www.pealim.com/dict/994-lilchotz/", "infinitive": "\u05dc\u05dc\u05d7\u05d5\u05e5"}, {"verb": "\u05dc\u05b8\u05d7\u05b7\u05e6\u05b0\u05ea\u05bc\u05b8", "niqqud_less": "\u05dc\u05d7\u05e6\u05ea", "translation": "you m. sg. pressed", "reading": "lachatzta", "binyan": "PA'AL", "root": "\u05dc - \u05d7 - \u05e5", "hint": "The middle radical of this word is guttural; this affects the adjacent vowels.", "tense": "Past", "person": "2nd Masculine Singular", "url": "https://www.pealim.com/dict/994-lilchotz/", "infinitive": "\u05dc\u05dc\u05d7\u05d5\u05e5"}, {"verb": "\u05dc\u05b8\u05d7\u05b7\u05e6\u05b0\u05ea\u05bc\u05b0", "niqqud_less": "\u05dc\u05d7\u05e6\u05ea", "translation": "you f. sg. pressed", "reading": "lachatzt", "binyan": "PA'AL", "root": "\u05dc - \u05d7 - \u05e5", "hint": "The middle radical of this word is guttural; this affects the adjacent vowels.", "tense": "Past", "person": "2nd Feminine Singular", "url": "https://www.pealim.com/dict/994-lilchotz/", "infinitive": "\u05dc\u05dc\u05d7\u05d5\u05e5"}, {"verb": "\u05dc\u05b0\u05d7\u05b7\u05e6\u05b0\u05ea\u05bc\u05b6\u05dd", "niqqud_less": "\u05dc\u05d7\u05e6\u05ea\u05dd", "translation": "you m. pl. pressed", "reading": "lechatztem", "binyan": "PA'AL", "root": "\u05dc - \u05d7 - \u05e5", "hint": "The middle radical of this word is guttural; this affects the adjacent vowels.", "tense": "Past", "person": "2nd Masculine Plural", "url": "https://www.pealim.com/dict/994-lilchotz/", "infinitive": "\u05dc\u05dc\u05d7\u05d5\u05e5"}, {"verb": "\u05dc\u05b0\u05d7\u05b7\u05e6\u05b0\u05ea\u05bc\u05b6\u05df", "niqqud_less": "\u05dc\u05d7\u05e6\u05ea\u05df", "translation": "you f. pl. pressed", "reading": "lechatzten", "binyan": "PA'AL", "root": "\u05dc - \u05d7 - \u05e5", "hint": "The middle radical of this word is guttural; this affects the adjacent vowels.", "tense": "Past", "person": "2nd Feminine Plural", "url": "https://www.pealim.com/dict/994-lilchotz/", "infinitive": "\u05dc\u05dc\u05d7\u05d5\u05e5"}, {"verb": "\u05dc\u05b8\u05d7\u05b7\u05e5", "niqqud_less": "\u05dc\u05d7\u05e5", "translation": "he / it pressed", "reading": "lachatz", "binyan": "PA'AL", "root": "\u05dc - \u05d7 - \u05e5", "hint": "The middle radical of this word is guttural; this affects the adjacent vowels.", "tense": "Past", "person": "3rd Masculine Singular", "url": "https://www.pealim.com/dict/994-lilchotz/", "infinitive": "\u05dc\u05dc\u05d7\u05d5\u05e5"}, {"verb": "\u05dc\u05b8\u05d7\u05b2\u05e6\u05b8\u05d4", "niqqud_less": "\u05dc\u05d7\u05e6\u05d4", "translation": "she / it pressed", "reading": "lachatza", "binyan": "PA'AL", "root": "\u05dc - \u05d7 - \u05e5", "hint": "The middle radical of this word is guttural; this affects the adjacent vowels.", "tense": "Past", "person": "3rd Feminine Singular", "url": "https://www.pealim.com/dict/994-lilchotz/", "infinitive": "\u05dc\u05dc\u05d7\u05d5\u05e5"}, {"verb": "\u05dc\u05b8\u05d7\u05b2\u05e6\u05d5\u05bc", "niqqud_less": "\u05dc\u05d7\u05e6\u05d5", "translation": "they pressed", "reading": "lachatzu", "binyan": "PA'AL", "root": "\u05dc - \u05d7 - \u05e5", "hint": "The middle radical of this word is guttural; this affects the adjacent vowels.", "tense": "Past", "person": "3rd Plural", "url": "https://www.pealim.com/dict/994-lilchotz/", "infinitive": "\u05dc\u05dc\u05d7\u05d5\u05e5"}, {"verb": "\u05d0\u05b6\u05dc\u05b0\u05d7\u05b7\u05e5", "niqqud_less": "\u05d0\u05dc\u05d7\u05e5", "translation": "I will press", "reading": "elchatz", "binyan": "PA'AL", "root": "\u05dc - \u05d7 - \u05e5", "hint": "The middle radical of this word is guttural; this affects the adjacent vowels.", "tense": "Future", "person": "1st Singular", "url": "https://www.pealim.com/dict/994-lilchotz/", "infinitive": "\u05dc\u05dc\u05d7\u05d5\u05e5"}, {"verb": "\u05e0\u05b4\u05dc\u05b0\u05d7\u05b7\u05e5", "niqqud_less": "\u05e0\u05dc\u05d7\u05e5", "translation": "we will press", "reading": "nilchatz", "binyan": "PA'AL", "root": "\u05dc - \u05d7 - \u05e5", "hint": "The middle radical of this word is guttural; this affects the adjacent vowels.", "tense": "Future", "person": "1st Plural", "url": "https://www.pealim.com/dict/994-lilchotz/", "infinitive": "\u05dc\u05dc\u05d7\u05d5\u05e5"}, {"verb": "\u05ea\u05bc\u05b4\u05dc\u05b0\u05d7\u05b7\u05e5", "niqqud_less": "\u05ea\u05dc\u05d7\u05e5", "translation": "you m. sg. will press", "reading": "tilchatz", "binyan": "PA'AL", "root": "\u05dc - \u05d7 - \u05e5", "hint": "The middle radical of this word is guttural; this affects the adjacent vowels.", "tense": "Future", "person": "2nd Masculine Singular", "url": "https://www.pealim.com/dict/994-lilchotz/", "infinitive": "\u05dc\u05dc\u05d7\u05d5\u05e5"}, {"verb": "\u05ea\u05bc\u05b4\u05dc\u05b0\u05d7\u05b2\u05e6\u05b4\u05d9", "niqqud_less": "\u05ea\u05dc\u05d7\u05e6\u05d9", "translation": "you f. sg. will press", "reading": "tilchatzi", "binyan": "PA'AL", "root": "\u05dc - \u05d7 - \u05e5", "hint": "The middle radical of this word is guttural; this affects the adjacent vowels.", "tense": "Future", "person": "2nd Feminine Singular", "url": "https://www.pealim.com/dict/994-lilchotz/", "infinitive": "\u05dc\u05dc\u05d7\u05d5\u05e5"}, {"verb": "\u05ea\u05bc\u05b4\u05dc\u05b0\u05d7\u05b2\u05e6\u05d5\u05bc", "niqqud_less": "\u05ea\u05dc\u05d7\u05e6\u05d5", "translation": "you m. pl. will press", "reading": "tilchatzu", "binyan": "PA'AL", "root": "\u05dc - \u05d7 - \u05e5", "hint": "The middle radical of this word is guttural; this affects the adjacent vowels.", "tense": "Future", "person": "2nd Masculine Plural", "url": "https://www.pealim.com/dict/994-lilchotz/", "infinitive": "\u05dc\u05dc\u05d7\u05d5\u05e5"}, {"verb": "\u05d9\u05b4\u05dc\u05b0\u05d7\u05b7\u05e5", "niqqud_less": "\u05d9\u05dc\u05d7\u05e5", "translation": "he / it will press", "reading": "yilchatz", "binyan": "PA'AL", "root": "\u05dc - \u05d7 - \u05e5", "hint": "The middle radical of this word is guttural; this affects the adjacent vowels.", "tense": "Future", "person": "3rd Masculine Singular", "url": "https://www.pealim.com/dict/994-lilchotz/", "infinitive": "\u05dc\u05dc\u05d7\u05d5\u05e5"}, {"verb": "\u05ea\u05bc\u05b4\u05dc\u05b0\u05d7\u05b7\u05e5", "niqqud_less": "\u05ea\u05dc\u05d7\u05e5", "translation": "she / it will press", "reading": "tilchatz", "binyan": "PA'AL", "root": "\u05dc - \u05d7 - \u05e5", "hint": "The middle radical of this word is guttural; this affects the adjacent vowels.", "tense": "Future", "person": "3rd Feminine Singular", "url": "https://www.pealim.com/dict/994-lilchotz/", "infinitive": "\u05dc\u05dc\u05d7\u05d5\u05e5"}, {"verb": "\u05d9\u05b4\u05dc\u05b0\u05d7\u05b2\u05e6\u05d5\u05bc", "niqqud_less": "\u05d9\u05dc\u05d7\u05e6\u05d5", "translation": "they m. will press", "reading": "yilchatzu", "binyan": "PA'AL", "root": "\u05dc - \u05d7 - \u05e5", "hint": "The middle radical of this word is guttural; this affects the adjacent vowels.", "tense": "Future", "person": "3rd Masculine Plural", "url": "https://www.pealim.com/dict/994-lilchotz/", "infinitive": "\u05dc\u05dc\u05d7\u05d5\u05e5"}, {"verb": "\u05dc\u05b0\u05d7\u05b7\u05e5!\u200f", "niqqud_less": "\u05dc\u05d7\u05e5!\u200f", "translation": "(to a man) press!", "reading": "lechatz!", "binyan": "PA'AL", "root": "\u05dc - \u05d7 - \u05e5", "hint": "The middle radical of this word is guttural; this affects the adjacent vowels.", "tense": "Imperative", "person": "2nd Masculine Singular", "url": "https://www.pealim.com/dict/994-lilchotz/", "infinitive": "\u05dc\u05dc\u05d7\u05d5\u05e5"}, {"verb": "\u05dc\u05b7\u05d7\u05b2\u05e6\u05b4\u05d9!\u200f", "niqqud_less": "\u05dc\u05d7\u05e6\u05d9!\u200f", "translation": "(to a woman) press!", "reading": "lachatzi!", "binyan": "PA'AL", "root": "\u05dc - \u05d7 - \u05e5", "hint": "The middle radical of this word is guttural; this affects the adjacent vowels.", "tense": "Imperative", "person": "2nd Feminine Singular", "url": "https://www.pealim.com/dict/994-lilchotz/", "infinitive": "\u05dc\u05dc\u05d7\u05d5\u05e5"}, {"verb": "\u05dc\u05b7\u05d7\u05b2\u05e6\u05d5\u05bc!\u200f", "niqqud_less": "\u05dc\u05d7\u05e6\u05d5!\u200f", "translation": "(to men) press!", "reading": "lachatzu!", "binyan": "PA'AL", "root": "\u05dc - \u05d7 - \u05e5", "hint": "The middle radical of this word is guttural; this affects the adjacent vowels.", "tense": "Imperative", "person": "2nd Masculine Plural", "url": "https://www.pealim.com/dict/994-lilchotz/", "infinitive": "\u05dc\u05dc\u05d7\u05d5\u05e5"}, {"verb": "\u05dc\u05dc\u05d7\u05d5\u05e5", "niqqud_less": "\u05dc\u05dc\u05d7\u05d5\u05e5", "translation": "to press", "reading": "lilchotz", "binyan": "PA'AL", "root": "\u05dc - \u05d7 - \u05e5", "hint": "The middle radical of this word is guttural; this affects the adjacent vowels.", "tense": "Infinitive", "person": "", "url": "https://www.pealim.com/dict/994-lilchotz/", "infinitive": "\u05dc\u05dc\u05d7\u05d5\u05e5"}, {"verb": "\u05dc\u05d5\u05b9\u05de\u05b5\u05d3", "niqqud_less": "\u05dc\u05d5\u05de\u05d3", "translation": "I / you m. sg. / he / it learn(s)", "reading": "lomed", "binyan": "PA'AL", "root": "\u05dc - \u05de - \u05d3", "hint": "This verb is stative. It is conjugated with a patach in the future tense and imperative.", "tense": "Present", "person": "Masculine Singular", "url": "https://www.pealim.com/dict/41-lilmod/", "infinitive": "\u05dc\u05dc\u05de\u05d5\u05d3"}, {"verb": "\u05dc\u05d5\u05b9\u05de\u05b6\u05d3\u05b6\u05ea", "niqqud_less": "\u05dc\u05d5\u05de\u05d3\u05ea", "translation": "I / you f. sg. / she / it learn(s)", "reading": "lomedet", "binyan": "PA'AL", "root": "\u05dc - \u05de - \u05d3", "hint": "This verb is stative. It is conjugated with a patach in the future tense and imperative.", "tense": "Present", "person": "Feminine Singular", "url": "https://www.pealim.com/dict/41-lilmod/", "infinitive": "\u05dc\u05dc\u05de\u05d5\u05d3"}, {"verb": "\u05dc\u05d5\u05b9\u05de\u05b0\u05d3\u05b4\u05d9\u05dd", "niqqud_less": "\u05dc\u05d5\u05de\u05d3\u05d9\u05dd", "translation": "we / you m. pl. / they m. learn", "reading": "lomdim", "binyan": "PA'AL", "root": "\u05dc - \u05de - \u05d3", "hint": "This verb is stative. It is conjugated with a patach in the future tense and imperative.", "tense": "Present", "person": "Masculine Plural", "url": "https://www.pealim.com/dict/41-lilmod/", "infinitive": "\u05dc\u05dc\u05de\u05d5\u05d3"}, {"verb": "\u05dc\u05d5\u05b9\u05de\u05b0\u05d3\u05d5\u05b9\u05ea", "niqqud_less": "\u05dc\u05d5\u05de\u05d3\u05d5\u05ea", "translation": "we / you f. pl. / they f. learn", "reading": "lomdot", "binyan": "PA'AL", "root": "\u05dc - \u05de - \u05d3", "hint": "This verb is stative. It is conjugated with a patach in the future tense and imperative.", "tense": "Present", "person": "Feminine Plural", "url": "https://www.pealim.com/dict/41-lilmod/", "infinitive": "\u05dc\u05dc\u05de\u05d5\u05d3"}, {"verb": "\u05dc\u05b8\u05de\u05b7\u05d3\u05b0\u05ea\u05bc\u05b4\u05d9", "niqqud_less": "\u05dc\u05de\u05d3\u05ea\u05d9", "translation": "I learnt", "reading": "lamadeti", "binyan": "PA'AL", "root": "\u05dc - \u05de - \u05d3", "hint": "This verb is stative. It is conjugated with a patach in the future tense and imperative.", "tense": "Past", "person": "1st Singular", "url": "https://www.pealim.com/dict/41-lilmod/", "infinitive": "\u05dc\u05dc\u05de\u05d5\u05d3"}, {"verb": "\u05dc\u05b8\u05de\u05b7\u05d3\u05b0\u05e0\u05d5\u05bc", "niqqud_less": "\u05dc\u05de\u05d3\u05e0\u05d5", "translation": "we learnt", "reading": "lamadnu", "binyan": "PA'AL", "root": "\u05dc - \u05de - \u05d3", "hint": "This verb is stative. It is conjugated with a patach in the future tense and imperative.", "tense": "Past", "person": "1st Plural", "url": "https://www.pealim.com/dict/41-lilmod/", "infinitive": "\u05dc\u05dc\u05de\u05d5\u05d3"}, {"verb": "\u05dc\u05b8\u05de\u05b7\u05d3\u05b0\u05ea\u05bc\u05b8", "niqqud_less": "\u05dc\u05de\u05d3\u05ea", "translation": "you m. sg. learnt", "reading": "lamadeta", "binyan": "PA'AL", "root": "\u05dc - \u05de - \u05d3", "hint": "This verb is stative. It is conjugated with a patach in the future tense and imperative.", "tense": "Past", "person": "2nd Masculine Singular", "url": "https://www.pealim.com/dict/41-lilmod/", "infinitive": "\u05dc\u05dc\u05de\u05d5\u05d3"}, {"verb": "\u05dc\u05b8\u05de\u05b7\u05d3\u05b0\u05ea\u05bc\u05b0", "niqqud_less": "\u05dc\u05de\u05d3\u05ea", "translation": "you f. sg. learnt", "reading": "lamadet", "binyan": "PA'AL", "root": "\u05dc - \u05de - \u05d3", "hint": "This verb is stative. It is conjugated with a patach in the future tense and imperative.", "tense": "Past", "person": "2nd Feminine Singular", "url": "https://www.pealim.com/dict/41-lilmod/", "infinitive": "\u05dc\u05dc\u05de\u05d5\u05d3"}, {"verb": "\u05dc\u05b0\u05de\u05b7\u05d3\u05b0\u05ea\u05bc\u05b6\u05dd", "niqqud_less": "\u05dc\u05de\u05d3\u05ea\u05dd", "translation": "you m. pl. learnt", "reading": "lemadetem", "binyan": "PA'AL", "root": "\u05dc - \u05de - \u05d3", "hint": "This verb is stative. It is conjugated with a patach in the future tense and imperative.", "tense": "Past", "person": "2nd Masculine Plural", "url": "https://www.pealim.com/dict/41-lilmod/", "infinitive": "\u05dc\u05dc\u05de\u05d5\u05d3"}, {"verb": "\u05dc\u05b0\u05de\u05b7\u05d3\u05b0\u05ea\u05bc\u05b6\u05df", "niqqud_less": "\u05dc\u05de\u05d3\u05ea\u05df", "translation": "you f. pl. learnt", "reading": "lemadeten", "binyan": "PA'AL", "root": "\u05dc - \u05de - \u05d3", "hint": "This verb is stative. It is conjugated with a patach in the future tense and imperative.", "tense": "Past", "person": "2nd Feminine Plural", "url": "https://www.pealim.com/dict/41-lilmod/", "infinitive": "\u05dc\u05dc\u05de\u05d5\u05d3"}, {"verb": "\u05dc\u05b8\u05de\u05b7\u05d3", "niqqud_less": "\u05dc\u05de\u05d3", "translation": "he / it learnt", "reading": "lamad", "binyan": "PA'AL", "root": "\u05dc - \u05de - \u05d3", "hint": "This verb is stative. It is conjugated with a patach in the future tense and imperative.", "tense": "Past", "person": "3rd Masculine Singular", "url": "https://www.pealim.com/dict/41-lilmod/", "infinitive": "\u05dc\u05dc\u05de\u05d5\u05d3"}, {"verb": "\u05dc\u05b8\u05de\u05b0\u05d3\u05b8\u05d4", "niqqud_less": "\u05dc\u05de\u05d3\u05d4", "translation": "she / it learnt", "reading": "lamda", "binyan": "PA'AL", "root": "\u05dc - \u05de - \u05d3", "hint": "This verb is stative. It is conjugated with a patach in the future tense and imperative.", "tense": "Past", "person": "3rd Feminine Singular", "url": "https://www.pealim.com/dict/41-lilmod/", "infinitive": "\u05dc\u05dc\u05de\u05d5\u05d3"}, {"verb": "\u05dc\u05b8\u05de\u05b0\u05d3\u05d5\u05bc", "niqqud_less": "\u05dc\u05de\u05d3\u05d5", "translation": "they learnt", "reading": "lamdu", "binyan": "PA'AL", "root": "\u05dc - \u05de - \u05d3", "hint": "This verb is stative. It is conjugated with a patach in the future tense and imperative.", "tense": "Past", "person": "3rd Plural", "url": "https://www.pealim.com/dict/41-lilmod/", "infinitive": "\u05dc\u05dc\u05de\u05d5\u05d3"}, {"verb": "\u05d0\u05b6\u05dc\u05b0\u05de\u05b7\u05d3", "niqqud_less": "\u05d0\u05dc\u05de\u05d3", "translation": "I will learn", "reading": "elmad", "binyan": "PA'AL", "root": "\u05dc - \u05de - \u05d3", "hint": "This verb is stative. It is conjugated with a patach in the future tense and imperative.", "tense": "Future", "person": "1st Singular", "url": "https://www.pealim.com/dict/41-lilmod/", "infinitive": "\u05dc\u05dc\u05de\u05d5\u05d3"}, {"verb": "\u05e0\u05b4\u05dc\u05b0\u05de\u05b7\u05d3", "niqqud_less": "\u05e0\u05dc\u05de\u05d3", "translation": "we will learn", "reading": "nilmad", "binyan": "PA'AL", "root": "\u05dc - \u05de - \u05d3", "hint": "This verb is stative. It is conjugated with a patach in the future tense and imperative.", "tense": "Future", "person": "1st Plural", "url": "https://www.pealim.com/dict/41-lilmod/", "infinitive": "\u05dc\u05dc\u05de\u05d5\u05d3"}, {"verb": "\u05ea\u05bc\u05b4\u05dc\u05b0\u05de\u05b7\u05d3", "niqqud_less": "\u05ea\u05dc\u05de\u05d3", "translation": "you m. sg. will learn", "reading": "tilmad", "binyan": "PA'AL", "root": "\u05dc - \u05de - \u05d3", "hint": "This verb is stative. It is conjugated with a patach in the future tense and imperative.", "tense": "Future", "person": "2nd Masculine Singular", "url": "https://www.pealim.com/dict/41-lilmod/", "infinitive": "\u05dc\u05dc\u05de\u05d5\u05d3"}, {"verb": "\u05ea\u05bc\u05b4\u05dc\u05b0\u05de\u05b0\u05d3\u05b4\u05d9", "niqqud_less": "\u05ea\u05dc\u05de\u05d3\u05d9", "translation": "you f. sg. will learn", "reading": "tilmedi", "binyan": "PA'AL", "root": "\u05dc - \u05de - \u05d3", "hint": "This verb is stative. It is conjugated with a patach in the future tense and imperative.", "tense": "Future", "person": "2nd Feminine Singular", "url": "https://www.pealim.com/dict/41-lilmod/", "infinitive": "\u05dc\u05dc\u05de\u05d5\u05d3"}, {"verb": "\u05ea\u05bc\u05b4\u05dc\u05b0\u05de\u05b0\u05d3\u05d5\u05bc", "niqqud_less": "\u05ea\u05dc\u05de\u05d3\u05d5", "translation": "you m. pl. will learn", "reading": "tilmedu", "binyan": "PA'AL", "root": "\u05dc - \u05de - \u05d3", "hint": "This verb is stative. It is conjugated with a patach in the future tense and imperative.", "tense": "Future", "person": "2nd Masculine Plural", "url": "https://www.pealim.com/dict/41-lilmod/", "infinitive": "\u05dc\u05dc\u05de\u05d5\u05d3"}, {"verb": "\u05d9\u05b4\u05dc\u05b0\u05de\u05b7\u05d3", "niqqud_less": "\u05d9\u05dc\u05de\u05d3", "translation": "he / it will learn", "reading": "yilmad", "binyan": "PA'AL", "root": "\u05dc - \u05de - \u05d3", "hint": "This verb is stative. It is conjugated with a patach in the future tense and imperative.", "tense": "Future", "person": "3rd Masculine Singular", "url": "https://www.pealim.com/dict/41-lilmod/", "infinitive": "\u05dc\u05dc\u05de\u05d5\u05d3"}, {"verb": "\u05ea\u05bc\u05b4\u05dc\u05b0\u05de\u05b7\u05d3", "niqqud_less": "\u05ea\u05dc\u05de\u05d3", "translation": "she / it will learn", "reading": "tilmad", "binyan": "PA'AL", "root": "\u05dc - \u05de - \u05d3", "hint": "This verb is stative. It is conjugated with a patach in the future tense and imperative.", "tense": "Future", "person": "3rd Feminine Singular", "url": "https://www.pealim.com/dict/41-lilmod/", "infinitive": "\u05dc\u05dc\u05de\u05d5\u05d3"}, {"verb": "\u05d9\u05b4\u05dc\u05b0\u05de\u05b0\u05d3\u05d5\u05bc", "niqqud_less": "\u05d9\u05dc\u05de\u05d3\u05d5", "translation": "they m. will learn", "reading": "yilmedu", "binyan": "PA'AL", "root": "\u05dc - \u05de - \u05d3", "hint": "This verb is stative. It is conjugated with a patach in the future tense and imperative.", "tense": "Future", "person": "3rd Masculine Plural", "url": "https://www.pealim.com/dict/41-lilmod/", "infinitive": "\u05dc\u05dc\u05de\u05d5\u05d3"}, {"verb": "\u05dc\u05b0\u05de\u05b7\u05d3!\u200f", "niqqud_less": "\u05dc\u05de\u05d3!\u200f", "translation": "(to a man) learn!", "reading": "lemad!", "binyan": "PA'AL", "root": "\u05dc - \u05de - \u05d3", "hint": "This verb is stative. It is conjugated with a patach in the future tense and imperative.", "tense": "Imperative", "person": "2nd Masculine Singular", "url": "https://www.pealim.com/dict/41-lilmod/", "infinitive": "\u05dc\u05dc\u05de\u05d5\u05d3"}, {"verb": "\u05dc\u05b4\u05de\u05b0\u05d3\u05b4\u05d9!\u200f", "niqqud_less": "\u05dc\u05de\u05d3\u05d9!\u200f", "translation": "(to a woman) learn!", "reading": "limdi!", "binyan": "PA'AL", "root": "\u05dc - \u05de - \u05d3", "hint": "This verb is stative. It is conjugated with a patach in the future tense and imperative.", "tense": "Imperative", "person": "2nd Feminine Singular", "url": "https://www.pealim.com/dict/41-lilmod/", "infinitive": "\u05dc\u05dc\u05de\u05d5\u05d3"}, {"verb": "\u05dc\u05b4\u05de\u05b0\u05d3\u05d5\u05bc!\u200f", "niqqud_less": "\u05dc\u05de\u05d3\u05d5!\u200f", "translation": "(to men) learn!", "reading": "limdu!", "binyan": "PA'AL", "root": "\u05dc - \u05de - \u05d3", "hint": "This verb is stative. It is conjugated with a patach in the future tense and imperative.", "tense": "Imperative", "person": "2nd Masculine Plural", "url": "https://www.pealim.com/dict/41-lilmod/", "infinitive": "\u05dc\u05dc\u05de\u05d5\u05d3"}, {"verb": "\u05dc\u05dc\u05de\u05d5\u05d3", "niqqud_less": "\u05dc\u05dc\u05de\u05d5\u05d3", "translation": "to learn", "reading": "lilmod", "binyan": "PA'AL", "root": "\u05dc - \u05de - \u05d3", "hint": "This verb is stative. It is conjugated with a patach in the future tense and imperative.", "tense": "Infinitive", "person": "", "url": "https://www.pealim.com/dict/41-lilmod/", "infinitive": "\u05dc\u05dc\u05de\u05d5\u05d3"}, {"verb": "\u05dc\u05d5\u05b9\u05e7\u05b5\u05d7\u05b7", "niqqud_less": "\u05dc\u05d5\u05e7\u05d7", "translation": "I / you m. sg. / he / it take(s)", "reading": "lokeach", "binyan": "PA'AL", "root": "\u05dc - \u05e7 - \u05d7", "hint": "The final radical of this word is guttural; this affects the adjacent vowels.", "tense": "Present", "person": "Masculine Singular", "url": "https://www.pealim.com/dict/2427-lakachat/", "infinitive": "\u05dc\u05b8\u05e7\u05b7\u05d7\u05b7\u05ea"}, {"verb": "\u05dc\u05d5\u05b9\u05e7\u05b7\u05d7\u05b7\u05ea", "niqqud_less": "\u05dc\u05d5\u05e7\u05d7\u05ea", "translation": "I / you f. sg. / she / it take(s)", "reading": "lokachat", "binyan": "PA'AL", "root": "\u05dc - \u05e7 - \u05d7", "hint": "The final radical of this word is guttural; this affects the adjacent vowels.", "tense": "Present", "person": "Feminine Singular", "url": "https://www.pealim.com/dict/2427-lakachat/", "infinitive": "\u05dc\u05b8\u05e7\u05b7\u05d7\u05b7\u05ea"}, {"verb": "\u05dc\u05d5\u05b9\u05e7\u05b0\u05d7\u05b4\u05d9\u05dd", "niqqud_less": "\u05dc\u05d5\u05e7\u05d7\u05d9\u05dd", "translation": "we / you m. pl. / they m. take", "reading": "lokchim", "binyan": "PA'AL", "root": "\u05dc - \u05e7 - \u05d7", "hint": "The final radical of this word is guttural; this affects the adjacent vowels.", "tense": "Present", "person": "Masculine Plural", "url": "https://www.pealim.com/dict/2427-lakachat/", "infinitive": "\u05dc\u05b8\u05e7\u05b7\u05d7\u05b7\u05ea"}, {"verb": "\u05dc\u05d5\u05b9\u05e7\u05b0\u05d7\u05d5\u05b9\u05ea", "niqqud_less": "\u05dc\u05d5\u05e7\u05d7\u05d5\u05ea", "translation": "we / you f. pl. / they f. take", "reading": "lokchot", "binyan": "PA'AL", "root": "\u05dc - \u05e7 - \u05d7", "hint": "The final radical of this word is guttural; this affects the adjacent vowels.", "tense": "Present", "person": "Feminine Plural", "url": "https://www.pealim.com/dict/2427-lakachat/", "infinitive": "\u05dc\u05b8\u05e7\u05b7\u05d7\u05b7\u05ea"}, {"verb": "\u05dc\u05b8\u05e7\u05b7\u05d7\u05b0\u05ea\u05bc\u05b4\u05d9", "niqqud_less": "\u05dc\u05e7\u05d7\u05ea\u05d9", "translation": "I took", "reading": "lakachti", "binyan": "PA'AL", "root": "\u05dc - \u05e7 - \u05d7", "hint": "The final radical of this word is guttural; this affects the adjacent vowels.", "tense": "Past", "person": "1st Singular", "url": "https://www.pealim.com/dict/2427-lakachat/", "infinitive": "\u05dc\u05b8\u05e7\u05b7\u05d7\u05b7\u05ea"}, {"verb": "\u05dc\u05b8\u05e7\u05b7\u05d7\u05b0\u05e0\u05d5\u05bc", "niqqud_less": "\u05dc\u05e7\u05d7\u05e0\u05d5", "translation": "we took", "reading": "lakachnu", "binyan": "PA'AL", "root": "\u05dc - \u05e7 - \u05d7", "hint": "The final radical of this word is guttural; this affects the adjacent vowels.", "tense": "Past", "person": "1st Plural", "url": "https://www.pealim.com/dict/2427-lakachat/", "infinitive": "\u05dc\u05b8\u05e7\u05b7\u05d7\u05b7\u05ea"}, {"verb": "\u05dc\u05b8\u05e7\u05b7\u05d7\u05b0\u05ea\u05bc\u05b8", "niqqud_less": "\u05dc\u05e7\u05d7\u05ea", "translation": "you m. sg. took", "reading": "lakachta", "binyan": "PA'AL", "root": "\u05dc - \u05e7 - \u05d7", "hint": "The final radical of this word is guttural; this affects the adjacent vowels.", "tense": "Past", "person": "2nd Masculine Singular", "url": "https://www.pealim.com/dict/2427-lakachat/", "infinitive": "\u05dc\u05b8\u05e7\u05b7\u05d7\u05b7\u05ea"}, {"verb": "\u05dc\u05b8\u05e7\u05b7\u05d7\u05b0\u05ea\u05bc\u05b0", "niqqud_less": "\u05dc\u05e7\u05d7\u05ea", "translation": "you f. sg. took", "reading": "lakacht", "binyan": "PA'AL", "root": "\u05dc - \u05e7 - \u05d7", "hint": "The final radical of this word is guttural; this affects the adjacent vowels.", "tense": "Past", "person": "2nd Feminine Singular", "url": "https://www.pealim.com/dict/2427-lakachat/", "infinitive": "\u05dc\u05b8\u05e7\u05b7\u05d7\u05b7\u05ea"}, {"verb": "\u05dc\u05b0\u05e7\u05b7\u05d7\u05b0\u05ea\u05bc\u05b6\u05dd", "niqqud_less": "\u05dc\u05e7\u05d7\u05ea\u05dd", "translation": "you m. pl. took", "reading": "lekachtem", "binyan": "PA'AL", "root": "\u05dc - \u05e7 - \u05d7", "hint": "The final radical of this word is guttural; this affects the adjacent vowels.", "tense": "Past", "person": "2nd Masculine Plural", "url": "https://www.pealim.com/dict/2427-lakachat/", "infinitive": "\u05dc\u05b8\u05e7\u05b7\u05d7\u05b7\u05ea"}, {"verb": "\u05dc\u05b0\u05e7\u05b7\u05d7\u05b0\u05ea\u05bc\u05b6\u05df", "niqqud_less": "\u05dc\u05e7\u05d7\u05ea\u05df", "translation": "you f. pl. took", "reading": "lekachten", "binyan": "PA'AL", "root": "\u05dc - \u05e7 - \u05d7", "hint": "The final radical of this word is guttural; this affects the adjacent vowels.", "tense": "Past", "person": "2nd Feminine Plural", "url": "https://www.pealim.com/dict/2427-lakachat/", "infinitive": "\u05dc\u05b8\u05e7\u05b7\u05d7\u05b7\u05ea"}, {"verb": "\u05dc\u05b8\u05e7\u05b7\u05d7", "niqqud_less": "\u05dc\u05e7\u05d7", "translation": "he / it took", "reading": "lakach", "binyan": "PA'AL", "root": "\u05dc - \u05e7 - \u05d7", "hint": "The final radical of this word is guttural; this affects the adjacent vowels.", "tense": "Past", "person": "3rd Masculine Singular", "url": "https://www.pealim.com/dict/2427-lakachat/", "infinitive": "\u05dc\u05b8\u05e7\u05b7\u05d7\u05b7\u05ea"}, {"verb": "\u05dc\u05b8\u05e7\u05b0\u05d7\u05b8\u05d4", "niqqud_less": "\u05dc\u05e7\u05d7\u05d4", "translation": "she / it took", "reading": "lakcha", "binyan": "PA'AL", "root": "\u05dc - \u05e7 - \u05d7", "hint": "The final radical of this word is guttural; this affects the adjacent vowels.", "tense": "Past", "person": "3rd Feminine Singular", "url": "https://www.pealim.com/dict/2427-lakachat/", "infinitive": "\u05dc\u05b8\u05e7\u05b7\u05d7\u05b7\u05ea"}, {"verb": "\u05dc\u05b8\u05e7\u05b0\u05d7\u05d5\u05bc", "niqqud_less": "\u05dc\u05e7\u05d7\u05d5", "translation": "they took", "reading": "lakchu", "binyan": "PA'AL", "root": "\u05dc - \u05e7 - \u05d7", "hint": "The final radical of this word is guttural; this affects the adjacent vowels.", "tense": "Past", "person": "3rd Plural", "url": "https://www.pealim.com/dict/2427-lakachat/", "infinitive": "\u05dc\u05b8\u05e7\u05b7\u05d7\u05b7\u05ea"}, {"verb": "\u05d0\u05b6\u05e7\u05bc\u05b7\u05d7", "niqqud_less": "\u05d0\u05e7\u05d7", "translation": "I will take", "reading": "ekach", "binyan": "PA'AL", "root": "\u05dc - \u05e7 - \u05d7", "hint": "The final radical of this word is guttural; this affects the adjacent vowels.", "tense": "Future", "person": "1st Singular", "url": "https://www.pealim.com/dict/2427-lakachat/", "infinitive": "\u05dc\u05b8\u05e7\u05b7\u05d7\u05b7\u05ea"}, {"verb": "\u05e0\u05d9\u05e7\u05d7", "niqqud_less": "\u05e0\u05d9\u05e7\u05d7", "translation": "we will take", "reading": "nikach", "binyan": "PA'AL", "root": "\u05dc - \u05e7 - \u05d7", "hint": "The final radical of this word is guttural; this affects the adjacent vowels.", "tense": "Future", "person": "1st Plural", "url": "https://www.pealim.com/dict/2427-lakachat/", "infinitive": "\u05dc\u05b8\u05e7\u05b7\u05d7\u05b7\u05ea"}, {"verb": "\u05ea\u05d9\u05e7\u05d7", "niqqud_less": "\u05ea\u05d9\u05e7\u05d7", "translation": "you m. sg. will take", "reading": "tikach", "binyan": "PA'AL", "root": "\u05dc - \u05e7 - \u05d7", "hint": "The final radical of this word is guttural; this affects the adjacent vowels.", "tense": "Future", "person": "2nd Masculine Singular", "url": "https://www.pealim.com/dict/2427-lakachat/", "infinitive": "\u05dc\u05b8\u05e7\u05b7\u05d7\u05b7\u05ea"}, {"verb": "\u05ea\u05d9\u05e7\u05d7\u05d9", "niqqud_less": "\u05ea\u05d9\u05e7\u05d7\u05d9", "translation": "you f. sg. will take", "reading": "tikchi", "binyan": "PA'AL", "root": "\u05dc - \u05e7 - \u05d7", "hint": "The final radical of this word is guttural; this affects the adjacent vowels.", "tense": "Future", "person": "2nd Feminine Singular", "url": "https://www.pealim.com/dict/2427-lakachat/", "infinitive": "\u05dc\u05b8\u05e7\u05b7\u05d7\u05b7\u05ea"}, {"verb": "\u05ea\u05d9\u05e7\u05d7\u05d5", "niqqud_less": "\u05ea\u05d9\u05e7\u05d7\u05d5", "translation": "you m. pl. will take", "reading": "tikchu", "binyan": "PA'AL", "root": "\u05dc - \u05e7 - \u05d7", "hint": "The final radical of this word is guttural; this affects the adjacent vowels.", "tense": "Future", "person": "2nd Masculine Plural", "url": "https://www.pealim.com/dict/2427-lakachat/", "infinitive": "\u05dc\u05b8\u05e7\u05b7\u05d7\u05b7\u05ea"}, {"verb": "\u05d9\u05d9\u05e7\u05d7", "niqqud_less": "\u05d9\u05d9\u05e7\u05d7", "translation": "he / it will take", "reading": "yikach", "binyan": "PA'AL", "root": "\u05dc - \u05e7 - \u05d7", "hint": "The final radical of this word is guttural; this affects the adjacent vowels.", "tense": "Future", "person": "3rd Masculine Singular", "url": "https://www.pealim.com/dict/2427-lakachat/", "infinitive": "\u05dc\u05b8\u05e7\u05b7\u05d7\u05b7\u05ea"}, {"verb": "\u05ea\u05d9\u05e7\u05d7", "niqqud_less": "\u05ea\u05d9\u05e7\u05d7", "translation": "she / it will take", "reading": "tikach", "binyan": "PA'AL", "root": "\u05dc - \u05e7 - \u05d7", "hint": "The final radical of this word is guttural; this affects the adjacent vowels.", "tense": "Future", "person": "3rd Feminine Singular", "url": "https://www.pealim.com/dict/2427-lakachat/", "infinitive": "\u05dc\u05b8\u05e7\u05b7\u05d7\u05b7\u05ea"}, {"verb": "\u05d9\u05d9\u05e7\u05d7\u05d5", "niqqud_less": "\u05d9\u05d9\u05e7\u05d7\u05d5", "translation": "they m. will take", "reading": "yikchu", "binyan": "PA'AL", "root": "\u05dc - \u05e7 - \u05d7", "hint": "The final radical of this word is guttural; this affects the adjacent vowels.", "tense": "Future", "person": "3rd Masculine Plural", "url": "https://www.pealim.com/dict/2427-lakachat/", "infinitive": "\u05dc\u05b8\u05e7\u05b7\u05d7\u05b7\u05ea"}, {"verb": "\u05e7\u05b7\u05d7!\u200f", "niqqud_less": "\u05e7\u05d7!\u200f", "translation": "(to a man) take!", "reading": "kach!", "binyan": "PA'AL", "root": "\u05dc - \u05e7 - \u05d7", "hint": "The final radical of this word is guttural; this affects the adjacent vowels.", "tense": "Imperative", "person": "2nd Masculine Singular", "url": "https://www.pealim.com/dict/2427-lakachat/", "infinitive": "\u05dc\u05b8\u05e7\u05b7\u05d7\u05b7\u05ea"}, {"verb": "\u05e7\u05b0\u05d7\u05b4\u05d9!\u200f", "niqqud_less": "\u05e7\u05d7\u05d9!\u200f", "translation": "(to a woman) take!", "reading": "kchi!", "binyan": "PA'AL", "root": "\u05dc - \u05e7 - \u05d7", "hint": "The final radical of this word is guttural; this affects the adjacent vowels.", "tense": "Imperative", "person": "2nd Feminine Singular", "url": "https://www.pealim.com/dict/2427-lakachat/", "infinitive": "\u05dc\u05b8\u05e7\u05b7\u05d7\u05b7\u05ea"}, {"verb": "\u05e7\u05b0\u05d7\u05d5\u05bc!\u200f", "niqqud_less": "\u05e7\u05d7\u05d5!\u200f", "translation": "(to men) take!", "reading": "kchu!", "binyan": "PA'AL", "root": "\u05dc - \u05e7 - \u05d7", "hint": "The final radical of this word is guttural; this affects the adjacent vowels.", "tense": "Imperative", "person": "2nd Masculine Plural", "url": "https://www.pealim.com/dict/2427-lakachat/", "infinitive": "\u05dc\u05b8\u05e7\u05b7\u05d7\u05b7\u05ea"}, {"verb": "\u05dc\u05b8\u05e7\u05b7\u05d7\u05b7\u05ea", "niqqud_less": "\u05dc\u05e7\u05d7\u05ea", "translation": "to take", "reading": "lakachat", "binyan": "PA'AL", "root": "\u05dc - \u05e7 - \u05d7", "hint": "The final radical of this word is guttural; this affects the adjacent vowels.", "tense": "Infinitive", "person": "", "url": "https://www.pealim.com/dict/2427-lakachat/", "infinitive": "\u05dc\u05b8\u05e7\u05b7\u05d7\u05b7\u05ea"}, {"verb": "\u05de\u05b7\u05de\u05b0\u05dc\u05b4\u05d9\u05e5", "niqqud_less": "\u05de\u05de\u05dc\u05d9\u05e5", "translation": "I / you m. sg. / he / it recommend(s)", "reading": "mamlitz", "binyan": "HIF'IL", "root": "\u05de - \u05dc - \u05e5", "hint": "This root does not have any special conjugation properties.", "tense": "Present", "person": "Masculine Singular", "url": "https://www.pealim.com/dict/1061-lehamlitz/", "infinitive": "\u05dc\u05b0\u05d4\u05b7\u05de\u05b0\u05dc\u05b4\u05d9\u05e5"}, {"verb": "\u05de\u05b7\u05de\u05b0\u05dc\u05b4\u05d9\u05e6\u05b8\u05d4", "niqqud_less": "\u05de\u05de\u05dc\u05d9\u05e6\u05d4", "translation": "I / you f. sg. / she / it recommend(s)", "reading": "mamlitza", "binyan": "HIF'IL", "root": "\u05de - \u05dc - \u05e5", "hint": "This root does not have any special conjugation properties.", "tense": "Present", "person": "Feminine Singular", "url": "https://www.pealim.com/dict/1061-lehamlitz/", "infinitive": "\u05dc\u05b0\u05d4\u05b7\u05de\u05b0\u05dc\u05b4\u05d9\u05e5"}, {"verb": "\u05de\u05b7\u05de\u05b0\u05dc\u05b4\u05d9\u05e6\u05b4\u05d9\u05dd", "niqqud_less": "\u05de\u05de\u05dc\u05d9\u05e6\u05d9\u05dd", "translation": "we / you m. pl. / they m. recommend", "reading": "mamlitzim", "binyan": "HIF'IL", "root": "\u05de - \u05dc - \u05e5", "hint": "This root does not have any special conjugation properties.", "tense": "Present", "person": "Masculine Plural", "url": "https://www.pealim.com/dict/1061-lehamlitz/", "infinitive": "\u05dc\u05b0\u05d4\u05b7\u05de\u05b0\u05dc\u05b4\u05d9\u05e5"}, {"verb": "\u05de\u05b7\u05de\u05b0\u05dc\u05b4\u05d9\u05e6\u05d5\u05b9\u05ea", "niqqud_less": "\u05de\u05de\u05dc\u05d9\u05e6\u05d5\u05ea", "translation": "we / you f. pl. / they f. recommend", "reading": "mamlitzot", "binyan": "HIF'IL", "root": "\u05de - \u05dc - \u05e5", "hint": "This root does not have any special conjugation properties.", "tense": "Present", "person": "Feminine Plural", "url": "https://www.pealim.com/dict/1061-lehamlitz/", "infinitive": "\u05dc\u05b0\u05d4\u05b7\u05de\u05b0\u05dc\u05b4\u05d9\u05e5"}, {"verb": "\u05d4\u05b4\u05de\u05b0\u05dc\u05b7\u05e6\u05b0\u05ea\u05bc\u05b4\u05d9", "niqqud_less": "\u05d4\u05de\u05dc\u05e6\u05ea\u05d9", "translation": "I recommended", "reading": "himlatzti", "binyan": "HIF'IL", "root": "\u05de - \u05dc - \u05e5", "hint": "This root does not have any special conjugation properties.", "tense": "Past", "person": "1st Singular", "url": "https://www.pealim.com/dict/1061-lehamlitz/", "infinitive": "\u05dc\u05b0\u05d4\u05b7\u05de\u05b0\u05dc\u05b4\u05d9\u05e5"}, {"verb": "\u05d4\u05b4\u05de\u05b0\u05dc\u05b7\u05e6\u05b0\u05e0\u05d5\u05bc", "niqqud_less": "\u05d4\u05de\u05dc\u05e6\u05e0\u05d5", "translation": "we recommended", "reading": "himlatznu", "binyan": "HIF'IL", "root": "\u05de - \u05dc - \u05e5", "hint": "This root does not have any special conjugation properties.", "tense": "Past", "person": "1st Plural", "url": "https://www.pealim.com/dict/1061-lehamlitz/", "infinitive": "\u05dc\u05b0\u05d4\u05b7\u05de\u05b0\u05dc\u05b4\u05d9\u05e5"}, {"verb": "\u05d4\u05b4\u05de\u05b0\u05dc\u05b7\u05e6\u05b0\u05ea\u05bc\u05b8", "niqqud_less": "\u05d4\u05de\u05dc\u05e6\u05ea", "translation": "you m. sg. recommended", "reading": "himlatzta", "binyan": "HIF'IL", "root": "\u05de - \u05dc - \u05e5", "hint": "This root does not have any special conjugation properties.", "tense": "Past", "person": "2nd Masculine Singular", "url": "https://www.pealim.com/dict/1061-lehamlitz/", "infinitive": "\u05dc\u05b0\u05d4\u05b7\u05de\u05b0\u05dc\u05b4\u05d9\u05e5"}, {"verb": "\u05d4\u05b4\u05de\u05b0\u05dc\u05b7\u05e6\u05b0\u05ea\u05bc\u05b0", "niqqud_less": "\u05d4\u05de\u05dc\u05e6\u05ea", "translation": "you f. sg. recommended", "reading": "himlatzt", "binyan": "HIF'IL", "root": "\u05de - \u05dc - \u05e5", "hint": "This root does not have any special conjugation properties.", "tense": "Past", "person": "2nd Feminine Singular", "url": "https://www.pealim.com/dict/1061-lehamlitz/", "infinitive": "\u05dc\u05b0\u05d4\u05b7\u05de\u05b0\u05dc\u05b4\u05d9\u05e5"}, {"verb": "\u05d4\u05b4\u05de\u05b0\u05dc\u05b7\u05e6\u05b0\u05ea\u05bc\u05b6\u05dd", "niqqud_less": "\u05d4\u05de\u05dc\u05e6\u05ea\u05dd", "translation": "you m. pl. recommended", "reading": "himlatztem", "binyan": "HIF'IL", "root": "\u05de - \u05dc - \u05e5", "hint": "This root does not have any special conjugation properties.", "tense": "Past", "person": "2nd Masculine Plural", "url": "https://www.pealim.com/dict/1061-lehamlitz/", "infinitive": "\u05dc\u05b0\u05d4\u05b7\u05de\u05b0\u05dc\u05b4\u05d9\u05e5"}, {"verb": "\u05d4\u05b4\u05de\u05b0\u05dc\u05b7\u05e6\u05b0\u05ea\u05bc\u05b6\u05df", "niqqud_less": "\u05d4\u05de\u05dc\u05e6\u05ea\u05df", "translation": "you f. pl. recommended", "reading": "himlatzten", "binyan": "HIF'IL", "root": "\u05de - \u05dc - \u05e5", "hint": "This root does not have any special conjugation properties.", "tense": "Past", "person": "2nd Feminine Plural", "url": "https://www.pealim.com/dict/1061-lehamlitz/", "infinitive": "\u05dc\u05b0\u05d4\u05b7\u05de\u05b0\u05dc\u05b4\u05d9\u05e5"}, {"verb": "\u05d4\u05b4\u05de\u05b0\u05dc\u05b4\u05d9\u05e5", "niqqud_less": "\u05d4\u05de\u05dc\u05d9\u05e5", "translation": "he / it recommended", "reading": "himlitz", "binyan": "HIF'IL", "root": "\u05de - \u05dc - \u05e5", "hint": "This root does not have any special conjugation properties.", "tense": "Past", "person": "3rd Masculine Singular", "url": "https://www.pealim.com/dict/1061-lehamlitz/", "infinitive": "\u05dc\u05b0\u05d4\u05b7\u05de\u05b0\u05dc\u05b4\u05d9\u05e5"}, {"verb": "\u05d4\u05b4\u05de\u05b0\u05dc\u05b4\u05d9\u05e6\u05b8\u05d4", "niqqud_less": "\u05d4\u05de\u05dc\u05d9\u05e6\u05d4", "translation": "she / it recommended", "reading": "himlitza", "binyan": "HIF'IL", "root": "\u05de - \u05dc - \u05e5", "hint": "This root does not have any special conjugation properties.", "tense": "Past", "person": "3rd Feminine Singular", "url": "https://www.pealim.com/dict/1061-lehamlitz/", "infinitive": "\u05dc\u05b0\u05d4\u05b7\u05de\u05b0\u05dc\u05b4\u05d9\u05e5"}, {"verb": "\u05d4\u05b4\u05de\u05b0\u05dc\u05b4\u05d9\u05e6\u05d5\u05bc", "niqqud_less": "\u05d4\u05de\u05dc\u05d9\u05e6\u05d5", "translation": "they recommended", "reading": "himlitzu", "binyan": "HIF'IL", "root": "\u05de - \u05dc - \u05e5", "hint": "This root does not have any special conjugation properties.", "tense": "Past", "person": "3rd Plural", "url": "https://www.pealim.com/dict/1061-lehamlitz/", "infinitive": "\u05dc\u05b0\u05d4\u05b7\u05de\u05b0\u05dc\u05b4\u05d9\u05e5"}, {"verb": "\u05d0\u05b7\u05de\u05b0\u05dc\u05b4\u05d9\u05e5", "niqqud_less": "\u05d0\u05de\u05dc\u05d9\u05e5", "translation": "I will recommend", "reading": "amlitz", "binyan": "HIF'IL", "root": "\u05de - \u05dc - \u05e5", "hint": "This root does not have any special conjugation properties.", "tense": "Future", "person": "1st Singular", "url": "https://www.pealim.com/dict/1061-lehamlitz/", "infinitive": "\u05dc\u05b0\u05d4\u05b7\u05de\u05b0\u05dc\u05b4\u05d9\u05e5"}, {"verb": "\u05e0\u05b7\u05de\u05b0\u05dc\u05b4\u05d9\u05e5", "niqqud_less": "\u05e0\u05de\u05dc\u05d9\u05e5", "translation": "we will recommend", "reading": "namlitz", "binyan": "HIF'IL", "root": "\u05de - \u05dc - \u05e5", "hint": "This root does not have any special conjugation properties.", "tense": "Future", "person": "1st Plural", "url": "https://www.pealim.com/dict/1061-lehamlitz/", "infinitive": "\u05dc\u05b0\u05d4\u05b7\u05de\u05b0\u05dc\u05b4\u05d9\u05e5"}, {"verb": "\u05ea\u05bc\u05b7\u05de\u05b0\u05dc\u05b4\u05d9\u05e5", "niqqud_less": "\u05ea\u05de\u05dc\u05d9\u05e5", "translation": "you m. sg. will recommend", "reading": "tamlitz", "binyan": "HIF'IL", "root": "\u05de - \u05dc - \u05e5", "hint": "This root does not have any special conjugation properties.", "tense": "Future", "person": "2nd Masculine Singular", "url": "https://www.pealim.com/dict/1061-lehamlitz/", "infinitive": "\u05dc\u05b0\u05d4\u05b7\u05de\u05b0\u05dc\u05b4\u05d9\u05e5"}, {"verb": "\u05ea\u05bc\u05b7\u05de\u05b0\u05dc\u05b4\u05d9\u05e6\u05b4\u05d9", "niqqud_less": "\u05ea\u05de\u05dc\u05d9\u05e6\u05d9", "translation": "you f. sg. will recommend", "reading": "tamlitzi", "binyan": "HIF'IL", "root": "\u05de - \u05dc - \u05e5", "hint": "This root does not have any special conjugation properties.", "tense": "Future", "person": "2nd Feminine Singular", "url": "https://www.pealim.com/dict/1061-lehamlitz/", "infinitive": "\u05dc\u05b0\u05d4\u05b7\u05de\u05b0\u05dc\u05b4\u05d9\u05e5"}, {"verb": "\u05ea\u05bc\u05b7\u05de\u05b0\u05dc\u05b4\u05d9\u05e6\u05d5\u05bc", "niqqud_less": "\u05ea\u05de\u05dc\u05d9\u05e6\u05d5", "translation": "you m. pl. will recommend", "reading": "tamlitzu", "binyan": "HIF'IL", "root": "\u05de - \u05dc - \u05e5", "hint": "This root does not have any special conjugation properties.", "tense": "Future", "person": "2nd Masculine Plural", "url": "https://www.pealim.com/dict/1061-lehamlitz/", "infinitive": "\u05dc\u05b0\u05d4\u05b7\u05de\u05b0\u05dc\u05b4\u05d9\u05e5"}, {"verb": "\u05d9\u05b7\u05de\u05b0\u05dc\u05b4\u05d9\u05e5", "niqqud_less": "\u05d9\u05de\u05dc\u05d9\u05e5", "translation": "he / it will recommend", "reading": "yamlitz", "binyan": "HIF'IL", "root": "\u05de - \u05dc - \u05e5", "hint": "This root does not have any special conjugation properties.", "tense": "Future", "person": "3rd Masculine Singular", "url": "https://www.pealim.com/dict/1061-lehamlitz/", "infinitive": "\u05dc\u05b0\u05d4\u05b7\u05de\u05b0\u05dc\u05b4\u05d9\u05e5"}, {"verb": "\u05ea\u05bc\u05b7\u05de\u05b0\u05dc\u05b4\u05d9\u05e5", "niqqud_less": "\u05ea\u05de\u05dc\u05d9\u05e5", "translation": "she / it will recommend", "reading": "tamlitz", "binyan": "HIF'IL", "root": "\u05de - \u05dc - \u05e5", "hint": "This root does not have any special conjugation properties.", "tense": "Future", "person": "3rd Feminine Singular", "url": "https://www.pealim.com/dict/1061-lehamlitz/", "infinitive": "\u05dc\u05b0\u05d4\u05b7\u05de\u05b0\u05dc\u05b4\u05d9\u05e5"}, {"verb": "\u05d9\u05b7\u05de\u05b0\u05dc\u05b4\u05d9\u05e6\u05d5\u05bc", "niqqud_less": "\u05d9\u05de\u05dc\u05d9\u05e6\u05d5", "translation": "they m. will recommend", "reading": "yamlitzu", "binyan": "HIF'IL", "root": "\u05de - \u05dc - \u05e5", "hint": "This root does not have any special conjugation properties.", "tense": "Future", "person": "3rd Masculine Plural", "url": "https://www.pealim.com/dict/1061-lehamlitz/", "infinitive": "\u05dc\u05b0\u05d4\u05b7\u05de\u05b0\u05dc\u05b4\u05d9\u05e5"}, {"verb": "\u05d4\u05b7\u05de\u05b0\u05dc\u05b5\u05e5!\u200f", "niqqud_less": "\u05d4\u05de\u05dc\u05e5!\u200f", "translation": "(to a man) recommend!", "reading": "hamletz!", "binyan": "HIF'IL", "root": "\u05de - \u05dc - \u05e5", "hint": "This root does not have any special conjugation properties.", "tense": "Imperative", "person": "2nd Masculine Singular", "url": "https://www.pealim.com/dict/1061-lehamlitz/", "infinitive": "\u05dc\u05b0\u05d4\u05b7\u05de\u05b0\u05dc\u05b4\u05d9\u05e5"}, {"verb": "\u05d4\u05b7\u05de\u05b0\u05dc\u05b4\u05d9\u05e6\u05b4\u05d9!\u200f", "niqqud_less": "\u05d4\u05de\u05dc\u05d9\u05e6\u05d9!\u200f", "translation": "(to a woman) recommend!", "reading": "hamlitzi!", "binyan": "HIF'IL", "root": "\u05de - \u05dc - \u05e5", "hint": "This root does not have any special conjugation properties.", "tense": "Imperative", "person": "2nd Feminine Singular", "url": "https://www.pealim.com/dict/1061-lehamlitz/", "infinitive": "\u05dc\u05b0\u05d4\u05b7\u05de\u05b0\u05dc\u05b4\u05d9\u05e5"}, {"verb": "\u05d4\u05b7\u05de\u05b0\u05dc\u05b4\u05d9\u05e6\u05d5\u05bc!\u200f", "niqqud_less": "\u05d4\u05de\u05dc\u05d9\u05e6\u05d5!\u200f", "translation": "(to men) recommend!", "reading": "hamlitzu!", "binyan": "HIF'IL", "root": "\u05de - \u05dc - \u05e5", "hint": "This root does not have any special conjugation properties.", "tense": "Imperative", "person": "2nd Masculine Plural", "url": "https://www.pealim.com/dict/1061-lehamlitz/", "infinitive": "\u05dc\u05b0\u05d4\u05b7\u05de\u05b0\u05dc\u05b4\u05d9\u05e5"}, {"verb": "\u05dc\u05b0\u05d4\u05b7\u05de\u05b0\u05dc\u05b4\u05d9\u05e5", "niqqud_less": "\u05dc\u05d4\u05de\u05dc\u05d9\u05e5", "translation": "to recommend", "reading": "lehamlitz", "binyan": "HIF'IL", "root": "\u05de - \u05dc - \u05e5", "hint": "This root does not have any special conjugation properties.", "tense": "Infinitive", "person": "", "url": "https://www.pealim.com/dict/1061-lehamlitz/", "infinitive": "\u05dc\u05b0\u05d4\u05b7\u05de\u05b0\u05dc\u05b4\u05d9\u05e5"}, {"verb": "\u05de\u05d5\u05b9\u05e6\u05b5\u05d0", "niqqud_less": "\u05de\u05d5\u05e6\u05d0", "translation": "I / you m. sg. / he / it find(s)", "reading": "motze", "binyan": "PA'AL", "root": "\u05de - \u05e6 - \u05d0", "hint": "The final radical of this word is guttural; this affects the adjacent vowels.", "tense": "Present", "person": "Masculine Singular", "url": "https://www.pealim.com/dict/1083-limtzo/", "infinitive": "\u05dc\u05de\u05e6\u05d5\u05d0"}, {"verb": "\u05de\u05d5\u05b9\u05e6\u05b5\u05d0\u05ea", "niqqud_less": "\u05de\u05d5\u05e6\u05d0\u05ea", "translation": "I / you f. sg. / she / it find(s)", "reading": "motzet", "binyan": "PA'AL", "root": "\u05de - \u05e6 - \u05d0", "hint": "The final radical of this word is guttural; this affects the adjacent vowels.", "tense": "Present", "person": "Feminine Singular", "url": "https://www.pealim.com/dict/1083-limtzo/", "infinitive": "\u05dc\u05de\u05e6\u05d5\u05d0"}, {"verb": "\u05de\u05d5\u05b9\u05e6\u05b0\u05d0\u05b4\u05d9\u05dd", "niqqud_less": "\u05de\u05d5\u05e6\u05d0\u05d9\u05dd", "translation": "we / you m. pl. / they m. find", "reading": "motz'im", "binyan": "PA'AL", "root": "\u05de - \u05e6 - \u05d0", "hint": "The final radical of this word is guttural; this affects the adjacent vowels.", "tense": "Present", "person": "Masculine Plural", "url": "https://www.pealim.com/dict/1083-limtzo/", "infinitive": "\u05dc\u05de\u05e6\u05d5\u05d0"}, {"verb": "\u05de\u05d5\u05b9\u05e6\u05b0\u05d0\u05d5\u05b9\u05ea", "niqqud_less": "\u05de\u05d5\u05e6\u05d0\u05d5\u05ea", "translation": "we / you f. pl. / they f. find", "reading": "motz'ot", "binyan": "PA'AL", "root": "\u05de - \u05e6 - \u05d0", "hint": "The final radical of this word is guttural; this affects the adjacent vowels.", "tense": "Present", "person": "Feminine Plural", "url": "https://www.pealim.com/dict/1083-limtzo/", "infinitive": "\u05dc\u05de\u05e6\u05d5\u05d0"}, {"verb": "\u05de\u05b8\u05e6\u05b8\u05d0\u05ea\u05b4\u05d9", "niqqud_less": "\u05de\u05e6\u05d0\u05ea\u05d9", "translation": "I found", "reading": "matzati", "binyan": "PA'AL", "root": "\u05de - \u05e6 - \u05d0", "hint": "The final radical of this word is guttural; this affects the adjacent vowels.", "tense": "Past", "person": "1st Singular", "url": "https://www.pealim.com/dict/1083-limtzo/", "infinitive": "\u05dc\u05de\u05e6\u05d5\u05d0"}, {"verb": "\u05de\u05b8\u05e6\u05b8\u05d0\u05e0\u05d5\u05bc", "niqqud_less": "\u05de\u05e6\u05d0\u05e0\u05d5", "translation": "we found", "reading": "matzanu", "binyan": "PA'AL", "root": "\u05de - \u05e6 - \u05d0", "hint": "The final radical of this word is guttural; this affects the adjacent vowels.", "tense": "Past", "person": "1st Plural", "url": "https://www.pealim.com/dict/1083-limtzo/", "infinitive": "\u05dc\u05de\u05e6\u05d5\u05d0"}, {"verb": "\u05de\u05b8\u05e6\u05b8\u05d0\u05ea\u05b8", "niqqud_less": "\u05de\u05e6\u05d0\u05ea", "translation": "you m. sg. found", "reading": "matzata", "binyan": "PA'AL", "root": "\u05de - \u05e6 - \u05d0", "hint": "The final radical of this word is guttural; this affects the adjacent vowels.", "tense": "Past", "person": "2nd Masculine Singular", "url": "https://www.pealim.com/dict/1083-limtzo/", "infinitive": "\u05dc\u05de\u05e6\u05d5\u05d0"}, {"verb": "\u05de\u05b8\u05e6\u05b8\u05d0\u05ea", "niqqud_less": "\u05de\u05e6\u05d0\u05ea", "translation": "you f. sg. found", "reading": "matzat", "binyan": "PA'AL", "root": "\u05de - \u05e6 - \u05d0", "hint": "The final radical of this word is guttural; this affects the adjacent vowels.", "tense": "Past", "person": "2nd Feminine Singular", "url": "https://www.pealim.com/dict/1083-limtzo/", "infinitive": "\u05dc\u05de\u05e6\u05d5\u05d0"}, {"verb": "\u05de\u05b0\u05e6\u05b8\u05d0\u05ea\u05b6\u05dd", "niqqud_less": "\u05de\u05e6\u05d0\u05ea\u05dd", "translation": "you m. pl. found", "reading": "metzatem", "binyan": "PA'AL", "root": "\u05de - \u05e6 - \u05d0", "hint": "The final radical of this word is guttural; this affects the adjacent vowels.", "tense": "Past", "person": "2nd Masculine Plural", "url": "https://www.pealim.com/dict/1083-limtzo/", "infinitive": "\u05dc\u05de\u05e6\u05d5\u05d0"}, {"verb": "\u05de\u05b0\u05e6\u05b8\u05d0\u05ea\u05b6\u05df", "niqqud_less": "\u05de\u05e6\u05d0\u05ea\u05df", "translation": "you f. pl. found", "reading": "metzaten", "binyan": "PA'AL", "root": "\u05de - \u05e6 - \u05d0", "hint": "The final radical of this word is guttural; this affects the adjacent vowels.", "tense": "Past", "person": "2nd Feminine Plural", "url": "https://www.pealim.com/dict/1083-limtzo/", "infinitive": "\u05dc\u05de\u05e6\u05d5\u05d0"}, {"verb": "\u05de\u05b8\u05e6\u05b8\u05d0", "niqqud_less": "\u05de\u05e6\u05d0", "translation": "he / it found", "reading": "matza", "binyan": "PA'AL", "root": "\u05de - \u05e6 - \u05d0", "hint": "The final radical of this word is guttural; this affects the adjacent vowels.", "tense": "Past", "person": "3rd Masculine Singular", "url": "https://www.pealim.com/dict/1083-limtzo/", "infinitive": "\u05dc\u05de\u05e6\u05d5\u05d0"}, {"verb": "\u05de\u05b8\u05e6\u05b0\u05d0\u05b8\u05d4", "niqqud_less": "\u05de\u05e6\u05d0\u05d4", "translation": "she / it found", "reading": "matz'a", "binyan": "PA'AL", "root": "\u05de - \u05e6 - \u05d0", "hint": "The final radical of this word is guttural; this affects the adjacent vowels.", "tense": "Past", "person": "3rd Feminine Singular", "url": "https://www.pealim.com/dict/1083-limtzo/", "infinitive": "\u05dc\u05de\u05e6\u05d5\u05d0"}, {"verb": "\u05de\u05b8\u05e6\u05b0\u05d0\u05d5\u05bc", "niqqud_less": "\u05de\u05e6\u05d0\u05d5", "translation": "they found", "reading": "matz'u", "binyan": "PA'AL", "root": "\u05de - \u05e6 - \u05d0", "hint": "The final radical of this word is guttural; this affects the adjacent vowels.", "tense": "Past", "person": "3rd Plural", "url": "https://www.pealim.com/dict/1083-limtzo/", "infinitive": "\u05dc\u05de\u05e6\u05d5\u05d0"}, {"verb": "\u05d0\u05b6\u05de\u05b0\u05e6\u05b8\u05d0", "niqqud_less": "\u05d0\u05de\u05e6\u05d0", "translation": "I will find", "reading": "emtza", "binyan": "PA'AL", "root": "\u05de - \u05e6 - \u05d0", "hint": "The final radical of this word is guttural; this affects the adjacent vowels.", "tense": "Future", "person": "1st Singular", "url": "https://www.pealim.com/dict/1083-limtzo/", "infinitive": "\u05dc\u05de\u05e6\u05d5\u05d0"}, {"verb": "\u05e0\u05b4\u05de\u05b0\u05e6\u05b8\u05d0", "niqqud_less": "\u05e0\u05de\u05e6\u05d0", "translation": "we will find", "reading": "nimtza", "binyan": "PA'AL", "root": "\u05de - \u05e6 - \u05d0", "hint": "The final radical of this word is guttural; this affects the adjacent vowels.", "tense": "Future", "person": "1st Plural", "url": "https://www.pealim.com/dict/1083-limtzo/", "infinitive": "\u05dc\u05de\u05e6\u05d5\u05d0"}, {"verb": "\u05ea\u05bc\u05b4\u05de\u05b0\u05e6\u05b8\u05d0", "niqqud_less": "\u05ea\u05de\u05e6\u05d0", "translation": "you m. sg. will find", "reading": "timtza", "binyan": "PA'AL", "root": "\u05de - \u05e6 - \u05d0", "hint": "The final radical of this word is guttural; this affects the adjacent vowels.", "tense": "Future", "person": "2nd Masculine Singular", "url": "https://www.pealim.com/dict/1083-limtzo/", "infinitive": "\u05dc\u05de\u05e6\u05d5\u05d0"}, {"verb": "\u05ea\u05bc\u05b4\u05de\u05b0\u05e6\u05b0\u05d0\u05b4\u05d9", "niqqud_less": "\u05ea\u05de\u05e6\u05d0\u05d9", "translation": "you f. sg. will find", "reading": "timtze'i", "binyan": "PA'AL", "root": "\u05de - \u05e6 - \u05d0", "hint": "The final radical of this word is guttural; this affects the adjacent vowels.", "tense": "Future", "person": "2nd Feminine Singular", "url": "https://www.pealim.com/dict/1083-limtzo/", "infinitive": "\u05dc\u05de\u05e6\u05d5\u05d0"}, {"verb": "\u05ea\u05bc\u05b4\u05de\u05b0\u05e6\u05b0\u05d0\u05d5\u05bc", "niqqud_less": "\u05ea\u05de\u05e6\u05d0\u05d5", "translation": "you m. pl. will find", "reading": "timtze'u", "binyan": "PA'AL", "root": "\u05de - \u05e6 - \u05d0", "hint": "The final radical of this word is guttural; this affects the adjacent vowels.", "tense": "Future", "person": "2nd Masculine Plural", "url": "https://www.pealim.com/dict/1083-limtzo/", "infinitive": "\u05dc\u05de\u05e6\u05d5\u05d0"}, {"verb": "\u05d9\u05b4\u05de\u05b0\u05e6\u05b8\u05d0", "niqqud_less": "\u05d9\u05de\u05e6\u05d0", "translation": "he / it will find", "reading": "yimtza", "binyan": "PA'AL", "root": "\u05de - \u05e6 - \u05d0", "hint": "The final radical of this word is guttural; this affects the adjacent vowels.", "tense": "Future", "person": "3rd Masculine Singular", "url": "https://www.pealim.com/dict/1083-limtzo/", "infinitive": "\u05dc\u05de\u05e6\u05d5\u05d0"}, {"verb": "\u05ea\u05bc\u05b4\u05de\u05b0\u05e6\u05b8\u05d0", "niqqud_less": "\u05ea\u05de\u05e6\u05d0", "translation": "she / it will find", "reading": "timtza", "binyan": "PA'AL", "root": "\u05de - \u05e6 - \u05d0", "hint": "The final radical of this word is guttural; this affects the adjacent vowels.", "tense": "Future", "person": "3rd Feminine Singular", "url": "https://www.pealim.com/dict/1083-limtzo/", "infinitive": "\u05dc\u05de\u05e6\u05d5\u05d0"}, {"verb": "\u05d9\u05b4\u05de\u05b0\u05e6\u05b0\u05d0\u05d5\u05bc", "niqqud_less": "\u05d9\u05de\u05e6\u05d0\u05d5", "translation": "they m. will find", "reading": "yimtze'u", "binyan": "PA'AL", "root": "\u05de - \u05e6 - \u05d0", "hint": "The final radical of this word is guttural; this affects the adjacent vowels.", "tense": "Future", "person": "3rd Masculine Plural", "url": "https://www.pealim.com/dict/1083-limtzo/", "infinitive": "\u05dc\u05de\u05e6\u05d5\u05d0"}, {"verb": "\u05de\u05b0\u05e6\u05b8\u05d0!\u200f", "niqqud_less": "\u05de\u05e6\u05d0!\u200f", "translation": "(to a man) find!", "reading": "metza!", "binyan": "PA'AL", "root": "\u05de - \u05e6 - \u05d0", "hint": "The final radical of this word is guttural; this affects the adjacent vowels.", "tense": "Imperative", "person": "2nd Masculine Singular", "url": "https://www.pealim.com/dict/1083-limtzo/", "infinitive": "\u05dc\u05de\u05e6\u05d5\u05d0"}, {"verb": "\u05de\u05b4\u05e6\u05b0\u05d0\u05b4\u05d9!\u200f", "niqqud_less": "\u05de\u05e6\u05d0\u05d9!\u200f", "translation": "(to a woman) find!", "reading": "mitz'i!", "binyan": "PA'AL", "root": "\u05de - \u05e6 - \u05d0", "hint": "The final radical of this word is guttural; this affects the adjacent vowels.", "tense": "Imperative", "person": "2nd Feminine Singular", "url": "https://www.pealim.com/dict/1083-limtzo/", "infinitive": "\u05dc\u05de\u05e6\u05d5\u05d0"}, {"verb": "\u05de\u05b4\u05e6\u05b0\u05d0\u05d5\u05bc!\u200f", "niqqud_less": "\u05de\u05e6\u05d0\u05d5!\u200f", "translation": "(to men) find!", "reading": "mitz'u!", "binyan": "PA'AL", "root": "\u05de - \u05e6 - \u05d0", "hint": "The final radical of this word is guttural; this affects the adjacent vowels.", "tense": "Imperative", "person": "2nd Masculine Plural", "url": "https://www.pealim.com/dict/1083-limtzo/", "infinitive": "\u05dc\u05de\u05e6\u05d5\u05d0"}, {"verb": "\u05dc\u05de\u05e6\u05d5\u05d0", "niqqud_less": "\u05dc\u05de\u05e6\u05d5\u05d0", "translation": "to find", "reading": "limtzo", "binyan": "PA'AL", "root": "\u05de - \u05e6 - \u05d0", "hint": "The final radical of this word is guttural; this affects the adjacent vowels.", "tense": "Infinitive", "person": "", "url": "https://www.pealim.com/dict/1083-limtzo/", "infinitive": "\u05dc\u05de\u05e6\u05d5\u05d0"}, {"verb": "\u05de\u05d5\u05b9\u05e9\u05c1\u05b5\u05da\u05b0", "niqqud_less": "\u05de\u05d5\u05e9\u05da", "translation": "I / you m. sg. / he / it pull(s)", "reading": "moshech", "binyan": "PA'AL", "root": "\u05de - \u05e9\u05c1 - \u05da", "hint": "This root does not have any special conjugation properties.", "tense": "Present", "person": "Masculine Singular", "url": "https://www.pealim.com/dict/1108-limshoch/", "infinitive": "\u05dc\u05de\u05e9\u05d5\u05da"}, {"verb": "\u05de\u05d5\u05b9\u05e9\u05c1\u05b6\u05db\u05b6\u05ea", "niqqud_less": "\u05de\u05d5\u05e9\u05db\u05ea", "translation": "I / you f. sg. / she / it pull(s)", "reading": "moshechet", "binyan": "PA'AL", "root": "\u05de - \u05e9\u05c1 - \u05da", "hint": "This root does not have any special conjugation properties.", "tense": "Present", "person": "Feminine Singular", "url": "https://www.pealim.com/dict/1108-limshoch/", "infinitive": "\u05dc\u05de\u05e9\u05d5\u05da"}, {"verb": "\u05de\u05d5\u05b9\u05e9\u05c1\u05b0\u05db\u05b4\u05d9\u05dd", "niqqud_less": "\u05de\u05d5\u05e9\u05db\u05d9\u05dd", "translation": "we / you m. pl. / they m. pull", "reading": "moshchim", "binyan": "PA'AL", "root": "\u05de - \u05e9\u05c1 - \u05da", "hint": "This root does not have any special conjugation properties.", "tense": "Present", "person": "Masculine Plural", "url": "https://www.pealim.com/dict/1108-limshoch/", "infinitive": "\u05dc\u05de\u05e9\u05d5\u05da"}, {"verb": "\u05de\u05d5\u05b9\u05e9\u05c1\u05b0\u05db\u05d5\u05b9\u05ea", "niqqud_less": "\u05de\u05d5\u05e9\u05db\u05d5\u05ea", "translation": "we / you f. pl. / they f. pull", "reading": "moshchot", "binyan": "PA'AL", "root": "\u05de - \u05e9\u05c1 - \u05da", "hint": "This root does not have any special conjugation properties.", "tense": "Present", "person": "Feminine Plural", "url": "https://www.pealim.com/dict/1108-limshoch/", "infinitive": "\u05dc\u05de\u05e9\u05d5\u05da"}, {"verb": "\u05de\u05b8\u05e9\u05c1\u05b7\u05db\u05b0\u05ea\u05bc\u05b4\u05d9", "niqqud_less": "\u05de\u05e9\u05db\u05ea\u05d9", "translation": "I pulled", "reading": "mashachti", "binyan": "PA'AL", "root": "\u05de - \u05e9\u05c1 - \u05da", "hint": "This root does not have any special conjugation properties.", "tense": "Past", "person": "1st Singular", "url": "https://www.pealim.com/dict/1108-limshoch/", "infinitive": "\u05dc\u05de\u05e9\u05d5\u05da"}, {"verb": "\u05de\u05b8\u05e9\u05c1\u05b7\u05db\u05b0\u05e0\u05d5\u05bc", "niqqud_less": "\u05de\u05e9\u05db\u05e0\u05d5", "translation": "we pulled", "reading": "mashachnu", "binyan": "PA'AL", "root": "\u05de - \u05e9\u05c1 - \u05da", "hint": "This root does not have any special conjugation properties.", "tense": "Past", "person": "1st Plural", "url": "https://www.pealim.com/dict/1108-limshoch/", "infinitive": "\u05dc\u05de\u05e9\u05d5\u05da"}, {"verb": "\u05de\u05b8\u05e9\u05c1\u05b7\u05db\u05b0\u05ea\u05bc\u05b8", "niqqud_less": "\u05de\u05e9\u05db\u05ea", "translation": "you m. sg. pulled", "reading": "mashachta", "binyan": "PA'AL", "root": "\u05de - \u05e9\u05c1 - \u05da", "hint": "This root does not have any special conjugation properties.", "tense": "Past", "person": "2nd Masculine Singular", "url": "https://www.pealim.com/dict/1108-limshoch/", "infinitive": "\u05dc\u05de\u05e9\u05d5\u05da"}, {"verb": "\u05de\u05b8\u05e9\u05c1\u05b7\u05db\u05b0\u05ea\u05bc\u05b0", "niqqud_less": "\u05de\u05e9\u05db\u05ea", "translation": "you f. sg. pulled", "reading": "mashacht", "binyan": "PA'AL", "root": "\u05de - \u05e9\u05c1 - \u05da", "hint": "This root does not have any special conjugation properties.", "tense": "Past", "person": "2nd Feminine Singular", "url": "https://www.pealim.com/dict/1108-limshoch/", "infinitive": "\u05dc\u05de\u05e9\u05d5\u05da"}, {"verb": "\u05de\u05b0\u05e9\u05c1\u05b7\u05db\u05b0\u05ea\u05bc\u05b6\u05dd", "niqqud_less": "\u05de\u05e9\u05db\u05ea\u05dd", "translation": "you m. pl. pulled", "reading": "meshachtem", "binyan": "PA'AL", "root": "\u05de - \u05e9\u05c1 - \u05da", "hint": "This root does not have any special conjugation properties.", "tense": "Past", "person": "2nd Masculine Plural", "url": "https://www.pealim.com/dict/1108-limshoch/", "infinitive": "\u05dc\u05de\u05e9\u05d5\u05da"}, {"verb": "\u05de\u05b0\u05e9\u05c1\u05b7\u05db\u05b0\u05ea\u05bc\u05b6\u05df", "niqqud_less": "\u05de\u05e9\u05db\u05ea\u05df", "translation": "you f. pl. pulled", "reading": "meshachten", "binyan": "PA'AL", "root": "\u05de - \u05e9\u05c1 - \u05da", "hint": "This root does not have any special conjugation properties.", "tense": "Past", "person": "2nd Feminine Plural", "url": "https://www.pealim.com/dict/1108-limshoch/", "infinitive": "\u05dc\u05de\u05e9\u05d5\u05da"}, {"verb": "\u05de\u05b8\u05e9\u05c1\u05b7\u05da\u05b0", "niqqud_less": "\u05de\u05e9\u05da", "translation": "he / it pulled", "reading": "mashach", "binyan": "PA'AL", "root": "\u05de - \u05e9\u05c1 - \u05da", "hint": "This root does not have any special conjugation properties.", "tense": "Past", "person": "3rd Masculine Singular", "url": "https://www.pealim.com/dict/1108-limshoch/", "infinitive": "\u05dc\u05de\u05e9\u05d5\u05da"}, {"verb": "\u05de\u05b8\u05e9\u05c1\u05b0\u05db\u05b8\u05d4", "niqqud_less": "\u05de\u05e9\u05db\u05d4", "translation": "she / it pulled", "reading": "mashcha", "binyan": "PA'AL", "root": "\u05de - \u05e9\u05c1 - \u05da", "hint": "This root does not have any special conjugation properties.", "tense": "Past", "person": "3rd Feminine Singular", "url": "https://www.pealim.com/dict/1108-limshoch/", "infinitive": "\u05dc\u05de\u05e9\u05d5\u05da"}, {"verb": "\u05de\u05b8\u05e9\u05c1\u05b0\u05db\u05d5\u05bc", "niqqud_less": "\u05de\u05e9\u05db\u05d5", "translation": "they pulled", "reading": "mashchu", "binyan": "PA'AL", "root": "\u05de - \u05e9\u05c1 - \u05da", "hint": "This root does not have any special conjugation properties.", "tense": "Past", "person": "3rd Plural", "url": "https://www.pealim.com/dict/1108-limshoch/", "infinitive": "\u05dc\u05de\u05e9\u05d5\u05da"}, {"verb": "\u05d0\u05de\u05e9\u05d5\u05da", "niqqud_less": "\u05d0\u05de\u05e9\u05d5\u05da", "translation": "I will pull", "reading": "emshoch", "binyan": "PA'AL", "root": "\u05de - \u05e9\u05c1 - \u05da", "hint": "This root does not have any special conjugation properties.", "tense": "Future", "person": "1st Singular", "url": "https://www.pealim.com/dict/1108-limshoch/", "infinitive": "\u05dc\u05de\u05e9\u05d5\u05da"}, {"verb": "\u05e0\u05de\u05e9\u05d5\u05da", "niqqud_less": "\u05e0\u05de\u05e9\u05d5\u05da", "translation": "we will pull", "reading": "nimshoch", "binyan": "PA'AL", "root": "\u05de - \u05e9\u05c1 - \u05da", "hint": "This root does not have any special conjugation properties.", "tense": "Future", "person": "1st Plural", "url": "https://www.pealim.com/dict/1108-limshoch/", "infinitive": "\u05dc\u05de\u05e9\u05d5\u05da"}, {"verb": "\u05ea\u05de\u05e9\u05d5\u05da", "niqqud_less": "\u05ea\u05de\u05e9\u05d5\u05da", "translation": "you m. sg. will pull", "reading": "timshoch", "binyan": "PA'AL", "root": "\u05de - \u05e9\u05c1 - \u05da", "hint": "This root does not have any special conjugation properties.", "tense": "Future", "person": "2nd Masculine Singular", "url": "https://www.pealim.com/dict/1108-limshoch/", "infinitive": "\u05dc\u05de\u05e9\u05d5\u05da"}, {"verb": "\u05ea\u05bc\u05b4\u05de\u05b0\u05e9\u05c1\u05b0\u05db\u05b4\u05d9", "niqqud_less": "\u05ea\u05de\u05e9\u05db\u05d9", "translation": "you f. sg. will pull", "reading": "timshechi", "binyan": "PA'AL", "root": "\u05de - \u05e9\u05c1 - \u05da", "hint": "This root does not have any special conjugation properties.", "tense": "Future", "person": "2nd Feminine Singular", "url": "https://www.pealim.com/dict/1108-limshoch/", "infinitive": "\u05dc\u05de\u05e9\u05d5\u05da"}, {"verb": "\u05ea\u05bc\u05b4\u05de\u05b0\u05e9\u05c1\u05b0\u05db\u05d5\u05bc", "niqqud_less": "\u05ea\u05de\u05e9\u05db\u05d5", "translation": "you m. pl. will pull", "reading": "timshechu", "binyan": "PA'AL", "root": "\u05de - \u05e9\u05c1 - \u05da", "hint": "This root does not have any special conjugation properties.", "tense": "Future", "person": "2nd Masculine Plural", "url": "https://www.pealim.com/dict/1108-limshoch/", "infinitive": "\u05dc\u05de\u05e9\u05d5\u05da"}, {"verb": "\u05d9\u05de\u05e9\u05d5\u05da", "niqqud_less": "\u05d9\u05de\u05e9\u05d5\u05da", "translation": "he / it will pull", "reading": "yimshoch", "binyan": "PA'AL", "root": "\u05de - \u05e9\u05c1 - \u05da", "hint": "This root does not have any special conjugation properties.", "tense": "Future", "person": "3rd Masculine Singular", "url": "https://www.pealim.com/dict/1108-limshoch/", "infinitive": "\u05dc\u05de\u05e9\u05d5\u05da"}, {"verb": "\u05ea\u05de\u05e9\u05d5\u05da", "niqqud_less": "\u05ea\u05de\u05e9\u05d5\u05da", "translation": "she / it will pull", "reading": "timshoch", "binyan": "PA'AL", "root": "\u05de - \u05e9\u05c1 - \u05da", "hint": "This root does not have any special conjugation properties.", "tense": "Future", "person": "3rd Feminine Singular", "url": "https://www.pealim.com/dict/1108-limshoch/", "infinitive": "\u05dc\u05de\u05e9\u05d5\u05da"}, {"verb": "\u05d9\u05b4\u05de\u05b0\u05e9\u05c1\u05b0\u05db\u05d5\u05bc", "niqqud_less": "\u05d9\u05de\u05e9\u05db\u05d5", "translation": "they m. will pull", "reading": "yimshechu", "binyan": "PA'AL", "root": "\u05de - \u05e9\u05c1 - \u05da", "hint": "This root does not have any special conjugation properties.", "tense": "Future", "person": "3rd Masculine Plural", "url": "https://www.pealim.com/dict/1108-limshoch/", "infinitive": "\u05dc\u05de\u05e9\u05d5\u05da"}, {"verb": "\u05de\u05e9\u05d5\u05da!\u200f", "niqqud_less": "\u05de\u05e9\u05d5\u05da!\u200f", "translation": "(to a man) pull!", "reading": "mshoch!", "binyan": "PA'AL", "root": "\u05de - \u05e9\u05c1 - \u05da", "hint": "This root does not have any special conjugation properties.", "tense": "Imperative", "person": "2nd Masculine Singular", "url": "https://www.pealim.com/dict/1108-limshoch/", "infinitive": "\u05dc\u05de\u05e9\u05d5\u05da"}, {"verb": "\u05de\u05b4\u05e9\u05c1\u05b0\u05db\u05b4\u05d9!\u200f", "niqqud_less": "\u05de\u05e9\u05db\u05d9!\u200f", "translation": "(to a woman) pull!", "reading": "mishchi!", "binyan": "PA'AL", "root": "\u05de - \u05e9\u05c1 - \u05da", "hint": "This root does not have any special conjugation properties.", "tense": "Imperative", "person": "2nd Feminine Singular", "url": "https://www.pealim.com/dict/1108-limshoch/", "infinitive": "\u05dc\u05de\u05e9\u05d5\u05da"}, {"verb": "\u05de\u05b4\u05e9\u05c1\u05b0\u05db\u05d5\u05bc!\u200f", "niqqud_less": "\u05de\u05e9\u05db\u05d5!\u200f", "translation": "(to men) pull!", "reading": "mishchu!", "binyan": "PA'AL", "root": "\u05de - \u05e9\u05c1 - \u05da", "hint": "This root does not have any special conjugation properties.", "tense": "Imperative", "person": "2nd Masculine Plural", "url": "https://www.pealim.com/dict/1108-limshoch/", "infinitive": "\u05dc\u05de\u05e9\u05d5\u05da"}, {"verb": "\u05dc\u05de\u05e9\u05d5\u05da", "niqqud_less": "\u05dc\u05de\u05e9\u05d5\u05da", "translation": "to pull", "reading": "limshoch", "binyan": "PA'AL", "root": "\u05de - \u05e9\u05c1 - \u05da", "hint": "This root does not have any special conjugation properties.", "tense": "Infinitive", "person": "", "url": "https://www.pealim.com/dict/1108-limshoch/", "infinitive": "\u05dc\u05de\u05e9\u05d5\u05da"}, {"verb": "\u05de\u05b7\u05de\u05b0\u05e9\u05c1\u05b4\u05d9\u05da\u05b0", "niqqud_less": "\u05de\u05de\u05e9\u05d9\u05da", "translation": "I / you m. sg. / he / it continue(s)", "reading": "mamshich", "binyan": "HIF'IL", "root": "\u05de - \u05e9\u05c1 - \u05da", "hint": "This root does not have any special conjugation properties.", "tense": "Present", "person": "Masculine Singular", "url": "https://www.pealim.com/dict/1110-lehamshich/", "infinitive": "\u05dc\u05b0\u05d4\u05b7\u05de\u05b0\u05e9\u05c1\u05b4\u05d9\u05da\u05b0"}, {"verb": "\u05de\u05b7\u05de\u05b0\u05e9\u05c1\u05b4\u05d9\u05db\u05b8\u05d4", "niqqud_less": "\u05de\u05de\u05e9\u05d9\u05db\u05d4", "translation": "I / you f. sg. / she / it continue(s)", "reading": "mamshicha", "binyan": "HIF'IL", "root": "\u05de - \u05e9\u05c1 - \u05da", "hint": "This root does not have any special conjugation properties.", "tense": "Present", "person": "Feminine Singular", "url": "https://www.pealim.com/dict/1110-lehamshich/", "infinitive": "\u05dc\u05b0\u05d4\u05b7\u05de\u05b0\u05e9\u05c1\u05b4\u05d9\u05da\u05b0"}, {"verb": "\u05de\u05b7\u05de\u05b0\u05e9\u05c1\u05b4\u05d9\u05db\u05b4\u05d9\u05dd", "niqqud_less": "\u05de\u05de\u05e9\u05d9\u05db\u05d9\u05dd", "translation": "we / you m. pl. / they m. continue", "reading": "mamshichim", "binyan": "HIF'IL", "root": "\u05de - \u05e9\u05c1 - \u05da", "hint": "This root does not have any special conjugation properties.", "tense": "Present", "person": "Masculine Plural", "url": "https://www.pealim.com/dict/1110-lehamshich/", "infinitive": "\u05dc\u05b0\u05d4\u05b7\u05de\u05b0\u05e9\u05c1\u05b4\u05d9\u05da\u05b0"}, {"verb": "\u05de\u05b7\u05de\u05b0\u05e9\u05c1\u05b4\u05d9\u05db\u05d5\u05b9\u05ea", "niqqud_less": "\u05de\u05de\u05e9\u05d9\u05db\u05d5\u05ea", "translation": "we / you f. pl. / they f. continue", "reading": "mamshichot", "binyan": "HIF'IL", "root": "\u05de - \u05e9\u05c1 - \u05da", "hint": "This root does not have any special conjugation properties.", "tense": "Present", "person": "Feminine Plural", "url": "https://www.pealim.com/dict/1110-lehamshich/", "infinitive": "\u05dc\u05b0\u05d4\u05b7\u05de\u05b0\u05e9\u05c1\u05b4\u05d9\u05da\u05b0"}, {"verb": "\u05d4\u05b4\u05de\u05b0\u05e9\u05c1\u05b7\u05db\u05b0\u05ea\u05bc\u05b4\u05d9", "niqqud_less": "\u05d4\u05de\u05e9\u05db\u05ea\u05d9", "translation": "I continued", "reading": "himshachti", "binyan": "HIF'IL", "root": "\u05de - \u05e9\u05c1 - \u05da", "hint": "This root does not have any special conjugation properties.", "tense": "Past", "person": "1st Singular", "url": "https://www.pealim.com/dict/1110-lehamshich/", "infinitive": "\u05dc\u05b0\u05d4\u05b7\u05de\u05b0\u05e9\u05c1\u05b4\u05d9\u05da\u05b0"}, {"verb": "\u05d4\u05b4\u05de\u05b0\u05e9\u05c1\u05b7\u05db\u05b0\u05e0\u05d5\u05bc", "niqqud_less": "\u05d4\u05de\u05e9\u05db\u05e0\u05d5", "translation": "we continued", "reading": "himshachnu", "binyan": "HIF'IL", "root": "\u05de - \u05e9\u05c1 - \u05da", "hint": "This root does not have any special conjugation properties.", "tense": "Past", "person": "1st Plural", "url": "https://www.pealim.com/dict/1110-lehamshich/", "infinitive": "\u05dc\u05b0\u05d4\u05b7\u05de\u05b0\u05e9\u05c1\u05b4\u05d9\u05da\u05b0"}, {"verb": "\u05d4\u05b4\u05de\u05b0\u05e9\u05c1\u05b7\u05db\u05b0\u05ea\u05bc\u05b8", "niqqud_less": "\u05d4\u05de\u05e9\u05db\u05ea", "translation": "you m. sg. continued", "reading": "himshachta", "binyan": "HIF'IL", "root": "\u05de - \u05e9\u05c1 - \u05da", "hint": "This root does not have any special conjugation properties.", "tense": "Past", "person": "2nd Masculine Singular", "url": "https://www.pealim.com/dict/1110-lehamshich/", "infinitive": "\u05dc\u05b0\u05d4\u05b7\u05de\u05b0\u05e9\u05c1\u05b4\u05d9\u05da\u05b0"}, {"verb": "\u05d4\u05b4\u05de\u05b0\u05e9\u05c1\u05b7\u05db\u05b0\u05ea\u05bc\u05b0", "niqqud_less": "\u05d4\u05de\u05e9\u05db\u05ea", "translation": "you f. sg. continued", "reading": "himshacht", "binyan": "HIF'IL", "root": "\u05de - \u05e9\u05c1 - \u05da", "hint": "This root does not have any special conjugation properties.", "tense": "Past", "person": "2nd Feminine Singular", "url": "https://www.pealim.com/dict/1110-lehamshich/", "infinitive": "\u05dc\u05b0\u05d4\u05b7\u05de\u05b0\u05e9\u05c1\u05b4\u05d9\u05da\u05b0"}, {"verb": "\u05d4\u05b4\u05de\u05b0\u05e9\u05c1\u05b7\u05db\u05b0\u05ea\u05bc\u05b6\u05dd", "niqqud_less": "\u05d4\u05de\u05e9\u05db\u05ea\u05dd", "translation": "you m. pl. continued", "reading": "himshachtem", "binyan": "HIF'IL", "root": "\u05de - \u05e9\u05c1 - \u05da", "hint": "This root does not have any special conjugation properties.", "tense": "Past", "person": "2nd Masculine Plural", "url": "https://www.pealim.com/dict/1110-lehamshich/", "infinitive": "\u05dc\u05b0\u05d4\u05b7\u05de\u05b0\u05e9\u05c1\u05b4\u05d9\u05da\u05b0"}, {"verb": "\u05d4\u05b4\u05de\u05b0\u05e9\u05c1\u05b7\u05db\u05b0\u05ea\u05bc\u05b6\u05df", "niqqud_less": "\u05d4\u05de\u05e9\u05db\u05ea\u05df", "translation": "you f. pl. continued", "reading": "himshachten", "binyan": "HIF'IL", "root": "\u05de - \u05e9\u05c1 - \u05da", "hint": "This root does not have any special conjugation properties.", "tense": "Past", "person": "2nd Feminine Plural", "url": "https://www.pealim.com/dict/1110-lehamshich/", "infinitive": "\u05dc\u05b0\u05d4\u05b7\u05de\u05b0\u05e9\u05c1\u05b4\u05d9\u05da\u05b0"}, {"verb": "\u05d4\u05b4\u05de\u05b0\u05e9\u05c1\u05b4\u05d9\u05da\u05b0", "niqqud_less": "\u05d4\u05de\u05e9\u05d9\u05da", "translation": "he / it continued", "reading": "himshich", "binyan": "HIF'IL", "root": "\u05de - \u05e9\u05c1 - \u05da", "hint": "This root does not have any special conjugation properties.", "tense": "Past", "person": "3rd Masculine Singular", "url": "https://www.pealim.com/dict/1110-lehamshich/", "infinitive": "\u05dc\u05b0\u05d4\u05b7\u05de\u05b0\u05e9\u05c1\u05b4\u05d9\u05da\u05b0"}, {"verb": "\u05d4\u05b4\u05de\u05b0\u05e9\u05c1\u05b4\u05d9\u05db\u05b8\u05d4", "niqqud_less": "\u05d4\u05de\u05e9\u05d9\u05db\u05d4", "translation": "she / it continued", "reading": "himshicha", "binyan": "HIF'IL", "root": "\u05de - \u05e9\u05c1 - \u05da", "hint": "This root does not have any special conjugation properties.", "tense": "Past", "person": "3rd Feminine Singular", "url": "https://www.pealim.com/dict/1110-lehamshich/", "infinitive": "\u05dc\u05b0\u05d4\u05b7\u05de\u05b0\u05e9\u05c1\u05b4\u05d9\u05da\u05b0"}, {"verb": "\u05d4\u05b4\u05de\u05b0\u05e9\u05c1\u05b4\u05d9\u05db\u05d5\u05bc", "niqqud_less": "\u05d4\u05de\u05e9\u05d9\u05db\u05d5", "translation": "they continued", "reading": "himshichu", "binyan": "HIF'IL", "root": "\u05de - \u05e9\u05c1 - \u05da", "hint": "This root does not have any special conjugation properties.", "tense": "Past", "person": "3rd Plural", "url": "https://www.pealim.com/dict/1110-lehamshich/", "infinitive": "\u05dc\u05b0\u05d4\u05b7\u05de\u05b0\u05e9\u05c1\u05b4\u05d9\u05da\u05b0"}, {"verb": "\u05d0\u05b7\u05de\u05b0\u05e9\u05c1\u05b4\u05d9\u05da\u05b0", "niqqud_less": "\u05d0\u05de\u05e9\u05d9\u05da", "translation": "I will continue", "reading": "amshich", "binyan": "HIF'IL", "root": "\u05de - \u05e9\u05c1 - \u05da", "hint": "This root does not have any special conjugation properties.", "tense": "Future", "person": "1st Singular", "url": "https://www.pealim.com/dict/1110-lehamshich/", "infinitive": "\u05dc\u05b0\u05d4\u05b7\u05de\u05b0\u05e9\u05c1\u05b4\u05d9\u05da\u05b0"}, {"verb": "\u05e0\u05b7\u05de\u05b0\u05e9\u05c1\u05b4\u05d9\u05da\u05b0", "niqqud_less": "\u05e0\u05de\u05e9\u05d9\u05da", "translation": "we will continue", "reading": "namshich", "binyan": "HIF'IL", "root": "\u05de - \u05e9\u05c1 - \u05da", "hint": "This root does not have any special conjugation properties.", "tense": "Future", "person": "1st Plural", "url": "https://www.pealim.com/dict/1110-lehamshich/", "infinitive": "\u05dc\u05b0\u05d4\u05b7\u05de\u05b0\u05e9\u05c1\u05b4\u05d9\u05da\u05b0"}, {"verb": "\u05ea\u05bc\u05b7\u05de\u05b0\u05e9\u05c1\u05b4\u05d9\u05da\u05b0", "niqqud_less": "\u05ea\u05de\u05e9\u05d9\u05da", "translation": "you m. sg. will continue", "reading": "tamshich", "binyan": "HIF'IL", "root": "\u05de - \u05e9\u05c1 - \u05da", "hint": "This root does not have any special conjugation properties.", "tense": "Future", "person": "2nd Masculine Singular", "url": "https://www.pealim.com/dict/1110-lehamshich/", "infinitive": "\u05dc\u05b0\u05d4\u05b7\u05de\u05b0\u05e9\u05c1\u05b4\u05d9\u05da\u05b0"}, {"verb": "\u05ea\u05bc\u05b7\u05de\u05b0\u05e9\u05c1\u05b4\u05d9\u05db\u05b4\u05d9", "niqqud_less": "\u05ea\u05de\u05e9\u05d9\u05db\u05d9", "translation": "you f. sg. will continue", "reading": "tamshichi", "binyan": "HIF'IL", "root": "\u05de - \u05e9\u05c1 - \u05da", "hint": "This root does not have any special conjugation properties.", "tense": "Future", "person": "2nd Feminine Singular", "url": "https://www.pealim.com/dict/1110-lehamshich/", "infinitive": "\u05dc\u05b0\u05d4\u05b7\u05de\u05b0\u05e9\u05c1\u05b4\u05d9\u05da\u05b0"}, {"verb": "\u05ea\u05bc\u05b7\u05de\u05b0\u05e9\u05c1\u05b4\u05d9\u05db\u05d5\u05bc", "niqqud_less": "\u05ea\u05de\u05e9\u05d9\u05db\u05d5", "translation": "you m. pl. will continue", "reading": "tamshichu", "binyan": "HIF'IL", "root": "\u05de - \u05e9\u05c1 - \u05da", "hint": "This root does not have any special conjugation properties.", "tense": "Future", "person": "2nd Masculine Plural", "url": "https://www.pealim.com/dict/1110-lehamshich/", "infinitive": "\u05dc\u05b0\u05d4\u05b7\u05de\u05b0\u05e9\u05c1\u05b4\u05d9\u05da\u05b0"}, {"verb": "\u05d9\u05b7\u05de\u05b0\u05e9\u05c1\u05b4\u05d9\u05da\u05b0", "niqqud_less": "\u05d9\u05de\u05e9\u05d9\u05da", "translation": "he / it will continue", "reading": "yamshich", "binyan": "HIF'IL", "root": "\u05de - \u05e9\u05c1 - \u05da", "hint": "This root does not have any special conjugation properties.", "tense": "Future", "person": "3rd Masculine Singular", "url": "https://www.pealim.com/dict/1110-lehamshich/", "infinitive": "\u05dc\u05b0\u05d4\u05b7\u05de\u05b0\u05e9\u05c1\u05b4\u05d9\u05da\u05b0"}, {"verb": "\u05ea\u05bc\u05b7\u05de\u05b0\u05e9\u05c1\u05b4\u05d9\u05da\u05b0", "niqqud_less": "\u05ea\u05de\u05e9\u05d9\u05da", "translation": "she / it will continue", "reading": "tamshich", "binyan": "HIF'IL", "root": "\u05de - \u05e9\u05c1 - \u05da", "hint": "This root does not have any special conjugation properties.", "tense": "Future", "person": "3rd Feminine Singular", "url": "https://www.pealim.com/dict/1110-lehamshich/", "infinitive": "\u05dc\u05b0\u05d4\u05b7\u05de\u05b0\u05e9\u05c1\u05b4\u05d9\u05da\u05b0"}, {"verb": "\u05d9\u05b7\u05de\u05b0\u05e9\u05c1\u05b4\u05d9\u05db\u05d5\u05bc", "niqqud_less": "\u05d9\u05de\u05e9\u05d9\u05db\u05d5", "translation": "they m. will continue", "reading": "yamshichu", "binyan": "HIF'IL", "root": "\u05de - \u05e9\u05c1 - \u05da", "hint": "This root does not have any special conjugation properties.", "tense": "Future", "person": "3rd Masculine Plural", "url": "https://www.pealim.com/dict/1110-lehamshich/", "infinitive": "\u05dc\u05b0\u05d4\u05b7\u05de\u05b0\u05e9\u05c1\u05b4\u05d9\u05da\u05b0"}, {"verb": "\u05d4\u05b7\u05de\u05b0\u05e9\u05c1\u05b5\u05da\u05b0!\u200f", "niqqud_less": "\u05d4\u05de\u05e9\u05da!\u200f", "translation": "(to a man) continue!", "reading": "hamshech!", "binyan": "HIF'IL", "root": "\u05de - \u05e9\u05c1 - \u05da", "hint": "This root does not have any special conjugation properties.", "tense": "Imperative", "person": "2nd Masculine Singular", "url": "https://www.pealim.com/dict/1110-lehamshich/", "infinitive": "\u05dc\u05b0\u05d4\u05b7\u05de\u05b0\u05e9\u05c1\u05b4\u05d9\u05da\u05b0"}, {"verb": "\u05d4\u05b7\u05de\u05b0\u05e9\u05c1\u05b4\u05d9\u05db\u05b4\u05d9!\u200f", "niqqud_less": "\u05d4\u05de\u05e9\u05d9\u05db\u05d9!\u200f", "translation": "(to a woman) continue!", "reading": "hamshichi!", "binyan": "HIF'IL", "root": "\u05de - \u05e9\u05c1 - \u05da", "hint": "This root does not have any special conjugation properties.", "tense": "Imperative", "person": "2nd Feminine Singular", "url": "https://www.pealim.com/dict/1110-lehamshich/", "infinitive": "\u05dc\u05b0\u05d4\u05b7\u05de\u05b0\u05e9\u05c1\u05b4\u05d9\u05da\u05b0"}, {"verb": "\u05d4\u05b7\u05de\u05b0\u05e9\u05c1\u05b4\u05d9\u05db\u05d5\u05bc!\u200f", "niqqud_less": "\u05d4\u05de\u05e9\u05d9\u05db\u05d5!\u200f", "translation": "(to men) continue!", "reading": "hamshichu!", "binyan": "HIF'IL", "root": "\u05de - \u05e9\u05c1 - \u05da", "hint": "This root does not have any special conjugation properties.", "tense": "Imperative", "person": "2nd Masculine Plural", "url": "https://www.pealim.com/dict/1110-lehamshich/", "infinitive": "\u05dc\u05b0\u05d4\u05b7\u05de\u05b0\u05e9\u05c1\u05b4\u05d9\u05da\u05b0"}, {"verb": "\u05dc\u05b0\u05d4\u05b7\u05de\u05b0\u05e9\u05c1\u05b4\u05d9\u05da\u05b0", "niqqud_less": "\u05dc\u05d4\u05de\u05e9\u05d9\u05da", "translation": "to continue", "reading": "lehamshich", "binyan": "HIF'IL", "root": "\u05de - \u05e9\u05c1 - \u05da", "hint": "This root does not have any special conjugation properties.", "tense": "Infinitive", "person": "", "url": "https://www.pealim.com/dict/1110-lehamshich/", "infinitive": "\u05dc\u05b0\u05d4\u05b7\u05de\u05b0\u05e9\u05c1\u05b4\u05d9\u05da\u05b0"}, {"verb": "\u05de\u05b7\u05d2\u05bc\u05b4\u05d9\u05d3", "niqqud_less": "\u05de\u05d2\u05d9\u05d3", "translation": "I / you m. sg. / he / it tell(s)", "reading": "magid", "binyan": "HIF'IL", "root": "\u05e0 - \u05d2 - \u05d3", "hint": "The first radical of this word can assimilate with the second radical in inflected forms.", "tense": "Present", "person": "Masculine Singular", "url": "https://www.pealim.com/dict/1135-lehagid/", "infinitive": "\u05dc\u05b0\u05d4\u05b7\u05d2\u05bc\u05b4\u05d9\u05d3"}, {"verb": "\u05de\u05b7\u05d2\u05bc\u05b4\u05d9\u05d3\u05b8\u05d4", "niqqud_less": "\u05de\u05d2\u05d9\u05d3\u05d4", "translation": "I / you f. sg. / she / it tell(s)", "reading": "magida", "binyan": "HIF'IL", "root": "\u05e0 - \u05d2 - \u05d3", "hint": "The first radical of this word can assimilate with the second radical in inflected forms.", "tense": "Present", "person": "Feminine Singular", "url": "https://www.pealim.com/dict/1135-lehagid/", "infinitive": "\u05dc\u05b0\u05d4\u05b7\u05d2\u05bc\u05b4\u05d9\u05d3"}, {"verb": "\u05de\u05b7\u05d2\u05bc\u05b4\u05d9\u05d3\u05b4\u05d9\u05dd", "niqqud_less": "\u05de\u05d2\u05d9\u05d3\u05d9\u05dd", "translation": "we / you m. pl. / they m. tell", "reading": "magidim", "binyan": "HIF'IL", "root": "\u05e0 - \u05d2 - \u05d3", "hint": "The first radical of this word can assimilate with the second radical in inflected forms.", "tense": "Present", "person": "Masculine Plural", "url": "https://www.pealim.com/dict/1135-lehagid/", "infinitive": "\u05dc\u05b0\u05d4\u05b7\u05d2\u05bc\u05b4\u05d9\u05d3"}, {"verb": "\u05de\u05b7\u05d2\u05bc\u05b4\u05d9\u05d3\u05d5\u05b9\u05ea", "niqqud_less": "\u05de\u05d2\u05d9\u05d3\u05d5\u05ea", "translation": "we / you f. pl. / they f. tell", "reading": "magidot", "binyan": "HIF'IL", "root": "\u05e0 - \u05d2 - \u05d3", "hint": "The first radical of this word can assimilate with the second radical in inflected forms.", "tense": "Present", "person": "Feminine Plural", "url": "https://www.pealim.com/dict/1135-lehagid/", "infinitive": "\u05dc\u05b0\u05d4\u05b7\u05d2\u05bc\u05b4\u05d9\u05d3"}, {"verb": "\u05d4\u05b4\u05d2\u05bc\u05b7\u05d3\u05b0\u05ea\u05bc\u05b4\u05d9", "niqqud_less": "\u05d4\u05d2\u05d3\u05ea\u05d9", "translation": "I told", "reading": "higadeti", "binyan": "HIF'IL", "root": "\u05e0 - \u05d2 - \u05d3", "hint": "The first radical of this word can assimilate with the second radical in inflected forms.", "tense": "Past", "person": "1st Singular", "url": "https://www.pealim.com/dict/1135-lehagid/", "infinitive": "\u05dc\u05b0\u05d4\u05b7\u05d2\u05bc\u05b4\u05d9\u05d3"}, {"verb": "\u05d4\u05b4\u05d2\u05bc\u05b7\u05d3\u05b0\u05e0\u05d5\u05bc", "niqqud_less": "\u05d4\u05d2\u05d3\u05e0\u05d5", "translation": "we told", "reading": "higadnu", "binyan": "HIF'IL", "root": "\u05e0 - \u05d2 - \u05d3", "hint": "The first radical of this word can assimilate with the second radical in inflected forms.", "tense": "Past", "person": "1st Plural", "url": "https://www.pealim.com/dict/1135-lehagid/", "infinitive": "\u05dc\u05b0\u05d4\u05b7\u05d2\u05bc\u05b4\u05d9\u05d3"}, {"verb": "\u05d4\u05b4\u05d2\u05bc\u05b7\u05d3\u05b0\u05ea\u05bc\u05b8", "niqqud_less": "\u05d4\u05d2\u05d3\u05ea", "translation": "you m. sg. told", "reading": "higadeta", "binyan": "HIF'IL", "root": "\u05e0 - \u05d2 - \u05d3", "hint": "The first radical of this word can assimilate with the second radical in inflected forms.", "tense": "Past", "person": "2nd Masculine Singular", "url": "https://www.pealim.com/dict/1135-lehagid/", "infinitive": "\u05dc\u05b0\u05d4\u05b7\u05d2\u05bc\u05b4\u05d9\u05d3"}, {"verb": "\u05d4\u05b4\u05d2\u05bc\u05b7\u05d3\u05b0\u05ea\u05bc\u05b0", "niqqud_less": "\u05d4\u05d2\u05d3\u05ea", "translation": "you f. sg. told", "reading": "higadet", "binyan": "HIF'IL", "root": "\u05e0 - \u05d2 - \u05d3", "hint": "The first radical of this word can assimilate with the second radical in inflected forms.", "tense": "Past", "person": "2nd Feminine Singular", "url": "https://www.pealim.com/dict/1135-lehagid/", "infinitive": "\u05dc\u05b0\u05d4\u05b7\u05d2\u05bc\u05b4\u05d9\u05d3"}, {"verb": "\u05d4\u05b4\u05d2\u05bc\u05b7\u05d3\u05b0\u05ea\u05bc\u05b6\u05dd", "niqqud_less": "\u05d4\u05d2\u05d3\u05ea\u05dd", "translation": "you m. pl. told", "reading": "higadetem", "binyan": "HIF'IL", "root": "\u05e0 - \u05d2 - \u05d3", "hint": "The first radical of this word can assimilate with the second radical in inflected forms.", "tense": "Past", "person": "2nd Masculine Plural", "url": "https://www.pealim.com/dict/1135-lehagid/", "infinitive": "\u05dc\u05b0\u05d4\u05b7\u05d2\u05bc\u05b4\u05d9\u05d3"}, {"verb": "\u05d4\u05b4\u05d2\u05bc\u05b7\u05d3\u05b0\u05ea\u05bc\u05b6\u05df", "niqqud_less": "\u05d4\u05d2\u05d3\u05ea\u05df", "translation": "you f. pl. told", "reading": "higadeten", "binyan": "HIF'IL", "root": "\u05e0 - \u05d2 - \u05d3", "hint": "The first radical of this word can assimilate with the second radical in inflected forms.", "tense": "Past", "person": "2nd Feminine Plural", "url": "https://www.pealim.com/dict/1135-lehagid/", "infinitive": "\u05dc\u05b0\u05d4\u05b7\u05d2\u05bc\u05b4\u05d9\u05d3"}, {"verb": "\u05d4\u05b4\u05d2\u05bc\u05b4\u05d9\u05d3", "niqqud_less": "\u05d4\u05d2\u05d9\u05d3", "translation": "he / it told", "reading": "higid", "binyan": "HIF'IL", "root": "\u05e0 - \u05d2 - \u05d3", "hint": "The first radical of this word can assimilate with the second radical in inflected forms.", "tense": "Past", "person": "3rd Masculine Singular", "url": "https://www.pealim.com/dict/1135-lehagid/", "infinitive": "\u05dc\u05b0\u05d4\u05b7\u05d2\u05bc\u05b4\u05d9\u05d3"}, {"verb": "\u05d4\u05b4\u05d2\u05bc\u05b4\u05d9\u05d3\u05b8\u05d4", "niqqud_less": "\u05d4\u05d2\u05d9\u05d3\u05d4", "translation": "she / it told", "reading": "higida", "binyan": "HIF'IL", "root": "\u05e0 - \u05d2 - \u05d3", "hint": "The first radical of this word can assimilate with the second radical in inflected forms.", "tense": "Past", "person": "3rd Feminine Singular", "url": "https://www.pealim.com/dict/1135-lehagid/", "infinitive": "\u05dc\u05b0\u05d4\u05b7\u05d2\u05bc\u05b4\u05d9\u05d3"}, {"verb": "\u05d4\u05b4\u05d2\u05bc\u05b4\u05d9\u05d3\u05d5\u05bc", "niqqud_less": "\u05d4\u05d2\u05d9\u05d3\u05d5", "translation": "they told", "reading": "higidu", "binyan": "HIF'IL", "root": "\u05e0 - \u05d2 - \u05d3", "hint": "The first radical of this word can assimilate with the second radical in inflected forms.", "tense": "Past", "person": "3rd Plural", "url": "https://www.pealim.com/dict/1135-lehagid/", "infinitive": "\u05dc\u05b0\u05d4\u05b7\u05d2\u05bc\u05b4\u05d9\u05d3"}, {"verb": "\u05d0\u05b7\u05d2\u05bc\u05b4\u05d9\u05d3", "niqqud_less": "\u05d0\u05d2\u05d9\u05d3", "translation": "I will tell", "reading": "agid", "binyan": "HIF'IL", "root": "\u05e0 - \u05d2 - \u05d3", "hint": "The first radical of this word can assimilate with the second radical in inflected forms.", "tense": "Future", "person": "1st Singular", "url": "https://www.pealim.com/dict/1135-lehagid/", "infinitive": "\u05dc\u05b0\u05d4\u05b7\u05d2\u05bc\u05b4\u05d9\u05d3"}, {"verb": "\u05e0\u05b7\u05d2\u05bc\u05b4\u05d9\u05d3", "niqqud_less": "\u05e0\u05d2\u05d9\u05d3", "translation": "we will tell", "reading": "nagid", "binyan": "HIF'IL", "root": "\u05e0 - \u05d2 - \u05d3", "hint": "The first radical of this word can assimilate with the second radical in inflected forms.", "tense": "Future", "person": "1st Plural", "url": "https://www.pealim.com/dict/1135-lehagid/", "infinitive": "\u05dc\u05b0\u05d4\u05b7\u05d2\u05bc\u05b4\u05d9\u05d3"}, {"verb": "\u05ea\u05bc\u05b7\u05d2\u05bc\u05b4\u05d9\u05d3", "niqqud_less": "\u05ea\u05d2\u05d9\u05d3", "translation": "you m. sg. will tell", "reading": "tagid", "binyan": "HIF'IL", "root": "\u05e0 - \u05d2 - \u05d3", "hint": "The first radical of this word can assimilate with the second radical in inflected forms.", "tense": "Future", "person": "2nd Masculine Singular", "url": "https://www.pealim.com/dict/1135-lehagid/", "infinitive": "\u05dc\u05b0\u05d4\u05b7\u05d2\u05bc\u05b4\u05d9\u05d3"}, {"verb": "\u05ea\u05bc\u05b7\u05d2\u05bc\u05b4\u05d9\u05d3\u05b4\u05d9", "niqqud_less": "\u05ea\u05d2\u05d9\u05d3\u05d9", "translation": "you f. sg. will tell", "reading": "tagidi", "binyan": "HIF'IL", "root": "\u05e0 - \u05d2 - \u05d3", "hint": "The first radical of this word can assimilate with the second radical in inflected forms.", "tense": "Future", "person": "2nd Feminine Singular", "url": "https://www.pealim.com/dict/1135-lehagid/", "infinitive": "\u05dc\u05b0\u05d4\u05b7\u05d2\u05bc\u05b4\u05d9\u05d3"}, {"verb": "\u05ea\u05bc\u05b7\u05d2\u05bc\u05b4\u05d9\u05d3\u05d5\u05bc", "niqqud_less": "\u05ea\u05d2\u05d9\u05d3\u05d5", "translation": "you m. pl. will tell", "reading": "tagidu", "binyan": "HIF'IL", "root": "\u05e0 - \u05d2 - \u05d3", "hint": "The first radical of this word can assimilate with the second radical in inflected forms.", "tense": "Future", "person": "2nd Masculine Plural", "url": "https://www.pealim.com/dict/1135-lehagid/", "infinitive": "\u05dc\u05b0\u05d4\u05b7\u05d2\u05bc\u05b4\u05d9\u05d3"}, {"verb": "\u05d9\u05b7\u05d2\u05bc\u05b4\u05d9\u05d3", "niqqud_less": "\u05d9\u05d2\u05d9\u05d3", "translation": "he / it will tell", "reading": "yagid", "binyan": "HIF'IL", "root": "\u05e0 - \u05d2 - \u05d3", "hint": "The first radical of this word can assimilate with the second radical in inflected forms.", "tense": "Future", "person": "3rd Masculine Singular", "url": "https://www.pealim.com/dict/1135-lehagid/", "infinitive": "\u05dc\u05b0\u05d4\u05b7\u05d2\u05bc\u05b4\u05d9\u05d3"}, {"verb": "\u05ea\u05bc\u05b7\u05d2\u05bc\u05b4\u05d9\u05d3", "niqqud_less": "\u05ea\u05d2\u05d9\u05d3", "translation": "she / it will tell", "reading": "tagid", "binyan": "HIF'IL", "root": "\u05e0 - \u05d2 - \u05d3", "hint": "The first radical of this word can assimilate with the second radical in inflected forms.", "tense": "Future", "person": "3rd Feminine Singular", "url": "https://www.pealim.com/dict/1135-lehagid/", "infinitive": "\u05dc\u05b0\u05d4\u05b7\u05d2\u05bc\u05b4\u05d9\u05d3"}, {"verb": "\u05d9\u05b7\u05d2\u05bc\u05b4\u05d9\u05d3\u05d5\u05bc", "niqqud_less": "\u05d9\u05d2\u05d9\u05d3\u05d5", "translation": "they m. will tell", "reading": "yagidu", "binyan": "HIF'IL", "root": "\u05e0 - \u05d2 - \u05d3", "hint": "The first radical of this word can assimilate with the second radical in inflected forms.", "tense": "Future", "person": "3rd Masculine Plural", "url": "https://www.pealim.com/dict/1135-lehagid/", "infinitive": "\u05dc\u05b0\u05d4\u05b7\u05d2\u05bc\u05b4\u05d9\u05d3"}, {"verb": "\u05d4\u05b7\u05d2\u05bc\u05b5\u05d3!\u200f", "niqqud_less": "\u05d4\u05d2\u05d3!\u200f", "translation": "(to a man) tell!", "reading": "haged!", "binyan": "HIF'IL", "root": "\u05e0 - \u05d2 - \u05d3", "hint": "The first radical of this word can assimilate with the second radical in inflected forms.", "tense": "Imperative", "person": "2nd Masculine Singular", "url": "https://www.pealim.com/dict/1135-lehagid/", "infinitive": "\u05dc\u05b0\u05d4\u05b7\u05d2\u05bc\u05b4\u05d9\u05d3"}, {"verb": "\u05d4\u05b7\u05d2\u05bc\u05b4\u05d9\u05d3\u05b4\u05d9!\u200f", "niqqud_less": "\u05d4\u05d2\u05d9\u05d3\u05d9!\u200f", "translation": "(to a woman) tell!", "reading": "hagidi!", "binyan": "HIF'IL", "root": "\u05e0 - \u05d2 - \u05d3", "hint": "The first radical of this word can assimilate with the second radical in inflected forms.", "tense": "Imperative", "person": "2nd Feminine Singular", "url": "https://www.pealim.com/dict/1135-lehagid/", "infinitive": "\u05dc\u05b0\u05d4\u05b7\u05d2\u05bc\u05b4\u05d9\u05d3"}, {"verb": "\u05d4\u05b7\u05d2\u05bc\u05b4\u05d9\u05d3\u05d5\u05bc!\u200f", "niqqud_less": "\u05d4\u05d2\u05d9\u05d3\u05d5!\u200f", "translation": "(to men) tell!", "reading": "hagidu!", "binyan": "HIF'IL", "root": "\u05e0 - \u05d2 - \u05d3", "hint": "The first radical of this word can assimilate with the second radical in inflected forms.", "tense": "Imperative", "person": "2nd Masculine Plural", "url": "https://www.pealim.com/dict/1135-lehagid/", "infinitive": "\u05dc\u05b0\u05d4\u05b7\u05d2\u05bc\u05b4\u05d9\u05d3"}, {"verb": "\u05dc\u05b0\u05d4\u05b7\u05d2\u05bc\u05b4\u05d9\u05d3", "niqqud_less": "\u05dc\u05d4\u05d2\u05d9\u05d3", "translation": "to tell", "reading": "lehagid", "binyan": "HIF'IL", "root": "\u05e0 - \u05d2 - \u05d3", "hint": "The first radical of this word can assimilate with the second radical in inflected forms.", "tense": "Infinitive", "person": "", "url": "https://www.pealim.com/dict/1135-lehagid/", "infinitive": "\u05dc\u05b0\u05d4\u05b7\u05d2\u05bc\u05b4\u05d9\u05d3"}, {"verb": "\u05de\u05b4\u05ea\u05b0\u05e0\u05b7\u05d4\u05b5\u05d2", "niqqud_less": "\u05de\u05ea\u05e0\u05d4\u05d2", "translation": "I / you m. sg. / he / it behave(s)", "reading": "mitnaheg", "binyan": "HITPA'EL", "root": "\u05e0 - \u05d4 - \u05d2", "hint": "The middle radical of this word is guttural. It cannot bear a dagesh, and the adjacent vowels may be affected.", "tense": "Present", "person": "Masculine Singular", "url": "https://www.pealim.com/dict/1155-lehitnaheg/", "infinitive": "\u05dc\u05b0\u05d4\u05b4\u05ea\u05b0\u05e0\u05b7\u05d4\u05b5\u05d2"}, {"verb": "\u05de\u05b4\u05ea\u05b0\u05e0\u05b7\u05d4\u05b6\u05d2\u05b6\u05ea", "niqqud_less": "\u05de\u05ea\u05e0\u05d4\u05d2\u05ea", "translation": "I / you f. sg. / she / it behave(s)", "reading": "mitnaheget", "binyan": "HITPA'EL", "root": "\u05e0 - \u05d4 - \u05d2", "hint": "The middle radical of this word is guttural. It cannot bear a dagesh, and the adjacent vowels may be affected.", "tense": "Present", "person": "Feminine Singular", "url": "https://www.pealim.com/dict/1155-lehitnaheg/", "infinitive": "\u05dc\u05b0\u05d4\u05b4\u05ea\u05b0\u05e0\u05b7\u05d4\u05b5\u05d2"}, {"verb": "\u05de\u05b4\u05ea\u05b0\u05e0\u05b7\u05d4\u05b2\u05d2\u05b4\u05d9\u05dd", "niqqud_less": "\u05de\u05ea\u05e0\u05d4\u05d2\u05d9\u05dd", "translation": "we / you m. pl. / they m. behave", "reading": "mitnahagim", "binyan": "HITPA'EL", "root": "\u05e0 - \u05d4 - \u05d2", "hint": "The middle radical of this word is guttural. It cannot bear a dagesh, and the adjacent vowels may be affected.", "tense": "Present", "person": "Masculine Plural", "url": "https://www.pealim.com/dict/1155-lehitnaheg/", "infinitive": "\u05dc\u05b0\u05d4\u05b4\u05ea\u05b0\u05e0\u05b7\u05d4\u05b5\u05d2"}, {"verb": "\u05de\u05b4\u05ea\u05b0\u05e0\u05b7\u05d4\u05b2\u05d2\u05d5\u05b9\u05ea", "niqqud_less": "\u05de\u05ea\u05e0\u05d4\u05d2\u05d5\u05ea", "translation": "we / you f. pl. / they f. behave", "reading": "mitnahagot", "binyan": "HITPA'EL", "root": "\u05e0 - \u05d4 - \u05d2", "hint": "The middle radical of this word is guttural. It cannot bear a dagesh, and the adjacent vowels may be affected.", "tense": "Present", "person": "Feminine Plural", "url": "https://www.pealim.com/dict/1155-lehitnaheg/", "infinitive": "\u05dc\u05b0\u05d4\u05b4\u05ea\u05b0\u05e0\u05b7\u05d4\u05b5\u05d2"}, {"verb": "\u05d4\u05b4\u05ea\u05b0\u05e0\u05b7\u05d4\u05b7\u05d2\u05b0\u05ea\u05bc\u05b4\u05d9", "niqqud_less": "\u05d4\u05ea\u05e0\u05d4\u05d2\u05ea\u05d9", "translation": "I behaved", "reading": "hitnahagti", "binyan": "HITPA'EL", "root": "\u05e0 - \u05d4 - \u05d2", "hint": "The middle radical of this word is guttural. It cannot bear a dagesh, and the adjacent vowels may be affected.", "tense": "Past", "person": "1st Singular", "url": "https://www.pealim.com/dict/1155-lehitnaheg/", "infinitive": "\u05dc\u05b0\u05d4\u05b4\u05ea\u05b0\u05e0\u05b7\u05d4\u05b5\u05d2"}, {"verb": "\u05d4\u05b4\u05ea\u05b0\u05e0\u05b7\u05d4\u05b7\u05d2\u05b0\u05e0\u05d5\u05bc", "niqqud_less": "\u05d4\u05ea\u05e0\u05d4\u05d2\u05e0\u05d5", "translation": "we behaved", "reading": "hitnahagnu", "binyan": "HITPA'EL", "root": "\u05e0 - \u05d4 - \u05d2", "hint": "The middle radical of this word is guttural. It cannot bear a dagesh, and the adjacent vowels may be affected.", "tense": "Past", "person": "1st Plural", "url": "https://www.pealim.com/dict/1155-lehitnaheg/", "infinitive": "\u05dc\u05b0\u05d4\u05b4\u05ea\u05b0\u05e0\u05b7\u05d4\u05b5\u05d2"}, {"verb": "\u05d4\u05b4\u05ea\u05b0\u05e0\u05b7\u05d4\u05b7\u05d2\u05b0\u05ea\u05bc\u05b8", "niqqud_less": "\u05d4\u05ea\u05e0\u05d4\u05d2\u05ea", "translation": "you m. sg. behaved", "reading": "hitnahagta", "binyan": "HITPA'EL", "root": "\u05e0 - \u05d4 - \u05d2", "hint": "The middle radical of this word is guttural. It cannot bear a dagesh, and the adjacent vowels may be affected.", "tense": "Past", "person": "2nd Masculine Singular", "url": "https://www.pealim.com/dict/1155-lehitnaheg/", "infinitive": "\u05dc\u05b0\u05d4\u05b4\u05ea\u05b0\u05e0\u05b7\u05d4\u05b5\u05d2"}, {"verb": "\u05d4\u05b4\u05ea\u05b0\u05e0\u05b7\u05d4\u05b7\u05d2\u05b0\u05ea\u05bc\u05b0", "niqqud_less": "\u05d4\u05ea\u05e0\u05d4\u05d2\u05ea", "translation": "you f. sg. behaved", "reading": "hitnahagt", "binyan": "HITPA'EL", "root": "\u05e0 - \u05d4 - \u05d2", "hint": "The middle radical of this word is guttural. It cannot bear a dagesh, and the adjacent vowels may be affected.", "tense": "Past", "person": "2nd Feminine Singular", "url": "https://www.pealim.com/dict/1155-lehitnaheg/", "infinitive": "\u05dc\u05b0\u05d4\u05b4\u05ea\u05b0\u05e0\u05b7\u05d4\u05b5\u05d2"}, {"verb": "\u05d4\u05b4\u05ea\u05b0\u05e0\u05b7\u05d4\u05b7\u05d2\u05b0\u05ea\u05bc\u05b6\u05dd", "niqqud_less": "\u05d4\u05ea\u05e0\u05d4\u05d2\u05ea\u05dd", "translation": "you m. pl. behaved", "reading": "hitnahagtem", "binyan": "HITPA'EL", "root": "\u05e0 - \u05d4 - \u05d2", "hint": "The middle radical of this word is guttural. It cannot bear a dagesh, and the adjacent vowels may be affected.", "tense": "Past", "person": "2nd Masculine Plural", "url": "https://www.pealim.com/dict/1155-lehitnaheg/", "infinitive": "\u05dc\u05b0\u05d4\u05b4\u05ea\u05b0\u05e0\u05b7\u05d4\u05b5\u05d2"}, {"verb": "\u05d4\u05b4\u05ea\u05b0\u05e0\u05b7\u05d4\u05b7\u05d2\u05b0\u05ea\u05bc\u05b6\u05df", "niqqud_less": "\u05d4\u05ea\u05e0\u05d4\u05d2\u05ea\u05df", "translation": "you f. pl. behaved", "reading": "hitnahagten", "binyan": "HITPA'EL", "root": "\u05e0 - \u05d4 - \u05d2", "hint": "The middle radical of this word is guttural. It cannot bear a dagesh, and the adjacent vowels may be affected.", "tense": "Past", "person": "2nd Feminine Plural", "url": "https://www.pealim.com/dict/1155-lehitnaheg/", "infinitive": "\u05dc\u05b0\u05d4\u05b4\u05ea\u05b0\u05e0\u05b7\u05d4\u05b5\u05d2"}, {"verb": "\u05d4\u05b4\u05ea\u05b0\u05e0\u05b7\u05d4\u05b5\u05d2", "niqqud_less": "\u05d4\u05ea\u05e0\u05d4\u05d2", "translation": "he / it behaved", "reading": "hitnaheg", "binyan": "HITPA'EL", "root": "\u05e0 - \u05d4 - \u05d2", "hint": "The middle radical of this word is guttural. It cannot bear a dagesh, and the adjacent vowels may be affected.", "tense": "Past", "person": "3rd Masculine Singular", "url": "https://www.pealim.com/dict/1155-lehitnaheg/", "infinitive": "\u05dc\u05b0\u05d4\u05b4\u05ea\u05b0\u05e0\u05b7\u05d4\u05b5\u05d2"}, {"verb": "\u05d4\u05b4\u05ea\u05b0\u05e0\u05b7\u05d4\u05b2\u05d2\u05b8\u05d4", "niqqud_less": "\u05d4\u05ea\u05e0\u05d4\u05d2\u05d4", "translation": "she / it behaved", "reading": "hitnahaga", "binyan": "HITPA'EL", "root": "\u05e0 - \u05d4 - \u05d2", "hint": "The middle radical of this word is guttural. It cannot bear a dagesh, and the adjacent vowels may be affected.", "tense": "Past", "person": "3rd Feminine Singular", "url": "https://www.pealim.com/dict/1155-lehitnaheg/", "infinitive": "\u05dc\u05b0\u05d4\u05b4\u05ea\u05b0\u05e0\u05b7\u05d4\u05b5\u05d2"}, {"verb": "\u05d4\u05b4\u05ea\u05b0\u05e0\u05b7\u05d4\u05b2\u05d2\u05d5\u05bc", "niqqud_less": "\u05d4\u05ea\u05e0\u05d4\u05d2\u05d5", "translation": "they behaved", "reading": "hitnahagu", "binyan": "HITPA'EL", "root": "\u05e0 - \u05d4 - \u05d2", "hint": "The middle radical of this word is guttural. It cannot bear a dagesh, and the adjacent vowels may be affected.", "tense": "Past", "person": "3rd Plural", "url": "https://www.pealim.com/dict/1155-lehitnaheg/", "infinitive": "\u05dc\u05b0\u05d4\u05b4\u05ea\u05b0\u05e0\u05b7\u05d4\u05b5\u05d2"}, {"verb": "\u05d0\u05b6\u05ea\u05b0\u05e0\u05b7\u05d4\u05b5\u05d2", "niqqud_less": "\u05d0\u05ea\u05e0\u05d4\u05d2", "translation": "I will behave", "reading": "etnaheg", "binyan": "HITPA'EL", "root": "\u05e0 - \u05d4 - \u05d2", "hint": "The middle radical of this word is guttural. It cannot bear a dagesh, and the adjacent vowels may be affected.", "tense": "Future", "person": "1st Singular", "url": "https://www.pealim.com/dict/1155-lehitnaheg/", "infinitive": "\u05dc\u05b0\u05d4\u05b4\u05ea\u05b0\u05e0\u05b7\u05d4\u05b5\u05d2"}, {"verb": "\u05e0\u05b4\u05ea\u05b0\u05e0\u05b7\u05d4\u05b5\u05d2", "niqqud_less": "\u05e0\u05ea\u05e0\u05d4\u05d2", "translation": "we will behave", "reading": "nitnaheg", "binyan": "HITPA'EL", "root": "\u05e0 - \u05d4 - \u05d2", "hint": "The middle radical of this word is guttural. It cannot bear a dagesh, and the adjacent vowels may be affected.", "tense": "Future", "person": "1st Plural", "url": "https://www.pealim.com/dict/1155-lehitnaheg/", "infinitive": "\u05dc\u05b0\u05d4\u05b4\u05ea\u05b0\u05e0\u05b7\u05d4\u05b5\u05d2"}, {"verb": "\u05ea\u05bc\u05b4\u05ea\u05b0\u05e0\u05b7\u05d4\u05b5\u05d2", "niqqud_less": "\u05ea\u05ea\u05e0\u05d4\u05d2", "translation": "you m. sg. will behave", "reading": "titnaheg", "binyan": "HITPA'EL", "root": "\u05e0 - \u05d4 - \u05d2", "hint": "The middle radical of this word is guttural. It cannot bear a dagesh, and the adjacent vowels may be affected.", "tense": "Future", "person": "2nd Masculine Singular", "url": "https://www.pealim.com/dict/1155-lehitnaheg/", "infinitive": "\u05dc\u05b0\u05d4\u05b4\u05ea\u05b0\u05e0\u05b7\u05d4\u05b5\u05d2"}, {"verb": "\u05ea\u05bc\u05b4\u05ea\u05b0\u05e0\u05b7\u05d4\u05b2\u05d2\u05b4\u05d9", "niqqud_less": "\u05ea\u05ea\u05e0\u05d4\u05d2\u05d9", "translation": "you f. sg. will behave", "reading": "titnahagi", "binyan": "HITPA'EL", "root": "\u05e0 - \u05d4 - \u05d2", "hint": "The middle radical of this word is guttural. It cannot bear a dagesh, and the adjacent vowels may be affected.", "tense": "Future", "person": "2nd Feminine Singular", "url": "https://www.pealim.com/dict/1155-lehitnaheg/", "infinitive": "\u05dc\u05b0\u05d4\u05b4\u05ea\u05b0\u05e0\u05b7\u05d4\u05b5\u05d2"}, {"verb": "\u05ea\u05bc\u05b4\u05ea\u05b0\u05e0\u05b7\u05d4\u05b2\u05d2\u05d5\u05bc", "niqqud_less": "\u05ea\u05ea\u05e0\u05d4\u05d2\u05d5", "translation": "you m. pl. will behave", "reading": "titnahagu", "binyan": "HITPA'EL", "root": "\u05e0 - \u05d4 - \u05d2", "hint": "The middle radical of this word is guttural. It cannot bear a dagesh, and the adjacent vowels may be affected.", "tense": "Future", "person": "2nd Masculine Plural", "url": "https://www.pealim.com/dict/1155-lehitnaheg/", "infinitive": "\u05dc\u05b0\u05d4\u05b4\u05ea\u05b0\u05e0\u05b7\u05d4\u05b5\u05d2"}, {"verb": "\u05d9\u05b4\u05ea\u05b0\u05e0\u05b7\u05d4\u05b5\u05d2", "niqqud_less": "\u05d9\u05ea\u05e0\u05d4\u05d2", "translation": "he / it will behave", "reading": "yitnaheg", "binyan": "HITPA'EL", "root": "\u05e0 - \u05d4 - \u05d2", "hint": "The middle radical of this word is guttural. It cannot bear a dagesh, and the adjacent vowels may be affected.", "tense": "Future", "person": "3rd Masculine Singular", "url": "https://www.pealim.com/dict/1155-lehitnaheg/", "infinitive": "\u05dc\u05b0\u05d4\u05b4\u05ea\u05b0\u05e0\u05b7\u05d4\u05b5\u05d2"}, {"verb": "\u05ea\u05bc\u05b4\u05ea\u05b0\u05e0\u05b7\u05d4\u05b5\u05d2", "niqqud_less": "\u05ea\u05ea\u05e0\u05d4\u05d2", "translation": "she / it will behave", "reading": "titnaheg", "binyan": "HITPA'EL", "root": "\u05e0 - \u05d4 - \u05d2", "hint": "The middle radical of this word is guttural. It cannot bear a dagesh, and the adjacent vowels may be affected.", "tense": "Future", "person": "3rd Feminine Singular", "url": "https://www.pealim.com/dict/1155-lehitnaheg/", "infinitive": "\u05dc\u05b0\u05d4\u05b4\u05ea\u05b0\u05e0\u05b7\u05d4\u05b5\u05d2"}, {"verb": "\u05d9\u05b4\u05ea\u05b0\u05e0\u05b7\u05d4\u05b2\u05d2\u05d5\u05bc", "niqqud_less": "\u05d9\u05ea\u05e0\u05d4\u05d2\u05d5", "translation": "they m. will behave", "reading": "yitnahagu", "binyan": "HITPA'EL", "root": "\u05e0 - \u05d4 - \u05d2", "hint": "The middle radical of this word is guttural. It cannot bear a dagesh, and the adjacent vowels may be affected.", "tense": "Future", "person": "3rd Masculine Plural", "url": "https://www.pealim.com/dict/1155-lehitnaheg/", "infinitive": "\u05dc\u05b0\u05d4\u05b4\u05ea\u05b0\u05e0\u05b7\u05d4\u05b5\u05d2"}, {"verb": "\u05d4\u05b4\u05ea\u05b0\u05e0\u05b7\u05d4\u05b5\u05d2!\u200f", "niqqud_less": "\u05d4\u05ea\u05e0\u05d4\u05d2!\u200f", "translation": "(to a man) behave!", "reading": "hitnaheg!", "binyan": "HITPA'EL", "root": "\u05e0 - \u05d4 - \u05d2", "hint": "The middle radical of this word is guttural. It cannot bear a dagesh, and the adjacent vowels may be affected.", "tense": "Imperative", "person": "2nd Masculine Singular", "url": "https://www.pealim.com/dict/1155-lehitnaheg/", "infinitive": "\u05dc\u05b0\u05d4\u05b4\u05ea\u05b0\u05e0\u05b7\u05d4\u05b5\u05d2"}, {"verb": "\u05d4\u05b4\u05ea\u05b0\u05e0\u05b7\u05d4\u05b2\u05d2\u05b4\u05d9!\u200f", "niqqud_less": "\u05d4\u05ea\u05e0\u05d4\u05d2\u05d9!\u200f", "translation": "(to a woman) behave!", "reading": "hitnahagi!", "binyan": "HITPA'EL", "root": "\u05e0 - \u05d4 - \u05d2", "hint": "The middle radical of this word is guttural. It cannot bear a dagesh, and the adjacent vowels may be affected.", "tense": "Imperative", "person": "2nd Feminine Singular", "url": "https://www.pealim.com/dict/1155-lehitnaheg/", "infinitive": "\u05dc\u05b0\u05d4\u05b4\u05ea\u05b0\u05e0\u05b7\u05d4\u05b5\u05d2"}, {"verb": "\u05d4\u05b4\u05ea\u05b0\u05e0\u05b7\u05d4\u05b2\u05d2\u05d5\u05bc!\u200f", "niqqud_less": "\u05d4\u05ea\u05e0\u05d4\u05d2\u05d5!\u200f", "translation": "(to men) behave!", "reading": "hitnahagu!", "binyan": "HITPA'EL", "root": "\u05e0 - \u05d4 - \u05d2", "hint": "The middle radical of this word is guttural. It cannot bear a dagesh, and the adjacent vowels may be affected.", "tense": "Imperative", "person": "2nd Masculine Plural", "url": "https://www.pealim.com/dict/1155-lehitnaheg/", "infinitive": "\u05dc\u05b0\u05d4\u05b4\u05ea\u05b0\u05e0\u05b7\u05d4\u05b5\u05d2"}, {"verb": "\u05dc\u05b0\u05d4\u05b4\u05ea\u05b0\u05e0\u05b7\u05d4\u05b5\u05d2", "niqqud_less": "\u05dc\u05d4\u05ea\u05e0\u05d4\u05d2", "translation": "to behave", "reading": "lehitnaheg", "binyan": "HITPA'EL", "root": "\u05e0 - \u05d4 - \u05d2", "hint": "The middle radical of this word is guttural. It cannot bear a dagesh, and the adjacent vowels may be affected.", "tense": "Infinitive", "person": "", "url": "https://www.pealim.com/dict/1155-lehitnaheg/", "infinitive": "\u05dc\u05b0\u05d4\u05b4\u05ea\u05b0\u05e0\u05b7\u05d4\u05b5\u05d2"}, {"verb": "\u05de\u05b7\u05db\u05bc\u05b4\u05d9\u05e8", "niqqud_less": "\u05de\u05db\u05d9\u05e8", "translation": "I / you m. sg. / he / it know(s)", "reading": "makir", "binyan": "HIF'IL", "root": "\u05e0 - \u05db - \u05e8", "hint": "The first radical of this word can assimilate with the second radical in inflected forms.", "tense": "Present", "person": "Masculine Singular", "url": "https://www.pealim.com/dict/44-lehakir/", "infinitive": "\u05dc\u05b0\u05d4\u05b7\u05db\u05bc\u05b4\u05d9\u05e8"}, {"verb": "\u05de\u05b7\u05db\u05bc\u05b4\u05d9\u05e8\u05b8\u05d4", "niqqud_less": "\u05de\u05db\u05d9\u05e8\u05d4", "translation": "I / you f. sg. / she / it know(s)", "reading": "makira", "binyan": "HIF'IL", "root": "\u05e0 - \u05db - \u05e8", "hint": "The first radical of this word can assimilate with the second radical in inflected forms.", "tense": "Present", "person": "Feminine Singular", "url": "https://www.pealim.com/dict/44-lehakir/", "infinitive": "\u05dc\u05b0\u05d4\u05b7\u05db\u05bc\u05b4\u05d9\u05e8"}, {"verb": "\u05de\u05b7\u05db\u05bc\u05b4\u05d9\u05e8\u05b4\u05d9\u05dd", "niqqud_less": "\u05de\u05db\u05d9\u05e8\u05d9\u05dd", "translation": "we / you m. pl. / they m. know", "reading": "makirim", "binyan": "HIF'IL", "root": "\u05e0 - \u05db - \u05e8", "hint": "The first radical of this word can assimilate with the second radical in inflected forms.", "tense": "Present", "person": "Masculine Plural", "url": "https://www.pealim.com/dict/44-lehakir/", "infinitive": "\u05dc\u05b0\u05d4\u05b7\u05db\u05bc\u05b4\u05d9\u05e8"}, {"verb": "\u05de\u05b7\u05db\u05bc\u05b4\u05d9\u05e8\u05d5\u05b9\u05ea", "niqqud_less": "\u05de\u05db\u05d9\u05e8\u05d5\u05ea", "translation": "we / you f. pl. / they f. know", "reading": "makirot", "binyan": "HIF'IL", "root": "\u05e0 - \u05db - \u05e8", "hint": "The first radical of this word can assimilate with the second radical in inflected forms.", "tense": "Present", "person": "Feminine Plural", "url": "https://www.pealim.com/dict/44-lehakir/", "infinitive": "\u05dc\u05b0\u05d4\u05b7\u05db\u05bc\u05b4\u05d9\u05e8"}, {"verb": "\u05d4\u05b4\u05db\u05bc\u05b7\u05e8\u05b0\u05ea\u05bc\u05b4\u05d9", "niqqud_less": "\u05d4\u05db\u05e8\u05ea\u05d9", "translation": "I knew", "reading": "hikarti", "binyan": "HIF'IL", "root": "\u05e0 - \u05db - \u05e8", "hint": "The first radical of this word can assimilate with the second radical in inflected forms.", "tense": "Past", "person": "1st Singular", "url": "https://www.pealim.com/dict/44-lehakir/", "infinitive": "\u05dc\u05b0\u05d4\u05b7\u05db\u05bc\u05b4\u05d9\u05e8"}, {"verb": "\u05d4\u05b4\u05db\u05bc\u05b7\u05e8\u05b0\u05e0\u05d5\u05bc", "niqqud_less": "\u05d4\u05db\u05e8\u05e0\u05d5", "translation": "we knew", "reading": "hikarnu", "binyan": "HIF'IL", "root": "\u05e0 - \u05db - \u05e8", "hint": "The first radical of this word can assimilate with the second radical in inflected forms.", "tense": "Past", "person": "1st Plural", "url": "https://www.pealim.com/dict/44-lehakir/", "infinitive": "\u05dc\u05b0\u05d4\u05b7\u05db\u05bc\u05b4\u05d9\u05e8"}, {"verb": "\u05d4\u05b4\u05db\u05bc\u05b7\u05e8\u05b0\u05ea\u05bc\u05b8", "niqqud_less": "\u05d4\u05db\u05e8\u05ea", "translation": "you m. sg. knew", "reading": "hikarta", "binyan": "HIF'IL", "root": "\u05e0 - \u05db - \u05e8", "hint": "The first radical of this word can assimilate with the second radical in inflected forms.", "tense": "Past", "person": "2nd Masculine Singular", "url": "https://www.pealim.com/dict/44-lehakir/", "infinitive": "\u05dc\u05b0\u05d4\u05b7\u05db\u05bc\u05b4\u05d9\u05e8"}, {"verb": "\u05d4\u05b4\u05db\u05bc\u05b7\u05e8\u05b0\u05ea\u05bc\u05b0", "niqqud_less": "\u05d4\u05db\u05e8\u05ea", "translation": "you f. sg. knew", "reading": "hikart", "binyan": "HIF'IL", "root": "\u05e0 - \u05db - \u05e8", "hint": "The first radical of this word can assimilate with the second radical in inflected forms.", "tense": "Past", "person": "2nd Feminine Singular", "url": "https://www.pealim.com/dict/44-lehakir/", "infinitive": "\u05dc\u05b0\u05d4\u05b7\u05db\u05bc\u05b4\u05d9\u05e8"}, {"verb": "\u05d4\u05b4\u05db\u05bc\u05b7\u05e8\u05b0\u05ea\u05bc\u05b6\u05dd", "niqqud_less": "\u05d4\u05db\u05e8\u05ea\u05dd", "translation": "you m. pl. knew", "reading": "hikartem", "binyan": "HIF'IL", "root": "\u05e0 - \u05db - \u05e8", "hint": "The first radical of this word can assimilate with the second radical in inflected forms.", "tense": "Past", "person": "2nd Masculine Plural", "url": "https://www.pealim.com/dict/44-lehakir/", "infinitive": "\u05dc\u05b0\u05d4\u05b7\u05db\u05bc\u05b4\u05d9\u05e8"}, {"verb": "\u05d4\u05b4\u05db\u05bc\u05b7\u05e8\u05b0\u05ea\u05bc\u05b6\u05df", "niqqud_less": "\u05d4\u05db\u05e8\u05ea\u05df", "translation": "you f. pl. knew", "reading": "hikarten", "binyan": "HIF'IL", "root": "\u05e0 - \u05db - \u05e8", "hint": "The first radical of this word can assimilate with the second radical in inflected forms.", "tense": "Past", "person": "2nd Feminine Plural", "url": "https://www.pealim.com/dict/44-lehakir/", "infinitive": "\u05dc\u05b0\u05d4\u05b7\u05db\u05bc\u05b4\u05d9\u05e8"}, {"verb": "\u05d4\u05b4\u05db\u05bc\u05b4\u05d9\u05e8", "niqqud_less": "\u05d4\u05db\u05d9\u05e8", "translation": "he / it knew", "reading": "hikir", "binyan": "HIF'IL", "root": "\u05e0 - \u05db - \u05e8", "hint": "The first radical of this word can assimilate with the second radical in inflected forms.", "tense": "Past", "person": "3rd Masculine Singular", "url": "https://www.pealim.com/dict/44-lehakir/", "infinitive": "\u05dc\u05b0\u05d4\u05b7\u05db\u05bc\u05b4\u05d9\u05e8"}, {"verb": "\u05d4\u05b4\u05db\u05bc\u05b4\u05d9\u05e8\u05b8\u05d4", "niqqud_less": "\u05d4\u05db\u05d9\u05e8\u05d4", "translation": "she / it knew", "reading": "hikira", "binyan": "HIF'IL", "root": "\u05e0 - \u05db - \u05e8", "hint": "The first radical of this word can assimilate with the second radical in inflected forms.", "tense": "Past", "person": "3rd Feminine Singular", "url": "https://www.pealim.com/dict/44-lehakir/", "infinitive": "\u05dc\u05b0\u05d4\u05b7\u05db\u05bc\u05b4\u05d9\u05e8"}, {"verb": "\u05d4\u05b4\u05db\u05bc\u05b4\u05d9\u05e8\u05d5\u05bc", "niqqud_less": "\u05d4\u05db\u05d9\u05e8\u05d5", "translation": "they knew", "reading": "hikiru", "binyan": "HIF'IL", "root": "\u05e0 - \u05db - \u05e8", "hint": "The first radical of this word can assimilate with the second radical in inflected forms.", "tense": "Past", "person": "3rd Plural", "url": "https://www.pealim.com/dict/44-lehakir/", "infinitive": "\u05dc\u05b0\u05d4\u05b7\u05db\u05bc\u05b4\u05d9\u05e8"}, {"verb": "\u05d0\u05b7\u05db\u05bc\u05b4\u05d9\u05e8", "niqqud_less": "\u05d0\u05db\u05d9\u05e8", "translation": "I will know", "reading": "akir", "binyan": "HIF'IL", "root": "\u05e0 - \u05db - \u05e8", "hint": "The first radical of this word can assimilate with the second radical in inflected forms.", "tense": "Future", "person": "1st Singular", "url": "https://www.pealim.com/dict/44-lehakir/", "infinitive": "\u05dc\u05b0\u05d4\u05b7\u05db\u05bc\u05b4\u05d9\u05e8"}, {"verb": "\u05e0\u05b7\u05db\u05bc\u05b4\u05d9\u05e8", "niqqud_less": "\u05e0\u05db\u05d9\u05e8", "translation": "we will know", "reading": "nakir", "binyan": "HIF'IL", "root": "\u05e0 - \u05db - \u05e8", "hint": "The first radical of this word can assimilate with the second radical in inflected forms.", "tense": "Future", "person": "1st Plural", "url": "https://www.pealim.com/dict/44-lehakir/", "infinitive": "\u05dc\u05b0\u05d4\u05b7\u05db\u05bc\u05b4\u05d9\u05e8"}, {"verb": "\u05ea\u05bc\u05b7\u05db\u05bc\u05b4\u05d9\u05e8", "niqqud_less": "\u05ea\u05db\u05d9\u05e8", "translation": "you m. sg. will know", "reading": "takir", "binyan": "HIF'IL", "root": "\u05e0 - \u05db - \u05e8", "hint": "The first radical of this word can assimilate with the second radical in inflected forms.", "tense": "Future", "person": "2nd Masculine Singular", "url": "https://www.pealim.com/dict/44-lehakir/", "infinitive": "\u05dc\u05b0\u05d4\u05b7\u05db\u05bc\u05b4\u05d9\u05e8"}, {"verb": "\u05ea\u05bc\u05b7\u05db\u05bc\u05b4\u05d9\u05e8\u05b4\u05d9", "niqqud_less": "\u05ea\u05db\u05d9\u05e8\u05d9", "translation": "you f. sg. will know", "reading": "takiri", "binyan": "HIF'IL", "root": "\u05e0 - \u05db - \u05e8", "hint": "The first radical of this word can assimilate with the second radical in inflected forms.", "tense": "Future", "person": "2nd Feminine Singular", "url": "https://www.pealim.com/dict/44-lehakir/", "infinitive": "\u05dc\u05b0\u05d4\u05b7\u05db\u05bc\u05b4\u05d9\u05e8"}, {"verb": "\u05ea\u05bc\u05b7\u05db\u05bc\u05b4\u05d9\u05e8\u05d5\u05bc", "niqqud_less": "\u05ea\u05db\u05d9\u05e8\u05d5", "translation": "you m. pl. will know", "reading": "takiru", "binyan": "HIF'IL", "root": "\u05e0 - \u05db - \u05e8", "hint": "The first radical of this word can assimilate with the second radical in inflected forms.", "tense": "Future", "person": "2nd Masculine Plural", "url": "https://www.pealim.com/dict/44-lehakir/", "infinitive": "\u05dc\u05b0\u05d4\u05b7\u05db\u05bc\u05b4\u05d9\u05e8"}, {"verb": "\u05d9\u05b7\u05db\u05bc\u05b4\u05d9\u05e8", "niqqud_less": "\u05d9\u05db\u05d9\u05e8", "translation": "he / it will know", "reading": "yakir", "binyan": "HIF'IL", "root": "\u05e0 - \u05db - \u05e8", "hint": "The first radical of this word can assimilate with the second radical in inflected forms.", "tense": "Future", "person": "3rd Masculine Singular", "url": "https://www.pealim.com/dict/44-lehakir/", "infinitive": "\u05dc\u05b0\u05d4\u05b7\u05db\u05bc\u05b4\u05d9\u05e8"}, {"verb": "\u05ea\u05bc\u05b7\u05db\u05bc\u05b4\u05d9\u05e8", "niqqud_less": "\u05ea\u05db\u05d9\u05e8", "translation": "she / it will know", "reading": "takir", "binyan": "HIF'IL", "root": "\u05e0 - \u05db - \u05e8", "hint": "The first radical of this word can assimilate with the second radical in inflected forms.", "tense": "Future", "person": "3rd Feminine Singular", "url": "https://www.pealim.com/dict/44-lehakir/", "infinitive": "\u05dc\u05b0\u05d4\u05b7\u05db\u05bc\u05b4\u05d9\u05e8"}, {"verb": "\u05d9\u05b7\u05db\u05bc\u05b4\u05d9\u05e8\u05d5\u05bc", "niqqud_less": "\u05d9\u05db\u05d9\u05e8\u05d5", "translation": "they m. will know", "reading": "yakiru", "binyan": "HIF'IL", "root": "\u05e0 - \u05db - \u05e8", "hint": "The first radical of this word can assimilate with the second radical in inflected forms.", "tense": "Future", "person": "3rd Masculine Plural", "url": "https://www.pealim.com/dict/44-lehakir/", "infinitive": "\u05dc\u05b0\u05d4\u05b7\u05db\u05bc\u05b4\u05d9\u05e8"}, {"verb": "\u05d4\u05b7\u05db\u05bc\u05b5\u05e8!\u200f", "niqqud_less": "\u05d4\u05db\u05e8!\u200f", "translation": "(to a man) know!", "reading": "haker!", "binyan": "HIF'IL", "root": "\u05e0 - \u05db - \u05e8", "hint": "The first radical of this word can assimilate with the second radical in inflected forms.", "tense": "Imperative", "person": "2nd Masculine Singular", "url": "https://www.pealim.com/dict/44-lehakir/", "infinitive": "\u05dc\u05b0\u05d4\u05b7\u05db\u05bc\u05b4\u05d9\u05e8"}, {"verb": "\u05d4\u05b7\u05db\u05bc\u05b4\u05d9\u05e8\u05b4\u05d9!\u200f", "niqqud_less": "\u05d4\u05db\u05d9\u05e8\u05d9!\u200f", "translation": "(to a woman) know!", "reading": "hakiri!", "binyan": "HIF'IL", "root": "\u05e0 - \u05db - \u05e8", "hint": "The first radical of this word can assimilate with the second radical in inflected forms.", "tense": "Imperative", "person": "2nd Feminine Singular", "url": "https://www.pealim.com/dict/44-lehakir/", "infinitive": "\u05dc\u05b0\u05d4\u05b7\u05db\u05bc\u05b4\u05d9\u05e8"}, {"verb": "\u05d4\u05b7\u05db\u05bc\u05b4\u05d9\u05e8\u05d5\u05bc!\u200f", "niqqud_less": "\u05d4\u05db\u05d9\u05e8\u05d5!\u200f", "translation": "(to men) know!", "reading": "hakiru!", "binyan": "HIF'IL", "root": "\u05e0 - \u05db - \u05e8", "hint": "The first radical of this word can assimilate with the second radical in inflected forms.", "tense": "Imperative", "person": "2nd Masculine Plural", "url": "https://www.pealim.com/dict/44-lehakir/", "infinitive": "\u05dc\u05b0\u05d4\u05b7\u05db\u05bc\u05b4\u05d9\u05e8"}, {"verb": "\u05dc\u05b0\u05d4\u05b7\u05db\u05bc\u05b4\u05d9\u05e8", "niqqud_less": "\u05dc\u05d4\u05db\u05d9\u05e8", "translation": "to know", "reading": "lehakir", "binyan": "HIF'IL", "root": "\u05e0 - \u05db - \u05e8", "hint": "The first radical of this word can assimilate with the second radical in inflected forms.", "tense": "Infinitive", "person": "", "url": "https://www.pealim.com/dict/44-lehakir/", "infinitive": "\u05dc\u05b0\u05d4\u05b7\u05db\u05bc\u05b4\u05d9\u05e8"}, {"verb": "\u05de\u05b0\u05e0\u05b7\u05e1\u05bc\u05b6\u05d4", "niqqud_less": "\u05de\u05e0\u05e1\u05d4", "translation": "I / you m. sg. / he / it try(-ies)", "reading": "menase", "binyan": "PI'EL", "root": "\u05e0 - \u05e1 - \u05d4", "hint": "The final radical of this word disappears or turns into a vowel in inflected forms.", "tense": "Present", "person": "Masculine Singular", "url": "https://www.pealim.com/dict/1210-lenasot/", "infinitive": "\u05dc\u05b0\u05e0\u05b7\u05e1\u05bc\u05d5\u05b9\u05ea"}, {"verb": "\u05de\u05b0\u05e0\u05b7\u05e1\u05bc\u05b8\u05d4", "niqqud_less": "\u05de\u05e0\u05e1\u05d4", "translation": "I / you f. sg. / she / it try(-ies)", "reading": "menasa", "binyan": "PI'EL", "root": "\u05e0 - \u05e1 - \u05d4", "hint": "The final radical of this word disappears or turns into a vowel in inflected forms.", "tense": "Present", "person": "Feminine Singular", "url": "https://www.pealim.com/dict/1210-lenasot/", "infinitive": "\u05dc\u05b0\u05e0\u05b7\u05e1\u05bc\u05d5\u05b9\u05ea"}, {"verb": "\u05de\u05b0\u05e0\u05b7\u05e1\u05bc\u05b4\u05d9\u05dd", "niqqud_less": "\u05de\u05e0\u05e1\u05d9\u05dd", "translation": "we / you m. pl. / they m. try", "reading": "menasim", "binyan": "PI'EL", "root": "\u05e0 - \u05e1 - \u05d4", "hint": "The final radical of this word disappears or turns into a vowel in inflected forms.", "tense": "Present", "person": "Masculine Plural", "url": "https://www.pealim.com/dict/1210-lenasot/", "infinitive": "\u05dc\u05b0\u05e0\u05b7\u05e1\u05bc\u05d5\u05b9\u05ea"}, {"verb": "\u05de\u05b0\u05e0\u05b7\u05e1\u05bc\u05d5\u05b9\u05ea", "niqqud_less": "\u05de\u05e0\u05e1\u05d5\u05ea", "translation": "we / you f. pl. / they f. try", "reading": "menasot", "binyan": "PI'EL", "root": "\u05e0 - \u05e1 - \u05d4", "hint": "The final radical of this word disappears or turns into a vowel in inflected forms.", "tense": "Present", "person": "Feminine Plural", "url": "https://www.pealim.com/dict/1210-lenasot/", "infinitive": "\u05dc\u05b0\u05e0\u05b7\u05e1\u05bc\u05d5\u05b9\u05ea"}, {"verb": "\u05e0\u05d9\u05e1\u05d9\u05ea\u05d9", "niqqud_less": "\u05e0\u05d9\u05e1\u05d9\u05ea\u05d9", "translation": "I tried", "reading": "nisiti", "binyan": "PI'EL", "root": "\u05e0 - \u05e1 - \u05d4", "hint": "The final radical of this word disappears or turns into a vowel in inflected forms.", "tense": "Past", "person": "1st Singular", "url": "https://www.pealim.com/dict/1210-lenasot/", "infinitive": "\u05dc\u05b0\u05e0\u05b7\u05e1\u05bc\u05d5\u05b9\u05ea"}, {"verb": "\u05e0\u05d9\u05e1\u05d9\u05e0\u05d5", "niqqud_less": "\u05e0\u05d9\u05e1\u05d9\u05e0\u05d5", "translation": "we tried", "reading": "nisinu", "binyan": "PI'EL", "root": "\u05e0 - \u05e1 - \u05d4", "hint": "The final radical of this word disappears or turns into a vowel in inflected forms.", "tense": "Past", "person": "1st Plural", "url": "https://www.pealim.com/dict/1210-lenasot/", "infinitive": "\u05dc\u05b0\u05e0\u05b7\u05e1\u05bc\u05d5\u05b9\u05ea"}, {"verb": "\u05e0\u05d9\u05e1\u05d9\u05ea", "niqqud_less": "\u05e0\u05d9\u05e1\u05d9\u05ea", "translation": "you m. sg. tried", "reading": "nisita", "binyan": "PI'EL", "root": "\u05e0 - \u05e1 - \u05d4", "hint": "The final radical of this word disappears or turns into a vowel in inflected forms.", "tense": "Past", "person": "2nd Masculine Singular", "url": "https://www.pealim.com/dict/1210-lenasot/", "infinitive": "\u05dc\u05b0\u05e0\u05b7\u05e1\u05bc\u05d5\u05b9\u05ea"}, {"verb": "\u05e0\u05d9\u05e1\u05d9\u05ea", "niqqud_less": "\u05e0\u05d9\u05e1\u05d9\u05ea", "translation": "you f. sg. tried", "reading": "nisit", "binyan": "PI'EL", "root": "\u05e0 - \u05e1 - \u05d4", "hint": "The final radical of this word disappears or turns into a vowel in inflected forms.", "tense": "Past", "person": "2nd Feminine Singular", "url": "https://www.pealim.com/dict/1210-lenasot/", "infinitive": "\u05dc\u05b0\u05e0\u05b7\u05e1\u05bc\u05d5\u05b9\u05ea"}, {"verb": "\u05e0\u05d9\u05e1\u05d9\u05ea\u05dd", "niqqud_less": "\u05e0\u05d9\u05e1\u05d9\u05ea\u05dd", "translation": "you m. pl. tried", "reading": "nisitem", "binyan": "PI'EL", "root": "\u05e0 - \u05e1 - \u05d4", "hint": "The final radical of this word disappears or turns into a vowel in inflected forms.", "tense": "Past", "person": "2nd Masculine Plural", "url": "https://www.pealim.com/dict/1210-lenasot/", "infinitive": "\u05dc\u05b0\u05e0\u05b7\u05e1\u05bc\u05d5\u05b9\u05ea"}, {"verb": "\u05e0\u05d9\u05e1\u05d9\u05ea\u05df", "niqqud_less": "\u05e0\u05d9\u05e1\u05d9\u05ea\u05df", "translation": "you f. pl. tried", "reading": "nisiten", "binyan": "PI'EL", "root": "\u05e0 - \u05e1 - \u05d4", "hint": "The final radical of this word disappears or turns into a vowel in inflected forms.", "tense": "Past", "person": "2nd Feminine Plural", "url": "https://www.pealim.com/dict/1210-lenasot/", "infinitive": "\u05dc\u05b0\u05e0\u05b7\u05e1\u05bc\u05d5\u05b9\u05ea"}, {"verb": "\u05e0\u05d9\u05e1\u05d4", "niqqud_less": "\u05e0\u05d9\u05e1\u05d4", "translation": "he / it tried", "reading": "nisa", "binyan": "PI'EL", "root": "\u05e0 - \u05e1 - \u05d4", "hint": "The final radical of this word disappears or turns into a vowel in inflected forms.", "tense": "Past", "person": "3rd Masculine Singular", "url": "https://www.pealim.com/dict/1210-lenasot/", "infinitive": "\u05dc\u05b0\u05e0\u05b7\u05e1\u05bc\u05d5\u05b9\u05ea"}, {"verb": "\u05e0\u05d9\u05e1\u05ea\u05d4", "niqqud_less": "\u05e0\u05d9\u05e1\u05ea\u05d4", "translation": "she / it tried", "reading": "nista", "binyan": "PI'EL", "root": "\u05e0 - \u05e1 - \u05d4", "hint": "The final radical of this word disappears or turns into a vowel in inflected forms.", "tense": "Past", "person": "3rd Feminine Singular", "url": "https://www.pealim.com/dict/1210-lenasot/", "infinitive": "\u05dc\u05b0\u05e0\u05b7\u05e1\u05bc\u05d5\u05b9\u05ea"}, {"verb": "\u05e0\u05d9\u05e1\u05d5", "niqqud_less": "\u05e0\u05d9\u05e1\u05d5", "translation": "they tried", "reading": "nisu", "binyan": "PI'EL", "root": "\u05e0 - \u05e1 - \u05d4", "hint": "The final radical of this word disappears or turns into a vowel in inflected forms.", "tense": "Past", "person": "3rd Plural", "url": "https://www.pealim.com/dict/1210-lenasot/", "infinitive": "\u05dc\u05b0\u05e0\u05b7\u05e1\u05bc\u05d5\u05b9\u05ea"}, {"verb": "\u05d0\u05b2\u05e0\u05b7\u05e1\u05bc\u05b6\u05d4", "niqqud_less": "\u05d0\u05e0\u05e1\u05d4", "translation": "I will try", "reading": "anase", "binyan": "PI'EL", "root": "\u05e0 - \u05e1 - \u05d4", "hint": "The final radical of this word disappears or turns into a vowel in inflected forms.", "tense": "Future", "person": "1st Singular", "url": "https://www.pealim.com/dict/1210-lenasot/", "infinitive": "\u05dc\u05b0\u05e0\u05b7\u05e1\u05bc\u05d5\u05b9\u05ea"}, {"verb": "\u05e0\u05b0\u05e0\u05b7\u05e1\u05bc\u05b6\u05d4", "niqqud_less": "\u05e0\u05e0\u05e1\u05d4", "translation": "we will try", "reading": "nenase", "binyan": "PI'EL", "root": "\u05e0 - \u05e1 - \u05d4", "hint": "The final radical of this word disappears or turns into a vowel in inflected forms.", "tense": "Future", "person": "1st Plural", "url": "https://www.pealim.com/dict/1210-lenasot/", "infinitive": "\u05dc\u05b0\u05e0\u05b7\u05e1\u05bc\u05d5\u05b9\u05ea"}, {"verb": "\u05ea\u05bc\u05b0\u05e0\u05b7\u05e1\u05bc\u05b6\u05d4", "niqqud_less": "\u05ea\u05e0\u05e1\u05d4", "translation": "you m. sg. will try", "reading": "tenase", "binyan": "PI'EL", "root": "\u05e0 - \u05e1 - \u05d4", "hint": "The final radical of this word disappears or turns into a vowel in inflected forms.", "tense": "Future", "person": "2nd Masculine Singular", "url": "https://www.pealim.com/dict/1210-lenasot/", "infinitive": "\u05dc\u05b0\u05e0\u05b7\u05e1\u05bc\u05d5\u05b9\u05ea"}, {"verb": "\u05ea\u05bc\u05b0\u05e0\u05b7\u05e1\u05bc\u05b4\u05d9", "niqqud_less": "\u05ea\u05e0\u05e1\u05d9", "translation": "you f. sg. will try", "reading": "tenasi", "binyan": "PI'EL", "root": "\u05e0 - \u05e1 - \u05d4", "hint": "The final radical of this word disappears or turns into a vowel in inflected forms.", "tense": "Future", "person": "2nd Feminine Singular", "url": "https://www.pealim.com/dict/1210-lenasot/", "infinitive": "\u05dc\u05b0\u05e0\u05b7\u05e1\u05bc\u05d5\u05b9\u05ea"}, {"verb": "\u05ea\u05bc\u05b0\u05e0\u05b7\u05e1\u05bc\u05d5\u05bc", "niqqud_less": "\u05ea\u05e0\u05e1\u05d5", "translation": "you m. pl. will try", "reading": "tenasu", "binyan": "PI'EL", "root": "\u05e0 - \u05e1 - \u05d4", "hint": "The final radical of this word disappears or turns into a vowel in inflected forms.", "tense": "Future", "person": "2nd Masculine Plural", "url": "https://www.pealim.com/dict/1210-lenasot/", "infinitive": "\u05dc\u05b0\u05e0\u05b7\u05e1\u05bc\u05d5\u05b9\u05ea"}, {"verb": "\u05d9\u05b0\u05e0\u05b7\u05e1\u05bc\u05b6\u05d4", "niqqud_less": "\u05d9\u05e0\u05e1\u05d4", "translation": "he / it will try", "reading": "yenase", "binyan": "PI'EL", "root": "\u05e0 - \u05e1 - \u05d4", "hint": "The final radical of this word disappears or turns into a vowel in inflected forms.", "tense": "Future", "person": "3rd Masculine Singular", "url": "https://www.pealim.com/dict/1210-lenasot/", "infinitive": "\u05dc\u05b0\u05e0\u05b7\u05e1\u05bc\u05d5\u05b9\u05ea"}, {"verb": "\u05ea\u05bc\u05b0\u05e0\u05b7\u05e1\u05bc\u05b6\u05d4", "niqqud_less": "\u05ea\u05e0\u05e1\u05d4", "translation": "she / it will try", "reading": "tenase", "binyan": "PI'EL", "root": "\u05e0 - \u05e1 - \u05d4", "hint": "The final radical of this word disappears or turns into a vowel in inflected forms.", "tense": "Future", "person": "3rd Feminine Singular", "url": "https://www.pealim.com/dict/1210-lenasot/", "infinitive": "\u05dc\u05b0\u05e0\u05b7\u05e1\u05bc\u05d5\u05b9\u05ea"}, {"verb": "\u05d9\u05b0\u05e0\u05b7\u05e1\u05bc\u05d5\u05bc", "niqqud_less": "\u05d9\u05e0\u05e1\u05d5", "translation": "they m. will try", "reading": "yenasu", "binyan": "PI'EL", "root": "\u05e0 - \u05e1 - \u05d4", "hint": "The final radical of this word disappears or turns into a vowel in inflected forms.", "tense": "Future", "person": "3rd Masculine Plural", "url": "https://www.pealim.com/dict/1210-lenasot/", "infinitive": "\u05dc\u05b0\u05e0\u05b7\u05e1\u05bc\u05d5\u05b9\u05ea"}, {"verb": "\u05e0\u05b7\u05e1\u05bc\u05b5\u05d4!\u200f", "niqqud_less": "\u05e0\u05e1\u05d4!\u200f", "translation": "(to a man) try!", "reading": "nase!", "binyan": "PI'EL", "root": "\u05e0 - \u05e1 - \u05d4", "hint": "The final radical of this word disappears or turns into a vowel in inflected forms.", "tense": "Imperative", "person": "2nd Masculine Singular", "url": "https://www.pealim.com/dict/1210-lenasot/", "infinitive": "\u05dc\u05b0\u05e0\u05b7\u05e1\u05bc\u05d5\u05b9\u05ea"}, {"verb": "\u05e0\u05b7\u05e1\u05bc\u05b4\u05d9!\u200f", "niqqud_less": "\u05e0\u05e1\u05d9!\u200f", "translation": "(to a woman) try!", "reading": "nasi!", "binyan": "PI'EL", "root": "\u05e0 - \u05e1 - \u05d4", "hint": "The final radical of this word disappears or turns into a vowel in inflected forms.", "tense": "Imperative", "person": "2nd Feminine Singular", "url": "https://www.pealim.com/dict/1210-lenasot/", "infinitive": "\u05dc\u05b0\u05e0\u05b7\u05e1\u05bc\u05d5\u05b9\u05ea"}, {"verb": "\u05e0\u05b7\u05e1\u05bc\u05d5\u05bc!\u200f", "niqqud_less": "\u05e0\u05e1\u05d5!\u200f", "translation": "(to men) try!", "reading": "nasu!", "binyan": "PI'EL", "root": "\u05e0 - \u05e1 - \u05d4", "hint": "The final radical of this word disappears or turns into a vowel in inflected forms.", "tense": "Imperative", "person": "2nd Masculine Plural", "url": "https://www.pealim.com/dict/1210-lenasot/", "infinitive": "\u05dc\u05b0\u05e0\u05b7\u05e1\u05bc\u05d5\u05b9\u05ea"}, {"verb": "\u05dc\u05b0\u05e0\u05b7\u05e1\u05bc\u05d5\u05b9\u05ea", "niqqud_less": "\u05dc\u05e0\u05e1\u05d5\u05ea", "translation": "to try", "reading": "lenasot", "binyan": "PI'EL", "root": "\u05e0 - \u05e1 - \u05d4", "hint": "The final radical of this word disappears or turns into a vowel in inflected forms.", "tense": "Infinitive", "person": "", "url": "https://www.pealim.com/dict/1210-lenasot/", "infinitive": "\u05dc\u05b0\u05e0\u05b7\u05e1\u05bc\u05d5\u05b9\u05ea"}, {"verb": "\u05de\u05b0\u05e0\u05b7\u05e7\u05bc\u05b6\u05d4", "niqqud_less": "\u05de\u05e0\u05e7\u05d4", "translation": "I / you m. sg. / he / it clean(s)", "reading": "menake", "binyan": "PI'EL", "root": "\u05e0 - \u05e7 - \u05d4", "hint": "The final radical of this word disappears or turns into a vowel in inflected forms.", "tense": "Present", "person": "Masculine Singular", "url": "https://www.pealim.com/dict/1252-lenakot/", "infinitive": "\u05dc\u05b0\u05e0\u05b7\u05e7\u05bc\u05d5\u05b9\u05ea"}, {"verb": "\u05de\u05b0\u05e0\u05b7\u05e7\u05bc\u05b8\u05d4", "niqqud_less": "\u05de\u05e0\u05e7\u05d4", "translation": "I / you f. sg. / she / it clean(s)", "reading": "menaka", "binyan": "PI'EL", "root": "\u05e0 - \u05e7 - \u05d4", "hint": "The final radical of this word disappears or turns into a vowel in inflected forms.", "tense": "Present", "person": "Feminine Singular", "url": "https://www.pealim.com/dict/1252-lenakot/", "infinitive": "\u05dc\u05b0\u05e0\u05b7\u05e7\u05bc\u05d5\u05b9\u05ea"}, {"verb": "\u05de\u05b0\u05e0\u05b7\u05e7\u05bc\u05b4\u05d9\u05dd", "niqqud_less": "\u05de\u05e0\u05e7\u05d9\u05dd", "translation": "we / you m. pl. / they m. clean", "reading": "menakim", "binyan": "PI'EL", "root": "\u05e0 - \u05e7 - \u05d4", "hint": "The final radical of this word disappears or turns into a vowel in inflected forms.", "tense": "Present", "person": "Masculine Plural", "url": "https://www.pealim.com/dict/1252-lenakot/", "infinitive": "\u05dc\u05b0\u05e0\u05b7\u05e7\u05bc\u05d5\u05b9\u05ea"}, {"verb": "\u05de\u05b0\u05e0\u05b7\u05e7\u05bc\u05d5\u05b9\u05ea", "niqqud_less": "\u05de\u05e0\u05e7\u05d5\u05ea", "translation": "we / you f. pl. / they f. clean", "reading": "menakot", "binyan": "PI'EL", "root": "\u05e0 - \u05e7 - \u05d4", "hint": "The final radical of this word disappears or turns into a vowel in inflected forms.", "tense": "Present", "person": "Feminine Plural", "url": "https://www.pealim.com/dict/1252-lenakot/", "infinitive": "\u05dc\u05b0\u05e0\u05b7\u05e7\u05bc\u05d5\u05b9\u05ea"}, {"verb": "\u05e0\u05d9\u05e7\u05d9\u05ea\u05d9", "niqqud_less": "\u05e0\u05d9\u05e7\u05d9\u05ea\u05d9", "translation": "I cleaned", "reading": "nikiti", "binyan": "PI'EL", "root": "\u05e0 - \u05e7 - \u05d4", "hint": "The final radical of this word disappears or turns into a vowel in inflected forms.", "tense": "Past", "person": "1st Singular", "url": "https://www.pealim.com/dict/1252-lenakot/", "infinitive": "\u05dc\u05b0\u05e0\u05b7\u05e7\u05bc\u05d5\u05b9\u05ea"}, {"verb": "\u05e0\u05d9\u05e7\u05d9\u05e0\u05d5", "niqqud_less": "\u05e0\u05d9\u05e7\u05d9\u05e0\u05d5", "translation": "we cleaned", "reading": "nikinu", "binyan": "PI'EL", "root": "\u05e0 - \u05e7 - \u05d4", "hint": "The final radical of this word disappears or turns into a vowel in inflected forms.", "tense": "Past", "person": "1st Plural", "url": "https://www.pealim.com/dict/1252-lenakot/", "infinitive": "\u05dc\u05b0\u05e0\u05b7\u05e7\u05bc\u05d5\u05b9\u05ea"}, {"verb": "\u05e0\u05d9\u05e7\u05d9\u05ea", "niqqud_less": "\u05e0\u05d9\u05e7\u05d9\u05ea", "translation": "you m. sg. cleaned", "reading": "nikita", "binyan": "PI'EL", "root": "\u05e0 - \u05e7 - \u05d4", "hint": "The final radical of this word disappears or turns into a vowel in inflected forms.", "tense": "Past", "person": "2nd Masculine Singular", "url": "https://www.pealim.com/dict/1252-lenakot/", "infinitive": "\u05dc\u05b0\u05e0\u05b7\u05e7\u05bc\u05d5\u05b9\u05ea"}, {"verb": "\u05e0\u05d9\u05e7\u05d9\u05ea", "niqqud_less": "\u05e0\u05d9\u05e7\u05d9\u05ea", "translation": "you f. sg. cleaned", "reading": "nikit", "binyan": "PI'EL", "root": "\u05e0 - \u05e7 - \u05d4", "hint": "The final radical of this word disappears or turns into a vowel in inflected forms.", "tense": "Past", "person": "2nd Feminine Singular", "url": "https://www.pealim.com/dict/1252-lenakot/", "infinitive": "\u05dc\u05b0\u05e0\u05b7\u05e7\u05bc\u05d5\u05b9\u05ea"}, {"verb": "\u05e0\u05d9\u05e7\u05d9\u05ea\u05dd", "niqqud_less": "\u05e0\u05d9\u05e7\u05d9\u05ea\u05dd", "translation": "you m. pl. cleaned", "reading": "nikitem", "binyan": "PI'EL", "root": "\u05e0 - \u05e7 - \u05d4", "hint": "The final radical of this word disappears or turns into a vowel in inflected forms.", "tense": "Past", "person": "2nd Masculine Plural", "url": "https://www.pealim.com/dict/1252-lenakot/", "infinitive": "\u05dc\u05b0\u05e0\u05b7\u05e7\u05bc\u05d5\u05b9\u05ea"}, {"verb": "\u05e0\u05d9\u05e7\u05d9\u05ea\u05df", "niqqud_less": "\u05e0\u05d9\u05e7\u05d9\u05ea\u05df", "translation": "you f. pl. cleaned", "reading": "nikiten", "binyan": "PI'EL", "root": "\u05e0 - \u05e7 - \u05d4", "hint": "The final radical of this word disappears or turns into a vowel in inflected forms.", "tense": "Past", "person": "2nd Feminine Plural", "url": "https://www.pealim.com/dict/1252-lenakot/", "infinitive": "\u05dc\u05b0\u05e0\u05b7\u05e7\u05bc\u05d5\u05b9\u05ea"}, {"verb": "\u05e0\u05d9\u05e7\u05d4", "niqqud_less": "\u05e0\u05d9\u05e7\u05d4", "translation": "he / it cleaned", "reading": "nika", "binyan": "PI'EL", "root": "\u05e0 - \u05e7 - \u05d4", "hint": "The final radical of this word disappears or turns into a vowel in inflected forms.", "tense": "Past", "person": "3rd Masculine Singular", "url": "https://www.pealim.com/dict/1252-lenakot/", "infinitive": "\u05dc\u05b0\u05e0\u05b7\u05e7\u05bc\u05d5\u05b9\u05ea"}, {"verb": "\u05e0\u05d9\u05e7\u05ea\u05d4", "niqqud_less": "\u05e0\u05d9\u05e7\u05ea\u05d4", "translation": "she / it cleaned", "reading": "nikta", "binyan": "PI'EL", "root": "\u05e0 - \u05e7 - \u05d4", "hint": "The final radical of this word disappears or turns into a vowel in inflected forms.", "tense": "Past", "person": "3rd Feminine Singular", "url": "https://www.pealim.com/dict/1252-lenakot/", "infinitive": "\u05dc\u05b0\u05e0\u05b7\u05e7\u05bc\u05d5\u05b9\u05ea"}, {"verb": "\u05e0\u05d9\u05e7\u05d5", "niqqud_less": "\u05e0\u05d9\u05e7\u05d5", "translation": "they cleaned", "reading": "niku", "binyan": "PI'EL", "root": "\u05e0 - \u05e7 - \u05d4", "hint": "The final radical of this word disappears or turns into a vowel in inflected forms.", "tense": "Past", "person": "3rd Plural", "url": "https://www.pealim.com/dict/1252-lenakot/", "infinitive": "\u05dc\u05b0\u05e0\u05b7\u05e7\u05bc\u05d5\u05b9\u05ea"}, {"verb": "\u05d0\u05b2\u05e0\u05b7\u05e7\u05bc\u05b6\u05d4", "niqqud_less": "\u05d0\u05e0\u05e7\u05d4", "translation": "I will clean", "reading": "anake", "binyan": "PI'EL", "root": "\u05e0 - \u05e7 - \u05d4", "hint": "The final radical of this word disappears or turns into a vowel in inflected forms.", "tense": "Future", "person": "1st Singular", "url": "https://www.pealim.com/dict/1252-lenakot/", "infinitive": "\u05dc\u05b0\u05e0\u05b7\u05e7\u05bc\u05d5\u05b9\u05ea"}, {"verb": "\u05e0\u05b0\u05e0\u05b7\u05e7\u05bc\u05b6\u05d4", "niqqud_less": "\u05e0\u05e0\u05e7\u05d4", "translation": "we will clean", "reading": "nenake", "binyan": "PI'EL", "root": "\u05e0 - \u05e7 - \u05d4", "hint": "The final radical of this word disappears or turns into a vowel in inflected forms.", "tense": "Future", "person": "1st Plural", "url": "https://www.pealim.com/dict/1252-lenakot/", "infinitive": "\u05dc\u05b0\u05e0\u05b7\u05e7\u05bc\u05d5\u05b9\u05ea"}, {"verb": "\u05ea\u05bc\u05b0\u05e0\u05b7\u05e7\u05bc\u05b6\u05d4", "niqqud_less": "\u05ea\u05e0\u05e7\u05d4", "translation": "you m. sg. will clean", "reading": "tenake", "binyan": "PI'EL", "root": "\u05e0 - \u05e7 - \u05d4", "hint": "The final radical of this word disappears or turns into a vowel in inflected forms.", "tense": "Future", "person": "2nd Masculine Singular", "url": "https://www.pealim.com/dict/1252-lenakot/", "infinitive": "\u05dc\u05b0\u05e0\u05b7\u05e7\u05bc\u05d5\u05b9\u05ea"}, {"verb": "\u05ea\u05bc\u05b0\u05e0\u05b7\u05e7\u05bc\u05b4\u05d9", "niqqud_less": "\u05ea\u05e0\u05e7\u05d9", "translation": "you f. sg. will clean", "reading": "tenaki", "binyan": "PI'EL", "root": "\u05e0 - \u05e7 - \u05d4", "hint": "The final radical of this word disappears or turns into a vowel in inflected forms.", "tense": "Future", "person": "2nd Feminine Singular", "url": "https://www.pealim.com/dict/1252-lenakot/", "infinitive": "\u05dc\u05b0\u05e0\u05b7\u05e7\u05bc\u05d5\u05b9\u05ea"}, {"verb": "\u05ea\u05bc\u05b0\u05e0\u05b7\u05e7\u05bc\u05d5\u05bc", "niqqud_less": "\u05ea\u05e0\u05e7\u05d5", "translation": "you m. pl. will clean", "reading": "tenaku", "binyan": "PI'EL", "root": "\u05e0 - \u05e7 - \u05d4", "hint": "The final radical of this word disappears or turns into a vowel in inflected forms.", "tense": "Future", "person": "2nd Masculine Plural", "url": "https://www.pealim.com/dict/1252-lenakot/", "infinitive": "\u05dc\u05b0\u05e0\u05b7\u05e7\u05bc\u05d5\u05b9\u05ea"}, {"verb": "\u05d9\u05b0\u05e0\u05b7\u05e7\u05bc\u05b6\u05d4", "niqqud_less": "\u05d9\u05e0\u05e7\u05d4", "translation": "he / it will clean", "reading": "yenake", "binyan": "PI'EL", "root": "\u05e0 - \u05e7 - \u05d4", "hint": "The final radical of this word disappears or turns into a vowel in inflected forms.", "tense": "Future", "person": "3rd Masculine Singular", "url": "https://www.pealim.com/dict/1252-lenakot/", "infinitive": "\u05dc\u05b0\u05e0\u05b7\u05e7\u05bc\u05d5\u05b9\u05ea"}, {"verb": "\u05ea\u05bc\u05b0\u05e0\u05b7\u05e7\u05bc\u05b6\u05d4", "niqqud_less": "\u05ea\u05e0\u05e7\u05d4", "translation": "she / it will clean", "reading": "tenake", "binyan": "PI'EL", "root": "\u05e0 - \u05e7 - \u05d4", "hint": "The final radical of this word disappears or turns into a vowel in inflected forms.", "tense": "Future", "person": "3rd Feminine Singular", "url": "https://www.pealim.com/dict/1252-lenakot/", "infinitive": "\u05dc\u05b0\u05e0\u05b7\u05e7\u05bc\u05d5\u05b9\u05ea"}, {"verb": "\u05d9\u05b0\u05e0\u05b7\u05e7\u05bc\u05d5\u05bc", "niqqud_less": "\u05d9\u05e0\u05e7\u05d5", "translation": "they m. will clean", "reading": "yenaku", "binyan": "PI'EL", "root": "\u05e0 - \u05e7 - \u05d4", "hint": "The final radical of this word disappears or turns into a vowel in inflected forms.", "tense": "Future", "person": "3rd Masculine Plural", "url": "https://www.pealim.com/dict/1252-lenakot/", "infinitive": "\u05dc\u05b0\u05e0\u05b7\u05e7\u05bc\u05d5\u05b9\u05ea"}, {"verb": "\u05e0\u05b7\u05e7\u05bc\u05b5\u05d4!\u200f", "niqqud_less": "\u05e0\u05e7\u05d4!\u200f", "translation": "(to a man) clean!", "reading": "nake!", "binyan": "PI'EL", "root": "\u05e0 - \u05e7 - \u05d4", "hint": "The final radical of this word disappears or turns into a vowel in inflected forms.", "tense": "Imperative", "person": "2nd Masculine Singular", "url": "https://www.pealim.com/dict/1252-lenakot/", "infinitive": "\u05dc\u05b0\u05e0\u05b7\u05e7\u05bc\u05d5\u05b9\u05ea"}, {"verb": "\u05e0\u05b7\u05e7\u05bc\u05b4\u05d9!\u200f", "niqqud_less": "\u05e0\u05e7\u05d9!\u200f", "translation": "(to a woman) clean!", "reading": "naki!", "binyan": "PI'EL", "root": "\u05e0 - \u05e7 - \u05d4", "hint": "The final radical of this word disappears or turns into a vowel in inflected forms.", "tense": "Imperative", "person": "2nd Feminine Singular", "url": "https://www.pealim.com/dict/1252-lenakot/", "infinitive": "\u05dc\u05b0\u05e0\u05b7\u05e7\u05bc\u05d5\u05b9\u05ea"}, {"verb": "\u05e0\u05b7\u05e7\u05bc\u05d5\u05bc!\u200f", "niqqud_less": "\u05e0\u05e7\u05d5!\u200f", "translation": "(to men) clean!", "reading": "naku!", "binyan": "PI'EL", "root": "\u05e0 - \u05e7 - \u05d4", "hint": "The final radical of this word disappears or turns into a vowel in inflected forms.", "tense": "Imperative", "person": "2nd Masculine Plural", "url": "https://www.pealim.com/dict/1252-lenakot/", "infinitive": "\u05dc\u05b0\u05e0\u05b7\u05e7\u05bc\u05d5\u05b9\u05ea"}, {"verb": "\u05dc\u05b0\u05e0\u05b7\u05e7\u05bc\u05d5\u05b9\u05ea", "niqqud_less": "\u05dc\u05e0\u05e7\u05d5\u05ea", "translation": "to clean", "reading": "lenakot", "binyan": "PI'EL", "root": "\u05e0 - \u05e7 - \u05d4", "hint": "The final radical of this word disappears or turns into a vowel in inflected forms.", "tense": "Infinitive", "person": "", "url": "https://www.pealim.com/dict/1252-lenakot/", "infinitive": "\u05dc\u05b0\u05e0\u05b7\u05e7\u05bc\u05d5\u05b9\u05ea"}, {"verb": "\u05e1\u05d5\u05b9\u05d2\u05b5\u05e8", "niqqud_less": "\u05e1\u05d5\u05d2\u05e8", "translation": "I / you m. sg. / he / it close(s)", "reading": "soger", "binyan": "PA'AL", "root": "\u05e1 - \u05d2 - \u05e8", "hint": "This root does not have any special conjugation properties.", "tense": "Present", "person": "Masculine Singular", "url": "https://www.pealim.com/dict/1314-lisgor/", "infinitive": "\u05dc\u05e1\u05d2\u05d5\u05e8"}, {"verb": "\u05e1\u05d5\u05b9\u05d2\u05b6\u05e8\u05b6\u05ea", "niqqud_less": "\u05e1\u05d5\u05d2\u05e8\u05ea", "translation": "I / you f. sg. / she / it close(s)", "reading": "sogeret", "binyan": "PA'AL", "root": "\u05e1 - \u05d2 - \u05e8", "hint": "This root does not have any special conjugation properties.", "tense": "Present", "person": "Feminine Singular", "url": "https://www.pealim.com/dict/1314-lisgor/", "infinitive": "\u05dc\u05e1\u05d2\u05d5\u05e8"}, {"verb": "\u05e1\u05d5\u05b9\u05d2\u05b0\u05e8\u05b4\u05d9\u05dd", "niqqud_less": "\u05e1\u05d5\u05d2\u05e8\u05d9\u05dd", "translation": "we / you m. pl. / they m. close", "reading": "sogrim", "binyan": "PA'AL", "root": "\u05e1 - \u05d2 - \u05e8", "hint": "This root does not have any special conjugation properties.", "tense": "Present", "person": "Masculine Plural", "url": "https://www.pealim.com/dict/1314-lisgor/", "infinitive": "\u05dc\u05e1\u05d2\u05d5\u05e8"}, {"verb": "\u05e1\u05d5\u05b9\u05d2\u05b0\u05e8\u05d5\u05b9\u05ea", "niqqud_less": "\u05e1\u05d5\u05d2\u05e8\u05d5\u05ea", "translation": "we / you f. pl. / they f. close", "reading": "sogrot", "binyan": "PA'AL", "root": "\u05e1 - \u05d2 - \u05e8", "hint": "This root does not have any special conjugation properties.", "tense": "Present", "person": "Feminine Plural", "url": "https://www.pealim.com/dict/1314-lisgor/", "infinitive": "\u05dc\u05e1\u05d2\u05d5\u05e8"}, {"verb": "\u05e1\u05b8\u05d2\u05b7\u05e8\u05b0\u05ea\u05bc\u05b4\u05d9", "niqqud_less": "\u05e1\u05d2\u05e8\u05ea\u05d9", "translation": "I closed", "reading": "sagarti", "binyan": "PA'AL", "root": "\u05e1 - \u05d2 - \u05e8", "hint": "This root does not have any special conjugation properties.", "tense": "Past", "person": "1st Singular", "url": "https://www.pealim.com/dict/1314-lisgor/", "infinitive": "\u05dc\u05e1\u05d2\u05d5\u05e8"}, {"verb": "\u05e1\u05b8\u05d2\u05b7\u05e8\u05b0\u05e0\u05d5\u05bc", "niqqud_less": "\u05e1\u05d2\u05e8\u05e0\u05d5", "translation": "we closed", "reading": "sagarnu", "binyan": "PA'AL", "root": "\u05e1 - \u05d2 - \u05e8", "hint": "This root does not have any special conjugation properties.", "tense": "Past", "person": "1st Plural", "url": "https://www.pealim.com/dict/1314-lisgor/", "infinitive": "\u05dc\u05e1\u05d2\u05d5\u05e8"}, {"verb": "\u05e1\u05b8\u05d2\u05b7\u05e8\u05b0\u05ea\u05bc\u05b8", "niqqud_less": "\u05e1\u05d2\u05e8\u05ea", "translation": "you m. sg. closed", "reading": "sagarta", "binyan": "PA'AL", "root": "\u05e1 - \u05d2 - \u05e8", "hint": "This root does not have any special conjugation properties.", "tense": "Past", "person": "2nd Masculine Singular", "url": "https://www.pealim.com/dict/1314-lisgor/", "infinitive": "\u05dc\u05e1\u05d2\u05d5\u05e8"}, {"verb": "\u05e1\u05b8\u05d2\u05b7\u05e8\u05b0\u05ea\u05bc\u05b0", "niqqud_less": "\u05e1\u05d2\u05e8\u05ea", "translation": "you f. sg. closed", "reading": "sagart", "binyan": "PA'AL", "root": "\u05e1 - \u05d2 - \u05e8", "hint": "This root does not have any special conjugation properties.", "tense": "Past", "person": "2nd Feminine Singular", "url": "https://www.pealim.com/dict/1314-lisgor/", "infinitive": "\u05dc\u05e1\u05d2\u05d5\u05e8"}, {"verb": "\u05e1\u05b0\u05d2\u05b7\u05e8\u05b0\u05ea\u05bc\u05b6\u05dd", "niqqud_less": "\u05e1\u05d2\u05e8\u05ea\u05dd", "translation": "you m. pl. closed", "reading": "sgartem", "binyan": "PA'AL", "root": "\u05e1 - \u05d2 - \u05e8", "hint": "This root does not have any special conjugation properties.", "tense": "Past", "person": "2nd Masculine Plural", "url": "https://www.pealim.com/dict/1314-lisgor/", "infinitive": "\u05dc\u05e1\u05d2\u05d5\u05e8"}, {"verb": "\u05e1\u05b0\u05d2\u05b7\u05e8\u05b0\u05ea\u05bc\u05b6\u05df", "niqqud_less": "\u05e1\u05d2\u05e8\u05ea\u05df", "translation": "you f. pl. closed", "reading": "sgarten", "binyan": "PA'AL", "root": "\u05e1 - \u05d2 - \u05e8", "hint": "This root does not have any special conjugation properties.", "tense": "Past", "person": "2nd Feminine Plural", "url": "https://www.pealim.com/dict/1314-lisgor/", "infinitive": "\u05dc\u05e1\u05d2\u05d5\u05e8"}, {"verb": "\u05e1\u05b8\u05d2\u05b7\u05e8", "niqqud_less": "\u05e1\u05d2\u05e8", "translation": "he / it closed", "reading": "sagar", "binyan": "PA'AL", "root": "\u05e1 - \u05d2 - \u05e8", "hint": "This root does not have any special conjugation properties.", "tense": "Past", "person": "3rd Masculine Singular", "url": "https://www.pealim.com/dict/1314-lisgor/", "infinitive": "\u05dc\u05e1\u05d2\u05d5\u05e8"}, {"verb": "\u05e1\u05b8\u05d2\u05b0\u05e8\u05b8\u05d4", "niqqud_less": "\u05e1\u05d2\u05e8\u05d4", "translation": "she / it closed", "reading": "sagra", "binyan": "PA'AL", "root": "\u05e1 - \u05d2 - \u05e8", "hint": "This root does not have any special conjugation properties.", "tense": "Past", "person": "3rd Feminine Singular", "url": "https://www.pealim.com/dict/1314-lisgor/", "infinitive": "\u05dc\u05e1\u05d2\u05d5\u05e8"}, {"verb": "\u05e1\u05b8\u05d2\u05b0\u05e8\u05d5\u05bc", "niqqud_less": "\u05e1\u05d2\u05e8\u05d5", "translation": "they closed", "reading": "sagru", "binyan": "PA'AL", "root": "\u05e1 - \u05d2 - \u05e8", "hint": "This root does not have any special conjugation properties.", "tense": "Past", "person": "3rd Plural", "url": "https://www.pealim.com/dict/1314-lisgor/", "infinitive": "\u05dc\u05e1\u05d2\u05d5\u05e8"}, {"verb": "\u05d0\u05e1\u05d2\u05d5\u05e8", "niqqud_less": "\u05d0\u05e1\u05d2\u05d5\u05e8", "translation": "I will close", "reading": "esgor", "binyan": "PA'AL", "root": "\u05e1 - \u05d2 - \u05e8", "hint": "This root does not have any special conjugation properties.", "tense": "Future", "person": "1st Singular", "url": "https://www.pealim.com/dict/1314-lisgor/", "infinitive": "\u05dc\u05e1\u05d2\u05d5\u05e8"}, {"verb": "\u05e0\u05e1\u05d2\u05d5\u05e8", "niqqud_less": "\u05e0\u05e1\u05d2\u05d5\u05e8", "translation": "we will close", "reading": "nisgor", "binyan": "PA'AL", "root": "\u05e1 - \u05d2 - \u05e8", "hint": "This root does not have any special conjugation properties.", "tense": "Future", "person": "1st Plural", "url": "https://www.pealim.com/dict/1314-lisgor/", "infinitive": "\u05dc\u05e1\u05d2\u05d5\u05e8"}, {"verb": "\u05ea\u05e1\u05d2\u05d5\u05e8", "niqqud_less": "\u05ea\u05e1\u05d2\u05d5\u05e8", "translation": "you m. sg. will close", "reading": "tisgor", "binyan": "PA'AL", "root": "\u05e1 - \u05d2 - \u05e8", "hint": "This root does not have any special conjugation properties.", "tense": "Future", "person": "2nd Masculine Singular", "url": "https://www.pealim.com/dict/1314-lisgor/", "infinitive": "\u05dc\u05e1\u05d2\u05d5\u05e8"}, {"verb": "\u05ea\u05bc\u05b4\u05e1\u05b0\u05d2\u05bc\u05b0\u05e8\u05b4\u05d9", "niqqud_less": "\u05ea\u05e1\u05d2\u05e8\u05d9", "translation": "you f. sg. will close", "reading": "tisgeri", "binyan": "PA'AL", "root": "\u05e1 - \u05d2 - \u05e8", "hint": "This root does not have any special conjugation properties.", "tense": "Future", "person": "2nd Feminine Singular", "url": "https://www.pealim.com/dict/1314-lisgor/", "infinitive": "\u05dc\u05e1\u05d2\u05d5\u05e8"}, {"verb": "\u05ea\u05bc\u05b4\u05e1\u05b0\u05d2\u05bc\u05b0\u05e8\u05d5\u05bc", "niqqud_less": "\u05ea\u05e1\u05d2\u05e8\u05d5", "translation": "you m. pl. will close", "reading": "tisgeru", "binyan": "PA'AL", "root": "\u05e1 - \u05d2 - \u05e8", "hint": "This root does not have any special conjugation properties.", "tense": "Future", "person": "2nd Masculine Plural", "url": "https://www.pealim.com/dict/1314-lisgor/", "infinitive": "\u05dc\u05e1\u05d2\u05d5\u05e8"}, {"verb": "\u05d9\u05e1\u05d2\u05d5\u05e8", "niqqud_less": "\u05d9\u05e1\u05d2\u05d5\u05e8", "translation": "he / it will close", "reading": "yisgor", "binyan": "PA'AL", "root": "\u05e1 - \u05d2 - \u05e8", "hint": "This root does not have any special conjugation properties.", "tense": "Future", "person": "3rd Masculine Singular", "url": "https://www.pealim.com/dict/1314-lisgor/", "infinitive": "\u05dc\u05e1\u05d2\u05d5\u05e8"}, {"verb": "\u05ea\u05e1\u05d2\u05d5\u05e8", "niqqud_less": "\u05ea\u05e1\u05d2\u05d5\u05e8", "translation": "she / it will close", "reading": "tisgor", "binyan": "PA'AL", "root": "\u05e1 - \u05d2 - \u05e8", "hint": "This root does not have any special conjugation properties.", "tense": "Future", "person": "3rd Feminine Singular", "url": "https://www.pealim.com/dict/1314-lisgor/", "infinitive": "\u05dc\u05e1\u05d2\u05d5\u05e8"}, {"verb": "\u05d9\u05b4\u05e1\u05b0\u05d2\u05bc\u05b0\u05e8\u05d5\u05bc", "niqqud_less": "\u05d9\u05e1\u05d2\u05e8\u05d5", "translation": "they m. will close", "reading": "yisgeru", "binyan": "PA'AL", "root": "\u05e1 - \u05d2 - \u05e8", "hint": "This root does not have any special conjugation properties.", "tense": "Future", "person": "3rd Masculine Plural", "url": "https://www.pealim.com/dict/1314-lisgor/", "infinitive": "\u05dc\u05e1\u05d2\u05d5\u05e8"}, {"verb": "\u05e1\u05d2\u05d5\u05e8!\u200f", "niqqud_less": "\u05e1\u05d2\u05d5\u05e8!\u200f", "translation": "(to a man) close!", "reading": "sgor!", "binyan": "PA'AL", "root": "\u05e1 - \u05d2 - \u05e8", "hint": "This root does not have any special conjugation properties.", "tense": "Imperative", "person": "2nd Masculine Singular", "url": "https://www.pealim.com/dict/1314-lisgor/", "infinitive": "\u05dc\u05e1\u05d2\u05d5\u05e8"}, {"verb": "\u05e1\u05b4\u05d2\u05b0\u05e8\u05b4\u05d9!\u200f", "niqqud_less": "\u05e1\u05d2\u05e8\u05d9!\u200f", "translation": "(to a woman) close!", "reading": "sigri!", "binyan": "PA'AL", "root": "\u05e1 - \u05d2 - \u05e8", "hint": "This root does not have any special conjugation properties.", "tense": "Imperative", "person": "2nd Feminine Singular", "url": "https://www.pealim.com/dict/1314-lisgor/", "infinitive": "\u05dc\u05e1\u05d2\u05d5\u05e8"}, {"verb": "\u05e1\u05b4\u05d2\u05b0\u05e8\u05d5\u05bc!\u200f", "niqqud_less": "\u05e1\u05d2\u05e8\u05d5!\u200f", "translation": "(to men) close!", "reading": "sigru!", "binyan": "PA'AL", "root": "\u05e1 - \u05d2 - \u05e8", "hint": "This root does not have any special conjugation properties.", "tense": "Imperative", "person": "2nd Masculine Plural", "url": "https://www.pealim.com/dict/1314-lisgor/", "infinitive": "\u05dc\u05e1\u05d2\u05d5\u05e8"}, {"verb": "\u05dc\u05e1\u05d2\u05d5\u05e8", "niqqud_less": "\u05dc\u05e1\u05d2\u05d5\u05e8", "translation": "to close", "reading": "lisgor", "binyan": "PA'AL", "root": "\u05e1 - \u05d2 - \u05e8", "hint": "This root does not have any special conjugation properties.", "tense": "Infinitive", "person": "", "url": "https://www.pealim.com/dict/1314-lisgor/", "infinitive": "\u05dc\u05e1\u05d2\u05d5\u05e8"}, {"verb": "\u05e0\u05b4\u05e1\u05b0\u05d2\u05bc\u05b8\u05e8", "niqqud_less": "\u05e0\u05e1\u05d2\u05e8", "translation": "I am / you m. sg. are / he / it is closed", "reading": "nisgar", "binyan": "NIF'AL", "root": "\u05e1 - \u05d2 - \u05e8", "hint": "This root does not have any special conjugation properties.", "tense": "Present", "person": "Masculine Singular", "url": "https://www.pealim.com/dict/1315-lehisager/", "infinitive": "\u05dc\u05d4\u05d9\u05e1\u05d2\u05e8"}, {"verb": "\u05e0\u05b4\u05e1\u05b0\u05d2\u05bc\u05b6\u05e8\u05b6\u05ea", "niqqud_less": "\u05e0\u05e1\u05d2\u05e8\u05ea", "translation": "I am / you f. sg. are / she / it is closed", "reading": "nisgeret", "binyan": "NIF'AL", "root": "\u05e1 - \u05d2 - \u05e8", "hint": "This root does not have any special conjugation properties.", "tense": "Present", "person": "Feminine Singular", "url": "https://www.pealim.com/dict/1315-lehisager/", "infinitive": "\u05dc\u05d4\u05d9\u05e1\u05d2\u05e8"}, {"verb": "\u05e0\u05b4\u05e1\u05b0\u05d2\u05bc\u05b8\u05e8\u05b4\u05d9\u05dd", "niqqud_less": "\u05e0\u05e1\u05d2\u05e8\u05d9\u05dd", "translation": "we / you m. pl. / they m. are closed", "reading": "nisgarim", "binyan": "NIF'AL", "root": "\u05e1 - \u05d2 - \u05e8", "hint": "This root does not have any special conjugation properties.", "tense": "Present", "person": "Masculine Plural", "url": "https://www.pealim.com/dict/1315-lehisager/", "infinitive": "\u05dc\u05d4\u05d9\u05e1\u05d2\u05e8"}, {"verb": "\u05e0\u05b4\u05e1\u05b0\u05d2\u05bc\u05b8\u05e8\u05d5\u05b9\u05ea", "niqqud_less": "\u05e0\u05e1\u05d2\u05e8\u05d5\u05ea", "translation": "we / you f. pl. / they f. are closed", "reading": "nisgarot", "binyan": "NIF'AL", "root": "\u05e1 - \u05d2 - \u05e8", "hint": "This root does not have any special conjugation properties.", "tense": "Present", "person": "Feminine Plural", "url": "https://www.pealim.com/dict/1315-lehisager/", "infinitive": "\u05dc\u05d4\u05d9\u05e1\u05d2\u05e8"}, {"verb": "\u05e0\u05b4\u05e1\u05b0\u05d2\u05bc\u05b7\u05e8\u05b0\u05ea\u05bc\u05b4\u05d9", "niqqud_less": "\u05e0\u05e1\u05d2\u05e8\u05ea\u05d9", "translation": "I was closed", "reading": "nisgarti", "binyan": "NIF'AL", "root": "\u05e1 - \u05d2 - \u05e8", "hint": "This root does not have any special conjugation properties.", "tense": "Past", "person": "1st Singular", "url": "https://www.pealim.com/dict/1315-lehisager/", "infinitive": "\u05dc\u05d4\u05d9\u05e1\u05d2\u05e8"}, {"verb": "\u05e0\u05b4\u05e1\u05b0\u05d2\u05bc\u05b7\u05e8\u05b0\u05e0\u05d5\u05bc", "niqqud_less": "\u05e0\u05e1\u05d2\u05e8\u05e0\u05d5", "translation": "we were closed", "reading": "nisgarnu", "binyan": "NIF'AL", "root": "\u05e1 - \u05d2 - \u05e8", "hint": "This root does not have any special conjugation properties.", "tense": "Past", "person": "1st Plural", "url": "https://www.pealim.com/dict/1315-lehisager/", "infinitive": "\u05dc\u05d4\u05d9\u05e1\u05d2\u05e8"}, {"verb": "\u05e0\u05b4\u05e1\u05b0\u05d2\u05bc\u05b7\u05e8\u05b0\u05ea\u05bc\u05b8", "niqqud_less": "\u05e0\u05e1\u05d2\u05e8\u05ea", "translation": "you m. sg. were closed", "reading": "nisgarta", "binyan": "NIF'AL", "root": "\u05e1 - \u05d2 - \u05e8", "hint": "This root does not have any special conjugation properties.", "tense": "Past", "person": "2nd Masculine Singular", "url": "https://www.pealim.com/dict/1315-lehisager/", "infinitive": "\u05dc\u05d4\u05d9\u05e1\u05d2\u05e8"}, {"verb": "\u05e0\u05b4\u05e1\u05b0\u05d2\u05bc\u05b7\u05e8\u05b0\u05ea\u05bc\u05b0", "niqqud_less": "\u05e0\u05e1\u05d2\u05e8\u05ea", "translation": "you f. sg. were closed", "reading": "nisgart", "binyan": "NIF'AL", "root": "\u05e1 - \u05d2 - \u05e8", "hint": "This root does not have any special conjugation properties.", "tense": "Past", "person": "2nd Feminine Singular", "url": "https://www.pealim.com/dict/1315-lehisager/", "infinitive": "\u05dc\u05d4\u05d9\u05e1\u05d2\u05e8"}, {"verb": "\u05e0\u05b4\u05e1\u05b0\u05d2\u05bc\u05b7\u05e8\u05b0\u05ea\u05bc\u05b6\u05dd", "niqqud_less": "\u05e0\u05e1\u05d2\u05e8\u05ea\u05dd", "translation": "you m. pl. were closed", "reading": "nisgartem", "binyan": "NIF'AL", "root": "\u05e1 - \u05d2 - \u05e8", "hint": "This root does not have any special conjugation properties.", "tense": "Past", "person": "2nd Masculine Plural", "url": "https://www.pealim.com/dict/1315-lehisager/", "infinitive": "\u05dc\u05d4\u05d9\u05e1\u05d2\u05e8"}, {"verb": "\u05e0\u05b4\u05e1\u05b0\u05d2\u05bc\u05b7\u05e8\u05b0\u05ea\u05bc\u05b6\u05df", "niqqud_less": "\u05e0\u05e1\u05d2\u05e8\u05ea\u05df", "translation": "you f. pl. were closed", "reading": "nisgarten", "binyan": "NIF'AL", "root": "\u05e1 - \u05d2 - \u05e8", "hint": "This root does not have any special conjugation properties.", "tense": "Past", "person": "2nd Feminine Plural", "url": "https://www.pealim.com/dict/1315-lehisager/", "infinitive": "\u05dc\u05d4\u05d9\u05e1\u05d2\u05e8"}, {"verb": "\u05e0\u05b4\u05e1\u05b0\u05d2\u05bc\u05b7\u05e8", "niqqud_less": "\u05e0\u05e1\u05d2\u05e8", "translation": "he / it was closed", "reading": "nisgar", "binyan": "NIF'AL", "root": "\u05e1 - \u05d2 - \u05e8", "hint": "This root does not have any special conjugation properties.", "tense": "Past", "person": "3rd Masculine Singular", "url": "https://www.pealim.com/dict/1315-lehisager/", "infinitive": "\u05dc\u05d4\u05d9\u05e1\u05d2\u05e8"}, {"verb": "\u05e0\u05b4\u05e1\u05b0\u05d2\u05bc\u05b0\u05e8\u05b8\u05d4", "niqqud_less": "\u05e0\u05e1\u05d2\u05e8\u05d4", "translation": "she / it was closed", "reading": "nisgera", "binyan": "NIF'AL", "root": "\u05e1 - \u05d2 - \u05e8", "hint": "This root does not have any special conjugation properties.", "tense": "Past", "person": "3rd Feminine Singular", "url": "https://www.pealim.com/dict/1315-lehisager/", "infinitive": "\u05dc\u05d4\u05d9\u05e1\u05d2\u05e8"}, {"verb": "\u05e0\u05b4\u05e1\u05b0\u05d2\u05bc\u05b0\u05e8\u05d5\u05bc", "niqqud_less": "\u05e0\u05e1\u05d2\u05e8\u05d5", "translation": "they were closed", "reading": "nisgeru", "binyan": "NIF'AL", "root": "\u05e1 - \u05d2 - \u05e8", "hint": "This root does not have any special conjugation properties.", "tense": "Past", "person": "3rd Plural", "url": "https://www.pealim.com/dict/1315-lehisager/", "infinitive": "\u05dc\u05d4\u05d9\u05e1\u05d2\u05e8"}, {"verb": "\u05d0\u05b6\u05e1\u05bc\u05b8\u05d2\u05b5\u05e8", "niqqud_less": "\u05d0\u05e1\u05d2\u05e8", "translation": "I will be closed", "reading": "esager", "binyan": "NIF'AL", "root": "\u05e1 - \u05d2 - \u05e8", "hint": "This root does not have any special conjugation properties.", "tense": "Future", "person": "1st Singular", "url": "https://www.pealim.com/dict/1315-lehisager/", "infinitive": "\u05dc\u05d4\u05d9\u05e1\u05d2\u05e8"}, {"verb": "\u05e0\u05d9\u05e1\u05d2\u05e8", "niqqud_less": "\u05e0\u05d9\u05e1\u05d2\u05e8", "translation": "we will be closed", "reading": "nisager", "binyan": "NIF'AL", "root": "\u05e1 - \u05d2 - \u05e8", "hint": "This root does not have any special conjugation properties.", "tense": "Future", "person": "1st Plural", "url": "https://www.pealim.com/dict/1315-lehisager/", "infinitive": "\u05dc\u05d4\u05d9\u05e1\u05d2\u05e8"}, {"verb": "\u05ea\u05d9\u05e1\u05d2\u05e8", "niqqud_less": "\u05ea\u05d9\u05e1\u05d2\u05e8", "translation": "you m. sg. will be closed", "reading": "tisager", "binyan": "NIF'AL", "root": "\u05e1 - \u05d2 - \u05e8", "hint": "This root does not have any special conjugation properties.", "tense": "Future", "person": "2nd Masculine Singular", "url": "https://www.pealim.com/dict/1315-lehisager/", "infinitive": "\u05dc\u05d4\u05d9\u05e1\u05d2\u05e8"}, {"verb": "\u05ea\u05d9\u05e1\u05d2\u05e8\u05d9", "niqqud_less": "\u05ea\u05d9\u05e1\u05d2\u05e8\u05d9", "translation": "you f. sg. will be closed", "reading": "tisagri", "binyan": "NIF'AL", "root": "\u05e1 - \u05d2 - \u05e8", "hint": "This root does not have any special conjugation properties.", "tense": "Future", "person": "2nd Feminine Singular", "url": "https://www.pealim.com/dict/1315-lehisager/", "infinitive": "\u05dc\u05d4\u05d9\u05e1\u05d2\u05e8"}, {"verb": "\u05ea\u05d9\u05e1\u05d2\u05e8\u05d5", "niqqud_less": "\u05ea\u05d9\u05e1\u05d2\u05e8\u05d5", "translation": "you m. pl. will be closed", "reading": "tisagru", "binyan": "NIF'AL", "root": "\u05e1 - \u05d2 - \u05e8", "hint": "This root does not have any special conjugation properties.", "tense": "Future", "person": "2nd Masculine Plural", "url": "https://www.pealim.com/dict/1315-lehisager/", "infinitive": "\u05dc\u05d4\u05d9\u05e1\u05d2\u05e8"}, {"verb": "\u05d9\u05d9\u05e1\u05d2\u05e8", "niqqud_less": "\u05d9\u05d9\u05e1\u05d2\u05e8", "translation": "he / it will be closed", "reading": "yisager", "binyan": "NIF'AL", "root": "\u05e1 - \u05d2 - \u05e8", "hint": "This root does not have any special conjugation properties.", "tense": "Future", "person": "3rd Masculine Singular", "url": "https://www.pealim.com/dict/1315-lehisager/", "infinitive": "\u05dc\u05d4\u05d9\u05e1\u05d2\u05e8"}, {"verb": "\u05ea\u05d9\u05e1\u05d2\u05e8", "niqqud_less": "\u05ea\u05d9\u05e1\u05d2\u05e8", "translation": "she / it will be closed", "reading": "tisager", "binyan": "NIF'AL", "root": "\u05e1 - \u05d2 - \u05e8", "hint": "This root does not have any special conjugation properties.", "tense": "Future", "person": "3rd Feminine Singular", "url": "https://www.pealim.com/dict/1315-lehisager/", "infinitive": "\u05dc\u05d4\u05d9\u05e1\u05d2\u05e8"}, {"verb": "\u05d9\u05d9\u05e1\u05d2\u05e8\u05d5", "niqqud_less": "\u05d9\u05d9\u05e1\u05d2\u05e8\u05d5", "translation": "they m. will be closed", "reading": "yisagru", "binyan": "NIF'AL", "root": "\u05e1 - \u05d2 - \u05e8", "hint": "This root does not have any special conjugation properties.", "tense": "Future", "person": "3rd Masculine Plural", "url": "https://www.pealim.com/dict/1315-lehisager/", "infinitive": "\u05dc\u05d4\u05d9\u05e1\u05d2\u05e8"}, {"verb": "\u05d4\u05d9\u05e1\u05d2\u05e8!\u200f", "niqqud_less": "\u05d4\u05d9\u05e1\u05d2\u05e8!\u200f", "translation": "(to a man) be closed!", "reading": "hisager!", "binyan": "NIF'AL", "root": "\u05e1 - \u05d2 - \u05e8", "hint": "This root does not have any special conjugation properties.", "tense": "Imperative", "person": "2nd Masculine Singular", "url": "https://www.pealim.com/dict/1315-lehisager/", "infinitive": "\u05dc\u05d4\u05d9\u05e1\u05d2\u05e8"}, {"verb": "\u05d4\u05d9\u05e1\u05d2\u05e8\u05d9!\u200f", "niqqud_less": "\u05d4\u05d9\u05e1\u05d2\u05e8\u05d9!\u200f", "translation": "(to a woman) be closed!", "reading": "hisagri!", "binyan": "NIF'AL", "root": "\u05e1 - \u05d2 - \u05e8", "hint": "This root does not have any special conjugation properties.", "tense": "Imperative", "person": "2nd Feminine Singular", "url": "https://www.pealim.com/dict/1315-lehisager/", "infinitive": "\u05dc\u05d4\u05d9\u05e1\u05d2\u05e8"}, {"verb": "\u05d4\u05d9\u05e1\u05d2\u05e8\u05d5!\u200f", "niqqud_less": "\u05d4\u05d9\u05e1\u05d2\u05e8\u05d5!\u200f", "translation": "(to men) be closed!", "reading": "hisagru!", "binyan": "NIF'AL", "root": "\u05e1 - \u05d2 - \u05e8", "hint": "This root does not have any special conjugation properties.", "tense": "Imperative", "person": "2nd Masculine Plural", "url": "https://www.pealim.com/dict/1315-lehisager/", "infinitive": "\u05dc\u05d4\u05d9\u05e1\u05d2\u05e8"}, {"verb": "\u05dc\u05d4\u05d9\u05e1\u05d2\u05e8", "niqqud_less": "\u05dc\u05d4\u05d9\u05e1\u05d2\u05e8", "translation": "to be closed", "reading": "lehisager", "binyan": "NIF'AL", "root": "\u05e1 - \u05d2 - \u05e8", "hint": "This root does not have any special conjugation properties.", "tense": "Infinitive", "person": "", "url": "https://www.pealim.com/dict/1315-lehisager/", "infinitive": "\u05dc\u05d4\u05d9\u05e1\u05d2\u05e8"}, {"verb": "\u05de\u05b0\u05e1\u05b7\u05d3\u05bc\u05b5\u05e8", "niqqud_less": "\u05de\u05e1\u05d3\u05e8", "translation": "I / you m. sg. / he / it organize(s)", "reading": "mesader", "binyan": "PI'EL", "root": "\u05e1 - \u05d3 - \u05e8", "hint": "This root does not have any special conjugation properties.", "tense": "Present", "person": "Masculine Singular", "url": "https://www.pealim.com/dict/1320-lesader/", "infinitive": "\u05dc\u05b0\u05e1\u05b7\u05d3\u05bc\u05b5\u05e8"}, {"verb": "\u05de\u05b0\u05e1\u05b7\u05d3\u05bc\u05b6\u05e8\u05b6\u05ea", "niqqud_less": "\u05de\u05e1\u05d3\u05e8\u05ea", "translation": "I / you f. sg. / she / it organize(s)", "reading": "mesaderet", "binyan": "PI'EL", "root": "\u05e1 - \u05d3 - \u05e8", "hint": "This root does not have any special conjugation properties.", "tense": "Present", "person": "Feminine Singular", "url": "https://www.pealim.com/dict/1320-lesader/", "infinitive": "\u05dc\u05b0\u05e1\u05b7\u05d3\u05bc\u05b5\u05e8"}, {"verb": "\u05de\u05b0\u05e1\u05b7\u05d3\u05bc\u05b0\u05e8\u05b4\u05d9\u05dd", "niqqud_less": "\u05de\u05e1\u05d3\u05e8\u05d9\u05dd", "translation": "we / you m. pl. / they m. organize", "reading": "mesadrim", "binyan": "PI'EL", "root": "\u05e1 - \u05d3 - \u05e8", "hint": "This root does not have any special conjugation properties.", "tense": "Present", "person": "Masculine Plural", "url": "https://www.pealim.com/dict/1320-lesader/", "infinitive": "\u05dc\u05b0\u05e1\u05b7\u05d3\u05bc\u05b5\u05e8"}, {"verb": "\u05de\u05b0\u05e1\u05b7\u05d3\u05bc\u05b0\u05e8\u05d5\u05b9\u05ea", "niqqud_less": "\u05de\u05e1\u05d3\u05e8\u05d5\u05ea", "translation": "we / you f. pl. / they f. organize", "reading": "mesadrot", "binyan": "PI'EL", "root": "\u05e1 - \u05d3 - \u05e8", "hint": "This root does not have any special conjugation properties.", "tense": "Present", "person": "Feminine Plural", "url": "https://www.pealim.com/dict/1320-lesader/", "infinitive": "\u05dc\u05b0\u05e1\u05b7\u05d3\u05bc\u05b5\u05e8"}, {"verb": "\u05e1\u05d9\u05d3\u05e8\u05ea\u05d9", "niqqud_less": "\u05e1\u05d9\u05d3\u05e8\u05ea\u05d9", "translation": "I organized", "reading": "sidarti", "binyan": "PI'EL", "root": "\u05e1 - \u05d3 - \u05e8", "hint": "This root does not have any special conjugation properties.", "tense": "Past", "person": "1st Singular", "url": "https://www.pealim.com/dict/1320-lesader/", "infinitive": "\u05dc\u05b0\u05e1\u05b7\u05d3\u05bc\u05b5\u05e8"}, {"verb": "\u05e1\u05d9\u05d3\u05e8\u05e0\u05d5", "niqqud_less": "\u05e1\u05d9\u05d3\u05e8\u05e0\u05d5", "translation": "we organized", "reading": "sidarnu", "binyan": "PI'EL", "root": "\u05e1 - \u05d3 - \u05e8", "hint": "This root does not have any special conjugation properties.", "tense": "Past", "person": "1st Plural", "url": "https://www.pealim.com/dict/1320-lesader/", "infinitive": "\u05dc\u05b0\u05e1\u05b7\u05d3\u05bc\u05b5\u05e8"}, {"verb": "\u05e1\u05d9\u05d3\u05e8\u05ea", "niqqud_less": "\u05e1\u05d9\u05d3\u05e8\u05ea", "translation": "you m. sg. organized", "reading": "sidarta", "binyan": "PI'EL", "root": "\u05e1 - \u05d3 - \u05e8", "hint": "This root does not have any special conjugation properties.", "tense": "Past", "person": "2nd Masculine Singular", "url": "https://www.pealim.com/dict/1320-lesader/", "infinitive": "\u05dc\u05b0\u05e1\u05b7\u05d3\u05bc\u05b5\u05e8"}, {"verb": "\u05e1\u05d9\u05d3\u05e8\u05ea", "niqqud_less": "\u05e1\u05d9\u05d3\u05e8\u05ea", "translation": "you f. sg. organized", "reading": "sidart", "binyan": "PI'EL", "root": "\u05e1 - \u05d3 - \u05e8", "hint": "This root does not have any special conjugation properties.", "tense": "Past", "person": "2nd Feminine Singular", "url": "https://www.pealim.com/dict/1320-lesader/", "infinitive": "\u05dc\u05b0\u05e1\u05b7\u05d3\u05bc\u05b5\u05e8"}, {"verb": "\u05e1\u05d9\u05d3\u05e8\u05ea\u05dd", "niqqud_less": "\u05e1\u05d9\u05d3\u05e8\u05ea\u05dd", "translation": "you m. pl. organized", "reading": "sidartem", "binyan": "PI'EL", "root": "\u05e1 - \u05d3 - \u05e8", "hint": "This root does not have any special conjugation properties.", "tense": "Past", "person": "2nd Masculine Plural", "url": "https://www.pealim.com/dict/1320-lesader/", "infinitive": "\u05dc\u05b0\u05e1\u05b7\u05d3\u05bc\u05b5\u05e8"}, {"verb": "\u05e1\u05d9\u05d3\u05e8\u05ea\u05df", "niqqud_less": "\u05e1\u05d9\u05d3\u05e8\u05ea\u05df", "translation": "you f. pl. organized", "reading": "sidarten", "binyan": "PI'EL", "root": "\u05e1 - \u05d3 - \u05e8", "hint": "This root does not have any special conjugation properties.", "tense": "Past", "person": "2nd Feminine Plural", "url": "https://www.pealim.com/dict/1320-lesader/", "infinitive": "\u05dc\u05b0\u05e1\u05b7\u05d3\u05bc\u05b5\u05e8"}, {"verb": "\u05e1\u05d9\u05d3\u05e8", "niqqud_less": "\u05e1\u05d9\u05d3\u05e8", "translation": "he / it organized", "reading": "sider", "binyan": "PI'EL", "root": "\u05e1 - \u05d3 - \u05e8", "hint": "This root does not have any special conjugation properties.", "tense": "Past", "person": "3rd Masculine Singular", "url": "https://www.pealim.com/dict/1320-lesader/", "infinitive": "\u05dc\u05b0\u05e1\u05b7\u05d3\u05bc\u05b5\u05e8"}, {"verb": "\u05e1\u05d9\u05d3\u05e8\u05d4", "niqqud_less": "\u05e1\u05d9\u05d3\u05e8\u05d4", "translation": "she / it organized", "reading": "sidra", "binyan": "PI'EL", "root": "\u05e1 - \u05d3 - \u05e8", "hint": "This root does not have any special conjugation properties.", "tense": "Past", "person": "3rd Feminine Singular", "url": "https://www.pealim.com/dict/1320-lesader/", "infinitive": "\u05dc\u05b0\u05e1\u05b7\u05d3\u05bc\u05b5\u05e8"}, {"verb": "\u05e1\u05d9\u05d3\u05e8\u05d5", "niqqud_less": "\u05e1\u05d9\u05d3\u05e8\u05d5", "translation": "they organized", "reading": "sidru", "binyan": "PI'EL", "root": "\u05e1 - \u05d3 - \u05e8", "hint": "This root does not have any special conjugation properties.", "tense": "Past", "person": "3rd Plural", "url": "https://www.pealim.com/dict/1320-lesader/", "infinitive": "\u05dc\u05b0\u05e1\u05b7\u05d3\u05bc\u05b5\u05e8"}, {"verb": "\u05d0\u05b2\u05e1\u05b7\u05d3\u05bc\u05b5\u05e8", "niqqud_less": "\u05d0\u05e1\u05d3\u05e8", "translation": "I will organize", "reading": "asader", "binyan": "PI'EL", "root": "\u05e1 - \u05d3 - \u05e8", "hint": "This root does not have any special conjugation properties.", "tense": "Future", "person": "1st Singular", "url": "https://www.pealim.com/dict/1320-lesader/", "infinitive": "\u05dc\u05b0\u05e1\u05b7\u05d3\u05bc\u05b5\u05e8"}, {"verb": "\u05e0\u05b0\u05e1\u05b7\u05d3\u05bc\u05b5\u05e8", "niqqud_less": "\u05e0\u05e1\u05d3\u05e8", "translation": "we will organize", "reading": "nesader", "binyan": "PI'EL", "root": "\u05e1 - \u05d3 - \u05e8", "hint": "This root does not have any special conjugation properties.", "tense": "Future", "person": "1st Plural", "url": "https://www.pealim.com/dict/1320-lesader/", "infinitive": "\u05dc\u05b0\u05e1\u05b7\u05d3\u05bc\u05b5\u05e8"}, {"verb": "\u05ea\u05bc\u05b0\u05e1\u05b7\u05d3\u05bc\u05b5\u05e8", "niqqud_less": "\u05ea\u05e1\u05d3\u05e8", "translation": "you m. sg. will organize", "reading": "tesader", "binyan": "PI'EL", "root": "\u05e1 - \u05d3 - \u05e8", "hint": "This root does not have any special conjugation properties.", "tense": "Future", "person": "2nd Masculine Singular", "url": "https://www.pealim.com/dict/1320-lesader/", "infinitive": "\u05dc\u05b0\u05e1\u05b7\u05d3\u05bc\u05b5\u05e8"}, {"verb": "\u05ea\u05bc\u05b0\u05e1\u05b7\u05d3\u05bc\u05b0\u05e8\u05b4\u05d9", "niqqud_less": "\u05ea\u05e1\u05d3\u05e8\u05d9", "translation": "you f. sg. will organize", "reading": "tesadri", "binyan": "PI'EL", "root": "\u05e1 - \u05d3 - \u05e8", "hint": "This root does not have any special conjugation properties.", "tense": "Future", "person": "2nd Feminine Singular", "url": "https://www.pealim.com/dict/1320-lesader/", "infinitive": "\u05dc\u05b0\u05e1\u05b7\u05d3\u05bc\u05b5\u05e8"}, {"verb": "\u05ea\u05bc\u05b0\u05e1\u05b7\u05d3\u05bc\u05b0\u05e8\u05d5\u05bc", "niqqud_less": "\u05ea\u05e1\u05d3\u05e8\u05d5", "translation": "you m. pl. will organize", "reading": "tesadru", "binyan": "PI'EL", "root": "\u05e1 - \u05d3 - \u05e8", "hint": "This root does not have any special conjugation properties.", "tense": "Future", "person": "2nd Masculine Plural", "url": "https://www.pealim.com/dict/1320-lesader/", "infinitive": "\u05dc\u05b0\u05e1\u05b7\u05d3\u05bc\u05b5\u05e8"}, {"verb": "\u05d9\u05b0\u05e1\u05b7\u05d3\u05bc\u05b5\u05e8", "niqqud_less": "\u05d9\u05e1\u05d3\u05e8", "translation": "he / it will organize", "reading": "yesader", "binyan": "PI'EL", "root": "\u05e1 - \u05d3 - \u05e8", "hint": "This root does not have any special conjugation properties.", "tense": "Future", "person": "3rd Masculine Singular", "url": "https://www.pealim.com/dict/1320-lesader/", "infinitive": "\u05dc\u05b0\u05e1\u05b7\u05d3\u05bc\u05b5\u05e8"}, {"verb": "\u05ea\u05bc\u05b0\u05e1\u05b7\u05d3\u05bc\u05b5\u05e8", "niqqud_less": "\u05ea\u05e1\u05d3\u05e8", "translation": "she / it will organize", "reading": "tesader", "binyan": "PI'EL", "root": "\u05e1 - \u05d3 - \u05e8", "hint": "This root does not have any special conjugation properties.", "tense": "Future", "person": "3rd Feminine Singular", "url": "https://www.pealim.com/dict/1320-lesader/", "infinitive": "\u05dc\u05b0\u05e1\u05b7\u05d3\u05bc\u05b5\u05e8"}, {"verb": "\u05d9\u05b0\u05e1\u05b7\u05d3\u05bc\u05b0\u05e8\u05d5\u05bc", "niqqud_less": "\u05d9\u05e1\u05d3\u05e8\u05d5", "translation": "they m. will organize", "reading": "yesadru", "binyan": "PI'EL", "root": "\u05e1 - \u05d3 - \u05e8", "hint": "This root does not have any special conjugation properties.", "tense": "Future", "person": "3rd Masculine Plural", "url": "https://www.pealim.com/dict/1320-lesader/", "infinitive": "\u05dc\u05b0\u05e1\u05b7\u05d3\u05bc\u05b5\u05e8"}, {"verb": "\u05e1\u05b7\u05d3\u05bc\u05b5\u05e8!\u200f", "niqqud_less": "\u05e1\u05d3\u05e8!\u200f", "translation": "(to a man) organize!", "reading": "sader!", "binyan": "PI'EL", "root": "\u05e1 - \u05d3 - \u05e8", "hint": "This root does not have any special conjugation properties.", "tense": "Imperative", "person": "2nd Masculine Singular", "url": "https://www.pealim.com/dict/1320-lesader/", "infinitive": "\u05dc\u05b0\u05e1\u05b7\u05d3\u05bc\u05b5\u05e8"}, {"verb": "\u05e1\u05b7\u05d3\u05bc\u05b0\u05e8\u05b4\u05d9!\u200f", "niqqud_less": "\u05e1\u05d3\u05e8\u05d9!\u200f", "translation": "(to a woman) organize!", "reading": "sadri!", "binyan": "PI'EL", "root": "\u05e1 - \u05d3 - \u05e8", "hint": "This root does not have any special conjugation properties.", "tense": "Imperative", "person": "2nd Feminine Singular", "url": "https://www.pealim.com/dict/1320-lesader/", "infinitive": "\u05dc\u05b0\u05e1\u05b7\u05d3\u05bc\u05b5\u05e8"}, {"verb": "\u05e1\u05b7\u05d3\u05bc\u05b0\u05e8\u05d5\u05bc!\u200f", "niqqud_less": "\u05e1\u05d3\u05e8\u05d5!\u200f", "translation": "(to men) organize!", "reading": "sadru!", "binyan": "PI'EL", "root": "\u05e1 - \u05d3 - \u05e8", "hint": "This root does not have any special conjugation properties.", "tense": "Imperative", "person": "2nd Masculine Plural", "url": "https://www.pealim.com/dict/1320-lesader/", "infinitive": "\u05dc\u05b0\u05e1\u05b7\u05d3\u05bc\u05b5\u05e8"}, {"verb": "\u05dc\u05b0\u05e1\u05b7\u05d3\u05bc\u05b5\u05e8", "niqqud_less": "\u05dc\u05e1\u05d3\u05e8", "translation": "to organize", "reading": "lesader", "binyan": "PI'EL", "root": "\u05e1 - \u05d3 - \u05e8", "hint": "This root does not have any special conjugation properties.", "tense": "Infinitive", "person": "", "url": "https://www.pealim.com/dict/1320-lesader/", "infinitive": "\u05dc\u05b0\u05e1\u05b7\u05d3\u05bc\u05b5\u05e8"}, {"verb": "\u05de\u05e1\u05d9\u05d9\u05dd", "niqqud_less": "\u05de\u05e1\u05d9\u05d9\u05dd", "translation": "I / you m. sg. / he / it finish(es)", "reading": "mesayem", "binyan": "PI'EL", "root": "\u05e1 - \u05d9 - \u05dd", "hint": "This root does not have any special conjugation properties.", "tense": "Present", "person": "Masculine Singular", "url": "https://www.pealim.com/dict/1343-lesayem/", "infinitive": "\u05dc\u05e1\u05d9\u05d9\u05dd"}, {"verb": "\u05de\u05e1\u05d9\u05d9\u05de\u05ea", "niqqud_less": "\u05de\u05e1\u05d9\u05d9\u05de\u05ea", "translation": "I / you f. sg. / she / it finish(es)", "reading": "mesayemet", "binyan": "PI'EL", "root": "\u05e1 - \u05d9 - \u05dd", "hint": "This root does not have any special conjugation properties.", "tense": "Present", "person": "Feminine Singular", "url": "https://www.pealim.com/dict/1343-lesayem/", "infinitive": "\u05dc\u05e1\u05d9\u05d9\u05dd"}, {"verb": "\u05de\u05e1\u05d9\u05d9\u05de\u05d9\u05dd", "niqqud_less": "\u05de\u05e1\u05d9\u05d9\u05de\u05d9\u05dd", "translation": "we / you m. pl. / they m. finish", "reading": "mesaymim", "binyan": "PI'EL", "root": "\u05e1 - \u05d9 - \u05dd", "hint": "This root does not have any special conjugation properties.", "tense": "Present", "person": "Masculine Plural", "url": "https://www.pealim.com/dict/1343-lesayem/", "infinitive": "\u05dc\u05e1\u05d9\u05d9\u05dd"}, {"verb": "\u05de\u05e1\u05d9\u05d9\u05de\u05d5\u05ea", "niqqud_less": "\u05de\u05e1\u05d9\u05d9\u05de\u05d5\u05ea", "translation": "we / you f. pl. / they f. finish", "reading": "mesaymot", "binyan": "PI'EL", "root": "\u05e1 - \u05d9 - \u05dd", "hint": "This root does not have any special conjugation properties.", "tense": "Present", "person": "Feminine Plural", "url": "https://www.pealim.com/dict/1343-lesayem/", "infinitive": "\u05dc\u05e1\u05d9\u05d9\u05dd"}, {"verb": "\u05e1\u05d9\u05d9\u05de\u05ea\u05d9", "niqqud_less": "\u05e1\u05d9\u05d9\u05de\u05ea\u05d9", "translation": "I finished", "reading": "siyamti", "binyan": "PI'EL", "root": "\u05e1 - \u05d9 - \u05dd", "hint": "This root does not have any special conjugation properties.", "tense": "Past", "person": "1st Singular", "url": "https://www.pealim.com/dict/1343-lesayem/", "infinitive": "\u05dc\u05e1\u05d9\u05d9\u05dd"}, {"verb": "\u05e1\u05d9\u05d9\u05de\u05e0\u05d5", "niqqud_less": "\u05e1\u05d9\u05d9\u05de\u05e0\u05d5", "translation": "we finished", "reading": "siyamnu", "binyan": "PI'EL", "root": "\u05e1 - \u05d9 - \u05dd", "hint": "This root does not have any special conjugation properties.", "tense": "Past", "person": "1st Plural", "url": "https://www.pealim.com/dict/1343-lesayem/", "infinitive": "\u05dc\u05e1\u05d9\u05d9\u05dd"}, {"verb": "\u05e1\u05d9\u05d9\u05de\u05ea", "niqqud_less": "\u05e1\u05d9\u05d9\u05de\u05ea", "translation": "you m. sg. finished", "reading": "siyamta", "binyan": "PI'EL", "root": "\u05e1 - \u05d9 - \u05dd", "hint": "This root does not have any special conjugation properties.", "tense": "Past", "person": "2nd Masculine Singular", "url": "https://www.pealim.com/dict/1343-lesayem/", "infinitive": "\u05dc\u05e1\u05d9\u05d9\u05dd"}, {"verb": "\u05e1\u05d9\u05d9\u05de\u05ea", "niqqud_less": "\u05e1\u05d9\u05d9\u05de\u05ea", "translation": "you f. sg. finished", "reading": "siyamt", "binyan": "PI'EL", "root": "\u05e1 - \u05d9 - \u05dd", "hint": "This root does not have any special conjugation properties.", "tense": "Past", "person": "2nd Feminine Singular", "url": "https://www.pealim.com/dict/1343-lesayem/", "infinitive": "\u05dc\u05e1\u05d9\u05d9\u05dd"}, {"verb": "\u05e1\u05d9\u05d9\u05de\u05ea\u05dd", "niqqud_less": "\u05e1\u05d9\u05d9\u05de\u05ea\u05dd", "translation": "you m. pl. finished", "reading": "siyamtem", "binyan": "PI'EL", "root": "\u05e1 - \u05d9 - \u05dd", "hint": "This root does not have any special conjugation properties.", "tense": "Past", "person": "2nd Masculine Plural", "url": "https://www.pealim.com/dict/1343-lesayem/", "infinitive": "\u05dc\u05e1\u05d9\u05d9\u05dd"}, {"verb": "\u05e1\u05d9\u05d9\u05de\u05ea\u05df", "niqqud_less": "\u05e1\u05d9\u05d9\u05de\u05ea\u05df", "translation": "you f. pl. finished", "reading": "siyamten", "binyan": "PI'EL", "root": "\u05e1 - \u05d9 - \u05dd", "hint": "This root does not have any special conjugation properties.", "tense": "Past", "person": "2nd Feminine Plural", "url": "https://www.pealim.com/dict/1343-lesayem/", "infinitive": "\u05dc\u05e1\u05d9\u05d9\u05dd"}, {"verb": "\u05e1\u05d9\u05d9\u05dd", "niqqud_less": "\u05e1\u05d9\u05d9\u05dd", "translation": "he / it finished", "reading": "siyem", "binyan": "PI'EL", "root": "\u05e1 - \u05d9 - \u05dd", "hint": "This root does not have any special conjugation properties.", "tense": "Past", "person": "3rd Masculine Singular", "url": "https://www.pealim.com/dict/1343-lesayem/", "infinitive": "\u05dc\u05e1\u05d9\u05d9\u05dd"}, {"verb": "\u05e1\u05d9\u05d9\u05de\u05d4", "niqqud_less": "\u05e1\u05d9\u05d9\u05de\u05d4", "translation": "she / it finished", "reading": "siyma", "binyan": "PI'EL", "root": "\u05e1 - \u05d9 - \u05dd", "hint": "This root does not have any special conjugation properties.", "tense": "Past", "person": "3rd Feminine Singular", "url": "https://www.pealim.com/dict/1343-lesayem/", "infinitive": "\u05dc\u05e1\u05d9\u05d9\u05dd"}, {"verb": "\u05e1\u05d9\u05d9\u05de\u05d5", "niqqud_less": "\u05e1\u05d9\u05d9\u05de\u05d5", "translation": "they finished", "reading": "siymu", "binyan": "PI'EL", "root": "\u05e1 - \u05d9 - \u05dd", "hint": "This root does not have any special conjugation properties.", "tense": "Past", "person": "3rd Plural", "url": "https://www.pealim.com/dict/1343-lesayem/", "infinitive": "\u05dc\u05e1\u05d9\u05d9\u05dd"}, {"verb": "\u05d0\u05e1\u05d9\u05d9\u05dd", "niqqud_less": "\u05d0\u05e1\u05d9\u05d9\u05dd", "translation": "I will finish", "reading": "asayem", "binyan": "PI'EL", "root": "\u05e1 - \u05d9 - \u05dd", "hint": "This root does not have any special conjugation properties.", "tense": "Future", "person": "1st Singular", "url": "https://www.pealim.com/dict/1343-lesayem/", "infinitive": "\u05dc\u05e1\u05d9\u05d9\u05dd"}, {"verb": "\u05e0\u05e1\u05d9\u05d9\u05dd", "niqqud_less": "\u05e0\u05e1\u05d9\u05d9\u05dd", "translation": "we will finish", "reading": "nesayem", "binyan": "PI'EL", "root": "\u05e1 - \u05d9 - \u05dd", "hint": "This root does not have any special conjugation properties.", "tense": "Future", "person": "1st Plural", "url": "https://www.pealim.com/dict/1343-lesayem/", "infinitive": "\u05dc\u05e1\u05d9\u05d9\u05dd"}, {"verb": "\u05ea\u05e1\u05d9\u05d9\u05dd", "niqqud_less": "\u05ea\u05e1\u05d9\u05d9\u05dd", "translation": "you m. sg. will finish", "reading": "tesayem", "binyan": "PI'EL", "root": "\u05e1 - \u05d9 - \u05dd", "hint": "This root does not have any special conjugation properties.", "tense": "Future", "person": "2nd Masculine Singular", "url": "https://www.pealim.com/dict/1343-lesayem/", "infinitive": "\u05dc\u05e1\u05d9\u05d9\u05dd"}, {"verb": "\u05ea\u05e1\u05d9\u05d9\u05de\u05d9", "niqqud_less": "\u05ea\u05e1\u05d9\u05d9\u05de\u05d9", "translation": "you f. sg. will finish", "reading": "tesaymi", "binyan": "PI'EL", "root": "\u05e1 - \u05d9 - \u05dd", "hint": "This root does not have any special conjugation properties.", "tense": "Future", "person": "2nd Feminine Singular", "url": "https://www.pealim.com/dict/1343-lesayem/", "infinitive": "\u05dc\u05e1\u05d9\u05d9\u05dd"}, {"verb": "\u05ea\u05e1\u05d9\u05d9\u05de\u05d5", "niqqud_less": "\u05ea\u05e1\u05d9\u05d9\u05de\u05d5", "translation": "you m. pl. will finish", "reading": "tesaymu", "binyan": "PI'EL", "root": "\u05e1 - \u05d9 - \u05dd", "hint": "This root does not have any special conjugation properties.", "tense": "Future", "person": "2nd Masculine Plural", "url": "https://www.pealim.com/dict/1343-lesayem/", "infinitive": "\u05dc\u05e1\u05d9\u05d9\u05dd"}, {"verb": "\u05d9\u05e1\u05d9\u05d9\u05dd", "niqqud_less": "\u05d9\u05e1\u05d9\u05d9\u05dd", "translation": "he / it will finish", "reading": "yesayem", "binyan": "PI'EL", "root": "\u05e1 - \u05d9 - \u05dd", "hint": "This root does not have any special conjugation properties.", "tense": "Future", "person": "3rd Masculine Singular", "url": "https://www.pealim.com/dict/1343-lesayem/", "infinitive": "\u05dc\u05e1\u05d9\u05d9\u05dd"}, {"verb": "\u05ea\u05e1\u05d9\u05d9\u05dd", "niqqud_less": "\u05ea\u05e1\u05d9\u05d9\u05dd", "translation": "she / it will finish", "reading": "tesayem", "binyan": "PI'EL", "root": "\u05e1 - \u05d9 - \u05dd", "hint": "This root does not have any special conjugation properties.", "tense": "Future", "person": "3rd Feminine Singular", "url": "https://www.pealim.com/dict/1343-lesayem/", "infinitive": "\u05dc\u05e1\u05d9\u05d9\u05dd"}, {"verb": "\u05d9\u05e1\u05d9\u05d9\u05de\u05d5", "niqqud_less": "\u05d9\u05e1\u05d9\u05d9\u05de\u05d5", "translation": "they m. will finish", "reading": "yesaymu", "binyan": "PI'EL", "root": "\u05e1 - \u05d9 - \u05dd", "hint": "This root does not have any special conjugation properties.", "tense": "Future", "person": "3rd Masculine Plural", "url": "https://www.pealim.com/dict/1343-lesayem/", "infinitive": "\u05dc\u05e1\u05d9\u05d9\u05dd"}, {"verb": "\u05e1\u05d9\u05d9\u05dd!\u200f", "niqqud_less": "\u05e1\u05d9\u05d9\u05dd!\u200f", "translation": "(to a man) finish!", "reading": "sayem!", "binyan": "PI'EL", "root": "\u05e1 - \u05d9 - \u05dd", "hint": "This root does not have any special conjugation properties.", "tense": "Imperative", "person": "2nd Masculine Singular", "url": "https://www.pealim.com/dict/1343-lesayem/", "infinitive": "\u05dc\u05e1\u05d9\u05d9\u05dd"}, {"verb": "\u05e1\u05d9\u05d9\u05de\u05d9!\u200f", "niqqud_less": "\u05e1\u05d9\u05d9\u05de\u05d9!\u200f", "translation": "(to a woman) finish!", "reading": "saymi!", "binyan": "PI'EL", "root": "\u05e1 - \u05d9 - \u05dd", "hint": "This root does not have any special conjugation properties.", "tense": "Imperative", "person": "2nd Feminine Singular", "url": "https://www.pealim.com/dict/1343-lesayem/", "infinitive": "\u05dc\u05e1\u05d9\u05d9\u05dd"}, {"verb": "\u05e1\u05d9\u05d9\u05de\u05d5!\u200f", "niqqud_less": "\u05e1\u05d9\u05d9\u05de\u05d5!\u200f", "translation": "(to men) finish!", "reading": "saymu!", "binyan": "PI'EL", "root": "\u05e1 - \u05d9 - \u05dd", "hint": "This root does not have any special conjugation properties.", "tense": "Imperative", "person": "2nd Masculine Plural", "url": "https://www.pealim.com/dict/1343-lesayem/", "infinitive": "\u05dc\u05e1\u05d9\u05d9\u05dd"}, {"verb": "\u05dc\u05e1\u05d9\u05d9\u05dd", "niqqud_less": "\u05dc\u05e1\u05d9\u05d9\u05dd", "translation": "to finish", "reading": "lesayem", "binyan": "PI'EL", "root": "\u05e1 - \u05d9 - \u05dd", "hint": "This root does not have any special conjugation properties.", "tense": "Infinitive", "person": "", "url": "https://www.pealim.com/dict/1343-lesayem/", "infinitive": "\u05dc\u05e1\u05d9\u05d9\u05dd"}, {"verb": "\u05de\u05b4\u05e1\u05b0\u05ea\u05bc\u05b7\u05db\u05bc\u05b5\u05dc", "niqqud_less": "\u05de\u05e1\u05ea\u05db\u05dc", "translation": "I / you m. sg. / he / it look(s)", "reading": "mistakel", "binyan": "HITPA'EL", "root": "\u05e1 - \u05db - \u05dc", "hint": "This root does not have any special conjugation properties.", "tense": "Present", "person": "Masculine Singular", "url": "https://www.pealim.com/dict/1352-lehistakel/", "infinitive": "\u05dc\u05b0\u05d4\u05b4\u05e1\u05b0\u05ea\u05bc\u05b7\u05db\u05bc\u05b5\u05dc"}, {"verb": "\u05de\u05b4\u05e1\u05b0\u05ea\u05bc\u05b7\u05db\u05bc\u05b6\u05dc\u05b6\u05ea", "niqqud_less": "\u05de\u05e1\u05ea\u05db\u05dc\u05ea", "translation": "I / you f. sg. / she / it look(s)", "reading": "mistakelet", "binyan": "HITPA'EL", "root": "\u05e1 - \u05db - \u05dc", "hint": "This root does not have any special conjugation properties.", "tense": "Present", "person": "Feminine Singular", "url": "https://www.pealim.com/dict/1352-lehistakel/", "infinitive": "\u05dc\u05b0\u05d4\u05b4\u05e1\u05b0\u05ea\u05bc\u05b7\u05db\u05bc\u05b5\u05dc"}, {"verb": "\u05de\u05b4\u05e1\u05b0\u05ea\u05bc\u05b7\u05db\u05bc\u05b0\u05dc\u05b4\u05d9\u05dd", "niqqud_less": "\u05de\u05e1\u05ea\u05db\u05dc\u05d9\u05dd", "translation": "we / you m. pl. / they m. look", "reading": "mistaklim", "binyan": "HITPA'EL", "root": "\u05e1 - \u05db - \u05dc", "hint": "This root does not have any special conjugation properties.", "tense": "Present", "person": "Masculine Plural", "url": "https://www.pealim.com/dict/1352-lehistakel/", "infinitive": "\u05dc\u05b0\u05d4\u05b4\u05e1\u05b0\u05ea\u05bc\u05b7\u05db\u05bc\u05b5\u05dc"}, {"verb": "\u05de\u05b4\u05e1\u05b0\u05ea\u05bc\u05b7\u05db\u05bc\u05b0\u05dc\u05d5\u05b9\u05ea", "niqqud_less": "\u05de\u05e1\u05ea\u05db\u05dc\u05d5\u05ea", "translation": "we / you f. pl. / they f. look", "reading": "mistaklot", "binyan": "HITPA'EL", "root": "\u05e1 - \u05db - \u05dc", "hint": "This root does not have any special conjugation properties.", "tense": "Present", "person": "Feminine Plural", "url": "https://www.pealim.com/dict/1352-lehistakel/", "infinitive": "\u05dc\u05b0\u05d4\u05b4\u05e1\u05b0\u05ea\u05bc\u05b7\u05db\u05bc\u05b5\u05dc"}, {"verb": "\u05d4\u05b4\u05e1\u05b0\u05ea\u05bc\u05b7\u05db\u05bc\u05b7\u05dc\u05b0\u05ea\u05bc\u05b4\u05d9", "niqqud_less": "\u05d4\u05e1\u05ea\u05db\u05dc\u05ea\u05d9", "translation": "I looked", "reading": "histakalti", "binyan": "HITPA'EL", "root": "\u05e1 - \u05db - \u05dc", "hint": "This root does not have any special conjugation properties.", "tense": "Past", "person": "1st Singular", "url": "https://www.pealim.com/dict/1352-lehistakel/", "infinitive": "\u05dc\u05b0\u05d4\u05b4\u05e1\u05b0\u05ea\u05bc\u05b7\u05db\u05bc\u05b5\u05dc"}, {"verb": "\u05d4\u05b4\u05e1\u05b0\u05ea\u05bc\u05b7\u05db\u05bc\u05b7\u05dc\u05b0\u05e0\u05d5\u05bc", "niqqud_less": "\u05d4\u05e1\u05ea\u05db\u05dc\u05e0\u05d5", "translation": "we looked", "reading": "histakalnu", "binyan": "HITPA'EL", "root": "\u05e1 - \u05db - \u05dc", "hint": "This root does not have any special conjugation properties.", "tense": "Past", "person": "1st Plural", "url": "https://www.pealim.com/dict/1352-lehistakel/", "infinitive": "\u05dc\u05b0\u05d4\u05b4\u05e1\u05b0\u05ea\u05bc\u05b7\u05db\u05bc\u05b5\u05dc"}, {"verb": "\u05d4\u05b4\u05e1\u05b0\u05ea\u05bc\u05b7\u05db\u05bc\u05b7\u05dc\u05b0\u05ea\u05bc\u05b8", "niqqud_less": "\u05d4\u05e1\u05ea\u05db\u05dc\u05ea", "translation": "you m. sg. looked", "reading": "histakalta", "binyan": "HITPA'EL", "root": "\u05e1 - \u05db - \u05dc", "hint": "This root does not have any special conjugation properties.", "tense": "Past", "person": "2nd Masculine Singular", "url": "https://www.pealim.com/dict/1352-lehistakel/", "infinitive": "\u05dc\u05b0\u05d4\u05b4\u05e1\u05b0\u05ea\u05bc\u05b7\u05db\u05bc\u05b5\u05dc"}, {"verb": "\u05d4\u05b4\u05e1\u05b0\u05ea\u05bc\u05b7\u05db\u05bc\u05b7\u05dc\u05b0\u05ea\u05bc\u05b0", "niqqud_less": "\u05d4\u05e1\u05ea\u05db\u05dc\u05ea", "translation": "you f. sg. looked", "reading": "histakalt", "binyan": "HITPA'EL", "root": "\u05e1 - \u05db - \u05dc", "hint": "This root does not have any special conjugation properties.", "tense": "Past", "person": "2nd Feminine Singular", "url": "https://www.pealim.com/dict/1352-lehistakel/", "infinitive": "\u05dc\u05b0\u05d4\u05b4\u05e1\u05b0\u05ea\u05bc\u05b7\u05db\u05bc\u05b5\u05dc"}, {"verb": "\u05d4\u05b4\u05e1\u05b0\u05ea\u05bc\u05b7\u05db\u05bc\u05b7\u05dc\u05b0\u05ea\u05bc\u05b6\u05dd", "niqqud_less": "\u05d4\u05e1\u05ea\u05db\u05dc\u05ea\u05dd", "translation": "you m. pl. looked", "reading": "histakaltem", "binyan": "HITPA'EL", "root": "\u05e1 - \u05db - \u05dc", "hint": "This root does not have any special conjugation properties.", "tense": "Past", "person": "2nd Masculine Plural", "url": "https://www.pealim.com/dict/1352-lehistakel/", "infinitive": "\u05dc\u05b0\u05d4\u05b4\u05e1\u05b0\u05ea\u05bc\u05b7\u05db\u05bc\u05b5\u05dc"}, {"verb": "\u05d4\u05b4\u05e1\u05b0\u05ea\u05bc\u05b7\u05db\u05bc\u05b7\u05dc\u05b0\u05ea\u05bc\u05b6\u05df", "niqqud_less": "\u05d4\u05e1\u05ea\u05db\u05dc\u05ea\u05df", "translation": "you f. pl. looked", "reading": "histakalten", "binyan": "HITPA'EL", "root": "\u05e1 - \u05db - \u05dc", "hint": "This root does not have any special conjugation properties.", "tense": "Past", "person": "2nd Feminine Plural", "url": "https://www.pealim.com/dict/1352-lehistakel/", "infinitive": "\u05dc\u05b0\u05d4\u05b4\u05e1\u05b0\u05ea\u05bc\u05b7\u05db\u05bc\u05b5\u05dc"}, {"verb": "\u05d4\u05b4\u05e1\u05b0\u05ea\u05bc\u05b7\u05db\u05bc\u05b5\u05dc", "niqqud_less": "\u05d4\u05e1\u05ea\u05db\u05dc", "translation": "he / it looked", "reading": "histakel", "binyan": "HITPA'EL", "root": "\u05e1 - \u05db - \u05dc", "hint": "This root does not have any special conjugation properties.", "tense": "Past", "person": "3rd Masculine Singular", "url": "https://www.pealim.com/dict/1352-lehistakel/", "infinitive": "\u05dc\u05b0\u05d4\u05b4\u05e1\u05b0\u05ea\u05bc\u05b7\u05db\u05bc\u05b5\u05dc"}, {"verb": "\u05d4\u05b4\u05e1\u05b0\u05ea\u05bc\u05b7\u05db\u05bc\u05b0\u05dc\u05b8\u05d4", "niqqud_less": "\u05d4\u05e1\u05ea\u05db\u05dc\u05d4", "translation": "she / it looked", "reading": "histakla", "binyan": "HITPA'EL", "root": "\u05e1 - \u05db - \u05dc", "hint": "This root does not have any special conjugation properties.", "tense": "Past", "person": "3rd Feminine Singular", "url": "https://www.pealim.com/dict/1352-lehistakel/", "infinitive": "\u05dc\u05b0\u05d4\u05b4\u05e1\u05b0\u05ea\u05bc\u05b7\u05db\u05bc\u05b5\u05dc"}, {"verb": "\u05d4\u05b4\u05e1\u05b0\u05ea\u05bc\u05b7\u05db\u05bc\u05b0\u05dc\u05d5\u05bc", "niqqud_less": "\u05d4\u05e1\u05ea\u05db\u05dc\u05d5", "translation": "they looked", "reading": "histaklu", "binyan": "HITPA'EL", "root": "\u05e1 - \u05db - \u05dc", "hint": "This root does not have any special conjugation properties.", "tense": "Past", "person": "3rd Plural", "url": "https://www.pealim.com/dict/1352-lehistakel/", "infinitive": "\u05dc\u05b0\u05d4\u05b4\u05e1\u05b0\u05ea\u05bc\u05b7\u05db\u05bc\u05b5\u05dc"}, {"verb": "\u05d0\u05b6\u05e1\u05b0\u05ea\u05bc\u05b7\u05db\u05bc\u05b5\u05dc", "niqqud_less": "\u05d0\u05e1\u05ea\u05db\u05dc", "translation": "I will look", "reading": "estakel", "binyan": "HITPA'EL", "root": "\u05e1 - \u05db - \u05dc", "hint": "This root does not have any special conjugation properties.", "tense": "Future", "person": "1st Singular", "url": "https://www.pealim.com/dict/1352-lehistakel/", "infinitive": "\u05dc\u05b0\u05d4\u05b4\u05e1\u05b0\u05ea\u05bc\u05b7\u05db\u05bc\u05b5\u05dc"}, {"verb": "\u05e0\u05b4\u05e1\u05b0\u05ea\u05bc\u05b7\u05db\u05bc\u05b5\u05dc", "niqqud_less": "\u05e0\u05e1\u05ea\u05db\u05dc", "translation": "we will look", "reading": "nistakel", "binyan": "HITPA'EL", "root": "\u05e1 - \u05db - \u05dc", "hint": "This root does not have any special conjugation properties.", "tense": "Future", "person": "1st Plural", "url": "https://www.pealim.com/dict/1352-lehistakel/", "infinitive": "\u05dc\u05b0\u05d4\u05b4\u05e1\u05b0\u05ea\u05bc\u05b7\u05db\u05bc\u05b5\u05dc"}, {"verb": "\u05ea\u05bc\u05b4\u05e1\u05b0\u05ea\u05bc\u05b7\u05db\u05bc\u05b5\u05dc", "niqqud_less": "\u05ea\u05e1\u05ea\u05db\u05dc", "translation": "you m. sg. will look", "reading": "tistakel", "binyan": "HITPA'EL", "root": "\u05e1 - \u05db - \u05dc", "hint": "This root does not have any special conjugation properties.", "tense": "Future", "person": "2nd Masculine Singular", "url": "https://www.pealim.com/dict/1352-lehistakel/", "infinitive": "\u05dc\u05b0\u05d4\u05b4\u05e1\u05b0\u05ea\u05bc\u05b7\u05db\u05bc\u05b5\u05dc"}, {"verb": "\u05ea\u05bc\u05b4\u05e1\u05b0\u05ea\u05bc\u05b7\u05db\u05bc\u05b0\u05dc\u05b4\u05d9", "niqqud_less": "\u05ea\u05e1\u05ea\u05db\u05dc\u05d9", "translation": "you f. sg. will look", "reading": "tistakli", "binyan": "HITPA'EL", "root": "\u05e1 - \u05db - \u05dc", "hint": "This root does not have any special conjugation properties.", "tense": "Future", "person": "2nd Feminine Singular", "url": "https://www.pealim.com/dict/1352-lehistakel/", "infinitive": "\u05dc\u05b0\u05d4\u05b4\u05e1\u05b0\u05ea\u05bc\u05b7\u05db\u05bc\u05b5\u05dc"}, {"verb": "\u05ea\u05bc\u05b4\u05e1\u05b0\u05ea\u05bc\u05b7\u05db\u05bc\u05b0\u05dc\u05d5\u05bc", "niqqud_less": "\u05ea\u05e1\u05ea\u05db\u05dc\u05d5", "translation": "you m. pl. will look", "reading": "tistaklu", "binyan": "HITPA'EL", "root": "\u05e1 - \u05db - \u05dc", "hint": "This root does not have any special conjugation properties.", "tense": "Future", "person": "2nd Masculine Plural", "url": "https://www.pealim.com/dict/1352-lehistakel/", "infinitive": "\u05dc\u05b0\u05d4\u05b4\u05e1\u05b0\u05ea\u05bc\u05b7\u05db\u05bc\u05b5\u05dc"}, {"verb": "\u05d9\u05b4\u05e1\u05b0\u05ea\u05bc\u05b7\u05db\u05bc\u05b5\u05dc", "niqqud_less": "\u05d9\u05e1\u05ea\u05db\u05dc", "translation": "he / it will look", "reading": "yistakel", "binyan": "HITPA'EL", "root": "\u05e1 - \u05db - \u05dc", "hint": "This root does not have any special conjugation properties.", "tense": "Future", "person": "3rd Masculine Singular", "url": "https://www.pealim.com/dict/1352-lehistakel/", "infinitive": "\u05dc\u05b0\u05d4\u05b4\u05e1\u05b0\u05ea\u05bc\u05b7\u05db\u05bc\u05b5\u05dc"}, {"verb": "\u05ea\u05bc\u05b4\u05e1\u05b0\u05ea\u05bc\u05b7\u05db\u05bc\u05b5\u05dc", "niqqud_less": "\u05ea\u05e1\u05ea\u05db\u05dc", "translation": "she / it will look", "reading": "tistakel", "binyan": "HITPA'EL", "root": "\u05e1 - \u05db - \u05dc", "hint": "This root does not have any special conjugation properties.", "tense": "Future", "person": "3rd Feminine Singular", "url": "https://www.pealim.com/dict/1352-lehistakel/", "infinitive": "\u05dc\u05b0\u05d4\u05b4\u05e1\u05b0\u05ea\u05bc\u05b7\u05db\u05bc\u05b5\u05dc"}, {"verb": "\u05d9\u05b4\u05e1\u05b0\u05ea\u05bc\u05b7\u05db\u05bc\u05b0\u05dc\u05d5\u05bc", "niqqud_less": "\u05d9\u05e1\u05ea\u05db\u05dc\u05d5", "translation": "they m. will look", "reading": "yistaklu", "binyan": "HITPA'EL", "root": "\u05e1 - \u05db - \u05dc", "hint": "This root does not have any special conjugation properties.", "tense": "Future", "person": "3rd Masculine Plural", "url": "https://www.pealim.com/dict/1352-lehistakel/", "infinitive": "\u05dc\u05b0\u05d4\u05b4\u05e1\u05b0\u05ea\u05bc\u05b7\u05db\u05bc\u05b5\u05dc"}, {"verb": "\u05d4\u05b4\u05e1\u05b0\u05ea\u05bc\u05b7\u05db\u05bc\u05b5\u05dc!\u200f", "niqqud_less": "\u05d4\u05e1\u05ea\u05db\u05dc!\u200f", "translation": "(to a man) look!", "reading": "histakel!", "binyan": "HITPA'EL", "root": "\u05e1 - \u05db - \u05dc", "hint": "This root does not have any special conjugation properties.", "tense": "Imperative", "person": "2nd Masculine Singular", "url": "https://www.pealim.com/dict/1352-lehistakel/", "infinitive": "\u05dc\u05b0\u05d4\u05b4\u05e1\u05b0\u05ea\u05bc\u05b7\u05db\u05bc\u05b5\u05dc"}, {"verb": "\u05d4\u05b4\u05e1\u05b0\u05ea\u05bc\u05b7\u05db\u05bc\u05b0\u05dc\u05b4\u05d9!\u200f", "niqqud_less": "\u05d4\u05e1\u05ea\u05db\u05dc\u05d9!\u200f", "translation": "(to a woman) look!", "reading": "histakli!", "binyan": "HITPA'EL", "root": "\u05e1 - \u05db - \u05dc", "hint": "This root does not have any special conjugation properties.", "tense": "Imperative", "person": "2nd Feminine Singular", "url": "https://www.pealim.com/dict/1352-lehistakel/", "infinitive": "\u05dc\u05b0\u05d4\u05b4\u05e1\u05b0\u05ea\u05bc\u05b7\u05db\u05bc\u05b5\u05dc"}, {"verb": "\u05d4\u05b4\u05e1\u05b0\u05ea\u05bc\u05b7\u05db\u05bc\u05b0\u05dc\u05d5\u05bc!\u200f", "niqqud_less": "\u05d4\u05e1\u05ea\u05db\u05dc\u05d5!\u200f", "translation": "(to men) look!", "reading": "histaklu!", "binyan": "HITPA'EL", "root": "\u05e1 - \u05db - \u05dc", "hint": "This root does not have any special conjugation properties.", "tense": "Imperative", "person": "2nd Masculine Plural", "url": "https://www.pealim.com/dict/1352-lehistakel/", "infinitive": "\u05dc\u05b0\u05d4\u05b4\u05e1\u05b0\u05ea\u05bc\u05b7\u05db\u05bc\u05b5\u05dc"}, {"verb": "\u05dc\u05b0\u05d4\u05b4\u05e1\u05b0\u05ea\u05bc\u05b7\u05db\u05bc\u05b5\u05dc", "niqqud_less": "\u05dc\u05d4\u05e1\u05ea\u05db\u05dc", "translation": "to look", "reading": "lehistakel", "binyan": "HITPA'EL", "root": "\u05e1 - \u05db - \u05dc", "hint": "This root does not have any special conjugation properties.", "tense": "Infinitive", "person": "", "url": "https://www.pealim.com/dict/1352-lehistakel/", "infinitive": "\u05dc\u05b0\u05d4\u05b4\u05e1\u05b0\u05ea\u05bc\u05b7\u05db\u05bc\u05b5\u05dc"}, {"verb": "\u05de\u05b7\u05e1\u05b0\u05db\u05bc\u05b4\u05d9\u05dd", "niqqud_less": "\u05de\u05e1\u05db\u05d9\u05dd", "translation": "I / you m. sg. / he / it agree(s)", "reading": "maskim", "binyan": "HIF'IL", "root": "\u05e1 - \u05db - \u05dd", "hint": "This root does not have any special conjugation properties.", "tense": "Present", "person": "Masculine Singular", "url": "https://www.pealim.com/dict/1354-lehaskim/", "infinitive": "\u05dc\u05b0\u05d4\u05b7\u05e1\u05b0\u05db\u05bc\u05b4\u05d9\u05dd"}, {"verb": "\u05de\u05b7\u05e1\u05b0\u05db\u05bc\u05b4\u05d9\u05de\u05b8\u05d4", "niqqud_less": "\u05de\u05e1\u05db\u05d9\u05de\u05d4", "translation": "I / you f. sg. / she / it agree(s)", "reading": "maskima", "binyan": "HIF'IL", "root": "\u05e1 - \u05db - \u05dd", "hint": "This root does not have any special conjugation properties.", "tense": "Present", "person": "Feminine Singular", "url": "https://www.pealim.com/dict/1354-lehaskim/", "infinitive": "\u05dc\u05b0\u05d4\u05b7\u05e1\u05b0\u05db\u05bc\u05b4\u05d9\u05dd"}, {"verb": "\u05de\u05b7\u05e1\u05b0\u05db\u05bc\u05b4\u05d9\u05de\u05b4\u05d9\u05dd", "niqqud_less": "\u05de\u05e1\u05db\u05d9\u05de\u05d9\u05dd", "translation": "we / you m. pl. / they m. agree", "reading": "maskimim", "binyan": "HIF'IL", "root": "\u05e1 - \u05db - \u05dd", "hint": "This root does not have any special conjugation properties.", "tense": "Present", "person": "Masculine Plural", "url": "https://www.pealim.com/dict/1354-lehaskim/", "infinitive": "\u05dc\u05b0\u05d4\u05b7\u05e1\u05b0\u05db\u05bc\u05b4\u05d9\u05dd"}, {"verb": "\u05de\u05b7\u05e1\u05b0\u05db\u05bc\u05b4\u05d9\u05de\u05d5\u05b9\u05ea", "niqqud_less": "\u05de\u05e1\u05db\u05d9\u05de\u05d5\u05ea", "translation": "we / you f. pl. / they f. agree", "reading": "maskimot", "binyan": "HIF'IL", "root": "\u05e1 - \u05db - \u05dd", "hint": "This root does not have any special conjugation properties.", "tense": "Present", "person": "Feminine Plural", "url": "https://www.pealim.com/dict/1354-lehaskim/", "infinitive": "\u05dc\u05b0\u05d4\u05b7\u05e1\u05b0\u05db\u05bc\u05b4\u05d9\u05dd"}, {"verb": "\u05d4\u05b4\u05e1\u05b0\u05db\u05bc\u05b7\u05de\u05b0\u05ea\u05bc\u05b4\u05d9", "niqqud_less": "\u05d4\u05e1\u05db\u05de\u05ea\u05d9", "translation": "I agreed", "reading": "hiskamti", "binyan": "HIF'IL", "root": "\u05e1 - \u05db - \u05dd", "hint": "This root does not have any special conjugation properties.", "tense": "Past", "person": "1st Singular", "url": "https://www.pealim.com/dict/1354-lehaskim/", "infinitive": "\u05dc\u05b0\u05d4\u05b7\u05e1\u05b0\u05db\u05bc\u05b4\u05d9\u05dd"}, {"verb": "\u05d4\u05b4\u05e1\u05b0\u05db\u05bc\u05b7\u05de\u05b0\u05e0\u05d5\u05bc", "niqqud_less": "\u05d4\u05e1\u05db\u05de\u05e0\u05d5", "translation": "we agreed", "reading": "hiskamnu", "binyan": "HIF'IL", "root": "\u05e1 - \u05db - \u05dd", "hint": "This root does not have any special conjugation properties.", "tense": "Past", "person": "1st Plural", "url": "https://www.pealim.com/dict/1354-lehaskim/", "infinitive": "\u05dc\u05b0\u05d4\u05b7\u05e1\u05b0\u05db\u05bc\u05b4\u05d9\u05dd"}, {"verb": "\u05d4\u05b4\u05e1\u05b0\u05db\u05bc\u05b7\u05de\u05b0\u05ea\u05bc\u05b8", "niqqud_less": "\u05d4\u05e1\u05db\u05de\u05ea", "translation": "you m. sg. agreed", "reading": "hiskamta", "binyan": "HIF'IL", "root": "\u05e1 - \u05db - \u05dd", "hint": "This root does not have any special conjugation properties.", "tense": "Past", "person": "2nd Masculine Singular", "url": "https://www.pealim.com/dict/1354-lehaskim/", "infinitive": "\u05dc\u05b0\u05d4\u05b7\u05e1\u05b0\u05db\u05bc\u05b4\u05d9\u05dd"}, {"verb": "\u05d4\u05b4\u05e1\u05b0\u05db\u05bc\u05b7\u05de\u05b0\u05ea\u05bc\u05b0", "niqqud_less": "\u05d4\u05e1\u05db\u05de\u05ea", "translation": "you f. sg. agreed", "reading": "hiskamt", "binyan": "HIF'IL", "root": "\u05e1 - \u05db - \u05dd", "hint": "This root does not have any special conjugation properties.", "tense": "Past", "person": "2nd Feminine Singular", "url": "https://www.pealim.com/dict/1354-lehaskim/", "infinitive": "\u05dc\u05b0\u05d4\u05b7\u05e1\u05b0\u05db\u05bc\u05b4\u05d9\u05dd"}, {"verb": "\u05d4\u05b4\u05e1\u05b0\u05db\u05bc\u05b7\u05de\u05b0\u05ea\u05bc\u05b6\u05dd", "niqqud_less": "\u05d4\u05e1\u05db\u05de\u05ea\u05dd", "translation": "you m. pl. agreed", "reading": "hiskamtem", "binyan": "HIF'IL", "root": "\u05e1 - \u05db - \u05dd", "hint": "This root does not have any special conjugation properties.", "tense": "Past", "person": "2nd Masculine Plural", "url": "https://www.pealim.com/dict/1354-lehaskim/", "infinitive": "\u05dc\u05b0\u05d4\u05b7\u05e1\u05b0\u05db\u05bc\u05b4\u05d9\u05dd"}, {"verb": "\u05d4\u05b4\u05e1\u05b0\u05db\u05bc\u05b7\u05de\u05b0\u05ea\u05bc\u05b6\u05df", "niqqud_less": "\u05d4\u05e1\u05db\u05de\u05ea\u05df", "translation": "you f. pl. agreed", "reading": "hiskamten", "binyan": "HIF'IL", "root": "\u05e1 - \u05db - \u05dd", "hint": "This root does not have any special conjugation properties.", "tense": "Past", "person": "2nd Feminine Plural", "url": "https://www.pealim.com/dict/1354-lehaskim/", "infinitive": "\u05dc\u05b0\u05d4\u05b7\u05e1\u05b0\u05db\u05bc\u05b4\u05d9\u05dd"}, {"verb": "\u05d4\u05b4\u05e1\u05b0\u05db\u05bc\u05b4\u05d9\u05dd", "niqqud_less": "\u05d4\u05e1\u05db\u05d9\u05dd", "translation": "he / it agreed", "reading": "hiskim", "binyan": "HIF'IL", "root": "\u05e1 - \u05db - \u05dd", "hint": "This root does not have any special conjugation properties.", "tense": "Past", "person": "3rd Masculine Singular", "url": "https://www.pealim.com/dict/1354-lehaskim/", "infinitive": "\u05dc\u05b0\u05d4\u05b7\u05e1\u05b0\u05db\u05bc\u05b4\u05d9\u05dd"}, {"verb": "\u05d4\u05b4\u05e1\u05b0\u05db\u05bc\u05b4\u05d9\u05de\u05b8\u05d4", "niqqud_less": "\u05d4\u05e1\u05db\u05d9\u05de\u05d4", "translation": "she / it agreed", "reading": "hiskima", "binyan": "HIF'IL", "root": "\u05e1 - \u05db - \u05dd", "hint": "This root does not have any special conjugation properties.", "tense": "Past", "person": "3rd Feminine Singular", "url": "https://www.pealim.com/dict/1354-lehaskim/", "infinitive": "\u05dc\u05b0\u05d4\u05b7\u05e1\u05b0\u05db\u05bc\u05b4\u05d9\u05dd"}, {"verb": "\u05d4\u05b4\u05e1\u05b0\u05db\u05bc\u05b4\u05d9\u05de\u05d5\u05bc", "niqqud_less": "\u05d4\u05e1\u05db\u05d9\u05de\u05d5", "translation": "they agreed", "reading": "hiskimu", "binyan": "HIF'IL", "root": "\u05e1 - \u05db - \u05dd", "hint": "This root does not have any special conjugation properties.", "tense": "Past", "person": "3rd Plural", "url": "https://www.pealim.com/dict/1354-lehaskim/", "infinitive": "\u05dc\u05b0\u05d4\u05b7\u05e1\u05b0\u05db\u05bc\u05b4\u05d9\u05dd"}, {"verb": "\u05d0\u05b7\u05e1\u05b0\u05db\u05bc\u05b4\u05d9\u05dd", "niqqud_less": "\u05d0\u05e1\u05db\u05d9\u05dd", "translation": "I will agree", "reading": "askim", "binyan": "HIF'IL", "root": "\u05e1 - \u05db - \u05dd", "hint": "This root does not have any special conjugation properties.", "tense": "Future", "person": "1st Singular", "url": "https://www.pealim.com/dict/1354-lehaskim/", "infinitive": "\u05dc\u05b0\u05d4\u05b7\u05e1\u05b0\u05db\u05bc\u05b4\u05d9\u05dd"}, {"verb": "\u05e0\u05b7\u05e1\u05b0\u05db\u05bc\u05b4\u05d9\u05dd", "niqqud_less": "\u05e0\u05e1\u05db\u05d9\u05dd", "translation": "we will agree", "reading": "naskim", "binyan": "HIF'IL", "root": "\u05e1 - \u05db - \u05dd", "hint": "This root does not have any special conjugation properties.", "tense": "Future", "person": "1st Plural", "url": "https://www.pealim.com/dict/1354-lehaskim/", "infinitive": "\u05dc\u05b0\u05d4\u05b7\u05e1\u05b0\u05db\u05bc\u05b4\u05d9\u05dd"}, {"verb": "\u05ea\u05bc\u05b7\u05e1\u05b0\u05db\u05bc\u05b4\u05d9\u05dd", "niqqud_less": "\u05ea\u05e1\u05db\u05d9\u05dd", "translation": "you m. sg. will agree", "reading": "taskim", "binyan": "HIF'IL", "root": "\u05e1 - \u05db - \u05dd", "hint": "This root does not have any special conjugation properties.", "tense": "Future", "person": "2nd Masculine Singular", "url": "https://www.pealim.com/dict/1354-lehaskim/", "infinitive": "\u05dc\u05b0\u05d4\u05b7\u05e1\u05b0\u05db\u05bc\u05b4\u05d9\u05dd"}, {"verb": "\u05ea\u05bc\u05b7\u05e1\u05b0\u05db\u05bc\u05b4\u05d9\u05de\u05b4\u05d9", "niqqud_less": "\u05ea\u05e1\u05db\u05d9\u05de\u05d9", "translation": "you f. sg. will agree", "reading": "taskimi", "binyan": "HIF'IL", "root": "\u05e1 - \u05db - \u05dd", "hint": "This root does not have any special conjugation properties.", "tense": "Future", "person": "2nd Feminine Singular", "url": "https://www.pealim.com/dict/1354-lehaskim/", "infinitive": "\u05dc\u05b0\u05d4\u05b7\u05e1\u05b0\u05db\u05bc\u05b4\u05d9\u05dd"}, {"verb": "\u05ea\u05bc\u05b7\u05e1\u05b0\u05db\u05bc\u05b4\u05d9\u05de\u05d5\u05bc", "niqqud_less": "\u05ea\u05e1\u05db\u05d9\u05de\u05d5", "translation": "you m. pl. will agree", "reading": "taskimu", "binyan": "HIF'IL", "root": "\u05e1 - \u05db - \u05dd", "hint": "This root does not have any special conjugation properties.", "tense": "Future", "person": "2nd Masculine Plural", "url": "https://www.pealim.com/dict/1354-lehaskim/", "infinitive": "\u05dc\u05b0\u05d4\u05b7\u05e1\u05b0\u05db\u05bc\u05b4\u05d9\u05dd"}, {"verb": "\u05d9\u05b7\u05e1\u05b0\u05db\u05bc\u05b4\u05d9\u05dd", "niqqud_less": "\u05d9\u05e1\u05db\u05d9\u05dd", "translation": "he / it will agree", "reading": "yaskim", "binyan": "HIF'IL", "root": "\u05e1 - \u05db - \u05dd", "hint": "This root does not have any special conjugation properties.", "tense": "Future", "person": "3rd Masculine Singular", "url": "https://www.pealim.com/dict/1354-lehaskim/", "infinitive": "\u05dc\u05b0\u05d4\u05b7\u05e1\u05b0\u05db\u05bc\u05b4\u05d9\u05dd"}, {"verb": "\u05ea\u05bc\u05b7\u05e1\u05b0\u05db\u05bc\u05b4\u05d9\u05dd", "niqqud_less": "\u05ea\u05e1\u05db\u05d9\u05dd", "translation": "she / it will agree", "reading": "taskim", "binyan": "HIF'IL", "root": "\u05e1 - \u05db - \u05dd", "hint": "This root does not have any special conjugation properties.", "tense": "Future", "person": "3rd Feminine Singular", "url": "https://www.pealim.com/dict/1354-lehaskim/", "infinitive": "\u05dc\u05b0\u05d4\u05b7\u05e1\u05b0\u05db\u05bc\u05b4\u05d9\u05dd"}, {"verb": "\u05d9\u05b7\u05e1\u05b0\u05db\u05bc\u05b4\u05d9\u05de\u05d5\u05bc", "niqqud_less": "\u05d9\u05e1\u05db\u05d9\u05de\u05d5", "translation": "they m. will agree", "reading": "yaskimu", "binyan": "HIF'IL", "root": "\u05e1 - \u05db - \u05dd", "hint": "This root does not have any special conjugation properties.", "tense": "Future", "person": "3rd Masculine Plural", "url": "https://www.pealim.com/dict/1354-lehaskim/", "infinitive": "\u05dc\u05b0\u05d4\u05b7\u05e1\u05b0\u05db\u05bc\u05b4\u05d9\u05dd"}, {"verb": "\u05d4\u05b7\u05e1\u05b0\u05db\u05bc\u05b5\u05dd!\u200f", "niqqud_less": "\u05d4\u05e1\u05db\u05dd!\u200f", "translation": "(to a man) agree!", "reading": "haskem!", "binyan": "HIF'IL", "root": "\u05e1 - \u05db - \u05dd", "hint": "This root does not have any special conjugation properties.", "tense": "Imperative", "person": "2nd Masculine Singular", "url": "https://www.pealim.com/dict/1354-lehaskim/", "infinitive": "\u05dc\u05b0\u05d4\u05b7\u05e1\u05b0\u05db\u05bc\u05b4\u05d9\u05dd"}, {"verb": "\u05d4\u05b7\u05e1\u05b0\u05db\u05bc\u05b4\u05d9\u05de\u05b4\u05d9!\u200f", "niqqud_less": "\u05d4\u05e1\u05db\u05d9\u05de\u05d9!\u200f", "translation": "(to a woman) agree!", "reading": "haskimi!", "binyan": "HIF'IL", "root": "\u05e1 - \u05db - \u05dd", "hint": "This root does not have any special conjugation properties.", "tense": "Imperative", "person": "2nd Feminine Singular", "url": "https://www.pealim.com/dict/1354-lehaskim/", "infinitive": "\u05dc\u05b0\u05d4\u05b7\u05e1\u05b0\u05db\u05bc\u05b4\u05d9\u05dd"}, {"verb": "\u05d4\u05b7\u05e1\u05b0\u05db\u05bc\u05b4\u05d9\u05de\u05d5\u05bc!\u200f", "niqqud_less": "\u05d4\u05e1\u05db\u05d9\u05de\u05d5!\u200f", "translation": "(to men) agree!", "reading": "haskimu!", "binyan": "HIF'IL", "root": "\u05e1 - \u05db - \u05dd", "hint": "This root does not have any special conjugation properties.", "tense": "Imperative", "person": "2nd Masculine Plural", "url": "https://www.pealim.com/dict/1354-lehaskim/", "infinitive": "\u05dc\u05b0\u05d4\u05b7\u05e1\u05b0\u05db\u05bc\u05b4\u05d9\u05dd"}, {"verb": "\u05dc\u05b0\u05d4\u05b7\u05e1\u05b0\u05db\u05bc\u05b4\u05d9\u05dd", "niqqud_less": "\u05dc\u05d4\u05e1\u05db\u05d9\u05dd", "translation": "to agree", "reading": "lehaskim", "binyan": "HIF'IL", "root": "\u05e1 - \u05db - \u05dd", "hint": "This root does not have any special conjugation properties.", "tense": "Infinitive", "person": "", "url": "https://www.pealim.com/dict/1354-lehaskim/", "infinitive": "\u05dc\u05b0\u05d4\u05b7\u05e1\u05b0\u05db\u05bc\u05b4\u05d9\u05dd"}, {"verb": "\u05de\u05b0\u05e1\u05b7\u05de\u05bc\u05b5\u05e1", "niqqud_less": "\u05de\u05e1\u05de\u05e1", "translation": "I / you m. sg. / he / it text(s)", "reading": "mesames", "binyan": "PI'EL", "root": "\u05e1 - \u05de - \u05e1", "hint": "This root does not have any special conjugation properties.", "tense": "Present", "person": "Masculine Singular", "url": "https://www.pealim.com/dict/2612-lesames/", "infinitive": "\u05dc\u05b0\u05e1\u05b7\u05de\u05bc\u05b5\u05e1"}, {"verb": "\u05de\u05b0\u05e1\u05b7\u05de\u05bc\u05b6\u05e1\u05b6\u05ea", "niqqud_less": "\u05de\u05e1\u05de\u05e1\u05ea", "translation": "I / you f. sg. / she / it text(s)", "reading": "mesameset", "binyan": "PI'EL", "root": "\u05e1 - \u05de - \u05e1", "hint": "This root does not have any special conjugation properties.", "tense": "Present", "person": "Feminine Singular", "url": "https://www.pealim.com/dict/2612-lesames/", "infinitive": "\u05dc\u05b0\u05e1\u05b7\u05de\u05bc\u05b5\u05e1"}, {"verb": "\u05de\u05b0\u05e1\u05b7\u05de\u05bc\u05b0\u05e1\u05b4\u05d9\u05dd", "niqqud_less": "\u05de\u05e1\u05de\u05e1\u05d9\u05dd", "translation": "we / you m. pl. / they m. text", "reading": "mesamsim", "binyan": "PI'EL", "root": "\u05e1 - \u05de - \u05e1", "hint": "This root does not have any special conjugation properties.", "tense": "Present", "person": "Masculine Plural", "url": "https://www.pealim.com/dict/2612-lesames/", "infinitive": "\u05dc\u05b0\u05e1\u05b7\u05de\u05bc\u05b5\u05e1"}, {"verb": "\u05de\u05b0\u05e1\u05b7\u05de\u05bc\u05b0\u05e1\u05d5\u05b9\u05ea", "niqqud_less": "\u05de\u05e1\u05de\u05e1\u05d5\u05ea", "translation": "we / you f. pl. / they f. text", "reading": "mesamsot", "binyan": "PI'EL", "root": "\u05e1 - \u05de - \u05e1", "hint": "This root does not have any special conjugation properties.", "tense": "Present", "person": "Feminine Plural", "url": "https://www.pealim.com/dict/2612-lesames/", "infinitive": "\u05dc\u05b0\u05e1\u05b7\u05de\u05bc\u05b5\u05e1"}, {"verb": "\u05e1\u05d9\u05de\u05e1\u05ea\u05d9", "niqqud_less": "\u05e1\u05d9\u05de\u05e1\u05ea\u05d9", "translation": "I texted", "reading": "simasti", "binyan": "PI'EL", "root": "\u05e1 - \u05de - \u05e1", "hint": "This root does not have any special conjugation properties.", "tense": "Past", "person": "1st Singular", "url": "https://www.pealim.com/dict/2612-lesames/", "infinitive": "\u05dc\u05b0\u05e1\u05b7\u05de\u05bc\u05b5\u05e1"}, {"verb": "\u05e1\u05d9\u05de\u05e1\u05e0\u05d5", "niqqud_less": "\u05e1\u05d9\u05de\u05e1\u05e0\u05d5", "translation": "we texted", "reading": "simasnu", "binyan": "PI'EL", "root": "\u05e1 - \u05de - \u05e1", "hint": "This root does not have any special conjugation properties.", "tense": "Past", "person": "1st Plural", "url": "https://www.pealim.com/dict/2612-lesames/", "infinitive": "\u05dc\u05b0\u05e1\u05b7\u05de\u05bc\u05b5\u05e1"}, {"verb": "\u05e1\u05d9\u05de\u05e1\u05ea", "niqqud_less": "\u05e1\u05d9\u05de\u05e1\u05ea", "translation": "you m. sg. texted", "reading": "simasta", "binyan": "PI'EL", "root": "\u05e1 - \u05de - \u05e1", "hint": "This root does not have any special conjugation properties.", "tense": "Past", "person": "2nd Masculine Singular", "url": "https://www.pealim.com/dict/2612-lesames/", "infinitive": "\u05dc\u05b0\u05e1\u05b7\u05de\u05bc\u05b5\u05e1"}, {"verb": "\u05e1\u05d9\u05de\u05e1\u05ea", "niqqud_less": "\u05e1\u05d9\u05de\u05e1\u05ea", "translation": "you f. sg. texted", "reading": "simast", "binyan": "PI'EL", "root": "\u05e1 - \u05de - \u05e1", "hint": "This root does not have any special conjugation properties.", "tense": "Past", "person": "2nd Feminine Singular", "url": "https://www.pealim.com/dict/2612-lesames/", "infinitive": "\u05dc\u05b0\u05e1\u05b7\u05de\u05bc\u05b5\u05e1"}, {"verb": "\u05e1\u05d9\u05de\u05e1\u05ea\u05dd", "niqqud_less": "\u05e1\u05d9\u05de\u05e1\u05ea\u05dd", "translation": "you m. pl. texted", "reading": "simastem", "binyan": "PI'EL", "root": "\u05e1 - \u05de - \u05e1", "hint": "This root does not have any special conjugation properties.", "tense": "Past", "person": "2nd Masculine Plural", "url": "https://www.pealim.com/dict/2612-lesames/", "infinitive": "\u05dc\u05b0\u05e1\u05b7\u05de\u05bc\u05b5\u05e1"}, {"verb": "\u05e1\u05d9\u05de\u05e1\u05ea\u05df", "niqqud_less": "\u05e1\u05d9\u05de\u05e1\u05ea\u05df", "translation": "you f. pl. texted", "reading": "simasten", "binyan": "PI'EL", "root": "\u05e1 - \u05de - \u05e1", "hint": "This root does not have any special conjugation properties.", "tense": "Past", "person": "2nd Feminine Plural", "url": "https://www.pealim.com/dict/2612-lesames/", "infinitive": "\u05dc\u05b0\u05e1\u05b7\u05de\u05bc\u05b5\u05e1"}, {"verb": "\u05e1\u05d9\u05de\u05e1", "niqqud_less": "\u05e1\u05d9\u05de\u05e1", "translation": "he / it texted", "reading": "simes", "binyan": "PI'EL", "root": "\u05e1 - \u05de - \u05e1", "hint": "This root does not have any special conjugation properties.", "tense": "Past", "person": "3rd Masculine Singular", "url": "https://www.pealim.com/dict/2612-lesames/", "infinitive": "\u05dc\u05b0\u05e1\u05b7\u05de\u05bc\u05b5\u05e1"}, {"verb": "\u05e1\u05d9\u05de\u05e1\u05d4", "niqqud_less": "\u05e1\u05d9\u05de\u05e1\u05d4", "translation": "she / it texted", "reading": "simsa", "binyan": "PI'EL", "root": "\u05e1 - \u05de - \u05e1", "hint": "This root does not have any special conjugation properties.", "tense": "Past", "person": "3rd Feminine Singular", "url": "https://www.pealim.com/dict/2612-lesames/", "infinitive": "\u05dc\u05b0\u05e1\u05b7\u05de\u05bc\u05b5\u05e1"}, {"verb": "\u05e1\u05d9\u05de\u05e1\u05d5", "niqqud_less": "\u05e1\u05d9\u05de\u05e1\u05d5", "translation": "they texted", "reading": "simsu", "binyan": "PI'EL", "root": "\u05e1 - \u05de - \u05e1", "hint": "This root does not have any special conjugation properties.", "tense": "Past", "person": "3rd Plural", "url": "https://www.pealim.com/dict/2612-lesames/", "infinitive": "\u05dc\u05b0\u05e1\u05b7\u05de\u05bc\u05b5\u05e1"}, {"verb": "\u05d0\u05b2\u05e1\u05b7\u05de\u05bc\u05b5\u05e1", "niqqud_less": "\u05d0\u05e1\u05de\u05e1", "translation": "I will text", "reading": "asames", "binyan": "PI'EL", "root": "\u05e1 - \u05de - \u05e1", "hint": "This root does not have any special conjugation properties.", "tense": "Future", "person": "1st Singular", "url": "https://www.pealim.com/dict/2612-lesames/", "infinitive": "\u05dc\u05b0\u05e1\u05b7\u05de\u05bc\u05b5\u05e1"}, {"verb": "\u05e0\u05b0\u05e1\u05b7\u05de\u05bc\u05b5\u05e1", "niqqud_less": "\u05e0\u05e1\u05de\u05e1", "translation": "we will text", "reading": "nesames", "binyan": "PI'EL", "root": "\u05e1 - \u05de - \u05e1", "hint": "This root does not have any special conjugation properties.", "tense": "Future", "person": "1st Plural", "url": "https://www.pealim.com/dict/2612-lesames/", "infinitive": "\u05dc\u05b0\u05e1\u05b7\u05de\u05bc\u05b5\u05e1"}, {"verb": "\u05ea\u05bc\u05b0\u05e1\u05b7\u05de\u05bc\u05b5\u05e1", "niqqud_less": "\u05ea\u05e1\u05de\u05e1", "translation": "you m. sg. will text", "reading": "tesames", "binyan": "PI'EL", "root": "\u05e1 - \u05de - \u05e1", "hint": "This root does not have any special conjugation properties.", "tense": "Future", "person": "2nd Masculine Singular", "url": "https://www.pealim.com/dict/2612-lesames/", "infinitive": "\u05dc\u05b0\u05e1\u05b7\u05de\u05bc\u05b5\u05e1"}, {"verb": "\u05ea\u05bc\u05b0\u05e1\u05b7\u05de\u05bc\u05b0\u05e1\u05b4\u05d9", "niqqud_less": "\u05ea\u05e1\u05de\u05e1\u05d9", "translation": "you f. sg. will text", "reading": "tesamsi", "binyan": "PI'EL", "root": "\u05e1 - \u05de - \u05e1", "hint": "This root does not have any special conjugation properties.", "tense": "Future", "person": "2nd Feminine Singular", "url": "https://www.pealim.com/dict/2612-lesames/", "infinitive": "\u05dc\u05b0\u05e1\u05b7\u05de\u05bc\u05b5\u05e1"}, {"verb": "\u05ea\u05bc\u05b0\u05e1\u05b7\u05de\u05bc\u05b0\u05e1\u05d5\u05bc", "niqqud_less": "\u05ea\u05e1\u05de\u05e1\u05d5", "translation": "you m. pl. will text", "reading": "tesamsu", "binyan": "PI'EL", "root": "\u05e1 - \u05de - \u05e1", "hint": "This root does not have any special conjugation properties.", "tense": "Future", "person": "2nd Masculine Plural", "url": "https://www.pealim.com/dict/2612-lesames/", "infinitive": "\u05dc\u05b0\u05e1\u05b7\u05de\u05bc\u05b5\u05e1"}, {"verb": "\u05d9\u05b0\u05e1\u05b7\u05de\u05bc\u05b5\u05e1", "niqqud_less": "\u05d9\u05e1\u05de\u05e1", "translation": "he / it will text", "reading": "yesames", "binyan": "PI'EL", "root": "\u05e1 - \u05de - \u05e1", "hint": "This root does not have any special conjugation properties.", "tense": "Future", "person": "3rd Masculine Singular", "url": "https://www.pealim.com/dict/2612-lesames/", "infinitive": "\u05dc\u05b0\u05e1\u05b7\u05de\u05bc\u05b5\u05e1"}, {"verb": "\u05ea\u05bc\u05b0\u05e1\u05b7\u05de\u05bc\u05b5\u05e1", "niqqud_less": "\u05ea\u05e1\u05de\u05e1", "translation": "she / it will text", "reading": "tesames", "binyan": "PI'EL", "root": "\u05e1 - \u05de - \u05e1", "hint": "This root does not have any special conjugation properties.", "tense": "Future", "person": "3rd Feminine Singular", "url": "https://www.pealim.com/dict/2612-lesames/", "infinitive": "\u05dc\u05b0\u05e1\u05b7\u05de\u05bc\u05b5\u05e1"}, {"verb": "\u05d9\u05b0\u05e1\u05b7\u05de\u05bc\u05b0\u05e1\u05d5\u05bc", "niqqud_less": "\u05d9\u05e1\u05de\u05e1\u05d5", "translation": "they m. will text", "reading": "yesamsu", "binyan": "PI'EL", "root": "\u05e1 - \u05de - \u05e1", "hint": "This root does not have any special conjugation properties.", "tense": "Future", "person": "3rd Masculine Plural", "url": "https://www.pealim.com/dict/2612-lesames/", "infinitive": "\u05dc\u05b0\u05e1\u05b7\u05de\u05bc\u05b5\u05e1"}, {"verb": "\u05e1\u05b7\u05de\u05bc\u05b5\u05e1!\u200f", "niqqud_less": "\u05e1\u05de\u05e1!\u200f", "translation": "(to a man) text!", "reading": "sames!", "binyan": "PI'EL", "root": "\u05e1 - \u05de - \u05e1", "hint": "This root does not have any special conjugation properties.", "tense": "Imperative", "person": "2nd Masculine Singular", "url": "https://www.pealim.com/dict/2612-lesames/", "infinitive": "\u05dc\u05b0\u05e1\u05b7\u05de\u05bc\u05b5\u05e1"}, {"verb": "\u05e1\u05b7\u05de\u05bc\u05b0\u05e1\u05b4\u05d9!\u200f", "niqqud_less": "\u05e1\u05de\u05e1\u05d9!\u200f", "translation": "(to a woman) text!", "reading": "samsi!", "binyan": "PI'EL", "root": "\u05e1 - \u05de - \u05e1", "hint": "This root does not have any special conjugation properties.", "tense": "Imperative", "person": "2nd Feminine Singular", "url": "https://www.pealim.com/dict/2612-lesames/", "infinitive": "\u05dc\u05b0\u05e1\u05b7\u05de\u05bc\u05b5\u05e1"}, {"verb": "\u05e1\u05b7\u05de\u05bc\u05b0\u05e1\u05d5\u05bc!\u200f", "niqqud_less": "\u05e1\u05de\u05e1\u05d5!\u200f", "translation": "(to men) text!", "reading": "samsu!", "binyan": "PI'EL", "root": "\u05e1 - \u05de - \u05e1", "hint": "This root does not have any special conjugation properties.", "tense": "Imperative", "person": "2nd Masculine Plural", "url": "https://www.pealim.com/dict/2612-lesames/", "infinitive": "\u05dc\u05b0\u05e1\u05b7\u05de\u05bc\u05b5\u05e1"}, {"verb": "\u05dc\u05b0\u05e1\u05b7\u05de\u05bc\u05b5\u05e1", "niqqud_less": "\u05dc\u05e1\u05de\u05e1", "translation": "to text", "reading": "lesames", "binyan": "PI'EL", "root": "\u05e1 - \u05de - \u05e1", "hint": "This root does not have any special conjugation properties.", "tense": "Infinitive", "person": "", "url": "https://www.pealim.com/dict/2612-lesames/", "infinitive": "\u05dc\u05b0\u05e1\u05b7\u05de\u05bc\u05b5\u05e1"}, {"verb": "\u05de\u05b0\u05e1\u05b7\u05e4\u05bc\u05b5\u05e8", "niqqud_less": "\u05de\u05e1\u05e4\u05e8", "translation": "I / you m. sg. / he / it relate(s)", "reading": "mesaper", "binyan": "PI'EL", "root": "\u05e1 - \u05e4 - \u05e8", "hint": "This root does not have any special conjugation properties.", "tense": "Present", "person": "Masculine Singular", "url": "https://www.pealim.com/dict/1409-lesaper/", "infinitive": "\u05dc\u05b0\u05e1\u05b7\u05e4\u05bc\u05b5\u05e8"}, {"verb": "\u05de\u05b0\u05e1\u05b7\u05e4\u05bc\u05b6\u05e8\u05b6\u05ea", "niqqud_less": "\u05de\u05e1\u05e4\u05e8\u05ea", "translation": "I / you f. sg. / she / it relate(s)", "reading": "mesaperet", "binyan": "PI'EL", "root": "\u05e1 - \u05e4 - \u05e8", "hint": "This root does not have any special conjugation properties.", "tense": "Present", "person": "Feminine Singular", "url": "https://www.pealim.com/dict/1409-lesaper/", "infinitive": "\u05dc\u05b0\u05e1\u05b7\u05e4\u05bc\u05b5\u05e8"}, {"verb": "\u05de\u05b0\u05e1\u05b7\u05e4\u05bc\u05b0\u05e8\u05b4\u05d9\u05dd", "niqqud_less": "\u05de\u05e1\u05e4\u05e8\u05d9\u05dd", "translation": "we / you m. pl. / they m. relate", "reading": "mesaprim", "binyan": "PI'EL", "root": "\u05e1 - \u05e4 - \u05e8", "hint": "This root does not have any special conjugation properties.", "tense": "Present", "person": "Masculine Plural", "url": "https://www.pealim.com/dict/1409-lesaper/", "infinitive": "\u05dc\u05b0\u05e1\u05b7\u05e4\u05bc\u05b5\u05e8"}, {"verb": "\u05de\u05b0\u05e1\u05b7\u05e4\u05bc\u05b0\u05e8\u05d5\u05b9\u05ea", "niqqud_less": "\u05de\u05e1\u05e4\u05e8\u05d5\u05ea", "translation": "we / you f. pl. / they f. relate", "reading": "mesaprot", "binyan": "PI'EL", "root": "\u05e1 - \u05e4 - \u05e8", "hint": "This root does not have any special conjugation properties.", "tense": "Present", "person": "Feminine Plural", "url": "https://www.pealim.com/dict/1409-lesaper/", "infinitive": "\u05dc\u05b0\u05e1\u05b7\u05e4\u05bc\u05b5\u05e8"}, {"verb": "\u05e1\u05d9\u05e4\u05e8\u05ea\u05d9", "niqqud_less": "\u05e1\u05d9\u05e4\u05e8\u05ea\u05d9", "translation": "I related", "reading": "siparti", "binyan": "PI'EL", "root": "\u05e1 - \u05e4 - \u05e8", "hint": "This root does not have any special conjugation properties.", "tense": "Past", "person": "1st Singular", "url": "https://www.pealim.com/dict/1409-lesaper/", "infinitive": "\u05dc\u05b0\u05e1\u05b7\u05e4\u05bc\u05b5\u05e8"}, {"verb": "\u05e1\u05d9\u05e4\u05e8\u05e0\u05d5", "niqqud_less": "\u05e1\u05d9\u05e4\u05e8\u05e0\u05d5", "translation": "we related", "reading": "siparnu", "binyan": "PI'EL", "root": "\u05e1 - \u05e4 - \u05e8", "hint": "This root does not have any special conjugation properties.", "tense": "Past", "person": "1st Plural", "url": "https://www.pealim.com/dict/1409-lesaper/", "infinitive": "\u05dc\u05b0\u05e1\u05b7\u05e4\u05bc\u05b5\u05e8"}, {"verb": "\u05e1\u05d9\u05e4\u05e8\u05ea", "niqqud_less": "\u05e1\u05d9\u05e4\u05e8\u05ea", "translation": "you m. sg. related", "reading": "siparta", "binyan": "PI'EL", "root": "\u05e1 - \u05e4 - \u05e8", "hint": "This root does not have any special conjugation properties.", "tense": "Past", "person": "2nd Masculine Singular", "url": "https://www.pealim.com/dict/1409-lesaper/", "infinitive": "\u05dc\u05b0\u05e1\u05b7\u05e4\u05bc\u05b5\u05e8"}, {"verb": "\u05e1\u05d9\u05e4\u05e8\u05ea", "niqqud_less": "\u05e1\u05d9\u05e4\u05e8\u05ea", "translation": "you f. sg. related", "reading": "sipart", "binyan": "PI'EL", "root": "\u05e1 - \u05e4 - \u05e8", "hint": "This root does not have any special conjugation properties.", "tense": "Past", "person": "2nd Feminine Singular", "url": "https://www.pealim.com/dict/1409-lesaper/", "infinitive": "\u05dc\u05b0\u05e1\u05b7\u05e4\u05bc\u05b5\u05e8"}, {"verb": "\u05e1\u05d9\u05e4\u05e8\u05ea\u05dd", "niqqud_less": "\u05e1\u05d9\u05e4\u05e8\u05ea\u05dd", "translation": "you m. pl. related", "reading": "sipartem", "binyan": "PI'EL", "root": "\u05e1 - \u05e4 - \u05e8", "hint": "This root does not have any special conjugation properties.", "tense": "Past", "person": "2nd Masculine Plural", "url": "https://www.pealim.com/dict/1409-lesaper/", "infinitive": "\u05dc\u05b0\u05e1\u05b7\u05e4\u05bc\u05b5\u05e8"}, {"verb": "\u05e1\u05d9\u05e4\u05e8\u05ea\u05df", "niqqud_less": "\u05e1\u05d9\u05e4\u05e8\u05ea\u05df", "translation": "you f. pl. related", "reading": "siparten", "binyan": "PI'EL", "root": "\u05e1 - \u05e4 - \u05e8", "hint": "This root does not have any special conjugation properties.", "tense": "Past", "person": "2nd Feminine Plural", "url": "https://www.pealim.com/dict/1409-lesaper/", "infinitive": "\u05dc\u05b0\u05e1\u05b7\u05e4\u05bc\u05b5\u05e8"}, {"verb": "\u05e1\u05d9\u05e4\u05e8", "niqqud_less": "\u05e1\u05d9\u05e4\u05e8", "translation": "he / it related", "reading": "siper", "binyan": "PI'EL", "root": "\u05e1 - \u05e4 - \u05e8", "hint": "This root does not have any special conjugation properties.", "tense": "Past", "person": "3rd Masculine Singular", "url": "https://www.pealim.com/dict/1409-lesaper/", "infinitive": "\u05dc\u05b0\u05e1\u05b7\u05e4\u05bc\u05b5\u05e8"}, {"verb": "\u05e1\u05d9\u05e4\u05e8\u05d4", "niqqud_less": "\u05e1\u05d9\u05e4\u05e8\u05d4", "translation": "she / it related", "reading": "sipra", "binyan": "PI'EL", "root": "\u05e1 - \u05e4 - \u05e8", "hint": "This root does not have any special conjugation properties.", "tense": "Past", "person": "3rd Feminine Singular", "url": "https://www.pealim.com/dict/1409-lesaper/", "infinitive": "\u05dc\u05b0\u05e1\u05b7\u05e4\u05bc\u05b5\u05e8"}, {"verb": "\u05e1\u05d9\u05e4\u05e8\u05d5", "niqqud_less": "\u05e1\u05d9\u05e4\u05e8\u05d5", "translation": "they related", "reading": "sipru", "binyan": "PI'EL", "root": "\u05e1 - \u05e4 - \u05e8", "hint": "This root does not have any special conjugation properties.", "tense": "Past", "person": "3rd Plural", "url": "https://www.pealim.com/dict/1409-lesaper/", "infinitive": "\u05dc\u05b0\u05e1\u05b7\u05e4\u05bc\u05b5\u05e8"}, {"verb": "\u05d0\u05b2\u05e1\u05b7\u05e4\u05bc\u05b5\u05e8", "niqqud_less": "\u05d0\u05e1\u05e4\u05e8", "translation": "I will relate", "reading": "asaper", "binyan": "PI'EL", "root": "\u05e1 - \u05e4 - \u05e8", "hint": "This root does not have any special conjugation properties.", "tense": "Future", "person": "1st Singular", "url": "https://www.pealim.com/dict/1409-lesaper/", "infinitive": "\u05dc\u05b0\u05e1\u05b7\u05e4\u05bc\u05b5\u05e8"}, {"verb": "\u05e0\u05b0\u05e1\u05b7\u05e4\u05bc\u05b5\u05e8", "niqqud_less": "\u05e0\u05e1\u05e4\u05e8", "translation": "we will relate", "reading": "nesaper", "binyan": "PI'EL", "root": "\u05e1 - \u05e4 - \u05e8", "hint": "This root does not have any special conjugation properties.", "tense": "Future", "person": "1st Plural", "url": "https://www.pealim.com/dict/1409-lesaper/", "infinitive": "\u05dc\u05b0\u05e1\u05b7\u05e4\u05bc\u05b5\u05e8"}, {"verb": "\u05ea\u05bc\u05b0\u05e1\u05b7\u05e4\u05bc\u05b5\u05e8", "niqqud_less": "\u05ea\u05e1\u05e4\u05e8", "translation": "you m. sg. will relate", "reading": "tesaper", "binyan": "PI'EL", "root": "\u05e1 - \u05e4 - \u05e8", "hint": "This root does not have any special conjugation properties.", "tense": "Future", "person": "2nd Masculine Singular", "url": "https://www.pealim.com/dict/1409-lesaper/", "infinitive": "\u05dc\u05b0\u05e1\u05b7\u05e4\u05bc\u05b5\u05e8"}, {"verb": "\u05ea\u05bc\u05b0\u05e1\u05b7\u05e4\u05bc\u05b0\u05e8\u05b4\u05d9", "niqqud_less": "\u05ea\u05e1\u05e4\u05e8\u05d9", "translation": "you f. sg. will relate", "reading": "tesapri", "binyan": "PI'EL", "root": "\u05e1 - \u05e4 - \u05e8", "hint": "This root does not have any special conjugation properties.", "tense": "Future", "person": "2nd Feminine Singular", "url": "https://www.pealim.com/dict/1409-lesaper/", "infinitive": "\u05dc\u05b0\u05e1\u05b7\u05e4\u05bc\u05b5\u05e8"}, {"verb": "\u05ea\u05bc\u05b0\u05e1\u05b7\u05e4\u05bc\u05b0\u05e8\u05d5\u05bc", "niqqud_less": "\u05ea\u05e1\u05e4\u05e8\u05d5", "translation": "you m. pl. will relate", "reading": "tesapru", "binyan": "PI'EL", "root": "\u05e1 - \u05e4 - \u05e8", "hint": "This root does not have any special conjugation properties.", "tense": "Future", "person": "2nd Masculine Plural", "url": "https://www.pealim.com/dict/1409-lesaper/", "infinitive": "\u05dc\u05b0\u05e1\u05b7\u05e4\u05bc\u05b5\u05e8"}, {"verb": "\u05d9\u05b0\u05e1\u05b7\u05e4\u05bc\u05b5\u05e8", "niqqud_less": "\u05d9\u05e1\u05e4\u05e8", "translation": "he / it will relate", "reading": "yesaper", "binyan": "PI'EL", "root": "\u05e1 - \u05e4 - \u05e8", "hint": "This root does not have any special conjugation properties.", "tense": "Future", "person": "3rd Masculine Singular", "url": "https://www.pealim.com/dict/1409-lesaper/", "infinitive": "\u05dc\u05b0\u05e1\u05b7\u05e4\u05bc\u05b5\u05e8"}, {"verb": "\u05ea\u05bc\u05b0\u05e1\u05b7\u05e4\u05bc\u05b5\u05e8", "niqqud_less": "\u05ea\u05e1\u05e4\u05e8", "translation": "she / it will relate", "reading": "tesaper", "binyan": "PI'EL", "root": "\u05e1 - \u05e4 - \u05e8", "hint": "This root does not have any special conjugation properties.", "tense": "Future", "person": "3rd Feminine Singular", "url": "https://www.pealim.com/dict/1409-lesaper/", "infinitive": "\u05dc\u05b0\u05e1\u05b7\u05e4\u05bc\u05b5\u05e8"}, {"verb": "\u05d9\u05b0\u05e1\u05b7\u05e4\u05bc\u05b0\u05e8\u05d5\u05bc", "niqqud_less": "\u05d9\u05e1\u05e4\u05e8\u05d5", "translation": "they m. will relate", "reading": "yesapru", "binyan": "PI'EL", "root": "\u05e1 - \u05e4 - \u05e8", "hint": "This root does not have any special conjugation properties.", "tense": "Future", "person": "3rd Masculine Plural", "url": "https://www.pealim.com/dict/1409-lesaper/", "infinitive": "\u05dc\u05b0\u05e1\u05b7\u05e4\u05bc\u05b5\u05e8"}, {"verb": "\u05e1\u05b7\u05e4\u05bc\u05b5\u05e8!\u200f", "niqqud_less": "\u05e1\u05e4\u05e8!\u200f", "translation": "(to a man) relate!", "reading": "saper!", "binyan": "PI'EL", "root": "\u05e1 - \u05e4 - \u05e8", "hint": "This root does not have any special conjugation properties.", "tense": "Imperative", "person": "2nd Masculine Singular", "url": "https://www.pealim.com/dict/1409-lesaper/", "infinitive": "\u05dc\u05b0\u05e1\u05b7\u05e4\u05bc\u05b5\u05e8"}, {"verb": "\u05e1\u05b7\u05e4\u05bc\u05b0\u05e8\u05b4\u05d9!\u200f", "niqqud_less": "\u05e1\u05e4\u05e8\u05d9!\u200f", "translation": "(to a woman) relate!", "reading": "sapri!", "binyan": "PI'EL", "root": "\u05e1 - \u05e4 - \u05e8", "hint": "This root does not have any special conjugation properties.", "tense": "Imperative", "person": "2nd Feminine Singular", "url": "https://www.pealim.com/dict/1409-lesaper/", "infinitive": "\u05dc\u05b0\u05e1\u05b7\u05e4\u05bc\u05b5\u05e8"}, {"verb": "\u05e1\u05b7\u05e4\u05bc\u05b0\u05e8\u05d5\u05bc!\u200f", "niqqud_less": "\u05e1\u05e4\u05e8\u05d5!\u200f", "translation": "(to men) relate!", "reading": "sapru!", "binyan": "PI'EL", "root": "\u05e1 - \u05e4 - \u05e8", "hint": "This root does not have any special conjugation properties.", "tense": "Imperative", "person": "2nd Masculine Plural", "url": "https://www.pealim.com/dict/1409-lesaper/", "infinitive": "\u05dc\u05b0\u05e1\u05b7\u05e4\u05bc\u05b5\u05e8"}, {"verb": "\u05dc\u05b0\u05e1\u05b7\u05e4\u05bc\u05b5\u05e8", "niqqud_less": "\u05dc\u05e1\u05e4\u05e8", "translation": "to relate", "reading": "lesaper", "binyan": "PI'EL", "root": "\u05e1 - \u05e4 - \u05e8", "hint": "This root does not have any special conjugation properties.", "tense": "Infinitive", "person": "", "url": "https://www.pealim.com/dict/1409-lesaper/", "infinitive": "\u05dc\u05b0\u05e1\u05b7\u05e4\u05bc\u05b5\u05e8"}, {"verb": "\u05e2\u05d5\u05b9\u05d1\u05b5\u05d3", "niqqud_less": "\u05e2\u05d5\u05d1\u05d3", "translation": "I / you m. sg. / he / it work(s)", "reading": "oved", "binyan": "PA'AL", "root": "\u05e2 - \u05d1 - \u05d3", "hint": "The first radical of this word is guttural; this affects the adjacent vowels.", "tense": "Present", "person": "Masculine Singular", "url": "https://www.pealim.com/dict/51-laavod/", "infinitive": "\u05dc\u05e2\u05d1\u05d5\u05d3"}, {"verb": "\u05e2\u05d5\u05b9\u05d1\u05b6\u05d3\u05b6\u05ea", "niqqud_less": "\u05e2\u05d5\u05d1\u05d3\u05ea", "translation": "I / you f. sg. / she / it work(s)", "reading": "ovedet", "binyan": "PA'AL", "root": "\u05e2 - \u05d1 - \u05d3", "hint": "The first radical of this word is guttural; this affects the adjacent vowels.", "tense": "Present", "person": "Feminine Singular", "url": "https://www.pealim.com/dict/51-laavod/", "infinitive": "\u05dc\u05e2\u05d1\u05d5\u05d3"}, {"verb": "\u05e2\u05d5\u05b9\u05d1\u05b0\u05d3\u05b4\u05d9\u05dd", "niqqud_less": "\u05e2\u05d5\u05d1\u05d3\u05d9\u05dd", "translation": "we / you m. pl. / they m. work", "reading": "ovdim", "binyan": "PA'AL", "root": "\u05e2 - \u05d1 - \u05d3", "hint": "The first radical of this word is guttural; this affects the adjacent vowels.", "tense": "Present", "person": "Masculine Plural", "url": "https://www.pealim.com/dict/51-laavod/", "infinitive": "\u05dc\u05e2\u05d1\u05d5\u05d3"}, {"verb": "\u05e2\u05d5\u05b9\u05d1\u05b0\u05d3\u05d5\u05b9\u05ea", "niqqud_less": "\u05e2\u05d5\u05d1\u05d3\u05d5\u05ea", "translation": "we / you f. pl. / they f. work", "reading": "ovdot", "binyan": "PA'AL", "root": "\u05e2 - \u05d1 - \u05d3", "hint": "The first radical of this word is guttural; this affects the adjacent vowels.", "tense": "Present", "person": "Feminine Plural", "url": "https://www.pealim.com/dict/51-laavod/", "infinitive": "\u05dc\u05e2\u05d1\u05d5\u05d3"}, {"verb": "\u05e2\u05b8\u05d1\u05b7\u05d3\u05b0\u05ea\u05bc\u05b4\u05d9", "niqqud_less": "\u05e2\u05d1\u05d3\u05ea\u05d9", "translation": "I worked", "reading": "avadeti", "binyan": "PA'AL", "root": "\u05e2 - \u05d1 - \u05d3", "hint": "The first radical of this word is guttural; this affects the adjacent vowels.", "tense": "Past", "person": "1st Singular", "url": "https://www.pealim.com/dict/51-laavod/", "infinitive": "\u05dc\u05e2\u05d1\u05d5\u05d3"}, {"verb": "\u05e2\u05b8\u05d1\u05b7\u05d3\u05b0\u05e0\u05d5\u05bc", "niqqud_less": "\u05e2\u05d1\u05d3\u05e0\u05d5", "translation": "we worked", "reading": "avadnu", "binyan": "PA'AL", "root": "\u05e2 - \u05d1 - \u05d3", "hint": "The first radical of this word is guttural; this affects the adjacent vowels.", "tense": "Past", "person": "1st Plural", "url": "https://www.pealim.com/dict/51-laavod/", "infinitive": "\u05dc\u05e2\u05d1\u05d5\u05d3"}, {"verb": "\u05e2\u05b8\u05d1\u05b7\u05d3\u05b0\u05ea\u05bc\u05b8", "niqqud_less": "\u05e2\u05d1\u05d3\u05ea", "translation": "you m. sg. worked", "reading": "avadeta", "binyan": "PA'AL", "root": "\u05e2 - \u05d1 - \u05d3", "hint": "The first radical of this word is guttural; this affects the adjacent vowels.", "tense": "Past", "person": "2nd Masculine Singular", "url": "https://www.pealim.com/dict/51-laavod/", "infinitive": "\u05dc\u05e2\u05d1\u05d5\u05d3"}, {"verb": "\u05e2\u05b8\u05d1\u05b7\u05d3\u05b0\u05ea\u05bc\u05b0", "niqqud_less": "\u05e2\u05d1\u05d3\u05ea", "translation": "you f. sg. worked", "reading": "avadet", "binyan": "PA'AL", "root": "\u05e2 - \u05d1 - \u05d3", "hint": "The first radical of this word is guttural; this affects the adjacent vowels.", "tense": "Past", "person": "2nd Feminine Singular", "url": "https://www.pealim.com/dict/51-laavod/", "infinitive": "\u05dc\u05e2\u05d1\u05d5\u05d3"}, {"verb": "\u05e2\u05b2\u05d1\u05b7\u05d3\u05b0\u05ea\u05bc\u05b6\u05dd", "niqqud_less": "\u05e2\u05d1\u05d3\u05ea\u05dd", "translation": "you m. pl. worked", "reading": "avadetem", "binyan": "PA'AL", "root": "\u05e2 - \u05d1 - \u05d3", "hint": "The first radical of this word is guttural; this affects the adjacent vowels.", "tense": "Past", "person": "2nd Masculine Plural", "url": "https://www.pealim.com/dict/51-laavod/", "infinitive": "\u05dc\u05e2\u05d1\u05d5\u05d3"}, {"verb": "\u05e2\u05b2\u05d1\u05b7\u05d3\u05b0\u05ea\u05bc\u05b6\u05df", "niqqud_less": "\u05e2\u05d1\u05d3\u05ea\u05df", "translation": "you f. pl. worked", "reading": "avadeten", "binyan": "PA'AL", "root": "\u05e2 - \u05d1 - \u05d3", "hint": "The first radical of this word is guttural; this affects the adjacent vowels.", "tense": "Past", "person": "2nd Feminine Plural", "url": "https://www.pealim.com/dict/51-laavod/", "infinitive": "\u05dc\u05e2\u05d1\u05d5\u05d3"}, {"verb": "\u05e2\u05b8\u05d1\u05b7\u05d3", "niqqud_less": "\u05e2\u05d1\u05d3", "translation": "he / it worked", "reading": "avad", "binyan": "PA'AL", "root": "\u05e2 - \u05d1 - \u05d3", "hint": "The first radical of this word is guttural; this affects the adjacent vowels.", "tense": "Past", "person": "3rd Masculine Singular", "url": "https://www.pealim.com/dict/51-laavod/", "infinitive": "\u05dc\u05e2\u05d1\u05d5\u05d3"}, {"verb": "\u05e2\u05b8\u05d1\u05b0\u05d3\u05b8\u05d4", "niqqud_less": "\u05e2\u05d1\u05d3\u05d4", "translation": "she / it worked", "reading": "avda", "binyan": "PA'AL", "root": "\u05e2 - \u05d1 - \u05d3", "hint": "The first radical of this word is guttural; this affects the adjacent vowels.", "tense": "Past", "person": "3rd Feminine Singular", "url": "https://www.pealim.com/dict/51-laavod/", "infinitive": "\u05dc\u05e2\u05d1\u05d5\u05d3"}, {"verb": "\u05e2\u05b8\u05d1\u05b0\u05d3\u05d5\u05bc", "niqqud_less": "\u05e2\u05d1\u05d3\u05d5", "translation": "they worked", "reading": "avdu", "binyan": "PA'AL", "root": "\u05e2 - \u05d1 - \u05d3", "hint": "The first radical of this word is guttural; this affects the adjacent vowels.", "tense": "Past", "person": "3rd Plural", "url": "https://www.pealim.com/dict/51-laavod/", "infinitive": "\u05dc\u05e2\u05d1\u05d5\u05d3"}, {"verb": "\u05d0\u05e2\u05d1\u05d5\u05d3", "niqqud_less": "\u05d0\u05e2\u05d1\u05d5\u05d3", "translation": "I will work", "reading": "e'evod", "binyan": "PA'AL", "root": "\u05e2 - \u05d1 - \u05d3", "hint": "The first radical of this word is guttural; this affects the adjacent vowels.", "tense": "Future", "person": "1st Singular", "url": "https://www.pealim.com/dict/51-laavod/", "infinitive": "\u05dc\u05e2\u05d1\u05d5\u05d3"}, {"verb": "\u05e0\u05e2\u05d1\u05d5\u05d3", "niqqud_less": "\u05e0\u05e2\u05d1\u05d5\u05d3", "translation": "we will work", "reading": "na'avod", "binyan": "PA'AL", "root": "\u05e2 - \u05d1 - \u05d3", "hint": "The first radical of this word is guttural; this affects the adjacent vowels.", "tense": "Future", "person": "1st Plural", "url": "https://www.pealim.com/dict/51-laavod/", "infinitive": "\u05dc\u05e2\u05d1\u05d5\u05d3"}, {"verb": "\u05ea\u05e2\u05d1\u05d5\u05d3", "niqqud_less": "\u05ea\u05e2\u05d1\u05d5\u05d3", "translation": "you m. sg. will work", "reading": "ta'avod", "binyan": "PA'AL", "root": "\u05e2 - \u05d1 - \u05d3", "hint": "The first radical of this word is guttural; this affects the adjacent vowels.", "tense": "Future", "person": "2nd Masculine Singular", "url": "https://www.pealim.com/dict/51-laavod/", "infinitive": "\u05dc\u05e2\u05d1\u05d5\u05d3"}, {"verb": "\u05ea\u05bc\u05b7\u05e2\u05b7\u05d1\u05b0\u05d3\u05b4\u05d9", "niqqud_less": "\u05ea\u05e2\u05d1\u05d3\u05d9", "translation": "you f. sg. will work", "reading": "ta'avdi", "binyan": "PA'AL", "root": "\u05e2 - \u05d1 - \u05d3", "hint": "The first radical of this word is guttural; this affects the adjacent vowels.", "tense": "Future", "person": "2nd Feminine Singular", "url": "https://www.pealim.com/dict/51-laavod/", "infinitive": "\u05dc\u05e2\u05d1\u05d5\u05d3"}, {"verb": "\u05ea\u05bc\u05b7\u05e2\u05b7\u05d1\u05b0\u05d3\u05d5\u05bc", "niqqud_less": "\u05ea\u05e2\u05d1\u05d3\u05d5", "translation": "you m. pl. will work", "reading": "ta'avdu", "binyan": "PA'AL", "root": "\u05e2 - \u05d1 - \u05d3", "hint": "The first radical of this word is guttural; this affects the adjacent vowels.", "tense": "Future", "person": "2nd Masculine Plural", "url": "https://www.pealim.com/dict/51-laavod/", "infinitive": "\u05dc\u05e2\u05d1\u05d5\u05d3"}, {"verb": "\u05d9\u05e2\u05d1\u05d5\u05d3", "niqqud_less": "\u05d9\u05e2\u05d1\u05d5\u05d3", "translation": "he / it will work", "reading": "ya'avod", "binyan": "PA'AL", "root": "\u05e2 - \u05d1 - \u05d3", "hint": "The first radical of this word is guttural; this affects the adjacent vowels.", "tense": "Future", "person": "3rd Masculine Singular", "url": "https://www.pealim.com/dict/51-laavod/", "infinitive": "\u05dc\u05e2\u05d1\u05d5\u05d3"}, {"verb": "\u05ea\u05e2\u05d1\u05d5\u05d3", "niqqud_less": "\u05ea\u05e2\u05d1\u05d5\u05d3", "translation": "she / it will work", "reading": "ta'avod", "binyan": "PA'AL", "root": "\u05e2 - \u05d1 - \u05d3", "hint": "The first radical of this word is guttural; this affects the adjacent vowels.", "tense": "Future", "person": "3rd Feminine Singular", "url": "https://www.pealim.com/dict/51-laavod/", "infinitive": "\u05dc\u05e2\u05d1\u05d5\u05d3"}, {"verb": "\u05d9\u05b7\u05e2\u05b7\u05d1\u05b0\u05d3\u05d5\u05bc", "niqqud_less": "\u05d9\u05e2\u05d1\u05d3\u05d5", "translation": "they m. will work", "reading": "ya'avdu", "binyan": "PA'AL", "root": "\u05e2 - \u05d1 - \u05d3", "hint": "The first radical of this word is guttural; this affects the adjacent vowels.", "tense": "Future", "person": "3rd Masculine Plural", "url": "https://www.pealim.com/dict/51-laavod/", "infinitive": "\u05dc\u05e2\u05d1\u05d5\u05d3"}, {"verb": "\u05e2\u05d1\u05d5\u05d3!\u200f", "niqqud_less": "\u05e2\u05d1\u05d5\u05d3!\u200f", "translation": "(to a man) work!", "reading": "avod!", "binyan": "PA'AL", "root": "\u05e2 - \u05d1 - \u05d3", "hint": "The first radical of this word is guttural; this affects the adjacent vowels.", "tense": "Imperative", "person": "2nd Masculine Singular", "url": "https://www.pealim.com/dict/51-laavod/", "infinitive": "\u05dc\u05e2\u05d1\u05d5\u05d3"}, {"verb": "\u05e2\u05b4\u05d1\u05b0\u05d3\u05b4\u05d9!\u200f", "niqqud_less": "\u05e2\u05d1\u05d3\u05d9!\u200f", "translation": "(to a woman) work!", "reading": "ivdi!", "binyan": "PA'AL", "root": "\u05e2 - \u05d1 - \u05d3", "hint": "The first radical of this word is guttural; this affects the adjacent vowels.", "tense": "Imperative", "person": "2nd Feminine Singular", "url": "https://www.pealim.com/dict/51-laavod/", "infinitive": "\u05dc\u05e2\u05d1\u05d5\u05d3"}, {"verb": "\u05e2\u05b4\u05d1\u05b0\u05d3\u05d5\u05bc!\u200f", "niqqud_less": "\u05e2\u05d1\u05d3\u05d5!\u200f", "translation": "(to men) work!", "reading": "ivdu!", "binyan": "PA'AL", "root": "\u05e2 - \u05d1 - \u05d3", "hint": "The first radical of this word is guttural; this affects the adjacent vowels.", "tense": "Imperative", "person": "2nd Masculine Plural", "url": "https://www.pealim.com/dict/51-laavod/", "infinitive": "\u05dc\u05e2\u05d1\u05d5\u05d3"}, {"verb": "\u05dc\u05e2\u05d1\u05d5\u05d3", "niqqud_less": "\u05dc\u05e2\u05d1\u05d5\u05d3", "translation": "to work", "reading": "la'avod", "binyan": "PA'AL", "root": "\u05e2 - \u05d1 - \u05d3", "hint": "The first radical of this word is guttural; this affects the adjacent vowels.", "tense": "Infinitive", "person": "", "url": "https://www.pealim.com/dict/51-laavod/", "infinitive": "\u05dc\u05e2\u05d1\u05d5\u05d3"}, {"verb": "\u05e2\u05b8\u05e3", "niqqud_less": "\u05e2\u05e3", "translation": "I / you m. sg. / he / it fly(-ies)", "reading": "af", "binyan": "PA'AL", "root": "\u05e2 - \u05d5 - \u05e3", "hint": "The middle radical of this word disappears or turns into a vowel in inflected forms.", "tense": "Present", "person": "Masculine Singular", "url": "https://www.pealim.com/dict/1461-lauf/", "infinitive": "\u05dc\u05b8\u05e2\u05d5\u05bc\u05e3"}, {"verb": "\u05e2\u05b8\u05e4\u05b8\u05d4", "niqqud_less": "\u05e2\u05e4\u05d4", "translation": "I / you f. sg. / she / it fly(-ies)", "reading": "afa", "binyan": "PA'AL", "root": "\u05e2 - \u05d5 - \u05e3", "hint": "The middle radical of this word disappears or turns into a vowel in inflected forms.", "tense": "Present", "person": "Feminine Singular", "url": "https://www.pealim.com/dict/1461-lauf/", "infinitive": "\u05dc\u05b8\u05e2\u05d5\u05bc\u05e3"}, {"verb": "\u05e2\u05b8\u05e4\u05b4\u05d9\u05dd", "niqqud_less": "\u05e2\u05e4\u05d9\u05dd", "translation": "we / you m. pl. / they m. fly", "reading": "afim", "binyan": "PA'AL", "root": "\u05e2 - \u05d5 - \u05e3", "hint": "The middle radical of this word disappears or turns into a vowel in inflected forms.", "tense": "Present", "person": "Masculine Plural", "url": "https://www.pealim.com/dict/1461-lauf/", "infinitive": "\u05dc\u05b8\u05e2\u05d5\u05bc\u05e3"}, {"verb": "\u05e2\u05b8\u05e4\u05d5\u05b9\u05ea", "niqqud_less": "\u05e2\u05e4\u05d5\u05ea", "translation": "we / you f. pl. / they f. fly", "reading": "afot", "binyan": "PA'AL", "root": "\u05e2 - \u05d5 - \u05e3", "hint": "The middle radical of this word disappears or turns into a vowel in inflected forms.", "tense": "Present", "person": "Feminine Plural", "url": "https://www.pealim.com/dict/1461-lauf/", "infinitive": "\u05dc\u05b8\u05e2\u05d5\u05bc\u05e3"}, {"verb": "\u05e2\u05b7\u05e4\u05b0\u05ea\u05bc\u05b4\u05d9", "niqqud_less": "\u05e2\u05e4\u05ea\u05d9", "translation": "I flew", "reading": "afti", "binyan": "PA'AL", "root": "\u05e2 - \u05d5 - \u05e3", "hint": "The middle radical of this word disappears or turns into a vowel in inflected forms.", "tense": "Past", "person": "1st Singular", "url": "https://www.pealim.com/dict/1461-lauf/", "infinitive": "\u05dc\u05b8\u05e2\u05d5\u05bc\u05e3"}, {"verb": "\u05e2\u05b7\u05e4\u05b0\u05e0\u05d5\u05bc", "niqqud_less": "\u05e2\u05e4\u05e0\u05d5", "translation": "we flew", "reading": "afnu", "binyan": "PA'AL", "root": "\u05e2 - \u05d5 - \u05e3", "hint": "The middle radical of this word disappears or turns into a vowel in inflected forms.", "tense": "Past", "person": "1st Plural", "url": "https://www.pealim.com/dict/1461-lauf/", "infinitive": "\u05dc\u05b8\u05e2\u05d5\u05bc\u05e3"}, {"verb": "\u05e2\u05b7\u05e4\u05b0\u05ea\u05bc\u05b8", "niqqud_less": "\u05e2\u05e4\u05ea", "translation": "you m. sg. flew", "reading": "afta", "binyan": "PA'AL", "root": "\u05e2 - \u05d5 - \u05e3", "hint": "The middle radical of this word disappears or turns into a vowel in inflected forms.", "tense": "Past", "person": "2nd Masculine Singular", "url": "https://www.pealim.com/dict/1461-lauf/", "infinitive": "\u05dc\u05b8\u05e2\u05d5\u05bc\u05e3"}, {"verb": "\u05e2\u05b7\u05e4\u05b0\u05ea\u05bc\u05b0", "niqqud_less": "\u05e2\u05e4\u05ea", "translation": "you f. sg. flew", "reading": "aft", "binyan": "PA'AL", "root": "\u05e2 - \u05d5 - \u05e3", "hint": "The middle radical of this word disappears or turns into a vowel in inflected forms.", "tense": "Past", "person": "2nd Feminine Singular", "url": "https://www.pealim.com/dict/1461-lauf/", "infinitive": "\u05dc\u05b8\u05e2\u05d5\u05bc\u05e3"}, {"verb": "\u05e2\u05b7\u05e4\u05b0\u05ea\u05bc\u05b6\u05dd", "niqqud_less": "\u05e2\u05e4\u05ea\u05dd", "translation": "you m. pl. flew", "reading": "aftem", "binyan": "PA'AL", "root": "\u05e2 - \u05d5 - \u05e3", "hint": "The middle radical of this word disappears or turns into a vowel in inflected forms.", "tense": "Past", "person": "2nd Masculine Plural", "url": "https://www.pealim.com/dict/1461-lauf/", "infinitive": "\u05dc\u05b8\u05e2\u05d5\u05bc\u05e3"}, {"verb": "\u05e2\u05b7\u05e4\u05b0\u05ea\u05bc\u05b6\u05df", "niqqud_less": "\u05e2\u05e4\u05ea\u05df", "translation": "you f. pl. flew", "reading": "aften", "binyan": "PA'AL", "root": "\u05e2 - \u05d5 - \u05e3", "hint": "The middle radical of this word disappears or turns into a vowel in inflected forms.", "tense": "Past", "person": "2nd Feminine Plural", "url": "https://www.pealim.com/dict/1461-lauf/", "infinitive": "\u05dc\u05b8\u05e2\u05d5\u05bc\u05e3"}, {"verb": "\u05e2\u05b8\u05e3", "niqqud_less": "\u05e2\u05e3", "translation": "he / it flew", "reading": "af", "binyan": "PA'AL", "root": "\u05e2 - \u05d5 - \u05e3", "hint": "The middle radical of this word disappears or turns into a vowel in inflected forms.", "tense": "Past", "person": "3rd Masculine Singular", "url": "https://www.pealim.com/dict/1461-lauf/", "infinitive": "\u05dc\u05b8\u05e2\u05d5\u05bc\u05e3"}, {"verb": "\u05e2\u05b8\u05e4\u05b8\u05d4", "niqqud_less": "\u05e2\u05e4\u05d4", "translation": "she / it flew", "reading": "afa", "binyan": "PA'AL", "root": "\u05e2 - \u05d5 - \u05e3", "hint": "The middle radical of this word disappears or turns into a vowel in inflected forms.", "tense": "Past", "person": "3rd Feminine Singular", "url": "https://www.pealim.com/dict/1461-lauf/", "infinitive": "\u05dc\u05b8\u05e2\u05d5\u05bc\u05e3"}, {"verb": "\u05e2\u05b8\u05e4\u05d5\u05bc", "niqqud_less": "\u05e2\u05e4\u05d5", "translation": "they flew", "reading": "afu", "binyan": "PA'AL", "root": "\u05e2 - \u05d5 - \u05e3", "hint": "The middle radical of this word disappears or turns into a vowel in inflected forms.", "tense": "Past", "person": "3rd Plural", "url": "https://www.pealim.com/dict/1461-lauf/", "infinitive": "\u05dc\u05b8\u05e2\u05d5\u05bc\u05e3"}, {"verb": "\u05d0\u05b8\u05e2\u05d5\u05bc\u05e3", "niqqud_less": "\u05d0\u05e2\u05d5\u05e3", "translation": "I will fly", "reading": "a'uf", "binyan": "PA'AL", "root": "\u05e2 - \u05d5 - \u05e3", "hint": "The middle radical of this word disappears or turns into a vowel in inflected forms.", "tense": "Future", "person": "1st Singular", "url": "https://www.pealim.com/dict/1461-lauf/", "infinitive": "\u05dc\u05b8\u05e2\u05d5\u05bc\u05e3"}, {"verb": "\u05e0\u05b8\u05e2\u05d5\u05bc\u05e3", "niqqud_less": "\u05e0\u05e2\u05d5\u05e3", "translation": "we will fly", "reading": "na'uf", "binyan": "PA'AL", "root": "\u05e2 - \u05d5 - \u05e3", "hint": "The middle radical of this word disappears or turns into a vowel in inflected forms.", "tense": "Future", "person": "1st Plural", "url": "https://www.pealim.com/dict/1461-lauf/", "infinitive": "\u05dc\u05b8\u05e2\u05d5\u05bc\u05e3"}, {"verb": "\u05ea\u05bc\u05b8\u05e2\u05d5\u05bc\u05e3", "niqqud_less": "\u05ea\u05e2\u05d5\u05e3", "translation": "you m. sg. will fly", "reading": "ta'uf", "binyan": "PA'AL", "root": "\u05e2 - \u05d5 - \u05e3", "hint": "The middle radical of this word disappears or turns into a vowel in inflected forms.", "tense": "Future", "person": "2nd Masculine Singular", "url": "https://www.pealim.com/dict/1461-lauf/", "infinitive": "\u05dc\u05b8\u05e2\u05d5\u05bc\u05e3"}, {"verb": "\u05ea\u05bc\u05b8\u05e2\u05d5\u05bc\u05e4\u05b4\u05d9", "niqqud_less": "\u05ea\u05e2\u05d5\u05e4\u05d9", "translation": "you f. sg. will fly", "reading": "ta'ufi", "binyan": "PA'AL", "root": "\u05e2 - \u05d5 - \u05e3", "hint": "The middle radical of this word disappears or turns into a vowel in inflected forms.", "tense": "Future", "person": "2nd Feminine Singular", "url": "https://www.pealim.com/dict/1461-lauf/", "infinitive": "\u05dc\u05b8\u05e2\u05d5\u05bc\u05e3"}, {"verb": "\u05ea\u05bc\u05b8\u05e2\u05d5\u05bc\u05e4\u05d5\u05bc", "niqqud_less": "\u05ea\u05e2\u05d5\u05e4\u05d5", "translation": "you m. pl. will fly", "reading": "ta'ufu", "binyan": "PA'AL", "root": "\u05e2 - \u05d5 - \u05e3", "hint": "The middle radical of this word disappears or turns into a vowel in inflected forms.", "tense": "Future", "person": "2nd Masculine Plural", "url": "https://www.pealim.com/dict/1461-lauf/", "infinitive": "\u05dc\u05b8\u05e2\u05d5\u05bc\u05e3"}, {"verb": "\u05d9\u05b8\u05e2\u05d5\u05bc\u05e3", "niqqud_less": "\u05d9\u05e2\u05d5\u05e3", "translation": "he / it will fly", "reading": "ya'uf", "binyan": "PA'AL", "root": "\u05e2 - \u05d5 - \u05e3", "hint": "The middle radical of this word disappears or turns into a vowel in inflected forms.", "tense": "Future", "person": "3rd Masculine Singular", "url": "https://www.pealim.com/dict/1461-lauf/", "infinitive": "\u05dc\u05b8\u05e2\u05d5\u05bc\u05e3"}, {"verb": "\u05ea\u05bc\u05b8\u05e2\u05d5\u05bc\u05e3", "niqqud_less": "\u05ea\u05e2\u05d5\u05e3", "translation": "she / it will fly", "reading": "ta'uf", "binyan": "PA'AL", "root": "\u05e2 - \u05d5 - \u05e3", "hint": "The middle radical of this word disappears or turns into a vowel in inflected forms.", "tense": "Future", "person": "3rd Feminine Singular", "url": "https://www.pealim.com/dict/1461-lauf/", "infinitive": "\u05dc\u05b8\u05e2\u05d5\u05bc\u05e3"}, {"verb": "\u05d9\u05b8\u05e2\u05d5\u05bc\u05e4\u05d5\u05bc", "niqqud_less": "\u05d9\u05e2\u05d5\u05e4\u05d5", "translation": "they m. will fly", "reading": "ya'ufu", "binyan": "PA'AL", "root": "\u05e2 - \u05d5 - \u05e3", "hint": "The middle radical of this word disappears or turns into a vowel in inflected forms.", "tense": "Future", "person": "3rd Masculine Plural", "url": "https://www.pealim.com/dict/1461-lauf/", "infinitive": "\u05dc\u05b8\u05e2\u05d5\u05bc\u05e3"}, {"verb": "\u05e2\u05d5\u05bc\u05e3!\u200f", "niqqud_less": "\u05e2\u05d5\u05e3!\u200f", "translation": "(to a man) fly!", "reading": "uf!", "binyan": "PA'AL", "root": "\u05e2 - \u05d5 - \u05e3", "hint": "The middle radical of this word disappears or turns into a vowel in inflected forms.", "tense": "Imperative", "person": "2nd Masculine Singular", "url": "https://www.pealim.com/dict/1461-lauf/", "infinitive": "\u05dc\u05b8\u05e2\u05d5\u05bc\u05e3"}, {"verb": "\u05e2\u05d5\u05bc\u05e4\u05b4\u05d9!\u200f", "niqqud_less": "\u05e2\u05d5\u05e4\u05d9!\u200f", "translation": "(to a woman) fly!", "reading": "ufi!", "binyan": "PA'AL", "root": "\u05e2 - \u05d5 - \u05e3", "hint": "The middle radical of this word disappears or turns into a vowel in inflected forms.", "tense": "Imperative", "person": "2nd Feminine Singular", "url": "https://www.pealim.com/dict/1461-lauf/", "infinitive": "\u05dc\u05b8\u05e2\u05d5\u05bc\u05e3"}, {"verb": "\u05e2\u05d5\u05bc\u05e4\u05d5\u05bc!\u200f", "niqqud_less": "\u05e2\u05d5\u05e4\u05d5!\u200f", "translation": "(to men) fly!", "reading": "ufu!", "binyan": "PA'AL", "root": "\u05e2 - \u05d5 - \u05e3", "hint": "The middle radical of this word disappears or turns into a vowel in inflected forms.", "tense": "Imperative", "person": "2nd Masculine Plural", "url": "https://www.pealim.com/dict/1461-lauf/", "infinitive": "\u05dc\u05b8\u05e2\u05d5\u05bc\u05e3"}, {"verb": "\u05dc\u05b8\u05e2\u05d5\u05bc\u05e3", "niqqud_less": "\u05dc\u05e2\u05d5\u05e3", "translation": "to fly", "reading": "la'uf", "binyan": "PA'AL", "root": "\u05e2 - \u05d5 - \u05e3", "hint": "The middle radical of this word disappears or turns into a vowel in inflected forms.", "tense": "Infinitive", "person": "", "url": "https://www.pealim.com/dict/1461-lauf/", "infinitive": "\u05dc\u05b8\u05e2\u05d5\u05bc\u05e3"}, {"verb": "\u05e2\u05d5\u05b9\u05d6\u05b5\u05e8", "niqqud_less": "\u05e2\u05d5\u05d6\u05e8", "translation": "I / you m. sg. / he / it help(s)", "reading": "ozer", "binyan": "PA'AL", "root": "\u05e2 - \u05d6 - \u05e8", "hint": "The first radical of this word is guttural; this affects the adjacent vowels.", "tense": "Present", "person": "Masculine Singular", "url": "https://www.pealim.com/dict/46-laazor/", "infinitive": "\u05dc\u05e2\u05d6\u05d5\u05e8"}, {"verb": "\u05e2\u05d5\u05b9\u05d6\u05b6\u05e8\u05b6\u05ea", "niqqud_less": "\u05e2\u05d5\u05d6\u05e8\u05ea", "translation": "I / you f. sg. / she / it help(s)", "reading": "ozeret", "binyan": "PA'AL", "root": "\u05e2 - \u05d6 - \u05e8", "hint": "The first radical of this word is guttural; this affects the adjacent vowels.", "tense": "Present", "person": "Feminine Singular", "url": "https://www.pealim.com/dict/46-laazor/", "infinitive": "\u05dc\u05e2\u05d6\u05d5\u05e8"}, {"verb": "\u05e2\u05d5\u05b9\u05d6\u05b0\u05e8\u05b4\u05d9\u05dd", "niqqud_less": "\u05e2\u05d5\u05d6\u05e8\u05d9\u05dd", "translation": "we / you m. pl. / they m. help", "reading": "ozrim", "binyan": "PA'AL", "root": "\u05e2 - \u05d6 - \u05e8", "hint": "The first radical of this word is guttural; this affects the adjacent vowels.", "tense": "Present", "person": "Masculine Plural", "url": "https://www.pealim.com/dict/46-laazor/", "infinitive": "\u05dc\u05e2\u05d6\u05d5\u05e8"}, {"verb": "\u05e2\u05d5\u05b9\u05d6\u05b0\u05e8\u05d5\u05b9\u05ea", "niqqud_less": "\u05e2\u05d5\u05d6\u05e8\u05d5\u05ea", "translation": "we / you f. pl. / they f. help", "reading": "ozrot", "binyan": "PA'AL", "root": "\u05e2 - \u05d6 - \u05e8", "hint": "The first radical of this word is guttural; this affects the adjacent vowels.", "tense": "Present", "person": "Feminine Plural", "url": "https://www.pealim.com/dict/46-laazor/", "infinitive": "\u05dc\u05e2\u05d6\u05d5\u05e8"}, {"verb": "\u05e2\u05b8\u05d6\u05b7\u05e8\u05b0\u05ea\u05bc\u05b4\u05d9", "niqqud_less": "\u05e2\u05d6\u05e8\u05ea\u05d9", "translation": "I helped", "reading": "azarti", "binyan": "PA'AL", "root": "\u05e2 - \u05d6 - \u05e8", "hint": "The first radical of this word is guttural; this affects the adjacent vowels.", "tense": "Past", "person": "1st Singular", "url": "https://www.pealim.com/dict/46-laazor/", "infinitive": "\u05dc\u05e2\u05d6\u05d5\u05e8"}, {"verb": "\u05e2\u05b8\u05d6\u05b7\u05e8\u05b0\u05e0\u05d5\u05bc", "niqqud_less": "\u05e2\u05d6\u05e8\u05e0\u05d5", "translation": "we helped", "reading": "azarnu", "binyan": "PA'AL", "root": "\u05e2 - \u05d6 - \u05e8", "hint": "The first radical of this word is guttural; this affects the adjacent vowels.", "tense": "Past", "person": "1st Plural", "url": "https://www.pealim.com/dict/46-laazor/", "infinitive": "\u05dc\u05e2\u05d6\u05d5\u05e8"}, {"verb": "\u05e2\u05b8\u05d6\u05b7\u05e8\u05b0\u05ea\u05bc\u05b8", "niqqud_less": "\u05e2\u05d6\u05e8\u05ea", "translation": "you m. sg. helped", "reading": "azarta", "binyan": "PA'AL", "root": "\u05e2 - \u05d6 - \u05e8", "hint": "The first radical of this word is guttural; this affects the adjacent vowels.", "tense": "Past", "person": "2nd Masculine Singular", "url": "https://www.pealim.com/dict/46-laazor/", "infinitive": "\u05dc\u05e2\u05d6\u05d5\u05e8"}, {"verb": "\u05e2\u05b8\u05d6\u05b7\u05e8\u05b0\u05ea\u05bc\u05b0", "niqqud_less": "\u05e2\u05d6\u05e8\u05ea", "translation": "you f. sg. helped", "reading": "azart", "binyan": "PA'AL", "root": "\u05e2 - \u05d6 - \u05e8", "hint": "The first radical of this word is guttural; this affects the adjacent vowels.", "tense": "Past", "person": "2nd Feminine Singular", "url": "https://www.pealim.com/dict/46-laazor/", "infinitive": "\u05dc\u05e2\u05d6\u05d5\u05e8"}, {"verb": "\u05e2\u05b2\u05d6\u05b7\u05e8\u05b0\u05ea\u05bc\u05b6\u05dd", "niqqud_less": "\u05e2\u05d6\u05e8\u05ea\u05dd", "translation": "you m. pl. helped", "reading": "azartem", "binyan": "PA'AL", "root": "\u05e2 - \u05d6 - \u05e8", "hint": "The first radical of this word is guttural; this affects the adjacent vowels.", "tense": "Past", "person": "2nd Masculine Plural", "url": "https://www.pealim.com/dict/46-laazor/", "infinitive": "\u05dc\u05e2\u05d6\u05d5\u05e8"}, {"verb": "\u05e2\u05b2\u05d6\u05b7\u05e8\u05b0\u05ea\u05bc\u05b6\u05df", "niqqud_less": "\u05e2\u05d6\u05e8\u05ea\u05df", "translation": "you f. pl. helped", "reading": "azarten", "binyan": "PA'AL", "root": "\u05e2 - \u05d6 - \u05e8", "hint": "The first radical of this word is guttural; this affects the adjacent vowels.", "tense": "Past", "person": "2nd Feminine Plural", "url": "https://www.pealim.com/dict/46-laazor/", "infinitive": "\u05dc\u05e2\u05d6\u05d5\u05e8"}, {"verb": "\u05e2\u05b8\u05d6\u05b7\u05e8", "niqqud_less": "\u05e2\u05d6\u05e8", "translation": "he / it helped", "reading": "azar", "binyan": "PA'AL", "root": "\u05e2 - \u05d6 - \u05e8", "hint": "The first radical of this word is guttural; this affects the adjacent vowels.", "tense": "Past", "person": "3rd Masculine Singular", "url": "https://www.pealim.com/dict/46-laazor/", "infinitive": "\u05dc\u05e2\u05d6\u05d5\u05e8"}, {"verb": "\u05e2\u05b8\u05d6\u05b0\u05e8\u05b8\u05d4", "niqqud_less": "\u05e2\u05d6\u05e8\u05d4", "translation": "she / it helped", "reading": "azra", "binyan": "PA'AL", "root": "\u05e2 - \u05d6 - \u05e8", "hint": "The first radical of this word is guttural; this affects the adjacent vowels.", "tense": "Past", "person": "3rd Feminine Singular", "url": "https://www.pealim.com/dict/46-laazor/", "infinitive": "\u05dc\u05e2\u05d6\u05d5\u05e8"}, {"verb": "\u05e2\u05b8\u05d6\u05b0\u05e8\u05d5\u05bc", "niqqud_less": "\u05e2\u05d6\u05e8\u05d5", "translation": "they helped", "reading": "azru", "binyan": "PA'AL", "root": "\u05e2 - \u05d6 - \u05e8", "hint": "The first radical of this word is guttural; this affects the adjacent vowels.", "tense": "Past", "person": "3rd Plural", "url": "https://www.pealim.com/dict/46-laazor/", "infinitive": "\u05dc\u05e2\u05d6\u05d5\u05e8"}, {"verb": "\u05d0\u05e2\u05d6\u05d5\u05e8", "niqqud_less": "\u05d0\u05e2\u05d6\u05d5\u05e8", "translation": "I will help", "reading": "e'ezor", "binyan": "PA'AL", "root": "\u05e2 - \u05d6 - \u05e8", "hint": "The first radical of this word is guttural; this affects the adjacent vowels.", "tense": "Future", "person": "1st Singular", "url": "https://www.pealim.com/dict/46-laazor/", "infinitive": "\u05dc\u05e2\u05d6\u05d5\u05e8"}, {"verb": "\u05e0\u05e2\u05d6\u05d5\u05e8", "niqqud_less": "\u05e0\u05e2\u05d6\u05d5\u05e8", "translation": "we will help", "reading": "na'azor", "binyan": "PA'AL", "root": "\u05e2 - \u05d6 - \u05e8", "hint": "The first radical of this word is guttural; this affects the adjacent vowels.", "tense": "Future", "person": "1st Plural", "url": "https://www.pealim.com/dict/46-laazor/", "infinitive": "\u05dc\u05e2\u05d6\u05d5\u05e8"}, {"verb": "\u05ea\u05e2\u05d6\u05d5\u05e8", "niqqud_less": "\u05ea\u05e2\u05d6\u05d5\u05e8", "translation": "you m. sg. will help", "reading": "ta'azor", "binyan": "PA'AL", "root": "\u05e2 - \u05d6 - \u05e8", "hint": "The first radical of this word is guttural; this affects the adjacent vowels.", "tense": "Future", "person": "2nd Masculine Singular", "url": "https://www.pealim.com/dict/46-laazor/", "infinitive": "\u05dc\u05e2\u05d6\u05d5\u05e8"}, {"verb": "\u05ea\u05bc\u05b7\u05e2\u05b7\u05d6\u05b0\u05e8\u05b4\u05d9", "niqqud_less": "\u05ea\u05e2\u05d6\u05e8\u05d9", "translation": "you f. sg. will help", "reading": "ta'azri", "binyan": "PA'AL", "root": "\u05e2 - \u05d6 - \u05e8", "hint": "The first radical of this word is guttural; this affects the adjacent vowels.", "tense": "Future", "person": "2nd Feminine Singular", "url": "https://www.pealim.com/dict/46-laazor/", "infinitive": "\u05dc\u05e2\u05d6\u05d5\u05e8"}, {"verb": "\u05ea\u05bc\u05b7\u05e2\u05b7\u05d6\u05b0\u05e8\u05d5\u05bc", "niqqud_less": "\u05ea\u05e2\u05d6\u05e8\u05d5", "translation": "you m. pl. will help", "reading": "ta'azru", "binyan": "PA'AL", "root": "\u05e2 - \u05d6 - \u05e8", "hint": "The first radical of this word is guttural; this affects the adjacent vowels.", "tense": "Future", "person": "2nd Masculine Plural", "url": "https://www.pealim.com/dict/46-laazor/", "infinitive": "\u05dc\u05e2\u05d6\u05d5\u05e8"}, {"verb": "\u05d9\u05e2\u05d6\u05d5\u05e8", "niqqud_less": "\u05d9\u05e2\u05d6\u05d5\u05e8", "translation": "he / it will help", "reading": "ya'azor", "binyan": "PA'AL", "root": "\u05e2 - \u05d6 - \u05e8", "hint": "The first radical of this word is guttural; this affects the adjacent vowels.", "tense": "Future", "person": "3rd Masculine Singular", "url": "https://www.pealim.com/dict/46-laazor/", "infinitive": "\u05dc\u05e2\u05d6\u05d5\u05e8"}, {"verb": "\u05ea\u05e2\u05d6\u05d5\u05e8", "niqqud_less": "\u05ea\u05e2\u05d6\u05d5\u05e8", "translation": "she / it will help", "reading": "ta'azor", "binyan": "PA'AL", "root": "\u05e2 - \u05d6 - \u05e8", "hint": "The first radical of this word is guttural; this affects the adjacent vowels.", "tense": "Future", "person": "3rd Feminine Singular", "url": "https://www.pealim.com/dict/46-laazor/", "infinitive": "\u05dc\u05e2\u05d6\u05d5\u05e8"}, {"verb": "\u05d9\u05b7\u05e2\u05b7\u05d6\u05b0\u05e8\u05d5\u05bc", "niqqud_less": "\u05d9\u05e2\u05d6\u05e8\u05d5", "translation": "they m. will help", "reading": "ya'azru", "binyan": "PA'AL", "root": "\u05e2 - \u05d6 - \u05e8", "hint": "The first radical of this word is guttural; this affects the adjacent vowels.", "tense": "Future", "person": "3rd Masculine Plural", "url": "https://www.pealim.com/dict/46-laazor/", "infinitive": "\u05dc\u05e2\u05d6\u05d5\u05e8"}, {"verb": "\u05e2\u05d6\u05d5\u05e8!\u200f", "niqqud_less": "\u05e2\u05d6\u05d5\u05e8!\u200f", "translation": "(to a man) help!", "reading": "azor!", "binyan": "PA'AL", "root": "\u05e2 - \u05d6 - \u05e8", "hint": "The first radical of this word is guttural; this affects the adjacent vowels.", "tense": "Imperative", "person": "2nd Masculine Singular", "url": "https://www.pealim.com/dict/46-laazor/", "infinitive": "\u05dc\u05e2\u05d6\u05d5\u05e8"}, {"verb": "\u05e2\u05b4\u05d6\u05b0\u05e8\u05b4\u05d9!\u200f", "niqqud_less": "\u05e2\u05d6\u05e8\u05d9!\u200f", "translation": "(to a woman) help!", "reading": "izri!", "binyan": "PA'AL", "root": "\u05e2 - \u05d6 - \u05e8", "hint": "The first radical of this word is guttural; this affects the adjacent vowels.", "tense": "Imperative", "person": "2nd Feminine Singular", "url": "https://www.pealim.com/dict/46-laazor/", "infinitive": "\u05dc\u05e2\u05d6\u05d5\u05e8"}, {"verb": "\u05e2\u05b4\u05d6\u05b0\u05e8\u05d5\u05bc!\u200f", "niqqud_less": "\u05e2\u05d6\u05e8\u05d5!\u200f", "translation": "(to men) help!", "reading": "izru!", "binyan": "PA'AL", "root": "\u05e2 - \u05d6 - \u05e8", "hint": "The first radical of this word is guttural; this affects the adjacent vowels.", "tense": "Imperative", "person": "2nd Masculine Plural", "url": "https://www.pealim.com/dict/46-laazor/", "infinitive": "\u05dc\u05e2\u05d6\u05d5\u05e8"}, {"verb": "\u05dc\u05e2\u05d6\u05d5\u05e8", "niqqud_less": "\u05dc\u05e2\u05d6\u05d5\u05e8", "translation": "to help", "reading": "la'azor", "binyan": "PA'AL", "root": "\u05e2 - \u05d6 - \u05e8", "hint": "The first radical of this word is guttural; this affects the adjacent vowels.", "tense": "Infinitive", "person": "", "url": "https://www.pealim.com/dict/46-laazor/", "infinitive": "\u05dc\u05e2\u05d6\u05d5\u05e8"}, {"verb": "\u05e2\u05d5\u05b9\u05e9\u05c2\u05b6\u05d4", "niqqud_less": "\u05e2\u05d5\u05e9\u05d4", "translation": "I / you m. sg. / he / it do(es)", "reading": "ose", "binyan": "PA'AL", "root": "\u05e2 - \u05e9\u05c2 - \u05d4", "hint": "The final radical of this word disappears or turns into a vowel in inflected forms.", "tense": "Present", "person": "Masculine Singular", "url": "https://www.pealim.com/dict/3-laasot/", "infinitive": "\u05dc\u05b7\u05e2\u05b2\u05e9\u05c2\u05d5\u05b9\u05ea"}, {"verb": "\u05e2\u05d5\u05b9\u05e9\u05c2\u05b8\u05d4", "niqqud_less": "\u05e2\u05d5\u05e9\u05d4", "translation": "I / you f. sg. / she / it do(es)", "reading": "osa", "binyan": "PA'AL", "root": "\u05e2 - \u05e9\u05c2 - \u05d4", "hint": "The final radical of this word disappears or turns into a vowel in inflected forms.", "tense": "Present", "person": "Feminine Singular", "url": "https://www.pealim.com/dict/3-laasot/", "infinitive": "\u05dc\u05b7\u05e2\u05b2\u05e9\u05c2\u05d5\u05b9\u05ea"}, {"verb": "\u05e2\u05d5\u05b9\u05e9\u05c2\u05b4\u05d9\u05dd", "niqqud_less": "\u05e2\u05d5\u05e9\u05d9\u05dd", "translation": "we / you m. pl. / they m. do", "reading": "osim", "binyan": "PA'AL", "root": "\u05e2 - \u05e9\u05c2 - \u05d4", "hint": "The final radical of this word disappears or turns into a vowel in inflected forms.", "tense": "Present", "person": "Masculine Plural", "url": "https://www.pealim.com/dict/3-laasot/", "infinitive": "\u05dc\u05b7\u05e2\u05b2\u05e9\u05c2\u05d5\u05b9\u05ea"}, {"verb": "\u05e2\u05d5\u05b9\u05e9\u05c2\u05d5\u05b9\u05ea", "niqqud_less": "\u05e2\u05d5\u05e9\u05d5\u05ea", "translation": "we / you f. pl. / they f. do", "reading": "osot", "binyan": "PA'AL", "root": "\u05e2 - \u05e9\u05c2 - \u05d4", "hint": "The final radical of this word disappears or turns into a vowel in inflected forms.", "tense": "Present", "person": "Feminine Plural", "url": "https://www.pealim.com/dict/3-laasot/", "infinitive": "\u05dc\u05b7\u05e2\u05b2\u05e9\u05c2\u05d5\u05b9\u05ea"}, {"verb": "\u05e2\u05b8\u05e9\u05c2\u05b4\u05d9\u05ea\u05b4\u05d9", "niqqud_less": "\u05e2\u05e9\u05d9\u05ea\u05d9", "translation": "I did", "reading": "asiti", "binyan": "PA'AL", "root": "\u05e2 - \u05e9\u05c2 - \u05d4", "hint": "The final radical of this word disappears or turns into a vowel in inflected forms.", "tense": "Past", "person": "1st Singular", "url": "https://www.pealim.com/dict/3-laasot/", "infinitive": "\u05dc\u05b7\u05e2\u05b2\u05e9\u05c2\u05d5\u05b9\u05ea"}, {"verb": "\u05e2\u05b8\u05e9\u05c2\u05b4\u05d9\u05e0\u05d5\u05bc", "niqqud_less": "\u05e2\u05e9\u05d9\u05e0\u05d5", "translation": "we did", "reading": "asinu", "binyan": "PA'AL", "root": "\u05e2 - \u05e9\u05c2 - \u05d4", "hint": "The final radical of this word disappears or turns into a vowel in inflected forms.", "tense": "Past", "person": "1st Plural", "url": "https://www.pealim.com/dict/3-laasot/", "infinitive": "\u05dc\u05b7\u05e2\u05b2\u05e9\u05c2\u05d5\u05b9\u05ea"}, {"verb": "\u05e2\u05b8\u05e9\u05c2\u05b4\u05d9\u05ea\u05b8", "niqqud_less": "\u05e2\u05e9\u05d9\u05ea", "translation": "you m. sg. did", "reading": "asita", "binyan": "PA'AL", "root": "\u05e2 - \u05e9\u05c2 - \u05d4", "hint": "The final radical of this word disappears or turns into a vowel in inflected forms.", "tense": "Past", "person": "2nd Masculine Singular", "url": "https://www.pealim.com/dict/3-laasot/", "infinitive": "\u05dc\u05b7\u05e2\u05b2\u05e9\u05c2\u05d5\u05b9\u05ea"}, {"verb": "\u05e2\u05b8\u05e9\u05c2\u05b4\u05d9\u05ea", "niqqud_less": "\u05e2\u05e9\u05d9\u05ea", "translation": "you f. sg. did", "reading": "asit", "binyan": "PA'AL", "root": "\u05e2 - \u05e9\u05c2 - \u05d4", "hint": "The final radical of this word disappears or turns into a vowel in inflected forms.", "tense": "Past", "person": "2nd Feminine Singular", "url": "https://www.pealim.com/dict/3-laasot/", "infinitive": "\u05dc\u05b7\u05e2\u05b2\u05e9\u05c2\u05d5\u05b9\u05ea"}, {"verb": "\u05e2\u05b2\u05e9\u05c2\u05b4\u05d9\u05ea\u05b6\u05dd", "niqqud_less": "\u05e2\u05e9\u05d9\u05ea\u05dd", "translation": "you m. pl. did", "reading": "asitem", "binyan": "PA'AL", "root": "\u05e2 - \u05e9\u05c2 - \u05d4", "hint": "The final radical of this word disappears or turns into a vowel in inflected forms.", "tense": "Past", "person": "2nd Masculine Plural", "url": "https://www.pealim.com/dict/3-laasot/", "infinitive": "\u05dc\u05b7\u05e2\u05b2\u05e9\u05c2\u05d5\u05b9\u05ea"}, {"verb": "\u05e2\u05b2\u05e9\u05c2\u05b4\u05d9\u05ea\u05b6\u05df", "niqqud_less": "\u05e2\u05e9\u05d9\u05ea\u05df", "translation": "you f. pl. did", "reading": "asiten", "binyan": "PA'AL", "root": "\u05e2 - \u05e9\u05c2 - \u05d4", "hint": "The final radical of this word disappears or turns into a vowel in inflected forms.", "tense": "Past", "person": "2nd Feminine Plural", "url": "https://www.pealim.com/dict/3-laasot/", "infinitive": "\u05dc\u05b7\u05e2\u05b2\u05e9\u05c2\u05d5\u05b9\u05ea"}, {"verb": "\u05e2\u05b8\u05e9\u05c2\u05b8\u05d4", "niqqud_less": "\u05e2\u05e9\u05d4", "translation": "he / it did", "reading": "asa", "binyan": "PA'AL", "root": "\u05e2 - \u05e9\u05c2 - \u05d4", "hint": "The final radical of this word disappears or turns into a vowel in inflected forms.", "tense": "Past", "person": "3rd Masculine Singular", "url": "https://www.pealim.com/dict/3-laasot/", "infinitive": "\u05dc\u05b7\u05e2\u05b2\u05e9\u05c2\u05d5\u05b9\u05ea"}, {"verb": "\u05e2\u05b8\u05e9\u05c2\u05b0\u05ea\u05b8\u05d4", "niqqud_less": "\u05e2\u05e9\u05ea\u05d4", "translation": "she / it did", "reading": "asta", "binyan": "PA'AL", "root": "\u05e2 - \u05e9\u05c2 - \u05d4", "hint": "The final radical of this word disappears or turns into a vowel in inflected forms.", "tense": "Past", "person": "3rd Feminine Singular", "url": "https://www.pealim.com/dict/3-laasot/", "infinitive": "\u05dc\u05b7\u05e2\u05b2\u05e9\u05c2\u05d5\u05b9\u05ea"}, {"verb": "\u05e2\u05b8\u05e9\u05c2\u05d5\u05bc", "niqqud_less": "\u05e2\u05e9\u05d5", "translation": "they did", "reading": "asu", "binyan": "PA'AL", "root": "\u05e2 - \u05e9\u05c2 - \u05d4", "hint": "The final radical of this word disappears or turns into a vowel in inflected forms.", "tense": "Past", "person": "3rd Plural", "url": "https://www.pealim.com/dict/3-laasot/", "infinitive": "\u05dc\u05b7\u05e2\u05b2\u05e9\u05c2\u05d5\u05b9\u05ea"}, {"verb": "\u05d0\u05b6\u05e2\u05b1\u05e9\u05c2\u05b6\u05d4", "niqqud_less": "\u05d0\u05e2\u05e9\u05d4", "translation": "I will do", "reading": "e'ese", "binyan": "PA'AL", "root": "\u05e2 - \u05e9\u05c2 - \u05d4", "hint": "The final radical of this word disappears or turns into a vowel in inflected forms.", "tense": "Future", "person": "1st Singular", "url": "https://www.pealim.com/dict/3-laasot/", "infinitive": "\u05dc\u05b7\u05e2\u05b2\u05e9\u05c2\u05d5\u05b9\u05ea"}, {"verb": "\u05e0\u05b7\u05e2\u05b2\u05e9\u05c2\u05b6\u05d4", "niqqud_less": "\u05e0\u05e2\u05e9\u05d4", "translation": "we will do", "reading": "na'ase", "binyan": "PA'AL", "root": "\u05e2 - \u05e9\u05c2 - \u05d4", "hint": "The final radical of this word disappears or turns into a vowel in inflected forms.", "tense": "Future", "person": "1st Plural", "url": "https://www.pealim.com/dict/3-laasot/", "infinitive": "\u05dc\u05b7\u05e2\u05b2\u05e9\u05c2\u05d5\u05b9\u05ea"}, {"verb": "\u05ea\u05bc\u05b7\u05e2\u05b2\u05e9\u05c2\u05b6\u05d4", "niqqud_less": "\u05ea\u05e2\u05e9\u05d4", "translation": "you m. sg. will do", "reading": "ta'ase", "binyan": "PA'AL", "root": "\u05e2 - \u05e9\u05c2 - \u05d4", "hint": "The final radical of this word disappears or turns into a vowel in inflected forms.", "tense": "Future", "person": "2nd Masculine Singular", "url": "https://www.pealim.com/dict/3-laasot/", "infinitive": "\u05dc\u05b7\u05e2\u05b2\u05e9\u05c2\u05d5\u05b9\u05ea"}, {"verb": "\u05ea\u05bc\u05b7\u05e2\u05b2\u05e9\u05c2\u05b4\u05d9", "niqqud_less": "\u05ea\u05e2\u05e9\u05d9", "translation": "you f. sg. will do", "reading": "ta'asi", "binyan": "PA'AL", "root": "\u05e2 - \u05e9\u05c2 - \u05d4", "hint": "The final radical of this word disappears or turns into a vowel in inflected forms.", "tense": "Future", "person": "2nd Feminine Singular", "url": "https://www.pealim.com/dict/3-laasot/", "infinitive": "\u05dc\u05b7\u05e2\u05b2\u05e9\u05c2\u05d5\u05b9\u05ea"}, {"verb": "\u05ea\u05bc\u05b7\u05e2\u05b2\u05e9\u05c2\u05d5\u05bc", "niqqud_less": "\u05ea\u05e2\u05e9\u05d5", "translation": "you m. pl. will do", "reading": "ta'asu", "binyan": "PA'AL", "root": "\u05e2 - \u05e9\u05c2 - \u05d4", "hint": "The final radical of this word disappears or turns into a vowel in inflected forms.", "tense": "Future", "person": "2nd Masculine Plural", "url": "https://www.pealim.com/dict/3-laasot/", "infinitive": "\u05dc\u05b7\u05e2\u05b2\u05e9\u05c2\u05d5\u05b9\u05ea"}, {"verb": "\u05d9\u05b7\u05e2\u05b2\u05e9\u05c2\u05b6\u05d4", "niqqud_less": "\u05d9\u05e2\u05e9\u05d4", "translation": "he / it will do", "reading": "ya'ase", "binyan": "PA'AL", "root": "\u05e2 - \u05e9\u05c2 - \u05d4", "hint": "The final radical of this word disappears or turns into a vowel in inflected forms.", "tense": "Future", "person": "3rd Masculine Singular", "url": "https://www.pealim.com/dict/3-laasot/", "infinitive": "\u05dc\u05b7\u05e2\u05b2\u05e9\u05c2\u05d5\u05b9\u05ea"}, {"verb": "\u05ea\u05bc\u05b7\u05e2\u05b2\u05e9\u05c2\u05b6\u05d4", "niqqud_less": "\u05ea\u05e2\u05e9\u05d4", "translation": "she / it will do", "reading": "ta'ase", "binyan": "PA'AL", "root": "\u05e2 - \u05e9\u05c2 - \u05d4", "hint": "The final radical of this word disappears or turns into a vowel in inflected forms.", "tense": "Future", "person": "3rd Feminine Singular", "url": "https://www.pealim.com/dict/3-laasot/", "infinitive": "\u05dc\u05b7\u05e2\u05b2\u05e9\u05c2\u05d5\u05b9\u05ea"}, {"verb": "\u05d9\u05b7\u05e2\u05b2\u05e9\u05c2\u05d5\u05bc", "niqqud_less": "\u05d9\u05e2\u05e9\u05d5", "translation": "they m. will do", "reading": "ya'asu", "binyan": "PA'AL", "root": "\u05e2 - \u05e9\u05c2 - \u05d4", "hint": "The final radical of this word disappears or turns into a vowel in inflected forms.", "tense": "Future", "person": "3rd Masculine Plural", "url": "https://www.pealim.com/dict/3-laasot/", "infinitive": "\u05dc\u05b7\u05e2\u05b2\u05e9\u05c2\u05d5\u05b9\u05ea"}, {"verb": "\u05e2\u05b2\u05e9\u05c2\u05b5\u05d4!\u200f", "niqqud_less": "\u05e2\u05e9\u05d4!\u200f", "translation": "(to a man) do!", "reading": "ase!", "binyan": "PA'AL", "root": "\u05e2 - \u05e9\u05c2 - \u05d4", "hint": "The final radical of this word disappears or turns into a vowel in inflected forms.", "tense": "Imperative", "person": "2nd Masculine Singular", "url": "https://www.pealim.com/dict/3-laasot/", "infinitive": "\u05dc\u05b7\u05e2\u05b2\u05e9\u05c2\u05d5\u05b9\u05ea"}, {"verb": "\u05e2\u05b2\u05e9\u05c2\u05b4\u05d9!\u200f", "niqqud_less": "\u05e2\u05e9\u05d9!\u200f", "translation": "(to a woman) do!", "reading": "asi!", "binyan": "PA'AL", "root": "\u05e2 - \u05e9\u05c2 - \u05d4", "hint": "The final radical of this word disappears or turns into a vowel in inflected forms.", "tense": "Imperative", "person": "2nd Feminine Singular", "url": "https://www.pealim.com/dict/3-laasot/", "infinitive": "\u05dc\u05b7\u05e2\u05b2\u05e9\u05c2\u05d5\u05b9\u05ea"}, {"verb": "\u05e2\u05b2\u05e9\u05c2\u05d5\u05bc!\u200f", "niqqud_less": "\u05e2\u05e9\u05d5!\u200f", "translation": "(to men) do!", "reading": "asu!", "binyan": "PA'AL", "root": "\u05e2 - \u05e9\u05c2 - \u05d4", "hint": "The final radical of this word disappears or turns into a vowel in inflected forms.", "tense": "Imperative", "person": "2nd Masculine Plural", "url": "https://www.pealim.com/dict/3-laasot/", "infinitive": "\u05dc\u05b7\u05e2\u05b2\u05e9\u05c2\u05d5\u05b9\u05ea"}, {"verb": "\u05dc\u05b7\u05e2\u05b2\u05e9\u05c2\u05d5\u05b9\u05ea", "niqqud_less": "\u05dc\u05e2\u05e9\u05d5\u05ea", "translation": "to do", "reading": "la'asot", "binyan": "PA'AL", "root": "\u05e2 - \u05e9\u05c2 - \u05d4", "hint": "The final radical of this word disappears or turns into a vowel in inflected forms.", "tense": "Infinitive", "person": "", "url": "https://www.pealim.com/dict/3-laasot/", "infinitive": "\u05dc\u05b7\u05e2\u05b2\u05e9\u05c2\u05d5\u05b9\u05ea"}, {"verb": "\u05de\u05b0\u05e2\u05b7\u05e9\u05c2\u05bc\u05b6\u05d4", "niqqud_less": "\u05de\u05e2\u05e9\u05d4", "translation": "I / you m. sg. / he / it cause(s) to do something", "reading": "me'ase", "binyan": "PI'EL", "root": "\u05e2 - \u05e9\u05c2 - \u05d4", "hint": "The final radical of this word disappears or turns into a vowel in inflected forms.", "tense": "Present", "person": "Masculine Singular", "url": "https://www.pealim.com/dict/2725-leasot/", "infinitive": "\u05dc\u05b0\u05e2\u05b7\u05e9\u05c2\u05bc\u05d5\u05b9\u05ea"}, {"verb": "\u05de\u05b0\u05e2\u05b7\u05e9\u05c2\u05bc\u05b8\u05d4", "niqqud_less": "\u05de\u05e2\u05e9\u05d4", "translation": "I / you f. sg. / she / it cause(s) to do something", "reading": "me'asa", "binyan": "PI'EL", "root": "\u05e2 - \u05e9\u05c2 - \u05d4", "hint": "The final radical of this word disappears or turns into a vowel in inflected forms.", "tense": "Present", "person": "Feminine Singular", "url": "https://www.pealim.com/dict/2725-leasot/", "infinitive": "\u05dc\u05b0\u05e2\u05b7\u05e9\u05c2\u05bc\u05d5\u05b9\u05ea"}, {"verb": "\u05de\u05b0\u05e2\u05b7\u05e9\u05c2\u05bc\u05b4\u05d9\u05dd", "niqqud_less": "\u05de\u05e2\u05e9\u05d9\u05dd", "translation": "we / you m. pl. / they m. cause to do something", "reading": "me'asim", "binyan": "PI'EL", "root": "\u05e2 - \u05e9\u05c2 - \u05d4", "hint": "The final radical of this word disappears or turns into a vowel in inflected forms.", "tense": "Present", "person": "Masculine Plural", "url": "https://www.pealim.com/dict/2725-leasot/", "infinitive": "\u05dc\u05b0\u05e2\u05b7\u05e9\u05c2\u05bc\u05d5\u05b9\u05ea"}, {"verb": "\u05de\u05b0\u05e2\u05b7\u05e9\u05c2\u05bc\u05d5\u05b9\u05ea", "niqqud_less": "\u05de\u05e2\u05e9\u05d5\u05ea", "translation": "we / you f. pl. / they f. cause to do something", "reading": "me'asot", "binyan": "PI'EL", "root": "\u05e2 - \u05e9\u05c2 - \u05d4", "hint": "The final radical of this word disappears or turns into a vowel in inflected forms.", "tense": "Present", "person": "Feminine Plural", "url": "https://www.pealim.com/dict/2725-leasot/", "infinitive": "\u05dc\u05b0\u05e2\u05b7\u05e9\u05c2\u05bc\u05d5\u05b9\u05ea"}, {"verb": "\u05e2\u05d9\u05e9\u05d9\u05ea\u05d9", "niqqud_less": "\u05e2\u05d9\u05e9\u05d9\u05ea\u05d9", "translation": "I caused to do something", "reading": "isiti", "binyan": "PI'EL", "root": "\u05e2 - \u05e9\u05c2 - \u05d4", "hint": "The final radical of this word disappears or turns into a vowel in inflected forms.", "tense": "Past", "person": "1st Singular", "url": "https://www.pealim.com/dict/2725-leasot/", "infinitive": "\u05dc\u05b0\u05e2\u05b7\u05e9\u05c2\u05bc\u05d5\u05b9\u05ea"}, {"verb": "\u05e2\u05d9\u05e9\u05d9\u05e0\u05d5", "niqqud_less": "\u05e2\u05d9\u05e9\u05d9\u05e0\u05d5", "translation": "we caused to do something", "reading": "isinu", "binyan": "PI'EL", "root": "\u05e2 - \u05e9\u05c2 - \u05d4", "hint": "The final radical of this word disappears or turns into a vowel in inflected forms.", "tense": "Past", "person": "1st Plural", "url": "https://www.pealim.com/dict/2725-leasot/", "infinitive": "\u05dc\u05b0\u05e2\u05b7\u05e9\u05c2\u05bc\u05d5\u05b9\u05ea"}, {"verb": "\u05e2\u05d9\u05e9\u05d9\u05ea", "niqqud_less": "\u05e2\u05d9\u05e9\u05d9\u05ea", "translation": "you m. sg. caused to do something", "reading": "isita", "binyan": "PI'EL", "root": "\u05e2 - \u05e9\u05c2 - \u05d4", "hint": "The final radical of this word disappears or turns into a vowel in inflected forms.", "tense": "Past", "person": "2nd Masculine Singular", "url": "https://www.pealim.com/dict/2725-leasot/", "infinitive": "\u05dc\u05b0\u05e2\u05b7\u05e9\u05c2\u05bc\u05d5\u05b9\u05ea"}, {"verb": "\u05e2\u05d9\u05e9\u05d9\u05ea", "niqqud_less": "\u05e2\u05d9\u05e9\u05d9\u05ea", "translation": "you f. sg. caused to do something", "reading": "isit", "binyan": "PI'EL", "root": "\u05e2 - \u05e9\u05c2 - \u05d4", "hint": "The final radical of this word disappears or turns into a vowel in inflected forms.", "tense": "Past", "person": "2nd Feminine Singular", "url": "https://www.pealim.com/dict/2725-leasot/", "infinitive": "\u05dc\u05b0\u05e2\u05b7\u05e9\u05c2\u05bc\u05d5\u05b9\u05ea"}, {"verb": "\u05e2\u05d9\u05e9\u05d9\u05ea\u05dd", "niqqud_less": "\u05e2\u05d9\u05e9\u05d9\u05ea\u05dd", "translation": "you m. pl. caused to do something", "reading": "isitem", "binyan": "PI'EL", "root": "\u05e2 - \u05e9\u05c2 - \u05d4", "hint": "The final radical of this word disappears or turns into a vowel in inflected forms.", "tense": "Past", "person": "2nd Masculine Plural", "url": "https://www.pealim.com/dict/2725-leasot/", "infinitive": "\u05dc\u05b0\u05e2\u05b7\u05e9\u05c2\u05bc\u05d5\u05b9\u05ea"}, {"verb": "\u05e2\u05d9\u05e9\u05d9\u05ea\u05df", "niqqud_less": "\u05e2\u05d9\u05e9\u05d9\u05ea\u05df", "translation": "you f. pl. caused to do something", "reading": "isiten", "binyan": "PI'EL", "root": "\u05e2 - \u05e9\u05c2 - \u05d4", "hint": "The final radical of this word disappears or turns into a vowel in inflected forms.", "tense": "Past", "person": "2nd Feminine Plural", "url": "https://www.pealim.com/dict/2725-leasot/", "infinitive": "\u05dc\u05b0\u05e2\u05b7\u05e9\u05c2\u05bc\u05d5\u05b9\u05ea"}, {"verb": "\u05e2\u05d9\u05e9\u05d4", "niqqud_less": "\u05e2\u05d9\u05e9\u05d4", "translation": "he / it caused to do something", "reading": "isa", "binyan": "PI'EL", "root": "\u05e2 - \u05e9\u05c2 - \u05d4", "hint": "The final radical of this word disappears or turns into a vowel in inflected forms.", "tense": "Past", "person": "3rd Masculine Singular", "url": "https://www.pealim.com/dict/2725-leasot/", "infinitive": "\u05dc\u05b0\u05e2\u05b7\u05e9\u05c2\u05bc\u05d5\u05b9\u05ea"}, {"verb": "\u05e2\u05d9\u05e9\u05ea\u05d4", "niqqud_less": "\u05e2\u05d9\u05e9\u05ea\u05d4", "translation": "she / it caused to do something", "reading": "ista", "binyan": "PI'EL", "root": "\u05e2 - \u05e9\u05c2 - \u05d4", "hint": "The final radical of this word disappears or turns into a vowel in inflected forms.", "tense": "Past", "person": "3rd Feminine Singular", "url": "https://www.pealim.com/dict/2725-leasot/", "infinitive": "\u05dc\u05b0\u05e2\u05b7\u05e9\u05c2\u05bc\u05d5\u05b9\u05ea"}, {"verb": "\u05e2\u05d9\u05e9\u05d5", "niqqud_less": "\u05e2\u05d9\u05e9\u05d5", "translation": "they caused to do something", "reading": "isu", "binyan": "PI'EL", "root": "\u05e2 - \u05e9\u05c2 - \u05d4", "hint": "The final radical of this word disappears or turns into a vowel in inflected forms.", "tense": "Past", "person": "3rd Plural", "url": "https://www.pealim.com/dict/2725-leasot/", "infinitive": "\u05dc\u05b0\u05e2\u05b7\u05e9\u05c2\u05bc\u05d5\u05b9\u05ea"}, {"verb": "\u05d0\u05b2\u05e2\u05b7\u05e9\u05c2\u05bc\u05b6\u05d4", "niqqud_less": "\u05d0\u05e2\u05e9\u05d4", "translation": "I will cause to do something", "reading": "a'ase", "binyan": "PI'EL", "root": "\u05e2 - \u05e9\u05c2 - \u05d4", "hint": "The final radical of this word disappears or turns into a vowel in inflected forms.", "tense": "Future", "person": "1st Singular", "url": "https://www.pealim.com/dict/2725-leasot/", "infinitive": "\u05dc\u05b0\u05e2\u05b7\u05e9\u05c2\u05bc\u05d5\u05b9\u05ea"}, {"verb": "\u05e0\u05b0\u05e2\u05b7\u05e9\u05c2\u05bc\u05b6\u05d4", "niqqud_less": "\u05e0\u05e2\u05e9\u05d4", "translation": "we will cause to do something", "reading": "ne'ase", "binyan": "PI'EL", "root": "\u05e2 - \u05e9\u05c2 - \u05d4", "hint": "The final radical of this word disappears or turns into a vowel in inflected forms.", "tense": "Future", "person": "1st Plural", "url": "https://www.pealim.com/dict/2725-leasot/", "infinitive": "\u05dc\u05b0\u05e2\u05b7\u05e9\u05c2\u05bc\u05d5\u05b9\u05ea"}, {"verb": "\u05ea\u05bc\u05b0\u05e2\u05b7\u05e9\u05c2\u05bc\u05b6\u05d4", "niqqud_less": "\u05ea\u05e2\u05e9\u05d4", "translation": "you m. sg. will cause to do something", "reading": "te'ase", "binyan": "PI'EL", "root": "\u05e2 - \u05e9\u05c2 - \u05d4", "hint": "The final radical of this word disappears or turns into a vowel in inflected forms.", "tense": "Future", "person": "2nd Masculine Singular", "url": "https://www.pealim.com/dict/2725-leasot/", "infinitive": "\u05dc\u05b0\u05e2\u05b7\u05e9\u05c2\u05bc\u05d5\u05b9\u05ea"}, {"verb": "\u05ea\u05bc\u05b0\u05e2\u05b7\u05e9\u05c2\u05bc\u05b4\u05d9", "niqqud_less": "\u05ea\u05e2\u05e9\u05d9", "translation": "you f. sg. will cause to do something", "reading": "te'asi", "binyan": "PI'EL", "root": "\u05e2 - \u05e9\u05c2 - \u05d4", "hint": "The final radical of this word disappears or turns into a vowel in inflected forms.", "tense": "Future", "person": "2nd Feminine Singular", "url": "https://www.pealim.com/dict/2725-leasot/", "infinitive": "\u05dc\u05b0\u05e2\u05b7\u05e9\u05c2\u05bc\u05d5\u05b9\u05ea"}, {"verb": "\u05ea\u05bc\u05b0\u05e2\u05b7\u05e9\u05c2\u05bc\u05d5\u05bc", "niqqud_less": "\u05ea\u05e2\u05e9\u05d5", "translation": "you m. pl. will cause to do something", "reading": "te'asu", "binyan": "PI'EL", "root": "\u05e2 - \u05e9\u05c2 - \u05d4", "hint": "The final radical of this word disappears or turns into a vowel in inflected forms.", "tense": "Future", "person": "2nd Masculine Plural", "url": "https://www.pealim.com/dict/2725-leasot/", "infinitive": "\u05dc\u05b0\u05e2\u05b7\u05e9\u05c2\u05bc\u05d5\u05b9\u05ea"}, {"verb": "\u05d9\u05b0\u05e2\u05b7\u05e9\u05c2\u05bc\u05b6\u05d4", "niqqud_less": "\u05d9\u05e2\u05e9\u05d4", "translation": "he / it will cause to do something", "reading": "ye'ase", "binyan": "PI'EL", "root": "\u05e2 - \u05e9\u05c2 - \u05d4", "hint": "The final radical of this word disappears or turns into a vowel in inflected forms.", "tense": "Future", "person": "3rd Masculine Singular", "url": "https://www.pealim.com/dict/2725-leasot/", "infinitive": "\u05dc\u05b0\u05e2\u05b7\u05e9\u05c2\u05bc\u05d5\u05b9\u05ea"}, {"verb": "\u05ea\u05bc\u05b0\u05e2\u05b7\u05e9\u05c2\u05bc\u05b6\u05d4", "niqqud_less": "\u05ea\u05e2\u05e9\u05d4", "translation": "she / it will cause to do something", "reading": "te'ase", "binyan": "PI'EL", "root": "\u05e2 - \u05e9\u05c2 - \u05d4", "hint": "The final radical of this word disappears or turns into a vowel in inflected forms.", "tense": "Future", "person": "3rd Feminine Singular", "url": "https://www.pealim.com/dict/2725-leasot/", "infinitive": "\u05dc\u05b0\u05e2\u05b7\u05e9\u05c2\u05bc\u05d5\u05b9\u05ea"}, {"verb": "\u05d9\u05b0\u05e2\u05b7\u05e9\u05c2\u05bc\u05d5\u05bc", "niqqud_less": "\u05d9\u05e2\u05e9\u05d5", "translation": "they m. will cause to do something", "reading": "ye'asu", "binyan": "PI'EL", "root": "\u05e2 - \u05e9\u05c2 - \u05d4", "hint": "The final radical of this word disappears or turns into a vowel in inflected forms.", "tense": "Future", "person": "3rd Masculine Plural", "url": "https://www.pealim.com/dict/2725-leasot/", "infinitive": "\u05dc\u05b0\u05e2\u05b7\u05e9\u05c2\u05bc\u05d5\u05b9\u05ea"}, {"verb": "\u05e2\u05b7\u05e9\u05c2\u05bc\u05b5\u05d4!\u200f", "niqqud_less": "\u05e2\u05e9\u05d4!\u200f", "translation": "(to a man) cause to do something!", "reading": "ase!", "binyan": "PI'EL", "root": "\u05e2 - \u05e9\u05c2 - \u05d4", "hint": "The final radical of this word disappears or turns into a vowel in inflected forms.", "tense": "Imperative", "person": "2nd Masculine Singular", "url": "https://www.pealim.com/dict/2725-leasot/", "infinitive": "\u05dc\u05b0\u05e2\u05b7\u05e9\u05c2\u05bc\u05d5\u05b9\u05ea"}, {"verb": "\u05e2\u05b7\u05e9\u05c2\u05bc\u05b4\u05d9!\u200f", "niqqud_less": "\u05e2\u05e9\u05d9!\u200f", "translation": "(to a woman) cause to do something!", "reading": "asi!", "binyan": "PI'EL", "root": "\u05e2 - \u05e9\u05c2 - \u05d4", "hint": "The final radical of this word disappears or turns into a vowel in inflected forms.", "tense": "Imperative", "person": "2nd Feminine Singular", "url": "https://www.pealim.com/dict/2725-leasot/", "infinitive": "\u05dc\u05b0\u05e2\u05b7\u05e9\u05c2\u05bc\u05d5\u05b9\u05ea"}, {"verb": "\u05e2\u05b7\u05e9\u05c2\u05bc\u05d5\u05bc!\u200f", "niqqud_less": "\u05e2\u05e9\u05d5!\u200f", "translation": "(to men) cause to do something!", "reading": "asu!", "binyan": "PI'EL", "root": "\u05e2 - \u05e9\u05c2 - \u05d4", "hint": "The final radical of this word disappears or turns into a vowel in inflected forms.", "tense": "Imperative", "person": "2nd Masculine Plural", "url": "https://www.pealim.com/dict/2725-leasot/", "infinitive": "\u05dc\u05b0\u05e2\u05b7\u05e9\u05c2\u05bc\u05d5\u05b9\u05ea"}, {"verb": "\u05dc\u05b0\u05e2\u05b7\u05e9\u05c2\u05bc\u05d5\u05b9\u05ea", "niqqud_less": "\u05dc\u05e2\u05e9\u05d5\u05ea", "translation": "to cause to do something", "reading": "le'asot", "binyan": "PI'EL", "root": "\u05e2 - \u05e9\u05c2 - \u05d4", "hint": "The final radical of this word disappears or turns into a vowel in inflected forms.", "tense": "Infinitive", "person": "", "url": "https://www.pealim.com/dict/2725-leasot/", "infinitive": "\u05dc\u05b0\u05e2\u05b7\u05e9\u05c2\u05bc\u05d5\u05b9\u05ea"}, {"verb": "\u05de\u05b4\u05ea\u05b0\u05e4\u05bc\u05b7\u05dc\u05bc\u05b5\u05dc", "niqqud_less": "\u05de\u05ea\u05e4\u05dc\u05dc", "translation": "I / you m. sg. / he / it pray(s)", "reading": "mitpalel", "binyan": "HITPA'EL", "root": "\u05e4 - \u05dc - \u05dc", "hint": "This root does not have any special conjugation properties.", "tense": "Present", "person": "Masculine Singular", "url": "https://www.pealim.com/dict/2435-lehitpalel/", "infinitive": "\u05dc\u05b0\u05d4\u05b4\u05ea\u05b0\u05e4\u05bc\u05b7\u05dc\u05bc\u05b5\u05dc"}, {"verb": "\u05de\u05b4\u05ea\u05b0\u05e4\u05bc\u05b7\u05dc\u05bc\u05b6\u05dc\u05b6\u05ea", "niqqud_less": "\u05de\u05ea\u05e4\u05dc\u05dc\u05ea", "translation": "I / you f. sg. / she / it pray(s)", "reading": "mitpalelet", "binyan": "HITPA'EL", "root": "\u05e4 - \u05dc - \u05dc", "hint": "This root does not have any special conjugation properties.", "tense": "Present", "person": "Feminine Singular", "url": "https://www.pealim.com/dict/2435-lehitpalel/", "infinitive": "\u05dc\u05b0\u05d4\u05b4\u05ea\u05b0\u05e4\u05bc\u05b7\u05dc\u05bc\u05b5\u05dc"}, {"verb": "\u05de\u05b4\u05ea\u05b0\u05e4\u05bc\u05b7\u05dc\u05bc\u05b0\u05dc\u05b4\u05d9\u05dd", "niqqud_less": "\u05de\u05ea\u05e4\u05dc\u05dc\u05d9\u05dd", "translation": "we / you m. pl. / they m. pray", "reading": "mitpalelim", "binyan": "HITPA'EL", "root": "\u05e4 - \u05dc - \u05dc", "hint": "This root does not have any special conjugation properties.", "tense": "Present", "person": "Masculine Plural", "url": "https://www.pealim.com/dict/2435-lehitpalel/", "infinitive": "\u05dc\u05b0\u05d4\u05b4\u05ea\u05b0\u05e4\u05bc\u05b7\u05dc\u05bc\u05b5\u05dc"}, {"verb": "\u05de\u05b4\u05ea\u05b0\u05e4\u05bc\u05b7\u05dc\u05bc\u05b0\u05dc\u05d5\u05b9\u05ea", "niqqud_less": "\u05de\u05ea\u05e4\u05dc\u05dc\u05d5\u05ea", "translation": "we / you f. pl. / they f. pray", "reading": "mitpalelot", "binyan": "HITPA'EL", "root": "\u05e4 - \u05dc - \u05dc", "hint": "This root does not have any special conjugation properties.", "tense": "Present", "person": "Feminine Plural", "url": "https://www.pealim.com/dict/2435-lehitpalel/", "infinitive": "\u05dc\u05b0\u05d4\u05b4\u05ea\u05b0\u05e4\u05bc\u05b7\u05dc\u05bc\u05b5\u05dc"}, {"verb": "\u05d4\u05b4\u05ea\u05b0\u05e4\u05bc\u05b7\u05dc\u05bc\u05b7\u05dc\u05b0\u05ea\u05bc\u05b4\u05d9", "niqqud_less": "\u05d4\u05ea\u05e4\u05dc\u05dc\u05ea\u05d9", "translation": "I prayed", "reading": "hitpalalti", "binyan": "HITPA'EL", "root": "\u05e4 - \u05dc - \u05dc", "hint": "This root does not have any special conjugation properties.", "tense": "Past", "person": "1st Singular", "url": "https://www.pealim.com/dict/2435-lehitpalel/", "infinitive": "\u05dc\u05b0\u05d4\u05b4\u05ea\u05b0\u05e4\u05bc\u05b7\u05dc\u05bc\u05b5\u05dc"}, {"verb": "\u05d4\u05b4\u05ea\u05b0\u05e4\u05bc\u05b7\u05dc\u05bc\u05b7\u05dc\u05b0\u05e0\u05d5\u05bc", "niqqud_less": "\u05d4\u05ea\u05e4\u05dc\u05dc\u05e0\u05d5", "translation": "we prayed", "reading": "hitpalalnu", "binyan": "HITPA'EL", "root": "\u05e4 - \u05dc - \u05dc", "hint": "This root does not have any special conjugation properties.", "tense": "Past", "person": "1st Plural", "url": "https://www.pealim.com/dict/2435-lehitpalel/", "infinitive": "\u05dc\u05b0\u05d4\u05b4\u05ea\u05b0\u05e4\u05bc\u05b7\u05dc\u05bc\u05b5\u05dc"}, {"verb": "\u05d4\u05b4\u05ea\u05b0\u05e4\u05bc\u05b7\u05dc\u05bc\u05b7\u05dc\u05b0\u05ea\u05bc\u05b8", "niqqud_less": "\u05d4\u05ea\u05e4\u05dc\u05dc\u05ea", "translation": "you m. sg. prayed", "reading": "hitpalalta", "binyan": "HITPA'EL", "root": "\u05e4 - \u05dc - \u05dc", "hint": "This root does not have any special conjugation properties.", "tense": "Past", "person": "2nd Masculine Singular", "url": "https://www.pealim.com/dict/2435-lehitpalel/", "infinitive": "\u05dc\u05b0\u05d4\u05b4\u05ea\u05b0\u05e4\u05bc\u05b7\u05dc\u05bc\u05b5\u05dc"}, {"verb": "\u05d4\u05b4\u05ea\u05b0\u05e4\u05bc\u05b7\u05dc\u05bc\u05b7\u05dc\u05b0\u05ea\u05bc\u05b0", "niqqud_less": "\u05d4\u05ea\u05e4\u05dc\u05dc\u05ea", "translation": "you f. sg. prayed", "reading": "hitpalalt", "binyan": "HITPA'EL", "root": "\u05e4 - \u05dc - \u05dc", "hint": "This root does not have any special conjugation properties.", "tense": "Past", "person": "2nd Feminine Singular", "url": "https://www.pealim.com/dict/2435-lehitpalel/", "infinitive": "\u05dc\u05b0\u05d4\u05b4\u05ea\u05b0\u05e4\u05bc\u05b7\u05dc\u05bc\u05b5\u05dc"}, {"verb": "\u05d4\u05b4\u05ea\u05b0\u05e4\u05bc\u05b7\u05dc\u05bc\u05b7\u05dc\u05b0\u05ea\u05bc\u05b6\u05dd", "niqqud_less": "\u05d4\u05ea\u05e4\u05dc\u05dc\u05ea\u05dd", "translation": "you m. pl. prayed", "reading": "hitpalaltem", "binyan": "HITPA'EL", "root": "\u05e4 - \u05dc - \u05dc", "hint": "This root does not have any special conjugation properties.", "tense": "Past", "person": "2nd Masculine Plural", "url": "https://www.pealim.com/dict/2435-lehitpalel/", "infinitive": "\u05dc\u05b0\u05d4\u05b4\u05ea\u05b0\u05e4\u05bc\u05b7\u05dc\u05bc\u05b5\u05dc"}, {"verb": "\u05d4\u05b4\u05ea\u05b0\u05e4\u05bc\u05b7\u05dc\u05bc\u05b7\u05dc\u05b0\u05ea\u05bc\u05b6\u05df", "niqqud_less": "\u05d4\u05ea\u05e4\u05dc\u05dc\u05ea\u05df", "translation": "you f. pl. prayed", "reading": "hitpalalten", "binyan": "HITPA'EL", "root": "\u05e4 - \u05dc - \u05dc", "hint": "This root does not have any special conjugation properties.", "tense": "Past", "person": "2nd Feminine Plural", "url": "https://www.pealim.com/dict/2435-lehitpalel/", "infinitive": "\u05dc\u05b0\u05d4\u05b4\u05ea\u05b0\u05e4\u05bc\u05b7\u05dc\u05bc\u05b5\u05dc"}, {"verb": "\u05d4\u05b4\u05ea\u05b0\u05e4\u05bc\u05b7\u05dc\u05bc\u05b5\u05dc", "niqqud_less": "\u05d4\u05ea\u05e4\u05dc\u05dc", "translation": "he / it prayed", "reading": "hitpalel", "binyan": "HITPA'EL", "root": "\u05e4 - \u05dc - \u05dc", "hint": "This root does not have any special conjugation properties.", "tense": "Past", "person": "3rd Masculine Singular", "url": "https://www.pealim.com/dict/2435-lehitpalel/", "infinitive": "\u05dc\u05b0\u05d4\u05b4\u05ea\u05b0\u05e4\u05bc\u05b7\u05dc\u05bc\u05b5\u05dc"}, {"verb": "\u05d4\u05b4\u05ea\u05b0\u05e4\u05bc\u05b7\u05dc\u05bc\u05b0\u05dc\u05b8\u05d4", "niqqud_less": "\u05d4\u05ea\u05e4\u05dc\u05dc\u05d4", "translation": "she / it prayed", "reading": "hitpalela", "binyan": "HITPA'EL", "root": "\u05e4 - \u05dc - \u05dc", "hint": "This root does not have any special conjugation properties.", "tense": "Past", "person": "3rd Feminine Singular", "url": "https://www.pealim.com/dict/2435-lehitpalel/", "infinitive": "\u05dc\u05b0\u05d4\u05b4\u05ea\u05b0\u05e4\u05bc\u05b7\u05dc\u05bc\u05b5\u05dc"}, {"verb": "\u05d4\u05b4\u05ea\u05b0\u05e4\u05bc\u05b7\u05dc\u05bc\u05b0\u05dc\u05d5\u05bc", "niqqud_less": "\u05d4\u05ea\u05e4\u05dc\u05dc\u05d5", "translation": "they prayed", "reading": "hitpalelu", "binyan": "HITPA'EL", "root": "\u05e4 - \u05dc - \u05dc", "hint": "This root does not have any special conjugation properties.", "tense": "Past", "person": "3rd Plural", "url": "https://www.pealim.com/dict/2435-lehitpalel/", "infinitive": "\u05dc\u05b0\u05d4\u05b4\u05ea\u05b0\u05e4\u05bc\u05b7\u05dc\u05bc\u05b5\u05dc"}, {"verb": "\u05d0\u05b6\u05ea\u05b0\u05e4\u05bc\u05b7\u05dc\u05bc\u05b5\u05dc", "niqqud_less": "\u05d0\u05ea\u05e4\u05dc\u05dc", "translation": "I will pray", "reading": "etpalel", "binyan": "HITPA'EL", "root": "\u05e4 - \u05dc - \u05dc", "hint": "This root does not have any special conjugation properties.", "tense": "Future", "person": "1st Singular", "url": "https://www.pealim.com/dict/2435-lehitpalel/", "infinitive": "\u05dc\u05b0\u05d4\u05b4\u05ea\u05b0\u05e4\u05bc\u05b7\u05dc\u05bc\u05b5\u05dc"}, {"verb": "\u05e0\u05b4\u05ea\u05b0\u05e4\u05bc\u05b7\u05dc\u05bc\u05b5\u05dc", "niqqud_less": "\u05e0\u05ea\u05e4\u05dc\u05dc", "translation": "we will pray", "reading": "nitpalel", "binyan": "HITPA'EL", "root": "\u05e4 - \u05dc - \u05dc", "hint": "This root does not have any special conjugation properties.", "tense": "Future", "person": "1st Plural", "url": "https://www.pealim.com/dict/2435-lehitpalel/", "infinitive": "\u05dc\u05b0\u05d4\u05b4\u05ea\u05b0\u05e4\u05bc\u05b7\u05dc\u05bc\u05b5\u05dc"}, {"verb": "\u05ea\u05bc\u05b4\u05ea\u05b0\u05e4\u05bc\u05b7\u05dc\u05bc\u05b5\u05dc", "niqqud_less": "\u05ea\u05ea\u05e4\u05dc\u05dc", "translation": "you m. sg. will pray", "reading": "titpalel", "binyan": "HITPA'EL", "root": "\u05e4 - \u05dc - \u05dc", "hint": "This root does not have any special conjugation properties.", "tense": "Future", "person": "2nd Masculine Singular", "url": "https://www.pealim.com/dict/2435-lehitpalel/", "infinitive": "\u05dc\u05b0\u05d4\u05b4\u05ea\u05b0\u05e4\u05bc\u05b7\u05dc\u05bc\u05b5\u05dc"}, {"verb": "\u05ea\u05bc\u05b4\u05ea\u05b0\u05e4\u05bc\u05b7\u05dc\u05bc\u05b0\u05dc\u05b4\u05d9", "niqqud_less": "\u05ea\u05ea\u05e4\u05dc\u05dc\u05d9", "translation": "you f. sg. will pray", "reading": "titpaleli", "binyan": "HITPA'EL", "root": "\u05e4 - \u05dc - \u05dc", "hint": "This root does not have any special conjugation properties.", "tense": "Future", "person": "2nd Feminine Singular", "url": "https://www.pealim.com/dict/2435-lehitpalel/", "infinitive": "\u05dc\u05b0\u05d4\u05b4\u05ea\u05b0\u05e4\u05bc\u05b7\u05dc\u05bc\u05b5\u05dc"}, {"verb": "\u05ea\u05bc\u05b4\u05ea\u05b0\u05e4\u05bc\u05b7\u05dc\u05bc\u05b0\u05dc\u05d5\u05bc", "niqqud_less": "\u05ea\u05ea\u05e4\u05dc\u05dc\u05d5", "translation": "you m. pl. will pray", "reading": "titpalelu", "binyan": "HITPA'EL", "root": "\u05e4 - \u05dc - \u05dc", "hint": "This root does not have any special conjugation properties.", "tense": "Future", "person": "2nd Masculine Plural", "url": "https://www.pealim.com/dict/2435-lehitpalel/", "infinitive": "\u05dc\u05b0\u05d4\u05b4\u05ea\u05b0\u05e4\u05bc\u05b7\u05dc\u05bc\u05b5\u05dc"}, {"verb": "\u05d9\u05b4\u05ea\u05b0\u05e4\u05bc\u05b7\u05dc\u05bc\u05b5\u05dc", "niqqud_less": "\u05d9\u05ea\u05e4\u05dc\u05dc", "translation": "he / it will pray", "reading": "yitpalel", "binyan": "HITPA'EL", "root": "\u05e4 - \u05dc - \u05dc", "hint": "This root does not have any special conjugation properties.", "tense": "Future", "person": "3rd Masculine Singular", "url": "https://www.pealim.com/dict/2435-lehitpalel/", "infinitive": "\u05dc\u05b0\u05d4\u05b4\u05ea\u05b0\u05e4\u05bc\u05b7\u05dc\u05bc\u05b5\u05dc"}, {"verb": "\u05ea\u05bc\u05b4\u05ea\u05b0\u05e4\u05bc\u05b7\u05dc\u05bc\u05b5\u05dc", "niqqud_less": "\u05ea\u05ea\u05e4\u05dc\u05dc", "translation": "she / it will pray", "reading": "titpalel", "binyan": "HITPA'EL", "root": "\u05e4 - \u05dc - \u05dc", "hint": "This root does not have any special conjugation properties.", "tense": "Future", "person": "3rd Feminine Singular", "url": "https://www.pealim.com/dict/2435-lehitpalel/", "infinitive": "\u05dc\u05b0\u05d4\u05b4\u05ea\u05b0\u05e4\u05bc\u05b7\u05dc\u05bc\u05b5\u05dc"}, {"verb": "\u05d9\u05b4\u05ea\u05b0\u05e4\u05bc\u05b7\u05dc\u05bc\u05b0\u05dc\u05d5\u05bc", "niqqud_less": "\u05d9\u05ea\u05e4\u05dc\u05dc\u05d5", "translation": "they m. will pray", "reading": "yitpalelu", "binyan": "HITPA'EL", "root": "\u05e4 - \u05dc - \u05dc", "hint": "This root does not have any special conjugation properties.", "tense": "Future", "person": "3rd Masculine Plural", "url": "https://www.pealim.com/dict/2435-lehitpalel/", "infinitive": "\u05dc\u05b0\u05d4\u05b4\u05ea\u05b0\u05e4\u05bc\u05b7\u05dc\u05bc\u05b5\u05dc"}, {"verb": "\u05d4\u05b4\u05ea\u05b0\u05e4\u05bc\u05b7\u05dc\u05bc\u05b5\u05dc!\u200f", "niqqud_less": "\u05d4\u05ea\u05e4\u05dc\u05dc!\u200f", "translation": "(to a man) pray!", "reading": "hitpalel!", "binyan": "HITPA'EL", "root": "\u05e4 - \u05dc - \u05dc", "hint": "This root does not have any special conjugation properties.", "tense": "Imperative", "person": "2nd Masculine Singular", "url": "https://www.pealim.com/dict/2435-lehitpalel/", "infinitive": "\u05dc\u05b0\u05d4\u05b4\u05ea\u05b0\u05e4\u05bc\u05b7\u05dc\u05bc\u05b5\u05dc"}, {"verb": "\u05d4\u05b4\u05ea\u05b0\u05e4\u05bc\u05b7\u05dc\u05bc\u05b0\u05dc\u05b4\u05d9!\u200f", "niqqud_less": "\u05d4\u05ea\u05e4\u05dc\u05dc\u05d9!\u200f", "translation": "(to a woman) pray!", "reading": "hitpaleli!", "binyan": "HITPA'EL", "root": "\u05e4 - \u05dc - \u05dc", "hint": "This root does not have any special conjugation properties.", "tense": "Imperative", "person": "2nd Feminine Singular", "url": "https://www.pealim.com/dict/2435-lehitpalel/", "infinitive": "\u05dc\u05b0\u05d4\u05b4\u05ea\u05b0\u05e4\u05bc\u05b7\u05dc\u05bc\u05b5\u05dc"}, {"verb": "\u05d4\u05b4\u05ea\u05b0\u05e4\u05bc\u05b7\u05dc\u05bc\u05b0\u05dc\u05d5\u05bc!\u200f", "niqqud_less": "\u05d4\u05ea\u05e4\u05dc\u05dc\u05d5!\u200f", "translation": "(to men) pray!", "reading": "hitpalelu!", "binyan": "HITPA'EL", "root": "\u05e4 - \u05dc - \u05dc", "hint": "This root does not have any special conjugation properties.", "tense": "Imperative", "person": "2nd Masculine Plural", "url": "https://www.pealim.com/dict/2435-lehitpalel/", "infinitive": "\u05dc\u05b0\u05d4\u05b4\u05ea\u05b0\u05e4\u05bc\u05b7\u05dc\u05bc\u05b5\u05dc"}, {"verb": "\u05dc\u05b0\u05d4\u05b4\u05ea\u05b0\u05e4\u05bc\u05b7\u05dc\u05bc\u05b5\u05dc", "niqqud_less": "\u05dc\u05d4\u05ea\u05e4\u05dc\u05dc", "translation": "to pray", "reading": "lehitpalel", "binyan": "HITPA'EL", "root": "\u05e4 - \u05dc - \u05dc", "hint": "This root does not have any special conjugation properties.", "tense": "Infinitive", "person": "", "url": "https://www.pealim.com/dict/2435-lehitpalel/", "infinitive": "\u05dc\u05b0\u05d4\u05b4\u05ea\u05b0\u05e4\u05bc\u05b7\u05dc\u05bc\u05b5\u05dc"}, {"verb": "\u05de\u05b7\u05e4\u05b0\u05e1\u05b4\u05d9\u05e7", "niqqud_less": "\u05de\u05e4\u05e1\u05d9\u05e7", "translation": "I / you m. sg. / he / it stop(s)", "reading": "mafsik", "binyan": "HIF'IL", "root": "\u05e4 - \u05e1 - \u05e7", "hint": "This root does not have any special conjugation properties.", "tense": "Present", "person": "Masculine Singular", "url": "https://www.pealim.com/dict/1657-lehafsik/", "infinitive": "\u05dc\u05b0\u05d4\u05b7\u05e4\u05b0\u05e1\u05b4\u05d9\u05e7"}, {"verb": "\u05de\u05b7\u05e4\u05b0\u05e1\u05b4\u05d9\u05e7\u05b8\u05d4", "niqqud_less": "\u05de\u05e4\u05e1\u05d9\u05e7\u05d4", "translation": "I / you f. sg. / she / it stop(s)", "reading": "mafsika", "binyan": "HIF'IL", "root": "\u05e4 - \u05e1 - \u05e7", "hint": "This root does not have any special conjugation properties.", "tense": "Present", "person": "Feminine Singular", "url": "https://www.pealim.com/dict/1657-lehafsik/", "infinitive": "\u05dc\u05b0\u05d4\u05b7\u05e4\u05b0\u05e1\u05b4\u05d9\u05e7"}, {"verb": "\u05de\u05b7\u05e4\u05b0\u05e1\u05b4\u05d9\u05e7\u05b4\u05d9\u05dd", "niqqud_less": "\u05de\u05e4\u05e1\u05d9\u05e7\u05d9\u05dd", "translation": "we / you m. pl. / they m. stop", "reading": "mafsikim", "binyan": "HIF'IL", "root": "\u05e4 - \u05e1 - \u05e7", "hint": "This root does not have any special conjugation properties.", "tense": "Present", "person": "Masculine Plural", "url": "https://www.pealim.com/dict/1657-lehafsik/", "infinitive": "\u05dc\u05b0\u05d4\u05b7\u05e4\u05b0\u05e1\u05b4\u05d9\u05e7"}, {"verb": "\u05de\u05b7\u05e4\u05b0\u05e1\u05b4\u05d9\u05e7\u05d5\u05b9\u05ea", "niqqud_less": "\u05de\u05e4\u05e1\u05d9\u05e7\u05d5\u05ea", "translation": "we / you f. pl. / they f. stop", "reading": "mafsikot", "binyan": "HIF'IL", "root": "\u05e4 - \u05e1 - \u05e7", "hint": "This root does not have any special conjugation properties.", "tense": "Present", "person": "Feminine Plural", "url": "https://www.pealim.com/dict/1657-lehafsik/", "infinitive": "\u05dc\u05b0\u05d4\u05b7\u05e4\u05b0\u05e1\u05b4\u05d9\u05e7"}, {"verb": "\u05d4\u05b4\u05e4\u05b0\u05e1\u05b7\u05e7\u05b0\u05ea\u05bc\u05b4\u05d9", "niqqud_less": "\u05d4\u05e4\u05e1\u05e7\u05ea\u05d9", "translation": "I stopped", "reading": "hifsakti", "binyan": "HIF'IL", "root": "\u05e4 - \u05e1 - \u05e7", "hint": "This root does not have any special conjugation properties.", "tense": "Past", "person": "1st Singular", "url": "https://www.pealim.com/dict/1657-lehafsik/", "infinitive": "\u05dc\u05b0\u05d4\u05b7\u05e4\u05b0\u05e1\u05b4\u05d9\u05e7"}, {"verb": "\u05d4\u05b4\u05e4\u05b0\u05e1\u05b7\u05e7\u05b0\u05e0\u05d5\u05bc", "niqqud_less": "\u05d4\u05e4\u05e1\u05e7\u05e0\u05d5", "translation": "we stopped", "reading": "hifsaknu", "binyan": "HIF'IL", "root": "\u05e4 - \u05e1 - \u05e7", "hint": "This root does not have any special conjugation properties.", "tense": "Past", "person": "1st Plural", "url": "https://www.pealim.com/dict/1657-lehafsik/", "infinitive": "\u05dc\u05b0\u05d4\u05b7\u05e4\u05b0\u05e1\u05b4\u05d9\u05e7"}, {"verb": "\u05d4\u05b4\u05e4\u05b0\u05e1\u05b7\u05e7\u05b0\u05ea\u05bc\u05b8", "niqqud_less": "\u05d4\u05e4\u05e1\u05e7\u05ea", "translation": "you m. sg. stopped", "reading": "hifsakta", "binyan": "HIF'IL", "root": "\u05e4 - \u05e1 - \u05e7", "hint": "This root does not have any special conjugation properties.", "tense": "Past", "person": "2nd Masculine Singular", "url": "https://www.pealim.com/dict/1657-lehafsik/", "infinitive": "\u05dc\u05b0\u05d4\u05b7\u05e4\u05b0\u05e1\u05b4\u05d9\u05e7"}, {"verb": "\u05d4\u05b4\u05e4\u05b0\u05e1\u05b7\u05e7\u05b0\u05ea\u05bc\u05b0", "niqqud_less": "\u05d4\u05e4\u05e1\u05e7\u05ea", "translation": "you f. sg. stopped", "reading": "hifsakt", "binyan": "HIF'IL", "root": "\u05e4 - \u05e1 - \u05e7", "hint": "This root does not have any special conjugation properties.", "tense": "Past", "person": "2nd Feminine Singular", "url": "https://www.pealim.com/dict/1657-lehafsik/", "infinitive": "\u05dc\u05b0\u05d4\u05b7\u05e4\u05b0\u05e1\u05b4\u05d9\u05e7"}, {"verb": "\u05d4\u05b4\u05e4\u05b0\u05e1\u05b7\u05e7\u05b0\u05ea\u05bc\u05b6\u05dd", "niqqud_less": "\u05d4\u05e4\u05e1\u05e7\u05ea\u05dd", "translation": "you m. pl. stopped", "reading": "hifsaktem", "binyan": "HIF'IL", "root": "\u05e4 - \u05e1 - \u05e7", "hint": "This root does not have any special conjugation properties.", "tense": "Past", "person": "2nd Masculine Plural", "url": "https://www.pealim.com/dict/1657-lehafsik/", "infinitive": "\u05dc\u05b0\u05d4\u05b7\u05e4\u05b0\u05e1\u05b4\u05d9\u05e7"}, {"verb": "\u05d4\u05b4\u05e4\u05b0\u05e1\u05b7\u05e7\u05b0\u05ea\u05bc\u05b6\u05df", "niqqud_less": "\u05d4\u05e4\u05e1\u05e7\u05ea\u05df", "translation": "you f. pl. stopped", "reading": "hifsakten", "binyan": "HIF'IL", "root": "\u05e4 - \u05e1 - \u05e7", "hint": "This root does not have any special conjugation properties.", "tense": "Past", "person": "2nd Feminine Plural", "url": "https://www.pealim.com/dict/1657-lehafsik/", "infinitive": "\u05dc\u05b0\u05d4\u05b7\u05e4\u05b0\u05e1\u05b4\u05d9\u05e7"}, {"verb": "\u05d4\u05b4\u05e4\u05b0\u05e1\u05b4\u05d9\u05e7", "niqqud_less": "\u05d4\u05e4\u05e1\u05d9\u05e7", "translation": "he / it stopped", "reading": "hifsik", "binyan": "HIF'IL", "root": "\u05e4 - \u05e1 - \u05e7", "hint": "This root does not have any special conjugation properties.", "tense": "Past", "person": "3rd Masculine Singular", "url": "https://www.pealim.com/dict/1657-lehafsik/", "infinitive": "\u05dc\u05b0\u05d4\u05b7\u05e4\u05b0\u05e1\u05b4\u05d9\u05e7"}, {"verb": "\u05d4\u05b4\u05e4\u05b0\u05e1\u05b4\u05d9\u05e7\u05b8\u05d4", "niqqud_less": "\u05d4\u05e4\u05e1\u05d9\u05e7\u05d4", "translation": "she / it stopped", "reading": "hifsika", "binyan": "HIF'IL", "root": "\u05e4 - \u05e1 - \u05e7", "hint": "This root does not have any special conjugation properties.", "tense": "Past", "person": "3rd Feminine Singular", "url": "https://www.pealim.com/dict/1657-lehafsik/", "infinitive": "\u05dc\u05b0\u05d4\u05b7\u05e4\u05b0\u05e1\u05b4\u05d9\u05e7"}, {"verb": "\u05d4\u05b4\u05e4\u05b0\u05e1\u05b4\u05d9\u05e7\u05d5\u05bc", "niqqud_less": "\u05d4\u05e4\u05e1\u05d9\u05e7\u05d5", "translation": "they stopped", "reading": "hifsiku", "binyan": "HIF'IL", "root": "\u05e4 - \u05e1 - \u05e7", "hint": "This root does not have any special conjugation properties.", "tense": "Past", "person": "3rd Plural", "url": "https://www.pealim.com/dict/1657-lehafsik/", "infinitive": "\u05dc\u05b0\u05d4\u05b7\u05e4\u05b0\u05e1\u05b4\u05d9\u05e7"}, {"verb": "\u05d0\u05b7\u05e4\u05b0\u05e1\u05b4\u05d9\u05e7", "niqqud_less": "\u05d0\u05e4\u05e1\u05d9\u05e7", "translation": "I will stop", "reading": "afsik", "binyan": "HIF'IL", "root": "\u05e4 - \u05e1 - \u05e7", "hint": "This root does not have any special conjugation properties.", "tense": "Future", "person": "1st Singular", "url": "https://www.pealim.com/dict/1657-lehafsik/", "infinitive": "\u05dc\u05b0\u05d4\u05b7\u05e4\u05b0\u05e1\u05b4\u05d9\u05e7"}, {"verb": "\u05e0\u05b7\u05e4\u05b0\u05e1\u05b4\u05d9\u05e7", "niqqud_less": "\u05e0\u05e4\u05e1\u05d9\u05e7", "translation": "we will stop", "reading": "nafsik", "binyan": "HIF'IL", "root": "\u05e4 - \u05e1 - \u05e7", "hint": "This root does not have any special conjugation properties.", "tense": "Future", "person": "1st Plural", "url": "https://www.pealim.com/dict/1657-lehafsik/", "infinitive": "\u05dc\u05b0\u05d4\u05b7\u05e4\u05b0\u05e1\u05b4\u05d9\u05e7"}, {"verb": "\u05ea\u05bc\u05b7\u05e4\u05b0\u05e1\u05b4\u05d9\u05e7", "niqqud_less": "\u05ea\u05e4\u05e1\u05d9\u05e7", "translation": "you m. sg. will stop", "reading": "tafsik", "binyan": "HIF'IL", "root": "\u05e4 - \u05e1 - \u05e7", "hint": "This root does not have any special conjugation properties.", "tense": "Future", "person": "2nd Masculine Singular", "url": "https://www.pealim.com/dict/1657-lehafsik/", "infinitive": "\u05dc\u05b0\u05d4\u05b7\u05e4\u05b0\u05e1\u05b4\u05d9\u05e7"}, {"verb": "\u05ea\u05bc\u05b7\u05e4\u05b0\u05e1\u05b4\u05d9\u05e7\u05b4\u05d9", "niqqud_less": "\u05ea\u05e4\u05e1\u05d9\u05e7\u05d9", "translation": "you f. sg. will stop", "reading": "tafsiki", "binyan": "HIF'IL", "root": "\u05e4 - \u05e1 - \u05e7", "hint": "This root does not have any special conjugation properties.", "tense": "Future", "person": "2nd Feminine Singular", "url": "https://www.pealim.com/dict/1657-lehafsik/", "infinitive": "\u05dc\u05b0\u05d4\u05b7\u05e4\u05b0\u05e1\u05b4\u05d9\u05e7"}, {"verb": "\u05ea\u05bc\u05b7\u05e4\u05b0\u05e1\u05b4\u05d9\u05e7\u05d5\u05bc", "niqqud_less": "\u05ea\u05e4\u05e1\u05d9\u05e7\u05d5", "translation": "you m. pl. will stop", "reading": "tafsiku", "binyan": "HIF'IL", "root": "\u05e4 - \u05e1 - \u05e7", "hint": "This root does not have any special conjugation properties.", "tense": "Future", "person": "2nd Masculine Plural", "url": "https://www.pealim.com/dict/1657-lehafsik/", "infinitive": "\u05dc\u05b0\u05d4\u05b7\u05e4\u05b0\u05e1\u05b4\u05d9\u05e7"}, {"verb": "\u05d9\u05b7\u05e4\u05b0\u05e1\u05b4\u05d9\u05e7", "niqqud_less": "\u05d9\u05e4\u05e1\u05d9\u05e7", "translation": "he / it will stop", "reading": "yafsik", "binyan": "HIF'IL", "root": "\u05e4 - \u05e1 - \u05e7", "hint": "This root does not have any special conjugation properties.", "tense": "Future", "person": "3rd Masculine Singular", "url": "https://www.pealim.com/dict/1657-lehafsik/", "infinitive": "\u05dc\u05b0\u05d4\u05b7\u05e4\u05b0\u05e1\u05b4\u05d9\u05e7"}, {"verb": "\u05ea\u05bc\u05b7\u05e4\u05b0\u05e1\u05b4\u05d9\u05e7", "niqqud_less": "\u05ea\u05e4\u05e1\u05d9\u05e7", "translation": "she / it will stop", "reading": "tafsik", "binyan": "HIF'IL", "root": "\u05e4 - \u05e1 - \u05e7", "hint": "This root does not have any special conjugation properties.", "tense": "Future", "person": "3rd Feminine Singular", "url": "https://www.pealim.com/dict/1657-lehafsik/", "infinitive": "\u05dc\u05b0\u05d4\u05b7\u05e4\u05b0\u05e1\u05b4\u05d9\u05e7"}, {"verb": "\u05d9\u05b7\u05e4\u05b0\u05e1\u05b4\u05d9\u05e7\u05d5\u05bc", "niqqud_less": "\u05d9\u05e4\u05e1\u05d9\u05e7\u05d5", "translation": "they m. will stop", "reading": "yafsiku", "binyan": "HIF'IL", "root": "\u05e4 - \u05e1 - \u05e7", "hint": "This root does not have any special conjugation properties.", "tense": "Future", "person": "3rd Masculine Plural", "url": "https://www.pealim.com/dict/1657-lehafsik/", "infinitive": "\u05dc\u05b0\u05d4\u05b7\u05e4\u05b0\u05e1\u05b4\u05d9\u05e7"}, {"verb": "\u05d4\u05b7\u05e4\u05b0\u05e1\u05b5\u05e7!\u200f", "niqqud_less": "\u05d4\u05e4\u05e1\u05e7!\u200f", "translation": "(to a man) stop!", "reading": "hafsek!", "binyan": "HIF'IL", "root": "\u05e4 - \u05e1 - \u05e7", "hint": "This root does not have any special conjugation properties.", "tense": "Imperative", "person": "2nd Masculine Singular", "url": "https://www.pealim.com/dict/1657-lehafsik/", "infinitive": "\u05dc\u05b0\u05d4\u05b7\u05e4\u05b0\u05e1\u05b4\u05d9\u05e7"}, {"verb": "\u05d4\u05b7\u05e4\u05b0\u05e1\u05b4\u05d9\u05e7\u05b4\u05d9!\u200f", "niqqud_less": "\u05d4\u05e4\u05e1\u05d9\u05e7\u05d9!\u200f", "translation": "(to a woman) stop!", "reading": "hafsiki!", "binyan": "HIF'IL", "root": "\u05e4 - \u05e1 - \u05e7", "hint": "This root does not have any special conjugation properties.", "tense": "Imperative", "person": "2nd Feminine Singular", "url": "https://www.pealim.com/dict/1657-lehafsik/", "infinitive": "\u05dc\u05b0\u05d4\u05b7\u05e4\u05b0\u05e1\u05b4\u05d9\u05e7"}, {"verb": "\u05d4\u05b7\u05e4\u05b0\u05e1\u05b4\u05d9\u05e7\u05d5\u05bc!\u200f", "niqqud_less": "\u05d4\u05e4\u05e1\u05d9\u05e7\u05d5!\u200f", "translation": "(to men) stop!", "reading": "hafsiku!", "binyan": "HIF'IL", "root": "\u05e4 - \u05e1 - \u05e7", "hint": "This root does not have any special conjugation properties.", "tense": "Imperative", "person": "2nd Masculine Plural", "url": "https://www.pealim.com/dict/1657-lehafsik/", "infinitive": "\u05dc\u05b0\u05d4\u05b7\u05e4\u05b0\u05e1\u05b4\u05d9\u05e7"}, {"verb": "\u05dc\u05b0\u05d4\u05b7\u05e4\u05b0\u05e1\u05b4\u05d9\u05e7", "niqqud_less": "\u05dc\u05d4\u05e4\u05e1\u05d9\u05e7", "translation": "to stop", "reading": "lehafsik", "binyan": "HIF'IL", "root": "\u05e4 - \u05e1 - \u05e7", "hint": "This root does not have any special conjugation properties.", "tense": "Infinitive", "person": "", "url": "https://www.pealim.com/dict/1657-lehafsik/", "infinitive": "\u05dc\u05b0\u05d4\u05b7\u05e4\u05b0\u05e1\u05b4\u05d9\u05e7"}, {"verb": "\u05de\u05b0\u05e4\u05b7\u05e8\u05b0\u05e1\u05b5\u05dd", "niqqud_less": "\u05de\u05e4\u05e8\u05e1\u05dd", "translation": "I / you m. sg. / he / it advertise(s)", "reading": "mefarsem", "binyan": "PI'EL", "root": "\u05e4 - \u05e8 - \u05e1 - \u05dd", "hint": "The middle radical of this word is guttural. It cannot bear a dagesh, and the adjacent vowels may be affected.", "tense": "Present", "person": "Masculine Singular", "url": "https://www.pealim.com/dict/1710-lefarsem/", "infinitive": "\u05dc\u05b0\u05e4\u05b7\u05e8\u05b0\u05e1\u05b5\u05dd"}, {"verb": "\u05de\u05b0\u05e4\u05b7\u05e8\u05b0\u05e1\u05b6\u05de\u05b6\u05ea", "niqqud_less": "\u05de\u05e4\u05e8\u05e1\u05de\u05ea", "translation": "I / you f. sg. / she / it advertise(s)", "reading": "mefarsemet", "binyan": "PI'EL", "root": "\u05e4 - \u05e8 - \u05e1 - \u05dd", "hint": "The middle radical of this word is guttural. It cannot bear a dagesh, and the adjacent vowels may be affected.", "tense": "Present", "person": "Feminine Singular", "url": "https://www.pealim.com/dict/1710-lefarsem/", "infinitive": "\u05dc\u05b0\u05e4\u05b7\u05e8\u05b0\u05e1\u05b5\u05dd"}, {"verb": "\u05de\u05b0\u05e4\u05b7\u05e8\u05b0\u05e1\u05b0\u05de\u05b4\u05d9\u05dd", "niqqud_less": "\u05de\u05e4\u05e8\u05e1\u05de\u05d9\u05dd", "translation": "we / you m. pl. / they m. advertise", "reading": "mefarsemim", "binyan": "PI'EL", "root": "\u05e4 - \u05e8 - \u05e1 - \u05dd", "hint": "The middle radical of this word is guttural. It cannot bear a dagesh, and the adjacent vowels may be affected.", "tense": "Present", "person": "Masculine Plural", "url": "https://www.pealim.com/dict/1710-lefarsem/", "infinitive": "\u05dc\u05b0\u05e4\u05b7\u05e8\u05b0\u05e1\u05b5\u05dd"}, {"verb": "\u05de\u05b0\u05e4\u05b7\u05e8\u05b0\u05e1\u05b0\u05de\u05d5\u05b9\u05ea", "niqqud_less": "\u05de\u05e4\u05e8\u05e1\u05de\u05d5\u05ea", "translation": "we / you f. pl. / they f. advertise", "reading": "mefarsemot", "binyan": "PI'EL", "root": "\u05e4 - \u05e8 - \u05e1 - \u05dd", "hint": "The middle radical of this word is guttural. It cannot bear a dagesh, and the adjacent vowels may be affected.", "tense": "Present", "person": "Feminine Plural", "url": "https://www.pealim.com/dict/1710-lefarsem/", "infinitive": "\u05dc\u05b0\u05e4\u05b7\u05e8\u05b0\u05e1\u05b5\u05dd"}, {"verb": "\u05e4\u05bc\u05b4\u05e8\u05b0\u05e1\u05b7\u05de\u05b0\u05ea\u05bc\u05b4\u05d9", "niqqud_less": "\u05e4\u05e8\u05e1\u05de\u05ea\u05d9", "translation": "I advertised", "reading": "pirsamti", "binyan": "PI'EL", "root": "\u05e4 - \u05e8 - \u05e1 - \u05dd", "hint": "The middle radical of this word is guttural. It cannot bear a dagesh, and the adjacent vowels may be affected.", "tense": "Past", "person": "1st Singular", "url": "https://www.pealim.com/dict/1710-lefarsem/", "infinitive": "\u05dc\u05b0\u05e4\u05b7\u05e8\u05b0\u05e1\u05b5\u05dd"}, {"verb": "\u05e4\u05bc\u05b4\u05e8\u05b0\u05e1\u05b7\u05de\u05b0\u05e0\u05d5\u05bc", "niqqud_less": "\u05e4\u05e8\u05e1\u05de\u05e0\u05d5", "translation": "we advertised", "reading": "pirsamnu", "binyan": "PI'EL", "root": "\u05e4 - \u05e8 - \u05e1 - \u05dd", "hint": "The middle radical of this word is guttural. It cannot bear a dagesh, and the adjacent vowels may be affected.", "tense": "Past", "person": "1st Plural", "url": "https://www.pealim.com/dict/1710-lefarsem/", "infinitive": "\u05dc\u05b0\u05e4\u05b7\u05e8\u05b0\u05e1\u05b5\u05dd"}, {"verb": "\u05e4\u05bc\u05b4\u05e8\u05b0\u05e1\u05b7\u05de\u05b0\u05ea\u05bc\u05b8", "niqqud_less": "\u05e4\u05e8\u05e1\u05de\u05ea", "translation": "you m. sg. advertised", "reading": "pirsamta", "binyan": "PI'EL", "root": "\u05e4 - \u05e8 - \u05e1 - \u05dd", "hint": "The middle radical of this word is guttural. It cannot bear a dagesh, and the adjacent vowels may be affected.", "tense": "Past", "person": "2nd Masculine Singular", "url": "https://www.pealim.com/dict/1710-lefarsem/", "infinitive": "\u05dc\u05b0\u05e4\u05b7\u05e8\u05b0\u05e1\u05b5\u05dd"}, {"verb": "\u05e4\u05bc\u05b4\u05e8\u05b0\u05e1\u05b7\u05de\u05b0\u05ea\u05bc\u05b0", "niqqud_less": "\u05e4\u05e8\u05e1\u05de\u05ea", "translation": "you f. sg. advertised", "reading": "pirsamt", "binyan": "PI'EL", "root": "\u05e4 - \u05e8 - \u05e1 - \u05dd", "hint": "The middle radical of this word is guttural. It cannot bear a dagesh, and the adjacent vowels may be affected.", "tense": "Past", "person": "2nd Feminine Singular", "url": "https://www.pealim.com/dict/1710-lefarsem/", "infinitive": "\u05dc\u05b0\u05e4\u05b7\u05e8\u05b0\u05e1\u05b5\u05dd"}, {"verb": "\u05e4\u05bc\u05b4\u05e8\u05b0\u05e1\u05b7\u05de\u05b0\u05ea\u05bc\u05b6\u05dd", "niqqud_less": "\u05e4\u05e8\u05e1\u05de\u05ea\u05dd", "translation": "you m. pl. advertised", "reading": "pirsamtem", "binyan": "PI'EL", "root": "\u05e4 - \u05e8 - \u05e1 - \u05dd", "hint": "The middle radical of this word is guttural. It cannot bear a dagesh, and the adjacent vowels may be affected.", "tense": "Past", "person": "2nd Masculine Plural", "url": "https://www.pealim.com/dict/1710-lefarsem/", "infinitive": "\u05dc\u05b0\u05e4\u05b7\u05e8\u05b0\u05e1\u05b5\u05dd"}, {"verb": "\u05e4\u05bc\u05b4\u05e8\u05b0\u05e1\u05b7\u05de\u05b0\u05ea\u05bc\u05b6\u05df", "niqqud_less": "\u05e4\u05e8\u05e1\u05de\u05ea\u05df", "translation": "you f. pl. advertised", "reading": "pirsamten", "binyan": "PI'EL", "root": "\u05e4 - \u05e8 - \u05e1 - \u05dd", "hint": "The middle radical of this word is guttural. It cannot bear a dagesh, and the adjacent vowels may be affected.", "tense": "Past", "person": "2nd Feminine Plural", "url": "https://www.pealim.com/dict/1710-lefarsem/", "infinitive": "\u05dc\u05b0\u05e4\u05b7\u05e8\u05b0\u05e1\u05b5\u05dd"}, {"verb": "\u05e4\u05bc\u05b4\u05e8\u05b0\u05e1\u05b5\u05dd", "niqqud_less": "\u05e4\u05e8\u05e1\u05dd", "translation": "he / it advertised", "reading": "pirsem", "binyan": "PI'EL", "root": "\u05e4 - \u05e8 - \u05e1 - \u05dd", "hint": "The middle radical of this word is guttural. It cannot bear a dagesh, and the adjacent vowels may be affected.", "tense": "Past", "person": "3rd Masculine Singular", "url": "https://www.pealim.com/dict/1710-lefarsem/", "infinitive": "\u05dc\u05b0\u05e4\u05b7\u05e8\u05b0\u05e1\u05b5\u05dd"}, {"verb": "\u05e4\u05bc\u05b4\u05e8\u05b0\u05e1\u05b0\u05de\u05b8\u05d4", "niqqud_less": "\u05e4\u05e8\u05e1\u05de\u05d4", "translation": "she / it advertised", "reading": "pirsema", "binyan": "PI'EL", "root": "\u05e4 - \u05e8 - \u05e1 - \u05dd", "hint": "The middle radical of this word is guttural. It cannot bear a dagesh, and the adjacent vowels may be affected.", "tense": "Past", "person": "3rd Feminine Singular", "url": "https://www.pealim.com/dict/1710-lefarsem/", "infinitive": "\u05dc\u05b0\u05e4\u05b7\u05e8\u05b0\u05e1\u05b5\u05dd"}, {"verb": "\u05e4\u05bc\u05b4\u05e8\u05b0\u05e1\u05b0\u05de\u05d5\u05bc", "niqqud_less": "\u05e4\u05e8\u05e1\u05de\u05d5", "translation": "they advertised", "reading": "pirsemu", "binyan": "PI'EL", "root": "\u05e4 - \u05e8 - \u05e1 - \u05dd", "hint": "The middle radical of this word is guttural. It cannot bear a dagesh, and the adjacent vowels may be affected.", "tense": "Past", "person": "3rd Plural", "url": "https://www.pealim.com/dict/1710-lefarsem/", "infinitive": "\u05dc\u05b0\u05e4\u05b7\u05e8\u05b0\u05e1\u05b5\u05dd"}, {"verb": "\u05d0\u05b2\u05e4\u05b7\u05e8\u05b0\u05e1\u05b5\u05dd", "niqqud_less": "\u05d0\u05e4\u05e8\u05e1\u05dd", "translation": "I will advertise", "reading": "afarsem", "binyan": "PI'EL", "root": "\u05e4 - \u05e8 - \u05e1 - \u05dd", "hint": "The middle radical of this word is guttural. It cannot bear a dagesh, and the adjacent vowels may be affected.", "tense": "Future", "person": "1st Singular", "url": "https://www.pealim.com/dict/1710-lefarsem/", "infinitive": "\u05dc\u05b0\u05e4\u05b7\u05e8\u05b0\u05e1\u05b5\u05dd"}, {"verb": "\u05e0\u05b0\u05e4\u05b7\u05e8\u05b0\u05e1\u05b5\u05dd", "niqqud_less": "\u05e0\u05e4\u05e8\u05e1\u05dd", "translation": "we will advertise", "reading": "nefarsem", "binyan": "PI'EL", "root": "\u05e4 - \u05e8 - \u05e1 - \u05dd", "hint": "The middle radical of this word is guttural. It cannot bear a dagesh, and the adjacent vowels may be affected.", "tense": "Future", "person": "1st Plural", "url": "https://www.pealim.com/dict/1710-lefarsem/", "infinitive": "\u05dc\u05b0\u05e4\u05b7\u05e8\u05b0\u05e1\u05b5\u05dd"}, {"verb": "\u05ea\u05bc\u05b0\u05e4\u05b7\u05e8\u05b0\u05e1\u05b5\u05dd", "niqqud_less": "\u05ea\u05e4\u05e8\u05e1\u05dd", "translation": "you m. sg. will advertise", "reading": "tefarsem", "binyan": "PI'EL", "root": "\u05e4 - \u05e8 - \u05e1 - \u05dd", "hint": "The middle radical of this word is guttural. It cannot bear a dagesh, and the adjacent vowels may be affected.", "tense": "Future", "person": "2nd Masculine Singular", "url": "https://www.pealim.com/dict/1710-lefarsem/", "infinitive": "\u05dc\u05b0\u05e4\u05b7\u05e8\u05b0\u05e1\u05b5\u05dd"}, {"verb": "\u05ea\u05bc\u05b0\u05e4\u05b7\u05e8\u05b0\u05e1\u05b0\u05de\u05b4\u05d9", "niqqud_less": "\u05ea\u05e4\u05e8\u05e1\u05de\u05d9", "translation": "you f. sg. will advertise", "reading": "tefarsemi", "binyan": "PI'EL", "root": "\u05e4 - \u05e8 - \u05e1 - \u05dd", "hint": "The middle radical of this word is guttural. It cannot bear a dagesh, and the adjacent vowels may be affected.", "tense": "Future", "person": "2nd Feminine Singular", "url": "https://www.pealim.com/dict/1710-lefarsem/", "infinitive": "\u05dc\u05b0\u05e4\u05b7\u05e8\u05b0\u05e1\u05b5\u05dd"}, {"verb": "\u05ea\u05bc\u05b0\u05e4\u05b7\u05e8\u05b0\u05e1\u05b0\u05de\u05d5\u05bc", "niqqud_less": "\u05ea\u05e4\u05e8\u05e1\u05de\u05d5", "translation": "you m. pl. will advertise", "reading": "tefarsemu", "binyan": "PI'EL", "root": "\u05e4 - \u05e8 - \u05e1 - \u05dd", "hint": "The middle radical of this word is guttural. It cannot bear a dagesh, and the adjacent vowels may be affected.", "tense": "Future", "person": "2nd Masculine Plural", "url": "https://www.pealim.com/dict/1710-lefarsem/", "infinitive": "\u05dc\u05b0\u05e4\u05b7\u05e8\u05b0\u05e1\u05b5\u05dd"}, {"verb": "\u05d9\u05b0\u05e4\u05b7\u05e8\u05b0\u05e1\u05b5\u05dd", "niqqud_less": "\u05d9\u05e4\u05e8\u05e1\u05dd", "translation": "he / it will advertise", "reading": "yefarsem", "binyan": "PI'EL", "root": "\u05e4 - \u05e8 - \u05e1 - \u05dd", "hint": "The middle radical of this word is guttural. It cannot bear a dagesh, and the adjacent vowels may be affected.", "tense": "Future", "person": "3rd Masculine Singular", "url": "https://www.pealim.com/dict/1710-lefarsem/", "infinitive": "\u05dc\u05b0\u05e4\u05b7\u05e8\u05b0\u05e1\u05b5\u05dd"}, {"verb": "\u05ea\u05bc\u05b0\u05e4\u05b7\u05e8\u05b0\u05e1\u05b5\u05dd", "niqqud_less": "\u05ea\u05e4\u05e8\u05e1\u05dd", "translation": "she / it will advertise", "reading": "tefarsem", "binyan": "PI'EL", "root": "\u05e4 - \u05e8 - \u05e1 - \u05dd", "hint": "The middle radical of this word is guttural. It cannot bear a dagesh, and the adjacent vowels may be affected.", "tense": "Future", "person": "3rd Feminine Singular", "url": "https://www.pealim.com/dict/1710-lefarsem/", "infinitive": "\u05dc\u05b0\u05e4\u05b7\u05e8\u05b0\u05e1\u05b5\u05dd"}, {"verb": "\u05d9\u05b0\u05e4\u05b7\u05e8\u05b0\u05e1\u05b0\u05de\u05d5\u05bc", "niqqud_less": "\u05d9\u05e4\u05e8\u05e1\u05de\u05d5", "translation": "they m. will advertise", "reading": "yefarsemu", "binyan": "PI'EL", "root": "\u05e4 - \u05e8 - \u05e1 - \u05dd", "hint": "The middle radical of this word is guttural. It cannot bear a dagesh, and the adjacent vowels may be affected.", "tense": "Future", "person": "3rd Masculine Plural", "url": "https://www.pealim.com/dict/1710-lefarsem/", "infinitive": "\u05dc\u05b0\u05e4\u05b7\u05e8\u05b0\u05e1\u05b5\u05dd"}, {"verb": "\u05e4\u05bc\u05b7\u05e8\u05b0\u05e1\u05b5\u05dd!\u200f", "niqqud_less": "\u05e4\u05e8\u05e1\u05dd!\u200f", "translation": "(to a man) advertise!", "reading": "parsem!", "binyan": "PI'EL", "root": "\u05e4 - \u05e8 - \u05e1 - \u05dd", "hint": "The middle radical of this word is guttural. It cannot bear a dagesh, and the adjacent vowels may be affected.", "tense": "Imperative", "person": "2nd Masculine Singular", "url": "https://www.pealim.com/dict/1710-lefarsem/", "infinitive": "\u05dc\u05b0\u05e4\u05b7\u05e8\u05b0\u05e1\u05b5\u05dd"}, {"verb": "\u05e4\u05bc\u05b7\u05e8\u05b0\u05e1\u05b0\u05de\u05b4\u05d9!\u200f", "niqqud_less": "\u05e4\u05e8\u05e1\u05de\u05d9!\u200f", "translation": "(to a woman) advertise!", "reading": "parsemi!", "binyan": "PI'EL", "root": "\u05e4 - \u05e8 - \u05e1 - \u05dd", "hint": "The middle radical of this word is guttural. It cannot bear a dagesh, and the adjacent vowels may be affected.", "tense": "Imperative", "person": "2nd Feminine Singular", "url": "https://www.pealim.com/dict/1710-lefarsem/", "infinitive": "\u05dc\u05b0\u05e4\u05b7\u05e8\u05b0\u05e1\u05b5\u05dd"}, {"verb": "\u05e4\u05bc\u05b7\u05e8\u05b0\u05e1\u05b0\u05de\u05d5\u05bc!\u200f", "niqqud_less": "\u05e4\u05e8\u05e1\u05de\u05d5!\u200f", "translation": "(to men) advertise!", "reading": "parsemu!", "binyan": "PI'EL", "root": "\u05e4 - \u05e8 - \u05e1 - \u05dd", "hint": "The middle radical of this word is guttural. It cannot bear a dagesh, and the adjacent vowels may be affected.", "tense": "Imperative", "person": "2nd Masculine Plural", "url": "https://www.pealim.com/dict/1710-lefarsem/", "infinitive": "\u05dc\u05b0\u05e4\u05b7\u05e8\u05b0\u05e1\u05b5\u05dd"}, {"verb": "\u05dc\u05b0\u05e4\u05b7\u05e8\u05b0\u05e1\u05b5\u05dd", "niqqud_less": "\u05dc\u05e4\u05e8\u05e1\u05dd", "translation": "to advertise", "reading": "lefarsem", "binyan": "PI'EL", "root": "\u05e4 - \u05e8 - \u05e1 - \u05dd", "hint": "The middle radical of this word is guttural. It cannot bear a dagesh, and the adjacent vowels may be affected.", "tense": "Infinitive", "person": "", "url": "https://www.pealim.com/dict/1710-lefarsem/", "infinitive": "\u05dc\u05b0\u05e4\u05b7\u05e8\u05b0\u05e1\u05b5\u05dd"}, {"verb": "\u05de\u05b4\u05ea\u05b0\u05e4\u05bc\u05b7\u05ea\u05bc\u05b5\u05d7\u05b7", "niqqud_less": "\u05de\u05ea\u05e4\u05ea\u05d7", "translation": "I / you m. sg. / he / it develop(s)", "reading": "mitpateach", "binyan": "HITPA'EL", "root": "\u05e4 - \u05ea - \u05d7", "hint": "The final radical of this word is guttural; this affects the adjacent vowels.", "tense": "Present", "person": "Masculine Singular", "url": "https://www.pealim.com/dict/1750-lehitpateach/", "infinitive": "\u05dc\u05b0\u05d4\u05b4\u05ea\u05b0\u05e4\u05bc\u05b7\u05ea\u05bc\u05b5\u05d7\u05b7"}, {"verb": "\u05de\u05b4\u05ea\u05b0\u05e4\u05bc\u05b7\u05ea\u05bc\u05b7\u05d7\u05b7\u05ea", "niqqud_less": "\u05de\u05ea\u05e4\u05ea\u05d7\u05ea", "translation": "I / you f. sg. / she / it develop(s)", "reading": "mitpatachat", "binyan": "HITPA'EL", "root": "\u05e4 - \u05ea - \u05d7", "hint": "The final radical of this word is guttural; this affects the adjacent vowels.", "tense": "Present", "person": "Feminine Singular", "url": "https://www.pealim.com/dict/1750-lehitpateach/", "infinitive": "\u05dc\u05b0\u05d4\u05b4\u05ea\u05b0\u05e4\u05bc\u05b7\u05ea\u05bc\u05b5\u05d7\u05b7"}, {"verb": "\u05de\u05b4\u05ea\u05b0\u05e4\u05bc\u05b7\u05ea\u05bc\u05b0\u05d7\u05b4\u05d9\u05dd", "niqqud_less": "\u05de\u05ea\u05e4\u05ea\u05d7\u05d9\u05dd", "translation": "we / you m. pl. / they m. develop", "reading": "mitpatchim", "binyan": "HITPA'EL", "root": "\u05e4 - \u05ea - \u05d7", "hint": "The final radical of this word is guttural; this affects the adjacent vowels.", "tense": "Present", "person": "Masculine Plural", "url": "https://www.pealim.com/dict/1750-lehitpateach/", "infinitive": "\u05dc\u05b0\u05d4\u05b4\u05ea\u05b0\u05e4\u05bc\u05b7\u05ea\u05bc\u05b5\u05d7\u05b7"}, {"verb": "\u05de\u05b4\u05ea\u05b0\u05e4\u05bc\u05b7\u05ea\u05bc\u05b0\u05d7\u05d5\u05b9\u05ea", "niqqud_less": "\u05de\u05ea\u05e4\u05ea\u05d7\u05d5\u05ea", "translation": "we / you f. pl. / they f. develop", "reading": "mitpatchot", "binyan": "HITPA'EL", "root": "\u05e4 - \u05ea - \u05d7", "hint": "The final radical of this word is guttural; this affects the adjacent vowels.", "tense": "Present", "person": "Feminine Plural", "url": "https://www.pealim.com/dict/1750-lehitpateach/", "infinitive": "\u05dc\u05b0\u05d4\u05b4\u05ea\u05b0\u05e4\u05bc\u05b7\u05ea\u05bc\u05b5\u05d7\u05b7"}, {"verb": "\u05d4\u05b4\u05ea\u05b0\u05e4\u05bc\u05b7\u05ea\u05bc\u05b7\u05d7\u05b0\u05ea\u05bc\u05b4\u05d9", "niqqud_less": "\u05d4\u05ea\u05e4\u05ea\u05d7\u05ea\u05d9", "translation": "I developed", "reading": "hitpatachti", "binyan": "HITPA'EL", "root": "\u05e4 - \u05ea - \u05d7", "hint": "The final radical of this word is guttural; this affects the adjacent vowels.", "tense": "Past", "person": "1st Singular", "url": "https://www.pealim.com/dict/1750-lehitpateach/", "infinitive": "\u05dc\u05b0\u05d4\u05b4\u05ea\u05b0\u05e4\u05bc\u05b7\u05ea\u05bc\u05b5\u05d7\u05b7"}, {"verb": "\u05d4\u05b4\u05ea\u05b0\u05e4\u05bc\u05b7\u05ea\u05bc\u05b7\u05d7\u05b0\u05e0\u05d5\u05bc", "niqqud_less": "\u05d4\u05ea\u05e4\u05ea\u05d7\u05e0\u05d5", "translation": "we developed", "reading": "hitpatachnu", "binyan": "HITPA'EL", "root": "\u05e4 - \u05ea - \u05d7", "hint": "The final radical of this word is guttural; this affects the adjacent vowels.", "tense": "Past", "person": "1st Plural", "url": "https://www.pealim.com/dict/1750-lehitpateach/", "infinitive": "\u05dc\u05b0\u05d4\u05b4\u05ea\u05b0\u05e4\u05bc\u05b7\u05ea\u05bc\u05b5\u05d7\u05b7"}, {"verb": "\u05d4\u05b4\u05ea\u05b0\u05e4\u05bc\u05b7\u05ea\u05bc\u05b7\u05d7\u05b0\u05ea\u05bc\u05b8", "niqqud_less": "\u05d4\u05ea\u05e4\u05ea\u05d7\u05ea", "translation": "you m. sg. developed", "reading": "hitpatachta", "binyan": "HITPA'EL", "root": "\u05e4 - \u05ea - \u05d7", "hint": "The final radical of this word is guttural; this affects the adjacent vowels.", "tense": "Past", "person": "2nd Masculine Singular", "url": "https://www.pealim.com/dict/1750-lehitpateach/", "infinitive": "\u05dc\u05b0\u05d4\u05b4\u05ea\u05b0\u05e4\u05bc\u05b7\u05ea\u05bc\u05b5\u05d7\u05b7"}, {"verb": "\u05d4\u05b4\u05ea\u05b0\u05e4\u05bc\u05b7\u05ea\u05bc\u05b7\u05d7\u05b0\u05ea\u05bc\u05b0", "niqqud_less": "\u05d4\u05ea\u05e4\u05ea\u05d7\u05ea", "translation": "you f. sg. developed", "reading": "hitpatacht", "binyan": "HITPA'EL", "root": "\u05e4 - \u05ea - \u05d7", "hint": "The final radical of this word is guttural; this affects the adjacent vowels.", "tense": "Past", "person": "2nd Feminine Singular", "url": "https://www.pealim.com/dict/1750-lehitpateach/", "infinitive": "\u05dc\u05b0\u05d4\u05b4\u05ea\u05b0\u05e4\u05bc\u05b7\u05ea\u05bc\u05b5\u05d7\u05b7"}, {"verb": "\u05d4\u05b4\u05ea\u05b0\u05e4\u05bc\u05b7\u05ea\u05bc\u05b7\u05d7\u05b0\u05ea\u05bc\u05b6\u05dd", "niqqud_less": "\u05d4\u05ea\u05e4\u05ea\u05d7\u05ea\u05dd", "translation": "you m. pl. developed", "reading": "hitpatachtem", "binyan": "HITPA'EL", "root": "\u05e4 - \u05ea - \u05d7", "hint": "The final radical of this word is guttural; this affects the adjacent vowels.", "tense": "Past", "person": "2nd Masculine Plural", "url": "https://www.pealim.com/dict/1750-lehitpateach/", "infinitive": "\u05dc\u05b0\u05d4\u05b4\u05ea\u05b0\u05e4\u05bc\u05b7\u05ea\u05bc\u05b5\u05d7\u05b7"}, {"verb": "\u05d4\u05b4\u05ea\u05b0\u05e4\u05bc\u05b7\u05ea\u05bc\u05b7\u05d7\u05b0\u05ea\u05bc\u05b6\u05df", "niqqud_less": "\u05d4\u05ea\u05e4\u05ea\u05d7\u05ea\u05df", "translation": "you f. pl. developed", "reading": "hitpatachten", "binyan": "HITPA'EL", "root": "\u05e4 - \u05ea - \u05d7", "hint": "The final radical of this word is guttural; this affects the adjacent vowels.", "tense": "Past", "person": "2nd Feminine Plural", "url": "https://www.pealim.com/dict/1750-lehitpateach/", "infinitive": "\u05dc\u05b0\u05d4\u05b4\u05ea\u05b0\u05e4\u05bc\u05b7\u05ea\u05bc\u05b5\u05d7\u05b7"}, {"verb": "\u05d4\u05b4\u05ea\u05b0\u05e4\u05bc\u05b7\u05ea\u05bc\u05b5\u05d7\u05b7", "niqqud_less": "\u05d4\u05ea\u05e4\u05ea\u05d7", "translation": "\u05d4\u05b4\u05ea\u05b0\u05e4\u05bc\u05b7\u05ea\u05bc\u05b7\u05d7hitpatach", "reading": "hitpateach", "binyan": "HITPA'EL", "root": "\u05e4 - \u05ea - \u05d7", "hint": "The final radical of this word is guttural; this affects the adjacent vowels.", "tense": "Past", "person": "3rd Masculine Singular", "url": "https://www.pealim.com/dict/1750-lehitpateach/", "infinitive": "\u05dc\u05b0\u05d4\u05b4\u05ea\u05b0\u05e4\u05bc\u05b7\u05ea\u05bc\u05b5\u05d7\u05b7"}, {"verb": "\u05d4\u05b4\u05ea\u05b0\u05e4\u05bc\u05b7\u05ea\u05bc\u05b0\u05d7\u05b8\u05d4", "niqqud_less": "\u05d4\u05ea\u05e4\u05ea\u05d7\u05d4", "translation": "she / it developed", "reading": "hitpatcha", "binyan": "HITPA'EL", "root": "\u05e4 - \u05ea - \u05d7", "hint": "The final radical of this word is guttural; this affects the adjacent vowels.", "tense": "Past", "person": "3rd Feminine Singular", "url": "https://www.pealim.com/dict/1750-lehitpateach/", "infinitive": "\u05dc\u05b0\u05d4\u05b4\u05ea\u05b0\u05e4\u05bc\u05b7\u05ea\u05bc\u05b5\u05d7\u05b7"}, {"verb": "\u05d4\u05b4\u05ea\u05b0\u05e4\u05bc\u05b7\u05ea\u05bc\u05b0\u05d7\u05d5\u05bc", "niqqud_less": "\u05d4\u05ea\u05e4\u05ea\u05d7\u05d5", "translation": "they developed", "reading": "hitpatchu", "binyan": "HITPA'EL", "root": "\u05e4 - \u05ea - \u05d7", "hint": "The final radical of this word is guttural; this affects the adjacent vowels.", "tense": "Past", "person": "3rd Plural", "url": "https://www.pealim.com/dict/1750-lehitpateach/", "infinitive": "\u05dc\u05b0\u05d4\u05b4\u05ea\u05b0\u05e4\u05bc\u05b7\u05ea\u05bc\u05b5\u05d7\u05b7"}, {"verb": "\u05d0\u05b6\u05ea\u05b0\u05e4\u05bc\u05b7\u05ea\u05bc\u05b5\u05d7\u05b7", "niqqud_less": "\u05d0\u05ea\u05e4\u05ea\u05d7", "translation": "\u05d0\u05b6\u05ea\u05b0\u05e4\u05bc\u05b7\u05ea\u05bc\u05b7\u05d7etpatach", "reading": "etpateach", "binyan": "HITPA'EL", "root": "\u05e4 - \u05ea - \u05d7", "hint": "The final radical of this word is guttural; this affects the adjacent vowels.", "tense": "Future", "person": "1st Singular", "url": "https://www.pealim.com/dict/1750-lehitpateach/", "infinitive": "\u05dc\u05b0\u05d4\u05b4\u05ea\u05b0\u05e4\u05bc\u05b7\u05ea\u05bc\u05b5\u05d7\u05b7"}, {"verb": "\u05e0\u05b4\u05ea\u05b0\u05e4\u05bc\u05b7\u05ea\u05bc\u05b5\u05d7\u05b7", "niqqud_less": "\u05e0\u05ea\u05e4\u05ea\u05d7", "translation": "\u05e0\u05b4\u05ea\u05b0\u05e4\u05bc\u05b7\u05ea\u05bc\u05b7\u05d7nitpatach", "reading": "nitpateach", "binyan": "HITPA'EL", "root": "\u05e4 - \u05ea - \u05d7", "hint": "The final radical of this word is guttural; this affects the adjacent vowels.", "tense": "Future", "person": "1st Plural", "url": "https://www.pealim.com/dict/1750-lehitpateach/", "infinitive": "\u05dc\u05b0\u05d4\u05b4\u05ea\u05b0\u05e4\u05bc\u05b7\u05ea\u05bc\u05b5\u05d7\u05b7"}, {"verb": "\u05ea\u05bc\u05b4\u05ea\u05b0\u05e4\u05bc\u05b7\u05ea\u05bc\u05b5\u05d7\u05b7", "niqqud_less": "\u05ea\u05ea\u05e4\u05ea\u05d7", "translation": "\u05ea\u05bc\u05b4\u05ea\u05b0\u05e4\u05bc\u05b7\u05ea\u05bc\u05b7\u05d7titpatach", "reading": "titpateach", "binyan": "HITPA'EL", "root": "\u05e4 - \u05ea - \u05d7", "hint": "The final radical of this word is guttural; this affects the adjacent vowels.", "tense": "Future", "person": "2nd Masculine Singular", "url": "https://www.pealim.com/dict/1750-lehitpateach/", "infinitive": "\u05dc\u05b0\u05d4\u05b4\u05ea\u05b0\u05e4\u05bc\u05b7\u05ea\u05bc\u05b5\u05d7\u05b7"}, {"verb": "\u05ea\u05bc\u05b4\u05ea\u05b0\u05e4\u05bc\u05b7\u05ea\u05bc\u05b0\u05d7\u05b4\u05d9", "niqqud_less": "\u05ea\u05ea\u05e4\u05ea\u05d7\u05d9", "translation": "you f. sg. will develop", "reading": "titpatchi", "binyan": "HITPA'EL", "root": "\u05e4 - \u05ea - \u05d7", "hint": "The final radical of this word is guttural; this affects the adjacent vowels.", "tense": "Future", "person": "2nd Feminine Singular", "url": "https://www.pealim.com/dict/1750-lehitpateach/", "infinitive": "\u05dc\u05b0\u05d4\u05b4\u05ea\u05b0\u05e4\u05bc\u05b7\u05ea\u05bc\u05b5\u05d7\u05b7"}, {"verb": "\u05ea\u05bc\u05b4\u05ea\u05b0\u05e4\u05bc\u05b7\u05ea\u05bc\u05b0\u05d7\u05d5\u05bc", "niqqud_less": "\u05ea\u05ea\u05e4\u05ea\u05d7\u05d5", "translation": "you m. pl. will develop", "reading": "titpatchu", "binyan": "HITPA'EL", "root": "\u05e4 - \u05ea - \u05d7", "hint": "The final radical of this word is guttural; this affects the adjacent vowels.", "tense": "Future", "person": "2nd Masculine Plural", "url": "https://www.pealim.com/dict/1750-lehitpateach/", "infinitive": "\u05dc\u05b0\u05d4\u05b4\u05ea\u05b0\u05e4\u05bc\u05b7\u05ea\u05bc\u05b5\u05d7\u05b7"}, {"verb": "\u05d9\u05b4\u05ea\u05b0\u05e4\u05bc\u05b7\u05ea\u05bc\u05b5\u05d7\u05b7", "niqqud_less": "\u05d9\u05ea\u05e4\u05ea\u05d7", "translation": "\u05d9\u05b4\u05ea\u05b0\u05e4\u05bc\u05b7\u05ea\u05bc\u05b7\u05d7yitpatach", "reading": "yitpateach", "binyan": "HITPA'EL", "root": "\u05e4 - \u05ea - \u05d7", "hint": "The final radical of this word is guttural; this affects the adjacent vowels.", "tense": "Future", "person": "3rd Masculine Singular", "url": "https://www.pealim.com/dict/1750-lehitpateach/", "infinitive": "\u05dc\u05b0\u05d4\u05b4\u05ea\u05b0\u05e4\u05bc\u05b7\u05ea\u05bc\u05b5\u05d7\u05b7"}, {"verb": "\u05ea\u05bc\u05b4\u05ea\u05b0\u05e4\u05bc\u05b7\u05ea\u05bc\u05b5\u05d7\u05b7", "niqqud_less": "\u05ea\u05ea\u05e4\u05ea\u05d7", "translation": "\u05ea\u05bc\u05b4\u05ea\u05b0\u05e4\u05bc\u05b7\u05ea\u05bc\u05b7\u05d7titpatach", "reading": "titpateach", "binyan": "HITPA'EL", "root": "\u05e4 - \u05ea - \u05d7", "hint": "The final radical of this word is guttural; this affects the adjacent vowels.", "tense": "Future", "person": "3rd Feminine Singular", "url": "https://www.pealim.com/dict/1750-lehitpateach/", "infinitive": "\u05dc\u05b0\u05d4\u05b4\u05ea\u05b0\u05e4\u05bc\u05b7\u05ea\u05bc\u05b5\u05d7\u05b7"}, {"verb": "\u05d9\u05b4\u05ea\u05b0\u05e4\u05bc\u05b7\u05ea\u05bc\u05b0\u05d7\u05d5\u05bc", "niqqud_less": "\u05d9\u05ea\u05e4\u05ea\u05d7\u05d5", "translation": "they m. will develop", "reading": "yitpatchu", "binyan": "HITPA'EL", "root": "\u05e4 - \u05ea - \u05d7", "hint": "The final radical of this word is guttural; this affects the adjacent vowels.", "tense": "Future", "person": "3rd Masculine Plural", "url": "https://www.pealim.com/dict/1750-lehitpateach/", "infinitive": "\u05dc\u05b0\u05d4\u05b4\u05ea\u05b0\u05e4\u05bc\u05b7\u05ea\u05bc\u05b5\u05d7\u05b7"}, {"verb": "\u05d4\u05b4\u05ea\u05b0\u05e4\u05bc\u05b7\u05ea\u05bc\u05b5\u05d7\u05b7!\u200f", "niqqud_less": "\u05d4\u05ea\u05e4\u05ea\u05d7!\u200f", "translation": "\u05d4\u05b4\u05ea\u05b0\u05e4\u05bc\u05b7\u05ea\u05bc\u05b7\u05d7!\u200fhitpatach!", "reading": "hitpateach!", "binyan": "HITPA'EL", "root": "\u05e4 - \u05ea - \u05d7", "hint": "The final radical of this word is guttural; this affects the adjacent vowels.", "tense": "Imperative", "person": "2nd Masculine Singular", "url": "https://www.pealim.com/dict/1750-lehitpateach/", "infinitive": "\u05dc\u05b0\u05d4\u05b4\u05ea\u05b0\u05e4\u05bc\u05b7\u05ea\u05bc\u05b5\u05d7\u05b7"}, {"verb": "\u05d4\u05b4\u05ea\u05b0\u05e4\u05bc\u05b7\u05ea\u05bc\u05b0\u05d7\u05b4\u05d9!\u200f", "niqqud_less": "\u05d4\u05ea\u05e4\u05ea\u05d7\u05d9!\u200f", "translation": "(to a woman) develop!", "reading": "hitpatchi!", "binyan": "HITPA'EL", "root": "\u05e4 - \u05ea - \u05d7", "hint": "The final radical of this word is guttural; this affects the adjacent vowels.", "tense": "Imperative", "person": "2nd Feminine Singular", "url": "https://www.pealim.com/dict/1750-lehitpateach/", "infinitive": "\u05dc\u05b0\u05d4\u05b4\u05ea\u05b0\u05e4\u05bc\u05b7\u05ea\u05bc\u05b5\u05d7\u05b7"}, {"verb": "\u05d4\u05b4\u05ea\u05b0\u05e4\u05bc\u05b7\u05ea\u05bc\u05b0\u05d7\u05d5\u05bc!\u200f", "niqqud_less": "\u05d4\u05ea\u05e4\u05ea\u05d7\u05d5!\u200f", "translation": "(to men) develop!", "reading": "hitpatchu!", "binyan": "HITPA'EL", "root": "\u05e4 - \u05ea - \u05d7", "hint": "The final radical of this word is guttural; this affects the adjacent vowels.", "tense": "Imperative", "person": "2nd Masculine Plural", "url": "https://www.pealim.com/dict/1750-lehitpateach/", "infinitive": "\u05dc\u05b0\u05d4\u05b4\u05ea\u05b0\u05e4\u05bc\u05b7\u05ea\u05bc\u05b5\u05d7\u05b7"}, {"verb": "\u05dc\u05b0\u05d4\u05b4\u05ea\u05b0\u05e4\u05bc\u05b7\u05ea\u05bc\u05b5\u05d7\u05b7", "niqqud_less": "\u05dc\u05d4\u05ea\u05e4\u05ea\u05d7", "translation": "to develop", "reading": "lehitpateach", "binyan": "HITPA'EL", "root": "\u05e4 - \u05ea - \u05d7", "hint": "The final radical of this word is guttural; this affects the adjacent vowels.", "tense": "Infinitive", "person": "", "url": "https://www.pealim.com/dict/1750-lehitpateach/", "infinitive": "\u05dc\u05b0\u05d4\u05b4\u05ea\u05b0\u05e4\u05bc\u05b7\u05ea\u05bc\u05b5\u05d7\u05b7"}, {"verb": "\u05e4\u05bc\u05d5\u05b9\u05ea\u05b5\u05d7\u05b7", "niqqud_less": "\u05e4\u05d5\u05ea\u05d7", "translation": "I / you m. sg. / he / it open(s)", "reading": "poteach", "binyan": "PA'AL", "root": "\u05e4 - \u05ea - \u05d7", "hint": "The final radical of this word is guttural; this affects the adjacent vowels.", "tense": "Present", "person": "Masculine Singular", "url": "https://www.pealim.com/dict/1747-liftoach/", "infinitive": "\u05dc\u05e4\u05ea\u05d5\u05d7"}, {"verb": "\u05e4\u05bc\u05d5\u05b9\u05ea\u05b7\u05d7\u05b7\u05ea", "niqqud_less": "\u05e4\u05d5\u05ea\u05d7\u05ea", "translation": "I / you f. sg. / she / it open(s)", "reading": "potachat", "binyan": "PA'AL", "root": "\u05e4 - \u05ea - \u05d7", "hint": "The final radical of this word is guttural; this affects the adjacent vowels.", "tense": "Present", "person": "Feminine Singular", "url": "https://www.pealim.com/dict/1747-liftoach/", "infinitive": "\u05dc\u05e4\u05ea\u05d5\u05d7"}, {"verb": "\u05e4\u05bc\u05d5\u05b9\u05ea\u05b0\u05d7\u05b4\u05d9\u05dd", "niqqud_less": "\u05e4\u05d5\u05ea\u05d7\u05d9\u05dd", "translation": "we / you m. pl. / they m. open", "reading": "potchim", "binyan": "PA'AL", "root": "\u05e4 - \u05ea - \u05d7", "hint": "The final radical of this word is guttural; this affects the adjacent vowels.", "tense": "Present", "person": "Masculine Plural", "url": "https://www.pealim.com/dict/1747-liftoach/", "infinitive": "\u05dc\u05e4\u05ea\u05d5\u05d7"}, {"verb": "\u05e4\u05bc\u05d5\u05b9\u05ea\u05b0\u05d7\u05d5\u05b9\u05ea", "niqqud_less": "\u05e4\u05d5\u05ea\u05d7\u05d5\u05ea", "translation": "we / you f. pl. / they f. open", "reading": "potchot", "binyan": "PA'AL", "root": "\u05e4 - \u05ea - \u05d7", "hint": "The final radical of this word is guttural; this affects the adjacent vowels.", "tense": "Present", "person": "Feminine Plural", "url": "https://www.pealim.com/dict/1747-liftoach/", "infinitive": "\u05dc\u05e4\u05ea\u05d5\u05d7"}, {"verb": "\u05e4\u05bc\u05b8\u05ea\u05b7\u05d7\u05b0\u05ea\u05bc\u05b4\u05d9", "niqqud_less": "\u05e4\u05ea\u05d7\u05ea\u05d9", "translation": "I opened", "reading": "patachti", "binyan": "PA'AL", "root": "\u05e4 - \u05ea - \u05d7", "hint": "The final radical of this word is guttural; this affects the adjacent vowels.", "tense": "Past", "person": "1st Singular", "url": "https://www.pealim.com/dict/1747-liftoach/", "infinitive": "\u05dc\u05e4\u05ea\u05d5\u05d7"}, {"verb": "\u05e4\u05bc\u05b8\u05ea\u05b7\u05d7\u05b0\u05e0\u05d5\u05bc", "niqqud_less": "\u05e4\u05ea\u05d7\u05e0\u05d5", "translation": "we opened", "reading": "patachnu", "binyan": "PA'AL", "root": "\u05e4 - \u05ea - \u05d7", "hint": "The final radical of this word is guttural; this affects the adjacent vowels.", "tense": "Past", "person": "1st Plural", "url": "https://www.pealim.com/dict/1747-liftoach/", "infinitive": "\u05dc\u05e4\u05ea\u05d5\u05d7"}, {"verb": "\u05e4\u05bc\u05b8\u05ea\u05b7\u05d7\u05b0\u05ea\u05bc\u05b8", "niqqud_less": "\u05e4\u05ea\u05d7\u05ea", "translation": "you m. sg. opened", "reading": "patachta", "binyan": "PA'AL", "root": "\u05e4 - \u05ea - \u05d7", "hint": "The final radical of this word is guttural; this affects the adjacent vowels.", "tense": "Past", "person": "2nd Masculine Singular", "url": "https://www.pealim.com/dict/1747-liftoach/", "infinitive": "\u05dc\u05e4\u05ea\u05d5\u05d7"}, {"verb": "\u05e4\u05bc\u05b8\u05ea\u05b7\u05d7\u05b0\u05ea\u05bc\u05b0", "niqqud_less": "\u05e4\u05ea\u05d7\u05ea", "translation": "you f. sg. opened", "reading": "patacht", "binyan": "PA'AL", "root": "\u05e4 - \u05ea - \u05d7", "hint": "The final radical of this word is guttural; this affects the adjacent vowels.", "tense": "Past", "person": "2nd Feminine Singular", "url": "https://www.pealim.com/dict/1747-liftoach/", "infinitive": "\u05dc\u05e4\u05ea\u05d5\u05d7"}, {"verb": "\u05e4\u05bc\u05b0\u05ea\u05b7\u05d7\u05b0\u05ea\u05bc\u05b6\u05dd", "niqqud_less": "\u05e4\u05ea\u05d7\u05ea\u05dd", "translation": "you m. pl. opened", "reading": "ptachtem", "binyan": "PA'AL", "root": "\u05e4 - \u05ea - \u05d7", "hint": "The final radical of this word is guttural; this affects the adjacent vowels.", "tense": "Past", "person": "2nd Masculine Plural", "url": "https://www.pealim.com/dict/1747-liftoach/", "infinitive": "\u05dc\u05e4\u05ea\u05d5\u05d7"}, {"verb": "\u05e4\u05bc\u05b0\u05ea\u05b7\u05d7\u05b0\u05ea\u05bc\u05b6\u05df", "niqqud_less": "\u05e4\u05ea\u05d7\u05ea\u05df", "translation": "you f. pl. opened", "reading": "ptachten", "binyan": "PA'AL", "root": "\u05e4 - \u05ea - \u05d7", "hint": "The final radical of this word is guttural; this affects the adjacent vowels.", "tense": "Past", "person": "2nd Feminine Plural", "url": "https://www.pealim.com/dict/1747-liftoach/", "infinitive": "\u05dc\u05e4\u05ea\u05d5\u05d7"}, {"verb": "\u05e4\u05bc\u05b8\u05ea\u05b7\u05d7", "niqqud_less": "\u05e4\u05ea\u05d7", "translation": "he / it opened", "reading": "patach", "binyan": "PA'AL", "root": "\u05e4 - \u05ea - \u05d7", "hint": "The final radical of this word is guttural; this affects the adjacent vowels.", "tense": "Past", "person": "3rd Masculine Singular", "url": "https://www.pealim.com/dict/1747-liftoach/", "infinitive": "\u05dc\u05e4\u05ea\u05d5\u05d7"}, {"verb": "\u05e4\u05bc\u05b8\u05ea\u05b0\u05d7\u05b8\u05d4", "niqqud_less": "\u05e4\u05ea\u05d7\u05d4", "translation": "she / it opened", "reading": "patcha", "binyan": "PA'AL", "root": "\u05e4 - \u05ea - \u05d7", "hint": "The final radical of this word is guttural; this affects the adjacent vowels.", "tense": "Past", "person": "3rd Feminine Singular", "url": "https://www.pealim.com/dict/1747-liftoach/", "infinitive": "\u05dc\u05e4\u05ea\u05d5\u05d7"}, {"verb": "\u05e4\u05bc\u05b8\u05ea\u05b0\u05d7\u05d5\u05bc", "niqqud_less": "\u05e4\u05ea\u05d7\u05d5", "translation": "they opened", "reading": "patchu", "binyan": "PA'AL", "root": "\u05e4 - \u05ea - \u05d7", "hint": "The final radical of this word is guttural; this affects the adjacent vowels.", "tense": "Past", "person": "3rd Plural", "url": "https://www.pealim.com/dict/1747-liftoach/", "infinitive": "\u05dc\u05e4\u05ea\u05d5\u05d7"}, {"verb": "\u05d0\u05b6\u05e4\u05b0\u05ea\u05bc\u05b7\u05d7", "niqqud_less": "\u05d0\u05e4\u05ea\u05d7", "translation": "I will open", "reading": "eftach", "binyan": "PA'AL", "root": "\u05e4 - \u05ea - \u05d7", "hint": "The final radical of this word is guttural; this affects the adjacent vowels.", "tense": "Future", "person": "1st Singular", "url": "https://www.pealim.com/dict/1747-liftoach/", "infinitive": "\u05dc\u05e4\u05ea\u05d5\u05d7"}, {"verb": "\u05e0\u05b4\u05e4\u05b0\u05ea\u05bc\u05b7\u05d7", "niqqud_less": "\u05e0\u05e4\u05ea\u05d7", "translation": "we will open", "reading": "niftach", "binyan": "PA'AL", "root": "\u05e4 - \u05ea - \u05d7", "hint": "The final radical of this word is guttural; this affects the adjacent vowels.", "tense": "Future", "person": "1st Plural", "url": "https://www.pealim.com/dict/1747-liftoach/", "infinitive": "\u05dc\u05e4\u05ea\u05d5\u05d7"}, {"verb": "\u05ea\u05bc\u05b4\u05e4\u05b0\u05ea\u05bc\u05b7\u05d7", "niqqud_less": "\u05ea\u05e4\u05ea\u05d7", "translation": "you m. sg. will open", "reading": "tiftach", "binyan": "PA'AL", "root": "\u05e4 - \u05ea - \u05d7", "hint": "The final radical of this word is guttural; this affects the adjacent vowels.", "tense": "Future", "person": "2nd Masculine Singular", "url": "https://www.pealim.com/dict/1747-liftoach/", "infinitive": "\u05dc\u05e4\u05ea\u05d5\u05d7"}, {"verb": "\u05ea\u05bc\u05b4\u05e4\u05b0\u05ea\u05bc\u05b0\u05d7\u05b4\u05d9", "niqqud_less": "\u05ea\u05e4\u05ea\u05d7\u05d9", "translation": "you f. sg. will open", "reading": "tiftechi", "binyan": "PA'AL", "root": "\u05e4 - \u05ea - \u05d7", "hint": "The final radical of this word is guttural; this affects the adjacent vowels.", "tense": "Future", "person": "2nd Feminine Singular", "url": "https://www.pealim.com/dict/1747-liftoach/", "infinitive": "\u05dc\u05e4\u05ea\u05d5\u05d7"}, {"verb": "\u05ea\u05bc\u05b4\u05e4\u05b0\u05ea\u05bc\u05b0\u05d7\u05d5\u05bc", "niqqud_less": "\u05ea\u05e4\u05ea\u05d7\u05d5", "translation": "you m. pl. will open", "reading": "tiftechu", "binyan": "PA'AL", "root": "\u05e4 - \u05ea - \u05d7", "hint": "The final radical of this word is guttural; this affects the adjacent vowels.", "tense": "Future", "person": "2nd Masculine Plural", "url": "https://www.pealim.com/dict/1747-liftoach/", "infinitive": "\u05dc\u05e4\u05ea\u05d5\u05d7"}, {"verb": "\u05d9\u05b4\u05e4\u05b0\u05ea\u05bc\u05b7\u05d7", "niqqud_less": "\u05d9\u05e4\u05ea\u05d7", "translation": "he / it will open", "reading": "yiftach", "binyan": "PA'AL", "root": "\u05e4 - \u05ea - \u05d7", "hint": "The final radical of this word is guttural; this affects the adjacent vowels.", "tense": "Future", "person": "3rd Masculine Singular", "url": "https://www.pealim.com/dict/1747-liftoach/", "infinitive": "\u05dc\u05e4\u05ea\u05d5\u05d7"}, {"verb": "\u05ea\u05bc\u05b4\u05e4\u05b0\u05ea\u05bc\u05b7\u05d7", "niqqud_less": "\u05ea\u05e4\u05ea\u05d7", "translation": "she / it will open", "reading": "tiftach", "binyan": "PA'AL", "root": "\u05e4 - \u05ea - \u05d7", "hint": "The final radical of this word is guttural; this affects the adjacent vowels.", "tense": "Future", "person": "3rd Feminine Singular", "url": "https://www.pealim.com/dict/1747-liftoach/", "infinitive": "\u05dc\u05e4\u05ea\u05d5\u05d7"}, {"verb": "\u05d9\u05b4\u05e4\u05b0\u05ea\u05bc\u05b0\u05d7\u05d5\u05bc", "niqqud_less": "\u05d9\u05e4\u05ea\u05d7\u05d5", "translation": "they m. will open", "reading": "yiftechu", "binyan": "PA'AL", "root": "\u05e4 - \u05ea - \u05d7", "hint": "The final radical of this word is guttural; this affects the adjacent vowels.", "tense": "Future", "person": "3rd Masculine Plural", "url": "https://www.pealim.com/dict/1747-liftoach/", "infinitive": "\u05dc\u05e4\u05ea\u05d5\u05d7"}, {"verb": "\u05e4\u05bc\u05b0\u05ea\u05b7\u05d7!\u200f", "niqqud_less": "\u05e4\u05ea\u05d7!\u200f", "translation": "(to a man) open!", "reading": "ptach!", "binyan": "PA'AL", "root": "\u05e4 - \u05ea - \u05d7", "hint": "The final radical of this word is guttural; this affects the adjacent vowels.", "tense": "Imperative", "person": "2nd Masculine Singular", "url": "https://www.pealim.com/dict/1747-liftoach/", "infinitive": "\u05dc\u05e4\u05ea\u05d5\u05d7"}, {"verb": "\u05e4\u05bc\u05b4\u05ea\u05b0\u05d7\u05b4\u05d9!\u200f", "niqqud_less": "\u05e4\u05ea\u05d7\u05d9!\u200f", "translation": "(to a woman) open!", "reading": "pitchi!", "binyan": "PA'AL", "root": "\u05e4 - \u05ea - \u05d7", "hint": "The final radical of this word is guttural; this affects the adjacent vowels.", "tense": "Imperative", "person": "2nd Feminine Singular", "url": "https://www.pealim.com/dict/1747-liftoach/", "infinitive": "\u05dc\u05e4\u05ea\u05d5\u05d7"}, {"verb": "\u05e4\u05bc\u05b4\u05ea\u05b0\u05d7\u05d5\u05bc!\u200f", "niqqud_less": "\u05e4\u05ea\u05d7\u05d5!\u200f", "translation": "(to men) open!", "reading": "pitchu!", "binyan": "PA'AL", "root": "\u05e4 - \u05ea - \u05d7", "hint": "The final radical of this word is guttural; this affects the adjacent vowels.", "tense": "Imperative", "person": "2nd Masculine Plural", "url": "https://www.pealim.com/dict/1747-liftoach/", "infinitive": "\u05dc\u05e4\u05ea\u05d5\u05d7"}, {"verb": "\u05dc\u05e4\u05ea\u05d5\u05d7", "niqqud_less": "\u05dc\u05e4\u05ea\u05d5\u05d7", "translation": "to open", "reading": "liftoach", "binyan": "PA'AL", "root": "\u05e4 - \u05ea - \u05d7", "hint": "The final radical of this word is guttural; this affects the adjacent vowels.", "tense": "Infinitive", "person": "", "url": "https://www.pealim.com/dict/1747-liftoach/", "infinitive": "\u05dc\u05e4\u05ea\u05d5\u05d7"}, {"verb": "\u05e4\u05bc\u05d5\u05b9\u05ea\u05b5\u05e8", "niqqud_less": "\u05e4\u05d5\u05ea\u05e8", "translation": "I / you m. sg. / he / it solve(s)", "reading": "poter", "binyan": "PA'AL", "root": "\u05e4 - \u05ea - \u05e8", "hint": "This root does not have any special conjugation properties.", "tense": "Present", "person": "Masculine Singular", "url": "https://www.pealim.com/dict/1754-liftor/", "infinitive": "\u05dc\u05e4\u05ea\u05d5\u05e8"}, {"verb": "\u05e4\u05bc\u05d5\u05b9\u05ea\u05b6\u05e8\u05b6\u05ea", "niqqud_less": "\u05e4\u05d5\u05ea\u05e8\u05ea", "translation": "I / you f. sg. / she / it solve(s)", "reading": "poteret", "binyan": "PA'AL", "root": "\u05e4 - \u05ea - \u05e8", "hint": "This root does not have any special conjugation properties.", "tense": "Present", "person": "Feminine Singular", "url": "https://www.pealim.com/dict/1754-liftor/", "infinitive": "\u05dc\u05e4\u05ea\u05d5\u05e8"}, {"verb": "\u05e4\u05bc\u05d5\u05b9\u05ea\u05b0\u05e8\u05b4\u05d9\u05dd", "niqqud_less": "\u05e4\u05d5\u05ea\u05e8\u05d9\u05dd", "translation": "we / you m. pl. / they m. solve", "reading": "potrim", "binyan": "PA'AL", "root": "\u05e4 - \u05ea - \u05e8", "hint": "This root does not have any special conjugation properties.", "tense": "Present", "person": "Masculine Plural", "url": "https://www.pealim.com/dict/1754-liftor/", "infinitive": "\u05dc\u05e4\u05ea\u05d5\u05e8"}, {"verb": "\u05e4\u05bc\u05d5\u05b9\u05ea\u05b0\u05e8\u05d5\u05b9\u05ea", "niqqud_less": "\u05e4\u05d5\u05ea\u05e8\u05d5\u05ea", "translation": "we / you f. pl. / they f. solve", "reading": "potrot", "binyan": "PA'AL", "root": "\u05e4 - \u05ea - \u05e8", "hint": "This root does not have any special conjugation properties.", "tense": "Present", "person": "Feminine Plural", "url": "https://www.pealim.com/dict/1754-liftor/", "infinitive": "\u05dc\u05e4\u05ea\u05d5\u05e8"}, {"verb": "\u05e4\u05bc\u05b8\u05ea\u05b7\u05e8\u05b0\u05ea\u05bc\u05b4\u05d9", "niqqud_less": "\u05e4\u05ea\u05e8\u05ea\u05d9", "translation": "I solved", "reading": "patarti", "binyan": "PA'AL", "root": "\u05e4 - \u05ea - \u05e8", "hint": "This root does not have any special conjugation properties.", "tense": "Past", "person": "1st Singular", "url": "https://www.pealim.com/dict/1754-liftor/", "infinitive": "\u05dc\u05e4\u05ea\u05d5\u05e8"}, {"verb": "\u05e4\u05bc\u05b8\u05ea\u05b7\u05e8\u05b0\u05e0\u05d5\u05bc", "niqqud_less": "\u05e4\u05ea\u05e8\u05e0\u05d5", "translation": "we solved", "reading": "patarnu", "binyan": "PA'AL", "root": "\u05e4 - \u05ea - \u05e8", "hint": "This root does not have any special conjugation properties.", "tense": "Past", "person": "1st Plural", "url": "https://www.pealim.com/dict/1754-liftor/", "infinitive": "\u05dc\u05e4\u05ea\u05d5\u05e8"}, {"verb": "\u05e4\u05bc\u05b8\u05ea\u05b7\u05e8\u05b0\u05ea\u05bc\u05b8", "niqqud_less": "\u05e4\u05ea\u05e8\u05ea", "translation": "you m. sg. solved", "reading": "patarta", "binyan": "PA'AL", "root": "\u05e4 - \u05ea - \u05e8", "hint": "This root does not have any special conjugation properties.", "tense": "Past", "person": "2nd Masculine Singular", "url": "https://www.pealim.com/dict/1754-liftor/", "infinitive": "\u05dc\u05e4\u05ea\u05d5\u05e8"}, {"verb": "\u05e4\u05bc\u05b8\u05ea\u05b7\u05e8\u05b0\u05ea\u05bc\u05b0", "niqqud_less": "\u05e4\u05ea\u05e8\u05ea", "translation": "you f. sg. solved", "reading": "patart", "binyan": "PA'AL", "root": "\u05e4 - \u05ea - \u05e8", "hint": "This root does not have any special conjugation properties.", "tense": "Past", "person": "2nd Feminine Singular", "url": "https://www.pealim.com/dict/1754-liftor/", "infinitive": "\u05dc\u05e4\u05ea\u05d5\u05e8"}, {"verb": "\u05e4\u05bc\u05b0\u05ea\u05b7\u05e8\u05b0\u05ea\u05bc\u05b6\u05dd", "niqqud_less": "\u05e4\u05ea\u05e8\u05ea\u05dd", "translation": "you m. pl. solved", "reading": "ptartem", "binyan": "PA'AL", "root": "\u05e4 - \u05ea - \u05e8", "hint": "This root does not have any special conjugation properties.", "tense": "Past", "person": "2nd Masculine Plural", "url": "https://www.pealim.com/dict/1754-liftor/", "infinitive": "\u05dc\u05e4\u05ea\u05d5\u05e8"}, {"verb": "\u05e4\u05bc\u05b0\u05ea\u05b7\u05e8\u05b0\u05ea\u05bc\u05b6\u05df", "niqqud_less": "\u05e4\u05ea\u05e8\u05ea\u05df", "translation": "you f. pl. solved", "reading": "ptarten", "binyan": "PA'AL", "root": "\u05e4 - \u05ea - \u05e8", "hint": "This root does not have any special conjugation properties.", "tense": "Past", "person": "2nd Feminine Plural", "url": "https://www.pealim.com/dict/1754-liftor/", "infinitive": "\u05dc\u05e4\u05ea\u05d5\u05e8"}, {"verb": "\u05e4\u05bc\u05b8\u05ea\u05b7\u05e8", "niqqud_less": "\u05e4\u05ea\u05e8", "translation": "he / it solved", "reading": "patar", "binyan": "PA'AL", "root": "\u05e4 - \u05ea - \u05e8", "hint": "This root does not have any special conjugation properties.", "tense": "Past", "person": "3rd Masculine Singular", "url": "https://www.pealim.com/dict/1754-liftor/", "infinitive": "\u05dc\u05e4\u05ea\u05d5\u05e8"}, {"verb": "\u05e4\u05bc\u05b8\u05ea\u05b0\u05e8\u05b8\u05d4", "niqqud_less": "\u05e4\u05ea\u05e8\u05d4", "translation": "she / it solved", "reading": "patra", "binyan": "PA'AL", "root": "\u05e4 - \u05ea - \u05e8", "hint": "This root does not have any special conjugation properties.", "tense": "Past", "person": "3rd Feminine Singular", "url": "https://www.pealim.com/dict/1754-liftor/", "infinitive": "\u05dc\u05e4\u05ea\u05d5\u05e8"}, {"verb": "\u05e4\u05bc\u05b8\u05ea\u05b0\u05e8\u05d5\u05bc", "niqqud_less": "\u05e4\u05ea\u05e8\u05d5", "translation": "they solved", "reading": "patru", "binyan": "PA'AL", "root": "\u05e4 - \u05ea - \u05e8", "hint": "This root does not have any special conjugation properties.", "tense": "Past", "person": "3rd Plural", "url": "https://www.pealim.com/dict/1754-liftor/", "infinitive": "\u05dc\u05e4\u05ea\u05d5\u05e8"}, {"verb": "\u05d0\u05e4\u05ea\u05d5\u05e8", "niqqud_less": "\u05d0\u05e4\u05ea\u05d5\u05e8", "translation": "I will solve", "reading": "eftor", "binyan": "PA'AL", "root": "\u05e4 - \u05ea - \u05e8", "hint": "This root does not have any special conjugation properties.", "tense": "Future", "person": "1st Singular", "url": "https://www.pealim.com/dict/1754-liftor/", "infinitive": "\u05dc\u05e4\u05ea\u05d5\u05e8"}, {"verb": "\u05e0\u05e4\u05ea\u05d5\u05e8", "niqqud_less": "\u05e0\u05e4\u05ea\u05d5\u05e8", "translation": "we will solve", "reading": "niftor", "binyan": "PA'AL", "root": "\u05e4 - \u05ea - \u05e8", "hint": "This root does not have any special conjugation properties.", "tense": "Future", "person": "1st Plural", "url": "https://www.pealim.com/dict/1754-liftor/", "infinitive": "\u05dc\u05e4\u05ea\u05d5\u05e8"}, {"verb": "\u05ea\u05e4\u05ea\u05d5\u05e8", "niqqud_less": "\u05ea\u05e4\u05ea\u05d5\u05e8", "translation": "you m. sg. will solve", "reading": "tiftor", "binyan": "PA'AL", "root": "\u05e4 - \u05ea - \u05e8", "hint": "This root does not have any special conjugation properties.", "tense": "Future", "person": "2nd Masculine Singular", "url": "https://www.pealim.com/dict/1754-liftor/", "infinitive": "\u05dc\u05e4\u05ea\u05d5\u05e8"}, {"verb": "\u05ea\u05bc\u05b4\u05e4\u05b0\u05ea\u05bc\u05b0\u05e8\u05b4\u05d9", "niqqud_less": "\u05ea\u05e4\u05ea\u05e8\u05d9", "translation": "you f. sg. will solve", "reading": "tifteri", "binyan": "PA'AL", "root": "\u05e4 - \u05ea - \u05e8", "hint": "This root does not have any special conjugation properties.", "tense": "Future", "person": "2nd Feminine Singular", "url": "https://www.pealim.com/dict/1754-liftor/", "infinitive": "\u05dc\u05e4\u05ea\u05d5\u05e8"}, {"verb": "\u05ea\u05bc\u05b4\u05e4\u05b0\u05ea\u05bc\u05b0\u05e8\u05d5\u05bc", "niqqud_less": "\u05ea\u05e4\u05ea\u05e8\u05d5", "translation": "you m. pl. will solve", "reading": "tifteru", "binyan": "PA'AL", "root": "\u05e4 - \u05ea - \u05e8", "hint": "This root does not have any special conjugation properties.", "tense": "Future", "person": "2nd Masculine Plural", "url": "https://www.pealim.com/dict/1754-liftor/", "infinitive": "\u05dc\u05e4\u05ea\u05d5\u05e8"}, {"verb": "\u05d9\u05e4\u05ea\u05d5\u05e8", "niqqud_less": "\u05d9\u05e4\u05ea\u05d5\u05e8", "translation": "he / it will solve", "reading": "yiftor", "binyan": "PA'AL", "root": "\u05e4 - \u05ea - \u05e8", "hint": "This root does not have any special conjugation properties.", "tense": "Future", "person": "3rd Masculine Singular", "url": "https://www.pealim.com/dict/1754-liftor/", "infinitive": "\u05dc\u05e4\u05ea\u05d5\u05e8"}, {"verb": "\u05ea\u05e4\u05ea\u05d5\u05e8", "niqqud_less": "\u05ea\u05e4\u05ea\u05d5\u05e8", "translation": "she / it will solve", "reading": "tiftor", "binyan": "PA'AL", "root": "\u05e4 - \u05ea - \u05e8", "hint": "This root does not have any special conjugation properties.", "tense": "Future", "person": "3rd Feminine Singular", "url": "https://www.pealim.com/dict/1754-liftor/", "infinitive": "\u05dc\u05e4\u05ea\u05d5\u05e8"}, {"verb": "\u05d9\u05b4\u05e4\u05b0\u05ea\u05bc\u05b0\u05e8\u05d5\u05bc", "niqqud_less": "\u05d9\u05e4\u05ea\u05e8\u05d5", "translation": "they m. will solve", "reading": "yifteru", "binyan": "PA'AL", "root": "\u05e4 - \u05ea - \u05e8", "hint": "This root does not have any special conjugation properties.", "tense": "Future", "person": "3rd Masculine Plural", "url": "https://www.pealim.com/dict/1754-liftor/", "infinitive": "\u05dc\u05e4\u05ea\u05d5\u05e8"}, {"verb": "\u05e4\u05ea\u05d5\u05e8!\u200f", "niqqud_less": "\u05e4\u05ea\u05d5\u05e8!\u200f", "translation": "(to a man) solve!", "reading": "ptor!", "binyan": "PA'AL", "root": "\u05e4 - \u05ea - \u05e8", "hint": "This root does not have any special conjugation properties.", "tense": "Imperative", "person": "2nd Masculine Singular", "url": "https://www.pealim.com/dict/1754-liftor/", "infinitive": "\u05dc\u05e4\u05ea\u05d5\u05e8"}, {"verb": "\u05e4\u05bc\u05b4\u05ea\u05b0\u05e8\u05b4\u05d9!\u200f", "niqqud_less": "\u05e4\u05ea\u05e8\u05d9!\u200f", "translation": "(to a woman) solve!", "reading": "pitri!", "binyan": "PA'AL", "root": "\u05e4 - \u05ea - \u05e8", "hint": "This root does not have any special conjugation properties.", "tense": "Imperative", "person": "2nd Feminine Singular", "url": "https://www.pealim.com/dict/1754-liftor/", "infinitive": "\u05dc\u05e4\u05ea\u05d5\u05e8"}, {"verb": "\u05e4\u05bc\u05b4\u05ea\u05b0\u05e8\u05d5\u05bc!\u200f", "niqqud_less": "\u05e4\u05ea\u05e8\u05d5!\u200f", "translation": "(to men) solve!", "reading": "pitru!", "binyan": "PA'AL", "root": "\u05e4 - \u05ea - \u05e8", "hint": "This root does not have any special conjugation properties.", "tense": "Imperative", "person": "2nd Masculine Plural", "url": "https://www.pealim.com/dict/1754-liftor/", "infinitive": "\u05dc\u05e4\u05ea\u05d5\u05e8"}, {"verb": "\u05dc\u05e4\u05ea\u05d5\u05e8", "niqqud_less": "\u05dc\u05e4\u05ea\u05d5\u05e8", "translation": "to solve", "reading": "liftor", "binyan": "PA'AL", "root": "\u05e4 - \u05ea - \u05e8", "hint": "This root does not have any special conjugation properties.", "tense": "Infinitive", "person": "", "url": "https://www.pealim.com/dict/1754-liftor/", "infinitive": "\u05dc\u05e4\u05ea\u05d5\u05e8"}, {"verb": "\u05de\u05b0\u05e7\u05b7\u05d1\u05bc\u05b5\u05dc", "niqqud_less": "\u05de\u05e7\u05d1\u05dc", "translation": "I / you m. sg. / he / it receive(s)", "reading": "mekabel", "binyan": "PI'EL", "root": "\u05e7 - \u05d1 - \u05dc", "hint": "This root does not have any special conjugation properties.", "tense": "Present", "person": "Masculine Singular", "url": "https://www.pealim.com/dict/1850-lekabel/", "infinitive": "\u05dc\u05b0\u05e7\u05b7\u05d1\u05bc\u05b5\u05dc"}, {"verb": "\u05de\u05b0\u05e7\u05b7\u05d1\u05bc\u05b6\u05dc\u05b6\u05ea", "niqqud_less": "\u05de\u05e7\u05d1\u05dc\u05ea", "translation": "I / you f. sg. / she / it receive(s)", "reading": "mekabelet", "binyan": "PI'EL", "root": "\u05e7 - \u05d1 - \u05dc", "hint": "This root does not have any special conjugation properties.", "tense": "Present", "person": "Feminine Singular", "url": "https://www.pealim.com/dict/1850-lekabel/", "infinitive": "\u05dc\u05b0\u05e7\u05b7\u05d1\u05bc\u05b5\u05dc"}, {"verb": "\u05de\u05b0\u05e7\u05b7\u05d1\u05bc\u05b0\u05dc\u05b4\u05d9\u05dd", "niqqud_less": "\u05de\u05e7\u05d1\u05dc\u05d9\u05dd", "translation": "we / you m. pl. / they m. receive", "reading": "mekablim", "binyan": "PI'EL", "root": "\u05e7 - \u05d1 - \u05dc", "hint": "This root does not have any special conjugation properties.", "tense": "Present", "person": "Masculine Plural", "url": "https://www.pealim.com/dict/1850-lekabel/", "infinitive": "\u05dc\u05b0\u05e7\u05b7\u05d1\u05bc\u05b5\u05dc"}, {"verb": "\u05de\u05b0\u05e7\u05b7\u05d1\u05bc\u05b0\u05dc\u05d5\u05b9\u05ea", "niqqud_less": "\u05de\u05e7\u05d1\u05dc\u05d5\u05ea", "translation": "we / you f. pl. / they f. receive", "reading": "mekablot", "binyan": "PI'EL", "root": "\u05e7 - \u05d1 - \u05dc", "hint": "This root does not have any special conjugation properties.", "tense": "Present", "person": "Feminine Plural", "url": "https://www.pealim.com/dict/1850-lekabel/", "infinitive": "\u05dc\u05b0\u05e7\u05b7\u05d1\u05bc\u05b5\u05dc"}, {"verb": "\u05e7\u05d9\u05d1\u05dc\u05ea\u05d9", "niqqud_less": "\u05e7\u05d9\u05d1\u05dc\u05ea\u05d9", "translation": "I received", "reading": "kibalti", "binyan": "PI'EL", "root": "\u05e7 - \u05d1 - \u05dc", "hint": "This root does not have any special conjugation properties.", "tense": "Past", "person": "1st Singular", "url": "https://www.pealim.com/dict/1850-lekabel/", "infinitive": "\u05dc\u05b0\u05e7\u05b7\u05d1\u05bc\u05b5\u05dc"}, {"verb": "\u05e7\u05d9\u05d1\u05dc\u05e0\u05d5", "niqqud_less": "\u05e7\u05d9\u05d1\u05dc\u05e0\u05d5", "translation": "we received", "reading": "kibalnu", "binyan": "PI'EL", "root": "\u05e7 - \u05d1 - \u05dc", "hint": "This root does not have any special conjugation properties.", "tense": "Past", "person": "1st Plural", "url": "https://www.pealim.com/dict/1850-lekabel/", "infinitive": "\u05dc\u05b0\u05e7\u05b7\u05d1\u05bc\u05b5\u05dc"}, {"verb": "\u05e7\u05d9\u05d1\u05dc\u05ea", "niqqud_less": "\u05e7\u05d9\u05d1\u05dc\u05ea", "translation": "you m. sg. received", "reading": "kibalta", "binyan": "PI'EL", "root": "\u05e7 - \u05d1 - \u05dc", "hint": "This root does not have any special conjugation properties.", "tense": "Past", "person": "2nd Masculine Singular", "url": "https://www.pealim.com/dict/1850-lekabel/", "infinitive": "\u05dc\u05b0\u05e7\u05b7\u05d1\u05bc\u05b5\u05dc"}, {"verb": "\u05e7\u05d9\u05d1\u05dc\u05ea", "niqqud_less": "\u05e7\u05d9\u05d1\u05dc\u05ea", "translation": "you f. sg. received", "reading": "kibalt", "binyan": "PI'EL", "root": "\u05e7 - \u05d1 - \u05dc", "hint": "This root does not have any special conjugation properties.", "tense": "Past", "person": "2nd Feminine Singular", "url": "https://www.pealim.com/dict/1850-lekabel/", "infinitive": "\u05dc\u05b0\u05e7\u05b7\u05d1\u05bc\u05b5\u05dc"}, {"verb": "\u05e7\u05d9\u05d1\u05dc\u05ea\u05dd", "niqqud_less": "\u05e7\u05d9\u05d1\u05dc\u05ea\u05dd", "translation": "you m. pl. received", "reading": "kibaltem", "binyan": "PI'EL", "root": "\u05e7 - \u05d1 - \u05dc", "hint": "This root does not have any special conjugation properties.", "tense": "Past", "person": "2nd Masculine Plural", "url": "https://www.pealim.com/dict/1850-lekabel/", "infinitive": "\u05dc\u05b0\u05e7\u05b7\u05d1\u05bc\u05b5\u05dc"}, {"verb": "\u05e7\u05d9\u05d1\u05dc\u05ea\u05df", "niqqud_less": "\u05e7\u05d9\u05d1\u05dc\u05ea\u05df", "translation": "you f. pl. received", "reading": "kibalten", "binyan": "PI'EL", "root": "\u05e7 - \u05d1 - \u05dc", "hint": "This root does not have any special conjugation properties.", "tense": "Past", "person": "2nd Feminine Plural", "url": "https://www.pealim.com/dict/1850-lekabel/", "infinitive": "\u05dc\u05b0\u05e7\u05b7\u05d1\u05bc\u05b5\u05dc"}, {"verb": "\u05e7\u05d9\u05d1\u05dc", "niqqud_less": "\u05e7\u05d9\u05d1\u05dc", "translation": "he / it received", "reading": "kibel", "binyan": "PI'EL", "root": "\u05e7 - \u05d1 - \u05dc", "hint": "This root does not have any special conjugation properties.", "tense": "Past", "person": "3rd Masculine Singular", "url": "https://www.pealim.com/dict/1850-lekabel/", "infinitive": "\u05dc\u05b0\u05e7\u05b7\u05d1\u05bc\u05b5\u05dc"}, {"verb": "\u05e7\u05d9\u05d1\u05dc\u05d4", "niqqud_less": "\u05e7\u05d9\u05d1\u05dc\u05d4", "translation": "she / it received", "reading": "kibla", "binyan": "PI'EL", "root": "\u05e7 - \u05d1 - \u05dc", "hint": "This root does not have any special conjugation properties.", "tense": "Past", "person": "3rd Feminine Singular", "url": "https://www.pealim.com/dict/1850-lekabel/", "infinitive": "\u05dc\u05b0\u05e7\u05b7\u05d1\u05bc\u05b5\u05dc"}, {"verb": "\u05e7\u05d9\u05d1\u05dc\u05d5", "niqqud_less": "\u05e7\u05d9\u05d1\u05dc\u05d5", "translation": "they received", "reading": "kiblu", "binyan": "PI'EL", "root": "\u05e7 - \u05d1 - \u05dc", "hint": "This root does not have any special conjugation properties.", "tense": "Past", "person": "3rd Plural", "url": "https://www.pealim.com/dict/1850-lekabel/", "infinitive": "\u05dc\u05b0\u05e7\u05b7\u05d1\u05bc\u05b5\u05dc"}, {"verb": "\u05d0\u05b2\u05e7\u05b7\u05d1\u05bc\u05b5\u05dc", "niqqud_less": "\u05d0\u05e7\u05d1\u05dc", "translation": "I will receive", "reading": "akabel", "binyan": "PI'EL", "root": "\u05e7 - \u05d1 - \u05dc", "hint": "This root does not have any special conjugation properties.", "tense": "Future", "person": "1st Singular", "url": "https://www.pealim.com/dict/1850-lekabel/", "infinitive": "\u05dc\u05b0\u05e7\u05b7\u05d1\u05bc\u05b5\u05dc"}, {"verb": "\u05e0\u05b0\u05e7\u05b7\u05d1\u05bc\u05b5\u05dc", "niqqud_less": "\u05e0\u05e7\u05d1\u05dc", "translation": "we will receive", "reading": "nekabel", "binyan": "PI'EL", "root": "\u05e7 - \u05d1 - \u05dc", "hint": "This root does not have any special conjugation properties.", "tense": "Future", "person": "1st Plural", "url": "https://www.pealim.com/dict/1850-lekabel/", "infinitive": "\u05dc\u05b0\u05e7\u05b7\u05d1\u05bc\u05b5\u05dc"}, {"verb": "\u05ea\u05bc\u05b0\u05e7\u05b7\u05d1\u05bc\u05b5\u05dc", "niqqud_less": "\u05ea\u05e7\u05d1\u05dc", "translation": "you m. sg. will receive", "reading": "tekabel", "binyan": "PI'EL", "root": "\u05e7 - \u05d1 - \u05dc", "hint": "This root does not have any special conjugation properties.", "tense": "Future", "person": "2nd Masculine Singular", "url": "https://www.pealim.com/dict/1850-lekabel/", "infinitive": "\u05dc\u05b0\u05e7\u05b7\u05d1\u05bc\u05b5\u05dc"}, {"verb": "\u05ea\u05bc\u05b0\u05e7\u05b7\u05d1\u05bc\u05b0\u05dc\u05b4\u05d9", "niqqud_less": "\u05ea\u05e7\u05d1\u05dc\u05d9", "translation": "you f. sg. will receive", "reading": "tekabli", "binyan": "PI'EL", "root": "\u05e7 - \u05d1 - \u05dc", "hint": "This root does not have any special conjugation properties.", "tense": "Future", "person": "2nd Feminine Singular", "url": "https://www.pealim.com/dict/1850-lekabel/", "infinitive": "\u05dc\u05b0\u05e7\u05b7\u05d1\u05bc\u05b5\u05dc"}, {"verb": "\u05ea\u05bc\u05b0\u05e7\u05b7\u05d1\u05bc\u05b0\u05dc\u05d5\u05bc", "niqqud_less": "\u05ea\u05e7\u05d1\u05dc\u05d5", "translation": "you m. pl. will receive", "reading": "tekablu", "binyan": "PI'EL", "root": "\u05e7 - \u05d1 - \u05dc", "hint": "This root does not have any special conjugation properties.", "tense": "Future", "person": "2nd Masculine Plural", "url": "https://www.pealim.com/dict/1850-lekabel/", "infinitive": "\u05dc\u05b0\u05e7\u05b7\u05d1\u05bc\u05b5\u05dc"}, {"verb": "\u05d9\u05b0\u05e7\u05b7\u05d1\u05bc\u05b5\u05dc", "niqqud_less": "\u05d9\u05e7\u05d1\u05dc", "translation": "he / it will receive", "reading": "yekabel", "binyan": "PI'EL", "root": "\u05e7 - \u05d1 - \u05dc", "hint": "This root does not have any special conjugation properties.", "tense": "Future", "person": "3rd Masculine Singular", "url": "https://www.pealim.com/dict/1850-lekabel/", "infinitive": "\u05dc\u05b0\u05e7\u05b7\u05d1\u05bc\u05b5\u05dc"}, {"verb": "\u05ea\u05bc\u05b0\u05e7\u05b7\u05d1\u05bc\u05b5\u05dc", "niqqud_less": "\u05ea\u05e7\u05d1\u05dc", "translation": "she / it will receive", "reading": "tekabel", "binyan": "PI'EL", "root": "\u05e7 - \u05d1 - \u05dc", "hint": "This root does not have any special conjugation properties.", "tense": "Future", "person": "3rd Feminine Singular", "url": "https://www.pealim.com/dict/1850-lekabel/", "infinitive": "\u05dc\u05b0\u05e7\u05b7\u05d1\u05bc\u05b5\u05dc"}, {"verb": "\u05d9\u05b0\u05e7\u05b7\u05d1\u05bc\u05b0\u05dc\u05d5\u05bc", "niqqud_less": "\u05d9\u05e7\u05d1\u05dc\u05d5", "translation": "they m. will receive", "reading": "yekablu", "binyan": "PI'EL", "root": "\u05e7 - \u05d1 - \u05dc", "hint": "This root does not have any special conjugation properties.", "tense": "Future", "person": "3rd Masculine Plural", "url": "https://www.pealim.com/dict/1850-lekabel/", "infinitive": "\u05dc\u05b0\u05e7\u05b7\u05d1\u05bc\u05b5\u05dc"}, {"verb": "\u05e7\u05b7\u05d1\u05bc\u05b5\u05dc!\u200f", "niqqud_less": "\u05e7\u05d1\u05dc!\u200f", "translation": "(to a man) receive!", "reading": "kabel!", "binyan": "PI'EL", "root": "\u05e7 - \u05d1 - \u05dc", "hint": "This root does not have any special conjugation properties.", "tense": "Imperative", "person": "2nd Masculine Singular", "url": "https://www.pealim.com/dict/1850-lekabel/", "infinitive": "\u05dc\u05b0\u05e7\u05b7\u05d1\u05bc\u05b5\u05dc"}, {"verb": "\u05e7\u05b7\u05d1\u05bc\u05b0\u05dc\u05b4\u05d9!\u200f", "niqqud_less": "\u05e7\u05d1\u05dc\u05d9!\u200f", "translation": "(to a woman) receive!", "reading": "kabli!", "binyan": "PI'EL", "root": "\u05e7 - \u05d1 - \u05dc", "hint": "This root does not have any special conjugation properties.", "tense": "Imperative", "person": "2nd Feminine Singular", "url": "https://www.pealim.com/dict/1850-lekabel/", "infinitive": "\u05dc\u05b0\u05e7\u05b7\u05d1\u05bc\u05b5\u05dc"}, {"verb": "\u05e7\u05b7\u05d1\u05bc\u05b0\u05dc\u05d5\u05bc!\u200f", "niqqud_less": "\u05e7\u05d1\u05dc\u05d5!\u200f", "translation": "(to men) receive!", "reading": "kablu!", "binyan": "PI'EL", "root": "\u05e7 - \u05d1 - \u05dc", "hint": "This root does not have any special conjugation properties.", "tense": "Imperative", "person": "2nd Masculine Plural", "url": "https://www.pealim.com/dict/1850-lekabel/", "infinitive": "\u05dc\u05b0\u05e7\u05b7\u05d1\u05bc\u05b5\u05dc"}, {"verb": "\u05dc\u05b0\u05e7\u05b7\u05d1\u05bc\u05b5\u05dc", "niqqud_less": "\u05dc\u05e7\u05d1\u05dc", "translation": "to receive", "reading": "lekabel", "binyan": "PI'EL", "root": "\u05e7 - \u05d1 - \u05dc", "hint": "This root does not have any special conjugation properties.", "tense": "Infinitive", "person": "", "url": "https://www.pealim.com/dict/1850-lekabel/", "infinitive": "\u05dc\u05b0\u05e7\u05b7\u05d1\u05bc\u05b5\u05dc"}, {"verb": "\u05de\u05b4\u05ea\u05b0\u05e7\u05b7\u05dc\u05bc\u05b5\u05d7\u05b7", "niqqud_less": "\u05de\u05ea\u05e7\u05dc\u05d7", "translation": "I / you m. sg. / he / it take(s) a shower", "reading": "mitkaleach", "binyan": "HITPA'EL", "root": "\u05e7 - \u05dc - \u05d7", "hint": "The final radical of this word is guttural; this affects the adjacent vowels.", "tense": "Present", "person": "Masculine Singular", "url": "https://www.pealim.com/dict/1896-lehitkaleach/", "infinitive": "\u05dc\u05b0\u05d4\u05b4\u05ea\u05b0\u05e7\u05b7\u05dc\u05bc\u05b5\u05d7\u05b7"}, {"verb": "\u05de\u05b4\u05ea\u05b0\u05e7\u05b7\u05dc\u05bc\u05b7\u05d7\u05b7\u05ea", "niqqud_less": "\u05de\u05ea\u05e7\u05dc\u05d7\u05ea", "translation": "I / you f. sg. / she / it take(s) a shower", "reading": "mitkalachat", "binyan": "HITPA'EL", "root": "\u05e7 - \u05dc - \u05d7", "hint": "The final radical of this word is guttural; this affects the adjacent vowels.", "tense": "Present", "person": "Feminine Singular", "url": "https://www.pealim.com/dict/1896-lehitkaleach/", "infinitive": "\u05dc\u05b0\u05d4\u05b4\u05ea\u05b0\u05e7\u05b7\u05dc\u05bc\u05b5\u05d7\u05b7"}, {"verb": "\u05de\u05b4\u05ea\u05b0\u05e7\u05b7\u05dc\u05bc\u05b0\u05d7\u05b4\u05d9\u05dd", "niqqud_less": "\u05de\u05ea\u05e7\u05dc\u05d7\u05d9\u05dd", "translation": "we / you m. pl. / they m. take a shower", "reading": "mitkalchim", "binyan": "HITPA'EL", "root": "\u05e7 - \u05dc - \u05d7", "hint": "The final radical of this word is guttural; this affects the adjacent vowels.", "tense": "Present", "person": "Masculine Plural", "url": "https://www.pealim.com/dict/1896-lehitkaleach/", "infinitive": "\u05dc\u05b0\u05d4\u05b4\u05ea\u05b0\u05e7\u05b7\u05dc\u05bc\u05b5\u05d7\u05b7"}, {"verb": "\u05de\u05b4\u05ea\u05b0\u05e7\u05b7\u05dc\u05bc\u05b0\u05d7\u05d5\u05b9\u05ea", "niqqud_less": "\u05de\u05ea\u05e7\u05dc\u05d7\u05d5\u05ea", "translation": "we / you f. pl. / they f. take a shower", "reading": "mitkalchot", "binyan": "HITPA'EL", "root": "\u05e7 - \u05dc - \u05d7", "hint": "The final radical of this word is guttural; this affects the adjacent vowels.", "tense": "Present", "person": "Feminine Plural", "url": "https://www.pealim.com/dict/1896-lehitkaleach/", "infinitive": "\u05dc\u05b0\u05d4\u05b4\u05ea\u05b0\u05e7\u05b7\u05dc\u05bc\u05b5\u05d7\u05b7"}, {"verb": "\u05d4\u05b4\u05ea\u05b0\u05e7\u05b7\u05dc\u05bc\u05b7\u05d7\u05b0\u05ea\u05bc\u05b4\u05d9", "niqqud_less": "\u05d4\u05ea\u05e7\u05dc\u05d7\u05ea\u05d9", "translation": "I took a shower", "reading": "hitkalachti", "binyan": "HITPA'EL", "root": "\u05e7 - \u05dc - \u05d7", "hint": "The final radical of this word is guttural; this affects the adjacent vowels.", "tense": "Past", "person": "1st Singular", "url": "https://www.pealim.com/dict/1896-lehitkaleach/", "infinitive": "\u05dc\u05b0\u05d4\u05b4\u05ea\u05b0\u05e7\u05b7\u05dc\u05bc\u05b5\u05d7\u05b7"}, {"verb": "\u05d4\u05b4\u05ea\u05b0\u05e7\u05b7\u05dc\u05bc\u05b7\u05d7\u05b0\u05e0\u05d5\u05bc", "niqqud_less": "\u05d4\u05ea\u05e7\u05dc\u05d7\u05e0\u05d5", "translation": "we took a shower", "reading": "hitkalachnu", "binyan": "HITPA'EL", "root": "\u05e7 - \u05dc - \u05d7", "hint": "The final radical of this word is guttural; this affects the adjacent vowels.", "tense": "Past", "person": "1st Plural", "url": "https://www.pealim.com/dict/1896-lehitkaleach/", "infinitive": "\u05dc\u05b0\u05d4\u05b4\u05ea\u05b0\u05e7\u05b7\u05dc\u05bc\u05b5\u05d7\u05b7"}, {"verb": "\u05d4\u05b4\u05ea\u05b0\u05e7\u05b7\u05dc\u05bc\u05b7\u05d7\u05b0\u05ea\u05bc\u05b8", "niqqud_less": "\u05d4\u05ea\u05e7\u05dc\u05d7\u05ea", "translation": "you m. sg. took a shower", "reading": "hitkalachta", "binyan": "HITPA'EL", "root": "\u05e7 - \u05dc - \u05d7", "hint": "The final radical of this word is guttural; this affects the adjacent vowels.", "tense": "Past", "person": "2nd Masculine Singular", "url": "https://www.pealim.com/dict/1896-lehitkaleach/", "infinitive": "\u05dc\u05b0\u05d4\u05b4\u05ea\u05b0\u05e7\u05b7\u05dc\u05bc\u05b5\u05d7\u05b7"}, {"verb": "\u05d4\u05b4\u05ea\u05b0\u05e7\u05b7\u05dc\u05bc\u05b7\u05d7\u05b0\u05ea\u05bc\u05b0", "niqqud_less": "\u05d4\u05ea\u05e7\u05dc\u05d7\u05ea", "translation": "you f. sg. took a shower", "reading": "hitkalacht", "binyan": "HITPA'EL", "root": "\u05e7 - \u05dc - \u05d7", "hint": "The final radical of this word is guttural; this affects the adjacent vowels.", "tense": "Past", "person": "2nd Feminine Singular", "url": "https://www.pealim.com/dict/1896-lehitkaleach/", "infinitive": "\u05dc\u05b0\u05d4\u05b4\u05ea\u05b0\u05e7\u05b7\u05dc\u05bc\u05b5\u05d7\u05b7"}, {"verb": "\u05d4\u05b4\u05ea\u05b0\u05e7\u05b7\u05dc\u05bc\u05b7\u05d7\u05b0\u05ea\u05bc\u05b6\u05dd", "niqqud_less": "\u05d4\u05ea\u05e7\u05dc\u05d7\u05ea\u05dd", "translation": "you m. pl. took a shower", "reading": "hitkalachtem", "binyan": "HITPA'EL", "root": "\u05e7 - \u05dc - \u05d7", "hint": "The final radical of this word is guttural; this affects the adjacent vowels.", "tense": "Past", "person": "2nd Masculine Plural", "url": "https://www.pealim.com/dict/1896-lehitkaleach/", "infinitive": "\u05dc\u05b0\u05d4\u05b4\u05ea\u05b0\u05e7\u05b7\u05dc\u05bc\u05b5\u05d7\u05b7"}, {"verb": "\u05d4\u05b4\u05ea\u05b0\u05e7\u05b7\u05dc\u05bc\u05b7\u05d7\u05b0\u05ea\u05bc\u05b6\u05df", "niqqud_less": "\u05d4\u05ea\u05e7\u05dc\u05d7\u05ea\u05df", "translation": "you f. pl. took a shower", "reading": "hitkalachten", "binyan": "HITPA'EL", "root": "\u05e7 - \u05dc - \u05d7", "hint": "The final radical of this word is guttural; this affects the adjacent vowels.", "tense": "Past", "person": "2nd Feminine Plural", "url": "https://www.pealim.com/dict/1896-lehitkaleach/", "infinitive": "\u05dc\u05b0\u05d4\u05b4\u05ea\u05b0\u05e7\u05b7\u05dc\u05bc\u05b5\u05d7\u05b7"}, {"verb": "\u05d4\u05b4\u05ea\u05b0\u05e7\u05b7\u05dc\u05bc\u05b5\u05d7\u05b7", "niqqud_less": "\u05d4\u05ea\u05e7\u05dc\u05d7", "translation": "\u05d4\u05b4\u05ea\u05b0\u05e7\u05b7\u05dc\u05bc\u05b7\u05d7hitkalach", "reading": "hitkaleach", "binyan": "HITPA'EL", "root": "\u05e7 - \u05dc - \u05d7", "hint": "The final radical of this word is guttural; this affects the adjacent vowels.", "tense": "Past", "person": "3rd Masculine Singular", "url": "https://www.pealim.com/dict/1896-lehitkaleach/", "infinitive": "\u05dc\u05b0\u05d4\u05b4\u05ea\u05b0\u05e7\u05b7\u05dc\u05bc\u05b5\u05d7\u05b7"}, {"verb": "\u05d4\u05b4\u05ea\u05b0\u05e7\u05b7\u05dc\u05bc\u05b0\u05d7\u05b8\u05d4", "niqqud_less": "\u05d4\u05ea\u05e7\u05dc\u05d7\u05d4", "translation": "she / it took a shower", "reading": "hitkalcha", "binyan": "HITPA'EL", "root": "\u05e7 - \u05dc - \u05d7", "hint": "The final radical of this word is guttural; this affects the adjacent vowels.", "tense": "Past", "person": "3rd Feminine Singular", "url": "https://www.pealim.com/dict/1896-lehitkaleach/", "infinitive": "\u05dc\u05b0\u05d4\u05b4\u05ea\u05b0\u05e7\u05b7\u05dc\u05bc\u05b5\u05d7\u05b7"}, {"verb": "\u05d4\u05b4\u05ea\u05b0\u05e7\u05b7\u05dc\u05bc\u05b0\u05d7\u05d5\u05bc", "niqqud_less": "\u05d4\u05ea\u05e7\u05dc\u05d7\u05d5", "translation": "they took a shower", "reading": "hitkalchu", "binyan": "HITPA'EL", "root": "\u05e7 - \u05dc - \u05d7", "hint": "The final radical of this word is guttural; this affects the adjacent vowels.", "tense": "Past", "person": "3rd Plural", "url": "https://www.pealim.com/dict/1896-lehitkaleach/", "infinitive": "\u05dc\u05b0\u05d4\u05b4\u05ea\u05b0\u05e7\u05b7\u05dc\u05bc\u05b5\u05d7\u05b7"}, {"verb": "\u05d0\u05b6\u05ea\u05b0\u05e7\u05b7\u05dc\u05bc\u05b5\u05d7\u05b7", "niqqud_less": "\u05d0\u05ea\u05e7\u05dc\u05d7", "translation": "\u05d0\u05b6\u05ea\u05b0\u05e7\u05b7\u05dc\u05bc\u05b7\u05d7etkalach", "reading": "etkaleach", "binyan": "HITPA'EL", "root": "\u05e7 - \u05dc - \u05d7", "hint": "The final radical of this word is guttural; this affects the adjacent vowels.", "tense": "Future", "person": "1st Singular", "url": "https://www.pealim.com/dict/1896-lehitkaleach/", "infinitive": "\u05dc\u05b0\u05d4\u05b4\u05ea\u05b0\u05e7\u05b7\u05dc\u05bc\u05b5\u05d7\u05b7"}, {"verb": "\u05e0\u05b4\u05ea\u05b0\u05e7\u05b7\u05dc\u05bc\u05b5\u05d7\u05b7", "niqqud_less": "\u05e0\u05ea\u05e7\u05dc\u05d7", "translation": "\u05e0\u05b4\u05ea\u05b0\u05e7\u05b7\u05dc\u05bc\u05b7\u05d7nitkalach", "reading": "nitkaleach", "binyan": "HITPA'EL", "root": "\u05e7 - \u05dc - \u05d7", "hint": "The final radical of this word is guttural; this affects the adjacent vowels.", "tense": "Future", "person": "1st Plural", "url": "https://www.pealim.com/dict/1896-lehitkaleach/", "infinitive": "\u05dc\u05b0\u05d4\u05b4\u05ea\u05b0\u05e7\u05b7\u05dc\u05bc\u05b5\u05d7\u05b7"}, {"verb": "\u05ea\u05bc\u05b4\u05ea\u05b0\u05e7\u05b7\u05dc\u05bc\u05b5\u05d7\u05b7", "niqqud_less": "\u05ea\u05ea\u05e7\u05dc\u05d7", "translation": "\u05ea\u05bc\u05b4\u05ea\u05b0\u05e7\u05b7\u05dc\u05bc\u05b7\u05d7titkalach", "reading": "titkaleach", "binyan": "HITPA'EL", "root": "\u05e7 - \u05dc - \u05d7", "hint": "The final radical of this word is guttural; this affects the adjacent vowels.", "tense": "Future", "person": "2nd Masculine Singular", "url": "https://www.pealim.com/dict/1896-lehitkaleach/", "infinitive": "\u05dc\u05b0\u05d4\u05b4\u05ea\u05b0\u05e7\u05b7\u05dc\u05bc\u05b5\u05d7\u05b7"}, {"verb": "\u05ea\u05bc\u05b4\u05ea\u05b0\u05e7\u05b7\u05dc\u05bc\u05b0\u05d7\u05b4\u05d9", "niqqud_less": "\u05ea\u05ea\u05e7\u05dc\u05d7\u05d9", "translation": "you f. sg. will take a shower", "reading": "titkalchi", "binyan": "HITPA'EL", "root": "\u05e7 - \u05dc - \u05d7", "hint": "The final radical of this word is guttural; this affects the adjacent vowels.", "tense": "Future", "person": "2nd Feminine Singular", "url": "https://www.pealim.com/dict/1896-lehitkaleach/", "infinitive": "\u05dc\u05b0\u05d4\u05b4\u05ea\u05b0\u05e7\u05b7\u05dc\u05bc\u05b5\u05d7\u05b7"}, {"verb": "\u05ea\u05bc\u05b4\u05ea\u05b0\u05e7\u05b7\u05dc\u05bc\u05b0\u05d7\u05d5\u05bc", "niqqud_less": "\u05ea\u05ea\u05e7\u05dc\u05d7\u05d5", "translation": "you m. pl. will take a shower", "reading": "titkalchu", "binyan": "HITPA'EL", "root": "\u05e7 - \u05dc - \u05d7", "hint": "The final radical of this word is guttural; this affects the adjacent vowels.", "tense": "Future", "person": "2nd Masculine Plural", "url": "https://www.pealim.com/dict/1896-lehitkaleach/", "infinitive": "\u05dc\u05b0\u05d4\u05b4\u05ea\u05b0\u05e7\u05b7\u05dc\u05bc\u05b5\u05d7\u05b7"}, {"verb": "\u05d9\u05b4\u05ea\u05b0\u05e7\u05b7\u05dc\u05bc\u05b5\u05d7\u05b7", "niqqud_less": "\u05d9\u05ea\u05e7\u05dc\u05d7", "translation": "\u05d9\u05b4\u05ea\u05b0\u05e7\u05b7\u05dc\u05bc\u05b7\u05d7yitkalach", "reading": "yitkaleach", "binyan": "HITPA'EL", "root": "\u05e7 - \u05dc - \u05d7", "hint": "The final radical of this word is guttural; this affects the adjacent vowels.", "tense": "Future", "person": "3rd Masculine Singular", "url": "https://www.pealim.com/dict/1896-lehitkaleach/", "infinitive": "\u05dc\u05b0\u05d4\u05b4\u05ea\u05b0\u05e7\u05b7\u05dc\u05bc\u05b5\u05d7\u05b7"}, {"verb": "\u05ea\u05bc\u05b4\u05ea\u05b0\u05e7\u05b7\u05dc\u05bc\u05b5\u05d7\u05b7", "niqqud_less": "\u05ea\u05ea\u05e7\u05dc\u05d7", "translation": "\u05ea\u05bc\u05b4\u05ea\u05b0\u05e7\u05b7\u05dc\u05bc\u05b7\u05d7titkalach", "reading": "titkaleach", "binyan": "HITPA'EL", "root": "\u05e7 - \u05dc - \u05d7", "hint": "The final radical of this word is guttural; this affects the adjacent vowels.", "tense": "Future", "person": "3rd Feminine Singular", "url": "https://www.pealim.com/dict/1896-lehitkaleach/", "infinitive": "\u05dc\u05b0\u05d4\u05b4\u05ea\u05b0\u05e7\u05b7\u05dc\u05bc\u05b5\u05d7\u05b7"}, {"verb": "\u05d9\u05b4\u05ea\u05b0\u05e7\u05b7\u05dc\u05bc\u05b0\u05d7\u05d5\u05bc", "niqqud_less": "\u05d9\u05ea\u05e7\u05dc\u05d7\u05d5", "translation": "they m. will take a shower", "reading": "yitkalchu", "binyan": "HITPA'EL", "root": "\u05e7 - \u05dc - \u05d7", "hint": "The final radical of this word is guttural; this affects the adjacent vowels.", "tense": "Future", "person": "3rd Masculine Plural", "url": "https://www.pealim.com/dict/1896-lehitkaleach/", "infinitive": "\u05dc\u05b0\u05d4\u05b4\u05ea\u05b0\u05e7\u05b7\u05dc\u05bc\u05b5\u05d7\u05b7"}, {"verb": "\u05d4\u05b4\u05ea\u05b0\u05e7\u05b7\u05dc\u05bc\u05b5\u05d7\u05b7!\u200f", "niqqud_less": "\u05d4\u05ea\u05e7\u05dc\u05d7!\u200f", "translation": "\u05d4\u05b4\u05ea\u05b0\u05e7\u05b7\u05dc\u05bc\u05b7\u05d7!\u200fhitkalach!", "reading": "hitkaleach!", "binyan": "HITPA'EL", "root": "\u05e7 - \u05dc - \u05d7", "hint": "The final radical of this word is guttural; this affects the adjacent vowels.", "tense": "Imperative", "person": "2nd Masculine Singular", "url": "https://www.pealim.com/dict/1896-lehitkaleach/", "infinitive": "\u05dc\u05b0\u05d4\u05b4\u05ea\u05b0\u05e7\u05b7\u05dc\u05bc\u05b5\u05d7\u05b7"}, {"verb": "\u05d4\u05b4\u05ea\u05b0\u05e7\u05b7\u05dc\u05bc\u05b0\u05d7\u05b4\u05d9!\u200f", "niqqud_less": "\u05d4\u05ea\u05e7\u05dc\u05d7\u05d9!\u200f", "translation": "(to a woman) take a shower!", "reading": "hitkalchi!", "binyan": "HITPA'EL", "root": "\u05e7 - \u05dc - \u05d7", "hint": "The final radical of this word is guttural; this affects the adjacent vowels.", "tense": "Imperative", "person": "2nd Feminine Singular", "url": "https://www.pealim.com/dict/1896-lehitkaleach/", "infinitive": "\u05dc\u05b0\u05d4\u05b4\u05ea\u05b0\u05e7\u05b7\u05dc\u05bc\u05b5\u05d7\u05b7"}, {"verb": "\u05d4\u05b4\u05ea\u05b0\u05e7\u05b7\u05dc\u05bc\u05b0\u05d7\u05d5\u05bc!\u200f", "niqqud_less": "\u05d4\u05ea\u05e7\u05dc\u05d7\u05d5!\u200f", "translation": "(to men) take a shower!", "reading": "hitkalchu!", "binyan": "HITPA'EL", "root": "\u05e7 - \u05dc - \u05d7", "hint": "The final radical of this word is guttural; this affects the adjacent vowels.", "tense": "Imperative", "person": "2nd Masculine Plural", "url": "https://www.pealim.com/dict/1896-lehitkaleach/", "infinitive": "\u05dc\u05b0\u05d4\u05b4\u05ea\u05b0\u05e7\u05b7\u05dc\u05bc\u05b5\u05d7\u05b7"}, {"verb": "\u05dc\u05b0\u05d4\u05b4\u05ea\u05b0\u05e7\u05b7\u05dc\u05bc\u05b5\u05d7\u05b7", "niqqud_less": "\u05dc\u05d4\u05ea\u05e7\u05dc\u05d7", "translation": "to take a shower", "reading": "lehitkaleach", "binyan": "HITPA'EL", "root": "\u05e7 - \u05dc - \u05d7", "hint": "The final radical of this word is guttural; this affects the adjacent vowels.", "tense": "Infinitive", "person": "", "url": "https://www.pealim.com/dict/1896-lehitkaleach/", "infinitive": "\u05dc\u05b0\u05d4\u05b4\u05ea\u05b0\u05e7\u05b7\u05dc\u05bc\u05b5\u05d7\u05b7"}, {"verb": "\u05de\u05b0\u05e7\u05b7\u05e0\u05bc\u05b5\u05d0", "niqqud_less": "\u05de\u05e7\u05e0\u05d0", "translation": "I / you m. sg. / he / it envy(-ies)", "reading": "mekane", "binyan": "PI'EL", "root": "\u05e7 - \u05e0 - \u05d0", "hint": "The final radical of this word is guttural; this affects the adjacent vowels.", "tense": "Present", "person": "Masculine Singular", "url": "https://www.pealim.com/dict/1912-lekane/", "infinitive": "\u05dc\u05b0\u05e7\u05b7\u05e0\u05bc\u05b5\u05d0"}, {"verb": "\u05de\u05b0\u05e7\u05b7\u05e0\u05bc\u05b0\u05d0\u05b8\u05d4", "niqqud_less": "\u05de\u05e7\u05e0\u05d0\u05d4", "translation": "\u05de\u05b0\u05e7\u05b7\u05e0\u05bc\u05b5\u05d0\u05eamekanet", "reading": "mekan'a", "binyan": "PI'EL", "root": "\u05e7 - \u05e0 - \u05d0", "hint": "The final radical of this word is guttural; this affects the adjacent vowels.", "tense": "Present", "person": "Feminine Singular", "url": "https://www.pealim.com/dict/1912-lekane/", "infinitive": "\u05dc\u05b0\u05e7\u05b7\u05e0\u05bc\u05b5\u05d0"}, {"verb": "\u05de\u05b0\u05e7\u05b7\u05e0\u05bc\u05b0\u05d0\u05b4\u05d9\u05dd", "niqqud_less": "\u05de\u05e7\u05e0\u05d0\u05d9\u05dd", "translation": "we / you m. pl. / they m. envy", "reading": "mekan'im", "binyan": "PI'EL", "root": "\u05e7 - \u05e0 - \u05d0", "hint": "The final radical of this word is guttural; this affects the adjacent vowels.", "tense": "Present", "person": "Masculine Plural", "url": "https://www.pealim.com/dict/1912-lekane/", "infinitive": "\u05dc\u05b0\u05e7\u05b7\u05e0\u05bc\u05b5\u05d0"}, {"verb": "\u05de\u05b0\u05e7\u05b7\u05e0\u05bc\u05b0\u05d0\u05d5\u05b9\u05ea", "niqqud_less": "\u05de\u05e7\u05e0\u05d0\u05d5\u05ea", "translation": "we / you f. pl. / they f. envy", "reading": "mekan'ot", "binyan": "PI'EL", "root": "\u05e7 - \u05e0 - \u05d0", "hint": "The final radical of this word is guttural; this affects the adjacent vowels.", "tense": "Present", "person": "Feminine Plural", "url": "https://www.pealim.com/dict/1912-lekane/", "infinitive": "\u05dc\u05b0\u05e7\u05b7\u05e0\u05bc\u05b5\u05d0"}, {"verb": "\u05e7\u05d9\u05e0\u05d0\u05ea\u05d9", "niqqud_less": "\u05e7\u05d9\u05e0\u05d0\u05ea\u05d9", "translation": "I envied", "reading": "kineti", "binyan": "PI'EL", "root": "\u05e7 - \u05e0 - \u05d0", "hint": "The final radical of this word is guttural; this affects the adjacent vowels.", "tense": "Past", "person": "1st Singular", "url": "https://www.pealim.com/dict/1912-lekane/", "infinitive": "\u05dc\u05b0\u05e7\u05b7\u05e0\u05bc\u05b5\u05d0"}, {"verb": "\u05e7\u05d9\u05e0\u05d0\u05e0\u05d5", "niqqud_less": "\u05e7\u05d9\u05e0\u05d0\u05e0\u05d5", "translation": "we envied", "reading": "kinenu", "binyan": "PI'EL", "root": "\u05e7 - \u05e0 - \u05d0", "hint": "The final radical of this word is guttural; this affects the adjacent vowels.", "tense": "Past", "person": "1st Plural", "url": "https://www.pealim.com/dict/1912-lekane/", "infinitive": "\u05dc\u05b0\u05e7\u05b7\u05e0\u05bc\u05b5\u05d0"}, {"verb": "\u05e7\u05d9\u05e0\u05d0\u05ea", "niqqud_less": "\u05e7\u05d9\u05e0\u05d0\u05ea", "translation": "you m. sg. envied", "reading": "kineta", "binyan": "PI'EL", "root": "\u05e7 - \u05e0 - \u05d0", "hint": "The final radical of this word is guttural; this affects the adjacent vowels.", "tense": "Past", "person": "2nd Masculine Singular", "url": "https://www.pealim.com/dict/1912-lekane/", "infinitive": "\u05dc\u05b0\u05e7\u05b7\u05e0\u05bc\u05b5\u05d0"}, {"verb": "\u05e7\u05d9\u05e0\u05d0\u05ea", "niqqud_less": "\u05e7\u05d9\u05e0\u05d0\u05ea", "translation": "you f. sg. envied", "reading": "kinet", "binyan": "PI'EL", "root": "\u05e7 - \u05e0 - \u05d0", "hint": "The final radical of this word is guttural; this affects the adjacent vowels.", "tense": "Past", "person": "2nd Feminine Singular", "url": "https://www.pealim.com/dict/1912-lekane/", "infinitive": "\u05dc\u05b0\u05e7\u05b7\u05e0\u05bc\u05b5\u05d0"}, {"verb": "\u05e7\u05d9\u05e0\u05d0\u05ea\u05dd", "niqqud_less": "\u05e7\u05d9\u05e0\u05d0\u05ea\u05dd", "translation": "you m. pl. envied", "reading": "kinetem", "binyan": "PI'EL", "root": "\u05e7 - \u05e0 - \u05d0", "hint": "The final radical of this word is guttural; this affects the adjacent vowels.", "tense": "Past", "person": "2nd Masculine Plural", "url": "https://www.pealim.com/dict/1912-lekane/", "infinitive": "\u05dc\u05b0\u05e7\u05b7\u05e0\u05bc\u05b5\u05d0"}, {"verb": "\u05e7\u05d9\u05e0\u05d0\u05ea\u05df", "niqqud_less": "\u05e7\u05d9\u05e0\u05d0\u05ea\u05df", "translation": "you f. pl. envied", "reading": "kineten", "binyan": "PI'EL", "root": "\u05e7 - \u05e0 - \u05d0", "hint": "The final radical of this word is guttural; this affects the adjacent vowels.", "tense": "Past", "person": "2nd Feminine Plural", "url": "https://www.pealim.com/dict/1912-lekane/", "infinitive": "\u05dc\u05b0\u05e7\u05b7\u05e0\u05bc\u05b5\u05d0"}, {"verb": "\u05e7\u05d9\u05e0\u05d0", "niqqud_less": "\u05e7\u05d9\u05e0\u05d0", "translation": "he / it envied", "reading": "kine", "binyan": "PI'EL", "root": "\u05e7 - \u05e0 - \u05d0", "hint": "The final radical of this word is guttural; this affects the adjacent vowels.", "tense": "Past", "person": "3rd Masculine Singular", "url": "https://www.pealim.com/dict/1912-lekane/", "infinitive": "\u05dc\u05b0\u05e7\u05b7\u05e0\u05bc\u05b5\u05d0"}, {"verb": "\u05e7\u05d9\u05e0\u05d0\u05d4", "niqqud_less": "\u05e7\u05d9\u05e0\u05d0\u05d4", "translation": "she / it envied", "reading": "kin'a", "binyan": "PI'EL", "root": "\u05e7 - \u05e0 - \u05d0", "hint": "The final radical of this word is guttural; this affects the adjacent vowels.", "tense": "Past", "person": "3rd Feminine Singular", "url": "https://www.pealim.com/dict/1912-lekane/", "infinitive": "\u05dc\u05b0\u05e7\u05b7\u05e0\u05bc\u05b5\u05d0"}, {"verb": "\u05e7\u05d9\u05e0\u05d0\u05d5", "niqqud_less": "\u05e7\u05d9\u05e0\u05d0\u05d5", "translation": "they envied", "reading": "kin'u", "binyan": "PI'EL", "root": "\u05e7 - \u05e0 - \u05d0", "hint": "The final radical of this word is guttural; this affects the adjacent vowels.", "tense": "Past", "person": "3rd Plural", "url": "https://www.pealim.com/dict/1912-lekane/", "infinitive": "\u05dc\u05b0\u05e7\u05b7\u05e0\u05bc\u05b5\u05d0"}, {"verb": "\u05d0\u05b2\u05e7\u05b7\u05e0\u05bc\u05b5\u05d0", "niqqud_less": "\u05d0\u05e7\u05e0\u05d0", "translation": "I will envy", "reading": "akane", "binyan": "PI'EL", "root": "\u05e7 - \u05e0 - \u05d0", "hint": "The final radical of this word is guttural; this affects the adjacent vowels.", "tense": "Future", "person": "1st Singular", "url": "https://www.pealim.com/dict/1912-lekane/", "infinitive": "\u05dc\u05b0\u05e7\u05b7\u05e0\u05bc\u05b5\u05d0"}, {"verb": "\u05e0\u05b0\u05e7\u05b7\u05e0\u05bc\u05b5\u05d0", "niqqud_less": "\u05e0\u05e7\u05e0\u05d0", "translation": "we will envy", "reading": "nekane", "binyan": "PI'EL", "root": "\u05e7 - \u05e0 - \u05d0", "hint": "The final radical of this word is guttural; this affects the adjacent vowels.", "tense": "Future", "person": "1st Plural", "url": "https://www.pealim.com/dict/1912-lekane/", "infinitive": "\u05dc\u05b0\u05e7\u05b7\u05e0\u05bc\u05b5\u05d0"}, {"verb": "\u05ea\u05bc\u05b0\u05e7\u05b7\u05e0\u05bc\u05b5\u05d0", "niqqud_less": "\u05ea\u05e7\u05e0\u05d0", "translation": "you m. sg. will envy", "reading": "tekane", "binyan": "PI'EL", "root": "\u05e7 - \u05e0 - \u05d0", "hint": "The final radical of this word is guttural; this affects the adjacent vowels.", "tense": "Future", "person": "2nd Masculine Singular", "url": "https://www.pealim.com/dict/1912-lekane/", "infinitive": "\u05dc\u05b0\u05e7\u05b7\u05e0\u05bc\u05b5\u05d0"}, {"verb": "\u05ea\u05bc\u05b0\u05e7\u05b7\u05e0\u05bc\u05b0\u05d0\u05b4\u05d9", "niqqud_less": "\u05ea\u05e7\u05e0\u05d0\u05d9", "translation": "you f. sg. will envy", "reading": "tekan'i", "binyan": "PI'EL", "root": "\u05e7 - \u05e0 - \u05d0", "hint": "The final radical of this word is guttural; this affects the adjacent vowels.", "tense": "Future", "person": "2nd Feminine Singular", "url": "https://www.pealim.com/dict/1912-lekane/", "infinitive": "\u05dc\u05b0\u05e7\u05b7\u05e0\u05bc\u05b5\u05d0"}, {"verb": "\u05ea\u05bc\u05b0\u05e7\u05b7\u05e0\u05bc\u05b0\u05d0\u05d5\u05bc", "niqqud_less": "\u05ea\u05e7\u05e0\u05d0\u05d5", "translation": "you m. pl. will envy", "reading": "tekan'u", "binyan": "PI'EL", "root": "\u05e7 - \u05e0 - \u05d0", "hint": "The final radical of this word is guttural; this affects the adjacent vowels.", "tense": "Future", "person": "2nd Masculine Plural", "url": "https://www.pealim.com/dict/1912-lekane/", "infinitive": "\u05dc\u05b0\u05e7\u05b7\u05e0\u05bc\u05b5\u05d0"}, {"verb": "\u05d9\u05b0\u05e7\u05b7\u05e0\u05bc\u05b5\u05d0", "niqqud_less": "\u05d9\u05e7\u05e0\u05d0", "translation": "he / it will envy", "reading": "yekane", "binyan": "PI'EL", "root": "\u05e7 - \u05e0 - \u05d0", "hint": "The final radical of this word is guttural; this affects the adjacent vowels.", "tense": "Future", "person": "3rd Masculine Singular", "url": "https://www.pealim.com/dict/1912-lekane/", "infinitive": "\u05dc\u05b0\u05e7\u05b7\u05e0\u05bc\u05b5\u05d0"}, {"verb": "\u05ea\u05bc\u05b0\u05e7\u05b7\u05e0\u05bc\u05b5\u05d0", "niqqud_less": "\u05ea\u05e7\u05e0\u05d0", "translation": "she / it will envy", "reading": "tekane", "binyan": "PI'EL", "root": "\u05e7 - \u05e0 - \u05d0", "hint": "The final radical of this word is guttural; this affects the adjacent vowels.", "tense": "Future", "person": "3rd Feminine Singular", "url": "https://www.pealim.com/dict/1912-lekane/", "infinitive": "\u05dc\u05b0\u05e7\u05b7\u05e0\u05bc\u05b5\u05d0"}, {"verb": "\u05d9\u05b0\u05e7\u05b7\u05e0\u05bc\u05b0\u05d0\u05d5\u05bc", "niqqud_less": "\u05d9\u05e7\u05e0\u05d0\u05d5", "translation": "they m. will envy", "reading": "yekan'u", "binyan": "PI'EL", "root": "\u05e7 - \u05e0 - \u05d0", "hint": "The final radical of this word is guttural; this affects the adjacent vowels.", "tense": "Future", "person": "3rd Masculine Plural", "url": "https://www.pealim.com/dict/1912-lekane/", "infinitive": "\u05dc\u05b0\u05e7\u05b7\u05e0\u05bc\u05b5\u05d0"}, {"verb": "\u05e7\u05b7\u05e0\u05bc\u05b5\u05d0!\u200f", "niqqud_less": "\u05e7\u05e0\u05d0!\u200f", "translation": "(to a man) envy!", "reading": "kane!", "binyan": "PI'EL", "root": "\u05e7 - \u05e0 - \u05d0", "hint": "The final radical of this word is guttural; this affects the adjacent vowels.", "tense": "Imperative", "person": "2nd Masculine Singular", "url": "https://www.pealim.com/dict/1912-lekane/", "infinitive": "\u05dc\u05b0\u05e7\u05b7\u05e0\u05bc\u05b5\u05d0"}, {"verb": "\u05e7\u05b7\u05e0\u05bc\u05b0\u05d0\u05b4\u05d9!\u200f", "niqqud_less": "\u05e7\u05e0\u05d0\u05d9!\u200f", "translation": "(to a woman) envy!", "reading": "kan'i!", "binyan": "PI'EL", "root": "\u05e7 - \u05e0 - \u05d0", "hint": "The final radical of this word is guttural; this affects the adjacent vowels.", "tense": "Imperative", "person": "2nd Feminine Singular", "url": "https://www.pealim.com/dict/1912-lekane/", "infinitive": "\u05dc\u05b0\u05e7\u05b7\u05e0\u05bc\u05b5\u05d0"}, {"verb": "\u05e7\u05b7\u05e0\u05bc\u05b0\u05d0\u05d5\u05bc!\u200f", "niqqud_less": "\u05e7\u05e0\u05d0\u05d5!\u200f", "translation": "(to men) envy!", "reading": "kan'u!", "binyan": "PI'EL", "root": "\u05e7 - \u05e0 - \u05d0", "hint": "The final radical of this word is guttural; this affects the adjacent vowels.", "tense": "Imperative", "person": "2nd Masculine Plural", "url": "https://www.pealim.com/dict/1912-lekane/", "infinitive": "\u05dc\u05b0\u05e7\u05b7\u05e0\u05bc\u05b5\u05d0"}, {"verb": "\u05dc\u05b0\u05e7\u05b7\u05e0\u05bc\u05b5\u05d0", "niqqud_less": "\u05dc\u05e7\u05e0\u05d0", "translation": "to envy", "reading": "lekane", "binyan": "PI'EL", "root": "\u05e7 - \u05e0 - \u05d0", "hint": "The final radical of this word is guttural; this affects the adjacent vowels.", "tense": "Infinitive", "person": "", "url": "https://www.pealim.com/dict/1912-lekane/", "infinitive": "\u05dc\u05b0\u05e7\u05b7\u05e0\u05bc\u05b5\u05d0"}, {"verb": "\u05e7\u05d5\u05b9\u05e0\u05b6\u05d4", "niqqud_less": "\u05e7\u05d5\u05e0\u05d4", "translation": "I / you m. sg. / he / it buy(s)", "reading": "kone", "binyan": "PA'AL", "root": "\u05e7 - \u05e0 - \u05d4", "hint": "The final radical of this word disappears or turns into a vowel in inflected forms.", "tense": "Present", "person": "Masculine Singular", "url": "https://www.pealim.com/dict/1913-liknot/", "infinitive": "\u05dc\u05b4\u05e7\u05b0\u05e0\u05d5\u05b9\u05ea"}, {"verb": "\u05e7\u05d5\u05b9\u05e0\u05b8\u05d4", "niqqud_less": "\u05e7\u05d5\u05e0\u05d4", "translation": "I / you f. sg. / she / it buy(s)", "reading": "kona", "binyan": "PA'AL", "root": "\u05e7 - \u05e0 - \u05d4", "hint": "The final radical of this word disappears or turns into a vowel in inflected forms.", "tense": "Present", "person": "Feminine Singular", "url": "https://www.pealim.com/dict/1913-liknot/", "infinitive": "\u05dc\u05b4\u05e7\u05b0\u05e0\u05d5\u05b9\u05ea"}, {"verb": "\u05e7\u05d5\u05b9\u05e0\u05b4\u05d9\u05dd", "niqqud_less": "\u05e7\u05d5\u05e0\u05d9\u05dd", "translation": "we / you m. pl. / they m. buy", "reading": "konim", "binyan": "PA'AL", "root": "\u05e7 - \u05e0 - \u05d4", "hint": "The final radical of this word disappears or turns into a vowel in inflected forms.", "tense": "Present", "person": "Masculine Plural", "url": "https://www.pealim.com/dict/1913-liknot/", "infinitive": "\u05dc\u05b4\u05e7\u05b0\u05e0\u05d5\u05b9\u05ea"}, {"verb": "\u05e7\u05d5\u05b9\u05e0\u05d5\u05b9\u05ea", "niqqud_less": "\u05e7\u05d5\u05e0\u05d5\u05ea", "translation": "we / you f. pl. / they f. buy", "reading": "konot", "binyan": "PA'AL", "root": "\u05e7 - \u05e0 - \u05d4", "hint": "The final radical of this word disappears or turns into a vowel in inflected forms.", "tense": "Present", "person": "Feminine Plural", "url": "https://www.pealim.com/dict/1913-liknot/", "infinitive": "\u05dc\u05b4\u05e7\u05b0\u05e0\u05d5\u05b9\u05ea"}, {"verb": "\u05e7\u05b8\u05e0\u05b4\u05d9\u05ea\u05b4\u05d9", "niqqud_less": "\u05e7\u05e0\u05d9\u05ea\u05d9", "translation": "I bought", "reading": "kaniti", "binyan": "PA'AL", "root": "\u05e7 - \u05e0 - \u05d4", "hint": "The final radical of this word disappears or turns into a vowel in inflected forms.", "tense": "Past", "person": "1st Singular", "url": "https://www.pealim.com/dict/1913-liknot/", "infinitive": "\u05dc\u05b4\u05e7\u05b0\u05e0\u05d5\u05b9\u05ea"}, {"verb": "\u05e7\u05b8\u05e0\u05b4\u05d9\u05e0\u05d5\u05bc", "niqqud_less": "\u05e7\u05e0\u05d9\u05e0\u05d5", "translation": "we bought", "reading": "kaninu", "binyan": "PA'AL", "root": "\u05e7 - \u05e0 - \u05d4", "hint": "The final radical of this word disappears or turns into a vowel in inflected forms.", "tense": "Past", "person": "1st Plural", "url": "https://www.pealim.com/dict/1913-liknot/", "infinitive": "\u05dc\u05b4\u05e7\u05b0\u05e0\u05d5\u05b9\u05ea"}, {"verb": "\u05e7\u05b8\u05e0\u05b4\u05d9\u05ea\u05b8", "niqqud_less": "\u05e7\u05e0\u05d9\u05ea", "translation": "you m. sg. bought", "reading": "kanita", "binyan": "PA'AL", "root": "\u05e7 - \u05e0 - \u05d4", "hint": "The final radical of this word disappears or turns into a vowel in inflected forms.", "tense": "Past", "person": "2nd Masculine Singular", "url": "https://www.pealim.com/dict/1913-liknot/", "infinitive": "\u05dc\u05b4\u05e7\u05b0\u05e0\u05d5\u05b9\u05ea"}, {"verb": "\u05e7\u05b8\u05e0\u05b4\u05d9\u05ea", "niqqud_less": "\u05e7\u05e0\u05d9\u05ea", "translation": "you f. sg. bought", "reading": "kanit", "binyan": "PA'AL", "root": "\u05e7 - \u05e0 - \u05d4", "hint": "The final radical of this word disappears or turns into a vowel in inflected forms.", "tense": "Past", "person": "2nd Feminine Singular", "url": "https://www.pealim.com/dict/1913-liknot/", "infinitive": "\u05dc\u05b4\u05e7\u05b0\u05e0\u05d5\u05b9\u05ea"}, {"verb": "\u05e7\u05b0\u05e0\u05b4\u05d9\u05ea\u05b6\u05dd", "niqqud_less": "\u05e7\u05e0\u05d9\u05ea\u05dd", "translation": "you m. pl. bought", "reading": "knitem", "binyan": "PA'AL", "root": "\u05e7 - \u05e0 - \u05d4", "hint": "The final radical of this word disappears or turns into a vowel in inflected forms.", "tense": "Past", "person": "2nd Masculine Plural", "url": "https://www.pealim.com/dict/1913-liknot/", "infinitive": "\u05dc\u05b4\u05e7\u05b0\u05e0\u05d5\u05b9\u05ea"}, {"verb": "\u05e7\u05b0\u05e0\u05b4\u05d9\u05ea\u05b6\u05df", "niqqud_less": "\u05e7\u05e0\u05d9\u05ea\u05df", "translation": "you f. pl. bought", "reading": "kniten", "binyan": "PA'AL", "root": "\u05e7 - \u05e0 - \u05d4", "hint": "The final radical of this word disappears or turns into a vowel in inflected forms.", "tense": "Past", "person": "2nd Feminine Plural", "url": "https://www.pealim.com/dict/1913-liknot/", "infinitive": "\u05dc\u05b4\u05e7\u05b0\u05e0\u05d5\u05b9\u05ea"}, {"verb": "\u05e7\u05b8\u05e0\u05b8\u05d4", "niqqud_less": "\u05e7\u05e0\u05d4", "translation": "he / it bought", "reading": "kana", "binyan": "PA'AL", "root": "\u05e7 - \u05e0 - \u05d4", "hint": "The final radical of this word disappears or turns into a vowel in inflected forms.", "tense": "Past", "person": "3rd Masculine Singular", "url": "https://www.pealim.com/dict/1913-liknot/", "infinitive": "\u05dc\u05b4\u05e7\u05b0\u05e0\u05d5\u05b9\u05ea"}, {"verb": "\u05e7\u05b8\u05e0\u05b0\u05ea\u05b8\u05d4", "niqqud_less": "\u05e7\u05e0\u05ea\u05d4", "translation": "she / it bought", "reading": "kanta", "binyan": "PA'AL", "root": "\u05e7 - \u05e0 - \u05d4", "hint": "The final radical of this word disappears or turns into a vowel in inflected forms.", "tense": "Past", "person": "3rd Feminine Singular", "url": "https://www.pealim.com/dict/1913-liknot/", "infinitive": "\u05dc\u05b4\u05e7\u05b0\u05e0\u05d5\u05b9\u05ea"}, {"verb": "\u05e7\u05b8\u05e0\u05d5\u05bc", "niqqud_less": "\u05e7\u05e0\u05d5", "translation": "they bought", "reading": "kanu", "binyan": "PA'AL", "root": "\u05e7 - \u05e0 - \u05d4", "hint": "The final radical of this word disappears or turns into a vowel in inflected forms.", "tense": "Past", "person": "3rd Plural", "url": "https://www.pealim.com/dict/1913-liknot/", "infinitive": "\u05dc\u05b4\u05e7\u05b0\u05e0\u05d5\u05b9\u05ea"}, {"verb": "\u05d0\u05b6\u05e7\u05b0\u05e0\u05b6\u05d4", "niqqud_less": "\u05d0\u05e7\u05e0\u05d4", "translation": "I will buy", "reading": "ekne", "binyan": "PA'AL", "root": "\u05e7 - \u05e0 - \u05d4", "hint": "The final radical of this word disappears or turns into a vowel in inflected forms.", "tense": "Future", "person": "1st Singular", "url": "https://www.pealim.com/dict/1913-liknot/", "infinitive": "\u05dc\u05b4\u05e7\u05b0\u05e0\u05d5\u05b9\u05ea"}, {"verb": "\u05e0\u05b4\u05e7\u05b0\u05e0\u05b6\u05d4", "niqqud_less": "\u05e0\u05e7\u05e0\u05d4", "translation": "we will buy", "reading": "nikne", "binyan": "PA'AL", "root": "\u05e7 - \u05e0 - \u05d4", "hint": "The final radical of this word disappears or turns into a vowel in inflected forms.", "tense": "Future", "person": "1st Plural", "url": "https://www.pealim.com/dict/1913-liknot/", "infinitive": "\u05dc\u05b4\u05e7\u05b0\u05e0\u05d5\u05b9\u05ea"}, {"verb": "\u05ea\u05bc\u05b4\u05e7\u05b0\u05e0\u05b6\u05d4", "niqqud_less": "\u05ea\u05e7\u05e0\u05d4", "translation": "you m. sg. will buy", "reading": "tikne", "binyan": "PA'AL", "root": "\u05e7 - \u05e0 - \u05d4", "hint": "The final radical of this word disappears or turns into a vowel in inflected forms.", "tense": "Future", "person": "2nd Masculine Singular", "url": "https://www.pealim.com/dict/1913-liknot/", "infinitive": "\u05dc\u05b4\u05e7\u05b0\u05e0\u05d5\u05b9\u05ea"}, {"verb": "\u05ea\u05bc\u05b4\u05e7\u05b0\u05e0\u05b4\u05d9", "niqqud_less": "\u05ea\u05e7\u05e0\u05d9", "translation": "you f. sg. will buy", "reading": "tikni", "binyan": "PA'AL", "root": "\u05e7 - \u05e0 - \u05d4", "hint": "The final radical of this word disappears or turns into a vowel in inflected forms.", "tense": "Future", "person": "2nd Feminine Singular", "url": "https://www.pealim.com/dict/1913-liknot/", "infinitive": "\u05dc\u05b4\u05e7\u05b0\u05e0\u05d5\u05b9\u05ea"}, {"verb": "\u05ea\u05bc\u05b4\u05e7\u05b0\u05e0\u05d5\u05bc", "niqqud_less": "\u05ea\u05e7\u05e0\u05d5", "translation": "you m. pl. will buy", "reading": "tiknu", "binyan": "PA'AL", "root": "\u05e7 - \u05e0 - \u05d4", "hint": "The final radical of this word disappears or turns into a vowel in inflected forms.", "tense": "Future", "person": "2nd Masculine Plural", "url": "https://www.pealim.com/dict/1913-liknot/", "infinitive": "\u05dc\u05b4\u05e7\u05b0\u05e0\u05d5\u05b9\u05ea"}, {"verb": "\u05d9\u05b4\u05e7\u05b0\u05e0\u05b6\u05d4", "niqqud_less": "\u05d9\u05e7\u05e0\u05d4", "translation": "he / it will buy", "reading": "yikne", "binyan": "PA'AL", "root": "\u05e7 - \u05e0 - \u05d4", "hint": "The final radical of this word disappears or turns into a vowel in inflected forms.", "tense": "Future", "person": "3rd Masculine Singular", "url": "https://www.pealim.com/dict/1913-liknot/", "infinitive": "\u05dc\u05b4\u05e7\u05b0\u05e0\u05d5\u05b9\u05ea"}, {"verb": "\u05ea\u05bc\u05b4\u05e7\u05b0\u05e0\u05b6\u05d4", "niqqud_less": "\u05ea\u05e7\u05e0\u05d4", "translation": "she / it will buy", "reading": "tikne", "binyan": "PA'AL", "root": "\u05e7 - \u05e0 - \u05d4", "hint": "The final radical of this word disappears or turns into a vowel in inflected forms.", "tense": "Future", "person": "3rd Feminine Singular", "url": "https://www.pealim.com/dict/1913-liknot/", "infinitive": "\u05dc\u05b4\u05e7\u05b0\u05e0\u05d5\u05b9\u05ea"}, {"verb": "\u05d9\u05b4\u05e7\u05b0\u05e0\u05d5\u05bc", "niqqud_less": "\u05d9\u05e7\u05e0\u05d5", "translation": "they m. will buy", "reading": "yiknu", "binyan": "PA'AL", "root": "\u05e7 - \u05e0 - \u05d4", "hint": "The final radical of this word disappears or turns into a vowel in inflected forms.", "tense": "Future", "person": "3rd Masculine Plural", "url": "https://www.pealim.com/dict/1913-liknot/", "infinitive": "\u05dc\u05b4\u05e7\u05b0\u05e0\u05d5\u05b9\u05ea"}, {"verb": "\u05e7\u05b0\u05e0\u05b5\u05d4!\u200f", "niqqud_less": "\u05e7\u05e0\u05d4!\u200f", "translation": "(to a man) buy!", "reading": "kne!", "binyan": "PA'AL", "root": "\u05e7 - \u05e0 - \u05d4", "hint": "The final radical of this word disappears or turns into a vowel in inflected forms.", "tense": "Imperative", "person": "2nd Masculine Singular", "url": "https://www.pealim.com/dict/1913-liknot/", "infinitive": "\u05dc\u05b4\u05e7\u05b0\u05e0\u05d5\u05b9\u05ea"}, {"verb": "\u05e7\u05b0\u05e0\u05b4\u05d9!\u200f", "niqqud_less": "\u05e7\u05e0\u05d9!\u200f", "translation": "(to a woman) buy!", "reading": "kni!", "binyan": "PA'AL", "root": "\u05e7 - \u05e0 - \u05d4", "hint": "The final radical of this word disappears or turns into a vowel in inflected forms.", "tense": "Imperative", "person": "2nd Feminine Singular", "url": "https://www.pealim.com/dict/1913-liknot/", "infinitive": "\u05dc\u05b4\u05e7\u05b0\u05e0\u05d5\u05b9\u05ea"}, {"verb": "\u05e7\u05b0\u05e0\u05d5\u05bc!\u200f", "niqqud_less": "\u05e7\u05e0\u05d5!\u200f", "translation": "(to men) buy!", "reading": "knu!", "binyan": "PA'AL", "root": "\u05e7 - \u05e0 - \u05d4", "hint": "The final radical of this word disappears or turns into a vowel in inflected forms.", "tense": "Imperative", "person": "2nd Masculine Plural", "url": "https://www.pealim.com/dict/1913-liknot/", "infinitive": "\u05dc\u05b4\u05e7\u05b0\u05e0\u05d5\u05b9\u05ea"}, {"verb": "\u05dc\u05b4\u05e7\u05b0\u05e0\u05d5\u05b9\u05ea", "niqqud_less": "\u05dc\u05e7\u05e0\u05d5\u05ea", "translation": "to buy", "reading": "liknot", "binyan": "PA'AL", "root": "\u05e7 - \u05e0 - \u05d4", "hint": "The final radical of this word disappears or turns into a vowel in inflected forms.", "tense": "Infinitive", "person": "", "url": "https://www.pealim.com/dict/1913-liknot/", "infinitive": "\u05dc\u05b4\u05e7\u05b0\u05e0\u05d5\u05b9\u05ea"}, {"verb": "\u05e7\u05d5\u05b9\u05e8\u05b5\u05d0", "niqqud_less": "\u05e7\u05d5\u05e8\u05d0", "translation": "I / you m. sg. / he / it read(s)", "reading": "kore", "binyan": "PA'AL", "root": "\u05e7 - \u05e8 - \u05d0", "hint": "The final radical of this word is guttural; this affects the adjacent vowels.", "tense": "Present", "person": "Masculine Singular", "url": "https://www.pealim.com/dict/13-likro/", "infinitive": "\u05dc\u05e7\u05e8\u05d5\u05d0"}, {"verb": "\u05e7\u05d5\u05b9\u05e8\u05b5\u05d0\u05ea", "niqqud_less": "\u05e7\u05d5\u05e8\u05d0\u05ea", "translation": "I / you f. sg. / she / it read(s)", "reading": "koret", "binyan": "PA'AL", "root": "\u05e7 - \u05e8 - \u05d0", "hint": "The final radical of this word is guttural; this affects the adjacent vowels.", "tense": "Present", "person": "Feminine Singular", "url": "https://www.pealim.com/dict/13-likro/", "infinitive": "\u05dc\u05e7\u05e8\u05d5\u05d0"}, {"verb": "\u05e7\u05d5\u05b9\u05e8\u05b0\u05d0\u05b4\u05d9\u05dd", "niqqud_less": "\u05e7\u05d5\u05e8\u05d0\u05d9\u05dd", "translation": "we / you m. pl. / they m. read", "reading": "kor'im", "binyan": "PA'AL", "root": "\u05e7 - \u05e8 - \u05d0", "hint": "The final radical of this word is guttural; this affects the adjacent vowels.", "tense": "Present", "person": "Masculine Plural", "url": "https://www.pealim.com/dict/13-likro/", "infinitive": "\u05dc\u05e7\u05e8\u05d5\u05d0"}, {"verb": "\u05e7\u05d5\u05b9\u05e8\u05b0\u05d0\u05d5\u05b9\u05ea", "niqqud_less": "\u05e7\u05d5\u05e8\u05d0\u05d5\u05ea", "translation": "we / you f. pl. / they f. read", "reading": "kor'ot", "binyan": "PA'AL", "root": "\u05e7 - \u05e8 - \u05d0", "hint": "The final radical of this word is guttural; this affects the adjacent vowels.", "tense": "Present", "person": "Feminine Plural", "url": "https://www.pealim.com/dict/13-likro/", "infinitive": "\u05dc\u05e7\u05e8\u05d5\u05d0"}, {"verb": "\u05e7\u05b8\u05e8\u05b8\u05d0\u05ea\u05b4\u05d9", "niqqud_less": "\u05e7\u05e8\u05d0\u05ea\u05d9", "translation": "I read", "reading": "karati", "binyan": "PA'AL", "root": "\u05e7 - \u05e8 - \u05d0", "hint": "The final radical of this word is guttural; this affects the adjacent vowels.", "tense": "Past", "person": "1st Singular", "url": "https://www.pealim.com/dict/13-likro/", "infinitive": "\u05dc\u05e7\u05e8\u05d5\u05d0"}, {"verb": "\u05e7\u05b8\u05e8\u05b8\u05d0\u05e0\u05d5\u05bc", "niqqud_less": "\u05e7\u05e8\u05d0\u05e0\u05d5", "translation": "we read", "reading": "karanu", "binyan": "PA'AL", "root": "\u05e7 - \u05e8 - \u05d0", "hint": "The final radical of this word is guttural; this affects the adjacent vowels.", "tense": "Past", "person": "1st Plural", "url": "https://www.pealim.com/dict/13-likro/", "infinitive": "\u05dc\u05e7\u05e8\u05d5\u05d0"}, {"verb": "\u05e7\u05b8\u05e8\u05b8\u05d0\u05ea\u05b8", "niqqud_less": "\u05e7\u05e8\u05d0\u05ea", "translation": "you m. sg. read", "reading": "karata", "binyan": "PA'AL", "root": "\u05e7 - \u05e8 - \u05d0", "hint": "The final radical of this word is guttural; this affects the adjacent vowels.", "tense": "Past", "person": "2nd Masculine Singular", "url": "https://www.pealim.com/dict/13-likro/", "infinitive": "\u05dc\u05e7\u05e8\u05d5\u05d0"}, {"verb": "\u05e7\u05b8\u05e8\u05b8\u05d0\u05ea", "niqqud_less": "\u05e7\u05e8\u05d0\u05ea", "translation": "you f. sg. read", "reading": "karat", "binyan": "PA'AL", "root": "\u05e7 - \u05e8 - \u05d0", "hint": "The final radical of this word is guttural; this affects the adjacent vowels.", "tense": "Past", "person": "2nd Feminine Singular", "url": "https://www.pealim.com/dict/13-likro/", "infinitive": "\u05dc\u05e7\u05e8\u05d5\u05d0"}, {"verb": "\u05e7\u05b0\u05e8\u05b8\u05d0\u05ea\u05b6\u05dd", "niqqud_less": "\u05e7\u05e8\u05d0\u05ea\u05dd", "translation": "you m. pl. read", "reading": "kratem", "binyan": "PA'AL", "root": "\u05e7 - \u05e8 - \u05d0", "hint": "The final radical of this word is guttural; this affects the adjacent vowels.", "tense": "Past", "person": "2nd Masculine Plural", "url": "https://www.pealim.com/dict/13-likro/", "infinitive": "\u05dc\u05e7\u05e8\u05d5\u05d0"}, {"verb": "\u05e7\u05b0\u05e8\u05b8\u05d0\u05ea\u05b6\u05df", "niqqud_less": "\u05e7\u05e8\u05d0\u05ea\u05df", "translation": "you f. pl. read", "reading": "kraten", "binyan": "PA'AL", "root": "\u05e7 - \u05e8 - \u05d0", "hint": "The final radical of this word is guttural; this affects the adjacent vowels.", "tense": "Past", "person": "2nd Feminine Plural", "url": "https://www.pealim.com/dict/13-likro/", "infinitive": "\u05dc\u05e7\u05e8\u05d5\u05d0"}, {"verb": "\u05e7\u05b8\u05e8\u05b8\u05d0", "niqqud_less": "\u05e7\u05e8\u05d0", "translation": "he / it read", "reading": "kara", "binyan": "PA'AL", "root": "\u05e7 - \u05e8 - \u05d0", "hint": "The final radical of this word is guttural; this affects the adjacent vowels.", "tense": "Past", "person": "3rd Masculine Singular", "url": "https://www.pealim.com/dict/13-likro/", "infinitive": "\u05dc\u05e7\u05e8\u05d5\u05d0"}, {"verb": "\u05e7\u05b8\u05e8\u05b0\u05d0\u05b8\u05d4", "niqqud_less": "\u05e7\u05e8\u05d0\u05d4", "translation": "she / it read", "reading": "kar'a", "binyan": "PA'AL", "root": "\u05e7 - \u05e8 - \u05d0", "hint": "The final radical of this word is guttural; this affects the adjacent vowels.", "tense": "Past", "person": "3rd Feminine Singular", "url": "https://www.pealim.com/dict/13-likro/", "infinitive": "\u05dc\u05e7\u05e8\u05d5\u05d0"}, {"verb": "\u05e7\u05b8\u05e8\u05b0\u05d0\u05d5\u05bc", "niqqud_less": "\u05e7\u05e8\u05d0\u05d5", "translation": "they read", "reading": "kar'u", "binyan": "PA'AL", "root": "\u05e7 - \u05e8 - \u05d0", "hint": "The final radical of this word is guttural; this affects the adjacent vowels.", "tense": "Past", "person": "3rd Plural", "url": "https://www.pealim.com/dict/13-likro/", "infinitive": "\u05dc\u05e7\u05e8\u05d5\u05d0"}, {"verb": "\u05d0\u05b6\u05e7\u05b0\u05e8\u05b8\u05d0", "niqqud_less": "\u05d0\u05e7\u05e8\u05d0", "translation": "I will read", "reading": "ekra", "binyan": "PA'AL", "root": "\u05e7 - \u05e8 - \u05d0", "hint": "The final radical of this word is guttural; this affects the adjacent vowels.", "tense": "Future", "person": "1st Singular", "url": "https://www.pealim.com/dict/13-likro/", "infinitive": "\u05dc\u05e7\u05e8\u05d5\u05d0"}, {"verb": "\u05e0\u05b4\u05e7\u05b0\u05e8\u05b8\u05d0", "niqqud_less": "\u05e0\u05e7\u05e8\u05d0", "translation": "we will read", "reading": "nikra", "binyan": "PA'AL", "root": "\u05e7 - \u05e8 - \u05d0", "hint": "The final radical of this word is guttural; this affects the adjacent vowels.", "tense": "Future", "person": "1st Plural", "url": "https://www.pealim.com/dict/13-likro/", "infinitive": "\u05dc\u05e7\u05e8\u05d5\u05d0"}, {"verb": "\u05ea\u05bc\u05b4\u05e7\u05b0\u05e8\u05b8\u05d0", "niqqud_less": "\u05ea\u05e7\u05e8\u05d0", "translation": "you m. sg. will read", "reading": "tikra", "binyan": "PA'AL", "root": "\u05e7 - \u05e8 - \u05d0", "hint": "The final radical of this word is guttural; this affects the adjacent vowels.", "tense": "Future", "person": "2nd Masculine Singular", "url": "https://www.pealim.com/dict/13-likro/", "infinitive": "\u05dc\u05e7\u05e8\u05d5\u05d0"}, {"verb": "\u05ea\u05bc\u05b4\u05e7\u05b0\u05e8\u05b0\u05d0\u05b4\u05d9", "niqqud_less": "\u05ea\u05e7\u05e8\u05d0\u05d9", "translation": "you f. sg. will read", "reading": "tikre'i", "binyan": "PA'AL", "root": "\u05e7 - \u05e8 - \u05d0", "hint": "The final radical of this word is guttural; this affects the adjacent vowels.", "tense": "Future", "person": "2nd Feminine Singular", "url": "https://www.pealim.com/dict/13-likro/", "infinitive": "\u05dc\u05e7\u05e8\u05d5\u05d0"}, {"verb": "\u05ea\u05bc\u05b4\u05e7\u05b0\u05e8\u05b0\u05d0\u05d5\u05bc", "niqqud_less": "\u05ea\u05e7\u05e8\u05d0\u05d5", "translation": "you m. pl. will read", "reading": "tikre'u", "binyan": "PA'AL", "root": "\u05e7 - \u05e8 - \u05d0", "hint": "The final radical of this word is guttural; this affects the adjacent vowels.", "tense": "Future", "person": "2nd Masculine Plural", "url": "https://www.pealim.com/dict/13-likro/", "infinitive": "\u05dc\u05e7\u05e8\u05d5\u05d0"}, {"verb": "\u05d9\u05b4\u05e7\u05b0\u05e8\u05b8\u05d0", "niqqud_less": "\u05d9\u05e7\u05e8\u05d0", "translation": "he / it will read", "reading": "yikra", "binyan": "PA'AL", "root": "\u05e7 - \u05e8 - \u05d0", "hint": "The final radical of this word is guttural; this affects the adjacent vowels.", "tense": "Future", "person": "3rd Masculine Singular", "url": "https://www.pealim.com/dict/13-likro/", "infinitive": "\u05dc\u05e7\u05e8\u05d5\u05d0"}, {"verb": "\u05ea\u05bc\u05b4\u05e7\u05b0\u05e8\u05b8\u05d0", "niqqud_less": "\u05ea\u05e7\u05e8\u05d0", "translation": "she / it will read", "reading": "tikra", "binyan": "PA'AL", "root": "\u05e7 - \u05e8 - \u05d0", "hint": "The final radical of this word is guttural; this affects the adjacent vowels.", "tense": "Future", "person": "3rd Feminine Singular", "url": "https://www.pealim.com/dict/13-likro/", "infinitive": "\u05dc\u05e7\u05e8\u05d5\u05d0"}, {"verb": "\u05d9\u05b4\u05e7\u05b0\u05e8\u05b0\u05d0\u05d5\u05bc", "niqqud_less": "\u05d9\u05e7\u05e8\u05d0\u05d5", "translation": "they m. will read", "reading": "yikre'u", "binyan": "PA'AL", "root": "\u05e7 - \u05e8 - \u05d0", "hint": "The final radical of this word is guttural; this affects the adjacent vowels.", "tense": "Future", "person": "3rd Masculine Plural", "url": "https://www.pealim.com/dict/13-likro/", "infinitive": "\u05dc\u05e7\u05e8\u05d5\u05d0"}, {"verb": "\u05e7\u05b0\u05e8\u05b8\u05d0!\u200f", "niqqud_less": "\u05e7\u05e8\u05d0!\u200f", "translation": "(to a man) read!", "reading": "kra!", "binyan": "PA'AL", "root": "\u05e7 - \u05e8 - \u05d0", "hint": "The final radical of this word is guttural; this affects the adjacent vowels.", "tense": "Imperative", "person": "2nd Masculine Singular", "url": "https://www.pealim.com/dict/13-likro/", "infinitive": "\u05dc\u05e7\u05e8\u05d5\u05d0"}, {"verb": "\u05e7\u05b4\u05e8\u05b0\u05d0\u05b4\u05d9!\u200f", "niqqud_less": "\u05e7\u05e8\u05d0\u05d9!\u200f", "translation": "(to a woman) read!", "reading": "kir'i!", "binyan": "PA'AL", "root": "\u05e7 - \u05e8 - \u05d0", "hint": "The final radical of this word is guttural; this affects the adjacent vowels.", "tense": "Imperative", "person": "2nd Feminine Singular", "url": "https://www.pealim.com/dict/13-likro/", "infinitive": "\u05dc\u05e7\u05e8\u05d5\u05d0"}, {"verb": "\u05e7\u05b4\u05e8\u05b0\u05d0\u05d5\u05bc!\u200f", "niqqud_less": "\u05e7\u05e8\u05d0\u05d5!\u200f", "translation": "(to men) read!", "reading": "kir'u!", "binyan": "PA'AL", "root": "\u05e7 - \u05e8 - \u05d0", "hint": "The final radical of this word is guttural; this affects the adjacent vowels.", "tense": "Imperative", "person": "2nd Masculine Plural", "url": "https://www.pealim.com/dict/13-likro/", "infinitive": "\u05dc\u05e7\u05e8\u05d5\u05d0"}, {"verb": "\u05dc\u05e7\u05e8\u05d5\u05d0", "niqqud_less": "\u05dc\u05e7\u05e8\u05d5\u05d0", "translation": "to read", "reading": "likro", "binyan": "PA'AL", "root": "\u05e7 - \u05e8 - \u05d0", "hint": "The final radical of this word is guttural; this affects the adjacent vowels.", "tense": "Infinitive", "person": "", "url": "https://www.pealim.com/dict/13-likro/", "infinitive": "\u05dc\u05e7\u05e8\u05d5\u05d0"}, {"verb": "\u05de\u05b7\u05e7\u05b0\u05e9\u05c1\u05b4\u05d9\u05d1", "niqqud_less": "\u05de\u05e7\u05e9\u05d9\u05d1", "translation": "I / you m. sg. / he / it listen(s)", "reading": "makshiv", "binyan": "HIF'IL", "root": "\u05e7 - \u05e9\u05c1 - \u05d1", "hint": "This root does not have any special conjugation properties.", "tense": "Present", "person": "Masculine Singular", "url": "https://www.pealim.com/dict/1961-lehakshiv/", "infinitive": "\u05dc\u05b0\u05d4\u05b7\u05e7\u05b0\u05e9\u05c1\u05b4\u05d9\u05d1"}, {"verb": "\u05de\u05b7\u05e7\u05b0\u05e9\u05c1\u05b4\u05d9\u05d1\u05b8\u05d4", "niqqud_less": "\u05de\u05e7\u05e9\u05d9\u05d1\u05d4", "translation": "I / you f. sg. / she / it listen(s)", "reading": "makshiva", "binyan": "HIF'IL", "root": "\u05e7 - \u05e9\u05c1 - \u05d1", "hint": "This root does not have any special conjugation properties.", "tense": "Present", "person": "Feminine Singular", "url": "https://www.pealim.com/dict/1961-lehakshiv/", "infinitive": "\u05dc\u05b0\u05d4\u05b7\u05e7\u05b0\u05e9\u05c1\u05b4\u05d9\u05d1"}, {"verb": "\u05de\u05b7\u05e7\u05b0\u05e9\u05c1\u05b4\u05d9\u05d1\u05b4\u05d9\u05dd", "niqqud_less": "\u05de\u05e7\u05e9\u05d9\u05d1\u05d9\u05dd", "translation": "we / you m. pl. / they m. listen", "reading": "makshivim", "binyan": "HIF'IL", "root": "\u05e7 - \u05e9\u05c1 - \u05d1", "hint": "This root does not have any special conjugation properties.", "tense": "Present", "person": "Masculine Plural", "url": "https://www.pealim.com/dict/1961-lehakshiv/", "infinitive": "\u05dc\u05b0\u05d4\u05b7\u05e7\u05b0\u05e9\u05c1\u05b4\u05d9\u05d1"}, {"verb": "\u05de\u05b7\u05e7\u05b0\u05e9\u05c1\u05b4\u05d9\u05d1\u05d5\u05b9\u05ea", "niqqud_less": "\u05de\u05e7\u05e9\u05d9\u05d1\u05d5\u05ea", "translation": "we / you f. pl. / they f. listen", "reading": "makshivot", "binyan": "HIF'IL", "root": "\u05e7 - \u05e9\u05c1 - \u05d1", "hint": "This root does not have any special conjugation properties.", "tense": "Present", "person": "Feminine Plural", "url": "https://www.pealim.com/dict/1961-lehakshiv/", "infinitive": "\u05dc\u05b0\u05d4\u05b7\u05e7\u05b0\u05e9\u05c1\u05b4\u05d9\u05d1"}, {"verb": "\u05d4\u05b4\u05e7\u05b0\u05e9\u05c1\u05b7\u05d1\u05b0\u05ea\u05bc\u05b4\u05d9", "niqqud_less": "\u05d4\u05e7\u05e9\u05d1\u05ea\u05d9", "translation": "I listened", "reading": "hikshavti", "binyan": "HIF'IL", "root": "\u05e7 - \u05e9\u05c1 - \u05d1", "hint": "This root does not have any special conjugation properties.", "tense": "Past", "person": "1st Singular", "url": "https://www.pealim.com/dict/1961-lehakshiv/", "infinitive": "\u05dc\u05b0\u05d4\u05b7\u05e7\u05b0\u05e9\u05c1\u05b4\u05d9\u05d1"}, {"verb": "\u05d4\u05b4\u05e7\u05b0\u05e9\u05c1\u05b7\u05d1\u05b0\u05e0\u05d5\u05bc", "niqqud_less": "\u05d4\u05e7\u05e9\u05d1\u05e0\u05d5", "translation": "we listened", "reading": "hikshavnu", "binyan": "HIF'IL", "root": "\u05e7 - \u05e9\u05c1 - \u05d1", "hint": "This root does not have any special conjugation properties.", "tense": "Past", "person": "1st Plural", "url": "https://www.pealim.com/dict/1961-lehakshiv/", "infinitive": "\u05dc\u05b0\u05d4\u05b7\u05e7\u05b0\u05e9\u05c1\u05b4\u05d9\u05d1"}, {"verb": "\u05d4\u05b4\u05e7\u05b0\u05e9\u05c1\u05b7\u05d1\u05b0\u05ea\u05bc\u05b8", "niqqud_less": "\u05d4\u05e7\u05e9\u05d1\u05ea", "translation": "you m. sg. listened", "reading": "hikshavta", "binyan": "HIF'IL", "root": "\u05e7 - \u05e9\u05c1 - \u05d1", "hint": "This root does not have any special conjugation properties.", "tense": "Past", "person": "2nd Masculine Singular", "url": "https://www.pealim.com/dict/1961-lehakshiv/", "infinitive": "\u05dc\u05b0\u05d4\u05b7\u05e7\u05b0\u05e9\u05c1\u05b4\u05d9\u05d1"}, {"verb": "\u05d4\u05b4\u05e7\u05b0\u05e9\u05c1\u05b7\u05d1\u05b0\u05ea\u05bc\u05b0", "niqqud_less": "\u05d4\u05e7\u05e9\u05d1\u05ea", "translation": "you f. sg. listened", "reading": "hikshavt", "binyan": "HIF'IL", "root": "\u05e7 - \u05e9\u05c1 - \u05d1", "hint": "This root does not have any special conjugation properties.", "tense": "Past", "person": "2nd Feminine Singular", "url": "https://www.pealim.com/dict/1961-lehakshiv/", "infinitive": "\u05dc\u05b0\u05d4\u05b7\u05e7\u05b0\u05e9\u05c1\u05b4\u05d9\u05d1"}, {"verb": "\u05d4\u05b4\u05e7\u05b0\u05e9\u05c1\u05b7\u05d1\u05b0\u05ea\u05bc\u05b6\u05dd", "niqqud_less": "\u05d4\u05e7\u05e9\u05d1\u05ea\u05dd", "translation": "you m. pl. listened", "reading": "hikshavtem", "binyan": "HIF'IL", "root": "\u05e7 - \u05e9\u05c1 - \u05d1", "hint": "This root does not have any special conjugation properties.", "tense": "Past", "person": "2nd Masculine Plural", "url": "https://www.pealim.com/dict/1961-lehakshiv/", "infinitive": "\u05dc\u05b0\u05d4\u05b7\u05e7\u05b0\u05e9\u05c1\u05b4\u05d9\u05d1"}, {"verb": "\u05d4\u05b4\u05e7\u05b0\u05e9\u05c1\u05b7\u05d1\u05b0\u05ea\u05bc\u05b6\u05df", "niqqud_less": "\u05d4\u05e7\u05e9\u05d1\u05ea\u05df", "translation": "you f. pl. listened", "reading": "hikshavten", "binyan": "HIF'IL", "root": "\u05e7 - \u05e9\u05c1 - \u05d1", "hint": "This root does not have any special conjugation properties.", "tense": "Past", "person": "2nd Feminine Plural", "url": "https://www.pealim.com/dict/1961-lehakshiv/", "infinitive": "\u05dc\u05b0\u05d4\u05b7\u05e7\u05b0\u05e9\u05c1\u05b4\u05d9\u05d1"}, {"verb": "\u05d4\u05b4\u05e7\u05b0\u05e9\u05c1\u05b4\u05d9\u05d1", "niqqud_less": "\u05d4\u05e7\u05e9\u05d9\u05d1", "translation": "he / it listened", "reading": "hikshiv", "binyan": "HIF'IL", "root": "\u05e7 - \u05e9\u05c1 - \u05d1", "hint": "This root does not have any special conjugation properties.", "tense": "Past", "person": "3rd Masculine Singular", "url": "https://www.pealim.com/dict/1961-lehakshiv/", "infinitive": "\u05dc\u05b0\u05d4\u05b7\u05e7\u05b0\u05e9\u05c1\u05b4\u05d9\u05d1"}, {"verb": "\u05d4\u05b4\u05e7\u05b0\u05e9\u05c1\u05b4\u05d9\u05d1\u05b8\u05d4", "niqqud_less": "\u05d4\u05e7\u05e9\u05d9\u05d1\u05d4", "translation": "she / it listened", "reading": "hikshiva", "binyan": "HIF'IL", "root": "\u05e7 - \u05e9\u05c1 - \u05d1", "hint": "This root does not have any special conjugation properties.", "tense": "Past", "person": "3rd Feminine Singular", "url": "https://www.pealim.com/dict/1961-lehakshiv/", "infinitive": "\u05dc\u05b0\u05d4\u05b7\u05e7\u05b0\u05e9\u05c1\u05b4\u05d9\u05d1"}, {"verb": "\u05d4\u05b4\u05e7\u05b0\u05e9\u05c1\u05b4\u05d9\u05d1\u05d5\u05bc", "niqqud_less": "\u05d4\u05e7\u05e9\u05d9\u05d1\u05d5", "translation": "they listened", "reading": "hikshivu", "binyan": "HIF'IL", "root": "\u05e7 - \u05e9\u05c1 - \u05d1", "hint": "This root does not have any special conjugation properties.", "tense": "Past", "person": "3rd Plural", "url": "https://www.pealim.com/dict/1961-lehakshiv/", "infinitive": "\u05dc\u05b0\u05d4\u05b7\u05e7\u05b0\u05e9\u05c1\u05b4\u05d9\u05d1"}, {"verb": "\u05d0\u05b7\u05e7\u05b0\u05e9\u05c1\u05b4\u05d9\u05d1", "niqqud_less": "\u05d0\u05e7\u05e9\u05d9\u05d1", "translation": "I will listen", "reading": "akshiv", "binyan": "HIF'IL", "root": "\u05e7 - \u05e9\u05c1 - \u05d1", "hint": "This root does not have any special conjugation properties.", "tense": "Future", "person": "1st Singular", "url": "https://www.pealim.com/dict/1961-lehakshiv/", "infinitive": "\u05dc\u05b0\u05d4\u05b7\u05e7\u05b0\u05e9\u05c1\u05b4\u05d9\u05d1"}, {"verb": "\u05e0\u05b7\u05e7\u05b0\u05e9\u05c1\u05b4\u05d9\u05d1", "niqqud_less": "\u05e0\u05e7\u05e9\u05d9\u05d1", "translation": "we will listen", "reading": "nakshiv", "binyan": "HIF'IL", "root": "\u05e7 - \u05e9\u05c1 - \u05d1", "hint": "This root does not have any special conjugation properties.", "tense": "Future", "person": "1st Plural", "url": "https://www.pealim.com/dict/1961-lehakshiv/", "infinitive": "\u05dc\u05b0\u05d4\u05b7\u05e7\u05b0\u05e9\u05c1\u05b4\u05d9\u05d1"}, {"verb": "\u05ea\u05bc\u05b7\u05e7\u05b0\u05e9\u05c1\u05b4\u05d9\u05d1", "niqqud_less": "\u05ea\u05e7\u05e9\u05d9\u05d1", "translation": "you m. sg. will listen", "reading": "takshiv", "binyan": "HIF'IL", "root": "\u05e7 - \u05e9\u05c1 - \u05d1", "hint": "This root does not have any special conjugation properties.", "tense": "Future", "person": "2nd Masculine Singular", "url": "https://www.pealim.com/dict/1961-lehakshiv/", "infinitive": "\u05dc\u05b0\u05d4\u05b7\u05e7\u05b0\u05e9\u05c1\u05b4\u05d9\u05d1"}, {"verb": "\u05ea\u05bc\u05b7\u05e7\u05b0\u05e9\u05c1\u05b4\u05d9\u05d1\u05b4\u05d9", "niqqud_less": "\u05ea\u05e7\u05e9\u05d9\u05d1\u05d9", "translation": "you f. sg. will listen", "reading": "takshivi", "binyan": "HIF'IL", "root": "\u05e7 - \u05e9\u05c1 - \u05d1", "hint": "This root does not have any special conjugation properties.", "tense": "Future", "person": "2nd Feminine Singular", "url": "https://www.pealim.com/dict/1961-lehakshiv/", "infinitive": "\u05dc\u05b0\u05d4\u05b7\u05e7\u05b0\u05e9\u05c1\u05b4\u05d9\u05d1"}, {"verb": "\u05ea\u05bc\u05b7\u05e7\u05b0\u05e9\u05c1\u05b4\u05d9\u05d1\u05d5\u05bc", "niqqud_less": "\u05ea\u05e7\u05e9\u05d9\u05d1\u05d5", "translation": "you m. pl. will listen", "reading": "takshivu", "binyan": "HIF'IL", "root": "\u05e7 - \u05e9\u05c1 - \u05d1", "hint": "This root does not have any special conjugation properties.", "tense": "Future", "person": "2nd Masculine Plural", "url": "https://www.pealim.com/dict/1961-lehakshiv/", "infinitive": "\u05dc\u05b0\u05d4\u05b7\u05e7\u05b0\u05e9\u05c1\u05b4\u05d9\u05d1"}, {"verb": "\u05d9\u05b7\u05e7\u05b0\u05e9\u05c1\u05b4\u05d9\u05d1", "niqqud_less": "\u05d9\u05e7\u05e9\u05d9\u05d1", "translation": "he / it will listen", "reading": "yakshiv", "binyan": "HIF'IL", "root": "\u05e7 - \u05e9\u05c1 - \u05d1", "hint": "This root does not have any special conjugation properties.", "tense": "Future", "person": "3rd Masculine Singular", "url": "https://www.pealim.com/dict/1961-lehakshiv/", "infinitive": "\u05dc\u05b0\u05d4\u05b7\u05e7\u05b0\u05e9\u05c1\u05b4\u05d9\u05d1"}, {"verb": "\u05ea\u05bc\u05b7\u05e7\u05b0\u05e9\u05c1\u05b4\u05d9\u05d1", "niqqud_less": "\u05ea\u05e7\u05e9\u05d9\u05d1", "translation": "she / it will listen", "reading": "takshiv", "binyan": "HIF'IL", "root": "\u05e7 - \u05e9\u05c1 - \u05d1", "hint": "This root does not have any special conjugation properties.", "tense": "Future", "person": "3rd Feminine Singular", "url": "https://www.pealim.com/dict/1961-lehakshiv/", "infinitive": "\u05dc\u05b0\u05d4\u05b7\u05e7\u05b0\u05e9\u05c1\u05b4\u05d9\u05d1"}, {"verb": "\u05d9\u05b7\u05e7\u05b0\u05e9\u05c1\u05b4\u05d9\u05d1\u05d5\u05bc", "niqqud_less": "\u05d9\u05e7\u05e9\u05d9\u05d1\u05d5", "translation": "they m. will listen", "reading": "yakshivu", "binyan": "HIF'IL", "root": "\u05e7 - \u05e9\u05c1 - \u05d1", "hint": "This root does not have any special conjugation properties.", "tense": "Future", "person": "3rd Masculine Plural", "url": "https://www.pealim.com/dict/1961-lehakshiv/", "infinitive": "\u05dc\u05b0\u05d4\u05b7\u05e7\u05b0\u05e9\u05c1\u05b4\u05d9\u05d1"}, {"verb": "\u05d4\u05b7\u05e7\u05b0\u05e9\u05c1\u05b5\u05d1!\u200f", "niqqud_less": "\u05d4\u05e7\u05e9\u05d1!\u200f", "translation": "(to a man) listen!", "reading": "hakshev!", "binyan": "HIF'IL", "root": "\u05e7 - \u05e9\u05c1 - \u05d1", "hint": "This root does not have any special conjugation properties.", "tense": "Imperative", "person": "2nd Masculine Singular", "url": "https://www.pealim.com/dict/1961-lehakshiv/", "infinitive": "\u05dc\u05b0\u05d4\u05b7\u05e7\u05b0\u05e9\u05c1\u05b4\u05d9\u05d1"}, {"verb": "\u05d4\u05b7\u05e7\u05b0\u05e9\u05c1\u05b4\u05d9\u05d1\u05b4\u05d9!\u200f", "niqqud_less": "\u05d4\u05e7\u05e9\u05d9\u05d1\u05d9!\u200f", "translation": "(to a woman) listen!", "reading": "hakshivi!", "binyan": "HIF'IL", "root": "\u05e7 - \u05e9\u05c1 - \u05d1", "hint": "This root does not have any special conjugation properties.", "tense": "Imperative", "person": "2nd Feminine Singular", "url": "https://www.pealim.com/dict/1961-lehakshiv/", "infinitive": "\u05dc\u05b0\u05d4\u05b7\u05e7\u05b0\u05e9\u05c1\u05b4\u05d9\u05d1"}, {"verb": "\u05d4\u05b7\u05e7\u05b0\u05e9\u05c1\u05b4\u05d9\u05d1\u05d5\u05bc!\u200f", "niqqud_less": "\u05d4\u05e7\u05e9\u05d9\u05d1\u05d5!\u200f", "translation": "(to men) listen!", "reading": "hakshivu!", "binyan": "HIF'IL", "root": "\u05e7 - \u05e9\u05c1 - \u05d1", "hint": "This root does not have any special conjugation properties.", "tense": "Imperative", "person": "2nd Masculine Plural", "url": "https://www.pealim.com/dict/1961-lehakshiv/", "infinitive": "\u05dc\u05b0\u05d4\u05b7\u05e7\u05b0\u05e9\u05c1\u05b4\u05d9\u05d1"}, {"verb": "\u05dc\u05b0\u05d4\u05b7\u05e7\u05b0\u05e9\u05c1\u05b4\u05d9\u05d1", "niqqud_less": "\u05dc\u05d4\u05e7\u05e9\u05d9\u05d1", "translation": "to listen", "reading": "lehakshiv", "binyan": "HIF'IL", "root": "\u05e7 - \u05e9\u05c1 - \u05d1", "hint": "This root does not have any special conjugation properties.", "tense": "Infinitive", "person": "", "url": "https://www.pealim.com/dict/1961-lehakshiv/", "infinitive": "\u05dc\u05b0\u05d4\u05b7\u05e7\u05b0\u05e9\u05c1\u05b4\u05d9\u05d1"}, {"verb": "\u05e8\u05d5\u05b9\u05d0\u05b6\u05d4", "niqqud_less": "\u05e8\u05d5\u05d0\u05d4", "translation": "I / you m. sg. / he / it see(s)", "reading": "ro'e", "binyan": "PA'AL", "root": "\u05e8 - \u05d0 - \u05d4", "hint": "The final radical of this word disappears or turns into a vowel in inflected forms.", "tense": "Present", "person": "Masculine Singular", "url": "https://www.pealim.com/dict/1972-lirot/", "infinitive": "\u05dc\u05b4\u05e8\u05b0\u05d0\u05d5\u05b9\u05ea"}, {"verb": "\u05e8\u05d5\u05b9\u05d0\u05b8\u05d4", "niqqud_less": "\u05e8\u05d5\u05d0\u05d4", "translation": "I / you f. sg. / she / it see(s)", "reading": "ro'a", "binyan": "PA'AL", "root": "\u05e8 - \u05d0 - \u05d4", "hint": "The final radical of this word disappears or turns into a vowel in inflected forms.", "tense": "Present", "person": "Feminine Singular", "url": "https://www.pealim.com/dict/1972-lirot/", "infinitive": "\u05dc\u05b4\u05e8\u05b0\u05d0\u05d5\u05b9\u05ea"}, {"verb": "\u05e8\u05d5\u05b9\u05d0\u05b4\u05d9\u05dd", "niqqud_less": "\u05e8\u05d5\u05d0\u05d9\u05dd", "translation": "we / you m. pl. / they m. see", "reading": "ro'im", "binyan": "PA'AL", "root": "\u05e8 - \u05d0 - \u05d4", "hint": "The final radical of this word disappears or turns into a vowel in inflected forms.", "tense": "Present", "person": "Masculine Plural", "url": "https://www.pealim.com/dict/1972-lirot/", "infinitive": "\u05dc\u05b4\u05e8\u05b0\u05d0\u05d5\u05b9\u05ea"}, {"verb": "\u05e8\u05d5\u05b9\u05d0\u05d5\u05b9\u05ea", "niqqud_less": "\u05e8\u05d5\u05d0\u05d5\u05ea", "translation": "we / you f. pl. / they f. see", "reading": "ro'ot", "binyan": "PA'AL", "root": "\u05e8 - \u05d0 - \u05d4", "hint": "The final radical of this word disappears or turns into a vowel in inflected forms.", "tense": "Present", "person": "Feminine Plural", "url": "https://www.pealim.com/dict/1972-lirot/", "infinitive": "\u05dc\u05b4\u05e8\u05b0\u05d0\u05d5\u05b9\u05ea"}, {"verb": "\u05e8\u05b8\u05d0\u05b4\u05d9\u05ea\u05b4\u05d9", "niqqud_less": "\u05e8\u05d0\u05d9\u05ea\u05d9", "translation": "I saw", "reading": "ra'iti", "binyan": "PA'AL", "root": "\u05e8 - \u05d0 - \u05d4", "hint": "The final radical of this word disappears or turns into a vowel in inflected forms.", "tense": "Past", "person": "1st Singular", "url": "https://www.pealim.com/dict/1972-lirot/", "infinitive": "\u05dc\u05b4\u05e8\u05b0\u05d0\u05d5\u05b9\u05ea"}, {"verb": "\u05e8\u05b8\u05d0\u05b4\u05d9\u05e0\u05d5\u05bc", "niqqud_less": "\u05e8\u05d0\u05d9\u05e0\u05d5", "translation": "we saw", "reading": "ra'inu", "binyan": "PA'AL", "root": "\u05e8 - \u05d0 - \u05d4", "hint": "The final radical of this word disappears or turns into a vowel in inflected forms.", "tense": "Past", "person": "1st Plural", "url": "https://www.pealim.com/dict/1972-lirot/", "infinitive": "\u05dc\u05b4\u05e8\u05b0\u05d0\u05d5\u05b9\u05ea"}, {"verb": "\u05e8\u05b8\u05d0\u05b4\u05d9\u05ea\u05b8", "niqqud_less": "\u05e8\u05d0\u05d9\u05ea", "translation": "you m. sg. saw", "reading": "ra'ita", "binyan": "PA'AL", "root": "\u05e8 - \u05d0 - \u05d4", "hint": "The final radical of this word disappears or turns into a vowel in inflected forms.", "tense": "Past", "person": "2nd Masculine Singular", "url": "https://www.pealim.com/dict/1972-lirot/", "infinitive": "\u05dc\u05b4\u05e8\u05b0\u05d0\u05d5\u05b9\u05ea"}, {"verb": "\u05e8\u05b8\u05d0\u05b4\u05d9\u05ea", "niqqud_less": "\u05e8\u05d0\u05d9\u05ea", "translation": "you f. sg. saw", "reading": "ra'it", "binyan": "PA'AL", "root": "\u05e8 - \u05d0 - \u05d4", "hint": "The final radical of this word disappears or turns into a vowel in inflected forms.", "tense": "Past", "person": "2nd Feminine Singular", "url": "https://www.pealim.com/dict/1972-lirot/", "infinitive": "\u05dc\u05b4\u05e8\u05b0\u05d0\u05d5\u05b9\u05ea"}, {"verb": "\u05e8\u05b0\u05d0\u05b4\u05d9\u05ea\u05b6\u05dd", "niqqud_less": "\u05e8\u05d0\u05d9\u05ea\u05dd", "translation": "you m. pl. saw", "reading": "re'item", "binyan": "PA'AL", "root": "\u05e8 - \u05d0 - \u05d4", "hint": "The final radical of this word disappears or turns into a vowel in inflected forms.", "tense": "Past", "person": "2nd Masculine Plural", "url": "https://www.pealim.com/dict/1972-lirot/", "infinitive": "\u05dc\u05b4\u05e8\u05b0\u05d0\u05d5\u05b9\u05ea"}, {"verb": "\u05e8\u05b0\u05d0\u05b4\u05d9\u05ea\u05b6\u05df", "niqqud_less": "\u05e8\u05d0\u05d9\u05ea\u05df", "translation": "you f. pl. saw", "reading": "re'iten", "binyan": "PA'AL", "root": "\u05e8 - \u05d0 - \u05d4", "hint": "The final radical of this word disappears or turns into a vowel in inflected forms.", "tense": "Past", "person": "2nd Feminine Plural", "url": "https://www.pealim.com/dict/1972-lirot/", "infinitive": "\u05dc\u05b4\u05e8\u05b0\u05d0\u05d5\u05b9\u05ea"}, {"verb": "\u05e8\u05b8\u05d0\u05b8\u05d4", "niqqud_less": "\u05e8\u05d0\u05d4", "translation": "he / it saw", "reading": "ra'a", "binyan": "PA'AL", "root": "\u05e8 - \u05d0 - \u05d4", "hint": "The final radical of this word disappears or turns into a vowel in inflected forms.", "tense": "Past", "person": "3rd Masculine Singular", "url": "https://www.pealim.com/dict/1972-lirot/", "infinitive": "\u05dc\u05b4\u05e8\u05b0\u05d0\u05d5\u05b9\u05ea"}, {"verb": "\u05e8\u05b8\u05d0\u05b2\u05ea\u05b8\u05d4", "niqqud_less": "\u05e8\u05d0\u05ea\u05d4", "translation": "she / it saw", "reading": "ra'ata", "binyan": "PA'AL", "root": "\u05e8 - \u05d0 - \u05d4", "hint": "The final radical of this word disappears or turns into a vowel in inflected forms.", "tense": "Past", "person": "3rd Feminine Singular", "url": "https://www.pealim.com/dict/1972-lirot/", "infinitive": "\u05dc\u05b4\u05e8\u05b0\u05d0\u05d5\u05b9\u05ea"}, {"verb": "\u05e8\u05b8\u05d0\u05d5\u05bc", "niqqud_less": "\u05e8\u05d0\u05d5", "translation": "they saw", "reading": "ra'u", "binyan": "PA'AL", "root": "\u05e8 - \u05d0 - \u05d4", "hint": "The final radical of this word disappears or turns into a vowel in inflected forms.", "tense": "Past", "person": "3rd Plural", "url": "https://www.pealim.com/dict/1972-lirot/", "infinitive": "\u05dc\u05b4\u05e8\u05b0\u05d0\u05d5\u05b9\u05ea"}, {"verb": "\u05d0\u05b6\u05e8\u05b0\u05d0\u05b6\u05d4", "niqqud_less": "\u05d0\u05e8\u05d0\u05d4", "translation": "I will see", "reading": "er'e", "binyan": "PA'AL", "root": "\u05e8 - \u05d0 - \u05d4", "hint": "The final radical of this word disappears or turns into a vowel in inflected forms.", "tense": "Future", "person": "1st Singular", "url": "https://www.pealim.com/dict/1972-lirot/", "infinitive": "\u05dc\u05b4\u05e8\u05b0\u05d0\u05d5\u05b9\u05ea"}, {"verb": "\u05e0\u05b4\u05e8\u05b0\u05d0\u05b6\u05d4", "niqqud_less": "\u05e0\u05e8\u05d0\u05d4", "translation": "we will see", "reading": "nir'e", "binyan": "PA'AL", "root": "\u05e8 - \u05d0 - \u05d4", "hint": "The final radical of this word disappears or turns into a vowel in inflected forms.", "tense": "Future", "person": "1st Plural", "url": "https://www.pealim.com/dict/1972-lirot/", "infinitive": "\u05dc\u05b4\u05e8\u05b0\u05d0\u05d5\u05b9\u05ea"}, {"verb": "\u05ea\u05bc\u05b4\u05e8\u05b0\u05d0\u05b6\u05d4", "niqqud_less": "\u05ea\u05e8\u05d0\u05d4", "translation": "you m. sg. will see", "reading": "tir'e", "binyan": "PA'AL", "root": "\u05e8 - \u05d0 - \u05d4", "hint": "The final radical of this word disappears or turns into a vowel in inflected forms.", "tense": "Future", "person": "2nd Masculine Singular", "url": "https://www.pealim.com/dict/1972-lirot/", "infinitive": "\u05dc\u05b4\u05e8\u05b0\u05d0\u05d5\u05b9\u05ea"}, {"verb": "\u05ea\u05bc\u05b4\u05e8\u05b0\u05d0\u05b4\u05d9", "niqqud_less": "\u05ea\u05e8\u05d0\u05d9", "translation": "you f. sg. will see", "reading": "tir'i", "binyan": "PA'AL", "root": "\u05e8 - \u05d0 - \u05d4", "hint": "The final radical of this word disappears or turns into a vowel in inflected forms.", "tense": "Future", "person": "2nd Feminine Singular", "url": "https://www.pealim.com/dict/1972-lirot/", "infinitive": "\u05dc\u05b4\u05e8\u05b0\u05d0\u05d5\u05b9\u05ea"}, {"verb": "\u05ea\u05bc\u05b4\u05e8\u05b0\u05d0\u05d5\u05bc", "niqqud_less": "\u05ea\u05e8\u05d0\u05d5", "translation": "you m. pl. will see", "reading": "tir'u", "binyan": "PA'AL", "root": "\u05e8 - \u05d0 - \u05d4", "hint": "The final radical of this word disappears or turns into a vowel in inflected forms.", "tense": "Future", "person": "2nd Masculine Plural", "url": "https://www.pealim.com/dict/1972-lirot/", "infinitive": "\u05dc\u05b4\u05e8\u05b0\u05d0\u05d5\u05b9\u05ea"}, {"verb": "\u05d9\u05b4\u05e8\u05b0\u05d0\u05b6\u05d4", "niqqud_less": "\u05d9\u05e8\u05d0\u05d4", "translation": "he / it will see", "reading": "yir'e", "binyan": "PA'AL", "root": "\u05e8 - \u05d0 - \u05d4", "hint": "The final radical of this word disappears or turns into a vowel in inflected forms.", "tense": "Future", "person": "3rd Masculine Singular", "url": "https://www.pealim.com/dict/1972-lirot/", "infinitive": "\u05dc\u05b4\u05e8\u05b0\u05d0\u05d5\u05b9\u05ea"}, {"verb": "\u05ea\u05bc\u05b4\u05e8\u05b0\u05d0\u05b6\u05d4", "niqqud_less": "\u05ea\u05e8\u05d0\u05d4", "translation": "she / it will see", "reading": "tir'e", "binyan": "PA'AL", "root": "\u05e8 - \u05d0 - \u05d4", "hint": "The final radical of this word disappears or turns into a vowel in inflected forms.", "tense": "Future", "person": "3rd Feminine Singular", "url": "https://www.pealim.com/dict/1972-lirot/", "infinitive": "\u05dc\u05b4\u05e8\u05b0\u05d0\u05d5\u05b9\u05ea"}, {"verb": "\u05d9\u05b4\u05e8\u05b0\u05d0\u05d5\u05bc", "niqqud_less": "\u05d9\u05e8\u05d0\u05d5", "translation": "they m. will see", "reading": "yir'u", "binyan": "PA'AL", "root": "\u05e8 - \u05d0 - \u05d4", "hint": "The final radical of this word disappears or turns into a vowel in inflected forms.", "tense": "Future", "person": "3rd Masculine Plural", "url": "https://www.pealim.com/dict/1972-lirot/", "infinitive": "\u05dc\u05b4\u05e8\u05b0\u05d0\u05d5\u05b9\u05ea"}, {"verb": "\u05e8\u05b0\u05d0\u05b5\u05d4!\u200f", "niqqud_less": "\u05e8\u05d0\u05d4!\u200f", "translation": "(to a man) see!", "reading": "re'e!", "binyan": "PA'AL", "root": "\u05e8 - \u05d0 - \u05d4", "hint": "The final radical of this word disappears or turns into a vowel in inflected forms.", "tense": "Imperative", "person": "2nd Masculine Singular", "url": "https://www.pealim.com/dict/1972-lirot/", "infinitive": "\u05dc\u05b4\u05e8\u05b0\u05d0\u05d5\u05b9\u05ea"}, {"verb": "\u05e8\u05b0\u05d0\u05b4\u05d9!\u200f", "niqqud_less": "\u05e8\u05d0\u05d9!\u200f", "translation": "(to a woman) see!", "reading": "re'i!", "binyan": "PA'AL", "root": "\u05e8 - \u05d0 - \u05d4", "hint": "The final radical of this word disappears or turns into a vowel in inflected forms.", "tense": "Imperative", "person": "2nd Feminine Singular", "url": "https://www.pealim.com/dict/1972-lirot/", "infinitive": "\u05dc\u05b4\u05e8\u05b0\u05d0\u05d5\u05b9\u05ea"}, {"verb": "\u05e8\u05b0\u05d0\u05d5\u05bc!\u200f", "niqqud_less": "\u05e8\u05d0\u05d5!\u200f", "translation": "(to men) see!", "reading": "re'u!", "binyan": "PA'AL", "root": "\u05e8 - \u05d0 - \u05d4", "hint": "The final radical of this word disappears or turns into a vowel in inflected forms.", "tense": "Imperative", "person": "2nd Masculine Plural", "url": "https://www.pealim.com/dict/1972-lirot/", "infinitive": "\u05dc\u05b4\u05e8\u05b0\u05d0\u05d5\u05b9\u05ea"}, {"verb": "\u05dc\u05b4\u05e8\u05b0\u05d0\u05d5\u05b9\u05ea", "niqqud_less": "\u05dc\u05e8\u05d0\u05d5\u05ea", "translation": "to see", "reading": "lir'ot", "binyan": "PA'AL", "root": "\u05e8 - \u05d0 - \u05d4", "hint": "The final radical of this word disappears or turns into a vowel in inflected forms.", "tense": "Infinitive", "person": "", "url": "https://www.pealim.com/dict/1972-lirot/", "infinitive": "\u05dc\u05b4\u05e8\u05b0\u05d0\u05d5\u05b9\u05ea"}, {"verb": "\u05de\u05b4\u05ea\u05b0\u05e8\u05b7\u05d2\u05bc\u05b5\u05dc", "niqqud_less": "\u05de\u05ea\u05e8\u05d2\u05dc", "translation": "I / you m. sg. / he / it get(s) used", "reading": "mitragel", "binyan": "HITPA'EL", "root": "\u05e8 - \u05d2 - \u05dc", "hint": "This root does not have any special conjugation properties.", "tense": "Present", "person": "Masculine Singular", "url": "https://www.pealim.com/dict/1988-lehitragel/", "infinitive": "\u05dc\u05b0\u05d4\u05b4\u05ea\u05b0\u05e8\u05b7\u05d2\u05bc\u05b5\u05dc"}, {"verb": "\u05de\u05b4\u05ea\u05b0\u05e8\u05b7\u05d2\u05bc\u05b6\u05dc\u05b6\u05ea", "niqqud_less": "\u05de\u05ea\u05e8\u05d2\u05dc\u05ea", "translation": "I / you f. sg. / she / it get(s) used", "reading": "mitragelet", "binyan": "HITPA'EL", "root": "\u05e8 - \u05d2 - \u05dc", "hint": "This root does not have any special conjugation properties.", "tense": "Present", "person": "Feminine Singular", "url": "https://www.pealim.com/dict/1988-lehitragel/", "infinitive": "\u05dc\u05b0\u05d4\u05b4\u05ea\u05b0\u05e8\u05b7\u05d2\u05bc\u05b5\u05dc"}, {"verb": "\u05de\u05b4\u05ea\u05b0\u05e8\u05b7\u05d2\u05bc\u05b0\u05dc\u05b4\u05d9\u05dd", "niqqud_less": "\u05de\u05ea\u05e8\u05d2\u05dc\u05d9\u05dd", "translation": "we / you m. pl. / they m. get used", "reading": "mitraglim", "binyan": "HITPA'EL", "root": "\u05e8 - \u05d2 - \u05dc", "hint": "This root does not have any special conjugation properties.", "tense": "Present", "person": "Masculine Plural", "url": "https://www.pealim.com/dict/1988-lehitragel/", "infinitive": "\u05dc\u05b0\u05d4\u05b4\u05ea\u05b0\u05e8\u05b7\u05d2\u05bc\u05b5\u05dc"}, {"verb": "\u05de\u05b4\u05ea\u05b0\u05e8\u05b7\u05d2\u05bc\u05b0\u05dc\u05d5\u05b9\u05ea", "niqqud_less": "\u05de\u05ea\u05e8\u05d2\u05dc\u05d5\u05ea", "translation": "we / you f. pl. / they f. get used", "reading": "mitraglot", "binyan": "HITPA'EL", "root": "\u05e8 - \u05d2 - \u05dc", "hint": "This root does not have any special conjugation properties.", "tense": "Present", "person": "Feminine Plural", "url": "https://www.pealim.com/dict/1988-lehitragel/", "infinitive": "\u05dc\u05b0\u05d4\u05b4\u05ea\u05b0\u05e8\u05b7\u05d2\u05bc\u05b5\u05dc"}, {"verb": "\u05d4\u05b4\u05ea\u05b0\u05e8\u05b7\u05d2\u05bc\u05b7\u05dc\u05b0\u05ea\u05bc\u05b4\u05d9", "niqqud_less": "\u05d4\u05ea\u05e8\u05d2\u05dc\u05ea\u05d9", "translation": "I got used", "reading": "hitragalti", "binyan": "HITPA'EL", "root": "\u05e8 - \u05d2 - \u05dc", "hint": "This root does not have any special conjugation properties.", "tense": "Past", "person": "1st Singular", "url": "https://www.pealim.com/dict/1988-lehitragel/", "infinitive": "\u05dc\u05b0\u05d4\u05b4\u05ea\u05b0\u05e8\u05b7\u05d2\u05bc\u05b5\u05dc"}, {"verb": "\u05d4\u05b4\u05ea\u05b0\u05e8\u05b7\u05d2\u05bc\u05b7\u05dc\u05b0\u05e0\u05d5\u05bc", "niqqud_less": "\u05d4\u05ea\u05e8\u05d2\u05dc\u05e0\u05d5", "translation": "we got used", "reading": "hitragalnu", "binyan": "HITPA'EL", "root": "\u05e8 - \u05d2 - \u05dc", "hint": "This root does not have any special conjugation properties.", "tense": "Past", "person": "1st Plural", "url": "https://www.pealim.com/dict/1988-lehitragel/", "infinitive": "\u05dc\u05b0\u05d4\u05b4\u05ea\u05b0\u05e8\u05b7\u05d2\u05bc\u05b5\u05dc"}, {"verb": "\u05d4\u05b4\u05ea\u05b0\u05e8\u05b7\u05d2\u05bc\u05b7\u05dc\u05b0\u05ea\u05bc\u05b8", "niqqud_less": "\u05d4\u05ea\u05e8\u05d2\u05dc\u05ea", "translation": "you m. sg. got used", "reading": "hitragalta", "binyan": "HITPA'EL", "root": "\u05e8 - \u05d2 - \u05dc", "hint": "This root does not have any special conjugation properties.", "tense": "Past", "person": "2nd Masculine Singular", "url": "https://www.pealim.com/dict/1988-lehitragel/", "infinitive": "\u05dc\u05b0\u05d4\u05b4\u05ea\u05b0\u05e8\u05b7\u05d2\u05bc\u05b5\u05dc"}, {"verb": "\u05d4\u05b4\u05ea\u05b0\u05e8\u05b7\u05d2\u05bc\u05b7\u05dc\u05b0\u05ea\u05bc\u05b0", "niqqud_less": "\u05d4\u05ea\u05e8\u05d2\u05dc\u05ea", "translation": "you f. sg. got used", "reading": "hitragalt", "binyan": "HITPA'EL", "root": "\u05e8 - \u05d2 - \u05dc", "hint": "This root does not have any special conjugation properties.", "tense": "Past", "person": "2nd Feminine Singular", "url": "https://www.pealim.com/dict/1988-lehitragel/", "infinitive": "\u05dc\u05b0\u05d4\u05b4\u05ea\u05b0\u05e8\u05b7\u05d2\u05bc\u05b5\u05dc"}, {"verb": "\u05d4\u05b4\u05ea\u05b0\u05e8\u05b7\u05d2\u05bc\u05b7\u05dc\u05b0\u05ea\u05bc\u05b6\u05dd", "niqqud_less": "\u05d4\u05ea\u05e8\u05d2\u05dc\u05ea\u05dd", "translation": "you m. pl. got used", "reading": "hitragaltem", "binyan": "HITPA'EL", "root": "\u05e8 - \u05d2 - \u05dc", "hint": "This root does not have any special conjugation properties.", "tense": "Past", "person": "2nd Masculine Plural", "url": "https://www.pealim.com/dict/1988-lehitragel/", "infinitive": "\u05dc\u05b0\u05d4\u05b4\u05ea\u05b0\u05e8\u05b7\u05d2\u05bc\u05b5\u05dc"}, {"verb": "\u05d4\u05b4\u05ea\u05b0\u05e8\u05b7\u05d2\u05bc\u05b7\u05dc\u05b0\u05ea\u05bc\u05b6\u05df", "niqqud_less": "\u05d4\u05ea\u05e8\u05d2\u05dc\u05ea\u05df", "translation": "you f. pl. got used", "reading": "hitragalten", "binyan": "HITPA'EL", "root": "\u05e8 - \u05d2 - \u05dc", "hint": "This root does not have any special conjugation properties.", "tense": "Past", "person": "2nd Feminine Plural", "url": "https://www.pealim.com/dict/1988-lehitragel/", "infinitive": "\u05dc\u05b0\u05d4\u05b4\u05ea\u05b0\u05e8\u05b7\u05d2\u05bc\u05b5\u05dc"}, {"verb": "\u05d4\u05b4\u05ea\u05b0\u05e8\u05b7\u05d2\u05bc\u05b5\u05dc", "niqqud_less": "\u05d4\u05ea\u05e8\u05d2\u05dc", "translation": "he / it got used", "reading": "hitragel", "binyan": "HITPA'EL", "root": "\u05e8 - \u05d2 - \u05dc", "hint": "This root does not have any special conjugation properties.", "tense": "Past", "person": "3rd Masculine Singular", "url": "https://www.pealim.com/dict/1988-lehitragel/", "infinitive": "\u05dc\u05b0\u05d4\u05b4\u05ea\u05b0\u05e8\u05b7\u05d2\u05bc\u05b5\u05dc"}, {"verb": "\u05d4\u05b4\u05ea\u05b0\u05e8\u05b7\u05d2\u05bc\u05b0\u05dc\u05b8\u05d4", "niqqud_less": "\u05d4\u05ea\u05e8\u05d2\u05dc\u05d4", "translation": "she / it got used", "reading": "hitragla", "binyan": "HITPA'EL", "root": "\u05e8 - \u05d2 - \u05dc", "hint": "This root does not have any special conjugation properties.", "tense": "Past", "person": "3rd Feminine Singular", "url": "https://www.pealim.com/dict/1988-lehitragel/", "infinitive": "\u05dc\u05b0\u05d4\u05b4\u05ea\u05b0\u05e8\u05b7\u05d2\u05bc\u05b5\u05dc"}, {"verb": "\u05d4\u05b4\u05ea\u05b0\u05e8\u05b7\u05d2\u05bc\u05b0\u05dc\u05d5\u05bc", "niqqud_less": "\u05d4\u05ea\u05e8\u05d2\u05dc\u05d5", "translation": "they got used", "reading": "hitraglu", "binyan": "HITPA'EL", "root": "\u05e8 - \u05d2 - \u05dc", "hint": "This root does not have any special conjugation properties.", "tense": "Past", "person": "3rd Plural", "url": "https://www.pealim.com/dict/1988-lehitragel/", "infinitive": "\u05dc\u05b0\u05d4\u05b4\u05ea\u05b0\u05e8\u05b7\u05d2\u05bc\u05b5\u05dc"}, {"verb": "\u05d0\u05b6\u05ea\u05b0\u05e8\u05b7\u05d2\u05bc\u05b5\u05dc", "niqqud_less": "\u05d0\u05ea\u05e8\u05d2\u05dc", "translation": "I will get used", "reading": "etragel", "binyan": "HITPA'EL", "root": "\u05e8 - \u05d2 - \u05dc", "hint": "This root does not have any special conjugation properties.", "tense": "Future", "person": "1st Singular", "url": "https://www.pealim.com/dict/1988-lehitragel/", "infinitive": "\u05dc\u05b0\u05d4\u05b4\u05ea\u05b0\u05e8\u05b7\u05d2\u05bc\u05b5\u05dc"}, {"verb": "\u05e0\u05b4\u05ea\u05b0\u05e8\u05b7\u05d2\u05bc\u05b5\u05dc", "niqqud_less": "\u05e0\u05ea\u05e8\u05d2\u05dc", "translation": "we will get used", "reading": "nitragel", "binyan": "HITPA'EL", "root": "\u05e8 - \u05d2 - \u05dc", "hint": "This root does not have any special conjugation properties.", "tense": "Future", "person": "1st Plural", "url": "https://www.pealim.com/dict/1988-lehitragel/", "infinitive": "\u05dc\u05b0\u05d4\u05b4\u05ea\u05b0\u05e8\u05b7\u05d2\u05bc\u05b5\u05dc"}, {"verb": "\u05ea\u05bc\u05b4\u05ea\u05b0\u05e8\u05b7\u05d2\u05bc\u05b5\u05dc", "niqqud_less": "\u05ea\u05ea\u05e8\u05d2\u05dc", "translation": "you m. sg. will get used", "reading": "titragel", "binyan": "HITPA'EL", "root": "\u05e8 - \u05d2 - \u05dc", "hint": "This root does not have any special conjugation properties.", "tense": "Future", "person": "2nd Masculine Singular", "url": "https://www.pealim.com/dict/1988-lehitragel/", "infinitive": "\u05dc\u05b0\u05d4\u05b4\u05ea\u05b0\u05e8\u05b7\u05d2\u05bc\u05b5\u05dc"}, {"verb": "\u05ea\u05bc\u05b4\u05ea\u05b0\u05e8\u05b7\u05d2\u05bc\u05b0\u05dc\u05b4\u05d9", "niqqud_less": "\u05ea\u05ea\u05e8\u05d2\u05dc\u05d9", "translation": "you f. sg. will get used", "reading": "titragli", "binyan": "HITPA'EL", "root": "\u05e8 - \u05d2 - \u05dc", "hint": "This root does not have any special conjugation properties.", "tense": "Future", "person": "2nd Feminine Singular", "url": "https://www.pealim.com/dict/1988-lehitragel/", "infinitive": "\u05dc\u05b0\u05d4\u05b4\u05ea\u05b0\u05e8\u05b7\u05d2\u05bc\u05b5\u05dc"}, {"verb": "\u05ea\u05bc\u05b4\u05ea\u05b0\u05e8\u05b7\u05d2\u05bc\u05b0\u05dc\u05d5\u05bc", "niqqud_less": "\u05ea\u05ea\u05e8\u05d2\u05dc\u05d5", "translation": "you m. pl. will get used", "reading": "titraglu", "binyan": "HITPA'EL", "root": "\u05e8 - \u05d2 - \u05dc", "hint": "This root does not have any special conjugation properties.", "tense": "Future", "person": "2nd Masculine Plural", "url": "https://www.pealim.com/dict/1988-lehitragel/", "infinitive": "\u05dc\u05b0\u05d4\u05b4\u05ea\u05b0\u05e8\u05b7\u05d2\u05bc\u05b5\u05dc"}, {"verb": "\u05d9\u05b4\u05ea\u05b0\u05e8\u05b7\u05d2\u05bc\u05b5\u05dc", "niqqud_less": "\u05d9\u05ea\u05e8\u05d2\u05dc", "translation": "he / it will get used", "reading": "yitragel", "binyan": "HITPA'EL", "root": "\u05e8 - \u05d2 - \u05dc", "hint": "This root does not have any special conjugation properties.", "tense": "Future", "person": "3rd Masculine Singular", "url": "https://www.pealim.com/dict/1988-lehitragel/", "infinitive": "\u05dc\u05b0\u05d4\u05b4\u05ea\u05b0\u05e8\u05b7\u05d2\u05bc\u05b5\u05dc"}, {"verb": "\u05ea\u05bc\u05b4\u05ea\u05b0\u05e8\u05b7\u05d2\u05bc\u05b5\u05dc", "niqqud_less": "\u05ea\u05ea\u05e8\u05d2\u05dc", "translation": "she / it will get used", "reading": "titragel", "binyan": "HITPA'EL", "root": "\u05e8 - \u05d2 - \u05dc", "hint": "This root does not have any special conjugation properties.", "tense": "Future", "person": "3rd Feminine Singular", "url": "https://www.pealim.com/dict/1988-lehitragel/", "infinitive": "\u05dc\u05b0\u05d4\u05b4\u05ea\u05b0\u05e8\u05b7\u05d2\u05bc\u05b5\u05dc"}, {"verb": "\u05d9\u05b4\u05ea\u05b0\u05e8\u05b7\u05d2\u05bc\u05b0\u05dc\u05d5\u05bc", "niqqud_less": "\u05d9\u05ea\u05e8\u05d2\u05dc\u05d5", "translation": "they m. will get used", "reading": "yitraglu", "binyan": "HITPA'EL", "root": "\u05e8 - \u05d2 - \u05dc", "hint": "This root does not have any special conjugation properties.", "tense": "Future", "person": "3rd Masculine Plural", "url": "https://www.pealim.com/dict/1988-lehitragel/", "infinitive": "\u05dc\u05b0\u05d4\u05b4\u05ea\u05b0\u05e8\u05b7\u05d2\u05bc\u05b5\u05dc"}, {"verb": "\u05d4\u05b4\u05ea\u05b0\u05e8\u05b7\u05d2\u05bc\u05b5\u05dc!\u200f", "niqqud_less": "\u05d4\u05ea\u05e8\u05d2\u05dc!\u200f", "translation": "(to a man) get used!", "reading": "hitragel!", "binyan": "HITPA'EL", "root": "\u05e8 - \u05d2 - \u05dc", "hint": "This root does not have any special conjugation properties.", "tense": "Imperative", "person": "2nd Masculine Singular", "url": "https://www.pealim.com/dict/1988-lehitragel/", "infinitive": "\u05dc\u05b0\u05d4\u05b4\u05ea\u05b0\u05e8\u05b7\u05d2\u05bc\u05b5\u05dc"}, {"verb": "\u05d4\u05b4\u05ea\u05b0\u05e8\u05b7\u05d2\u05bc\u05b0\u05dc\u05b4\u05d9!\u200f", "niqqud_less": "\u05d4\u05ea\u05e8\u05d2\u05dc\u05d9!\u200f", "translation": "(to a woman) get used!", "reading": "hitragli!", "binyan": "HITPA'EL", "root": "\u05e8 - \u05d2 - \u05dc", "hint": "This root does not have any special conjugation properties.", "tense": "Imperative", "person": "2nd Feminine Singular", "url": "https://www.pealim.com/dict/1988-lehitragel/", "infinitive": "\u05dc\u05b0\u05d4\u05b4\u05ea\u05b0\u05e8\u05b7\u05d2\u05bc\u05b5\u05dc"}, {"verb": "\u05d4\u05b4\u05ea\u05b0\u05e8\u05b7\u05d2\u05bc\u05b0\u05dc\u05d5\u05bc!\u200f", "niqqud_less": "\u05d4\u05ea\u05e8\u05d2\u05dc\u05d5!\u200f", "translation": "(to men) get used!", "reading": "hitraglu!", "binyan": "HITPA'EL", "root": "\u05e8 - \u05d2 - \u05dc", "hint": "This root does not have any special conjugation properties.", "tense": "Imperative", "person": "2nd Masculine Plural", "url": "https://www.pealim.com/dict/1988-lehitragel/", "infinitive": "\u05dc\u05b0\u05d4\u05b4\u05ea\u05b0\u05e8\u05b7\u05d2\u05bc\u05b5\u05dc"}, {"verb": "\u05dc\u05b0\u05d4\u05b4\u05ea\u05b0\u05e8\u05b7\u05d2\u05bc\u05b5\u05dc", "niqqud_less": "\u05dc\u05d4\u05ea\u05e8\u05d2\u05dc", "translation": "to get used", "reading": "lehitragel", "binyan": "HITPA'EL", "root": "\u05e8 - \u05d2 - \u05dc", "hint": "This root does not have any special conjugation properties.", "tense": "Infinitive", "person": "", "url": "https://www.pealim.com/dict/1988-lehitragel/", "infinitive": "\u05dc\u05b0\u05d4\u05b4\u05ea\u05b0\u05e8\u05b7\u05d2\u05bc\u05b5\u05dc"}, {"verb": "\u05de\u05b7\u05e8\u05b0\u05d2\u05bc\u05b4\u05d9\u05e9\u05c1", "niqqud_less": "\u05de\u05e8\u05d2\u05d9\u05e9", "translation": "I / you m. sg. / he / it feel(s)", "reading": "margish", "binyan": "HIF'IL", "root": "\u05e8 - \u05d2 - \u05e9\u05c1", "hint": "This root does not have any special conjugation properties.", "tense": "Present", "person": "Masculine Singular", "url": "https://www.pealim.com/dict/1993-lehargish/", "infinitive": "\u05dc\u05b0\u05d4\u05b7\u05e8\u05b0\u05d2\u05bc\u05b4\u05d9\u05e9\u05c1"}, {"verb": "\u05de\u05b7\u05e8\u05b0\u05d2\u05bc\u05b4\u05d9\u05e9\u05c1\u05b8\u05d4", "niqqud_less": "\u05de\u05e8\u05d2\u05d9\u05e9\u05d4", "translation": "I / you f. sg. / she / it feel(s)", "reading": "margisha", "binyan": "HIF'IL", "root": "\u05e8 - \u05d2 - \u05e9\u05c1", "hint": "This root does not have any special conjugation properties.", "tense": "Present", "person": "Feminine Singular", "url": "https://www.pealim.com/dict/1993-lehargish/", "infinitive": "\u05dc\u05b0\u05d4\u05b7\u05e8\u05b0\u05d2\u05bc\u05b4\u05d9\u05e9\u05c1"}, {"verb": "\u05de\u05b7\u05e8\u05b0\u05d2\u05bc\u05b4\u05d9\u05e9\u05c1\u05b4\u05d9\u05dd", "niqqud_less": "\u05de\u05e8\u05d2\u05d9\u05e9\u05d9\u05dd", "translation": "we / you m. pl. / they m. feel", "reading": "margishim", "binyan": "HIF'IL", "root": "\u05e8 - \u05d2 - \u05e9\u05c1", "hint": "This root does not have any special conjugation properties.", "tense": "Present", "person": "Masculine Plural", "url": "https://www.pealim.com/dict/1993-lehargish/", "infinitive": "\u05dc\u05b0\u05d4\u05b7\u05e8\u05b0\u05d2\u05bc\u05b4\u05d9\u05e9\u05c1"}, {"verb": "\u05de\u05b7\u05e8\u05b0\u05d2\u05bc\u05b4\u05d9\u05e9\u05c1\u05d5\u05b9\u05ea", "niqqud_less": "\u05de\u05e8\u05d2\u05d9\u05e9\u05d5\u05ea", "translation": "we / you f. pl. / they f. feel", "reading": "margishot", "binyan": "HIF'IL", "root": "\u05e8 - \u05d2 - \u05e9\u05c1", "hint": "This root does not have any special conjugation properties.", "tense": "Present", "person": "Feminine Plural", "url": "https://www.pealim.com/dict/1993-lehargish/", "infinitive": "\u05dc\u05b0\u05d4\u05b7\u05e8\u05b0\u05d2\u05bc\u05b4\u05d9\u05e9\u05c1"}, {"verb": "\u05d4\u05b4\u05e8\u05b0\u05d2\u05bc\u05b7\u05e9\u05c1\u05b0\u05ea\u05bc\u05b4\u05d9", "niqqud_less": "\u05d4\u05e8\u05d2\u05e9\u05ea\u05d9", "translation": "I felt", "reading": "hirgashti", "binyan": "HIF'IL", "root": "\u05e8 - \u05d2 - \u05e9\u05c1", "hint": "This root does not have any special conjugation properties.", "tense": "Past", "person": "1st Singular", "url": "https://www.pealim.com/dict/1993-lehargish/", "infinitive": "\u05dc\u05b0\u05d4\u05b7\u05e8\u05b0\u05d2\u05bc\u05b4\u05d9\u05e9\u05c1"}, {"verb": "\u05d4\u05b4\u05e8\u05b0\u05d2\u05bc\u05b7\u05e9\u05c1\u05b0\u05e0\u05d5\u05bc", "niqqud_less": "\u05d4\u05e8\u05d2\u05e9\u05e0\u05d5", "translation": "we felt", "reading": "hirgashnu", "binyan": "HIF'IL", "root": "\u05e8 - \u05d2 - \u05e9\u05c1", "hint": "This root does not have any special conjugation properties.", "tense": "Past", "person": "1st Plural", "url": "https://www.pealim.com/dict/1993-lehargish/", "infinitive": "\u05dc\u05b0\u05d4\u05b7\u05e8\u05b0\u05d2\u05bc\u05b4\u05d9\u05e9\u05c1"}, {"verb": "\u05d4\u05b4\u05e8\u05b0\u05d2\u05bc\u05b7\u05e9\u05c1\u05b0\u05ea\u05bc\u05b8", "niqqud_less": "\u05d4\u05e8\u05d2\u05e9\u05ea", "translation": "you m. sg. felt", "reading": "hirgashta", "binyan": "HIF'IL", "root": "\u05e8 - \u05d2 - \u05e9\u05c1", "hint": "This root does not have any special conjugation properties.", "tense": "Past", "person": "2nd Masculine Singular", "url": "https://www.pealim.com/dict/1993-lehargish/", "infinitive": "\u05dc\u05b0\u05d4\u05b7\u05e8\u05b0\u05d2\u05bc\u05b4\u05d9\u05e9\u05c1"}, {"verb": "\u05d4\u05b4\u05e8\u05b0\u05d2\u05bc\u05b7\u05e9\u05c1\u05b0\u05ea\u05bc\u05b0", "niqqud_less": "\u05d4\u05e8\u05d2\u05e9\u05ea", "translation": "you f. sg. felt", "reading": "hirgasht", "binyan": "HIF'IL", "root": "\u05e8 - \u05d2 - \u05e9\u05c1", "hint": "This root does not have any special conjugation properties.", "tense": "Past", "person": "2nd Feminine Singular", "url": "https://www.pealim.com/dict/1993-lehargish/", "infinitive": "\u05dc\u05b0\u05d4\u05b7\u05e8\u05b0\u05d2\u05bc\u05b4\u05d9\u05e9\u05c1"}, {"verb": "\u05d4\u05b4\u05e8\u05b0\u05d2\u05bc\u05b7\u05e9\u05c1\u05b0\u05ea\u05bc\u05b6\u05dd", "niqqud_less": "\u05d4\u05e8\u05d2\u05e9\u05ea\u05dd", "translation": "you m. pl. felt", "reading": "hirgashtem", "binyan": "HIF'IL", "root": "\u05e8 - \u05d2 - \u05e9\u05c1", "hint": "This root does not have any special conjugation properties.", "tense": "Past", "person": "2nd Masculine Plural", "url": "https://www.pealim.com/dict/1993-lehargish/", "infinitive": "\u05dc\u05b0\u05d4\u05b7\u05e8\u05b0\u05d2\u05bc\u05b4\u05d9\u05e9\u05c1"}, {"verb": "\u05d4\u05b4\u05e8\u05b0\u05d2\u05bc\u05b7\u05e9\u05c1\u05b0\u05ea\u05bc\u05b6\u05df", "niqqud_less": "\u05d4\u05e8\u05d2\u05e9\u05ea\u05df", "translation": "you f. pl. felt", "reading": "hirgashten", "binyan": "HIF'IL", "root": "\u05e8 - \u05d2 - \u05e9\u05c1", "hint": "This root does not have any special conjugation properties.", "tense": "Past", "person": "2nd Feminine Plural", "url": "https://www.pealim.com/dict/1993-lehargish/", "infinitive": "\u05dc\u05b0\u05d4\u05b7\u05e8\u05b0\u05d2\u05bc\u05b4\u05d9\u05e9\u05c1"}, {"verb": "\u05d4\u05b4\u05e8\u05b0\u05d2\u05bc\u05b4\u05d9\u05e9\u05c1", "niqqud_less": "\u05d4\u05e8\u05d2\u05d9\u05e9", "translation": "he / it felt", "reading": "hirgish", "binyan": "HIF'IL", "root": "\u05e8 - \u05d2 - \u05e9\u05c1", "hint": "This root does not have any special conjugation properties.", "tense": "Past", "person": "3rd Masculine Singular", "url": "https://www.pealim.com/dict/1993-lehargish/", "infinitive": "\u05dc\u05b0\u05d4\u05b7\u05e8\u05b0\u05d2\u05bc\u05b4\u05d9\u05e9\u05c1"}, {"verb": "\u05d4\u05b4\u05e8\u05b0\u05d2\u05bc\u05b4\u05d9\u05e9\u05c1\u05b8\u05d4", "niqqud_less": "\u05d4\u05e8\u05d2\u05d9\u05e9\u05d4", "translation": "she / it felt", "reading": "hirgisha", "binyan": "HIF'IL", "root": "\u05e8 - \u05d2 - \u05e9\u05c1", "hint": "This root does not have any special conjugation properties.", "tense": "Past", "person": "3rd Feminine Singular", "url": "https://www.pealim.com/dict/1993-lehargish/", "infinitive": "\u05dc\u05b0\u05d4\u05b7\u05e8\u05b0\u05d2\u05bc\u05b4\u05d9\u05e9\u05c1"}, {"verb": "\u05d4\u05b4\u05e8\u05b0\u05d2\u05bc\u05b4\u05d9\u05e9\u05c1\u05d5\u05bc", "niqqud_less": "\u05d4\u05e8\u05d2\u05d9\u05e9\u05d5", "translation": "they felt", "reading": "hirgishu", "binyan": "HIF'IL", "root": "\u05e8 - \u05d2 - \u05e9\u05c1", "hint": "This root does not have any special conjugation properties.", "tense": "Past", "person": "3rd Plural", "url": "https://www.pealim.com/dict/1993-lehargish/", "infinitive": "\u05dc\u05b0\u05d4\u05b7\u05e8\u05b0\u05d2\u05bc\u05b4\u05d9\u05e9\u05c1"}, {"verb": "\u05d0\u05b7\u05e8\u05b0\u05d2\u05bc\u05b4\u05d9\u05e9\u05c1", "niqqud_less": "\u05d0\u05e8\u05d2\u05d9\u05e9", "translation": "I will feel", "reading": "argish", "binyan": "HIF'IL", "root": "\u05e8 - \u05d2 - \u05e9\u05c1", "hint": "This root does not have any special conjugation properties.", "tense": "Future", "person": "1st Singular", "url": "https://www.pealim.com/dict/1993-lehargish/", "infinitive": "\u05dc\u05b0\u05d4\u05b7\u05e8\u05b0\u05d2\u05bc\u05b4\u05d9\u05e9\u05c1"}, {"verb": "\u05e0\u05b7\u05e8\u05b0\u05d2\u05bc\u05b4\u05d9\u05e9\u05c1", "niqqud_less": "\u05e0\u05e8\u05d2\u05d9\u05e9", "translation": "we will feel", "reading": "nargish", "binyan": "HIF'IL", "root": "\u05e8 - \u05d2 - \u05e9\u05c1", "hint": "This root does not have any special conjugation properties.", "tense": "Future", "person": "1st Plural", "url": "https://www.pealim.com/dict/1993-lehargish/", "infinitive": "\u05dc\u05b0\u05d4\u05b7\u05e8\u05b0\u05d2\u05bc\u05b4\u05d9\u05e9\u05c1"}, {"verb": "\u05ea\u05bc\u05b7\u05e8\u05b0\u05d2\u05bc\u05b4\u05d9\u05e9\u05c1", "niqqud_less": "\u05ea\u05e8\u05d2\u05d9\u05e9", "translation": "you m. sg. will feel", "reading": "targish", "binyan": "HIF'IL", "root": "\u05e8 - \u05d2 - \u05e9\u05c1", "hint": "This root does not have any special conjugation properties.", "tense": "Future", "person": "2nd Masculine Singular", "url": "https://www.pealim.com/dict/1993-lehargish/", "infinitive": "\u05dc\u05b0\u05d4\u05b7\u05e8\u05b0\u05d2\u05bc\u05b4\u05d9\u05e9\u05c1"}, {"verb": "\u05ea\u05bc\u05b7\u05e8\u05b0\u05d2\u05bc\u05b4\u05d9\u05e9\u05c1\u05b4\u05d9", "niqqud_less": "\u05ea\u05e8\u05d2\u05d9\u05e9\u05d9", "translation": "you f. sg. will feel", "reading": "targishi", "binyan": "HIF'IL", "root": "\u05e8 - \u05d2 - \u05e9\u05c1", "hint": "This root does not have any special conjugation properties.", "tense": "Future", "person": "2nd Feminine Singular", "url": "https://www.pealim.com/dict/1993-lehargish/", "infinitive": "\u05dc\u05b0\u05d4\u05b7\u05e8\u05b0\u05d2\u05bc\u05b4\u05d9\u05e9\u05c1"}, {"verb": "\u05ea\u05bc\u05b7\u05e8\u05b0\u05d2\u05bc\u05b4\u05d9\u05e9\u05c1\u05d5\u05bc", "niqqud_less": "\u05ea\u05e8\u05d2\u05d9\u05e9\u05d5", "translation": "you m. pl. will feel", "reading": "targishu", "binyan": "HIF'IL", "root": "\u05e8 - \u05d2 - \u05e9\u05c1", "hint": "This root does not have any special conjugation properties.", "tense": "Future", "person": "2nd Masculine Plural", "url": "https://www.pealim.com/dict/1993-lehargish/", "infinitive": "\u05dc\u05b0\u05d4\u05b7\u05e8\u05b0\u05d2\u05bc\u05b4\u05d9\u05e9\u05c1"}, {"verb": "\u05d9\u05b7\u05e8\u05b0\u05d2\u05bc\u05b4\u05d9\u05e9\u05c1", "niqqud_less": "\u05d9\u05e8\u05d2\u05d9\u05e9", "translation": "he / it will feel", "reading": "yargish", "binyan": "HIF'IL", "root": "\u05e8 - \u05d2 - \u05e9\u05c1", "hint": "This root does not have any special conjugation properties.", "tense": "Future", "person": "3rd Masculine Singular", "url": "https://www.pealim.com/dict/1993-lehargish/", "infinitive": "\u05dc\u05b0\u05d4\u05b7\u05e8\u05b0\u05d2\u05bc\u05b4\u05d9\u05e9\u05c1"}, {"verb": "\u05ea\u05bc\u05b7\u05e8\u05b0\u05d2\u05bc\u05b4\u05d9\u05e9\u05c1", "niqqud_less": "\u05ea\u05e8\u05d2\u05d9\u05e9", "translation": "she / it will feel", "reading": "targish", "binyan": "HIF'IL", "root": "\u05e8 - \u05d2 - \u05e9\u05c1", "hint": "This root does not have any special conjugation properties.", "tense": "Future", "person": "3rd Feminine Singular", "url": "https://www.pealim.com/dict/1993-lehargish/", "infinitive": "\u05dc\u05b0\u05d4\u05b7\u05e8\u05b0\u05d2\u05bc\u05b4\u05d9\u05e9\u05c1"}, {"verb": "\u05d9\u05b7\u05e8\u05b0\u05d2\u05bc\u05b4\u05d9\u05e9\u05c1\u05d5\u05bc", "niqqud_less": "\u05d9\u05e8\u05d2\u05d9\u05e9\u05d5", "translation": "they m. will feel", "reading": "yargishu", "binyan": "HIF'IL", "root": "\u05e8 - \u05d2 - \u05e9\u05c1", "hint": "This root does not have any special conjugation properties.", "tense": "Future", "person": "3rd Masculine Plural", "url": "https://www.pealim.com/dict/1993-lehargish/", "infinitive": "\u05dc\u05b0\u05d4\u05b7\u05e8\u05b0\u05d2\u05bc\u05b4\u05d9\u05e9\u05c1"}, {"verb": "\u05d4\u05b7\u05e8\u05b0\u05d2\u05bc\u05b5\u05e9\u05c1!\u200f", "niqqud_less": "\u05d4\u05e8\u05d2\u05e9!\u200f", "translation": "(to a man) feel!", "reading": "hargesh!", "binyan": "HIF'IL", "root": "\u05e8 - \u05d2 - \u05e9\u05c1", "hint": "This root does not have any special conjugation properties.", "tense": "Imperative", "person": "2nd Masculine Singular", "url": "https://www.pealim.com/dict/1993-lehargish/", "infinitive": "\u05dc\u05b0\u05d4\u05b7\u05e8\u05b0\u05d2\u05bc\u05b4\u05d9\u05e9\u05c1"}, {"verb": "\u05d4\u05b7\u05e8\u05b0\u05d2\u05bc\u05b4\u05d9\u05e9\u05c1\u05b4\u05d9!\u200f", "niqqud_less": "\u05d4\u05e8\u05d2\u05d9\u05e9\u05d9!\u200f", "translation": "(to a woman) feel!", "reading": "hargishi!", "binyan": "HIF'IL", "root": "\u05e8 - \u05d2 - \u05e9\u05c1", "hint": "This root does not have any special conjugation properties.", "tense": "Imperative", "person": "2nd Feminine Singular", "url": "https://www.pealim.com/dict/1993-lehargish/", "infinitive": "\u05dc\u05b0\u05d4\u05b7\u05e8\u05b0\u05d2\u05bc\u05b4\u05d9\u05e9\u05c1"}, {"verb": "\u05d4\u05b7\u05e8\u05b0\u05d2\u05bc\u05b4\u05d9\u05e9\u05c1\u05d5\u05bc!\u200f", "niqqud_less": "\u05d4\u05e8\u05d2\u05d9\u05e9\u05d5!\u200f", "translation": "(to men) feel!", "reading": "hargishu!", "binyan": "HIF'IL", "root": "\u05e8 - \u05d2 - \u05e9\u05c1", "hint": "This root does not have any special conjugation properties.", "tense": "Imperative", "person": "2nd Masculine Plural", "url": "https://www.pealim.com/dict/1993-lehargish/", "infinitive": "\u05dc\u05b0\u05d4\u05b7\u05e8\u05b0\u05d2\u05bc\u05b4\u05d9\u05e9\u05c1"}, {"verb": "\u05dc\u05b0\u05d4\u05b7\u05e8\u05b0\u05d2\u05bc\u05b4\u05d9\u05e9\u05c1", "niqqud_less": "\u05dc\u05d4\u05e8\u05d2\u05d9\u05e9", "translation": "to feel", "reading": "lehargish", "binyan": "HIF'IL", "root": "\u05e8 - \u05d2 - \u05e9\u05c1", "hint": "This root does not have any special conjugation properties.", "tense": "Infinitive", "person": "", "url": "https://www.pealim.com/dict/1993-lehargish/", "infinitive": "\u05dc\u05b0\u05d4\u05b7\u05e8\u05b0\u05d2\u05bc\u05b4\u05d9\u05e9\u05c1"}, {"verb": "\u05e8\u05b8\u05e5", "niqqud_less": "\u05e8\u05e5", "translation": "I / you m. sg. / he / it run(s)", "reading": "ratz", "binyan": "PA'AL", "root": "\u05e8 - \u05d5 - \u05e5", "hint": "The middle radical of this word disappears or turns into a vowel in inflected forms.", "tense": "Present", "person": "Masculine Singular", "url": "https://www.pealim.com/dict/11-larutz/", "infinitive": "\u05dc\u05b8\u05e8\u05d5\u05bc\u05e5"}, {"verb": "\u05e8\u05b8\u05e6\u05b8\u05d4", "niqqud_less": "\u05e8\u05e6\u05d4", "translation": "I / you f. sg. / she / it run(s)", "reading": "ratza", "binyan": "PA'AL", "root": "\u05e8 - \u05d5 - \u05e5", "hint": "The middle radical of this word disappears or turns into a vowel in inflected forms.", "tense": "Present", "person": "Feminine Singular", "url": "https://www.pealim.com/dict/11-larutz/", "infinitive": "\u05dc\u05b8\u05e8\u05d5\u05bc\u05e5"}, {"verb": "\u05e8\u05b8\u05e6\u05b4\u05d9\u05dd", "niqqud_less": "\u05e8\u05e6\u05d9\u05dd", "translation": "we / you m. pl. / they m. run", "reading": "ratzim", "binyan": "PA'AL", "root": "\u05e8 - \u05d5 - \u05e5", "hint": "The middle radical of this word disappears or turns into a vowel in inflected forms.", "tense": "Present", "person": "Masculine Plural", "url": "https://www.pealim.com/dict/11-larutz/", "infinitive": "\u05dc\u05b8\u05e8\u05d5\u05bc\u05e5"}, {"verb": "\u05e8\u05b8\u05e6\u05d5\u05b9\u05ea", "niqqud_less": "\u05e8\u05e6\u05d5\u05ea", "translation": "we / you f. pl. / they f. run", "reading": "ratzot", "binyan": "PA'AL", "root": "\u05e8 - \u05d5 - \u05e5", "hint": "The middle radical of this word disappears or turns into a vowel in inflected forms.", "tense": "Present", "person": "Feminine Plural", "url": "https://www.pealim.com/dict/11-larutz/", "infinitive": "\u05dc\u05b8\u05e8\u05d5\u05bc\u05e5"}, {"verb": "\u05e8\u05b7\u05e6\u05b0\u05ea\u05bc\u05b4\u05d9", "niqqud_less": "\u05e8\u05e6\u05ea\u05d9", "translation": "I ran", "reading": "ratzti", "binyan": "PA'AL", "root": "\u05e8 - \u05d5 - \u05e5", "hint": "The middle radical of this word disappears or turns into a vowel in inflected forms.", "tense": "Past", "person": "1st Singular", "url": "https://www.pealim.com/dict/11-larutz/", "infinitive": "\u05dc\u05b8\u05e8\u05d5\u05bc\u05e5"}, {"verb": "\u05e8\u05b7\u05e6\u05b0\u05e0\u05d5\u05bc", "niqqud_less": "\u05e8\u05e6\u05e0\u05d5", "translation": "we ran", "reading": "ratznu", "binyan": "PA'AL", "root": "\u05e8 - \u05d5 - \u05e5", "hint": "The middle radical of this word disappears or turns into a vowel in inflected forms.", "tense": "Past", "person": "1st Plural", "url": "https://www.pealim.com/dict/11-larutz/", "infinitive": "\u05dc\u05b8\u05e8\u05d5\u05bc\u05e5"}, {"verb": "\u05e8\u05b7\u05e6\u05b0\u05ea\u05bc\u05b8", "niqqud_less": "\u05e8\u05e6\u05ea", "translation": "you m. sg. ran", "reading": "ratzta", "binyan": "PA'AL", "root": "\u05e8 - \u05d5 - \u05e5", "hint": "The middle radical of this word disappears or turns into a vowel in inflected forms.", "tense": "Past", "person": "2nd Masculine Singular", "url": "https://www.pealim.com/dict/11-larutz/", "infinitive": "\u05dc\u05b8\u05e8\u05d5\u05bc\u05e5"}, {"verb": "\u05e8\u05b7\u05e6\u05b0\u05ea\u05bc\u05b0", "niqqud_less": "\u05e8\u05e6\u05ea", "translation": "you f. sg. ran", "reading": "ratzt", "binyan": "PA'AL", "root": "\u05e8 - \u05d5 - \u05e5", "hint": "The middle radical of this word disappears or turns into a vowel in inflected forms.", "tense": "Past", "person": "2nd Feminine Singular", "url": "https://www.pealim.com/dict/11-larutz/", "infinitive": "\u05dc\u05b8\u05e8\u05d5\u05bc\u05e5"}, {"verb": "\u05e8\u05b7\u05e6\u05b0\u05ea\u05bc\u05b6\u05dd", "niqqud_less": "\u05e8\u05e6\u05ea\u05dd", "translation": "you m. pl. ran", "reading": "ratztem", "binyan": "PA'AL", "root": "\u05e8 - \u05d5 - \u05e5", "hint": "The middle radical of this word disappears or turns into a vowel in inflected forms.", "tense": "Past", "person": "2nd Masculine Plural", "url": "https://www.pealim.com/dict/11-larutz/", "infinitive": "\u05dc\u05b8\u05e8\u05d5\u05bc\u05e5"}, {"verb": "\u05e8\u05b7\u05e6\u05b0\u05ea\u05bc\u05b6\u05df", "niqqud_less": "\u05e8\u05e6\u05ea\u05df", "translation": "you f. pl. ran", "reading": "ratzten", "binyan": "PA'AL", "root": "\u05e8 - \u05d5 - \u05e5", "hint": "The middle radical of this word disappears or turns into a vowel in inflected forms.", "tense": "Past", "person": "2nd Feminine Plural", "url": "https://www.pealim.com/dict/11-larutz/", "infinitive": "\u05dc\u05b8\u05e8\u05d5\u05bc\u05e5"}, {"verb": "\u05e8\u05b8\u05e5", "niqqud_less": "\u05e8\u05e5", "translation": "he / it ran", "reading": "ratz", "binyan": "PA'AL", "root": "\u05e8 - \u05d5 - \u05e5", "hint": "The middle radical of this word disappears or turns into a vowel in inflected forms.", "tense": "Past", "person": "3rd Masculine Singular", "url": "https://www.pealim.com/dict/11-larutz/", "infinitive": "\u05dc\u05b8\u05e8\u05d5\u05bc\u05e5"}, {"verb": "\u05e8\u05b8\u05e6\u05b8\u05d4", "niqqud_less": "\u05e8\u05e6\u05d4", "translation": "she / it ran", "reading": "ratza", "binyan": "PA'AL", "root": "\u05e8 - \u05d5 - \u05e5", "hint": "The middle radical of this word disappears or turns into a vowel in inflected forms.", "tense": "Past", "person": "3rd Feminine Singular", "url": "https://www.pealim.com/dict/11-larutz/", "infinitive": "\u05dc\u05b8\u05e8\u05d5\u05bc\u05e5"}, {"verb": "\u05e8\u05b8\u05e6\u05d5\u05bc", "niqqud_less": "\u05e8\u05e6\u05d5", "translation": "they ran", "reading": "ratzu", "binyan": "PA'AL", "root": "\u05e8 - \u05d5 - \u05e5", "hint": "The middle radical of this word disappears or turns into a vowel in inflected forms.", "tense": "Past", "person": "3rd Plural", "url": "https://www.pealim.com/dict/11-larutz/", "infinitive": "\u05dc\u05b8\u05e8\u05d5\u05bc\u05e5"}, {"verb": "\u05d0\u05b8\u05e8\u05d5\u05bc\u05e5", "niqqud_less": "\u05d0\u05e8\u05d5\u05e5", "translation": "I will run", "reading": "arutz", "binyan": "PA'AL", "root": "\u05e8 - \u05d5 - \u05e5", "hint": "The middle radical of this word disappears or turns into a vowel in inflected forms.", "tense": "Future", "person": "1st Singular", "url": "https://www.pealim.com/dict/11-larutz/", "infinitive": "\u05dc\u05b8\u05e8\u05d5\u05bc\u05e5"}, {"verb": "\u05e0\u05b8\u05e8\u05d5\u05bc\u05e5", "niqqud_less": "\u05e0\u05e8\u05d5\u05e5", "translation": "we will run", "reading": "narutz", "binyan": "PA'AL", "root": "\u05e8 - \u05d5 - \u05e5", "hint": "The middle radical of this word disappears or turns into a vowel in inflected forms.", "tense": "Future", "person": "1st Plural", "url": "https://www.pealim.com/dict/11-larutz/", "infinitive": "\u05dc\u05b8\u05e8\u05d5\u05bc\u05e5"}, {"verb": "\u05ea\u05bc\u05b8\u05e8\u05d5\u05bc\u05e5", "niqqud_less": "\u05ea\u05e8\u05d5\u05e5", "translation": "you m. sg. will run", "reading": "tarutz", "binyan": "PA'AL", "root": "\u05e8 - \u05d5 - \u05e5", "hint": "The middle radical of this word disappears or turns into a vowel in inflected forms.", "tense": "Future", "person": "2nd Masculine Singular", "url": "https://www.pealim.com/dict/11-larutz/", "infinitive": "\u05dc\u05b8\u05e8\u05d5\u05bc\u05e5"}, {"verb": "\u05ea\u05bc\u05b8\u05e8\u05d5\u05bc\u05e6\u05b4\u05d9", "niqqud_less": "\u05ea\u05e8\u05d5\u05e6\u05d9", "translation": "you f. sg. will run", "reading": "tarutzi", "binyan": "PA'AL", "root": "\u05e8 - \u05d5 - \u05e5", "hint": "The middle radical of this word disappears or turns into a vowel in inflected forms.", "tense": "Future", "person": "2nd Feminine Singular", "url": "https://www.pealim.com/dict/11-larutz/", "infinitive": "\u05dc\u05b8\u05e8\u05d5\u05bc\u05e5"}, {"verb": "\u05ea\u05bc\u05b8\u05e8\u05d5\u05bc\u05e6\u05d5\u05bc", "niqqud_less": "\u05ea\u05e8\u05d5\u05e6\u05d5", "translation": "you m. pl. will run", "reading": "tarutzu", "binyan": "PA'AL", "root": "\u05e8 - \u05d5 - \u05e5", "hint": "The middle radical of this word disappears or turns into a vowel in inflected forms.", "tense": "Future", "person": "2nd Masculine Plural", "url": "https://www.pealim.com/dict/11-larutz/", "infinitive": "\u05dc\u05b8\u05e8\u05d5\u05bc\u05e5"}, {"verb": "\u05d9\u05b8\u05e8\u05d5\u05bc\u05e5", "niqqud_less": "\u05d9\u05e8\u05d5\u05e5", "translation": "he / it will run", "reading": "yarutz", "binyan": "PA'AL", "root": "\u05e8 - \u05d5 - \u05e5", "hint": "The middle radical of this word disappears or turns into a vowel in inflected forms.", "tense": "Future", "person": "3rd Masculine Singular", "url": "https://www.pealim.com/dict/11-larutz/", "infinitive": "\u05dc\u05b8\u05e8\u05d5\u05bc\u05e5"}, {"verb": "\u05ea\u05bc\u05b8\u05e8\u05d5\u05bc\u05e5", "niqqud_less": "\u05ea\u05e8\u05d5\u05e5", "translation": "she / it will run", "reading": "tarutz", "binyan": "PA'AL", "root": "\u05e8 - \u05d5 - \u05e5", "hint": "The middle radical of this word disappears or turns into a vowel in inflected forms.", "tense": "Future", "person": "3rd Feminine Singular", "url": "https://www.pealim.com/dict/11-larutz/", "infinitive": "\u05dc\u05b8\u05e8\u05d5\u05bc\u05e5"}, {"verb": "\u05d9\u05b8\u05e8\u05d5\u05bc\u05e6\u05d5\u05bc", "niqqud_less": "\u05d9\u05e8\u05d5\u05e6\u05d5", "translation": "they m. will run", "reading": "yarutzu", "binyan": "PA'AL", "root": "\u05e8 - \u05d5 - \u05e5", "hint": "The middle radical of this word disappears or turns into a vowel in inflected forms.", "tense": "Future", "person": "3rd Masculine Plural", "url": "https://www.pealim.com/dict/11-larutz/", "infinitive": "\u05dc\u05b8\u05e8\u05d5\u05bc\u05e5"}, {"verb": "\u05e8\u05d5\u05bc\u05e5!\u200f", "niqqud_less": "\u05e8\u05d5\u05e5!\u200f", "translation": "(to a man) run!", "reading": "rutz!", "binyan": "PA'AL", "root": "\u05e8 - \u05d5 - \u05e5", "hint": "The middle radical of this word disappears or turns into a vowel in inflected forms.", "tense": "Imperative", "person": "2nd Masculine Singular", "url": "https://www.pealim.com/dict/11-larutz/", "infinitive": "\u05dc\u05b8\u05e8\u05d5\u05bc\u05e5"}, {"verb": "\u05e8\u05d5\u05bc\u05e6\u05b4\u05d9!\u200f", "niqqud_less": "\u05e8\u05d5\u05e6\u05d9!\u200f", "translation": "(to a woman) run!", "reading": "rutzi!", "binyan": "PA'AL", "root": "\u05e8 - \u05d5 - \u05e5", "hint": "The middle radical of this word disappears or turns into a vowel in inflected forms.", "tense": "Imperative", "person": "2nd Feminine Singular", "url": "https://www.pealim.com/dict/11-larutz/", "infinitive": "\u05dc\u05b8\u05e8\u05d5\u05bc\u05e5"}, {"verb": "\u05e8\u05d5\u05bc\u05e6\u05d5\u05bc!\u200f", "niqqud_less": "\u05e8\u05d5\u05e6\u05d5!\u200f", "translation": "(to men) run!", "reading": "rutzu!", "binyan": "PA'AL", "root": "\u05e8 - \u05d5 - \u05e5", "hint": "The middle radical of this word disappears or turns into a vowel in inflected forms.", "tense": "Imperative", "person": "2nd Masculine Plural", "url": "https://www.pealim.com/dict/11-larutz/", "infinitive": "\u05dc\u05b8\u05e8\u05d5\u05bc\u05e5"}, {"verb": "\u05dc\u05b8\u05e8\u05d5\u05bc\u05e5", "niqqud_less": "\u05dc\u05e8\u05d5\u05e5", "translation": "to run", "reading": "larutz", "binyan": "PA'AL", "root": "\u05e8 - \u05d5 - \u05e5", "hint": "The middle radical of this word disappears or turns into a vowel in inflected forms.", "tense": "Infinitive", "person": "", "url": "https://www.pealim.com/dict/11-larutz/", "infinitive": "\u05dc\u05b8\u05e8\u05d5\u05bc\u05e5"}, {"verb": "\u05e9\u05c1\u05d5\u05b9\u05d0\u05b5\u05dc", "niqqud_less": "\u05e9\u05d5\u05d0\u05dc", "translation": "I / you m. sg. / he / it ask(s)", "reading": "sho'el", "binyan": "PA'AL", "root": "\u05e9\u05c1 - \u05d0 - \u05dc", "hint": "The middle radical of this word is guttural; this affects the adjacent vowels.", "tense": "Present", "person": "Masculine Singular", "url": "https://www.pealim.com/dict/39-lishol/", "infinitive": "\u05dc\u05e9\u05d0\u05d5\u05dc"}, {"verb": "\u05e9\u05c1\u05d5\u05b9\u05d0\u05b6\u05dc\u05b6\u05ea", "niqqud_less": "\u05e9\u05d5\u05d0\u05dc\u05ea", "translation": "I / you f. sg. / she / it ask(s)", "reading": "sho'elet", "binyan": "PA'AL", "root": "\u05e9\u05c1 - \u05d0 - \u05dc", "hint": "The middle radical of this word is guttural; this affects the adjacent vowels.", "tense": "Present", "person": "Feminine Singular", "url": "https://www.pealim.com/dict/39-lishol/", "infinitive": "\u05dc\u05e9\u05d0\u05d5\u05dc"}, {"verb": "\u05e9\u05c1\u05d5\u05b9\u05d0\u05b2\u05dc\u05b4\u05d9\u05dd", "niqqud_less": "\u05e9\u05d5\u05d0\u05dc\u05d9\u05dd", "translation": "we / you m. pl. / they m. ask", "reading": "sho'alim", "binyan": "PA'AL", "root": "\u05e9\u05c1 - \u05d0 - \u05dc", "hint": "The middle radical of this word is guttural; this affects the adjacent vowels.", "tense": "Present", "person": "Masculine Plural", "url": "https://www.pealim.com/dict/39-lishol/", "infinitive": "\u05dc\u05e9\u05d0\u05d5\u05dc"}, {"verb": "\u05e9\u05c1\u05d5\u05b9\u05d0\u05b2\u05dc\u05d5\u05b9\u05ea", "niqqud_less": "\u05e9\u05d5\u05d0\u05dc\u05d5\u05ea", "translation": "we / you f. pl. / they f. ask", "reading": "sho'alot", "binyan": "PA'AL", "root": "\u05e9\u05c1 - \u05d0 - \u05dc", "hint": "The middle radical of this word is guttural; this affects the adjacent vowels.", "tense": "Present", "person": "Feminine Plural", "url": "https://www.pealim.com/dict/39-lishol/", "infinitive": "\u05dc\u05e9\u05d0\u05d5\u05dc"}, {"verb": "\u05e9\u05c1\u05b8\u05d0\u05b7\u05dc\u05b0\u05ea\u05bc\u05b4\u05d9", "niqqud_less": "\u05e9\u05d0\u05dc\u05ea\u05d9", "translation": "I asked", "reading": "sha'alti", "binyan": "PA'AL", "root": "\u05e9\u05c1 - \u05d0 - \u05dc", "hint": "The middle radical of this word is guttural; this affects the adjacent vowels.", "tense": "Past", "person": "1st Singular", "url": "https://www.pealim.com/dict/39-lishol/", "infinitive": "\u05dc\u05e9\u05d0\u05d5\u05dc"}, {"verb": "\u05e9\u05c1\u05b8\u05d0\u05b7\u05dc\u05b0\u05e0\u05d5\u05bc", "niqqud_less": "\u05e9\u05d0\u05dc\u05e0\u05d5", "translation": "we asked", "reading": "sha'alnu", "binyan": "PA'AL", "root": "\u05e9\u05c1 - \u05d0 - \u05dc", "hint": "The middle radical of this word is guttural; this affects the adjacent vowels.", "tense": "Past", "person": "1st Plural", "url": "https://www.pealim.com/dict/39-lishol/", "infinitive": "\u05dc\u05e9\u05d0\u05d5\u05dc"}, {"verb": "\u05e9\u05c1\u05b8\u05d0\u05b7\u05dc\u05b0\u05ea\u05bc\u05b8", "niqqud_less": "\u05e9\u05d0\u05dc\u05ea", "translation": "you m. sg. asked", "reading": "sha'alta", "binyan": "PA'AL", "root": "\u05e9\u05c1 - \u05d0 - \u05dc", "hint": "The middle radical of this word is guttural; this affects the adjacent vowels.", "tense": "Past", "person": "2nd Masculine Singular", "url": "https://www.pealim.com/dict/39-lishol/", "infinitive": "\u05dc\u05e9\u05d0\u05d5\u05dc"}, {"verb": "\u05e9\u05c1\u05b8\u05d0\u05b7\u05dc\u05b0\u05ea\u05bc\u05b0", "niqqud_less": "\u05e9\u05d0\u05dc\u05ea", "translation": "you f. sg. asked", "reading": "sha'alt", "binyan": "PA'AL", "root": "\u05e9\u05c1 - \u05d0 - \u05dc", "hint": "The middle radical of this word is guttural; this affects the adjacent vowels.", "tense": "Past", "person": "2nd Feminine Singular", "url": "https://www.pealim.com/dict/39-lishol/", "infinitive": "\u05dc\u05e9\u05d0\u05d5\u05dc"}, {"verb": "\u05e9\u05c1\u05b0\u05d0\u05b7\u05dc\u05b0\u05ea\u05bc\u05b6\u05dd", "niqqud_less": "\u05e9\u05d0\u05dc\u05ea\u05dd", "translation": "you m. pl. asked", "reading": "she'altem", "binyan": "PA'AL", "root": "\u05e9\u05c1 - \u05d0 - \u05dc", "hint": "The middle radical of this word is guttural; this affects the adjacent vowels.", "tense": "Past", "person": "2nd Masculine Plural", "url": "https://www.pealim.com/dict/39-lishol/", "infinitive": "\u05dc\u05e9\u05d0\u05d5\u05dc"}, {"verb": "\u05e9\u05c1\u05b0\u05d0\u05b7\u05dc\u05b0\u05ea\u05bc\u05b6\u05df", "niqqud_less": "\u05e9\u05d0\u05dc\u05ea\u05df", "translation": "you f. pl. asked", "reading": "she'alten", "binyan": "PA'AL", "root": "\u05e9\u05c1 - \u05d0 - \u05dc", "hint": "The middle radical of this word is guttural; this affects the adjacent vowels.", "tense": "Past", "person": "2nd Feminine Plural", "url": "https://www.pealim.com/dict/39-lishol/", "infinitive": "\u05dc\u05e9\u05d0\u05d5\u05dc"}, {"verb": "\u05e9\u05c1\u05b8\u05d0\u05b7\u05dc", "niqqud_less": "\u05e9\u05d0\u05dc", "translation": "he / it asked", "reading": "sha'al", "binyan": "PA'AL", "root": "\u05e9\u05c1 - \u05d0 - \u05dc", "hint": "The middle radical of this word is guttural; this affects the adjacent vowels.", "tense": "Past", "person": "3rd Masculine Singular", "url": "https://www.pealim.com/dict/39-lishol/", "infinitive": "\u05dc\u05e9\u05d0\u05d5\u05dc"}, {"verb": "\u05e9\u05c1\u05b8\u05d0\u05b2\u05dc\u05b8\u05d4", "niqqud_less": "\u05e9\u05d0\u05dc\u05d4", "translation": "she / it asked", "reading": "sha'ala", "binyan": "PA'AL", "root": "\u05e9\u05c1 - \u05d0 - \u05dc", "hint": "The middle radical of this word is guttural; this affects the adjacent vowels.", "tense": "Past", "person": "3rd Feminine Singular", "url": "https://www.pealim.com/dict/39-lishol/", "infinitive": "\u05dc\u05e9\u05d0\u05d5\u05dc"}, {"verb": "\u05e9\u05c1\u05b8\u05d0\u05b2\u05dc\u05d5\u05bc", "niqqud_less": "\u05e9\u05d0\u05dc\u05d5", "translation": "they asked", "reading": "sha'alu", "binyan": "PA'AL", "root": "\u05e9\u05c1 - \u05d0 - \u05dc", "hint": "The middle radical of this word is guttural; this affects the adjacent vowels.", "tense": "Past", "person": "3rd Plural", "url": "https://www.pealim.com/dict/39-lishol/", "infinitive": "\u05dc\u05e9\u05d0\u05d5\u05dc"}, {"verb": "\u05d0\u05b6\u05e9\u05c1\u05b0\u05d0\u05b7\u05dc", "niqqud_less": "\u05d0\u05e9\u05d0\u05dc", "translation": "I will ask", "reading": "esh'al", "binyan": "PA'AL", "root": "\u05e9\u05c1 - \u05d0 - \u05dc", "hint": "The middle radical of this word is guttural; this affects the adjacent vowels.", "tense": "Future", "person": "1st Singular", "url": "https://www.pealim.com/dict/39-lishol/", "infinitive": "\u05dc\u05e9\u05d0\u05d5\u05dc"}, {"verb": "\u05e0\u05b4\u05e9\u05c1\u05b0\u05d0\u05b7\u05dc", "niqqud_less": "\u05e0\u05e9\u05d0\u05dc", "translation": "we will ask", "reading": "nish'al", "binyan": "PA'AL", "root": "\u05e9\u05c1 - \u05d0 - \u05dc", "hint": "The middle radical of this word is guttural; this affects the adjacent vowels.", "tense": "Future", "person": "1st Plural", "url": "https://www.pealim.com/dict/39-lishol/", "infinitive": "\u05dc\u05e9\u05d0\u05d5\u05dc"}, {"verb": "\u05ea\u05bc\u05b4\u05e9\u05c1\u05b0\u05d0\u05b7\u05dc", "niqqud_less": "\u05ea\u05e9\u05d0\u05dc", "translation": "you m. sg. will ask", "reading": "tish'al", "binyan": "PA'AL", "root": "\u05e9\u05c1 - \u05d0 - \u05dc", "hint": "The middle radical of this word is guttural; this affects the adjacent vowels.", "tense": "Future", "person": "2nd Masculine Singular", "url": "https://www.pealim.com/dict/39-lishol/", "infinitive": "\u05dc\u05e9\u05d0\u05d5\u05dc"}, {"verb": "\u05ea\u05bc\u05b4\u05e9\u05c1\u05b0\u05d0\u05b2\u05dc\u05b4\u05d9", "niqqud_less": "\u05ea\u05e9\u05d0\u05dc\u05d9", "translation": "you f. sg. will ask", "reading": "tish'ali", "binyan": "PA'AL", "root": "\u05e9\u05c1 - \u05d0 - \u05dc", "hint": "The middle radical of this word is guttural; this affects the adjacent vowels.", "tense": "Future", "person": "2nd Feminine Singular", "url": "https://www.pealim.com/dict/39-lishol/", "infinitive": "\u05dc\u05e9\u05d0\u05d5\u05dc"}, {"verb": "\u05ea\u05bc\u05b4\u05e9\u05c1\u05b0\u05d0\u05b2\u05dc\u05d5\u05bc", "niqqud_less": "\u05ea\u05e9\u05d0\u05dc\u05d5", "translation": "you m. pl. will ask", "reading": "tish'alu", "binyan": "PA'AL", "root": "\u05e9\u05c1 - \u05d0 - \u05dc", "hint": "The middle radical of this word is guttural; this affects the adjacent vowels.", "tense": "Future", "person": "2nd Masculine Plural", "url": "https://www.pealim.com/dict/39-lishol/", "infinitive": "\u05dc\u05e9\u05d0\u05d5\u05dc"}, {"verb": "\u05d9\u05b4\u05e9\u05c1\u05b0\u05d0\u05b7\u05dc", "niqqud_less": "\u05d9\u05e9\u05d0\u05dc", "translation": "he / it will ask", "reading": "yish'al", "binyan": "PA'AL", "root": "\u05e9\u05c1 - \u05d0 - \u05dc", "hint": "The middle radical of this word is guttural; this affects the adjacent vowels.", "tense": "Future", "person": "3rd Masculine Singular", "url": "https://www.pealim.com/dict/39-lishol/", "infinitive": "\u05dc\u05e9\u05d0\u05d5\u05dc"}, {"verb": "\u05ea\u05bc\u05b4\u05e9\u05c1\u05b0\u05d0\u05b7\u05dc", "niqqud_less": "\u05ea\u05e9\u05d0\u05dc", "translation": "she / it will ask", "reading": "tish'al", "binyan": "PA'AL", "root": "\u05e9\u05c1 - \u05d0 - \u05dc", "hint": "The middle radical of this word is guttural; this affects the adjacent vowels.", "tense": "Future", "person": "3rd Feminine Singular", "url": "https://www.pealim.com/dict/39-lishol/", "infinitive": "\u05dc\u05e9\u05d0\u05d5\u05dc"}, {"verb": "\u05d9\u05b4\u05e9\u05c1\u05b0\u05d0\u05b2\u05dc\u05d5\u05bc", "niqqud_less": "\u05d9\u05e9\u05d0\u05dc\u05d5", "translation": "they m. will ask", "reading": "yish'alu", "binyan": "PA'AL", "root": "\u05e9\u05c1 - \u05d0 - \u05dc", "hint": "The middle radical of this word is guttural; this affects the adjacent vowels.", "tense": "Future", "person": "3rd Masculine Plural", "url": "https://www.pealim.com/dict/39-lishol/", "infinitive": "\u05dc\u05e9\u05d0\u05d5\u05dc"}, {"verb": "\u05e9\u05c1\u05b0\u05d0\u05b7\u05dc!\u200f", "niqqud_less": "\u05e9\u05d0\u05dc!\u200f", "translation": "(to a man) ask!", "reading": "she'al!", "binyan": "PA'AL", "root": "\u05e9\u05c1 - \u05d0 - \u05dc", "hint": "The middle radical of this word is guttural; this affects the adjacent vowels.", "tense": "Imperative", "person": "2nd Masculine Singular", "url": "https://www.pealim.com/dict/39-lishol/", "infinitive": "\u05dc\u05e9\u05d0\u05d5\u05dc"}, {"verb": "\u05e9\u05c1\u05b7\u05d0\u05b2\u05dc\u05b4\u05d9!\u200f", "niqqud_less": "\u05e9\u05d0\u05dc\u05d9!\u200f", "translation": "(to a woman) ask!", "reading": "sha'ali!", "binyan": "PA'AL", "root": "\u05e9\u05c1 - \u05d0 - \u05dc", "hint": "The middle radical of this word is guttural; this affects the adjacent vowels.", "tense": "Imperative", "person": "2nd Feminine Singular", "url": "https://www.pealim.com/dict/39-lishol/", "infinitive": "\u05dc\u05e9\u05d0\u05d5\u05dc"}, {"verb": "\u05e9\u05c1\u05b7\u05d0\u05b2\u05dc\u05d5\u05bc!\u200f", "niqqud_less": "\u05e9\u05d0\u05dc\u05d5!\u200f", "translation": "(to men) ask!", "reading": "sha'alu!", "binyan": "PA'AL", "root": "\u05e9\u05c1 - \u05d0 - \u05dc", "hint": "The middle radical of this word is guttural; this affects the adjacent vowels.", "tense": "Imperative", "person": "2nd Masculine Plural", "url": "https://www.pealim.com/dict/39-lishol/", "infinitive": "\u05dc\u05e9\u05d0\u05d5\u05dc"}, {"verb": "\u05dc\u05e9\u05d0\u05d5\u05dc", "niqqud_less": "\u05dc\u05e9\u05d0\u05d5\u05dc", "translation": "to ask", "reading": "lish'ol", "binyan": "PA'AL", "root": "\u05e9\u05c1 - \u05d0 - \u05dc", "hint": "The middle radical of this word is guttural; this affects the adjacent vowels.", "tense": "Infinitive", "person": "", "url": "https://www.pealim.com/dict/39-lishol/", "infinitive": "\u05dc\u05e9\u05d0\u05d5\u05dc"}, {"verb": "\u05e0\u05b4\u05e9\u05c1\u05b0\u05d0\u05b8\u05e8", "niqqud_less": "\u05e0\u05e9\u05d0\u05e8", "translation": "I / you m. sg. / he / it remain(s)", "reading": "nish'ar", "binyan": "NIF'AL", "root": "\u05e9\u05c1 - \u05d0 - \u05e8", "hint": "The middle radical of this word is guttural; this affects the adjacent vowels.", "tense": "Present", "person": "Masculine Singular", "url": "https://www.pealim.com/dict/47-lehishaer/", "infinitive": "\u05dc\u05d4\u05d9\u05e9\u05d0\u05e8"}, {"verb": "\u05e0\u05b4\u05e9\u05c1\u05b0\u05d0\u05b6\u05e8\u05b6\u05ea", "niqqud_less": "\u05e0\u05e9\u05d0\u05e8\u05ea", "translation": "I / you f. sg. / she / it remain(s)", "reading": "nish'eret", "binyan": "NIF'AL", "root": "\u05e9\u05c1 - \u05d0 - \u05e8", "hint": "The middle radical of this word is guttural; this affects the adjacent vowels.", "tense": "Present", "person": "Feminine Singular", "url": "https://www.pealim.com/dict/47-lehishaer/", "infinitive": "\u05dc\u05d4\u05d9\u05e9\u05d0\u05e8"}, {"verb": "\u05e0\u05b4\u05e9\u05c1\u05b0\u05d0\u05b8\u05e8\u05b4\u05d9\u05dd", "niqqud_less": "\u05e0\u05e9\u05d0\u05e8\u05d9\u05dd", "translation": "we / you m. pl. / they m. remain", "reading": "nish'arim", "binyan": "NIF'AL", "root": "\u05e9\u05c1 - \u05d0 - \u05e8", "hint": "The middle radical of this word is guttural; this affects the adjacent vowels.", "tense": "Present", "person": "Masculine Plural", "url": "https://www.pealim.com/dict/47-lehishaer/", "infinitive": "\u05dc\u05d4\u05d9\u05e9\u05d0\u05e8"}, {"verb": "\u05e0\u05b4\u05e9\u05c1\u05b0\u05d0\u05b8\u05e8\u05d5\u05b9\u05ea", "niqqud_less": "\u05e0\u05e9\u05d0\u05e8\u05d5\u05ea", "translation": "we / you f. pl. / they f. remain", "reading": "nish'arot", "binyan": "NIF'AL", "root": "\u05e9\u05c1 - \u05d0 - \u05e8", "hint": "The middle radical of this word is guttural; this affects the adjacent vowels.", "tense": "Present", "person": "Feminine Plural", "url": "https://www.pealim.com/dict/47-lehishaer/", "infinitive": "\u05dc\u05d4\u05d9\u05e9\u05d0\u05e8"}, {"verb": "\u05e0\u05b4\u05e9\u05c1\u05b0\u05d0\u05b7\u05e8\u05b0\u05ea\u05bc\u05b4\u05d9", "niqqud_less": "\u05e0\u05e9\u05d0\u05e8\u05ea\u05d9", "translation": "I remained", "reading": "nish'arti", "binyan": "NIF'AL", "root": "\u05e9\u05c1 - \u05d0 - \u05e8", "hint": "The middle radical of this word is guttural; this affects the adjacent vowels.", "tense": "Past", "person": "1st Singular", "url": "https://www.pealim.com/dict/47-lehishaer/", "infinitive": "\u05dc\u05d4\u05d9\u05e9\u05d0\u05e8"}, {"verb": "\u05e0\u05b4\u05e9\u05c1\u05b0\u05d0\u05b7\u05e8\u05b0\u05e0\u05d5\u05bc", "niqqud_less": "\u05e0\u05e9\u05d0\u05e8\u05e0\u05d5", "translation": "we remained", "reading": "nish'arnu", "binyan": "NIF'AL", "root": "\u05e9\u05c1 - \u05d0 - \u05e8", "hint": "The middle radical of this word is guttural; this affects the adjacent vowels.", "tense": "Past", "person": "1st Plural", "url": "https://www.pealim.com/dict/47-lehishaer/", "infinitive": "\u05dc\u05d4\u05d9\u05e9\u05d0\u05e8"}, {"verb": "\u05e0\u05b4\u05e9\u05c1\u05b0\u05d0\u05b7\u05e8\u05b0\u05ea\u05bc\u05b8", "niqqud_less": "\u05e0\u05e9\u05d0\u05e8\u05ea", "translation": "you m. sg. remained", "reading": "nish'arta", "binyan": "NIF'AL", "root": "\u05e9\u05c1 - \u05d0 - \u05e8", "hint": "The middle radical of this word is guttural; this affects the adjacent vowels.", "tense": "Past", "person": "2nd Masculine Singular", "url": "https://www.pealim.com/dict/47-lehishaer/", "infinitive": "\u05dc\u05d4\u05d9\u05e9\u05d0\u05e8"}, {"verb": "\u05e0\u05b4\u05e9\u05c1\u05b0\u05d0\u05b7\u05e8\u05b0\u05ea\u05bc\u05b0", "niqqud_less": "\u05e0\u05e9\u05d0\u05e8\u05ea", "translation": "you f. sg. remained", "reading": "nish'art", "binyan": "NIF'AL", "root": "\u05e9\u05c1 - \u05d0 - \u05e8", "hint": "The middle radical of this word is guttural; this affects the adjacent vowels.", "tense": "Past", "person": "2nd Feminine Singular", "url": "https://www.pealim.com/dict/47-lehishaer/", "infinitive": "\u05dc\u05d4\u05d9\u05e9\u05d0\u05e8"}, {"verb": "\u05e0\u05b4\u05e9\u05c1\u05b0\u05d0\u05b7\u05e8\u05b0\u05ea\u05bc\u05b6\u05dd", "niqqud_less": "\u05e0\u05e9\u05d0\u05e8\u05ea\u05dd", "translation": "you m. pl. remained", "reading": "nish'artem", "binyan": "NIF'AL", "root": "\u05e9\u05c1 - \u05d0 - \u05e8", "hint": "The middle radical of this word is guttural; this affects the adjacent vowels.", "tense": "Past", "person": "2nd Masculine Plural", "url": "https://www.pealim.com/dict/47-lehishaer/", "infinitive": "\u05dc\u05d4\u05d9\u05e9\u05d0\u05e8"}, {"verb": "\u05e0\u05b4\u05e9\u05c1\u05b0\u05d0\u05b7\u05e8\u05b0\u05ea\u05bc\u05b6\u05df", "niqqud_less": "\u05e0\u05e9\u05d0\u05e8\u05ea\u05df", "translation": "you f. pl. remained", "reading": "nish'arten", "binyan": "NIF'AL", "root": "\u05e9\u05c1 - \u05d0 - \u05e8", "hint": "The middle radical of this word is guttural; this affects the adjacent vowels.", "tense": "Past", "person": "2nd Feminine Plural", "url": "https://www.pealim.com/dict/47-lehishaer/", "infinitive": "\u05dc\u05d4\u05d9\u05e9\u05d0\u05e8"}, {"verb": "\u05e0\u05b4\u05e9\u05c1\u05b0\u05d0\u05b7\u05e8", "niqqud_less": "\u05e0\u05e9\u05d0\u05e8", "translation": "he / it remained", "reading": "nish'ar", "binyan": "NIF'AL", "root": "\u05e9\u05c1 - \u05d0 - \u05e8", "hint": "The middle radical of this word is guttural; this affects the adjacent vowels.", "tense": "Past", "person": "3rd Masculine Singular", "url": "https://www.pealim.com/dict/47-lehishaer/", "infinitive": "\u05dc\u05d4\u05d9\u05e9\u05d0\u05e8"}, {"verb": "\u05e0\u05b4\u05e9\u05c1\u05b0\u05d0\u05b2\u05e8\u05b8\u05d4", "niqqud_less": "\u05e0\u05e9\u05d0\u05e8\u05d4", "translation": "she / it remained", "reading": "nish'ara", "binyan": "NIF'AL", "root": "\u05e9\u05c1 - \u05d0 - \u05e8", "hint": "The middle radical of this word is guttural; this affects the adjacent vowels.", "tense": "Past", "person": "3rd Feminine Singular", "url": "https://www.pealim.com/dict/47-lehishaer/", "infinitive": "\u05dc\u05d4\u05d9\u05e9\u05d0\u05e8"}, {"verb": "\u05e0\u05b4\u05e9\u05c1\u05b0\u05d0\u05b2\u05e8\u05d5\u05bc", "niqqud_less": "\u05e0\u05e9\u05d0\u05e8\u05d5", "translation": "they remained", "reading": "nish'aru", "binyan": "NIF'AL", "root": "\u05e9\u05c1 - \u05d0 - \u05e8", "hint": "The middle radical of this word is guttural; this affects the adjacent vowels.", "tense": "Past", "person": "3rd Plural", "url": "https://www.pealim.com/dict/47-lehishaer/", "infinitive": "\u05dc\u05d4\u05d9\u05e9\u05d0\u05e8"}, {"verb": "\u05d0\u05b6\u05e9\u05c1\u05bc\u05b8\u05d0\u05b5\u05e8", "niqqud_less": "\u05d0\u05e9\u05d0\u05e8", "translation": "I will remain", "reading": "esha'er", "binyan": "NIF'AL", "root": "\u05e9\u05c1 - \u05d0 - \u05e8", "hint": "The middle radical of this word is guttural; this affects the adjacent vowels.", "tense": "Future", "person": "1st Singular", "url": "https://www.pealim.com/dict/47-lehishaer/", "infinitive": "\u05dc\u05d4\u05d9\u05e9\u05d0\u05e8"}, {"verb": "\u05e0\u05d9\u05e9\u05d0\u05e8", "niqqud_less": "\u05e0\u05d9\u05e9\u05d0\u05e8", "translation": "we will remain", "reading": "nisha'er", "binyan": "NIF'AL", "root": "\u05e9\u05c1 - \u05d0 - \u05e8", "hint": "The middle radical of this word is guttural; this affects the adjacent vowels.", "tense": "Future", "person": "1st Plural", "url": "https://www.pealim.com/dict/47-lehishaer/", "infinitive": "\u05dc\u05d4\u05d9\u05e9\u05d0\u05e8"}, {"verb": "\u05ea\u05d9\u05e9\u05d0\u05e8", "niqqud_less": "\u05ea\u05d9\u05e9\u05d0\u05e8", "translation": "you m. sg. will remain", "reading": "tisha'er", "binyan": "NIF'AL", "root": "\u05e9\u05c1 - \u05d0 - \u05e8", "hint": "The middle radical of this word is guttural; this affects the adjacent vowels.", "tense": "Future", "person": "2nd Masculine Singular", "url": "https://www.pealim.com/dict/47-lehishaer/", "infinitive": "\u05dc\u05d4\u05d9\u05e9\u05d0\u05e8"}, {"verb": "\u05ea\u05d9\u05e9\u05d0\u05e8\u05d9", "niqqud_less": "\u05ea\u05d9\u05e9\u05d0\u05e8\u05d9", "translation": "you f. sg. will remain", "reading": "tisha'ari", "binyan": "NIF'AL", "root": "\u05e9\u05c1 - \u05d0 - \u05e8", "hint": "The middle radical of this word is guttural; this affects the adjacent vowels.", "tense": "Future", "person": "2nd Feminine Singular", "url": "https://www.pealim.com/dict/47-lehishaer/", "infinitive": "\u05dc\u05d4\u05d9\u05e9\u05d0\u05e8"}, {"verb": "\u05ea\u05d9\u05e9\u05d0\u05e8\u05d5", "niqqud_less": "\u05ea\u05d9\u05e9\u05d0\u05e8\u05d5", "translation": "you m. pl. will remain", "reading": "tisha'aru", "binyan": "NIF'AL", "root": "\u05e9\u05c1 - \u05d0 - \u05e8", "hint": "The middle radical of this word is guttural; this affects the adjacent vowels.", "tense": "Future", "person": "2nd Masculine Plural", "url": "https://www.pealim.com/dict/47-lehishaer/", "infinitive": "\u05dc\u05d4\u05d9\u05e9\u05d0\u05e8"}, {"verb": "\u05d9\u05d9\u05e9\u05d0\u05e8", "niqqud_less": "\u05d9\u05d9\u05e9\u05d0\u05e8", "translation": "he / it will remain", "reading": "yisha'er", "binyan": "NIF'AL", "root": "\u05e9\u05c1 - \u05d0 - \u05e8", "hint": "The middle radical of this word is guttural; this affects the adjacent vowels.", "tense": "Future", "person": "3rd Masculine Singular", "url": "https://www.pealim.com/dict/47-lehishaer/", "infinitive": "\u05dc\u05d4\u05d9\u05e9\u05d0\u05e8"}, {"verb": "\u05ea\u05d9\u05e9\u05d0\u05e8", "niqqud_less": "\u05ea\u05d9\u05e9\u05d0\u05e8", "translation": "she / it will remain", "reading": "tisha'er", "binyan": "NIF'AL", "root": "\u05e9\u05c1 - \u05d0 - \u05e8", "hint": "The middle radical of this word is guttural; this affects the adjacent vowels.", "tense": "Future", "person": "3rd Feminine Singular", "url": "https://www.pealim.com/dict/47-lehishaer/", "infinitive": "\u05dc\u05d4\u05d9\u05e9\u05d0\u05e8"}, {"verb": "\u05d9\u05d9\u05e9\u05d0\u05e8\u05d5", "niqqud_less": "\u05d9\u05d9\u05e9\u05d0\u05e8\u05d5", "translation": "they m. will remain", "reading": "yisha'aru", "binyan": "NIF'AL", "root": "\u05e9\u05c1 - \u05d0 - \u05e8", "hint": "The middle radical of this word is guttural; this affects the adjacent vowels.", "tense": "Future", "person": "3rd Masculine Plural", "url": "https://www.pealim.com/dict/47-lehishaer/", "infinitive": "\u05dc\u05d4\u05d9\u05e9\u05d0\u05e8"}, {"verb": "\u05d4\u05d9\u05e9\u05d0\u05e8!\u200f", "niqqud_less": "\u05d4\u05d9\u05e9\u05d0\u05e8!\u200f", "translation": "(to a man) remain!", "reading": "hisha'er!", "binyan": "NIF'AL", "root": "\u05e9\u05c1 - \u05d0 - \u05e8", "hint": "The middle radical of this word is guttural; this affects the adjacent vowels.", "tense": "Imperative", "person": "2nd Masculine Singular", "url": "https://www.pealim.com/dict/47-lehishaer/", "infinitive": "\u05dc\u05d4\u05d9\u05e9\u05d0\u05e8"}, {"verb": "\u05d4\u05d9\u05e9\u05d0\u05e8\u05d9!\u200f", "niqqud_less": "\u05d4\u05d9\u05e9\u05d0\u05e8\u05d9!\u200f", "translation": "(to a woman) remain!", "reading": "hisha'ari!", "binyan": "NIF'AL", "root": "\u05e9\u05c1 - \u05d0 - \u05e8", "hint": "The middle radical of this word is guttural; this affects the adjacent vowels.", "tense": "Imperative", "person": "2nd Feminine Singular", "url": "https://www.pealim.com/dict/47-lehishaer/", "infinitive": "\u05dc\u05d4\u05d9\u05e9\u05d0\u05e8"}, {"verb": "\u05d4\u05d9\u05e9\u05d0\u05e8\u05d5!\u200f", "niqqud_less": "\u05d4\u05d9\u05e9\u05d0\u05e8\u05d5!\u200f", "translation": "(to men) remain!", "reading": "hisha'aru!", "binyan": "NIF'AL", "root": "\u05e9\u05c1 - \u05d0 - \u05e8", "hint": "The middle radical of this word is guttural; this affects the adjacent vowels.", "tense": "Imperative", "person": "2nd Masculine Plural", "url": "https://www.pealim.com/dict/47-lehishaer/", "infinitive": "\u05dc\u05d4\u05d9\u05e9\u05d0\u05e8"}, {"verb": "\u05dc\u05d4\u05d9\u05e9\u05d0\u05e8", "niqqud_less": "\u05dc\u05d4\u05d9\u05e9\u05d0\u05e8", "translation": "to remain", "reading": "lehisha'er", "binyan": "NIF'AL", "root": "\u05e9\u05c1 - \u05d0 - \u05e8", "hint": "The middle radical of this word is guttural; this affects the adjacent vowels.", "tense": "Infinitive", "person": "", "url": "https://www.pealim.com/dict/47-lehishaer/", "infinitive": "\u05dc\u05d4\u05d9\u05e9\u05d0\u05e8"}, {"verb": "\u05e9\u05c1\u05d5\u05b9\u05d1\u05b5\u05e8", "niqqud_less": "\u05e9\u05d5\u05d1\u05e8", "translation": "I / you m. sg. / he / it break(s)", "reading": "shover", "binyan": "PA'AL", "root": "\u05e9\u05c1 - \u05d1 - \u05e8", "hint": "This root does not have any special conjugation properties.", "tense": "Present", "person": "Masculine Singular", "url": "https://www.pealim.com/dict/2135-lishbor/", "infinitive": "\u05dc\u05e9\u05d1\u05d5\u05e8"}, {"verb": "\u05e9\u05c1\u05d5\u05b9\u05d1\u05b6\u05e8\u05b6\u05ea", "niqqud_less": "\u05e9\u05d5\u05d1\u05e8\u05ea", "translation": "I / you f. sg. / she / it break(s)", "reading": "shoveret", "binyan": "PA'AL", "root": "\u05e9\u05c1 - \u05d1 - \u05e8", "hint": "This root does not have any special conjugation properties.", "tense": "Present", "person": "Feminine Singular", "url": "https://www.pealim.com/dict/2135-lishbor/", "infinitive": "\u05dc\u05e9\u05d1\u05d5\u05e8"}, {"verb": "\u05e9\u05c1\u05d5\u05b9\u05d1\u05b0\u05e8\u05b4\u05d9\u05dd", "niqqud_less": "\u05e9\u05d5\u05d1\u05e8\u05d9\u05dd", "translation": "we / you m. pl. / they m. break", "reading": "shovrim", "binyan": "PA'AL", "root": "\u05e9\u05c1 - \u05d1 - \u05e8", "hint": "This root does not have any special conjugation properties.", "tense": "Present", "person": "Masculine Plural", "url": "https://www.pealim.com/dict/2135-lishbor/", "infinitive": "\u05dc\u05e9\u05d1\u05d5\u05e8"}, {"verb": "\u05e9\u05c1\u05d5\u05b9\u05d1\u05b0\u05e8\u05d5\u05b9\u05ea", "niqqud_less": "\u05e9\u05d5\u05d1\u05e8\u05d5\u05ea", "translation": "we / you f. pl. / they f. break", "reading": "shovrot", "binyan": "PA'AL", "root": "\u05e9\u05c1 - \u05d1 - \u05e8", "hint": "This root does not have any special conjugation properties.", "tense": "Present", "person": "Feminine Plural", "url": "https://www.pealim.com/dict/2135-lishbor/", "infinitive": "\u05dc\u05e9\u05d1\u05d5\u05e8"}, {"verb": "\u05e9\u05c1\u05b8\u05d1\u05b7\u05e8\u05b0\u05ea\u05bc\u05b4\u05d9", "niqqud_less": "\u05e9\u05d1\u05e8\u05ea\u05d9", "translation": "I broke", "reading": "shavarti", "binyan": "PA'AL", "root": "\u05e9\u05c1 - \u05d1 - \u05e8", "hint": "This root does not have any special conjugation properties.", "tense": "Past", "person": "1st Singular", "url": "https://www.pealim.com/dict/2135-lishbor/", "infinitive": "\u05dc\u05e9\u05d1\u05d5\u05e8"}, {"verb": "\u05e9\u05c1\u05b8\u05d1\u05b7\u05e8\u05b0\u05e0\u05d5\u05bc", "niqqud_less": "\u05e9\u05d1\u05e8\u05e0\u05d5", "translation": "we broke", "reading": "shavarnu", "binyan": "PA'AL", "root": "\u05e9\u05c1 - \u05d1 - \u05e8", "hint": "This root does not have any special conjugation properties.", "tense": "Past", "person": "1st Plural", "url": "https://www.pealim.com/dict/2135-lishbor/", "infinitive": "\u05dc\u05e9\u05d1\u05d5\u05e8"}, {"verb": "\u05e9\u05c1\u05b8\u05d1\u05b7\u05e8\u05b0\u05ea\u05bc\u05b8", "niqqud_less": "\u05e9\u05d1\u05e8\u05ea", "translation": "you m. sg. broke", "reading": "shavarta", "binyan": "PA'AL", "root": "\u05e9\u05c1 - \u05d1 - \u05e8", "hint": "This root does not have any special conjugation properties.", "tense": "Past", "person": "2nd Masculine Singular", "url": "https://www.pealim.com/dict/2135-lishbor/", "infinitive": "\u05dc\u05e9\u05d1\u05d5\u05e8"}, {"verb": "\u05e9\u05c1\u05b8\u05d1\u05b7\u05e8\u05b0\u05ea\u05bc\u05b0", "niqqud_less": "\u05e9\u05d1\u05e8\u05ea", "translation": "you f. sg. broke", "reading": "shavart", "binyan": "PA'AL", "root": "\u05e9\u05c1 - \u05d1 - \u05e8", "hint": "This root does not have any special conjugation properties.", "tense": "Past", "person": "2nd Feminine Singular", "url": "https://www.pealim.com/dict/2135-lishbor/", "infinitive": "\u05dc\u05e9\u05d1\u05d5\u05e8"}, {"verb": "\u05e9\u05c1\u05b0\u05d1\u05b7\u05e8\u05b0\u05ea\u05bc\u05b6\u05dd", "niqqud_less": "\u05e9\u05d1\u05e8\u05ea\u05dd", "translation": "you m. pl. broke", "reading": "shvartem", "binyan": "PA'AL", "root": "\u05e9\u05c1 - \u05d1 - \u05e8", "hint": "This root does not have any special conjugation properties.", "tense": "Past", "person": "2nd Masculine Plural", "url": "https://www.pealim.com/dict/2135-lishbor/", "infinitive": "\u05dc\u05e9\u05d1\u05d5\u05e8"}, {"verb": "\u05e9\u05c1\u05b0\u05d1\u05b7\u05e8\u05b0\u05ea\u05bc\u05b6\u05df", "niqqud_less": "\u05e9\u05d1\u05e8\u05ea\u05df", "translation": "you f. pl. broke", "reading": "shvarten", "binyan": "PA'AL", "root": "\u05e9\u05c1 - \u05d1 - \u05e8", "hint": "This root does not have any special conjugation properties.", "tense": "Past", "person": "2nd Feminine Plural", "url": "https://www.pealim.com/dict/2135-lishbor/", "infinitive": "\u05dc\u05e9\u05d1\u05d5\u05e8"}, {"verb": "\u05e9\u05c1\u05b8\u05d1\u05b7\u05e8", "niqqud_less": "\u05e9\u05d1\u05e8", "translation": "he / it broke", "reading": "shavar", "binyan": "PA'AL", "root": "\u05e9\u05c1 - \u05d1 - \u05e8", "hint": "This root does not have any special conjugation properties.", "tense": "Past", "person": "3rd Masculine Singular", "url": "https://www.pealim.com/dict/2135-lishbor/", "infinitive": "\u05dc\u05e9\u05d1\u05d5\u05e8"}, {"verb": "\u05e9\u05c1\u05b8\u05d1\u05b0\u05e8\u05b8\u05d4", "niqqud_less": "\u05e9\u05d1\u05e8\u05d4", "translation": "she / it broke", "reading": "shavra", "binyan": "PA'AL", "root": "\u05e9\u05c1 - \u05d1 - \u05e8", "hint": "This root does not have any special conjugation properties.", "tense": "Past", "person": "3rd Feminine Singular", "url": "https://www.pealim.com/dict/2135-lishbor/", "infinitive": "\u05dc\u05e9\u05d1\u05d5\u05e8"}, {"verb": "\u05e9\u05c1\u05b8\u05d1\u05b0\u05e8\u05d5\u05bc", "niqqud_less": "\u05e9\u05d1\u05e8\u05d5", "translation": "they broke", "reading": "shavru", "binyan": "PA'AL", "root": "\u05e9\u05c1 - \u05d1 - \u05e8", "hint": "This root does not have any special conjugation properties.", "tense": "Past", "person": "3rd Plural", "url": "https://www.pealim.com/dict/2135-lishbor/", "infinitive": "\u05dc\u05e9\u05d1\u05d5\u05e8"}, {"verb": "\u05d0\u05e9\u05d1\u05d5\u05e8", "niqqud_less": "\u05d0\u05e9\u05d1\u05d5\u05e8", "translation": "I will break", "reading": "eshbor", "binyan": "PA'AL", "root": "\u05e9\u05c1 - \u05d1 - \u05e8", "hint": "This root does not have any special conjugation properties.", "tense": "Future", "person": "1st Singular", "url": "https://www.pealim.com/dict/2135-lishbor/", "infinitive": "\u05dc\u05e9\u05d1\u05d5\u05e8"}, {"verb": "\u05e0\u05e9\u05d1\u05d5\u05e8", "niqqud_less": "\u05e0\u05e9\u05d1\u05d5\u05e8", "translation": "we will break", "reading": "nishbor", "binyan": "PA'AL", "root": "\u05e9\u05c1 - \u05d1 - \u05e8", "hint": "This root does not have any special conjugation properties.", "tense": "Future", "person": "1st Plural", "url": "https://www.pealim.com/dict/2135-lishbor/", "infinitive": "\u05dc\u05e9\u05d1\u05d5\u05e8"}, {"verb": "\u05ea\u05e9\u05d1\u05d5\u05e8", "niqqud_less": "\u05ea\u05e9\u05d1\u05d5\u05e8", "translation": "you m. sg. will break", "reading": "tishbor", "binyan": "PA'AL", "root": "\u05e9\u05c1 - \u05d1 - \u05e8", "hint": "This root does not have any special conjugation properties.", "tense": "Future", "person": "2nd Masculine Singular", "url": "https://www.pealim.com/dict/2135-lishbor/", "infinitive": "\u05dc\u05e9\u05d1\u05d5\u05e8"}, {"verb": "\u05ea\u05bc\u05b4\u05e9\u05c1\u05b0\u05d1\u05bc\u05b0\u05e8\u05b4\u05d9", "niqqud_less": "\u05ea\u05e9\u05d1\u05e8\u05d9", "translation": "you f. sg. will break", "reading": "tishberi", "binyan": "PA'AL", "root": "\u05e9\u05c1 - \u05d1 - \u05e8", "hint": "This root does not have any special conjugation properties.", "tense": "Future", "person": "2nd Feminine Singular", "url": "https://www.pealim.com/dict/2135-lishbor/", "infinitive": "\u05dc\u05e9\u05d1\u05d5\u05e8"}, {"verb": "\u05ea\u05bc\u05b4\u05e9\u05c1\u05b0\u05d1\u05bc\u05b0\u05e8\u05d5\u05bc", "niqqud_less": "\u05ea\u05e9\u05d1\u05e8\u05d5", "translation": "you m. pl. will break", "reading": "tishberu", "binyan": "PA'AL", "root": "\u05e9\u05c1 - \u05d1 - \u05e8", "hint": "This root does not have any special conjugation properties.", "tense": "Future", "person": "2nd Masculine Plural", "url": "https://www.pealim.com/dict/2135-lishbor/", "infinitive": "\u05dc\u05e9\u05d1\u05d5\u05e8"}, {"verb": "\u05d9\u05e9\u05d1\u05d5\u05e8", "niqqud_less": "\u05d9\u05e9\u05d1\u05d5\u05e8", "translation": "he / it will break", "reading": "yishbor", "binyan": "PA'AL", "root": "\u05e9\u05c1 - \u05d1 - \u05e8", "hint": "This root does not have any special conjugation properties.", "tense": "Future", "person": "3rd Masculine Singular", "url": "https://www.pealim.com/dict/2135-lishbor/", "infinitive": "\u05dc\u05e9\u05d1\u05d5\u05e8"}, {"verb": "\u05ea\u05e9\u05d1\u05d5\u05e8", "niqqud_less": "\u05ea\u05e9\u05d1\u05d5\u05e8", "translation": "she / it will break", "reading": "tishbor", "binyan": "PA'AL", "root": "\u05e9\u05c1 - \u05d1 - \u05e8", "hint": "This root does not have any special conjugation properties.", "tense": "Future", "person": "3rd Feminine Singular", "url": "https://www.pealim.com/dict/2135-lishbor/", "infinitive": "\u05dc\u05e9\u05d1\u05d5\u05e8"}, {"verb": "\u05d9\u05b4\u05e9\u05c1\u05b0\u05d1\u05bc\u05b0\u05e8\u05d5\u05bc", "niqqud_less": "\u05d9\u05e9\u05d1\u05e8\u05d5", "translation": "they m. will break", "reading": "yishberu", "binyan": "PA'AL", "root": "\u05e9\u05c1 - \u05d1 - \u05e8", "hint": "This root does not have any special conjugation properties.", "tense": "Future", "person": "3rd Masculine Plural", "url": "https://www.pealim.com/dict/2135-lishbor/", "infinitive": "\u05dc\u05e9\u05d1\u05d5\u05e8"}, {"verb": "\u05e9\u05d1\u05d5\u05e8!\u200f", "niqqud_less": "\u05e9\u05d1\u05d5\u05e8!\u200f", "translation": "(to a man) break!", "reading": "shvor!", "binyan": "PA'AL", "root": "\u05e9\u05c1 - \u05d1 - \u05e8", "hint": "This root does not have any special conjugation properties.", "tense": "Imperative", "person": "2nd Masculine Singular", "url": "https://www.pealim.com/dict/2135-lishbor/", "infinitive": "\u05dc\u05e9\u05d1\u05d5\u05e8"}, {"verb": "\u05e9\u05c1\u05b4\u05d1\u05b0\u05e8\u05b4\u05d9!\u200f", "niqqud_less": "\u05e9\u05d1\u05e8\u05d9!\u200f", "translation": "(to a woman) break!", "reading": "shivri!", "binyan": "PA'AL", "root": "\u05e9\u05c1 - \u05d1 - \u05e8", "hint": "This root does not have any special conjugation properties.", "tense": "Imperative", "person": "2nd Feminine Singular", "url": "https://www.pealim.com/dict/2135-lishbor/", "infinitive": "\u05dc\u05e9\u05d1\u05d5\u05e8"}, {"verb": "\u05e9\u05c1\u05b4\u05d1\u05b0\u05e8\u05d5\u05bc!\u200f", "niqqud_less": "\u05e9\u05d1\u05e8\u05d5!\u200f", "translation": "(to men) break!", "reading": "shivru!", "binyan": "PA'AL", "root": "\u05e9\u05c1 - \u05d1 - \u05e8", "hint": "This root does not have any special conjugation properties.", "tense": "Imperative", "person": "2nd Masculine Plural", "url": "https://www.pealim.com/dict/2135-lishbor/", "infinitive": "\u05dc\u05e9\u05d1\u05d5\u05e8"}, {"verb": "\u05dc\u05e9\u05d1\u05d5\u05e8", "niqqud_less": "\u05dc\u05e9\u05d1\u05d5\u05e8", "translation": "to break", "reading": "lishbor", "binyan": "PA'AL", "root": "\u05e9\u05c1 - \u05d1 - \u05e8", "hint": "This root does not have any special conjugation properties.", "tense": "Infinitive", "person": "", "url": "https://www.pealim.com/dict/2135-lishbor/", "infinitive": "\u05dc\u05e9\u05d1\u05d5\u05e8"}, {"verb": "\u05e0\u05b4\u05e9\u05c1\u05b0\u05d1\u05bc\u05b8\u05e8", "niqqud_less": "\u05e0\u05e9\u05d1\u05e8", "translation": "I am / you m. sg. are / he / it is broken", "reading": "nishbar", "binyan": "NIF'AL", "root": "\u05e9\u05c1 - \u05d1 - \u05e8", "hint": "This root does not have any special conjugation properties.", "tense": "Present", "person": "Masculine Singular", "url": "https://www.pealim.com/dict/2136-lehishaver/", "infinitive": "\u05dc\u05d4\u05d9\u05e9\u05d1\u05e8"}, {"verb": "\u05e0\u05b4\u05e9\u05c1\u05b0\u05d1\u05bc\u05b6\u05e8\u05b6\u05ea", "niqqud_less": "\u05e0\u05e9\u05d1\u05e8\u05ea", "translation": "I am / you f. sg. are / she / it is broken", "reading": "nishberet", "binyan": "NIF'AL", "root": "\u05e9\u05c1 - \u05d1 - \u05e8", "hint": "This root does not have any special conjugation properties.", "tense": "Present", "person": "Feminine Singular", "url": "https://www.pealim.com/dict/2136-lehishaver/", "infinitive": "\u05dc\u05d4\u05d9\u05e9\u05d1\u05e8"}, {"verb": "\u05e0\u05b4\u05e9\u05c1\u05b0\u05d1\u05bc\u05b8\u05e8\u05b4\u05d9\u05dd", "niqqud_less": "\u05e0\u05e9\u05d1\u05e8\u05d9\u05dd", "translation": "we / you m. pl. / they m. are broken", "reading": "nishbarim", "binyan": "NIF'AL", "root": "\u05e9\u05c1 - \u05d1 - \u05e8", "hint": "This root does not have any special conjugation properties.", "tense": "Present", "person": "Masculine Plural", "url": "https://www.pealim.com/dict/2136-lehishaver/", "infinitive": "\u05dc\u05d4\u05d9\u05e9\u05d1\u05e8"}, {"verb": "\u05e0\u05b4\u05e9\u05c1\u05b0\u05d1\u05bc\u05b8\u05e8\u05d5\u05b9\u05ea", "niqqud_less": "\u05e0\u05e9\u05d1\u05e8\u05d5\u05ea", "translation": "we / you f. pl. / they f. are broken", "reading": "nishbarot", "binyan": "NIF'AL", "root": "\u05e9\u05c1 - \u05d1 - \u05e8", "hint": "This root does not have any special conjugation properties.", "tense": "Present", "person": "Feminine Plural", "url": "https://www.pealim.com/dict/2136-lehishaver/", "infinitive": "\u05dc\u05d4\u05d9\u05e9\u05d1\u05e8"}, {"verb": "\u05e0\u05b4\u05e9\u05c1\u05b0\u05d1\u05bc\u05b7\u05e8\u05b0\u05ea\u05bc\u05b4\u05d9", "niqqud_less": "\u05e0\u05e9\u05d1\u05e8\u05ea\u05d9", "translation": "I was broken", "reading": "nishbarti", "binyan": "NIF'AL", "root": "\u05e9\u05c1 - \u05d1 - \u05e8", "hint": "This root does not have any special conjugation properties.", "tense": "Past", "person": "1st Singular", "url": "https://www.pealim.com/dict/2136-lehishaver/", "infinitive": "\u05dc\u05d4\u05d9\u05e9\u05d1\u05e8"}, {"verb": "\u05e0\u05b4\u05e9\u05c1\u05b0\u05d1\u05bc\u05b7\u05e8\u05b0\u05e0\u05d5\u05bc", "niqqud_less": "\u05e0\u05e9\u05d1\u05e8\u05e0\u05d5", "translation": "we were broken", "reading": "nishbarnu", "binyan": "NIF'AL", "root": "\u05e9\u05c1 - \u05d1 - \u05e8", "hint": "This root does not have any special conjugation properties.", "tense": "Past", "person": "1st Plural", "url": "https://www.pealim.com/dict/2136-lehishaver/", "infinitive": "\u05dc\u05d4\u05d9\u05e9\u05d1\u05e8"}, {"verb": "\u05e0\u05b4\u05e9\u05c1\u05b0\u05d1\u05bc\u05b7\u05e8\u05b0\u05ea\u05bc\u05b8", "niqqud_less": "\u05e0\u05e9\u05d1\u05e8\u05ea", "translation": "you m. sg. were broken", "reading": "nishbarta", "binyan": "NIF'AL", "root": "\u05e9\u05c1 - \u05d1 - \u05e8", "hint": "This root does not have any special conjugation properties.", "tense": "Past", "person": "2nd Masculine Singular", "url": "https://www.pealim.com/dict/2136-lehishaver/", "infinitive": "\u05dc\u05d4\u05d9\u05e9\u05d1\u05e8"}, {"verb": "\u05e0\u05b4\u05e9\u05c1\u05b0\u05d1\u05bc\u05b7\u05e8\u05b0\u05ea\u05bc\u05b0", "niqqud_less": "\u05e0\u05e9\u05d1\u05e8\u05ea", "translation": "you f. sg. were broken", "reading": "nishbart", "binyan": "NIF'AL", "root": "\u05e9\u05c1 - \u05d1 - \u05e8", "hint": "This root does not have any special conjugation properties.", "tense": "Past", "person": "2nd Feminine Singular", "url": "https://www.pealim.com/dict/2136-lehishaver/", "infinitive": "\u05dc\u05d4\u05d9\u05e9\u05d1\u05e8"}, {"verb": "\u05e0\u05b4\u05e9\u05c1\u05b0\u05d1\u05bc\u05b7\u05e8\u05b0\u05ea\u05bc\u05b6\u05dd", "niqqud_less": "\u05e0\u05e9\u05d1\u05e8\u05ea\u05dd", "translation": "you m. pl. were broken", "reading": "nishbartem", "binyan": "NIF'AL", "root": "\u05e9\u05c1 - \u05d1 - \u05e8", "hint": "This root does not have any special conjugation properties.", "tense": "Past", "person": "2nd Masculine Plural", "url": "https://www.pealim.com/dict/2136-lehishaver/", "infinitive": "\u05dc\u05d4\u05d9\u05e9\u05d1\u05e8"}, {"verb": "\u05e0\u05b4\u05e9\u05c1\u05b0\u05d1\u05bc\u05b7\u05e8\u05b0\u05ea\u05bc\u05b6\u05df", "niqqud_less": "\u05e0\u05e9\u05d1\u05e8\u05ea\u05df", "translation": "you f. pl. were broken", "reading": "nishbarten", "binyan": "NIF'AL", "root": "\u05e9\u05c1 - \u05d1 - \u05e8", "hint": "This root does not have any special conjugation properties.", "tense": "Past", "person": "2nd Feminine Plural", "url": "https://www.pealim.com/dict/2136-lehishaver/", "infinitive": "\u05dc\u05d4\u05d9\u05e9\u05d1\u05e8"}, {"verb": "\u05e0\u05b4\u05e9\u05c1\u05b0\u05d1\u05bc\u05b7\u05e8", "niqqud_less": "\u05e0\u05e9\u05d1\u05e8", "translation": "he / it was broken", "reading": "nishbar", "binyan": "NIF'AL", "root": "\u05e9\u05c1 - \u05d1 - \u05e8", "hint": "This root does not have any special conjugation properties.", "tense": "Past", "person": "3rd Masculine Singular", "url": "https://www.pealim.com/dict/2136-lehishaver/", "infinitive": "\u05dc\u05d4\u05d9\u05e9\u05d1\u05e8"}, {"verb": "\u05e0\u05b4\u05e9\u05c1\u05b0\u05d1\u05bc\u05b0\u05e8\u05b8\u05d4", "niqqud_less": "\u05e0\u05e9\u05d1\u05e8\u05d4", "translation": "she / it was broken", "reading": "nishbera", "binyan": "NIF'AL", "root": "\u05e9\u05c1 - \u05d1 - \u05e8", "hint": "This root does not have any special conjugation properties.", "tense": "Past", "person": "3rd Feminine Singular", "url": "https://www.pealim.com/dict/2136-lehishaver/", "infinitive": "\u05dc\u05d4\u05d9\u05e9\u05d1\u05e8"}, {"verb": "\u05e0\u05b4\u05e9\u05c1\u05b0\u05d1\u05bc\u05b0\u05e8\u05d5\u05bc", "niqqud_less": "\u05e0\u05e9\u05d1\u05e8\u05d5", "translation": "they were broken", "reading": "nishberu", "binyan": "NIF'AL", "root": "\u05e9\u05c1 - \u05d1 - \u05e8", "hint": "This root does not have any special conjugation properties.", "tense": "Past", "person": "3rd Plural", "url": "https://www.pealim.com/dict/2136-lehishaver/", "infinitive": "\u05dc\u05d4\u05d9\u05e9\u05d1\u05e8"}, {"verb": "\u05d0\u05b6\u05e9\u05c1\u05bc\u05b8\u05d1\u05b5\u05e8", "niqqud_less": "\u05d0\u05e9\u05d1\u05e8", "translation": "I will be broken", "reading": "eshaver", "binyan": "NIF'AL", "root": "\u05e9\u05c1 - \u05d1 - \u05e8", "hint": "This root does not have any special conjugation properties.", "tense": "Future", "person": "1st Singular", "url": "https://www.pealim.com/dict/2136-lehishaver/", "infinitive": "\u05dc\u05d4\u05d9\u05e9\u05d1\u05e8"}, {"verb": "\u05e0\u05d9\u05e9\u05d1\u05e8", "niqqud_less": "\u05e0\u05d9\u05e9\u05d1\u05e8", "translation": "we will be broken", "reading": "nishaver", "binyan": "NIF'AL", "root": "\u05e9\u05c1 - \u05d1 - \u05e8", "hint": "This root does not have any special conjugation properties.", "tense": "Future", "person": "1st Plural", "url": "https://www.pealim.com/dict/2136-lehishaver/", "infinitive": "\u05dc\u05d4\u05d9\u05e9\u05d1\u05e8"}, {"verb": "\u05ea\u05d9\u05e9\u05d1\u05e8", "niqqud_less": "\u05ea\u05d9\u05e9\u05d1\u05e8", "translation": "you m. sg. will be broken", "reading": "tishaver", "binyan": "NIF'AL", "root": "\u05e9\u05c1 - \u05d1 - \u05e8", "hint": "This root does not have any special conjugation properties.", "tense": "Future", "person": "2nd Masculine Singular", "url": "https://www.pealim.com/dict/2136-lehishaver/", "infinitive": "\u05dc\u05d4\u05d9\u05e9\u05d1\u05e8"}, {"verb": "\u05ea\u05d9\u05e9\u05d1\u05e8\u05d9", "niqqud_less": "\u05ea\u05d9\u05e9\u05d1\u05e8\u05d9", "translation": "you f. sg. will be broken", "reading": "tishavri", "binyan": "NIF'AL", "root": "\u05e9\u05c1 - \u05d1 - \u05e8", "hint": "This root does not have any special conjugation properties.", "tense": "Future", "person": "2nd Feminine Singular", "url": "https://www.pealim.com/dict/2136-lehishaver/", "infinitive": "\u05dc\u05d4\u05d9\u05e9\u05d1\u05e8"}, {"verb": "\u05ea\u05d9\u05e9\u05d1\u05e8\u05d5", "niqqud_less": "\u05ea\u05d9\u05e9\u05d1\u05e8\u05d5", "translation": "you m. pl. will be broken", "reading": "tishavru", "binyan": "NIF'AL", "root": "\u05e9\u05c1 - \u05d1 - \u05e8", "hint": "This root does not have any special conjugation properties.", "tense": "Future", "person": "2nd Masculine Plural", "url": "https://www.pealim.com/dict/2136-lehishaver/", "infinitive": "\u05dc\u05d4\u05d9\u05e9\u05d1\u05e8"}, {"verb": "\u05d9\u05d9\u05e9\u05d1\u05e8", "niqqud_less": "\u05d9\u05d9\u05e9\u05d1\u05e8", "translation": "he / it will be broken", "reading": "yishaver", "binyan": "NIF'AL", "root": "\u05e9\u05c1 - \u05d1 - \u05e8", "hint": "This root does not have any special conjugation properties.", "tense": "Future", "person": "3rd Masculine Singular", "url": "https://www.pealim.com/dict/2136-lehishaver/", "infinitive": "\u05dc\u05d4\u05d9\u05e9\u05d1\u05e8"}, {"verb": "\u05ea\u05d9\u05e9\u05d1\u05e8", "niqqud_less": "\u05ea\u05d9\u05e9\u05d1\u05e8", "translation": "she / it will be broken", "reading": "tishaver", "binyan": "NIF'AL", "root": "\u05e9\u05c1 - \u05d1 - \u05e8", "hint": "This root does not have any special conjugation properties.", "tense": "Future", "person": "3rd Feminine Singular", "url": "https://www.pealim.com/dict/2136-lehishaver/", "infinitive": "\u05dc\u05d4\u05d9\u05e9\u05d1\u05e8"}, {"verb": "\u05d9\u05d9\u05e9\u05d1\u05e8\u05d5", "niqqud_less": "\u05d9\u05d9\u05e9\u05d1\u05e8\u05d5", "translation": "they m. will be broken", "reading": "yishavru", "binyan": "NIF'AL", "root": "\u05e9\u05c1 - \u05d1 - \u05e8", "hint": "This root does not have any special conjugation properties.", "tense": "Future", "person": "3rd Masculine Plural", "url": "https://www.pealim.com/dict/2136-lehishaver/", "infinitive": "\u05dc\u05d4\u05d9\u05e9\u05d1\u05e8"}, {"verb": "\u05d4\u05d9\u05e9\u05d1\u05e8!\u200f", "niqqud_less": "\u05d4\u05d9\u05e9\u05d1\u05e8!\u200f", "translation": "(to a man) be broken!", "reading": "hishaver!", "binyan": "NIF'AL", "root": "\u05e9\u05c1 - \u05d1 - \u05e8", "hint": "This root does not have any special conjugation properties.", "tense": "Imperative", "person": "2nd Masculine Singular", "url": "https://www.pealim.com/dict/2136-lehishaver/", "infinitive": "\u05dc\u05d4\u05d9\u05e9\u05d1\u05e8"}, {"verb": "\u05d4\u05d9\u05e9\u05d1\u05e8\u05d9!\u200f", "niqqud_less": "\u05d4\u05d9\u05e9\u05d1\u05e8\u05d9!\u200f", "translation": "(to a woman) be broken!", "reading": "hishavri!", "binyan": "NIF'AL", "root": "\u05e9\u05c1 - \u05d1 - \u05e8", "hint": "This root does not have any special conjugation properties.", "tense": "Imperative", "person": "2nd Feminine Singular", "url": "https://www.pealim.com/dict/2136-lehishaver/", "infinitive": "\u05dc\u05d4\u05d9\u05e9\u05d1\u05e8"}, {"verb": "\u05d4\u05d9\u05e9\u05d1\u05e8\u05d5!\u200f", "niqqud_less": "\u05d4\u05d9\u05e9\u05d1\u05e8\u05d5!\u200f", "translation": "(to men) be broken!", "reading": "hishavru!", "binyan": "NIF'AL", "root": "\u05e9\u05c1 - \u05d1 - \u05e8", "hint": "This root does not have any special conjugation properties.", "tense": "Imperative", "person": "2nd Masculine Plural", "url": "https://www.pealim.com/dict/2136-lehishaver/", "infinitive": "\u05dc\u05d4\u05d9\u05e9\u05d1\u05e8"}, {"verb": "\u05dc\u05d4\u05d9\u05e9\u05d1\u05e8", "niqqud_less": "\u05dc\u05d4\u05d9\u05e9\u05d1\u05e8", "translation": "to be broken", "reading": "lehishaver", "binyan": "NIF'AL", "root": "\u05e9\u05c1 - \u05d1 - \u05e8", "hint": "This root does not have any special conjugation properties.", "tense": "Infinitive", "person": "", "url": "https://www.pealim.com/dict/2136-lehishaver/", "infinitive": "\u05dc\u05d4\u05d9\u05e9\u05d1\u05e8"}, {"verb": "\u05de\u05b0\u05e9\u05c1\u05b7\u05dc\u05bc\u05b5\u05dd", "niqqud_less": "\u05de\u05e9\u05dc\u05dd", "translation": "I / you m. sg. / he / it pay(s)", "reading": "meshalem", "binyan": "PI'EL", "root": "\u05e9\u05c1 - \u05dc - \u05dd", "hint": "This root does not have any special conjugation properties.", "tense": "Present", "person": "Masculine Singular", "url": "https://www.pealim.com/dict/2232-leshalem/", "infinitive": "\u05dc\u05b0\u05e9\u05c1\u05b7\u05dc\u05bc\u05b5\u05dd"}, {"verb": "\u05de\u05b0\u05e9\u05c1\u05b7\u05dc\u05bc\u05b6\u05de\u05b6\u05ea", "niqqud_less": "\u05de\u05e9\u05dc\u05de\u05ea", "translation": "I / you f. sg. / she / it pay(s)", "reading": "meshalemet", "binyan": "PI'EL", "root": "\u05e9\u05c1 - \u05dc - \u05dd", "hint": "This root does not have any special conjugation properties.", "tense": "Present", "person": "Feminine Singular", "url": "https://www.pealim.com/dict/2232-leshalem/", "infinitive": "\u05dc\u05b0\u05e9\u05c1\u05b7\u05dc\u05bc\u05b5\u05dd"}, {"verb": "\u05de\u05b0\u05e9\u05c1\u05b7\u05dc\u05bc\u05b0\u05de\u05b4\u05d9\u05dd", "niqqud_less": "\u05de\u05e9\u05dc\u05de\u05d9\u05dd", "translation": "we / you m. pl. / they m. pay", "reading": "meshalmim", "binyan": "PI'EL", "root": "\u05e9\u05c1 - \u05dc - \u05dd", "hint": "This root does not have any special conjugation properties.", "tense": "Present", "person": "Masculine Plural", "url": "https://www.pealim.com/dict/2232-leshalem/", "infinitive": "\u05dc\u05b0\u05e9\u05c1\u05b7\u05dc\u05bc\u05b5\u05dd"}, {"verb": "\u05de\u05b0\u05e9\u05c1\u05b7\u05dc\u05bc\u05b0\u05de\u05d5\u05b9\u05ea", "niqqud_less": "\u05de\u05e9\u05dc\u05de\u05d5\u05ea", "translation": "we / you f. pl. / they f. pay", "reading": "meshalmot", "binyan": "PI'EL", "root": "\u05e9\u05c1 - \u05dc - \u05dd", "hint": "This root does not have any special conjugation properties.", "tense": "Present", "person": "Feminine Plural", "url": "https://www.pealim.com/dict/2232-leshalem/", "infinitive": "\u05dc\u05b0\u05e9\u05c1\u05b7\u05dc\u05bc\u05b5\u05dd"}, {"verb": "\u05e9\u05d9\u05dc\u05de\u05ea\u05d9", "niqqud_less": "\u05e9\u05d9\u05dc\u05de\u05ea\u05d9", "translation": "I paid", "reading": "shilamti", "binyan": "PI'EL", "root": "\u05e9\u05c1 - \u05dc - \u05dd", "hint": "This root does not have any special conjugation properties.", "tense": "Past", "person": "1st Singular", "url": "https://www.pealim.com/dict/2232-leshalem/", "infinitive": "\u05dc\u05b0\u05e9\u05c1\u05b7\u05dc\u05bc\u05b5\u05dd"}, {"verb": "\u05e9\u05d9\u05dc\u05de\u05e0\u05d5", "niqqud_less": "\u05e9\u05d9\u05dc\u05de\u05e0\u05d5", "translation": "we paid", "reading": "shilamnu", "binyan": "PI'EL", "root": "\u05e9\u05c1 - \u05dc - \u05dd", "hint": "This root does not have any special conjugation properties.", "tense": "Past", "person": "1st Plural", "url": "https://www.pealim.com/dict/2232-leshalem/", "infinitive": "\u05dc\u05b0\u05e9\u05c1\u05b7\u05dc\u05bc\u05b5\u05dd"}, {"verb": "\u05e9\u05d9\u05dc\u05de\u05ea", "niqqud_less": "\u05e9\u05d9\u05dc\u05de\u05ea", "translation": "you m. sg. paid", "reading": "shilamta", "binyan": "PI'EL", "root": "\u05e9\u05c1 - \u05dc - \u05dd", "hint": "This root does not have any special conjugation properties.", "tense": "Past", "person": "2nd Masculine Singular", "url": "https://www.pealim.com/dict/2232-leshalem/", "infinitive": "\u05dc\u05b0\u05e9\u05c1\u05b7\u05dc\u05bc\u05b5\u05dd"}, {"verb": "\u05e9\u05d9\u05dc\u05de\u05ea", "niqqud_less": "\u05e9\u05d9\u05dc\u05de\u05ea", "translation": "you f. sg. paid", "reading": "shilamt", "binyan": "PI'EL", "root": "\u05e9\u05c1 - \u05dc - \u05dd", "hint": "This root does not have any special conjugation properties.", "tense": "Past", "person": "2nd Feminine Singular", "url": "https://www.pealim.com/dict/2232-leshalem/", "infinitive": "\u05dc\u05b0\u05e9\u05c1\u05b7\u05dc\u05bc\u05b5\u05dd"}, {"verb": "\u05e9\u05d9\u05dc\u05de\u05ea\u05dd", "niqqud_less": "\u05e9\u05d9\u05dc\u05de\u05ea\u05dd", "translation": "you m. pl. paid", "reading": "shilamtem", "binyan": "PI'EL", "root": "\u05e9\u05c1 - \u05dc - \u05dd", "hint": "This root does not have any special conjugation properties.", "tense": "Past", "person": "2nd Masculine Plural", "url": "https://www.pealim.com/dict/2232-leshalem/", "infinitive": "\u05dc\u05b0\u05e9\u05c1\u05b7\u05dc\u05bc\u05b5\u05dd"}, {"verb": "\u05e9\u05d9\u05dc\u05de\u05ea\u05df", "niqqud_less": "\u05e9\u05d9\u05dc\u05de\u05ea\u05df", "translation": "you f. pl. paid", "reading": "shilamten", "binyan": "PI'EL", "root": "\u05e9\u05c1 - \u05dc - \u05dd", "hint": "This root does not have any special conjugation properties.", "tense": "Past", "person": "2nd Feminine Plural", "url": "https://www.pealim.com/dict/2232-leshalem/", "infinitive": "\u05dc\u05b0\u05e9\u05c1\u05b7\u05dc\u05bc\u05b5\u05dd"}, {"verb": "\u05e9\u05d9\u05dc\u05dd", "niqqud_less": "\u05e9\u05d9\u05dc\u05dd", "translation": "he / it paid", "reading": "shilem", "binyan": "PI'EL", "root": "\u05e9\u05c1 - \u05dc - \u05dd", "hint": "This root does not have any special conjugation properties.", "tense": "Past", "person": "3rd Masculine Singular", "url": "https://www.pealim.com/dict/2232-leshalem/", "infinitive": "\u05dc\u05b0\u05e9\u05c1\u05b7\u05dc\u05bc\u05b5\u05dd"}, {"verb": "\u05e9\u05d9\u05dc\u05de\u05d4", "niqqud_less": "\u05e9\u05d9\u05dc\u05de\u05d4", "translation": "she / it paid", "reading": "shilma", "binyan": "PI'EL", "root": "\u05e9\u05c1 - \u05dc - \u05dd", "hint": "This root does not have any special conjugation properties.", "tense": "Past", "person": "3rd Feminine Singular", "url": "https://www.pealim.com/dict/2232-leshalem/", "infinitive": "\u05dc\u05b0\u05e9\u05c1\u05b7\u05dc\u05bc\u05b5\u05dd"}, {"verb": "\u05e9\u05d9\u05dc\u05de\u05d5", "niqqud_less": "\u05e9\u05d9\u05dc\u05de\u05d5", "translation": "they paid", "reading": "shilmu", "binyan": "PI'EL", "root": "\u05e9\u05c1 - \u05dc - \u05dd", "hint": "This root does not have any special conjugation properties.", "tense": "Past", "person": "3rd Plural", "url": "https://www.pealim.com/dict/2232-leshalem/", "infinitive": "\u05dc\u05b0\u05e9\u05c1\u05b7\u05dc\u05bc\u05b5\u05dd"}, {"verb": "\u05d0\u05b2\u05e9\u05c1\u05b7\u05dc\u05bc\u05b5\u05dd", "niqqud_less": "\u05d0\u05e9\u05dc\u05dd", "translation": "I will pay", "reading": "ashalem", "binyan": "PI'EL", "root": "\u05e9\u05c1 - \u05dc - \u05dd", "hint": "This root does not have any special conjugation properties.", "tense": "Future", "person": "1st Singular", "url": "https://www.pealim.com/dict/2232-leshalem/", "infinitive": "\u05dc\u05b0\u05e9\u05c1\u05b7\u05dc\u05bc\u05b5\u05dd"}, {"verb": "\u05e0\u05b0\u05e9\u05c1\u05b7\u05dc\u05bc\u05b5\u05dd", "niqqud_less": "\u05e0\u05e9\u05dc\u05dd", "translation": "we will pay", "reading": "neshalem", "binyan": "PI'EL", "root": "\u05e9\u05c1 - \u05dc - \u05dd", "hint": "This root does not have any special conjugation properties.", "tense": "Future", "person": "1st Plural", "url": "https://www.pealim.com/dict/2232-leshalem/", "infinitive": "\u05dc\u05b0\u05e9\u05c1\u05b7\u05dc\u05bc\u05b5\u05dd"}, {"verb": "\u05ea\u05bc\u05b0\u05e9\u05c1\u05b7\u05dc\u05bc\u05b5\u05dd", "niqqud_less": "\u05ea\u05e9\u05dc\u05dd", "translation": "you m. sg. will pay", "reading": "teshalem", "binyan": "PI'EL", "root": "\u05e9\u05c1 - \u05dc - \u05dd", "hint": "This root does not have any special conjugation properties.", "tense": "Future", "person": "2nd Masculine Singular", "url": "https://www.pealim.com/dict/2232-leshalem/", "infinitive": "\u05dc\u05b0\u05e9\u05c1\u05b7\u05dc\u05bc\u05b5\u05dd"}, {"verb": "\u05ea\u05bc\u05b0\u05e9\u05c1\u05b7\u05dc\u05bc\u05b0\u05de\u05b4\u05d9", "niqqud_less": "\u05ea\u05e9\u05dc\u05de\u05d9", "translation": "you f. sg. will pay", "reading": "teshalmi", "binyan": "PI'EL", "root": "\u05e9\u05c1 - \u05dc - \u05dd", "hint": "This root does not have any special conjugation properties.", "tense": "Future", "person": "2nd Feminine Singular", "url": "https://www.pealim.com/dict/2232-leshalem/", "infinitive": "\u05dc\u05b0\u05e9\u05c1\u05b7\u05dc\u05bc\u05b5\u05dd"}, {"verb": "\u05ea\u05bc\u05b0\u05e9\u05c1\u05b7\u05dc\u05bc\u05b0\u05de\u05d5\u05bc", "niqqud_less": "\u05ea\u05e9\u05dc\u05de\u05d5", "translation": "you m. pl. will pay", "reading": "teshalmu", "binyan": "PI'EL", "root": "\u05e9\u05c1 - \u05dc - \u05dd", "hint": "This root does not have any special conjugation properties.", "tense": "Future", "person": "2nd Masculine Plural", "url": "https://www.pealim.com/dict/2232-leshalem/", "infinitive": "\u05dc\u05b0\u05e9\u05c1\u05b7\u05dc\u05bc\u05b5\u05dd"}, {"verb": "\u05d9\u05b0\u05e9\u05c1\u05b7\u05dc\u05bc\u05b5\u05dd", "niqqud_less": "\u05d9\u05e9\u05dc\u05dd", "translation": "he / it will pay", "reading": "yeshalem", "binyan": "PI'EL", "root": "\u05e9\u05c1 - \u05dc - \u05dd", "hint": "This root does not have any special conjugation properties.", "tense": "Future", "person": "3rd Masculine Singular", "url": "https://www.pealim.com/dict/2232-leshalem/", "infinitive": "\u05dc\u05b0\u05e9\u05c1\u05b7\u05dc\u05bc\u05b5\u05dd"}, {"verb": "\u05ea\u05bc\u05b0\u05e9\u05c1\u05b7\u05dc\u05bc\u05b5\u05dd", "niqqud_less": "\u05ea\u05e9\u05dc\u05dd", "translation": "she / it will pay", "reading": "teshalem", "binyan": "PI'EL", "root": "\u05e9\u05c1 - \u05dc - \u05dd", "hint": "This root does not have any special conjugation properties.", "tense": "Future", "person": "3rd Feminine Singular", "url": "https://www.pealim.com/dict/2232-leshalem/", "infinitive": "\u05dc\u05b0\u05e9\u05c1\u05b7\u05dc\u05bc\u05b5\u05dd"}, {"verb": "\u05d9\u05b0\u05e9\u05c1\u05b7\u05dc\u05bc\u05b0\u05de\u05d5\u05bc", "niqqud_less": "\u05d9\u05e9\u05dc\u05de\u05d5", "translation": "they m. will pay", "reading": "yeshalmu", "binyan": "PI'EL", "root": "\u05e9\u05c1 - \u05dc - \u05dd", "hint": "This root does not have any special conjugation properties.", "tense": "Future", "person": "3rd Masculine Plural", "url": "https://www.pealim.com/dict/2232-leshalem/", "infinitive": "\u05dc\u05b0\u05e9\u05c1\u05b7\u05dc\u05bc\u05b5\u05dd"}, {"verb": "\u05e9\u05c1\u05b7\u05dc\u05bc\u05b5\u05dd!\u200f", "niqqud_less": "\u05e9\u05dc\u05dd!\u200f", "translation": "(to a man) pay!", "reading": "shalem!", "binyan": "PI'EL", "root": "\u05e9\u05c1 - \u05dc - \u05dd", "hint": "This root does not have any special conjugation properties.", "tense": "Imperative", "person": "2nd Masculine Singular", "url": "https://www.pealim.com/dict/2232-leshalem/", "infinitive": "\u05dc\u05b0\u05e9\u05c1\u05b7\u05dc\u05bc\u05b5\u05dd"}, {"verb": "\u05e9\u05c1\u05b7\u05dc\u05bc\u05b0\u05de\u05b4\u05d9!\u200f", "niqqud_less": "\u05e9\u05dc\u05de\u05d9!\u200f", "translation": "(to a woman) pay!", "reading": "shalmi!", "binyan": "PI'EL", "root": "\u05e9\u05c1 - \u05dc - \u05dd", "hint": "This root does not have any special conjugation properties.", "tense": "Imperative", "person": "2nd Feminine Singular", "url": "https://www.pealim.com/dict/2232-leshalem/", "infinitive": "\u05dc\u05b0\u05e9\u05c1\u05b7\u05dc\u05bc\u05b5\u05dd"}, {"verb": "\u05e9\u05c1\u05b7\u05dc\u05bc\u05b0\u05de\u05d5\u05bc!\u200f", "niqqud_less": "\u05e9\u05dc\u05de\u05d5!\u200f", "translation": "(to men) pay!", "reading": "shalmu!", "binyan": "PI'EL", "root": "\u05e9\u05c1 - \u05dc - \u05dd", "hint": "This root does not have any special conjugation properties.", "tense": "Imperative", "person": "2nd Masculine Plural", "url": "https://www.pealim.com/dict/2232-leshalem/", "infinitive": "\u05dc\u05b0\u05e9\u05c1\u05b7\u05dc\u05bc\u05b5\u05dd"}, {"verb": "\u05dc\u05b0\u05e9\u05c1\u05b7\u05dc\u05bc\u05b5\u05dd", "niqqud_less": "\u05dc\u05e9\u05dc\u05dd", "translation": "to pay", "reading": "leshalem", "binyan": "PI'EL", "root": "\u05e9\u05c1 - \u05dc - \u05dd", "hint": "This root does not have any special conjugation properties.", "tense": "Infinitive", "person": "", "url": "https://www.pealim.com/dict/2232-leshalem/", "infinitive": "\u05dc\u05b0\u05e9\u05c1\u05b7\u05dc\u05bc\u05b5\u05dd"}, {"verb": "\u05de\u05b0\u05e9\u05c2\u05b7\u05de\u05bc\u05b5\u05d7\u05b7", "niqqud_less": "\u05de\u05e9\u05de\u05d7", "translation": "I / you m. sg. / he / it cheer(s) up", "reading": "mesameach", "binyan": "PI'EL", "root": "\u05e9\u05c2 - \u05de - \u05d7", "hint": "The final radical of this word is guttural; this affects the adjacent vowels.", "tense": "Present", "person": "Masculine Singular", "url": "https://www.pealim.com/dict/2242-lesameach/", "infinitive": "\u05dc\u05b0\u05e9\u05c2\u05b7\u05de\u05bc\u05b5\u05d7\u05b7"}, {"verb": "\u05de\u05b0\u05e9\u05c2\u05b7\u05de\u05bc\u05b7\u05d7\u05b7\u05ea", "niqqud_less": "\u05de\u05e9\u05de\u05d7\u05ea", "translation": "I / you f. sg. / she / it cheer(s) up", "reading": "mesamachat", "binyan": "PI'EL", "root": "\u05e9\u05c2 - \u05de - \u05d7", "hint": "The final radical of this word is guttural; this affects the adjacent vowels.", "tense": "Present", "person": "Feminine Singular", "url": "https://www.pealim.com/dict/2242-lesameach/", "infinitive": "\u05dc\u05b0\u05e9\u05c2\u05b7\u05de\u05bc\u05b5\u05d7\u05b7"}, {"verb": "\u05de\u05b0\u05e9\u05c2\u05b7\u05de\u05bc\u05b0\u05d7\u05b4\u05d9\u05dd", "niqqud_less": "\u05de\u05e9\u05de\u05d7\u05d9\u05dd", "translation": "we / you m. pl. / they m. cheer up", "reading": "mesamchim", "binyan": "PI'EL", "root": "\u05e9\u05c2 - \u05de - \u05d7", "hint": "The final radical of this word is guttural; this affects the adjacent vowels.", "tense": "Present", "person": "Masculine Plural", "url": "https://www.pealim.com/dict/2242-lesameach/", "infinitive": "\u05dc\u05b0\u05e9\u05c2\u05b7\u05de\u05bc\u05b5\u05d7\u05b7"}, {"verb": "\u05de\u05b0\u05e9\u05c2\u05b7\u05de\u05bc\u05b0\u05d7\u05d5\u05b9\u05ea", "niqqud_less": "\u05de\u05e9\u05de\u05d7\u05d5\u05ea", "translation": "we / you f. pl. / they f. cheer up", "reading": "mesamchot", "binyan": "PI'EL", "root": "\u05e9\u05c2 - \u05de - \u05d7", "hint": "The final radical of this word is guttural; this affects the adjacent vowels.", "tense": "Present", "person": "Feminine Plural", "url": "https://www.pealim.com/dict/2242-lesameach/", "infinitive": "\u05dc\u05b0\u05e9\u05c2\u05b7\u05de\u05bc\u05b5\u05d7\u05b7"}, {"verb": "\u05e9\u05d9\u05de\u05d7\u05ea\u05d9", "niqqud_less": "\u05e9\u05d9\u05de\u05d7\u05ea\u05d9", "translation": "I cheered up", "reading": "simachti", "binyan": "PI'EL", "root": "\u05e9\u05c2 - \u05de - \u05d7", "hint": "The final radical of this word is guttural; this affects the adjacent vowels.", "tense": "Past", "person": "1st Singular", "url": "https://www.pealim.com/dict/2242-lesameach/", "infinitive": "\u05dc\u05b0\u05e9\u05c2\u05b7\u05de\u05bc\u05b5\u05d7\u05b7"}, {"verb": "\u05e9\u05d9\u05de\u05d7\u05e0\u05d5", "niqqud_less": "\u05e9\u05d9\u05de\u05d7\u05e0\u05d5", "translation": "we cheered up", "reading": "simachnu", "binyan": "PI'EL", "root": "\u05e9\u05c2 - \u05de - \u05d7", "hint": "The final radical of this word is guttural; this affects the adjacent vowels.", "tense": "Past", "person": "1st Plural", "url": "https://www.pealim.com/dict/2242-lesameach/", "infinitive": "\u05dc\u05b0\u05e9\u05c2\u05b7\u05de\u05bc\u05b5\u05d7\u05b7"}, {"verb": "\u05e9\u05d9\u05de\u05d7\u05ea", "niqqud_less": "\u05e9\u05d9\u05de\u05d7\u05ea", "translation": "you m. sg. cheered up", "reading": "simachta", "binyan": "PI'EL", "root": "\u05e9\u05c2 - \u05de - \u05d7", "hint": "The final radical of this word is guttural; this affects the adjacent vowels.", "tense": "Past", "person": "2nd Masculine Singular", "url": "https://www.pealim.com/dict/2242-lesameach/", "infinitive": "\u05dc\u05b0\u05e9\u05c2\u05b7\u05de\u05bc\u05b5\u05d7\u05b7"}, {"verb": "\u05e9\u05d9\u05de\u05d7\u05ea", "niqqud_less": "\u05e9\u05d9\u05de\u05d7\u05ea", "translation": "you f. sg. cheered up", "reading": "simacht", "binyan": "PI'EL", "root": "\u05e9\u05c2 - \u05de - \u05d7", "hint": "The final radical of this word is guttural; this affects the adjacent vowels.", "tense": "Past", "person": "2nd Feminine Singular", "url": "https://www.pealim.com/dict/2242-lesameach/", "infinitive": "\u05dc\u05b0\u05e9\u05c2\u05b7\u05de\u05bc\u05b5\u05d7\u05b7"}, {"verb": "\u05e9\u05d9\u05de\u05d7\u05ea\u05dd", "niqqud_less": "\u05e9\u05d9\u05de\u05d7\u05ea\u05dd", "translation": "you m. pl. cheered up", "reading": "simachtem", "binyan": "PI'EL", "root": "\u05e9\u05c2 - \u05de - \u05d7", "hint": "The final radical of this word is guttural; this affects the adjacent vowels.", "tense": "Past", "person": "2nd Masculine Plural", "url": "https://www.pealim.com/dict/2242-lesameach/", "infinitive": "\u05dc\u05b0\u05e9\u05c2\u05b7\u05de\u05bc\u05b5\u05d7\u05b7"}, {"verb": "\u05e9\u05d9\u05de\u05d7\u05ea\u05df", "niqqud_less": "\u05e9\u05d9\u05de\u05d7\u05ea\u05df", "translation": "you f. pl. cheered up", "reading": "simachten", "binyan": "PI'EL", "root": "\u05e9\u05c2 - \u05de - \u05d7", "hint": "The final radical of this word is guttural; this affects the adjacent vowels.", "tense": "Past", "person": "2nd Feminine Plural", "url": "https://www.pealim.com/dict/2242-lesameach/", "infinitive": "\u05dc\u05b0\u05e9\u05c2\u05b7\u05de\u05bc\u05b5\u05d7\u05b7"}, {"verb": "\u05e9\u05d9\u05de\u05d7\u05d4", "niqqud_less": "\u05e9\u05d9\u05de\u05d7\u05d4", "translation": "she / it cheered up", "reading": "simcha", "binyan": "PI'EL", "root": "\u05e9\u05c2 - \u05de - \u05d7", "hint": "The final radical of this word is guttural; this affects the adjacent vowels.", "tense": "Past", "person": "3rd Feminine Singular", "url": "https://www.pealim.com/dict/2242-lesameach/", "infinitive": "\u05dc\u05b0\u05e9\u05c2\u05b7\u05de\u05bc\u05b5\u05d7\u05b7"}, {"verb": "\u05e9\u05d9\u05de\u05d7\u05d5", "niqqud_less": "\u05e9\u05d9\u05de\u05d7\u05d5", "translation": "they cheered up", "reading": "simchu", "binyan": "PI'EL", "root": "\u05e9\u05c2 - \u05de - \u05d7", "hint": "The final radical of this word is guttural; this affects the adjacent vowels.", "tense": "Past", "person": "3rd Plural", "url": "https://www.pealim.com/dict/2242-lesameach/", "infinitive": "\u05dc\u05b0\u05e9\u05c2\u05b7\u05de\u05bc\u05b5\u05d7\u05b7"}, {"verb": "\u05d0\u05b2\u05e9\u05c2\u05b7\u05de\u05bc\u05b5\u05d7\u05b7", "niqqud_less": "\u05d0\u05e9\u05de\u05d7", "translation": "\u05d0\u05b2\u05e9\u05c2\u05b7\u05de\u05bc\u05b7\u05d7asamach", "reading": "asameach", "binyan": "PI'EL", "root": "\u05e9\u05c2 - \u05de - \u05d7", "hint": "The final radical of this word is guttural; this affects the adjacent vowels.", "tense": "Future", "person": "1st Singular", "url": "https://www.pealim.com/dict/2242-lesameach/", "infinitive": "\u05dc\u05b0\u05e9\u05c2\u05b7\u05de\u05bc\u05b5\u05d7\u05b7"}, {"verb": "\u05e0\u05b0\u05e9\u05c2\u05b7\u05de\u05bc\u05b5\u05d7\u05b7", "niqqud_less": "\u05e0\u05e9\u05de\u05d7", "translation": "\u05e0\u05b0\u05e9\u05c2\u05b7\u05de\u05bc\u05b7\u05d7nesamach", "reading": "nesameach", "binyan": "PI'EL", "root": "\u05e9\u05c2 - \u05de - \u05d7", "hint": "The final radical of this word is guttural; this affects the adjacent vowels.", "tense": "Future", "person": "1st Plural", "url": "https://www.pealim.com/dict/2242-lesameach/", "infinitive": "\u05dc\u05b0\u05e9\u05c2\u05b7\u05de\u05bc\u05b5\u05d7\u05b7"}, {"verb": "\u05ea\u05bc\u05b0\u05e9\u05c2\u05b7\u05de\u05bc\u05b5\u05d7\u05b7", "niqqud_less": "\u05ea\u05e9\u05de\u05d7", "translation": "\u05ea\u05bc\u05b0\u05e9\u05c2\u05b7\u05de\u05bc\u05b7\u05d7tesamach", "reading": "tesameach", "binyan": "PI'EL", "root": "\u05e9\u05c2 - \u05de - \u05d7", "hint": "The final radical of this word is guttural; this affects the adjacent vowels.", "tense": "Future", "person": "2nd Masculine Singular", "url": "https://www.pealim.com/dict/2242-lesameach/", "infinitive": "\u05dc\u05b0\u05e9\u05c2\u05b7\u05de\u05bc\u05b5\u05d7\u05b7"}, {"verb": "\u05ea\u05bc\u05b0\u05e9\u05c2\u05b7\u05de\u05bc\u05b0\u05d7\u05b4\u05d9", "niqqud_less": "\u05ea\u05e9\u05de\u05d7\u05d9", "translation": "you f. sg. will cheer up", "reading": "tesamchi", "binyan": "PI'EL", "root": "\u05e9\u05c2 - \u05de - \u05d7", "hint": "The final radical of this word is guttural; this affects the adjacent vowels.", "tense": "Future", "person": "2nd Feminine Singular", "url": "https://www.pealim.com/dict/2242-lesameach/", "infinitive": "\u05dc\u05b0\u05e9\u05c2\u05b7\u05de\u05bc\u05b5\u05d7\u05b7"}, {"verb": "\u05ea\u05bc\u05b0\u05e9\u05c2\u05b7\u05de\u05bc\u05b0\u05d7\u05d5\u05bc", "niqqud_less": "\u05ea\u05e9\u05de\u05d7\u05d5", "translation": "you m. pl. will cheer up", "reading": "tesamchu", "binyan": "PI'EL", "root": "\u05e9\u05c2 - \u05de - \u05d7", "hint": "The final radical of this word is guttural; this affects the adjacent vowels.", "tense": "Future", "person": "2nd Masculine Plural", "url": "https://www.pealim.com/dict/2242-lesameach/", "infinitive": "\u05dc\u05b0\u05e9\u05c2\u05b7\u05de\u05bc\u05b5\u05d7\u05b7"}, {"verb": "\u05d9\u05b0\u05e9\u05c2\u05b7\u05de\u05bc\u05b5\u05d7\u05b7", "niqqud_less": "\u05d9\u05e9\u05de\u05d7", "translation": "\u05d9\u05b0\u05e9\u05c2\u05b7\u05de\u05bc\u05b7\u05d7yesamach", "reading": "yesameach", "binyan": "PI'EL", "root": "\u05e9\u05c2 - \u05de - \u05d7", "hint": "The final radical of this word is guttural; this affects the adjacent vowels.", "tense": "Future", "person": "3rd Masculine Singular", "url": "https://www.pealim.com/dict/2242-lesameach/", "infinitive": "\u05dc\u05b0\u05e9\u05c2\u05b7\u05de\u05bc\u05b5\u05d7\u05b7"}, {"verb": "\u05ea\u05bc\u05b0\u05e9\u05c2\u05b7\u05de\u05bc\u05b5\u05d7\u05b7", "niqqud_less": "\u05ea\u05e9\u05de\u05d7", "translation": "\u05ea\u05bc\u05b0\u05e9\u05c2\u05b7\u05de\u05bc\u05b7\u05d7tesamach", "reading": "tesameach", "binyan": "PI'EL", "root": "\u05e9\u05c2 - \u05de - \u05d7", "hint": "The final radical of this word is guttural; this affects the adjacent vowels.", "tense": "Future", "person": "3rd Feminine Singular", "url": "https://www.pealim.com/dict/2242-lesameach/", "infinitive": "\u05dc\u05b0\u05e9\u05c2\u05b7\u05de\u05bc\u05b5\u05d7\u05b7"}, {"verb": "\u05d9\u05b0\u05e9\u05c2\u05b7\u05de\u05bc\u05b0\u05d7\u05d5\u05bc", "niqqud_less": "\u05d9\u05e9\u05de\u05d7\u05d5", "translation": "they m. will cheer up", "reading": "yesamchu", "binyan": "PI'EL", "root": "\u05e9\u05c2 - \u05de - \u05d7", "hint": "The final radical of this word is guttural; this affects the adjacent vowels.", "tense": "Future", "person": "3rd Masculine Plural", "url": "https://www.pealim.com/dict/2242-lesameach/", "infinitive": "\u05dc\u05b0\u05e9\u05c2\u05b7\u05de\u05bc\u05b5\u05d7\u05b7"}, {"verb": "\u05e9\u05c2\u05b7\u05de\u05bc\u05b5\u05d7\u05b7!\u200f", "niqqud_less": "\u05e9\u05de\u05d7!\u200f", "translation": "\u05e9\u05c2\u05b7\u05de\u05bc\u05b7\u05d7!\u200fsamach!", "reading": "sameach!", "binyan": "PI'EL", "root": "\u05e9\u05c2 - \u05de - \u05d7", "hint": "The final radical of this word is guttural; this affects the adjacent vowels.", "tense": "Imperative", "person": "2nd Masculine Singular", "url": "https://www.pealim.com/dict/2242-lesameach/", "infinitive": "\u05dc\u05b0\u05e9\u05c2\u05b7\u05de\u05bc\u05b5\u05d7\u05b7"}, {"verb": "\u05e9\u05c2\u05b7\u05de\u05bc\u05b0\u05d7\u05b4\u05d9!\u200f", "niqqud_less": "\u05e9\u05de\u05d7\u05d9!\u200f", "translation": "(to a woman) cheer up!", "reading": "samchi!", "binyan": "PI'EL", "root": "\u05e9\u05c2 - \u05de - \u05d7", "hint": "The final radical of this word is guttural; this affects the adjacent vowels.", "tense": "Imperative", "person": "2nd Feminine Singular", "url": "https://www.pealim.com/dict/2242-lesameach/", "infinitive": "\u05dc\u05b0\u05e9\u05c2\u05b7\u05de\u05bc\u05b5\u05d7\u05b7"}, {"verb": "\u05e9\u05c2\u05b7\u05de\u05bc\u05b0\u05d7\u05d5\u05bc!\u200f", "niqqud_less": "\u05e9\u05de\u05d7\u05d5!\u200f", "translation": "(to men) cheer up!", "reading": "samchu!", "binyan": "PI'EL", "root": "\u05e9\u05c2 - \u05de - \u05d7", "hint": "The final radical of this word is guttural; this affects the adjacent vowels.", "tense": "Imperative", "person": "2nd Masculine Plural", "url": "https://www.pealim.com/dict/2242-lesameach/", "infinitive": "\u05dc\u05b0\u05e9\u05c2\u05b7\u05de\u05bc\u05b5\u05d7\u05b7"}, {"verb": "\u05dc\u05b0\u05e9\u05c2\u05b7\u05de\u05bc\u05b5\u05d7\u05b7", "niqqud_less": "\u05dc\u05e9\u05de\u05d7", "translation": "to cheer up", "reading": "lesameach", "binyan": "PI'EL", "root": "\u05e9\u05c2 - \u05de - \u05d7", "hint": "The final radical of this word is guttural; this affects the adjacent vowels.", "tense": "Infinitive", "person": "", "url": "https://www.pealim.com/dict/2242-lesameach/", "infinitive": "\u05dc\u05b0\u05e9\u05c2\u05b7\u05de\u05bc\u05b5\u05d7\u05b7"}, {"verb": "\u05e9\u05c1\u05d5\u05b9\u05de\u05b5\u05e2\u05b7", "niqqud_less": "\u05e9\u05d5\u05de\u05e2", "translation": "I / you m. sg. / he / it hear(s)", "reading": "shomea", "binyan": "PA'AL", "root": "\u05e9\u05c1 - \u05de - \u05e2", "hint": "The final radical of this word is guttural; this affects the adjacent vowels.", "tense": "Present", "person": "Masculine Singular", "url": "https://www.pealim.com/dict/2250-lishmoa/", "infinitive": "\u05dc\u05e9\u05de\u05d5\u05e2"}, {"verb": "\u05e9\u05c1\u05d5\u05b9\u05de\u05b7\u05e2\u05b7\u05ea", "niqqud_less": "\u05e9\u05d5\u05de\u05e2\u05ea", "translation": "I / you f. sg. / she / it hear(s)", "reading": "shoma'at", "binyan": "PA'AL", "root": "\u05e9\u05c1 - \u05de - \u05e2", "hint": "The final radical of this word is guttural; this affects the adjacent vowels.", "tense": "Present", "person": "Feminine Singular", "url": "https://www.pealim.com/dict/2250-lishmoa/", "infinitive": "\u05dc\u05e9\u05de\u05d5\u05e2"}, {"verb": "\u05e9\u05c1\u05d5\u05b9\u05de\u05b0\u05e2\u05b4\u05d9\u05dd", "niqqud_less": "\u05e9\u05d5\u05de\u05e2\u05d9\u05dd", "translation": "we / you m. pl. / they m. hear", "reading": "shom'im", "binyan": "PA'AL", "root": "\u05e9\u05c1 - \u05de - \u05e2", "hint": "The final radical of this word is guttural; this affects the adjacent vowels.", "tense": "Present", "person": "Masculine Plural", "url": "https://www.pealim.com/dict/2250-lishmoa/", "infinitive": "\u05dc\u05e9\u05de\u05d5\u05e2"}, {"verb": "\u05e9\u05c1\u05d5\u05b9\u05de\u05b0\u05e2\u05d5\u05b9\u05ea", "niqqud_less": "\u05e9\u05d5\u05de\u05e2\u05d5\u05ea", "translation": "we / you f. pl. / they f. hear", "reading": "shom'ot", "binyan": "PA'AL", "root": "\u05e9\u05c1 - \u05de - \u05e2", "hint": "The final radical of this word is guttural; this affects the adjacent vowels.", "tense": "Present", "person": "Feminine Plural", "url": "https://www.pealim.com/dict/2250-lishmoa/", "infinitive": "\u05dc\u05e9\u05de\u05d5\u05e2"}, {"verb": "\u05e9\u05c1\u05b8\u05de\u05b7\u05e2\u05b0\u05ea\u05bc\u05b4\u05d9", "niqqud_less": "\u05e9\u05de\u05e2\u05ea\u05d9", "translation": "I heard", "reading": "shamati", "binyan": "PA'AL", "root": "\u05e9\u05c1 - \u05de - \u05e2", "hint": "The final radical of this word is guttural; this affects the adjacent vowels.", "tense": "Past", "person": "1st Singular", "url": "https://www.pealim.com/dict/2250-lishmoa/", "infinitive": "\u05dc\u05e9\u05de\u05d5\u05e2"}, {"verb": "\u05e9\u05c1\u05b8\u05de\u05b7\u05e2\u05b0\u05e0\u05d5\u05bc", "niqqud_less": "\u05e9\u05de\u05e2\u05e0\u05d5", "translation": "we heard", "reading": "shamanu", "binyan": "PA'AL", "root": "\u05e9\u05c1 - \u05de - \u05e2", "hint": "The final radical of this word is guttural; this affects the adjacent vowels.", "tense": "Past", "person": "1st Plural", "url": "https://www.pealim.com/dict/2250-lishmoa/", "infinitive": "\u05dc\u05e9\u05de\u05d5\u05e2"}, {"verb": "\u05e9\u05c1\u05b8\u05de\u05b7\u05e2\u05b0\u05ea\u05bc\u05b8", "niqqud_less": "\u05e9\u05de\u05e2\u05ea", "translation": "you m. sg. heard", "reading": "shamata", "binyan": "PA'AL", "root": "\u05e9\u05c1 - \u05de - \u05e2", "hint": "The final radical of this word is guttural; this affects the adjacent vowels.", "tense": "Past", "person": "2nd Masculine Singular", "url": "https://www.pealim.com/dict/2250-lishmoa/", "infinitive": "\u05dc\u05e9\u05de\u05d5\u05e2"}, {"verb": "\u05e9\u05c1\u05b8\u05de\u05b7\u05e2\u05b0\u05ea\u05bc\u05b0", "niqqud_less": "\u05e9\u05de\u05e2\u05ea", "translation": "you f. sg. heard", "reading": "shamat", "binyan": "PA'AL", "root": "\u05e9\u05c1 - \u05de - \u05e2", "hint": "The final radical of this word is guttural; this affects the adjacent vowels.", "tense": "Past", "person": "2nd Feminine Singular", "url": "https://www.pealim.com/dict/2250-lishmoa/", "infinitive": "\u05dc\u05e9\u05de\u05d5\u05e2"}, {"verb": "\u05e9\u05c1\u05b0\u05de\u05b7\u05e2\u05b0\u05ea\u05bc\u05b6\u05dd", "niqqud_less": "\u05e9\u05de\u05e2\u05ea\u05dd", "translation": "you m. pl. heard", "reading": "shma'atem", "binyan": "PA'AL", "root": "\u05e9\u05c1 - \u05de - \u05e2", "hint": "The final radical of this word is guttural; this affects the adjacent vowels.", "tense": "Past", "person": "2nd Masculine Plural", "url": "https://www.pealim.com/dict/2250-lishmoa/", "infinitive": "\u05dc\u05e9\u05de\u05d5\u05e2"}, {"verb": "\u05e9\u05c1\u05b0\u05de\u05b7\u05e2\u05b0\u05ea\u05bc\u05b6\u05df", "niqqud_less": "\u05e9\u05de\u05e2\u05ea\u05df", "translation": "you f. pl. heard", "reading": "shma'aten", "binyan": "PA'AL", "root": "\u05e9\u05c1 - \u05de - \u05e2", "hint": "The final radical of this word is guttural; this affects the adjacent vowels.", "tense": "Past", "person": "2nd Feminine Plural", "url": "https://www.pealim.com/dict/2250-lishmoa/", "infinitive": "\u05dc\u05e9\u05de\u05d5\u05e2"}, {"verb": "\u05e9\u05c1\u05b8\u05de\u05b7\u05e2", "niqqud_less": "\u05e9\u05de\u05e2", "translation": "he / it heard", "reading": "shama", "binyan": "PA'AL", "root": "\u05e9\u05c1 - \u05de - \u05e2", "hint": "The final radical of this word is guttural; this affects the adjacent vowels.", "tense": "Past", "person": "3rd Masculine Singular", "url": "https://www.pealim.com/dict/2250-lishmoa/", "infinitive": "\u05dc\u05e9\u05de\u05d5\u05e2"}, {"verb": "\u05e9\u05c1\u05b8\u05de\u05b0\u05e2\u05b8\u05d4", "niqqud_less": "\u05e9\u05de\u05e2\u05d4", "translation": "she / it heard", "reading": "sham'a", "binyan": "PA'AL", "root": "\u05e9\u05c1 - \u05de - \u05e2", "hint": "The final radical of this word is guttural; this affects the adjacent vowels.", "tense": "Past", "person": "3rd Feminine Singular", "url": "https://www.pealim.com/dict/2250-lishmoa/", "infinitive": "\u05dc\u05e9\u05de\u05d5\u05e2"}, {"verb": "\u05e9\u05c1\u05b8\u05de\u05b0\u05e2\u05d5\u05bc", "niqqud_less": "\u05e9\u05de\u05e2\u05d5", "translation": "they heard", "reading": "sham'u", "binyan": "PA'AL", "root": "\u05e9\u05c1 - \u05de - \u05e2", "hint": "The final radical of this word is guttural; this affects the adjacent vowels.", "tense": "Past", "person": "3rd Plural", "url": "https://www.pealim.com/dict/2250-lishmoa/", "infinitive": "\u05dc\u05e9\u05de\u05d5\u05e2"}, {"verb": "\u05d0\u05b6\u05e9\u05c1\u05b0\u05de\u05b7\u05e2", "niqqud_less": "\u05d0\u05e9\u05de\u05e2", "translation": "I will hear", "reading": "eshma", "binyan": "PA'AL", "root": "\u05e9\u05c1 - \u05de - \u05e2", "hint": "The final radical of this word is guttural; this affects the adjacent vowels.", "tense": "Future", "person": "1st Singular", "url": "https://www.pealim.com/dict/2250-lishmoa/", "infinitive": "\u05dc\u05e9\u05de\u05d5\u05e2"}, {"verb": "\u05e0\u05b4\u05e9\u05c1\u05b0\u05de\u05b7\u05e2", "niqqud_less": "\u05e0\u05e9\u05de\u05e2", "translation": "we will hear", "reading": "nishma", "binyan": "PA'AL", "root": "\u05e9\u05c1 - \u05de - \u05e2", "hint": "The final radical of this word is guttural; this affects the adjacent vowels.", "tense": "Future", "person": "1st Plural", "url": "https://www.pealim.com/dict/2250-lishmoa/", "infinitive": "\u05dc\u05e9\u05de\u05d5\u05e2"}, {"verb": "\u05ea\u05bc\u05b4\u05e9\u05c1\u05b0\u05de\u05b7\u05e2", "niqqud_less": "\u05ea\u05e9\u05de\u05e2", "translation": "you m. sg. will hear", "reading": "tishma", "binyan": "PA'AL", "root": "\u05e9\u05c1 - \u05de - \u05e2", "hint": "The final radical of this word is guttural; this affects the adjacent vowels.", "tense": "Future", "person": "2nd Masculine Singular", "url": "https://www.pealim.com/dict/2250-lishmoa/", "infinitive": "\u05dc\u05e9\u05de\u05d5\u05e2"}, {"verb": "\u05ea\u05bc\u05b4\u05e9\u05c1\u05b0\u05de\u05b0\u05e2\u05b4\u05d9", "niqqud_less": "\u05ea\u05e9\u05de\u05e2\u05d9", "translation": "you f. sg. will hear", "reading": "tishme'i", "binyan": "PA'AL", "root": "\u05e9\u05c1 - \u05de - \u05e2", "hint": "The final radical of this word is guttural; this affects the adjacent vowels.", "tense": "Future", "person": "2nd Feminine Singular", "url": "https://www.pealim.com/dict/2250-lishmoa/", "infinitive": "\u05dc\u05e9\u05de\u05d5\u05e2"}, {"verb": "\u05ea\u05bc\u05b4\u05e9\u05c1\u05b0\u05de\u05b0\u05e2\u05d5\u05bc", "niqqud_less": "\u05ea\u05e9\u05de\u05e2\u05d5", "translation": "you m. pl. will hear", "reading": "tishme'u", "binyan": "PA'AL", "root": "\u05e9\u05c1 - \u05de - \u05e2", "hint": "The final radical of this word is guttural; this affects the adjacent vowels.", "tense": "Future", "person": "2nd Masculine Plural", "url": "https://www.pealim.com/dict/2250-lishmoa/", "infinitive": "\u05dc\u05e9\u05de\u05d5\u05e2"}, {"verb": "\u05d9\u05b4\u05e9\u05c1\u05b0\u05de\u05b7\u05e2", "niqqud_less": "\u05d9\u05e9\u05de\u05e2", "translation": "he / it will hear", "reading": "yishma", "binyan": "PA'AL", "root": "\u05e9\u05c1 - \u05de - \u05e2", "hint": "The final radical of this word is guttural; this affects the adjacent vowels.", "tense": "Future", "person": "3rd Masculine Singular", "url": "https://www.pealim.com/dict/2250-lishmoa/", "infinitive": "\u05dc\u05e9\u05de\u05d5\u05e2"}, {"verb": "\u05ea\u05bc\u05b4\u05e9\u05c1\u05b0\u05de\u05b7\u05e2", "niqqud_less": "\u05ea\u05e9\u05de\u05e2", "translation": "she / it will hear", "reading": "tishma", "binyan": "PA'AL", "root": "\u05e9\u05c1 - \u05de - \u05e2", "hint": "The final radical of this word is guttural; this affects the adjacent vowels.", "tense": "Future", "person": "3rd Feminine Singular", "url": "https://www.pealim.com/dict/2250-lishmoa/", "infinitive": "\u05dc\u05e9\u05de\u05d5\u05e2"}, {"verb": "\u05d9\u05b4\u05e9\u05c1\u05b0\u05de\u05b0\u05e2\u05d5\u05bc", "niqqud_less": "\u05d9\u05e9\u05de\u05e2\u05d5", "translation": "they m. will hear", "reading": "yishme'u", "binyan": "PA'AL", "root": "\u05e9\u05c1 - \u05de - \u05e2", "hint": "The final radical of this word is guttural; this affects the adjacent vowels.", "tense": "Future", "person": "3rd Masculine Plural", "url": "https://www.pealim.com/dict/2250-lishmoa/", "infinitive": "\u05dc\u05e9\u05de\u05d5\u05e2"}, {"verb": "\u05e9\u05c1\u05b0\u05de\u05b7\u05e2!\u200f", "niqqud_less": "\u05e9\u05de\u05e2!\u200f", "translation": "(to a man) hear!", "reading": "shma!", "binyan": "PA'AL", "root": "\u05e9\u05c1 - \u05de - \u05e2", "hint": "The final radical of this word is guttural; this affects the adjacent vowels.", "tense": "Imperative", "person": "2nd Masculine Singular", "url": "https://www.pealim.com/dict/2250-lishmoa/", "infinitive": "\u05dc\u05e9\u05de\u05d5\u05e2"}, {"verb": "\u05e9\u05c1\u05b4\u05de\u05b0\u05e2\u05b4\u05d9!\u200f", "niqqud_less": "\u05e9\u05de\u05e2\u05d9!\u200f", "translation": "(to a woman) hear!", "reading": "shim'i!", "binyan": "PA'AL", "root": "\u05e9\u05c1 - \u05de - \u05e2", "hint": "The final radical of this word is guttural; this affects the adjacent vowels.", "tense": "Imperative", "person": "2nd Feminine Singular", "url": "https://www.pealim.com/dict/2250-lishmoa/", "infinitive": "\u05dc\u05e9\u05de\u05d5\u05e2"}, {"verb": "\u05e9\u05c1\u05b4\u05de\u05b0\u05e2\u05d5\u05bc!\u200f", "niqqud_less": "\u05e9\u05de\u05e2\u05d5!\u200f", "translation": "(to men) hear!", "reading": "shim'u!", "binyan": "PA'AL", "root": "\u05e9\u05c1 - \u05de - \u05e2", "hint": "The final radical of this word is guttural; this affects the adjacent vowels.", "tense": "Imperative", "person": "2nd Masculine Plural", "url": "https://www.pealim.com/dict/2250-lishmoa/", "infinitive": "\u05dc\u05e9\u05de\u05d5\u05e2"}, {"verb": "\u05dc\u05e9\u05de\u05d5\u05e2", "niqqud_less": "\u05dc\u05e9\u05de\u05d5\u05e2", "translation": "to hear", "reading": "lishmoa", "binyan": "PA'AL", "root": "\u05e9\u05c1 - \u05de - \u05e2", "hint": "The final radical of this word is guttural; this affects the adjacent vowels.", "tense": "Infinitive", "person": "", "url": "https://www.pealim.com/dict/2250-lishmoa/", "infinitive": "\u05dc\u05e9\u05de\u05d5\u05e2"}, {"verb": "\u05de\u05b4\u05e9\u05c1\u05b0\u05ea\u05bc\u05b7\u05de\u05bc\u05b5\u05e9\u05c1", "niqqud_less": "\u05de\u05e9\u05ea\u05de\u05e9", "translation": "I / you m. sg. / he / it use(s)", "reading": "mishtamesh", "binyan": "HITPA'EL", "root": "\u05e9\u05c1 - \u05de - \u05e9\u05c1", "hint": "This root does not have any special conjugation properties.", "tense": "Present", "person": "Masculine Singular", "url": "https://www.pealim.com/dict/2260-lehishtamesh/", "infinitive": "\u05dc\u05b0\u05d4\u05b4\u05e9\u05c1\u05b0\u05ea\u05bc\u05b7\u05de\u05bc\u05b5\u05e9\u05c1"}, {"verb": "\u05de\u05b4\u05e9\u05c1\u05b0\u05ea\u05bc\u05b7\u05de\u05bc\u05b6\u05e9\u05c1\u05b6\u05ea", "niqqud_less": "\u05de\u05e9\u05ea\u05de\u05e9\u05ea", "translation": "I / you f. sg. / she / it use(s)", "reading": "mishtameshet", "binyan": "HITPA'EL", "root": "\u05e9\u05c1 - \u05de - \u05e9\u05c1", "hint": "This root does not have any special conjugation properties.", "tense": "Present", "person": "Feminine Singular", "url": "https://www.pealim.com/dict/2260-lehishtamesh/", "infinitive": "\u05dc\u05b0\u05d4\u05b4\u05e9\u05c1\u05b0\u05ea\u05bc\u05b7\u05de\u05bc\u05b5\u05e9\u05c1"}, {"verb": "\u05de\u05b4\u05e9\u05c1\u05b0\u05ea\u05bc\u05b7\u05de\u05bc\u05b0\u05e9\u05c1\u05b4\u05d9\u05dd", "niqqud_less": "\u05de\u05e9\u05ea\u05de\u05e9\u05d9\u05dd", "translation": "we / you m. pl. / they m. use", "reading": "mishtamshim", "binyan": "HITPA'EL", "root": "\u05e9\u05c1 - \u05de - \u05e9\u05c1", "hint": "This root does not have any special conjugation properties.", "tense": "Present", "person": "Masculine Plural", "url": "https://www.pealim.com/dict/2260-lehishtamesh/", "infinitive": "\u05dc\u05b0\u05d4\u05b4\u05e9\u05c1\u05b0\u05ea\u05bc\u05b7\u05de\u05bc\u05b5\u05e9\u05c1"}, {"verb": "\u05de\u05b4\u05e9\u05c1\u05b0\u05ea\u05bc\u05b7\u05de\u05bc\u05b0\u05e9\u05c1\u05d5\u05b9\u05ea", "niqqud_less": "\u05de\u05e9\u05ea\u05de\u05e9\u05d5\u05ea", "translation": "we / you f. pl. / they f. use", "reading": "mishtamshot", "binyan": "HITPA'EL", "root": "\u05e9\u05c1 - \u05de - \u05e9\u05c1", "hint": "This root does not have any special conjugation properties.", "tense": "Present", "person": "Feminine Plural", "url": "https://www.pealim.com/dict/2260-lehishtamesh/", "infinitive": "\u05dc\u05b0\u05d4\u05b4\u05e9\u05c1\u05b0\u05ea\u05bc\u05b7\u05de\u05bc\u05b5\u05e9\u05c1"}, {"verb": "\u05d4\u05b4\u05e9\u05c1\u05b0\u05ea\u05bc\u05b7\u05de\u05bc\u05b7\u05e9\u05c1\u05b0\u05ea\u05bc\u05b4\u05d9", "niqqud_less": "\u05d4\u05e9\u05ea\u05de\u05e9\u05ea\u05d9", "translation": "I used", "reading": "hishtamashti", "binyan": "HITPA'EL", "root": "\u05e9\u05c1 - \u05de - \u05e9\u05c1", "hint": "This root does not have any special conjugation properties.", "tense": "Past", "person": "1st Singular", "url": "https://www.pealim.com/dict/2260-lehishtamesh/", "infinitive": "\u05dc\u05b0\u05d4\u05b4\u05e9\u05c1\u05b0\u05ea\u05bc\u05b7\u05de\u05bc\u05b5\u05e9\u05c1"}, {"verb": "\u05d4\u05b4\u05e9\u05c1\u05b0\u05ea\u05bc\u05b7\u05de\u05bc\u05b7\u05e9\u05c1\u05b0\u05e0\u05d5\u05bc", "niqqud_less": "\u05d4\u05e9\u05ea\u05de\u05e9\u05e0\u05d5", "translation": "we used", "reading": "hishtamashnu", "binyan": "HITPA'EL", "root": "\u05e9\u05c1 - \u05de - \u05e9\u05c1", "hint": "This root does not have any special conjugation properties.", "tense": "Past", "person": "1st Plural", "url": "https://www.pealim.com/dict/2260-lehishtamesh/", "infinitive": "\u05dc\u05b0\u05d4\u05b4\u05e9\u05c1\u05b0\u05ea\u05bc\u05b7\u05de\u05bc\u05b5\u05e9\u05c1"}, {"verb": "\u05d4\u05b4\u05e9\u05c1\u05b0\u05ea\u05bc\u05b7\u05de\u05bc\u05b7\u05e9\u05c1\u05b0\u05ea\u05bc\u05b8", "niqqud_less": "\u05d4\u05e9\u05ea\u05de\u05e9\u05ea", "translation": "you m. sg. used", "reading": "hishtamashta", "binyan": "HITPA'EL", "root": "\u05e9\u05c1 - \u05de - \u05e9\u05c1", "hint": "This root does not have any special conjugation properties.", "tense": "Past", "person": "2nd Masculine Singular", "url": "https://www.pealim.com/dict/2260-lehishtamesh/", "infinitive": "\u05dc\u05b0\u05d4\u05b4\u05e9\u05c1\u05b0\u05ea\u05bc\u05b7\u05de\u05bc\u05b5\u05e9\u05c1"}, {"verb": "\u05d4\u05b4\u05e9\u05c1\u05b0\u05ea\u05bc\u05b7\u05de\u05bc\u05b7\u05e9\u05c1\u05b0\u05ea\u05bc\u05b0", "niqqud_less": "\u05d4\u05e9\u05ea\u05de\u05e9\u05ea", "translation": "you f. sg. used", "reading": "hishtamasht", "binyan": "HITPA'EL", "root": "\u05e9\u05c1 - \u05de - \u05e9\u05c1", "hint": "This root does not have any special conjugation properties.", "tense": "Past", "person": "2nd Feminine Singular", "url": "https://www.pealim.com/dict/2260-lehishtamesh/", "infinitive": "\u05dc\u05b0\u05d4\u05b4\u05e9\u05c1\u05b0\u05ea\u05bc\u05b7\u05de\u05bc\u05b5\u05e9\u05c1"}, {"verb": "\u05d4\u05b4\u05e9\u05c1\u05b0\u05ea\u05bc\u05b7\u05de\u05bc\u05b7\u05e9\u05c1\u05b0\u05ea\u05bc\u05b6\u05dd", "niqqud_less": "\u05d4\u05e9\u05ea\u05de\u05e9\u05ea\u05dd", "translation": "you m. pl. used", "reading": "hishtamashtem", "binyan": "HITPA'EL", "root": "\u05e9\u05c1 - \u05de - \u05e9\u05c1", "hint": "This root does not have any special conjugation properties.", "tense": "Past", "person": "2nd Masculine Plural", "url": "https://www.pealim.com/dict/2260-lehishtamesh/", "infinitive": "\u05dc\u05b0\u05d4\u05b4\u05e9\u05c1\u05b0\u05ea\u05bc\u05b7\u05de\u05bc\u05b5\u05e9\u05c1"}, {"verb": "\u05d4\u05b4\u05e9\u05c1\u05b0\u05ea\u05bc\u05b7\u05de\u05bc\u05b7\u05e9\u05c1\u05b0\u05ea\u05bc\u05b6\u05df", "niqqud_less": "\u05d4\u05e9\u05ea\u05de\u05e9\u05ea\u05df", "translation": "you f. pl. used", "reading": "hishtamashten", "binyan": "HITPA'EL", "root": "\u05e9\u05c1 - \u05de - \u05e9\u05c1", "hint": "This root does not have any special conjugation properties.", "tense": "Past", "person": "2nd Feminine Plural", "url": "https://www.pealim.com/dict/2260-lehishtamesh/", "infinitive": "\u05dc\u05b0\u05d4\u05b4\u05e9\u05c1\u05b0\u05ea\u05bc\u05b7\u05de\u05bc\u05b5\u05e9\u05c1"}, {"verb": "\u05d4\u05b4\u05e9\u05c1\u05b0\u05ea\u05bc\u05b7\u05de\u05bc\u05b5\u05e9\u05c1", "niqqud_less": "\u05d4\u05e9\u05ea\u05de\u05e9", "translation": "he / it used", "reading": "hishtamesh", "binyan": "HITPA'EL", "root": "\u05e9\u05c1 - \u05de - \u05e9\u05c1", "hint": "This root does not have any special conjugation properties.", "tense": "Past", "person": "3rd Masculine Singular", "url": "https://www.pealim.com/dict/2260-lehishtamesh/", "infinitive": "\u05dc\u05b0\u05d4\u05b4\u05e9\u05c1\u05b0\u05ea\u05bc\u05b7\u05de\u05bc\u05b5\u05e9\u05c1"}, {"verb": "\u05d4\u05b4\u05e9\u05c1\u05b0\u05ea\u05bc\u05b7\u05de\u05bc\u05b0\u05e9\u05c1\u05b8\u05d4", "niqqud_less": "\u05d4\u05e9\u05ea\u05de\u05e9\u05d4", "translation": "she / it used", "reading": "hishtamsha", "binyan": "HITPA'EL", "root": "\u05e9\u05c1 - \u05de - \u05e9\u05c1", "hint": "This root does not have any special conjugation properties.", "tense": "Past", "person": "3rd Feminine Singular", "url": "https://www.pealim.com/dict/2260-lehishtamesh/", "infinitive": "\u05dc\u05b0\u05d4\u05b4\u05e9\u05c1\u05b0\u05ea\u05bc\u05b7\u05de\u05bc\u05b5\u05e9\u05c1"}, {"verb": "\u05d4\u05b4\u05e9\u05c1\u05b0\u05ea\u05bc\u05b7\u05de\u05bc\u05b0\u05e9\u05c1\u05d5\u05bc", "niqqud_less": "\u05d4\u05e9\u05ea\u05de\u05e9\u05d5", "translation": "they used", "reading": "hishtamshu", "binyan": "HITPA'EL", "root": "\u05e9\u05c1 - \u05de - \u05e9\u05c1", "hint": "This root does not have any special conjugation properties.", "tense": "Past", "person": "3rd Plural", "url": "https://www.pealim.com/dict/2260-lehishtamesh/", "infinitive": "\u05dc\u05b0\u05d4\u05b4\u05e9\u05c1\u05b0\u05ea\u05bc\u05b7\u05de\u05bc\u05b5\u05e9\u05c1"}, {"verb": "\u05d0\u05b6\u05e9\u05c1\u05b0\u05ea\u05bc\u05b7\u05de\u05bc\u05b5\u05e9\u05c1", "niqqud_less": "\u05d0\u05e9\u05ea\u05de\u05e9", "translation": "I will use", "reading": "eshtamesh", "binyan": "HITPA'EL", "root": "\u05e9\u05c1 - \u05de - \u05e9\u05c1", "hint": "This root does not have any special conjugation properties.", "tense": "Future", "person": "1st Singular", "url": "https://www.pealim.com/dict/2260-lehishtamesh/", "infinitive": "\u05dc\u05b0\u05d4\u05b4\u05e9\u05c1\u05b0\u05ea\u05bc\u05b7\u05de\u05bc\u05b5\u05e9\u05c1"}, {"verb": "\u05e0\u05b4\u05e9\u05c1\u05b0\u05ea\u05bc\u05b7\u05de\u05bc\u05b5\u05e9\u05c1", "niqqud_less": "\u05e0\u05e9\u05ea\u05de\u05e9", "translation": "we will use", "reading": "nishtamesh", "binyan": "HITPA'EL", "root": "\u05e9\u05c1 - \u05de - \u05e9\u05c1", "hint": "This root does not have any special conjugation properties.", "tense": "Future", "person": "1st Plural", "url": "https://www.pealim.com/dict/2260-lehishtamesh/", "infinitive": "\u05dc\u05b0\u05d4\u05b4\u05e9\u05c1\u05b0\u05ea\u05bc\u05b7\u05de\u05bc\u05b5\u05e9\u05c1"}, {"verb": "\u05ea\u05bc\u05b4\u05e9\u05c1\u05b0\u05ea\u05bc\u05b7\u05de\u05bc\u05b5\u05e9\u05c1", "niqqud_less": "\u05ea\u05e9\u05ea\u05de\u05e9", "translation": "you m. sg. will use", "reading": "tishtamesh", "binyan": "HITPA'EL", "root": "\u05e9\u05c1 - \u05de - \u05e9\u05c1", "hint": "This root does not have any special conjugation properties.", "tense": "Future", "person": "2nd Masculine Singular", "url": "https://www.pealim.com/dict/2260-lehishtamesh/", "infinitive": "\u05dc\u05b0\u05d4\u05b4\u05e9\u05c1\u05b0\u05ea\u05bc\u05b7\u05de\u05bc\u05b5\u05e9\u05c1"}, {"verb": "\u05ea\u05bc\u05b4\u05e9\u05c1\u05b0\u05ea\u05bc\u05b7\u05de\u05bc\u05b0\u05e9\u05c1\u05b4\u05d9", "niqqud_less": "\u05ea\u05e9\u05ea\u05de\u05e9\u05d9", "translation": "you f. sg. will use", "reading": "tishtamshi", "binyan": "HITPA'EL", "root": "\u05e9\u05c1 - \u05de - \u05e9\u05c1", "hint": "This root does not have any special conjugation properties.", "tense": "Future", "person": "2nd Feminine Singular", "url": "https://www.pealim.com/dict/2260-lehishtamesh/", "infinitive": "\u05dc\u05b0\u05d4\u05b4\u05e9\u05c1\u05b0\u05ea\u05bc\u05b7\u05de\u05bc\u05b5\u05e9\u05c1"}, {"verb": "\u05ea\u05bc\u05b4\u05e9\u05c1\u05b0\u05ea\u05bc\u05b7\u05de\u05bc\u05b0\u05e9\u05c1\u05d5\u05bc", "niqqud_less": "\u05ea\u05e9\u05ea\u05de\u05e9\u05d5", "translation": "you m. pl. will use", "reading": "tishtamshu", "binyan": "HITPA'EL", "root": "\u05e9\u05c1 - \u05de - \u05e9\u05c1", "hint": "This root does not have any special conjugation properties.", "tense": "Future", "person": "2nd Masculine Plural", "url": "https://www.pealim.com/dict/2260-lehishtamesh/", "infinitive": "\u05dc\u05b0\u05d4\u05b4\u05e9\u05c1\u05b0\u05ea\u05bc\u05b7\u05de\u05bc\u05b5\u05e9\u05c1"}, {"verb": "\u05d9\u05b4\u05e9\u05c1\u05b0\u05ea\u05bc\u05b7\u05de\u05bc\u05b5\u05e9\u05c1", "niqqud_less": "\u05d9\u05e9\u05ea\u05de\u05e9", "translation": "he / it will use", "reading": "yishtamesh", "binyan": "HITPA'EL", "root": "\u05e9\u05c1 - \u05de - \u05e9\u05c1", "hint": "This root does not have any special conjugation properties.", "tense": "Future", "person": "3rd Masculine Singular", "url": "https://www.pealim.com/dict/2260-lehishtamesh/", "infinitive": "\u05dc\u05b0\u05d4\u05b4\u05e9\u05c1\u05b0\u05ea\u05bc\u05b7\u05de\u05bc\u05b5\u05e9\u05c1"}, {"verb": "\u05ea\u05bc\u05b4\u05e9\u05c1\u05b0\u05ea\u05bc\u05b7\u05de\u05bc\u05b5\u05e9\u05c1", "niqqud_less": "\u05ea\u05e9\u05ea\u05de\u05e9", "translation": "she / it will use", "reading": "tishtamesh", "binyan": "HITPA'EL", "root": "\u05e9\u05c1 - \u05de - \u05e9\u05c1", "hint": "This root does not have any special conjugation properties.", "tense": "Future", "person": "3rd Feminine Singular", "url": "https://www.pealim.com/dict/2260-lehishtamesh/", "infinitive": "\u05dc\u05b0\u05d4\u05b4\u05e9\u05c1\u05b0\u05ea\u05bc\u05b7\u05de\u05bc\u05b5\u05e9\u05c1"}, {"verb": "\u05d9\u05b4\u05e9\u05c1\u05b0\u05ea\u05bc\u05b7\u05de\u05bc\u05b0\u05e9\u05c1\u05d5\u05bc", "niqqud_less": "\u05d9\u05e9\u05ea\u05de\u05e9\u05d5", "translation": "they m. will use", "reading": "yishtamshu", "binyan": "HITPA'EL", "root": "\u05e9\u05c1 - \u05de - \u05e9\u05c1", "hint": "This root does not have any special conjugation properties.", "tense": "Future", "person": "3rd Masculine Plural", "url": "https://www.pealim.com/dict/2260-lehishtamesh/", "infinitive": "\u05dc\u05b0\u05d4\u05b4\u05e9\u05c1\u05b0\u05ea\u05bc\u05b7\u05de\u05bc\u05b5\u05e9\u05c1"}, {"verb": "\u05d4\u05b4\u05e9\u05c1\u05b0\u05ea\u05bc\u05b7\u05de\u05bc\u05b5\u05e9\u05c1!\u200f", "niqqud_less": "\u05d4\u05e9\u05ea\u05de\u05e9!\u200f", "translation": "(to a man) use!", "reading": "hishtamesh!", "binyan": "HITPA'EL", "root": "\u05e9\u05c1 - \u05de - \u05e9\u05c1", "hint": "This root does not have any special conjugation properties.", "tense": "Imperative", "person": "2nd Masculine Singular", "url": "https://www.pealim.com/dict/2260-lehishtamesh/", "infinitive": "\u05dc\u05b0\u05d4\u05b4\u05e9\u05c1\u05b0\u05ea\u05bc\u05b7\u05de\u05bc\u05b5\u05e9\u05c1"}, {"verb": "\u05d4\u05b4\u05e9\u05c1\u05b0\u05ea\u05bc\u05b7\u05de\u05bc\u05b0\u05e9\u05c1\u05b4\u05d9!\u200f", "niqqud_less": "\u05d4\u05e9\u05ea\u05de\u05e9\u05d9!\u200f", "translation": "(to a woman) use!", "reading": "hishtamshi!", "binyan": "HITPA'EL", "root": "\u05e9\u05c1 - \u05de - \u05e9\u05c1", "hint": "This root does not have any special conjugation properties.", "tense": "Imperative", "person": "2nd Feminine Singular", "url": "https://www.pealim.com/dict/2260-lehishtamesh/", "infinitive": "\u05dc\u05b0\u05d4\u05b4\u05e9\u05c1\u05b0\u05ea\u05bc\u05b7\u05de\u05bc\u05b5\u05e9\u05c1"}, {"verb": "\u05d4\u05b4\u05e9\u05c1\u05b0\u05ea\u05bc\u05b7\u05de\u05bc\u05b0\u05e9\u05c1\u05d5\u05bc!\u200f", "niqqud_less": "\u05d4\u05e9\u05ea\u05de\u05e9\u05d5!\u200f", "translation": "(to men) use!", "reading": "hishtamshu!", "binyan": "HITPA'EL", "root": "\u05e9\u05c1 - \u05de - \u05e9\u05c1", "hint": "This root does not have any special conjugation properties.", "tense": "Imperative", "person": "2nd Masculine Plural", "url": "https://www.pealim.com/dict/2260-lehishtamesh/", "infinitive": "\u05dc\u05b0\u05d4\u05b4\u05e9\u05c1\u05b0\u05ea\u05bc\u05b7\u05de\u05bc\u05b5\u05e9\u05c1"}, {"verb": "\u05dc\u05b0\u05d4\u05b4\u05e9\u05c1\u05b0\u05ea\u05bc\u05b7\u05de\u05bc\u05b5\u05e9\u05c1", "niqqud_less": "\u05dc\u05d4\u05e9\u05ea\u05de\u05e9", "translation": "to use", "reading": "lehishtamesh", "binyan": "HITPA'EL", "root": "\u05e9\u05c1 - \u05de - \u05e9\u05c1", "hint": "This root does not have any special conjugation properties.", "tense": "Infinitive", "person": "", "url": "https://www.pealim.com/dict/2260-lehishtamesh/", "infinitive": "\u05dc\u05b0\u05d4\u05b4\u05e9\u05c1\u05b0\u05ea\u05bc\u05b7\u05de\u05bc\u05b5\u05e9\u05c1"}, {"verb": "\u05de\u05b7\u05e9\u05c1\u05b0\u05e4\u05bc\u05b4\u05d9\u05e2\u05b7", "niqqud_less": "\u05de\u05e9\u05e4\u05d9\u05e2", "translation": "I / you m. sg. / he / it influence(s)", "reading": "mashpia", "binyan": "HIF'IL", "root": "\u05e9\u05c1 - \u05e4 - \u05e2", "hint": "The final radical of this word is guttural; this affects the adjacent vowels.", "tense": "Present", "person": "Masculine Singular", "url": "https://www.pealim.com/dict/2290-lehashpia/", "infinitive": "\u05dc\u05b0\u05d4\u05b7\u05e9\u05c1\u05b0\u05e4\u05bc\u05b4\u05d9\u05e2\u05b7"}, {"verb": "\u05de\u05b7\u05e9\u05c1\u05b0\u05e4\u05bc\u05b4\u05d9\u05e2\u05b8\u05d4", "niqqud_less": "\u05de\u05e9\u05e4\u05d9\u05e2\u05d4", "translation": "I / you f. sg. / she / it influence(s)", "reading": "mashpi'a", "binyan": "HIF'IL", "root": "\u05e9\u05c1 - \u05e4 - \u05e2", "hint": "The final radical of this word is guttural; this affects the adjacent vowels.", "tense": "Present", "person": "Feminine Singular", "url": "https://www.pealim.com/dict/2290-lehashpia/", "infinitive": "\u05dc\u05b0\u05d4\u05b7\u05e9\u05c1\u05b0\u05e4\u05bc\u05b4\u05d9\u05e2\u05b7"}, {"verb": "\u05de\u05b7\u05e9\u05c1\u05b0\u05e4\u05bc\u05b4\u05d9\u05e2\u05b4\u05d9\u05dd", "niqqud_less": "\u05de\u05e9\u05e4\u05d9\u05e2\u05d9\u05dd", "translation": "we / you m. pl. / they m. influence", "reading": "mashpi'im", "binyan": "HIF'IL", "root": "\u05e9\u05c1 - \u05e4 - \u05e2", "hint": "The final radical of this word is guttural; this affects the adjacent vowels.", "tense": "Present", "person": "Masculine Plural", "url": "https://www.pealim.com/dict/2290-lehashpia/", "infinitive": "\u05dc\u05b0\u05d4\u05b7\u05e9\u05c1\u05b0\u05e4\u05bc\u05b4\u05d9\u05e2\u05b7"}, {"verb": "\u05de\u05b7\u05e9\u05c1\u05b0\u05e4\u05bc\u05b4\u05d9\u05e2\u05d5\u05b9\u05ea", "niqqud_less": "\u05de\u05e9\u05e4\u05d9\u05e2\u05d5\u05ea", "translation": "we / you f. pl. / they f. influence", "reading": "mashpi'ot", "binyan": "HIF'IL", "root": "\u05e9\u05c1 - \u05e4 - \u05e2", "hint": "The final radical of this word is guttural; this affects the adjacent vowels.", "tense": "Present", "person": "Feminine Plural", "url": "https://www.pealim.com/dict/2290-lehashpia/", "infinitive": "\u05dc\u05b0\u05d4\u05b7\u05e9\u05c1\u05b0\u05e4\u05bc\u05b4\u05d9\u05e2\u05b7"}, {"verb": "\u05d4\u05b4\u05e9\u05c1\u05b0\u05e4\u05bc\u05b7\u05e2\u05b0\u05ea\u05bc\u05b4\u05d9", "niqqud_less": "\u05d4\u05e9\u05e4\u05e2\u05ea\u05d9", "translation": "I influenced", "reading": "hishpati", "binyan": "HIF'IL", "root": "\u05e9\u05c1 - \u05e4 - \u05e2", "hint": "The final radical of this word is guttural; this affects the adjacent vowels.", "tense": "Past", "person": "1st Singular", "url": "https://www.pealim.com/dict/2290-lehashpia/", "infinitive": "\u05dc\u05b0\u05d4\u05b7\u05e9\u05c1\u05b0\u05e4\u05bc\u05b4\u05d9\u05e2\u05b7"}, {"verb": "\u05d4\u05b4\u05e9\u05c1\u05b0\u05e4\u05bc\u05b7\u05e2\u05b0\u05e0\u05d5\u05bc", "niqqud_less": "\u05d4\u05e9\u05e4\u05e2\u05e0\u05d5", "translation": "we influenced", "reading": "hishpanu", "binyan": "HIF'IL", "root": "\u05e9\u05c1 - \u05e4 - \u05e2", "hint": "The final radical of this word is guttural; this affects the adjacent vowels.", "tense": "Past", "person": "1st Plural", "url": "https://www.pealim.com/dict/2290-lehashpia/", "infinitive": "\u05dc\u05b0\u05d4\u05b7\u05e9\u05c1\u05b0\u05e4\u05bc\u05b4\u05d9\u05e2\u05b7"}, {"verb": "\u05d4\u05b4\u05e9\u05c1\u05b0\u05e4\u05bc\u05b7\u05e2\u05b0\u05ea\u05bc\u05b8", "niqqud_less": "\u05d4\u05e9\u05e4\u05e2\u05ea", "translation": "you m. sg. influenced", "reading": "hishpata", "binyan": "HIF'IL", "root": "\u05e9\u05c1 - \u05e4 - \u05e2", "hint": "The final radical of this word is guttural; this affects the adjacent vowels.", "tense": "Past", "person": "2nd Masculine Singular", "url": "https://www.pealim.com/dict/2290-lehashpia/", "infinitive": "\u05dc\u05b0\u05d4\u05b7\u05e9\u05c1\u05b0\u05e4\u05bc\u05b4\u05d9\u05e2\u05b7"}, {"verb": "\u05d4\u05b4\u05e9\u05c1\u05b0\u05e4\u05bc\u05b7\u05e2\u05b0\u05ea\u05bc\u05b0", "niqqud_less": "\u05d4\u05e9\u05e4\u05e2\u05ea", "translation": "you f. sg. influenced", "reading": "hishpat", "binyan": "HIF'IL", "root": "\u05e9\u05c1 - \u05e4 - \u05e2", "hint": "The final radical of this word is guttural; this affects the adjacent vowels.", "tense": "Past", "person": "2nd Feminine Singular", "url": "https://www.pealim.com/dict/2290-lehashpia/", "infinitive": "\u05dc\u05b0\u05d4\u05b7\u05e9\u05c1\u05b0\u05e4\u05bc\u05b4\u05d9\u05e2\u05b7"}, {"verb": "\u05d4\u05b4\u05e9\u05c1\u05b0\u05e4\u05bc\u05b7\u05e2\u05b0\u05ea\u05bc\u05b6\u05dd", "niqqud_less": "\u05d4\u05e9\u05e4\u05e2\u05ea\u05dd", "translation": "you m. pl. influenced", "reading": "hishpa'atem", "binyan": "HIF'IL", "root": "\u05e9\u05c1 - \u05e4 - \u05e2", "hint": "The final radical of this word is guttural; this affects the adjacent vowels.", "tense": "Past", "person": "2nd Masculine Plural", "url": "https://www.pealim.com/dict/2290-lehashpia/", "infinitive": "\u05dc\u05b0\u05d4\u05b7\u05e9\u05c1\u05b0\u05e4\u05bc\u05b4\u05d9\u05e2\u05b7"}, {"verb": "\u05d4\u05b4\u05e9\u05c1\u05b0\u05e4\u05bc\u05b7\u05e2\u05b0\u05ea\u05bc\u05b6\u05df", "niqqud_less": "\u05d4\u05e9\u05e4\u05e2\u05ea\u05df", "translation": "you f. pl. influenced", "reading": "hishpa'aten", "binyan": "HIF'IL", "root": "\u05e9\u05c1 - \u05e4 - \u05e2", "hint": "The final radical of this word is guttural; this affects the adjacent vowels.", "tense": "Past", "person": "2nd Feminine Plural", "url": "https://www.pealim.com/dict/2290-lehashpia/", "infinitive": "\u05dc\u05b0\u05d4\u05b7\u05e9\u05c1\u05b0\u05e4\u05bc\u05b4\u05d9\u05e2\u05b7"}, {"verb": "\u05d4\u05b4\u05e9\u05c1\u05b0\u05e4\u05bc\u05b4\u05d9\u05e2\u05b7", "niqqud_less": "\u05d4\u05e9\u05e4\u05d9\u05e2", "translation": "he / it influenced", "reading": "hishpia", "binyan": "HIF'IL", "root": "\u05e9\u05c1 - \u05e4 - \u05e2", "hint": "The final radical of this word is guttural; this affects the adjacent vowels.", "tense": "Past", "person": "3rd Masculine Singular", "url": "https://www.pealim.com/dict/2290-lehashpia/", "infinitive": "\u05dc\u05b0\u05d4\u05b7\u05e9\u05c1\u05b0\u05e4\u05bc\u05b4\u05d9\u05e2\u05b7"}, {"verb": "\u05d4\u05b4\u05e9\u05c1\u05b0\u05e4\u05bc\u05b4\u05d9\u05e2\u05b8\u05d4", "niqqud_less": "\u05d4\u05e9\u05e4\u05d9\u05e2\u05d4", "translation": "she / it influenced", "reading": "hishpi'a", "binyan": "HIF'IL", "root": "\u05e9\u05c1 - \u05e4 - \u05e2", "hint": "The final radical of this word is guttural; this affects the adjacent vowels.", "tense": "Past", "person": "3rd Feminine Singular", "url": "https://www.pealim.com/dict/2290-lehashpia/", "infinitive": "\u05dc\u05b0\u05d4\u05b7\u05e9\u05c1\u05b0\u05e4\u05bc\u05b4\u05d9\u05e2\u05b7"}, {"verb": "\u05d4\u05b4\u05e9\u05c1\u05b0\u05e4\u05bc\u05b4\u05d9\u05e2\u05d5\u05bc", "niqqud_less": "\u05d4\u05e9\u05e4\u05d9\u05e2\u05d5", "translation": "they influenced", "reading": "hishpi'u", "binyan": "HIF'IL", "root": "\u05e9\u05c1 - \u05e4 - \u05e2", "hint": "The final radical of this word is guttural; this affects the adjacent vowels.", "tense": "Past", "person": "3rd Plural", "url": "https://www.pealim.com/dict/2290-lehashpia/", "infinitive": "\u05dc\u05b0\u05d4\u05b7\u05e9\u05c1\u05b0\u05e4\u05bc\u05b4\u05d9\u05e2\u05b7"}, {"verb": "\u05d0\u05b7\u05e9\u05c1\u05b0\u05e4\u05bc\u05b4\u05d9\u05e2\u05b7", "niqqud_less": "\u05d0\u05e9\u05e4\u05d9\u05e2", "translation": "I will influence", "reading": "ashpia", "binyan": "HIF'IL", "root": "\u05e9\u05c1 - \u05e4 - \u05e2", "hint": "The final radical of this word is guttural; this affects the adjacent vowels.", "tense": "Future", "person": "1st Singular", "url": "https://www.pealim.com/dict/2290-lehashpia/", "infinitive": "\u05dc\u05b0\u05d4\u05b7\u05e9\u05c1\u05b0\u05e4\u05bc\u05b4\u05d9\u05e2\u05b7"}, {"verb": "\u05e0\u05b7\u05e9\u05c1\u05b0\u05e4\u05bc\u05b4\u05d9\u05e2\u05b7", "niqqud_less": "\u05e0\u05e9\u05e4\u05d9\u05e2", "translation": "we will influence", "reading": "nashpia", "binyan": "HIF'IL", "root": "\u05e9\u05c1 - \u05e4 - \u05e2", "hint": "The final radical of this word is guttural; this affects the adjacent vowels.", "tense": "Future", "person": "1st Plural", "url": "https://www.pealim.com/dict/2290-lehashpia/", "infinitive": "\u05dc\u05b0\u05d4\u05b7\u05e9\u05c1\u05b0\u05e4\u05bc\u05b4\u05d9\u05e2\u05b7"}, {"verb": "\u05ea\u05bc\u05b7\u05e9\u05c1\u05b0\u05e4\u05bc\u05b4\u05d9\u05e2\u05b7", "niqqud_less": "\u05ea\u05e9\u05e4\u05d9\u05e2", "translation": "you m. sg. will influence", "reading": "tashpia", "binyan": "HIF'IL", "root": "\u05e9\u05c1 - \u05e4 - \u05e2", "hint": "The final radical of this word is guttural; this affects the adjacent vowels.", "tense": "Future", "person": "2nd Masculine Singular", "url": "https://www.pealim.com/dict/2290-lehashpia/", "infinitive": "\u05dc\u05b0\u05d4\u05b7\u05e9\u05c1\u05b0\u05e4\u05bc\u05b4\u05d9\u05e2\u05b7"}, {"verb": "\u05ea\u05bc\u05b7\u05e9\u05c1\u05b0\u05e4\u05bc\u05b4\u05d9\u05e2\u05b4\u05d9", "niqqud_less": "\u05ea\u05e9\u05e4\u05d9\u05e2\u05d9", "translation": "you f. sg. will influence", "reading": "tashpi'i", "binyan": "HIF'IL", "root": "\u05e9\u05c1 - \u05e4 - \u05e2", "hint": "The final radical of this word is guttural; this affects the adjacent vowels.", "tense": "Future", "person": "2nd Feminine Singular", "url": "https://www.pealim.com/dict/2290-lehashpia/", "infinitive": "\u05dc\u05b0\u05d4\u05b7\u05e9\u05c1\u05b0\u05e4\u05bc\u05b4\u05d9\u05e2\u05b7"}, {"verb": "\u05ea\u05bc\u05b7\u05e9\u05c1\u05b0\u05e4\u05bc\u05b4\u05d9\u05e2\u05d5\u05bc", "niqqud_less": "\u05ea\u05e9\u05e4\u05d9\u05e2\u05d5", "translation": "you m. pl. will influence", "reading": "tashpi'u", "binyan": "HIF'IL", "root": "\u05e9\u05c1 - \u05e4 - \u05e2", "hint": "The final radical of this word is guttural; this affects the adjacent vowels.", "tense": "Future", "person": "2nd Masculine Plural", "url": "https://www.pealim.com/dict/2290-lehashpia/", "infinitive": "\u05dc\u05b0\u05d4\u05b7\u05e9\u05c1\u05b0\u05e4\u05bc\u05b4\u05d9\u05e2\u05b7"}, {"verb": "\u05d9\u05b7\u05e9\u05c1\u05b0\u05e4\u05bc\u05b4\u05d9\u05e2\u05b7", "niqqud_less": "\u05d9\u05e9\u05e4\u05d9\u05e2", "translation": "he / it will influence", "reading": "yashpia", "binyan": "HIF'IL", "root": "\u05e9\u05c1 - \u05e4 - \u05e2", "hint": "The final radical of this word is guttural; this affects the adjacent vowels.", "tense": "Future", "person": "3rd Masculine Singular", "url": "https://www.pealim.com/dict/2290-lehashpia/", "infinitive": "\u05dc\u05b0\u05d4\u05b7\u05e9\u05c1\u05b0\u05e4\u05bc\u05b4\u05d9\u05e2\u05b7"}, {"verb": "\u05ea\u05bc\u05b7\u05e9\u05c1\u05b0\u05e4\u05bc\u05b4\u05d9\u05e2\u05b7", "niqqud_less": "\u05ea\u05e9\u05e4\u05d9\u05e2", "translation": "she / it will influence", "reading": "tashpia", "binyan": "HIF'IL", "root": "\u05e9\u05c1 - \u05e4 - \u05e2", "hint": "The final radical of this word is guttural; this affects the adjacent vowels.", "tense": "Future", "person": "3rd Feminine Singular", "url": "https://www.pealim.com/dict/2290-lehashpia/", "infinitive": "\u05dc\u05b0\u05d4\u05b7\u05e9\u05c1\u05b0\u05e4\u05bc\u05b4\u05d9\u05e2\u05b7"}, {"verb": "\u05d9\u05b7\u05e9\u05c1\u05b0\u05e4\u05bc\u05b4\u05d9\u05e2\u05d5\u05bc", "niqqud_less": "\u05d9\u05e9\u05e4\u05d9\u05e2\u05d5", "translation": "they m. will influence", "reading": "yashpi'u", "binyan": "HIF'IL", "root": "\u05e9\u05c1 - \u05e4 - \u05e2", "hint": "The final radical of this word is guttural; this affects the adjacent vowels.", "tense": "Future", "person": "3rd Masculine Plural", "url": "https://www.pealim.com/dict/2290-lehashpia/", "infinitive": "\u05dc\u05b0\u05d4\u05b7\u05e9\u05c1\u05b0\u05e4\u05bc\u05b4\u05d9\u05e2\u05b7"}, {"verb": "\u05d4\u05b7\u05e9\u05c1\u05b0\u05e4\u05bc\u05b5\u05e2\u05b7!\u200f", "niqqud_less": "\u05d4\u05e9\u05e4\u05e2!\u200f", "translation": "(to a man) influence!", "reading": "hashpea!", "binyan": "HIF'IL", "root": "\u05e9\u05c1 - \u05e4 - \u05e2", "hint": "The final radical of this word is guttural; this affects the adjacent vowels.", "tense": "Imperative", "person": "2nd Masculine Singular", "url": "https://www.pealim.com/dict/2290-lehashpia/", "infinitive": "\u05dc\u05b0\u05d4\u05b7\u05e9\u05c1\u05b0\u05e4\u05bc\u05b4\u05d9\u05e2\u05b7"}, {"verb": "\u05d4\u05b7\u05e9\u05c1\u05b0\u05e4\u05bc\u05b4\u05d9\u05e2\u05b4\u05d9!\u200f", "niqqud_less": "\u05d4\u05e9\u05e4\u05d9\u05e2\u05d9!\u200f", "translation": "(to a woman) influence!", "reading": "hashpi'i!", "binyan": "HIF'IL", "root": "\u05e9\u05c1 - \u05e4 - \u05e2", "hint": "The final radical of this word is guttural; this affects the adjacent vowels.", "tense": "Imperative", "person": "2nd Feminine Singular", "url": "https://www.pealim.com/dict/2290-lehashpia/", "infinitive": "\u05dc\u05b0\u05d4\u05b7\u05e9\u05c1\u05b0\u05e4\u05bc\u05b4\u05d9\u05e2\u05b7"}, {"verb": "\u05d4\u05b7\u05e9\u05c1\u05b0\u05e4\u05bc\u05b4\u05d9\u05e2\u05d5\u05bc!\u200f", "niqqud_less": "\u05d4\u05e9\u05e4\u05d9\u05e2\u05d5!\u200f", "translation": "(to men) influence!", "reading": "hashpi'u!", "binyan": "HIF'IL", "root": "\u05e9\u05c1 - \u05e4 - \u05e2", "hint": "The final radical of this word is guttural; this affects the adjacent vowels.", "tense": "Imperative", "person": "2nd Masculine Plural", "url": "https://www.pealim.com/dict/2290-lehashpia/", "infinitive": "\u05dc\u05b0\u05d4\u05b7\u05e9\u05c1\u05b0\u05e4\u05bc\u05b4\u05d9\u05e2\u05b7"}, {"verb": "\u05dc\u05b0\u05d4\u05b7\u05e9\u05c1\u05b0\u05e4\u05bc\u05b4\u05d9\u05e2\u05b7", "niqqud_less": "\u05dc\u05d4\u05e9\u05e4\u05d9\u05e2", "translation": "to influence", "reading": "lehashpia", "binyan": "HIF'IL", "root": "\u05e9\u05c1 - \u05e4 - \u05e2", "hint": "The final radical of this word is guttural; this affects the adjacent vowels.", "tense": "Infinitive", "person": "", "url": "https://www.pealim.com/dict/2290-lehashpia/", "infinitive": "\u05dc\u05b0\u05d4\u05b7\u05e9\u05c1\u05b0\u05e4\u05bc\u05b4\u05d9\u05e2\u05b7"}, {"verb": "\u05de\u05b0\u05e9\u05c1\u05b7\u05e4\u05bc\u05b5\u05e8", "niqqud_less": "\u05de\u05e9\u05e4\u05e8", "translation": "I / you m. sg. / he / it improve(s)", "reading": "meshaper", "binyan": "PI'EL", "root": "\u05e9\u05c1 - \u05e4 - \u05e8", "hint": "This root does not have any special conjugation properties.", "tense": "Present", "person": "Masculine Singular", "url": "https://www.pealim.com/dict/2292-leshaper/", "infinitive": "\u05dc\u05b0\u05e9\u05c1\u05b7\u05e4\u05bc\u05b5\u05e8"}, {"verb": "\u05de\u05b0\u05e9\u05c1\u05b7\u05e4\u05bc\u05b6\u05e8\u05b6\u05ea", "niqqud_less": "\u05de\u05e9\u05e4\u05e8\u05ea", "translation": "I / you f. sg. / she / it improve(s)", "reading": "meshaperet", "binyan": "PI'EL", "root": "\u05e9\u05c1 - \u05e4 - \u05e8", "hint": "This root does not have any special conjugation properties.", "tense": "Present", "person": "Feminine Singular", "url": "https://www.pealim.com/dict/2292-leshaper/", "infinitive": "\u05dc\u05b0\u05e9\u05c1\u05b7\u05e4\u05bc\u05b5\u05e8"}, {"verb": "\u05de\u05b0\u05e9\u05c1\u05b7\u05e4\u05bc\u05b0\u05e8\u05b4\u05d9\u05dd", "niqqud_less": "\u05de\u05e9\u05e4\u05e8\u05d9\u05dd", "translation": "we / you m. pl. / they m. improve", "reading": "meshaprim", "binyan": "PI'EL", "root": "\u05e9\u05c1 - \u05e4 - \u05e8", "hint": "This root does not have any special conjugation properties.", "tense": "Present", "person": "Masculine Plural", "url": "https://www.pealim.com/dict/2292-leshaper/", "infinitive": "\u05dc\u05b0\u05e9\u05c1\u05b7\u05e4\u05bc\u05b5\u05e8"}, {"verb": "\u05de\u05b0\u05e9\u05c1\u05b7\u05e4\u05bc\u05b0\u05e8\u05d5\u05b9\u05ea", "niqqud_less": "\u05de\u05e9\u05e4\u05e8\u05d5\u05ea", "translation": "we / you f. pl. / they f. improve", "reading": "meshaprot", "binyan": "PI'EL", "root": "\u05e9\u05c1 - \u05e4 - \u05e8", "hint": "This root does not have any special conjugation properties.", "tense": "Present", "person": "Feminine Plural", "url": "https://www.pealim.com/dict/2292-leshaper/", "infinitive": "\u05dc\u05b0\u05e9\u05c1\u05b7\u05e4\u05bc\u05b5\u05e8"}, {"verb": "\u05e9\u05d9\u05e4\u05e8\u05ea\u05d9", "niqqud_less": "\u05e9\u05d9\u05e4\u05e8\u05ea\u05d9", "translation": "I improved", "reading": "shiparti", "binyan": "PI'EL", "root": "\u05e9\u05c1 - \u05e4 - \u05e8", "hint": "This root does not have any special conjugation properties.", "tense": "Past", "person": "1st Singular", "url": "https://www.pealim.com/dict/2292-leshaper/", "infinitive": "\u05dc\u05b0\u05e9\u05c1\u05b7\u05e4\u05bc\u05b5\u05e8"}, {"verb": "\u05e9\u05d9\u05e4\u05e8\u05e0\u05d5", "niqqud_less": "\u05e9\u05d9\u05e4\u05e8\u05e0\u05d5", "translation": "we improved", "reading": "shiparnu", "binyan": "PI'EL", "root": "\u05e9\u05c1 - \u05e4 - \u05e8", "hint": "This root does not have any special conjugation properties.", "tense": "Past", "person": "1st Plural", "url": "https://www.pealim.com/dict/2292-leshaper/", "infinitive": "\u05dc\u05b0\u05e9\u05c1\u05b7\u05e4\u05bc\u05b5\u05e8"}, {"verb": "\u05e9\u05d9\u05e4\u05e8\u05ea", "niqqud_less": "\u05e9\u05d9\u05e4\u05e8\u05ea", "translation": "you m. sg. improved", "reading": "shiparta", "binyan": "PI'EL", "root": "\u05e9\u05c1 - \u05e4 - \u05e8", "hint": "This root does not have any special conjugation properties.", "tense": "Past", "person": "2nd Masculine Singular", "url": "https://www.pealim.com/dict/2292-leshaper/", "infinitive": "\u05dc\u05b0\u05e9\u05c1\u05b7\u05e4\u05bc\u05b5\u05e8"}, {"verb": "\u05e9\u05d9\u05e4\u05e8\u05ea", "niqqud_less": "\u05e9\u05d9\u05e4\u05e8\u05ea", "translation": "you f. sg. improved", "reading": "shipart", "binyan": "PI'EL", "root": "\u05e9\u05c1 - \u05e4 - \u05e8", "hint": "This root does not have any special conjugation properties.", "tense": "Past", "person": "2nd Feminine Singular", "url": "https://www.pealim.com/dict/2292-leshaper/", "infinitive": "\u05dc\u05b0\u05e9\u05c1\u05b7\u05e4\u05bc\u05b5\u05e8"}, {"verb": "\u05e9\u05d9\u05e4\u05e8\u05ea\u05dd", "niqqud_less": "\u05e9\u05d9\u05e4\u05e8\u05ea\u05dd", "translation": "you m. pl. improved", "reading": "shipartem", "binyan": "PI'EL", "root": "\u05e9\u05c1 - \u05e4 - \u05e8", "hint": "This root does not have any special conjugation properties.", "tense": "Past", "person": "2nd Masculine Plural", "url": "https://www.pealim.com/dict/2292-leshaper/", "infinitive": "\u05dc\u05b0\u05e9\u05c1\u05b7\u05e4\u05bc\u05b5\u05e8"}, {"verb": "\u05e9\u05d9\u05e4\u05e8\u05ea\u05df", "niqqud_less": "\u05e9\u05d9\u05e4\u05e8\u05ea\u05df", "translation": "you f. pl. improved", "reading": "shiparten", "binyan": "PI'EL", "root": "\u05e9\u05c1 - \u05e4 - \u05e8", "hint": "This root does not have any special conjugation properties.", "tense": "Past", "person": "2nd Feminine Plural", "url": "https://www.pealim.com/dict/2292-leshaper/", "infinitive": "\u05dc\u05b0\u05e9\u05c1\u05b7\u05e4\u05bc\u05b5\u05e8"}, {"verb": "\u05e9\u05d9\u05e4\u05e8", "niqqud_less": "\u05e9\u05d9\u05e4\u05e8", "translation": "he / it improved", "reading": "shiper", "binyan": "PI'EL", "root": "\u05e9\u05c1 - \u05e4 - \u05e8", "hint": "This root does not have any special conjugation properties.", "tense": "Past", "person": "3rd Masculine Singular", "url": "https://www.pealim.com/dict/2292-leshaper/", "infinitive": "\u05dc\u05b0\u05e9\u05c1\u05b7\u05e4\u05bc\u05b5\u05e8"}, {"verb": "\u05e9\u05d9\u05e4\u05e8\u05d4", "niqqud_less": "\u05e9\u05d9\u05e4\u05e8\u05d4", "translation": "she / it improved", "reading": "shipra", "binyan": "PI'EL", "root": "\u05e9\u05c1 - \u05e4 - \u05e8", "hint": "This root does not have any special conjugation properties.", "tense": "Past", "person": "3rd Feminine Singular", "url": "https://www.pealim.com/dict/2292-leshaper/", "infinitive": "\u05dc\u05b0\u05e9\u05c1\u05b7\u05e4\u05bc\u05b5\u05e8"}, {"verb": "\u05e9\u05d9\u05e4\u05e8\u05d5", "niqqud_less": "\u05e9\u05d9\u05e4\u05e8\u05d5", "translation": "they improved", "reading": "shipru", "binyan": "PI'EL", "root": "\u05e9\u05c1 - \u05e4 - \u05e8", "hint": "This root does not have any special conjugation properties.", "tense": "Past", "person": "3rd Plural", "url": "https://www.pealim.com/dict/2292-leshaper/", "infinitive": "\u05dc\u05b0\u05e9\u05c1\u05b7\u05e4\u05bc\u05b5\u05e8"}, {"verb": "\u05d0\u05b2\u05e9\u05c1\u05b7\u05e4\u05bc\u05b5\u05e8", "niqqud_less": "\u05d0\u05e9\u05e4\u05e8", "translation": "I will improve", "reading": "ashaper", "binyan": "PI'EL", "root": "\u05e9\u05c1 - \u05e4 - \u05e8", "hint": "This root does not have any special conjugation properties.", "tense": "Future", "person": "1st Singular", "url": "https://www.pealim.com/dict/2292-leshaper/", "infinitive": "\u05dc\u05b0\u05e9\u05c1\u05b7\u05e4\u05bc\u05b5\u05e8"}, {"verb": "\u05e0\u05b0\u05e9\u05c1\u05b7\u05e4\u05bc\u05b5\u05e8", "niqqud_less": "\u05e0\u05e9\u05e4\u05e8", "translation": "we will improve", "reading": "neshaper", "binyan": "PI'EL", "root": "\u05e9\u05c1 - \u05e4 - \u05e8", "hint": "This root does not have any special conjugation properties.", "tense": "Future", "person": "1st Plural", "url": "https://www.pealim.com/dict/2292-leshaper/", "infinitive": "\u05dc\u05b0\u05e9\u05c1\u05b7\u05e4\u05bc\u05b5\u05e8"}, {"verb": "\u05ea\u05bc\u05b0\u05e9\u05c1\u05b7\u05e4\u05bc\u05b5\u05e8", "niqqud_less": "\u05ea\u05e9\u05e4\u05e8", "translation": "you m. sg. will improve", "reading": "teshaper", "binyan": "PI'EL", "root": "\u05e9\u05c1 - \u05e4 - \u05e8", "hint": "This root does not have any special conjugation properties.", "tense": "Future", "person": "2nd Masculine Singular", "url": "https://www.pealim.com/dict/2292-leshaper/", "infinitive": "\u05dc\u05b0\u05e9\u05c1\u05b7\u05e4\u05bc\u05b5\u05e8"}, {"verb": "\u05ea\u05bc\u05b0\u05e9\u05c1\u05b7\u05e4\u05bc\u05b0\u05e8\u05b4\u05d9", "niqqud_less": "\u05ea\u05e9\u05e4\u05e8\u05d9", "translation": "you f. sg. will improve", "reading": "teshapri", "binyan": "PI'EL", "root": "\u05e9\u05c1 - \u05e4 - \u05e8", "hint": "This root does not have any special conjugation properties.", "tense": "Future", "person": "2nd Feminine Singular", "url": "https://www.pealim.com/dict/2292-leshaper/", "infinitive": "\u05dc\u05b0\u05e9\u05c1\u05b7\u05e4\u05bc\u05b5\u05e8"}, {"verb": "\u05ea\u05bc\u05b0\u05e9\u05c1\u05b7\u05e4\u05bc\u05b0\u05e8\u05d5\u05bc", "niqqud_less": "\u05ea\u05e9\u05e4\u05e8\u05d5", "translation": "you m. pl. will improve", "reading": "teshapru", "binyan": "PI'EL", "root": "\u05e9\u05c1 - \u05e4 - \u05e8", "hint": "This root does not have any special conjugation properties.", "tense": "Future", "person": "2nd Masculine Plural", "url": "https://www.pealim.com/dict/2292-leshaper/", "infinitive": "\u05dc\u05b0\u05e9\u05c1\u05b7\u05e4\u05bc\u05b5\u05e8"}, {"verb": "\u05d9\u05b0\u05e9\u05c1\u05b7\u05e4\u05bc\u05b5\u05e8", "niqqud_less": "\u05d9\u05e9\u05e4\u05e8", "translation": "he / it will improve", "reading": "yeshaper", "binyan": "PI'EL", "root": "\u05e9\u05c1 - \u05e4 - \u05e8", "hint": "This root does not have any special conjugation properties.", "tense": "Future", "person": "3rd Masculine Singular", "url": "https://www.pealim.com/dict/2292-leshaper/", "infinitive": "\u05dc\u05b0\u05e9\u05c1\u05b7\u05e4\u05bc\u05b5\u05e8"}, {"verb": "\u05ea\u05bc\u05b0\u05e9\u05c1\u05b7\u05e4\u05bc\u05b5\u05e8", "niqqud_less": "\u05ea\u05e9\u05e4\u05e8", "translation": "she / it will improve", "reading": "teshaper", "binyan": "PI'EL", "root": "\u05e9\u05c1 - \u05e4 - \u05e8", "hint": "This root does not have any special conjugation properties.", "tense": "Future", "person": "3rd Feminine Singular", "url": "https://www.pealim.com/dict/2292-leshaper/", "infinitive": "\u05dc\u05b0\u05e9\u05c1\u05b7\u05e4\u05bc\u05b5\u05e8"}, {"verb": "\u05d9\u05b0\u05e9\u05c1\u05b7\u05e4\u05bc\u05b0\u05e8\u05d5\u05bc", "niqqud_less": "\u05d9\u05e9\u05e4\u05e8\u05d5", "translation": "they m. will improve", "reading": "yeshapru", "binyan": "PI'EL", "root": "\u05e9\u05c1 - \u05e4 - \u05e8", "hint": "This root does not have any special conjugation properties.", "tense": "Future", "person": "3rd Masculine Plural", "url": "https://www.pealim.com/dict/2292-leshaper/", "infinitive": "\u05dc\u05b0\u05e9\u05c1\u05b7\u05e4\u05bc\u05b5\u05e8"}, {"verb": "\u05e9\u05c1\u05b7\u05e4\u05bc\u05b5\u05e8!\u200f", "niqqud_less": "\u05e9\u05e4\u05e8!\u200f", "translation": "(to a man) improve!", "reading": "shaper!", "binyan": "PI'EL", "root": "\u05e9\u05c1 - \u05e4 - \u05e8", "hint": "This root does not have any special conjugation properties.", "tense": "Imperative", "person": "2nd Masculine Singular", "url": "https://www.pealim.com/dict/2292-leshaper/", "infinitive": "\u05dc\u05b0\u05e9\u05c1\u05b7\u05e4\u05bc\u05b5\u05e8"}, {"verb": "\u05e9\u05c1\u05b7\u05e4\u05bc\u05b0\u05e8\u05b4\u05d9!\u200f", "niqqud_less": "\u05e9\u05e4\u05e8\u05d9!\u200f", "translation": "(to a woman) improve!", "reading": "shapri!", "binyan": "PI'EL", "root": "\u05e9\u05c1 - \u05e4 - \u05e8", "hint": "This root does not have any special conjugation properties.", "tense": "Imperative", "person": "2nd Feminine Singular", "url": "https://www.pealim.com/dict/2292-leshaper/", "infinitive": "\u05dc\u05b0\u05e9\u05c1\u05b7\u05e4\u05bc\u05b5\u05e8"}, {"verb": "\u05e9\u05c1\u05b7\u05e4\u05bc\u05b0\u05e8\u05d5\u05bc!\u200f", "niqqud_less": "\u05e9\u05e4\u05e8\u05d5!\u200f", "translation": "(to men) improve!", "reading": "shapru!", "binyan": "PI'EL", "root": "\u05e9\u05c1 - \u05e4 - \u05e8", "hint": "This root does not have any special conjugation properties.", "tense": "Imperative", "person": "2nd Masculine Plural", "url": "https://www.pealim.com/dict/2292-leshaper/", "infinitive": "\u05dc\u05b0\u05e9\u05c1\u05b7\u05e4\u05bc\u05b5\u05e8"}, {"verb": "\u05dc\u05b0\u05e9\u05c1\u05b7\u05e4\u05bc\u05b5\u05e8", "niqqud_less": "\u05dc\u05e9\u05e4\u05e8", "translation": "to improve", "reading": "leshaper", "binyan": "PI'EL", "root": "\u05e9\u05c1 - \u05e4 - \u05e8", "hint": "This root does not have any special conjugation properties.", "tense": "Infinitive", "person": "", "url": "https://www.pealim.com/dict/2292-leshaper/", "infinitive": "\u05dc\u05b0\u05e9\u05c1\u05b7\u05e4\u05bc\u05b5\u05e8"}, {"verb": "\u05e9\u05c1\u05d5\u05b9\u05ea\u05b6\u05d4", "niqqud_less": "\u05e9\u05d5\u05ea\u05d4", "translation": "I / you m. sg. / he / it drink(s)", "reading": "shote", "binyan": "PA'AL", "root": "\u05e9\u05c1 - \u05ea - \u05d4", "hint": "The final radical of this word disappears or turns into a vowel in inflected forms.", "tense": "Present", "person": "Masculine Singular", "url": "https://www.pealim.com/dict/31-lishtot/", "infinitive": "\u05dc\u05b4\u05e9\u05c1\u05b0\u05ea\u05bc\u05d5\u05b9\u05ea"}, {"verb": "\u05e9\u05c1\u05d5\u05b9\u05ea\u05b8\u05d4", "niqqud_less": "\u05e9\u05d5\u05ea\u05d4", "translation": "I / you f. sg. / she / it drink(s)", "reading": "shota", "binyan": "PA'AL", "root": "\u05e9\u05c1 - \u05ea - \u05d4", "hint": "The final radical of this word disappears or turns into a vowel in inflected forms.", "tense": "Present", "person": "Feminine Singular", "url": "https://www.pealim.com/dict/31-lishtot/", "infinitive": "\u05dc\u05b4\u05e9\u05c1\u05b0\u05ea\u05bc\u05d5\u05b9\u05ea"}, {"verb": "\u05e9\u05c1\u05d5\u05b9\u05ea\u05b4\u05d9\u05dd", "niqqud_less": "\u05e9\u05d5\u05ea\u05d9\u05dd", "translation": "we / you m. pl. / they m. drink", "reading": "shotim", "binyan": "PA'AL", "root": "\u05e9\u05c1 - \u05ea - \u05d4", "hint": "The final radical of this word disappears or turns into a vowel in inflected forms.", "tense": "Present", "person": "Masculine Plural", "url": "https://www.pealim.com/dict/31-lishtot/", "infinitive": "\u05dc\u05b4\u05e9\u05c1\u05b0\u05ea\u05bc\u05d5\u05b9\u05ea"}, {"verb": "\u05e9\u05c1\u05d5\u05b9\u05ea\u05d5\u05b9\u05ea", "niqqud_less": "\u05e9\u05d5\u05ea\u05d5\u05ea", "translation": "we / you f. pl. / they f. drink", "reading": "shotot", "binyan": "PA'AL", "root": "\u05e9\u05c1 - \u05ea - \u05d4", "hint": "The final radical of this word disappears or turns into a vowel in inflected forms.", "tense": "Present", "person": "Feminine Plural", "url": "https://www.pealim.com/dict/31-lishtot/", "infinitive": "\u05dc\u05b4\u05e9\u05c1\u05b0\u05ea\u05bc\u05d5\u05b9\u05ea"}, {"verb": "\u05e9\u05c1\u05b8\u05ea\u05b4\u05d9\u05ea\u05b4\u05d9", "niqqud_less": "\u05e9\u05ea\u05d9\u05ea\u05d9", "translation": "I drank", "reading": "shatiti", "binyan": "PA'AL", "root": "\u05e9\u05c1 - \u05ea - \u05d4", "hint": "The final radical of this word disappears or turns into a vowel in inflected forms.", "tense": "Past", "person": "1st Singular", "url": "https://www.pealim.com/dict/31-lishtot/", "infinitive": "\u05dc\u05b4\u05e9\u05c1\u05b0\u05ea\u05bc\u05d5\u05b9\u05ea"}, {"verb": "\u05e9\u05c1\u05b8\u05ea\u05b4\u05d9\u05e0\u05d5\u05bc", "niqqud_less": "\u05e9\u05ea\u05d9\u05e0\u05d5", "translation": "we drank", "reading": "shatinu", "binyan": "PA'AL", "root": "\u05e9\u05c1 - \u05ea - \u05d4", "hint": "The final radical of this word disappears or turns into a vowel in inflected forms.", "tense": "Past", "person": "1st Plural", "url": "https://www.pealim.com/dict/31-lishtot/", "infinitive": "\u05dc\u05b4\u05e9\u05c1\u05b0\u05ea\u05bc\u05d5\u05b9\u05ea"}, {"verb": "\u05e9\u05c1\u05b8\u05ea\u05b4\u05d9\u05ea\u05b8", "niqqud_less": "\u05e9\u05ea\u05d9\u05ea", "translation": "you m. sg. drank", "reading": "shatita", "binyan": "PA'AL", "root": "\u05e9\u05c1 - \u05ea - \u05d4", "hint": "The final radical of this word disappears or turns into a vowel in inflected forms.", "tense": "Past", "person": "2nd Masculine Singular", "url": "https://www.pealim.com/dict/31-lishtot/", "infinitive": "\u05dc\u05b4\u05e9\u05c1\u05b0\u05ea\u05bc\u05d5\u05b9\u05ea"}, {"verb": "\u05e9\u05c1\u05b8\u05ea\u05b4\u05d9\u05ea", "niqqud_less": "\u05e9\u05ea\u05d9\u05ea", "translation": "you f. sg. drank", "reading": "shatit", "binyan": "PA'AL", "root": "\u05e9\u05c1 - \u05ea - \u05d4", "hint": "The final radical of this word disappears or turns into a vowel in inflected forms.", "tense": "Past", "person": "2nd Feminine Singular", "url": "https://www.pealim.com/dict/31-lishtot/", "infinitive": "\u05dc\u05b4\u05e9\u05c1\u05b0\u05ea\u05bc\u05d5\u05b9\u05ea"}, {"verb": "\u05e9\u05c1\u05b0\u05ea\u05b4\u05d9\u05ea\u05b6\u05dd", "niqqud_less": "\u05e9\u05ea\u05d9\u05ea\u05dd", "translation": "you m. pl. drank", "reading": "shtitem", "binyan": "PA'AL", "root": "\u05e9\u05c1 - \u05ea - \u05d4", "hint": "The final radical of this word disappears or turns into a vowel in inflected forms.", "tense": "Past", "person": "2nd Masculine Plural", "url": "https://www.pealim.com/dict/31-lishtot/", "infinitive": "\u05dc\u05b4\u05e9\u05c1\u05b0\u05ea\u05bc\u05d5\u05b9\u05ea"}, {"verb": "\u05e9\u05c1\u05b0\u05ea\u05b4\u05d9\u05ea\u05b6\u05df", "niqqud_less": "\u05e9\u05ea\u05d9\u05ea\u05df", "translation": "you f. pl. drank", "reading": "shtiten", "binyan": "PA'AL", "root": "\u05e9\u05c1 - \u05ea - \u05d4", "hint": "The final radical of this word disappears or turns into a vowel in inflected forms.", "tense": "Past", "person": "2nd Feminine Plural", "url": "https://www.pealim.com/dict/31-lishtot/", "infinitive": "\u05dc\u05b4\u05e9\u05c1\u05b0\u05ea\u05bc\u05d5\u05b9\u05ea"}, {"verb": "\u05e9\u05c1\u05b8\u05ea\u05b8\u05d4", "niqqud_less": "\u05e9\u05ea\u05d4", "translation": "he / it drank", "reading": "shata", "binyan": "PA'AL", "root": "\u05e9\u05c1 - \u05ea - \u05d4", "hint": "The final radical of this word disappears or turns into a vowel in inflected forms.", "tense": "Past", "person": "3rd Masculine Singular", "url": "https://www.pealim.com/dict/31-lishtot/", "infinitive": "\u05dc\u05b4\u05e9\u05c1\u05b0\u05ea\u05bc\u05d5\u05b9\u05ea"}, {"verb": "\u05e9\u05c1\u05b8\u05ea\u05b0\u05ea\u05b8\u05d4", "niqqud_less": "\u05e9\u05ea\u05ea\u05d4", "translation": "she / it drank", "reading": "shateta", "binyan": "PA'AL", "root": "\u05e9\u05c1 - \u05ea - \u05d4", "hint": "The final radical of this word disappears or turns into a vowel in inflected forms.", "tense": "Past", "person": "3rd Feminine Singular", "url": "https://www.pealim.com/dict/31-lishtot/", "infinitive": "\u05dc\u05b4\u05e9\u05c1\u05b0\u05ea\u05bc\u05d5\u05b9\u05ea"}, {"verb": "\u05e9\u05c1\u05b8\u05ea\u05d5\u05bc", "niqqud_less": "\u05e9\u05ea\u05d5", "translation": "they drank", "reading": "shatu", "binyan": "PA'AL", "root": "\u05e9\u05c1 - \u05ea - \u05d4", "hint": "The final radical of this word disappears or turns into a vowel in inflected forms.", "tense": "Past", "person": "3rd Plural", "url": "https://www.pealim.com/dict/31-lishtot/", "infinitive": "\u05dc\u05b4\u05e9\u05c1\u05b0\u05ea\u05bc\u05d5\u05b9\u05ea"}, {"verb": "\u05d0\u05b6\u05e9\u05c1\u05b0\u05ea\u05bc\u05b6\u05d4", "niqqud_less": "\u05d0\u05e9\u05ea\u05d4", "translation": "I will drink", "reading": "eshte", "binyan": "PA'AL", "root": "\u05e9\u05c1 - \u05ea - \u05d4", "hint": "The final radical of this word disappears or turns into a vowel in inflected forms.", "tense": "Future", "person": "1st Singular", "url": "https://www.pealim.com/dict/31-lishtot/", "infinitive": "\u05dc\u05b4\u05e9\u05c1\u05b0\u05ea\u05bc\u05d5\u05b9\u05ea"}, {"verb": "\u05e0\u05b4\u05e9\u05c1\u05b0\u05ea\u05bc\u05b6\u05d4", "niqqud_less": "\u05e0\u05e9\u05ea\u05d4", "translation": "we will drink", "reading": "nishte", "binyan": "PA'AL", "root": "\u05e9\u05c1 - \u05ea - \u05d4", "hint": "The final radical of this word disappears or turns into a vowel in inflected forms.", "tense": "Future", "person": "1st Plural", "url": "https://www.pealim.com/dict/31-lishtot/", "infinitive": "\u05dc\u05b4\u05e9\u05c1\u05b0\u05ea\u05bc\u05d5\u05b9\u05ea"}, {"verb": "\u05ea\u05bc\u05b4\u05e9\u05c1\u05b0\u05ea\u05bc\u05b6\u05d4", "niqqud_less": "\u05ea\u05e9\u05ea\u05d4", "translation": "you m. sg. will drink", "reading": "tishte", "binyan": "PA'AL", "root": "\u05e9\u05c1 - \u05ea - \u05d4", "hint": "The final radical of this word disappears or turns into a vowel in inflected forms.", "tense": "Future", "person": "2nd Masculine Singular", "url": "https://www.pealim.com/dict/31-lishtot/", "infinitive": "\u05dc\u05b4\u05e9\u05c1\u05b0\u05ea\u05bc\u05d5\u05b9\u05ea"}, {"verb": "\u05ea\u05bc\u05b4\u05e9\u05c1\u05b0\u05ea\u05bc\u05b4\u05d9", "niqqud_less": "\u05ea\u05e9\u05ea\u05d9", "translation": "you f. sg. will drink", "reading": "tishti", "binyan": "PA'AL", "root": "\u05e9\u05c1 - \u05ea - \u05d4", "hint": "The final radical of this word disappears or turns into a vowel in inflected forms.", "tense": "Future", "person": "2nd Feminine Singular", "url": "https://www.pealim.com/dict/31-lishtot/", "infinitive": "\u05dc\u05b4\u05e9\u05c1\u05b0\u05ea\u05bc\u05d5\u05b9\u05ea"}, {"verb": "\u05ea\u05bc\u05b4\u05e9\u05c1\u05b0\u05ea\u05bc\u05d5\u05bc", "niqqud_less": "\u05ea\u05e9\u05ea\u05d5", "translation": "you m. pl. will drink", "reading": "tishtu", "binyan": "PA'AL", "root": "\u05e9\u05c1 - \u05ea - \u05d4", "hint": "The final radical of this word disappears or turns into a vowel in inflected forms.", "tense": "Future", "person": "2nd Masculine Plural", "url": "https://www.pealim.com/dict/31-lishtot/", "infinitive": "\u05dc\u05b4\u05e9\u05c1\u05b0\u05ea\u05bc\u05d5\u05b9\u05ea"}, {"verb": "\u05d9\u05b4\u05e9\u05c1\u05b0\u05ea\u05bc\u05b6\u05d4", "niqqud_less": "\u05d9\u05e9\u05ea\u05d4", "translation": "he / it will drink", "reading": "yishte", "binyan": "PA'AL", "root": "\u05e9\u05c1 - \u05ea - \u05d4", "hint": "The final radical of this word disappears or turns into a vowel in inflected forms.", "tense": "Future", "person": "3rd Masculine Singular", "url": "https://www.pealim.com/dict/31-lishtot/", "infinitive": "\u05dc\u05b4\u05e9\u05c1\u05b0\u05ea\u05bc\u05d5\u05b9\u05ea"}, {"verb": "\u05ea\u05bc\u05b4\u05e9\u05c1\u05b0\u05ea\u05bc\u05b6\u05d4", "niqqud_less": "\u05ea\u05e9\u05ea\u05d4", "translation": "she / it will drink", "reading": "tishte", "binyan": "PA'AL", "root": "\u05e9\u05c1 - \u05ea - \u05d4", "hint": "The final radical of this word disappears or turns into a vowel in inflected forms.", "tense": "Future", "person": "3rd Feminine Singular", "url": "https://www.pealim.com/dict/31-lishtot/", "infinitive": "\u05dc\u05b4\u05e9\u05c1\u05b0\u05ea\u05bc\u05d5\u05b9\u05ea"}, {"verb": "\u05d9\u05b4\u05e9\u05c1\u05b0\u05ea\u05bc\u05d5\u05bc", "niqqud_less": "\u05d9\u05e9\u05ea\u05d5", "translation": "they m. will drink", "reading": "yishtu", "binyan": "PA'AL", "root": "\u05e9\u05c1 - \u05ea - \u05d4", "hint": "The final radical of this word disappears or turns into a vowel in inflected forms.", "tense": "Future", "person": "3rd Masculine Plural", "url": "https://www.pealim.com/dict/31-lishtot/", "infinitive": "\u05dc\u05b4\u05e9\u05c1\u05b0\u05ea\u05bc\u05d5\u05b9\u05ea"}, {"verb": "\u05e9\u05c1\u05b0\u05ea\u05b5\u05d4!\u200f", "niqqud_less": "\u05e9\u05ea\u05d4!\u200f", "translation": "(to a man) drink!", "reading": "shte!", "binyan": "PA'AL", "root": "\u05e9\u05c1 - \u05ea - \u05d4", "hint": "The final radical of this word disappears or turns into a vowel in inflected forms.", "tense": "Imperative", "person": "2nd Masculine Singular", "url": "https://www.pealim.com/dict/31-lishtot/", "infinitive": "\u05dc\u05b4\u05e9\u05c1\u05b0\u05ea\u05bc\u05d5\u05b9\u05ea"}, {"verb": "\u05e9\u05c1\u05b0\u05ea\u05b4\u05d9!\u200f", "niqqud_less": "\u05e9\u05ea\u05d9!\u200f", "translation": "(to a woman) drink!", "reading": "shti!", "binyan": "PA'AL", "root": "\u05e9\u05c1 - \u05ea - \u05d4", "hint": "The final radical of this word disappears or turns into a vowel in inflected forms.", "tense": "Imperative", "person": "2nd Feminine Singular", "url": "https://www.pealim.com/dict/31-lishtot/", "infinitive": "\u05dc\u05b4\u05e9\u05c1\u05b0\u05ea\u05bc\u05d5\u05b9\u05ea"}, {"verb": "\u05e9\u05c1\u05b0\u05ea\u05d5\u05bc!\u200f", "niqqud_less": "\u05e9\u05ea\u05d5!\u200f", "translation": "(to men) drink!", "reading": "shtu!", "binyan": "PA'AL", "root": "\u05e9\u05c1 - \u05ea - \u05d4", "hint": "The final radical of this word disappears or turns into a vowel in inflected forms.", "tense": "Imperative", "person": "2nd Masculine Plural", "url": "https://www.pealim.com/dict/31-lishtot/", "infinitive": "\u05dc\u05b4\u05e9\u05c1\u05b0\u05ea\u05bc\u05d5\u05b9\u05ea"}, {"verb": "\u05dc\u05b4\u05e9\u05c1\u05b0\u05ea\u05bc\u05d5\u05b9\u05ea", "niqqud_less": "\u05dc\u05e9\u05ea\u05d5\u05ea", "translation": "to drink", "reading": "lishtot", "binyan": "PA'AL", "root": "\u05e9\u05c1 - \u05ea - \u05d4", "hint": "The final radical of this word disappears or turns into a vowel in inflected forms.", "tense": "Infinitive", "person": "", "url": "https://www.pealim.com/dict/31-lishtot/", "infinitive": "\u05dc\u05b4\u05e9\u05c1\u05b0\u05ea\u05bc\u05d5\u05b9\u05ea"}, {"verb": "\u05de\u05b4\u05e9\u05c1\u05b0\u05ea\u05bc\u05b7\u05ea\u05bc\u05b5\u05e3", "niqqud_less": "\u05de\u05e9\u05ea\u05ea\u05e3", "translation": "I / you m. sg. / he / it participate(s)", "reading": "mishtatef", "binyan": "HITPA'EL", "root": "\u05e9\u05c1 - \u05ea - \u05e3", "hint": "This root does not have any special conjugation properties.", "tense": "Present", "person": "Masculine Singular", "url": "https://www.pealim.com/dict/2335-lehishtatef/", "infinitive": "\u05dc\u05b0\u05d4\u05b4\u05e9\u05c1\u05b0\u05ea\u05bc\u05b7\u05ea\u05bc\u05b5\u05e3"}, {"verb": "\u05de\u05b4\u05e9\u05c1\u05b0\u05ea\u05bc\u05b7\u05ea\u05bc\u05b6\u05e4\u05b6\u05ea", "niqqud_less": "\u05de\u05e9\u05ea\u05ea\u05e4\u05ea", "translation": "I / you f. sg. / she / it participate(s)", "reading": "mishtatefet", "binyan": "HITPA'EL", "root": "\u05e9\u05c1 - \u05ea - \u05e3", "hint": "This root does not have any special conjugation properties.", "tense": "Present", "person": "Feminine Singular", "url": "https://www.pealim.com/dict/2335-lehishtatef/", "infinitive": "\u05dc\u05b0\u05d4\u05b4\u05e9\u05c1\u05b0\u05ea\u05bc\u05b7\u05ea\u05bc\u05b5\u05e3"}, {"verb": "\u05de\u05b4\u05e9\u05c1\u05b0\u05ea\u05bc\u05b7\u05ea\u05bc\u05b0\u05e4\u05b4\u05d9\u05dd", "niqqud_less": "\u05de\u05e9\u05ea\u05ea\u05e4\u05d9\u05dd", "translation": "we / you m. pl. / they m. participate", "reading": "mishtatfim", "binyan": "HITPA'EL", "root": "\u05e9\u05c1 - \u05ea - \u05e3", "hint": "This root does not have any special conjugation properties.", "tense": "Present", "person": "Masculine Plural", "url": "https://www.pealim.com/dict/2335-lehishtatef/", "infinitive": "\u05dc\u05b0\u05d4\u05b4\u05e9\u05c1\u05b0\u05ea\u05bc\u05b7\u05ea\u05bc\u05b5\u05e3"}, {"verb": "\u05de\u05b4\u05e9\u05c1\u05b0\u05ea\u05bc\u05b7\u05ea\u05bc\u05b0\u05e4\u05d5\u05b9\u05ea", "niqqud_less": "\u05de\u05e9\u05ea\u05ea\u05e4\u05d5\u05ea", "translation": "we / you f. pl. / they f. participate", "reading": "mishtatfot", "binyan": "HITPA'EL", "root": "\u05e9\u05c1 - \u05ea - \u05e3", "hint": "This root does not have any special conjugation properties.", "tense": "Present", "person": "Feminine Plural", "url": "https://www.pealim.com/dict/2335-lehishtatef/", "infinitive": "\u05dc\u05b0\u05d4\u05b4\u05e9\u05c1\u05b0\u05ea\u05bc\u05b7\u05ea\u05bc\u05b5\u05e3"}, {"verb": "\u05d4\u05b4\u05e9\u05c1\u05b0\u05ea\u05bc\u05b7\u05ea\u05bc\u05b7\u05e4\u05b0\u05ea\u05bc\u05b4\u05d9", "niqqud_less": "\u05d4\u05e9\u05ea\u05ea\u05e4\u05ea\u05d9", "translation": "I participated", "reading": "hishtatafti", "binyan": "HITPA'EL", "root": "\u05e9\u05c1 - \u05ea - \u05e3", "hint": "This root does not have any special conjugation properties.", "tense": "Past", "person": "1st Singular", "url": "https://www.pealim.com/dict/2335-lehishtatef/", "infinitive": "\u05dc\u05b0\u05d4\u05b4\u05e9\u05c1\u05b0\u05ea\u05bc\u05b7\u05ea\u05bc\u05b5\u05e3"}, {"verb": "\u05d4\u05b4\u05e9\u05c1\u05b0\u05ea\u05bc\u05b7\u05ea\u05bc\u05b7\u05e4\u05b0\u05e0\u05d5\u05bc", "niqqud_less": "\u05d4\u05e9\u05ea\u05ea\u05e4\u05e0\u05d5", "translation": "we participated", "reading": "hishtatafnu", "binyan": "HITPA'EL", "root": "\u05e9\u05c1 - \u05ea - \u05e3", "hint": "This root does not have any special conjugation properties.", "tense": "Past", "person": "1st Plural", "url": "https://www.pealim.com/dict/2335-lehishtatef/", "infinitive": "\u05dc\u05b0\u05d4\u05b4\u05e9\u05c1\u05b0\u05ea\u05bc\u05b7\u05ea\u05bc\u05b5\u05e3"}, {"verb": "\u05d4\u05b4\u05e9\u05c1\u05b0\u05ea\u05bc\u05b7\u05ea\u05bc\u05b7\u05e4\u05b0\u05ea\u05bc\u05b8", "niqqud_less": "\u05d4\u05e9\u05ea\u05ea\u05e4\u05ea", "translation": "you m. sg. participated", "reading": "hishtatafta", "binyan": "HITPA'EL", "root": "\u05e9\u05c1 - \u05ea - \u05e3", "hint": "This root does not have any special conjugation properties.", "tense": "Past", "person": "2nd Masculine Singular", "url": "https://www.pealim.com/dict/2335-lehishtatef/", "infinitive": "\u05dc\u05b0\u05d4\u05b4\u05e9\u05c1\u05b0\u05ea\u05bc\u05b7\u05ea\u05bc\u05b5\u05e3"}, {"verb": "\u05d4\u05b4\u05e9\u05c1\u05b0\u05ea\u05bc\u05b7\u05ea\u05bc\u05b7\u05e4\u05b0\u05ea\u05bc\u05b0", "niqqud_less": "\u05d4\u05e9\u05ea\u05ea\u05e4\u05ea", "translation": "you f. sg. participated", "reading": "hishtataft", "binyan": "HITPA'EL", "root": "\u05e9\u05c1 - \u05ea - \u05e3", "hint": "This root does not have any special conjugation properties.", "tense": "Past", "person": "2nd Feminine Singular", "url": "https://www.pealim.com/dict/2335-lehishtatef/", "infinitive": "\u05dc\u05b0\u05d4\u05b4\u05e9\u05c1\u05b0\u05ea\u05bc\u05b7\u05ea\u05bc\u05b5\u05e3"}, {"verb": "\u05d4\u05b4\u05e9\u05c1\u05b0\u05ea\u05bc\u05b7\u05ea\u05bc\u05b7\u05e4\u05b0\u05ea\u05bc\u05b6\u05dd", "niqqud_less": "\u05d4\u05e9\u05ea\u05ea\u05e4\u05ea\u05dd", "translation": "you m. pl. participated", "reading": "hishtataftem", "binyan": "HITPA'EL", "root": "\u05e9\u05c1 - \u05ea - \u05e3", "hint": "This root does not have any special conjugation properties.", "tense": "Past", "person": "2nd Masculine Plural", "url": "https://www.pealim.com/dict/2335-lehishtatef/", "infinitive": "\u05dc\u05b0\u05d4\u05b4\u05e9\u05c1\u05b0\u05ea\u05bc\u05b7\u05ea\u05bc\u05b5\u05e3"}, {"verb": "\u05d4\u05b4\u05e9\u05c1\u05b0\u05ea\u05bc\u05b7\u05ea\u05bc\u05b7\u05e4\u05b0\u05ea\u05bc\u05b6\u05df", "niqqud_less": "\u05d4\u05e9\u05ea\u05ea\u05e4\u05ea\u05df", "translation": "you f. pl. participated", "reading": "hishtataften", "binyan": "HITPA'EL", "root": "\u05e9\u05c1 - \u05ea - \u05e3", "hint": "This root does not have any special conjugation properties.", "tense": "Past", "person": "2nd Feminine Plural", "url": "https://www.pealim.com/dict/2335-lehishtatef/", "infinitive": "\u05dc\u05b0\u05d4\u05b4\u05e9\u05c1\u05b0\u05ea\u05bc\u05b7\u05ea\u05bc\u05b5\u05e3"}, {"verb": "\u05d4\u05b4\u05e9\u05c1\u05b0\u05ea\u05bc\u05b7\u05ea\u05bc\u05b5\u05e3", "niqqud_less": "\u05d4\u05e9\u05ea\u05ea\u05e3", "translation": "he / it participated", "reading": "hishtatef", "binyan": "HITPA'EL", "root": "\u05e9\u05c1 - \u05ea - \u05e3", "hint": "This root does not have any special conjugation properties.", "tense": "Past", "person": "3rd Masculine Singular", "url": "https://www.pealim.com/dict/2335-lehishtatef/", "infinitive": "\u05dc\u05b0\u05d4\u05b4\u05e9\u05c1\u05b0\u05ea\u05bc\u05b7\u05ea\u05bc\u05b5\u05e3"}, {"verb": "\u05d4\u05b4\u05e9\u05c1\u05b0\u05ea\u05bc\u05b7\u05ea\u05bc\u05b0\u05e4\u05b8\u05d4", "niqqud_less": "\u05d4\u05e9\u05ea\u05ea\u05e4\u05d4", "translation": "she / it participated", "reading": "hishtatfa", "binyan": "HITPA'EL", "root": "\u05e9\u05c1 - \u05ea - \u05e3", "hint": "This root does not have any special conjugation properties.", "tense": "Past", "person": "3rd Feminine Singular", "url": "https://www.pealim.com/dict/2335-lehishtatef/", "infinitive": "\u05dc\u05b0\u05d4\u05b4\u05e9\u05c1\u05b0\u05ea\u05bc\u05b7\u05ea\u05bc\u05b5\u05e3"}, {"verb": "\u05d4\u05b4\u05e9\u05c1\u05b0\u05ea\u05bc\u05b7\u05ea\u05bc\u05b0\u05e4\u05d5\u05bc", "niqqud_less": "\u05d4\u05e9\u05ea\u05ea\u05e4\u05d5", "translation": "they participated", "reading": "hishtatfu", "binyan": "HITPA'EL", "root": "\u05e9\u05c1 - \u05ea - \u05e3", "hint": "This root does not have any special conjugation properties.", "tense": "Past", "person": "3rd Plural", "url": "https://www.pealim.com/dict/2335-lehishtatef/", "infinitive": "\u05dc\u05b0\u05d4\u05b4\u05e9\u05c1\u05b0\u05ea\u05bc\u05b7\u05ea\u05bc\u05b5\u05e3"}, {"verb": "\u05d0\u05b6\u05e9\u05c1\u05b0\u05ea\u05bc\u05b7\u05ea\u05bc\u05b5\u05e3", "niqqud_less": "\u05d0\u05e9\u05ea\u05ea\u05e3", "translation": "I will participate", "reading": "eshtatef", "binyan": "HITPA'EL", "root": "\u05e9\u05c1 - \u05ea - \u05e3", "hint": "This root does not have any special conjugation properties.", "tense": "Future", "person": "1st Singular", "url": "https://www.pealim.com/dict/2335-lehishtatef/", "infinitive": "\u05dc\u05b0\u05d4\u05b4\u05e9\u05c1\u05b0\u05ea\u05bc\u05b7\u05ea\u05bc\u05b5\u05e3"}, {"verb": "\u05e0\u05b4\u05e9\u05c1\u05b0\u05ea\u05bc\u05b7\u05ea\u05bc\u05b5\u05e3", "niqqud_less": "\u05e0\u05e9\u05ea\u05ea\u05e3", "translation": "we will participate", "reading": "nishtatef", "binyan": "HITPA'EL", "root": "\u05e9\u05c1 - \u05ea - \u05e3", "hint": "This root does not have any special conjugation properties.", "tense": "Future", "person": "1st Plural", "url": "https://www.pealim.com/dict/2335-lehishtatef/", "infinitive": "\u05dc\u05b0\u05d4\u05b4\u05e9\u05c1\u05b0\u05ea\u05bc\u05b7\u05ea\u05bc\u05b5\u05e3"}, {"verb": "\u05ea\u05bc\u05b4\u05e9\u05c1\u05b0\u05ea\u05bc\u05b7\u05ea\u05bc\u05b5\u05e3", "niqqud_less": "\u05ea\u05e9\u05ea\u05ea\u05e3", "translation": "you m. sg. will participate", "reading": "tishtatef", "binyan": "HITPA'EL", "root": "\u05e9\u05c1 - \u05ea - \u05e3", "hint": "This root does not have any special conjugation properties.", "tense": "Future", "person": "2nd Masculine Singular", "url": "https://www.pealim.com/dict/2335-lehishtatef/", "infinitive": "\u05dc\u05b0\u05d4\u05b4\u05e9\u05c1\u05b0\u05ea\u05bc\u05b7\u05ea\u05bc\u05b5\u05e3"}, {"verb": "\u05ea\u05bc\u05b4\u05e9\u05c1\u05b0\u05ea\u05bc\u05b7\u05ea\u05bc\u05b0\u05e4\u05b4\u05d9", "niqqud_less": "\u05ea\u05e9\u05ea\u05ea\u05e4\u05d9", "translation": "you f. sg. will participate", "reading": "tishtatfi", "binyan": "HITPA'EL", "root": "\u05e9\u05c1 - \u05ea - \u05e3", "hint": "This root does not have any special conjugation properties.", "tense": "Future", "person": "2nd Feminine Singular", "url": "https://www.pealim.com/dict/2335-lehishtatef/", "infinitive": "\u05dc\u05b0\u05d4\u05b4\u05e9\u05c1\u05b0\u05ea\u05bc\u05b7\u05ea\u05bc\u05b5\u05e3"}, {"verb": "\u05ea\u05bc\u05b4\u05e9\u05c1\u05b0\u05ea\u05bc\u05b7\u05ea\u05bc\u05b0\u05e4\u05d5\u05bc", "niqqud_less": "\u05ea\u05e9\u05ea\u05ea\u05e4\u05d5", "translation": "you m. pl. will participate", "reading": "tishtatfu", "binyan": "HITPA'EL", "root": "\u05e9\u05c1 - \u05ea - \u05e3", "hint": "This root does not have any special conjugation properties.", "tense": "Future", "person": "2nd Masculine Plural", "url": "https://www.pealim.com/dict/2335-lehishtatef/", "infinitive": "\u05dc\u05b0\u05d4\u05b4\u05e9\u05c1\u05b0\u05ea\u05bc\u05b7\u05ea\u05bc\u05b5\u05e3"}, {"verb": "\u05d9\u05b4\u05e9\u05c1\u05b0\u05ea\u05bc\u05b7\u05ea\u05bc\u05b5\u05e3", "niqqud_less": "\u05d9\u05e9\u05ea\u05ea\u05e3", "translation": "he / it will participate", "reading": "yishtatef", "binyan": "HITPA'EL", "root": "\u05e9\u05c1 - \u05ea - \u05e3", "hint": "This root does not have any special conjugation properties.", "tense": "Future", "person": "3rd Masculine Singular", "url": "https://www.pealim.com/dict/2335-lehishtatef/", "infinitive": "\u05dc\u05b0\u05d4\u05b4\u05e9\u05c1\u05b0\u05ea\u05bc\u05b7\u05ea\u05bc\u05b5\u05e3"}, {"verb": "\u05ea\u05bc\u05b4\u05e9\u05c1\u05b0\u05ea\u05bc\u05b7\u05ea\u05bc\u05b5\u05e3", "niqqud_less": "\u05ea\u05e9\u05ea\u05ea\u05e3", "translation": "she / it will participate", "reading": "tishtatef", "binyan": "HITPA'EL", "root": "\u05e9\u05c1 - \u05ea - \u05e3", "hint": "This root does not have any special conjugation properties.", "tense": "Future", "person": "3rd Feminine Singular", "url": "https://www.pealim.com/dict/2335-lehishtatef/", "infinitive": "\u05dc\u05b0\u05d4\u05b4\u05e9\u05c1\u05b0\u05ea\u05bc\u05b7\u05ea\u05bc\u05b5\u05e3"}, {"verb": "\u05d9\u05b4\u05e9\u05c1\u05b0\u05ea\u05bc\u05b7\u05ea\u05bc\u05b0\u05e4\u05d5\u05bc", "niqqud_less": "\u05d9\u05e9\u05ea\u05ea\u05e4\u05d5", "translation": "they m. will participate", "reading": "yishtatfu", "binyan": "HITPA'EL", "root": "\u05e9\u05c1 - \u05ea - \u05e3", "hint": "This root does not have any special conjugation properties.", "tense": "Future", "person": "3rd Masculine Plural", "url": "https://www.pealim.com/dict/2335-lehishtatef/", "infinitive": "\u05dc\u05b0\u05d4\u05b4\u05e9\u05c1\u05b0\u05ea\u05bc\u05b7\u05ea\u05bc\u05b5\u05e3"}, {"verb": "\u05d4\u05b4\u05e9\u05c1\u05b0\u05ea\u05bc\u05b7\u05ea\u05bc\u05b5\u05e3!\u200f", "niqqud_less": "\u05d4\u05e9\u05ea\u05ea\u05e3!\u200f", "translation": "(to a man) participate!", "reading": "hishtatef!", "binyan": "HITPA'EL", "root": "\u05e9\u05c1 - \u05ea - \u05e3", "hint": "This root does not have any special conjugation properties.", "tense": "Imperative", "person": "2nd Masculine Singular", "url": "https://www.pealim.com/dict/2335-lehishtatef/", "infinitive": "\u05dc\u05b0\u05d4\u05b4\u05e9\u05c1\u05b0\u05ea\u05bc\u05b7\u05ea\u05bc\u05b5\u05e3"}, {"verb": "\u05d4\u05b4\u05e9\u05c1\u05b0\u05ea\u05bc\u05b7\u05ea\u05bc\u05b0\u05e4\u05b4\u05d9!\u200f", "niqqud_less": "\u05d4\u05e9\u05ea\u05ea\u05e4\u05d9!\u200f", "translation": "(to a woman) participate!", "reading": "hishtatfi!", "binyan": "HITPA'EL", "root": "\u05e9\u05c1 - \u05ea - \u05e3", "hint": "This root does not have any special conjugation properties.", "tense": "Imperative", "person": "2nd Feminine Singular", "url": "https://www.pealim.com/dict/2335-lehishtatef/", "infinitive": "\u05dc\u05b0\u05d4\u05b4\u05e9\u05c1\u05b0\u05ea\u05bc\u05b7\u05ea\u05bc\u05b5\u05e3"}, {"verb": "\u05d4\u05b4\u05e9\u05c1\u05b0\u05ea\u05bc\u05b7\u05ea\u05bc\u05b0\u05e4\u05d5\u05bc!\u200f", "niqqud_less": "\u05d4\u05e9\u05ea\u05ea\u05e4\u05d5!\u200f", "translation": "(to men) participate!", "reading": "hishtatfu!", "binyan": "HITPA'EL", "root": "\u05e9\u05c1 - \u05ea - \u05e3", "hint": "This root does not have any special conjugation properties.", "tense": "Imperative", "person": "2nd Masculine Plural", "url": "https://www.pealim.com/dict/2335-lehishtatef/", "infinitive": "\u05dc\u05b0\u05d4\u05b4\u05e9\u05c1\u05b0\u05ea\u05bc\u05b7\u05ea\u05bc\u05b5\u05e3"}, {"verb": "\u05dc\u05b0\u05d4\u05b4\u05e9\u05c1\u05b0\u05ea\u05bc\u05b7\u05ea\u05bc\u05b5\u05e3", "niqqud_less": "\u05dc\u05d4\u05e9\u05ea\u05ea\u05e3", "translation": "to participate", "reading": "lehishtatef", "binyan": "HITPA'EL", "root": "\u05e9\u05c1 - \u05ea - \u05e3", "hint": "This root does not have any special conjugation properties.", "tense": "Infinitive", "person": "", "url": "https://www.pealim.com/dict/2335-lehishtatef/", "infinitive": "\u05dc\u05b0\u05d4\u05b4\u05e9\u05c1\u05b0\u05ea\u05bc\u05b7\u05ea\u05bc\u05b5\u05e3"}, {"verb": "\u05e9\u05c1\u05d5\u05b9\u05ea\u05b5\u05e7", "niqqud_less": "\u05e9\u05d5\u05ea\u05e7", "translation": "I am / you m. sg. are / he / it is silent", "reading": "shotek", "binyan": "PA'AL", "root": "\u05e9\u05c1 - \u05ea - \u05e7", "hint": "This root does not have any special conjugation properties.", "tense": "Present", "person": "Masculine Singular", "url": "https://www.pealim.com/dict/2336-lishtok/", "infinitive": "\u05dc\u05e9\u05ea\u05d5\u05e7"}, {"verb": "\u05e9\u05c1\u05d5\u05b9\u05ea\u05b6\u05e7\u05b6\u05ea", "niqqud_less": "\u05e9\u05d5\u05ea\u05e7\u05ea", "translation": "I am / you f. sg. are / she / it is silent", "reading": "shoteket", "binyan": "PA'AL", "root": "\u05e9\u05c1 - \u05ea - \u05e7", "hint": "This root does not have any special conjugation properties.", "tense": "Present", "person": "Feminine Singular", "url": "https://www.pealim.com/dict/2336-lishtok/", "infinitive": "\u05dc\u05e9\u05ea\u05d5\u05e7"}, {"verb": "\u05e9\u05c1\u05d5\u05b9\u05ea\u05b0\u05e7\u05b4\u05d9\u05dd", "niqqud_less": "\u05e9\u05d5\u05ea\u05e7\u05d9\u05dd", "translation": "we / you m. pl. / they m. are silent", "reading": "shotkim", "binyan": "PA'AL", "root": "\u05e9\u05c1 - \u05ea - \u05e7", "hint": "This root does not have any special conjugation properties.", "tense": "Present", "person": "Masculine Plural", "url": "https://www.pealim.com/dict/2336-lishtok/", "infinitive": "\u05dc\u05e9\u05ea\u05d5\u05e7"}, {"verb": "\u05e9\u05c1\u05d5\u05b9\u05ea\u05b0\u05e7\u05d5\u05b9\u05ea", "niqqud_less": "\u05e9\u05d5\u05ea\u05e7\u05d5\u05ea", "translation": "we / you f. pl. / they f. are silent", "reading": "shotkot", "binyan": "PA'AL", "root": "\u05e9\u05c1 - \u05ea - \u05e7", "hint": "This root does not have any special conjugation properties.", "tense": "Present", "person": "Feminine Plural", "url": "https://www.pealim.com/dict/2336-lishtok/", "infinitive": "\u05dc\u05e9\u05ea\u05d5\u05e7"}, {"verb": "\u05e9\u05c1\u05b8\u05ea\u05b7\u05e7\u05b0\u05ea\u05bc\u05b4\u05d9", "niqqud_less": "\u05e9\u05ea\u05e7\u05ea\u05d9", "translation": "I was silent", "reading": "shatakti", "binyan": "PA'AL", "root": "\u05e9\u05c1 - \u05ea - \u05e7", "hint": "This root does not have any special conjugation properties.", "tense": "Past", "person": "1st Singular", "url": "https://www.pealim.com/dict/2336-lishtok/", "infinitive": "\u05dc\u05e9\u05ea\u05d5\u05e7"}, {"verb": "\u05e9\u05c1\u05b8\u05ea\u05b7\u05e7\u05b0\u05e0\u05d5\u05bc", "niqqud_less": "\u05e9\u05ea\u05e7\u05e0\u05d5", "translation": "we were silent", "reading": "shataknu", "binyan": "PA'AL", "root": "\u05e9\u05c1 - \u05ea - \u05e7", "hint": "This root does not have any special conjugation properties.", "tense": "Past", "person": "1st Plural", "url": "https://www.pealim.com/dict/2336-lishtok/", "infinitive": "\u05dc\u05e9\u05ea\u05d5\u05e7"}, {"verb": "\u05e9\u05c1\u05b8\u05ea\u05b7\u05e7\u05b0\u05ea\u05bc\u05b8", "niqqud_less": "\u05e9\u05ea\u05e7\u05ea", "translation": "you m. sg. were silent", "reading": "shatakta", "binyan": "PA'AL", "root": "\u05e9\u05c1 - \u05ea - \u05e7", "hint": "This root does not have any special conjugation properties.", "tense": "Past", "person": "2nd Masculine Singular", "url": "https://www.pealim.com/dict/2336-lishtok/", "infinitive": "\u05dc\u05e9\u05ea\u05d5\u05e7"}, {"verb": "\u05e9\u05c1\u05b8\u05ea\u05b7\u05e7\u05b0\u05ea\u05bc\u05b0", "niqqud_less": "\u05e9\u05ea\u05e7\u05ea", "translation": "you f. sg. were silent", "reading": "shatakt", "binyan": "PA'AL", "root": "\u05e9\u05c1 - \u05ea - \u05e7", "hint": "This root does not have any special conjugation properties.", "tense": "Past", "person": "2nd Feminine Singular", "url": "https://www.pealim.com/dict/2336-lishtok/", "infinitive": "\u05dc\u05e9\u05ea\u05d5\u05e7"}, {"verb": "\u05e9\u05c1\u05b0\u05ea\u05b7\u05e7\u05b0\u05ea\u05bc\u05b6\u05dd", "niqqud_less": "\u05e9\u05ea\u05e7\u05ea\u05dd", "translation": "you m. pl. were silent", "reading": "shtaktem", "binyan": "PA'AL", "root": "\u05e9\u05c1 - \u05ea - \u05e7", "hint": "This root does not have any special conjugation properties.", "tense": "Past", "person": "2nd Masculine Plural", "url": "https://www.pealim.com/dict/2336-lishtok/", "infinitive": "\u05dc\u05e9\u05ea\u05d5\u05e7"}, {"verb": "\u05e9\u05c1\u05b0\u05ea\u05b7\u05e7\u05b0\u05ea\u05bc\u05b6\u05df", "niqqud_less": "\u05e9\u05ea\u05e7\u05ea\u05df", "translation": "you f. pl. were silent", "reading": "shtakten", "binyan": "PA'AL", "root": "\u05e9\u05c1 - \u05ea - \u05e7", "hint": "This root does not have any special conjugation properties.", "tense": "Past", "person": "2nd Feminine Plural", "url": "https://www.pealim.com/dict/2336-lishtok/", "infinitive": "\u05dc\u05e9\u05ea\u05d5\u05e7"}, {"verb": "\u05e9\u05c1\u05b8\u05ea\u05b7\u05e7", "niqqud_less": "\u05e9\u05ea\u05e7", "translation": "he / it was silent", "reading": "shatak", "binyan": "PA'AL", "root": "\u05e9\u05c1 - \u05ea - \u05e7", "hint": "This root does not have any special conjugation properties.", "tense": "Past", "person": "3rd Masculine Singular", "url": "https://www.pealim.com/dict/2336-lishtok/", "infinitive": "\u05dc\u05e9\u05ea\u05d5\u05e7"}, {"verb": "\u05e9\u05c1\u05b8\u05ea\u05b0\u05e7\u05b8\u05d4", "niqqud_less": "\u05e9\u05ea\u05e7\u05d4", "translation": "she / it was silent", "reading": "shatka", "binyan": "PA'AL", "root": "\u05e9\u05c1 - \u05ea - \u05e7", "hint": "This root does not have any special conjugation properties.", "tense": "Past", "person": "3rd Feminine Singular", "url": "https://www.pealim.com/dict/2336-lishtok/", "infinitive": "\u05dc\u05e9\u05ea\u05d5\u05e7"}, {"verb": "\u05e9\u05c1\u05b8\u05ea\u05b0\u05e7\u05d5\u05bc", "niqqud_less": "\u05e9\u05ea\u05e7\u05d5", "translation": "they were silent", "reading": "shatku", "binyan": "PA'AL", "root": "\u05e9\u05c1 - \u05ea - \u05e7", "hint": "This root does not have any special conjugation properties.", "tense": "Past", "person": "3rd Plural", "url": "https://www.pealim.com/dict/2336-lishtok/", "infinitive": "\u05dc\u05e9\u05ea\u05d5\u05e7"}, {"verb": "\u05d0\u05e9\u05ea\u05d5\u05e7", "niqqud_less": "\u05d0\u05e9\u05ea\u05d5\u05e7", "translation": "I will be silent", "reading": "eshtok", "binyan": "PA'AL", "root": "\u05e9\u05c1 - \u05ea - \u05e7", "hint": "This root does not have any special conjugation properties.", "tense": "Future", "person": "1st Singular", "url": "https://www.pealim.com/dict/2336-lishtok/", "infinitive": "\u05dc\u05e9\u05ea\u05d5\u05e7"}, {"verb": "\u05e0\u05e9\u05ea\u05d5\u05e7", "niqqud_less": "\u05e0\u05e9\u05ea\u05d5\u05e7", "translation": "we will be silent", "reading": "nishtok", "binyan": "PA'AL", "root": "\u05e9\u05c1 - \u05ea - \u05e7", "hint": "This root does not have any special conjugation properties.", "tense": "Future", "person": "1st Plural", "url": "https://www.pealim.com/dict/2336-lishtok/", "infinitive": "\u05dc\u05e9\u05ea\u05d5\u05e7"}, {"verb": "\u05ea\u05e9\u05ea\u05d5\u05e7", "niqqud_less": "\u05ea\u05e9\u05ea\u05d5\u05e7", "translation": "you m. sg. will be silent", "reading": "tishtok", "binyan": "PA'AL", "root": "\u05e9\u05c1 - \u05ea - \u05e7", "hint": "This root does not have any special conjugation properties.", "tense": "Future", "person": "2nd Masculine Singular", "url": "https://www.pealim.com/dict/2336-lishtok/", "infinitive": "\u05dc\u05e9\u05ea\u05d5\u05e7"}, {"verb": "\u05ea\u05bc\u05b4\u05e9\u05c1\u05b0\u05ea\u05bc\u05b0\u05e7\u05b4\u05d9", "niqqud_less": "\u05ea\u05e9\u05ea\u05e7\u05d9", "translation": "you f. sg. will be silent", "reading": "tishteki", "binyan": "PA'AL", "root": "\u05e9\u05c1 - \u05ea - \u05e7", "hint": "This root does not have any special conjugation properties.", "tense": "Future", "person": "2nd Feminine Singular", "url": "https://www.pealim.com/dict/2336-lishtok/", "infinitive": "\u05dc\u05e9\u05ea\u05d5\u05e7"}, {"verb": "\u05ea\u05bc\u05b4\u05e9\u05c1\u05b0\u05ea\u05bc\u05b0\u05e7\u05d5\u05bc", "niqqud_less": "\u05ea\u05e9\u05ea\u05e7\u05d5", "translation": "you m. pl. will be silent", "reading": "tishteku", "binyan": "PA'AL", "root": "\u05e9\u05c1 - \u05ea - \u05e7", "hint": "This root does not have any special conjugation properties.", "tense": "Future", "person": "2nd Masculine Plural", "url": "https://www.pealim.com/dict/2336-lishtok/", "infinitive": "\u05dc\u05e9\u05ea\u05d5\u05e7"}, {"verb": "\u05d9\u05e9\u05ea\u05d5\u05e7", "niqqud_less": "\u05d9\u05e9\u05ea\u05d5\u05e7", "translation": "he / it will be silent", "reading": "yishtok", "binyan": "PA'AL", "root": "\u05e9\u05c1 - \u05ea - \u05e7", "hint": "This root does not have any special conjugation properties.", "tense": "Future", "person": "3rd Masculine Singular", "url": "https://www.pealim.com/dict/2336-lishtok/", "infinitive": "\u05dc\u05e9\u05ea\u05d5\u05e7"}, {"verb": "\u05ea\u05e9\u05ea\u05d5\u05e7", "niqqud_less": "\u05ea\u05e9\u05ea\u05d5\u05e7", "translation": "she / it will be silent", "reading": "tishtok", "binyan": "PA'AL", "root": "\u05e9\u05c1 - \u05ea - \u05e7", "hint": "This root does not have any special conjugation properties.", "tense": "Future", "person": "3rd Feminine Singular", "url": "https://www.pealim.com/dict/2336-lishtok/", "infinitive": "\u05dc\u05e9\u05ea\u05d5\u05e7"}, {"verb": "\u05d9\u05b4\u05e9\u05c1\u05b0\u05ea\u05bc\u05b0\u05e7\u05d5\u05bc", "niqqud_less": "\u05d9\u05e9\u05ea\u05e7\u05d5", "translation": "they m. will be silent", "reading": "yishteku", "binyan": "PA'AL", "root": "\u05e9\u05c1 - \u05ea - \u05e7", "hint": "This root does not have any special conjugation properties.", "tense": "Future", "person": "3rd Masculine Plural", "url": "https://www.pealim.com/dict/2336-lishtok/", "infinitive": "\u05dc\u05e9\u05ea\u05d5\u05e7"}, {"verb": "\u05e9\u05ea\u05d5\u05e7!\u200f", "niqqud_less": "\u05e9\u05ea\u05d5\u05e7!\u200f", "translation": "(to a man) be silent!", "reading": "shtok!", "binyan": "PA'AL", "root": "\u05e9\u05c1 - \u05ea - \u05e7", "hint": "This root does not have any special conjugation properties.", "tense": "Imperative", "person": "2nd Masculine Singular", "url": "https://www.pealim.com/dict/2336-lishtok/", "infinitive": "\u05dc\u05e9\u05ea\u05d5\u05e7"}, {"verb": "\u05e9\u05c1\u05b4\u05ea\u05b0\u05e7\u05b4\u05d9!\u200f", "niqqud_less": "\u05e9\u05ea\u05e7\u05d9!\u200f", "translation": "(to a woman) be silent!", "reading": "shitki!", "binyan": "PA'AL", "root": "\u05e9\u05c1 - \u05ea - \u05e7", "hint": "This root does not have any special conjugation properties.", "tense": "Imperative", "person": "2nd Feminine Singular", "url": "https://www.pealim.com/dict/2336-lishtok/", "infinitive": "\u05dc\u05e9\u05ea\u05d5\u05e7"}, {"verb": "\u05e9\u05c1\u05b4\u05ea\u05b0\u05e7\u05d5\u05bc!\u200f", "niqqud_less": "\u05e9\u05ea\u05e7\u05d5!\u200f", "translation": "(to men) be silent!", "reading": "shitku!", "binyan": "PA'AL", "root": "\u05e9\u05c1 - \u05ea - \u05e7", "hint": "This root does not have any special conjugation properties.", "tense": "Imperative", "person": "2nd Masculine Plural", "url": "https://www.pealim.com/dict/2336-lishtok/", "infinitive": "\u05dc\u05e9\u05ea\u05d5\u05e7"}, {"verb": "\u05dc\u05e9\u05ea\u05d5\u05e7", "niqqud_less": "\u05dc\u05e9\u05ea\u05d5\u05e7", "translation": "to be silent", "reading": "lishtok", "binyan": "PA'AL", "root": "\u05e9\u05c1 - \u05ea - \u05e7", "hint": "This root does not have any special conjugation properties.", "tense": "Infinitive", "person": "", "url": "https://www.pealim.com/dict/2336-lishtok/", "infinitive": "\u05dc\u05e9\u05ea\u05d5\u05e7"}, {"verb": "\u05e9\u05c1\u05d5\u05b9\u05ea\u05b5\u05ea", "niqqud_less": "\u05e9\u05d5\u05ea\u05ea", "translation": "I / you m. sg. / he / it flow(s)", "reading": "shotet", "binyan": "PA'AL", "root": "\u05e9\u05c1 - \u05ea - \u05ea", "hint": "This root does not have any special conjugation properties.", "tense": "Present", "person": "Masculine Singular", "url": "https://www.pealim.com/dict/2340-lishtot/", "infinitive": "\u05dc\u05e9\u05ea\u05d5\u05ea"}, {"verb": "\u05e9\u05c1\u05d5\u05b9\u05ea\u05b6\u05ea\u05b6\u05ea", "niqqud_less": "\u05e9\u05d5\u05ea\u05ea\u05ea", "translation": "I / you f. sg. / she / it flow(s)", "reading": "shotetet", "binyan": "PA'AL", "root": "\u05e9\u05c1 - \u05ea - \u05ea", "hint": "This root does not have any special conjugation properties.", "tense": "Present", "person": "Feminine Singular", "url": "https://www.pealim.com/dict/2340-lishtot/", "infinitive": "\u05dc\u05e9\u05ea\u05d5\u05ea"}, {"verb": "\u05e9\u05c1\u05d5\u05b9\u05ea\u05b0\u05ea\u05b4\u05d9\u05dd", "niqqud_less": "\u05e9\u05d5\u05ea\u05ea\u05d9\u05dd", "translation": "we / you m. pl. / they m. flow", "reading": "shotetim", "binyan": "PA'AL", "root": "\u05e9\u05c1 - \u05ea - \u05ea", "hint": "This root does not have any special conjugation properties.", "tense": "Present", "person": "Masculine Plural", "url": "https://www.pealim.com/dict/2340-lishtot/", "infinitive": "\u05dc\u05e9\u05ea\u05d5\u05ea"}, {"verb": "\u05e9\u05c1\u05d5\u05b9\u05ea\u05b0\u05ea\u05d5\u05b9\u05ea", "niqqud_less": "\u05e9\u05d5\u05ea\u05ea\u05d5\u05ea", "translation": "we / you f. pl. / they f. flow", "reading": "shotetot", "binyan": "PA'AL", "root": "\u05e9\u05c1 - \u05ea - \u05ea", "hint": "This root does not have any special conjugation properties.", "tense": "Present", "person": "Feminine Plural", "url": "https://www.pealim.com/dict/2340-lishtot/", "infinitive": "\u05dc\u05e9\u05ea\u05d5\u05ea"}, {"verb": "\u05e9\u05c1\u05b8\u05ea\u05b7\u05ea\u05bc\u05b4\u05d9", "niqqud_less": "\u05e9\u05ea\u05ea\u05d9", "translation": "I flowed", "reading": "shatatti", "binyan": "PA'AL", "root": "\u05e9\u05c1 - \u05ea - \u05ea", "hint": "This root does not have any special conjugation properties.", "tense": "Past", "person": "1st Singular", "url": "https://www.pealim.com/dict/2340-lishtot/", "infinitive": "\u05dc\u05e9\u05ea\u05d5\u05ea"}, {"verb": "\u05e9\u05c1\u05b8\u05ea\u05b7\u05ea\u05b0\u05e0\u05d5\u05bc", "niqqud_less": "\u05e9\u05ea\u05ea\u05e0\u05d5", "translation": "we flowed", "reading": "shatatnu", "binyan": "PA'AL", "root": "\u05e9\u05c1 - \u05ea - \u05ea", "hint": "This root does not have any special conjugation properties.", "tense": "Past", "person": "1st Plural", "url": "https://www.pealim.com/dict/2340-lishtot/", "infinitive": "\u05dc\u05e9\u05ea\u05d5\u05ea"}, {"verb": "\u05e9\u05c1\u05b8\u05ea\u05b7\u05ea\u05bc\u05b8", "niqqud_less": "\u05e9\u05ea\u05ea", "translation": "you m. sg. flowed", "reading": "shatatta", "binyan": "PA'AL", "root": "\u05e9\u05c1 - \u05ea - \u05ea", "hint": "This root does not have any special conjugation properties.", "tense": "Past", "person": "2nd Masculine Singular", "url": "https://www.pealim.com/dict/2340-lishtot/", "infinitive": "\u05dc\u05e9\u05ea\u05d5\u05ea"}, {"verb": "\u05e9\u05c1\u05b8\u05ea\u05b7\u05ea\u05bc\u05b0", "niqqud_less": "\u05e9\u05ea\u05ea", "translation": "you f. sg. flowed", "reading": "shatatet", "binyan": "PA'AL", "root": "\u05e9\u05c1 - \u05ea - \u05ea", "hint": "This root does not have any special conjugation properties.", "tense": "Past", "person": "2nd Feminine Singular", "url": "https://www.pealim.com/dict/2340-lishtot/", "infinitive": "\u05dc\u05e9\u05ea\u05d5\u05ea"}, {"verb": "\u05e9\u05c1\u05b8\u05ea\u05b7\u05ea\u05bc\u05b6\u05dd", "niqqud_less": "\u05e9\u05ea\u05ea\u05dd", "translation": "you m. pl. flowed", "reading": "shatattem", "binyan": "PA'AL", "root": "\u05e9\u05c1 - \u05ea - \u05ea", "hint": "This root does not have any special conjugation properties.", "tense": "Past", "person": "2nd Masculine Plural", "url": "https://www.pealim.com/dict/2340-lishtot/", "infinitive": "\u05dc\u05e9\u05ea\u05d5\u05ea"}, {"verb": "\u05e9\u05c1\u05b8\u05ea\u05b7\u05ea\u05bc\u05b6\u05df", "niqqud_less": "\u05e9\u05ea\u05ea\u05df", "translation": "you f. pl. flowed", "reading": "shatatten", "binyan": "PA'AL", "root": "\u05e9\u05c1 - \u05ea - \u05ea", "hint": "This root does not have any special conjugation properties.", "tense": "Past", "person": "2nd Feminine Plural", "url": "https://www.pealim.com/dict/2340-lishtot/", "infinitive": "\u05dc\u05e9\u05ea\u05d5\u05ea"}, {"verb": "\u05e9\u05c1\u05b8\u05ea\u05b7\u05ea", "niqqud_less": "\u05e9\u05ea\u05ea", "translation": "he / it flowed", "reading": "shatat", "binyan": "PA'AL", "root": "\u05e9\u05c1 - \u05ea - \u05ea", "hint": "This root does not have any special conjugation properties.", "tense": "Past", "person": "3rd Masculine Singular", "url": "https://www.pealim.com/dict/2340-lishtot/", "infinitive": "\u05dc\u05e9\u05ea\u05d5\u05ea"}, {"verb": "\u05e9\u05c1\u05b8\u05ea\u05b0\u05ea\u05b8\u05d4", "niqqud_less": "\u05e9\u05ea\u05ea\u05d4", "translation": "she / it flowed", "reading": "shateta", "binyan": "PA'AL", "root": "\u05e9\u05c1 - \u05ea - \u05ea", "hint": "This root does not have any special conjugation properties.", "tense": "Past", "person": "3rd Feminine Singular", "url": "https://www.pealim.com/dict/2340-lishtot/", "infinitive": "\u05dc\u05e9\u05ea\u05d5\u05ea"}, {"verb": "\u05e9\u05c1\u05b8\u05ea\u05b0\u05ea\u05d5\u05bc", "niqqud_less": "\u05e9\u05ea\u05ea\u05d5", "translation": "they flowed", "reading": "shatetu", "binyan": "PA'AL", "root": "\u05e9\u05c1 - \u05ea - \u05ea", "hint": "This root does not have any special conjugation properties.", "tense": "Past", "person": "3rd Plural", "url": "https://www.pealim.com/dict/2340-lishtot/", "infinitive": "\u05dc\u05e9\u05ea\u05d5\u05ea"}, {"verb": "\u05d0\u05e9\u05ea\u05d5\u05ea", "niqqud_less": "\u05d0\u05e9\u05ea\u05d5\u05ea", "translation": "I will flow", "reading": "eshtot", "binyan": "PA'AL", "root": "\u05e9\u05c1 - \u05ea - \u05ea", "hint": "This root does not have any special conjugation properties.", "tense": "Future", "person": "1st Singular", "url": "https://www.pealim.com/dict/2340-lishtot/", "infinitive": "\u05dc\u05e9\u05ea\u05d5\u05ea"}, {"verb": "\u05e0\u05e9\u05ea\u05d5\u05ea", "niqqud_less": "\u05e0\u05e9\u05ea\u05d5\u05ea", "translation": "we will flow", "reading": "nishtot", "binyan": "PA'AL", "root": "\u05e9\u05c1 - \u05ea - \u05ea", "hint": "This root does not have any special conjugation properties.", "tense": "Future", "person": "1st Plural", "url": "https://www.pealim.com/dict/2340-lishtot/", "infinitive": "\u05dc\u05e9\u05ea\u05d5\u05ea"}, {"verb": "\u05ea\u05e9\u05ea\u05d5\u05ea", "niqqud_less": "\u05ea\u05e9\u05ea\u05d5\u05ea", "translation": "you m. sg. will flow", "reading": "tishtot", "binyan": "PA'AL", "root": "\u05e9\u05c1 - \u05ea - \u05ea", "hint": "This root does not have any special conjugation properties.", "tense": "Future", "person": "2nd Masculine Singular", "url": "https://www.pealim.com/dict/2340-lishtot/", "infinitive": "\u05dc\u05e9\u05ea\u05d5\u05ea"}, {"verb": "\u05ea\u05bc\u05b4\u05e9\u05c1\u05b0\u05ea\u05bc\u05b0\u05ea\u05b4\u05d9", "niqqud_less": "\u05ea\u05e9\u05ea\u05ea\u05d9", "translation": "you f. sg. will flow", "reading": "tishteti", "binyan": "PA'AL", "root": "\u05e9\u05c1 - \u05ea - \u05ea", "hint": "This root does not have any special conjugation properties.", "tense": "Future", "person": "2nd Feminine Singular", "url": "https://www.pealim.com/dict/2340-lishtot/", "infinitive": "\u05dc\u05e9\u05ea\u05d5\u05ea"}, {"verb": "\u05ea\u05bc\u05b4\u05e9\u05c1\u05b0\u05ea\u05bc\u05b0\u05ea\u05d5\u05bc", "niqqud_less": "\u05ea\u05e9\u05ea\u05ea\u05d5", "translation": "you m. pl. will flow", "reading": "tishtetu", "binyan": "PA'AL", "root": "\u05e9\u05c1 - \u05ea - \u05ea", "hint": "This root does not have any special conjugation properties.", "tense": "Future", "person": "2nd Masculine Plural", "url": "https://www.pealim.com/dict/2340-lishtot/", "infinitive": "\u05dc\u05e9\u05ea\u05d5\u05ea"}, {"verb": "\u05d9\u05e9\u05ea\u05d5\u05ea", "niqqud_less": "\u05d9\u05e9\u05ea\u05d5\u05ea", "translation": "he / it will flow", "reading": "yishtot", "binyan": "PA'AL", "root": "\u05e9\u05c1 - \u05ea - \u05ea", "hint": "This root does not have any special conjugation properties.", "tense": "Future", "person": "3rd Masculine Singular", "url": "https://www.pealim.com/dict/2340-lishtot/", "infinitive": "\u05dc\u05e9\u05ea\u05d5\u05ea"}, {"verb": "\u05ea\u05e9\u05ea\u05d5\u05ea", "niqqud_less": "\u05ea\u05e9\u05ea\u05d5\u05ea", "translation": "she / it will flow", "reading": "tishtot", "binyan": "PA'AL", "root": "\u05e9\u05c1 - \u05ea - \u05ea", "hint": "This root does not have any special conjugation properties.", "tense": "Future", "person": "3rd Feminine Singular", "url": "https://www.pealim.com/dict/2340-lishtot/", "infinitive": "\u05dc\u05e9\u05ea\u05d5\u05ea"}, {"verb": "\u05d9\u05b4\u05e9\u05c1\u05b0\u05ea\u05bc\u05b0\u05ea\u05d5\u05bc", "niqqud_less": "\u05d9\u05e9\u05ea\u05ea\u05d5", "translation": "they m. will flow", "reading": "yishtetu", "binyan": "PA'AL", "root": "\u05e9\u05c1 - \u05ea - \u05ea", "hint": "This root does not have any special conjugation properties.", "tense": "Future", "person": "3rd Masculine Plural", "url": "https://www.pealim.com/dict/2340-lishtot/", "infinitive": "\u05dc\u05e9\u05ea\u05d5\u05ea"}, {"verb": "\u05e9\u05ea\u05d5\u05ea!\u200f", "niqqud_less": "\u05e9\u05ea\u05d5\u05ea!\u200f", "translation": "(to a man) flow!", "reading": "shtot!", "binyan": "PA'AL", "root": "\u05e9\u05c1 - \u05ea - \u05ea", "hint": "This root does not have any special conjugation properties.", "tense": "Imperative", "person": "2nd Masculine Singular", "url": "https://www.pealim.com/dict/2340-lishtot/", "infinitive": "\u05dc\u05e9\u05ea\u05d5\u05ea"}, {"verb": "\u05e9\u05c1\u05b4\u05ea\u05b0\u05ea\u05b4\u05d9!\u200f", "niqqud_less": "\u05e9\u05ea\u05ea\u05d9!\u200f", "translation": "(to a woman) flow!", "reading": "shiteti!", "binyan": "PA'AL", "root": "\u05e9\u05c1 - \u05ea - \u05ea", "hint": "This root does not have any special conjugation properties.", "tense": "Imperative", "person": "2nd Feminine Singular", "url": "https://www.pealim.com/dict/2340-lishtot/", "infinitive": "\u05dc\u05e9\u05ea\u05d5\u05ea"}, {"verb": "\u05e9\u05c1\u05b4\u05ea\u05b0\u05ea\u05d5\u05bc!\u200f", "niqqud_less": "\u05e9\u05ea\u05ea\u05d5!\u200f", "translation": "(to men) flow!", "reading": "shitetu!", "binyan": "PA'AL", "root": "\u05e9\u05c1 - \u05ea - \u05ea", "hint": "This root does not have any special conjugation properties.", "tense": "Imperative", "person": "2nd Masculine Plural", "url": "https://www.pealim.com/dict/2340-lishtot/", "infinitive": "\u05dc\u05e9\u05ea\u05d5\u05ea"}, {"verb": "\u05dc\u05e9\u05ea\u05d5\u05ea", "niqqud_less": "\u05dc\u05e9\u05ea\u05d5\u05ea", "translation": "to flow", "reading": "lishtot", "binyan": "PA'AL", "root": "\u05e9\u05c1 - \u05ea - \u05ea", "hint": "This root does not have any special conjugation properties.", "tense": "Infinitive", "person": "", "url": "https://www.pealim.com/dict/2340-lishtot/", "infinitive": "\u05dc\u05e9\u05ea\u05d5\u05ea"}, {"verb": "\u05de\u05b7\u05ea\u05b0\u05d7\u05b4\u05d9\u05dc", "niqqud_less": "\u05de\u05ea\u05d7\u05d9\u05dc", "translation": "I / you m. sg. / he / it start(s)", "reading": "matchil", "binyan": "HIF'IL", "root": "\u05ea - \u05d7 - \u05dc", "hint": "The middle radical of this word is guttural; this affects the adjacent vowels.", "tense": "Present", "person": "Masculine Singular", "url": "https://www.pealim.com/dict/2359-lehatchil/", "infinitive": "\u05dc\u05b0\u05d4\u05b7\u05ea\u05b0\u05d7\u05b4\u05d9\u05dc"}, {"verb": "\u05de\u05b7\u05ea\u05b0\u05d7\u05b4\u05d9\u05dc\u05b8\u05d4", "niqqud_less": "\u05de\u05ea\u05d7\u05d9\u05dc\u05d4", "translation": "I / you f. sg. / she / it start(s)", "reading": "matchila", "binyan": "HIF'IL", "root": "\u05ea - \u05d7 - \u05dc", "hint": "The middle radical of this word is guttural; this affects the adjacent vowels.", "tense": "Present", "person": "Feminine Singular", "url": "https://www.pealim.com/dict/2359-lehatchil/", "infinitive": "\u05dc\u05b0\u05d4\u05b7\u05ea\u05b0\u05d7\u05b4\u05d9\u05dc"}, {"verb": "\u05de\u05b7\u05ea\u05b0\u05d7\u05b4\u05d9\u05dc\u05b4\u05d9\u05dd", "niqqud_less": "\u05de\u05ea\u05d7\u05d9\u05dc\u05d9\u05dd", "translation": "we / you m. pl. / they m. start", "reading": "matchilim", "binyan": "HIF'IL", "root": "\u05ea - \u05d7 - \u05dc", "hint": "The middle radical of this word is guttural; this affects the adjacent vowels.", "tense": "Present", "person": "Masculine Plural", "url": "https://www.pealim.com/dict/2359-lehatchil/", "infinitive": "\u05dc\u05b0\u05d4\u05b7\u05ea\u05b0\u05d7\u05b4\u05d9\u05dc"}, {"verb": "\u05de\u05b7\u05ea\u05b0\u05d7\u05b4\u05d9\u05dc\u05d5\u05b9\u05ea", "niqqud_less": "\u05de\u05ea\u05d7\u05d9\u05dc\u05d5\u05ea", "translation": "we / you f. pl. / they f. start", "reading": "matchilot", "binyan": "HIF'IL", "root": "\u05ea - \u05d7 - \u05dc", "hint": "The middle radical of this word is guttural; this affects the adjacent vowels.", "tense": "Present", "person": "Feminine Plural", "url": "https://www.pealim.com/dict/2359-lehatchil/", "infinitive": "\u05dc\u05b0\u05d4\u05b7\u05ea\u05b0\u05d7\u05b4\u05d9\u05dc"}, {"verb": "\u05d4\u05b4\u05ea\u05b0\u05d7\u05b7\u05dc\u05b0\u05ea\u05bc\u05b4\u05d9", "niqqud_less": "\u05d4\u05ea\u05d7\u05dc\u05ea\u05d9", "translation": "I started", "reading": "hitchalti", "binyan": "HIF'IL", "root": "\u05ea - \u05d7 - \u05dc", "hint": "The middle radical of this word is guttural; this affects the adjacent vowels.", "tense": "Past", "person": "1st Singular", "url": "https://www.pealim.com/dict/2359-lehatchil/", "infinitive": "\u05dc\u05b0\u05d4\u05b7\u05ea\u05b0\u05d7\u05b4\u05d9\u05dc"}, {"verb": "\u05d4\u05b4\u05ea\u05b0\u05d7\u05b7\u05dc\u05b0\u05e0\u05d5\u05bc", "niqqud_less": "\u05d4\u05ea\u05d7\u05dc\u05e0\u05d5", "translation": "we started", "reading": "hitchalnu", "binyan": "HIF'IL", "root": "\u05ea - \u05d7 - \u05dc", "hint": "The middle radical of this word is guttural; this affects the adjacent vowels.", "tense": "Past", "person": "1st Plural", "url": "https://www.pealim.com/dict/2359-lehatchil/", "infinitive": "\u05dc\u05b0\u05d4\u05b7\u05ea\u05b0\u05d7\u05b4\u05d9\u05dc"}, {"verb": "\u05d4\u05b4\u05ea\u05b0\u05d7\u05b7\u05dc\u05b0\u05ea\u05bc\u05b8", "niqqud_less": "\u05d4\u05ea\u05d7\u05dc\u05ea", "translation": "you m. sg. started", "reading": "hitchalta", "binyan": "HIF'IL", "root": "\u05ea - \u05d7 - \u05dc", "hint": "The middle radical of this word is guttural; this affects the adjacent vowels.", "tense": "Past", "person": "2nd Masculine Singular", "url": "https://www.pealim.com/dict/2359-lehatchil/", "infinitive": "\u05dc\u05b0\u05d4\u05b7\u05ea\u05b0\u05d7\u05b4\u05d9\u05dc"}, {"verb": "\u05d4\u05b4\u05ea\u05b0\u05d7\u05b7\u05dc\u05b0\u05ea\u05bc\u05b0", "niqqud_less": "\u05d4\u05ea\u05d7\u05dc\u05ea", "translation": "you f. sg. started", "reading": "hitchalt", "binyan": "HIF'IL", "root": "\u05ea - \u05d7 - \u05dc", "hint": "The middle radical of this word is guttural; this affects the adjacent vowels.", "tense": "Past", "person": "2nd Feminine Singular", "url": "https://www.pealim.com/dict/2359-lehatchil/", "infinitive": "\u05dc\u05b0\u05d4\u05b7\u05ea\u05b0\u05d7\u05b4\u05d9\u05dc"}, {"verb": "\u05d4\u05b4\u05ea\u05b0\u05d7\u05b7\u05dc\u05b0\u05ea\u05bc\u05b6\u05dd", "niqqud_less": "\u05d4\u05ea\u05d7\u05dc\u05ea\u05dd", "translation": "you m. pl. started", "reading": "hitchaltem", "binyan": "HIF'IL", "root": "\u05ea - \u05d7 - \u05dc", "hint": "The middle radical of this word is guttural; this affects the adjacent vowels.", "tense": "Past", "person": "2nd Masculine Plural", "url": "https://www.pealim.com/dict/2359-lehatchil/", "infinitive": "\u05dc\u05b0\u05d4\u05b7\u05ea\u05b0\u05d7\u05b4\u05d9\u05dc"}, {"verb": "\u05d4\u05b4\u05ea\u05b0\u05d7\u05b7\u05dc\u05b0\u05ea\u05bc\u05b6\u05df", "niqqud_less": "\u05d4\u05ea\u05d7\u05dc\u05ea\u05df", "translation": "you f. pl. started", "reading": "hitchalten", "binyan": "HIF'IL", "root": "\u05ea - \u05d7 - \u05dc", "hint": "The middle radical of this word is guttural; this affects the adjacent vowels.", "tense": "Past", "person": "2nd Feminine Plural", "url": "https://www.pealim.com/dict/2359-lehatchil/", "infinitive": "\u05dc\u05b0\u05d4\u05b7\u05ea\u05b0\u05d7\u05b4\u05d9\u05dc"}, {"verb": "\u05d4\u05b4\u05ea\u05b0\u05d7\u05b4\u05d9\u05dc", "niqqud_less": "\u05d4\u05ea\u05d7\u05d9\u05dc", "translation": "he / it started", "reading": "hitchil", "binyan": "HIF'IL", "root": "\u05ea - \u05d7 - \u05dc", "hint": "The middle radical of this word is guttural; this affects the adjacent vowels.", "tense": "Past", "person": "3rd Masculine Singular", "url": "https://www.pealim.com/dict/2359-lehatchil/", "infinitive": "\u05dc\u05b0\u05d4\u05b7\u05ea\u05b0\u05d7\u05b4\u05d9\u05dc"}, {"verb": "\u05d4\u05b4\u05ea\u05b0\u05d7\u05b4\u05d9\u05dc\u05b8\u05d4", "niqqud_less": "\u05d4\u05ea\u05d7\u05d9\u05dc\u05d4", "translation": "she / it started", "reading": "hitchila", "binyan": "HIF'IL", "root": "\u05ea - \u05d7 - \u05dc", "hint": "The middle radical of this word is guttural; this affects the adjacent vowels.", "tense": "Past", "person": "3rd Feminine Singular", "url": "https://www.pealim.com/dict/2359-lehatchil/", "infinitive": "\u05dc\u05b0\u05d4\u05b7\u05ea\u05b0\u05d7\u05b4\u05d9\u05dc"}, {"verb": "\u05d4\u05b4\u05ea\u05b0\u05d7\u05b4\u05d9\u05dc\u05d5\u05bc", "niqqud_less": "\u05d4\u05ea\u05d7\u05d9\u05dc\u05d5", "translation": "they started", "reading": "hitchilu", "binyan": "HIF'IL", "root": "\u05ea - \u05d7 - \u05dc", "hint": "The middle radical of this word is guttural; this affects the adjacent vowels.", "tense": "Past", "person": "3rd Plural", "url": "https://www.pealim.com/dict/2359-lehatchil/", "infinitive": "\u05dc\u05b0\u05d4\u05b7\u05ea\u05b0\u05d7\u05b4\u05d9\u05dc"}, {"verb": "\u05d0\u05b7\u05ea\u05b0\u05d7\u05b4\u05d9\u05dc", "niqqud_less": "\u05d0\u05ea\u05d7\u05d9\u05dc", "translation": "I will start", "reading": "atchil", "binyan": "HIF'IL", "root": "\u05ea - \u05d7 - \u05dc", "hint": "The middle radical of this word is guttural; this affects the adjacent vowels.", "tense": "Future", "person": "1st Singular", "url": "https://www.pealim.com/dict/2359-lehatchil/", "infinitive": "\u05dc\u05b0\u05d4\u05b7\u05ea\u05b0\u05d7\u05b4\u05d9\u05dc"}, {"verb": "\u05e0\u05b7\u05ea\u05b0\u05d7\u05b4\u05d9\u05dc", "niqqud_less": "\u05e0\u05ea\u05d7\u05d9\u05dc", "translation": "we will start", "reading": "natchil", "binyan": "HIF'IL", "root": "\u05ea - \u05d7 - \u05dc", "hint": "The middle radical of this word is guttural; this affects the adjacent vowels.", "tense": "Future", "person": "1st Plural", "url": "https://www.pealim.com/dict/2359-lehatchil/", "infinitive": "\u05dc\u05b0\u05d4\u05b7\u05ea\u05b0\u05d7\u05b4\u05d9\u05dc"}, {"verb": "\u05ea\u05bc\u05b7\u05ea\u05b0\u05d7\u05b4\u05d9\u05dc", "niqqud_less": "\u05ea\u05ea\u05d7\u05d9\u05dc", "translation": "you m. sg. will start", "reading": "tatchil", "binyan": "HIF'IL", "root": "\u05ea - \u05d7 - \u05dc", "hint": "The middle radical of this word is guttural; this affects the adjacent vowels.", "tense": "Future", "person": "2nd Masculine Singular", "url": "https://www.pealim.com/dict/2359-lehatchil/", "infinitive": "\u05dc\u05b0\u05d4\u05b7\u05ea\u05b0\u05d7\u05b4\u05d9\u05dc"}, {"verb": "\u05ea\u05bc\u05b7\u05ea\u05b0\u05d7\u05b4\u05d9\u05dc\u05b4\u05d9", "niqqud_less": "\u05ea\u05ea\u05d7\u05d9\u05dc\u05d9", "translation": "you f. sg. will start", "reading": "tatchili", "binyan": "HIF'IL", "root": "\u05ea - \u05d7 - \u05dc", "hint": "The middle radical of this word is guttural; this affects the adjacent vowels.", "tense": "Future", "person": "2nd Feminine Singular", "url": "https://www.pealim.com/dict/2359-lehatchil/", "infinitive": "\u05dc\u05b0\u05d4\u05b7\u05ea\u05b0\u05d7\u05b4\u05d9\u05dc"}, {"verb": "\u05ea\u05bc\u05b7\u05ea\u05b0\u05d7\u05b4\u05d9\u05dc\u05d5\u05bc", "niqqud_less": "\u05ea\u05ea\u05d7\u05d9\u05dc\u05d5", "translation": "you m. pl. will start", "reading": "tatchilu", "binyan": "HIF'IL", "root": "\u05ea - \u05d7 - \u05dc", "hint": "The middle radical of this word is guttural; this affects the adjacent vowels.", "tense": "Future", "person": "2nd Masculine Plural", "url": "https://www.pealim.com/dict/2359-lehatchil/", "infinitive": "\u05dc\u05b0\u05d4\u05b7\u05ea\u05b0\u05d7\u05b4\u05d9\u05dc"}, {"verb": "\u05d9\u05b7\u05ea\u05b0\u05d7\u05b4\u05d9\u05dc", "niqqud_less": "\u05d9\u05ea\u05d7\u05d9\u05dc", "translation": "he / it will start", "reading": "yatchil", "binyan": "HIF'IL", "root": "\u05ea - \u05d7 - \u05dc", "hint": "The middle radical of this word is guttural; this affects the adjacent vowels.", "tense": "Future", "person": "3rd Masculine Singular", "url": "https://www.pealim.com/dict/2359-lehatchil/", "infinitive": "\u05dc\u05b0\u05d4\u05b7\u05ea\u05b0\u05d7\u05b4\u05d9\u05dc"}, {"verb": "\u05ea\u05bc\u05b7\u05ea\u05b0\u05d7\u05b4\u05d9\u05dc", "niqqud_less": "\u05ea\u05ea\u05d7\u05d9\u05dc", "translation": "she / it will start", "reading": "tatchil", "binyan": "HIF'IL", "root": "\u05ea - \u05d7 - \u05dc", "hint": "The middle radical of this word is guttural; this affects the adjacent vowels.", "tense": "Future", "person": "3rd Feminine Singular", "url": "https://www.pealim.com/dict/2359-lehatchil/", "infinitive": "\u05dc\u05b0\u05d4\u05b7\u05ea\u05b0\u05d7\u05b4\u05d9\u05dc"}, {"verb": "\u05d9\u05b7\u05ea\u05b0\u05d7\u05b4\u05d9\u05dc\u05d5\u05bc", "niqqud_less": "\u05d9\u05ea\u05d7\u05d9\u05dc\u05d5", "translation": "they m. will start", "reading": "yatchilu", "binyan": "HIF'IL", "root": "\u05ea - \u05d7 - \u05dc", "hint": "The middle radical of this word is guttural; this affects the adjacent vowels.", "tense": "Future", "person": "3rd Masculine Plural", "url": "https://www.pealim.com/dict/2359-lehatchil/", "infinitive": "\u05dc\u05b0\u05d4\u05b7\u05ea\u05b0\u05d7\u05b4\u05d9\u05dc"}, {"verb": "\u05d4\u05b7\u05ea\u05b0\u05d7\u05b5\u05dc!\u200f", "niqqud_less": "\u05d4\u05ea\u05d7\u05dc!\u200f", "translation": "(to a man) start!", "reading": "hatchel!", "binyan": "HIF'IL", "root": "\u05ea - \u05d7 - \u05dc", "hint": "The middle radical of this word is guttural; this affects the adjacent vowels.", "tense": "Imperative", "person": "2nd Masculine Singular", "url": "https://www.pealim.com/dict/2359-lehatchil/", "infinitive": "\u05dc\u05b0\u05d4\u05b7\u05ea\u05b0\u05d7\u05b4\u05d9\u05dc"}, {"verb": "\u05d4\u05b7\u05ea\u05b0\u05d7\u05b4\u05d9\u05dc\u05b4\u05d9!\u200f", "niqqud_less": "\u05d4\u05ea\u05d7\u05d9\u05dc\u05d9!\u200f", "translation": "(to a woman) start!", "reading": "hatchili!", "binyan": "HIF'IL", "root": "\u05ea - \u05d7 - \u05dc", "hint": "The middle radical of this word is guttural; this affects the adjacent vowels.", "tense": "Imperative", "person": "2nd Feminine Singular", "url": "https://www.pealim.com/dict/2359-lehatchil/", "infinitive": "\u05dc\u05b0\u05d4\u05b7\u05ea\u05b0\u05d7\u05b4\u05d9\u05dc"}, {"verb": "\u05d4\u05b7\u05ea\u05b0\u05d7\u05b4\u05d9\u05dc\u05d5\u05bc!\u200f", "niqqud_less": "\u05d4\u05ea\u05d7\u05d9\u05dc\u05d5!\u200f", "translation": "(to men) start!", "reading": "hatchilu!", "binyan": "HIF'IL", "root": "\u05ea - \u05d7 - \u05dc", "hint": "The middle radical of this word is guttural; this affects the adjacent vowels.", "tense": "Imperative", "person": "2nd Masculine Plural", "url": "https://www.pealim.com/dict/2359-lehatchil/", "infinitive": "\u05dc\u05b0\u05d4\u05b7\u05ea\u05b0\u05d7\u05b4\u05d9\u05dc"}, {"verb": "\u05dc\u05b0\u05d4\u05b7\u05ea\u05b0\u05d7\u05b4\u05d9\u05dc", "niqqud_less": "\u05dc\u05d4\u05ea\u05d7\u05d9\u05dc", "translation": "to start", "reading": "lehatchil", "binyan": "HIF'IL", "root": "\u05ea - \u05d7 - \u05dc", "hint": "The middle radical of this word is guttural; this affects the adjacent vowels.", "tense": "Infinitive", "person": "", "url": "https://www.pealim.com/dict/2359-lehatchil/", "infinitive": "\u05dc\u05b0\u05d4\u05b7\u05ea\u05b0\u05d7\u05b4\u05d9\u05dc"}, {"verb": "\u05de\u05b0\u05ea\u05b7\u05e7\u05bc\u05b5\u05df", "niqqud_less": "\u05de\u05ea\u05e7\u05df", "translation": "I / you m. sg. / he / it repair(s)", "reading": "metaken", "binyan": "PI'EL", "root": "\u05ea - \u05e7 - \u05df", "hint": "The final radical of this word can assimilate with the suffix in inflected forms.", "tense": "Present", "person": "Masculine Singular", "url": "https://www.pealim.com/dict/2392-letaken/", "infinitive": "\u05dc\u05b0\u05ea\u05b7\u05e7\u05bc\u05b5\u05df"}, {"verb": "\u05de\u05b0\u05ea\u05b7\u05e7\u05bc\u05b6\u05e0\u05b6\u05ea", "niqqud_less": "\u05de\u05ea\u05e7\u05e0\u05ea", "translation": "I / you f. sg. / she / it repair(s)", "reading": "metakenet", "binyan": "PI'EL", "root": "\u05ea - \u05e7 - \u05df", "hint": "The final radical of this word can assimilate with the suffix in inflected forms.", "tense": "Present", "person": "Feminine Singular", "url": "https://www.pealim.com/dict/2392-letaken/", "infinitive": "\u05dc\u05b0\u05ea\u05b7\u05e7\u05bc\u05b5\u05df"}, {"verb": "\u05de\u05b0\u05ea\u05b7\u05e7\u05bc\u05b0\u05e0\u05b4\u05d9\u05dd", "niqqud_less": "\u05de\u05ea\u05e7\u05e0\u05d9\u05dd", "translation": "we / you m. pl. / they m. repair", "reading": "metaknim", "binyan": "PI'EL", "root": "\u05ea - \u05e7 - \u05df", "hint": "The final radical of this word can assimilate with the suffix in inflected forms.", "tense": "Present", "person": "Masculine Plural", "url": "https://www.pealim.com/dict/2392-letaken/", "infinitive": "\u05dc\u05b0\u05ea\u05b7\u05e7\u05bc\u05b5\u05df"}, {"verb": "\u05de\u05b0\u05ea\u05b7\u05e7\u05bc\u05b0\u05e0\u05d5\u05b9\u05ea", "niqqud_less": "\u05de\u05ea\u05e7\u05e0\u05d5\u05ea", "translation": "we / you f. pl. / they f. repair", "reading": "metaknot", "binyan": "PI'EL", "root": "\u05ea - \u05e7 - \u05df", "hint": "The final radical of this word can assimilate with the suffix in inflected forms.", "tense": "Present", "person": "Feminine Plural", "url": "https://www.pealim.com/dict/2392-letaken/", "infinitive": "\u05dc\u05b0\u05ea\u05b7\u05e7\u05bc\u05b5\u05df"}, {"verb": "\u05ea\u05d9\u05e7\u05e0\u05ea\u05d9", "niqqud_less": "\u05ea\u05d9\u05e7\u05e0\u05ea\u05d9", "translation": "I repaired", "reading": "tikanti", "binyan": "PI'EL", "root": "\u05ea - \u05e7 - \u05df", "hint": "The final radical of this word can assimilate with the suffix in inflected forms.", "tense": "Past", "person": "1st Singular", "url": "https://www.pealim.com/dict/2392-letaken/", "infinitive": "\u05dc\u05b0\u05ea\u05b7\u05e7\u05bc\u05b5\u05df"}, {"verb": "\u05ea\u05d9\u05e7\u05e0\u05d5", "niqqud_less": "\u05ea\u05d9\u05e7\u05e0\u05d5", "translation": "we repaired", "reading": "tikannu", "binyan": "PI'EL", "root": "\u05ea - \u05e7 - \u05df", "hint": "The final radical of this word can assimilate with the suffix in inflected forms.", "tense": "Past", "person": "1st Plural", "url": "https://www.pealim.com/dict/2392-letaken/", "infinitive": "\u05dc\u05b0\u05ea\u05b7\u05e7\u05bc\u05b5\u05df"}, {"verb": "\u05ea\u05d9\u05e7\u05e0\u05ea", "niqqud_less": "\u05ea\u05d9\u05e7\u05e0\u05ea", "translation": "you m. sg. repaired", "reading": "tikanta", "binyan": "PI'EL", "root": "\u05ea - \u05e7 - \u05df", "hint": "The final radical of this word can assimilate with the suffix in inflected forms.", "tense": "Past", "person": "2nd Masculine Singular", "url": "https://www.pealim.com/dict/2392-letaken/", "infinitive": "\u05dc\u05b0\u05ea\u05b7\u05e7\u05bc\u05b5\u05df"}, {"verb": "\u05ea\u05d9\u05e7\u05e0\u05ea", "niqqud_less": "\u05ea\u05d9\u05e7\u05e0\u05ea", "translation": "you f. sg. repaired", "reading": "tikant", "binyan": "PI'EL", "root": "\u05ea - \u05e7 - \u05df", "hint": "The final radical of this word can assimilate with the suffix in inflected forms.", "tense": "Past", "person": "2nd Feminine Singular", "url": "https://www.pealim.com/dict/2392-letaken/", "infinitive": "\u05dc\u05b0\u05ea\u05b7\u05e7\u05bc\u05b5\u05df"}, {"verb": "\u05ea\u05d9\u05e7\u05e0\u05ea\u05dd", "niqqud_less": "\u05ea\u05d9\u05e7\u05e0\u05ea\u05dd", "translation": "you m. pl. repaired", "reading": "tikantem", "binyan": "PI'EL", "root": "\u05ea - \u05e7 - \u05df", "hint": "The final radical of this word can assimilate with the suffix in inflected forms.", "tense": "Past", "person": "2nd Masculine Plural", "url": "https://www.pealim.com/dict/2392-letaken/", "infinitive": "\u05dc\u05b0\u05ea\u05b7\u05e7\u05bc\u05b5\u05df"}, {"verb": "\u05ea\u05d9\u05e7\u05e0\u05ea\u05df", "niqqud_less": "\u05ea\u05d9\u05e7\u05e0\u05ea\u05df", "translation": "you f. pl. repaired", "reading": "tikanten", "binyan": "PI'EL", "root": "\u05ea - \u05e7 - \u05df", "hint": "The final radical of this word can assimilate with the suffix in inflected forms.", "tense": "Past", "person": "2nd Feminine Plural", "url": "https://www.pealim.com/dict/2392-letaken/", "infinitive": "\u05dc\u05b0\u05ea\u05b7\u05e7\u05bc\u05b5\u05df"}, {"verb": "\u05ea\u05d9\u05e7\u05df", "niqqud_less": "\u05ea\u05d9\u05e7\u05df", "translation": "he / it repaired", "reading": "tiken", "binyan": "PI'EL", "root": "\u05ea - \u05e7 - \u05df", "hint": "The final radical of this word can assimilate with the suffix in inflected forms.", "tense": "Past", "person": "3rd Masculine Singular", "url": "https://www.pealim.com/dict/2392-letaken/", "infinitive": "\u05dc\u05b0\u05ea\u05b7\u05e7\u05bc\u05b5\u05df"}, {"verb": "\u05ea\u05d9\u05e7\u05e0\u05d4", "niqqud_less": "\u05ea\u05d9\u05e7\u05e0\u05d4", "translation": "she / it repaired", "reading": "tikna", "binyan": "PI'EL", "root": "\u05ea - \u05e7 - \u05df", "hint": "The final radical of this word can assimilate with the suffix in inflected forms.", "tense": "Past", "person": "3rd Feminine Singular", "url": "https://www.pealim.com/dict/2392-letaken/", "infinitive": "\u05dc\u05b0\u05ea\u05b7\u05e7\u05bc\u05b5\u05df"}, {"verb": "\u05ea\u05d9\u05e7\u05e0\u05d5", "niqqud_less": "\u05ea\u05d9\u05e7\u05e0\u05d5", "translation": "they repaired", "reading": "tiknu", "binyan": "PI'EL", "root": "\u05ea - \u05e7 - \u05df", "hint": "The final radical of this word can assimilate with the suffix in inflected forms.", "tense": "Past", "person": "3rd Plural", "url": "https://www.pealim.com/dict/2392-letaken/", "infinitive": "\u05dc\u05b0\u05ea\u05b7\u05e7\u05bc\u05b5\u05df"}, {"verb": "\u05d0\u05b2\u05ea\u05b7\u05e7\u05bc\u05b5\u05df", "niqqud_less": "\u05d0\u05ea\u05e7\u05df", "translation": "I will repair", "reading": "ataken", "binyan": "PI'EL", "root": "\u05ea - \u05e7 - \u05df", "hint": "The final radical of this word can assimilate with the suffix in inflected forms.", "tense": "Future", "person": "1st Singular", "url": "https://www.pealim.com/dict/2392-letaken/", "infinitive": "\u05dc\u05b0\u05ea\u05b7\u05e7\u05bc\u05b5\u05df"}, {"verb": "\u05e0\u05b0\u05ea\u05b7\u05e7\u05bc\u05b5\u05df", "niqqud_less": "\u05e0\u05ea\u05e7\u05df", "translation": "we will repair", "reading": "netaken", "binyan": "PI'EL", "root": "\u05ea - \u05e7 - \u05df", "hint": "The final radical of this word can assimilate with the suffix in inflected forms.", "tense": "Future", "person": "1st Plural", "url": "https://www.pealim.com/dict/2392-letaken/", "infinitive": "\u05dc\u05b0\u05ea\u05b7\u05e7\u05bc\u05b5\u05df"}, {"verb": "\u05ea\u05bc\u05b0\u05ea\u05b7\u05e7\u05bc\u05b5\u05df", "niqqud_less": "\u05ea\u05ea\u05e7\u05df", "translation": "you m. sg. will repair", "reading": "tetaken", "binyan": "PI'EL", "root": "\u05ea - \u05e7 - \u05df", "hint": "The final radical of this word can assimilate with the suffix in inflected forms.", "tense": "Future", "person": "2nd Masculine Singular", "url": "https://www.pealim.com/dict/2392-letaken/", "infinitive": "\u05dc\u05b0\u05ea\u05b7\u05e7\u05bc\u05b5\u05df"}, {"verb": "\u05ea\u05bc\u05b0\u05ea\u05b7\u05e7\u05bc\u05b0\u05e0\u05b4\u05d9", "niqqud_less": "\u05ea\u05ea\u05e7\u05e0\u05d9", "translation": "you f. sg. will repair", "reading": "tetakni", "binyan": "PI'EL", "root": "\u05ea - \u05e7 - \u05df", "hint": "The final radical of this word can assimilate with the suffix in inflected forms.", "tense": "Future", "person": "2nd Feminine Singular", "url": "https://www.pealim.com/dict/2392-letaken/", "infinitive": "\u05dc\u05b0\u05ea\u05b7\u05e7\u05bc\u05b5\u05df"}, {"verb": "\u05ea\u05bc\u05b0\u05ea\u05b7\u05e7\u05bc\u05b0\u05e0\u05d5\u05bc", "niqqud_less": "\u05ea\u05ea\u05e7\u05e0\u05d5", "translation": "you m. pl. will repair", "reading": "tetaknu", "binyan": "PI'EL", "root": "\u05ea - \u05e7 - \u05df", "hint": "The final radical of this word can assimilate with the suffix in inflected forms.", "tense": "Future", "person": "2nd Masculine Plural", "url": "https://www.pealim.com/dict/2392-letaken/", "infinitive": "\u05dc\u05b0\u05ea\u05b7\u05e7\u05bc\u05b5\u05df"}, {"verb": "\u05d9\u05b0\u05ea\u05b7\u05e7\u05bc\u05b5\u05df", "niqqud_less": "\u05d9\u05ea\u05e7\u05df", "translation": "he / it will repair", "reading": "yetaken", "binyan": "PI'EL", "root": "\u05ea - \u05e7 - \u05df", "hint": "The final radical of this word can assimilate with the suffix in inflected forms.", "tense": "Future", "person": "3rd Masculine Singular", "url": "https://www.pealim.com/dict/2392-letaken/", "infinitive": "\u05dc\u05b0\u05ea\u05b7\u05e7\u05bc\u05b5\u05df"}, {"verb": "\u05ea\u05bc\u05b0\u05ea\u05b7\u05e7\u05bc\u05b5\u05df", "niqqud_less": "\u05ea\u05ea\u05e7\u05df", "translation": "she / it will repair", "reading": "tetaken", "binyan": "PI'EL", "root": "\u05ea - \u05e7 - \u05df", "hint": "The final radical of this word can assimilate with the suffix in inflected forms.", "tense": "Future", "person": "3rd Feminine Singular", "url": "https://www.pealim.com/dict/2392-letaken/", "infinitive": "\u05dc\u05b0\u05ea\u05b7\u05e7\u05bc\u05b5\u05df"}, {"verb": "\u05d9\u05b0\u05ea\u05b7\u05e7\u05bc\u05b0\u05e0\u05d5\u05bc", "niqqud_less": "\u05d9\u05ea\u05e7\u05e0\u05d5", "translation": "they m. will repair", "reading": "yetaknu", "binyan": "PI'EL", "root": "\u05ea - \u05e7 - \u05df", "hint": "The final radical of this word can assimilate with the suffix in inflected forms.", "tense": "Future", "person": "3rd Masculine Plural", "url": "https://www.pealim.com/dict/2392-letaken/", "infinitive": "\u05dc\u05b0\u05ea\u05b7\u05e7\u05bc\u05b5\u05df"}, {"verb": "\u05ea\u05bc\u05b7\u05e7\u05bc\u05b5\u05df!\u200f", "niqqud_less": "\u05ea\u05e7\u05df!\u200f", "translation": "(to a man) repair!", "reading": "taken!", "binyan": "PI'EL", "root": "\u05ea - \u05e7 - \u05df", "hint": "The final radical of this word can assimilate with the suffix in inflected forms.", "tense": "Imperative", "person": "2nd Masculine Singular", "url": "https://www.pealim.com/dict/2392-letaken/", "infinitive": "\u05dc\u05b0\u05ea\u05b7\u05e7\u05bc\u05b5\u05df"}, {"verb": "\u05ea\u05bc\u05b7\u05e7\u05bc\u05b0\u05e0\u05b4\u05d9!\u200f", "niqqud_less": "\u05ea\u05e7\u05e0\u05d9!\u200f", "translation": "(to a woman) repair!", "reading": "takni!", "binyan": "PI'EL", "root": "\u05ea - \u05e7 - \u05df", "hint": "The final radical of this word can assimilate with the suffix in inflected forms.", "tense": "Imperative", "person": "2nd Feminine Singular", "url": "https://www.pealim.com/dict/2392-letaken/", "infinitive": "\u05dc\u05b0\u05ea\u05b7\u05e7\u05bc\u05b5\u05df"}, {"verb": "\u05ea\u05bc\u05b7\u05e7\u05bc\u05b0\u05e0\u05d5\u05bc!\u200f", "niqqud_less": "\u05ea\u05e7\u05e0\u05d5!\u200f", "translation": "(to men) repair!", "reading": "taknu!", "binyan": "PI'EL", "root": "\u05ea - \u05e7 - \u05df", "hint": "The final radical of this word can assimilate with the suffix in inflected forms.", "tense": "Imperative", "person": "2nd Masculine Plural", "url": "https://www.pealim.com/dict/2392-letaken/", "infinitive": "\u05dc\u05b0\u05ea\u05b7\u05e7\u05bc\u05b5\u05df"}, {"verb": "\u05dc\u05b0\u05ea\u05b7\u05e7\u05bc\u05b5\u05df", "niqqud_less": "\u05dc\u05ea\u05e7\u05df", "translation": "to repair", "reading": "letaken", "binyan": "PI'EL", "root": "\u05ea - \u05e7 - \u05df", "hint": "The final radical of this word can assimilate with the suffix in inflected forms.", "tense": "Infinitive", "person": "", "url": "https://www.pealim.com/dict/2392-letaken/", "infinitive": "\u05dc\u05b0\u05ea\u05b7\u05e7\u05bc\u05b5\u05df"}]